-paradigm: A1t
 -flex: <0>.ьшии//<0>.ѣьшии//<0>.аишии//<0>.еьшии
  gramm: du,n,acc,comp
 -flex: <0>.ѣе
  gramm: sg,n,nom,comp
 -flex: <0>.ою//<0>.ую
  gramm: du,m,acc,anim
 -flex: <0>.у
  gramm: du,n,loc,brev
 -flex: <0>.ьшаго//<0>.еьшего//<0>.еьшаго//<0>.аишего//<0>.ьшево//<0>.аишаго//<0>.еьшево//<0>.ѣьшево//<0>.ѣьшего//<0>.ѣьшаго//<0>.ьшего
  gramm: sg,m,acc,comp,anim
 -flex: <0>.ѣьшѣ//<0>.аиши//<0>.еьше//<0>.ьшѣ//<0>.еьши//<0>.аише//<0>.ьши//<0>.аишѣ//<0>.ѣьши//<0>.ьше
  gramm: pl,m,acc,comp,brev
 -flex: <0>.ѣьши//<0>.аиши//<0>.еьши//<0>.ьши
  gramm: sg,n,loc,comp,brev
 -flex: <0>.еьшему//<0>.ѣьшему//<0>.аишему//<0>.ьшему
  gramm: sg,m,dat,comp
 -flex: <0>.ое
  gramm: sg,n,acc
 -flex: <0>.ѣе
  gramm: sg,n,acc,comp
 -flex: <0>.ѣе
  gramm: sg,n,acc,comp,brev
 -flex: <0>.у
  gramm: du,m,acc,brev,anim
 -flex: <0>.ѣьшую//<0>.аишею//<0>.ьшую//<0>.ѣьшею//<0>.еьшею//<0>.ьшею//<0>.еьшую//<0>.аишую
  gramm: du,f,loc,comp
 -flex: <0>.ьших//<0>.ѣьшихъ//<0>.аишихъ//<0>.еьшихъ//<0>.аиших//<0>.еьших//<0>.ьшихъ//<0>.ѣьших
  gramm: pl,m,loc,comp,brev
 -flex: <0>.ыма//<0>.ома
  gramm: du,m,dat,brev
 -flex: <0>.ыми//<0>.ами//<0>.ы
  gramm: pl,f,ins,brev
 -flex: <0>.ьших//<0>.ьшях//<0>.ѣьшихъ//<0>.аишихъ//<0>.еьшихъ//<0>.еьшях//<0>.аишяхъ//<0>.аиших//<0>.ьшяхъ//<0>.еьших//<0>.ьшихъ//<0>.ѣьшяхъ//<0>.ѣьшях//<0>.аишях//<0>.ѣьших//<0>.еьшяхъ
  gramm: pl,n,loc,comp,brev
 -flex: <0>.и
  gramm: pl,m,nom,brev
 -flex: <0>.ыхъ//<0>.ых
  gramm: pl,f,loc
 -flex: <0>.ыма//<0>.ома
  gramm: du,n,dat,brev
 -flex: <0>.ою
  gramm: sg,f,ins,brev
 -flex: <0>.ою//<0>.ую
  gramm: du,m,loc
 -flex: <0>.ѣ//<0>.е
  gramm: sg,m,loc,brev
 -flex: <0>.ьших//<0>.ѣьшихъ//<0>.аишихъ//<0>.еьшихъ//<0>.аиших//<0>.еьших//<0>.ьшихъ//<0>.ѣьших
  gramm: pl,m,loc,comp
 -flex: <0>.ыхъ//<0>.ых
  gramm: pl,n,loc
 -flex: <0>.ою//<0>.ую
  gramm: du,f,loc
 -flex: <0>.ѣьшѣ//<0>.аиши//<0>.еьше//<0>.ьшѣ//<0>.еьши//<0>.аише//<0>.ьши//<0>.аишѣ//<0>.ѣьши//<0>.ьше
  gramm: pl,f,nom,comp,brev
 -flex: <0>.ѣьшеи//<0>.ѣьшей//<0>.ьшеи//<0>.ьшей//<0>.еьшеи//<0>.еьшей//<0>.аишей//<0>.аишеи
  gramm: sg,f,dat,comp
 -flex: <0>.ьшее//<0>.аишиа//<0>.ьшия//<0>.ѣьшиа//<0>.еьшиа//<0>.еьшия//<0>.ѣьшеѣ//<0>.ѣьшия//<0>.аишее//<0>.ьшиа//<0>.аишеѣ//<0>.аишия//<0>.ьшеѣ//<0>.еьшее
  gramm: sg,f,gen,comp
 -flex: <0>.ую
  gramm: sg,f,acc
 -flex: <0>.еьшима//<0>.ьшима//<0>.ѣьшима//<0>.аишима
  gramm: du,m,ins,comp
 -flex: <0>.у
  gramm: sg,f,acc,brev
 -flex: <0>.ьших//<0>.ѣьшихъ//<0>.ьшь//<0>.аишихъ//<0>.еьшихъ//<0>.ѣьшь//<0>.аиших//<0>.аишь//<0>.еьшь//<0>.еьших//<0>.ьшихъ//<0>.ѣьших
  gramm: pl,f,gen,comp,brev
 -flex: <0>.аишема//<0>.еьшима//<0>.еьшема//<0>.ѣьшема//<0>.ьшима//<0>.ьшема//<0>.ѣьшима//<0>.аишима
  gramm: du,m,dat,comp,brev
 -flex: <0>.ьшии//<0>.ѣьшии//<0>.аишии//<0>.еьшии
  gramm: du,f,nom,comp
 -flex: <0>.аишая//<0>.аишяа//<0>.еьшяа//<0>.еьшая//<0>.ѣьшая//<0>.еьшяя//<0>.ѣьшяа//<0>.ьшаа//<0>.ьшая//<0>.ѣьшяя//<0>.ѣьшаа//<0>.еьшаа//<0>.ьшяя//<0>.аишяя//<0>.аишаа
  gramm: pl,n,nom,comp
 -flex: <0>.ѣи//<0>.еи
  gramm: du,n,nom
 -flex: <0>.ыма//<0>.ома
  gramm: du,n,ins,brev
 -flex: <0>.ъ//<0>.
  gramm: sg,m,nom,brev
 -flex: <0>.аишею//<0>.ьшею//<0>.еьшею//<0>.ѣьшею
  gramm: sg,f,ins,comp
 -flex: <0>.ыма
  gramm: du,f,ins
 -flex: <0>.ыми
  gramm: pl,n,ins
 -flex: <0>.а
  gramm: du,m,nom,brev
 -flex: <0>.аишая//<0>.еьшая//<0>.ѣьшая//<0>.ьшая//<0>.ѣьшаа//<0>.еьшаа//<0>.аишаа
  gramm: sg,f,nom,comp
 -flex: <0>.ем//<0>.ом//<0>.ѣм//<0>.омь//<0>.емъ//<0>.омъ//<0>.ѣмъ
  gramm: sg,n,loc
 -flex: <0>.ѣ//<0>.е
  gramm: sg,f,dat,brev
 -flex: <0>.ъ//<0>.
  gramm: sg,m,acc,brev
 -flex: <0>.ьших//<0>.ѣьшихъ//<0>.аишихъ//<0>.еьшихъ//<0>.аиших//<0>.еьших//<0>.ьшихъ//<0>.ѣьших
  gramm: pl,n,loc,comp
 -flex: <0>.ѣи
  gramm: sg,n,acc,comp,brev
 -flex: <0>.ѣьши//<0>.аиши//<0>.еьши//<0>.ьши
  gramm: du,f,nom,comp,brev
 -flex: <0>.амъ//<0>.ам//<0>.ымъ//<0>.ым
  gramm: pl,f,dat,brev
 -flex: <0>.аиши//<0>.ьшими//<0>.еьшими//<0>.еьши//<0>.ьши//<0>.аишими//<0>.ѣьши//<0>.ѣьшими
  gramm: pl,m,ins,comp,brev
 -flex: <0>.еьшим//<0>.еьшем//<0>.ѣьшим//<0>.ьшем//<0>.ѣьшимъ//<0>.еьшимъ//<0>.аишимъ//<0>.ьшемъ//<0>.ьшемь//<0>.еьшемь//<0>.еьшемъ//<0>.аишим//<0>.ьшимъ//<0>.ьшим//<0>.ѣьшем//<0>.ѣьшемъ//<0>.ѣьшемь//<0>.аишемъ//<0>.аишем//<0>.аишемь
  gramm: sg,n,ins,comp,brev
 -flex: <0>.ѣьшу//<0>.ьшю//<0>.ьшу//<0>.ѣьшю//<0>.аишю//<0>.еьшу//<0>.аишу//<0>.еьшю
  gramm: sg,m,dat,comp,brev
 -flex: <0>.ѣьша//<0>.аиша//<0>.еьша//<0>.ьша
  gramm: sg,m,acc,comp,brev,anim
 -flex: <0>.ыма
  gramm: du,m,ins
 -flex: <0>.ѣьша//<0>.аиша//<0>.еьша//<0>.ьша
  gramm: du,m,nom,comp,brev
 -flex: <0>.ьшем//<0>.ьшемъ//<0>.ѣьшем//<0>.ѣьшемъ//<0>.еьшем//<0>.аишемъ//<0>.аишем//<0>.еьшемъ
  gramm: sg,n,loc,comp
 -flex: <0>.ѣьши//<0>.аиши//<0>.еьши//<0>.ьши
  gramm: du,n,acc,comp,brev
 -flex: <0>.аишема//<0>.еьшима//<0>.еьшема//<0>.ѣьшема//<0>.ьшима//<0>.ьшема//<0>.ѣьшима//<0>.аишима
  gramm: du,n,dat,comp,brev
 -flex: <0>.ѣьша//<0>.аиша//<0>.еьша//<0>.ьша
  gramm: sg,m,gen,comp,brev
 -flex: <0>.ыа//<0>.ыѣ//<0>.ые//<0>.ыя
  gramm: pl,f,nom
 -flex: <0>.у
  gramm: du,n,gen,brev
 -flex: <0>.о
  gramm: sg,n,nom,brev
 -flex: <0>.ою
  gramm: sg,f,ins
 -flex: <0>.ою//<0>.ую
  gramm: du,f,gen
 -flex: <0>.ыхъ//<0>.ых
  gramm: pl,n,gen
 -flex: <0>.аишѣѣ//<0>.ьшѣѣ//<0>.ьшыя//<0>.еьшыя//<0>.ьшее//<0>.аишыа//<0>.ѣьшыя//<0>.ѣьшыа//<0>.аишее//<0>.аишыя//<0>.ѣьшѣѣ//<0>.еьшыа//<0>.ьшыа//<0>.еьшее
  gramm: pl,f,nom,comp
 -flex: <0>.а
  gramm: du,m,acc,brev
 -flex: <0>.ому
  gramm: sg,n,dat
 -flex: <0>.еьшима//<0>.еьшяма//<0>.ьшяма//<0>.ьшима//<0>.ѣьшима//<0>.аишяма//<0>.ѣьшяма//<0>.аишима
  gramm: du,f,dat,comp,brev
 -flex: <0>.еьшему//<0>.ѣьшему//<0>.аишему//<0>.ьшему
  gramm: sg,n,dat,comp
 -flex: <0>.ѣьшу//<0>.ьшю//<0>.ьшу//<0>.ѣьшю//<0>.аишю//<0>.еьшу//<0>.аишу//<0>.еьшю
  gramm: du,n,loc,comp,brev
 -flex: <0>.ою//<0>.ую
  gramm: du,n,gen
 -flex: <0>.ьших//<0>.ьшях//<0>.ѣьшихъ//<0>.аишихъ//<0>.еьшихъ//<0>.еьшях//<0>.аишяхъ//<0>.аиших//<0>.ьшяхъ//<0>.еьших//<0>.ьшихъ//<0>.ѣьшяхъ//<0>.ѣьшях//<0>.аишях//<0>.ѣьших//<0>.еьшяхъ
  gramm: pl,f,loc,comp,brev
 -flex: <0>.аишa//<0>.ѣьшa//<0>.еьшa//<0>.ьшa
  gramm: pl,n,nom,comp,brev
 -flex: <0>.ьшии//<0>.ѣьшии//<0>.аишии//<0>.еьшии
  gramm: du,n,nom,comp
 -flex: <0>.ыми
  gramm: pl,m,ins
 -flex: <0>.ыма//<0>.ама
  gramm: du,f,dat,brev
 -flex: <0>.аго//<0>.ого
  gramm: sg,m,gen
 -flex: <0>.ьших//<0>.ѣьшихъ//<0>.аишихъ//<0>.еьшихъ//<0>.аиших//<0>.еьших//<0>.ьшихъ//<0>.ѣьших
  gramm: pl,m,gen,comp
 -flex: <0>.аго//<0>.ого
  gramm: sg,m,acc,anim
 -flex: <0>.ыма
  gramm: du,f,dat
 -flex: <0>.ымъ//<0>.ым
  gramm: pl,n,dat
 -flex: <0>.ымъ//<0>.ым//<0>.ом//<0>.омъ
  gramm: pl,n,dat,brev
 -flex: <0>.а
  gramm: sg,n,gen,brev
 -flex: <0>.еьшим//<0>.ьшим//<0>.аишымъ//<0>.аишым//<0>.аишимъ//<0>.аишим//<0>.ѣьшим//<0>.ьшимъ//<0>.ѣьшимъ//<0>.еьшым//<0>.ьшымъ//<0>.ьшым//<0>.еьшимъ//<0>.еьшымъ//<0>.ѣьшым//<0>.ѣьшымъ
  gramm: pl,m,dat,comp
 -flex: <0>.ымъ//<0>.ым//<0>.ымь
  gramm: sg,n,ins
 -flex: <0>.ѣьшу//<0>.ьшю//<0>.ьшу//<0>.ѣьшю//<0>.аишю//<0>.еьшу//<0>.аишу//<0>.еьшю
  gramm: du,f,loc,comp,brev
 -flex: <0>.ѣ//<0>.е
  gramm: du,n,nom,brev
 -flex: <0>.ая
  gramm: pl,n,acc
 -flex: <0>.ѣи//<0>.еи
  gramm: du,f,acc
 -flex: <0>.ыма
  gramm: du,m,dat
 -flex: <0>.ѣьшѣ//<0>.аиши//<0>.еьше//<0>.ьшѣ//<0>.еьши//<0>.аише//<0>.ьши//<0>.аишѣ//<0>.ѣьши//<0>.ьше
  gramm: sg,f,gen,comp,brev
 -flex: <0>.ыма
  gramm: du,n,ins
 -flex: <0>.ѣ//<0>.е
  gramm: du,f,nom,brev
 -flex: <0>.ыа//<0>.ыѣ//<0>.ые//<0>.ыя
  gramm: pl,m,acc
 -flex: <0>.ьших//<0>.ѣьшихъ//<0>.аишихъ//<0>.еьшихъ//<0>.аиших//<0>.еьших//<0>.ьшихъ//<0>.ѣьших
  gramm: pl,f,gen,comp
 -flex: <0>.у
  gramm: sg,m,dat,brev
 -flex: <0>.аишая//<0>.аишяа//<0>.еьшяа//<0>.еьшая//<0>.ѣьшая//<0>.еьшяя//<0>.ѣьшяа//<0>.ьшаа//<0>.ьшая//<0>.ѣьшяя//<0>.ѣьшаа//<0>.еьшаа//<0>.ьшяя//<0>.аишяя//<0>.аишаа
  gramm: pl,n,acc,comp
 -flex: <0>.ьшии//<0>.ѣьшии//<0>.аишии//<0>.еьшии
  gramm: du,f,acc,comp
 -flex: <0>.ыми//<0>.ы
  gramm: pl,m,ins,brev
 -flex: <0>.ъ//<0>.ыхъ//<0>.ых//<0>.
  gramm: pl,f,gen,brev
 -flex: <0>.ѣьшую//<0>.аишею//<0>.ьшую//<0>.ѣьшею//<0>.еьшею//<0>.ьшею//<0>.еьшую//<0>.аишую
  gramm: du,n,loc,comp
 -flex: <0>.омь//<0>.ымъ//<0>.ым//<0>.ом//<0>.омъ
  gramm: sg,n,ins,brev
 -flex: <0>.ьших//<0>.ѣьшихъ//<0>.аишихъ//<0>.еьшихъ//<0>.аиших//<0>.еьших//<0>.ьшихъ//<0>.ѣьших
  gramm: pl,n,gen,comp
 -flex: <0>.еьшими//<0>.ьшими//<0>.ѣьшими//<0>.аишими
  gramm: pl,f,ins,comp
 -flex: <0>.ѣьша//<0>.аиша//<0>.еьша//<0>.ьша
  gramm: du,m,acc,comp,brev
 -flex: <0>.аишею//<0>.ьшею//<0>.еьшею//<0>.ѣьшею
  gramm: sg,f,ins,comp,brev
 -flex: <0>.ѣьшу//<0>.ьшю//<0>.ьшу//<0>.ѣьшю//<0>.аишю//<0>.еьшу//<0>.аишу//<0>.еьшю
  gramm: du,m,acc,comp,brev,anim
 -flex: <0>.ы
  gramm: sg,f,gen,brev
 -flex: <0>.ѣьша//<0>.аиша//<0>.еьша//<0>.ьша
  gramm: sg,f,nom,comp,brev
 -flex: <0>.еьшима//<0>.ьшима//<0>.ѣьшима//<0>.аишима
  gramm: du,n,ins,comp
 -flex: <0>.ѣй//<0>.ои//<0>.ой//<0>.ей
  gramm: sg,f,dat
 -flex: <0>.ѣьшу//<0>.ьшю//<0>.ьшу//<0>.ѣьшю//<0>.аишю//<0>.еьшу//<0>.аишу//<0>.еьшю
  gramm: du,m,gen,comp,brev
 -flex: <0>.ѣьши//<0>.аиши//<0>.еьши//<0>.ьши
  gramm: du,n,nom,comp,brev
 -flex: <0>.ымъ//<0>.ым
  gramm: pl,m,dat
 -flex: <0>.ѣи
  gramm: sg,m,nom,comp,brev
 -flex: <0>.ѣе
  gramm: sg,n,nom,comp,brev
 -flex: <0>.ыма//<0>.ома
  gramm: du,m,ins,brev
 -flex: <0>.у
  gramm: du,f,gen,brev
 -flex: <0>.ьшии//<0>.ѣьшии//<0>.аишии//<0>.еьшии
  gramm: pl,m,nom,comp
 -flex: <0>.ѣьшую//<0>.аишею//<0>.ьшую//<0>.ѣьшею//<0>.еьшею//<0>.ьшею//<0>.еьшую//<0>.аишую
  gramm: du,f,gen,comp
 -flex: <0>.ымъ//<0>.ым//<0>.ымь
  gramm: sg,m,ins
 -flex: <0>.ьшаго//<0>.еьшего//<0>.еьшаго//<0>.аишего//<0>.ьшево//<0>.аишаго//<0>.еьшево//<0>.ѣьшево//<0>.ѣьшего//<0>.ѣьшаго//<0>.ьшего
  gramm: sg,m,gen,comp
 -flex: <0>.еьшима//<0>.ьшима//<0>.ѣьшима//<0>.аишима
  gramm: du,f,dat,comp
 -flex: <0>.ыми
  gramm: pl,f,ins
 -flex: <0>.ѣьшѣ//<0>.аиши//<0>.еьше//<0>.ьшѣ//<0>.еьши//<0>.аише//<0>.ьши//<0>.аишѣ//<0>.ѣьши//<0>.ьше
  gramm: pl,f,acc,comp,brev
 -flex: <0>.ыи//<0>.ый
  gramm: sg,m,acc
 -flex: <0>.ъ//<0>.ыхъ//<0>.ых//<0>.
  gramm: pl,n,gen,brev
 -flex: <0>.ѣьшемъ//<0>.аишем//<0>.аишымъ//<0>.аишым//<0>.ьшем//<0>.ьшемъ//<0>.ѣьшем//<0>.еьшым//<0>.ьшымъ//<0>.ьшым//<0>.еьшем//<0>.аишемъ//<0>.еьшымъ//<0>.еьшемъ//<0>.ѣьшым//<0>.ѣьшымъ
  gramm: pl,n,dat,comp,brev
 -flex: <0>.ѣьши//<0>.аиши//<0>.еьши//<0>.ьши
  gramm: sg,m,loc,comp,brev
 -flex: <0>.ое
  gramm: sg,n,nom
 -flex: <0>.ыми//<0>.ы
  gramm: pl,n,ins,brev
 -flex: <0>.еьшим//<0>.ьшим//<0>.аишымъ//<0>.аишым//<0>.аишимъ//<0>.аишим//<0>.ѣьшим//<0>.ьшимъ//<0>.ѣьшимъ//<0>.еьшым//<0>.ьшымъ//<0>.ьшым//<0>.еьшимъ//<0>.еьшымъ//<0>.ѣьшым//<0>.ѣьшымъ
  gramm: pl,n,dat,comp
 -flex: <0>.ѣи
  gramm: sg,n,acc,comp
 -flex: <0>.ы
  gramm: pl,f,acc,brev
 -flex: <0>.у
  gramm: du,m,gen,brev
 -flex: <0>.ѣ//<0>.е
  gramm: sg,f,loc,brev
 -flex: <0>.ѣьшу//<0>.ьшю//<0>.ьшу//<0>.ѣьшю//<0>.аишю//<0>.еьшу//<0>.аишу//<0>.еьшю
  gramm: du,m,loc,comp,brev
 -flex: <0>.ѣьша//<0>.аиша//<0>.еьша//<0>.ьша
  gramm: sg,n,gen,comp,brev
 -flex: <0>.ѣй//<0>.ои//<0>.ой//<0>.ей
  gramm: sg,f,loc
 -flex: <0>.ии
  gramm: pl,m,nom
 -flex: <0>.еьшим//<0>.ьшимь//<0>.аишимь//<0>.ѣьшим//<0>.аишим//<0>.аишимъ//<0>.ѣьшимъ//<0>.ѣьшимь//<0>.ьшимъ//<0>.еьшимъ//<0>.ьшим//<0>.еьшимь
  gramm: sg,m,ins,comp
 -flex: <0>.аишѣѣ//<0>.ьшѣѣ//<0>.ьшыя//<0>.еьшыя//<0>.ьшее//<0>.аишыа//<0>.ѣьшыя//<0>.ѣьшыа//<0>.аишее//<0>.аишыя//<0>.ѣьшѣѣ//<0>.еьшыа//<0>.ьшыа//<0>.еьшее
  gramm: pl,m,acc,comp
 -flex: <0>.ая
  gramm: sg,f,nom
 -flex: <0>.ѣ//<0>.е
  gramm: du,f,acc,brev
 -flex: <0>.ѣьшемъ//<0>.аишем//<0>.аишымъ//<0>.аишым//<0>.ьшем//<0>.ьшемъ//<0>.ѣьшем//<0>.еьшым//<0>.ьшымъ//<0>.ьшым//<0>.еьшем//<0>.аишемъ//<0>.еьшымъ//<0>.еьшемъ//<0>.ѣьшым//<0>.ѣьшымъ
  gramm: pl,m,dat,comp,brev
 -flex: <0>.ѣьшую//<0>.аишею//<0>.ьшую//<0>.ѣьшею//<0>.еьшею//<0>.ьшею//<0>.еьшую//<0>.аишую
  gramm: du,m,acc,comp,anim
 -flex: <0>.еьшим//<0>.ьшим//<0>.аишымъ//<0>.аишым//<0>.аишимъ//<0>.аишим//<0>.ѣьшим//<0>.ьшимъ//<0>.ѣьшимъ//<0>.еьшым//<0>.ьшымъ//<0>.ьшым//<0>.еьшимъ//<0>.еьшымъ//<0>.ѣьшым//<0>.ѣьшымъ
  gramm: pl,f,dat,comp
 -flex: <0>.ѣьшѣ//<0>.ѣьшa//<0>.еьше//<0>.ьшa//<0>.аише//<0>.еьшa//<0>.ьшѣ//<0>.аишѣ//<0>.аишa//<0>.ьше
  gramm: pl,n,acc,comp,brev
 -flex: <0>.аишема//<0>.еьшима//<0>.еьшема//<0>.ѣьшема//<0>.ьшима//<0>.ьшема//<0>.ѣьшима//<0>.аишима
  gramm: du,n,ins,comp,brev
 -flex: <0>.а
  gramm: pl,n,nom,brev
 -flex: <0>.аишямъ//<0>.ѣьшямъ//<0>.ѣьшям//<0>.аишымъ//<0>.аишым//<0>.еьшям//<0>.аишям//<0>.ьшямъ//<0>.еьшым//<0>.ьшымъ//<0>.ьшым//<0>.ьшям//<0>.еьшымъ//<0>.еьшямъ//<0>.ѣьшым//<0>.ѣьшымъ
  gramm: pl,f,dat,comp,brev
 -flex: <0>.еьшима//<0>.ьшима//<0>.ѣьшима//<0>.аишима
  gramm: du,m,dat,comp
 -flex: <0>.а
  gramm: sg,m,acc,brev,anim
 -flex: <0>.ыма//<0>.ама
  gramm: du,f,ins,brev
 -flex: <0>.о
  gramm: sg,n,acc,brev
 -flex: <0>.ыа//<0>.ое//<0>.оѣ//<0>.ыя
  gramm: sg,f,gen
 -flex: <0>.а//<0>.ы
  gramm: pl,n,acc,brev
 -flex: <0>.ая
  gramm: du,m,acc
 -flex: <0>.ѣьшу//<0>.ьшю//<0>.ьшу//<0>.ѣьшю//<0>.аишю//<0>.еьшу//<0>.аишу//<0>.еьшю
  gramm: du,f,gen,comp,brev
 -flex: <0>.ьших//<0>.ѣьшихъ//<0>.ьшь//<0>.аишихъ//<0>.еьшихъ//<0>.ѣьшь//<0>.аиших//<0>.аишь//<0>.еьшь//<0>.еьших//<0>.ьшихъ//<0>.ѣьших
  gramm: pl,n,gen,comp,brev
 -flex: <0>.ах//<0>.ыхъ//<0>.ых//<0>.ахъ
  gramm: pl,f,loc,brev
 -flex: <0>.ыма
  gramm: du,n,dat
 -flex: <0>.ою//<0>.ую
  gramm: du,n,loc
 -flex: <0>.у
  gramm: sg,n,dat,brev
 -flex: <0>.ѣьшую//<0>.ьшюю//<0>.ьшую//<0>.ѣьшюю//<0>.еьшюю//<0>.аишюю//<0>.еьшую//<0>.аишую
  gramm: sg,f,acc,comp
 -flex: <0>.ому
  gramm: sg,m,dat
 -flex: <0>.еьшима//<0>.ьшима//<0>.ѣьшима//<0>.аишима
  gramm: du,f,ins,comp
 -flex: <0>.ѣьши//<0>.аиши//<0>.еьши//<0>.ьши
  gramm: du,f,acc,comp,brev
 -flex: <0>.омь//<0>.ымъ//<0>.ым//<0>.ом//<0>.омъ
  gramm: sg,m,ins,brev
 -flex: <0>.ѣьшу//<0>.ьшю//<0>.ьшу//<0>.ѣьшю//<0>.аишю//<0>.еьшу//<0>.аишу//<0>.еьшю
  gramm: sg,f,acc,comp,brev
 -flex: <0>.ѣьшеи//<0>.ѣьшей//<0>.ьшеи//<0>.ьшей//<0>.еьшеи//<0>.еьшей//<0>.аишей//<0>.аишеи
  gramm: sg,f,loc,comp
 -flex: <0>.еьшими//<0>.ьшими//<0>.ѣьшими//<0>.аишими
  gramm: pl,n,ins,comp
 -flex: <0>.ая
  gramm: du,m,nom
 -flex: <0>.у
  gramm: du,m,loc,brev
 -flex: <0>.аишая//<0>.аишяа//<0>.еьшяа//<0>.еьшая//<0>.ѣьшая//<0>.еьшяя//<0>.ѣьшяа//<0>.ьшаа//<0>.ьшая//<0>.ѣьшяя//<0>.ѣьшаа//<0>.еьшаа//<0>.ьшяя//<0>.аишяя//<0>.аишаа
  gramm: du,m,acc,comp
 -flex: <0>.ѣьши//<0>.аиши//<0>.еьши//<0>.ьши
  gramm: pl,m,nom,comp,brev
 -flex: <0>.ѣи//<0>.еи
  gramm: du,n,acc
 -flex: <0>.еьшима//<0>.еьшяма//<0>.ьшяма//<0>.ьшима//<0>.ѣьшима//<0>.аишяма//<0>.ѣьшяма//<0>.аишима
  gramm: du,f,ins,comp,brev
 -flex: <0>.ьших//<0>.ѣьшихъ//<0>.аишихъ//<0>.еьшихъ//<0>.аиших//<0>.еьших//<0>.ьшихъ//<0>.ѣьших
  gramm: pl,f,loc,comp
 -flex: <0>.еьшим//<0>.еьшем//<0>.ѣьшим//<0>.ьшем//<0>.ѣьшимъ//<0>.еьшимъ//<0>.аишимъ//<0>.ьшемъ//<0>.ьшемь//<0>.еьшемь//<0>.еьшемъ//<0>.аишим//<0>.ьшимъ//<0>.ьшим//<0>.ѣьшем//<0>.ѣьшемъ//<0>.ѣьшемь//<0>.аишемъ//<0>.аишем//<0>.аишемь
  gramm: sg,m,ins,comp,brev
 -flex: <0>.ѣи
  gramm: sg,m,nom,comp
 -flex: <0>.еьшима//<0>.ьшима//<0>.ѣьшима//<0>.аишима
  gramm: du,n,dat,comp
 -flex: <0>.аго//<0>.ого
  gramm: sg,n,gen
 -flex: <0>.ѣи//<0>.еи
  gramm: du,f,nom
 -flex: <0>.ая
  gramm: pl,n,nom
 -flex: <0>.ьших//<0>.ѣьшихъ//<0>.ьшь//<0>.аишихъ//<0>.еьшихъ//<0>.ѣьшь//<0>.аиших//<0>.аишь//<0>.еьшь//<0>.еьших//<0>.ьшихъ//<0>.ѣьших
  gramm: pl,m,gen,comp,brev
 -flex: <0>.ѣьшую//<0>.аишею//<0>.ьшую//<0>.ѣьшею//<0>.еьшею//<0>.ьшею//<0>.еьшую//<0>.аишую
  gramm: du,m,gen,comp
 -flex: <0>.ыхъ//<0>.ых
  gramm: pl,m,gen
 -flex: <0>.ыа//<0>.ыѣ//<0>.ые//<0>.ыя
  gramm: pl,f,acc
 -flex: <0>.аишѣѣ//<0>.ьшѣѣ//<0>.ьшыя//<0>.еьшыя//<0>.ьшее//<0>.аишыа//<0>.ѣьшыя//<0>.ѣьшыа//<0>.аишее//<0>.аишыя//<0>.ѣьшѣѣ//<0>.еьшыа//<0>.ьшыа//<0>.еьшее
  gramm: pl,f,acc,comp
 -flex: <0>.ою//<0>.ую
  gramm: du,m,gen
 -flex: <0>.аишема//<0>.еьшима//<0>.еьшема//<0>.ѣьшема//<0>.ьшима//<0>.ьшема//<0>.ѣьшима//<0>.аишима
  gramm: du,m,ins,comp,brev
 -flex: <0>.ыхъ//<0>.ых
  gramm: pl,f,gen
 -flex: <0>.еьшими//<0>.ьшими//<0>.ѣьшими//<0>.аишими
  gramm: pl,m,ins,comp
 -flex: <0>.ах//<0>.ыхъ//<0>.ых//<0>.ахъ
  gramm: pl,n,loc,brev
 -flex: <0>.у
  gramm: du,f,loc,brev
 -flex: <0>.ѣ//<0>.е
  gramm: sg,n,loc,brev
 -flex: <0>.ыи//<0>.ый
  gramm: sg,m,nom
 -flex: <0>.ѣьшую//<0>.аишею//<0>.ьшую//<0>.ѣьшею//<0>.еьшею//<0>.ьшею//<0>.еьшую//<0>.аишую
  gramm: du,m,loc,comp
 -flex: <0>.ѣьши//<0>.аиши//<0>.еьши//<0>.ьши
  gramm: sg,f,dat,comp,brev
 -flex: <0>.ѣьшую//<0>.аишею//<0>.ьшую//<0>.ѣьшею//<0>.еьшею//<0>.ьшею//<0>.еьшую//<0>.аишую
  gramm: du,n,gen,comp
 -flex: <0>.ыхъ//<0>.ых
  gramm: pl,m,loc
 -flex: <0>.ьшаго//<0>.еьшего//<0>.еьшаго//<0>.аишего//<0>.ьшево//<0>.аишаго//<0>.еьшево//<0>.ѣьшево//<0>.ѣьшего//<0>.ѣьшаго//<0>.ьшего
  gramm: sg,n,gen,comp
 -flex: <0>.ѣ//<0>.е
  gramm: du,n,acc,brev
 -flex: <0>.аиши//<0>.ьшими//<0>.еьшими//<0>.еьши//<0>.ьши//<0>.аишими//<0>.ѣьши//<0>.ѣьшими
  gramm: pl,n,ins,comp,brev
 -flex: <0>.аишая//<0>.аишяа//<0>.еьшяа//<0>.еьшая//<0>.ѣьшая//<0>.еьшяя//<0>.ѣьшяа//<0>.ьшаа//<0>.ьшая//<0>.ѣьшяя//<0>.ѣьшаа//<0>.еьшаа//<0>.ьшяя//<0>.аишяя//<0>.аишаа
  gramm: du,m,nom,comp
 -flex: <0>.ымъ//<0>.ым//<0>.ом//<0>.омъ
  gramm: pl,m,dat,brev
 -flex: <0>.ѣьшу//<0>.ьшю//<0>.ьшу//<0>.ѣьшю//<0>.аишю//<0>.еьшу//<0>.аишу//<0>.еьшю
  gramm: du,n,gen,comp,brev
 -flex: <0>.ем//<0>.ом//<0>.ѣм//<0>.омь//<0>.емъ//<0>.омъ//<0>.ѣмъ
  gramm: sg,m,loc
 -flex: <0>.ы
  gramm: pl,f,nom,brev
 -flex: <0>.ъ//<0>.ыхъ//<0>.ых//<0>.
  gramm: pl,m,gen,brev
 -flex: <0>.а
  gramm: sg,f,nom,brev
 -flex: <0>.ымъ//<0>.ым
  gramm: pl,f,dat
 -flex: <0>.еьшим//<0>.ьшимь//<0>.аишимь//<0>.ѣьшим//<0>.аишим//<0>.аишимъ//<0>.ѣьшимъ//<0>.ѣьшимь//<0>.ьшимъ//<0>.еьшимъ//<0>.ьшим//<0>.еьшимь
  gramm: sg,n,ins,comp
 -flex: <0>.ѣьшу//<0>.ьшю//<0>.ьшу//<0>.ѣьшю//<0>.аишю//<0>.еьшу//<0>.аишу//<0>.еьшю
  gramm: sg,n,dat,comp,brev
 -flex: <0>.а
  gramm: sg,m,gen,brev
 -flex: <0>.ы
  gramm: pl,m,acc,brev
 -flex: <0>.ьшем//<0>.ьшемъ//<0>.ѣьшем//<0>.ѣьшемъ//<0>.еьшем//<0>.аишемъ//<0>.аишем//<0>.еьшемъ
  gramm: sg,m,loc,comp
 -flex: <0>.аиши//<0>.ьшими//<0>.еьшими//<0>.еьши//<0>.аишями//<0>.еьшями//<0>.ьши//<0>.ѣьшями//<0>.аишими//<0>.ьшями//<0>.ѣьши//<0>.ѣьшими
  gramm: pl,f,ins,comp,brev
 -flex: <0>.ых//<0>.ехъ//<0>.ѣхъ//<0>.ех//<0>.ыхъ//<0>.ѣх
  gramm: pl,m,loc,brev
 -flex: <0>.ѣьши//<0>.аиши//<0>.еьши//<0>.ьши
  gramm: sg,f,loc,comp,brev
-paradigm: A1k_STAR_
 -flex: <1>.ьшии//<1>.ѣьшии//<1>.аишии//<1>.еьшии
  gramm: du,n,acc,comp
 -flex: <0>.ѣе
  gramm: sg,n,nom,comp
 -flex: <0>.ою//<0>.ую
  gramm: du,m,acc,anim
 -flex: <0>.у
  gramm: du,n,loc,brev
 -flex: <1>.ьшаго//<1>.еьшего//<1>.еьшаго//<1>.аишего//<1>.ьшево//<1>.аишаго//<1>.еьшево//<1>.ѣьшево//<1>.ѣьшего//<1>.ѣьшаго//<1>.ьшего
  gramm: sg,m,acc,comp,anim
 -flex: <1>.ѣьшѣ//<1>.аиши//<1>.еьше//<1>.ьшѣ//<1>.еьши//<1>.аише//<1>.ьши//<1>.аишѣ//<1>.ѣьши//<1>.ьше
  gramm: pl,m,acc,comp,brev
 -flex: <1>.ѣьши//<1>.аиши//<1>.еьши//<1>.ьши
  gramm: sg,n,loc,comp,brev
 -flex: <1>.еьшему//<1>.ѣьшему//<1>.аишему//<1>.ьшему
  gramm: sg,m,dat,comp
 -flex: <0>.ое
  gramm: sg,n,acc
 -flex: <0>.ѣе
  gramm: sg,n,acc,comp
 -flex: <0>.ѣе
  gramm: sg,n,acc,comp,brev
 -flex: <0>.у
  gramm: du,m,acc,brev,anim
 -flex: <1>.ѣьшую//<1>.аишею//<1>.ьшую//<1>.ѣьшею//<1>.еьшею//<1>.ьшею//<1>.еьшую//<1>.аишую
  gramm: du,f,loc,comp
 -flex: <1>.ьших//<1>.ѣьшихъ//<1>.аишихъ//<1>.еьшихъ//<1>.аиших//<1>.еьших//<1>.ьшихъ//<1>.ѣьших
  gramm: pl,m,loc,comp,brev
 -flex: <0>.има//<1>.ема//<0>.ема
  gramm: du,m,dat,brev
 -flex: <0>.и//<0>.ими//<0>.ями
  gramm: pl,f,ins,brev
 -flex: <1>.ьших//<1>.ьшях//<1>.ѣьшихъ//<1>.аишихъ//<1>.еьшихъ//<1>.еьшях//<1>.аишяхъ//<1>.аиших//<1>.ьшяхъ//<1>.еьших//<1>.ьшихъ//<1>.ѣьшяхъ//<1>.ѣьшях//<1>.аишях//<1>.ѣьших//<1>.еьшяхъ
  gramm: pl,n,loc,comp,brev
 -flex: <1>.ы//<1>.и
  gramm: pl,m,nom,brev
 -flex: <0>.их//<0>.ихъ
  gramm: pl,f,loc
 -flex: <0>.има//<0>.ома//<0>.ема
  gramm: du,n,dat,brev
 -flex: <0>.ою
  gramm: sg,f,ins,brev
 -flex: <0>.ою//<0>.ую
  gramm: du,m,loc
 -flex: <1>.ѣ//<1>.е
  gramm: sg,m,loc,brev
 -flex: <1>.ьших//<1>.ѣьшихъ//<1>.аишихъ//<1>.еьшихъ//<1>.аиших//<1>.еьших//<1>.ьшихъ//<1>.ѣьших
  gramm: pl,m,loc,comp
 -flex: <0>.их//<0>.ихъ
  gramm: pl,n,loc
 -flex: <0>.ою//<0>.ую
  gramm: du,f,loc
 -flex: <1>.ѣьшѣ//<1>.аиши//<1>.еьше//<1>.ьшѣ//<1>.еьши//<1>.аише//<1>.ьши//<1>.аишѣ//<1>.ѣьши//<1>.ьше
  gramm: pl,f,nom,comp,brev
 -flex: <1>.ѣьшеи//<1>.ѣьшей//<1>.ьшеи//<1>.ьшей//<1>.еьшеи//<1>.еьшей//<1>.аишей//<1>.аишеи
  gramm: sg,f,dat,comp
 -flex: <1>.ьшее//<1>.аишиа//<1>.ьшия//<1>.ѣьшиа//<1>.еьшиа//<1>.еьшия//<1>.ѣьшеѣ//<1>.ѣьшия//<1>.аишее//<1>.ьшиа//<1>.аишеѣ//<1>.аишия//<1>.ьшеѣ//<1>.еьшее
  gramm: sg,f,gen,comp
 -flex: <0>.ую
  gramm: sg,f,acc
 -flex: <1>.еьшима//<1>.ьшима//<1>.ѣьшима//<1>.аишима
  gramm: du,m,ins,comp
 -flex: <0>.у
  gramm: sg,f,acc,brev
 -flex: <1>.ьших//<1>.ѣьшихъ//<1>.ьшь//<1>.аишихъ//<1>.еьшихъ//<1>.ѣьшь//<1>.аиших//<1>.аишь//<1>.еьшь//<1>.еьших//<1>.ьшихъ//<1>.ѣьших
  gramm: pl,f,gen,comp,brev
 -flex: <1>.аишема//<1>.еьшима//<1>.еьшема//<1>.ѣьшема//<1>.ьшима//<1>.ьшема//<1>.ѣьшима//<1>.аишима
  gramm: du,m,dat,comp,brev
 -flex: <1>.ьшии//<1>.ѣьшии//<1>.аишии//<1>.еьшии
  gramm: du,f,nom,comp
 -flex: <1>.аишая//<1>.аишяа//<1>.еьшяа//<1>.еьшая//<1>.ѣьшая//<1>.еьшяя//<1>.ѣьшяа//<1>.ьшаа//<1>.ьшая//<1>.ѣьшяя//<1>.ѣьшаа//<1>.еьшаа//<1>.ьшяя//<1>.аишяя//<1>.аишаа
  gramm: pl,n,nom,comp
 -flex: <1>.ѣи//<1>.еи
  gramm: du,n,nom
 -flex: <0>.има//<1>.ема//<0>.ема
  gramm: du,n,ins,brev
 -flex: <2>.ъ
  gramm: sg,m,nom,brev
 -flex: <1>.аишею//<1>.ьшею//<1>.еьшею//<1>.ѣьшею
  gramm: sg,f,ins,comp
 -flex: <0>.има
  gramm: du,f,ins
 -flex: <0>.ими
  gramm: pl,n,ins
 -flex: <0>.а
  gramm: du,m,nom,brev
 -flex: <1>.аишая//<1>.еьшая//<1>.ѣьшая//<1>.ьшая//<1>.ѣьшаа//<1>.еьшаа//<1>.аишаа
  gramm: sg,f,nom,comp
 -flex: <0>.ом//<0>.омь//<1>.ѣмъ//<1>.ѣм//<0>.омъ//<1>.емъ//<1>.ем
  gramm: sg,n,loc
 -flex: <1>.ѣ//<1>.е
  gramm: sg,f,dat,brev
 -flex: <2>.ъ
  gramm: sg,m,acc,brev
 -flex: <1>.ьших//<1>.ѣьшихъ//<1>.аишихъ//<1>.еьшихъ//<1>.аиших//<1>.еьших//<1>.ьшихъ//<1>.ѣьших
  gramm: pl,n,loc,comp
 -flex: <0>.ѣи
  gramm: sg,n,acc,comp,brev
 -flex: <1>.ѣьши//<1>.аиши//<1>.еьши//<1>.ьши
  gramm: du,f,nom,comp,brev
 -flex: <0>.имъ//<0>.им//<0>.ям//<0>.ямъ
  gramm: pl,f,dat,brev
 -flex: <1>.аиши//<1>.ьшими//<1>.еьшими//<1>.еьши//<1>.ьши//<1>.аишими//<1>.ѣьши//<1>.ѣьшими
  gramm: pl,m,ins,comp,brev
 -flex: <1>.еьшим//<1>.еьшем//<1>.ѣьшим//<1>.ьшем//<1>.ѣьшимъ//<1>.еьшимъ//<1>.аишимъ//<1>.ьшемъ//<1>.ьшемь//<1>.еьшемь//<1>.еьшемъ//<1>.аишим//<1>.ьшимъ//<1>.ьшим//<1>.ѣьшем//<1>.ѣьшемъ//<1>.ѣьшемь//<1>.аишемъ//<1>.аишем//<1>.аишемь
  gramm: sg,n,ins,comp,brev
 -flex: <1>.ѣьшу//<1>.ьшю//<1>.ьшу//<1>.ѣьшю//<1>.аишю//<1>.еьшу//<1>.аишу//<1>.еьшю
  gramm: sg,m,dat,comp,brev
 -flex: <1>.ѣьша//<1>.аиша//<1>.еьша//<1>.ьша
  gramm: sg,m,acc,comp,brev,anim
 -flex: <0>.има
  gramm: du,m,ins
 -flex: <1>.ѣьша//<1>.аиша//<1>.еьша//<1>.ьша
  gramm: du,m,nom,comp,brev
 -flex: <1>.ьшем//<1>.ьшемъ//<1>.ѣьшем//<1>.ѣьшемъ//<1>.еьшем//<1>.аишемъ//<1>.аишем//<1>.еьшемъ
  gramm: sg,n,loc,comp
 -flex: <1>.ѣьши//<1>.аиши//<1>.еьши//<1>.ьши
  gramm: du,n,acc,comp,brev
 -flex: <1>.аишема//<1>.еьшима//<1>.еьшема//<1>.ѣьшема//<1>.ьшима//<1>.ьшема//<1>.ѣьшима//<1>.аишима
  gramm: du,n,dat,comp,brev
 -flex: <1>.ѣьша//<1>.аиша//<1>.еьша//<1>.ьша
  gramm: sg,m,gen,comp,brev
 -flex: <0>.иа//<1>.ѣѣ//<0>.ее//<1>.ее//<0>.ия//<0>.ѣѣ
  gramm: pl,f,nom
 -flex: <0>.у
  gramm: du,n,gen,brev
 -flex: <0>.о
  gramm: sg,n,nom,brev
 -flex: <0>.ою
  gramm: sg,f,ins
 -flex: <0>.ою//<0>.ую
  gramm: du,f,gen
 -flex: <0>.их//<0>.ихъ
  gramm: pl,n,gen
 -flex: <1>.аишѣѣ//<1>.ьшѣѣ//<1>.ьшыя//<1>.еьшыя//<1>.ьшее//<1>.аишыа//<1>.ѣьшыя//<1>.ѣьшыа//<1>.аишее//<1>.аишыя//<1>.ѣьшѣѣ//<1>.еьшыа//<1>.ьшыа//<1>.еьшее
  gramm: pl,f,nom,comp
 -flex: <0>.а
  gramm: du,m,acc,brev
 -flex: <0>.ому
  gramm: sg,n,dat
 -flex: <1>.еьшима//<1>.еьшяма//<1>.ьшяма//<1>.ьшима//<1>.ѣьшима//<1>.аишяма//<1>.ѣьшяма//<1>.аишима
  gramm: du,f,dat,comp,brev
 -flex: <1>.еьшему//<1>.ѣьшему//<1>.аишему//<1>.ьшему
  gramm: sg,n,dat,comp
 -flex: <1>.ѣьшу//<1>.ьшю//<1>.ьшу//<1>.ѣьшю//<1>.аишю//<1>.еьшу//<1>.аишу//<1>.еьшю
  gramm: du,n,loc,comp,brev
 -flex: <0>.ою//<0>.ую
  gramm: du,n,gen
 -flex: <1>.ьших//<1>.ьшях//<1>.ѣьшихъ//<1>.аишихъ//<1>.еьшихъ//<1>.еьшях//<1>.аишяхъ//<1>.аиших//<1>.ьшяхъ//<1>.еьших//<1>.ьшихъ//<1>.ѣьшяхъ//<1>.ѣьшях//<1>.аишях//<1>.ѣьших//<1>.еьшяхъ
  gramm: pl,f,loc,comp,brev
 -flex: <1>.аишa//<1>.ѣьшa//<1>.еьшa//<1>.ьшa
  gramm: pl,n,nom,comp,brev
 -flex: <1>.ьшии//<1>.ѣьшии//<1>.аишии//<1>.еьшии
  gramm: du,n,nom,comp
 -flex: <0>.ими
  gramm: pl,m,ins
 -flex: <0>.има//<1>.ема//<0>.ема
  gramm: du,f,dat,brev
 -flex: <0>.аго//<0>.ого
  gramm: sg,m,gen
 -flex: <1>.ьших//<1>.ѣьшихъ//<1>.аишихъ//<1>.еьшихъ//<1>.аиших//<1>.еьших//<1>.ьшихъ//<1>.ѣьших
  gramm: pl,m,gen,comp
 -flex: <0>.аго//<0>.ого
  gramm: sg,m,acc,anim
 -flex: <0>.има
  gramm: du,f,dat
 -flex: <0>.имъ//<0>.им
  gramm: pl,n,dat
 -flex: <1>.ем//<0>.ем//<1>.емъ//<0>.им//<0>.емъ//<0>.имъ
  gramm: pl,n,dat,brev
 -flex: <0>.а
  gramm: sg,n,gen,brev
 -flex: <1>.еьшим//<1>.ьшим//<1>.аишымъ//<1>.аишым//<1>.аишимъ//<1>.аишим//<1>.ѣьшим//<1>.ьшимъ//<1>.ѣьшимъ//<1>.еьшым//<1>.ьшымъ//<1>.ьшым//<1>.еьшимъ//<1>.еьшымъ//<1>.ѣьшым//<1>.ѣьшымъ
  gramm: pl,m,dat,comp
 -flex: <0>.имъ//<0>.им//<0>.имь
  gramm: sg,n,ins
 -flex: <1>.ѣьшу//<1>.ьшю//<1>.ьшу//<1>.ѣьшю//<1>.аишю//<1>.еьшу//<1>.аишу//<1>.еьшю
  gramm: du,f,loc,comp,brev
 -flex: <1>.ѣ//<1>.е
  gramm: du,n,nom,brev
 -flex: <0>.ая
  gramm: pl,n,acc
 -flex: <1>.ѣи//<1>.еи
  gramm: du,f,acc
 -flex: <0>.има
  gramm: du,m,dat
 -flex: <1>.ѣьшѣ//<1>.аиши//<1>.еьше//<1>.ьшѣ//<1>.еьши//<1>.аише//<1>.ьши//<1>.аишѣ//<1>.ѣьши//<1>.ьше
  gramm: sg,f,gen,comp,brev
 -flex: <0>.има
  gramm: du,n,ins
 -flex: <1>.ѣ//<1>.е
  gramm: du,f,nom,brev
 -flex: <0>.иа//<1>.ѣѣ//<0>.ее//<1>.ее//<0>.ия//<0>.ѣѣ
  gramm: pl,m,acc
 -flex: <1>.ьших//<1>.ѣьшихъ//<1>.аишихъ//<1>.еьшихъ//<1>.аиших//<1>.еьших//<1>.ьшихъ//<1>.ѣьших
  gramm: pl,f,gen,comp
 -flex: <0>.у
  gramm: sg,m,dat,brev
 -flex: <1>.аишая//<1>.аишяа//<1>.еьшяа//<1>.еьшая//<1>.ѣьшая//<1>.еьшяя//<1>.ѣьшяа//<1>.ьшаа//<1>.ьшая//<1>.ѣьшяя//<1>.ѣьшаа//<1>.еьшаа//<1>.ьшяя//<1>.аишяя//<1>.аишаа
  gramm: pl,n,acc,comp
 -flex: <1>.ьшии//<1>.ѣьшии//<1>.аишии//<1>.еьшии
  gramm: du,f,acc,comp
 -flex: <0>.и//<0>.ими
  gramm: pl,m,ins,brev
 -flex: <0>.их//<0>.ь//<0>.ихъ
  gramm: pl,f,gen,brev
 -flex: <1>.ѣьшую//<1>.аишею//<1>.ьшую//<1>.ѣьшею//<1>.еьшею//<1>.ьшею//<1>.еьшую//<1>.аишую
  gramm: du,n,loc,comp
 -flex: <1>.емь//<0>.ем//<1>.емъ//<0>.им//<0>.емь//<0>.емъ//<0>.имъ//<1>.ем
  gramm: sg,n,ins,brev
 -flex: <1>.ьших//<1>.ѣьшихъ//<1>.аишихъ//<1>.еьшихъ//<1>.аиших//<1>.еьших//<1>.ьшихъ//<1>.ѣьших
  gramm: pl,n,gen,comp
 -flex: <1>.еьшими//<1>.ьшими//<1>.ѣьшими//<1>.аишими
  gramm: pl,f,ins,comp
 -flex: <1>.ѣьша//<1>.аиша//<1>.еьша//<1>.ьша
  gramm: du,m,acc,comp,brev
 -flex: <1>.аишею//<1>.ьшею//<1>.еьшею//<1>.ѣьшею
  gramm: sg,f,ins,comp,brev
 -flex: <1>.ѣьшу//<1>.ьшю//<1>.ьшу//<1>.ѣьшю//<1>.аишю//<1>.еьшу//<1>.аишу//<1>.еьшю
  gramm: du,m,acc,comp,brev,anim
 -flex: <0>.и//<1>.ѣ//<0>.ѣ//<0>.е//<1>.е
  gramm: sg,f,gen,brev
 -flex: <1>.ѣьша//<1>.аиша//<1>.еьша//<1>.ьша
  gramm: sg,f,nom,comp,brev
 -flex: <1>.еьшима//<1>.ьшима//<1>.ѣьшима//<1>.аишима
  gramm: du,n,ins,comp
 -flex: <1>.ѣй//<1>.ей//<0>.ои
  gramm: sg,f,dat
 -flex: <1>.ѣьшу//<1>.ьшю//<1>.ьшу//<1>.ѣьшю//<1>.аишю//<1>.еьшу//<1>.аишу//<1>.еьшю
  gramm: du,m,gen,comp,brev
 -flex: <1>.ѣьши//<1>.аиши//<1>.еьши//<1>.ьши
  gramm: du,n,nom,comp,brev
 -flex: <0>.имъ//<0>.им
  gramm: pl,m,dat
 -flex: <0>.ѣи
  gramm: sg,m,nom,comp,brev
 -flex: <0>.ѣе
  gramm: sg,n,nom,comp,brev
 -flex: <0>.има//<1>.ема//<0>.ема
  gramm: du,m,ins,brev
 -flex: <0>.у
  gramm: du,f,gen,brev
 -flex: <1>.ьшии//<1>.ѣьшии//<1>.аишии//<1>.еьшии
  gramm: pl,m,nom,comp
 -flex: <1>.ѣьшую//<1>.аишею//<1>.ьшую//<1>.ѣьшею//<1>.еьшею//<1>.ьшею//<1>.еьшую//<1>.аишую
  gramm: du,f,gen,comp
 -flex: <0>.имъ//<0>.им//<0>.имь
  gramm: sg,m,ins
 -flex: <1>.ьшаго//<1>.еьшего//<1>.еьшаго//<1>.аишего//<1>.ьшево//<1>.аишаго//<1>.еьшево//<1>.ѣьшево//<1>.ѣьшего//<1>.ѣьшаго//<1>.ьшего
  gramm: sg,m,gen,comp
 -flex: <1>.еьшима//<1>.ьшима//<1>.ѣьшима//<1>.аишима
  gramm: du,f,dat,comp
 -flex: <0>.ими
  gramm: pl,f,ins
 -flex: <1>.ѣьшѣ//<1>.аиши//<1>.еьше//<1>.ьшѣ//<1>.еьши//<1>.аише//<1>.ьши//<1>.аишѣ//<1>.ѣьши//<1>.ьше
  gramm: pl,f,acc,comp,brev
 -flex: <0>.ий//<0>.ии
  gramm: sg,m,acc
 -flex: <0>.их//<0>.ь//<0>.ихъ
  gramm: pl,n,gen,brev
 -flex: <1>.ѣьшемъ//<1>.аишем//<1>.аишымъ//<1>.аишым//<1>.ьшем//<1>.ьшемъ//<1>.ѣьшем//<1>.еьшым//<1>.ьшымъ//<1>.ьшым//<1>.еьшем//<1>.аишемъ//<1>.еьшымъ//<1>.еьшемъ//<1>.ѣьшым//<1>.ѣьшымъ
  gramm: pl,n,dat,comp,brev
 -flex: <1>.ѣьши//<1>.аиши//<1>.еьши//<1>.ьши
  gramm: sg,m,loc,comp,brev
 -flex: <0>.ое
  gramm: sg,n,nom
 -flex: <0>.и//<0>.ими
  gramm: pl,n,ins,brev
 -flex: <1>.еьшим//<1>.ьшим//<1>.аишымъ//<1>.аишым//<1>.аишимъ//<1>.аишим//<1>.ѣьшим//<1>.ьшимъ//<1>.ѣьшимъ//<1>.еьшым//<1>.ьшымъ//<1>.ьшым//<1>.еьшимъ//<1>.еьшымъ//<1>.ѣьшым//<1>.ѣьшымъ
  gramm: pl,n,dat,comp
 -flex: <0>.ѣи
  gramm: sg,n,acc,comp
 -flex: <0>.и//<1>.ѣ//<0>.ѣ//<0>.е//<1>.е
  gramm: pl,f,acc,brev
 -flex: <0>.у
  gramm: du,m,gen,brev
 -flex: <1>.ѣ//<1>.е
  gramm: sg,f,loc,brev
 -flex: <1>.ѣьшу//<1>.ьшю//<1>.ьшу//<1>.ѣьшю//<1>.аишю//<1>.еьшу//<1>.аишу//<1>.еьшю
  gramm: du,m,loc,comp,brev
 -flex: <1>.ѣьша//<1>.аиша//<1>.еьша//<1>.ьша
  gramm: sg,n,gen,comp,brev
 -flex: <1>.ѣй//<1>.ей//<0>.ои
  gramm: sg,f,loc
 -flex: <1>.ыи//<1>.ии
  gramm: pl,m,nom
 -flex: <1>.еьшим//<1>.ьшимь//<1>.аишимь//<1>.ѣьшим//<1>.аишим//<1>.аишимъ//<1>.ѣьшимъ//<1>.ѣьшимь//<1>.ьшимъ//<1>.еьшимъ//<1>.ьшим//<1>.еьшимь
  gramm: sg,m,ins,comp
 -flex: <1>.аишѣѣ//<1>.ьшѣѣ//<1>.ьшыя//<1>.еьшыя//<1>.ьшее//<1>.аишыа//<1>.ѣьшыя//<1>.ѣьшыа//<1>.аишее//<1>.аишыя//<1>.ѣьшѣѣ//<1>.еьшыа//<1>.ьшыа//<1>.еьшее
  gramm: pl,m,acc,comp
 -flex: <0>.ая
  gramm: sg,f,nom
 -flex: <1>.ѣ//<1>.е
  gramm: du,f,acc,brev
 -flex: <1>.ѣьшемъ//<1>.аишем//<1>.аишымъ//<1>.аишым//<1>.ьшем//<1>.ьшемъ//<1>.ѣьшем//<1>.еьшым//<1>.ьшымъ//<1>.ьшым//<1>.еьшем//<1>.аишемъ//<1>.еьшымъ//<1>.еьшемъ//<1>.ѣьшым//<1>.ѣьшымъ
  gramm: pl,m,dat,comp,brev
 -flex: <1>.ѣьшую//<1>.аишею//<1>.ьшую//<1>.ѣьшею//<1>.еьшею//<1>.ьшею//<1>.еьшую//<1>.аишую
  gramm: du,m,acc,comp,anim
 -flex: <1>.еьшим//<1>.ьшим//<1>.аишымъ//<1>.аишым//<1>.аишимъ//<1>.аишим//<1>.ѣьшим//<1>.ьшимъ//<1>.ѣьшимъ//<1>.еьшым//<1>.ьшымъ//<1>.ьшым//<1>.еьшимъ//<1>.еьшымъ//<1>.ѣьшым//<1>.ѣьшымъ
  gramm: pl,f,dat,comp
 -flex: <1>.ѣьшѣ//<1>.ѣьшa//<1>.еьше//<1>.ьшa//<1>.аише//<1>.еьшa//<1>.ьшѣ//<1>.аишѣ//<1>.аишa//<1>.ьше
  gramm: pl,n,acc,comp,brev
 -flex: <1>.аишема//<1>.еьшима//<1>.еьшема//<1>.ѣьшема//<1>.ьшима//<1>.ьшема//<1>.ѣьшима//<1>.аишима
  gramm: du,n,ins,comp,brev
 -flex: <0>.а
  gramm: pl,n,nom,brev
 -flex: <1>.аишямъ//<1>.ѣьшямъ//<1>.ѣьшям//<1>.аишымъ//<1>.аишым//<1>.еьшям//<1>.аишям//<1>.ьшямъ//<1>.еьшым//<1>.ьшымъ//<1>.ьшым//<1>.ьшям//<1>.еьшымъ//<1>.еьшямъ//<1>.ѣьшым//<1>.ѣьшымъ
  gramm: pl,f,dat,comp,brev
 -flex: <1>.еьшима//<1>.ьшима//<1>.ѣьшима//<1>.аишима
  gramm: du,m,dat,comp
 -flex: <0>.а
  gramm: sg,m,acc,brev,anim
 -flex: <0>.има//<1>.ема//<0>.ема
  gramm: du,f,ins,brev
 -flex: <0>.о
  gramm: sg,n,acc,brev
 -flex: <0>.иа//<0>.ее//<1>.еѣ//<1>.ее//<0>.ия//<0>.еѣ
  gramm: sg,f,gen
 -flex: <0>.а//<0>.ы
  gramm: pl,n,acc,brev
 -flex: <0>.ая
  gramm: du,m,acc
 -flex: <1>.ѣьшу//<1>.ьшю//<1>.ьшу//<1>.ѣьшю//<1>.аишю//<1>.еьшу//<1>.аишу//<1>.еьшю
  gramm: du,f,gen,comp,brev
 -flex: <1>.ьших//<1>.ѣьшихъ//<1>.ьшь//<1>.аишихъ//<1>.еьшихъ//<1>.ѣьшь//<1>.аиших//<1>.аишь//<1>.еьшь//<1>.еьших//<1>.ьшихъ//<1>.ѣьших
  gramm: pl,n,gen,comp,brev
 -flex: <0>.их//<0>.яхъ//<0>.ях//<0>.ихъ
  gramm: pl,f,loc,brev
 -flex: <0>.има
  gramm: du,n,dat
 -flex: <0>.ою//<0>.ую
  gramm: du,n,loc
 -flex: <0>.у
  gramm: sg,n,dat,brev
 -flex: <1>.ѣьшую//<1>.ьшюю//<1>.ьшую//<1>.ѣьшюю//<1>.еьшюю//<1>.аишюю//<1>.еьшую//<1>.аишую
  gramm: sg,f,acc,comp
 -flex: <0>.ому
  gramm: sg,m,dat
 -flex: <1>.еьшима//<1>.ьшима//<1>.ѣьшима//<1>.аишима
  gramm: du,f,ins,comp
 -flex: <1>.ѣьши//<1>.аиши//<1>.еьши//<1>.ьши
  gramm: du,f,acc,comp,brev
 -flex: <1>.емь//<0>.ем//<1>.емъ//<0>.им//<0>.емь//<0>.емъ//<0>.имъ//<1>.ем
  gramm: sg,m,ins,brev
 -flex: <1>.ѣьшу//<1>.ьшю//<1>.ьшу//<1>.ѣьшю//<1>.аишю//<1>.еьшу//<1>.аишу//<1>.еьшю
  gramm: sg,f,acc,comp,brev
 -flex: <1>.ѣьшеи//<1>.ѣьшей//<1>.ьшеи//<1>.ьшей//<1>.еьшеи//<1>.еьшей//<1>.аишей//<1>.аишеи
  gramm: sg,f,loc,comp
 -flex: <1>.еьшими//<1>.ьшими//<1>.ѣьшими//<1>.аишими
  gramm: pl,n,ins,comp
 -flex: <0>.ая
  gramm: du,m,nom
 -flex: <0>.у
  gramm: du,m,loc,brev
 -flex: <1>.аишая//<1>.аишяа//<1>.еьшяа//<1>.еьшая//<1>.ѣьшая//<1>.еьшяя//<1>.ѣьшяа//<1>.ьшаа//<1>.ьшая//<1>.ѣьшяя//<1>.ѣьшаа//<1>.еьшаа//<1>.ьшяя//<1>.аишяя//<1>.аишаа
  gramm: du,m,acc,comp
 -flex: <1>.ѣьши//<1>.аиши//<1>.еьши//<1>.ьши
  gramm: pl,m,nom,comp,brev
 -flex: <1>.ѣи//<1>.еи
  gramm: du,n,acc
 -flex: <1>.еьшима//<1>.еьшяма//<1>.ьшяма//<1>.ьшима//<1>.ѣьшима//<1>.аишяма//<1>.ѣьшяма//<1>.аишима
  gramm: du,f,ins,comp,brev
 -flex: <1>.ьших//<1>.ѣьшихъ//<1>.аишихъ//<1>.еьшихъ//<1>.аиших//<1>.еьших//<1>.ьшихъ//<1>.ѣьших
  gramm: pl,f,loc,comp
 -flex: <1>.еьшим//<1>.еьшем//<1>.ѣьшим//<1>.ьшем//<1>.ѣьшимъ//<1>.еьшимъ//<1>.аишимъ//<1>.ьшемъ//<1>.ьшемь//<1>.еьшемь//<1>.еьшемъ//<1>.аишим//<1>.ьшимъ//<1>.ьшим//<1>.ѣьшем//<1>.ѣьшемъ//<1>.ѣьшемь//<1>.аишемъ//<1>.аишем//<1>.аишемь
  gramm: sg,m,ins,comp,brev
 -flex: <0>.ѣи
  gramm: sg,m,nom,comp
 -flex: <1>.еьшима//<1>.ьшима//<1>.ѣьшима//<1>.аишима
  gramm: du,n,dat,comp
 -flex: <0>.аго//<0>.ого
  gramm: sg,n,gen
 -flex: <1>.ѣи//<1>.еи
  gramm: du,f,nom
 -flex: <0>.ая
  gramm: pl,n,nom
 -flex: <1>.ьших//<1>.ѣьшихъ//<1>.ьшь//<1>.аишихъ//<1>.еьшихъ//<1>.ѣьшь//<1>.аиших//<1>.аишь//<1>.еьшь//<1>.еьших//<1>.ьшихъ//<1>.ѣьших
  gramm: pl,m,gen,comp,brev
 -flex: <1>.ѣьшую//<1>.аишею//<1>.ьшую//<1>.ѣьшею//<1>.еьшею//<1>.ьшею//<1>.еьшую//<1>.аишую
  gramm: du,m,gen,comp
 -flex: <0>.их//<0>.ихъ
  gramm: pl,m,gen
 -flex: <0>.иа//<1>.ѣѣ//<0>.ее//<1>.ее//<0>.ия//<0>.ѣѣ
  gramm: pl,f,acc
 -flex: <1>.аишѣѣ//<1>.ьшѣѣ//<1>.ьшыя//<1>.еьшыя//<1>.ьшее//<1>.аишыа//<1>.ѣьшыя//<1>.ѣьшыа//<1>.аишее//<1>.аишыя//<1>.ѣьшѣѣ//<1>.еьшыа//<1>.ьшыа//<1>.еьшее
  gramm: pl,f,acc,comp
 -flex: <0>.ою//<0>.ую
  gramm: du,m,gen
 -flex: <1>.аишема//<1>.еьшима//<1>.еьшема//<1>.ѣьшема//<1>.ьшима//<1>.ьшема//<1>.ѣьшима//<1>.аишима
  gramm: du,m,ins,comp,brev
 -flex: <0>.их//<0>.ихъ
  gramm: pl,f,gen
 -flex: <1>.еьшими//<1>.ьшими//<1>.ѣьшими//<1>.аишими
  gramm: pl,m,ins,comp
 -flex: <0>.их//<0>.ихъ
  gramm: pl,n,loc,brev
 -flex: <0>.у
  gramm: du,f,loc,brev
 -flex: <1>.ѣ//<1>.е
  gramm: sg,n,loc,brev
 -flex: <0>.ий//<0>.ии
  gramm: sg,m,nom
 -flex: <1>.ѣьшую//<1>.аишею//<1>.ьшую//<1>.ѣьшею//<1>.еьшею//<1>.ьшею//<1>.еьшую//<1>.аишую
  gramm: du,m,loc,comp
 -flex: <1>.ѣьши//<1>.аиши//<1>.еьши//<1>.ьши
  gramm: sg,f,dat,comp,brev
 -flex: <1>.ѣьшую//<1>.аишею//<1>.ьшую//<1>.ѣьшею//<1>.еьшею//<1>.ьшею//<1>.еьшую//<1>.аишую
  gramm: du,n,gen,comp
 -flex: <0>.их//<0>.ихъ
  gramm: pl,m,loc
 -flex: <1>.ьшаго//<1>.еьшего//<1>.еьшаго//<1>.аишего//<1>.ьшево//<1>.аишаго//<1>.еьшево//<1>.ѣьшево//<1>.ѣьшего//<1>.ѣьшаго//<1>.ьшего
  gramm: sg,n,gen,comp
 -flex: <1>.ѣ//<1>.е
  gramm: du,n,acc,brev
 -flex: <1>.аиши//<1>.ьшими//<1>.еьшими//<1>.еьши//<1>.ьши//<1>.аишими//<1>.ѣьши//<1>.ѣьшими
  gramm: pl,n,ins,comp,brev
 -flex: <1>.аишая//<1>.аишяа//<1>.еьшяа//<1>.еьшая//<1>.ѣьшая//<1>.еьшяя//<1>.ѣьшяа//<1>.ьшаа//<1>.ьшая//<1>.ѣьшяя//<1>.ѣьшаа//<1>.еьшаа//<1>.ьшяя//<1>.аишяя//<1>.аишаа
  gramm: du,m,nom,comp
 -flex: <1>.ем//<0>.ем//<1>.емъ//<0>.им//<0>.емъ//<0>.имъ
  gramm: pl,m,dat,brev
 -flex: <1>.ѣьшу//<1>.ьшю//<1>.ьшу//<1>.ѣьшю//<1>.аишю//<1>.еьшу//<1>.аишу//<1>.еьшю
  gramm: du,n,gen,comp,brev
 -flex: <0>.ом//<0>.омь//<1>.ѣмъ//<1>.ѣм//<0>.омъ//<1>.емъ//<1>.ем
  gramm: sg,m,loc
 -flex: <0>.и//<1>.ѣ//<0>.ѣ//<0>.е//<1>.е
  gramm: pl,f,nom,brev
 -flex: <0>.их//<0>.ь//<0>.ихъ
  gramm: pl,m,gen,brev
 -flex: <0>.а
  gramm: sg,f,nom,brev
 -flex: <0>.имъ//<0>.им
  gramm: pl,f,dat
 -flex: <1>.еьшим//<1>.ьшимь//<1>.аишимь//<1>.ѣьшим//<1>.аишим//<1>.аишимъ//<1>.ѣьшимъ//<1>.ѣьшимь//<1>.ьшимъ//<1>.еьшимъ//<1>.ьшим//<1>.еьшимь
  gramm: sg,n,ins,comp
 -flex: <1>.ѣьшу//<1>.ьшю//<1>.ьшу//<1>.ѣьшю//<1>.аишю//<1>.еьшу//<1>.аишу//<1>.еьшю
  gramm: sg,n,dat,comp,brev
 -flex: <0>.а
  gramm: sg,m,gen,brev
 -flex: <0>.и//<1>.ѣ//<0>.ѣ//<0>.е//<1>.е
  gramm: pl,m,acc,brev
 -flex: <1>.ьшем//<1>.ьшемъ//<1>.ѣьшем//<1>.ѣьшемъ//<1>.еьшем//<1>.аишемъ//<1>.аишем//<1>.еьшемъ
  gramm: sg,m,loc,comp
 -flex: <1>.аиши//<1>.ьшими//<1>.еьшими//<1>.еьши//<1>.аишями//<1>.еьшями//<1>.ьши//<1>.ѣьшями//<1>.аишими//<1>.ьшями//<1>.ѣьши//<1>.ѣьшими
  gramm: pl,f,ins,comp,brev
 -flex: <0>.их//<0>.ихъ
  gramm: pl,m,loc,brev
 -flex: <1>.ѣьши//<1>.аиши//<1>.еьши//<1>.ьши
  gramm: sg,f,loc,comp,brev
-paradigm: A2t
 -flex: <0>.ьшии//<0>.ѣьшии//<0>.аишии//<0>.еьшии
  gramm: du,n,acc,comp
 -flex: <0>.ѣе
  gramm: sg,n,nom,comp
 -flex: <0>.ою//<0>.ую
  gramm: du,m,acc,anim
 -flex: <0>.у
  gramm: du,n,loc,brev
 -flex: <0>.ьшаго//<0>.еьшего//<0>.еьшаго//<0>.аишего//<0>.ьшево//<0>.аишаго//<0>.еьшево//<0>.ѣьшево//<0>.ѣьшего//<0>.ѣьшаго//<0>.ьшего
  gramm: sg,m,acc,comp,anim
 -flex: <0>.ѣьшѣ//<0>.аиши//<0>.еьше//<0>.ьшѣ//<0>.еьши//<0>.аише//<0>.ьши//<0>.аишѣ//<0>.ѣьши//<0>.ьше
  gramm: pl,m,acc,comp,brev
 -flex: <0>.ѣьши//<0>.аиши//<0>.еьши//<0>.ьши
  gramm: sg,n,loc,comp,brev
 -flex: <0>.еьшему//<0>.ѣьшему//<0>.аишему//<0>.ьшему
  gramm: sg,m,dat,comp
 -flex: <0>.ое
  gramm: sg,n,acc
 -flex: <0>.ѣе
  gramm: sg,n,acc,comp
 -flex: <0>.ѣе
  gramm: sg,n,acc,comp,brev
 -flex: <0>.у
  gramm: du,m,acc,brev,anim
 -flex: <0>.ѣьшую//<0>.аишею//<0>.ьшую//<0>.ѣьшею//<0>.еьшею//<0>.ьшею//<0>.еьшую//<0>.аишую
  gramm: du,f,loc,comp
 -flex: <0>.ьших//<0>.ѣьшихъ//<0>.аишихъ//<0>.еьшихъ//<0>.аиших//<0>.еьших//<0>.ьшихъ//<0>.ѣьших
  gramm: pl,m,loc,comp,brev
 -flex: <0>.ыма//<0>.ома
  gramm: du,m,dat,brev
 -flex: <0>.ыми//<0>.ами//<0>.ы
  gramm: pl,f,ins,brev
 -flex: <0>.ьших//<0>.ьшях//<0>.ѣьшихъ//<0>.аишихъ//<0>.еьшихъ//<0>.еьшях//<0>.аишяхъ//<0>.аиших//<0>.ьшяхъ//<0>.еьших//<0>.ьшихъ//<0>.ѣьшяхъ//<0>.ѣьшях//<0>.аишях//<0>.ѣьших//<0>.еьшяхъ
  gramm: pl,n,loc,comp,brev
 -flex: <0>.и
  gramm: pl,m,nom,brev
 -flex: <0>.ыхъ//<0>.ых
  gramm: pl,f,loc
 -flex: <0>.ыма//<0>.ома
  gramm: du,n,dat,brev
 -flex: <0>.ою
  gramm: sg,f,ins,brev
 -flex: <0>.ою//<0>.ую
  gramm: du,m,loc
 -flex: <0>.ѣ//<0>.е
  gramm: sg,m,loc,brev
 -flex: <0>.ьших//<0>.ѣьшихъ//<0>.аишихъ//<0>.еьшихъ//<0>.аиших//<0>.еьших//<0>.ьшихъ//<0>.ѣьших
  gramm: pl,m,loc,comp
 -flex: <0>.ыхъ//<0>.ых
  gramm: pl,n,loc
 -flex: <0>.ою//<0>.ую
  gramm: du,f,loc
 -flex: <0>.ѣьшѣ//<0>.аиши//<0>.еьше//<0>.ьшѣ//<0>.еьши//<0>.аише//<0>.ьши//<0>.аишѣ//<0>.ѣьши//<0>.ьше
  gramm: pl,f,nom,comp,brev
 -flex: <0>.ѣьшеи//<0>.ѣьшей//<0>.ьшеи//<0>.ьшей//<0>.еьшеи//<0>.еьшей//<0>.аишей//<0>.аишеи
  gramm: sg,f,dat,comp
 -flex: <0>.ьшее//<0>.аишиа//<0>.ьшия//<0>.ѣьшиа//<0>.еьшиа//<0>.еьшия//<0>.ѣьшеѣ//<0>.ѣьшия//<0>.аишее//<0>.ьшиа//<0>.аишеѣ//<0>.аишия//<0>.ьшеѣ//<0>.еьшее
  gramm: sg,f,gen,comp
 -flex: <0>.ую
  gramm: sg,f,acc
 -flex: <0>.еьшима//<0>.ьшима//<0>.ѣьшима//<0>.аишима
  gramm: du,m,ins,comp
 -flex: <0>.у
  gramm: sg,f,acc,brev
 -flex: <0>.ьших//<0>.ѣьшихъ//<0>.ьшь//<0>.аишихъ//<0>.еьшихъ//<0>.ѣьшь//<0>.аиших//<0>.аишь//<0>.еьшь//<0>.еьших//<0>.ьшихъ//<0>.ѣьших
  gramm: pl,f,gen,comp,brev
 -flex: <0>.аишема//<0>.еьшима//<0>.еьшема//<0>.ѣьшема//<0>.ьшима//<0>.ьшема//<0>.ѣьшима//<0>.аишима
  gramm: du,m,dat,comp,brev
 -flex: <0>.ьшии//<0>.ѣьшии//<0>.аишии//<0>.еьшии
  gramm: du,f,nom,comp
 -flex: <0>.аишая//<0>.аишяа//<0>.еьшяа//<0>.еьшая//<0>.ѣьшая//<0>.еьшяя//<0>.ѣьшяа//<0>.ьшаа//<0>.ьшая//<0>.ѣьшяя//<0>.ѣьшаа//<0>.еьшаа//<0>.ьшяя//<0>.аишяя//<0>.аишаа
  gramm: pl,n,nom,comp
 -flex: <0>.ѣи//<0>.еи
  gramm: du,n,nom
 -flex: <0>.ыма//<0>.ома
  gramm: du,n,ins,brev
 -flex: <0>.ъ//<0>.
  gramm: sg,m,nom,brev
 -flex: <0>.аишею//<0>.ьшею//<0>.еьшею//<0>.ѣьшею
  gramm: sg,f,ins,comp
 -flex: <0>.ыма
  gramm: du,f,ins
 -flex: <0>.ыми
  gramm: pl,n,ins
 -flex: <0>.а
  gramm: du,m,nom,brev
 -flex: <0>.аишая//<0>.еьшая//<0>.ѣьшая//<0>.ьшая//<0>.ѣьшаа//<0>.еьшаа//<0>.аишаа
  gramm: sg,f,nom,comp
 -flex: <0>.ем//<0>.ом//<0>.ѣм//<0>.омь//<0>.емъ//<0>.омъ//<0>.ѣмъ
  gramm: sg,n,loc
 -flex: <0>.ѣ//<0>.е
  gramm: sg,f,dat,brev
 -flex: <0>.ъ//<0>.
  gramm: sg,m,acc,brev
 -flex: <0>.ьших//<0>.ѣьшихъ//<0>.аишихъ//<0>.еьшихъ//<0>.аиших//<0>.еьших//<0>.ьшихъ//<0>.ѣьших
  gramm: pl,n,loc,comp
 -flex: <0>.ѣи
  gramm: sg,n,acc,comp,brev
 -flex: <0>.ѣьши//<0>.аиши//<0>.еьши//<0>.ьши
  gramm: du,f,nom,comp,brev
 -flex: <0>.амъ//<0>.ам//<0>.ымъ//<0>.ым
  gramm: pl,f,dat,brev
 -flex: <0>.аиши//<0>.ьшими//<0>.еьшими//<0>.еьши//<0>.ьши//<0>.аишими//<0>.ѣьши//<0>.ѣьшими
  gramm: pl,m,ins,comp,brev
 -flex: <0>.еьшим//<0>.еьшем//<0>.ѣьшим//<0>.ьшем//<0>.ѣьшимъ//<0>.еьшимъ//<0>.аишимъ//<0>.ьшемъ//<0>.ьшемь//<0>.еьшемь//<0>.еьшемъ//<0>.аишим//<0>.ьшимъ//<0>.ьшим//<0>.ѣьшем//<0>.ѣьшемъ//<0>.ѣьшемь//<0>.аишемъ//<0>.аишем//<0>.аишемь
  gramm: sg,n,ins,comp,brev
 -flex: <0>.ѣьшу//<0>.ьшю//<0>.ьшу//<0>.ѣьшю//<0>.аишю//<0>.еьшу//<0>.аишу//<0>.еьшю
  gramm: sg,m,dat,comp,brev
 -flex: <0>.ѣьша//<0>.аиша//<0>.еьша//<0>.ьша
  gramm: sg,m,acc,comp,brev,anim
 -flex: <0>.ыма
  gramm: du,m,ins
 -flex: <0>.ѣьша//<0>.аиша//<0>.еьша//<0>.ьша
  gramm: du,m,nom,comp,brev
 -flex: <0>.ьшем//<0>.ьшемъ//<0>.ѣьшем//<0>.ѣьшемъ//<0>.еьшем//<0>.аишемъ//<0>.аишем//<0>.еьшемъ
  gramm: sg,n,loc,comp
 -flex: <0>.ѣьши//<0>.аиши//<0>.еьши//<0>.ьши
  gramm: du,n,acc,comp,brev
 -flex: <0>.аишема//<0>.еьшима//<0>.еьшема//<0>.ѣьшема//<0>.ьшима//<0>.ьшема//<0>.ѣьшима//<0>.аишима
  gramm: du,n,dat,comp,brev
 -flex: <0>.ѣьша//<0>.аиша//<0>.еьша//<0>.ьша
  gramm: sg,m,gen,comp,brev
 -flex: <0>.ыа//<0>.ыѣ//<0>.ые//<0>.ыя
  gramm: pl,f,nom
 -flex: <0>.у
  gramm: du,n,gen,brev
 -flex: <0>.о
  gramm: sg,n,nom,brev
 -flex: <0>.ою
  gramm: sg,f,ins
 -flex: <0>.ою//<0>.ую
  gramm: du,f,gen
 -flex: <0>.ыхъ//<0>.ых
  gramm: pl,n,gen
 -flex: <0>.аишѣѣ//<0>.ьшѣѣ//<0>.ьшыя//<0>.еьшыя//<0>.ьшее//<0>.аишыа//<0>.ѣьшыя//<0>.ѣьшыа//<0>.аишее//<0>.аишыя//<0>.ѣьшѣѣ//<0>.еьшыа//<0>.ьшыа//<0>.еьшее
  gramm: pl,f,nom,comp
 -flex: <0>.а
  gramm: du,m,acc,brev
 -flex: <0>.ому
  gramm: sg,n,dat
 -flex: <0>.еьшима//<0>.еьшяма//<0>.ьшяма//<0>.ьшима//<0>.ѣьшима//<0>.аишяма//<0>.ѣьшяма//<0>.аишима
  gramm: du,f,dat,comp,brev
 -flex: <0>.еьшему//<0>.ѣьшему//<0>.аишему//<0>.ьшему
  gramm: sg,n,dat,comp
 -flex: <0>.ѣьшу//<0>.ьшю//<0>.ьшу//<0>.ѣьшю//<0>.аишю//<0>.еьшу//<0>.аишу//<0>.еьшю
  gramm: du,n,loc,comp,brev
 -flex: <0>.ою//<0>.ую
  gramm: du,n,gen
 -flex: <0>.ьших//<0>.ьшях//<0>.ѣьшихъ//<0>.аишихъ//<0>.еьшихъ//<0>.еьшях//<0>.аишяхъ//<0>.аиших//<0>.ьшяхъ//<0>.еьших//<0>.ьшихъ//<0>.ѣьшяхъ//<0>.ѣьшях//<0>.аишях//<0>.ѣьших//<0>.еьшяхъ
  gramm: pl,f,loc,comp,brev
 -flex: <0>.аишa//<0>.ѣьшa//<0>.еьшa//<0>.ьшa
  gramm: pl,n,nom,comp,brev
 -flex: <0>.ьшии//<0>.ѣьшии//<0>.аишии//<0>.еьшии
  gramm: du,n,nom,comp
 -flex: <0>.ыми
  gramm: pl,m,ins
 -flex: <0>.ыма//<0>.ама
  gramm: du,f,dat,brev
 -flex: <0>.аго//<0>.ого
  gramm: sg,m,gen
 -flex: <0>.ьших//<0>.ѣьшихъ//<0>.аишихъ//<0>.еьшихъ//<0>.аиших//<0>.еьших//<0>.ьшихъ//<0>.ѣьших
  gramm: pl,m,gen,comp
 -flex: <0>.аго//<0>.ого
  gramm: sg,m,acc,anim
 -flex: <0>.ыма
  gramm: du,f,dat
 -flex: <0>.ымъ//<0>.ым
  gramm: pl,n,dat
 -flex: <0>.ымъ//<0>.ым//<0>.ом//<0>.омъ
  gramm: pl,n,dat,brev
 -flex: <0>.а
  gramm: sg,n,gen,brev
 -flex: <0>.еьшим//<0>.ьшим//<0>.аишымъ//<0>.аишым//<0>.аишимъ//<0>.аишим//<0>.ѣьшим//<0>.ьшимъ//<0>.ѣьшимъ//<0>.еьшым//<0>.ьшымъ//<0>.ьшым//<0>.еьшимъ//<0>.еьшымъ//<0>.ѣьшым//<0>.ѣьшымъ
  gramm: pl,m,dat,comp
 -flex: <0>.ымъ//<0>.ым//<0>.ымь
  gramm: sg,n,ins
 -flex: <0>.ѣьшу//<0>.ьшю//<0>.ьшу//<0>.ѣьшю//<0>.аишю//<0>.еьшу//<0>.аишу//<0>.еьшю
  gramm: du,f,loc,comp,brev
 -flex: <0>.ѣ//<0>.е
  gramm: du,n,nom,brev
 -flex: <0>.ая
  gramm: pl,n,acc
 -flex: <0>.ѣи//<0>.еи
  gramm: du,f,acc
 -flex: <0>.ыма
  gramm: du,m,dat
 -flex: <0>.ѣьшѣ//<0>.аиши//<0>.еьше//<0>.ьшѣ//<0>.еьши//<0>.аише//<0>.ьши//<0>.аишѣ//<0>.ѣьши//<0>.ьше
  gramm: sg,f,gen,comp,brev
 -flex: <0>.ыма
  gramm: du,n,ins
 -flex: <0>.ѣ//<0>.е
  gramm: du,f,nom,brev
 -flex: <0>.ыа//<0>.ыѣ//<0>.ые//<0>.ыя
  gramm: pl,m,acc
 -flex: <0>.ьших//<0>.ѣьшихъ//<0>.аишихъ//<0>.еьшихъ//<0>.аиших//<0>.еьших//<0>.ьшихъ//<0>.ѣьших
  gramm: pl,f,gen,comp
 -flex: <0>.у
  gramm: sg,m,dat,brev
 -flex: <0>.аишая//<0>.аишяа//<0>.еьшяа//<0>.еьшая//<0>.ѣьшая//<0>.еьшяя//<0>.ѣьшяа//<0>.ьшаа//<0>.ьшая//<0>.ѣьшяя//<0>.ѣьшаа//<0>.еьшаа//<0>.ьшяя//<0>.аишяя//<0>.аишаа
  gramm: pl,n,acc,comp
 -flex: <0>.ьшии//<0>.ѣьшии//<0>.аишии//<0>.еьшии
  gramm: du,f,acc,comp
 -flex: <0>.ыми//<0>.ы
  gramm: pl,m,ins,brev
 -flex: <0>.ъ//<0>.ыхъ//<0>.ых//<0>.
  gramm: pl,f,gen,brev
 -flex: <0>.ѣьшую//<0>.аишею//<0>.ьшую//<0>.ѣьшею//<0>.еьшею//<0>.ьшею//<0>.еьшую//<0>.аишую
  gramm: du,n,loc,comp
 -flex: <0>.омь//<0>.ымъ//<0>.ым//<0>.ом//<0>.омъ
  gramm: sg,n,ins,brev
 -flex: <0>.ьших//<0>.ѣьшихъ//<0>.аишихъ//<0>.еьшихъ//<0>.аиших//<0>.еьших//<0>.ьшихъ//<0>.ѣьших
  gramm: pl,n,gen,comp
 -flex: <0>.еьшими//<0>.ьшими//<0>.ѣьшими//<0>.аишими
  gramm: pl,f,ins,comp
 -flex: <0>.ѣьша//<0>.аиша//<0>.еьша//<0>.ьша
  gramm: du,m,acc,comp,brev
 -flex: <0>.аишею//<0>.ьшею//<0>.еьшею//<0>.ѣьшею
  gramm: sg,f,ins,comp,brev
 -flex: <0>.ѣьшу//<0>.ьшю//<0>.ьшу//<0>.ѣьшю//<0>.аишю//<0>.еьшу//<0>.аишу//<0>.еьшю
  gramm: du,m,acc,comp,brev,anim
 -flex: <0>.ы
  gramm: sg,f,gen,brev
 -flex: <0>.ѣьша//<0>.аиша//<0>.еьша//<0>.ьша
  gramm: sg,f,nom,comp,brev
 -flex: <0>.еьшима//<0>.ьшима//<0>.ѣьшима//<0>.аишима
  gramm: du,n,ins,comp
 -flex: <0>.ѣй//<0>.ои//<0>.ой//<0>.ей
  gramm: sg,f,dat
 -flex: <0>.ѣьшу//<0>.ьшю//<0>.ьшу//<0>.ѣьшю//<0>.аишю//<0>.еьшу//<0>.аишу//<0>.еьшю
  gramm: du,m,gen,comp,brev
 -flex: <0>.ѣьши//<0>.аиши//<0>.еьши//<0>.ьши
  gramm: du,n,nom,comp,brev
 -flex: <0>.ымъ//<0>.ым
  gramm: pl,m,dat
 -flex: <0>.ѣи
  gramm: sg,m,nom,comp,brev
 -flex: <0>.ѣе
  gramm: sg,n,nom,comp,brev
 -flex: <0>.ыма//<0>.ома
  gramm: du,m,ins,brev
 -flex: <0>.у
  gramm: du,f,gen,brev
 -flex: <0>.ьшии//<0>.ѣьшии//<0>.аишии//<0>.еьшии
  gramm: pl,m,nom,comp
 -flex: <0>.ѣьшую//<0>.аишею//<0>.ьшую//<0>.ѣьшею//<0>.еьшею//<0>.ьшею//<0>.еьшую//<0>.аишую
  gramm: du,f,gen,comp
 -flex: <0>.ымъ//<0>.ым//<0>.ымь
  gramm: sg,m,ins
 -flex: <0>.ьшаго//<0>.еьшего//<0>.еьшаго//<0>.аишего//<0>.ьшево//<0>.аишаго//<0>.еьшево//<0>.ѣьшево//<0>.ѣьшего//<0>.ѣьшаго//<0>.ьшего
  gramm: sg,m,gen,comp
 -flex: <0>.еьшима//<0>.ьшима//<0>.ѣьшима//<0>.аишима
  gramm: du,f,dat,comp
 -flex: <0>.ыми
  gramm: pl,f,ins
 -flex: <0>.ѣьшѣ//<0>.аиши//<0>.еьше//<0>.ьшѣ//<0>.еьши//<0>.аише//<0>.ьши//<0>.аишѣ//<0>.ѣьши//<0>.ьше
  gramm: pl,f,acc,comp,brev
 -flex: <0>.ыи//<0>.ый
  gramm: sg,m,acc
 -flex: <0>.ъ//<0>.ыхъ//<0>.ых//<0>.
  gramm: pl,n,gen,brev
 -flex: <0>.ѣьшемъ//<0>.аишем//<0>.аишымъ//<0>.аишым//<0>.ьшем//<0>.ьшемъ//<0>.ѣьшем//<0>.еьшым//<0>.ьшымъ//<0>.ьшым//<0>.еьшем//<0>.аишемъ//<0>.еьшымъ//<0>.еьшемъ//<0>.ѣьшым//<0>.ѣьшымъ
  gramm: pl,n,dat,comp,brev
 -flex: <0>.ѣьши//<0>.аиши//<0>.еьши//<0>.ьши
  gramm: sg,m,loc,comp,brev
 -flex: <0>.ое
  gramm: sg,n,nom
 -flex: <0>.ыми//<0>.ы
  gramm: pl,n,ins,brev
 -flex: <0>.еьшим//<0>.ьшим//<0>.аишымъ//<0>.аишым//<0>.аишимъ//<0>.аишим//<0>.ѣьшим//<0>.ьшимъ//<0>.ѣьшимъ//<0>.еьшым//<0>.ьшымъ//<0>.ьшым//<0>.еьшимъ//<0>.еьшымъ//<0>.ѣьшым//<0>.ѣьшымъ
  gramm: pl,n,dat,comp
 -flex: <0>.ѣи
  gramm: sg,n,acc,comp
 -flex: <0>.ы
  gramm: pl,f,acc,brev
 -flex: <0>.у
  gramm: du,m,gen,brev
 -flex: <0>.ѣ//<0>.е
  gramm: sg,f,loc,brev
 -flex: <0>.ѣьшу//<0>.ьшю//<0>.ьшу//<0>.ѣьшю//<0>.аишю//<0>.еьшу//<0>.аишу//<0>.еьшю
  gramm: du,m,loc,comp,brev
 -flex: <0>.ѣьша//<0>.аиша//<0>.еьша//<0>.ьша
  gramm: sg,n,gen,comp,brev
 -flex: <0>.ѣй//<0>.ои//<0>.ой//<0>.ей
  gramm: sg,f,loc
 -flex: <0>.ии
  gramm: pl,m,nom
 -flex: <0>.еьшим//<0>.ьшимь//<0>.аишимь//<0>.ѣьшим//<0>.аишим//<0>.аишимъ//<0>.ѣьшимъ//<0>.ѣьшимь//<0>.ьшимъ//<0>.еьшимъ//<0>.ьшим//<0>.еьшимь
  gramm: sg,m,ins,comp
 -flex: <0>.аишѣѣ//<0>.ьшѣѣ//<0>.ьшыя//<0>.еьшыя//<0>.ьшее//<0>.аишыа//<0>.ѣьшыя//<0>.ѣьшыа//<0>.аишее//<0>.аишыя//<0>.ѣьшѣѣ//<0>.еьшыа//<0>.ьшыа//<0>.еьшее
  gramm: pl,m,acc,comp
 -flex: <0>.ая
  gramm: sg,f,nom
 -flex: <0>.ѣ//<0>.е
  gramm: du,f,acc,brev
 -flex: <0>.ѣьшемъ//<0>.аишем//<0>.аишымъ//<0>.аишым//<0>.ьшем//<0>.ьшемъ//<0>.ѣьшем//<0>.еьшым//<0>.ьшымъ//<0>.ьшым//<0>.еьшем//<0>.аишемъ//<0>.еьшымъ//<0>.еьшемъ//<0>.ѣьшым//<0>.ѣьшымъ
  gramm: pl,m,dat,comp,brev
 -flex: <0>.ѣьшую//<0>.аишею//<0>.ьшую//<0>.ѣьшею//<0>.еьшею//<0>.ьшею//<0>.еьшую//<0>.аишую
  gramm: du,m,acc,comp,anim
 -flex: <0>.еьшим//<0>.ьшим//<0>.аишымъ//<0>.аишым//<0>.аишимъ//<0>.аишим//<0>.ѣьшим//<0>.ьшимъ//<0>.ѣьшимъ//<0>.еьшым//<0>.ьшымъ//<0>.ьшым//<0>.еьшимъ//<0>.еьшымъ//<0>.ѣьшым//<0>.ѣьшымъ
  gramm: pl,f,dat,comp
 -flex: <0>.ѣьшѣ//<0>.ѣьшa//<0>.еьше//<0>.ьшa//<0>.аише//<0>.еьшa//<0>.ьшѣ//<0>.аишѣ//<0>.аишa//<0>.ьше
  gramm: pl,n,acc,comp,brev
 -flex: <0>.аишема//<0>.еьшима//<0>.еьшема//<0>.ѣьшема//<0>.ьшима//<0>.ьшема//<0>.ѣьшима//<0>.аишима
  gramm: du,n,ins,comp,brev
 -flex: <0>.а
  gramm: pl,n,nom,brev
 -flex: <0>.аишямъ//<0>.ѣьшямъ//<0>.ѣьшям//<0>.аишымъ//<0>.аишым//<0>.еьшям//<0>.аишям//<0>.ьшямъ//<0>.еьшым//<0>.ьшымъ//<0>.ьшым//<0>.ьшям//<0>.еьшымъ//<0>.еьшямъ//<0>.ѣьшым//<0>.ѣьшымъ
  gramm: pl,f,dat,comp,brev
 -flex: <0>.еьшима//<0>.ьшима//<0>.ѣьшима//<0>.аишима
  gramm: du,m,dat,comp
 -flex: <0>.а
  gramm: sg,m,acc,brev,anim
 -flex: <0>.ыма//<0>.ама
  gramm: du,f,ins,brev
 -flex: <0>.о
  gramm: sg,n,acc,brev
 -flex: <0>.ыа//<0>.ое//<0>.оѣ//<0>.ыя
  gramm: sg,f,gen
 -flex: <0>.а//<0>.ы
  gramm: pl,n,acc,brev
 -flex: <0>.ая
  gramm: du,m,acc
 -flex: <0>.ѣьшу//<0>.ьшю//<0>.ьшу//<0>.ѣьшю//<0>.аишю//<0>.еьшу//<0>.аишу//<0>.еьшю
  gramm: du,f,gen,comp,brev
 -flex: <0>.ьших//<0>.ѣьшихъ//<0>.ьшь//<0>.аишихъ//<0>.еьшихъ//<0>.ѣьшь//<0>.аиших//<0>.аишь//<0>.еьшь//<0>.еьших//<0>.ьшихъ//<0>.ѣьших
  gramm: pl,n,gen,comp,brev
 -flex: <0>.ах//<0>.ыхъ//<0>.ых//<0>.ахъ
  gramm: pl,f,loc,brev
 -flex: <0>.ыма
  gramm: du,n,dat
 -flex: <0>.ою//<0>.ую
  gramm: du,n,loc
 -flex: <0>.у
  gramm: sg,n,dat,brev
 -flex: <0>.ѣьшую//<0>.ьшюю//<0>.ьшую//<0>.ѣьшюю//<0>.еьшюю//<0>.аишюю//<0>.еьшую//<0>.аишую
  gramm: sg,f,acc,comp
 -flex: <0>.ому
  gramm: sg,m,dat
 -flex: <0>.еьшима//<0>.ьшима//<0>.ѣьшима//<0>.аишима
  gramm: du,f,ins,comp
 -flex: <0>.ѣьши//<0>.аиши//<0>.еьши//<0>.ьши
  gramm: du,f,acc,comp,brev
 -flex: <0>.омь//<0>.ымъ//<0>.ым//<0>.ом//<0>.омъ
  gramm: sg,m,ins,brev
 -flex: <0>.ѣьшу//<0>.ьшю//<0>.ьшу//<0>.ѣьшю//<0>.аишю//<0>.еьшу//<0>.аишу//<0>.еьшю
  gramm: sg,f,acc,comp,brev
 -flex: <0>.ѣьшеи//<0>.ѣьшей//<0>.ьшеи//<0>.ьшей//<0>.еьшеи//<0>.еьшей//<0>.аишей//<0>.аишеи
  gramm: sg,f,loc,comp
 -flex: <0>.еьшими//<0>.ьшими//<0>.ѣьшими//<0>.аишими
  gramm: pl,n,ins,comp
 -flex: <0>.ая
  gramm: du,m,nom
 -flex: <0>.у
  gramm: du,m,loc,brev
 -flex: <0>.аишая//<0>.аишяа//<0>.еьшяа//<0>.еьшая//<0>.ѣьшая//<0>.еьшяя//<0>.ѣьшяа//<0>.ьшаа//<0>.ьшая//<0>.ѣьшяя//<0>.ѣьшаа//<0>.еьшаа//<0>.ьшяя//<0>.аишяя//<0>.аишаа
  gramm: du,m,acc,comp
 -flex: <0>.ѣьши//<0>.аиши//<0>.еьши//<0>.ьши
  gramm: pl,m,nom,comp,brev
 -flex: <0>.ѣи//<0>.еи
  gramm: du,n,acc
 -flex: <0>.еьшима//<0>.еьшяма//<0>.ьшяма//<0>.ьшима//<0>.ѣьшима//<0>.аишяма//<0>.ѣьшяма//<0>.аишима
  gramm: du,f,ins,comp,brev
 -flex: <0>.ьших//<0>.ѣьшихъ//<0>.аишихъ//<0>.еьшихъ//<0>.аиших//<0>.еьших//<0>.ьшихъ//<0>.ѣьших
  gramm: pl,f,loc,comp
 -flex: <0>.еьшим//<0>.еьшем//<0>.ѣьшим//<0>.ьшем//<0>.ѣьшимъ//<0>.еьшимъ//<0>.аишимъ//<0>.ьшемъ//<0>.ьшемь//<0>.еьшемь//<0>.еьшемъ//<0>.аишим//<0>.ьшимъ//<0>.ьшим//<0>.ѣьшем//<0>.ѣьшемъ//<0>.ѣьшемь//<0>.аишемъ//<0>.аишем//<0>.аишемь
  gramm: sg,m,ins,comp,brev
 -flex: <0>.ѣи
  gramm: sg,m,nom,comp
 -flex: <0>.еьшима//<0>.ьшима//<0>.ѣьшима//<0>.аишима
  gramm: du,n,dat,comp
 -flex: <0>.аго//<0>.ого
  gramm: sg,n,gen
 -flex: <0>.ѣи//<0>.еи
  gramm: du,f,nom
 -flex: <0>.ая
  gramm: pl,n,nom
 -flex: <0>.ьших//<0>.ѣьшихъ//<0>.ьшь//<0>.аишихъ//<0>.еьшихъ//<0>.ѣьшь//<0>.аиших//<0>.аишь//<0>.еьшь//<0>.еьших//<0>.ьшихъ//<0>.ѣьших
  gramm: pl,m,gen,comp,brev
 -flex: <0>.ѣьшую//<0>.аишею//<0>.ьшую//<0>.ѣьшею//<0>.еьшею//<0>.ьшею//<0>.еьшую//<0>.аишую
  gramm: du,m,gen,comp
 -flex: <0>.ыхъ//<0>.ых
  gramm: pl,m,gen
 -flex: <0>.ыа//<0>.ыѣ//<0>.ые//<0>.ыя
  gramm: pl,f,acc
 -flex: <0>.аишѣѣ//<0>.ьшѣѣ//<0>.ьшыя//<0>.еьшыя//<0>.ьшее//<0>.аишыа//<0>.ѣьшыя//<0>.ѣьшыа//<0>.аишее//<0>.аишыя//<0>.ѣьшѣѣ//<0>.еьшыа//<0>.ьшыа//<0>.еьшее
  gramm: pl,f,acc,comp
 -flex: <0>.ою//<0>.ую
  gramm: du,m,gen
 -flex: <0>.аишема//<0>.еьшима//<0>.еьшема//<0>.ѣьшема//<0>.ьшима//<0>.ьшема//<0>.ѣьшима//<0>.аишима
  gramm: du,m,ins,comp,brev
 -flex: <0>.ыхъ//<0>.ых
  gramm: pl,f,gen
 -flex: <0>.еьшими//<0>.ьшими//<0>.ѣьшими//<0>.аишими
  gramm: pl,m,ins,comp
 -flex: <0>.ах//<0>.ыхъ//<0>.ых//<0>.ахъ
  gramm: pl,n,loc,brev
 -flex: <0>.у
  gramm: du,f,loc,brev
 -flex: <0>.ѣ//<0>.е
  gramm: sg,n,loc,brev
 -flex: <0>.ыи//<0>.ый
  gramm: sg,m,nom
 -flex: <0>.ѣьшую//<0>.аишею//<0>.ьшую//<0>.ѣьшею//<0>.еьшею//<0>.ьшею//<0>.еьшую//<0>.аишую
  gramm: du,m,loc,comp
 -flex: <0>.ѣьши//<0>.аиши//<0>.еьши//<0>.ьши
  gramm: sg,f,dat,comp,brev
 -flex: <0>.ѣьшую//<0>.аишею//<0>.ьшую//<0>.ѣьшею//<0>.еьшею//<0>.ьшею//<0>.еьшую//<0>.аишую
  gramm: du,n,gen,comp
 -flex: <0>.ыхъ//<0>.ых
  gramm: pl,m,loc
 -flex: <0>.ьшаго//<0>.еьшего//<0>.еьшаго//<0>.аишего//<0>.ьшево//<0>.аишаго//<0>.еьшево//<0>.ѣьшево//<0>.ѣьшего//<0>.ѣьшаго//<0>.ьшего
  gramm: sg,n,gen,comp
 -flex: <0>.ѣ//<0>.е
  gramm: du,n,acc,brev
 -flex: <0>.аиши//<0>.ьшими//<0>.еьшими//<0>.еьши//<0>.ьши//<0>.аишими//<0>.ѣьши//<0>.ѣьшими
  gramm: pl,n,ins,comp,brev
 -flex: <0>.аишая//<0>.аишяа//<0>.еьшяа//<0>.еьшая//<0>.ѣьшая//<0>.еьшяя//<0>.ѣьшяа//<0>.ьшаа//<0>.ьшая//<0>.ѣьшяя//<0>.ѣьшаа//<0>.еьшаа//<0>.ьшяя//<0>.аишяя//<0>.аишаа
  gramm: du,m,nom,comp
 -flex: <0>.ымъ//<0>.ым//<0>.ом//<0>.омъ
  gramm: pl,m,dat,brev
 -flex: <0>.ѣьшу//<0>.ьшю//<0>.ьшу//<0>.ѣьшю//<0>.аишю//<0>.еьшу//<0>.аишу//<0>.еьшю
  gramm: du,n,gen,comp,brev
 -flex: <0>.ем//<0>.ом//<0>.ѣм//<0>.омь//<0>.емъ//<0>.омъ//<0>.ѣмъ
  gramm: sg,m,loc
 -flex: <0>.ы
  gramm: pl,f,nom,brev
 -flex: <0>.ъ//<0>.ыхъ//<0>.ых//<0>.
  gramm: pl,m,gen,brev
 -flex: <0>.а
  gramm: sg,f,nom,brev
 -flex: <0>.ымъ//<0>.ым
  gramm: pl,f,dat
 -flex: <0>.еьшим//<0>.ьшимь//<0>.аишимь//<0>.ѣьшим//<0>.аишим//<0>.аишимъ//<0>.ѣьшимъ//<0>.ѣьшимь//<0>.ьшимъ//<0>.еьшимъ//<0>.ьшим//<0>.еьшимь
  gramm: sg,n,ins,comp
 -flex: <0>.ѣьшу//<0>.ьшю//<0>.ьшу//<0>.ѣьшю//<0>.аишю//<0>.еьшу//<0>.аишу//<0>.еьшю
  gramm: sg,n,dat,comp,brev
 -flex: <0>.а
  gramm: sg,m,gen,brev
 -flex: <0>.ы
  gramm: pl,m,acc,brev
 -flex: <0>.ьшем//<0>.ьшемъ//<0>.ѣьшем//<0>.ѣьшемъ//<0>.еьшем//<0>.аишемъ//<0>.аишем//<0>.еьшемъ
  gramm: sg,m,loc,comp
 -flex: <0>.аиши//<0>.ьшими//<0>.еьшими//<0>.еьши//<0>.аишями//<0>.еьшями//<0>.ьши//<0>.ѣьшями//<0>.аишими//<0>.ьшями//<0>.ѣьши//<0>.ѣьшими
  gramm: pl,f,ins,comp,brev
 -flex: <0>.ых//<0>.ехъ//<0>.ѣхъ//<0>.ех//<0>.ыхъ//<0>.ѣх
  gramm: pl,m,loc,brev
 -flex: <0>.ѣьши//<0>.аиши//<0>.еьши//<0>.ьши
  gramm: sg,f,loc,comp,brev
-paradigm: A1s
 -flex: <0>.ьшии//<0>.ѣьшии//<0>.аишии//<0>.еьшии
  gramm: du,n,acc,comp
 -flex: <0>.ѣе
  gramm: sg,n,nom,comp
 -flex: <0>.ею//<0>.ую
  gramm: du,m,acc,anim
 -flex: <0>.у//<0>.ю
  gramm: du,n,loc,brev
 -flex: <0>.ьшаго//<0>.еьшего//<0>.еьшаго//<0>.аишего//<0>.ьшево//<0>.аишаго//<0>.еьшево//<0>.ѣьшево//<0>.ѣьшего//<0>.ѣьшаго//<0>.ьшего
  gramm: sg,m,acc,comp,anim
 -flex: <0>.ѣьшѣ//<0>.аиши//<0>.еьше//<0>.ьшѣ//<0>.еьши//<0>.аише//<0>.ьши//<0>.аишѣ//<0>.ѣьши//<0>.ьше
  gramm: pl,m,acc,comp,brev
 -flex: <0>.ѣьши//<0>.аиши//<0>.еьши//<0>.ьши
  gramm: sg,n,loc,comp,brev
 -flex: <0>.еьшему//<0>.ѣьшему//<0>.аишему//<0>.ьшему
  gramm: sg,m,dat,comp
 -flex: <0>.ее
  gramm: sg,n,acc
 -flex: <0>.ѣе
  gramm: sg,n,acc,comp
 -flex: <0>.ѣе
  gramm: sg,n,acc,comp,brev
 -flex: <0>.у//<0>.ю
  gramm: du,m,acc,brev,anim
 -flex: <0>.ѣьшую//<0>.аишею//<0>.ьшую//<0>.ѣьшею//<0>.еьшею//<0>.ьшею//<0>.еьшую//<0>.аишую
  gramm: du,f,loc,comp
 -flex: <0>.ьших//<0>.ѣьшихъ//<0>.аишихъ//<0>.еьшихъ//<0>.аиших//<0>.еьших//<0>.ьшихъ//<0>.ѣьших
  gramm: pl,m,loc,comp,brev
 -flex: <0>.има//<0>.ема
  gramm: du,m,dat,brev
 -flex: <0>.и//<0>.ими//<0>.ями
  gramm: pl,f,ins,brev
 -flex: <0>.ьших//<0>.ьшях//<0>.ѣьшихъ//<0>.аишихъ//<0>.еьшихъ//<0>.еьшях//<0>.аишяхъ//<0>.аиших//<0>.ьшяхъ//<0>.еьших//<0>.ьшихъ//<0>.ѣьшяхъ//<0>.ѣьшях//<0>.аишях//<0>.ѣьших//<0>.еьшяхъ
  gramm: pl,n,loc,comp,brev
 -flex: <0>.и
  gramm: pl,m,nom,brev
 -flex: <0>.их//<0>.ихъ
  gramm: pl,f,loc
 -flex: <0>.има//<0>.ема
  gramm: du,n,dat,brev
 -flex: <0>.ею
  gramm: sg,f,ins,brev
 -flex: <0>.ею//<0>.ую
  gramm: du,m,loc
 -flex: <0>.и
  gramm: sg,m,loc,brev
 -flex: <0>.ьших//<0>.ѣьшихъ//<0>.аишихъ//<0>.еьшихъ//<0>.аиших//<0>.еьших//<0>.ьшихъ//<0>.ѣьших
  gramm: pl,m,loc,comp
 -flex: <0>.их//<0>.ихъ
  gramm: pl,n,loc
 -flex: <0>.ею//<0>.ую
  gramm: du,f,loc
 -flex: <0>.ѣьшѣ//<0>.аиши//<0>.еьше//<0>.ьшѣ//<0>.еьши//<0>.аише//<0>.ьши//<0>.аишѣ//<0>.ѣьши//<0>.ьше
  gramm: pl,f,nom,comp,brev
 -flex: <0>.ѣьшеи//<0>.ѣьшей//<0>.ьшеи//<0>.ьшей//<0>.еьшеи//<0>.еьшей//<0>.аишей//<0>.аишеи
  gramm: sg,f,dat,comp
 -flex: <0>.ьшее//<0>.аишиа//<0>.ьшия//<0>.ѣьшиа//<0>.еьшиа//<0>.еьшия//<0>.ѣьшеѣ//<0>.ѣьшия//<0>.аишее//<0>.ьшиа//<0>.аишеѣ//<0>.аишия//<0>.ьшеѣ//<0>.еьшее
  gramm: sg,f,gen,comp
 -flex: <0>.юю//<0>.ую
  gramm: sg,f,acc
 -flex: <0>.еьшима//<0>.ьшима//<0>.ѣьшима//<0>.аишима
  gramm: du,m,ins,comp
 -flex: <0>.у//<0>.ю
  gramm: sg,f,acc,brev
 -flex: <0>.ьших//<0>.ѣьшихъ//<0>.ьшь//<0>.аишихъ//<0>.еьшихъ//<0>.ѣьшь//<0>.аиших//<0>.аишь//<0>.еьшь//<0>.еьших//<0>.ьшихъ//<0>.ѣьших
  gramm: pl,f,gen,comp,brev
 -flex: <0>.аишема//<0>.еьшима//<0>.еьшема//<0>.ѣьшема//<0>.ьшима//<0>.ьшема//<0>.ѣьшима//<0>.аишима
  gramm: du,m,dat,comp,brev
 -flex: <0>.ьшии//<0>.ѣьшии//<0>.аишии//<0>.еьшии
  gramm: du,f,nom,comp
 -flex: <0>.аишая//<0>.аишяа//<0>.еьшяа//<0>.еьшая//<0>.ѣьшая//<0>.еьшяя//<0>.ѣьшяа//<0>.ьшаа//<0>.ьшая//<0>.ѣьшяя//<0>.ѣьшаа//<0>.еьшаа//<0>.ьшяя//<0>.аишяя//<0>.аишаа
  gramm: pl,n,nom,comp
 -flex: <0>.ии
  gramm: du,n,nom
 -flex: <0>.има//<0>.ема
  gramm: du,n,ins,brev
 -flex: <0>.ь
  gramm: sg,m,nom,brev
 -flex: <0>.аишею//<0>.ьшею//<0>.еьшею//<0>.ѣьшею
  gramm: sg,f,ins,comp
 -flex: <0>.има
  gramm: du,f,ins
 -flex: <0>.ими
  gramm: pl,n,ins
 -flex: <0>.а
  gramm: du,m,nom,brev
 -flex: <0>.аишая//<0>.еьшая//<0>.ѣьшая//<0>.ьшая//<0>.ѣьшаа//<0>.еьшаа//<0>.аишаа
  gramm: sg,f,nom,comp
 -flex: <0>.ем//<0>.емъ
  gramm: sg,n,loc
 -flex: <0>.и
  gramm: sg,f,dat,brev
 -flex: <0>.ь
  gramm: sg,m,acc,brev
 -flex: <0>.ьших//<0>.ѣьшихъ//<0>.аишихъ//<0>.еьшихъ//<0>.аиших//<0>.еьших//<0>.ьшихъ//<0>.ѣьших
  gramm: pl,n,loc,comp
 -flex: <0>.ѣи
  gramm: sg,n,acc,comp,brev
 -flex: <0>.ѣьши//<0>.аиши//<0>.еьши//<0>.ьши
  gramm: du,f,nom,comp,brev
 -flex: <0>.ям//<0>.ымъ//<0>.ым//<0>.ямъ
  gramm: pl,f,dat,brev
 -flex: <0>.аиши//<0>.ьшими//<0>.еьшими//<0>.еьши//<0>.ьши//<0>.аишими//<0>.ѣьши//<0>.ѣьшими
  gramm: pl,m,ins,comp,brev
 -flex: <0>.еьшим//<0>.еьшем//<0>.ѣьшим//<0>.ьшем//<0>.ѣьшимъ//<0>.еьшимъ//<0>.аишимъ//<0>.ьшемъ//<0>.ьшемь//<0>.еьшемь//<0>.еьшемъ//<0>.аишим//<0>.ьшимъ//<0>.ьшим//<0>.ѣьшем//<0>.ѣьшемъ//<0>.ѣьшемь//<0>.аишемъ//<0>.аишем//<0>.аишемь
  gramm: sg,n,ins,comp,brev
 -flex: <0>.ѣьшу//<0>.ьшю//<0>.ьшу//<0>.ѣьшю//<0>.аишю//<0>.еьшу//<0>.аишу//<0>.еьшю
  gramm: sg,m,dat,comp,brev
 -flex: <0>.ѣьша//<0>.аиша//<0>.еьша//<0>.ьша
  gramm: sg,m,acc,comp,brev,anim
 -flex: <0>.има
  gramm: du,m,ins
 -flex: <0>.ѣьша//<0>.аиша//<0>.еьша//<0>.ьша
  gramm: du,m,nom,comp,brev
 -flex: <0>.ьшем//<0>.ьшемъ//<0>.ѣьшем//<0>.ѣьшемъ//<0>.еьшем//<0>.аишемъ//<0>.аишем//<0>.еьшемъ
  gramm: sg,n,loc,comp
 -flex: <0>.ѣьши//<0>.аиши//<0>.еьши//<0>.ьши
  gramm: du,n,acc,comp,brev
 -flex: <0>.аишема//<0>.еьшима//<0>.еьшема//<0>.ѣьшема//<0>.ьшима//<0>.ьшема//<0>.ѣьшима//<0>.аишима
  gramm: du,n,dat,comp,brev
 -flex: <0>.ѣьша//<0>.аиша//<0>.еьша//<0>.ьша
  gramm: sg,m,gen,comp,brev
 -flex: <0>.ыа//<0>.ее//<0>.ѣѣ//<0>.ыя
  gramm: pl,f,nom
 -flex: <0>.у//<0>.ю
  gramm: du,n,gen,brev
 -flex: <0>.е
  gramm: sg,n,nom,brev
 -flex: <0>.ею
  gramm: sg,f,ins
 -flex: <0>.ею//<0>.ую
  gramm: du,f,gen
 -flex: <0>.их//<0>.ихъ
  gramm: pl,n,gen
 -flex: <0>.аишѣѣ//<0>.ьшѣѣ//<0>.ьшыя//<0>.еьшыя//<0>.ьшее//<0>.аишыа//<0>.ѣьшыя//<0>.ѣьшыа//<0>.аишее//<0>.аишыя//<0>.ѣьшѣѣ//<0>.еьшыа//<0>.ьшыа//<0>.еьшее
  gramm: pl,f,nom,comp
 -flex: <0>.а
  gramm: du,m,acc,brev
 -flex: <0>.ему
  gramm: sg,n,dat
 -flex: <0>.еьшима//<0>.еьшяма//<0>.ьшяма//<0>.ьшима//<0>.ѣьшима//<0>.аишяма//<0>.ѣьшяма//<0>.аишима
  gramm: du,f,dat,comp,brev
 -flex: <0>.еьшему//<0>.ѣьшему//<0>.аишему//<0>.ьшему
  gramm: sg,n,dat,comp
 -flex: <0>.ѣьшу//<0>.ьшю//<0>.ьшу//<0>.ѣьшю//<0>.аишю//<0>.еьшу//<0>.аишу//<0>.еьшю
  gramm: du,n,loc,comp,brev
 -flex: <0>.ею//<0>.ую
  gramm: du,n,gen
 -flex: <0>.ьших//<0>.ьшях//<0>.ѣьшихъ//<0>.аишихъ//<0>.еьшихъ//<0>.еьшях//<0>.аишяхъ//<0>.аиших//<0>.ьшяхъ//<0>.еьших//<0>.ьшихъ//<0>.ѣьшяхъ//<0>.ѣьшях//<0>.аишях//<0>.ѣьших//<0>.еьшяхъ
  gramm: pl,f,loc,comp,brev
 -flex: <0>.аишa//<0>.ѣьшa//<0>.еьшa//<0>.ьшa
  gramm: pl,n,nom,comp,brev
 -flex: <0>.ьшии//<0>.ѣьшии//<0>.аишии//<0>.еьшии
  gramm: du,n,nom,comp
 -flex: <0>.ими
  gramm: pl,m,ins
 -flex: <0>.има//<0>.яма
  gramm: du,f,dat,brev
 -flex: <0>.его//<0>.аго//<0>.ево
  gramm: sg,m,gen
 -flex: <0>.ьших//<0>.ѣьшихъ//<0>.аишихъ//<0>.еьшихъ//<0>.аиших//<0>.еьших//<0>.ьшихъ//<0>.ѣьших
  gramm: pl,m,gen,comp
 -flex: <0>.его//<0>.аго//<0>.ево
  gramm: sg,m,acc,anim
 -flex: <0>.има
  gramm: du,f,dat
 -flex: <0>.имъ//<0>.им//<0>.ымъ//<0>.ым
  gramm: pl,n,dat
 -flex: <0>.ем//<0>.ымъ//<0>.ым//<0>.емъ
  gramm: pl,n,dat,brev
 -flex: <0>.а
  gramm: sg,n,gen,brev
 -flex: <0>.еьшим//<0>.ьшим//<0>.аишымъ//<0>.аишым//<0>.аишимъ//<0>.аишим//<0>.ѣьшим//<0>.ьшимъ//<0>.ѣьшимъ//<0>.еьшым//<0>.ьшымъ//<0>.ьшым//<0>.еьшимъ//<0>.еьшымъ//<0>.ѣьшым//<0>.ѣьшымъ
  gramm: pl,m,dat,comp
 -flex: <0>.имъ//<0>.им//<0>.имь
  gramm: sg,n,ins
 -flex: <0>.ѣьшу//<0>.ьшю//<0>.ьшу//<0>.ѣьшю//<0>.аишю//<0>.еьшу//<0>.аишу//<0>.еьшю
  gramm: du,f,loc,comp,brev
 -flex: <0>.и
  gramm: du,n,nom,brev
 -flex: <0>.ая//<0>.яя//<0>.аа
  gramm: pl,n,acc
 -flex: <0>.ии
  gramm: du,f,acc
 -flex: <0>.има
  gramm: du,m,dat
 -flex: <0>.ѣьшѣ//<0>.аиши//<0>.еьше//<0>.ьшѣ//<0>.еьши//<0>.аише//<0>.ьши//<0>.аишѣ//<0>.ѣьши//<0>.ьше
  gramm: sg,f,gen,comp,brev
 -flex: <0>.има
  gramm: du,n,ins
 -flex: <0>.и
  gramm: du,f,nom,brev
 -flex: <0>.ыа//<0>.ее//<0>.ѣѣ//<0>.ыя
  gramm: pl,m,acc
 -flex: <0>.ьших//<0>.ѣьшихъ//<0>.аишихъ//<0>.еьшихъ//<0>.аиших//<0>.еьших//<0>.ьшихъ//<0>.ѣьших
  gramm: pl,f,gen,comp
 -flex: <0>.у//<0>.ю
  gramm: sg,m,dat,brev
 -flex: <0>.аишая//<0>.аишяа//<0>.еьшяа//<0>.еьшая//<0>.ѣьшая//<0>.еьшяя//<0>.ѣьшяа//<0>.ьшаа//<0>.ьшая//<0>.ѣьшяя//<0>.ѣьшаа//<0>.еьшаа//<0>.ьшяя//<0>.аишяя//<0>.аишаа
  gramm: pl,n,acc,comp
 -flex: <0>.ьшии//<0>.ѣьшии//<0>.аишии//<0>.еьшии
  gramm: du,f,acc,comp
 -flex: <0>.и//<0>.ими
  gramm: pl,m,ins,brev
 -flex: <0>.их//<0>.ь//<0>.ихъ
  gramm: pl,f,gen,brev
 -flex: <0>.ѣьшую//<0>.аишею//<0>.ьшую//<0>.ѣьшею//<0>.еьшею//<0>.ьшею//<0>.еьшую//<0>.аишую
  gramm: du,n,loc,comp
 -flex: <0>.имъ//<0>.им//<0>.ем//<0>.емь//<0>.емъ
  gramm: sg,n,ins,brev
 -flex: <0>.ьших//<0>.ѣьшихъ//<0>.аишихъ//<0>.еьшихъ//<0>.аиших//<0>.еьших//<0>.ьшихъ//<0>.ѣьших
  gramm: pl,n,gen,comp
 -flex: <0>.еьшими//<0>.ьшими//<0>.ѣьшими//<0>.аишими
  gramm: pl,f,ins,comp
 -flex: <0>.ѣьша//<0>.аиша//<0>.еьша//<0>.ьша
  gramm: du,m,acc,comp,brev
 -flex: <0>.аишею//<0>.ьшею//<0>.еьшею//<0>.ѣьшею
  gramm: sg,f,ins,comp,brev
 -flex: <0>.ѣьшу//<0>.ьшю//<0>.ьшу//<0>.ѣьшю//<0>.аишю//<0>.еьшу//<0>.аишу//<0>.еьшю
  gramm: du,m,acc,comp,brev,anim
 -flex: <0>.и//<0>.ѣ//<0>.е
  gramm: sg,f,gen,brev
 -flex: <0>.ѣьша//<0>.аиша//<0>.еьша//<0>.ьша
  gramm: sg,f,nom,comp,brev
 -flex: <0>.еьшима//<0>.ьшима//<0>.ѣьшима//<0>.аишима
  gramm: du,n,ins,comp
 -flex: <0>.еи//<0>.ей
  gramm: sg,f,dat
 -flex: <0>.ѣьшу//<0>.ьшю//<0>.ьшу//<0>.ѣьшю//<0>.аишю//<0>.еьшу//<0>.аишу//<0>.еьшю
  gramm: du,m,gen,comp,brev
 -flex: <0>.ѣьши//<0>.аиши//<0>.еьши//<0>.ьши
  gramm: du,n,nom,comp,brev
 -flex: <0>.имъ//<0>.им//<0>.ымъ//<0>.ым
  gramm: pl,m,dat
 -flex: <0>.ѣи
  gramm: sg,m,nom,comp,brev
 -flex: <0>.ѣе
  gramm: sg,n,nom,comp,brev
 -flex: <0>.има//<0>.ема
  gramm: du,m,ins,brev
 -flex: <0>.у//<0>.ю
  gramm: du,f,gen,brev
 -flex: <0>.ьшии//<0>.ѣьшии//<0>.аишии//<0>.еьшии
  gramm: pl,m,nom,comp
 -flex: <0>.ѣьшую//<0>.аишею//<0>.ьшую//<0>.ѣьшею//<0>.еьшею//<0>.ьшею//<0>.еьшую//<0>.аишую
  gramm: du,f,gen,comp
 -flex: <0>.имъ//<0>.им//<0>.имь
  gramm: sg,m,ins
 -flex: <0>.ьшаго//<0>.еьшего//<0>.еьшаго//<0>.аишего//<0>.ьшево//<0>.аишаго//<0>.еьшево//<0>.ѣьшево//<0>.ѣьшего//<0>.ѣьшаго//<0>.ьшего
  gramm: sg,m,gen,comp
 -flex: <0>.еьшима//<0>.ьшима//<0>.ѣьшима//<0>.аишима
  gramm: du,f,dat,comp
 -flex: <0>.ими
  gramm: pl,f,ins
 -flex: <0>.ѣьшѣ//<0>.аиши//<0>.еьше//<0>.ьшѣ//<0>.еьши//<0>.аише//<0>.ьши//<0>.аишѣ//<0>.ѣьши//<0>.ьше
  gramm: pl,f,acc,comp,brev
 -flex: <0>.ий//<0>.ии
  gramm: sg,m,acc
 -flex: <0>.их//<0>.ь//<0>.ихъ
  gramm: pl,n,gen,brev
 -flex: <0>.ѣьшемъ//<0>.аишем//<0>.аишымъ//<0>.аишым//<0>.ьшем//<0>.ьшемъ//<0>.ѣьшем//<0>.еьшым//<0>.ьшымъ//<0>.ьшым//<0>.еьшем//<0>.аишемъ//<0>.еьшымъ//<0>.еьшемъ//<0>.ѣьшым//<0>.ѣьшымъ
  gramm: pl,n,dat,comp,brev
 -flex: <0>.ѣьши//<0>.аиши//<0>.еьши//<0>.ьши
  gramm: sg,m,loc,comp,brev
 -flex: <0>.ее
  gramm: sg,n,nom
 -flex: <0>.и//<0>.ими
  gramm: pl,n,ins,brev
 -flex: <0>.еьшим//<0>.ьшим//<0>.аишымъ//<0>.аишым//<0>.аишимъ//<0>.аишим//<0>.ѣьшим//<0>.ьшимъ//<0>.ѣьшимъ//<0>.еьшым//<0>.ьшымъ//<0>.ьшым//<0>.еьшимъ//<0>.еьшымъ//<0>.ѣьшым//<0>.ѣьшымъ
  gramm: pl,n,dat,comp
 -flex: <0>.ѣи
  gramm: sg,n,acc,comp
 -flex: <0>.и//<0>.ѣ//<0>.е
  gramm: pl,f,acc,brev
 -flex: <0>.у//<0>.ю
  gramm: du,m,gen,brev
 -flex: <0>.и
  gramm: sg,f,loc,brev
 -flex: <0>.ѣьшу//<0>.ьшю//<0>.ьшу//<0>.ѣьшю//<0>.аишю//<0>.еьшу//<0>.аишу//<0>.еьшю
  gramm: du,m,loc,comp,brev
 -flex: <0>.ѣьша//<0>.аиша//<0>.еьша//<0>.ьша
  gramm: sg,n,gen,comp,brev
 -flex: <0>.еи//<0>.ей
  gramm: sg,f,loc
 -flex: <0>.ии
  gramm: pl,m,nom
 -flex: <0>.еьшим//<0>.ьшимь//<0>.аишимь//<0>.ѣьшим//<0>.аишим//<0>.аишимъ//<0>.ѣьшимъ//<0>.ѣьшимь//<0>.ьшимъ//<0>.еьшимъ//<0>.ьшим//<0>.еьшимь
  gramm: sg,m,ins,comp
 -flex: <0>.аишѣѣ//<0>.ьшѣѣ//<0>.ьшыя//<0>.еьшыя//<0>.ьшее//<0>.аишыа//<0>.ѣьшыя//<0>.ѣьшыа//<0>.аишее//<0>.аишыя//<0>.ѣьшѣѣ//<0>.еьшыа//<0>.ьшыа//<0>.еьшее
  gramm: pl,m,acc,comp
 -flex: <0>.ая
  gramm: sg,f,nom
 -flex: <0>.и
  gramm: du,f,acc,brev
 -flex: <0>.ѣьшемъ//<0>.аишем//<0>.аишымъ//<0>.аишым//<0>.ьшем//<0>.ьшемъ//<0>.ѣьшем//<0>.еьшым//<0>.ьшымъ//<0>.ьшым//<0>.еьшем//<0>.аишемъ//<0>.еьшымъ//<0>.еьшемъ//<0>.ѣьшым//<0>.ѣьшымъ
  gramm: pl,m,dat,comp,brev
 -flex: <0>.ѣьшую//<0>.аишею//<0>.ьшую//<0>.ѣьшею//<0>.еьшею//<0>.ьшею//<0>.еьшую//<0>.аишую
  gramm: du,m,acc,comp,anim
 -flex: <0>.еьшим//<0>.ьшим//<0>.аишымъ//<0>.аишым//<0>.аишимъ//<0>.аишим//<0>.ѣьшим//<0>.ьшимъ//<0>.ѣьшимъ//<0>.еьшым//<0>.ьшымъ//<0>.ьшым//<0>.еьшимъ//<0>.еьшымъ//<0>.ѣьшым//<0>.ѣьшымъ
  gramm: pl,f,dat,comp
 -flex: <0>.ѣьшѣ//<0>.ѣьшa//<0>.еьше//<0>.ьшa//<0>.аише//<0>.еьшa//<0>.ьшѣ//<0>.аишѣ//<0>.аишa//<0>.ьше
  gramm: pl,n,acc,comp,brev
 -flex: <0>.аишема//<0>.еьшима//<0>.еьшема//<0>.ѣьшема//<0>.ьшима//<0>.ьшема//<0>.ѣьшима//<0>.аишима
  gramm: du,n,ins,comp,brev
 -flex: <0>.a
  gramm: pl,n,nom,brev
 -flex: <0>.аишямъ//<0>.ѣьшямъ//<0>.ѣьшям//<0>.аишымъ//<0>.аишым//<0>.еьшям//<0>.аишям//<0>.ьшямъ//<0>.еьшым//<0>.ьшымъ//<0>.ьшым//<0>.ьшям//<0>.еьшымъ//<0>.еьшямъ//<0>.ѣьшым//<0>.ѣьшымъ
  gramm: pl,f,dat,comp,brev
 -flex: <0>.еьшима//<0>.ьшима//<0>.ѣьшима//<0>.аишима
  gramm: du,m,dat,comp
 -flex: <0>.а
  gramm: sg,m,acc,brev,anim
 -flex: <0>.има//<0>.яма
  gramm: du,f,ins,brev
 -flex: <0>.е
  gramm: sg,n,acc,brev
 -flex: <0>.ия//<0>.ее//<0>.иа//<0>.еѣ
  gramm: sg,f,gen
 -flex: <0>.a//<0>.ѣ//<0>.е
  gramm: pl,n,acc,brev
 -flex: <0>.ая//<0>.яя//<0>.аа
  gramm: du,m,acc
 -flex: <0>.ѣьшу//<0>.ьшю//<0>.ьшу//<0>.ѣьшю//<0>.аишю//<0>.еьшу//<0>.аишу//<0>.еьшю
  gramm: du,f,gen,comp,brev
 -flex: <0>.ьших//<0>.ѣьшихъ//<0>.ьшь//<0>.аишихъ//<0>.еьшихъ//<0>.ѣьшь//<0>.аиших//<0>.аишь//<0>.еьшь//<0>.еьших//<0>.ьшихъ//<0>.ѣьших
  gramm: pl,n,gen,comp,brev
 -flex: <0>.их//<0>.яхъ//<0>.ях//<0>.ихъ
  gramm: pl,f,loc,brev
 -flex: <0>.има
  gramm: du,n,dat
 -flex: <0>.ею//<0>.ую
  gramm: du,n,loc
 -flex: <0>.у//<0>.ю
  gramm: sg,n,dat,brev
 -flex: <0>.ѣьшую//<0>.ьшюю//<0>.ьшую//<0>.ѣьшюю//<0>.еьшюю//<0>.аишюю//<0>.еьшую//<0>.аишую
  gramm: sg,f,acc,comp
 -flex: <0>.ему
  gramm: sg,m,dat
 -flex: <0>.еьшима//<0>.ьшима//<0>.ѣьшима//<0>.аишима
  gramm: du,f,ins,comp
 -flex: <0>.ѣьши//<0>.аиши//<0>.еьши//<0>.ьши
  gramm: du,f,acc,comp,brev
 -flex: <0>.имъ//<0>.им//<0>.ем//<0>.емь//<0>.емъ
  gramm: sg,m,ins,brev
 -flex: <0>.ѣьшу//<0>.ьшю//<0>.ьшу//<0>.ѣьшю//<0>.аишю//<0>.еьшу//<0>.аишу//<0>.еьшю
  gramm: sg,f,acc,comp,brev
 -flex: <0>.ѣьшеи//<0>.ѣьшей//<0>.ьшеи//<0>.ьшей//<0>.еьшеи//<0>.еьшей//<0>.аишей//<0>.аишеи
  gramm: sg,f,loc,comp
 -flex: <0>.еьшими//<0>.ьшими//<0>.ѣьшими//<0>.аишими
  gramm: pl,n,ins,comp
 -flex: <0>.ая//<0>.яя//<0>.аа
  gramm: du,m,nom
 -flex: <0>.у//<0>.ю
  gramm: du,m,loc,brev
 -flex: <0>.аишая//<0>.аишяа//<0>.еьшяа//<0>.еьшая//<0>.ѣьшая//<0>.еьшяя//<0>.ѣьшяа//<0>.ьшаа//<0>.ьшая//<0>.ѣьшяя//<0>.ѣьшаа//<0>.еьшаа//<0>.ьшяя//<0>.аишяя//<0>.аишаа
  gramm: du,m,acc,comp
 -flex: <0>.ѣьши//<0>.аиши//<0>.еьши//<0>.ьши
  gramm: pl,m,nom,comp,brev
 -flex: <0>.ии
  gramm: du,n,acc
 -flex: <0>.еьшима//<0>.еьшяма//<0>.ьшяма//<0>.ьшима//<0>.ѣьшима//<0>.аишяма//<0>.ѣьшяма//<0>.аишима
  gramm: du,f,ins,comp,brev
 -flex: <0>.ьших//<0>.ѣьшихъ//<0>.аишихъ//<0>.еьшихъ//<0>.аиших//<0>.еьших//<0>.ьшихъ//<0>.ѣьших
  gramm: pl,f,loc,comp
 -flex: <0>.еьшим//<0>.еьшем//<0>.ѣьшим//<0>.ьшем//<0>.ѣьшимъ//<0>.еьшимъ//<0>.аишимъ//<0>.ьшемъ//<0>.ьшемь//<0>.еьшемь//<0>.еьшемъ//<0>.аишим//<0>.ьшимъ//<0>.ьшим//<0>.ѣьшем//<0>.ѣьшемъ//<0>.ѣьшемь//<0>.аишемъ//<0>.аишем//<0>.аишемь
  gramm: sg,m,ins,comp,brev
 -flex: <0>.ѣи
  gramm: sg,m,nom,comp
 -flex: <0>.еьшима//<0>.ьшима//<0>.ѣьшима//<0>.аишима
  gramm: du,n,dat,comp
 -flex: <0>.его//<0>.аго//<0>.ево
  gramm: sg,n,gen
 -flex: <0>.ии
  gramm: du,f,nom
 -flex: <0>.ая//<0>.яя//<0>.аа
  gramm: pl,n,nom
 -flex: <0>.ьших//<0>.ѣьшихъ//<0>.ьшь//<0>.аишихъ//<0>.еьшихъ//<0>.ѣьшь//<0>.аиших//<0>.аишь//<0>.еьшь//<0>.еьших//<0>.ьшихъ//<0>.ѣьших
  gramm: pl,m,gen,comp,brev
 -flex: <0>.ѣьшую//<0>.аишею//<0>.ьшую//<0>.ѣьшею//<0>.еьшею//<0>.ьшею//<0>.еьшую//<0>.аишую
  gramm: du,m,gen,comp
 -flex: <0>.их//<0>.ихъ
  gramm: pl,m,gen
 -flex: <0>.ыа//<0>.ее//<0>.ѣѣ//<0>.ыя
  gramm: pl,f,acc
 -flex: <0>.аишѣѣ//<0>.ьшѣѣ//<0>.ьшыя//<0>.еьшыя//<0>.ьшее//<0>.аишыа//<0>.ѣьшыя//<0>.ѣьшыа//<0>.аишее//<0>.аишыя//<0>.ѣьшѣѣ//<0>.еьшыа//<0>.ьшыа//<0>.еьшее
  gramm: pl,f,acc,comp
 -flex: <0>.ею//<0>.ую
  gramm: du,m,gen
 -flex: <0>.аишема//<0>.еьшима//<0>.еьшема//<0>.ѣьшема//<0>.ьшима//<0>.ьшема//<0>.ѣьшима//<0>.аишима
  gramm: du,m,ins,comp,brev
 -flex: <0>.их//<0>.ихъ
  gramm: pl,f,gen
 -flex: <0>.еьшими//<0>.ьшими//<0>.ѣьшими//<0>.аишими
  gramm: pl,m,ins,comp
 -flex: <0>.их//<0>.яхъ//<0>.ях//<0>.ихъ
  gramm: pl,n,loc,brev
 -flex: <0>.у//<0>.ю
  gramm: du,f,loc,brev
 -flex: <0>.и
  gramm: sg,n,loc,brev
 -flex: <0>.ий//<0>.ии
  gramm: sg,m,nom
 -flex: <0>.ѣьшую//<0>.аишею//<0>.ьшую//<0>.ѣьшею//<0>.еьшею//<0>.ьшею//<0>.еьшую//<0>.аишую
  gramm: du,m,loc,comp
 -flex: <0>.ѣьши//<0>.аиши//<0>.еьши//<0>.ьши
  gramm: sg,f,dat,comp,brev
 -flex: <0>.ѣьшую//<0>.аишею//<0>.ьшую//<0>.ѣьшею//<0>.еьшею//<0>.ьшею//<0>.еьшую//<0>.аишую
  gramm: du,n,gen,comp
 -flex: <0>.их//<0>.ихъ
  gramm: pl,m,loc
 -flex: <0>.ьшаго//<0>.еьшего//<0>.еьшаго//<0>.аишего//<0>.ьшево//<0>.аишаго//<0>.еьшево//<0>.ѣьшево//<0>.ѣьшего//<0>.ѣьшаго//<0>.ьшего
  gramm: sg,n,gen,comp
 -flex: <0>.и
  gramm: du,n,acc,brev
 -flex: <0>.аиши//<0>.ьшими//<0>.еьшими//<0>.еьши//<0>.ьши//<0>.аишими//<0>.ѣьши//<0>.ѣьшими
  gramm: pl,n,ins,comp,brev
 -flex: <0>.аишая//<0>.аишяа//<0>.еьшяа//<0>.еьшая//<0>.ѣьшая//<0>.еьшяя//<0>.ѣьшяа//<0>.ьшаа//<0>.ьшая//<0>.ѣьшяя//<0>.ѣьшаа//<0>.еьшаа//<0>.ьшяя//<0>.аишяя//<0>.аишаа
  gramm: du,m,nom,comp
 -flex: <0>.ем//<0>.ымъ//<0>.ым//<0>.емъ
  gramm: pl,m,dat,brev
 -flex: <0>.ѣьшу//<0>.ьшю//<0>.ьшу//<0>.ѣьшю//<0>.аишю//<0>.еьшу//<0>.аишу//<0>.еьшю
  gramm: du,n,gen,comp,brev
 -flex: <0>.ем//<0>.емъ
  gramm: sg,m,loc
 -flex: <0>.и//<0>.ѣ//<0>.е
  gramm: pl,f,nom,brev
 -flex: <0>.их//<0>.ь//<0>.ихъ
  gramm: pl,m,gen,brev
 -flex: <0>.а
  gramm: sg,f,nom,brev
 -flex: <0>.имъ//<0>.им//<0>.ымъ//<0>.ым
  gramm: pl,f,dat
 -flex: <0>.еьшим//<0>.ьшимь//<0>.аишимь//<0>.ѣьшим//<0>.аишим//<0>.аишимъ//<0>.ѣьшимъ//<0>.ѣьшимь//<0>.ьшимъ//<0>.еьшимъ//<0>.ьшим//<0>.еьшимь
  gramm: sg,n,ins,comp
 -flex: <0>.ѣьшу//<0>.ьшю//<0>.ьшу//<0>.ѣьшю//<0>.аишю//<0>.еьшу//<0>.аишу//<0>.еьшю
  gramm: sg,n,dat,comp,brev
 -flex: <0>.а
  gramm: sg,m,gen,brev
 -flex: <0>.и//<0>.ѣ//<0>.е
  gramm: pl,m,acc,brev
 -flex: <0>.ьшем//<0>.ьшемъ//<0>.ѣьшем//<0>.ѣьшемъ//<0>.еьшем//<0>.аишемъ//<0>.аишем//<0>.еьшемъ
  gramm: sg,m,loc,comp
 -flex: <0>.аиши//<0>.ьшими//<0>.еьшими//<0>.еьши//<0>.аишями//<0>.еьшями//<0>.ьши//<0>.ѣьшями//<0>.аишими//<0>.ьшями//<0>.ѣьши//<0>.ѣьшими
  gramm: pl,f,ins,comp,brev
 -flex: <0>.их//<0>.ихъ
  gramm: pl,m,loc,brev
 -flex: <0>.ѣьши//<0>.аиши//<0>.еьши//<0>.ьши
  gramm: sg,f,loc,comp,brev
-paradigm: A1t_STAR_
 -flex: <0>.ьшии//<0>.ѣьшии//<0>.аишии//<0>.еьшии
  gramm: du,n,acc,comp
 -flex: <0>.ѣе
  gramm: sg,n,nom,comp
 -flex: <0>.ою//<0>.ую
  gramm: du,m,acc,anim
 -flex: <0>.у
  gramm: du,n,loc,brev
 -flex: <0>.ьшаго//<0>.еьшего//<0>.еьшаго//<0>.аишего//<0>.ьшево//<0>.аишаго//<0>.еьшево//<0>.ѣьшево//<0>.ѣьшего//<0>.ѣьшаго//<0>.ьшего
  gramm: sg,m,acc,comp,anim
 -flex: <0>.ѣьшѣ//<0>.аиши//<0>.еьше//<0>.ьшѣ//<0>.еьши//<0>.аише//<0>.ьши//<0>.аишѣ//<0>.ѣьши//<0>.ьше
  gramm: pl,m,acc,comp,brev
 -flex: <0>.ѣьши//<0>.аиши//<0>.еьши//<0>.ьши
  gramm: sg,n,loc,comp,brev
 -flex: <0>.еьшему//<0>.ѣьшему//<0>.аишему//<0>.ьшему
  gramm: sg,m,dat,comp
 -flex: <0>.ое
  gramm: sg,n,acc
 -flex: <0>.ѣе
  gramm: sg,n,acc,comp
 -flex: <0>.ѣе
  gramm: sg,n,acc,comp,brev
 -flex: <0>.у
  gramm: du,m,acc,brev,anim
 -flex: <0>.ѣьшую//<0>.аишею//<0>.ьшую//<0>.ѣьшею//<0>.еьшею//<0>.ьшею//<0>.еьшую//<0>.аишую
  gramm: du,f,loc,comp
 -flex: <0>.ьших//<0>.ѣьшихъ//<0>.аишихъ//<0>.еьшихъ//<0>.аиших//<0>.еьших//<0>.ьшихъ//<0>.ѣьших
  gramm: pl,m,loc,comp,brev
 -flex: <0>.ыма//<0>.ома
  gramm: du,m,dat,brev
 -flex: <0>.ыми//<0>.ами//<0>.ы
  gramm: pl,f,ins,brev
 -flex: <0>.ьших//<0>.ьшях//<0>.ѣьшихъ//<0>.аишихъ//<0>.еьшихъ//<0>.еьшях//<0>.аишяхъ//<0>.аиших//<0>.ьшяхъ//<0>.еьших//<0>.ьшихъ//<0>.ѣьшяхъ//<0>.ѣьшях//<0>.аишях//<0>.ѣьших//<0>.еьшяхъ
  gramm: pl,n,loc,comp,brev
 -flex: <0>.и
  gramm: pl,m,nom,brev
 -flex: <0>.ыхъ//<0>.ых
  gramm: pl,f,loc
 -flex: <0>.ыма//<0>.ома
  gramm: du,n,dat,brev
 -flex: <0>.ою
  gramm: sg,f,ins,brev
 -flex: <0>.ою//<0>.ую
  gramm: du,m,loc
 -flex: <0>.ѣ//<0>.е
  gramm: sg,m,loc,brev
 -flex: <0>.ьших//<0>.ѣьшихъ//<0>.аишихъ//<0>.еьшихъ//<0>.аиших//<0>.еьших//<0>.ьшихъ//<0>.ѣьших
  gramm: pl,m,loc,comp
 -flex: <0>.ыхъ//<0>.ых
  gramm: pl,n,loc
 -flex: <0>.ою//<0>.ую
  gramm: du,f,loc
 -flex: <0>.ѣьшѣ//<0>.аиши//<0>.еьше//<0>.ьшѣ//<0>.еьши//<0>.аише//<0>.ьши//<0>.аишѣ//<0>.ѣьши//<0>.ьше
  gramm: pl,f,nom,comp,brev
 -flex: <0>.ѣьшеи//<0>.ѣьшей//<0>.ьшеи//<0>.ьшей//<0>.еьшеи//<0>.еьшей//<0>.аишей//<0>.аишеи
  gramm: sg,f,dat,comp
 -flex: <0>.ьшее//<0>.аишиа//<0>.ьшия//<0>.ѣьшиа//<0>.еьшиа//<0>.еьшия//<0>.ѣьшеѣ//<0>.ѣьшия//<0>.аишее//<0>.ьшиа//<0>.аишеѣ//<0>.аишия//<0>.ьшеѣ//<0>.еьшее
  gramm: sg,f,gen,comp
 -flex: <0>.ую
  gramm: sg,f,acc
 -flex: <0>.еьшима//<0>.ьшима//<0>.ѣьшима//<0>.аишима
  gramm: du,m,ins,comp
 -flex: <0>.у
  gramm: sg,f,acc,brev
 -flex: <0>.ьших//<0>.ѣьшихъ//<0>.ьшь//<0>.аишихъ//<0>.еьшихъ//<0>.ѣьшь//<0>.аиших//<0>.аишь//<0>.еьшь//<0>.еьших//<0>.ьшихъ//<0>.ѣьших
  gramm: pl,f,gen,comp,brev
 -flex: <0>.аишема//<0>.еьшима//<0>.еьшема//<0>.ѣьшема//<0>.ьшима//<0>.ьшема//<0>.ѣьшима//<0>.аишима
  gramm: du,m,dat,comp,brev
 -flex: <0>.ьшии//<0>.ѣьшии//<0>.аишии//<0>.еьшии
  gramm: du,f,nom,comp
 -flex: <0>.аишая//<0>.аишяа//<0>.еьшяа//<0>.еьшая//<0>.ѣьшая//<0>.еьшяя//<0>.ѣьшяа//<0>.ьшаа//<0>.ьшая//<0>.ѣьшяя//<0>.ѣьшаа//<0>.еьшаа//<0>.ьшяя//<0>.аишяя//<0>.аишаа
  gramm: pl,n,nom,comp
 -flex: <0>.ѣи//<0>.еи
  gramm: du,n,nom
 -flex: <0>.ыма//<0>.ома
  gramm: du,n,ins,brev
 -flex: <1>.ъ
  gramm: sg,m,nom,brev
 -flex: <0>.аишею//<0>.ьшею//<0>.еьшею//<0>.ѣьшею
  gramm: sg,f,ins,comp
 -flex: <0>.ыма
  gramm: du,f,ins
 -flex: <0>.ыми
  gramm: pl,n,ins
 -flex: <0>.а
  gramm: du,m,nom,brev
 -flex: <0>.аишая//<0>.еьшая//<0>.ѣьшая//<0>.ьшая//<0>.ѣьшаа//<0>.еьшаа//<0>.аишаа
  gramm: sg,f,nom,comp
 -flex: <0>.ем//<0>.ом//<0>.ѣм//<0>.омь//<0>.емъ//<0>.омъ//<0>.ѣмъ
  gramm: sg,n,loc
 -flex: <0>.ѣ//<0>.е
  gramm: sg,f,dat,brev
 -flex: <1>.ъ
  gramm: sg,m,acc,brev
 -flex: <0>.ьших//<0>.ѣьшихъ//<0>.аишихъ//<0>.еьшихъ//<0>.аиших//<0>.еьших//<0>.ьшихъ//<0>.ѣьших
  gramm: pl,n,loc,comp
 -flex: <0>.ѣи
  gramm: sg,n,acc,comp,brev
 -flex: <0>.ѣьши//<0>.аиши//<0>.еьши//<0>.ьши
  gramm: du,f,nom,comp,brev
 -flex: <0>.амъ//<0>.ам//<0>.ымъ//<0>.ым
  gramm: pl,f,dat,brev
 -flex: <0>.аиши//<0>.ьшими//<0>.еьшими//<0>.еьши//<0>.ьши//<0>.аишими//<0>.ѣьши//<0>.ѣьшими
  gramm: pl,m,ins,comp,brev
 -flex: <0>.еьшим//<0>.еьшем//<0>.ѣьшим//<0>.ьшем//<0>.ѣьшимъ//<0>.еьшимъ//<0>.аишимъ//<0>.ьшемъ//<0>.ьшемь//<0>.еьшемь//<0>.еьшемъ//<0>.аишим//<0>.ьшимъ//<0>.ьшим//<0>.ѣьшем//<0>.ѣьшемъ//<0>.ѣьшемь//<0>.аишемъ//<0>.аишем//<0>.аишемь
  gramm: sg,n,ins,comp,brev
 -flex: <0>.ѣьшу//<0>.ьшю//<0>.ьшу//<0>.ѣьшю//<0>.аишю//<0>.еьшу//<0>.аишу//<0>.еьшю
  gramm: sg,m,dat,comp,brev
 -flex: <0>.ѣьша//<0>.аиша//<0>.еьша//<0>.ьша
  gramm: sg,m,acc,comp,brev,anim
 -flex: <0>.ыма
  gramm: du,m,ins
 -flex: <0>.ѣьша//<0>.аиша//<0>.еьша//<0>.ьша
  gramm: du,m,nom,comp,brev
 -flex: <0>.ьшем//<0>.ьшемъ//<0>.ѣьшем//<0>.ѣьшемъ//<0>.еьшем//<0>.аишемъ//<0>.аишем//<0>.еьшемъ
  gramm: sg,n,loc,comp
 -flex: <0>.ѣьши//<0>.аиши//<0>.еьши//<0>.ьши
  gramm: du,n,acc,comp,brev
 -flex: <0>.аишема//<0>.еьшима//<0>.еьшема//<0>.ѣьшема//<0>.ьшима//<0>.ьшема//<0>.ѣьшима//<0>.аишима
  gramm: du,n,dat,comp,brev
 -flex: <0>.ѣьша//<0>.аиша//<0>.еьша//<0>.ьша
  gramm: sg,m,gen,comp,brev
 -flex: <0>.ыа//<0>.ыѣ//<0>.ые//<0>.ыя
  gramm: pl,f,nom
 -flex: <0>.у
  gramm: du,n,gen,brev
 -flex: <0>.о
  gramm: sg,n,nom,brev
 -flex: <0>.ою
  gramm: sg,f,ins
 -flex: <0>.ою//<0>.ую
  gramm: du,f,gen
 -flex: <0>.ыхъ//<0>.ых
  gramm: pl,n,gen
 -flex: <0>.аишѣѣ//<0>.ьшѣѣ//<0>.ьшыя//<0>.еьшыя//<0>.ьшее//<0>.аишыа//<0>.ѣьшыя//<0>.ѣьшыа//<0>.аишее//<0>.аишыя//<0>.ѣьшѣѣ//<0>.еьшыа//<0>.ьшыа//<0>.еьшее
  gramm: pl,f,nom,comp
 -flex: <0>.а
  gramm: du,m,acc,brev
 -flex: <0>.ому
  gramm: sg,n,dat
 -flex: <0>.еьшима//<0>.еьшяма//<0>.ьшяма//<0>.ьшима//<0>.ѣьшима//<0>.аишяма//<0>.ѣьшяма//<0>.аишима
  gramm: du,f,dat,comp,brev
 -flex: <0>.еьшему//<0>.ѣьшему//<0>.аишему//<0>.ьшему
  gramm: sg,n,dat,comp
 -flex: <0>.ѣьшу//<0>.ьшю//<0>.ьшу//<0>.ѣьшю//<0>.аишю//<0>.еьшу//<0>.аишу//<0>.еьшю
  gramm: du,n,loc,comp,brev
 -flex: <0>.ою//<0>.ую
  gramm: du,n,gen
 -flex: <0>.ьших//<0>.ьшях//<0>.ѣьшихъ//<0>.аишихъ//<0>.еьшихъ//<0>.еьшях//<0>.аишяхъ//<0>.аиших//<0>.ьшяхъ//<0>.еьших//<0>.ьшихъ//<0>.ѣьшяхъ//<0>.ѣьшях//<0>.аишях//<0>.ѣьших//<0>.еьшяхъ
  gramm: pl,f,loc,comp,brev
 -flex: <0>.аишa//<0>.ѣьшa//<0>.еьшa//<0>.ьшa
  gramm: pl,n,nom,comp,brev
 -flex: <0>.ьшии//<0>.ѣьшии//<0>.аишии//<0>.еьшии
  gramm: du,n,nom,comp
 -flex: <0>.ыми
  gramm: pl,m,ins
 -flex: <0>.ыма//<0>.ама
  gramm: du,f,dat,brev
 -flex: <0>.аго//<0>.ого
  gramm: sg,m,gen
 -flex: <0>.ьших//<0>.ѣьшихъ//<0>.аишихъ//<0>.еьшихъ//<0>.аиших//<0>.еьших//<0>.ьшихъ//<0>.ѣьших
  gramm: pl,m,gen,comp
 -flex: <0>.аго//<0>.ого
  gramm: sg,m,acc,anim
 -flex: <0>.ыма
  gramm: du,f,dat
 -flex: <0>.ымъ//<0>.ым
  gramm: pl,n,dat
 -flex: <0>.ымъ//<0>.ым//<0>.ом//<0>.омъ
  gramm: pl,n,dat,brev
 -flex: <0>.а
  gramm: sg,n,gen,brev
 -flex: <0>.еьшим//<0>.ьшим//<0>.аишымъ//<0>.аишым//<0>.аишимъ//<0>.аишим//<0>.ѣьшим//<0>.ьшимъ//<0>.ѣьшимъ//<0>.еьшым//<0>.ьшымъ//<0>.ьшым//<0>.еьшимъ//<0>.еьшымъ//<0>.ѣьшым//<0>.ѣьшымъ
  gramm: pl,m,dat,comp
 -flex: <0>.ымъ//<0>.ым//<0>.ымь
  gramm: sg,n,ins
 -flex: <0>.ѣьшу//<0>.ьшю//<0>.ьшу//<0>.ѣьшю//<0>.аишю//<0>.еьшу//<0>.аишу//<0>.еьшю
  gramm: du,f,loc,comp,brev
 -flex: <0>.ѣ//<0>.е
  gramm: du,n,nom,brev
 -flex: <0>.ая
  gramm: pl,n,acc
 -flex: <0>.ѣи//<0>.еи
  gramm: du,f,acc
 -flex: <0>.ыма
  gramm: du,m,dat
 -flex: <0>.ѣьшѣ//<0>.аиши//<0>.еьше//<0>.ьшѣ//<0>.еьши//<0>.аише//<0>.ьши//<0>.аишѣ//<0>.ѣьши//<0>.ьше
  gramm: sg,f,gen,comp,brev
 -flex: <0>.ыма
  gramm: du,n,ins
 -flex: <0>.ѣ//<0>.е
  gramm: du,f,nom,brev
 -flex: <0>.ыа//<0>.ыѣ//<0>.ые//<0>.ыя
  gramm: pl,m,acc
 -flex: <0>.ьших//<0>.ѣьшихъ//<0>.аишихъ//<0>.еьшихъ//<0>.аиших//<0>.еьших//<0>.ьшихъ//<0>.ѣьших
  gramm: pl,f,gen,comp
 -flex: <0>.у
  gramm: sg,m,dat,brev
 -flex: <0>.аишая//<0>.аишяа//<0>.еьшяа//<0>.еьшая//<0>.ѣьшая//<0>.еьшяя//<0>.ѣьшяа//<0>.ьшаа//<0>.ьшая//<0>.ѣьшяя//<0>.ѣьшаа//<0>.еьшаа//<0>.ьшяя//<0>.аишяя//<0>.аишаа
  gramm: pl,n,acc,comp
 -flex: <0>.ьшии//<0>.ѣьшии//<0>.аишии//<0>.еьшии
  gramm: du,f,acc,comp
 -flex: <0>.ыми//<0>.ы
  gramm: pl,m,ins,brev
 -flex: <0>.ъ//<0>.ыхъ//<0>.ых//<0>.
  gramm: pl,f,gen,brev
 -flex: <0>.ѣьшую//<0>.аишею//<0>.ьшую//<0>.ѣьшею//<0>.еьшею//<0>.ьшею//<0>.еьшую//<0>.аишую
  gramm: du,n,loc,comp
 -flex: <0>.омь//<0>.ымъ//<0>.ым//<0>.ом//<0>.омъ
  gramm: sg,n,ins,brev
 -flex: <0>.ьших//<0>.ѣьшихъ//<0>.аишихъ//<0>.еьшихъ//<0>.аиших//<0>.еьших//<0>.ьшихъ//<0>.ѣьших
  gramm: pl,n,gen,comp
 -flex: <0>.еьшими//<0>.ьшими//<0>.ѣьшими//<0>.аишими
  gramm: pl,f,ins,comp
 -flex: <0>.ѣьша//<0>.аиша//<0>.еьша//<0>.ьша
  gramm: du,m,acc,comp,brev
 -flex: <0>.аишею//<0>.ьшею//<0>.еьшею//<0>.ѣьшею
  gramm: sg,f,ins,comp,brev
 -flex: <0>.ѣьшу//<0>.ьшю//<0>.ьшу//<0>.ѣьшю//<0>.аишю//<0>.еьшу//<0>.аишу//<0>.еьшю
  gramm: du,m,acc,comp,brev,anim
 -flex: <0>.ы
  gramm: sg,f,gen,brev
 -flex: <0>.ѣьша//<0>.аиша//<0>.еьша//<0>.ьша
  gramm: sg,f,nom,comp,brev
 -flex: <0>.еьшима//<0>.ьшима//<0>.ѣьшима//<0>.аишима
  gramm: du,n,ins,comp
 -flex: <0>.ѣй//<0>.ои//<0>.ой//<0>.ей
  gramm: sg,f,dat
 -flex: <0>.ѣьшу//<0>.ьшю//<0>.ьшу//<0>.ѣьшю//<0>.аишю//<0>.еьшу//<0>.аишу//<0>.еьшю
  gramm: du,m,gen,comp,brev
 -flex: <0>.ѣьши//<0>.аиши//<0>.еьши//<0>.ьши
  gramm: du,n,nom,comp,brev
 -flex: <0>.ымъ//<0>.ым
  gramm: pl,m,dat
 -flex: <0>.ѣи
  gramm: sg,m,nom,comp,brev
 -flex: <0>.ѣе
  gramm: sg,n,nom,comp,brev
 -flex: <0>.ыма//<0>.ома
  gramm: du,m,ins,brev
 -flex: <0>.у
  gramm: du,f,gen,brev
 -flex: <0>.ьшии//<0>.ѣьшии//<0>.аишии//<0>.еьшии
  gramm: pl,m,nom,comp
 -flex: <0>.ѣьшую//<0>.аишею//<0>.ьшую//<0>.ѣьшею//<0>.еьшею//<0>.ьшею//<0>.еьшую//<0>.аишую
  gramm: du,f,gen,comp
 -flex: <0>.ымъ//<0>.ым//<0>.ымь
  gramm: sg,m,ins
 -flex: <0>.ьшаго//<0>.еьшего//<0>.еьшаго//<0>.аишего//<0>.ьшево//<0>.аишаго//<0>.еьшево//<0>.ѣьшево//<0>.ѣьшего//<0>.ѣьшаго//<0>.ьшего
  gramm: sg,m,gen,comp
 -flex: <0>.еьшима//<0>.ьшима//<0>.ѣьшима//<0>.аишима
  gramm: du,f,dat,comp
 -flex: <0>.ыми
  gramm: pl,f,ins
 -flex: <0>.ѣьшѣ//<0>.аиши//<0>.еьше//<0>.ьшѣ//<0>.еьши//<0>.аише//<0>.ьши//<0>.аишѣ//<0>.ѣьши//<0>.ьше
  gramm: pl,f,acc,comp,brev
 -flex: <0>.ыи//<0>.ый
  gramm: sg,m,acc
 -flex: <0>.ъ//<0>.ыхъ//<0>.ых//<0>.
  gramm: pl,n,gen,brev
 -flex: <0>.ѣьшемъ//<0>.аишем//<0>.аишымъ//<0>.аишым//<0>.ьшем//<0>.ьшемъ//<0>.ѣьшем//<0>.еьшым//<0>.ьшымъ//<0>.ьшым//<0>.еьшем//<0>.аишемъ//<0>.еьшымъ//<0>.еьшемъ//<0>.ѣьшым//<0>.ѣьшымъ
  gramm: pl,n,dat,comp,brev
 -flex: <0>.ѣьши//<0>.аиши//<0>.еьши//<0>.ьши
  gramm: sg,m,loc,comp,brev
 -flex: <0>.ое
  gramm: sg,n,nom
 -flex: <0>.ыми//<0>.ы
  gramm: pl,n,ins,brev
 -flex: <0>.еьшим//<0>.ьшим//<0>.аишымъ//<0>.аишым//<0>.аишимъ//<0>.аишим//<0>.ѣьшим//<0>.ьшимъ//<0>.ѣьшимъ//<0>.еьшым//<0>.ьшымъ//<0>.ьшым//<0>.еьшимъ//<0>.еьшымъ//<0>.ѣьшым//<0>.ѣьшымъ
  gramm: pl,n,dat,comp
 -flex: <0>.ѣи
  gramm: sg,n,acc,comp
 -flex: <0>.ы
  gramm: pl,f,acc,brev
 -flex: <0>.у
  gramm: du,m,gen,brev
 -flex: <0>.ѣ//<0>.е
  gramm: sg,f,loc,brev
 -flex: <0>.ѣьшу//<0>.ьшю//<0>.ьшу//<0>.ѣьшю//<0>.аишю//<0>.еьшу//<0>.аишу//<0>.еьшю
  gramm: du,m,loc,comp,brev
 -flex: <0>.ѣьша//<0>.аиша//<0>.еьша//<0>.ьша
  gramm: sg,n,gen,comp,brev
 -flex: <0>.ѣй//<0>.ои//<0>.ой//<0>.ей
  gramm: sg,f,loc
 -flex: <0>.ии
  gramm: pl,m,nom
 -flex: <0>.еьшим//<0>.ьшимь//<0>.аишимь//<0>.ѣьшим//<0>.аишим//<0>.аишимъ//<0>.ѣьшимъ//<0>.ѣьшимь//<0>.ьшимъ//<0>.еьшимъ//<0>.ьшим//<0>.еьшимь
  gramm: sg,m,ins,comp
 -flex: <0>.аишѣѣ//<0>.ьшѣѣ//<0>.ьшыя//<0>.еьшыя//<0>.ьшее//<0>.аишыа//<0>.ѣьшыя//<0>.ѣьшыа//<0>.аишее//<0>.аишыя//<0>.ѣьшѣѣ//<0>.еьшыа//<0>.ьшыа//<0>.еьшее
  gramm: pl,m,acc,comp
 -flex: <0>.ая
  gramm: sg,f,nom
 -flex: <0>.ѣ//<0>.е
  gramm: du,f,acc,brev
 -flex: <0>.ѣьшемъ//<0>.аишем//<0>.аишымъ//<0>.аишым//<0>.ьшем//<0>.ьшемъ//<0>.ѣьшем//<0>.еьшым//<0>.ьшымъ//<0>.ьшым//<0>.еьшем//<0>.аишемъ//<0>.еьшымъ//<0>.еьшемъ//<0>.ѣьшым//<0>.ѣьшымъ
  gramm: pl,m,dat,comp,brev
 -flex: <0>.ѣьшую//<0>.аишею//<0>.ьшую//<0>.ѣьшею//<0>.еьшею//<0>.ьшею//<0>.еьшую//<0>.аишую
  gramm: du,m,acc,comp,anim
 -flex: <0>.еьшим//<0>.ьшим//<0>.аишымъ//<0>.аишым//<0>.аишимъ//<0>.аишим//<0>.ѣьшим//<0>.ьшимъ//<0>.ѣьшимъ//<0>.еьшым//<0>.ьшымъ//<0>.ьшым//<0>.еьшимъ//<0>.еьшымъ//<0>.ѣьшым//<0>.ѣьшымъ
  gramm: pl,f,dat,comp
 -flex: <0>.ѣьшѣ//<0>.ѣьшa//<0>.еьше//<0>.ьшa//<0>.аише//<0>.еьшa//<0>.ьшѣ//<0>.аишѣ//<0>.аишa//<0>.ьше
  gramm: pl,n,acc,comp,brev
 -flex: <0>.аишема//<0>.еьшима//<0>.еьшема//<0>.ѣьшема//<0>.ьшима//<0>.ьшема//<0>.ѣьшима//<0>.аишима
  gramm: du,n,ins,comp,brev
 -flex: <0>.а
  gramm: pl,n,nom,brev
 -flex: <0>.аишямъ//<0>.ѣьшямъ//<0>.ѣьшям//<0>.аишымъ//<0>.аишым//<0>.еьшям//<0>.аишям//<0>.ьшямъ//<0>.еьшым//<0>.ьшымъ//<0>.ьшым//<0>.ьшям//<0>.еьшымъ//<0>.еьшямъ//<0>.ѣьшым//<0>.ѣьшымъ
  gramm: pl,f,dat,comp,brev
 -flex: <0>.еьшима//<0>.ьшима//<0>.ѣьшима//<0>.аишима
  gramm: du,m,dat,comp
 -flex: <0>.а
  gramm: sg,m,acc,brev,anim
 -flex: <0>.ыма//<0>.ама
  gramm: du,f,ins,brev
 -flex: <0>.о
  gramm: sg,n,acc,brev
 -flex: <0>.ыа//<0>.ое//<0>.оѣ//<0>.ыя
  gramm: sg,f,gen
 -flex: <0>.а//<0>.ы
  gramm: pl,n,acc,brev
 -flex: <0>.ая
  gramm: du,m,acc
 -flex: <0>.ѣьшу//<0>.ьшю//<0>.ьшу//<0>.ѣьшю//<0>.аишю//<0>.еьшу//<0>.аишу//<0>.еьшю
  gramm: du,f,gen,comp,brev
 -flex: <0>.ьших//<0>.ѣьшихъ//<0>.ьшь//<0>.аишихъ//<0>.еьшихъ//<0>.ѣьшь//<0>.аиших//<0>.аишь//<0>.еьшь//<0>.еьших//<0>.ьшихъ//<0>.ѣьших
  gramm: pl,n,gen,comp,brev
 -flex: <0>.ах//<0>.ыхъ//<0>.ых//<0>.ахъ
  gramm: pl,f,loc,brev
 -flex: <0>.ыма
  gramm: du,n,dat
 -flex: <0>.ою//<0>.ую
  gramm: du,n,loc
 -flex: <0>.у
  gramm: sg,n,dat,brev
 -flex: <0>.ѣьшую//<0>.ьшюю//<0>.ьшую//<0>.ѣьшюю//<0>.еьшюю//<0>.аишюю//<0>.еьшую//<0>.аишую
  gramm: sg,f,acc,comp
 -flex: <0>.ому
  gramm: sg,m,dat
 -flex: <0>.еьшима//<0>.ьшима//<0>.ѣьшима//<0>.аишима
  gramm: du,f,ins,comp
 -flex: <0>.ѣьши//<0>.аиши//<0>.еьши//<0>.ьши
  gramm: du,f,acc,comp,brev
 -flex: <0>.омь//<0>.ымъ//<0>.ым//<0>.ом//<0>.омъ
  gramm: sg,m,ins,brev
 -flex: <0>.ѣьшу//<0>.ьшю//<0>.ьшу//<0>.ѣьшю//<0>.аишю//<0>.еьшу//<0>.аишу//<0>.еьшю
  gramm: sg,f,acc,comp,brev
 -flex: <0>.ѣьшеи//<0>.ѣьшей//<0>.ьшеи//<0>.ьшей//<0>.еьшеи//<0>.еьшей//<0>.аишей//<0>.аишеи
  gramm: sg,f,loc,comp
 -flex: <0>.еьшими//<0>.ьшими//<0>.ѣьшими//<0>.аишими
  gramm: pl,n,ins,comp
 -flex: <0>.ая
  gramm: du,m,nom
 -flex: <0>.у
  gramm: du,m,loc,brev
 -flex: <0>.аишая//<0>.аишяа//<0>.еьшяа//<0>.еьшая//<0>.ѣьшая//<0>.еьшяя//<0>.ѣьшяа//<0>.ьшаа//<0>.ьшая//<0>.ѣьшяя//<0>.ѣьшаа//<0>.еьшаа//<0>.ьшяя//<0>.аишяя//<0>.аишаа
  gramm: du,m,acc,comp
 -flex: <0>.ѣьши//<0>.аиши//<0>.еьши//<0>.ьши
  gramm: pl,m,nom,comp,brev
 -flex: <0>.ѣи//<0>.еи
  gramm: du,n,acc
 -flex: <0>.еьшима//<0>.еьшяма//<0>.ьшяма//<0>.ьшима//<0>.ѣьшима//<0>.аишяма//<0>.ѣьшяма//<0>.аишима
  gramm: du,f,ins,comp,brev
 -flex: <0>.ьших//<0>.ѣьшихъ//<0>.аишихъ//<0>.еьшихъ//<0>.аиших//<0>.еьших//<0>.ьшихъ//<0>.ѣьших
  gramm: pl,f,loc,comp
 -flex: <0>.еьшим//<0>.еьшем//<0>.ѣьшим//<0>.ьшем//<0>.ѣьшимъ//<0>.еьшимъ//<0>.аишимъ//<0>.ьшемъ//<0>.ьшемь//<0>.еьшемь//<0>.еьшемъ//<0>.аишим//<0>.ьшимъ//<0>.ьшим//<0>.ѣьшем//<0>.ѣьшемъ//<0>.ѣьшемь//<0>.аишемъ//<0>.аишем//<0>.аишемь
  gramm: sg,m,ins,comp,brev
 -flex: <0>.ѣи
  gramm: sg,m,nom,comp
 -flex: <0>.еьшима//<0>.ьшима//<0>.ѣьшима//<0>.аишима
  gramm: du,n,dat,comp
 -flex: <0>.аго//<0>.ого
  gramm: sg,n,gen
 -flex: <0>.ѣи//<0>.еи
  gramm: du,f,nom
 -flex: <0>.ая
  gramm: pl,n,nom
 -flex: <0>.ьших//<0>.ѣьшихъ//<0>.ьшь//<0>.аишихъ//<0>.еьшихъ//<0>.ѣьшь//<0>.аиших//<0>.аишь//<0>.еьшь//<0>.еьших//<0>.ьшихъ//<0>.ѣьших
  gramm: pl,m,gen,comp,brev
 -flex: <0>.ѣьшую//<0>.аишею//<0>.ьшую//<0>.ѣьшею//<0>.еьшею//<0>.ьшею//<0>.еьшую//<0>.аишую
  gramm: du,m,gen,comp
 -flex: <0>.ыхъ//<0>.ых
  gramm: pl,m,gen
 -flex: <0>.ыа//<0>.ыѣ//<0>.ые//<0>.ыя
  gramm: pl,f,acc
 -flex: <0>.аишѣѣ//<0>.ьшѣѣ//<0>.ьшыя//<0>.еьшыя//<0>.ьшее//<0>.аишыа//<0>.ѣьшыя//<0>.ѣьшыа//<0>.аишее//<0>.аишыя//<0>.ѣьшѣѣ//<0>.еьшыа//<0>.ьшыа//<0>.еьшее
  gramm: pl,f,acc,comp
 -flex: <0>.ою//<0>.ую
  gramm: du,m,gen
 -flex: <0>.аишема//<0>.еьшима//<0>.еьшема//<0>.ѣьшема//<0>.ьшима//<0>.ьшема//<0>.ѣьшима//<0>.аишима
  gramm: du,m,ins,comp,brev
 -flex: <0>.ыхъ//<0>.ых
  gramm: pl,f,gen
 -flex: <0>.еьшими//<0>.ьшими//<0>.ѣьшими//<0>.аишими
  gramm: pl,m,ins,comp
 -flex: <0>.ах//<0>.ыхъ//<0>.ых//<0>.ахъ
  gramm: pl,n,loc,brev
 -flex: <0>.у
  gramm: du,f,loc,brev
 -flex: <0>.ѣ//<0>.е
  gramm: sg,n,loc,brev
 -flex: <0>.ыи//<0>.ый
  gramm: sg,m,nom
 -flex: <0>.ѣьшую//<0>.аишею//<0>.ьшую//<0>.ѣьшею//<0>.еьшею//<0>.ьшею//<0>.еьшую//<0>.аишую
  gramm: du,m,loc,comp
 -flex: <0>.ѣьши//<0>.аиши//<0>.еьши//<0>.ьши
  gramm: sg,f,dat,comp,brev
 -flex: <0>.ѣьшую//<0>.аишею//<0>.ьшую//<0>.ѣьшею//<0>.еьшею//<0>.ьшею//<0>.еьшую//<0>.аишую
  gramm: du,n,gen,comp
 -flex: <0>.ыхъ//<0>.ых
  gramm: pl,m,loc
 -flex: <0>.ьшаго//<0>.еьшего//<0>.еьшаго//<0>.аишего//<0>.ьшево//<0>.аишаго//<0>.еьшево//<0>.ѣьшево//<0>.ѣьшего//<0>.ѣьшаго//<0>.ьшего
  gramm: sg,n,gen,comp
 -flex: <0>.ѣ//<0>.е
  gramm: du,n,acc,brev
 -flex: <0>.аиши//<0>.ьшими//<0>.еьшими//<0>.еьши//<0>.ьши//<0>.аишими//<0>.ѣьши//<0>.ѣьшими
  gramm: pl,n,ins,comp,brev
 -flex: <0>.аишая//<0>.аишяа//<0>.еьшяа//<0>.еьшая//<0>.ѣьшая//<0>.еьшяя//<0>.ѣьшяа//<0>.ьшаа//<0>.ьшая//<0>.ѣьшяя//<0>.ѣьшаа//<0>.еьшаа//<0>.ьшяя//<0>.аишяя//<0>.аишаа
  gramm: du,m,nom,comp
 -flex: <0>.ымъ//<0>.ым//<0>.ом//<0>.омъ
  gramm: pl,m,dat,brev
 -flex: <0>.ѣьшу//<0>.ьшю//<0>.ьшу//<0>.ѣьшю//<0>.аишю//<0>.еьшу//<0>.аишу//<0>.еьшю
  gramm: du,n,gen,comp,brev
 -flex: <0>.ем//<0>.ом//<0>.ѣм//<0>.омь//<0>.емъ//<0>.омъ//<0>.ѣмъ
  gramm: sg,m,loc
 -flex: <0>.ы
  gramm: pl,f,nom,brev
 -flex: <0>.ъ//<0>.ыхъ//<0>.ых//<0>.
  gramm: pl,m,gen,brev
 -flex: <0>.а
  gramm: sg,f,nom,brev
 -flex: <0>.ымъ//<0>.ым
  gramm: pl,f,dat
 -flex: <0>.еьшим//<0>.ьшимь//<0>.аишимь//<0>.ѣьшим//<0>.аишим//<0>.аишимъ//<0>.ѣьшимъ//<0>.ѣьшимь//<0>.ьшимъ//<0>.еьшимъ//<0>.ьшим//<0>.еьшимь
  gramm: sg,n,ins,comp
 -flex: <0>.ѣьшу//<0>.ьшю//<0>.ьшу//<0>.ѣьшю//<0>.аишю//<0>.еьшу//<0>.аишу//<0>.еьшю
  gramm: sg,n,dat,comp,brev
 -flex: <0>.а
  gramm: sg,m,gen,brev
 -flex: <0>.ы
  gramm: pl,m,acc,brev
 -flex: <0>.ьшем//<0>.ьшемъ//<0>.ѣьшем//<0>.ѣьшемъ//<0>.еьшем//<0>.аишемъ//<0>.аишем//<0>.еьшемъ
  gramm: sg,m,loc,comp
 -flex: <0>.аиши//<0>.ьшими//<0>.еьшими//<0>.еьши//<0>.аишями//<0>.еьшями//<0>.ьши//<0>.ѣьшями//<0>.аишими//<0>.ьшями//<0>.ѣьши//<0>.ѣьшими
  gramm: pl,f,ins,comp,brev
 -flex: <0>.ых//<0>.ехъ//<0>.ѣхъ//<0>.ех//<0>.ыхъ//<0>.ѣх
  gramm: pl,m,loc,brev
 -flex: <0>.ѣьши//<0>.аиши//<0>.еьши//<0>.ьши
  gramm: sg,f,loc,comp,brev
-paradigm: A1g
 -flex: <1>.ьшии//<1>.ѣьшии//<1>.аишии//<1>.еьшии
  gramm: du,n,acc,comp
 -flex: <0>.ѣе
  gramm: sg,n,nom,comp
 -flex: <0>.ою//<0>.ую
  gramm: du,m,acc,anim
 -flex: <0>.у
  gramm: du,n,loc,brev
 -flex: <1>.ьшаго//<1>.еьшего//<1>.еьшаго//<1>.аишего//<1>.ьшево//<1>.аишаго//<1>.еьшево//<1>.ѣьшево//<1>.ѣьшего//<1>.ѣьшаго//<1>.ьшего
  gramm: sg,m,acc,comp,anim
 -flex: <1>.ѣьшѣ//<1>.аиши//<1>.еьше//<1>.ьшѣ//<1>.еьши//<1>.аише//<1>.ьши//<1>.аишѣ//<1>.ѣьши//<1>.ьше
  gramm: pl,m,acc,comp,brev
 -flex: <1>.ѣьши//<1>.аиши//<1>.еьши//<1>.ьши
  gramm: sg,n,loc,comp,brev
 -flex: <1>.еьшему//<1>.ѣьшему//<1>.аишему//<1>.ьшему
  gramm: sg,m,dat,comp
 -flex: <0>.ое
  gramm: sg,n,acc
 -flex: <0>.ѣе
  gramm: sg,n,acc,comp
 -flex: <0>.ѣе
  gramm: sg,n,acc,comp,brev
 -flex: <0>.у
  gramm: du,m,acc,brev,anim
 -flex: <1>.ѣьшую//<1>.аишею//<1>.ьшую//<1>.ѣьшею//<1>.еьшею//<1>.ьшею//<1>.еьшую//<1>.аишую
  gramm: du,f,loc,comp
 -flex: <1>.ьших//<1>.ѣьшихъ//<1>.аишихъ//<1>.еьшихъ//<1>.аиших//<1>.еьших//<1>.ьшихъ//<1>.ѣьших
  gramm: pl,m,loc,comp,brev
 -flex: <0>.има//<1>.ема//<0>.ема
  gramm: du,m,dat,brev
 -flex: <0>.и//<0>.ими//<0>.ями
  gramm: pl,f,ins,brev
 -flex: <1>.ьших//<1>.ьшях//<1>.ѣьшихъ//<1>.аишихъ//<1>.еьшихъ//<1>.еьшях//<1>.аишяхъ//<1>.аиших//<1>.ьшяхъ//<1>.еьших//<1>.ьшихъ//<1>.ѣьшяхъ//<1>.ѣьшях//<1>.аишях//<1>.ѣьших//<1>.еьшяхъ
  gramm: pl,n,loc,comp,brev
 -flex: <1>.ы//<1>.и
  gramm: pl,m,nom,brev
 -flex: <0>.их//<0>.ихъ
  gramm: pl,f,loc
 -flex: <0>.има//<0>.ома//<0>.ема
  gramm: du,n,dat,brev
 -flex: <0>.ою
  gramm: sg,f,ins,brev
 -flex: <0>.ою//<0>.ую
  gramm: du,m,loc
 -flex: <1>.ѣ//<1>.е
  gramm: sg,m,loc,brev
 -flex: <1>.ьших//<1>.ѣьшихъ//<1>.аишихъ//<1>.еьшихъ//<1>.аиших//<1>.еьших//<1>.ьшихъ//<1>.ѣьших
  gramm: pl,m,loc,comp
 -flex: <0>.их//<0>.ихъ
  gramm: pl,n,loc
 -flex: <0>.ою//<0>.ую
  gramm: du,f,loc
 -flex: <1>.ѣьшѣ//<1>.аиши//<1>.еьше//<1>.ьшѣ//<1>.еьши//<1>.аише//<1>.ьши//<1>.аишѣ//<1>.ѣьши//<1>.ьше
  gramm: pl,f,nom,comp,brev
 -flex: <1>.ѣьшеи//<1>.ѣьшей//<1>.ьшеи//<1>.ьшей//<1>.еьшеи//<1>.еьшей//<1>.аишей//<1>.аишеи
  gramm: sg,f,dat,comp
 -flex: <1>.ьшее//<1>.аишиа//<1>.ьшия//<1>.ѣьшиа//<1>.еьшиа//<1>.еьшия//<1>.ѣьшеѣ//<1>.ѣьшия//<1>.аишее//<1>.ьшиа//<1>.аишеѣ//<1>.аишия//<1>.ьшеѣ//<1>.еьшее
  gramm: sg,f,gen,comp
 -flex: <0>.ую
  gramm: sg,f,acc
 -flex: <1>.еьшима//<1>.ьшима//<1>.ѣьшима//<1>.аишима
  gramm: du,m,ins,comp
 -flex: <0>.у
  gramm: sg,f,acc,brev
 -flex: <1>.ьших//<1>.ѣьшихъ//<1>.ьшь//<1>.аишихъ//<1>.еьшихъ//<1>.ѣьшь//<1>.аиших//<1>.аишь//<1>.еьшь//<1>.еьших//<1>.ьшихъ//<1>.ѣьших
  gramm: pl,f,gen,comp,brev
 -flex: <1>.аишема//<1>.еьшима//<1>.еьшема//<1>.ѣьшема//<1>.ьшима//<1>.ьшема//<1>.ѣьшима//<1>.аишима
  gramm: du,m,dat,comp,brev
 -flex: <1>.ьшии//<1>.ѣьшии//<1>.аишии//<1>.еьшии
  gramm: du,f,nom,comp
 -flex: <1>.аишая//<1>.аишяа//<1>.еьшяа//<1>.еьшая//<1>.ѣьшая//<1>.еьшяя//<1>.ѣьшяа//<1>.ьшаа//<1>.ьшая//<1>.ѣьшяя//<1>.ѣьшаа//<1>.еьшаа//<1>.ьшяя//<1>.аишяя//<1>.аишаа
  gramm: pl,n,nom,comp
 -flex: <1>.ѣи//<1>.еи
  gramm: du,n,nom
 -flex: <0>.има//<1>.ема//<0>.ема
  gramm: du,n,ins,brev
 -flex: <0>.ъ//<0>.
  gramm: sg,m,nom,brev
 -flex: <1>.аишею//<1>.ьшею//<1>.еьшею//<1>.ѣьшею
  gramm: sg,f,ins,comp
 -flex: <0>.има
  gramm: du,f,ins
 -flex: <0>.ими
  gramm: pl,n,ins
 -flex: <0>.а
  gramm: du,m,nom,brev
 -flex: <1>.аишая//<1>.еьшая//<1>.ѣьшая//<1>.ьшая//<1>.ѣьшаа//<1>.еьшаа//<1>.аишаа
  gramm: sg,f,nom,comp
 -flex: <0>.ом//<0>.омь//<1>.ѣмъ//<1>.ѣм//<0>.омъ//<1>.емъ//<1>.ем
  gramm: sg,n,loc
 -flex: <1>.ѣ//<1>.е
  gramm: sg,f,dat,brev
 -flex: <0>.ъ//<0>.
  gramm: sg,m,acc,brev
 -flex: <1>.ьших//<1>.ѣьшихъ//<1>.аишихъ//<1>.еьшихъ//<1>.аиших//<1>.еьших//<1>.ьшихъ//<1>.ѣьших
  gramm: pl,n,loc,comp
 -flex: <0>.ѣи
  gramm: sg,n,acc,comp,brev
 -flex: <1>.ѣьши//<1>.аиши//<1>.еьши//<1>.ьши
  gramm: du,f,nom,comp,brev
 -flex: <0>.имъ//<0>.им//<0>.ям//<0>.ямъ
  gramm: pl,f,dat,brev
 -flex: <1>.аиши//<1>.ьшими//<1>.еьшими//<1>.еьши//<1>.ьши//<1>.аишими//<1>.ѣьши//<1>.ѣьшими
  gramm: pl,m,ins,comp,brev
 -flex: <1>.еьшим//<1>.еьшем//<1>.ѣьшим//<1>.ьшем//<1>.ѣьшимъ//<1>.еьшимъ//<1>.аишимъ//<1>.ьшемъ//<1>.ьшемь//<1>.еьшемь//<1>.еьшемъ//<1>.аишим//<1>.ьшимъ//<1>.ьшим//<1>.ѣьшем//<1>.ѣьшемъ//<1>.ѣьшемь//<1>.аишемъ//<1>.аишем//<1>.аишемь
  gramm: sg,n,ins,comp,brev
 -flex: <1>.ѣьшу//<1>.ьшю//<1>.ьшу//<1>.ѣьшю//<1>.аишю//<1>.еьшу//<1>.аишу//<1>.еьшю
  gramm: sg,m,dat,comp,brev
 -flex: <1>.ѣьша//<1>.аиша//<1>.еьша//<1>.ьша
  gramm: sg,m,acc,comp,brev,anim
 -flex: <0>.има
  gramm: du,m,ins
 -flex: <1>.ѣьша//<1>.аиша//<1>.еьша//<1>.ьша
  gramm: du,m,nom,comp,brev
 -flex: <1>.ьшем//<1>.ьшемъ//<1>.ѣьшем//<1>.ѣьшемъ//<1>.еьшем//<1>.аишемъ//<1>.аишем//<1>.еьшемъ
  gramm: sg,n,loc,comp
 -flex: <1>.ѣьши//<1>.аиши//<1>.еьши//<1>.ьши
  gramm: du,n,acc,comp,brev
 -flex: <1>.аишема//<1>.еьшима//<1>.еьшема//<1>.ѣьшема//<1>.ьшима//<1>.ьшема//<1>.ѣьшима//<1>.аишима
  gramm: du,n,dat,comp,brev
 -flex: <1>.ѣьша//<1>.аиша//<1>.еьша//<1>.ьша
  gramm: sg,m,gen,comp,brev
 -flex: <0>.иа//<1>.ѣѣ//<0>.ее//<1>.ее//<0>.ия//<0>.ѣѣ
  gramm: pl,f,nom
 -flex: <0>.у
  gramm: du,n,gen,brev
 -flex: <0>.о
  gramm: sg,n,nom,brev
 -flex: <0>.ою
  gramm: sg,f,ins
 -flex: <0>.ою//<0>.ую
  gramm: du,f,gen
 -flex: <0>.их//<0>.ихъ
  gramm: pl,n,gen
 -flex: <1>.аишѣѣ//<1>.ьшѣѣ//<1>.ьшыя//<1>.еьшыя//<1>.ьшее//<1>.аишыа//<1>.ѣьшыя//<1>.ѣьшыа//<1>.аишее//<1>.аишыя//<1>.ѣьшѣѣ//<1>.еьшыа//<1>.ьшыа//<1>.еьшее
  gramm: pl,f,nom,comp
 -flex: <0>.а
  gramm: du,m,acc,brev
 -flex: <0>.ому
  gramm: sg,n,dat
 -flex: <1>.еьшима//<1>.еьшяма//<1>.ьшяма//<1>.ьшима//<1>.ѣьшима//<1>.аишяма//<1>.ѣьшяма//<1>.аишима
  gramm: du,f,dat,comp,brev
 -flex: <1>.еьшему//<1>.ѣьшему//<1>.аишему//<1>.ьшему
  gramm: sg,n,dat,comp
 -flex: <1>.ѣьшу//<1>.ьшю//<1>.ьшу//<1>.ѣьшю//<1>.аишю//<1>.еьшу//<1>.аишу//<1>.еьшю
  gramm: du,n,loc,comp,brev
 -flex: <0>.ою//<0>.ую
  gramm: du,n,gen
 -flex: <1>.ьших//<1>.ьшях//<1>.ѣьшихъ//<1>.аишихъ//<1>.еьшихъ//<1>.еьшях//<1>.аишяхъ//<1>.аиших//<1>.ьшяхъ//<1>.еьших//<1>.ьшихъ//<1>.ѣьшяхъ//<1>.ѣьшях//<1>.аишях//<1>.ѣьших//<1>.еьшяхъ
  gramm: pl,f,loc,comp,brev
 -flex: <1>.аишa//<1>.ѣьшa//<1>.еьшa//<1>.ьшa
  gramm: pl,n,nom,comp,brev
 -flex: <1>.ьшии//<1>.ѣьшии//<1>.аишии//<1>.еьшии
  gramm: du,n,nom,comp
 -flex: <0>.ими
  gramm: pl,m,ins
 -flex: <0>.има//<1>.ема//<0>.ема
  gramm: du,f,dat,brev
 -flex: <0>.аго//<0>.ого
  gramm: sg,m,gen
 -flex: <1>.ьших//<1>.ѣьшихъ//<1>.аишихъ//<1>.еьшихъ//<1>.аиших//<1>.еьших//<1>.ьшихъ//<1>.ѣьших
  gramm: pl,m,gen,comp
 -flex: <0>.аго//<0>.ого
  gramm: sg,m,acc,anim
 -flex: <0>.има
  gramm: du,f,dat
 -flex: <0>.имъ//<0>.им
  gramm: pl,n,dat
 -flex: <1>.ем//<0>.ем//<1>.емъ//<0>.им//<0>.емъ//<0>.имъ
  gramm: pl,n,dat,brev
 -flex: <0>.а
  gramm: sg,n,gen,brev
 -flex: <1>.еьшим//<1>.ьшим//<1>.аишымъ//<1>.аишым//<1>.аишимъ//<1>.аишим//<1>.ѣьшим//<1>.ьшимъ//<1>.ѣьшимъ//<1>.еьшым//<1>.ьшымъ//<1>.ьшым//<1>.еьшимъ//<1>.еьшымъ//<1>.ѣьшым//<1>.ѣьшымъ
  gramm: pl,m,dat,comp
 -flex: <0>.имъ//<0>.им//<0>.имь
  gramm: sg,n,ins
 -flex: <1>.ѣьшу//<1>.ьшю//<1>.ьшу//<1>.ѣьшю//<1>.аишю//<1>.еьшу//<1>.аишу//<1>.еьшю
  gramm: du,f,loc,comp,brev
 -flex: <1>.ѣ//<1>.е
  gramm: du,n,nom,brev
 -flex: <0>.ая
  gramm: pl,n,acc
 -flex: <1>.ѣи//<1>.еи
  gramm: du,f,acc
 -flex: <0>.има
  gramm: du,m,dat
 -flex: <1>.ѣьшѣ//<1>.аиши//<1>.еьше//<1>.ьшѣ//<1>.еьши//<1>.аише//<1>.ьши//<1>.аишѣ//<1>.ѣьши//<1>.ьше
  gramm: sg,f,gen,comp,brev
 -flex: <0>.има
  gramm: du,n,ins
 -flex: <1>.ѣ//<1>.е
  gramm: du,f,nom,brev
 -flex: <0>.иа//<1>.ѣѣ//<0>.ее//<1>.ее//<0>.ия//<0>.ѣѣ
  gramm: pl,m,acc
 -flex: <1>.ьших//<1>.ѣьшихъ//<1>.аишихъ//<1>.еьшихъ//<1>.аиших//<1>.еьших//<1>.ьшихъ//<1>.ѣьших
  gramm: pl,f,gen,comp
 -flex: <0>.у
  gramm: sg,m,dat,brev
 -flex: <1>.аишая//<1>.аишяа//<1>.еьшяа//<1>.еьшая//<1>.ѣьшая//<1>.еьшяя//<1>.ѣьшяа//<1>.ьшаа//<1>.ьшая//<1>.ѣьшяя//<1>.ѣьшаа//<1>.еьшаа//<1>.ьшяя//<1>.аишяя//<1>.аишаа
  gramm: pl,n,acc,comp
 -flex: <1>.ьшии//<1>.ѣьшии//<1>.аишии//<1>.еьшии
  gramm: du,f,acc,comp
 -flex: <0>.и//<0>.ими
  gramm: pl,m,ins,brev
 -flex: <0>.их//<0>.ь//<0>.ихъ
  gramm: pl,f,gen,brev
 -flex: <1>.ѣьшую//<1>.аишею//<1>.ьшую//<1>.ѣьшею//<1>.еьшею//<1>.ьшею//<1>.еьшую//<1>.аишую
  gramm: du,n,loc,comp
 -flex: <1>.емь//<0>.ем//<1>.емъ//<0>.им//<0>.емь//<0>.емъ//<0>.имъ//<1>.ем
  gramm: sg,n,ins,brev
 -flex: <1>.ьших//<1>.ѣьшихъ//<1>.аишихъ//<1>.еьшихъ//<1>.аиших//<1>.еьших//<1>.ьшихъ//<1>.ѣьших
  gramm: pl,n,gen,comp
 -flex: <1>.еьшими//<1>.ьшими//<1>.ѣьшими//<1>.аишими
  gramm: pl,f,ins,comp
 -flex: <1>.ѣьша//<1>.аиша//<1>.еьша//<1>.ьша
  gramm: du,m,acc,comp,brev
 -flex: <1>.аишею//<1>.ьшею//<1>.еьшею//<1>.ѣьшею
  gramm: sg,f,ins,comp,brev
 -flex: <1>.ѣьшу//<1>.ьшю//<1>.ьшу//<1>.ѣьшю//<1>.аишю//<1>.еьшу//<1>.аишу//<1>.еьшю
  gramm: du,m,acc,comp,brev,anim
 -flex: <0>.и//<1>.ѣ//<0>.ѣ//<0>.е//<1>.е
  gramm: sg,f,gen,brev
 -flex: <1>.ѣьша//<1>.аиша//<1>.еьша//<1>.ьша
  gramm: sg,f,nom,comp,brev
 -flex: <1>.еьшима//<1>.ьшима//<1>.ѣьшима//<1>.аишима
  gramm: du,n,ins,comp
 -flex: <1>.ѣй//<1>.ей//<0>.ои
  gramm: sg,f,dat
 -flex: <1>.ѣьшу//<1>.ьшю//<1>.ьшу//<1>.ѣьшю//<1>.аишю//<1>.еьшу//<1>.аишу//<1>.еьшю
  gramm: du,m,gen,comp,brev
 -flex: <1>.ѣьши//<1>.аиши//<1>.еьши//<1>.ьши
  gramm: du,n,nom,comp,brev
 -flex: <0>.имъ//<0>.им
  gramm: pl,m,dat
 -flex: <0>.ѣи
  gramm: sg,m,nom,comp,brev
 -flex: <0>.ѣе
  gramm: sg,n,nom,comp,brev
 -flex: <0>.има//<1>.ема//<0>.ема
  gramm: du,m,ins,brev
 -flex: <0>.у
  gramm: du,f,gen,brev
 -flex: <1>.ьшии//<1>.ѣьшии//<1>.аишии//<1>.еьшии
  gramm: pl,m,nom,comp
 -flex: <1>.ѣьшую//<1>.аишею//<1>.ьшую//<1>.ѣьшею//<1>.еьшею//<1>.ьшею//<1>.еьшую//<1>.аишую
  gramm: du,f,gen,comp
 -flex: <0>.имъ//<0>.им//<0>.имь
  gramm: sg,m,ins
 -flex: <1>.ьшаго//<1>.еьшего//<1>.еьшаго//<1>.аишего//<1>.ьшево//<1>.аишаго//<1>.еьшево//<1>.ѣьшево//<1>.ѣьшего//<1>.ѣьшаго//<1>.ьшего
  gramm: sg,m,gen,comp
 -flex: <1>.еьшима//<1>.ьшима//<1>.ѣьшима//<1>.аишима
  gramm: du,f,dat,comp
 -flex: <0>.ими
  gramm: pl,f,ins
 -flex: <1>.ѣьшѣ//<1>.аиши//<1>.еьше//<1>.ьшѣ//<1>.еьши//<1>.аише//<1>.ьши//<1>.аишѣ//<1>.ѣьши//<1>.ьше
  gramm: pl,f,acc,comp,brev
 -flex: <0>.ий//<0>.ии
  gramm: sg,m,acc
 -flex: <0>.их//<0>.ь//<0>.ихъ
  gramm: pl,n,gen,brev
 -flex: <1>.ѣьшемъ//<1>.аишем//<1>.аишымъ//<1>.аишым//<1>.ьшем//<1>.ьшемъ//<1>.ѣьшем//<1>.еьшым//<1>.ьшымъ//<1>.ьшым//<1>.еьшем//<1>.аишемъ//<1>.еьшымъ//<1>.еьшемъ//<1>.ѣьшым//<1>.ѣьшымъ
  gramm: pl,n,dat,comp,brev
 -flex: <1>.ѣьши//<1>.аиши//<1>.еьши//<1>.ьши
  gramm: sg,m,loc,comp,brev
 -flex: <0>.ое
  gramm: sg,n,nom
 -flex: <0>.и//<0>.ими
  gramm: pl,n,ins,brev
 -flex: <1>.еьшим//<1>.ьшим//<1>.аишымъ//<1>.аишым//<1>.аишимъ//<1>.аишим//<1>.ѣьшим//<1>.ьшимъ//<1>.ѣьшимъ//<1>.еьшым//<1>.ьшымъ//<1>.ьшым//<1>.еьшимъ//<1>.еьшымъ//<1>.ѣьшым//<1>.ѣьшымъ
  gramm: pl,n,dat,comp
 -flex: <0>.ѣи
  gramm: sg,n,acc,comp
 -flex: <0>.и//<1>.ѣ//<0>.ѣ//<0>.е//<1>.е
  gramm: pl,f,acc,brev
 -flex: <0>.у
  gramm: du,m,gen,brev
 -flex: <1>.ѣ//<1>.е
  gramm: sg,f,loc,brev
 -flex: <1>.ѣьшу//<1>.ьшю//<1>.ьшу//<1>.ѣьшю//<1>.аишю//<1>.еьшу//<1>.аишу//<1>.еьшю
  gramm: du,m,loc,comp,brev
 -flex: <1>.ѣьша//<1>.аиша//<1>.еьша//<1>.ьша
  gramm: sg,n,gen,comp,brev
 -flex: <1>.ѣй//<1>.ей//<0>.ои
  gramm: sg,f,loc
 -flex: <1>.ыи//<1>.ии
  gramm: pl,m,nom
 -flex: <1>.еьшим//<1>.ьшимь//<1>.аишимь//<1>.ѣьшим//<1>.аишим//<1>.аишимъ//<1>.ѣьшимъ//<1>.ѣьшимь//<1>.ьшимъ//<1>.еьшимъ//<1>.ьшим//<1>.еьшимь
  gramm: sg,m,ins,comp
 -flex: <1>.аишѣѣ//<1>.ьшѣѣ//<1>.ьшыя//<1>.еьшыя//<1>.ьшее//<1>.аишыа//<1>.ѣьшыя//<1>.ѣьшыа//<1>.аишее//<1>.аишыя//<1>.ѣьшѣѣ//<1>.еьшыа//<1>.ьшыа//<1>.еьшее
  gramm: pl,m,acc,comp
 -flex: <0>.ая
  gramm: sg,f,nom
 -flex: <1>.ѣ//<1>.е
  gramm: du,f,acc,brev
 -flex: <1>.ѣьшемъ//<1>.аишем//<1>.аишымъ//<1>.аишым//<1>.ьшем//<1>.ьшемъ//<1>.ѣьшем//<1>.еьшым//<1>.ьшымъ//<1>.ьшым//<1>.еьшем//<1>.аишемъ//<1>.еьшымъ//<1>.еьшемъ//<1>.ѣьшым//<1>.ѣьшымъ
  gramm: pl,m,dat,comp,brev
 -flex: <1>.ѣьшую//<1>.аишею//<1>.ьшую//<1>.ѣьшею//<1>.еьшею//<1>.ьшею//<1>.еьшую//<1>.аишую
  gramm: du,m,acc,comp,anim
 -flex: <1>.еьшим//<1>.ьшим//<1>.аишымъ//<1>.аишым//<1>.аишимъ//<1>.аишим//<1>.ѣьшим//<1>.ьшимъ//<1>.ѣьшимъ//<1>.еьшым//<1>.ьшымъ//<1>.ьшым//<1>.еьшимъ//<1>.еьшымъ//<1>.ѣьшым//<1>.ѣьшымъ
  gramm: pl,f,dat,comp
 -flex: <1>.ѣьшѣ//<1>.ѣьшa//<1>.еьше//<1>.ьшa//<1>.аише//<1>.еьшa//<1>.ьшѣ//<1>.аишѣ//<1>.аишa//<1>.ьше
  gramm: pl,n,acc,comp,brev
 -flex: <1>.аишема//<1>.еьшима//<1>.еьшема//<1>.ѣьшема//<1>.ьшима//<1>.ьшема//<1>.ѣьшима//<1>.аишима
  gramm: du,n,ins,comp,brev
 -flex: <0>.а
  gramm: pl,n,nom,brev
 -flex: <1>.аишямъ//<1>.ѣьшямъ//<1>.ѣьшям//<1>.аишымъ//<1>.аишым//<1>.еьшям//<1>.аишям//<1>.ьшямъ//<1>.еьшым//<1>.ьшымъ//<1>.ьшым//<1>.ьшям//<1>.еьшымъ//<1>.еьшямъ//<1>.ѣьшым//<1>.ѣьшымъ
  gramm: pl,f,dat,comp,brev
 -flex: <1>.еьшима//<1>.ьшима//<1>.ѣьшима//<1>.аишима
  gramm: du,m,dat,comp
 -flex: <0>.а
  gramm: sg,m,acc,brev,anim
 -flex: <0>.има//<1>.ема//<0>.ема
  gramm: du,f,ins,brev
 -flex: <0>.о
  gramm: sg,n,acc,brev
 -flex: <0>.иа//<0>.ее//<1>.еѣ//<1>.ее//<0>.ия//<0>.еѣ
  gramm: sg,f,gen
 -flex: <0>.а//<0>.ы
  gramm: pl,n,acc,brev
 -flex: <0>.ая
  gramm: du,m,acc
 -flex: <1>.ѣьшу//<1>.ьшю//<1>.ьшу//<1>.ѣьшю//<1>.аишю//<1>.еьшу//<1>.аишу//<1>.еьшю
  gramm: du,f,gen,comp,brev
 -flex: <1>.ьших//<1>.ѣьшихъ//<1>.ьшь//<1>.аишихъ//<1>.еьшихъ//<1>.ѣьшь//<1>.аиших//<1>.аишь//<1>.еьшь//<1>.еьших//<1>.ьшихъ//<1>.ѣьших
  gramm: pl,n,gen,comp,brev
 -flex: <0>.их//<0>.яхъ//<0>.ях//<0>.ихъ
  gramm: pl,f,loc,brev
 -flex: <0>.има
  gramm: du,n,dat
 -flex: <0>.ою//<0>.ую
  gramm: du,n,loc
 -flex: <0>.у
  gramm: sg,n,dat,brev
 -flex: <1>.ѣьшую//<1>.ьшюю//<1>.ьшую//<1>.ѣьшюю//<1>.еьшюю//<1>.аишюю//<1>.еьшую//<1>.аишую
  gramm: sg,f,acc,comp
 -flex: <0>.ому
  gramm: sg,m,dat
 -flex: <1>.еьшима//<1>.ьшима//<1>.ѣьшима//<1>.аишима
  gramm: du,f,ins,comp
 -flex: <1>.ѣьши//<1>.аиши//<1>.еьши//<1>.ьши
  gramm: du,f,acc,comp,brev
 -flex: <1>.емь//<0>.ем//<1>.емъ//<0>.им//<0>.емь//<0>.емъ//<0>.имъ//<1>.ем
  gramm: sg,m,ins,brev
 -flex: <1>.ѣьшу//<1>.ьшю//<1>.ьшу//<1>.ѣьшю//<1>.аишю//<1>.еьшу//<1>.аишу//<1>.еьшю
  gramm: sg,f,acc,comp,brev
 -flex: <1>.ѣьшеи//<1>.ѣьшей//<1>.ьшеи//<1>.ьшей//<1>.еьшеи//<1>.еьшей//<1>.аишей//<1>.аишеи
  gramm: sg,f,loc,comp
 -flex: <1>.еьшими//<1>.ьшими//<1>.ѣьшими//<1>.аишими
  gramm: pl,n,ins,comp
 -flex: <0>.ая
  gramm: du,m,nom
 -flex: <0>.у
  gramm: du,m,loc,brev
 -flex: <1>.аишая//<1>.аишяа//<1>.еьшяа//<1>.еьшая//<1>.ѣьшая//<1>.еьшяя//<1>.ѣьшяа//<1>.ьшаа//<1>.ьшая//<1>.ѣьшяя//<1>.ѣьшаа//<1>.еьшаа//<1>.ьшяя//<1>.аишяя//<1>.аишаа
  gramm: du,m,acc,comp
 -flex: <1>.ѣьши//<1>.аиши//<1>.еьши//<1>.ьши
  gramm: pl,m,nom,comp,brev
 -flex: <1>.ѣи//<1>.еи
  gramm: du,n,acc
 -flex: <1>.еьшима//<1>.еьшяма//<1>.ьшяма//<1>.ьшима//<1>.ѣьшима//<1>.аишяма//<1>.ѣьшяма//<1>.аишима
  gramm: du,f,ins,comp,brev
 -flex: <1>.ьших//<1>.ѣьшихъ//<1>.аишихъ//<1>.еьшихъ//<1>.аиших//<1>.еьших//<1>.ьшихъ//<1>.ѣьших
  gramm: pl,f,loc,comp
 -flex: <1>.еьшим//<1>.еьшем//<1>.ѣьшим//<1>.ьшем//<1>.ѣьшимъ//<1>.еьшимъ//<1>.аишимъ//<1>.ьшемъ//<1>.ьшемь//<1>.еьшемь//<1>.еьшемъ//<1>.аишим//<1>.ьшимъ//<1>.ьшим//<1>.ѣьшем//<1>.ѣьшемъ//<1>.ѣьшемь//<1>.аишемъ//<1>.аишем//<1>.аишемь
  gramm: sg,m,ins,comp,brev
 -flex: <0>.ѣи
  gramm: sg,m,nom,comp
 -flex: <1>.еьшима//<1>.ьшима//<1>.ѣьшима//<1>.аишима
  gramm: du,n,dat,comp
 -flex: <0>.аго//<0>.ого
  gramm: sg,n,gen
 -flex: <1>.ѣи//<1>.еи
  gramm: du,f,nom
 -flex: <0>.ая
  gramm: pl,n,nom
 -flex: <1>.ьших//<1>.ѣьшихъ//<1>.ьшь//<1>.аишихъ//<1>.еьшихъ//<1>.ѣьшь//<1>.аиших//<1>.аишь//<1>.еьшь//<1>.еьших//<1>.ьшихъ//<1>.ѣьших
  gramm: pl,m,gen,comp,brev
 -flex: <1>.ѣьшую//<1>.аишею//<1>.ьшую//<1>.ѣьшею//<1>.еьшею//<1>.ьшею//<1>.еьшую//<1>.аишую
  gramm: du,m,gen,comp
 -flex: <0>.их//<0>.ихъ
  gramm: pl,m,gen
 -flex: <0>.иа//<1>.ѣѣ//<0>.ее//<1>.ее//<0>.ия//<0>.ѣѣ
  gramm: pl,f,acc
 -flex: <1>.аишѣѣ//<1>.ьшѣѣ//<1>.ьшыя//<1>.еьшыя//<1>.ьшее//<1>.аишыа//<1>.ѣьшыя//<1>.ѣьшыа//<1>.аишее//<1>.аишыя//<1>.ѣьшѣѣ//<1>.еьшыа//<1>.ьшыа//<1>.еьшее
  gramm: pl,f,acc,comp
 -flex: <0>.ою//<0>.ую
  gramm: du,m,gen
 -flex: <1>.аишема//<1>.еьшима//<1>.еьшема//<1>.ѣьшема//<1>.ьшима//<1>.ьшема//<1>.ѣьшима//<1>.аишима
  gramm: du,m,ins,comp,brev
 -flex: <0>.их//<0>.ихъ
  gramm: pl,f,gen
 -flex: <1>.еьшими//<1>.ьшими//<1>.ѣьшими//<1>.аишими
  gramm: pl,m,ins,comp
 -flex: <0>.их//<0>.ихъ
  gramm: pl,n,loc,brev
 -flex: <0>.у
  gramm: du,f,loc,brev
 -flex: <1>.ѣ//<1>.е
  gramm: sg,n,loc,brev
 -flex: <0>.ий//<0>.ии
  gramm: sg,m,nom
 -flex: <1>.ѣьшую//<1>.аишею//<1>.ьшую//<1>.ѣьшею//<1>.еьшею//<1>.ьшею//<1>.еьшую//<1>.аишую
  gramm: du,m,loc,comp
 -flex: <1>.ѣьши//<1>.аиши//<1>.еьши//<1>.ьши
  gramm: sg,f,dat,comp,brev
 -flex: <1>.ѣьшую//<1>.аишею//<1>.ьшую//<1>.ѣьшею//<1>.еьшею//<1>.ьшею//<1>.еьшую//<1>.аишую
  gramm: du,n,gen,comp
 -flex: <0>.их//<0>.ихъ
  gramm: pl,m,loc
 -flex: <1>.ьшаго//<1>.еьшего//<1>.еьшаго//<1>.аишего//<1>.ьшево//<1>.аишаго//<1>.еьшево//<1>.ѣьшево//<1>.ѣьшего//<1>.ѣьшаго//<1>.ьшего
  gramm: sg,n,gen,comp
 -flex: <1>.ѣ//<1>.е
  gramm: du,n,acc,brev
 -flex: <1>.аиши//<1>.ьшими//<1>.еьшими//<1>.еьши//<1>.ьши//<1>.аишими//<1>.ѣьши//<1>.ѣьшими
  gramm: pl,n,ins,comp,brev
 -flex: <1>.аишая//<1>.аишяа//<1>.еьшяа//<1>.еьшая//<1>.ѣьшая//<1>.еьшяя//<1>.ѣьшяа//<1>.ьшаа//<1>.ьшая//<1>.ѣьшяя//<1>.ѣьшаа//<1>.еьшаа//<1>.ьшяя//<1>.аишяя//<1>.аишаа
  gramm: du,m,nom,comp
 -flex: <1>.ем//<0>.ем//<1>.емъ//<0>.им//<0>.емъ//<0>.имъ
  gramm: pl,m,dat,brev
 -flex: <1>.ѣьшу//<1>.ьшю//<1>.ьшу//<1>.ѣьшю//<1>.аишю//<1>.еьшу//<1>.аишу//<1>.еьшю
  gramm: du,n,gen,comp,brev
 -flex: <0>.ом//<0>.омь//<1>.ѣмъ//<1>.ѣм//<0>.омъ//<1>.емъ//<1>.ем
  gramm: sg,m,loc
 -flex: <0>.и//<1>.ѣ//<0>.ѣ//<0>.е//<1>.е
  gramm: pl,f,nom,brev
 -flex: <0>.их//<0>.ь//<0>.ихъ
  gramm: pl,m,gen,brev
 -flex: <0>.а
  gramm: sg,f,nom,brev
 -flex: <0>.имъ//<0>.им
  gramm: pl,f,dat
 -flex: <1>.еьшим//<1>.ьшимь//<1>.аишимь//<1>.ѣьшим//<1>.аишим//<1>.аишимъ//<1>.ѣьшимъ//<1>.ѣьшимь//<1>.ьшимъ//<1>.еьшимъ//<1>.ьшим//<1>.еьшимь
  gramm: sg,n,ins,comp
 -flex: <1>.ѣьшу//<1>.ьшю//<1>.ьшу//<1>.ѣьшю//<1>.аишю//<1>.еьшу//<1>.аишу//<1>.еьшю
  gramm: sg,n,dat,comp,brev
 -flex: <0>.а
  gramm: sg,m,gen,brev
 -flex: <0>.и//<1>.ѣ//<0>.ѣ//<0>.е//<1>.е
  gramm: pl,m,acc,brev
 -flex: <1>.ьшем//<1>.ьшемъ//<1>.ѣьшем//<1>.ѣьшемъ//<1>.еьшем//<1>.аишемъ//<1>.аишем//<1>.еьшемъ
  gramm: sg,m,loc,comp
 -flex: <1>.аиши//<1>.ьшими//<1>.еьшими//<1>.еьши//<1>.аишями//<1>.еьшями//<1>.ьши//<1>.ѣьшями//<1>.аишими//<1>.ьшями//<1>.ѣьши//<1>.ѣьшими
  gramm: pl,f,ins,comp,brev
 -flex: <0>.их//<0>.ихъ
  gramm: pl,m,loc,brev
 -flex: <1>.ѣьши//<1>.аиши//<1>.еьши//<1>.ьши
  gramm: sg,f,loc,comp,brev
-paradigm: A2j
 -flex: <0>.ьшии//<0>.ѣьшии//<0>.аишии//<0>.еьшии
  gramm: du,n,acc,comp
 -flex: <0>.ѣе
  gramm: sg,n,nom,comp
 -flex: <0>.ею//<0>.юю
  gramm: du,m,acc,anim
 -flex: <0>.ю
  gramm: du,n,loc,brev
 -flex: <0>.ьшаго//<0>.еьшего//<0>.еьшаго//<0>.аишего//<0>.ьшево//<0>.аишаго//<0>.еьшево//<0>.ѣьшево//<0>.ѣьшего//<0>.ѣьшаго//<0>.ьшего
  gramm: sg,m,acc,comp,anim
 -flex: <0>.ѣьшѣ//<0>.аиши//<0>.еьше//<0>.ьшѣ//<0>.еьши//<0>.аише//<0>.ьши//<0>.аишѣ//<0>.ѣьши//<0>.ьше
  gramm: pl,m,acc,comp,brev
 -flex: <0>.ѣьши//<0>.аиши//<0>.еьши//<0>.ьши
  gramm: sg,n,loc,comp,brev
 -flex: <0>.еьшему//<0>.ѣьшему//<0>.аишему//<0>.ьшему
  gramm: sg,m,dat,comp
 -flex: <0>.ее
  gramm: sg,n,acc
 -flex: <0>.ѣе
  gramm: sg,n,acc,comp
 -flex: <0>.ѣе
  gramm: sg,n,acc,comp,brev
 -flex: <0>.ю
  gramm: du,m,acc,brev,anim
 -flex: <0>.ѣьшую//<0>.аишею//<0>.ьшую//<0>.ѣьшею//<0>.еьшею//<0>.ьшею//<0>.еьшую//<0>.аишую
  gramm: du,f,loc,comp
 -flex: <0>.ьших//<0>.ѣьшихъ//<0>.аишихъ//<0>.еьшихъ//<0>.аиших//<0>.еьших//<0>.ьшихъ//<0>.ѣьших
  gramm: pl,m,loc,comp,brev
 -flex: <0>.има//<0>.ема
  gramm: du,m,dat,brev
 -flex: <0>.и//<0>.ими//<0>.ями
  gramm: pl,f,ins,brev
 -flex: <0>.ьших//<0>.ьшях//<0>.ѣьшихъ//<0>.аишихъ//<0>.еьшихъ//<0>.еьшях//<0>.аишяхъ//<0>.аиших//<0>.ьшяхъ//<0>.еьших//<0>.ьшихъ//<0>.ѣьшяхъ//<0>.ѣьшях//<0>.аишях//<0>.ѣьших//<0>.еьшяхъ
  gramm: pl,n,loc,comp,brev
 -flex: <0>.и
  gramm: pl,m,nom,brev
 -flex: <0>.их//<0>.ихъ
  gramm: pl,f,loc
 -flex: <0>.има//<0>.ема
  gramm: du,n,dat,brev
 -flex: <0>.ею
  gramm: sg,f,ins,brev
 -flex: <0>.ею//<0>.юю
  gramm: du,m,loc
 -flex: <0>.и
  gramm: sg,m,loc,brev
 -flex: <0>.ьших//<0>.ѣьшихъ//<0>.аишихъ//<0>.еьшихъ//<0>.аиших//<0>.еьших//<0>.ьшихъ//<0>.ѣьших
  gramm: pl,m,loc,comp
 -flex: <0>.их//<0>.ихъ
  gramm: pl,n,loc
 -flex: <0>.ею//<0>.юю
  gramm: du,f,loc
 -flex: <0>.ѣьшѣ//<0>.аиши//<0>.еьше//<0>.ьшѣ//<0>.еьши//<0>.аише//<0>.ьши//<0>.аишѣ//<0>.ѣьши//<0>.ьше
  gramm: pl,f,nom,comp,brev
 -flex: <0>.ѣьшеи//<0>.ѣьшей//<0>.ьшеи//<0>.ьшей//<0>.еьшеи//<0>.еьшей//<0>.аишей//<0>.аишеи
  gramm: sg,f,dat,comp
 -flex: <0>.ьшее//<0>.аишиа//<0>.ьшия//<0>.ѣьшиа//<0>.еьшиа//<0>.еьшия//<0>.ѣьшеѣ//<0>.ѣьшия//<0>.аишее//<0>.ьшиа//<0>.аишеѣ//<0>.аишия//<0>.ьшеѣ//<0>.еьшее
  gramm: sg,f,gen,comp
 -flex: <0>.юю
  gramm: sg,f,acc
 -flex: <0>.еьшима//<0>.ьшима//<0>.ѣьшима//<0>.аишима
  gramm: du,m,ins,comp
 -flex: <0>.ю
  gramm: sg,f,acc,brev
 -flex: <0>.ьших//<0>.ѣьшихъ//<0>.ьшь//<0>.аишихъ//<0>.еьшихъ//<0>.ѣьшь//<0>.аиших//<0>.аишь//<0>.еьшь//<0>.еьших//<0>.ьшихъ//<0>.ѣьших
  gramm: pl,f,gen,comp,brev
 -flex: <0>.аишема//<0>.еьшима//<0>.еьшема//<0>.ѣьшема//<0>.ьшима//<0>.ьшема//<0>.ѣьшима//<0>.аишима
  gramm: du,m,dat,comp,brev
 -flex: <0>.ьшии//<0>.ѣьшии//<0>.аишии//<0>.еьшии
  gramm: du,f,nom,comp
 -flex: <0>.аишая//<0>.аишяа//<0>.еьшяа//<0>.еьшая//<0>.ѣьшая//<0>.еьшяя//<0>.ѣьшяа//<0>.ьшаа//<0>.ьшая//<0>.ѣьшяя//<0>.ѣьшаа//<0>.еьшаа//<0>.ьшяя//<0>.аишяя//<0>.аишаа
  gramm: pl,n,nom,comp
 -flex: <0>.ии
  gramm: du,n,nom
 -flex: <0>.има//<0>.ема
  gramm: du,n,ins,brev
 -flex: <0>.ь
  gramm: sg,m,nom,brev
 -flex: <0>.аишею//<0>.ьшею//<0>.еьшею//<0>.ѣьшею
  gramm: sg,f,ins,comp
 -flex: <0>.има
  gramm: du,f,ins
 -flex: <0>.ими
  gramm: pl,n,ins
 -flex: <0>.я
  gramm: du,m,nom,brev
 -flex: <0>.аишая//<0>.еьшая//<0>.ѣьшая//<0>.ьшая//<0>.ѣьшаа//<0>.еьшаа//<0>.аишаа
  gramm: sg,f,nom,comp
 -flex: <0>.ем//<0>.емь//<0>.емъ
  gramm: sg,n,loc
 -flex: <0>.и
  gramm: sg,f,dat,brev
 -flex: <0>.ь
  gramm: sg,m,acc,brev
 -flex: <0>.ьших//<0>.ѣьшихъ//<0>.аишихъ//<0>.еьшихъ//<0>.аиших//<0>.еьших//<0>.ьшихъ//<0>.ѣьших
  gramm: pl,n,loc,comp
 -flex: <0>.ѣи
  gramm: sg,n,acc,comp,brev
 -flex: <0>.ѣьши//<0>.аиши//<0>.еьши//<0>.ьши
  gramm: du,f,nom,comp,brev
 -flex: <0>.имъ//<0>.им//<0>.ям//<0>.ямъ
  gramm: pl,f,dat,brev
 -flex: <0>.аиши//<0>.ьшими//<0>.еьшими//<0>.еьши//<0>.ьши//<0>.аишими//<0>.ѣьши//<0>.ѣьшими
  gramm: pl,m,ins,comp,brev
 -flex: <0>.еьшим//<0>.еьшем//<0>.ѣьшим//<0>.ьшем//<0>.ѣьшимъ//<0>.еьшимъ//<0>.аишимъ//<0>.ьшемъ//<0>.ьшемь//<0>.еьшемь//<0>.еьшемъ//<0>.аишим//<0>.ьшимъ//<0>.ьшим//<0>.ѣьшем//<0>.ѣьшемъ//<0>.ѣьшемь//<0>.аишемъ//<0>.аишем//<0>.аишемь
  gramm: sg,n,ins,comp,brev
 -flex: <0>.ѣьшу//<0>.ьшю//<0>.ьшу//<0>.ѣьшю//<0>.аишю//<0>.еьшу//<0>.аишу//<0>.еьшю
  gramm: sg,m,dat,comp,brev
 -flex: <0>.ѣьша//<0>.аиша//<0>.еьша//<0>.ьша
  gramm: sg,m,acc,comp,brev,anim
 -flex: <0>.има
  gramm: du,m,ins
 -flex: <0>.ѣьша//<0>.аиша//<0>.еьша//<0>.ьша
  gramm: du,m,nom,comp,brev
 -flex: <0>.ьшем//<0>.ьшемъ//<0>.ѣьшем//<0>.ѣьшемъ//<0>.еьшем//<0>.аишемъ//<0>.аишем//<0>.еьшемъ
  gramm: sg,n,loc,comp
 -flex: <0>.ѣьши//<0>.аиши//<0>.еьши//<0>.ьши
  gramm: du,n,acc,comp,brev
 -flex: <0>.аишема//<0>.еьшима//<0>.еьшема//<0>.ѣьшема//<0>.ьшима//<0>.ьшема//<0>.ѣьшима//<0>.аишима
  gramm: du,n,dat,comp,brev
 -flex: <0>.ѣьша//<0>.аиша//<0>.еьша//<0>.ьша
  gramm: sg,m,gen,comp,brev
 -flex: <0>.ия//<0>.ѣѣ//<0>.иа//<0>.ее
  gramm: pl,f,nom
 -flex: <0>.ю
  gramm: du,n,gen,brev
 -flex: <0>.е
  gramm: sg,n,nom,brev
 -flex: <0>.ею
  gramm: sg,f,ins
 -flex: <0>.ею//<0>.юю
  gramm: du,f,gen
 -flex: <0>.их//<0>.ихъ
  gramm: pl,n,gen
 -flex: <0>.аишѣѣ//<0>.ьшѣѣ//<0>.ьшыя//<0>.еьшыя//<0>.ьшее//<0>.аишыа//<0>.ѣьшыя//<0>.ѣьшыа//<0>.аишее//<0>.аишыя//<0>.ѣьшѣѣ//<0>.еьшыа//<0>.ьшыа//<0>.еьшее
  gramm: pl,f,nom,comp
 -flex: <0>.я
  gramm: du,m,acc,brev
 -flex: <0>.ему
  gramm: sg,n,dat
 -flex: <0>.еьшима//<0>.еьшяма//<0>.ьшяма//<0>.ьшима//<0>.ѣьшима//<0>.аишяма//<0>.ѣьшяма//<0>.аишима
  gramm: du,f,dat,comp,brev
 -flex: <0>.еьшему//<0>.ѣьшему//<0>.аишему//<0>.ьшему
  gramm: sg,n,dat,comp
 -flex: <0>.ѣьшу//<0>.ьшю//<0>.ьшу//<0>.ѣьшю//<0>.аишю//<0>.еьшу//<0>.аишу//<0>.еьшю
  gramm: du,n,loc,comp,brev
 -flex: <0>.ею//<0>.юю
  gramm: du,n,gen
 -flex: <0>.ьших//<0>.ьшях//<0>.ѣьшихъ//<0>.аишихъ//<0>.еьшихъ//<0>.еьшях//<0>.аишяхъ//<0>.аиших//<0>.ьшяхъ//<0>.еьших//<0>.ьшихъ//<0>.ѣьшяхъ//<0>.ѣьшях//<0>.аишях//<0>.ѣьших//<0>.еьшяхъ
  gramm: pl,f,loc,comp,brev
 -flex: <0>.аишa//<0>.ѣьшa//<0>.еьшa//<0>.ьшa
  gramm: pl,n,nom,comp,brev
 -flex: <0>.ьшии//<0>.ѣьшии//<0>.аишии//<0>.еьшии
  gramm: du,n,nom,comp
 -flex: <0>.ими
  gramm: pl,m,ins
 -flex: <0>.има//<0>.яма
  gramm: du,f,dat,brev
 -flex: <0>.его//<0>.яго//<0>.ево
  gramm: sg,m,gen
 -flex: <0>.ьших//<0>.ѣьшихъ//<0>.аишихъ//<0>.еьшихъ//<0>.аиших//<0>.еьших//<0>.ьшихъ//<0>.ѣьших
  gramm: pl,m,gen,comp
 -flex: <0>.его//<0>.яго//<0>.ево
  gramm: sg,m,acc,anim
 -flex: <0>.има
  gramm: du,f,dat
 -flex: <0>.имъ//<0>.им
  gramm: pl,n,dat
 -flex: <0>.имъ//<0>.им//<0>.ем//<0>.емъ
  gramm: pl,n,dat,brev
 -flex: <0>.я
  gramm: sg,n,gen,brev
 -flex: <0>.еьшим//<0>.ьшим//<0>.аишымъ//<0>.аишым//<0>.аишимъ//<0>.аишим//<0>.ѣьшим//<0>.ьшимъ//<0>.ѣьшимъ//<0>.еьшым//<0>.ьшымъ//<0>.ьшым//<0>.еьшимъ//<0>.еьшымъ//<0>.ѣьшым//<0>.ѣьшымъ
  gramm: pl,m,dat,comp
 -flex: <0>.имъ//<0>.им//<0>.имь
  gramm: sg,n,ins
 -flex: <0>.ѣьшу//<0>.ьшю//<0>.ьшу//<0>.ѣьшю//<0>.аишю//<0>.еьшу//<0>.аишу//<0>.еьшю
  gramm: du,f,loc,comp,brev
 -flex: <0>.и
  gramm: du,n,nom,brev
 -flex: <0>.яя
  gramm: pl,n,acc
 -flex: <0>.ии
  gramm: du,f,acc
 -flex: <0>.има
  gramm: du,m,dat
 -flex: <0>.ѣьшѣ//<0>.аиши//<0>.еьше//<0>.ьшѣ//<0>.еьши//<0>.аише//<0>.ьши//<0>.аишѣ//<0>.ѣьши//<0>.ьше
  gramm: sg,f,gen,comp,brev
 -flex: <0>.има
  gramm: du,n,ins
 -flex: <0>.и
  gramm: du,f,nom,brev
 -flex: <0>.ия//<0>.ѣѣ//<0>.иа//<0>.ее
  gramm: pl,m,acc
 -flex: <0>.ьших//<0>.ѣьшихъ//<0>.аишихъ//<0>.еьшихъ//<0>.аиших//<0>.еьших//<0>.ьшихъ//<0>.ѣьших
  gramm: pl,f,gen,comp
 -flex: <0>.ю
  gramm: sg,m,dat,brev
 -flex: <0>.аишая//<0>.аишяа//<0>.еьшяа//<0>.еьшая//<0>.ѣьшая//<0>.еьшяя//<0>.ѣьшяа//<0>.ьшаа//<0>.ьшая//<0>.ѣьшяя//<0>.ѣьшаа//<0>.еьшаа//<0>.ьшяя//<0>.аишяя//<0>.аишаа
  gramm: pl,n,acc,comp
 -flex: <0>.ьшии//<0>.ѣьшии//<0>.аишии//<0>.еьшии
  gramm: du,f,acc,comp
 -flex: <0>.и//<0>.ими
  gramm: pl,m,ins,brev
 -flex: <0>.их//<0>.ь//<0>.ихъ
  gramm: pl,f,gen,brev
 -flex: <0>.ѣьшую//<0>.аишею//<0>.ьшую//<0>.ѣьшею//<0>.еьшею//<0>.ьшею//<0>.еьшую//<0>.аишую
  gramm: du,n,loc,comp
 -flex: <0>.имъ//<0>.им//<0>.ем//<0>.емь//<0>.емъ
  gramm: sg,n,ins,brev
 -flex: <0>.ьших//<0>.ѣьшихъ//<0>.аишихъ//<0>.еьшихъ//<0>.аиших//<0>.еьших//<0>.ьшихъ//<0>.ѣьших
  gramm: pl,n,gen,comp
 -flex: <0>.еьшими//<0>.ьшими//<0>.ѣьшими//<0>.аишими
  gramm: pl,f,ins,comp
 -flex: <0>.ѣьша//<0>.аиша//<0>.еьша//<0>.ьша
  gramm: du,m,acc,comp,brev
 -flex: <0>.аишею//<0>.ьшею//<0>.еьшею//<0>.ѣьшею
  gramm: sg,f,ins,comp,brev
 -flex: <0>.ѣьшу//<0>.ьшю//<0>.ьшу//<0>.ѣьшю//<0>.аишю//<0>.еьшу//<0>.аишу//<0>.еьшю
  gramm: du,m,acc,comp,brev,anim
 -flex: <0>.и//<0>.ѣ//<0>.е
  gramm: sg,f,gen,brev
 -flex: <0>.ѣьша//<0>.аиша//<0>.еьша//<0>.ьша
  gramm: sg,f,nom,comp,brev
 -flex: <0>.еьшима//<0>.ьшима//<0>.ѣьшима//<0>.аишима
  gramm: du,n,ins,comp
 -flex: <0>.еи//<0>.ей
  gramm: sg,f,dat
 -flex: <0>.ѣьшу//<0>.ьшю//<0>.ьшу//<0>.ѣьшю//<0>.аишю//<0>.еьшу//<0>.аишу//<0>.еьшю
  gramm: du,m,gen,comp,brev
 -flex: <0>.ѣьши//<0>.аиши//<0>.еьши//<0>.ьши
  gramm: du,n,nom,comp,brev
 -flex: <0>.имъ//<0>.им
  gramm: pl,m,dat
 -flex: <0>.ѣи
  gramm: sg,m,nom,comp,brev
 -flex: <0>.ѣе
  gramm: sg,n,nom,comp,brev
 -flex: <0>.има//<0>.ема
  gramm: du,m,ins,brev
 -flex: <0>.ю
  gramm: du,f,gen,brev
 -flex: <0>.ьшии//<0>.ѣьшии//<0>.аишии//<0>.еьшии
  gramm: pl,m,nom,comp
 -flex: <0>.ѣьшую//<0>.аишею//<0>.ьшую//<0>.ѣьшею//<0>.еьшею//<0>.ьшею//<0>.еьшую//<0>.аишую
  gramm: du,f,gen,comp
 -flex: <0>.имъ//<0>.им//<0>.имь
  gramm: sg,m,ins
 -flex: <0>.ьшаго//<0>.еьшего//<0>.еьшаго//<0>.аишего//<0>.ьшево//<0>.аишаго//<0>.еьшево//<0>.ѣьшево//<0>.ѣьшего//<0>.ѣьшаго//<0>.ьшего
  gramm: sg,m,gen,comp
 -flex: <0>.еьшима//<0>.ьшима//<0>.ѣьшима//<0>.аишима
  gramm: du,f,dat,comp
 -flex: <0>.ими
  gramm: pl,f,ins
 -flex: <0>.ѣьшѣ//<0>.аиши//<0>.еьше//<0>.ьшѣ//<0>.еьши//<0>.аише//<0>.ьши//<0>.аишѣ//<0>.ѣьши//<0>.ьше
  gramm: pl,f,acc,comp,brev
 -flex: <0>.ий//<0>.ии
  gramm: sg,m,acc
 -flex: <0>.их//<0>.ь//<0>.ихъ
  gramm: pl,n,gen,brev
 -flex: <0>.ѣьшемъ//<0>.аишем//<0>.аишымъ//<0>.аишым//<0>.ьшем//<0>.ьшемъ//<0>.ѣьшем//<0>.еьшым//<0>.ьшымъ//<0>.ьшым//<0>.еьшем//<0>.аишемъ//<0>.еьшымъ//<0>.еьшемъ//<0>.ѣьшым//<0>.ѣьшымъ
  gramm: pl,n,dat,comp,brev
 -flex: <0>.ѣьши//<0>.аиши//<0>.еьши//<0>.ьши
  gramm: sg,m,loc,comp,brev
 -flex: <0>.ее
  gramm: sg,n,nom
 -flex: <0>.и//<0>.ими
  gramm: pl,n,ins,brev
 -flex: <0>.еьшим//<0>.ьшим//<0>.аишымъ//<0>.аишым//<0>.аишимъ//<0>.аишим//<0>.ѣьшим//<0>.ьшимъ//<0>.ѣьшимъ//<0>.еьшым//<0>.ьшымъ//<0>.ьшым//<0>.еьшимъ//<0>.еьшымъ//<0>.ѣьшым//<0>.ѣьшымъ
  gramm: pl,n,dat,comp
 -flex: <0>.ѣи
  gramm: sg,n,acc,comp
 -flex: <0>.и//<0>.ѣ//<0>.е
  gramm: pl,f,acc,brev
 -flex: <0>.ю
  gramm: du,m,gen,brev
 -flex: <0>.и
  gramm: sg,f,loc,brev
 -flex: <0>.ѣьшу//<0>.ьшю//<0>.ьшу//<0>.ѣьшю//<0>.аишю//<0>.еьшу//<0>.аишу//<0>.еьшю
  gramm: du,m,loc,comp,brev
 -flex: <0>.ѣьша//<0>.аиша//<0>.еьша//<0>.ьша
  gramm: sg,n,gen,comp,brev
 -flex: <0>.еи//<0>.ей
  gramm: sg,f,loc
 -flex: <0>.ии
  gramm: pl,m,nom
 -flex: <0>.еьшим//<0>.ьшимь//<0>.аишимь//<0>.ѣьшим//<0>.аишим//<0>.аишимъ//<0>.ѣьшимъ//<0>.ѣьшимь//<0>.ьшимъ//<0>.еьшимъ//<0>.ьшим//<0>.еьшимь
  gramm: sg,m,ins,comp
 -flex: <0>.аишѣѣ//<0>.ьшѣѣ//<0>.ьшыя//<0>.еьшыя//<0>.ьшее//<0>.аишыа//<0>.ѣьшыя//<0>.ѣьшыа//<0>.аишее//<0>.аишыя//<0>.ѣьшѣѣ//<0>.еьшыа//<0>.ьшыа//<0>.еьшее
  gramm: pl,m,acc,comp
 -flex: <0>.яя
  gramm: sg,f,nom
 -flex: <0>.и
  gramm: du,f,acc,brev
 -flex: <0>.ѣьшемъ//<0>.аишем//<0>.аишымъ//<0>.аишым//<0>.ьшем//<0>.ьшемъ//<0>.ѣьшем//<0>.еьшым//<0>.ьшымъ//<0>.ьшым//<0>.еьшем//<0>.аишемъ//<0>.еьшымъ//<0>.еьшемъ//<0>.ѣьшым//<0>.ѣьшымъ
  gramm: pl,m,dat,comp,brev
 -flex: <0>.ѣьшую//<0>.аишею//<0>.ьшую//<0>.ѣьшею//<0>.еьшею//<0>.ьшею//<0>.еьшую//<0>.аишую
  gramm: du,m,acc,comp,anim
 -flex: <0>.еьшим//<0>.ьшим//<0>.аишымъ//<0>.аишым//<0>.аишимъ//<0>.аишим//<0>.ѣьшим//<0>.ьшимъ//<0>.ѣьшимъ//<0>.еьшым//<0>.ьшымъ//<0>.ьшым//<0>.еьшимъ//<0>.еьшымъ//<0>.ѣьшым//<0>.ѣьшымъ
  gramm: pl,f,dat,comp
 -flex: <0>.ѣьшѣ//<0>.ѣьшa//<0>.еьше//<0>.ьшa//<0>.аише//<0>.еьшa//<0>.ьшѣ//<0>.аишѣ//<0>.аишa//<0>.ьше
  gramm: pl,n,acc,comp,brev
 -flex: <0>.аишема//<0>.еьшима//<0>.еьшема//<0>.ѣьшема//<0>.ьшима//<0>.ьшема//<0>.ѣьшима//<0>.аишима
  gramm: du,n,ins,comp,brev
 -flex: <0>.я
  gramm: pl,n,nom,brev
 -flex: <0>.аишямъ//<0>.ѣьшямъ//<0>.ѣьшям//<0>.аишымъ//<0>.аишым//<0>.еьшям//<0>.аишям//<0>.ьшямъ//<0>.еьшым//<0>.ьшымъ//<0>.ьшым//<0>.ьшям//<0>.еьшымъ//<0>.еьшямъ//<0>.ѣьшым//<0>.ѣьшымъ
  gramm: pl,f,dat,comp,brev
 -flex: <0>.еьшима//<0>.ьшима//<0>.ѣьшима//<0>.аишима
  gramm: du,m,dat,comp
 -flex: <0>.я
  gramm: sg,m,acc,brev,anim
 -flex: <0>.има//<0>.яма
  gramm: du,f,ins,brev
 -flex: <0>.е
  gramm: sg,n,acc,brev
 -flex: <0>.ия//<0>.ее//<0>.иа//<0>.еѣ
  gramm: sg,f,gen
 -flex: <0>.ѣ//<0>.е//<0>.я
  gramm: pl,n,acc,brev
 -flex: <0>.яя
  gramm: du,m,acc
 -flex: <0>.ѣьшу//<0>.ьшю//<0>.ьшу//<0>.ѣьшю//<0>.аишю//<0>.еьшу//<0>.аишу//<0>.еьшю
  gramm: du,f,gen,comp,brev
 -flex: <0>.ьших//<0>.ѣьшихъ//<0>.ьшь//<0>.аишихъ//<0>.еьшихъ//<0>.ѣьшь//<0>.аиших//<0>.аишь//<0>.еьшь//<0>.еьших//<0>.ьшихъ//<0>.ѣьших
  gramm: pl,n,gen,comp,brev
 -flex: <0>.их//<0>.яхъ//<0>.ях//<0>.ихъ
  gramm: pl,f,loc,brev
 -flex: <0>.има
  gramm: du,n,dat
 -flex: <0>.ею//<0>.юю
  gramm: du,n,loc
 -flex: <0>.ю
  gramm: sg,n,dat,brev
 -flex: <0>.ѣьшую//<0>.ьшюю//<0>.ьшую//<0>.ѣьшюю//<0>.еьшюю//<0>.аишюю//<0>.еьшую//<0>.аишую
  gramm: sg,f,acc,comp
 -flex: <0>.ему
  gramm: sg,m,dat
 -flex: <0>.еьшима//<0>.ьшима//<0>.ѣьшима//<0>.аишима
  gramm: du,f,ins,comp
 -flex: <0>.ѣьши//<0>.аиши//<0>.еьши//<0>.ьши
  gramm: du,f,acc,comp,brev
 -flex: <0>.имъ//<0>.им//<0>.ем//<0>.емь//<0>.емъ
  gramm: sg,m,ins,brev
 -flex: <0>.ѣьшу//<0>.ьшю//<0>.ьшу//<0>.ѣьшю//<0>.аишю//<0>.еьшу//<0>.аишу//<0>.еьшю
  gramm: sg,f,acc,comp,brev
 -flex: <0>.ѣьшеи//<0>.ѣьшей//<0>.ьшеи//<0>.ьшей//<0>.еьшеи//<0>.еьшей//<0>.аишей//<0>.аишеи
  gramm: sg,f,loc,comp
 -flex: <0>.еьшими//<0>.ьшими//<0>.ѣьшими//<0>.аишими
  gramm: pl,n,ins,comp
 -flex: <0>.яя
  gramm: du,m,nom
 -flex: <0>.ю
  gramm: du,m,loc,brev
 -flex: <0>.аишая//<0>.аишяа//<0>.еьшяа//<0>.еьшая//<0>.ѣьшая//<0>.еьшяя//<0>.ѣьшяа//<0>.ьшаа//<0>.ьшая//<0>.ѣьшяя//<0>.ѣьшаа//<0>.еьшаа//<0>.ьшяя//<0>.аишяя//<0>.аишаа
  gramm: du,m,acc,comp
 -flex: <0>.ѣьши//<0>.аиши//<0>.еьши//<0>.ьши
  gramm: pl,m,nom,comp,brev
 -flex: <0>.ии
  gramm: du,n,acc
 -flex: <0>.еьшима//<0>.еьшяма//<0>.ьшяма//<0>.ьшима//<0>.ѣьшима//<0>.аишяма//<0>.ѣьшяма//<0>.аишима
  gramm: du,f,ins,comp,brev
 -flex: <0>.ьших//<0>.ѣьшихъ//<0>.аишихъ//<0>.еьшихъ//<0>.аиших//<0>.еьших//<0>.ьшихъ//<0>.ѣьших
  gramm: pl,f,loc,comp
 -flex: <0>.еьшим//<0>.еьшем//<0>.ѣьшим//<0>.ьшем//<0>.ѣьшимъ//<0>.еьшимъ//<0>.аишимъ//<0>.ьшемъ//<0>.ьшемь//<0>.еьшемь//<0>.еьшемъ//<0>.аишим//<0>.ьшимъ//<0>.ьшим//<0>.ѣьшем//<0>.ѣьшемъ//<0>.ѣьшемь//<0>.аишемъ//<0>.аишем//<0>.аишемь
  gramm: sg,m,ins,comp,brev
 -flex: <0>.ѣи
  gramm: sg,m,nom,comp
 -flex: <0>.еьшима//<0>.ьшима//<0>.ѣьшима//<0>.аишима
  gramm: du,n,dat,comp
 -flex: <0>.его//<0>.яго//<0>.ево
  gramm: sg,n,gen
 -flex: <0>.ии
  gramm: du,f,nom
 -flex: <0>.яя
  gramm: pl,n,nom
 -flex: <0>.ьших//<0>.ѣьшихъ//<0>.ьшь//<0>.аишихъ//<0>.еьшихъ//<0>.ѣьшь//<0>.аиших//<0>.аишь//<0>.еьшь//<0>.еьших//<0>.ьшихъ//<0>.ѣьших
  gramm: pl,m,gen,comp,brev
 -flex: <0>.ѣьшую//<0>.аишею//<0>.ьшую//<0>.ѣьшею//<0>.еьшею//<0>.ьшею//<0>.еьшую//<0>.аишую
  gramm: du,m,gen,comp
 -flex: <0>.их//<0>.ихъ
  gramm: pl,m,gen
 -flex: <0>.ия//<0>.ѣѣ//<0>.иа//<0>.ее
  gramm: pl,f,acc
 -flex: <0>.аишѣѣ//<0>.ьшѣѣ//<0>.ьшыя//<0>.еьшыя//<0>.ьшее//<0>.аишыа//<0>.ѣьшыя//<0>.ѣьшыа//<0>.аишее//<0>.аишыя//<0>.ѣьшѣѣ//<0>.еьшыа//<0>.ьшыа//<0>.еьшее
  gramm: pl,f,acc,comp
 -flex: <0>.ею//<0>.юю
  gramm: du,m,gen
 -flex: <0>.аишема//<0>.еьшима//<0>.еьшема//<0>.ѣьшема//<0>.ьшима//<0>.ьшема//<0>.ѣьшима//<0>.аишима
  gramm: du,m,ins,comp,brev
 -flex: <0>.их//<0>.ихъ
  gramm: pl,f,gen
 -flex: <0>.еьшими//<0>.ьшими//<0>.ѣьшими//<0>.аишими
  gramm: pl,m,ins,comp
 -flex: <0>.их//<0>.яхъ//<0>.ях//<0>.ихъ
  gramm: pl,n,loc,brev
 -flex: <0>.ю
  gramm: du,f,loc,brev
 -flex: <0>.и
  gramm: sg,n,loc,brev
 -flex: <0>.ий//<0>.ии
  gramm: sg,m,nom
 -flex: <0>.ѣьшую//<0>.аишею//<0>.ьшую//<0>.ѣьшею//<0>.еьшею//<0>.ьшею//<0>.еьшую//<0>.аишую
  gramm: du,m,loc,comp
 -flex: <0>.ѣьши//<0>.аиши//<0>.еьши//<0>.ьши
  gramm: sg,f,dat,comp,brev
 -flex: <0>.ѣьшую//<0>.аишею//<0>.ьшую//<0>.ѣьшею//<0>.еьшею//<0>.ьшею//<0>.еьшую//<0>.аишую
  gramm: du,n,gen,comp
 -flex: <0>.их//<0>.ихъ
  gramm: pl,m,loc
 -flex: <0>.ьшаго//<0>.еьшего//<0>.еьшаго//<0>.аишего//<0>.ьшево//<0>.аишаго//<0>.еьшево//<0>.ѣьшево//<0>.ѣьшего//<0>.ѣьшаго//<0>.ьшего
  gramm: sg,n,gen,comp
 -flex: <0>.и
  gramm: du,n,acc,brev
 -flex: <0>.аиши//<0>.ьшими//<0>.еьшими//<0>.еьши//<0>.ьши//<0>.аишими//<0>.ѣьши//<0>.ѣьшими
  gramm: pl,n,ins,comp,brev
 -flex: <0>.аишая//<0>.аишяа//<0>.еьшяа//<0>.еьшая//<0>.ѣьшая//<0>.еьшяя//<0>.ѣьшяа//<0>.ьшаа//<0>.ьшая//<0>.ѣьшяя//<0>.ѣьшаа//<0>.еьшаа//<0>.ьшяя//<0>.аишяя//<0>.аишаа
  gramm: du,m,nom,comp
 -flex: <0>.имъ//<0>.им//<0>.ем//<0>.емъ
  gramm: pl,m,dat,brev
 -flex: <0>.ѣьшу//<0>.ьшю//<0>.ьшу//<0>.ѣьшю//<0>.аишю//<0>.еьшу//<0>.аишу//<0>.еьшю
  gramm: du,n,gen,comp,brev
 -flex: <0>.ем//<0>.емь//<0>.емъ
  gramm: sg,m,loc
 -flex: <0>.и//<0>.ѣ//<0>.е
  gramm: pl,f,nom,brev
 -flex: <0>.их//<0>.ь//<0>.ихъ
  gramm: pl,m,gen,brev
 -flex: <0>.я
  gramm: sg,f,nom,brev
 -flex: <0>.имъ//<0>.им
  gramm: pl,f,dat
 -flex: <0>.еьшим//<0>.ьшимь//<0>.аишимь//<0>.ѣьшим//<0>.аишим//<0>.аишимъ//<0>.ѣьшимъ//<0>.ѣьшимь//<0>.ьшимъ//<0>.еьшимъ//<0>.ьшим//<0>.еьшимь
  gramm: sg,n,ins,comp
 -flex: <0>.ѣьшу//<0>.ьшю//<0>.ьшу//<0>.ѣьшю//<0>.аишю//<0>.еьшу//<0>.аишу//<0>.еьшю
  gramm: sg,n,dat,comp,brev
 -flex: <0>.я
  gramm: sg,m,gen,brev
 -flex: <0>.и//<0>.ѣ//<0>.е
  gramm: pl,m,acc,brev
 -flex: <0>.ьшем//<0>.ьшемъ//<0>.ѣьшем//<0>.ѣьшемъ//<0>.еьшем//<0>.аишемъ//<0>.аишем//<0>.еьшемъ
  gramm: sg,m,loc,comp
 -flex: <0>.аиши//<0>.ьшими//<0>.еьшими//<0>.еьши//<0>.аишями//<0>.еьшями//<0>.ьши//<0>.ѣьшями//<0>.аишими//<0>.ьшями//<0>.ѣьши//<0>.ѣьшими
  gramm: pl,f,ins,comp,brev
 -flex: <0>.их//<0>.ихъ
  gramm: pl,m,loc,brev
 -flex: <0>.ѣьши//<0>.аиши//<0>.еьши//<0>.ьши
  gramm: sg,f,loc,comp,brev
-paradigm: A1i
 -flex: <0>.ьшии//<0>.ѣьшии//<0>.аишии//<0>.еьшии
  gramm: du,n,acc,comp
 -flex: <0>.ѣе
  gramm: sg,n,nom,comp
 -flex: <0>.ю
  gramm: du,n,loc,brev
 -flex: <0>.ьшаго//<0>.еьшего//<0>.еьшаго//<0>.аишего//<0>.ьшево//<0>.аишаго//<0>.еьшево//<0>.ѣьшево//<0>.ѣьшего//<0>.ѣьшаго//<0>.ьшего
  gramm: sg,m,acc,comp,anim
 -flex: <0>.ѣьшѣ//<0>.аиши//<0>.еьше//<0>.ьшѣ//<0>.еьши//<0>.аише//<0>.ьши//<0>.аишѣ//<0>.ѣьши//<0>.ьше
  gramm: pl,m,acc,comp,brev
 -flex: <0>.ѣьши//<0>.аиши//<0>.еьши//<0>.ьши
  gramm: sg,n,loc,comp,brev
 -flex: <0>.еьшему//<0>.ѣьшему//<0>.аишему//<0>.ьшему
  gramm: sg,m,dat,comp
 -flex: <0>.ѣе
  gramm: sg,n,acc,comp
 -flex: <0>.ѣе
  gramm: sg,n,acc,comp,brev
 -flex: <0>.ю
  gramm: du,m,acc,brev,anim
 -flex: <0>.ѣьшую//<0>.аишею//<0>.ьшую//<0>.ѣьшею//<0>.еьшею//<0>.ьшею//<0>.еьшую//<0>.аишую
  gramm: du,f,loc,comp
 -flex: <0>.ьших//<0>.ѣьшихъ//<0>.аишихъ//<0>.еьшихъ//<0>.аиших//<0>.еьших//<0>.ьшихъ//<0>.ѣьших
  gramm: pl,m,loc,comp,brev
 -flex: <0>.има//<0>.ема
  gramm: du,m,dat,brev
 -flex: <0>.и//<0>.ими//<0>.ями
  gramm: pl,f,ins,brev
 -flex: <0>.ьших//<0>.ьшях//<0>.ѣьшихъ//<0>.аишихъ//<0>.еьшихъ//<0>.еьшях//<0>.аишяхъ//<0>.аиших//<0>.ьшяхъ//<0>.еьших//<0>.ьшихъ//<0>.ѣьшяхъ//<0>.ѣьшях//<0>.аишях//<0>.ѣьших//<0>.еьшяхъ
  gramm: pl,n,loc,comp,brev
 -flex: <0>.и
  gramm: pl,m,nom,brev
 -flex: <0>.их//<0>.ихъ
  gramm: pl,f,loc
 -flex: <0>.има//<0>.ема
  gramm: du,n,dat,brev
 -flex: <0>.ею
  gramm: sg,f,ins,brev
 -flex: <0>.и//<0>.ем//<0>.емъ
  gramm: sg,m,loc,brev
 -flex: <0>.ьших//<0>.ѣьшихъ//<0>.аишихъ//<0>.еьшихъ//<0>.аиших//<0>.еьших//<0>.ьшихъ//<0>.ѣьших
  gramm: pl,m,loc,comp
 -flex: <0>.их//<0>.ихъ
  gramm: pl,n,loc
 -flex: <0>.ѣьшѣ//<0>.аиши//<0>.еьше//<0>.ьшѣ//<0>.еьши//<0>.аише//<0>.ьши//<0>.аишѣ//<0>.ѣьши//<0>.ьше
  gramm: pl,f,nom,comp,brev
 -flex: <0>.ѣьшеи//<0>.ѣьшей//<0>.ьшеи//<0>.ьшей//<0>.еьшеи//<0>.еьшей//<0>.аишей//<0>.аишеи
  gramm: sg,f,dat,comp
 -flex: <0>.ьшее//<0>.аишиа//<0>.ьшия//<0>.ѣьшиа//<0>.еьшиа//<0>.еьшия//<0>.ѣьшеѣ//<0>.ѣьшия//<0>.аишее//<0>.ьшиа//<0>.аишеѣ//<0>.аишия//<0>.ьшеѣ//<0>.еьшее
  gramm: sg,f,gen,comp
 -flex: <0>.еьшима//<0>.ьшима//<0>.ѣьшима//<0>.аишима
  gramm: du,m,ins,comp
 -flex: <0>.ю
  gramm: sg,f,acc,brev
 -flex: <0>.ьших//<0>.ѣьшихъ//<0>.ьшь//<0>.аишихъ//<0>.еьшихъ//<0>.ѣьшь//<0>.аиших//<0>.аишь//<0>.еьшь//<0>.еьших//<0>.ьшихъ//<0>.ѣьших
  gramm: pl,f,gen,comp,brev
 -flex: <0>.аишема//<0>.еьшима//<0>.еьшема//<0>.ѣьшема//<0>.ьшима//<0>.ьшема//<0>.ѣьшима//<0>.аишима
  gramm: du,m,dat,comp,brev
 -flex: <0>.ьшии//<0>.ѣьшии//<0>.аишии//<0>.еьшии
  gramm: du,f,nom,comp
 -flex: <0>.аишая//<0>.аишяа//<0>.еьшяа//<0>.еьшая//<0>.ѣьшая//<0>.еьшяя//<0>.ѣьшяа//<0>.ьшаа//<0>.ьшая//<0>.ѣьшяя//<0>.ѣьшаа//<0>.еьшаа//<0>.ьшяя//<0>.аишяя//<0>.аишаа
  gramm: pl,n,nom,comp
 -flex: <0>.има//<0>.ема
  gramm: du,n,ins,brev
 -flex: <0>.й
  gramm: sg,m,nom,brev
 -flex: <0>.аишею//<0>.ьшею//<0>.еьшею//<0>.ѣьшею
  gramm: sg,f,ins,comp
 -flex: <0>.има
  gramm: du,f,ins
 -flex: <0>.ими
  gramm: pl,n,ins
 -flex: <0>.я
  gramm: du,m,nom,brev
 -flex: <0>.аишая//<0>.еьшая//<0>.ѣьшая//<0>.ьшая//<0>.ѣьшаа//<0>.еьшаа//<0>.аишаа
  gramm: sg,f,nom,comp
 -flex: <0>.ем//<0>.емь//<0>.емъ
  gramm: sg,n,loc
 -flex: <0>.и
  gramm: sg,f,dat,brev
 -flex: <0>.й
  gramm: sg,m,acc,brev
 -flex: <0>.ьших//<0>.ѣьшихъ//<0>.аишихъ//<0>.еьшихъ//<0>.аиших//<0>.еьших//<0>.ьшихъ//<0>.ѣьших
  gramm: pl,n,loc,comp
 -flex: <0>.ѣи
  gramm: sg,n,acc,comp,brev
 -flex: <0>.ѣьши//<0>.аиши//<0>.еьши//<0>.ьши
  gramm: du,f,nom,comp,brev
 -flex: <0>.имъ//<0>.им//<0>.ям//<0>.ямъ
  gramm: pl,f,dat,brev
 -flex: <0>.аиши//<0>.ьшими//<0>.еьшими//<0>.еьши//<0>.ьши//<0>.аишими//<0>.ѣьши//<0>.ѣьшими
  gramm: pl,m,ins,comp,brev
 -flex: <0>.еьшим//<0>.еьшем//<0>.ѣьшим//<0>.ьшем//<0>.ѣьшимъ//<0>.еьшимъ//<0>.аишимъ//<0>.ьшемъ//<0>.ьшемь//<0>.еьшемь//<0>.еьшемъ//<0>.аишим//<0>.ьшимъ//<0>.ьшим//<0>.ѣьшем//<0>.ѣьшемъ//<0>.ѣьшемь//<0>.аишемъ//<0>.аишем//<0>.аишемь
  gramm: sg,n,ins,comp,brev
 -flex: <0>.ѣьшу//<0>.ьшю//<0>.ьшу//<0>.ѣьшю//<0>.аишю//<0>.еьшу//<0>.аишу//<0>.еьшю
  gramm: sg,m,dat,comp,brev
 -flex: <0>.ѣьша//<0>.аиша//<0>.еьша//<0>.ьша
  gramm: sg,m,acc,comp,brev,anim
 -flex: <0>.има
  gramm: du,m,ins
 -flex: <0>.ѣьша//<0>.аиша//<0>.еьша//<0>.ьша
  gramm: du,m,nom,comp,brev
 -flex: <0>.ьшем//<0>.ьшемъ//<0>.ѣьшем//<0>.ѣьшемъ//<0>.еьшем//<0>.аишемъ//<0>.аишем//<0>.еьшемъ
  gramm: sg,n,loc,comp
 -flex: <0>.ѣьши//<0>.аиши//<0>.еьши//<0>.ьши
  gramm: du,n,acc,comp,brev
 -flex: <0>.аишема//<0>.еьшима//<0>.еьшема//<0>.ѣьшема//<0>.ьшима//<0>.ьшема//<0>.ѣьшима//<0>.аишима
  gramm: du,n,dat,comp,brev
 -flex: <0>.ѣьша//<0>.аиша//<0>.еьша//<0>.ьша
  gramm: sg,m,gen,comp,brev
 -flex: <0>.ю
  gramm: du,n,gen,brev
 -flex: <0>.е
  gramm: sg,n,nom,brev
 -flex: <0>.ею
  gramm: sg,f,ins
 -flex: <0>.их//<0>.ихъ
  gramm: pl,n,gen
 -flex: <0>.аишѣѣ//<0>.ьшѣѣ//<0>.ьшыя//<0>.еьшыя//<0>.ьшее//<0>.аишыа//<0>.ѣьшыя//<0>.ѣьшыа//<0>.аишее//<0>.аишыя//<0>.ѣьшѣѣ//<0>.еьшыа//<0>.ьшыа//<0>.еьшее
  gramm: pl,f,nom,comp
 -flex: <0>.я
  gramm: du,m,acc,brev
 -flex: <0>.ему
  gramm: sg,n,dat
 -flex: <0>.еьшима//<0>.еьшяма//<0>.ьшяма//<0>.ьшима//<0>.ѣьшима//<0>.аишяма//<0>.ѣьшяма//<0>.аишима
  gramm: du,f,dat,comp,brev
 -flex: <0>.еьшему//<0>.ѣьшему//<0>.аишему//<0>.ьшему
  gramm: sg,n,dat,comp
 -flex: <0>.ѣьшу//<0>.ьшю//<0>.ьшу//<0>.ѣьшю//<0>.аишю//<0>.еьшу//<0>.аишу//<0>.еьшю
  gramm: du,n,loc,comp,brev
 -flex: <0>.ьших//<0>.ьшях//<0>.ѣьшихъ//<0>.аишихъ//<0>.еьшихъ//<0>.еьшях//<0>.аишяхъ//<0>.аиших//<0>.ьшяхъ//<0>.еьших//<0>.ьшихъ//<0>.ѣьшяхъ//<0>.ѣьшях//<0>.аишях//<0>.ѣьших//<0>.еьшяхъ
  gramm: pl,f,loc,comp,brev
 -flex: <0>.аишa//<0>.ѣьшa//<0>.еьшa//<0>.ьшa
  gramm: pl,n,nom,comp,brev
 -flex: <0>.ьшии//<0>.ѣьшии//<0>.аишии//<0>.еьшии
  gramm: du,n,nom,comp
 -flex: <0>.ими
  gramm: pl,m,ins
 -flex: <0>.има//<0>.яма
  gramm: du,f,dat,brev
 -flex: <0>.его//<0>.яго//<0>.ево
  gramm: sg,m,gen
 -flex: <0>.ьших//<0>.ѣьшихъ//<0>.аишихъ//<0>.еьшихъ//<0>.аиших//<0>.еьших//<0>.ьшихъ//<0>.ѣьших
  gramm: pl,m,gen,comp
 -flex: <0>.его//<0>.яго//<0>.ево
  gramm: sg,m,acc,anim
 -flex: <0>.има
  gramm: du,f,dat
 -flex: <0>.имъ//<0>.им
  gramm: pl,n,dat
 -flex: <0>.имъ//<0>.им//<0>.ем//<0>.емъ
  gramm: pl,n,dat,brev
 -flex: <0>.я
  gramm: sg,n,gen,brev
 -flex: <0>.еьшим//<0>.ьшим//<0>.аишымъ//<0>.аишым//<0>.аишимъ//<0>.аишим//<0>.ѣьшим//<0>.ьшимъ//<0>.ѣьшимъ//<0>.еьшым//<0>.ьшымъ//<0>.ьшым//<0>.еьшимъ//<0>.еьшымъ//<0>.ѣьшым//<0>.ѣьшымъ
  gramm: pl,m,dat,comp
 -flex: <0>.имъ//<0>.им//<0>.имь
  gramm: sg,n,ins
 -flex: <0>.ѣьшу//<0>.ьшю//<0>.ьшу//<0>.ѣьшю//<0>.аишю//<0>.еьшу//<0>.аишу//<0>.еьшю
  gramm: du,f,loc,comp,brev
 -flex: <0>.и
  gramm: du,n,nom,brev
 -flex: <0>.има
  gramm: du,m,dat
 -flex: <0>.ѣьшѣ//<0>.аиши//<0>.еьше//<0>.ьшѣ//<0>.еьши//<0>.аише//<0>.ьши//<0>.аишѣ//<0>.ѣьши//<0>.ьше
  gramm: sg,f,gen,comp,brev
 -flex: <0>.има
  gramm: du,n,ins
 -flex: <0>.и
  gramm: du,f,nom,brev
 -flex: <0>.ьших//<0>.ѣьшихъ//<0>.аишихъ//<0>.еьшихъ//<0>.аиших//<0>.еьших//<0>.ьшихъ//<0>.ѣьших
  gramm: pl,f,gen,comp
 -flex: <0>.ю
  gramm: sg,m,dat,brev
 -flex: <0>.аишая//<0>.аишяа//<0>.еьшяа//<0>.еьшая//<0>.ѣьшая//<0>.еьшяя//<0>.ѣьшяа//<0>.ьшаа//<0>.ьшая//<0>.ѣьшяя//<0>.ѣьшаа//<0>.еьшаа//<0>.ьшяя//<0>.аишяя//<0>.аишаа
  gramm: pl,n,acc,comp
 -flex: <0>.ьшии//<0>.ѣьшии//<0>.аишии//<0>.еьшии
  gramm: du,f,acc,comp
 -flex: <0>.и//<0>.ими
  gramm: pl,m,ins,brev
 -flex: <0>.их//<0>.ихъ
  gramm: pl,f,gen,brev
 -flex: <0>.ѣьшую//<0>.аишею//<0>.ьшую//<0>.ѣьшею//<0>.еьшею//<0>.ьшею//<0>.еьшую//<0>.аишую
  gramm: du,n,loc,comp
 -flex: <0>.имъ//<0>.им//<0>.ем//<0>.емь//<0>.емъ
  gramm: sg,n,ins,brev
 -flex: <0>.ьших//<0>.ѣьшихъ//<0>.аишихъ//<0>.еьшихъ//<0>.аиших//<0>.еьших//<0>.ьшихъ//<0>.ѣьших
  gramm: pl,n,gen,comp
 -flex: <0>.еьшими//<0>.ьшими//<0>.ѣьшими//<0>.аишими
  gramm: pl,f,ins,comp
 -flex: <0>.ѣьша//<0>.аиша//<0>.еьша//<0>.ьша
  gramm: du,m,acc,comp,brev
 -flex: <0>.аишею//<0>.ьшею//<0>.еьшею//<0>.ѣьшею
  gramm: sg,f,ins,comp,brev
 -flex: <0>.ѣьшу//<0>.ьшю//<0>.ьшу//<0>.ѣьшю//<0>.аишю//<0>.еьшу//<0>.аишу//<0>.еьшю
  gramm: du,m,acc,comp,brev,anim
 -flex: <0>.я
  gramm: sg,f,gen,brev
 -flex: <0>.ѣьша//<0>.аиша//<0>.еьша//<0>.ьша
  gramm: sg,f,nom,comp,brev
 -flex: <0>.еьшима//<0>.ьшима//<0>.ѣьшима//<0>.аишима
  gramm: du,n,ins,comp
 -flex: <0>.еи//<0>.ей
  gramm: sg,f,dat
 -flex: <0>.ѣьшу//<0>.ьшю//<0>.ьшу//<0>.ѣьшю//<0>.аишю//<0>.еьшу//<0>.аишу//<0>.еьшю
  gramm: du,m,gen,comp,brev
 -flex: <0>.ѣьши//<0>.аиши//<0>.еьши//<0>.ьши
  gramm: du,n,nom,comp,brev
 -flex: <0>.имъ//<0>.им
  gramm: pl,m,dat
 -flex: <0>.ѣи
  gramm: sg,m,nom,comp,brev
 -flex: <0>.ѣе
  gramm: sg,n,nom,comp,brev
 -flex: <0>.има//<0>.ема
  gramm: du,m,ins,brev
 -flex: <0>.ю
  gramm: du,f,gen,brev
 -flex: <0>.ьшии//<0>.ѣьшии//<0>.аишии//<0>.еьшии
  gramm: pl,m,nom,comp
 -flex: <0>.ѣьшую//<0>.аишею//<0>.ьшую//<0>.ѣьшею//<0>.еьшею//<0>.ьшею//<0>.еьшую//<0>.аишую
  gramm: du,f,gen,comp
 -flex: <0>.имъ//<0>.им//<0>.имь
  gramm: sg,m,ins
 -flex: <0>.ьшаго//<0>.еьшего//<0>.еьшаго//<0>.аишего//<0>.ьшево//<0>.аишаго//<0>.еьшево//<0>.ѣьшево//<0>.ѣьшего//<0>.ѣьшаго//<0>.ьшего
  gramm: sg,m,gen,comp
 -flex: <0>.еьшима//<0>.ьшима//<0>.ѣьшима//<0>.аишима
  gramm: du,f,dat,comp
 -flex: <0>.ими
  gramm: pl,f,ins
 -flex: <0>.ѣьшѣ//<0>.аиши//<0>.еьше//<0>.ьшѣ//<0>.еьши//<0>.аише//<0>.ьши//<0>.аишѣ//<0>.ѣьши//<0>.ьше
  gramm: pl,f,acc,comp,brev
 -flex: <0>.их//<0>.ихъ
  gramm: pl,n,gen,brev
 -flex: <0>.ѣьшемъ//<0>.аишем//<0>.аишымъ//<0>.аишым//<0>.ьшем//<0>.ьшемъ//<0>.ѣьшем//<0>.еьшым//<0>.ьшымъ//<0>.ьшым//<0>.еьшем//<0>.аишемъ//<0>.еьшымъ//<0>.еьшемъ//<0>.ѣьшым//<0>.ѣьшымъ
  gramm: pl,n,dat,comp,brev
 -flex: <0>.ѣьши//<0>.аиши//<0>.еьши//<0>.ьши
  gramm: sg,m,loc,comp,brev
 -flex: <0>.и//<0>.ими
  gramm: pl,n,ins,brev
 -flex: <0>.еьшим//<0>.ьшим//<0>.аишымъ//<0>.аишым//<0>.аишимъ//<0>.аишим//<0>.ѣьшим//<0>.ьшимъ//<0>.ѣьшимъ//<0>.еьшым//<0>.ьшымъ//<0>.ьшым//<0>.еьшимъ//<0>.еьшымъ//<0>.ѣьшым//<0>.ѣьшымъ
  gramm: pl,n,dat,comp
 -flex: <0>.ѣи
  gramm: sg,n,acc,comp
 -flex: <0>.и
  gramm: pl,f,acc,brev
 -flex: <0>.ю
  gramm: du,m,gen,brev
 -flex: <0>.и
  gramm: sg,f,loc,brev
 -flex: <0>.ѣьшу//<0>.ьшю//<0>.ьшу//<0>.ѣьшю//<0>.аишю//<0>.еьшу//<0>.аишу//<0>.еьшю
  gramm: du,m,loc,comp,brev
 -flex: <0>.ѣьша//<0>.аиша//<0>.еьша//<0>.ьша
  gramm: sg,n,gen,comp,brev
 -flex: <0>.еи//<0>.ей
  gramm: sg,f,loc
 -flex: <0>.еьшим//<0>.ьшимь//<0>.аишимь//<0>.ѣьшим//<0>.аишим//<0>.аишимъ//<0>.ѣьшимъ//<0>.ѣьшимь//<0>.ьшимъ//<0>.еьшимъ//<0>.ьшим//<0>.еьшимь
  gramm: sg,m,ins,comp
 -flex: <0>.аишѣѣ//<0>.ьшѣѣ//<0>.ьшыя//<0>.еьшыя//<0>.ьшее//<0>.аишыа//<0>.ѣьшыя//<0>.ѣьшыа//<0>.аишее//<0>.аишыя//<0>.ѣьшѣѣ//<0>.еьшыа//<0>.ьшыа//<0>.еьшее
  gramm: pl,m,acc,comp
 -flex: <0>.и
  gramm: du,f,acc,brev
 -flex: <0>.ѣьшемъ//<0>.аишем//<0>.аишымъ//<0>.аишым//<0>.ьшем//<0>.ьшемъ//<0>.ѣьшем//<0>.еьшым//<0>.ьшымъ//<0>.ьшым//<0>.еьшем//<0>.аишемъ//<0>.еьшымъ//<0>.еьшемъ//<0>.ѣьшым//<0>.ѣьшымъ
  gramm: pl,m,dat,comp,brev
 -flex: <0>.ѣьшую//<0>.аишею//<0>.ьшую//<0>.ѣьшею//<0>.еьшею//<0>.ьшею//<0>.еьшую//<0>.аишую
  gramm: du,m,acc,comp,anim
 -flex: <0>.еьшим//<0>.ьшим//<0>.аишымъ//<0>.аишым//<0>.аишимъ//<0>.аишим//<0>.ѣьшим//<0>.ьшимъ//<0>.ѣьшимъ//<0>.еьшым//<0>.ьшымъ//<0>.ьшым//<0>.еьшимъ//<0>.еьшымъ//<0>.ѣьшым//<0>.ѣьшымъ
  gramm: pl,f,dat,comp
 -flex: <0>.ѣьшѣ//<0>.ѣьшa//<0>.еьше//<0>.ьшa//<0>.аише//<0>.еьшa//<0>.ьшѣ//<0>.аишѣ//<0>.аишa//<0>.ьше
  gramm: pl,n,acc,comp,brev
 -flex: <0>.аишема//<0>.еьшима//<0>.еьшема//<0>.ѣьшема//<0>.ьшима//<0>.ьшема//<0>.ѣьшима//<0>.аишима
  gramm: du,n,ins,comp,brev
 -flex: <0>.я
  gramm: pl,n,nom,brev
 -flex: <0>.аишямъ//<0>.ѣьшямъ//<0>.ѣьшям//<0>.аишымъ//<0>.аишым//<0>.еьшям//<0>.аишям//<0>.ьшямъ//<0>.еьшым//<0>.ьшымъ//<0>.ьшым//<0>.ьшям//<0>.еьшымъ//<0>.еьшямъ//<0>.ѣьшым//<0>.ѣьшымъ
  gramm: pl,f,dat,comp,brev
 -flex: <0>.еьшима//<0>.ьшима//<0>.ѣьшима//<0>.аишима
  gramm: du,m,dat,comp
 -flex: <0>.я
  gramm: sg,m,acc,brev,anim
 -flex: <0>.има//<0>.яма
  gramm: du,f,ins,brev
 -flex: <0>.е
  gramm: sg,n,acc,brev
 -flex: <0>.ѣ//<0>.е//<0>.я
  gramm: pl,n,acc,brev
 -flex: <0>.ѣьшу//<0>.ьшю//<0>.ьшу//<0>.ѣьшю//<0>.аишю//<0>.еьшу//<0>.аишу//<0>.еьшю
  gramm: du,f,gen,comp,brev
 -flex: <0>.ьших//<0>.ѣьшихъ//<0>.ьшь//<0>.аишихъ//<0>.еьшихъ//<0>.ѣьшь//<0>.аиших//<0>.аишь//<0>.еьшь//<0>.еьших//<0>.ьшихъ//<0>.ѣьших
  gramm: pl,n,gen,comp,brev
 -flex: <0>.их//<0>.яхъ//<0>.ях//<0>.ихъ
  gramm: pl,f,loc,brev
 -flex: <0>.има
  gramm: du,n,dat
 -flex: <0>.ю
  gramm: sg,n,dat,brev
 -flex: <0>.ѣьшую//<0>.ьшюю//<0>.ьшую//<0>.ѣьшюю//<0>.еьшюю//<0>.аишюю//<0>.еьшую//<0>.аишую
  gramm: sg,f,acc,comp
 -flex: <0>.ему
  gramm: sg,m,dat
 -flex: <0>.еьшима//<0>.ьшима//<0>.ѣьшима//<0>.аишима
  gramm: du,f,ins,comp
 -flex: <0>.ѣьши//<0>.аиши//<0>.еьши//<0>.ьши
  gramm: du,f,acc,comp,brev
 -flex: <0>.имъ//<0>.им//<0>.ем//<0>.емь//<0>.емъ
  gramm: sg,m,ins,brev
 -flex: <0>.ѣьшу//<0>.ьшю//<0>.ьшу//<0>.ѣьшю//<0>.аишю//<0>.еьшу//<0>.аишу//<0>.еьшю
  gramm: sg,f,acc,comp,brev
 -flex: <0>.ѣьшеи//<0>.ѣьшей//<0>.ьшеи//<0>.ьшей//<0>.еьшеи//<0>.еьшей//<0>.аишей//<0>.аишеи
  gramm: sg,f,loc,comp
 -flex: <0>.еьшими//<0>.ьшими//<0>.ѣьшими//<0>.аишими
  gramm: pl,n,ins,comp
 -flex: <0>.ю
  gramm: du,m,loc,brev
 -flex: <0>.аишая//<0>.аишяа//<0>.еьшяа//<0>.еьшая//<0>.ѣьшая//<0>.еьшяя//<0>.ѣьшяа//<0>.ьшаа//<0>.ьшая//<0>.ѣьшяя//<0>.ѣьшаа//<0>.еьшаа//<0>.ьшяя//<0>.аишяя//<0>.аишаа
  gramm: du,m,acc,comp
 -flex: <0>.ѣьши//<0>.аиши//<0>.еьши//<0>.ьши
  gramm: pl,m,nom,comp,brev
 -flex: <0>.еьшима//<0>.еьшяма//<0>.ьшяма//<0>.ьшима//<0>.ѣьшима//<0>.аишяма//<0>.ѣьшяма//<0>.аишима
  gramm: du,f,ins,comp,brev
 -flex: <0>.ьших//<0>.ѣьшихъ//<0>.аишихъ//<0>.еьшихъ//<0>.аиших//<0>.еьших//<0>.ьшихъ//<0>.ѣьших
  gramm: pl,f,loc,comp
 -flex: <0>.еьшим//<0>.еьшем//<0>.ѣьшим//<0>.ьшем//<0>.ѣьшимъ//<0>.еьшимъ//<0>.аишимъ//<0>.ьшемъ//<0>.ьшемь//<0>.еьшемь//<0>.еьшемъ//<0>.аишим//<0>.ьшимъ//<0>.ьшим//<0>.ѣьшем//<0>.ѣьшемъ//<0>.ѣьшемь//<0>.аишемъ//<0>.аишем//<0>.аишемь
  gramm: sg,m,ins,comp,brev
 -flex: <0>.ѣи
  gramm: sg,m,nom,comp
 -flex: <0>.еьшима//<0>.ьшима//<0>.ѣьшима//<0>.аишима
  gramm: du,n,dat,comp
 -flex: <0>.его//<0>.яго//<0>.ево
  gramm: sg,n,gen
 -flex: <0>.ьших//<0>.ѣьшихъ//<0>.ьшь//<0>.аишихъ//<0>.еьшихъ//<0>.ѣьшь//<0>.аиших//<0>.аишь//<0>.еьшь//<0>.еьших//<0>.ьшихъ//<0>.ѣьших
  gramm: pl,m,gen,comp,brev
 -flex: <0>.ѣьшую//<0>.аишею//<0>.ьшую//<0>.ѣьшею//<0>.еьшею//<0>.ьшею//<0>.еьшую//<0>.аишую
  gramm: du,m,gen,comp
 -flex: <0>.их//<0>.ихъ
  gramm: pl,m,gen
 -flex: <0>.аишѣѣ//<0>.ьшѣѣ//<0>.ьшыя//<0>.еьшыя//<0>.ьшее//<0>.аишыа//<0>.ѣьшыя//<0>.ѣьшыа//<0>.аишее//<0>.аишыя//<0>.ѣьшѣѣ//<0>.еьшыа//<0>.ьшыа//<0>.еьшее
  gramm: pl,f,acc,comp
 -flex: <0>.аишема//<0>.еьшима//<0>.еьшема//<0>.ѣьшема//<0>.ьшима//<0>.ьшема//<0>.ѣьшима//<0>.аишима
  gramm: du,m,ins,comp,brev
 -flex: <0>.их//<0>.ихъ
  gramm: pl,f,gen
 -flex: <0>.еьшими//<0>.ьшими//<0>.ѣьшими//<0>.аишими
  gramm: pl,m,ins,comp
 -flex: <0>.их//<0>.яхъ//<0>.ях//<0>.ихъ
  gramm: pl,n,loc,brev
 -flex: <0>.ю
  gramm: du,f,loc,brev
 -flex: <0>.и//<0>.ем//<0>.емъ
  gramm: sg,n,loc,brev
 -flex: <0>.ѣьшую//<0>.аишею//<0>.ьшую//<0>.ѣьшею//<0>.еьшею//<0>.ьшею//<0>.еьшую//<0>.аишую
  gramm: du,m,loc,comp
 -flex: <0>.ѣьши//<0>.аиши//<0>.еьши//<0>.ьши
  gramm: sg,f,dat,comp,brev
 -flex: <0>.ѣьшую//<0>.аишею//<0>.ьшую//<0>.ѣьшею//<0>.еьшею//<0>.ьшею//<0>.еьшую//<0>.аишую
  gramm: du,n,gen,comp
 -flex: <0>.их//<0>.ихъ
  gramm: pl,m,loc
 -flex: <0>.ьшаго//<0>.еьшего//<0>.еьшаго//<0>.аишего//<0>.ьшево//<0>.аишаго//<0>.еьшево//<0>.ѣьшево//<0>.ѣьшего//<0>.ѣьшаго//<0>.ьшего
  gramm: sg,n,gen,comp
 -flex: <0>.и
  gramm: du,n,acc,brev
 -flex: <0>.аиши//<0>.ьшими//<0>.еьшими//<0>.еьши//<0>.ьши//<0>.аишими//<0>.ѣьши//<0>.ѣьшими
  gramm: pl,n,ins,comp,brev
 -flex: <0>.аишая//<0>.аишяа//<0>.еьшяа//<0>.еьшая//<0>.ѣьшая//<0>.еьшяя//<0>.ѣьшяа//<0>.ьшаа//<0>.ьшая//<0>.ѣьшяя//<0>.ѣьшаа//<0>.еьшаа//<0>.ьшяя//<0>.аишяя//<0>.аишаа
  gramm: du,m,nom,comp
 -flex: <0>.имъ//<0>.им//<0>.ем//<0>.емъ
  gramm: pl,m,dat,brev
 -flex: <0>.ѣьшу//<0>.ьшю//<0>.ьшу//<0>.ѣьшю//<0>.аишю//<0>.еьшу//<0>.аишу//<0>.еьшю
  gramm: du,n,gen,comp,brev
 -flex: <0>.ем//<0>.емь//<0>.емъ
  gramm: sg,m,loc
 -flex: <0>.и
  gramm: pl,f,nom,brev
 -flex: <0>.их//<0>.ихъ
  gramm: pl,m,gen,brev
 -flex: <0>.я
  gramm: sg,f,nom,brev
 -flex: <0>.имъ//<0>.им
  gramm: pl,f,dat
 -flex: <0>.еьшим//<0>.ьшимь//<0>.аишимь//<0>.ѣьшим//<0>.аишим//<0>.аишимъ//<0>.ѣьшимъ//<0>.ѣьшимь//<0>.ьшимъ//<0>.еьшимъ//<0>.ьшим//<0>.еьшимь
  gramm: sg,n,ins,comp
 -flex: <0>.ѣьшу//<0>.ьшю//<0>.ьшу//<0>.ѣьшю//<0>.аишю//<0>.еьшу//<0>.аишу//<0>.еьшю
  gramm: sg,n,dat,comp,brev
 -flex: <0>.я
  gramm: sg,m,gen,brev
 -flex: <0>.и
  gramm: pl,m,acc,brev
 -flex: <0>.ьшем//<0>.ьшемъ//<0>.ѣьшем//<0>.ѣьшемъ//<0>.еьшем//<0>.аишемъ//<0>.аишем//<0>.еьшемъ
  gramm: sg,m,loc,comp
 -flex: <0>.аиши//<0>.ьшими//<0>.еьшими//<0>.еьши//<0>.аишями//<0>.еьшями//<0>.ьши//<0>.ѣьшями//<0>.аишими//<0>.ьшями//<0>.ѣьши//<0>.ѣьшими
  gramm: pl,f,ins,comp,brev
 -flex: <0>.их//<0>.ихъ
  gramm: pl,m,loc,brev
 -flex: <0>.ѣьши//<0>.аиши//<0>.еьши//<0>.ьши
  gramm: sg,f,loc,comp,brev
-paradigm: A1j_STAR_
 -flex: <0>.ьшии//<0>.ѣьшии//<0>.аишии//<0>.еьшии
  gramm: du,n,acc,comp
 -flex: <0>.ѣе
  gramm: sg,n,nom,comp
 -flex: <0>.ею//<0>.юю
  gramm: du,m,acc,anim
 -flex: <0>.ю
  gramm: du,n,loc,brev
 -flex: <0>.ьшаго//<0>.еьшего//<0>.еьшаго//<0>.аишего//<0>.ьшево//<0>.аишаго//<0>.еьшево//<0>.ѣьшево//<0>.ѣьшего//<0>.ѣьшаго//<0>.ьшего
  gramm: sg,m,acc,comp,anim
 -flex: <0>.ѣьшѣ//<0>.аиши//<0>.еьше//<0>.ьшѣ//<0>.еьши//<0>.аише//<0>.ьши//<0>.аишѣ//<0>.ѣьши//<0>.ьше
  gramm: pl,m,acc,comp,brev
 -flex: <0>.ѣьши//<0>.аиши//<0>.еьши//<0>.ьши
  gramm: sg,n,loc,comp,brev
 -flex: <0>.еьшему//<0>.ѣьшему//<0>.аишему//<0>.ьшему
  gramm: sg,m,dat,comp
 -flex: <0>.ее
  gramm: sg,n,acc
 -flex: <0>.ѣе
  gramm: sg,n,acc,comp
 -flex: <0>.ѣе
  gramm: sg,n,acc,comp,brev
 -flex: <0>.ю
  gramm: du,m,acc,brev,anim
 -flex: <0>.ѣьшую//<0>.аишею//<0>.ьшую//<0>.ѣьшею//<0>.еьшею//<0>.ьшею//<0>.еьшую//<0>.аишую
  gramm: du,f,loc,comp
 -flex: <0>.ьших//<0>.ѣьшихъ//<0>.аишихъ//<0>.еьшихъ//<0>.аиших//<0>.еьших//<0>.ьшихъ//<0>.ѣьших
  gramm: pl,m,loc,comp,brev
 -flex: <0>.има//<0>.ема
  gramm: du,m,dat,brev
 -flex: <0>.и//<0>.ими//<0>.ями
  gramm: pl,f,ins,brev
 -flex: <0>.ьших//<0>.ьшях//<0>.ѣьшихъ//<0>.аишихъ//<0>.еьшихъ//<0>.еьшях//<0>.аишяхъ//<0>.аиших//<0>.ьшяхъ//<0>.еьших//<0>.ьшихъ//<0>.ѣьшяхъ//<0>.ѣьшях//<0>.аишях//<0>.ѣьших//<0>.еьшяхъ
  gramm: pl,n,loc,comp,brev
 -flex: <0>.и
  gramm: pl,m,nom,brev
 -flex: <0>.их//<0>.ихъ
  gramm: pl,f,loc
 -flex: <0>.има//<0>.ема
  gramm: du,n,dat,brev
 -flex: <0>.ею
  gramm: sg,f,ins,brev
 -flex: <0>.ею//<0>.юю
  gramm: du,m,loc
 -flex: <0>.и
  gramm: sg,m,loc,brev
 -flex: <0>.ьших//<0>.ѣьшихъ//<0>.аишихъ//<0>.еьшихъ//<0>.аиших//<0>.еьших//<0>.ьшихъ//<0>.ѣьших
  gramm: pl,m,loc,comp
 -flex: <0>.их//<0>.ихъ
  gramm: pl,n,loc
 -flex: <0>.ею//<0>.юю
  gramm: du,f,loc
 -flex: <0>.ѣьшѣ//<0>.аиши//<0>.еьше//<0>.ьшѣ//<0>.еьши//<0>.аише//<0>.ьши//<0>.аишѣ//<0>.ѣьши//<0>.ьше
  gramm: pl,f,nom,comp,brev
 -flex: <0>.ѣьшеи//<0>.ѣьшей//<0>.ьшеи//<0>.ьшей//<0>.еьшеи//<0>.еьшей//<0>.аишей//<0>.аишеи
  gramm: sg,f,dat,comp
 -flex: <0>.ьшее//<0>.аишиа//<0>.ьшия//<0>.ѣьшиа//<0>.еьшиа//<0>.еьшия//<0>.ѣьшеѣ//<0>.ѣьшия//<0>.аишее//<0>.ьшиа//<0>.аишеѣ//<0>.аишия//<0>.ьшеѣ//<0>.еьшее
  gramm: sg,f,gen,comp
 -flex: <0>.юю
  gramm: sg,f,acc
 -flex: <0>.еьшима//<0>.ьшима//<0>.ѣьшима//<0>.аишима
  gramm: du,m,ins,comp
 -flex: <0>.ю
  gramm: sg,f,acc,brev
 -flex: <0>.ьших//<0>.ѣьшихъ//<0>.ьшь//<0>.аишихъ//<0>.еьшихъ//<0>.ѣьшь//<0>.аиших//<0>.аишь//<0>.еьшь//<0>.еьших//<0>.ьшихъ//<0>.ѣьших
  gramm: pl,f,gen,comp,brev
 -flex: <0>.аишема//<0>.еьшима//<0>.еьшема//<0>.ѣьшема//<0>.ьшима//<0>.ьшема//<0>.ѣьшима//<0>.аишима
  gramm: du,m,dat,comp,brev
 -flex: <0>.ьшии//<0>.ѣьшии//<0>.аишии//<0>.еьшии
  gramm: du,f,nom,comp
 -flex: <0>.аишая//<0>.аишяа//<0>.еьшяа//<0>.еьшая//<0>.ѣьшая//<0>.еьшяя//<0>.ѣьшяа//<0>.ьшаа//<0>.ьшая//<0>.ѣьшяя//<0>.ѣьшаа//<0>.еьшаа//<0>.ьшяя//<0>.аишяя//<0>.аишаа
  gramm: pl,n,nom,comp
 -flex: <0>.ии
  gramm: du,n,nom
 -flex: <0>.има//<0>.ема
  gramm: du,n,ins,brev
 -flex: <1>.ь
  gramm: sg,m,nom,brev
 -flex: <0>.аишею//<0>.ьшею//<0>.еьшею//<0>.ѣьшею
  gramm: sg,f,ins,comp
 -flex: <0>.има
  gramm: du,f,ins
 -flex: <0>.ими
  gramm: pl,n,ins
 -flex: <0>.я
  gramm: du,m,nom,brev
 -flex: <0>.аишая//<0>.еьшая//<0>.ѣьшая//<0>.ьшая//<0>.ѣьшаа//<0>.еьшаа//<0>.аишаа
  gramm: sg,f,nom,comp
 -flex: <0>.ем//<0>.емь//<0>.емъ
  gramm: sg,n,loc
 -flex: <0>.и
  gramm: sg,f,dat,brev
 -flex: <1>.ь
  gramm: sg,m,acc,brev
 -flex: <0>.ьших//<0>.ѣьшихъ//<0>.аишихъ//<0>.еьшихъ//<0>.аиших//<0>.еьших//<0>.ьшихъ//<0>.ѣьших
  gramm: pl,n,loc,comp
 -flex: <0>.ѣи
  gramm: sg,n,acc,comp,brev
 -flex: <0>.ѣьши//<0>.аиши//<0>.еьши//<0>.ьши
  gramm: du,f,nom,comp,brev
 -flex: <0>.имъ//<0>.им//<0>.ям//<0>.ямъ
  gramm: pl,f,dat,brev
 -flex: <0>.аиши//<0>.ьшими//<0>.еьшими//<0>.еьши//<0>.ьши//<0>.аишими//<0>.ѣьши//<0>.ѣьшими
  gramm: pl,m,ins,comp,brev
 -flex: <0>.еьшим//<0>.еьшем//<0>.ѣьшим//<0>.ьшем//<0>.ѣьшимъ//<0>.еьшимъ//<0>.аишимъ//<0>.ьшемъ//<0>.ьшемь//<0>.еьшемь//<0>.еьшемъ//<0>.аишим//<0>.ьшимъ//<0>.ьшим//<0>.ѣьшем//<0>.ѣьшемъ//<0>.ѣьшемь//<0>.аишемъ//<0>.аишем//<0>.аишемь
  gramm: sg,n,ins,comp,brev
 -flex: <0>.ѣьшу//<0>.ьшю//<0>.ьшу//<0>.ѣьшю//<0>.аишю//<0>.еьшу//<0>.аишу//<0>.еьшю
  gramm: sg,m,dat,comp,brev
 -flex: <0>.ѣьша//<0>.аиша//<0>.еьша//<0>.ьша
  gramm: sg,m,acc,comp,brev,anim
 -flex: <0>.има
  gramm: du,m,ins
 -flex: <0>.ѣьша//<0>.аиша//<0>.еьша//<0>.ьша
  gramm: du,m,nom,comp,brev
 -flex: <0>.ьшем//<0>.ьшемъ//<0>.ѣьшем//<0>.ѣьшемъ//<0>.еьшем//<0>.аишемъ//<0>.аишем//<0>.еьшемъ
  gramm: sg,n,loc,comp
 -flex: <0>.ѣьши//<0>.аиши//<0>.еьши//<0>.ьши
  gramm: du,n,acc,comp,brev
 -flex: <0>.аишема//<0>.еьшима//<0>.еьшема//<0>.ѣьшема//<0>.ьшима//<0>.ьшема//<0>.ѣьшима//<0>.аишима
  gramm: du,n,dat,comp,brev
 -flex: <0>.ѣьша//<0>.аиша//<0>.еьша//<0>.ьша
  gramm: sg,m,gen,comp,brev
 -flex: <0>.ия//<0>.ѣѣ//<0>.иа//<0>.ее
  gramm: pl,f,nom
 -flex: <0>.ю
  gramm: du,n,gen,brev
 -flex: <0>.е
  gramm: sg,n,nom,brev
 -flex: <0>.ею
  gramm: sg,f,ins
 -flex: <0>.ею//<0>.юю
  gramm: du,f,gen
 -flex: <0>.их//<0>.ихъ
  gramm: pl,n,gen
 -flex: <0>.аишѣѣ//<0>.ьшѣѣ//<0>.ьшыя//<0>.еьшыя//<0>.ьшее//<0>.аишыа//<0>.ѣьшыя//<0>.ѣьшыа//<0>.аишее//<0>.аишыя//<0>.ѣьшѣѣ//<0>.еьшыа//<0>.ьшыа//<0>.еьшее
  gramm: pl,f,nom,comp
 -flex: <0>.я
  gramm: du,m,acc,brev
 -flex: <0>.ему
  gramm: sg,n,dat
 -flex: <0>.еьшима//<0>.еьшяма//<0>.ьшяма//<0>.ьшима//<0>.ѣьшима//<0>.аишяма//<0>.ѣьшяма//<0>.аишима
  gramm: du,f,dat,comp,brev
 -flex: <0>.еьшему//<0>.ѣьшему//<0>.аишему//<0>.ьшему
  gramm: sg,n,dat,comp
 -flex: <0>.ѣьшу//<0>.ьшю//<0>.ьшу//<0>.ѣьшю//<0>.аишю//<0>.еьшу//<0>.аишу//<0>.еьшю
  gramm: du,n,loc,comp,brev
 -flex: <0>.ею//<0>.юю
  gramm: du,n,gen
 -flex: <0>.ьших//<0>.ьшях//<0>.ѣьшихъ//<0>.аишихъ//<0>.еьшихъ//<0>.еьшях//<0>.аишяхъ//<0>.аиших//<0>.ьшяхъ//<0>.еьших//<0>.ьшихъ//<0>.ѣьшяхъ//<0>.ѣьшях//<0>.аишях//<0>.ѣьших//<0>.еьшяхъ
  gramm: pl,f,loc,comp,brev
 -flex: <0>.аишa//<0>.ѣьшa//<0>.еьшa//<0>.ьшa
  gramm: pl,n,nom,comp,brev
 -flex: <0>.ьшии//<0>.ѣьшии//<0>.аишии//<0>.еьшии
  gramm: du,n,nom,comp
 -flex: <0>.ими
  gramm: pl,m,ins
 -flex: <0>.има//<0>.яма
  gramm: du,f,dat,brev
 -flex: <0>.его//<0>.яго//<0>.ево
  gramm: sg,m,gen
 -flex: <0>.ьших//<0>.ѣьшихъ//<0>.аишихъ//<0>.еьшихъ//<0>.аиших//<0>.еьших//<0>.ьшихъ//<0>.ѣьших
  gramm: pl,m,gen,comp
 -flex: <0>.его//<0>.яго//<0>.ево
  gramm: sg,m,acc,anim
 -flex: <0>.има
  gramm: du,f,dat
 -flex: <0>.имъ//<0>.им
  gramm: pl,n,dat
 -flex: <0>.имъ//<0>.им//<0>.ем//<0>.емъ
  gramm: pl,n,dat,brev
 -flex: <0>.я
  gramm: sg,n,gen,brev
 -flex: <0>.еьшим//<0>.ьшим//<0>.аишымъ//<0>.аишым//<0>.аишимъ//<0>.аишим//<0>.ѣьшим//<0>.ьшимъ//<0>.ѣьшимъ//<0>.еьшым//<0>.ьшымъ//<0>.ьшым//<0>.еьшимъ//<0>.еьшымъ//<0>.ѣьшым//<0>.ѣьшымъ
  gramm: pl,m,dat,comp
 -flex: <0>.имъ//<0>.им//<0>.имь
  gramm: sg,n,ins
 -flex: <0>.ѣьшу//<0>.ьшю//<0>.ьшу//<0>.ѣьшю//<0>.аишю//<0>.еьшу//<0>.аишу//<0>.еьшю
  gramm: du,f,loc,comp,brev
 -flex: <0>.и
  gramm: du,n,nom,brev
 -flex: <0>.яя
  gramm: pl,n,acc
 -flex: <0>.ии
  gramm: du,f,acc
 -flex: <0>.има
  gramm: du,m,dat
 -flex: <0>.ѣьшѣ//<0>.аиши//<0>.еьше//<0>.ьшѣ//<0>.еьши//<0>.аише//<0>.ьши//<0>.аишѣ//<0>.ѣьши//<0>.ьше
  gramm: sg,f,gen,comp,brev
 -flex: <0>.има
  gramm: du,n,ins
 -flex: <0>.и
  gramm: du,f,nom,brev
 -flex: <0>.ия//<0>.ѣѣ//<0>.иа//<0>.ее
  gramm: pl,m,acc
 -flex: <0>.ьших//<0>.ѣьшихъ//<0>.аишихъ//<0>.еьшихъ//<0>.аиших//<0>.еьших//<0>.ьшихъ//<0>.ѣьших
  gramm: pl,f,gen,comp
 -flex: <0>.ю
  gramm: sg,m,dat,brev
 -flex: <0>.аишая//<0>.аишяа//<0>.еьшяа//<0>.еьшая//<0>.ѣьшая//<0>.еьшяя//<0>.ѣьшяа//<0>.ьшаа//<0>.ьшая//<0>.ѣьшяя//<0>.ѣьшаа//<0>.еьшаа//<0>.ьшяя//<0>.аишяя//<0>.аишаа
  gramm: pl,n,acc,comp
 -flex: <0>.ьшии//<0>.ѣьшии//<0>.аишии//<0>.еьшии
  gramm: du,f,acc,comp
 -flex: <0>.и//<0>.ими
  gramm: pl,m,ins,brev
 -flex: <0>.их//<0>.ь//<0>.ихъ
  gramm: pl,f,gen,brev
 -flex: <0>.ѣьшую//<0>.аишею//<0>.ьшую//<0>.ѣьшею//<0>.еьшею//<0>.ьшею//<0>.еьшую//<0>.аишую
  gramm: du,n,loc,comp
 -flex: <0>.имъ//<0>.им//<0>.ем//<0>.емь//<0>.емъ
  gramm: sg,n,ins,brev
 -flex: <0>.ьших//<0>.ѣьшихъ//<0>.аишихъ//<0>.еьшихъ//<0>.аиших//<0>.еьших//<0>.ьшихъ//<0>.ѣьших
  gramm: pl,n,gen,comp
 -flex: <0>.еьшими//<0>.ьшими//<0>.ѣьшими//<0>.аишими
  gramm: pl,f,ins,comp
 -flex: <0>.ѣьша//<0>.аиша//<0>.еьша//<0>.ьша
  gramm: du,m,acc,comp,brev
 -flex: <0>.аишею//<0>.ьшею//<0>.еьшею//<0>.ѣьшею
  gramm: sg,f,ins,comp,brev
 -flex: <0>.ѣьшу//<0>.ьшю//<0>.ьшу//<0>.ѣьшю//<0>.аишю//<0>.еьшу//<0>.аишу//<0>.еьшю
  gramm: du,m,acc,comp,brev,anim
 -flex: <0>.и//<0>.ѣ//<0>.е
  gramm: sg,f,gen,brev
 -flex: <0>.ѣьша//<0>.аиша//<0>.еьша//<0>.ьша
  gramm: sg,f,nom,comp,brev
 -flex: <0>.еьшима//<0>.ьшима//<0>.ѣьшима//<0>.аишима
  gramm: du,n,ins,comp
 -flex: <0>.еи//<0>.ей
  gramm: sg,f,dat
 -flex: <0>.ѣьшу//<0>.ьшю//<0>.ьшу//<0>.ѣьшю//<0>.аишю//<0>.еьшу//<0>.аишу//<0>.еьшю
  gramm: du,m,gen,comp,brev
 -flex: <0>.ѣьши//<0>.аиши//<0>.еьши//<0>.ьши
  gramm: du,n,nom,comp,brev
 -flex: <0>.имъ//<0>.им
  gramm: pl,m,dat
 -flex: <0>.ѣи
  gramm: sg,m,nom,comp,brev
 -flex: <0>.ѣе
  gramm: sg,n,nom,comp,brev
 -flex: <0>.има//<0>.ема
  gramm: du,m,ins,brev
 -flex: <0>.ю
  gramm: du,f,gen,brev
 -flex: <0>.ьшии//<0>.ѣьшии//<0>.аишии//<0>.еьшии
  gramm: pl,m,nom,comp
 -flex: <0>.ѣьшую//<0>.аишею//<0>.ьшую//<0>.ѣьшею//<0>.еьшею//<0>.ьшею//<0>.еьшую//<0>.аишую
  gramm: du,f,gen,comp
 -flex: <0>.имъ//<0>.им//<0>.имь
  gramm: sg,m,ins
 -flex: <0>.ьшаго//<0>.еьшего//<0>.еьшаго//<0>.аишего//<0>.ьшево//<0>.аишаго//<0>.еьшево//<0>.ѣьшево//<0>.ѣьшего//<0>.ѣьшаго//<0>.ьшего
  gramm: sg,m,gen,comp
 -flex: <0>.еьшима//<0>.ьшима//<0>.ѣьшима//<0>.аишима
  gramm: du,f,dat,comp
 -flex: <0>.ими
  gramm: pl,f,ins
 -flex: <0>.ѣьшѣ//<0>.аиши//<0>.еьше//<0>.ьшѣ//<0>.еьши//<0>.аише//<0>.ьши//<0>.аишѣ//<0>.ѣьши//<0>.ьше
  gramm: pl,f,acc,comp,brev
 -flex: <0>.ий//<0>.ии
  gramm: sg,m,acc
 -flex: <0>.их//<0>.ь//<0>.ихъ
  gramm: pl,n,gen,brev
 -flex: <0>.ѣьшемъ//<0>.аишем//<0>.аишымъ//<0>.аишым//<0>.ьшем//<0>.ьшемъ//<0>.ѣьшем//<0>.еьшым//<0>.ьшымъ//<0>.ьшым//<0>.еьшем//<0>.аишемъ//<0>.еьшымъ//<0>.еьшемъ//<0>.ѣьшым//<0>.ѣьшымъ
  gramm: pl,n,dat,comp,brev
 -flex: <0>.ѣьши//<0>.аиши//<0>.еьши//<0>.ьши
  gramm: sg,m,loc,comp,brev
 -flex: <0>.ее
  gramm: sg,n,nom
 -flex: <0>.и//<0>.ими
  gramm: pl,n,ins,brev
 -flex: <0>.еьшим//<0>.ьшим//<0>.аишымъ//<0>.аишым//<0>.аишимъ//<0>.аишим//<0>.ѣьшим//<0>.ьшимъ//<0>.ѣьшимъ//<0>.еьшым//<0>.ьшымъ//<0>.ьшым//<0>.еьшимъ//<0>.еьшымъ//<0>.ѣьшым//<0>.ѣьшымъ
  gramm: pl,n,dat,comp
 -flex: <0>.ѣи
  gramm: sg,n,acc,comp
 -flex: <0>.и//<0>.ѣ//<0>.е
  gramm: pl,f,acc,brev
 -flex: <0>.ю
  gramm: du,m,gen,brev
 -flex: <0>.и
  gramm: sg,f,loc,brev
 -flex: <0>.ѣьшу//<0>.ьшю//<0>.ьшу//<0>.ѣьшю//<0>.аишю//<0>.еьшу//<0>.аишу//<0>.еьшю
  gramm: du,m,loc,comp,brev
 -flex: <0>.ѣьша//<0>.аиша//<0>.еьша//<0>.ьша
  gramm: sg,n,gen,comp,brev
 -flex: <0>.еи//<0>.ей
  gramm: sg,f,loc
 -flex: <0>.ии
  gramm: pl,m,nom
 -flex: <0>.еьшим//<0>.ьшимь//<0>.аишимь//<0>.ѣьшим//<0>.аишим//<0>.аишимъ//<0>.ѣьшимъ//<0>.ѣьшимь//<0>.ьшимъ//<0>.еьшимъ//<0>.ьшим//<0>.еьшимь
  gramm: sg,m,ins,comp
 -flex: <0>.аишѣѣ//<0>.ьшѣѣ//<0>.ьшыя//<0>.еьшыя//<0>.ьшее//<0>.аишыа//<0>.ѣьшыя//<0>.ѣьшыа//<0>.аишее//<0>.аишыя//<0>.ѣьшѣѣ//<0>.еьшыа//<0>.ьшыа//<0>.еьшее
  gramm: pl,m,acc,comp
 -flex: <0>.яя
  gramm: sg,f,nom
 -flex: <0>.и
  gramm: du,f,acc,brev
 -flex: <0>.ѣьшемъ//<0>.аишем//<0>.аишымъ//<0>.аишым//<0>.ьшем//<0>.ьшемъ//<0>.ѣьшем//<0>.еьшым//<0>.ьшымъ//<0>.ьшым//<0>.еьшем//<0>.аишемъ//<0>.еьшымъ//<0>.еьшемъ//<0>.ѣьшым//<0>.ѣьшымъ
  gramm: pl,m,dat,comp,brev
 -flex: <0>.ѣьшую//<0>.аишею//<0>.ьшую//<0>.ѣьшею//<0>.еьшею//<0>.ьшею//<0>.еьшую//<0>.аишую
  gramm: du,m,acc,comp,anim
 -flex: <0>.еьшим//<0>.ьшим//<0>.аишымъ//<0>.аишым//<0>.аишимъ//<0>.аишим//<0>.ѣьшим//<0>.ьшимъ//<0>.ѣьшимъ//<0>.еьшым//<0>.ьшымъ//<0>.ьшым//<0>.еьшимъ//<0>.еьшымъ//<0>.ѣьшым//<0>.ѣьшымъ
  gramm: pl,f,dat,comp
 -flex: <0>.ѣьшѣ//<0>.ѣьшa//<0>.еьше//<0>.ьшa//<0>.аише//<0>.еьшa//<0>.ьшѣ//<0>.аишѣ//<0>.аишa//<0>.ьше
  gramm: pl,n,acc,comp,brev
 -flex: <0>.аишема//<0>.еьшима//<0>.еьшема//<0>.ѣьшема//<0>.ьшима//<0>.ьшема//<0>.ѣьшима//<0>.аишима
  gramm: du,n,ins,comp,brev
 -flex: <0>.я
  gramm: pl,n,nom,brev
 -flex: <0>.аишямъ//<0>.ѣьшямъ//<0>.ѣьшям//<0>.аишымъ//<0>.аишым//<0>.еьшям//<0>.аишям//<0>.ьшямъ//<0>.еьшым//<0>.ьшымъ//<0>.ьшым//<0>.ьшям//<0>.еьшымъ//<0>.еьшямъ//<0>.ѣьшым//<0>.ѣьшымъ
  gramm: pl,f,dat,comp,brev
 -flex: <0>.еьшима//<0>.ьшима//<0>.ѣьшима//<0>.аишима
  gramm: du,m,dat,comp
 -flex: <0>.я
  gramm: sg,m,acc,brev,anim
 -flex: <0>.има//<0>.яма
  gramm: du,f,ins,brev
 -flex: <0>.е
  gramm: sg,n,acc,brev
 -flex: <0>.ия//<0>.ее//<0>.иа//<0>.еѣ
  gramm: sg,f,gen
 -flex: <0>.ѣ//<0>.е//<0>.я
  gramm: pl,n,acc,brev
 -flex: <0>.яя
  gramm: du,m,acc
 -flex: <0>.ѣьшу//<0>.ьшю//<0>.ьшу//<0>.ѣьшю//<0>.аишю//<0>.еьшу//<0>.аишу//<0>.еьшю
  gramm: du,f,gen,comp,brev
 -flex: <0>.ьших//<0>.ѣьшихъ//<0>.ьшь//<0>.аишихъ//<0>.еьшихъ//<0>.ѣьшь//<0>.аиших//<0>.аишь//<0>.еьшь//<0>.еьших//<0>.ьшихъ//<0>.ѣьших
  gramm: pl,n,gen,comp,brev
 -flex: <0>.их//<0>.яхъ//<0>.ях//<0>.ихъ
  gramm: pl,f,loc,brev
 -flex: <0>.има
  gramm: du,n,dat
 -flex: <0>.ею//<0>.юю
  gramm: du,n,loc
 -flex: <0>.ю
  gramm: sg,n,dat,brev
 -flex: <0>.ѣьшую//<0>.ьшюю//<0>.ьшую//<0>.ѣьшюю//<0>.еьшюю//<0>.аишюю//<0>.еьшую//<0>.аишую
  gramm: sg,f,acc,comp
 -flex: <0>.ему
  gramm: sg,m,dat
 -flex: <0>.еьшима//<0>.ьшима//<0>.ѣьшима//<0>.аишима
  gramm: du,f,ins,comp
 -flex: <0>.ѣьши//<0>.аиши//<0>.еьши//<0>.ьши
  gramm: du,f,acc,comp,brev
 -flex: <0>.имъ//<0>.им//<0>.ем//<0>.емь//<0>.емъ
  gramm: sg,m,ins,brev
 -flex: <0>.ѣьшу//<0>.ьшю//<0>.ьшу//<0>.ѣьшю//<0>.аишю//<0>.еьшу//<0>.аишу//<0>.еьшю
  gramm: sg,f,acc,comp,brev
 -flex: <0>.ѣьшеи//<0>.ѣьшей//<0>.ьшеи//<0>.ьшей//<0>.еьшеи//<0>.еьшей//<0>.аишей//<0>.аишеи
  gramm: sg,f,loc,comp
 -flex: <0>.еьшими//<0>.ьшими//<0>.ѣьшими//<0>.аишими
  gramm: pl,n,ins,comp
 -flex: <0>.яя
  gramm: du,m,nom
 -flex: <0>.ю
  gramm: du,m,loc,brev
 -flex: <0>.аишая//<0>.аишяа//<0>.еьшяа//<0>.еьшая//<0>.ѣьшая//<0>.еьшяя//<0>.ѣьшяа//<0>.ьшаа//<0>.ьшая//<0>.ѣьшяя//<0>.ѣьшаа//<0>.еьшаа//<0>.ьшяя//<0>.аишяя//<0>.аишаа
  gramm: du,m,acc,comp
 -flex: <0>.ѣьши//<0>.аиши//<0>.еьши//<0>.ьши
  gramm: pl,m,nom,comp,brev
 -flex: <0>.ии
  gramm: du,n,acc
 -flex: <0>.еьшима//<0>.еьшяма//<0>.ьшяма//<0>.ьшима//<0>.ѣьшима//<0>.аишяма//<0>.ѣьшяма//<0>.аишима
  gramm: du,f,ins,comp,brev
 -flex: <0>.ьших//<0>.ѣьшихъ//<0>.аишихъ//<0>.еьшихъ//<0>.аиших//<0>.еьших//<0>.ьшихъ//<0>.ѣьших
  gramm: pl,f,loc,comp
 -flex: <0>.еьшим//<0>.еьшем//<0>.ѣьшим//<0>.ьшем//<0>.ѣьшимъ//<0>.еьшимъ//<0>.аишимъ//<0>.ьшемъ//<0>.ьшемь//<0>.еьшемь//<0>.еьшемъ//<0>.аишим//<0>.ьшимъ//<0>.ьшим//<0>.ѣьшем//<0>.ѣьшемъ//<0>.ѣьшемь//<0>.аишемъ//<0>.аишем//<0>.аишемь
  gramm: sg,m,ins,comp,brev
 -flex: <0>.ѣи
  gramm: sg,m,nom,comp
 -flex: <0>.еьшима//<0>.ьшима//<0>.ѣьшима//<0>.аишима
  gramm: du,n,dat,comp
 -flex: <0>.его//<0>.яго//<0>.ево
  gramm: sg,n,gen
 -flex: <0>.ии
  gramm: du,f,nom
 -flex: <0>.яя
  gramm: pl,n,nom
 -flex: <0>.ьших//<0>.ѣьшихъ//<0>.ьшь//<0>.аишихъ//<0>.еьшихъ//<0>.ѣьшь//<0>.аиших//<0>.аишь//<0>.еьшь//<0>.еьших//<0>.ьшихъ//<0>.ѣьших
  gramm: pl,m,gen,comp,brev
 -flex: <0>.ѣьшую//<0>.аишею//<0>.ьшую//<0>.ѣьшею//<0>.еьшею//<0>.ьшею//<0>.еьшую//<0>.аишую
  gramm: du,m,gen,comp
 -flex: <0>.их//<0>.ихъ
  gramm: pl,m,gen
 -flex: <0>.ия//<0>.ѣѣ//<0>.иа//<0>.ее
  gramm: pl,f,acc
 -flex: <0>.аишѣѣ//<0>.ьшѣѣ//<0>.ьшыя//<0>.еьшыя//<0>.ьшее//<0>.аишыа//<0>.ѣьшыя//<0>.ѣьшыа//<0>.аишее//<0>.аишыя//<0>.ѣьшѣѣ//<0>.еьшыа//<0>.ьшыа//<0>.еьшее
  gramm: pl,f,acc,comp
 -flex: <0>.ею//<0>.юю
  gramm: du,m,gen
 -flex: <0>.аишема//<0>.еьшима//<0>.еьшема//<0>.ѣьшема//<0>.ьшима//<0>.ьшема//<0>.ѣьшима//<0>.аишима
  gramm: du,m,ins,comp,brev
 -flex: <0>.их//<0>.ихъ
  gramm: pl,f,gen
 -flex: <0>.еьшими//<0>.ьшими//<0>.ѣьшими//<0>.аишими
  gramm: pl,m,ins,comp
 -flex: <0>.их//<0>.яхъ//<0>.ях//<0>.ихъ
  gramm: pl,n,loc,brev
 -flex: <0>.ю
  gramm: du,f,loc,brev
 -flex: <0>.и
  gramm: sg,n,loc,brev
 -flex: <0>.ий//<0>.ии
  gramm: sg,m,nom
 -flex: <0>.ѣьшую//<0>.аишею//<0>.ьшую//<0>.ѣьшею//<0>.еьшею//<0>.ьшею//<0>.еьшую//<0>.аишую
  gramm: du,m,loc,comp
 -flex: <0>.ѣьши//<0>.аиши//<0>.еьши//<0>.ьши
  gramm: sg,f,dat,comp,brev
 -flex: <0>.ѣьшую//<0>.аишею//<0>.ьшую//<0>.ѣьшею//<0>.еьшею//<0>.ьшею//<0>.еьшую//<0>.аишую
  gramm: du,n,gen,comp
 -flex: <0>.их//<0>.ихъ
  gramm: pl,m,loc
 -flex: <0>.ьшаго//<0>.еьшего//<0>.еьшаго//<0>.аишего//<0>.ьшево//<0>.аишаго//<0>.еьшево//<0>.ѣьшево//<0>.ѣьшего//<0>.ѣьшаго//<0>.ьшего
  gramm: sg,n,gen,comp
 -flex: <0>.и
  gramm: du,n,acc,brev
 -flex: <0>.аиши//<0>.ьшими//<0>.еьшими//<0>.еьши//<0>.ьши//<0>.аишими//<0>.ѣьши//<0>.ѣьшими
  gramm: pl,n,ins,comp,brev
 -flex: <0>.аишая//<0>.аишяа//<0>.еьшяа//<0>.еьшая//<0>.ѣьшая//<0>.еьшяя//<0>.ѣьшяа//<0>.ьшаа//<0>.ьшая//<0>.ѣьшяя//<0>.ѣьшаа//<0>.еьшаа//<0>.ьшяя//<0>.аишяя//<0>.аишаа
  gramm: du,m,nom,comp
 -flex: <0>.имъ//<0>.им//<0>.ем//<0>.емъ
  gramm: pl,m,dat,brev
 -flex: <0>.ѣьшу//<0>.ьшю//<0>.ьшу//<0>.ѣьшю//<0>.аишю//<0>.еьшу//<0>.аишу//<0>.еьшю
  gramm: du,n,gen,comp,brev
 -flex: <0>.ем//<0>.емь//<0>.емъ
  gramm: sg,m,loc
 -flex: <0>.и//<0>.ѣ//<0>.е
  gramm: pl,f,nom,brev
 -flex: <0>.их//<0>.ь//<0>.ихъ
  gramm: pl,m,gen,brev
 -flex: <0>.я
  gramm: sg,f,nom,brev
 -flex: <0>.имъ//<0>.им
  gramm: pl,f,dat
 -flex: <0>.еьшим//<0>.ьшимь//<0>.аишимь//<0>.ѣьшим//<0>.аишим//<0>.аишимъ//<0>.ѣьшимъ//<0>.ѣьшимь//<0>.ьшимъ//<0>.еьшимъ//<0>.ьшим//<0>.еьшимь
  gramm: sg,n,ins,comp
 -flex: <0>.ѣьшу//<0>.ьшю//<0>.ьшу//<0>.ѣьшю//<0>.аишю//<0>.еьшу//<0>.аишу//<0>.еьшю
  gramm: sg,n,dat,comp,brev
 -flex: <0>.я
  gramm: sg,m,gen,brev
 -flex: <0>.и//<0>.ѣ//<0>.е
  gramm: pl,m,acc,brev
 -flex: <0>.ьшем//<0>.ьшемъ//<0>.ѣьшем//<0>.ѣьшемъ//<0>.еьшем//<0>.аишемъ//<0>.аишем//<0>.еьшемъ
  gramm: sg,m,loc,comp
 -flex: <0>.аиши//<0>.ьшими//<0>.еьшими//<0>.еьши//<0>.аишями//<0>.еьшями//<0>.ьши//<0>.ѣьшями//<0>.аишими//<0>.ьшями//<0>.ѣьши//<0>.ѣьшими
  gramm: pl,f,ins,comp,brev
 -flex: <0>.их//<0>.ихъ
  gramm: pl,m,loc,brev
 -flex: <0>.ѣьши//<0>.аиши//<0>.еьши//<0>.ьши
  gramm: sg,f,loc,comp,brev
-paradigm: A1k
 -flex: <1>.ьшии//<1>.ѣьшии//<1>.аишии//<1>.еьшии
  gramm: du,n,acc,comp
 -flex: <0>.ѣе
  gramm: sg,n,nom,comp
 -flex: <0>.ою//<0>.ую
  gramm: du,m,acc,anim
 -flex: <0>.у
  gramm: du,n,loc,brev
 -flex: <1>.ьшаго//<1>.еьшего//<1>.еьшаго//<1>.аишего//<1>.ьшево//<1>.аишаго//<1>.еьшево//<1>.ѣьшево//<1>.ѣьшего//<1>.ѣьшаго//<1>.ьшего
  gramm: sg,m,acc,comp,anim
 -flex: <1>.ѣьшѣ//<1>.аиши//<1>.еьше//<1>.ьшѣ//<1>.еьши//<1>.аише//<1>.ьши//<1>.аишѣ//<1>.ѣьши//<1>.ьше
  gramm: pl,m,acc,comp,brev
 -flex: <1>.ѣьши//<1>.аиши//<1>.еьши//<1>.ьши
  gramm: sg,n,loc,comp,brev
 -flex: <1>.еьшему//<1>.ѣьшему//<1>.аишему//<1>.ьшему
  gramm: sg,m,dat,comp
 -flex: <0>.ое
  gramm: sg,n,acc
 -flex: <0>.ѣе
  gramm: sg,n,acc,comp
 -flex: <0>.ѣе
  gramm: sg,n,acc,comp,brev
 -flex: <0>.у
  gramm: du,m,acc,brev,anim
 -flex: <1>.ѣьшую//<1>.аишею//<1>.ьшую//<1>.ѣьшею//<1>.еьшею//<1>.ьшею//<1>.еьшую//<1>.аишую
  gramm: du,f,loc,comp
 -flex: <1>.ьших//<1>.ѣьшихъ//<1>.аишихъ//<1>.еьшихъ//<1>.аиших//<1>.еьших//<1>.ьшихъ//<1>.ѣьших
  gramm: pl,m,loc,comp,brev
 -flex: <0>.има//<1>.ема//<0>.ема
  gramm: du,m,dat,brev
 -flex: <0>.и//<0>.ими//<0>.ями
  gramm: pl,f,ins,brev
 -flex: <1>.ьших//<1>.ьшях//<1>.ѣьшихъ//<1>.аишихъ//<1>.еьшихъ//<1>.еьшях//<1>.аишяхъ//<1>.аиших//<1>.ьшяхъ//<1>.еьших//<1>.ьшихъ//<1>.ѣьшяхъ//<1>.ѣьшях//<1>.аишях//<1>.ѣьших//<1>.еьшяхъ
  gramm: pl,n,loc,comp,brev
 -flex: <1>.ы//<1>.и
  gramm: pl,m,nom,brev
 -flex: <0>.их//<0>.ихъ
  gramm: pl,f,loc
 -flex: <0>.има//<0>.ома//<0>.ема
  gramm: du,n,dat,brev
 -flex: <0>.ою
  gramm: sg,f,ins,brev
 -flex: <0>.ою//<0>.ую
  gramm: du,m,loc
 -flex: <1>.ѣ//<1>.е
  gramm: sg,m,loc,brev
 -flex: <1>.ьших//<1>.ѣьшихъ//<1>.аишихъ//<1>.еьшихъ//<1>.аиших//<1>.еьших//<1>.ьшихъ//<1>.ѣьших
  gramm: pl,m,loc,comp
 -flex: <0>.их//<0>.ихъ
  gramm: pl,n,loc
 -flex: <0>.ою//<0>.ую
  gramm: du,f,loc
 -flex: <1>.ѣьшѣ//<1>.аиши//<1>.еьше//<1>.ьшѣ//<1>.еьши//<1>.аише//<1>.ьши//<1>.аишѣ//<1>.ѣьши//<1>.ьше
  gramm: pl,f,nom,comp,brev
 -flex: <1>.ѣьшеи//<1>.ѣьшей//<1>.ьшеи//<1>.ьшей//<1>.еьшеи//<1>.еьшей//<1>.аишей//<1>.аишеи
  gramm: sg,f,dat,comp
 -flex: <1>.ьшее//<1>.аишиа//<1>.ьшия//<1>.ѣьшиа//<1>.еьшиа//<1>.еьшия//<1>.ѣьшеѣ//<1>.ѣьшия//<1>.аишее//<1>.ьшиа//<1>.аишеѣ//<1>.аишия//<1>.ьшеѣ//<1>.еьшее
  gramm: sg,f,gen,comp
 -flex: <0>.ую
  gramm: sg,f,acc
 -flex: <1>.еьшима//<1>.ьшима//<1>.ѣьшима//<1>.аишима
  gramm: du,m,ins,comp
 -flex: <0>.у
  gramm: sg,f,acc,brev
 -flex: <1>.ьших//<1>.ѣьшихъ//<1>.ьшь//<1>.аишихъ//<1>.еьшихъ//<1>.ѣьшь//<1>.аиших//<1>.аишь//<1>.еьшь//<1>.еьших//<1>.ьшихъ//<1>.ѣьших
  gramm: pl,f,gen,comp,brev
 -flex: <1>.аишема//<1>.еьшима//<1>.еьшема//<1>.ѣьшема//<1>.ьшима//<1>.ьшема//<1>.ѣьшима//<1>.аишима
  gramm: du,m,dat,comp,brev
 -flex: <1>.ьшии//<1>.ѣьшии//<1>.аишии//<1>.еьшии
  gramm: du,f,nom,comp
 -flex: <1>.аишая//<1>.аишяа//<1>.еьшяа//<1>.еьшая//<1>.ѣьшая//<1>.еьшяя//<1>.ѣьшяа//<1>.ьшаа//<1>.ьшая//<1>.ѣьшяя//<1>.ѣьшаа//<1>.еьшаа//<1>.ьшяя//<1>.аишяя//<1>.аишаа
  gramm: pl,n,nom,comp
 -flex: <1>.ѣи//<1>.еи
  gramm: du,n,nom
 -flex: <0>.има//<1>.ема//<0>.ема
  gramm: du,n,ins,brev
 -flex: <0>.ъ//<0>.
  gramm: sg,m,nom,brev
 -flex: <1>.аишею//<1>.ьшею//<1>.еьшею//<1>.ѣьшею
  gramm: sg,f,ins,comp
 -flex: <0>.има
  gramm: du,f,ins
 -flex: <0>.ими
  gramm: pl,n,ins
 -flex: <0>.а
  gramm: du,m,nom,brev
 -flex: <1>.аишая//<1>.еьшая//<1>.ѣьшая//<1>.ьшая//<1>.ѣьшаа//<1>.еьшаа//<1>.аишаа
  gramm: sg,f,nom,comp
 -flex: <0>.ом//<0>.омь//<1>.ѣмъ//<1>.ѣм//<0>.омъ//<1>.емъ//<1>.ем
  gramm: sg,n,loc
 -flex: <1>.ѣ//<1>.е
  gramm: sg,f,dat,brev
 -flex: <0>.ъ//<0>.
  gramm: sg,m,acc,brev
 -flex: <1>.ьших//<1>.ѣьшихъ//<1>.аишихъ//<1>.еьшихъ//<1>.аиших//<1>.еьших//<1>.ьшихъ//<1>.ѣьших
  gramm: pl,n,loc,comp
 -flex: <0>.ѣи
  gramm: sg,n,acc,comp,brev
 -flex: <1>.ѣьши//<1>.аиши//<1>.еьши//<1>.ьши
  gramm: du,f,nom,comp,brev
 -flex: <0>.имъ//<0>.им//<0>.ям//<0>.ямъ
  gramm: pl,f,dat,brev
 -flex: <1>.аиши//<1>.ьшими//<1>.еьшими//<1>.еьши//<1>.ьши//<1>.аишими//<1>.ѣьши//<1>.ѣьшими
  gramm: pl,m,ins,comp,brev
 -flex: <1>.еьшим//<1>.еьшем//<1>.ѣьшим//<1>.ьшем//<1>.ѣьшимъ//<1>.еьшимъ//<1>.аишимъ//<1>.ьшемъ//<1>.ьшемь//<1>.еьшемь//<1>.еьшемъ//<1>.аишим//<1>.ьшимъ//<1>.ьшим//<1>.ѣьшем//<1>.ѣьшемъ//<1>.ѣьшемь//<1>.аишемъ//<1>.аишем//<1>.аишемь
  gramm: sg,n,ins,comp,brev
 -flex: <1>.ѣьшу//<1>.ьшю//<1>.ьшу//<1>.ѣьшю//<1>.аишю//<1>.еьшу//<1>.аишу//<1>.еьшю
  gramm: sg,m,dat,comp,brev
 -flex: <1>.ѣьша//<1>.аиша//<1>.еьша//<1>.ьша
  gramm: sg,m,acc,comp,brev,anim
 -flex: <0>.има
  gramm: du,m,ins
 -flex: <1>.ѣьша//<1>.аиша//<1>.еьша//<1>.ьша
  gramm: du,m,nom,comp,brev
 -flex: <1>.ьшем//<1>.ьшемъ//<1>.ѣьшем//<1>.ѣьшемъ//<1>.еьшем//<1>.аишемъ//<1>.аишем//<1>.еьшемъ
  gramm: sg,n,loc,comp
 -flex: <1>.ѣьши//<1>.аиши//<1>.еьши//<1>.ьши
  gramm: du,n,acc,comp,brev
 -flex: <1>.аишема//<1>.еьшима//<1>.еьшема//<1>.ѣьшема//<1>.ьшима//<1>.ьшема//<1>.ѣьшима//<1>.аишима
  gramm: du,n,dat,comp,brev
 -flex: <1>.ѣьша//<1>.аиша//<1>.еьша//<1>.ьша
  gramm: sg,m,gen,comp,brev
 -flex: <0>.иа//<1>.ѣѣ//<0>.ее//<1>.ее//<0>.ия//<0>.ѣѣ
  gramm: pl,f,nom
 -flex: <0>.у
  gramm: du,n,gen,brev
 -flex: <0>.о
  gramm: sg,n,nom,brev
 -flex: <0>.ою
  gramm: sg,f,ins
 -flex: <0>.ою//<0>.ую
  gramm: du,f,gen
 -flex: <0>.их//<0>.ихъ
  gramm: pl,n,gen
 -flex: <1>.аишѣѣ//<1>.ьшѣѣ//<1>.ьшыя//<1>.еьшыя//<1>.ьшее//<1>.аишыа//<1>.ѣьшыя//<1>.ѣьшыа//<1>.аишее//<1>.аишыя//<1>.ѣьшѣѣ//<1>.еьшыа//<1>.ьшыа//<1>.еьшее
  gramm: pl,f,nom,comp
 -flex: <0>.а
  gramm: du,m,acc,brev
 -flex: <0>.ому
  gramm: sg,n,dat
 -flex: <1>.еьшима//<1>.еьшяма//<1>.ьшяма//<1>.ьшима//<1>.ѣьшима//<1>.аишяма//<1>.ѣьшяма//<1>.аишима
  gramm: du,f,dat,comp,brev
 -flex: <1>.еьшему//<1>.ѣьшему//<1>.аишему//<1>.ьшему
  gramm: sg,n,dat,comp
 -flex: <1>.ѣьшу//<1>.ьшю//<1>.ьшу//<1>.ѣьшю//<1>.аишю//<1>.еьшу//<1>.аишу//<1>.еьшю
  gramm: du,n,loc,comp,brev
 -flex: <0>.ою//<0>.ую
  gramm: du,n,gen
 -flex: <1>.ьших//<1>.ьшях//<1>.ѣьшихъ//<1>.аишихъ//<1>.еьшихъ//<1>.еьшях//<1>.аишяхъ//<1>.аиших//<1>.ьшяхъ//<1>.еьших//<1>.ьшихъ//<1>.ѣьшяхъ//<1>.ѣьшях//<1>.аишях//<1>.ѣьших//<1>.еьшяхъ
  gramm: pl,f,loc,comp,brev
 -flex: <1>.аишa//<1>.ѣьшa//<1>.еьшa//<1>.ьшa
  gramm: pl,n,nom,comp,brev
 -flex: <1>.ьшии//<1>.ѣьшии//<1>.аишии//<1>.еьшии
  gramm: du,n,nom,comp
 -flex: <0>.ими
  gramm: pl,m,ins
 -flex: <0>.има//<1>.ема//<0>.ема
  gramm: du,f,dat,brev
 -flex: <0>.аго//<0>.ого
  gramm: sg,m,gen
 -flex: <1>.ьших//<1>.ѣьшихъ//<1>.аишихъ//<1>.еьшихъ//<1>.аиших//<1>.еьших//<1>.ьшихъ//<1>.ѣьших
  gramm: pl,m,gen,comp
 -flex: <0>.аго//<0>.ого
  gramm: sg,m,acc,anim
 -flex: <0>.има
  gramm: du,f,dat
 -flex: <0>.имъ//<0>.им
  gramm: pl,n,dat
 -flex: <1>.ем//<0>.ем//<1>.емъ//<0>.им//<0>.емъ//<0>.имъ
  gramm: pl,n,dat,brev
 -flex: <0>.а
  gramm: sg,n,gen,brev
 -flex: <1>.еьшим//<1>.ьшим//<1>.аишымъ//<1>.аишым//<1>.аишимъ//<1>.аишим//<1>.ѣьшим//<1>.ьшимъ//<1>.ѣьшимъ//<1>.еьшым//<1>.ьшымъ//<1>.ьшым//<1>.еьшимъ//<1>.еьшымъ//<1>.ѣьшым//<1>.ѣьшымъ
  gramm: pl,m,dat,comp
 -flex: <0>.имъ//<0>.им//<0>.имь
  gramm: sg,n,ins
 -flex: <1>.ѣьшу//<1>.ьшю//<1>.ьшу//<1>.ѣьшю//<1>.аишю//<1>.еьшу//<1>.аишу//<1>.еьшю
  gramm: du,f,loc,comp,brev
 -flex: <1>.ѣ//<1>.е
  gramm: du,n,nom,brev
 -flex: <0>.ая
  gramm: pl,n,acc
 -flex: <1>.ѣи//<1>.еи
  gramm: du,f,acc
 -flex: <0>.има
  gramm: du,m,dat
 -flex: <1>.ѣьшѣ//<1>.аиши//<1>.еьше//<1>.ьшѣ//<1>.еьши//<1>.аише//<1>.ьши//<1>.аишѣ//<1>.ѣьши//<1>.ьше
  gramm: sg,f,gen,comp,brev
 -flex: <0>.има
  gramm: du,n,ins
 -flex: <1>.ѣ//<1>.е
  gramm: du,f,nom,brev
 -flex: <0>.иа//<1>.ѣѣ//<0>.ее//<1>.ее//<0>.ия//<0>.ѣѣ
  gramm: pl,m,acc
 -flex: <1>.ьших//<1>.ѣьшихъ//<1>.аишихъ//<1>.еьшихъ//<1>.аиших//<1>.еьших//<1>.ьшихъ//<1>.ѣьших
  gramm: pl,f,gen,comp
 -flex: <0>.у
  gramm: sg,m,dat,brev
 -flex: <1>.аишая//<1>.аишяа//<1>.еьшяа//<1>.еьшая//<1>.ѣьшая//<1>.еьшяя//<1>.ѣьшяа//<1>.ьшаа//<1>.ьшая//<1>.ѣьшяя//<1>.ѣьшаа//<1>.еьшаа//<1>.ьшяя//<1>.аишяя//<1>.аишаа
  gramm: pl,n,acc,comp
 -flex: <1>.ьшии//<1>.ѣьшии//<1>.аишии//<1>.еьшии
  gramm: du,f,acc,comp
 -flex: <0>.и//<0>.ими
  gramm: pl,m,ins,brev
 -flex: <0>.их//<0>.ь//<0>.ихъ
  gramm: pl,f,gen,brev
 -flex: <1>.ѣьшую//<1>.аишею//<1>.ьшую//<1>.ѣьшею//<1>.еьшею//<1>.ьшею//<1>.еьшую//<1>.аишую
  gramm: du,n,loc,comp
 -flex: <1>.емь//<0>.ем//<1>.емъ//<0>.им//<0>.емь//<0>.емъ//<0>.имъ//<1>.ем
  gramm: sg,n,ins,brev
 -flex: <1>.ьших//<1>.ѣьшихъ//<1>.аишихъ//<1>.еьшихъ//<1>.аиших//<1>.еьших//<1>.ьшихъ//<1>.ѣьших
  gramm: pl,n,gen,comp
 -flex: <1>.еьшими//<1>.ьшими//<1>.ѣьшими//<1>.аишими
  gramm: pl,f,ins,comp
 -flex: <1>.ѣьша//<1>.аиша//<1>.еьша//<1>.ьша
  gramm: du,m,acc,comp,brev
 -flex: <1>.аишею//<1>.ьшею//<1>.еьшею//<1>.ѣьшею
  gramm: sg,f,ins,comp,brev
 -flex: <1>.ѣьшу//<1>.ьшю//<1>.ьшу//<1>.ѣьшю//<1>.аишю//<1>.еьшу//<1>.аишу//<1>.еьшю
  gramm: du,m,acc,comp,brev,anim
 -flex: <0>.и//<1>.ѣ//<0>.ѣ//<0>.е//<1>.е
  gramm: sg,f,gen,brev
 -flex: <1>.ѣьша//<1>.аиша//<1>.еьша//<1>.ьша
  gramm: sg,f,nom,comp,brev
 -flex: <1>.еьшима//<1>.ьшима//<1>.ѣьшима//<1>.аишима
  gramm: du,n,ins,comp
 -flex: <1>.ѣй//<1>.ей//<0>.ои
  gramm: sg,f,dat
 -flex: <1>.ѣьшу//<1>.ьшю//<1>.ьшу//<1>.ѣьшю//<1>.аишю//<1>.еьшу//<1>.аишу//<1>.еьшю
  gramm: du,m,gen,comp,brev
 -flex: <1>.ѣьши//<1>.аиши//<1>.еьши//<1>.ьши
  gramm: du,n,nom,comp,brev
 -flex: <0>.имъ//<0>.им
  gramm: pl,m,dat
 -flex: <0>.ѣи
  gramm: sg,m,nom,comp,brev
 -flex: <0>.ѣе
  gramm: sg,n,nom,comp,brev
 -flex: <0>.има//<1>.ема//<0>.ема
  gramm: du,m,ins,brev
 -flex: <0>.у
  gramm: du,f,gen,brev
 -flex: <1>.ьшии//<1>.ѣьшии//<1>.аишии//<1>.еьшии
  gramm: pl,m,nom,comp
 -flex: <1>.ѣьшую//<1>.аишею//<1>.ьшую//<1>.ѣьшею//<1>.еьшею//<1>.ьшею//<1>.еьшую//<1>.аишую
  gramm: du,f,gen,comp
 -flex: <0>.имъ//<0>.им//<0>.имь
  gramm: sg,m,ins
 -flex: <1>.ьшаго//<1>.еьшего//<1>.еьшаго//<1>.аишего//<1>.ьшево//<1>.аишаго//<1>.еьшево//<1>.ѣьшево//<1>.ѣьшего//<1>.ѣьшаго//<1>.ьшего
  gramm: sg,m,gen,comp
 -flex: <1>.еьшима//<1>.ьшима//<1>.ѣьшима//<1>.аишима
  gramm: du,f,dat,comp
 -flex: <0>.ими
  gramm: pl,f,ins
 -flex: <1>.ѣьшѣ//<1>.аиши//<1>.еьше//<1>.ьшѣ//<1>.еьши//<1>.аише//<1>.ьши//<1>.аишѣ//<1>.ѣьши//<1>.ьше
  gramm: pl,f,acc,comp,brev
 -flex: <0>.ий//<0>.ии
  gramm: sg,m,acc
 -flex: <0>.их//<0>.ь//<0>.ихъ
  gramm: pl,n,gen,brev
 -flex: <1>.ѣьшемъ//<1>.аишем//<1>.аишымъ//<1>.аишым//<1>.ьшем//<1>.ьшемъ//<1>.ѣьшем//<1>.еьшым//<1>.ьшымъ//<1>.ьшым//<1>.еьшем//<1>.аишемъ//<1>.еьшымъ//<1>.еьшемъ//<1>.ѣьшым//<1>.ѣьшымъ
  gramm: pl,n,dat,comp,brev
 -flex: <1>.ѣьши//<1>.аиши//<1>.еьши//<1>.ьши
  gramm: sg,m,loc,comp,brev
 -flex: <0>.ое
  gramm: sg,n,nom
 -flex: <0>.и//<0>.ими
  gramm: pl,n,ins,brev
 -flex: <1>.еьшим//<1>.ьшим//<1>.аишымъ//<1>.аишым//<1>.аишимъ//<1>.аишим//<1>.ѣьшим//<1>.ьшимъ//<1>.ѣьшимъ//<1>.еьшым//<1>.ьшымъ//<1>.ьшым//<1>.еьшимъ//<1>.еьшымъ//<1>.ѣьшым//<1>.ѣьшымъ
  gramm: pl,n,dat,comp
 -flex: <0>.ѣи
  gramm: sg,n,acc,comp
 -flex: <0>.и//<1>.ѣ//<0>.ѣ//<0>.е//<1>.е
  gramm: pl,f,acc,brev
 -flex: <0>.у
  gramm: du,m,gen,brev
 -flex: <1>.ѣ//<1>.е
  gramm: sg,f,loc,brev
 -flex: <1>.ѣьшу//<1>.ьшю//<1>.ьшу//<1>.ѣьшю//<1>.аишю//<1>.еьшу//<1>.аишу//<1>.еьшю
  gramm: du,m,loc,comp,brev
 -flex: <1>.ѣьша//<1>.аиша//<1>.еьша//<1>.ьша
  gramm: sg,n,gen,comp,brev
 -flex: <1>.ѣй//<1>.ей//<0>.ои
  gramm: sg,f,loc
 -flex: <1>.ыи//<1>.ии
  gramm: pl,m,nom
 -flex: <1>.еьшим//<1>.ьшимь//<1>.аишимь//<1>.ѣьшим//<1>.аишим//<1>.аишимъ//<1>.ѣьшимъ//<1>.ѣьшимь//<1>.ьшимъ//<1>.еьшимъ//<1>.ьшим//<1>.еьшимь
  gramm: sg,m,ins,comp
 -flex: <1>.аишѣѣ//<1>.ьшѣѣ//<1>.ьшыя//<1>.еьшыя//<1>.ьшее//<1>.аишыа//<1>.ѣьшыя//<1>.ѣьшыа//<1>.аишее//<1>.аишыя//<1>.ѣьшѣѣ//<1>.еьшыа//<1>.ьшыа//<1>.еьшее
  gramm: pl,m,acc,comp
 -flex: <0>.ая
  gramm: sg,f,nom
 -flex: <1>.ѣ//<1>.е
  gramm: du,f,acc,brev
 -flex: <1>.ѣьшемъ//<1>.аишем//<1>.аишымъ//<1>.аишым//<1>.ьшем//<1>.ьшемъ//<1>.ѣьшем//<1>.еьшым//<1>.ьшымъ//<1>.ьшым//<1>.еьшем//<1>.аишемъ//<1>.еьшымъ//<1>.еьшемъ//<1>.ѣьшым//<1>.ѣьшымъ
  gramm: pl,m,dat,comp,brev
 -flex: <1>.ѣьшую//<1>.аишею//<1>.ьшую//<1>.ѣьшею//<1>.еьшею//<1>.ьшею//<1>.еьшую//<1>.аишую
  gramm: du,m,acc,comp,anim
 -flex: <1>.еьшим//<1>.ьшим//<1>.аишымъ//<1>.аишым//<1>.аишимъ//<1>.аишим//<1>.ѣьшим//<1>.ьшимъ//<1>.ѣьшимъ//<1>.еьшым//<1>.ьшымъ//<1>.ьшым//<1>.еьшимъ//<1>.еьшымъ//<1>.ѣьшым//<1>.ѣьшымъ
  gramm: pl,f,dat,comp
 -flex: <1>.ѣьшѣ//<1>.ѣьшa//<1>.еьше//<1>.ьшa//<1>.аише//<1>.еьшa//<1>.ьшѣ//<1>.аишѣ//<1>.аишa//<1>.ьше
  gramm: pl,n,acc,comp,brev
 -flex: <1>.аишема//<1>.еьшима//<1>.еьшема//<1>.ѣьшема//<1>.ьшима//<1>.ьшема//<1>.ѣьшима//<1>.аишима
  gramm: du,n,ins,comp,brev
 -flex: <0>.а
  gramm: pl,n,nom,brev
 -flex: <1>.аишямъ//<1>.ѣьшямъ//<1>.ѣьшям//<1>.аишымъ//<1>.аишым//<1>.еьшям//<1>.аишям//<1>.ьшямъ//<1>.еьшым//<1>.ьшымъ//<1>.ьшым//<1>.ьшям//<1>.еьшымъ//<1>.еьшямъ//<1>.ѣьшым//<1>.ѣьшымъ
  gramm: pl,f,dat,comp,brev
 -flex: <1>.еьшима//<1>.ьшима//<1>.ѣьшима//<1>.аишима
  gramm: du,m,dat,comp
 -flex: <0>.а
  gramm: sg,m,acc,brev,anim
 -flex: <0>.има//<1>.ема//<0>.ема
  gramm: du,f,ins,brev
 -flex: <0>.о
  gramm: sg,n,acc,brev
 -flex: <0>.иа//<0>.ее//<1>.еѣ//<1>.ее//<0>.ия//<0>.еѣ
  gramm: sg,f,gen
 -flex: <0>.а//<0>.ы
  gramm: pl,n,acc,brev
 -flex: <0>.ая
  gramm: du,m,acc
 -flex: <1>.ѣьшу//<1>.ьшю//<1>.ьшу//<1>.ѣьшю//<1>.аишю//<1>.еьшу//<1>.аишу//<1>.еьшю
  gramm: du,f,gen,comp,brev
 -flex: <1>.ьших//<1>.ѣьшихъ//<1>.ьшь//<1>.аишихъ//<1>.еьшихъ//<1>.ѣьшь//<1>.аиших//<1>.аишь//<1>.еьшь//<1>.еьших//<1>.ьшихъ//<1>.ѣьших
  gramm: pl,n,gen,comp,brev
 -flex: <0>.их//<0>.яхъ//<0>.ях//<0>.ихъ
  gramm: pl,f,loc,brev
 -flex: <0>.има
  gramm: du,n,dat
 -flex: <0>.ою//<0>.ую
  gramm: du,n,loc
 -flex: <0>.у
  gramm: sg,n,dat,brev
 -flex: <1>.ѣьшую//<1>.ьшюю//<1>.ьшую//<1>.ѣьшюю//<1>.еьшюю//<1>.аишюю//<1>.еьшую//<1>.аишую
  gramm: sg,f,acc,comp
 -flex: <0>.ому
  gramm: sg,m,dat
 -flex: <1>.еьшима//<1>.ьшима//<1>.ѣьшима//<1>.аишима
  gramm: du,f,ins,comp
 -flex: <1>.ѣьши//<1>.аиши//<1>.еьши//<1>.ьши
  gramm: du,f,acc,comp,brev
 -flex: <1>.емь//<0>.ем//<1>.емъ//<0>.им//<0>.емь//<0>.емъ//<0>.имъ//<1>.ем
  gramm: sg,m,ins,brev
 -flex: <1>.ѣьшу//<1>.ьшю//<1>.ьшу//<1>.ѣьшю//<1>.аишю//<1>.еьшу//<1>.аишу//<1>.еьшю
  gramm: sg,f,acc,comp,brev
 -flex: <1>.ѣьшеи//<1>.ѣьшей//<1>.ьшеи//<1>.ьшей//<1>.еьшеи//<1>.еьшей//<1>.аишей//<1>.аишеи
  gramm: sg,f,loc,comp
 -flex: <1>.еьшими//<1>.ьшими//<1>.ѣьшими//<1>.аишими
  gramm: pl,n,ins,comp
 -flex: <0>.ая
  gramm: du,m,nom
 -flex: <0>.у
  gramm: du,m,loc,brev
 -flex: <1>.аишая//<1>.аишяа//<1>.еьшяа//<1>.еьшая//<1>.ѣьшая//<1>.еьшяя//<1>.ѣьшяа//<1>.ьшаа//<1>.ьшая//<1>.ѣьшяя//<1>.ѣьшаа//<1>.еьшаа//<1>.ьшяя//<1>.аишяя//<1>.аишаа
  gramm: du,m,acc,comp
 -flex: <1>.ѣьши//<1>.аиши//<1>.еьши//<1>.ьши
  gramm: pl,m,nom,comp,brev
 -flex: <1>.ѣи//<1>.еи
  gramm: du,n,acc
 -flex: <1>.еьшима//<1>.еьшяма//<1>.ьшяма//<1>.ьшима//<1>.ѣьшима//<1>.аишяма//<1>.ѣьшяма//<1>.аишима
  gramm: du,f,ins,comp,brev
 -flex: <1>.ьших//<1>.ѣьшихъ//<1>.аишихъ//<1>.еьшихъ//<1>.аиших//<1>.еьших//<1>.ьшихъ//<1>.ѣьших
  gramm: pl,f,loc,comp
 -flex: <1>.еьшим//<1>.еьшем//<1>.ѣьшим//<1>.ьшем//<1>.ѣьшимъ//<1>.еьшимъ//<1>.аишимъ//<1>.ьшемъ//<1>.ьшемь//<1>.еьшемь//<1>.еьшемъ//<1>.аишим//<1>.ьшимъ//<1>.ьшим//<1>.ѣьшем//<1>.ѣьшемъ//<1>.ѣьшемь//<1>.аишемъ//<1>.аишем//<1>.аишемь
  gramm: sg,m,ins,comp,brev
 -flex: <0>.ѣи
  gramm: sg,m,nom,comp
 -flex: <1>.еьшима//<1>.ьшима//<1>.ѣьшима//<1>.аишима
  gramm: du,n,dat,comp
 -flex: <0>.аго//<0>.ого
  gramm: sg,n,gen
 -flex: <1>.ѣи//<1>.еи
  gramm: du,f,nom
 -flex: <0>.ая
  gramm: pl,n,nom
 -flex: <1>.ьших//<1>.ѣьшихъ//<1>.ьшь//<1>.аишихъ//<1>.еьшихъ//<1>.ѣьшь//<1>.аиших//<1>.аишь//<1>.еьшь//<1>.еьших//<1>.ьшихъ//<1>.ѣьших
  gramm: pl,m,gen,comp,brev
 -flex: <1>.ѣьшую//<1>.аишею//<1>.ьшую//<1>.ѣьшею//<1>.еьшею//<1>.ьшею//<1>.еьшую//<1>.аишую
  gramm: du,m,gen,comp
 -flex: <0>.их//<0>.ихъ
  gramm: pl,m,gen
 -flex: <0>.иа//<1>.ѣѣ//<0>.ее//<1>.ее//<0>.ия//<0>.ѣѣ
  gramm: pl,f,acc
 -flex: <1>.аишѣѣ//<1>.ьшѣѣ//<1>.ьшыя//<1>.еьшыя//<1>.ьшее//<1>.аишыа//<1>.ѣьшыя//<1>.ѣьшыа//<1>.аишее//<1>.аишыя//<1>.ѣьшѣѣ//<1>.еьшыа//<1>.ьшыа//<1>.еьшее
  gramm: pl,f,acc,comp
 -flex: <0>.ою//<0>.ую
  gramm: du,m,gen
 -flex: <1>.аишема//<1>.еьшима//<1>.еьшема//<1>.ѣьшема//<1>.ьшима//<1>.ьшема//<1>.ѣьшима//<1>.аишима
  gramm: du,m,ins,comp,brev
 -flex: <0>.их//<0>.ихъ
  gramm: pl,f,gen
 -flex: <1>.еьшими//<1>.ьшими//<1>.ѣьшими//<1>.аишими
  gramm: pl,m,ins,comp
 -flex: <0>.их//<0>.ихъ
  gramm: pl,n,loc,brev
 -flex: <0>.у
  gramm: du,f,loc,brev
 -flex: <1>.ѣ//<1>.е
  gramm: sg,n,loc,brev
 -flex: <0>.ий//<0>.ии
  gramm: sg,m,nom
 -flex: <1>.ѣьшую//<1>.аишею//<1>.ьшую//<1>.ѣьшею//<1>.еьшею//<1>.ьшею//<1>.еьшую//<1>.аишую
  gramm: du,m,loc,comp
 -flex: <1>.ѣьши//<1>.аиши//<1>.еьши//<1>.ьши
  gramm: sg,f,dat,comp,brev
 -flex: <1>.ѣьшую//<1>.аишею//<1>.ьшую//<1>.ѣьшею//<1>.еьшею//<1>.ьшею//<1>.еьшую//<1>.аишую
  gramm: du,n,gen,comp
 -flex: <0>.их//<0>.ихъ
  gramm: pl,m,loc
 -flex: <1>.ьшаго//<1>.еьшего//<1>.еьшаго//<1>.аишего//<1>.ьшево//<1>.аишаго//<1>.еьшево//<1>.ѣьшево//<1>.ѣьшего//<1>.ѣьшаго//<1>.ьшего
  gramm: sg,n,gen,comp
 -flex: <1>.ѣ//<1>.е
  gramm: du,n,acc,brev
 -flex: <1>.аиши//<1>.ьшими//<1>.еьшими//<1>.еьши//<1>.ьши//<1>.аишими//<1>.ѣьши//<1>.ѣьшими
  gramm: pl,n,ins,comp,brev
 -flex: <1>.аишая//<1>.аишяа//<1>.еьшяа//<1>.еьшая//<1>.ѣьшая//<1>.еьшяя//<1>.ѣьшяа//<1>.ьшаа//<1>.ьшая//<1>.ѣьшяя//<1>.ѣьшаа//<1>.еьшаа//<1>.ьшяя//<1>.аишяя//<1>.аишаа
  gramm: du,m,nom,comp
 -flex: <1>.ем//<0>.ем//<1>.емъ//<0>.им//<0>.емъ//<0>.имъ
  gramm: pl,m,dat,brev
 -flex: <1>.ѣьшу//<1>.ьшю//<1>.ьшу//<1>.ѣьшю//<1>.аишю//<1>.еьшу//<1>.аишу//<1>.еьшю
  gramm: du,n,gen,comp,brev
 -flex: <0>.ом//<0>.омь//<1>.ѣмъ//<1>.ѣм//<0>.омъ//<1>.емъ//<1>.ем
  gramm: sg,m,loc
 -flex: <0>.и//<1>.ѣ//<0>.ѣ//<0>.е//<1>.е
  gramm: pl,f,nom,brev
 -flex: <0>.их//<0>.ь//<0>.ихъ
  gramm: pl,m,gen,brev
 -flex: <0>.а
  gramm: sg,f,nom,brev
 -flex: <0>.имъ//<0>.им
  gramm: pl,f,dat
 -flex: <1>.еьшим//<1>.ьшимь//<1>.аишимь//<1>.ѣьшим//<1>.аишим//<1>.аишимъ//<1>.ѣьшимъ//<1>.ѣьшимь//<1>.ьшимъ//<1>.еьшимъ//<1>.ьшим//<1>.еьшимь
  gramm: sg,n,ins,comp
 -flex: <1>.ѣьшу//<1>.ьшю//<1>.ьшу//<1>.ѣьшю//<1>.аишю//<1>.еьшу//<1>.аишу//<1>.еьшю
  gramm: sg,n,dat,comp,brev
 -flex: <0>.а
  gramm: sg,m,gen,brev
 -flex: <0>.и//<1>.ѣ//<0>.ѣ//<0>.е//<1>.е
  gramm: pl,m,acc,brev
 -flex: <1>.ьшем//<1>.ьшемъ//<1>.ѣьшем//<1>.ѣьшемъ//<1>.еьшем//<1>.аишемъ//<1>.аишем//<1>.еьшемъ
  gramm: sg,m,loc,comp
 -flex: <1>.аиши//<1>.ьшими//<1>.еьшими//<1>.еьши//<1>.аишями//<1>.еьшями//<1>.ьши//<1>.ѣьшями//<1>.аишими//<1>.ьшями//<1>.ѣьши//<1>.ѣьшими
  gramm: pl,f,ins,comp,brev
 -flex: <0>.их//<0>.ихъ
  gramm: pl,m,loc,brev
 -flex: <1>.ѣьши//<1>.аиши//<1>.еьши//<1>.ьши
  gramm: sg,f,loc,comp,brev
-paradigm: A1j
 -flex: <0>.ьшии//<0>.ѣьшии//<0>.аишии//<0>.еьшии
  gramm: du,n,acc,comp
 -flex: <0>.ѣе
  gramm: sg,n,nom,comp
 -flex: <0>.ею//<0>.юю
  gramm: du,m,acc,anim
 -flex: <0>.ю
  gramm: du,n,loc,brev
 -flex: <0>.ьшаго//<0>.еьшего//<0>.еьшаго//<0>.аишего//<0>.ьшево//<0>.аишаго//<0>.еьшево//<0>.ѣьшево//<0>.ѣьшего//<0>.ѣьшаго//<0>.ьшего
  gramm: sg,m,acc,comp,anim
 -flex: <0>.ѣьшѣ//<0>.аиши//<0>.еьше//<0>.ьшѣ//<0>.еьши//<0>.аише//<0>.ьши//<0>.аишѣ//<0>.ѣьши//<0>.ьше
  gramm: pl,m,acc,comp,brev
 -flex: <0>.ѣьши//<0>.аиши//<0>.еьши//<0>.ьши
  gramm: sg,n,loc,comp,brev
 -flex: <0>.еьшему//<0>.ѣьшему//<0>.аишему//<0>.ьшему
  gramm: sg,m,dat,comp
 -flex: <0>.ее
  gramm: sg,n,acc
 -flex: <0>.ѣе
  gramm: sg,n,acc,comp
 -flex: <0>.ѣе
  gramm: sg,n,acc,comp,brev
 -flex: <0>.ю
  gramm: du,m,acc,brev,anim
 -flex: <0>.ѣьшую//<0>.аишею//<0>.ьшую//<0>.ѣьшею//<0>.еьшею//<0>.ьшею//<0>.еьшую//<0>.аишую
  gramm: du,f,loc,comp
 -flex: <0>.ьших//<0>.ѣьшихъ//<0>.аишихъ//<0>.еьшихъ//<0>.аиших//<0>.еьших//<0>.ьшихъ//<0>.ѣьших
  gramm: pl,m,loc,comp,brev
 -flex: <0>.има//<0>.ема
  gramm: du,m,dat,brev
 -flex: <0>.и//<0>.ими//<0>.ями
  gramm: pl,f,ins,brev
 -flex: <0>.ьших//<0>.ьшях//<0>.ѣьшихъ//<0>.аишихъ//<0>.еьшихъ//<0>.еьшях//<0>.аишяхъ//<0>.аиших//<0>.ьшяхъ//<0>.еьших//<0>.ьшихъ//<0>.ѣьшяхъ//<0>.ѣьшях//<0>.аишях//<0>.ѣьших//<0>.еьшяхъ
  gramm: pl,n,loc,comp,brev
 -flex: <0>.и
  gramm: pl,m,nom,brev
 -flex: <0>.их//<0>.ихъ
  gramm: pl,f,loc
 -flex: <0>.има//<0>.ема
  gramm: du,n,dat,brev
 -flex: <0>.ею
  gramm: sg,f,ins,brev
 -flex: <0>.ею//<0>.юю
  gramm: du,m,loc
 -flex: <0>.и
  gramm: sg,m,loc,brev
 -flex: <0>.ьших//<0>.ѣьшихъ//<0>.аишихъ//<0>.еьшихъ//<0>.аиших//<0>.еьших//<0>.ьшихъ//<0>.ѣьших
  gramm: pl,m,loc,comp
 -flex: <0>.их//<0>.ихъ
  gramm: pl,n,loc
 -flex: <0>.ею//<0>.юю
  gramm: du,f,loc
 -flex: <0>.ѣьшѣ//<0>.аиши//<0>.еьше//<0>.ьшѣ//<0>.еьши//<0>.аише//<0>.ьши//<0>.аишѣ//<0>.ѣьши//<0>.ьше
  gramm: pl,f,nom,comp,brev
 -flex: <0>.ѣьшеи//<0>.ѣьшей//<0>.ьшеи//<0>.ьшей//<0>.еьшеи//<0>.еьшей//<0>.аишей//<0>.аишеи
  gramm: sg,f,dat,comp
 -flex: <0>.ьшее//<0>.аишиа//<0>.ьшия//<0>.ѣьшиа//<0>.еьшиа//<0>.еьшия//<0>.ѣьшеѣ//<0>.ѣьшия//<0>.аишее//<0>.ьшиа//<0>.аишеѣ//<0>.аишия//<0>.ьшеѣ//<0>.еьшее
  gramm: sg,f,gen,comp
 -flex: <0>.юю
  gramm: sg,f,acc
 -flex: <0>.еьшима//<0>.ьшима//<0>.ѣьшима//<0>.аишима
  gramm: du,m,ins,comp
 -flex: <0>.ю
  gramm: sg,f,acc,brev
 -flex: <0>.ьших//<0>.ѣьшихъ//<0>.ьшь//<0>.аишихъ//<0>.еьшихъ//<0>.ѣьшь//<0>.аиших//<0>.аишь//<0>.еьшь//<0>.еьших//<0>.ьшихъ//<0>.ѣьших
  gramm: pl,f,gen,comp,brev
 -flex: <0>.аишема//<0>.еьшима//<0>.еьшема//<0>.ѣьшема//<0>.ьшима//<0>.ьшема//<0>.ѣьшима//<0>.аишима
  gramm: du,m,dat,comp,brev
 -flex: <0>.ьшии//<0>.ѣьшии//<0>.аишии//<0>.еьшии
  gramm: du,f,nom,comp
 -flex: <0>.аишая//<0>.аишяа//<0>.еьшяа//<0>.еьшая//<0>.ѣьшая//<0>.еьшяя//<0>.ѣьшяа//<0>.ьшаа//<0>.ьшая//<0>.ѣьшяя//<0>.ѣьшаа//<0>.еьшаа//<0>.ьшяя//<0>.аишяя//<0>.аишаа
  gramm: pl,n,nom,comp
 -flex: <0>.ии
  gramm: du,n,nom
 -flex: <0>.има//<0>.ема
  gramm: du,n,ins,brev
 -flex: <0>.ь
  gramm: sg,m,nom,brev
 -flex: <0>.аишею//<0>.ьшею//<0>.еьшею//<0>.ѣьшею
  gramm: sg,f,ins,comp
 -flex: <0>.има
  gramm: du,f,ins
 -flex: <0>.ими
  gramm: pl,n,ins
 -flex: <0>.я
  gramm: du,m,nom,brev
 -flex: <0>.аишая//<0>.еьшая//<0>.ѣьшая//<0>.ьшая//<0>.ѣьшаа//<0>.еьшаа//<0>.аишаа
  gramm: sg,f,nom,comp
 -flex: <0>.ем//<0>.емь//<0>.емъ
  gramm: sg,n,loc
 -flex: <0>.и
  gramm: sg,f,dat,brev
 -flex: <0>.ь
  gramm: sg,m,acc,brev
 -flex: <0>.ьших//<0>.ѣьшихъ//<0>.аишихъ//<0>.еьшихъ//<0>.аиших//<0>.еьших//<0>.ьшихъ//<0>.ѣьших
  gramm: pl,n,loc,comp
 -flex: <0>.ѣи
  gramm: sg,n,acc,comp,brev
 -flex: <0>.ѣьши//<0>.аиши//<0>.еьши//<0>.ьши
  gramm: du,f,nom,comp,brev
 -flex: <0>.имъ//<0>.им//<0>.ям//<0>.ямъ
  gramm: pl,f,dat,brev
 -flex: <0>.аиши//<0>.ьшими//<0>.еьшими//<0>.еьши//<0>.ьши//<0>.аишими//<0>.ѣьши//<0>.ѣьшими
  gramm: pl,m,ins,comp,brev
 -flex: <0>.еьшим//<0>.еьшем//<0>.ѣьшим//<0>.ьшем//<0>.ѣьшимъ//<0>.еьшимъ//<0>.аишимъ//<0>.ьшемъ//<0>.ьшемь//<0>.еьшемь//<0>.еьшемъ//<0>.аишим//<0>.ьшимъ//<0>.ьшим//<0>.ѣьшем//<0>.ѣьшемъ//<0>.ѣьшемь//<0>.аишемъ//<0>.аишем//<0>.аишемь
  gramm: sg,n,ins,comp,brev
 -flex: <0>.ѣьшу//<0>.ьшю//<0>.ьшу//<0>.ѣьшю//<0>.аишю//<0>.еьшу//<0>.аишу//<0>.еьшю
  gramm: sg,m,dat,comp,brev
 -flex: <0>.ѣьша//<0>.аиша//<0>.еьша//<0>.ьша
  gramm: sg,m,acc,comp,brev,anim
 -flex: <0>.има
  gramm: du,m,ins
 -flex: <0>.ѣьша//<0>.аиша//<0>.еьша//<0>.ьша
  gramm: du,m,nom,comp,brev
 -flex: <0>.ьшем//<0>.ьшемъ//<0>.ѣьшем//<0>.ѣьшемъ//<0>.еьшем//<0>.аишемъ//<0>.аишем//<0>.еьшемъ
  gramm: sg,n,loc,comp
 -flex: <0>.ѣьши//<0>.аиши//<0>.еьши//<0>.ьши
  gramm: du,n,acc,comp,brev
 -flex: <0>.аишема//<0>.еьшима//<0>.еьшема//<0>.ѣьшема//<0>.ьшима//<0>.ьшема//<0>.ѣьшима//<0>.аишима
  gramm: du,n,dat,comp,brev
 -flex: <0>.ѣьша//<0>.аиша//<0>.еьша//<0>.ьша
  gramm: sg,m,gen,comp,brev
 -flex: <0>.ия//<0>.ѣѣ//<0>.иа//<0>.ее
  gramm: pl,f,nom
 -flex: <0>.ю
  gramm: du,n,gen,brev
 -flex: <0>.е
  gramm: sg,n,nom,brev
 -flex: <0>.ею
  gramm: sg,f,ins
 -flex: <0>.ею//<0>.юю
  gramm: du,f,gen
 -flex: <0>.их//<0>.ихъ
  gramm: pl,n,gen
 -flex: <0>.аишѣѣ//<0>.ьшѣѣ//<0>.ьшыя//<0>.еьшыя//<0>.ьшее//<0>.аишыа//<0>.ѣьшыя//<0>.ѣьшыа//<0>.аишее//<0>.аишыя//<0>.ѣьшѣѣ//<0>.еьшыа//<0>.ьшыа//<0>.еьшее
  gramm: pl,f,nom,comp
 -flex: <0>.я
  gramm: du,m,acc,brev
 -flex: <0>.ему
  gramm: sg,n,dat
 -flex: <0>.еьшима//<0>.еьшяма//<0>.ьшяма//<0>.ьшима//<0>.ѣьшима//<0>.аишяма//<0>.ѣьшяма//<0>.аишима
  gramm: du,f,dat,comp,brev
 -flex: <0>.еьшему//<0>.ѣьшему//<0>.аишему//<0>.ьшему
  gramm: sg,n,dat,comp
 -flex: <0>.ѣьшу//<0>.ьшю//<0>.ьшу//<0>.ѣьшю//<0>.аишю//<0>.еьшу//<0>.аишу//<0>.еьшю
  gramm: du,n,loc,comp,brev
 -flex: <0>.ею//<0>.юю
  gramm: du,n,gen
 -flex: <0>.ьших//<0>.ьшях//<0>.ѣьшихъ//<0>.аишихъ//<0>.еьшихъ//<0>.еьшях//<0>.аишяхъ//<0>.аиших//<0>.ьшяхъ//<0>.еьших//<0>.ьшихъ//<0>.ѣьшяхъ//<0>.ѣьшях//<0>.аишях//<0>.ѣьших//<0>.еьшяхъ
  gramm: pl,f,loc,comp,brev
 -flex: <0>.аишa//<0>.ѣьшa//<0>.еьшa//<0>.ьшa
  gramm: pl,n,nom,comp,brev
 -flex: <0>.ьшии//<0>.ѣьшии//<0>.аишии//<0>.еьшии
  gramm: du,n,nom,comp
 -flex: <0>.ими
  gramm: pl,m,ins
 -flex: <0>.има//<0>.яма
  gramm: du,f,dat,brev
 -flex: <0>.его//<0>.яго//<0>.ево
  gramm: sg,m,gen
 -flex: <0>.ьших//<0>.ѣьшихъ//<0>.аишихъ//<0>.еьшихъ//<0>.аиших//<0>.еьших//<0>.ьшихъ//<0>.ѣьших
  gramm: pl,m,gen,comp
 -flex: <0>.его//<0>.яго//<0>.ево
  gramm: sg,m,acc,anim
 -flex: <0>.има
  gramm: du,f,dat
 -flex: <0>.имъ//<0>.им
  gramm: pl,n,dat
 -flex: <0>.имъ//<0>.им//<0>.ем//<0>.емъ
  gramm: pl,n,dat,brev
 -flex: <0>.я
  gramm: sg,n,gen,brev
 -flex: <0>.еьшим//<0>.ьшим//<0>.аишымъ//<0>.аишым//<0>.аишимъ//<0>.аишим//<0>.ѣьшим//<0>.ьшимъ//<0>.ѣьшимъ//<0>.еьшым//<0>.ьшымъ//<0>.ьшым//<0>.еьшимъ//<0>.еьшымъ//<0>.ѣьшым//<0>.ѣьшымъ
  gramm: pl,m,dat,comp
 -flex: <0>.имъ//<0>.им//<0>.имь
  gramm: sg,n,ins
 -flex: <0>.ѣьшу//<0>.ьшю//<0>.ьшу//<0>.ѣьшю//<0>.аишю//<0>.еьшу//<0>.аишу//<0>.еьшю
  gramm: du,f,loc,comp,brev
 -flex: <0>.и
  gramm: du,n,nom,brev
 -flex: <0>.яя
  gramm: pl,n,acc
 -flex: <0>.ии
  gramm: du,f,acc
 -flex: <0>.има
  gramm: du,m,dat
 -flex: <0>.ѣьшѣ//<0>.аиши//<0>.еьше//<0>.ьшѣ//<0>.еьши//<0>.аише//<0>.ьши//<0>.аишѣ//<0>.ѣьши//<0>.ьше
  gramm: sg,f,gen,comp,brev
 -flex: <0>.има
  gramm: du,n,ins
 -flex: <0>.и
  gramm: du,f,nom,brev
 -flex: <0>.ия//<0>.ѣѣ//<0>.иа//<0>.ее
  gramm: pl,m,acc
 -flex: <0>.ьших//<0>.ѣьшихъ//<0>.аишихъ//<0>.еьшихъ//<0>.аиших//<0>.еьших//<0>.ьшихъ//<0>.ѣьших
  gramm: pl,f,gen,comp
 -flex: <0>.ю
  gramm: sg,m,dat,brev
 -flex: <0>.аишая//<0>.аишяа//<0>.еьшяа//<0>.еьшая//<0>.ѣьшая//<0>.еьшяя//<0>.ѣьшяа//<0>.ьшаа//<0>.ьшая//<0>.ѣьшяя//<0>.ѣьшаа//<0>.еьшаа//<0>.ьшяя//<0>.аишяя//<0>.аишаа
  gramm: pl,n,acc,comp
 -flex: <0>.ьшии//<0>.ѣьшии//<0>.аишии//<0>.еьшии
  gramm: du,f,acc,comp
 -flex: <0>.и//<0>.ими
  gramm: pl,m,ins,brev
 -flex: <0>.их//<0>.ь//<0>.ихъ
  gramm: pl,f,gen,brev
 -flex: <0>.ѣьшую//<0>.аишею//<0>.ьшую//<0>.ѣьшею//<0>.еьшею//<0>.ьшею//<0>.еьшую//<0>.аишую
  gramm: du,n,loc,comp
 -flex: <0>.имъ//<0>.им//<0>.ем//<0>.емь//<0>.емъ
  gramm: sg,n,ins,brev
 -flex: <0>.ьших//<0>.ѣьшихъ//<0>.аишихъ//<0>.еьшихъ//<0>.аиших//<0>.еьших//<0>.ьшихъ//<0>.ѣьших
  gramm: pl,n,gen,comp
 -flex: <0>.еьшими//<0>.ьшими//<0>.ѣьшими//<0>.аишими
  gramm: pl,f,ins,comp
 -flex: <0>.ѣьша//<0>.аиша//<0>.еьша//<0>.ьша
  gramm: du,m,acc,comp,brev
 -flex: <0>.аишею//<0>.ьшею//<0>.еьшею//<0>.ѣьшею
  gramm: sg,f,ins,comp,brev
 -flex: <0>.ѣьшу//<0>.ьшю//<0>.ьшу//<0>.ѣьшю//<0>.аишю//<0>.еьшу//<0>.аишу//<0>.еьшю
  gramm: du,m,acc,comp,brev,anim
 -flex: <0>.и//<0>.ѣ//<0>.е
  gramm: sg,f,gen,brev
 -flex: <0>.ѣьша//<0>.аиша//<0>.еьша//<0>.ьша
  gramm: sg,f,nom,comp,brev
 -flex: <0>.еьшима//<0>.ьшима//<0>.ѣьшима//<0>.аишима
  gramm: du,n,ins,comp
 -flex: <0>.еи//<0>.ей
  gramm: sg,f,dat
 -flex: <0>.ѣьшу//<0>.ьшю//<0>.ьшу//<0>.ѣьшю//<0>.аишю//<0>.еьшу//<0>.аишу//<0>.еьшю
  gramm: du,m,gen,comp,brev
 -flex: <0>.ѣьши//<0>.аиши//<0>.еьши//<0>.ьши
  gramm: du,n,nom,comp,brev
 -flex: <0>.имъ//<0>.им
  gramm: pl,m,dat
 -flex: <0>.ѣи
  gramm: sg,m,nom,comp,brev
 -flex: <0>.ѣе
  gramm: sg,n,nom,comp,brev
 -flex: <0>.има//<0>.ема
  gramm: du,m,ins,brev
 -flex: <0>.ю
  gramm: du,f,gen,brev
 -flex: <0>.ьшии//<0>.ѣьшии//<0>.аишии//<0>.еьшии
  gramm: pl,m,nom,comp
 -flex: <0>.ѣьшую//<0>.аишею//<0>.ьшую//<0>.ѣьшею//<0>.еьшею//<0>.ьшею//<0>.еьшую//<0>.аишую
  gramm: du,f,gen,comp
 -flex: <0>.имъ//<0>.им//<0>.имь
  gramm: sg,m,ins
 -flex: <0>.ьшаго//<0>.еьшего//<0>.еьшаго//<0>.аишего//<0>.ьшево//<0>.аишаго//<0>.еьшево//<0>.ѣьшево//<0>.ѣьшего//<0>.ѣьшаго//<0>.ьшего
  gramm: sg,m,gen,comp
 -flex: <0>.еьшима//<0>.ьшима//<0>.ѣьшима//<0>.аишима
  gramm: du,f,dat,comp
 -flex: <0>.ими
  gramm: pl,f,ins
 -flex: <0>.ѣьшѣ//<0>.аиши//<0>.еьше//<0>.ьшѣ//<0>.еьши//<0>.аише//<0>.ьши//<0>.аишѣ//<0>.ѣьши//<0>.ьше
  gramm: pl,f,acc,comp,brev
 -flex: <0>.ий//<0>.ии
  gramm: sg,m,acc
 -flex: <0>.их//<0>.ь//<0>.ихъ
  gramm: pl,n,gen,brev
 -flex: <0>.ѣьшемъ//<0>.аишем//<0>.аишымъ//<0>.аишым//<0>.ьшем//<0>.ьшемъ//<0>.ѣьшем//<0>.еьшым//<0>.ьшымъ//<0>.ьшым//<0>.еьшем//<0>.аишемъ//<0>.еьшымъ//<0>.еьшемъ//<0>.ѣьшым//<0>.ѣьшымъ
  gramm: pl,n,dat,comp,brev
 -flex: <0>.ѣьши//<0>.аиши//<0>.еьши//<0>.ьши
  gramm: sg,m,loc,comp,brev
 -flex: <0>.ее
  gramm: sg,n,nom
 -flex: <0>.и//<0>.ими
  gramm: pl,n,ins,brev
 -flex: <0>.еьшим//<0>.ьшим//<0>.аишымъ//<0>.аишым//<0>.аишимъ//<0>.аишим//<0>.ѣьшим//<0>.ьшимъ//<0>.ѣьшимъ//<0>.еьшым//<0>.ьшымъ//<0>.ьшым//<0>.еьшимъ//<0>.еьшымъ//<0>.ѣьшым//<0>.ѣьшымъ
  gramm: pl,n,dat,comp
 -flex: <0>.ѣи
  gramm: sg,n,acc,comp
 -flex: <0>.и//<0>.ѣ//<0>.е
  gramm: pl,f,acc,brev
 -flex: <0>.ю
  gramm: du,m,gen,brev
 -flex: <0>.и
  gramm: sg,f,loc,brev
 -flex: <0>.ѣьшу//<0>.ьшю//<0>.ьшу//<0>.ѣьшю//<0>.аишю//<0>.еьшу//<0>.аишу//<0>.еьшю
  gramm: du,m,loc,comp,brev
 -flex: <0>.ѣьша//<0>.аиша//<0>.еьша//<0>.ьша
  gramm: sg,n,gen,comp,brev
 -flex: <0>.еи//<0>.ей
  gramm: sg,f,loc
 -flex: <0>.ии
  gramm: pl,m,nom
 -flex: <0>.еьшим//<0>.ьшимь//<0>.аишимь//<0>.ѣьшим//<0>.аишим//<0>.аишимъ//<0>.ѣьшимъ//<0>.ѣьшимь//<0>.ьшимъ//<0>.еьшимъ//<0>.ьшим//<0>.еьшимь
  gramm: sg,m,ins,comp
 -flex: <0>.аишѣѣ//<0>.ьшѣѣ//<0>.ьшыя//<0>.еьшыя//<0>.ьшее//<0>.аишыа//<0>.ѣьшыя//<0>.ѣьшыа//<0>.аишее//<0>.аишыя//<0>.ѣьшѣѣ//<0>.еьшыа//<0>.ьшыа//<0>.еьшее
  gramm: pl,m,acc,comp
 -flex: <0>.яя
  gramm: sg,f,nom
 -flex: <0>.и
  gramm: du,f,acc,brev
 -flex: <0>.ѣьшемъ//<0>.аишем//<0>.аишымъ//<0>.аишым//<0>.ьшем//<0>.ьшемъ//<0>.ѣьшем//<0>.еьшым//<0>.ьшымъ//<0>.ьшым//<0>.еьшем//<0>.аишемъ//<0>.еьшымъ//<0>.еьшемъ//<0>.ѣьшым//<0>.ѣьшымъ
  gramm: pl,m,dat,comp,brev
 -flex: <0>.ѣьшую//<0>.аишею//<0>.ьшую//<0>.ѣьшею//<0>.еьшею//<0>.ьшею//<0>.еьшую//<0>.аишую
  gramm: du,m,acc,comp,anim
 -flex: <0>.еьшим//<0>.ьшим//<0>.аишымъ//<0>.аишым//<0>.аишимъ//<0>.аишим//<0>.ѣьшим//<0>.ьшимъ//<0>.ѣьшимъ//<0>.еьшым//<0>.ьшымъ//<0>.ьшым//<0>.еьшимъ//<0>.еьшымъ//<0>.ѣьшым//<0>.ѣьшымъ
  gramm: pl,f,dat,comp
 -flex: <0>.ѣьшѣ//<0>.ѣьшa//<0>.еьше//<0>.ьшa//<0>.аише//<0>.еьшa//<0>.ьшѣ//<0>.аишѣ//<0>.аишa//<0>.ьше
  gramm: pl,n,acc,comp,brev
 -flex: <0>.аишема//<0>.еьшима//<0>.еьшема//<0>.ѣьшема//<0>.ьшима//<0>.ьшема//<0>.ѣьшима//<0>.аишима
  gramm: du,n,ins,comp,brev
 -flex: <0>.я
  gramm: pl,n,nom,brev
 -flex: <0>.аишямъ//<0>.ѣьшямъ//<0>.ѣьшям//<0>.аишымъ//<0>.аишым//<0>.еьшям//<0>.аишям//<0>.ьшямъ//<0>.еьшым//<0>.ьшымъ//<0>.ьшым//<0>.ьшям//<0>.еьшымъ//<0>.еьшямъ//<0>.ѣьшым//<0>.ѣьшымъ
  gramm: pl,f,dat,comp,brev
 -flex: <0>.еьшима//<0>.ьшима//<0>.ѣьшима//<0>.аишима
  gramm: du,m,dat,comp
 -flex: <0>.я
  gramm: sg,m,acc,brev,anim
 -flex: <0>.има//<0>.яма
  gramm: du,f,ins,brev
 -flex: <0>.е
  gramm: sg,n,acc,brev
 -flex: <0>.ия//<0>.ее//<0>.иа//<0>.еѣ
  gramm: sg,f,gen
 -flex: <0>.ѣ//<0>.е//<0>.я
  gramm: pl,n,acc,brev
 -flex: <0>.яя
  gramm: du,m,acc
 -flex: <0>.ѣьшу//<0>.ьшю//<0>.ьшу//<0>.ѣьшю//<0>.аишю//<0>.еьшу//<0>.аишу//<0>.еьшю
  gramm: du,f,gen,comp,brev
 -flex: <0>.ьших//<0>.ѣьшихъ//<0>.ьшь//<0>.аишихъ//<0>.еьшихъ//<0>.ѣьшь//<0>.аиших//<0>.аишь//<0>.еьшь//<0>.еьших//<0>.ьшихъ//<0>.ѣьших
  gramm: pl,n,gen,comp,brev
 -flex: <0>.их//<0>.яхъ//<0>.ях//<0>.ихъ
  gramm: pl,f,loc,brev
 -flex: <0>.има
  gramm: du,n,dat
 -flex: <0>.ею//<0>.юю
  gramm: du,n,loc
 -flex: <0>.ю
  gramm: sg,n,dat,brev
 -flex: <0>.ѣьшую//<0>.ьшюю//<0>.ьшую//<0>.ѣьшюю//<0>.еьшюю//<0>.аишюю//<0>.еьшую//<0>.аишую
  gramm: sg,f,acc,comp
 -flex: <0>.ему
  gramm: sg,m,dat
 -flex: <0>.еьшима//<0>.ьшима//<0>.ѣьшима//<0>.аишима
  gramm: du,f,ins,comp
 -flex: <0>.ѣьши//<0>.аиши//<0>.еьши//<0>.ьши
  gramm: du,f,acc,comp,brev
 -flex: <0>.имъ//<0>.им//<0>.ем//<0>.емь//<0>.емъ
  gramm: sg,m,ins,brev
 -flex: <0>.ѣьшу//<0>.ьшю//<0>.ьшу//<0>.ѣьшю//<0>.аишю//<0>.еьшу//<0>.аишу//<0>.еьшю
  gramm: sg,f,acc,comp,brev
 -flex: <0>.ѣьшеи//<0>.ѣьшей//<0>.ьшеи//<0>.ьшей//<0>.еьшеи//<0>.еьшей//<0>.аишей//<0>.аишеи
  gramm: sg,f,loc,comp
 -flex: <0>.еьшими//<0>.ьшими//<0>.ѣьшими//<0>.аишими
  gramm: pl,n,ins,comp
 -flex: <0>.яя
  gramm: du,m,nom
 -flex: <0>.ю
  gramm: du,m,loc,brev
 -flex: <0>.аишая//<0>.аишяа//<0>.еьшяа//<0>.еьшая//<0>.ѣьшая//<0>.еьшяя//<0>.ѣьшяа//<0>.ьшаа//<0>.ьшая//<0>.ѣьшяя//<0>.ѣьшаа//<0>.еьшаа//<0>.ьшяя//<0>.аишяя//<0>.аишаа
  gramm: du,m,acc,comp
 -flex: <0>.ѣьши//<0>.аиши//<0>.еьши//<0>.ьши
  gramm: pl,m,nom,comp,brev
 -flex: <0>.ии
  gramm: du,n,acc
 -flex: <0>.еьшима//<0>.еьшяма//<0>.ьшяма//<0>.ьшима//<0>.ѣьшима//<0>.аишяма//<0>.ѣьшяма//<0>.аишима
  gramm: du,f,ins,comp,brev
 -flex: <0>.ьших//<0>.ѣьшихъ//<0>.аишихъ//<0>.еьшихъ//<0>.аиших//<0>.еьших//<0>.ьшихъ//<0>.ѣьших
  gramm: pl,f,loc,comp
 -flex: <0>.еьшим//<0>.еьшем//<0>.ѣьшим//<0>.ьшем//<0>.ѣьшимъ//<0>.еьшимъ//<0>.аишимъ//<0>.ьшемъ//<0>.ьшемь//<0>.еьшемь//<0>.еьшемъ//<0>.аишим//<0>.ьшимъ//<0>.ьшим//<0>.ѣьшем//<0>.ѣьшемъ//<0>.ѣьшемь//<0>.аишемъ//<0>.аишем//<0>.аишемь
  gramm: sg,m,ins,comp,brev
 -flex: <0>.ѣи
  gramm: sg,m,nom,comp
 -flex: <0>.еьшима//<0>.ьшима//<0>.ѣьшима//<0>.аишима
  gramm: du,n,dat,comp
 -flex: <0>.его//<0>.яго//<0>.ево
  gramm: sg,n,gen
 -flex: <0>.ии
  gramm: du,f,nom
 -flex: <0>.яя
  gramm: pl,n,nom
 -flex: <0>.ьших//<0>.ѣьшихъ//<0>.ьшь//<0>.аишихъ//<0>.еьшихъ//<0>.ѣьшь//<0>.аиших//<0>.аишь//<0>.еьшь//<0>.еьших//<0>.ьшихъ//<0>.ѣьших
  gramm: pl,m,gen,comp,brev
 -flex: <0>.ѣьшую//<0>.аишею//<0>.ьшую//<0>.ѣьшею//<0>.еьшею//<0>.ьшею//<0>.еьшую//<0>.аишую
  gramm: du,m,gen,comp
 -flex: <0>.их//<0>.ихъ
  gramm: pl,m,gen
 -flex: <0>.ия//<0>.ѣѣ//<0>.иа//<0>.ее
  gramm: pl,f,acc
 -flex: <0>.аишѣѣ//<0>.ьшѣѣ//<0>.ьшыя//<0>.еьшыя//<0>.ьшее//<0>.аишыа//<0>.ѣьшыя//<0>.ѣьшыа//<0>.аишее//<0>.аишыя//<0>.ѣьшѣѣ//<0>.еьшыа//<0>.ьшыа//<0>.еьшее
  gramm: pl,f,acc,comp
 -flex: <0>.ею//<0>.юю
  gramm: du,m,gen
 -flex: <0>.аишема//<0>.еьшима//<0>.еьшема//<0>.ѣьшема//<0>.ьшима//<0>.ьшема//<0>.ѣьшима//<0>.аишима
  gramm: du,m,ins,comp,brev
 -flex: <0>.их//<0>.ихъ
  gramm: pl,f,gen
 -flex: <0>.еьшими//<0>.ьшими//<0>.ѣьшими//<0>.аишими
  gramm: pl,m,ins,comp
 -flex: <0>.их//<0>.яхъ//<0>.ях//<0>.ихъ
  gramm: pl,n,loc,brev
 -flex: <0>.ю
  gramm: du,f,loc,brev
 -flex: <0>.и
  gramm: sg,n,loc,brev
 -flex: <0>.ий//<0>.ии
  gramm: sg,m,nom
 -flex: <0>.ѣьшую//<0>.аишею//<0>.ьшую//<0>.ѣьшею//<0>.еьшею//<0>.ьшею//<0>.еьшую//<0>.аишую
  gramm: du,m,loc,comp
 -flex: <0>.ѣьши//<0>.аиши//<0>.еьши//<0>.ьши
  gramm: sg,f,dat,comp,brev
 -flex: <0>.ѣьшую//<0>.аишею//<0>.ьшую//<0>.ѣьшею//<0>.еьшею//<0>.ьшею//<0>.еьшую//<0>.аишую
  gramm: du,n,gen,comp
 -flex: <0>.их//<0>.ихъ
  gramm: pl,m,loc
 -flex: <0>.ьшаго//<0>.еьшего//<0>.еьшаго//<0>.аишего//<0>.ьшево//<0>.аишаго//<0>.еьшево//<0>.ѣьшево//<0>.ѣьшего//<0>.ѣьшаго//<0>.ьшего
  gramm: sg,n,gen,comp
 -flex: <0>.и
  gramm: du,n,acc,brev
 -flex: <0>.аиши//<0>.ьшими//<0>.еьшими//<0>.еьши//<0>.ьши//<0>.аишими//<0>.ѣьши//<0>.ѣьшими
  gramm: pl,n,ins,comp,brev
 -flex: <0>.аишая//<0>.аишяа//<0>.еьшяа//<0>.еьшая//<0>.ѣьшая//<0>.еьшяя//<0>.ѣьшяа//<0>.ьшаа//<0>.ьшая//<0>.ѣьшяя//<0>.ѣьшаа//<0>.еьшаа//<0>.ьшяя//<0>.аишяя//<0>.аишаа
  gramm: du,m,nom,comp
 -flex: <0>.имъ//<0>.им//<0>.ем//<0>.емъ
  gramm: pl,m,dat,brev
 -flex: <0>.ѣьшу//<0>.ьшю//<0>.ьшу//<0>.ѣьшю//<0>.аишю//<0>.еьшу//<0>.аишу//<0>.еьшю
  gramm: du,n,gen,comp,brev
 -flex: <0>.ем//<0>.емь//<0>.емъ
  gramm: sg,m,loc
 -flex: <0>.и//<0>.ѣ//<0>.е
  gramm: pl,f,nom,brev
 -flex: <0>.их//<0>.ь//<0>.ихъ
  gramm: pl,m,gen,brev
 -flex: <0>.я
  gramm: sg,f,nom,brev
 -flex: <0>.имъ//<0>.им
  gramm: pl,f,dat
 -flex: <0>.еьшим//<0>.ьшимь//<0>.аишимь//<0>.ѣьшим//<0>.аишим//<0>.аишимъ//<0>.ѣьшимъ//<0>.ѣьшимь//<0>.ьшимъ//<0>.еьшимъ//<0>.ьшим//<0>.еьшимь
  gramm: sg,n,ins,comp
 -flex: <0>.ѣьшу//<0>.ьшю//<0>.ьшу//<0>.ѣьшю//<0>.аишю//<0>.еьшу//<0>.аишу//<0>.еьшю
  gramm: sg,n,dat,comp,brev
 -flex: <0>.я
  gramm: sg,m,gen,brev
 -flex: <0>.и//<0>.ѣ//<0>.е
  gramm: pl,m,acc,brev
 -flex: <0>.ьшем//<0>.ьшемъ//<0>.ѣьшем//<0>.ѣьшемъ//<0>.еьшем//<0>.аишемъ//<0>.аишем//<0>.еьшемъ
  gramm: sg,m,loc,comp
 -flex: <0>.аиши//<0>.ьшими//<0>.еьшими//<0>.еьши//<0>.аишями//<0>.еьшями//<0>.ьши//<0>.ѣьшями//<0>.аишими//<0>.ьшями//<0>.ѣьши//<0>.ѣьшими
  gramm: pl,f,ins,comp,brev
 -flex: <0>.их//<0>.ихъ
  gramm: pl,m,loc,brev
 -flex: <0>.ѣьши//<0>.аиши//<0>.еьши//<0>.ьши
  gramm: sg,f,loc,comp,brev
-paradigm: N1k_STAR_
 -flex: <1>.ома
  gramm: du,ins
 -flex: <0>.ъ//<0>.
  gramm: sg,nom
 -flex: <1>.у
  gramm: du,loc
 -flex: <1>.а
  gramm: du,voc
 -flex: <1>.и
  gramm: pl,ins
 -flex: <2>.ехъ//<2>.ех//<1>.ехъ//<1>.ех//<1>.ѣхъ//<2>.ѣх//<2>.ѣхъ//<1>.ѣх
  gramm: pl,loc
 -flex: <1>.ы//<1>.и
  gramm: pl,acc
 -flex: <2>.ѣ//<1>.ѣ//<2>.е//<1>.е
  gramm: sg,loc
 -flex: <1>.у
  gramm: du,gen
 -flex: <1>.у//<1>.еви//<2>.еви//<3>.еви
  gramm: sg,dat
 -flex: <1>.а
  gramm: du,nom
 -flex: <2>.ы//<1>.ы//<1>.и//<2>.и
  gramm: pl,nom
 -flex: <1>.а
  gramm: sg,gen
 -flex: <1>.омъ//<1>.ом//<1>.ъмь//<1>.ъмъ//<1>.ъм
  gramm: sg,ins
 -flex: <2>.ы//<1>.ы//<1>.и//<2>.и
  gramm: pl,voc
 -flex: <1>.ома
  gramm: du,dat
 -flex: <1>.а
  gramm: du,acc
 -flex: <1>.омъ//<1>.ом//<1>.амъ//<1>.ам
  gramm: pl,dat
 -flex: <0>.ъ//<1>.е//<3>.е//<0>.
  gramm: sg,voc
 -flex: <1>.ъ//<1>.овъ//<1>.ов
  gramm: pl,gen
 -flex: <0>.ъ//<1>.а//<0>.
  gramm: sg,acc
-paradigm: N1t_STAR_
 -flex: <1>.ома
  gramm: du,ins
 -flex: <0>.ъ//<0>.
  gramm: sg,nom
 -flex: <1>.у
  gramm: du,loc
 -flex: <1>.а
  gramm: du,voc
 -flex: <1>.ы
  gramm: pl,ins
 -flex: <1>.ехъ//<1>.ех//<1>.ѣхъ//<1>.ѣх
  gramm: pl,loc
 -flex: <1>.ы//<0>.овъ//<0>.ов
  gramm: pl,acc
 -flex: //<1>.ѣ//<1>.е
  gramm: sg,loc
 -flex: <1>.у
  gramm: du,gen
 -flex: <1>.у//<1>.ови
  gramm: sg,dat
 -flex: <1>.а
  gramm: du,nom
 -flex: <1>.ы//<1>.и//<1>.а
  gramm: pl,nom
 -flex: <1>.а
  gramm: sg,gen
 -flex: <1>.омъ//<1>.ом//<1>.ъмь//<1>.ъмъ//<1>.ъм
  gramm: sg,ins
 -flex: <1>.ы//<1>.и//<1>.а
  gramm: pl,voc
 -flex: <1>.ома
  gramm: du,dat
 -flex: <1>.а
  gramm: du,acc
 -flex: <1>.омъ//<1>.ом//<1>.амъ//<1>.ам
  gramm: pl,dat
 -flex: <0>.ь//<1>.е
  gramm: sg,voc
 -flex: <1>.ъ//<1>.овъ//<1>.ов
  gramm: pl,gen
 -flex: <0>.ъ//<1>.а//<0>.
  gramm: sg,acc
-paradigm: N1i
 -flex: <0>.ема
  gramm: du,ins
 -flex: <0>.й
  gramm: sg,nom
 -flex: <0>.ю
  gramm: du,loc
 -flex: <0>.я
  gramm: du,voc
 -flex: <0>.и
  gramm: pl,ins
 -flex: <0>.ех//<0>.ехъ
  gramm: pl,loc
 -flex: <0>.и//<0>.ѣ//<0>.е
  gramm: pl,acc
 -flex: <0>.и
  gramm: sg,loc
 -flex: <0>.ю
  gramm: du,gen
 -flex: <0>.еви//<0>.ю
  gramm: sg,dat
 -flex: <0>.я
  gramm: du,nom
 -flex: <0>.и
  gramm: pl,nom
 -flex: <0>.а
  gramm: sg,gen
 -flex: <1>.ьмъ//<0>.ем//<1>.ьм//<1>.ьмь//<0>.емъ
  gramm: sg,ins
 -flex: <0>.и
  gramm: pl,voc
 -flex: <0>.ема
  gramm: du,dat
 -flex: <0>.я
  gramm: du,acc
 -flex: <0>.ям//<0>.ем//<0>.емъ//<0>.ямъ
  gramm: pl,dat
 -flex: <0>.й//<0>.ю
  gramm: sg,voc
 -flex: <0>.евъ//<0>.ев
  gramm: pl,gen
 -flex: <0>.а//<0>.й
  gramm: sg,acc
-paradigm: N1t
 -flex: <0>.ома
  gramm: du,ins
 -flex: <0>.ъ//<0>.
  gramm: sg,nom
 -flex: <0>.у
  gramm: du,loc
 -flex: <0>.а
  gramm: du,voc
 -flex: <0>.ы
  gramm: pl,ins
 -flex: <0>.ех//<0>.ѣхъ//<0>.ѣх//<0>.ехъ
  gramm: pl,loc
 -flex: <0>.ы//<0>.овъ//<0>.ов
  gramm: pl,acc
 -flex: <0>.ѣ//<0>.е
  gramm: sg,loc
 -flex: <0>.у
  gramm: du,gen
 -flex: <0>.у//<0>.ови
  gramm: sg,dat
 -flex: <0>.а
  gramm: du,nom
 -flex: <0>.и//<0>.а//<0>.ы
  gramm: pl,nom
 -flex: <0>.а
  gramm: sg,gen
 -flex: <0>.ъмъ//<0>.ом//<0>.ъмь//<0>.омъ//<0>.ъм
  gramm: sg,ins
 -flex: <0>.и//<0>.а//<0>.ы
  gramm: pl,voc
 -flex: <0>.ома
  gramm: du,dat
 -flex: <0>.а
  gramm: du,acc
 -flex: <0>.амъ//<0>.ам//<0>.ом//<0>.омъ
  gramm: pl,dat
 -flex: <0>.ъ//<0>.е//<0>.
  gramm: sg,voc
 -flex: <0>.ъ//<0>.овъ//<0>.ов//<0>.
  gramm: pl,gen
 -flex: <0>.а//<0>.ъ//<0>.
  gramm: sg,acc
-paradigm: N1s
 -flex: <0>.ема
  gramm: du,ins
 -flex: <0>.ъ//<0>.ь//<0>.
  gramm: sg,nom
 -flex: <0>.у//<0>.ю
  gramm: du,loc
 -flex: <0>.а//<0>.я
  gramm: du,voc
 -flex: <0>.и//<0>.ы
  gramm: pl,ins
 -flex: <0>.ехъ//<0>.ах//<0>.ахъ//<0>.их//<0>.ихъ//<0>.ех
  gramm: pl,loc
 -flex: <0>.ы//<0>.ѣ//<0>.е//<0>.ей
  gramm: pl,acc
 -flex: <0>.и
  gramm: sg,loc
 -flex: <0>.у//<0>.ю
  gramm: du,gen
 -flex: <0>.еви//<0>.у//<0>.ю
  gramm: sg,dat
 -flex: <0>.а//<0>.я
  gramm: du,nom
 -flex: <0>.и//<0>.ие
  gramm: pl,nom
 -flex: <0>.а//<0>.я
  gramm: sg,gen
 -flex: <0>.ем//<0>.ьмъ//<0>.емъ//<0>.ьмь//<0>.ьм
  gramm: sg,ins
 -flex: <0>.и//<0>.ие
  gramm: pl,voc
 -flex: <0>.ема
  gramm: du,dat
 -flex: <0>.а//<0>.я
  gramm: du,acc
 -flex: <0>.ям//<0>.ем//<0>.емъ//<0>.ямъ
  gramm: pl,dat
 -flex: <0>.ъ//<0>.ь//<0>.е//<0>.
  gramm: sg,voc
 -flex: <0>.ев//<0>.евъ//<0>.ь//<0>.ей
  gramm: pl,gen
 -flex: <0>.а//<0>.ъ//<0>.я//<0>.ь//<0>.
  gramm: sg,acc
-paradigm: N1sj
 -flex: <0>.ема
  gramm: du,ins
 -flex: <0>.ь
  gramm: sg,nom
 -flex: <0>.у//<0>.ю
  gramm: du,loc
 -flex: <0>.а//<0>.я
  gramm: du,voc
 -flex: <0>.и
  gramm: pl,ins
 -flex: <0>.ах//<0>.ахъ
  gramm: pl,loc
 -flex: <0>.и//<0>.ѣ//<0>.е//<0>.ей
  gramm: pl,acc
 -flex: <0>.и
  gramm: sg,loc
 -flex: <0>.у//<0>.ю
  gramm: du,gen
 -flex: <0>.еви//<0>.у//<0>.ю
  gramm: sg,dat
 -flex: <0>.а//<0>.я
  gramm: du,nom
 -flex: <0>.и//<0>.ие
  gramm: pl,nom
 -flex: <0>.а
  gramm: sg,gen
 -flex: <0>.ем//<0>.ьмъ//<0>.емъ//<0>.ьмь//<0>.ьм
  gramm: sg,ins
 -flex: <0>.и//<0>.ие
  gramm: pl,voc
 -flex: <0>.ема
  gramm: du,dat
 -flex: <0>.а//<0>.я
  gramm: du,acc
 -flex: <0>.ем//<0>.емъ//<0>.ям//<0>.ам//<0>.ямъ//<0>.амъ
  gramm: pl,dat
 -flex: <0>.у//<0>.ь//<0>.е//<0>.ю
  gramm: sg,voc
 -flex: <0>.ев//<0>.евъ//<0>.ь//<0>.ей
  gramm: pl,gen
 -flex: <0>.а//<0>.ь
  gramm: sg,acc
-paradigm: N1c
 -flex: <0>.ема
  gramm: du,ins
 -flex: <0>.ъ//<0>.ь//<0>.
  gramm: sg,nom
 -flex: <0>.у//<0>.ю
  gramm: du,loc
 -flex: <0>.а//<0>.я
  gramm: du,voc
 -flex: <0>.и//<0>.ы
  gramm: pl,ins
 -flex: <0>.ехъ//<0>.их//<0>.ѣхъ//<0>.ихъ//<0>.ех//<0>.ѣх
  gramm: pl,loc
 -flex: <0>.ъ//<0>.ы//<0>.ѣ//<0>.ев//<0>.//<0>.евъ//<0>.е
  gramm: pl,acc
 -flex: <0>.и//<0>.ѣ//<0>.е
  gramm: sg,loc
 -flex: <0>.у//<0>.ю
  gramm: du,gen
 -flex: <0>.еви//<0>.у//<0>.ю
  gramm: sg,dat
 -flex: <0>.а//<0>.я
  gramm: du,nom
 -flex: <0>.и//<0>.ы
  gramm: pl,nom
 -flex: <0>.а//<0>.я
  gramm: sg,gen
 -flex: <0>.ем//<0>.ьмъ//<0>.емъ//<0>.ьмь//<0>.ьм
  gramm: sg,ins
 -flex: <0>.и//<0>.ы
  gramm: pl,voc
 -flex: <0>.ема
  gramm: du,dat
 -flex: <0>.а//<0>.я
  gramm: du,acc
 -flex: <0>.ям//<0>.ем//<0>.емъ//<0>.ямъ
  gramm: pl,dat
 -flex: <0>.ъ//<0>.//<0>.ь//<1>.е
  gramm: sg,voc
 -flex: <0>.ь//<0>.ъ//<0>.евъ//<0>.ев//<0>.
  gramm: pl,gen
 -flex: <0>.а//<0>.ъ//<0>.я//<0>.ь//<0>.
  gramm: sg,acc
-paradigm: N1a
 -flex: <0>.ема
  gramm: du,ins
 -flex: <0>.й
  gramm: sg,nom
 -flex: <0>.ю
  gramm: du,loc
 -flex: <0>.я
  gramm: du,voc
 -flex: <0>.и
  gramm: pl,ins
 -flex: <0>.ех//<0>.ехъ
  gramm: pl,loc
 -flex: <0>.и//<0>.ѣ//<0>.е
  gramm: pl,acc
 -flex: <0>.и
  gramm: sg,loc
 -flex: <0>.ю
  gramm: du,gen
 -flex: <0>.еви//<0>.ю
  gramm: sg,dat
 -flex: <0>.я
  gramm: du,nom
 -flex: <0>.и
  gramm: pl,nom
 -flex: <0>.я
  gramm: sg,gen
 -flex: <1>.ьмъ//<0>.ем//<1>.ьм//<1>.ьмь//<0>.емъ
  gramm: sg,ins
 -flex: <0>.и
  gramm: pl,voc
 -flex: <0>.ема
  gramm: du,dat
 -flex: <0>.я
  gramm: du,acc
 -flex: <0>.ям//<0>.ем//<0>.емъ//<0>.ямъ
  gramm: pl,dat
 -flex: <0>.й//<0>.ю
  gramm: sg,voc
 -flex: <0>.евъ//<0>.ев
  gramm: pl,gen
 -flex: <0>.й//<0>.я
  gramm: sg,acc
-paradigm: N1g
 -flex: <0>.ома
  gramm: du,ins
 -flex: <0>.ъ//<0>.
  gramm: sg,nom
 -flex: <0>.у
  gramm: du,loc
 -flex: <0>.а
  gramm: du,voc
 -flex: <0>.и
  gramm: pl,ins
 -flex: <1>.ехъ//<1>.ех//<1>.ѣхъ//<0>.ѣхъ//<0>.ехъ//<0>.ех//<0>.ѣх//<1>.ѣх
  gramm: pl,loc
 -flex: <0>.и//<0>.ы//<0>.овъ//<0>.ов
  gramm: pl,acc
 -flex: <1>.ѣ//<0>.ѣ//<0>.е//<1>.е
  gramm: sg,loc
 -flex: <0>.у
  gramm: du,gen
 -flex: <0>.у//<0>.ови
  gramm: sg,dat
 -flex: <0>.а
  gramm: du,nom
 -flex: <0>.и//<1>.ы//<1>.и//<0>.ы
  gramm: pl,nom
 -flex: <0>.а
  gramm: sg,gen
 -flex: <0>.ъмъ//<0>.ом//<0>.ъмь//<0>.омъ//<0>.ъм
  gramm: sg,ins
 -flex: <0>.и//<1>.ы//<1>.и//<0>.ы
  gramm: pl,voc
 -flex: <0>.ома
  gramm: du,dat
 -flex: <0>.а
  gramm: du,acc
 -flex: <0>.амъ//<0>.ам//<0>.ом//<0>.омъ
  gramm: pl,dat
 -flex: <0>.ъ//<0>.е//<2>.е//<0>.
  gramm: sg,voc
 -flex: <0>.ъ//<0>.овъ//<0>.ов//<0>.
  gramm: pl,gen
 -flex: <0>.а//<0>.ъ//<0>.
  gramm: sg,acc
-paradigm: N1e
 -flex: <0>.ома//<0>.ема
  gramm: du,ins
 -flex: <0>.й
  gramm: sg,nom
 -flex: <0>.ю
  gramm: du,loc
 -flex: <0>.а//<0>.я
  gramm: du,voc
 -flex: <0>.и
  gramm: pl,ins
 -flex: <0>.ех//<0>.ехъ
  gramm: pl,loc
 -flex: <0>.и//<0>.ѣ//<0>.е
  gramm: pl,acc
 -flex: <0>.и
  gramm: sg,loc
 -flex: <0>.ю
  gramm: du,gen
 -flex: <0>.еви//<0>.ю
  gramm: sg,dat
 -flex: <0>.а//<0>.я
  gramm: du,nom
 -flex: <0>.и//<0>.е
  gramm: pl,nom
 -flex: <0>.а
  gramm: sg,gen
 -flex: <1>.ьмъ//<0>.ем//<1>.ьм//<1>.ьмь//<0>.емъ
  gramm: sg,ins
 -flex: <0>.и//<0>.е
  gramm: pl,voc
 -flex: <0>.ома//<0>.ема
  gramm: du,dat
 -flex: <0>.а//<0>.я
  gramm: du,acc
 -flex: <0>.ем//<0>.ом//<0>.емъ//<0>.омъ//<0>.ям//<0>.ямъ
  gramm: pl,dat
 -flex: <0>.й//<0>.е//<0>.ю
  gramm: sg,voc
 -flex: <0>.евъ//<0>.ев
  gramm: pl,gen
 -flex: <0>.а//<0>.й
  gramm: sg,acc
-paradigm: N1j
 -flex: <0>.ема
  gramm: du,ins
 -flex: <0>.ь
  gramm: sg,nom
 -flex: <0>.ю
  gramm: du,loc
 -flex: <0>.я
  gramm: du,voc
 -flex: <0>.и//<0>.ьми
  gramm: pl,ins
 -flex: <0>.их//<0>.ех//<0>.ехъ//<0>.ихъ
  gramm: pl,loc
 -flex: <0>.и//<0>.ѣ//<0>.е//<0>.ей
  gramm: pl,acc
 -flex: <0>.и//<0>.е
  gramm: sg,loc
 -flex: <0>.ю
  gramm: du,gen
 -flex: <0>.еви//<0>.ю
  gramm: sg,dat
 -flex: <0>.я
  gramm: du,nom
 -flex: <0>.и//<0>.ие
  gramm: pl,nom
 -flex: <0>.я
  gramm: sg,gen
 -flex: <0>.ем//<0>.ьмъ//<0>.емъ//<0>.ьмь//<0>.ьм
  gramm: sg,ins
 -flex: <0>.и//<0>.ие
  gramm: pl,voc
 -flex: <0>.ема
  gramm: du,dat
 -flex: <0>.я
  gramm: du,acc
 -flex: <0>.ям//<0>.ем//<0>.емъ//<0>.ямъ
  gramm: pl,dat
 -flex: <0>.ь//<0>.ю
  gramm: sg,voc
 -flex: <0>.ев//<0>.евъ//<0>.ь//<0>.ей
  gramm: pl,gen
 -flex: <0>.ь//<0>.я
  gramm: sg,acc
-paradigm: N1k
 -flex: <0>.ома
  gramm: du,ins
 -flex: <0>.ъ//<0>.
  gramm: sg,nom
 -flex: <0>.у
  gramm: du,loc
 -flex: <0>.а
  gramm: du,voc
 -flex: <0>.и
  gramm: pl,ins
 -flex: <1>.ехъ//<1>.ех//<1>.ѣхъ//<0>.ѣхъ//<0>.ехъ//<0>.ех//<0>.ѣх//<1>.ѣх
  gramm: pl,loc
 -flex: <0>.и//<0>.ы//<0>.овъ//<0>.ов
  gramm: pl,acc
 -flex: <1>.ѣ//<0>.ѣ//<0>.е//<1>.е
  gramm: sg,loc
 -flex: <0>.у
  gramm: du,gen
 -flex: <0>.у//<0>.ови
  gramm: sg,dat
 -flex: <0>.а
  gramm: du,nom
 -flex: <0>.и//<1>.ы//<1>.и//<0>.ы
  gramm: pl,nom
 -flex: <0>.а
  gramm: sg,gen
 -flex: <0>.ъмъ//<0>.ом//<0>.ъмь//<0>.омъ//<0>.ъм
  gramm: sg,ins
 -flex: <0>.и//<1>.ы//<1>.и//<0>.ы
  gramm: pl,voc
 -flex: <0>.ома
  gramm: du,dat
 -flex: <0>.а
  gramm: du,acc
 -flex: <0>.амъ//<0>.ам//<0>.ом//<0>.омъ
  gramm: pl,dat
 -flex: <0>.ъ//<0>.е//<2>.е//<0>.
  gramm: sg,voc
 -flex: <0>.ъ//<0>.овъ//<0>.ов//<0>.
  gramm: pl,gen
 -flex: <0>.а//<0>.ъ//<0>.
  gramm: sg,acc
-paradigm: N1in
 -flex: <0>.ома
  gramm: du,ins
 -flex: <0>.ин//<0>.инъ
  gramm: sg,nom
 -flex: <0>.у
  gramm: du,loc
 -flex: <0>.а
  gramm: du,voc
 -flex: <0>.ы
  gramm: pl,ins
 -flex: <0>.ех//<0>.ѣхъ//<0>.ѣх//<0>.ехъ
  gramm: pl,loc
 -flex: <0>.ъ//<0>.ы//<0>.ѣ//<0>.е//<0>.
  gramm: pl,acc
 -flex: <0>.ине//<0>.и//<0>.инѣ
  gramm: sg,loc
 -flex: <0>.у
  gramm: du,gen
 -flex: <0>.иневи//<0>.ину
  gramm: sg,dat
 -flex: <0>.а
  gramm: du,nom
 -flex: <0>.и//<0>.е
  gramm: pl,nom
 -flex: <0>.ина
  gramm: sg,gen
 -flex: <0>.иньмь//<0>.ином//<0>.иньмъ//<0>.иньм//<0>.иномъ
  gramm: sg,ins
 -flex: <0>.и//<0>.е
  gramm: pl,voc
 -flex: <0>.ома
  gramm: du,dat
 -flex: <0>.а
  gramm: du,acc
 -flex: <0>.амъ//<0>.ам//<0>.ом//<0>.омъ
  gramm: pl,dat
 -flex: <0>.ине//<0>.ин//<0>.инъ
  gramm: sg,voc
 -flex: <0>.ъ//<0>.
  gramm: pl,gen
 -flex: <0>.ин//<0>.ина//<0>.инъ
  gramm: sg,acc
-paradigm: N1c_STAR_
 -flex: <1>.ема
  gramm: du,ins
 -flex: <0>.ъ//<0>.ь//<0>.
  gramm: sg,nom
 -flex: <1>.у//<1>.ю
  gramm: du,loc
 -flex: <1>.а//<1>.я
  gramm: du,voc
 -flex: <1>.ы//<1>.и
  gramm: pl,ins
 -flex: <1>.ехъ//<1>.ех//<1>.ѣхъ//<1>.их//<1>.ихъ//<1>.ѣх
  gramm: pl,loc
 -flex: <0>.ъ//<0>.ѣ//<0>.//<1>.евъ//<1>.ев//<1>.ы//<0>.е
  gramm: pl,acc
 -flex: <1>.ѣ//<1>.и//<1>.е
  gramm: sg,loc
 -flex: <1>.у//<1>.ю
  gramm: du,gen
 -flex: <1>.у//<1>.еви//<1>.ю
  gramm: sg,dat
 -flex: <1>.а//<1>.я
  gramm: du,nom
 -flex: <1>.ы//<1>.и
  gramm: pl,nom
 -flex: <1>.а//<1>.я
  gramm: sg,gen
 -flex: <1>.ьмь//<1>.ьмъ//<1>.емъ//<1>.ем//<1>.ьм
  gramm: sg,ins
 -flex: <1>.ы//<1>.и
  gramm: pl,voc
 -flex: <1>.ема
  gramm: du,dat
 -flex: <1>.а//<1>.я
  gramm: du,acc
 -flex: <1>.ямъ//<1>.ям//<1>.емъ//<1>.ем
  gramm: pl,dat
 -flex: <0>.ъ//<0>.ь//<2>.е//<0>.
  gramm: sg,voc
 -flex: <0>.ъ//<0>.ь//<0>.//<1>.евъ//<1>.ев//<1>.ъ
  gramm: pl,gen
 -flex: <1>.я//<0>.ъ//<0>.ь//<1>.а//<0>.
  gramm: sg,acc
-paradigm: N1j_STAR_
 -flex: <1>.ема
  gramm: du,ins
 -flex: <0>.ь
  gramm: sg,nom
 -flex: <1>.ю
  gramm: du,loc
 -flex: <1>.я
  gramm: du,voc
 -flex: <1>.ьми//<1>.и
  gramm: pl,ins
 -flex: <1>.ехъ//<1>.ех//<1>.их//<1>.ихъ
  gramm: pl,loc
 -flex: <1>.ей//<1>.и//<1>.е//<1>.ѣ
  gramm: pl,acc
 -flex: <1>.и//<1>.е
  gramm: sg,loc
 -flex: <1>.ю
  gramm: du,gen
 -flex: <1>.еви//<1>.ю
  gramm: sg,dat
 -flex: <1>.я
  gramm: du,nom
 -flex: <0>.ие//<1>.и
  gramm: pl,nom
 -flex: <1>.я
  gramm: sg,gen
 -flex: <1>.ьмь//<1>.ьмъ//<1>.емъ//<1>.ем//<1>.ьм
  gramm: sg,ins
 -flex: <0>.ие//<1>.и
  gramm: pl,voc
 -flex: <1>.ема
  gramm: du,dat
 -flex: <1>.я
  gramm: du,acc
 -flex: <1>.ямъ//<1>.ям//<1>.емъ//<1>.ем
  gramm: pl,dat
 -flex: <0>.ь//<1>.ю
  gramm: sg,voc
 -flex: <1>.ей//<1>.ев//<1>.ь//<1>.евъ
  gramm: pl,gen
 -flex: <0>.ь//<1>.я
  gramm: sg,acc
-paradigm: N2k
 -flex: <0>.ома
  gramm: du,ins
 -flex: <0>.о
  gramm: sg,nom
 -flex: <0>.у
  gramm: du,loc
 -flex: <0>.и//<0>.ы
  gramm: pl,ins
 -flex: <1>.ехъ//<1>.ех//<1>.ѣхъ//<1>.ѣх
  gramm: pl,loc
 -flex: <0>.а
  gramm: pl,acc
 -flex: <1>.ѣ//<1>.е
  gramm: sg,loc
 -flex: <1>.ѣ//<1>.е
  gramm: du,voc
 -flex: <0>.у
  gramm: du,gen
 -flex: <0>.у
  gramm: sg,dat
 -flex: <1>.ѣ//<1>.е
  gramm: du,nom
 -flex: <0>.а
  gramm: pl,nom
 -flex: <0>.а
  gramm: sg,gen
 -flex: <0>.ом//<0>.ъмь//<0>.омъ//<0>.ъм
  gramm: sg,ins
 -flex: <0>.а
  gramm: pl,voc
 -flex: <0>.ома
  gramm: du,dat
 -flex: <1>.ѣ//<1>.е
  gramm: du,acc
 -flex: <0>.амъ//<0>.ам//<0>.ом//<0>.омъ
  gramm: pl,dat
 -flex: <0>.о
  gramm: sg,voc
 -flex: <0>.ъ//<0>.
  gramm: pl,gen
 -flex: <0>.о
  gramm: sg,acc
-paradigm: N2j
 -flex: <0>.ема
  gramm: du,ins
 -flex: <0>.е
  gramm: sg,nom
 -flex: <0>.ю
  gramm: du,loc
 -flex: <0>.и
  gramm: pl,ins
 -flex: <0>.яхъ//<0>.ях//<0>.их//<0>.ихъ
  gramm: pl,loc
 -flex: <0>.я
  gramm: pl,acc
 -flex: <0>.и
  gramm: sg,loc
 -flex: <0>.и
  gramm: du,voc
 -flex: <0>.ю
  gramm: du,gen
 -flex: <0>.ю
  gramm: sg,dat
 -flex: <0>.и
  gramm: du,nom
 -flex: <0>.я
  gramm: pl,nom
 -flex: <0>.я
  gramm: sg,gen
 -flex: <0>.ем//<0>.емъ//<0>.ьмь//<0>.ьм
  gramm: sg,ins
 -flex: <0>.я
  gramm: pl,voc
 -flex: <0>.ема
  gramm: du,dat
 -flex: <0>.и
  gramm: du,acc
 -flex: <0>.ям//<0>.ем//<0>.емъ//<0>.ямъ
  gramm: pl,dat
 -flex: <0>.е
  gramm: sg,voc
 -flex: <0>.ь//<0>.ей
  gramm: pl,gen
 -flex: <0>.е
  gramm: sg,acc
-paradigm: N2i
 -flex: <0>.ема
  gramm: du,ins
 -flex: <0>.е
  gramm: sg,nom
 -flex: <0>.ю
  gramm: du,loc
 -flex: <0>.и//<0>.ми//<0>.ьми
  gramm: pl,ins
 -flex: <0>.их//<0>.ихъ
  gramm: pl,loc
 -flex: <0>.я
  gramm: pl,acc
 -flex: <0>.и
  gramm: sg,loc
 -flex: <0>.и
  gramm: du,voc
 -flex: <0>.ю
  gramm: du,gen
 -flex: <0>.ю
  gramm: sg,dat
 -flex: <0>.и
  gramm: du,nom
 -flex: <0>.я
  gramm: pl,nom
 -flex: <0>.я
  gramm: sg,gen
 -flex: <0>.ем//<0>.емъ//<0>.ьмь//<0>.ьм
  gramm: sg,ins
 -flex: <0>.я
  gramm: pl,voc
 -flex: <0>.ема
  gramm: du,dat
 -flex: <0>.и
  gramm: du,acc
 -flex: <0>.ям//<0>.ем//<0>.емъ//<0>.ямъ
  gramm: pl,dat
 -flex: <0>.е
  gramm: sg,voc
 -flex: <0>.й
  gramm: pl,gen
 -flex: <0>.е
  gramm: sg,acc
-paradigm: N2c
 -flex: <0>.ема
  gramm: du,ins
 -flex: <0>.е
  gramm: sg,nom
 -flex: <0>.у
  gramm: du,loc
 -flex: <0>.ами//<0>.ы
  gramm: pl,ins
 -flex: <0>.ах//<0>.их//<0>.ихъ//<0>.ахъ
  gramm: pl,loc
 -flex: <0>.а//<0>.я
  gramm: pl,acc
 -flex: <0>.ы//<0>.ѣ//<0>.е
  gramm: sg,loc
 -flex: <0>.и//<0>.ы
  gramm: du,voc
 -flex: <0>.у
  gramm: du,gen
 -flex: <0>.у
  gramm: sg,dat
 -flex: <0>.и//<0>.ы
  gramm: du,nom
 -flex: <0>.а//<0>.я
  gramm: pl,nom
 -flex: <0>.а
  gramm: sg,gen
 -flex: <0>.ем//<0>.емъ//<0>.ьмь//<0>.ьм
  gramm: sg,ins
 -flex: <0>.а//<0>.я
  gramm: pl,voc
 -flex: <0>.ема
  gramm: du,dat
 -flex: <0>.и//<0>.ы
  gramm: du,acc
 -flex: <0>.ям//<0>.ем//<0>.емъ//<0>.ямъ
  gramm: pl,dat
 -flex: <0>.е
  gramm: sg,voc
 -flex: <0>.ъ//<0>.ь//<0>.
  gramm: pl,gen
 -flex: <0>.е
  gramm: sg,acc
-paradigm: N2c_STAR_
 -flex: <0>.ема
  gramm: du,ins
 -flex: <0>.е
  gramm: sg,nom
 -flex: <0>.у
  gramm: du,loc
 -flex: <0>.ами//<0>.ы
  gramm: pl,ins
 -flex: <0>.ах//<0>.их//<0>.ихъ//<0>.ахъ
  gramm: pl,loc
 -flex: <0>.а//<0>.я
  gramm: pl,acc
 -flex: <0>.ы//<0>.ѣ//<0>.е
  gramm: sg,loc
 -flex: <0>.и//<0>.ы
  gramm: du,voc
 -flex: <0>.у
  gramm: du,gen
 -flex: <0>.у
  gramm: sg,dat
 -flex: <0>.и//<0>.ы
  gramm: du,nom
 -flex: <0>.а//<0>.я
  gramm: pl,nom
 -flex: <0>.а
  gramm: sg,gen
 -flex: <0>.ем//<0>.емъ//<0>.ьмь//<0>.ьм
  gramm: sg,ins
 -flex: <0>.а//<0>.я
  gramm: pl,voc
 -flex: <0>.ема
  gramm: du,dat
 -flex: <0>.и//<0>.ы
  gramm: du,acc
 -flex: <0>.ям//<0>.ем//<0>.емъ//<0>.ямъ
  gramm: pl,dat
 -flex: <0>.е
  gramm: sg,voc
 -flex: <1>.ъ//<0>.ь
  gramm: pl,gen
 -flex: <0>.е
  gramm: sg,acc
-paradigm: N2e
 -flex: <0>.ема
  gramm: du,ins
 -flex: <0>.е
  gramm: sg,nom
 -flex: <0>.ю
  gramm: du,loc
 -flex: <0>.и//<0>.ми//<0>.ьми
  gramm: pl,ins
 -flex: <0>.их//<0>.ихъ
  gramm: pl,loc
 -flex: <0>.я
  gramm: pl,acc
 -flex: <0>.и
  gramm: sg,loc
 -flex: <0>.и
  gramm: du,voc
 -flex: <0>.ю
  gramm: du,gen
 -flex: <0>.ю
  gramm: sg,dat
 -flex: <0>.и
  gramm: du,nom
 -flex: <0>.я
  gramm: pl,nom
 -flex: <0>.а
  gramm: sg,gen
 -flex: <0>.ем//<0>.емъ//<0>.ьмь//<0>.ьм
  gramm: sg,ins
 -flex: <0>.я
  gramm: pl,voc
 -flex: <0>.ема
  gramm: du,dat
 -flex: <0>.и
  gramm: du,acc
 -flex: <0>.ям//<0>.ем//<0>.емъ//<0>.ямъ
  gramm: pl,dat
 -flex: <0>.е
  gramm: sg,voc
 -flex: <0>.й
  gramm: pl,gen
 -flex: <0>.е
  gramm: sg,acc
-paradigm: N2s
 -flex: <0>.ема
  gramm: du,ins
 -flex: <0>.е
  gramm: sg,nom
 -flex: <0>.ю
  gramm: du,loc
 -flex: <0>.и
  gramm: pl,ins
 -flex: <0>.ах//<0>.их//<0>.ихъ//<0>.ахъ
  gramm: pl,loc
 -flex: <0>.а//<0>.я
  gramm: pl,acc
 -flex: <0>.и
  gramm: sg,loc
 -flex: <0>.и
  gramm: du,voc
 -flex: <0>.ю
  gramm: du,gen
 -flex: <0>.у
  gramm: sg,dat
 -flex: <0>.и
  gramm: du,nom
 -flex: <0>.а//<0>.я
  gramm: pl,nom
 -flex: <0>.а
  gramm: sg,gen
 -flex: <0>.ем//<0>.емъ//<0>.ьмь//<0>.ьм
  gramm: sg,ins
 -flex: <0>.а//<0>.я
  gramm: pl,voc
 -flex: <0>.ема
  gramm: du,dat
 -flex: <0>.и
  gramm: du,acc
 -flex: <0>.ям//<0>.ем//<0>.емъ//<0>.ямъ
  gramm: pl,dat
 -flex: <0>.е
  gramm: sg,voc
 -flex: <0>.ъ//<0>.ь//<0>.
  gramm: pl,gen
 -flex: <0>.е
  gramm: sg,acc
-paradigm: N2t_STAR_
 -flex: <0>.ома
  gramm: du,ins
 -flex: <0>.о
  gramm: sg,nom
 -flex: <0>.у
  gramm: du,loc
 -flex: <0>.ы
  gramm: pl,ins
 -flex: <0>.ех//<0>.ѣхъ//<0>.ѣх//<0>.ехъ
  gramm: pl,loc
 -flex: <0>.а
  gramm: pl,acc
 -flex: <0>.ѣ//<0>.е
  gramm: sg,loc
 -flex: <0>.ѣ//<0>.е
  gramm: du,voc
 -flex: <0>.у
  gramm: du,gen
 -flex: <0>.у
  gramm: sg,dat
 -flex: <0>.ѣ//<0>.е
  gramm: du,nom
 -flex: <0>.а
  gramm: pl,nom
 -flex: <0>.а
  gramm: sg,gen
 -flex: <0>.ом//<0>.ъмь//<0>.омъ//<0>.ъм
  gramm: sg,ins
 -flex: <0>.а
  gramm: pl,voc
 -flex: <0>.ома
  gramm: du,dat
 -flex: <0>.ѣ//<0>.е
  gramm: du,acc
 -flex: <0>.амъ//<0>.ам//<0>.ом//<0>.омъ
  gramm: pl,dat
 -flex: <0>.о
  gramm: sg,voc
 -flex: <1>.ъ//<0>.ь
  gramm: pl,gen
 -flex: <0>.о
  gramm: sg,acc
-paradigm: N2t
 -flex: <0>.ома
  gramm: du,ins
 -flex: <0>.о
  gramm: sg,nom
 -flex: <0>.у
  gramm: du,loc
 -flex: <0>.ы
  gramm: pl,ins
 -flex: <0>.ех//<0>.ѣхъ//<0>.ѣх//<0>.ехъ
  gramm: pl,loc
 -flex: <0>.а
  gramm: pl,acc
 -flex: <0>.ѣ//<0>.е
  gramm: sg,loc
 -flex: <0>.ѣ//<0>.е
  gramm: du,voc
 -flex: <0>.у
  gramm: du,gen
 -flex: <0>.у
  gramm: sg,dat
 -flex: <0>.ѣ//<0>.е
  gramm: du,nom
 -flex: <0>.а
  gramm: pl,nom
 -flex: <0>.а
  gramm: sg,gen
 -flex: <0>.ом//<0>.ъмь//<0>.омъ//<0>.ъм
  gramm: sg,ins
 -flex: <0>.а
  gramm: pl,voc
 -flex: <0>.ома
  gramm: du,dat
 -flex: <0>.ѣ//<0>.е
  gramm: du,acc
 -flex: <0>.амъ//<0>.ам//<0>.ом//<0>.омъ
  gramm: pl,dat
 -flex: <0>.о
  gramm: sg,voc
 -flex: <0>.ъ//<0>.
  gramm: pl,gen
 -flex: <0>.о
  gramm: sg,acc
-paradigm: N3i
 -flex: <0>.яма
  gramm: du,ins
 -flex: <0>.я
  gramm: sg,nom
 -flex: <0>.ю
  gramm: du,loc
 -flex: <0>.ями
  gramm: pl,ins
 -flex: <0>.яхъ//<0>.ях
  gramm: pl,loc
 -flex: <0>.и//<0>.й//<0>.ѣ//<0>.е//<0>.ей
  gramm: pl,acc
 -flex: <0>.и
  gramm: sg,loc
 -flex: <0>.и
  gramm: du,voc
 -flex: <0>.ю
  gramm: du,gen
 -flex: <0>.и
  gramm: sg,dat
 -flex: <0>.и
  gramm: du,nom
 -flex: <0>.и//<0>.ѣ//<0>.е
  gramm: pl,nom
 -flex: <0>.и
  gramm: sg,gen
 -flex: <0>.ею
  gramm: sg,ins
 -flex: <0>.и//<0>.ѣ//<0>.е
  gramm: pl,voc
 -flex: <0>.яма
  gramm: du,dat
 -flex: <0>.и
  gramm: du,acc
 -flex: <0>.ям//<0>.ямъ
  gramm: pl,dat
 -flex: <0>.е//<0>.я
  gramm: sg,voc
 -flex: <0>.й//<0>.ей
  gramm: pl,gen
 -flex: <0>.ю
  gramm: sg,acc
-paradigm: N3j
 -flex: <0>.яма
  gramm: du,ins
 -flex: <0>.я
  gramm: sg,nom
 -flex: <0>.ю
  gramm: du,loc
 -flex: <0>.ями
  gramm: pl,ins
 -flex: <0>.яхъ//<0>.ях
  gramm: pl,loc
 -flex: <0>.и//<0>.ѣ//<0>.ь//<0>.е
  gramm: pl,acc
 -flex: <0>.и//<0>.е
  gramm: sg,loc
 -flex: <0>.и
  gramm: du,voc
 -flex: <0>.ю
  gramm: du,gen
 -flex: <0>.и//<0>.е
  gramm: sg,dat
 -flex: <0>.и
  gramm: du,nom
 -flex: <0>.и//<0>.ѣ//<0>.е
  gramm: pl,nom
 -flex: <0>.и//<0>.ѣ//<0>.е
  gramm: sg,gen
 -flex: <0>.ею
  gramm: sg,ins
 -flex: <0>.и//<0>.ѣ//<0>.е
  gramm: pl,voc
 -flex: <0>.яма
  gramm: du,dat
 -flex: <0>.и
  gramm: du,acc
 -flex: <0>.ям//<0>.ямъ
  gramm: pl,dat
 -flex: <0>.е//<0>.я
  gramm: sg,voc
 -flex: <0>.ь
  gramm: pl,gen
 -flex: <0>.ю
  gramm: sg,acc
-paradigm: N3k
 -flex: <0>.ама
  gramm: du,ins
 -flex: <0>.а
  gramm: sg,nom
 -flex: <0>.у
  gramm: du,loc
 -flex: <0>.ами
  gramm: pl,ins
 -flex: <0>.ах//<0>.ахъ
  gramm: pl,loc
 -flex: <0>.и//<0>.ъ//<0>.ы//<0>.
  gramm: pl,acc
 -flex: <1>.ѣ//<1>.е
  gramm: sg,loc
 -flex: <1>.ѣ//<1>.е
  gramm: du,voc
 -flex: <0>.у
  gramm: du,gen
 -flex: <1>.ѣ//<1>.е
  gramm: sg,dat
 -flex: <1>.ѣ//<1>.е
  gramm: du,nom
 -flex: <0>.и//<0>.ы
  gramm: pl,nom
 -flex: <0>.и//<0>.ы
  gramm: sg,gen
 -flex: <0>.ою
  gramm: sg,ins
 -flex: <0>.и//<0>.ы
  gramm: pl,voc
 -flex: <0>.ама
  gramm: du,dat
 -flex: <1>.ѣ//<1>.е
  gramm: du,acc
 -flex: <0>.амъ//<0>.ам
  gramm: pl,dat
 -flex: <0>.а//<0>.о
  gramm: sg,voc
 -flex: <0>.ъ//<0>.
  gramm: pl,gen
 -flex: <0>.у
  gramm: sg,acc
-paradigm: N3a
 -flex: <0>.яма
  gramm: du,ins
 -flex: <0>.я
  gramm: sg,nom
 -flex: <0>.ю
  gramm: du,loc
 -flex: <0>.ями
  gramm: pl,ins
 -flex: <0>.яхъ//<0>.ях
  gramm: pl,loc
 -flex: <0>.и//<0>.й//<0>.ѣ//<0>.е//<0>.ей
  gramm: pl,acc
 -flex: <0>.и
  gramm: sg,loc
 -flex: <0>.и
  gramm: du,voc
 -flex: <0>.ю
  gramm: du,gen
 -flex: <0>.и
  gramm: sg,dat
 -flex: <0>.и
  gramm: du,nom
 -flex: <0>.и//<0>.ѣ//<0>.е
  gramm: pl,nom
 -flex: <0>.и
  gramm: sg,gen
 -flex: <0>.ею
  gramm: sg,ins
 -flex: <0>.и//<0>.ѣ//<0>.е
  gramm: pl,voc
 -flex: <0>.яма
  gramm: du,dat
 -flex: <0>.и
  gramm: du,acc
 -flex: <0>.ям//<0>.ямъ
  gramm: pl,dat
 -flex: <0>.е//<0>.я
  gramm: sg,voc
 -flex: <0>.й//<0>.ей
  gramm: pl,gen
 -flex: <0>.ю
  gramm: sg,acc
-paradigm: N3c
 -flex: <0>.ама
  gramm: du,ins
 -flex: <0>.а
  gramm: sg,nom
 -flex: <0>.у
  gramm: du,loc
 -flex: <0>.ами
  gramm: pl,ins
 -flex: <0>.ах//<0>.ахъ
  gramm: pl,loc
 -flex: <0>.ъ//<0>.ы//<0>.ѣ//<0>.е//<0>.
  gramm: pl,acc
 -flex: <0>.и//<0>.ѣ//<0>.е
  gramm: sg,loc
 -flex: <0>.и//<0>.ы
  gramm: du,voc
 -flex: <0>.у
  gramm: du,gen
 -flex: <0>.и//<0>.ѣ//<0>.е
  gramm: sg,dat
 -flex: <0>.и//<0>.ы
  gramm: du,nom
 -flex: <0>.ы//<0>.ѣ//<0>.е
  gramm: pl,nom
 -flex: <0>.и//<0>.ы
  gramm: sg,gen
 -flex: <0>.ею
  gramm: sg,ins
 -flex: <0>.ы//<0>.ѣ//<0>.е
  gramm: pl,voc
 -flex: <0>.ама
  gramm: du,dat
 -flex: <0>.и//<0>.ы
  gramm: du,acc
 -flex: <0>.амъ//<0>.ам
  gramm: pl,dat
 -flex: <0>.а//<0>.е
  gramm: sg,voc
 -flex: <0>.ъ//<0>.ь//<0>.
  gramm: pl,gen
 -flex: <0>.у//<0>.ю
  gramm: sg,acc
-paradigm: N3j_STAR_
 -flex: <0>.яма
  gramm: du,ins
 -flex: <0>.я
  gramm: sg,nom
 -flex: <0>.ю
  gramm: du,loc
 -flex: <0>.ями
  gramm: pl,ins
 -flex: <0>.яхъ//<0>.ях
  gramm: pl,loc
 -flex: <0>.и//<0>.ѣ//<0>.е//<1>.ь
  gramm: pl,acc
 -flex: <0>.и//<0>.е
  gramm: sg,loc
 -flex: <0>.и
  gramm: du,voc
 -flex: <0>.ю
  gramm: du,gen
 -flex: <0>.и//<0>.е
  gramm: sg,dat
 -flex: <0>.и
  gramm: du,nom
 -flex: <0>.и//<0>.ѣ//<0>.е
  gramm: pl,nom
 -flex: <0>.и//<0>.ѣ//<0>.е
  gramm: sg,gen
 -flex: <0>.ею
  gramm: sg,ins
 -flex: <0>.и//<0>.ѣ//<0>.е
  gramm: pl,voc
 -flex: <0>.яма
  gramm: du,dat
 -flex: <0>.и
  gramm: du,acc
 -flex: <0>.ям//<0>.ямъ
  gramm: pl,dat
 -flex: <0>.е//<0>.я
  gramm: sg,voc
 -flex: <0>.ь//<1>.ь
  gramm: pl,gen
 -flex: <0>.ю
  gramm: sg,acc
-paradigm: N3k_STAR_
 -flex: <0>.ама
  gramm: du,ins
 -flex: <0>.а
  gramm: sg,nom
 -flex: <0>.у
  gramm: du,loc
 -flex: <0>.ами
  gramm: pl,ins
 -flex: <0>.ах//<0>.ахъ
  gramm: pl,loc
 -flex: <0>.и//<1>.ъ//<0>.ы
  gramm: pl,acc
 -flex: <2>.ѣ//<0>.и//<2>.е
  gramm: sg,loc
 -flex: <2>.ѣ//<2>.е
  gramm: du,voc
 -flex: <0>.у
  gramm: du,gen
 -flex: <2>.ѣ//<0>.и//<2>.е
  gramm: sg,dat
 -flex: <2>.ѣ//<2>.е
  gramm: du,nom
 -flex: <0>.и//<0>.ы
  gramm: pl,nom
 -flex: <0>.и//<0>.ы
  gramm: sg,gen
 -flex: <0>.ою
  gramm: sg,ins
 -flex: <0>.и//<0>.ы
  gramm: pl,voc
 -flex: <0>.ама
  gramm: du,dat
 -flex: <2>.ѣ//<2>.е
  gramm: du,acc
 -flex: <0>.амъ//<0>.ам
  gramm: pl,dat
 -flex: <0>.а//<0>.о
  gramm: sg,voc
 -flex: <1>.ъ//<0>.ъ//<0>.
  gramm: pl,gen
 -flex: <0>.у
  gramm: sg,acc
-paradigm: N3t_STAR_
 -flex: <0>.ама
  gramm: du,ins
 -flex: <0>.а
  gramm: sg,nom
 -flex: <0>.у
  gramm: du,loc
 -flex: <0>.ами
  gramm: pl,ins
 -flex: <0>.ах//<0>.ахъ
  gramm: pl,loc
 -flex: <1>.ъ//<0>.ы
  gramm: pl,acc
 -flex: <0>.ѣ//<0>.е
  gramm: sg,loc
 -flex: <0>.ѣ//<0>.е
  gramm: du,voc
 -flex: <0>.у
  gramm: du,gen
 -flex: <0>.ѣ//<0>.е
  gramm: sg,dat
 -flex: <0>.ѣ//<0>.е
  gramm: du,nom
 -flex: <0>.ы
  gramm: pl,nom
 -flex: <0>.ы
  gramm: sg,gen
 -flex: <0>.ою
  gramm: sg,ins
 -flex: <0>.ы
  gramm: pl,voc
 -flex: <0>.ама
  gramm: du,dat
 -flex: <0>.ѣ//<0>.е
  gramm: du,acc
 -flex: <0>.амъ//<0>.ам
  gramm: pl,dat
 -flex: <0>.а//<0>.о
  gramm: sg,voc
 -flex: <1>.ъ//<0>.ъ//<0>.
  gramm: pl,gen
 -flex: <0>.у
  gramm: sg,acc
-paradigm: N3c_STAR_
 -flex: <0>.ама
  gramm: du,ins
 -flex: <0>.а
  gramm: sg,nom
 -flex: <0>.у
  gramm: du,loc
 -flex: <0>.ами
  gramm: pl,ins
 -flex: <0>.ах//<0>.ахъ
  gramm: pl,loc
 -flex: <1>.ъ//<0>.ы//<0>.ѣ//<0>.е
  gramm: pl,acc
 -flex: <0>.и//<0>.ѣ//<0>.е
  gramm: sg,loc
 -flex: <0>.и//<0>.ы
  gramm: du,voc
 -flex: <0>.у
  gramm: du,gen
 -flex: <0>.и//<0>.ѣ//<0>.е
  gramm: sg,dat
 -flex: <0>.и//<0>.ы
  gramm: du,nom
 -flex: <0>.ы//<0>.ѣ//<0>.е
  gramm: pl,nom
 -flex: <0>.и//<0>.ы
  gramm: sg,gen
 -flex: <0>.ею
  gramm: sg,ins
 -flex: <0>.ы//<0>.ѣ//<0>.е
  gramm: pl,voc
 -flex: <0>.ама
  gramm: du,dat
 -flex: <0>.и//<0>.ы
  gramm: du,acc
 -flex: <0>.амъ//<0>.ам
  gramm: pl,dat
 -flex: <0>.а//<0>.е
  gramm: sg,voc
 -flex: <1>.ъ//<0>.ь//<1>.ь
  gramm: pl,gen
 -flex: <0>.у//<0>.ю
  gramm: sg,acc
-paradigm: N3e
 -flex: <0>.ама//<0>.яма
  gramm: du,ins
 -flex: <0>.а//<0>.я
  gramm: sg,nom
 -flex: <0>.ю
  gramm: du,loc
 -flex: <0>.ами//<0>.ями
  gramm: pl,ins
 -flex: <0>.ах//<0>.яхъ//<0>.ях//<0>.ахъ
  gramm: pl,loc
 -flex: <0>.и//<0>.й//<0>.ѣ//<0>.е
  gramm: pl,acc
 -flex: <0>.и
  gramm: sg,loc
 -flex: <0>.и
  gramm: du,voc
 -flex: <0>.ю
  gramm: du,gen
 -flex: <0>.и
  gramm: sg,dat
 -flex: <0>.и
  gramm: du,nom
 -flex: <0>.и//<0>.ѣ//<0>.е
  gramm: pl,nom
 -flex: <0>.и
  gramm: sg,gen
 -flex: <0>.ею
  gramm: sg,ins
 -flex: <0>.и//<0>.ѣ//<0>.е
  gramm: pl,voc
 -flex: <0>.ама//<0>.яма
  gramm: du,dat
 -flex: <0>.и
  gramm: du,acc
 -flex: <0>.амъ//<0>.ам//<0>.ям//<0>.ямъ
  gramm: pl,dat
 -flex: <0>.а//<0>.е//<0>.я
  gramm: sg,voc
 -flex: <0>.й
  gramm: pl,gen
 -flex: <0>.ю
  gramm: sg,acc
-paradigm: N3s
 -flex: <0>.ама
  gramm: du,ins
 -flex: <0>.а
  gramm: sg,nom
 -flex: <0>.у
  gramm: du,loc
 -flex: <0>.ами
  gramm: pl,ins
 -flex: <0>.ах//<0>.ахъ
  gramm: pl,loc
 -flex: <0>.ъ//<0>.ы//<0>.
  gramm: pl,acc
 -flex: <0>.и
  gramm: sg,loc
 -flex: <0>.и
  gramm: du,voc
 -flex: <0>.у
  gramm: du,gen
 -flex: <0>.и//<0>.ѣ//<0>.е
  gramm: sg,dat
 -flex: <0>.и
  gramm: du,nom
 -flex: <0>.и//<0>.ѣ//<0>.е
  gramm: pl,nom
 -flex: <0>.и
  gramm: sg,gen
 -flex: <0>.ею
  gramm: sg,ins
 -flex: <0>.и//<0>.ѣ//<0>.е
  gramm: pl,voc
 -flex: <0>.ама
  gramm: du,dat
 -flex: <0>.и
  gramm: du,acc
 -flex: <0>.амъ//<0>.ам
  gramm: pl,dat
 -flex: <0>.а//<0>.е
  gramm: sg,voc
 -flex: <0>.ъ//<0>.ь//<0>.
  gramm: pl,gen
 -flex: <0>.у
  gramm: sg,acc
-paradigm: N3t
 -flex: <0>.ама
  gramm: du,ins
 -flex: <0>.а
  gramm: sg,nom
 -flex: <0>.у
  gramm: du,loc
 -flex: <0>.ами
  gramm: pl,ins
 -flex: <0>.ах//<0>.ахъ
  gramm: pl,loc
 -flex: <0>.ъ//<0>.ы//<0>.
  gramm: pl,acc
 -flex: <0>.ѣ//<0>.е
  gramm: sg,loc
 -flex: <0>.ѣ//<0>.е
  gramm: du,voc
 -flex: <0>.у
  gramm: du,gen
 -flex: <0>.ѣ//<0>.е
  gramm: sg,dat
 -flex: <0>.ѣ//<0>.е
  gramm: du,nom
 -flex: <0>.ы
  gramm: pl,nom
 -flex: <0>.ы
  gramm: sg,gen
 -flex: <0>.ою
  gramm: sg,ins
 -flex: <0>.ы
  gramm: pl,voc
 -flex: <0>.ама
  gramm: du,dat
 -flex: <0>.ѣ//<0>.е
  gramm: du,acc
 -flex: <0>.амъ//<0>.ам
  gramm: pl,dat
 -flex: <0>.а//<0>.о
  gramm: sg,voc
 -flex: <0>.ъ//<0>.
  gramm: pl,gen
 -flex: <0>.у
  gramm: sg,acc
-paradigm: N41
 -flex: <0>.ьма//<0>.ема
  gramm: du,ins
 -flex: <0>.ь
  gramm: sg,nom
 -flex: <0>.ию//<0>.ью
  gramm: du,loc
 -flex: <0>.и
  gramm: du,nom
 -flex: <0>.ьми
  gramm: pl,ins
 -flex: <0>.ьхъ//<0>.ех//<0>.ьх//<0>.ехъ
  gramm: pl,loc
 -flex: <0>.еи//<0>.ей//<0>.ий//<0>.ии//<0>.и//<0>.ыи//<0>.ый
  gramm: pl,acc
 -flex: <0>.и
  gramm: sg,loc
 -flex: <0>.ию//<0>.ью
  gramm: du,gen
 -flex: <0>.и
  gramm: sg,dat
 -flex: <0>.и
  gramm: du,voc
 -flex: <0>.и
  gramm: pl,nom
 -flex: <0>.и
  gramm: sg,gen
 -flex: <0>.ию//<0>.ью
  gramm: sg,ins
 -flex: <0>.и
  gramm: pl,voc
 -flex: <0>.ьма//<0>.ема
  gramm: du,dat
 -flex: <0>.и
  gramm: du,acc
 -flex: <0>.ем//<0>.ьмъ//<0>.емъ//<0>.ьм//<0>.ям//<0>.ямъ
  gramm: pl,dat
 -flex: <0>.и//<0>.ь//<0>.е
  gramm: sg,voc
 -flex: <0>.еи//<0>.ей//<0>.ий//<0>.ии//<0>.ыи//<0>.ый
  gramm: pl,gen
 -flex: <0>.ь
  gramm: sg,acc
-paradigm: N43
 -flex: <0>.ьма//<0>.ема
  gramm: du,ins
 -flex: <0>.ь
  gramm: sg,nom
 -flex: <0>.ию
  gramm: du,loc
 -flex: <0>.и
  gramm: du,nom
 -flex: <0>.ьми
  gramm: pl,ins
 -flex: <0>.ехъ//<0>.ьхъ//<0>.ьх//<0>.ѣхъ//<0>.ех//<0>.ѣх
  gramm: pl,loc
 -flex: <0>.и
  gramm: pl,acc
 -flex: <0>.и
  gramm: sg,loc
 -flex: <0>.ию
  gramm: du,gen
 -flex: <0>.и
  gramm: sg,dat
 -flex: <0>.и
  gramm: du,voc
 -flex: <0>.и//<0>.ие//<0>.ье
  gramm: pl,nom
 -flex: <0>.и//<0>.е
  gramm: sg,gen
 -flex: <0>.ем//<0>.ьмъ//<0>.емъ//<0>.ьм
  gramm: sg,ins
 -flex: <0>.и//<0>.ие//<0>.ье
  gramm: pl,voc
 -flex: <0>.ьма//<0>.ема
  gramm: du,dat
 -flex: <0>.и
  gramm: du,acc
 -flex: <0>.ем//<0>.ьмъ//<0>.емъ//<0>.ьм//<0>.ям//<0>.ямъ
  gramm: pl,dat
 -flex: <0>.и//<0>.ь
  gramm: sg,voc
 -flex: <0>.еи//<0>.ей//<0>.ий//<0>.ии//<0>.ыи//<0>.ый
  gramm: pl,gen
 -flex: <0>.ь
  gramm: sg,acc
-paradigm: N42
 -flex: <0>.ьма
  gramm: du,ins
 -flex: <0>.ь
  gramm: sg,nom
 -flex: <0>.ию
  gramm: du,loc
 -flex: <0>.и
  gramm: du,nom
 -flex: <0>.ьми
  gramm: pl,ins
 -flex: <0>.ьхъ//<0>.ех//<0>.ьх//<0>.ехъ
  gramm: pl,loc
 -flex: <0>.и
  gramm: pl,acc
 -flex: <0>.и
  gramm: sg,loc
 -flex: <0>.ию
  gramm: du,gen
 -flex: <0>.и
  gramm: sg,dat
 -flex: <0>.и
  gramm: du,voc
 -flex: <0>.ие//<0>.ье
  gramm: pl,nom
 -flex: <0>.и
  gramm: sg,gen
 -flex: <0>.ем//<0>.емъ//<0>.ьмь
  gramm: sg,ins
 -flex: <0>.ие//<0>.ье
  gramm: pl,voc
 -flex: <0>.ьма
  gramm: du,dat
 -flex: <0>.и
  gramm: du,acc
 -flex: <0>.ем//<0>.ьмъ//<0>.емъ//<0>.ьм//<0>.ям//<0>.ямъ
  gramm: pl,dat
 -flex: <0>.и//<0>.ь
  gramm: sg,voc
 -flex: <0>.еи//<0>.ей//<0>.ий//<0>.ии//<0>.ыи//<0>.ый
  gramm: pl,gen
 -flex: <0>.ь
  gramm: sg,acc
-paradigm: N43_STAR_
 -flex: <1>.ьма
  gramm: du,ins
 -flex: <0>.ь
  gramm: sg,nom
 -flex: <1>.ю//<1>.ию//<0>.ью
  gramm: du,loc
 -flex: <1>.и
  gramm: du,nom
 -flex: <1>.ьми
  gramm: pl,ins
 -flex: <1>.ьхъ//<1>.ьх//<1>.ехъ//<1>.ех
  gramm: pl,loc
 -flex: <0>.и//<1>.ие
  gramm: pl,acc
 -flex: <1>.и
  gramm: sg,loc
 -flex: <1>.ю//<1>.ию//<0>.ью
  gramm: du,gen
 -flex: <0>.еви//<1>.и
  gramm: sg,dat
 -flex: <1>.и
  gramm: du,voc
 -flex: <1>.и//<1>.ье//<1>.ие
  gramm: pl,nom
 -flex: <1>.и//<1>.е
  gramm: sg,gen
 -flex: <1>.ьмъ//<1>.емъ//<1>.ем//<1>.ьм
  gramm: sg,ins
 -flex: <1>.и//<1>.ье//<1>.ие
  gramm: pl,voc
 -flex: <1>.ьма
  gramm: du,dat
 -flex: <1>.и
  gramm: du,acc
 -flex: <1>.емъ//<1>.ьмъ//<1>.ьм//<1>.ямъ//<1>.ям//<1>.ем
  gramm: pl,dat
 -flex: <0>.и//<0>.ь
  gramm: sg,voc
 -flex: <1>.ыи//<1>.ый//<1>.ий//<1>.ии//<1>.еи//<1>.ей
  gramm: pl,gen
 -flex: <0>.ь
  gramm: sg,acc
-paradigm: N5en
 -flex: <1>.ьма//<1>.ема//<1>.ама
  gramm: du,ins
 -flex: <0>.
  gramm: sg,nom
 -flex: <1>.у
  gramm: du,loc
 -flex: <1>.и
  gramm: du,nom
 -flex: <1>.ы
  gramm: pl,ins
 -flex: <1>.ехъ//<1>.ех//<1>.ѣхъ//<1>.ьхъ//<1>.ьх//<1>.ѣх
  gramm: pl,loc
 -flex: <1>.а
  gramm: pl,acc
 -flex: <1>.и//<1>.е
  gramm: sg,loc
 -flex: <1>.у
  gramm: du,gen
 -flex: <1>.и
  gramm: sg,dat
 -flex: <1>.и
  gramm: du,voc
 -flex: <1>.а
  gramm: pl,nom
 -flex: <1>.е
  gramm: sg,gen
 -flex: <1>.ьмъ//<1>.емъ//<1>.ем//<1>.ьм
  gramm: sg,ins
 -flex: <1>.а
  gramm: pl,voc
 -flex: <1>.ьма//<1>.ема//<1>.ама
  gramm: du,dat
 -flex: <1>.и
  gramm: du,acc
 -flex: <1>.ом//<1>.емъ//<1>.ьмъ//<1>.ьм//<1>.ам//<1>.амъ//<1>.омъ//<1>.ем
  gramm: pl,dat
 -flex: <1>.и//<0>.
  gramm: sg,voc
 -flex: <1>.ъ
  gramm: pl,gen
 -flex: <0>.
  gramm: sg,acc
-paradigm: N5ov
 -flex: <1>.ьма//<1>.ама
  gramm: du,ins
 -flex: <0>.
  gramm: sg,nom
 -flex: <1>.ью//<1>.ию//<1>.у
  gramm: du,loc
 -flex: <1>.и
  gramm: du,nom
 -flex: <1>.ьми//<1>.ами
  gramm: pl,ins
 -flex: <1>.ьхъ//<1>.ьх//<1>.ахъ//<1>.ах
  gramm: pl,loc
 -flex: <1>.ъ//<1>.ей//<1>.и//<1>.ий//<1>.е
  gramm: pl,acc
 -flex: <1>.и//<1>.е
  gramm: sg,loc
 -flex: <1>.ью//<1>.ию//<1>.у
  gramm: du,gen
 -flex: <1>.и
  gramm: sg,dat
 -flex: <1>.и
  gramm: du,voc
 -flex: <1>.и//<1>.е
  gramm: pl,nom
 -flex: <1>.е
  gramm: sg,gen
 -flex: <1>.ью//<1>.ию
  gramm: sg,ins
 -flex: <1>.и//<1>.е
  gramm: pl,voc
 -flex: <1>.ьма//<1>.ама
  gramm: du,dat
 -flex: <1>.и
  gramm: du,acc
 -flex: <1>.ьмъ//<1>.ьм//<1>.ам//<1>.ямъ//<1>.ям//<1>.амъ
  gramm: pl,dat
 -flex: <0>.
  gramm: sg,voc
 -flex: <1>.ъ//<1>.ей//<1>.ий
  gramm: pl,gen
 -flex: <1>.ь
  gramm: sg,acc
-paradigm: N5_STAR_ov
 -flex: <1>.ьма//<1>.ама
  gramm: du,ins
 -flex: <0>.ь
  gramm: sg,nom
 -flex: <1>.ью//<1>.ию//<1>.у
  gramm: du,loc
 -flex: <1>.и
  gramm: du,nom
 -flex: <1>.ьми//<1>.ами
  gramm: pl,ins
 -flex: <1>.ьхъ//<1>.ьх//<1>.ахъ//<1>.ах
  gramm: pl,loc
 -flex: <1>.и//<1>.е
  gramm: pl,acc
 -flex: <1>.и//<1>.е
  gramm: sg,loc
 -flex: <1>.ью//<1>.ию//<1>.у
  gramm: du,gen
 -flex: <1>.и
  gramm: sg,dat
 -flex: <1>.и
  gramm: du,voc
 -flex: <1>.и//<1>.е
  gramm: pl,nom
 -flex: <1>.е
  gramm: sg,gen
 -flex: <1>.ью//<1>.ию
  gramm: sg,ins
 -flex: <1>.и//<1>.е
  gramm: pl,voc
 -flex: <1>.ьма//<1>.ама
  gramm: du,dat
 -flex: <1>.и
  gramm: du,acc
 -flex: <1>.ьмъ//<1>.ьм//<1>.ам//<1>.ямъ//<1>.ям//<1>.амъ
  gramm: pl,dat
 -flex: <0>.ь
  gramm: sg,voc
 -flex: <1>.ъ//<1>.ей//<1>.ий
  gramm: pl,gen
 -flex: <0>.ь
  gramm: sg,acc
-paradigm: N5et
 -flex: <1>.ьма//<1>.ома
  gramm: du,ins
 -flex: <0>.
  gramm: sg,nom
 -flex: <1>.у
  gramm: du,loc
 -flex: <1>.ы//<1>.и
  gramm: du,nom
 -flex: <1>.ы
  gramm: pl,ins
 -flex: <1>.ехъ//<1>.ех//<1>.ѣхъ//<1>.ьхъ//<1>.ьх//<1>.ѣх
  gramm: pl,loc
 -flex: <1>.а
  gramm: pl,acc
 -flex: <1>.и//<1>.е
  gramm: sg,loc
 -flex: <1>.у
  gramm: du,gen
 -flex: <1>.и
  gramm: sg,dat
 -flex: <1>.ы//<1>.и
  gramm: du,voc
 -flex: <1>.а
  gramm: pl,nom
 -flex: <1>.е
  gramm: sg,gen
 -flex: <1>.ьмъ//<1>.емъ//<1>.ем//<1>.ьм
  gramm: sg,ins
 -flex: <1>.а
  gramm: pl,voc
 -flex: <1>.ьма//<1>.ома
  gramm: du,dat
 -flex: <1>.ы//<1>.и
  gramm: du,acc
 -flex: <1>.ом//<1>.емъ//<1>.ьмъ//<1>.ьм//<1>.ам//<1>.амъ//<1>.омъ//<1>.ем
  gramm: pl,dat
 -flex: <0>.
  gramm: sg,voc
 -flex: <1>.ъ
  gramm: pl,gen
 -flex: <0>.
  gramm: sg,acc
-paradigm: N5er
 -flex: <1>.ьма//<1>.ема
  gramm: du,ins
 -flex: <0>.
  gramm: sg,nom
 -flex: <1>.ью//<1>.ию//<1>.у
  gramm: du,loc
 -flex: <1>.и
  gramm: du,nom
 -flex: <1>.ьми
  gramm: pl,ins
 -flex: <1>.ьхъ//<1>.ьх//<1>.ехъ//<1>.ех
  gramm: pl,loc
 -flex: <1>.ъ//<1>.ей//<1>.и//<1>.ий//<1>.е
  gramm: pl,acc
 -flex: <1>.и//<1>.е
  gramm: sg,loc
 -flex: <1>.ью//<1>.ию//<1>.у
  gramm: du,gen
 -flex: <1>.и
  gramm: sg,dat
 -flex: <1>.и
  gramm: du,voc
 -flex: <1>.и//<1>.е
  gramm: pl,nom
 -flex: <1>.е
  gramm: sg,gen
 -flex: <1>.ью//<1>.ию
  gramm: sg,ins
 -flex: <1>.и//<1>.е
  gramm: pl,voc
 -flex: <1>.ьма//<1>.ема
  gramm: du,dat
 -flex: <1>.и
  gramm: du,acc
 -flex: <1>.емъ//<1>.ьмъ//<1>.ьм//<1>.ямъ//<1>.ям//<1>.ем
  gramm: pl,dat
 -flex: <0>.
  gramm: sg,voc
 -flex: <1>.ъ//<1>.ей//<1>.ий
  gramm: pl,gen
 -flex: <1>.ь
  gramm: sg,acc
-paradigm: N5es
 -flex: <1>.ьма//<1>.ема
  gramm: du,ins
 -flex: <0>.
  gramm: sg,nom
 -flex: <1>.у
  gramm: du,loc
 -flex: <1>.и
  gramm: du,nom
 -flex: <1>.ы
  gramm: pl,ins
 -flex: <1>.ехъ//<1>.ех//<1>.ѣхъ//<1>.ьхъ//<1>.ьх//<1>.ѣх
  gramm: pl,loc
 -flex: <1>.а
  gramm: pl,acc
 -flex: <1>.и//<1>.е
  gramm: sg,loc
 -flex: <1>.у
  gramm: du,gen
 -flex: <1>.и
  gramm: sg,dat
 -flex: <1>.и
  gramm: du,voc
 -flex: <1>.а
  gramm: pl,nom
 -flex: <1>.е
  gramm: sg,gen
 -flex: <1>.ьмъ//<1>.емъ//<1>.ем//<1>.ьм
  gramm: sg,ins
 -flex: <1>.а
  gramm: pl,voc
 -flex: <1>.ьма//<1>.ема
  gramm: du,dat
 -flex: <1>.и
  gramm: du,acc
 -flex: <1>.емъ//<1>.ьмъ//<1>.ьм//<1>.ам//<1>.амъ//<1>.ем
  gramm: pl,dat
 -flex: <0>.
  gramm: sg,voc
 -flex: <1>.ъ
  gramm: pl,gen
 -flex: <0>.
  gramm: sg,acc
-paradigm: N6t
 -flex: <0>.ъма
  gramm: du,ins
 -flex: <0>.ъ//<0>.
  gramm: sg,nom
 -flex: <0>.ову
  gramm: du,loc
 -flex: <0>.ы
  gramm: du,voc
 -flex: <0>.ъми
  gramm: pl,ins
 -flex: <0>.ъхъ//<0>.ъх
  gramm: pl,loc
 -flex: <0>.ы
  gramm: pl,acc
 -flex: <0>.у
  gramm: sg,loc
 -flex: <0>.ову
  gramm: du,gen
 -flex: <0>.ови
  gramm: sg,dat
 -flex: <0>.ы
  gramm: du,nom
 -flex: <0>.ове
  gramm: pl,nom
 -flex: <0>.у
  gramm: sg,gen
 -flex: <0>.ъмь
  gramm: sg,ins
 -flex: <0>.ъхъ//<0>.ъх
  gramm: pl,voc
 -flex: <0>.ъма
  gramm: du,dat
 -flex: <0>.ы
  gramm: du,acc
 -flex: <0>.ъмъ//<0>.ъм
  gramm: pl,dat
 -flex: <0>.у
  gramm: sg,voc
 -flex: <0>.овъ//<0>.ов
  gramm: pl,gen
 -flex: <0>.ъ//<0>.
  gramm: sg,acc
-paradigm: N-PRO
 -flex: <0>.кого//<0>.тебе//<0>.чего//<0>.себе//<0>.мене//<0>.тобе//<0>.чесо//<0>.чесого//<0>.его//<0>.ее
  gramm: sg,gen
 -flex: <0>.вы//<0>.ва//<0>.ны//<0>.на
  gramm: du,acc
 -flex: <0>.ваю//<0>.наю
  gramm: du,loc
 -flex: <0>.нас//<0>.васъ//<0>.насъ//<0>.вас//<0>.них//<0>.нихъ
  gramm: pl,loc
 -flex: <0>.ким//<0>.мною//<0>.кимъ//<0>.чим//<0>.собою//<0>.чимь//<0>.цем//<0>.чимъ//<0>.тобою//<0>.цѣм//<0>.цѣмъ//<0>.мъною//<0>.цемъ
  gramm: sg,ins
 -flex: <0>.вѣ//<0>.вы//<0>.мы//<0>.ва//<0>.ве
  gramm: du,nom
 -flex: <0>.вы//<0>.вас//<0>.ны//<0>.васъ//<0>.насъ//<0>.нас//<0>.их//<0>.ихъ
  gramm: pl,acc
 -flex: <0>.ваю//<0>.наю
  gramm: du,gen
 -flex: <0>.чьто//<0>.кто//<0>.ся//<0>.мя//<0>.кого//<0>.тебе//<0>.тя//<0>.что//<0>.себе//<0>.мене//<0>.чъто//<0>.къто//<0>.его//<0>.ее
  gramm: sg,acc
 -flex: <0>.ты//<0>.азъ//<0>.язъ//<0>.я//<0>.кто//<0>.и//<0>.чьто//<0>.чъто//<0>.что//<0>.аз//<0>.яз//<0>.къто
  gramm: sg,nom
 -flex: <0>.вы//<0>.мы
  gramm: pl,nom
 -flex: <0>.нас//<0>.васъ//<0>.насъ//<0>.вас//<0>.их//<0>.ихъ
  gramm: pl,gen
 -flex: <0>.вама//<0>.нама
  gramm: du,dat
 -flex: <0>.себѣ//<0>.собѣ//<0>.ти//<0>.тебѣ//<0>.мънѣ//<0>.себе//<0>.мне//<0>.тобѣ//<0>.тебе//<0>.чесому//<0>.собе//<0>.тобе//<0>.чему//<0>.ми//<0>.мнѣ//<0>.кому//<0>.си//<0>.мъне
  gramm: sg,dat
 -flex: <0>.себѣ//<0>.собѣ//<0>.чесом//<0>.тебѣ//<0>.ком//<0>.мънѣ//<0>.чесомъ//<0>.комь//<0>.мне//<0>.комъ//<0>.чем//<0>.тобѣ//<0>.чемъ//<0>.тебе//<0>.собе//<0>.себе//<0>.тобе//<0>.мнѣ//<0>.чемь//<0>.мъне//<0>.нем//<0>.ней//<0>.неи
  gramm: sg,loc
 -flex: <0>.вами//<0>.нами
  gramm: pl,ins
 -flex: <0>.вы//<0>.намъ//<0>.нам//<0>.мы//<0>.вам//<0>.вамъ
  gramm: pl,dat
 -flex: <0>.вама//<0>.нама
  gramm: du,ins
-paradigm: Pro
 -flex: <0>.ѣманибудь//<0>.ѣмадже//<0>.иманибудь//<0>.иима//<0>.ѣма//<0>.имаже//<0>.ииманибуди//<0>.иимадже//<0>.иимаже//<0>.имадже//<0>.ема//<0>.ѣмаже//<0>.еманибуди//<0>.иимадъже//<0>.емаже//<0>.ѣмалибо//<0>.ималибо//<0>.ѣмадъже//<0>.има//<0>.емалибо//<0>.еманибудь//<0>.емадъже//<0>.ииманибудь//<0>.емадже//<0>.иманибуди//<0>.имадъже//<0>.иималибо//<0>.ѣманибуди
  gramm: du,dat,brev
 -flex: <0>.оюдже//<0>.оюдъже//<0>.ую//<0>.уюнибуди//<0>.оюнибуди//<0>.уюже//<0>.//<0>.оюже//<0>.ою//<0>.уюнибудь//<0>.уюдже//<0>.уюдъже//<0>.оюнибудь//<0>.оюлибо//<0>.уюлибо
  gramm: du,m,acc,anim
 -flex: <0>.ѣхнибудь//<0>.ѣхъже//<0>.ехъже//<0>.ѣхънибудь//<0>.ихъ//<0>.ихъдъже//<0>.ѣхже//<0>.ехдже//<0>.ихнибуди//<0>.ехнибуди//<0>.ехлибо//<0>.ихъдже//<0>.иихълибо//<0>.иихнибуди//<0>.ѣхъдъже//<0>.иихънибудь//<0>.иихже//<0>.ехънибудь//<0>.ихдже//<0>.ехъдже//<0>.ѣхълибо//<0>.ѣхъ//<0>.ех//<0>.ѣх//<0>.ехълибо//<0>.иихдже//<0>.иих//<0>.иихъдже//<0>.их//<0>.иихнибудь//<0>.ихънибудь//<0>.ѣхлибо//<0>.ихлибо//<0>.ехънибуди//<0>.ихже//<0>.иихънибуди//<0>.иихъ//<0>.иихъже//<0>.ехъ//<0>.ѣхдже//<0>.ехже//<0>.иихлибо//<0>.ихнибудь//<0>.ехнибудь//<0>.ѣхънибуди//<0>.ѣхнибуди//<0>.ихълибо//<0>.ихънибуди//<0>.иихъдъже//<0>.ѣхъдже//<0>.ихъже//<0>.ехъдъже
  gramm: pl,gen,brev
 -flex: <0>.емъдже//<0>.ѣмнибудь//<0>.емдже//<0>.иимъдже//<0>.ѣмлибо//<0>.иимлибо//<0>.иимже//<0>.имнибудь//<0>.ѣмъдже//<0>.ѣмънибуди//<0>.емнибудь//<0>.иимъже//<0>.ѣмже//<0>.иимънибудь//<0>.ѣмъ//<0>.имънибуди//<0>.емънибуди//<0>.им//<0>.ѣмъже//<0>.емълибо//<0>.имъ//<0>.иим//<0>.имълибо//<0>.иимнибудь//<0>.ем//<0>.имдже//<0>.ѣм//<0>.имлибо//<0>.иимъдъже//<0>.ѣмдже//<0>.имъже//<0>.емъ//<0>.иимълибо//<0>.ѣмъдъже//<0>.емъдъже//<0>.имъдже//<0>.иимнибуди//<0>.емънибудь//<0>.имъдъже//<0>.имнибуди//<0>.ѣмънибудь//<0>.емнибуди//<0>.имънибудь//<0>.иимънибуди//<0>.иимъ//<0>.иимдже//<0>.емже//<0>.имже//<0>.емъже//<0>.емлибо//<0>.ѣмълибо//<0>.ѣмнибуди
  gramm: pl,dat,brev
 -flex: <0>.оедже//<0>.ое//<0>.оенибуди//<0>.//<0>.оелибо//<0>.оеже//<0>.оедъже//<0>.оенибудь
  gramm: sg,n,acc
 -flex: <0>.идже//<0>.иидъже//<0>.ииже//<0>.идъже//<0>.иилибо//<0>.инибуди//<0>.ии//<0>.иинибудь//<0>.иже//<0>.иидже//<0>.иинибуди//<0>.илибо//<0>.инибудь//<0>.и
  gramm: pl,m,nom,brev
 -flex: <0>.ыхълибо//<0>.ых//<0>.ыхнибуди//<0>.ыхнибудь//<0>.ыхъже//<0>.ыхънибудь//<0>.ыхже//<0>.//<0>.ыхлибо//<0>.ыхъдже//<0>.ыхънибуди//<0>.ыхъдъже//<0>.ыхъ//<0>.ыхдже
  gramm: pl,f,loc
 -flex: <0>.еюдже//<0>.еюдъже//<0>.оюдже//<0>.оюдъже//<0>.оеюлибо//<0>.оеюже//<0>.оюнибуди//<0>.оеюнибудь//<0>.еюнибудь//<0>.оюлибо//<0>.ею//<0>.оею//<0>.еюнибуди//<0>.оюже//<0>.оеюдже//<0>.оеюдъже//<0>.оеюнибуди//<0>.ою//<0>.оюнибудь//<0>.еюже//<0>.еюлибо
  gramm: sg,f,ins,brev
 -flex: <0>.оюдже//<0>.оюдъже//<0>.ую//<0>.уюнибуди//<0>.оюнибуди//<0>.уюже//<0>.//<0>.оюже//<0>.ою//<0>.уюнибудь//<0>.уюдже//<0>.уюдъже//<0>.оюнибудь//<0>.оюлибо//<0>.уюлибо
  gramm: du,m,loc
 -flex: <0>.емъдже//<0>.емдже//<0>.емнибудь//<0>.оемдже//<0>.омъдъже//<0>.оемъдъже//<0>.омънибудь//<0>.оемъ//<0>.оемже//<0>.оем//<0>.оемънибудь//<0>.емънибуди//<0>.емънибудь//<0>.омъ//<0>.омже//<0>.омнибудь//<0>.оемълибо//<0>.омълибо//<0>.оемнибуди//<0>.омнибуди//<0>.оемлибо//<0>.оемнибудь//<0>.емъ//<0>.емнибуди//<0>.емъдъже//<0>.оемънибуди//<0>.оемъдже//<0>.ем//<0>.емълибо//<0>.омънибуди//<0>.омъдже//<0>.омлибо//<0>.омъже//<0>.омдже//<0>.емже//<0>.оемъже//<0>.емъже//<0>.ом//<0>.емлибо
  gramm: sg,m,loc,brev
 -flex: <0>.иидъже//<0>.енибудь//<0>.ииже//<0>.иянибудь//<0>.ияже//<0>.инибуди//<0>.ѣнибуди//<0>.еже//<0>.ѣже//<0>.иидже//<0>.иинибуди//<0>.иянибуди//<0>.илибо//<0>.адъже//<0>.иадже//<0>.ѣдже//<0>.янибудь//<0>.анибудь//<0>.ядъже//<0>.ианибудь//<0>.иилибо//<0>.ии//<0>.и//<0>.енибуди//<0>.а//<0>.ѣдъже//<0>.е//<0>.идже//<0>.я//<0>.иадъже//<0>.иядъже//<0>.иа//<0>.анибуди//<0>.иядже//<0>.алибо//<0>.елибо//<0>.янибуди//<0>.адже//<0>.яже//<0>.ианибуди//<0>.идъже//<0>.ядже//<0>.иялибо//<0>.иже//<0>.ия//<0>.иаже//<0>.ѣ//<0>.ялибо//<0>.иинибудь//<0>.иалибо//<0>.ѣлибо//<0>.едже//<0>.аже//<0>.едъже//<0>.инибудь//<0>.ѣнибудь
  gramm: du,n,acc,brev
 -flex: <0>.оюдже//<0>.оюдъже//<0>.ую//<0>.уюнибуди//<0>.оюнибуди//<0>.уюже//<0>.//<0>.оюже//<0>.ою//<0>.уюнибудь//<0>.уюдже//<0>.уюдъже//<0>.оюнибудь//<0>.оюлибо//<0>.уюлибо
  gramm: du,f,loc
 -flex: <0>.ую//<0>.уюнибуди//<0>.уюже//<0>.//<0>.уюнибудь//<0>.уюдже//<0>.уюдъже//<0>.уюлибо
  gramm: sg,f,acc
 -flex: <0>.удже//<0>.июдъже//<0>.июже//<0>.уюдъже//<0>.июнибудь//<0>.юнибуди//<0>.юдже//<0>.уюнибудь//<0>.июдже//<0>.юдъже//<0>.уюдже//<0>.ю//<0>.уюнибуди//<0>.юлибо//<0>.у//<0>.июлибо//<0>.улибо//<0>.ую//<0>.удъже//<0>.ию//<0>.унибудь//<0>.юже//<0>.юнибудь//<0>.уюже//<0>.уже//<0>.июнибуди//<0>.унибуди//<0>.уюлибо
  gramm: sg,f,acc,brev
 -flex: <0>.ѣи//<0>.еинибудь//<0>.еидже//<0>.еи//<0>.еидъже//<0>.ѣилибо//<0>.ѣинибуди//<0>.ѣиже//<0>.еилибо//<0>.//<0>.ѣидже//<0>.ѣидъже//<0>.еинибуди//<0>.еиже//<0>.ѣинибудь
  gramm: du,n,nom
 -flex: <0>.ийже//<0>.ойнибудь//<0>.ълибо//<0>.ойълибо//<0>.ойъдъже//<0>.ънибудь//<0>.ийъдже//<0>.ъдже//<0>.ийънибуди//<0>.ейнибуди//<1>.ьнибудь//<0>.йълибо//<0>.//<0>.йъдже//<0>.ийъдъже//<0>.ънибуди//<0>.ийдже//<0>.ойдже//<0>.ой//<0>.ийнибудь//<0>.ейдже//<0>.ей//<0>.ий//<0>.йънибудь//<0>.йъже//<0>.й//<0>.ойънибуди//<0>.ейже//<0>.йнибуди//<0>.йлибо//<0>.ойже//<0>.йже//<1>.ь//<0>.ойънибудь//<0>.ъ//<0>.ийълибо//<0>.ийлибо//<0>.ийнибуди//<0>.ойъдже//<0>.ийънибудь//<0>.ейлибо//<0>.йнибудь//<0>.ойлибо//<0>.ъже//<1>.ьдже//<1>.ьдъже//<0>.йънибуди//<0>.ийъже//<0>.ейълибо//<0>.ейъже//<0>.йъдъже//<0>.ейнибудь//<1>.ьнибуди//<0>.ейъдъже//<1>.ьже//<0>.ейънибудь//<0>.ъдъже//<0>.йдже//<1>.ьлибо//<0>.ойнибуди//<0>.ойъже//<0>.ейъдже//<0>.ейънибуди
  gramm: sg,m,nom,brev
 -flex: <0>.ымаже//<0>.ыманибудь//<0>.ыма//<0>.//<0>.ымадъже//<0>.ымалибо//<0>.ыманибуди//<0>.ымадже
  gramm: du,f,ins
 -flex: <0>.ыминибудь//<0>.ыми//<0>.ымилибо//<0>.ымидъже//<0>.ымидже//<0>.//<0>.ыминибуди//<0>.ымиже
  gramm: pl,n,ins
 -flex: <0>.ия//<0>.ияже//<0>.аяже//<0>.аадъже//<0>.аанибуди//<0>.аалибо//<0>.аялибо//<0>.иянибуди//<0>.аа//<0>.иадже//<0>.янибудь//<0>.анибудь//<0>.ядъже//<0>.ианибудь//<0>.аядже//<0>.я//<0>.адъже//<0>.аянибудь//<0>.а//<0>.аянибуди//<0>.аадже//<0>.иадъже//<0>.иядъже//<0>.иялибо//<0>.анибуди//<0>.иядже//<0>.алибо//<0>.янибуди//<0>.адже//<0>.яже//<0>.ианибуди//<0>.иа//<0>.аанибудь//<0>.ядже//<0>.ая//<0>.аядъже//<0>.иянибудь//<0>.ялибо//<0>.иалибо//<0>.ааже//<0>.аже//<0>.иаже
  gramm: du,m,nom,brev
 -flex: <0>.емъдже//<0>.ѣмнибудь//<0>.емдже//<0>.омънибудь//<0>.ѣмлибо//<0>.омнибуди//<0>.ѣмъдже//<0>.ѣмънибуди//<0>.емнибудь//<0>.ѣмже//<0>.ом//<0>.омьже//<0>.емънибуди//<0>.омьнибудь//<0>.омьнибуди//<0>.омже//<0>.омъ//<0>.//<0>.ѣмъже//<0>.омнибудь//<0>.омъдже//<0>.омьдже//<0>.ем//<0>.ѣм//<0>.омьлибо//<0>.омълибо//<0>.омънибуди//<0>.ѣмдже//<0>.емъ//<0>.ѣмъдъже//<0>.омъдъже//<0>.емъдъже//<0>.ѣмъ//<0>.емънибудь//<0>.емълибо//<0>.ѣмънибудь//<0>.емнибуди//<0>.омлибо//<0>.омъже//<0>.омдже//<0>.емже//<0>.омь//<0>.емъже//<0>.емлибо//<0>.ѣмълибо//<0>.ѣмнибуди//<0>.омьдъже
  gramm: sg,n,loc
 -flex: <0>.ойълибо//<0>.ойнибудь//<0>.ойдже//<0>.ойъдъже//<0>.ейънибудь//<0>.ейнибуди//<0>.оейже//<0>.оей//<0>.ой//<0>.ейдже//<0>.ей//<0>.оейълибо//<0>.ойънибуди//<0>.ейже//<0>.оейнибуди//<0>.оейънибуди//<0>.ойънибудь//<0>.оейъже//<0>.ойъдже//<0>.оейънибудь//<0>.ейлибо//<0>.оейлибо//<0>.ойлибо//<0>.оейнибудь//<0>.оейдже//<0>.ейълибо//<0>.ейъже//<0>.ейнибудь//<0>.ойже//<0>.ейъдъже//<0>.оейъдже//<0>.оейъдъже//<0>.ойнибуди//<0>.ойъже//<0>.ейъдже//<0>.ейънибуди
  gramm: sg,f,dat,brev
 -flex: <0>.ийже//<0>.ойнибудь//<0>.ълибо//<0>.ойълибо//<0>.ойъдъже//<0>.ънибудь//<0>.ийъдже//<0>.ъдже//<0>.ийънибуди//<0>.ейнибуди//<1>.ьнибудь//<0>.йълибо//<0>.//<0>.йъдже//<0>.ийъдъже//<0>.ънибуди//<0>.ийдже//<0>.ойдже//<0>.ой//<0>.ийнибудь//<0>.ейдже//<0>.ей//<0>.ий//<0>.йънибудь//<0>.йъже//<0>.й//<0>.ойънибуди//<0>.ейже//<0>.йнибуди//<0>.йлибо//<0>.ойже//<0>.йже//<1>.ь//<0>.ойънибудь//<0>.ъ//<0>.ийълибо//<0>.ийлибо//<0>.ийнибуди//<0>.ойъдже//<0>.ийънибудь//<0>.ейлибо//<0>.йнибудь//<0>.ойлибо//<0>.ъже//<1>.ьдже//<1>.ьдъже//<0>.йънибуди//<0>.ийъже//<0>.ейълибо//<0>.ейъже//<0>.йъдъже//<0>.ейнибудь//<1>.ьнибуди//<0>.ейъдъже//<1>.ьже//<0>.ейънибудь//<0>.ъдъже//<0>.йдже//<1>.ьлибо//<0>.ойнибуди//<0>.ойъже//<0>.ейъдже//<0>.ейънибуди
  gramm: sg,m,acc,brev
 -flex: <0>.ымаже//<0>.ыманибудь//<0>.ыма//<0>.//<0>.ымадъже//<0>.ымалибо//<0>.ыманибуди//<0>.ымадже
  gramm: du,m,ins
 -flex: <0>.ыелибо//<0>.ыѣнибуди//<0>.ыеже//<0>.ыялибо//<0>.ыѣлибо//<0>.ыѣдже//<0>.//<0>.ыа//<0>.ые//<0>.ыалибо//<0>.ыанибуди//<0>.ыаже//<0>.ыянибуди//<0>.ыадъже//<0>.ыяже//<0>.ыянибудь//<0>.ыенибуди//<0>.ыанибудь//<0>.ыѣдъже//<0>.ыя//<0>.ыедъже//<0>.ыадже//<0>.ыядже//<0>.ыѣ//<0>.ыедже//<0>.ыѣже//<0>.ыѣнибудь//<0>.ыядъже//<0>.ыенибудь
  gramm: pl,f,nom
 -flex: <0>.еже//<0>.ие//<0>.онибуди//<0>.иелибо//<0>.ое//<0>.иеже//<0>.оелибо//<0>.енибуди//<0>.о//<0>.олибо//<0>.иенибудь//<0>.оенибудь//<0>.енибудь//<0>.иенибуди//<0>.оенибуди//<0>.оже//<0>.иедъже//<0>.одъже//<0>.елибо//<0>.оеже//<0>.одже//<0>.иедже//<0>.оедже//<0>.е//<0>.онибудь//<0>.едже//<0>.оедъже//<0>.едъже
  gramm: sg,n,nom,brev
 -flex: <0>.оюдже//<0>.оюдъже//<0>.оюнибуди//<0>.//<0>.оюже//<0>.ою//<0>.оюнибудь//<0>.оюлибо
  gramm: sg,f,ins
 -flex: <0>.оюдже//<0>.оюдъже//<0>.ую//<0>.уюнибуди//<0>.оюнибуди//<0>.уюже//<0>.//<0>.оюже//<0>.ою//<0>.уюнибудь//<0>.уюдже//<0>.уюдъже//<0>.оюнибудь//<0>.оюлибо//<0>.уюлибо
  gramm: du,f,gen
 -flex: <0>.ыхълибо//<0>.ых//<0>.ыхнибуди//<0>.ыхнибудь//<0>.ыхъже//<0>.ыхънибудь//<0>.ыхже//<0>.//<0>.ыхлибо//<0>.ыхъдже//<0>.ыхънибуди//<0>.ыхъдъже//<0>.ыхъ//<0>.ыхдже
  gramm: pl,n,gen
 -flex: <0>.ия//<0>.ияже//<0>.аяже//<0>.аадъже//<0>.аанибуди//<0>.аалибо//<0>.аялибо//<0>.иянибуди//<0>.аа//<0>.иадже//<0>.янибудь//<0>.анибудь//<0>.ядъже//<0>.ианибудь//<0>.аядже//<0>.я//<0>.адъже//<0>.аянибудь//<0>.а//<0>.аянибуди//<0>.аадже//<0>.иадъже//<0>.иядъже//<0>.иялибо//<0>.анибуди//<0>.иядже//<0>.алибо//<0>.янибуди//<0>.адже//<0>.яже//<0>.ианибуди//<0>.иа//<0>.аанибудь//<0>.ядже//<0>.ая//<0>.аядъже//<0>.иянибудь//<0>.ялибо//<0>.иалибо//<0>.ааже//<0>.аже//<0>.иаже
  gramm: du,m,acc,brev
 -flex: <0>.ому//<0>.омунибуди//<0>.омулибо//<0>.омуже//<0>.//<0>.омудже//<0>.омунибудь//<0>.омудъже
  gramm: sg,n,dat
 -flex: <0>.оюдже//<0>.оюдъже//<0>.ую//<0>.уюнибуди//<0>.оюнибуди//<0>.уюже//<0>.//<0>.оюже//<0>.ою//<0>.уюнибудь//<0>.уюдже//<0>.уюдъже//<0>.оюнибудь//<0>.оюлибо//<0>.уюлибо
  gramm: du,n,gen
 -flex: <0>.ыминибудь//<0>.ыми//<0>.ымилибо//<0>.ымидъже//<0>.ымидже//<0>.//<0>.ыминибуди//<0>.ымиже
  gramm: pl,m,ins
 -flex: <0>.огодже//<0>.агодже//<0>.агонибуди//<0>.оголибо//<0>.аго//<0>.огодъже//<0>.//<0>.агодъже//<0>.огонибудь//<0>.ого//<0>.агоже//<0>.огонибуди//<0>.агонибудь//<0>.аголибо//<0>.огоже
  gramm: sg,m,gen
 -flex: <0>.огодже//<0>.агодже//<0>.агонибуди//<0>.оголибо//<0>.аго//<0>.огодъже//<0>.//<0>.агодъже//<0>.огонибудь//<0>.ого//<0>.агоже//<0>.огонибуди//<0>.агонибудь//<0>.аголибо//<0>.огоже
  gramm: sg,m,acc,anim
 -flex: <0>.ымаже//<0>.ыманибудь//<0>.ыма//<0>.//<0>.ымадъже//<0>.ымалибо//<0>.ыманибуди//<0>.ымадже
  gramm: du,f,dat
 -flex: <0>.ымнибудь//<0>.ымже//<0>.ымъже//<0>.ымъдъже//<0>.ымънибуди//<0>.//<0>.ымъ//<0>.ымълибо//<0>.ымлибо//<0>.ымнибуди//<0>.ымдже//<0>.ымънибудь//<0>.ым//<0>.ымъдже
  gramm: pl,n,dat
 -flex: <0>.огодже//<0>.оего//<0>.егонибуди//<0>.оегодъже//<0>.егонибудь//<0>.огоже//<0>.оегонибудь//<0>.оголибо//<0>.егоже//<0>.огодъже//<0>.его//<0>.оегодже//<0>.еголибо//<0>.огонибудь//<0>.оегоже//<0>.ого//<0>.егодже//<0>.огонибуди//<0>.егодъже//<0>.оегонибуди//<0>.оеголибо
  gramm: sg,n,gen,brev
 -flex: <0>.ымнибудь//<0>.ымьнибудь//<0>.ымьлибо//<0>.ымже//<0>.ымьже//<0>.ымъже//<0>.ымъдъже//<0>.ымънибуди//<0>.//<0>.ымьнибуди//<0>.ымъ//<0>.ымълибо//<0>.ымлибо//<0>.ымнибуди//<0>.ымьдъже//<0>.ымдже//<0>.ымънибудь//<0>.ымьдже//<0>.ым//<0>.ымъдже//<0>.ымь
  gramm: sg,n,ins
 -flex: <0>.иидъже//<0>.енибудь//<0>.ииже//<0>.иянибудь//<0>.ияже//<0>.инибуди//<0>.ѣнибуди//<0>.еже//<0>.ѣже//<0>.иидже//<0>.иинибуди//<0>.иянибуди//<0>.илибо//<0>.адъже//<0>.иадже//<0>.ѣдже//<0>.янибудь//<0>.анибудь//<0>.ядъже//<0>.ианибудь//<0>.иилибо//<0>.ии//<0>.и//<0>.енибуди//<0>.а//<0>.ѣдъже//<0>.е//<0>.идже//<0>.я//<0>.иадъже//<0>.иядъже//<0>.иа//<0>.анибуди//<0>.иядже//<0>.алибо//<0>.елибо//<0>.янибуди//<0>.адже//<0>.яже//<0>.ианибуди//<0>.идъже//<0>.ядже//<0>.иялибо//<0>.иже//<0>.ия//<0>.иаже//<0>.ѣ//<0>.ялибо//<0>.иинибудь//<0>.иалибо//<0>.ѣлибо//<0>.едже//<0>.аже//<0>.едъже//<0>.инибудь//<0>.ѣнибудь
  gramm: du,n,nom,brev
 -flex: <0>.ая//<0>.аядъже//<0>.аадже//<0>.аядже//<0>.аяже//<0>.аадъже//<0>.аянибуди//<0>.ааже//<0>.аанибуди//<0>.аянибудь//<0>.аалибо//<0>.аялибо//<0>.//<0>.аа
  gramm: pl,n,acc
 -flex: <0>.ѣи//<0>.еинибудь//<0>.еидже//<0>.еи//<0>.еидъже//<0>.ѣилибо//<0>.ѣинибуди//<0>.ѣиже//<0>.еилибо//<0>.//<0>.ѣидже//<0>.ѣидъже//<0>.еинибуди//<0>.еиже//<0>.ѣинибудь
  gramm: du,f,acc
 -flex: <0>.ымаже//<0>.ыманибудь//<0>.ыма//<0>.//<0>.ымадъже//<0>.ымалибо//<0>.ыманибуди//<0>.ымадже
  gramm: du,m,dat
 -flex: <0>.ымаже//<0>.ыманибудь//<0>.ыма//<0>.//<0>.ымадъже//<0>.ымалибо//<0>.ыманибуди//<0>.ымадже
  gramm: du,n,ins
 -flex: <0>.иидъже//<0>.енибудь//<0>.ииже//<0>.иянибудь//<0>.ияже//<0>.инибуди//<0>.ѣнибуди//<0>.еже//<0>.ѣже//<0>.иидже//<0>.иинибуди//<0>.иянибуди//<0>.илибо//<0>.адъже//<0>.иадже//<0>.ѣдже//<0>.янибудь//<0>.анибудь//<0>.ядъже//<0>.ианибудь//<0>.иилибо//<0>.ии//<0>.и//<0>.енибуди//<0>.а//<0>.ѣдъже//<0>.е//<0>.идже//<0>.я//<0>.иадъже//<0>.иядъже//<0>.иа//<0>.анибуди//<0>.иядже//<0>.алибо//<0>.елибо//<0>.янибуди//<0>.адже//<0>.яже//<0>.ианибуди//<0>.идъже//<0>.ядже//<0>.иялибо//<0>.иже//<0>.ия//<0>.иаже//<0>.ѣ//<0>.ялибо//<0>.иинибудь//<0>.иалибо//<0>.ѣлибо//<0>.едже//<0>.аже//<0>.едъже//<0>.инибудь//<0>.ѣнибудь
  gramm: du,f,nom,brev
 -flex: <0>.ияже//<0>.аяже//<0>.аадъже//<0>.аанибуди//<0>.аалибо//<0>.аялибо//<0>.иянибуди//<0>.адъже//<0>.иадже//<0>.янибудь//<0>.иа//<0>.ядъже//<0>.ианибудь//<0>.аядже//<0>.я//<0>.аа//<0>.аянибудь//<0>.а//<0>.анибудь//<0>.аянибуди//<0>.аадже//<0>.иадъже//<0>.иядъже//<0>.ая//<0>.яже//<0>.анибуди//<0>.иядже//<0>.алибо//<0>.янибуди//<0>.адже//<0>.ия//<0>.ианибуди//<0>.ядже//<0>.аанибудь//<0>.иялибо//<0>.аядъже//<0>.иянибудь//<0>.иалибо//<0>.ааже//<0>.ялибо//<0>.аже//<0>.иаже
  gramm: pl,n,nom,brev
 -flex: <0>.оемудже//<0>.омунибудь//<0>.ему//<0>.омудже//<0>.омулибо//<0>.емулибо//<0>.омунибуди//<0>.ому//<0>.емудже//<0>.омуже//<0>.оемулибо//<0>.емуже//<0>.оему//<0>.емунибуди//<0>.оемудъже//<0>.емудъже//<0>.оемунибудь//<0>.оемунибуди//<0>.оемуже//<0>.омудъже//<0>.емунибудь
  gramm: sg,m,dat,brev
 -flex: <0>.емъдже//<0>.ѣмнибудь//<0>.емдже//<0>.иимъдже//<0>.ѣмлибо//<0>.иимлибо//<0>.иимже//<0>.имнибудь//<0>.ѣмъдже//<0>.ѣмънибуди//<0>.емнибудь//<0>.иимъже//<0>.ѣмже//<0>.иимънибудь//<0>.ѣмъ//<0>.имънибуди//<0>.емънибуди//<0>.им//<0>.ѣмъже//<0>.емълибо//<0>.имъ//<0>.иим//<0>.имълибо//<0>.иимнибудь//<0>.ем//<0>.имдже//<0>.ѣм//<0>.имлибо//<0>.иимъдъже//<0>.ѣмдже//<0>.имъже//<0>.емъ//<0>.иимълибо//<0>.ѣмъдъже//<0>.емъдъже//<0>.имъдже//<0>.иимнибуди//<0>.емънибудь//<0>.имъдъже//<0>.имнибуди//<0>.ѣмънибудь//<0>.емнибуди//<0>.имънибудь//<0>.иимънибуди//<0>.иимъ//<0>.иимдже//<0>.емже//<0>.имже//<0>.емъже//<0>.емлибо//<0>.ѣмълибо//<0>.ѣмнибуди
  gramm: sg,n,ins,brev
 -flex: <0>.оядже//<0>.оалибо//<0>.оеадъже//<0>.еянибуди//<0>.оеяже//<0>.оеа//<0>.оеянибудь//<0>.оеанибуди//<0>.еядже//<0>.оеядже//<0>.оянибуди//<0>.оадъже//<0>.оа//<0>.оеядъже//<0>.еадже//<0>.оядъже//<0>.еядъже//<0>.еалибо//<0>.оанибудь//<0>.еялибо//<0>.ея//<0>.еанибуди//<0>.оадже//<0>.еаже//<0>.еанибудь//<0>.еа//<0>.оеалибо//<0>.еяже//<0>.оялибо//<0>.ояже//<0>.оанибуди//<0>.оя//<0>.оеянибуди//<0>.оеанибудь//<0>.оеадже//<0>.оянибудь//<0>.оея//<0>.оеялибо//<0>.оеаже//<0>.еадъже//<0>.еянибудь
  gramm: sg,f,gen,brev
 -flex: <0>.ойълибо//<0>.ойнибудь//<0>.ѣйъже//<0>.ойдже//<0>.ойъдъже//<0>.ѣйънибудь//<0>.ейънибудь//<0>.ѣйнибудь//<0>.оилибо//<0>.ѣйдже//<0>.ейнибуди//<0>.ѣйъдже//<0>.ой//<0>.ои//<0>.ейдже//<0>.ойъдже//<0>.ѣйлибо//<0>.//<0>.ойънибуди//<0>.ѣйъдъже//<0>.оинибуди//<0>.оидже//<0>.ойже//<0>.ейълибо//<0>.оиже//<0>.ойънибудь//<0>.ѣй//<0>.оинибудь//<0>.ей//<0>.ейлибо//<0>.оидъже//<0>.ойлибо//<0>.ойъже//<0>.ейже//<0>.ейъже//<0>.ѣйже//<0>.ейнибудь//<0>.ейъдъже//<0>.ѣйълибо//<0>.ойнибуди//<0>.ѣйнибуди//<0>.ѣйънибуди//<0>.ейъдже//<0>.ейънибуди
  gramm: sg,f,dat
 -flex: <0>.ымнибудь//<0>.ымже//<0>.ымъже//<0>.ымъдъже//<0>.ымънибуди//<0>.//<0>.ымъ//<0>.ымълибо//<0>.ымлибо//<0>.ымнибуди//<0>.ымдже//<0>.ымънибудь//<0>.ым//<0>.ымъдже
  gramm: pl,m,dat
 -flex: <0>.ымнибудь//<0>.ымьнибудь//<0>.ымьлибо//<0>.ымже//<0>.ымьже//<0>.ымъже//<0>.ымъдъже//<0>.ымънибуди//<0>.//<0>.ымьнибуди//<0>.ымъ//<0>.ымълибо//<0>.ымлибо//<0>.ымнибуди//<0>.ымьдъже//<0>.ымдже//<0>.ымънибудь//<0>.ымьдже//<0>.ым//<0>.ымъдже//<0>.ымь
  gramm: sg,m,ins
 -flex: <0>.ыминибудь//<0>.ыми//<0>.ымилибо//<0>.ымидъже//<0>.ымидже//<0>.//<0>.ыминибуди//<0>.ымиже
  gramm: pl,f,ins
 -flex: <0>.ыилибо//<0>.ыйънибудь//<0>.ыйълибо//<0>.ыиже//<0>.ыинибуди//<0>.ыйъдже//<0>.ыйнибудь//<0>.ыйъдъже//<0>.ыидже//<0>.//<0>.ыйнибуди//<0>.ыи//<0>.ыинибудь//<0>.ыйлибо//<0>.ыидъже//<0>.ыйже//<0>.ый//<0>.ыйдже//<0>.ыйъже//<0>.ыйънибуди
  gramm: sg,m,acc
 -flex: <0>.ыдъже//<0>.ияже//<0>.ыдже//<0>.ынибудь//<0>.иянибуди//<0>.ия//<0>.иадже//<0>.янибудь//<0>.ыялибо//<0>.ядже//<0>.ядъже//<0>.ианибудь//<0>.ыа//<0>.ыалибо//<0>.ыанибуди//<0>.ыаже//<0>.ыянибуди//<0>.ыадъже//<0>.ы//<0>.ыяже//<0>.я//<0>.иадъже//<0>.ыянибудь//<0>.иядъже//<0>.ыанибудь//<0>.ыя//<0>.иядже//<0>.янибуди//<0>.ынибуди//<0>.яже//<0>.ианибуди//<0>.иа//<0>.ыадже//<0>.ыядже//<0>.иялибо//<0>.ыже//<0>.иянибудь//<0>.иалибо//<0>.ялибо//<0>.ыядъже//<0>.ылибо//<0>.иаже
  gramm: pl,f,acc,brev
 -flex: <0>.оедже//<0>.ое//<0>.оенибуди//<0>.//<0>.оелибо//<0>.оеже//<0>.оедъже//<0>.оенибудь
  gramm: sg,n,nom
 -flex: <0>.ойълибо//<0>.ойнибудь//<0>.ойдже//<0>.ойъдъже//<0>.ейънибудь//<0>.ейнибуди//<0>.оейже//<0>.оей//<0>.ой//<0>.ейдже//<0>.ей//<0>.оейълибо//<0>.ойънибуди//<0>.ейже//<0>.оейнибуди//<0>.оейънибуди//<0>.ойънибудь//<0>.оейъже//<0>.ойъдже//<0>.оейънибудь//<0>.ейлибо//<0>.оейлибо//<0>.ойлибо//<0>.оейнибудь//<0>.оейдже//<0>.ейълибо//<0>.ейъже//<0>.ейнибудь//<0>.ойже//<0>.ейъдъже//<0>.оейъдже//<0>.оейъдъже//<0>.ойнибуди//<0>.ойъже//<0>.ейъдже//<0>.ейънибуди
  gramm: sg,f,loc,brev
 -flex: <0>.ойълибо//<0>.ойнибудь//<0>.ѣйъже//<0>.ойдже//<0>.ойъдъже//<0>.ѣйънибудь//<0>.ейънибудь//<0>.ѣйнибудь//<0>.оилибо//<0>.ѣйдже//<0>.ейнибуди//<0>.ѣйъдже//<0>.ой//<0>.ои//<0>.ейдже//<0>.ойъдже//<0>.ѣйлибо//<0>.//<0>.ойънибуди//<0>.ѣйъдъже//<0>.оинибуди//<0>.оидже//<0>.ойже//<0>.ейълибо//<0>.оиже//<0>.ойънибудь//<0>.ѣй//<0>.оинибудь//<0>.ей//<0>.ейлибо//<0>.оидъже//<0>.ойлибо//<0>.ойъже//<0>.ейже//<0>.ейъже//<0>.ѣйже//<0>.ейнибудь//<0>.ейъдъже//<0>.ѣйълибо//<0>.ойнибуди//<0>.ѣйнибуди//<0>.ѣйънибуди//<0>.ейъдже//<0>.ейънибуди
  gramm: sg,f,loc
 -flex: <0>.иидъже//<0>.ииже//<0>.иилибо//<0>.ии//<0>.//<0>.иинибудь//<0>.иидже//<0>.иинибуди
  gramm: pl,m,nom
 -flex: <0>.ая//<0>.аядъже//<0>.аадже//<0>.аядже//<0>.аяже//<0>.аадъже//<0>.аянибуди//<0>.ааже//<0>.аанибуди//<0>.аянибудь//<0>.аалибо//<0>.аялибо//<0>.//<0>.аа
  gramm: sg,f,nom
 -flex: <0>.ая//<0>.аядъже//<0>.аадже//<0>.аядже//<0>.аяже//<0>.аадъже//<0>.аянибуди//<0>.ааже//<0>.аанибуди//<0>.аянибудь//<0>.аалибо//<0>.аялибо//<0>.//<0>.аа
  gramm: du,m,acc
 -flex: <0>.ыелибо//<0>.ыѣнибуди//<0>.ыеже//<0>.ыялибо//<0>.ыѣлибо//<0>.ыѣдже//<0>.//<0>.ыа//<0>.ые//<0>.ыалибо//<0>.ыанибуди//<0>.ыаже//<0>.ыянибуди//<0>.ыадъже//<0>.ыяже//<0>.ыянибудь//<0>.ыенибуди//<0>.ыанибудь//<0>.ыѣдъже//<0>.ыя//<0>.ыедъже//<0>.ыадже//<0>.ыядже//<0>.ыѣ//<0>.ыедже//<0>.ыѣже//<0>.ыѣнибудь//<0>.ыядъже//<0>.ыенибудь
  gramm: pl,m,acc
 -flex: <0>.ииминибудь//<0>.ѣмилибо//<0>.еминибудь//<0>.ѣмидже//<0>.имилибо//<0>.имиже//<0>.ѣмиже//<0>.емиже//<0>.имидъже//<0>.ѣминибудь//<0>.ѣми//<0>.иимидъже//<0>.иимидже//<0>.иими//<0>.имидже//<0>.еми//<0>.ими//<0>.иминибудь//<0>.ѣмидъже//<0>.емидъже//<0>.емидже//<0>.иимиже//<0>.ѣминибуди//<0>.еминибуди//<0>.иимилибо//<0>.ииминибуди//<0>.иминибуди//<0>.емилибо
  gramm: pl,ins,brev
 -flex: <0>.огодже//<0>.оего//<0>.егонибуди//<0>.оегодъже//<0>.егонибудь//<0>.огоже//<0>.оегонибудь//<0>.оголибо//<0>.егоже//<0>.огодъже//<0>.его//<0>.оегодже//<0>.еголибо//<0>.огонибудь//<0>.оегоже//<0>.ого//<0>.егодже//<0>.огонибуди//<0>.егодъже//<0>.оегонибуди//<0>.оеголибо
  gramm: sg,m,acc,brev,anim
 -flex: <0>.еже//<0>.ие//<0>.онибуди//<0>.иелибо//<0>.ое//<0>.иеже//<0>.оелибо//<0>.енибуди//<0>.о//<0>.олибо//<0>.иенибудь//<0>.оенибудь//<0>.енибудь//<0>.иенибуди//<0>.оенибуди//<0>.оже//<0>.иедъже//<0>.одъже//<0>.елибо//<0>.оеже//<0>.одже//<0>.иедже//<0>.оедже//<0>.е//<0>.онибудь//<0>.едже//<0>.оедъже//<0>.едъже
  gramm: sg,n,acc,brev
 -flex: <0>.оѣнибудь//<0>.оѣлибо//<0>.ыялибо//<0>.ое//<0>.//<0>.ыа//<0>.оелибо//<0>.оѣдже//<0>.ыалибо//<0>.ыанибуди//<0>.ыаже//<0>.ыянибуди//<0>.оенибудь//<0>.ыадъже//<0>.ыяже//<0>.ыянибудь//<0>.оенибуди//<0>.ыанибудь//<0>.ыя//<0>.оѣже//<0>.оеже//<0>.ыадже//<0>.ыядже//<0>.оедже//<0>.оѣдъже//<0>.оѣнибуди//<0>.ыядъже//<0>.оедъже//<0>.оѣ
  gramm: sg,f,gen
 -flex: <0>.ияже//<0>.аяже//<0>.аадъже//<0>.аанибуди//<0>.аалибо//<0>.аялибо//<0>.иянибуди//<0>.адъже//<0>.иадже//<0>.янибудь//<0>.иа//<0>.ядъже//<0>.ианибудь//<0>.аядже//<0>.я//<0>.аа//<0>.аянибудь//<0>.а//<0>.анибудь//<0>.аянибуди//<0>.аадже//<0>.иадъже//<0>.иядъже//<0>.ая//<0>.яже//<0>.анибуди//<0>.иядже//<0>.алибо//<0>.янибуди//<0>.адже//<0>.ия//<0>.ианибуди//<0>.ядже//<0>.аанибудь//<0>.иялибо//<0>.аядъже//<0>.иянибудь//<0>.иалибо//<0>.ааже//<0>.ялибо//<0>.аже//<0>.иаже
  gramm: pl,n,acc,brev
 -flex: <0>.иидъже//<0>.енибудь//<0>.ииже//<0>.иянибудь//<0>.ияже//<0>.инибуди//<0>.ѣнибуди//<0>.еже//<0>.ѣже//<0>.иидже//<0>.иинибуди//<0>.иянибуди//<0>.илибо//<0>.адъже//<0>.иадже//<0>.ѣдже//<0>.янибудь//<0>.анибудь//<0>.ядъже//<0>.ианибудь//<0>.иилибо//<0>.ии//<0>.и//<0>.енибуди//<0>.а//<0>.ѣдъже//<0>.е//<0>.идже//<0>.я//<0>.иадъже//<0>.иядъже//<0>.иа//<0>.анибуди//<0>.иядже//<0>.алибо//<0>.елибо//<0>.янибуди//<0>.адже//<0>.яже//<0>.ианибуди//<0>.идъже//<0>.ядже//<0>.иялибо//<0>.иже//<0>.ия//<0>.иаже//<0>.ѣ//<0>.ялибо//<0>.иинибудь//<0>.иалибо//<0>.ѣлибо//<0>.едже//<0>.аже//<0>.едъже//<0>.инибудь//<0>.ѣнибудь
  gramm: du,f,acc,brev
 -flex: <0>.ымаже//<0>.ыманибудь//<0>.ыма//<0>.//<0>.ымадъже//<0>.ымалибо//<0>.ыманибуди//<0>.ымадже
  gramm: du,n,dat
 -flex: <0>.оюдже//<0>.оюдъже//<0>.ую//<0>.уюнибуди//<0>.оюнибуди//<0>.уюже//<0>.//<0>.оюже//<0>.ою//<0>.уюнибудь//<0>.уюдже//<0>.уюдъже//<0>.оюнибудь//<0>.оюлибо//<0>.уюлибо
  gramm: du,n,loc
 -flex: <0>.оемудже//<0>.омунибудь//<0>.ему//<0>.омудже//<0>.омулибо//<0>.емулибо//<0>.омунибуди//<0>.ому//<0>.емудже//<0>.омуже//<0>.оемулибо//<0>.емуже//<0>.оему//<0>.емунибуди//<0>.оемудъже//<0>.емудъже//<0>.оемунибудь//<0>.оемунибуди//<0>.оемуже//<0>.омудъже//<0>.емунибудь
  gramm: sg,n,dat,brev
 -flex: <0>.ому//<0>.омунибуди//<0>.омулибо//<0>.омуже//<0>.//<0>.омудже//<0>.омунибудь//<0>.омудъже
  gramm: sg,m,dat
 -flex: <0>.емъдже//<0>.ѣмнибудь//<0>.емдже//<0>.иимъдже//<0>.ѣмлибо//<0>.иимлибо//<0>.иимже//<0>.имнибудь//<0>.ѣмъдже//<0>.ѣмънибуди//<0>.емнибудь//<0>.иимъже//<0>.ѣмже//<0>.иимънибудь//<0>.ѣмъ//<0>.имънибуди//<0>.емънибуди//<0>.им//<0>.ѣмъже//<0>.емълибо//<0>.имъ//<0>.иим//<0>.имълибо//<0>.иимнибудь//<0>.ем//<0>.имдже//<0>.ѣм//<0>.имлибо//<0>.иимъдъже//<0>.ѣмдже//<0>.имъже//<0>.емъ//<0>.иимълибо//<0>.ѣмъдъже//<0>.емъдъже//<0>.имъдже//<0>.иимнибуди//<0>.емънибудь//<0>.имъдъже//<0>.имнибуди//<0>.ѣмънибудь//<0>.емнибуди//<0>.имънибудь//<0>.иимънибуди//<0>.иимъ//<0>.иимдже//<0>.емже//<0>.имже//<0>.емъже//<0>.емлибо//<0>.ѣмълибо//<0>.ѣмнибуди
  gramm: sg,m,ins,brev
 -flex: <0>.ая//<0>.аядъже//<0>.аадже//<0>.аядже//<0>.аяже//<0>.аадъже//<0>.аянибуди//<0>.ааже//<0>.аанибуди//<0>.аянибудь//<0>.аалибо//<0>.аялибо//<0>.//<0>.аа
  gramm: du,m,nom
 -flex: <0>.ѣи//<0>.еинибудь//<0>.еидже//<0>.еи//<0>.еидъже//<0>.ѣилибо//<0>.ѣинибуди//<0>.ѣиже//<0>.еилибо//<0>.//<0>.ѣидже//<0>.ѣидъже//<0>.еинибуди//<0>.еиже//<0>.ѣинибудь
  gramm: du,n,acc
 -flex: <0>.ѣхнибудь//<0>.ѣхъже//<0>.ехъже//<0>.ѣхънибудь//<0>.ихъ//<0>.ихъдъже//<0>.ѣхже//<0>.ехдже//<0>.ихнибуди//<0>.ехнибуди//<0>.ехлибо//<0>.ихъдже//<0>.иихълибо//<0>.иихнибуди//<0>.ѣхъдъже//<0>.иихънибудь//<0>.иихже//<0>.ехънибудь//<0>.ихдже//<0>.ехъдже//<0>.ѣхълибо//<0>.ѣхъ//<0>.ех//<0>.ѣх//<0>.ехълибо//<0>.иихдже//<0>.иих//<0>.иихъдже//<0>.их//<0>.иихнибудь//<0>.ихънибудь//<0>.ѣхлибо//<0>.ихлибо//<0>.ехънибуди//<0>.ихже//<0>.иихънибуди//<0>.иихъ//<0>.иихъже//<0>.ехъ//<0>.ѣхдже//<0>.ехже//<0>.иихлибо//<0>.ихнибудь//<0>.ехнибудь//<0>.ѣхънибуди//<0>.ѣхнибуди//<0>.ихълибо//<0>.ихънибуди//<0>.иихъдъже//<0>.ѣхъдже//<0>.ихъже//<0>.ехъдъже
  gramm: pl,loc,brev
 -flex: <0>.ыхълибо//<0>.ых//<0>.ыхнибуди//<0>.ыхнибудь//<0>.ыхъже//<0>.ыхънибудь//<0>.ыхже//<0>.//<0>.ыхлибо//<0>.ыхъдже//<0>.ыхънибуди//<0>.ыхъдъже//<0>.ыхъ//<0>.ыхдже
  gramm: pl,n,loc
 -flex: <0>.огодже//<0>.агодже//<0>.агонибуди//<0>.оголибо//<0>.аго//<0>.огодъже//<0>.//<0>.агодъже//<0>.огонибудь//<0>.ого//<0>.агоже//<0>.огонибуди//<0>.агонибудь//<0>.аголибо//<0>.огоже
  gramm: sg,n,gen
 -flex: <0>.ѣи//<0>.еинибудь//<0>.еидже//<0>.еи//<0>.еидъже//<0>.ѣилибо//<0>.ѣинибуди//<0>.ѣиже//<0>.еилибо//<0>.//<0>.ѣидже//<0>.ѣидъже//<0>.еинибуди//<0>.еиже//<0>.ѣинибудь
  gramm: du,f,nom
 -flex: <0>.ая//<0>.аядъже//<0>.аадже//<0>.аядже//<0>.аяже//<0>.аадъже//<0>.аянибуди//<0>.ааже//<0>.аанибуди//<0>.аянибудь//<0>.аалибо//<0>.аялибо//<0>.//<0>.аа
  gramm: pl,n,nom
 -flex: <0>.ыхълибо//<0>.ых//<0>.ыхнибуди//<0>.ыхнибудь//<0>.ыхъже//<0>.ыхънибудь//<0>.ыхже//<0>.//<0>.ыхлибо//<0>.ыхъдже//<0>.ыхънибуди//<0>.ыхъдъже//<0>.ыхъ//<0>.ыхдже
  gramm: pl,m,gen
 -flex: <0>.ыелибо//<0>.ыѣнибуди//<0>.ыеже//<0>.ыялибо//<0>.ыѣлибо//<0>.ыѣдже//<0>.//<0>.ыа//<0>.ые//<0>.ыалибо//<0>.ыанибуди//<0>.ыаже//<0>.ыянибуди//<0>.ыадъже//<0>.ыяже//<0>.ыянибудь//<0>.ыенибуди//<0>.ыанибудь//<0>.ыѣдъже//<0>.ыя//<0>.ыедъже//<0>.ыадже//<0>.ыядже//<0>.ыѣ//<0>.ыедже//<0>.ыѣже//<0>.ыѣнибудь//<0>.ыядъже//<0>.ыенибудь
  gramm: pl,f,acc
 -flex: <0>.оюдже//<0>.оюдъже//<0>.ую//<0>.уюнибуди//<0>.оюнибуди//<0>.уюже//<0>.//<0>.оюже//<0>.ою//<0>.уюнибудь//<0>.уюдже//<0>.уюдъже//<0>.оюнибудь//<0>.оюлибо//<0>.уюлибо
  gramm: du,m,gen
 -flex: <0>.ѣманибудь//<0>.ѣмадже//<0>.иманибудь//<0>.иима//<0>.ѣма//<0>.имаже//<0>.ииманибуди//<0>.иимадже//<0>.иимаже//<0>.имадже//<0>.ема//<0>.ѣмаже//<0>.еманибуди//<0>.иимадъже//<0>.емаже//<0>.ѣмалибо//<0>.ималибо//<0>.ѣмадъже//<0>.има//<0>.емалибо//<0>.еманибудь//<0>.емадъже//<0>.ииманибудь//<0>.емадже//<0>.иманибуди//<0>.имадъже//<0>.иималибо//<0>.ѣманибуди
  gramm: du,ins,brev
 -flex: <0>.ыхълибо//<0>.ых//<0>.ыхнибуди//<0>.ыхнибудь//<0>.ыхъже//<0>.ыхънибудь//<0>.ыхже//<0>.//<0>.ыхлибо//<0>.ыхъдже//<0>.ыхънибуди//<0>.ыхъдъже//<0>.ыхъ//<0>.ыхдже
  gramm: pl,f,gen
 -flex: <0>.емъдже//<0>.емдже//<0>.емнибудь//<0>.оемдже//<0>.омъдъже//<0>.оемъдъже//<0>.омънибудь//<0>.оемъ//<0>.оемже//<0>.оем//<0>.оемънибудь//<0>.емънибуди//<0>.емънибудь//<0>.омъ//<0>.омже//<0>.омнибудь//<0>.оемълибо//<0>.омълибо//<0>.оемнибуди//<0>.омнибуди//<0>.оемлибо//<0>.оемнибудь//<0>.емъ//<0>.емнибуди//<0>.емъдъже//<0>.оемънибуди//<0>.оемъдже//<0>.ем//<0>.емълибо//<0>.омънибуди//<0>.омъдже//<0>.омлибо//<0>.омъже//<0>.омдже//<0>.емже//<0>.оемъже//<0>.емъже//<0>.ом//<0>.емлибо
  gramm: sg,n,loc,brev
 -flex: <0>.ыилибо//<0>.ыйънибудь//<0>.ыйълибо//<0>.ыиже//<0>.ыинибуди//<0>.ыйъдже//<0>.ыйнибудь//<0>.ыйъдъже//<0>.ыидже//<0>.//<0>.ыйнибуди//<0>.ыи//<0>.ыинибудь//<0>.ыйлибо//<0>.ыидъже//<0>.ыйже//<0>.ый//<0>.ыйдже//<0>.ыйъже//<0>.ыйънибуди
  gramm: sg,m,nom
 -flex: <0>.ыхълибо//<0>.ых//<0>.ыхнибуди//<0>.ыхнибудь//<0>.ыхъже//<0>.ыхънибудь//<0>.ыхже//<0>.//<0>.ыхлибо//<0>.ыхъдже//<0>.ыхънибуди//<0>.ыхъдъже//<0>.ыхъ//<0>.ыхдже
  gramm: pl,m,loc
 -flex: <0>.емъдже//<0>.ѣмнибудь//<0>.емдже//<0>.омънибудь//<0>.ѣмлибо//<0>.омнибуди//<0>.ѣмъдже//<0>.ѣмънибуди//<0>.емнибудь//<0>.ѣмже//<0>.ом//<0>.омьже//<0>.емънибуди//<0>.омьнибудь//<0>.омьнибуди//<0>.омже//<0>.омъ//<0>.//<0>.ѣмъже//<0>.омнибудь//<0>.омъдже//<0>.омьдже//<0>.ем//<0>.ѣм//<0>.омьлибо//<0>.омълибо//<0>.омънибуди//<0>.ѣмдже//<0>.емъ//<0>.ѣмъдъже//<0>.омъдъже//<0>.емъдъже//<0>.ѣмъ//<0>.емънибудь//<0>.емълибо//<0>.ѣмънибудь//<0>.емнибуди//<0>.омлибо//<0>.омъже//<0>.омдже//<0>.емже//<0>.омь//<0>.емъже//<0>.емлибо//<0>.ѣмълибо//<0>.ѣмнибуди//<0>.омьдъже
  gramm: sg,m,loc
 -flex: <0>.ыдъже//<0>.ияже//<0>.ыдже//<0>.ынибудь//<0>.иянибуди//<0>.ия//<0>.иадже//<0>.янибудь//<0>.ыялибо//<0>.ядже//<0>.ядъже//<0>.ианибудь//<0>.ыа//<0>.ыалибо//<0>.ыанибуди//<0>.ыаже//<0>.ыянибуди//<0>.ыадъже//<0>.ы//<0>.ыяже//<0>.я//<0>.иадъже//<0>.ыянибудь//<0>.иядъже//<0>.ыанибудь//<0>.ыя//<0>.иядже//<0>.янибуди//<0>.ынибуди//<0>.яже//<0>.ианибуди//<0>.иа//<0>.ыадже//<0>.ыядже//<0>.иялибо//<0>.ыже//<0>.иянибудь//<0>.иалибо//<0>.ялибо//<0>.ыядъже//<0>.ылибо//<0>.иаже
  gramm: pl,f,nom,brev
 -flex: <0>.ияже//<0>.аяже//<0>.аадъже//<0>.аанибуди//<0>.аалибо//<0>.аялибо//<0>.иянибуди//<0>.адъже//<0>.иадже//<0>.янибудь//<0>.иа//<0>.ядъже//<0>.ианибудь//<0>.аядже//<0>.я//<0>.аа//<0>.аянибудь//<0>.а//<0>.анибудь//<0>.аянибуди//<0>.аадже//<0>.иадъже//<0>.иядъже//<0>.ая//<0>.яже//<0>.анибуди//<0>.иядже//<0>.алибо//<0>.янибуди//<0>.адже//<0>.ия//<0>.ианибуди//<0>.ядже//<0>.аанибудь//<0>.иялибо//<0>.аядъже//<0>.иянибудь//<0>.иалибо//<0>.ааже//<0>.ялибо//<0>.аже//<0>.иаже
  gramm: sg,f,nom,brev
 -flex: <0>.ымнибудь//<0>.ымже//<0>.ымъже//<0>.ымъдъже//<0>.ымънибуди//<0>.//<0>.ымъ//<0>.ымълибо//<0>.ымлибо//<0>.ымнибуди//<0>.ымдже//<0>.ымънибудь//<0>.ым//<0>.ымъдже
  gramm: pl,f,dat
 -flex: <0>.еюдже//<0>.еюдъже//<0>.оюдже//<0>.оюдъже//<0>.оеюлибо//<0>.оеюже//<0>.оюнибуди//<0>.оеюнибудь//<0>.еюнибудь//<0>.оюлибо//<0>.ею//<0>.оею//<0>.еюнибуди//<0>.оюже//<0>.оеюдже//<0>.оеюдъже//<0>.оеюнибуди//<0>.ою//<0>.оюнибудь//<0>.еюже//<0>.еюлибо
  gramm: du,gen,brev
 -flex: <0>.огодже//<0>.оего//<0>.егонибуди//<0>.оегодъже//<0>.егонибудь//<0>.огоже//<0>.оегонибудь//<0>.оголибо//<0>.егоже//<0>.огодъже//<0>.его//<0>.оегодже//<0>.еголибо//<0>.огонибудь//<0>.оегоже//<0>.ого//<0>.егодже//<0>.огонибуди//<0>.егодъже//<0>.оегонибуди//<0>.оеголибо
  gramm: sg,m,gen,brev
 -flex: <0>.ыдъже//<0>.ияже//<0>.ыдже//<0>.ынибудь//<0>.иянибуди//<0>.ия//<0>.иадже//<0>.янибудь//<0>.ыялибо//<0>.ядже//<0>.ядъже//<0>.ианибудь//<0>.ыа//<0>.ыалибо//<0>.ыанибуди//<0>.ыаже//<0>.ыянибуди//<0>.ыадъже//<0>.ы//<0>.ыяже//<0>.я//<0>.иадъже//<0>.ыянибудь//<0>.иядъже//<0>.ыанибудь//<0>.ыя//<0>.иядже//<0>.янибуди//<0>.ынибуди//<0>.яже//<0>.ианибуди//<0>.иа//<0>.ыадже//<0>.ыядже//<0>.иялибо//<0>.ыже//<0>.иянибудь//<0>.иалибо//<0>.ялибо//<0>.ыядъже//<0>.ылибо//<0>.иаже
  gramm: pl,m,acc,brev
 -flex: <0>.еюдже//<0>.еюдъже//<0>.оюдже//<0>.оюдъже//<0>.оеюлибо//<0>.оеюже//<0>.оюнибуди//<0>.оеюнибудь//<0>.еюнибудь//<0>.оюлибо//<0>.ею//<0>.оею//<0>.еюнибуди//<0>.оюже//<0>.оеюдже//<0>.оеюдъже//<0>.оеюнибуди//<0>.ою//<0>.оюнибудь//<0>.еюже//<0>.еюлибо
  gramm: du,loc,brev
-paradigm: V12g
 -flex: <1>.етемись//<1>.етемися//<1>.етеждеся//<1>.етебысь//<1>.етебыся//<1>.етеждесь//<1>.етежеся//<1>.етежесь//<1>.етебось//<1>.етежъдесь//<1>.етебося//<1>.етеся//<1>.етесь//<1>.ететися//<1>.етежъдеся//<1>.ете//<1>.ететись
  gramm: indic,praes,pl,2p
 -flex: <1>.оумись//<1>.оумися//<1>.утъжъдеся//<1>.утъсь//<1>.утъжъдесь//<1>.утждесь//<1>.утждеся//<1>.утъжеся//<1>.ютися//<1>.утъся//<1>.утся//<1>.утбыся//<1>.оубысь//<1>.утбысь//<1>.оужъдеся//<1>.оужъдесь//<1>.южеся//<1>.утъжесь//<1>.юмися//<1>.юмись//<1>.оутися//<1>.юбыся//<1>.юбысь//<1>.южесь//<1>.утбося//<1>.утбось//<1>.юждесь//<1>.юсь//<1>.юся//<1>.южъдесь//<1>.оубыся//<1>.оусь//<1>.оубось//<1>.оубося//<1>.оужеся//<1>.оужесь//<1>.юбось//<1>.утъбысь//<1>.утъбыся//<1>.оуждеся//<1>.оуждесь//<1>.утъ//<1>.ут//<1>.утмись//<1>.оуся//<1>.ютись//<1>.оу//<1>.утътися//<1>.оутись//<1>.утъмися//<1>.утъбось//<1>.утътись//<1>.юбося//<1>.утмися//<1>.ю//<1>.южъдеся//<1>.утжесь//<1>.утжеся//<1>.уттись//<1>.уттися//<1>.утъмись//<1>.утъбося//<1>.юждеся//<1>.утъждеся//<1>.утъждесь//<1>.утсь
  gramm: indic,praes,pl,3p
 -flex: <1>.емъжъдеся//<1>.емъся//<1>.емъсь//<1>.емъжъдесь//<1>.еммися//<1>.еммись//<1>.емътися//<1>.емсь//<1>.емся//<1>.ембыся//<1>.емътись//<1>.ембысь//<1>.емежеся//<1>.емежесь//<1>.еметися//<1>.еметись//<1>.емъ//<1>.емеждесь//<1>.емеждеся//<1>.емебысь//<1>.емъждесь//<1>.емъждеся//<1>.емъбысь//<1>.емъбыся//<1>.ембося//<1>.ембось//<1>.емждесь//<1>.емждеся//<1>.емъмись//<1>.емъмися//<1>.емъжеся//<1>.емебося//<1>.емебось//<1>.емъжесь//<1>.емтись//<1>.емтися//<1>.еме//<1>.емежъдесь//<1>.емежъдеся//<1>.емжесь//<1>.емжеся//<1>.емъбось//<1>.емъбося//<1>.емебыся//<1>.емемися//<1>.емемись//<1>.емесь//<1>.емеся//<1>.ем
  gramm: indic,praes,pl,1p
 -flex: <0>.алибось//<0>.алибося//<0>.али//<0>.алитися//<0>.алитись//<0>.алибыся//<0>.алиждеся//<0>.алиждесь//<0>.алижеся//<0>.алижъдесь//<0>.алися//<0>.ались//<0>.алибысь//<0>.алижесь//<0>.алимись//<0>.алижъдеся//<0>.алимися
  gramm: perf,pl,m
 -flex: <0>.алажеся//<0>.алажесь//<0>.аламись//<0>.аламися//<0>.алаждесь//<0>.алаждеся//<0>.ала//<0>.алася//<0>.алась//<0>.алабысь//<0>.алажъдеся//<0>.алабыся//<0>.алабось//<0>.алабося//<0>.алажъдесь//<0>.алатися//<0>.алатись
  gramm: perf,pl,n
 -flex: <0>.алыжесь//<0>.алыждесь//<0>.алыждеся//<0>.алыжеся//<0>.алыбыся//<0>.алыбысь//<0>.алы//<0>.алытись//<0>.алытися//<0>.алыжъдесь//<0>.алыжъдеся//<0>.алыбося//<0>.алыбось//<0>.алымися//<0>.алысь//<0>.алыся//<0>.алымись
  gramm: perf,pl,f
 -flex: <0>.атьсь//<0>.аться//<0>.ать//<0>.атись//<0>.атися//<0>.атибыся//<0>.атибысь//<0>.атимися//<0>.атимись//<0>.атитись//<0>.атитися//<0>.атьтись//<0>.атьтися//<0>.атьмися//<0>.атьмись//<0>.атьбыся//<0>.атьбысь//<0>.атиждесь//<0>.атиждеся//<0>.атьждесь//<0>.атьждеся//<0>.атижесь//<0>.атижеся//<0>.атьжъдесь//<0>.атьжъдеся//<0>.атижъдесь//<0>.атьбося//<0>.атьбось//<0>.атижъдеся//<0>.атьжесь//<0>.атибося//<0>.атибось//<0>.атьжеся//<0>.ати
  gramm: inf
 -flex: <1>.ижеся//<1>.ижесь//<1>.имись//<1>.имися//<1>.иждеся//<1>.ижъдеся//<1>.и//<1>.иждесь//<1>.ися//<1>.ись//<1>.ибысь//<1>.ибыся//<1>.ибось//<1>.ибося//<1>.итися//<1>.ижъдесь//<1>.итись
  gramm: imper,sg,2p
 -flex: <1>.ижеся//<1>.ижесь//<1>.имись//<1>.имися//<1>.иждеся//<1>.ижъдеся//<1>.и//<1>.иждесь//<1>.ися//<1>.ись//<1>.ибысь//<1>.ибыся//<1>.ибось//<1>.ибося//<1>.итися//<1>.ижъдесь//<1>.итись
  gramm: imper,sg,3p
 -flex: <1>.итемись//<1>.итежеся//<1>.итежесь//<1>.итебысь//<1>.итебыся//<1>.итебося//<1>.итеждеся//<1>.итеся//<1>.итемися//<1>.итеждесь//<1>.итесь//<1>.итетися//<1>.итежъдесь//<1>.итежъдеся//<1>.итебось//<1>.итетись//<1>.ите
  gramm: imper,pl,2p
 -flex: <0>.ало//<0>.алобысь//<0>.алождеся//<0>.алобося//<0>.алось//<0>.аложъдеся//<0>.аломись//<0>.алобось//<0>.аложъдесь//<0>.алождесь//<0>.алотись//<0>.алотися//<0>.аложесь//<0>.аложеся//<0>.алося//<0>.аломися//<0>.алобыся
  gramm: perf,sg,n
 -flex: <0>.абыся//<0>.ажеся//<0>.абысь//<0>.ась//<0>.ася//<0>.ажесь//<0>.амись//<0>.аждесь//<0>.аждеся//<0>.абося//<0>.абось//<0>.атись//<0>.атися//<0>.амися//<0>.а//<0>.ажъдесь//<0>.ажъдеся
  gramm: indic,aor,sg,3p
 -flex: <0>.абыся//<0>.ажеся//<0>.абысь//<0>.ась//<0>.ася//<0>.ажесь//<0>.амись//<0>.аждесь//<0>.аждеся//<0>.абося//<0>.абось//<0>.атись//<0>.атися//<0>.амися//<0>.а//<0>.ажъдесь//<0>.ажъдеся
  gramm: indic,aor,sg,2p
 -flex: <1>.ева//<1>.евася//<1>.евась//<1>.евеся//<1>.евежъдесь//<1>.евамись//<1>.евамися//<1>.евебось//<1>.евебося//<1>.еветися//<1>.евѣтись//<1>.евѣтися//<1>.еветись//<1>.евабысь//<1>.евабыся//<1>.евѣ//<1>.еватися//<1>.еватись//<1>.еважеся//<1>.еважесь//<1>.евежеся//<1>.евежесь//<1>.евежъдеся//<1>.евѣмися//<1>.евемись//<1>.евемися//<1>.евѣмись//<1>.евѣждесь//<1>.евѣждеся//<1>.евѣбыся//<1>.евабось//<1>.евабося//<1>.евѣбысь//<1>.евесь//<1>.еваждесь//<1>.евѣбося//<1>.евѣбось//<1>.еваждеся//<1>.евеждеся//<1>.еве//<1>.евеждесь//<1>.евѣжесь//<1>.евѣсь//<1>.евѣся//<1>.евѣжеся//<1>.еважъдеся//<1>.еважъдесь//<1>.евѣжъдесь//<1>.евебысь//<1>.евебыся//<1>.евѣжъдеся
  gramm: indic,praes,du,1p
 -flex: <1>.етѣмися//<1>.етѣмись//<1>.етажеся//<1>.етажесь//<1>.етебысь//<1>.етежесь//<1>.етѣбося//<1>.етѣбось//<1>.етѣжесь//<1>.етѣсь//<1>.етѣся//<1>.етѣжеся//<1>.етемись//<1>.етемися//<1>.етежеся//<1>.етажъдеся//<1>.етажъдесь//<1>.ета//<1>.етебыся//<1>.етѣбыся//<1>.етабось//<1>.етабося//<1>.етѣбысь//<1>.етеся//<1>.етесь//<1>.етежъдеся//<1>.ете//<1>.етѣжъдесь//<1>.етѣждесь//<1>.етѣждеся//<1>.етѣжъдеся//<1>.етася//<1>.етась//<1>.ететися//<1>.ететись//<1>.етабысь//<1>.етабыся//<1>.етамись//<1>.етамися//<1>.етѣ//<1>.етатися//<1>.етатись//<1>.етебось//<1>.етежъдесь//<1>.етебося//<1>.етаждесь//<1>.етаждеся//<1>.етеждеся//<1>.етѣтись//<1>.етѣтися//<1>.етеждесь
  gramm: indic,praes,du,3p
 -flex: <1>.етѣмися//<1>.етѣмись//<1>.етажеся//<1>.етажесь//<1>.етебысь//<1>.етежесь//<1>.етѣбося//<1>.етѣбось//<1>.етѣжесь//<1>.етѣсь//<1>.етѣся//<1>.етѣжеся//<1>.етемись//<1>.етемися//<1>.етежеся//<1>.етажъдеся//<1>.етажъдесь//<1>.ета//<1>.етебыся//<1>.етѣбыся//<1>.етабось//<1>.етабося//<1>.етѣбысь//<1>.етеся//<1>.етесь//<1>.етежъдеся//<1>.ете//<1>.етѣжъдесь//<1>.етѣждесь//<1>.етѣждеся//<1>.етѣжъдеся//<1>.етася//<1>.етась//<1>.ететися//<1>.ететись//<1>.етабысь//<1>.етабыся//<1>.етамись//<1>.етамися//<1>.етѣ//<1>.етатися//<1>.етатись//<1>.етебось//<1>.етежъдесь//<1>.етебося//<1>.етаждесь//<1>.етаждеся//<1>.етеждеся//<1>.етѣтись//<1>.етѣтися//<1>.етеждесь
  gramm: indic,praes,du,2p
 -flex: <0>.аховежеся//<0>.аховежесь//<0>.аховѣсь//<0>.аховѣся//<0>.аховѣжъдеся//<0>.аховажеся//<0>.аховажесь//<0>.аховеждеся//<0>.аховеждесь//<0>.аховажъдеся//<0>.аховажъдесь//<0>.аховѣтись//<0>.ахове//<0>.аховесь//<0>.аховѣбося//<0>.аховѣбось//<0>.ахова//<0>.аховебысь//<0>.аховебыся//<0>.аховѣбыся//<0>.аховеся//<0>.аховѣбысь//<0>.аховѣмися//<0>.аховабысь//<0>.аховѣжъдесь//<0>.аховѣтися//<0>.аховабыся//<0>.аховѣждесь//<0>.аховѣждеся//<0>.аховемись//<0>.аховемися//<0>.аховася//<0>.аховась//<0>.аховѣ//<0>.аховѣмись//<0>.аховетися//<0>.аховежъдеся//<0>.аховежъдесь//<0>.аховѣжесь//<0>.аховѣжеся//<0>.аховетись//<0>.аховабось//<0>.аховабося//<0>.аховаждесь//<0>.аховаждеся//<0>.аховамись//<0>.аховатися//<0>.аховатись//<0>.аховамися//<0>.аховебось//<0>.аховебося
  gramm: indic,imperf,du,1p
 -flex: <0>.астѣбысь//<0>.асътѣбося//<0>.асътѣбось//<0>.астѣбыся//<0>.асътеся//<0>.асътесь//<0>.асътѣжъдесь//<0>.асътѣжъдеся//<0>.астемися//<0>.астемись//<0>.астѣмись//<0>.астѣмися//<0>.астаждесь//<0>.астаждеся//<0>.асътежеся//<0>.асътежесь//<0>.астебося//<0>.астебось//<0>.асътабысь//<0>.асътабыся//<0>.асътебось//<0>.асътебося//<0>.астѣся//<0>.астѣсь//<0>.астеждеся//<0>.астеждесь//<0>.асътѣсь//<0>.асътѣся//<0>.асътѣмися//<0>.асътѣмись//<0>.асътѣтись//<0>.асътѣтися//<0>.асъта//<0>.асътажъдеся//<0>.асътажъдесь//<0>.астась//<0>.астася//<0>.асътамись//<0>.астамися//<0>.асътамися//<0>.астѣжеся//<0>.астѣжесь//<0>.асътежъдеся//<0>.асътежъдесь//<0>.астамись//<0>.астѣтися//<0>.астѣтись//<0>.асътабось//<0>.асътабося//<0>.асътѣ//<0>.асътатися//<0>.асътатись//<0>.астебыся//<0>.астебысь//<0>.астѣждесь//<0>.астѣждеся//<0>.асътетися//<0>.асътетись//<0>.асътася//<0>.асътась//<0>.асътѣбыся//<0>.астеся//<0>.асъте//<0>.асътѣжесь//<0>.асътѣжеся//<0>.астежесь//<0>.астежеся//<0>.астажесь//<0>.астажеся//<0>.астесь//<0>.асътѣбысь//<0>.аста//<0>.асътемись//<0>.асътемися//<0>.астетись//<0>.асте//<0>.астетися//<0>.астѣбось//<0>.астѣбося//<0>.асътебысь//<0>.асътебыся//<0>.астабыся//<0>.астабысь//<0>.асътажеся//<0>.асътажесь//<0>.астѣ//<0>.астабося//<0>.астабось//<0>.астатись//<0>.астатися
  gramm: indic,imperf,du,3p
 -flex: <0>.астѣбысь//<0>.асътѣбося//<0>.асътѣбось//<0>.астѣбыся//<0>.асътеся//<0>.асътесь//<0>.асътѣжъдесь//<0>.асътѣжъдеся//<0>.астемися//<0>.астемись//<0>.астѣмись//<0>.астѣмися//<0>.астаждесь//<0>.астаждеся//<0>.асътежеся//<0>.асътежесь//<0>.астебося//<0>.астебось//<0>.асътабысь//<0>.асътабыся//<0>.асътебось//<0>.асътебося//<0>.астѣся//<0>.астѣсь//<0>.астеждеся//<0>.астеждесь//<0>.асътѣсь//<0>.асътѣся//<0>.асътѣмися//<0>.асътѣмись//<0>.асътѣтись//<0>.асътѣтися//<0>.асъта//<0>.асътажъдеся//<0>.асътажъдесь//<0>.астась//<0>.астася//<0>.асътамись//<0>.астамися//<0>.асътамися//<0>.астѣжеся//<0>.астѣжесь//<0>.асътежъдеся//<0>.асътежъдесь//<0>.астамись//<0>.астѣтися//<0>.астѣтись//<0>.асътабось//<0>.асътабося//<0>.асътѣ//<0>.асътатися//<0>.асътатись//<0>.астебыся//<0>.астебысь//<0>.астѣждесь//<0>.астѣждеся//<0>.асътетися//<0>.асътетись//<0>.асътася//<0>.асътась//<0>.асътѣбыся//<0>.астеся//<0>.асъте//<0>.асътѣжесь//<0>.асътѣжеся//<0>.астежесь//<0>.астежеся//<0>.астажесь//<0>.астажеся//<0>.астесь//<0>.асътѣбысь//<0>.аста//<0>.асътемись//<0>.асътемися//<0>.астетись//<0>.асте//<0>.астетися//<0>.астѣбось//<0>.астѣбося//<0>.асътебысь//<0>.асътебыся//<0>.астабыся//<0>.астабысь//<0>.асътажеся//<0>.асътажесь//<0>.астѣ//<0>.астабося//<0>.астабось//<0>.астатись//<0>.астатися
  gramm: indic,imperf,du,2p
 -flex: <0>.астежесь//<0>.астежеся//<0>.асътебось//<0>.асътебося//<0>.астесь//<0>.астеждеся//<0>.астеждесь//<0>.астеся//<0>.асътемись//<0>.асътемися//<0>.астетись//<0>.асте//<0>.астетися//<0>.астебыся//<0>.астебысь//<0>.асътебысь//<0>.асътебыся//<0>.асътеся//<0>.асътесь//<0>.астемися//<0>.астемись//<0>.асътетися//<0>.асътетись//<0>.асътежъдеся//<0>.асътежъдесь//<0>.асъте//<0>.асътежеся//<0>.асътежесь//<0>.астебося//<0>.астебось
  gramm: indic,imperf,pl,2p
 -flex: <0>.ахубысь//<0>.аху//<0>.ахумися//<0>.ахумись//<0>.ахужесь//<0>.ахужеся//<0>.ахутися//<0>.ахубыся//<0>.ахутись//<0>.ахубось//<0>.ахужъдеся//<0>.ахужъдесь//<0>.ахубося//<0>.ахуждеся//<0>.ахуждесь//<0>.ахуся//<0>.ахусь
  gramm: indic,imperf,pl,3p
 -flex: <0>.ахомбыся//<0>.ахомъбось//<0>.ахомъбося//<0>.ахомбысь//<0>.ахоммися//<0>.ахомсь//<0>.ахомся//<0>.ахомждесь//<0>.ахомждеся//<0>.ахомъжъдесь//<0>.ахомъбысь//<0>.ахомъбыся//<0>.ахомъжъдеся//<0>.ахомбося//<0>.ахомбось//<0>.ахоммись//<0>.ахомъмись//<0>.ахомъмися//<0>.ахомъжеся//<0>.ахомъжесь//<0>.ахом//<0>.ахомъждесь//<0>.ахомъся//<0>.ахомъсь//<0>.ахомъждеся//<0>.ахомътися//<0>.ахомътись//<0>.ахомъ//<0>.ахомтись//<0>.ахомтися//<0>.ахомжесь//<0>.ахомжеся
  gramm: indic,imperf,pl,1p
 -flex: <0>.алѣбыся//<0>.алѣбысь//<0>.алетися//<0>.алѣтись//<0>.алѣтися//<0>.алетись//<0>.алебось//<0>.алебося//<0>.алѣбося//<0>.алѣбось//<0>.алѣ//<0>.алѣсь//<0>.алѣся//<0>.алебысь//<0>.алебыся//<0>.алежеся//<0>.алѣмися//<0>.алежесь//<0>.алѣмись//<0>.алѣжъдесь//<0>.але//<0>.алѣжъдеся//<0>.алеждеся//<0>.алеждесь//<0>.алеся//<0>.алемись//<0>.алемися//<0>.алесь//<0>.алѣждесь//<0>.алѣждеся//<0>.алѣжесь//<0>.алежъдеся//<0>.алежъдесь//<0>.алѣжеся
  gramm: perf,du,f
 -flex: <0>.ахсь//<0>.ахся//<0>.ахмися//<0>.ахмись//<0>.ахътися//<0>.ахътись//<0>.ахъбысь//<0>.ахъбыся//<0>.ахжесь//<0>.ахжеся//<0>.ахъся//<0>.ахбось//<0>.ахъжъдеся//<0>.ахъбось//<0>.ахъбося//<0>.ахъжесь//<0>.ахъ//<0>.ахъждесь//<0>.ахъждеся//<0>.ахъмись//<0>.ахъмися//<0>.ах//<0>.ахбося//<0>.ахъсь//<0>.ахтись//<0>.ахъжеся//<0>.ахждеся//<0>.ахъжъдесь//<0>.ахбыся//<0>.ахбысь//<0>.ахждесь//<0>.ахтися
  gramm: indic,imperf,sg,1p
 -flex: <0>.ашебось//<0>.ашебося//<0>.аше//<0>.ашебыся//<0>.ашетися//<0>.ашетись//<0>.ашеждеся//<0>.ашежъдеся//<0>.ашеждесь//<0>.ашежеся//<0>.ашежъдесь//<0>.ашеся//<0>.ашесь//<0>.ашебысь//<0>.ашежесь//<0>.ашемись//<0>.ашемися
  gramm: indic,imperf,sg,2p
 -flex: <0>.ашебось//<0>.ашебося//<0>.аше//<0>.ашебыся//<0>.ашетися//<0>.ашетись//<0>.ашеждеся//<0>.ашежъдеся//<0>.ашеждесь//<0>.ашежеся//<0>.ашежъдесь//<0>.ашеся//<0>.ашесь//<0>.ашебысь//<0>.ашежесь//<0>.ашемись//<0>.ашемися
  gramm: indic,imperf,sg,3p
 -flex: <0>.аховежеся//<0>.аховежесь//<0>.аховѣсь//<0>.аховѣся//<0>.аховѣжъдеся//<0>.аховажеся//<0>.аховажесь//<0>.аховеждеся//<0>.аховеждесь//<0>.аховажъдеся//<0>.аховажъдесь//<0>.аховѣтись//<0>.ахове//<0>.аховесь//<0>.аховѣбося//<0>.аховѣбось//<0>.ахова//<0>.аховебысь//<0>.аховебыся//<0>.аховѣбыся//<0>.аховеся//<0>.аховѣбысь//<0>.аховѣмися//<0>.аховабысь//<0>.аховѣжъдесь//<0>.аховѣтися//<0>.аховабыся//<0>.аховѣждесь//<0>.аховѣждеся//<0>.аховемись//<0>.аховемися//<0>.аховася//<0>.аховась//<0>.аховѣ//<0>.аховѣмись//<0>.аховетися//<0>.аховежъдеся//<0>.аховежъдесь//<0>.аховѣжесь//<0>.аховѣжеся//<0>.аховетись//<0>.аховабось//<0>.аховабося//<0>.аховаждесь//<0>.аховаждеся//<0>.аховамись//<0>.аховатися//<0>.аховатись//<0>.аховамися//<0>.аховебось//<0>.аховебося
  gramm: indic,aor,du,1p
 -flex: <0>.астѣбысь//<0>.асътѣбося//<0>.асътѣбось//<0>.астѣбыся//<0>.асътеся//<0>.асътесь//<0>.асътѣжъдесь//<0>.асътѣжъдеся//<0>.астемися//<0>.астемись//<0>.астѣмись//<0>.астѣмися//<0>.астаждесь//<0>.астаждеся//<0>.асътежеся//<0>.асътежесь//<0>.астебося//<0>.астебось//<0>.асътабысь//<0>.асътабыся//<0>.асътебось//<0>.асътебося//<0>.астѣся//<0>.астѣсь//<0>.астеждеся//<0>.астеждесь//<0>.асътѣсь//<0>.асътѣся//<0>.асътѣмися//<0>.асътѣмись//<0>.асътѣтись//<0>.асътѣтися//<0>.асъта//<0>.асътажъдеся//<0>.асътажъдесь//<0>.астась//<0>.астася//<0>.асътамись//<0>.астамися//<0>.асътамися//<0>.астѣжеся//<0>.астѣжесь//<0>.асътежъдеся//<0>.асътежъдесь//<0>.астамись//<0>.астѣтися//<0>.астѣтись//<0>.асътабось//<0>.асътабося//<0>.асътѣ//<0>.асътатися//<0>.асътатись//<0>.астебыся//<0>.астебысь//<0>.астѣждесь//<0>.астѣждеся//<0>.асътетися//<0>.асътетись//<0>.асътася//<0>.асътась//<0>.асътѣбыся//<0>.астеся//<0>.асъте//<0>.асътѣжесь//<0>.асътѣжеся//<0>.астежесь//<0>.астежеся//<0>.астажесь//<0>.астажеся//<0>.астесь//<0>.асътѣбысь//<0>.аста//<0>.асътемись//<0>.асътемися//<0>.астетись//<0>.асте//<0>.астетися//<0>.астѣбось//<0>.астѣбося//<0>.асътебысь//<0>.асътебыся//<0>.астабыся//<0>.астабысь//<0>.асътажеся//<0>.асътажесь//<0>.астѣ//<0>.астабося//<0>.астабось//<0>.астатись//<0>.астатися
  gramm: indic,aor,du,2p
 -flex: <0>.астѣбысь//<0>.асътѣбося//<0>.асътѣбось//<0>.астѣбыся//<0>.асътеся//<0>.асътесь//<0>.асътѣжъдесь//<0>.асътѣжъдеся//<0>.астемися//<0>.астемись//<0>.астѣмись//<0>.астѣмися//<0>.астаждесь//<0>.астаждеся//<0>.асътежеся//<0>.асътежесь//<0>.астебося//<0>.астебось//<0>.асътабысь//<0>.асътабыся//<0>.асътебось//<0>.асътебося//<0>.астѣся//<0>.астѣсь//<0>.астеждеся//<0>.астеждесь//<0>.асътѣсь//<0>.асътѣся//<0>.асътѣмися//<0>.асътѣмись//<0>.асътѣтись//<0>.асътѣтися//<0>.асъта//<0>.асътажъдеся//<0>.асътажъдесь//<0>.астась//<0>.астася//<0>.асътамись//<0>.астамися//<0>.асътамися//<0>.астѣжеся//<0>.астѣжесь//<0>.асътежъдеся//<0>.асътежъдесь//<0>.астамись//<0>.астѣтися//<0>.астѣтись//<0>.асътабось//<0>.асътабося//<0>.асътѣ//<0>.асътатися//<0>.асътатись//<0>.астебыся//<0>.астебысь//<0>.астѣждесь//<0>.астѣждеся//<0>.асътетися//<0>.асътетись//<0>.асътася//<0>.асътась//<0>.асътѣбыся//<0>.астеся//<0>.асъте//<0>.асътѣжесь//<0>.асътѣжеся//<0>.астежесь//<0>.астежеся//<0>.астажесь//<0>.астажеся//<0>.астесь//<0>.асътѣбысь//<0>.аста//<0>.асътемись//<0>.асътемися//<0>.астетись//<0>.асте//<0>.астетися//<0>.астѣбось//<0>.астѣбося//<0>.асътебысь//<0>.асътебыся//<0>.астабыся//<0>.астабысь//<0>.асътажеся//<0>.асътажесь//<0>.астѣ//<0>.астабося//<0>.астабось//<0>.астатись//<0>.астатися
  gramm: indic,aor,du,3p
 -flex: <0>.алъ//<0>.ал
  gramm: perf,sg,m
 -flex: <1>.еммися//<1>.имтися//<1>.имтись//<1>.еммись//<1>.емсь//<1>.емся//<1>.иметись//<1>.иметися//<1>.емебыся//<1>.имежъдесь//<1>.имежъдеся//<1>.емъ//<1>.емебысь//<1>.имъбысь//<1>.имъбыся//<1>.емъждесь//<1>.емъждеся//<1>.имъжъдеся//<1>.имъжъдесь//<1>.имемися//<1>.имемись//<1>.имжеся//<1>.имся//<1>.имсь//<1>.емъжеся//<1>.емъжесь//<1>.еме//<1>.имебыся//<1>.имебысь//<1>.емъся//<1>.емъсь//<1>.емежесь//<1>.емежеся//<1>.имбысь//<1>.имбыся//<1>.емтись//<1>.емтися//<1>.имътися//<1>.имътись//<1>.емемися//<1>.емемись//<1>.имъбось//<1>.емесь//<1>.емеся//<1>.имъбося//<1>.иммись//<1>.иммися//<1>.еметись//<1>.еметися//<1>.емътися//<1>.емътись//<1>.им//<1>.имеждеся//<1>.имеждесь//<1>.имъмись//<1>.имъмися//<1>.имъся//<1>.имъсь//<1>.ембося//<1>.ембось//<1>.име//<1>.емждеся//<1>.имебося//<1>.имебось//<1>.емъбысь//<1>.емебося//<1>.емебось//<1>.емъбыся//<1>.емъбось//<1>.емъбося//<1>.имъ//<1>.имъждеся//<1>.имъждесь//<1>.емъжъдеся//<1>.емъжъдесь//<1>.емждесь//<1>.ембыся//<1>.ембысь//<1>.имежесь//<1>.имежеся//<1>.имждесь//<1>.имждеся//<1>.емеждесь//<1>.емеждеся//<1>.имъжеся//<1>.имъжесь//<1>.имесь//<1>.имеся//<1>.имжесь//<1>.емъмись//<1>.емъмися//<1>.емежъдесь//<1>.емежъдеся//<1>.емжесь//<1>.емжеся//<1>.ем//<1>.имбось//<1>.имбося
  gramm: imper,pl,1p
 -flex: <0>.аша//<0>.ашамись//<0>.ашажесь//<0>.ашѧбыся//<0>.ашѧбысь//<0>.ашѧжесь//<0>.ашѧжеся//<0>.ашѧсь//<0>.ашѧмися//<0>.ашѧмись//<0>.ашѧся//<0>.ашажъдеся//<0>.ашажъдесь//<0>.ашѧжъдесь//<0>.ашѧждеся//<0>.ашѧждесь//<0>.ашѧтись//<0>.ашѧтися//<0>.ашажеся//<0>.ашатися//<0>.ашѧ//<0>.ашатись//<0>.ашамися//<0>.ашаждеся//<0>.ашѧжъдеся//<0>.ашаждесь//<0>.ашася//<0>.ашась//<0>.ашабысь//<0>.ашабыся//<0>.ашѧбося//<0>.ашѧбось//<0>.ашабось//<0>.ашабося
  gramm: indic,aor,pl,3p
 -flex: <0>.астежесь//<0>.астежеся//<0>.асътебось//<0>.асътебося//<0>.астесь//<0>.астеждеся//<0>.астеждесь//<0>.астеся//<0>.асътемись//<0>.асътемися//<0>.астетись//<0>.асте//<0>.астетися//<0>.астебыся//<0>.астебысь//<0>.асътебысь//<0>.асътебыся//<0>.асътеся//<0>.асътесь//<0>.астемися//<0>.астемись//<0>.асътетися//<0>.асътетись//<0>.асътежъдеся//<0>.асътежъдесь//<0>.асъте//<0>.асътежеся//<0>.асътежесь//<0>.астебося//<0>.астебось
  gramm: indic,aor,pl,2p
 -flex: <0>.ахомбыся//<0>.ахомъбось//<0>.ахомъбося//<0>.ахомбысь//<0>.ахоммися//<0>.ахомсь//<0>.ахомся//<0>.ахомждесь//<0>.ахомждеся//<0>.ахомъжъдесь//<0>.ахомъбысь//<0>.ахомъбыся//<0>.ахомъжъдеся//<0>.ахомбося//<0>.ахомбось//<0>.ахоммись//<0>.ахомъмись//<0>.ахомъмися//<0>.ахомъжеся//<0>.ахомъжесь//<0>.ахом//<0>.ахомъждесь//<0>.ахомъся//<0>.ахомъсь//<0>.ахомъждеся//<0>.ахомътися//<0>.ахомътись//<0>.ахомъ//<0>.ахомтись//<0>.ахомтися//<0>.ахомжесь//<0>.ахомжеся
  gramm: indic,aor,pl,1p
 -flex: <1>.итѣжесь//<1>.итѣжеся//<1>.итебысь//<1>.итебыся//<1>.итабось//<1>.итѣбыся//<1>.итѣбысь//<1>.итабося//<1>.итаждеся//<1>.итаждесь//<1>.итабысь//<1>.итамись//<1>.итабыся//<1>.итамися//<1>.итебося//<1>.итежеся//<1>.итежесь//<1>.итѣсь//<1>.итѣся//<1>.итажеся//<1>.итажесь//<1>.итебось//<1>.итеждесь//<1>.итеждеся//<1>.ита//<1>.итѣждеся//<1>.итеся//<1>.итесь//<1>.ите//<1>.итѣбося//<1>.итѣбось//<1>.итѣжъдесь//<1>.итѣжъдеся//<1>.итатися//<1>.итѣтись//<1>.итѣждесь//<1>.итатись//<1>.итемись//<1>.итемися//<1>.итася//<1>.итась//<1>.итѣ//<1>.итѣмись//<1>.итѣтися//<1>.итѣмися//<1>.итажъдеся//<1>.итажъдесь//<1>.итежъдесь//<1>.итетися//<1>.итетись//<1>.итежъдеся
  gramm: imper,du,2p
 -flex: <1>.ивамись//<1>.ивамися//<1>.евѣмись//<1>.еваждеся//<1>.ивебысь//<1>.ивебыся//<1>.иважъдеся//<1>.иважъдесь//<1>.иваждеся//<1>.иваждесь//<1>.ивѣжъдесь//<1>.ивѣжъдеся//<1>.евежеся//<1>.евабося//<1>.иветися//<1>.ивемись//<1>.ивѣбось//<1>.евежъдесь//<1>.евемися//<1>.евѣждесь//<1>.евѣждеся//<1>.евабось//<1>.евежесь//<1>.евѣсь//<1>.евѣся//<1>.ивабось//<1>.ивѣмися//<1>.ивѣмись//<1>.ивабося//<1>.евежъдеся//<1>.евѣмися//<1>.ивѣжесь//<1>.ивѣжеся//<1>.иважеся//<1>.иважесь//<1>.евебось//<1>.евебося//<1>.ивѣждеся//<1>.ивѣждесь//<1>.евѣтись//<1>.евѣтися//<1>.евѣ//<1>.еважеся//<1>.еважесь//<1>.ивѣтись//<1>.ивѣтися//<1>.ивеждесь//<1>.ивеждеся//<1>.евеся//<1>.ева//<1>.еве//<1>.ивабыся//<1>.ивебось//<1>.иветись//<1>.ивабысь//<1>.ива//<1>.иве//<1>.евабысь//<1>.евабыся//<1>.ивежъдеся//<1>.ивежъдесь//<1>.ивася//<1>.ивась//<1>.евѣбыся//<1>.евѣбысь//<1>.евѣбося//<1>.евѣбось//<1>.евеждеся//<1>.евеждесь//<1>.еваждесь//<1>.еважъдеся//<1>.ивѣ//<1>.еважъдесь//<1>.евѣжъдесь//<1>.евѣжъдеся//<1>.ивебося//<1>.евесь//<1>.евася//<1>.евась//<1>.ивежеся//<1>.ивежесь//<1>.евамись//<1>.евамися//<1>.еветися//<1>.ивеся//<1>.ивесь//<1>.еветись//<1>.евѣжеся//<1>.ивѣсь//<1>.ивѣся//<1>.еватися//<1>.еватись//<1>.ивѣбося//<1>.иватися//<1>.иватись//<1>.евѣжесь//<1>.ивемися//<1>.ивѣбыся//<1>.ивѣбысь//<1>.евебысь//<1>.евебыся//<1>.евемись
  gramm: imper,du,1p
 -flex: <0>.ахсь//<0>.ахся//<0>.ахмися//<0>.ахмись//<0>.ахътися//<0>.ахътись//<0>.ахъбысь//<0>.ахъбыся//<0>.ахжесь//<0>.ахжеся//<0>.ахъся//<0>.ахбось//<0>.ахъжъдеся//<0>.ахъбось//<0>.ахъбося//<0>.ахъжесь//<0>.ахъ//<0>.ахъждесь//<0>.ахъждеся//<0>.ахъмись//<0>.ахъмися//<0>.ах//<0>.ахбося//<0>.ахъсь//<0>.ахтись//<0>.ахъжеся//<0>.ахждеся//<0>.ахъжъдесь//<0>.ахбыся//<0>.ахбысь//<0>.ахждесь//<0>.ахтися
  gramm: indic,aor,sg,1p
 -flex: <1>.уждеся//<1>.ужесь//<1>.уждесь//<1>.убыся//<1>.убысь//<1>.умися//<1>.утись//<1>.у//<1>.утися//<1>.ужъдесь//<1>.ужъдеся//<1>.убося//<1>.убось//<1>.усь//<1>.ужеся//<1>.умись//<1>.уся
  gramm: indic,praes,sg,1p
 -flex: <1>.ешись//<1>.ешитись//<1>.ешижъдеся//<1>.ешися//<1>.ешибося//<1>.ешибось//<1>.ешижеся//<1>.ешиждеся//<1>.ешиждесь//<1>.ешимися//<1>.ешижъдесь//<1>.ешитися//<1>.еши//<1>.ешибысь//<1>.ешижесь//<1>.ешимись//<1>.ешибыся
  gramm: indic,praes,sg,2p
 -flex: <1>.ет//<1>.етъмися//<1>.етътись//<1>.етътися//<1>.етися//<1>.етись//<1>.етждеся//<1>.ебось//<1>.етждесь//<1>.еждесь//<1>.етъжесь//<1>.етъжеся//<1>.еждеся//<1>.етъжъдесь//<1>.етъжъдеся//<1>.еттися//<1>.етъждеся//<1>.етъждесь//<1>.еттись//<1>.ебысь//<1>.ебыся//<1>.етмись//<1>.етмися//<1>.еся//<1>.етъбося//<1>.етжеся//<1>.етжесь//<1>.етъсь//<1>.етъся//<1>.етъ//<1>.етъмись//<1>.етъбось//<1>.ебося//<1>.е//<1>.етбось//<1>.ежеся//<1>.етбося//<1>.емись//<1>.ежесь//<1>.етбысь//<1>.етбыся//<1>.емися//<1>.ется//<1>.етсь//<1>.етъбыся//<1>.етъбысь//<1>.ежъдеся//<1>.ежъдесь//<1>.есь
  gramm: indic,praes,sg,3p
 -flex: <0>.алажеся//<0>.алажесь//<0>.аламись//<0>.аламися//<0>.алаждесь//<0>.алаждеся//<0>.ала//<0>.алася//<0>.алась//<0>.алабысь//<0>.алажъдеся//<0>.алабыся//<0>.алабось//<0>.алабося//<0>.алажъдесь//<0>.алатися//<0>.алатись
  gramm: perf,du,m
 -flex: <0>.алѣбыся//<0>.алѣбысь//<0>.алетися//<0>.алѣтись//<0>.алѣтися//<0>.алетись//<0>.алебось//<0>.алебося//<0>.алѣбося//<0>.алѣбось//<0>.алѣ//<0>.алѣсь//<0>.алѣся//<0>.алебысь//<0>.алебыся//<0>.алежеся//<0>.алѣмися//<0>.алежесь//<0>.алѣмись//<0>.алѣжъдесь//<0>.але//<0>.алѣжъдеся//<0>.алеждеся//<0>.алеждесь//<0>.алеся//<0>.алемись//<0>.алемися//<0>.алесь//<0>.алѣждесь//<0>.алѣждеся//<0>.алѣжесь//<0>.алежъдеся//<0>.алежъдесь//<0>.алѣжеся
  gramm: perf,du,n
 -flex: <0>.алажеся//<0>.алажесь//<0>.аламись//<0>.аламися//<0>.алаждесь//<0>.алаждеся//<0>.ала//<0>.алася//<0>.алась//<0>.алабысь//<0>.алажъдеся//<0>.алабыся//<0>.алабось//<0>.алабося//<0>.алажъдесь//<0>.алатися//<0>.алатись
  gramm: perf,sg,f
-paradigm: V12a
 -flex: <0>.етесь//<0>.етеся//<0>.етеждесь//<0>.етежъдесь//<0>.етеждеся//<0>.етежъдеся//<0>.ете//<0>.ететись//<0>.етебось//<0>.етебося//<0>.етежесь//<0>.етежеся//<0>.етемись//<0>.етебыся//<0>.ететися//<0>.етебысь//<0>.етемися
  gramm: indic,praes,pl,2p
 -flex: <0>.оутись//<0>.оутися//<0>.уть//<0>.юбось//<0>.ютмися//<0>.ютмись//<0>.юбося//<0>.ютъмися//<0>.ютися//<0>.ютъмись//<0>.ют//<0>.уться//<0>.утьждеся//<0>.южъдесь//<0>.юбысь//<0>.юбыся//<0>.ютись//<0>.утьмись//<0>.оусь//<0>.оуся//<0>.утьмися//<0>.оубыся//<0>.утьжъдеся//<0>.оужъдеся//<0>.оубось//<0>.ютъсь//<0>.ютъся//<0>.юся//<0>.ютжесь//<0>.ютжеся//<0>.юсь//<0>.утьждесь//<0>.юттись//<0>.юждесь//<0>.утьжъдесь//<0>.оужеся//<0>.ютъбыся//<0>.утьтись//<0>.ютъбысь//<0>.оужесь//<0>.юттися//<0>.утьсь//<0>.ю//<0>.юмись//<0>.ютсь//<0>.ютъждесь//<0>.ютъждеся//<0>.ются//<0>.оужъдесь//<0>.юмися//<0>.оубысь//<0>.оумися//<0>.юждеся//<0>.ютътись//<0>.ютътися//<0>.южеся//<0>.утьбысь//<0>.оубося//<0>.утьбыся//<0>.оу//<0>.южесь//<0>.утьтися//<0>.утьбось//<0>.утьбося//<0>.оумись//<0>.ютъ//<0>.ютбыся//<0>.ютбысь//<0>.ютъжесь//<0>.ютъжеся//<0>.ютбося//<0>.южъдеся//<0>.ютбось//<0>.ютъжъдесь//<0>.ютъжъдеся//<0>.ютъбося//<0>.ютъбось//<0>.утьжеся//<0>.оуждесь//<0>.оуждеся//<0>.утьжесь//<0>.ютждеся//<0>.ютждесь
  gramm: indic,praes,pl,3p
 -flex: <0>.емебысь//<0>.емебыся//<0>.емъбося//<0>.емъбось//<0>.ембысь//<0>.ембыся//<0>.емся//<0>.емъжеся//<0>.емсь//<0>.емждеся//<0>.емждесь//<0>.еметися//<0>.емъбыся//<0>.емъбысь//<0>.еметись//<0>.ембось//<0>.еммись//<0>.еммися//<0>.ембося//<0>.емъжъдесь//<0>.емъжъдеся//<0>.емемися//<0>.емемись//<0>.еме//<0>.емъмися//<0>.емъмись//<0>.емежеся//<0>.емебось//<0>.емебося//<0>.емежесь//<0>.емъжесь//<0>.ем//<0>.емъсь//<0>.емъся//<0>.емъждеся//<0>.емъждесь//<0>.емътись//<0>.емъ//<0>.емътися//<0>.емесь//<0>.емеждеся//<0>.емеждесь//<0>.емтися//<0>.емтись//<0>.емеся//<0>.емжеся//<0>.емжесь//<0>.емежъдеся//<0>.емежъдесь
  gramm: indic,praes,pl,1p
 -flex: <0>.яли//<0>.ялитись//<0>.ялитися//<0>.ялижъдесь//<0>.ялижъдеся//<0>.ялибося//<0>.ялибось//<0>.ялимися//<0>.ялись//<0>.ялися//<0>.ялимись//<0>.ялижесь//<0>.ялиждесь//<0>.ялиждеся//<0>.ялижеся//<0>.ялибыся//<0>.ялибысь
  gramm: perf,pl,m
 -flex: <0>.ялабося//<0>.ялабось//<0>.ялась//<0>.ялася//<0>.яла//<0>.ялажъдесь//<0>.ялаждесь//<0>.ялаждеся//<0>.ялабыся//<0>.ялабысь//<0>.яламися//<0>.яламись//<0>.ялатись//<0>.ялатися//<0>.ялажъдеся//<0>.ялажесь//<0>.ялажеся
  gramm: perf,pl,n
 -flex: <0>.ялыждесь//<0>.ялыжъдеся//<0>.ялыждеся//<0>.ялыжъдесь//<0>.ялыся//<0>.ялысь//<0>.ялыбысь//<0>.ялыжесь//<0>.ялымись//<0>.ялымися//<0>.ялыбось//<0>.ялыбося//<0>.ялы//<0>.ялытися//<0>.ялытись//<0>.ялыжеся//<0>.ялыбыся
  gramm: perf,pl,f
 -flex: <0>.ятибысь//<0>.ятьмись//<0>.ятибыся//<0>.яться//<0>.ятьсь//<0>.ятьмися//<0>.ятьжеся//<0>.ятьжесь//<0>.ятижъдеся//<0>.ятижъдесь//<0>.яти//<0>.ятимись//<0>.ятимися//<0>.ятиждесь//<0>.ятиждеся//<0>.ятибось//<0>.ятибося//<0>.ятитися//<0>.ятитись//<0>.ятижеся//<0>.ятижесь//<0>.ятьжъдеся//<0>.ятьжъдесь//<0>.ятися//<0>.ятись//<0>.ятьбось//<0>.ятьбося//<0>.ять//<0>.ятьтися//<0>.ятьтись//<0>.ятьбысь//<0>.ятьбыся//<0>.ятьждесь//<0>.ятьждеся
  gramm: inf
 -flex: <0>.йсь//<0>.йся//<0>.йъжесь//<0>.йъжеся//<0>.йждеся//<0>.йждесь//<0>.ймися//<0>.йтись//<0>.йътися//<0>.йтися//<0>.йъжъдесь//<0>.йъжъдеся//<0>.йжесь//<0>.йжеся//<0>.йбыся//<0>.йбысь//<0>.йътись//<0>.ймись//<0>.йъбося//<0>.йъбось//<0>.йъмися//<0>.й//<0>.йъбыся//<0>.йъсь//<0>.йъся//<0>.йъбысь//<0>.йъмись//<0>.йбося//<0>.йбось//<0>.йъждесь//<0>.йъждеся
  gramm: imper,sg,2p
 -flex: <0>.йсь//<0>.йся//<0>.йъжесь//<0>.йъжеся//<0>.йждеся//<0>.йждесь//<0>.ймися//<0>.йтись//<0>.йътися//<0>.йтися//<0>.йъжъдесь//<0>.йъжъдеся//<0>.йжесь//<0>.йжеся//<0>.йбыся//<0>.йбысь//<0>.йътись//<0>.ймись//<0>.йъбося//<0>.йъбось//<0>.йъмися//<0>.й//<0>.йъбыся//<0>.йъсь//<0>.йъся//<0>.йъбысь//<0>.йъмись//<0>.йбося//<0>.йбось//<0>.йъждесь//<0>.йъждеся
  gramm: imper,sg,3p
 -flex: <0>.йтетись//<0>.йтетися//<0>.йътебося//<0>.йътебось//<0>.йтесь//<0>.йтеся//<0>.йътебыся//<0>.йътебысь//<0>.йте//<0>.йътесь//<0>.йътеся//<0>.йтеждесь//<0>.йтеждеся//<0>.йтебыся//<0>.йтебысь//<0>.йъте//<0>.йтемися//<0>.йтемись//<0>.йтежесь//<0>.йтежеся//<0>.йътетись//<0>.йътетися//<0>.йътежъдесь//<0>.йътежъдеся//<0>.йтебося//<0>.йтебось//<0>.йътемися//<0>.йътемись//<0>.йътежесь//<0>.йътежеся
  gramm: imper,pl,2p
 -flex: <0>.ялобыся//<0>.яломися//<0>.ялобысь//<0>.яло//<0>.яломись//<0>.яложесь//<0>.яложеся//<0>.ялотися//<0>.ялотись//<0>.ялобось//<0>.яложъдеся//<0>.яложъдесь//<0>.ялобося//<0>.ялождеся//<0>.ялождесь//<0>.ялося//<0>.ялось
  gramm: perf,sg,n
 -flex: <0>.яждесь//<0>.яся//<0>.ясь//<0>.яждеся//<0>.я//<0>.ямись//<0>.ябось//<0>.ябося//<0>.ямися//<0>.яжъдеся//<0>.яжъдесь//<0>.яжеся//<0>.яжесь//<0>.ябысь//<0>.ятися//<0>.ятись//<0>.ябыся
  gramm: indic,aor,sg,3p
 -flex: <0>.яждесь//<0>.яся//<0>.ясь//<0>.яждеся//<0>.я//<0>.ямись//<0>.ябось//<0>.ябося//<0>.ямися//<0>.яжъдеся//<0>.яжъдесь//<0>.яжеся//<0>.яжесь//<0>.ябысь//<0>.ятися//<0>.ятись//<0>.ябыся
  gramm: indic,aor,sg,2p
 -flex: <0>.евежесь//<0>.евежеся//<0>.евѣтися//<0>.евѣтись//<0>.евѣся//<0>.евѣсь//<0>.еважесь//<0>.еважеся//<0>.евесь//<0>.евеся//<0>.ева//<0>.еве//<0>.еважъдесь//<0>.еважъдеся//<0>.евѣбось//<0>.евѣбося//<0>.евебыся//<0>.евебысь//<0>.евѣбысь//<0>.евѣбыся//<0>.еветись//<0>.еветися//<0>.евабыся//<0>.евабысь//<0>.евѣждеся//<0>.евѣмися//<0>.евѣждесь//<0>.евемися//<0>.евемись//<0>.евась//<0>.евѣмись//<0>.евѣ//<0>.евася//<0>.евежъдесь//<0>.евежъдеся//<0>.евѣжеся//<0>.евѣжесь//<0>.евеждесь//<0>.евабося//<0>.евабось//<0>.евеждеся//<0>.евѣжъдеся//<0>.евѣжъдесь//<0>.еваждеся//<0>.еваждесь//<0>.еватись//<0>.евамися//<0>.евамись//<0>.еватися//<0>.евебося//<0>.евебось
  gramm: indic,praes,du,1p
 -flex: <0>.етеждесь//<0>.етеждеся//<0>.етабыся//<0>.етабысь//<0>.ететись//<0>.ететися//<0>.етабося//<0>.етѣмись//<0>.етѣ//<0>.етабось//<0>.етѣждеся//<0>.етѣмися//<0>.етѣжъдеся//<0>.етѣжъдесь//<0>.етежъдесь//<0>.етамися//<0>.етамись//<0>.етежъдеся//<0>.етебося//<0>.етебось//<0>.етежесь//<0>.етѣжеся//<0>.етѣжесь//<0>.етѣбося//<0>.етѣтися//<0>.етѣтись//<0>.етемися//<0>.етажесь//<0>.етажеся//<0>.етесь//<0>.етеся//<0>.етатись//<0>.ета//<0>.етатися//<0>.ете//<0>.етѣждесь//<0>.етежеся//<0>.етѣся//<0>.етѣбысь//<0>.етѣбыся//<0>.етѣсь//<0>.етаждеся//<0>.етаждесь//<0>.етажъдесь//<0>.етажъдеся//<0>.етѣбось//<0>.етемись//<0>.етебыся//<0>.етебысь//<0>.етась//<0>.етася
  gramm: indic,praes,du,3p
 -flex: <0>.етеждесь//<0>.етеждеся//<0>.етабыся//<0>.етабысь//<0>.ететись//<0>.ететися//<0>.етабося//<0>.етѣмись//<0>.етѣ//<0>.етабось//<0>.етѣждеся//<0>.етѣмися//<0>.етѣжъдеся//<0>.етѣжъдесь//<0>.етежъдесь//<0>.етамися//<0>.етамись//<0>.етежъдеся//<0>.етебося//<0>.етебось//<0>.етежесь//<0>.етѣжеся//<0>.етѣжесь//<0>.етѣбося//<0>.етѣтися//<0>.етѣтись//<0>.етемися//<0>.етажесь//<0>.етажеся//<0>.етесь//<0>.етеся//<0>.етатись//<0>.ета//<0>.етатися//<0>.ете//<0>.етѣждесь//<0>.етежеся//<0>.етѣся//<0>.етѣбысь//<0>.етѣбыся//<0>.етѣсь//<0>.етаждеся//<0>.етаждесь//<0>.етажъдесь//<0>.етажъдеся//<0>.етѣбось//<0>.етемись//<0>.етебыся//<0>.етебысь//<0>.етась//<0>.етася
  gramm: indic,praes,du,2p
 -flex: <0>.яхова//<0>.яховамися//<0>.яховамись//<0>.яхове//<0>.яховабося//<0>.яховабось//<0>.яховежесь//<0>.яховежеся//<0>.яховетись//<0>.яховемися//<0>.яховемись//<0>.яховѣжъдеся//<0>.яховѣбысь//<0>.яховѣмись//<0>.яховетися//<0>.яховѣжеся//<0>.яховеждеся//<0>.яховеждесь//<0>.яховѣжесь//<0>.яховажъдесь//<0>.яховабыся//<0>.яховабысь//<0>.яховежъдесь//<0>.яховежъдеся//<0>.яховеся//<0>.яховѣждесь//<0>.яховѣся//<0>.яховѣсь//<0>.яховѣждеся//<0>.яховѣтися//<0>.яховѣтись//<0>.яховебося//<0>.яховатись//<0>.яховатися//<0>.яховебось//<0>.яховѣ//<0>.яховажесь//<0>.яховажеся//<0>.яховесь//<0>.яховѣмися//<0>.яховажъдеся//<0>.яховѣбыся//<0>.яховѣжъдесь//<0>.яховаждесь//<0>.яховаждеся//<0>.яховебыся//<0>.яховѣбось//<0>.яховѣбося//<0>.яховебысь//<0>.яховась//<0>.яховася
  gramm: indic,imperf,du,1p
 -flex: <0>.ясътѣтися//<0>.ясътѣтись//<0>.ястебося//<0>.ястебось//<0>.ястажесь//<0>.ястажеся//<0>.ястѣтися//<0>.ястѣтись//<0>.ястеждесь//<0>.ястеждеся//<0>.ясътежъдесь//<0>.ясътежъдеся//<0>.ясътѣся//<0>.ясътѣсь//<0>.ястамися//<0>.ястамись//<0>.ястабыся//<0>.ястабысь//<0>.ясътемися//<0>.ясътемись//<0>.ясътетись//<0>.ясътетися//<0>.ясътѣбось//<0>.ясътѣбося//<0>.ясътѣжъдеся//<0>.ястѣмись//<0>.ястѣмися//<0>.ясътѣжъдесь//<0>.ястѣся//<0>.ястѣсь//<0>.ясътась//<0>.ясътася//<0>.ясътабыся//<0>.ясътабысь//<0>.ястѣждеся//<0>.ястѣждесь//<0>.ястаждеся//<0>.ястаждесь//<0>.ястѣбысь//<0>.ястебыся//<0>.ястебысь//<0>.ястѣбось//<0>.ястѣбося//<0>.ястѣ//<0>.ястемися//<0>.ястемись//<0>.ясътесь//<0>.ясътеся//<0>.ястась//<0>.ястася//<0>.ястѣжеся//<0>.ястѣбыся//<0>.ясте//<0>.яста//<0>.ясътамися//<0>.ясътамись//<0>.ясътабося//<0>.ясътабось//<0>.ясътѣбысь//<0>.ясътѣбыся//<0>.ясътатись//<0>.ясътатися//<0>.ясътѣ//<0>.ясътажъдесь//<0>.ясътажъдеся//<0>.ясътебося//<0>.ясътебось//<0>.ястѣжесь//<0>.ясътажесь//<0>.ясътажеся//<0>.ястабося//<0>.ясътебыся//<0>.ясътебысь//<0>.ястабось//<0>.ястежесь//<0>.ястежеся//<0>.ястетись//<0>.ястетися//<0>.ясъта//<0>.ясътѣжеся//<0>.ясъте//<0>.ясътѣжесь//<0>.ясътежесь//<0>.ясътежеся//<0>.ясътѣмись//<0>.ясътѣмися//<0>.ястатись//<0>.ястатися//<0>.ястесь//<0>.ястеся
  gramm: indic,imperf,du,3p
 -flex: <0>.ясътѣтися//<0>.ясътѣтись//<0>.ястебося//<0>.ястебось//<0>.ястажесь//<0>.ястажеся//<0>.ястѣтися//<0>.ястѣтись//<0>.ястеждесь//<0>.ястеждеся//<0>.ясътежъдесь//<0>.ясътежъдеся//<0>.ясътѣся//<0>.ясътѣсь//<0>.ястамися//<0>.ястамись//<0>.ястабыся//<0>.ястабысь//<0>.ясътемися//<0>.ясътемись//<0>.ясътетись//<0>.ясътетися//<0>.ясътѣбось//<0>.ясътѣбося//<0>.ясътѣжъдеся//<0>.ястѣмись//<0>.ястѣмися//<0>.ясътѣжъдесь//<0>.ястѣся//<0>.ястѣсь//<0>.ясътась//<0>.ясътася//<0>.ясътабыся//<0>.ясътабысь//<0>.ястѣждеся//<0>.ястѣждесь//<0>.ястаждеся//<0>.ястаждесь//<0>.ястѣбысь//<0>.ястебыся//<0>.ястебысь//<0>.ястѣбось//<0>.ястѣбося//<0>.ястѣ//<0>.ястемися//<0>.ястемись//<0>.ясътесь//<0>.ясътеся//<0>.ястась//<0>.ястася//<0>.ястѣжеся//<0>.ястѣбыся//<0>.ясте//<0>.яста//<0>.ясътамися//<0>.ясътамись//<0>.ясътабося//<0>.ясътабось//<0>.ясътѣбысь//<0>.ясътѣбыся//<0>.ясътатись//<0>.ясътатися//<0>.ясътѣ//<0>.ясътажъдесь//<0>.ясътажъдеся//<0>.ясътебося//<0>.ясътебось//<0>.ястѣжесь//<0>.ясътажесь//<0>.ясътажеся//<0>.ястабося//<0>.ясътебыся//<0>.ясътебысь//<0>.ястабось//<0>.ястежесь//<0>.ястежеся//<0>.ястетись//<0>.ястетися//<0>.ясъта//<0>.ясътѣжеся//<0>.ясъте//<0>.ясътѣжесь//<0>.ясътежесь//<0>.ясътежеся//<0>.ясътѣмись//<0>.ясътѣмися//<0>.ястатись//<0>.ястатися//<0>.ястесь//<0>.ястеся
  gramm: indic,imperf,du,2p
 -flex: <0>.ясътетись//<0>.ясътетися//<0>.ястебося//<0>.ястебось//<0>.ясътебося//<0>.ясътебось//<0>.ястемися//<0>.ястемись//<0>.ясътесь//<0>.ясътебыся//<0>.ясътебысь//<0>.ясътеся//<0>.ястебыся//<0>.ястежесь//<0>.ястежеся//<0>.ястебысь//<0>.ясте//<0>.ястетись//<0>.ястетися//<0>.ясъте//<0>.ясътежесь//<0>.ясътежеся//<0>.ястеждесь//<0>.ястеждеся//<0>.ясътежъдесь//<0>.ясътемись//<0>.ясътемися//<0>.ястесь//<0>.ястеся//<0>.ясътежъдеся
  gramm: indic,imperf,pl,2p
 -flex: <0>.яхуся//<0>.яхусь//<0>.яхубося//<0>.яхубось//<0>.яхужесь//<0>.яхужеся//<0>.яхумись//<0>.яхумися//<0>.яхуждеся//<0>.яхуждесь//<0>.яхубыся//<0>.яхутись//<0>.яху//<0>.яхубысь//<0>.яхутися//<0>.яхужъдесь//<0>.яхужъдеся
  gramm: indic,imperf,pl,3p
 -flex: <0>.яхомбыся//<0>.яхомбысь//<0>.яхомтись//<0>.яхомтися//<0>.яхомбося//<0>.яхомъмися//<0>.яхомбось//<0>.яхомъ//<0>.яхом//<0>.яхомъмись//<0>.яхомъжъдесь//<0>.яхомъжъдеся//<0>.яхомъжесь//<0>.яхомъжеся//<0>.яхомсь//<0>.яхомътись//<0>.яхомътися//<0>.яхомся//<0>.яхоммися//<0>.яхоммись//<0>.яхомъждесь//<0>.яхомъждеся//<0>.яхомъсь//<0>.яхомъся//<0>.яхомъбыся//<0>.яхомъбысь//<0>.яхомждеся//<0>.яхомждесь//<0>.яхомжесь//<0>.яхомжеся//<0>.яхомъбося//<0>.яхомъбось
  gramm: indic,imperf,pl,1p
 -flex: <0>.ялѣмись//<0>.ялемися//<0>.ялемись//<0>.ялѣмися//<0>.ялѣждесь//<0>.ялѣждеся//<0>.ялѣбысь//<0>.ялежесь//<0>.ялежеся//<0>.ялѣбыся//<0>.ялесь//<0>.ялеся//<0>.ялѣбось//<0>.ялеждесь//<0>.яле//<0>.ялѣжеся//<0>.ялѣжесь//<0>.ялѣжъдеся//<0>.ялѣжъдесь//<0>.ялѣся//<0>.ялебысь//<0>.ялежъдесь//<0>.ялежъдеся//<0>.ялебыся//<0>.ялебося//<0>.ялебось//<0>.ялетись//<0>.ялѣтися//<0>.ялѣтись//<0>.ялетися//<0>.ялѣсь//<0>.ялеждеся//<0>.ялѣ//<0>.ялѣбося
  gramm: perf,du,f
 -flex: <0>.яхбося//<0>.яхбось//<0>.яхтись//<0>.яхтися//<0>.яхъ//<0>.яхътись//<0>.яхътися//<0>.яхъжъдесь//<0>.яхъжъдеся//<0>.яхъбось//<0>.яхбыся//<0>.яхбысь//<0>.яхжесь//<0>.яхжеся//<0>.яхъмися//<0>.яхъмись//<0>.яхъжесь//<0>.яхъжеся//<0>.яхъбыся//<0>.ях//<0>.яхъбысь//<0>.яхждеся//<0>.яхждесь//<0>.яхсь//<0>.яхся//<0>.яхъбося//<0>.яхмись//<0>.яхъждесь//<0>.яхъждеся//<0>.яхмися//<0>.яхъсь//<0>.яхъся
  gramm: indic,imperf,sg,1p
 -flex: <0>.яшебося//<0>.яшежеся//<0>.яше//<0>.яшетися//<0>.яшежесь//<0>.яшесь//<0>.яшеся//<0>.яшемись//<0>.яшежъдесь//<0>.яшемися//<0>.яшежъдеся//<0>.яшетись//<0>.яшебось//<0>.яшеждесь//<0>.яшебыся//<0>.яшеждеся//<0>.яшебысь
  gramm: indic,imperf,sg,2p
 -flex: <0>.яшебося//<0>.яшежеся//<0>.яше//<0>.яшетися//<0>.яшежесь//<0>.яшесь//<0>.яшеся//<0>.яшемись//<0>.яшежъдесь//<0>.яшемися//<0>.яшежъдеся//<0>.яшетись//<0>.яшебось//<0>.яшеждесь//<0>.яшебыся//<0>.яшеждеся//<0>.яшебысь
  gramm: indic,imperf,sg,3p
 -flex: <0>.яхова//<0>.яховамися//<0>.яховамись//<0>.яхове//<0>.яховабося//<0>.яховабось//<0>.яховежесь//<0>.яховежеся//<0>.яховетись//<0>.яховемися//<0>.яховемись//<0>.яховѣжъдеся//<0>.яховѣбысь//<0>.яховѣмись//<0>.яховетися//<0>.яховѣжеся//<0>.яховеждеся//<0>.яховеждесь//<0>.яховѣжесь//<0>.яховажъдесь//<0>.яховабыся//<0>.яховабысь//<0>.яховежъдесь//<0>.яховежъдеся//<0>.яховеся//<0>.яховѣждесь//<0>.яховѣся//<0>.яховѣсь//<0>.яховѣждеся//<0>.яховѣтися//<0>.яховѣтись//<0>.яховебося//<0>.яховатись//<0>.яховатися//<0>.яховебось//<0>.яховѣ//<0>.яховажесь//<0>.яховажеся//<0>.яховесь//<0>.яховѣмися//<0>.яховажъдеся//<0>.яховѣбыся//<0>.яховѣжъдесь//<0>.яховаждесь//<0>.яховаждеся//<0>.яховебыся//<0>.яховѣбось//<0>.яховѣбося//<0>.яховебысь//<0>.яховась//<0>.яховася
  gramm: indic,aor,du,1p
 -flex: <0>.ясътѣтися//<0>.ясътѣтись//<0>.ястебося//<0>.ястебось//<0>.ястажесь//<0>.ястажеся//<0>.ястѣтися//<0>.ястѣтись//<0>.ястеждесь//<0>.ястеждеся//<0>.ясътежъдесь//<0>.ясътежъдеся//<0>.ясътѣся//<0>.ясътѣсь//<0>.ястамися//<0>.ястамись//<0>.ястабыся//<0>.ястабысь//<0>.ясътемися//<0>.ясътемись//<0>.ясътетись//<0>.ясътетися//<0>.ясътѣбось//<0>.ясътѣбося//<0>.ясътѣжъдеся//<0>.ястѣмись//<0>.ястѣмися//<0>.ясътѣжъдесь//<0>.ястѣся//<0>.ястѣсь//<0>.ясътась//<0>.ясътася//<0>.ясътабыся//<0>.ясътабысь//<0>.ястѣждеся//<0>.ястѣждесь//<0>.ястаждеся//<0>.ястаждесь//<0>.ястѣбысь//<0>.ястебыся//<0>.ястебысь//<0>.ястѣбось//<0>.ястѣбося//<0>.ястѣ//<0>.ястемися//<0>.ястемись//<0>.ясътесь//<0>.ясътеся//<0>.ястась//<0>.ястася//<0>.ястѣжеся//<0>.ястѣбыся//<0>.ясте//<0>.яста//<0>.ясътамися//<0>.ясътамись//<0>.ясътабося//<0>.ясътабось//<0>.ясътѣбысь//<0>.ясътѣбыся//<0>.ясътатись//<0>.ясътатися//<0>.ясътѣ//<0>.ясътажъдесь//<0>.ясътажъдеся//<0>.ясътебося//<0>.ясътебось//<0>.ястѣжесь//<0>.ясътажесь//<0>.ясътажеся//<0>.ястабося//<0>.ясътебыся//<0>.ясътебысь//<0>.ястабось//<0>.ястежесь//<0>.ястежеся//<0>.ястетись//<0>.ястетися//<0>.ясъта//<0>.ясътѣжеся//<0>.ясъте//<0>.ясътѣжесь//<0>.ясътежесь//<0>.ясътежеся//<0>.ясътѣмись//<0>.ясътѣмися//<0>.ястатись//<0>.ястатися//<0>.ястесь//<0>.ястеся
  gramm: indic,aor,du,2p
 -flex: <0>.ясътѣтися//<0>.ясътѣтись//<0>.ястебося//<0>.ястебось//<0>.ястажесь//<0>.ястажеся//<0>.ястѣтися//<0>.ястѣтись//<0>.ястеждесь//<0>.ястеждеся//<0>.ясътежъдесь//<0>.ясътежъдеся//<0>.ясътѣся//<0>.ясътѣсь//<0>.ястамися//<0>.ястамись//<0>.ястабыся//<0>.ястабысь//<0>.ясътемися//<0>.ясътемись//<0>.ясътетись//<0>.ясътетися//<0>.ясътѣбось//<0>.ясътѣбося//<0>.ясътѣжъдеся//<0>.ястѣмись//<0>.ястѣмися//<0>.ясътѣжъдесь//<0>.ястѣся//<0>.ястѣсь//<0>.ясътась//<0>.ясътася//<0>.ясътабыся//<0>.ясътабысь//<0>.ястѣждеся//<0>.ястѣждесь//<0>.ястаждеся//<0>.ястаждесь//<0>.ястѣбысь//<0>.ястебыся//<0>.ястебысь//<0>.ястѣбось//<0>.ястѣбося//<0>.ястѣ//<0>.ястемися//<0>.ястемись//<0>.ясътесь//<0>.ясътеся//<0>.ястась//<0>.ястася//<0>.ястѣжеся//<0>.ястѣбыся//<0>.ясте//<0>.яста//<0>.ясътамися//<0>.ясътамись//<0>.ясътабося//<0>.ясътабось//<0>.ясътѣбысь//<0>.ясътѣбыся//<0>.ясътатись//<0>.ясътатися//<0>.ясътѣ//<0>.ясътажъдесь//<0>.ясътажъдеся//<0>.ясътебося//<0>.ясътебось//<0>.ястѣжесь//<0>.ясътажесь//<0>.ясътажеся//<0>.ястабося//<0>.ясътебыся//<0>.ясътебысь//<0>.ястабось//<0>.ястежесь//<0>.ястежеся//<0>.ястетись//<0>.ястетися//<0>.ясъта//<0>.ясътѣжеся//<0>.ясъте//<0>.ясътѣжесь//<0>.ясътежесь//<0>.ясътежеся//<0>.ясътѣмись//<0>.ясътѣмися//<0>.ястатись//<0>.ястатися//<0>.ястесь//<0>.ястеся
  gramm: indic,aor,du,3p
 -flex: <0>.ялъ//<0>.ял
  gramm: perf,sg,m
 -flex: <0>.имежъдеся//<0>.емебысь//<0>.емебыся//<0>.имъждесь//<0>.имъждеся//<0>.емежеся//<0>.емежесь//<0>.имежеся//<0>.емемися//<0>.иметися//<0>.иметись//<0>.имебысь//<0>.имебыся//<0>.имеждесь//<0>.имжесь//<0>.имжеся//<0>.еметися//<0>.имъсь//<0>.имъся//<0>.еметись//<0>.емеся//<0>.емесь//<0>.имтись//<0>.емежъдеся//<0>.имтися//<0>.имъбыся//<0>.им//<0>.емежъдесь//<0>.имъбысь//<0>.еме//<0>.имъ//<0>.имждеся//<0>.имждесь//<0>.имсь//<0>.имся//<0>.емебось//<0>.иммися//<0>.иммись//<0>.имеждеся//<0>.имемися//<0>.имемись//<0>.емемись//<0>.имебось//<0>.имебося//<0>.емебося//<0>.имежесь//<0>.име//<0>.имбыся//<0>.имбысь//<0>.имежъдесь//<0>.емеждеся//<0>.емеждесь//<0>.имъмися//<0>.имъмись//<0>.имбося//<0>.имбось//<0>.имъжесь//<0>.имъжеся//<0>.имеся//<0>.имесь//<0>.имътись//<0>.имътися//<0>.имъжъдесь//<0>.имъжъдеся//<0>.имъбося//<0>.имъбось
  gramm: imper,pl,1p
 -flex: <0>.яшась//<0>.яшамися//<0>.яшамись//<0>.яшася//<0>.яшѧждеся//<0>.яшѧждесь//<0>.яшажъдесь//<0>.яшажъдеся//<0>.яшѧжъдеся//<0>.яша//<0>.яшажесь//<0>.яшабося//<0>.яшабось//<0>.яшѧ//<0>.яшѧжъдесь//<0>.яшѧбыся//<0>.яшѧмися//<0>.яшѧся//<0>.яшаждеся//<0>.яшаждесь//<0>.яшѧсь//<0>.яшабыся//<0>.яшабысь//<0>.яшѧтися//<0>.яшѧтись//<0>.яшѧбось//<0>.яшѧбося//<0>.яшѧжеся//<0>.яшатись//<0>.яшатися//<0>.яшѧбысь//<0>.яшажеся//<0>.яшѧмись//<0>.яшѧжесь
  gramm: indic,aor,pl,3p
 -flex: <0>.ясътетись//<0>.ясътетися//<0>.ястебося//<0>.ястебось//<0>.ясътебося//<0>.ясътебось//<0>.ястемися//<0>.ястемись//<0>.ясътесь//<0>.ясътебыся//<0>.ясътебысь//<0>.ясътеся//<0>.ястебыся//<0>.ястежесь//<0>.ястежеся//<0>.ястебысь//<0>.ясте//<0>.ястетись//<0>.ястетися//<0>.ясъте//<0>.ясътежесь//<0>.ясътежеся//<0>.ястеждесь//<0>.ястеждеся//<0>.ясътежъдесь//<0>.ясътемись//<0>.ясътемися//<0>.ястесь//<0>.ястеся//<0>.ясътежъдеся
  gramm: indic,aor,pl,2p
 -flex: <0>.яхомбыся//<0>.яхомбысь//<0>.яхомтись//<0>.яхомтися//<0>.яхомбося//<0>.яхомъмися//<0>.яхомбось//<0>.яхомъ//<0>.яхом//<0>.яхомъмись//<0>.яхомъжъдесь//<0>.яхомъжъдеся//<0>.яхомъжесь//<0>.яхомъжеся//<0>.яхомсь//<0>.яхомътись//<0>.яхомътися//<0>.яхомся//<0>.яхоммися//<0>.яхоммись//<0>.яхомъждесь//<0>.яхомъждеся//<0>.яхомъсь//<0>.яхомъся//<0>.яхомъбыся//<0>.яхомъбысь//<0>.яхомждеся//<0>.яхомждесь//<0>.яхомжесь//<0>.яхомжеся//<0>.яхомъбося//<0>.яхомъбось
  gramm: indic,aor,pl,1p
 -flex: <0>.итѣбысь//<0>.итѣбыся//<0>.итебося//<0>.итебось//<0>.итежесь//<0>.итежеся//<0>.итѣжъдеся//<0>.итѣ//<0>.итажъдесь//<0>.итебыся//<0>.итебысь//<0>.итажъдеся//<0>.итѣжъдесь//<0>.итажесь//<0>.итежъдеся//<0>.итѣмись//<0>.итемися//<0>.итемись//<0>.итеждеся//<0>.итѣждесь//<0>.итажеся//<0>.итѣбося//<0>.итабося//<0>.итабось//<0>.итесь//<0>.итеся//<0>.ита//<0>.итѣбось//<0>.итеждесь//<0>.итѣмися//<0>.итетись//<0>.итаждесь//<0>.итаждеся//<0>.ите//<0>.итабыся//<0>.итежъдесь//<0>.итабысь//<0>.итѣтись//<0>.итатись//<0>.итатися//<0>.итетися//<0>.итѣся//<0>.итѣсь//<0>.итѣжеся//<0>.итѣждеся//<0>.итась//<0>.итася//<0>.итѣтися//<0>.итѣжесь//<0>.итамися//<0>.итамись
  gramm: imper,du,2p
 -flex: <0>.ивѣжеся//<0>.ивамися//<0>.ивамись//<0>.ивѣ//<0>.иважъдесь//<0>.ивебыся//<0>.ивебысь//<0>.иважъдеся//<0>.ивѣбысь//<0>.ивѣжесь//<0>.ивебося//<0>.ивебось//<0>.ивежъдесь//<0>.ивеждесь//<0>.иваждесь//<0>.иваждеся//<0>.ивѣмись//<0>.ивѣмися//<0>.ивѣжъдеся//<0>.ивѣтися//<0>.ивѣжъдесь//<0>.иважесь//<0>.иважеся//<0>.ивѣбось//<0>.ивѣбося//<0>.иветись//<0>.иветися//<0>.ивабыся//<0>.ивабысь//<0>.ивемися//<0>.ивемись//<0>.иватись//<0>.иватися//<0>.ивѣся//<0>.ивѣсь//<0>.ивабося//<0>.ивабось//<0>.ивесь//<0>.ивеся//<0>.ива//<0>.иве//<0>.ивѣтись//<0>.ивежъдеся//<0>.ивежесь//<0>.ивѣждесь//<0>.ивѣждеся//<0>.ивежеся//<0>.ивеждеся//<0>.ивѣбыся//<0>.ивась//<0>.ивася
  gramm: imper,du,1p
 -flex: <0>.яхбося//<0>.яхбось//<0>.яхтись//<0>.яхтися//<0>.яхъ//<0>.яхътись//<0>.яхътися//<0>.яхъжъдесь//<0>.яхъжъдеся//<0>.яхъбось//<0>.яхбыся//<0>.яхбысь//<0>.яхжесь//<0>.яхжеся//<0>.яхъмися//<0>.яхъмись//<0>.яхъжесь//<0>.яхъжеся//<0>.яхъбыся//<0>.ях//<0>.яхъбысь//<0>.яхждеся//<0>.яхждесь//<0>.яхсь//<0>.яхся//<0>.яхъбося//<0>.яхмись//<0>.яхъждесь//<0>.яхъждеся//<0>.яхмися//<0>.яхъсь//<0>.яхъся
  gramm: indic,aor,sg,1p
 -flex: <0>.юмись//<0>.юмися//<0>.юждесь//<0>.юбось//<0>.южъдесь//<0>.ю//<0>.юбося//<0>.ютися//<0>.юся//<0>.ютись//<0>.юбысь//<0>.юбыся//<0>.юждеся//<0>.южеся//<0>.южесь//<0>.юсь//<0>.южъдеся
  gramm: indic,praes,sg,1p
 -flex: <0>.ешибось//<0>.ешибося//<0>.еши//<0>.ешиждеся//<0>.ешитися//<0>.ешитись//<0>.ешибыся//<0>.ешижъдеся//<0>.ешиждесь//<0>.ешижеся//<0>.ешижъдесь//<0>.ешися//<0>.ешись//<0>.ешибысь//<0>.ешижесь//<0>.ешимись//<0>.ешимися
  gramm: indic,praes,sg,2p
 -flex: <0>.етъбыся//<0>.ежесь//<0>.етъбось//<0>.етъбося//<0>.емися//<0>.емись//<0>.етъждесь//<0>.еттись//<0>.еттися//<0>.етъждеся//<0>.етъся//<0>.етъсь//<0>.етъбысь//<0>.етъжесь//<0>.етъ//<0>.етътися//<0>.етътись//<0>.ет//<0>.е//<0>.етъжъдеся//<0>.етись//<0>.етъжъдесь//<0>.етъмись//<0>.етъмися//<0>.етися//<0>.еждеся//<0>.еждесь//<0>.етмися//<0>.етждесь//<0>.етждеся//<0>.етмись//<0>.ебося//<0>.етбося//<0>.етбось//<0>.ебось//<0>.есь//<0>.етбыся//<0>.ебыся//<0>.ебысь//<0>.етбысь//<0>.етъжеся//<0>.ежеся//<0>.ежъдесь//<0>.ежъдеся//<0>.еся//<0>.етжесь//<0>.етсь//<0>.ется//<0>.етжеся
  gramm: indic,praes,sg,3p
 -flex: <0>.ялабося//<0>.ялабось//<0>.ялась//<0>.ялася//<0>.яла//<0>.ялажъдесь//<0>.ялаждесь//<0>.ялаждеся//<0>.ялабыся//<0>.ялабысь//<0>.яламися//<0>.яламись//<0>.ялатись//<0>.ялатися//<0>.ялажъдеся//<0>.ялажесь//<0>.ялажеся
  gramm: perf,du,m
 -flex: <0>.ялѣмись//<0>.ялемися//<0>.ялемись//<0>.ялѣмися//<0>.ялѣждесь//<0>.ялѣждеся//<0>.ялѣбысь//<0>.ялежесь//<0>.ялежеся//<0>.ялѣбыся//<0>.ялесь//<0>.ялеся//<0>.ялѣбось//<0>.ялеждесь//<0>.яле//<0>.ялѣжеся//<0>.ялѣжесь//<0>.ялѣжъдеся//<0>.ялѣжъдесь//<0>.ялѣся//<0>.ялебысь//<0>.ялежъдесь//<0>.ялежъдеся//<0>.ялебыся//<0>.ялебося//<0>.ялебось//<0>.ялетись//<0>.ялѣтися//<0>.ялѣтись//<0>.ялетися//<0>.ялѣсь//<0>.ялеждеся//<0>.ялѣ//<0>.ялѣбося
  gramm: perf,du,n
 -flex: <0>.ялабося//<0>.ялабось//<0>.ялась//<0>.ялася//<0>.яла//<0>.ялажъдесь//<0>.ялаждесь//<0>.ялаждеся//<0>.ялабыся//<0>.ялабысь//<0>.яламися//<0>.яламись//<0>.ялатись//<0>.ялатися//<0>.ялажъдеся//<0>.ялажесь//<0>.ялажеся
  gramm: perf,sg,f
-paradigm: V12x_STAR_
 -flex: <1>.етемись//<1>.етемися//<1>.етеждеся//<1>.етебысь//<1>.етебыся//<1>.етеждесь//<1>.етежеся//<1>.етежесь//<1>.етебось//<1>.етежъдесь//<1>.етебося//<1>.етеся//<1>.етесь//<1>.ететися//<1>.етежъдеся//<1>.ете//<1>.ететись
  gramm: indic,praes,pl,2p
 -flex: <1>.оумись//<1>.оумися//<1>.утъжъдеся//<1>.утъсь//<1>.утъжъдесь//<1>.утждесь//<1>.утждеся//<1>.утъжеся//<1>.ютися//<1>.утъся//<1>.утся//<1>.утбыся//<1>.оубысь//<1>.утбысь//<1>.оужъдеся//<1>.оужъдесь//<1>.южеся//<1>.утъжесь//<1>.юмися//<1>.юмись//<1>.оутися//<1>.юбыся//<1>.юбысь//<1>.южесь//<1>.утбося//<1>.утбось//<1>.юждесь//<1>.юсь//<1>.юся//<1>.южъдесь//<1>.оубыся//<1>.оусь//<1>.оубось//<1>.оубося//<1>.оужеся//<1>.оужесь//<1>.юбось//<1>.утъбысь//<1>.утъбыся//<1>.оуждеся//<1>.оуждесь//<1>.утъ//<1>.ут//<1>.утмись//<1>.оуся//<1>.ютись//<1>.оу//<1>.утътися//<1>.оутись//<1>.утъмися//<1>.утъбось//<1>.утътись//<1>.юбося//<1>.утмися//<1>.ю//<1>.южъдеся//<1>.утжесь//<1>.утжеся//<1>.уттись//<1>.уттися//<1>.утъмись//<1>.утъбося//<1>.юждеся//<1>.утъждеся//<1>.утъждесь//<1>.утсь
  gramm: indic,praes,pl,3p
 -flex: <1>.емъжъдеся//<1>.емъся//<1>.емъсь//<1>.емъжъдесь//<1>.еммися//<1>.еммись//<1>.емътися//<1>.емсь//<1>.емся//<1>.ембыся//<1>.емътись//<1>.ембысь//<1>.емежеся//<1>.емежесь//<1>.еметися//<1>.еметись//<1>.емъ//<1>.емеждесь//<1>.емеждеся//<1>.емебысь//<1>.емъждесь//<1>.емъждеся//<1>.емъбысь//<1>.емъбыся//<1>.ембося//<1>.ембось//<1>.емждесь//<1>.емждеся//<1>.емъмись//<1>.емъмися//<1>.емъжеся//<1>.емебося//<1>.емебось//<1>.емъжесь//<1>.емтись//<1>.емтися//<1>.еме//<1>.емежъдесь//<1>.емежъдеся//<1>.емжесь//<1>.емжеся//<1>.емъбось//<1>.емъбося//<1>.емебыся//<1>.емемися//<1>.емемись//<1>.емесь//<1>.емеся//<1>.ем
  gramm: indic,praes,pl,1p
 -flex: <0>.алибось//<0>.алибося//<0>.али//<0>.алитися//<0>.алитись//<0>.алибыся//<0>.алиждеся//<0>.алиждесь//<0>.алижеся//<0>.алижъдесь//<0>.алися//<0>.ались//<0>.алибысь//<0>.алижесь//<0>.алимись//<0>.алижъдеся//<0>.алимися
  gramm: perf,pl,m
 -flex: <0>.алажеся//<0>.алажесь//<0>.аламись//<0>.аламися//<0>.алаждесь//<0>.алаждеся//<0>.ала//<0>.алася//<0>.алась//<0>.алабысь//<0>.алажъдеся//<0>.алабыся//<0>.алабось//<0>.алабося//<0>.алажъдесь//<0>.алатися//<0>.алатись
  gramm: perf,pl,n
 -flex: <0>.алыжесь//<0>.алыждесь//<0>.алыждеся//<0>.алыжеся//<0>.алыбыся//<0>.алыбысь//<0>.алы//<0>.алытись//<0>.алытися//<0>.алыжъдесь//<0>.алыжъдеся//<0>.алыбося//<0>.алыбось//<0>.алымися//<0>.алысь//<0>.алыся//<0>.алымись
  gramm: perf,pl,f
 -flex: <0>.атьсь//<0>.аться//<0>.ать//<0>.атись//<0>.атися//<0>.атибыся//<0>.атибысь//<0>.атимися//<0>.атимись//<0>.атитись//<0>.атитися//<0>.атьтись//<0>.атьтися//<0>.атьмися//<0>.атьмись//<0>.атьбыся//<0>.атьбысь//<0>.атиждесь//<0>.атиждеся//<0>.атьждесь//<0>.атьждеся//<0>.атижесь//<0>.атижеся//<0>.атьжъдесь//<0>.атьжъдеся//<0>.атижъдесь//<0>.атьбося//<0>.атьбось//<0>.атижъдеся//<0>.атьжесь//<0>.атибося//<0>.атибось//<0>.атьжеся//<0>.ати
  gramm: inf
 -flex: <1>.ижеся//<1>.ижесь//<1>.имись//<1>.имися//<1>.иждеся//<1>.ижъдеся//<1>.и//<1>.иждесь//<1>.ися//<1>.ись//<1>.ибысь//<1>.ибыся//<1>.ибось//<1>.ибося//<1>.итися//<1>.ижъдесь//<1>.итись
  gramm: imper,sg,2p
 -flex: <1>.ижеся//<1>.ижесь//<1>.имись//<1>.имися//<1>.иждеся//<1>.ижъдеся//<1>.и//<1>.иждесь//<1>.ися//<1>.ись//<1>.ибысь//<1>.ибыся//<1>.ибось//<1>.ибося//<1>.итися//<1>.ижъдесь//<1>.итись
  gramm: imper,sg,3p
 -flex: <1>.итемись//<1>.итежеся//<1>.итежесь//<1>.итебысь//<1>.итебыся//<1>.итебося//<1>.итеждеся//<1>.итеся//<1>.итемися//<1>.итеждесь//<1>.итесь//<1>.итетися//<1>.итежъдесь//<1>.итежъдеся//<1>.итебось//<1>.итетись//<1>.ите
  gramm: imper,pl,2p
 -flex: <0>.ало//<0>.алобысь//<0>.алождеся//<0>.алобося//<0>.алось//<0>.аложъдеся//<0>.аломись//<0>.алобось//<0>.аложъдесь//<0>.алождесь//<0>.алотись//<0>.алотися//<0>.аложесь//<0>.аложеся//<0>.алося//<0>.аломися//<0>.алобыся
  gramm: perf,sg,n
 -flex: <0>.абыся//<0>.ажеся//<0>.абысь//<0>.ась//<0>.ася//<0>.ажесь//<0>.амись//<0>.аждесь//<0>.аждеся//<0>.абося//<0>.абось//<0>.атись//<0>.атися//<0>.амися//<0>.а//<0>.ажъдесь//<0>.ажъдеся
  gramm: indic,aor,sg,3p
 -flex: <0>.абыся//<0>.ажеся//<0>.абысь//<0>.ась//<0>.ася//<0>.ажесь//<0>.амись//<0>.аждесь//<0>.аждеся//<0>.абося//<0>.абось//<0>.атись//<0>.атися//<0>.амися//<0>.а//<0>.ажъдесь//<0>.ажъдеся
  gramm: indic,aor,sg,2p
 -flex: <1>.ева//<1>.евася//<1>.евась//<1>.евеся//<1>.евежъдесь//<1>.евамись//<1>.евамися//<1>.евебось//<1>.евебося//<1>.еветися//<1>.евѣтись//<1>.евѣтися//<1>.еветись//<1>.евабысь//<1>.евабыся//<1>.евѣ//<1>.еватися//<1>.еватись//<1>.еважеся//<1>.еважесь//<1>.евежеся//<1>.евежесь//<1>.евежъдеся//<1>.евѣмися//<1>.евемись//<1>.евемися//<1>.евѣмись//<1>.евѣждесь//<1>.евѣждеся//<1>.евѣбыся//<1>.евабось//<1>.евабося//<1>.евѣбысь//<1>.евесь//<1>.еваждесь//<1>.евѣбося//<1>.евѣбось//<1>.еваждеся//<1>.евеждеся//<1>.еве//<1>.евеждесь//<1>.евѣжесь//<1>.евѣсь//<1>.евѣся//<1>.евѣжеся//<1>.еважъдеся//<1>.еважъдесь//<1>.евѣжъдесь//<1>.евебысь//<1>.евебыся//<1>.евѣжъдеся
  gramm: indic,praes,du,1p
 -flex: <1>.етѣмися//<1>.етѣмись//<1>.етажеся//<1>.етажесь//<1>.етебысь//<1>.етежесь//<1>.етѣбося//<1>.етѣбось//<1>.етѣжесь//<1>.етѣсь//<1>.етѣся//<1>.етѣжеся//<1>.етемись//<1>.етемися//<1>.етежеся//<1>.етажъдеся//<1>.етажъдесь//<1>.ета//<1>.етебыся//<1>.етѣбыся//<1>.етабось//<1>.етабося//<1>.етѣбысь//<1>.етеся//<1>.етесь//<1>.етежъдеся//<1>.ете//<1>.етѣжъдесь//<1>.етѣждесь//<1>.етѣждеся//<1>.етѣжъдеся//<1>.етася//<1>.етась//<1>.ететися//<1>.ететись//<1>.етабысь//<1>.етабыся//<1>.етамись//<1>.етамися//<1>.етѣ//<1>.етатися//<1>.етатись//<1>.етебось//<1>.етежъдесь//<1>.етебося//<1>.етаждесь//<1>.етаждеся//<1>.етеждеся//<1>.етѣтись//<1>.етѣтися//<1>.етеждесь
  gramm: indic,praes,du,3p
 -flex: <1>.етѣмися//<1>.етѣмись//<1>.етажеся//<1>.етажесь//<1>.етебысь//<1>.етежесь//<1>.етѣбося//<1>.етѣбось//<1>.етѣжесь//<1>.етѣсь//<1>.етѣся//<1>.етѣжеся//<1>.етемись//<1>.етемися//<1>.етежеся//<1>.етажъдеся//<1>.етажъдесь//<1>.ета//<1>.етебыся//<1>.етѣбыся//<1>.етабось//<1>.етабося//<1>.етѣбысь//<1>.етеся//<1>.етесь//<1>.етежъдеся//<1>.ете//<1>.етѣжъдесь//<1>.етѣждесь//<1>.етѣждеся//<1>.етѣжъдеся//<1>.етася//<1>.етась//<1>.ететися//<1>.ететись//<1>.етабысь//<1>.етабыся//<1>.етамись//<1>.етамися//<1>.етѣ//<1>.етатися//<1>.етатись//<1>.етебось//<1>.етежъдесь//<1>.етебося//<1>.етаждесь//<1>.етаждеся//<1>.етеждеся//<1>.етѣтись//<1>.етѣтися//<1>.етеждесь
  gramm: indic,praes,du,2p
 -flex: <0>.аховежеся//<0>.аховежесь//<0>.аховѣсь//<0>.аховѣся//<0>.аховѣжъдеся//<0>.аховажеся//<0>.аховажесь//<0>.аховеждеся//<0>.аховеждесь//<0>.аховажъдеся//<0>.аховажъдесь//<0>.аховѣтись//<0>.ахове//<0>.аховесь//<0>.аховѣбося//<0>.аховѣбось//<0>.ахова//<0>.аховебысь//<0>.аховебыся//<0>.аховѣбыся//<0>.аховеся//<0>.аховѣбысь//<0>.аховѣмися//<0>.аховабысь//<0>.аховѣжъдесь//<0>.аховѣтися//<0>.аховабыся//<0>.аховѣждесь//<0>.аховѣждеся//<0>.аховемись//<0>.аховемися//<0>.аховася//<0>.аховась//<0>.аховѣ//<0>.аховѣмись//<0>.аховетися//<0>.аховежъдеся//<0>.аховежъдесь//<0>.аховѣжесь//<0>.аховѣжеся//<0>.аховетись//<0>.аховабось//<0>.аховабося//<0>.аховаждесь//<0>.аховаждеся//<0>.аховамись//<0>.аховатися//<0>.аховатись//<0>.аховамися//<0>.аховебось//<0>.аховебося
  gramm: indic,imperf,du,1p
 -flex: <0>.астѣбысь//<0>.асътѣбося//<0>.асътѣбось//<0>.астѣбыся//<0>.асътеся//<0>.асътесь//<0>.асътѣжъдесь//<0>.асътѣжъдеся//<0>.астемися//<0>.астемись//<0>.астѣмись//<0>.астѣмися//<0>.астаждесь//<0>.астаждеся//<0>.асътежеся//<0>.асътежесь//<0>.астебося//<0>.астебось//<0>.асътабысь//<0>.асътабыся//<0>.асътебось//<0>.асътебося//<0>.астѣся//<0>.астѣсь//<0>.астеждеся//<0>.астеждесь//<0>.асътѣсь//<0>.асътѣся//<0>.асътѣмися//<0>.асътѣмись//<0>.асътѣтись//<0>.асътѣтися//<0>.асъта//<0>.асътажъдеся//<0>.асътажъдесь//<0>.астась//<0>.астася//<0>.асътамись//<0>.астамися//<0>.асътамися//<0>.астѣжеся//<0>.астѣжесь//<0>.асътежъдеся//<0>.асътежъдесь//<0>.астамись//<0>.астѣтися//<0>.астѣтись//<0>.асътабось//<0>.асътабося//<0>.асътѣ//<0>.асътатися//<0>.асътатись//<0>.астебыся//<0>.астебысь//<0>.астѣждесь//<0>.астѣждеся//<0>.асътетися//<0>.асътетись//<0>.асътася//<0>.асътась//<0>.асътѣбыся//<0>.астеся//<0>.асъте//<0>.асътѣжесь//<0>.асътѣжеся//<0>.астежесь//<0>.астежеся//<0>.астажесь//<0>.астажеся//<0>.астесь//<0>.асътѣбысь//<0>.аста//<0>.асътемись//<0>.асътемися//<0>.астетись//<0>.асте//<0>.астетися//<0>.астѣбось//<0>.астѣбося//<0>.асътебысь//<0>.асътебыся//<0>.астабыся//<0>.астабысь//<0>.асътажеся//<0>.асътажесь//<0>.астѣ//<0>.астабося//<0>.астабось//<0>.астатись//<0>.астатися
  gramm: indic,imperf,du,3p
 -flex: <0>.астѣбысь//<0>.асътѣбося//<0>.асътѣбось//<0>.астѣбыся//<0>.асътеся//<0>.асътесь//<0>.асътѣжъдесь//<0>.асътѣжъдеся//<0>.астемися//<0>.астемись//<0>.астѣмись//<0>.астѣмися//<0>.астаждесь//<0>.астаждеся//<0>.асътежеся//<0>.асътежесь//<0>.астебося//<0>.астебось//<0>.асътабысь//<0>.асътабыся//<0>.асътебось//<0>.асътебося//<0>.астѣся//<0>.астѣсь//<0>.астеждеся//<0>.астеждесь//<0>.асътѣсь//<0>.асътѣся//<0>.асътѣмися//<0>.асътѣмись//<0>.асътѣтись//<0>.асътѣтися//<0>.асъта//<0>.асътажъдеся//<0>.асътажъдесь//<0>.астась//<0>.астася//<0>.асътамись//<0>.астамися//<0>.асътамися//<0>.астѣжеся//<0>.астѣжесь//<0>.асътежъдеся//<0>.асътежъдесь//<0>.астамись//<0>.астѣтися//<0>.астѣтись//<0>.асътабось//<0>.асътабося//<0>.асътѣ//<0>.асътатися//<0>.асътатись//<0>.астебыся//<0>.астебысь//<0>.астѣждесь//<0>.астѣждеся//<0>.асътетися//<0>.асътетись//<0>.асътася//<0>.асътась//<0>.асътѣбыся//<0>.астеся//<0>.асъте//<0>.асътѣжесь//<0>.асътѣжеся//<0>.астежесь//<0>.астежеся//<0>.астажесь//<0>.астажеся//<0>.астесь//<0>.асътѣбысь//<0>.аста//<0>.асътемись//<0>.асътемися//<0>.астетись//<0>.асте//<0>.астетися//<0>.астѣбось//<0>.астѣбося//<0>.асътебысь//<0>.асътебыся//<0>.астабыся//<0>.астабысь//<0>.асътажеся//<0>.асътажесь//<0>.астѣ//<0>.астабося//<0>.астабось//<0>.астатись//<0>.астатися
  gramm: indic,imperf,du,2p
 -flex: <0>.астежесь//<0>.астежеся//<0>.асътебось//<0>.асътебося//<0>.астесь//<0>.астеждеся//<0>.астеждесь//<0>.астеся//<0>.асътемись//<0>.асътемися//<0>.астетись//<0>.асте//<0>.астетися//<0>.астебыся//<0>.астебысь//<0>.асътебысь//<0>.асътебыся//<0>.асътеся//<0>.асътесь//<0>.астемися//<0>.астемись//<0>.асътетися//<0>.асътетись//<0>.асътежъдеся//<0>.асътежъдесь//<0>.асъте//<0>.асътежеся//<0>.асътежесь//<0>.астебося//<0>.астебось
  gramm: indic,imperf,pl,2p
 -flex: <0>.ахубысь//<0>.аху//<0>.ахумися//<0>.ахумись//<0>.ахужесь//<0>.ахужеся//<0>.ахутися//<0>.ахубыся//<0>.ахутись//<0>.ахубось//<0>.ахужъдеся//<0>.ахужъдесь//<0>.ахубося//<0>.ахуждеся//<0>.ахуждесь//<0>.ахуся//<0>.ахусь
  gramm: indic,imperf,pl,3p
 -flex: <0>.ахомбыся//<0>.ахомъбось//<0>.ахомъбося//<0>.ахомбысь//<0>.ахоммися//<0>.ахомсь//<0>.ахомся//<0>.ахомждесь//<0>.ахомждеся//<0>.ахомъжъдесь//<0>.ахомъбысь//<0>.ахомъбыся//<0>.ахомъжъдеся//<0>.ахомбося//<0>.ахомбось//<0>.ахоммись//<0>.ахомъмись//<0>.ахомъмися//<0>.ахомъжеся//<0>.ахомъжесь//<0>.ахом//<0>.ахомъждесь//<0>.ахомъся//<0>.ахомъсь//<0>.ахомъждеся//<0>.ахомътися//<0>.ахомътись//<0>.ахомъ//<0>.ахомтись//<0>.ахомтися//<0>.ахомжесь//<0>.ахомжеся
  gramm: indic,imperf,pl,1p
 -flex: <0>.алѣбыся//<0>.алѣбысь//<0>.алетися//<0>.алѣтись//<0>.алѣтися//<0>.алетись//<0>.алебось//<0>.алебося//<0>.алѣбося//<0>.алѣбось//<0>.алѣ//<0>.алѣсь//<0>.алѣся//<0>.алебысь//<0>.алебыся//<0>.алежеся//<0>.алѣмися//<0>.алежесь//<0>.алѣмись//<0>.алѣжъдесь//<0>.але//<0>.алѣжъдеся//<0>.алеждеся//<0>.алеждесь//<0>.алеся//<0>.алемись//<0>.алемися//<0>.алесь//<0>.алѣждесь//<0>.алѣждеся//<0>.алѣжесь//<0>.алежъдеся//<0>.алежъдесь//<0>.алѣжеся
  gramm: perf,du,f
 -flex: <0>.ахсь//<0>.ахся//<0>.ахмися//<0>.ахмись//<0>.ахътися//<0>.ахътись//<0>.ахъбысь//<0>.ахъбыся//<0>.ахжесь//<0>.ахжеся//<0>.ахъся//<0>.ахбось//<0>.ахъжъдеся//<0>.ахъбось//<0>.ахъбося//<0>.ахъжесь//<0>.ахъ//<0>.ахъждесь//<0>.ахъждеся//<0>.ахъмись//<0>.ахъмися//<0>.ах//<0>.ахбося//<0>.ахъсь//<0>.ахтись//<0>.ахъжеся//<0>.ахждеся//<0>.ахъжъдесь//<0>.ахбыся//<0>.ахбысь//<0>.ахждесь//<0>.ахтися
  gramm: indic,imperf,sg,1p
 -flex: <0>.ашебось//<0>.ашебося//<0>.аше//<0>.ашебыся//<0>.ашетися//<0>.ашетись//<0>.ашеждеся//<0>.ашежъдеся//<0>.ашеждесь//<0>.ашежеся//<0>.ашежъдесь//<0>.ашеся//<0>.ашесь//<0>.ашебысь//<0>.ашежесь//<0>.ашемись//<0>.ашемися
  gramm: indic,imperf,sg,2p
 -flex: <0>.ашебось//<0>.ашебося//<0>.аше//<0>.ашебыся//<0>.ашетися//<0>.ашетись//<0>.ашеждеся//<0>.ашежъдеся//<0>.ашеждесь//<0>.ашежеся//<0>.ашежъдесь//<0>.ашеся//<0>.ашесь//<0>.ашебысь//<0>.ашежесь//<0>.ашемись//<0>.ашемися
  gramm: indic,imperf,sg,3p
 -flex: <0>.аховежеся//<0>.аховежесь//<0>.аховѣсь//<0>.аховѣся//<0>.аховѣжъдеся//<0>.аховажеся//<0>.аховажесь//<0>.аховеждеся//<0>.аховеждесь//<0>.аховажъдеся//<0>.аховажъдесь//<0>.аховѣтись//<0>.ахове//<0>.аховесь//<0>.аховѣбося//<0>.аховѣбось//<0>.ахова//<0>.аховебысь//<0>.аховебыся//<0>.аховѣбыся//<0>.аховеся//<0>.аховѣбысь//<0>.аховѣмися//<0>.аховабысь//<0>.аховѣжъдесь//<0>.аховѣтися//<0>.аховабыся//<0>.аховѣждесь//<0>.аховѣждеся//<0>.аховемись//<0>.аховемися//<0>.аховася//<0>.аховась//<0>.аховѣ//<0>.аховѣмись//<0>.аховетися//<0>.аховежъдеся//<0>.аховежъдесь//<0>.аховѣжесь//<0>.аховѣжеся//<0>.аховетись//<0>.аховабось//<0>.аховабося//<0>.аховаждесь//<0>.аховаждеся//<0>.аховамись//<0>.аховатися//<0>.аховатись//<0>.аховамися//<0>.аховебось//<0>.аховебося
  gramm: indic,aor,du,1p
 -flex: <0>.астѣбысь//<0>.асътѣбося//<0>.асътѣбось//<0>.астѣбыся//<0>.асътеся//<0>.асътесь//<0>.асътѣжъдесь//<0>.асътѣжъдеся//<0>.астемися//<0>.астемись//<0>.астѣмись//<0>.астѣмися//<0>.астаждесь//<0>.астаждеся//<0>.асътежеся//<0>.асътежесь//<0>.астебося//<0>.астебось//<0>.асътабысь//<0>.асътабыся//<0>.асътебось//<0>.асътебося//<0>.астѣся//<0>.астѣсь//<0>.астеждеся//<0>.астеждесь//<0>.асътѣсь//<0>.асътѣся//<0>.асътѣмися//<0>.асътѣмись//<0>.асътѣтись//<0>.асътѣтися//<0>.асъта//<0>.асътажъдеся//<0>.асътажъдесь//<0>.астась//<0>.астася//<0>.асътамись//<0>.астамися//<0>.асътамися//<0>.астѣжеся//<0>.астѣжесь//<0>.асътежъдеся//<0>.асътежъдесь//<0>.астамись//<0>.астѣтися//<0>.астѣтись//<0>.асътабось//<0>.асътабося//<0>.асътѣ//<0>.асътатися//<0>.асътатись//<0>.астебыся//<0>.астебысь//<0>.астѣждесь//<0>.астѣждеся//<0>.асътетися//<0>.асътетись//<0>.асътася//<0>.асътась//<0>.асътѣбыся//<0>.астеся//<0>.асъте//<0>.асътѣжесь//<0>.асътѣжеся//<0>.астежесь//<0>.астежеся//<0>.астажесь//<0>.астажеся//<0>.астесь//<0>.асътѣбысь//<0>.аста//<0>.асътемись//<0>.асътемися//<0>.астетись//<0>.асте//<0>.астетися//<0>.астѣбось//<0>.астѣбося//<0>.асътебысь//<0>.асътебыся//<0>.астабыся//<0>.астабысь//<0>.асътажеся//<0>.асътажесь//<0>.астѣ//<0>.астабося//<0>.астабось//<0>.астатись//<0>.астатися
  gramm: indic,aor,du,2p
 -flex: <0>.астѣбысь//<0>.асътѣбося//<0>.асътѣбось//<0>.астѣбыся//<0>.асътеся//<0>.асътесь//<0>.асътѣжъдесь//<0>.асътѣжъдеся//<0>.астемися//<0>.астемись//<0>.астѣмись//<0>.астѣмися//<0>.астаждесь//<0>.астаждеся//<0>.асътежеся//<0>.асътежесь//<0>.астебося//<0>.астебось//<0>.асътабысь//<0>.асътабыся//<0>.асътебось//<0>.асътебося//<0>.астѣся//<0>.астѣсь//<0>.астеждеся//<0>.астеждесь//<0>.асътѣсь//<0>.асътѣся//<0>.асътѣмися//<0>.асътѣмись//<0>.асътѣтись//<0>.асътѣтися//<0>.асъта//<0>.асътажъдеся//<0>.асътажъдесь//<0>.астась//<0>.астася//<0>.асътамись//<0>.астамися//<0>.асътамися//<0>.астѣжеся//<0>.астѣжесь//<0>.асътежъдеся//<0>.асътежъдесь//<0>.астамись//<0>.астѣтися//<0>.астѣтись//<0>.асътабось//<0>.асътабося//<0>.асътѣ//<0>.асътатися//<0>.асътатись//<0>.астебыся//<0>.астебысь//<0>.астѣждесь//<0>.астѣждеся//<0>.асътетися//<0>.асътетись//<0>.асътася//<0>.асътась//<0>.асътѣбыся//<0>.астеся//<0>.асъте//<0>.асътѣжесь//<0>.асътѣжеся//<0>.астежесь//<0>.астежеся//<0>.астажесь//<0>.астажеся//<0>.астесь//<0>.асътѣбысь//<0>.аста//<0>.асътемись//<0>.асътемися//<0>.астетись//<0>.асте//<0>.астетися//<0>.астѣбось//<0>.астѣбося//<0>.асътебысь//<0>.асътебыся//<0>.астабыся//<0>.астабысь//<0>.асътажеся//<0>.асътажесь//<0>.астѣ//<0>.астабося//<0>.астабось//<0>.астатись//<0>.астатися
  gramm: indic,aor,du,3p
 -flex: <0>.алъ//<0>.ал
  gramm: perf,sg,m
 -flex: <1>.емъжъдеся//<1>.емъся//<1>.емъсь//<1>.емъжъдесь//<1>.еммися//<1>.еммись//<1>.емътися//<1>.емсь//<1>.емся//<1>.ембыся//<1>.емътись//<1>.име//<1>.ембысь//<1>.еметися//<1>.имежесь//<1>.имежеся//<1>.имежъдесь//<1>.имежъдеся//<1>.имеждеся//<1>.имеждесь//<1>.емъ//<1>.емеждесь//<1>.емеждеся//<1>.емебысь//<1>.емъждесь//<1>.имемись//<1>.емъждеся//<1>.емъбысь//<1>.емъбыся//<1>.имесь//<1>.ембося//<1>.ембось//<1>.имеся//<1>.емждесь//<1>.емждеся//<1>.имемися//<1>.имебося//<1>.иметись//<1>.имебось//<1>.емъмись//<1>.емежесь//<1>.емъмися//<1>.емъжеся//<1>.емебося//<1>.емебось//<1>.емъжесь//<1>.емтись//<1>.емтися//<1>.иметися//<1>.еме//<1>.еметись//<1>.емежъдесь//<1>.емежъдеся//<1>.емжесь//<1>.емжеся//<1>.емъбось//<1>.емъбося//<1>.емебыся//<1>.емемися//<1>.имебыся//<1>.имебысь//<1>.емемись//<1>.емесь//<1>.емеся//<1>.ем//<1>.емежеся
  gramm: imper,pl,1p
 -flex: <0>.аша//<0>.ашамись//<0>.ашажесь//<0>.ашѧбыся//<0>.ашѧбысь//<0>.ашѧжесь//<0>.ашѧжеся//<0>.ашѧсь//<0>.ашѧмися//<0>.ашѧмись//<0>.ашѧся//<0>.ашажъдеся//<0>.ашажъдесь//<0>.ашѧжъдесь//<0>.ашѧждеся//<0>.ашѧждесь//<0>.ашѧтись//<0>.ашѧтися//<0>.ашажеся//<0>.ашатися//<0>.ашѧ//<0>.ашатись//<0>.ашамися//<0>.ашаждеся//<0>.ашѧжъдеся//<0>.ашаждесь//<0>.ашася//<0>.ашась//<0>.ашабысь//<0>.ашабыся//<0>.ашѧбося//<0>.ашѧбось//<0>.ашабось//<0>.ашабося
  gramm: indic,aor,pl,3p
 -flex: <0>.астежесь//<0>.астежеся//<0>.асътебось//<0>.асътебося//<0>.астесь//<0>.астеждеся//<0>.астеждесь//<0>.астеся//<0>.асътемись//<0>.асътемися//<0>.астетись//<0>.асте//<0>.астетися//<0>.астебыся//<0>.астебысь//<0>.асътебысь//<0>.асътебыся//<0>.асътеся//<0>.асътесь//<0>.астемися//<0>.астемись//<0>.асътетися//<0>.асътетись//<0>.асътежъдеся//<0>.асътежъдесь//<0>.асъте//<0>.асътежеся//<0>.асътежесь//<0>.астебося//<0>.астебось
  gramm: indic,aor,pl,2p
 -flex: <0>.ахомбыся//<0>.ахомъбось//<0>.ахомъбося//<0>.ахомбысь//<0>.ахоммися//<0>.ахомсь//<0>.ахомся//<0>.ахомждесь//<0>.ахомждеся//<0>.ахомъжъдесь//<0>.ахомъбысь//<0>.ахомъбыся//<0>.ахомъжъдеся//<0>.ахомбося//<0>.ахомбось//<0>.ахоммись//<0>.ахомъмись//<0>.ахомъмися//<0>.ахомъжеся//<0>.ахомъжесь//<0>.ахом//<0>.ахомъждесь//<0>.ахомъся//<0>.ахомъсь//<0>.ахомъждеся//<0>.ахомътися//<0>.ахомътись//<0>.ахомъ//<0>.ахомтись//<0>.ахомтися//<0>.ахомжесь//<0>.ахомжеся
  gramm: indic,aor,pl,1p
 -flex: <1>.итѣжесь//<1>.итѣжеся//<1>.итебысь//<1>.итебыся//<1>.итабось//<1>.итѣбыся//<1>.итѣбысь//<1>.итабося//<1>.итаждеся//<1>.итаждесь//<1>.итабысь//<1>.итамись//<1>.итабыся//<1>.итамися//<1>.итебося//<1>.итежеся//<1>.итежесь//<1>.итѣсь//<1>.итѣся//<1>.итажеся//<1>.итажесь//<1>.итебось//<1>.итеждесь//<1>.итеждеся//<1>.ита//<1>.итѣждеся//<1>.итеся//<1>.итесь//<1>.ите//<1>.итѣбося//<1>.итѣбось//<1>.итѣжъдесь//<1>.итѣжъдеся//<1>.итатися//<1>.итѣтись//<1>.итѣждесь//<1>.итатись//<1>.итемись//<1>.итемися//<1>.итася//<1>.итась//<1>.итѣ//<1>.итѣмись//<1>.итѣтися//<1>.итѣмися//<1>.итажъдеся//<1>.итажъдесь//<1>.итежъдесь//<1>.итетися//<1>.итетись//<1>.итежъдеся
  gramm: imper,du,2p
 -flex: <1>.ева//<1>.евася//<1>.евась//<1>.евеся//<1>.евежъдесь//<1>.евамись//<1>.евамися//<1>.евебось//<1>.евебося//<1>.еветися//<1>.евѣтись//<1>.евѣтися//<1>.еветись//<1>.евабысь//<1>.евабыся//<1>.евѣ//<1>.еватися//<1>.еватись//<1>.еважеся//<1>.еважесь//<1>.евежеся//<1>.евежесь//<1>.евежъдеся//<1>.евѣмися//<1>.евемись//<1>.евемися//<1>.евѣмись//<1>.евѣждесь//<1>.евѣждеся//<1>.евѣбыся//<1>.евабось//<1>.евабося//<1>.евѣбысь//<1>.евесь//<1>.еваждесь//<1>.евѣбося//<1>.евѣбось//<1>.еваждеся//<1>.евеждеся//<1>.еве//<1>.евеждесь//<1>.евѣжесь//<1>.евѣсь//<1>.евѣся//<1>.евѣжеся//<1>.еважъдеся//<1>.еважъдесь//<1>.евѣжъдесь//<1>.евебысь//<1>.евебыся//<1>.евѣжъдеся
  gramm: imper,du,1p
 -flex: <0>.ахсь//<0>.ахся//<0>.ахмися//<0>.ахмись//<0>.ахътися//<0>.ахътись//<0>.ахъбысь//<0>.ахъбыся//<0>.ахжесь//<0>.ахжеся//<0>.ахъся//<0>.ахбось//<0>.ахъжъдеся//<0>.ахъбось//<0>.ахъбося//<0>.ахъжесь//<0>.ахъ//<0>.ахъждесь//<0>.ахъждеся//<0>.ахъмись//<0>.ахъмися//<0>.ах//<0>.ахбося//<0>.ахъсь//<0>.ахтись//<0>.ахъжеся//<0>.ахждеся//<0>.ахъжъдесь//<0>.ахбыся//<0>.ахбысь//<0>.ахждесь//<0>.ахтися
  gramm: indic,aor,sg,1p
 -flex: <1>.уждеся//<1>.ужесь//<1>.уждесь//<1>.убыся//<1>.убысь//<1>.умися//<1>.утись//<1>.у//<1>.утися//<1>.ужъдесь//<1>.ужъдеся//<1>.убося//<1>.убось//<1>.усь//<1>.ужеся//<1>.умись//<1>.уся
  gramm: indic,praes,sg,1p
 -flex: <1>.ешись//<1>.ешитись//<1>.ешижъдеся//<1>.ешися//<1>.ешибося//<1>.ешибось//<1>.ешижеся//<1>.ешиждеся//<1>.ешиждесь//<1>.ешимися//<1>.ешижъдесь//<1>.ешитися//<1>.еши//<1>.ешибысь//<1>.ешижесь//<1>.ешимись//<1>.ешибыся
  gramm: indic,praes,sg,2p
 -flex: <1>.ет//<1>.етъмися//<1>.етътись//<1>.етътися//<1>.етися//<1>.етись//<1>.етждеся//<1>.ебось//<1>.етждесь//<1>.еждесь//<1>.етъжесь//<1>.етъжеся//<1>.еждеся//<1>.етъжъдесь//<1>.етъжъдеся//<1>.еттися//<1>.етъждеся//<1>.етъждесь//<1>.еттись//<1>.ебысь//<1>.ебыся//<1>.етмись//<1>.етмися//<1>.еся//<1>.етъбося//<1>.етжеся//<1>.етжесь//<1>.етъсь//<1>.етъся//<1>.етъ//<1>.етъмись//<1>.етъбось//<1>.ебося//<1>.е//<1>.етбось//<1>.ежеся//<1>.етбося//<1>.емись//<1>.ежесь//<1>.етбысь//<1>.етбыся//<1>.емися//<1>.ется//<1>.етсь//<1>.етъбыся//<1>.етъбысь//<1>.ежъдеся//<1>.ежъдесь//<1>.есь
  gramm: indic,praes,sg,3p
 -flex: <0>.алажеся//<0>.алажесь//<0>.аламись//<0>.аламися//<0>.алаждесь//<0>.алаждеся//<0>.ала//<0>.алася//<0>.алась//<0>.алабысь//<0>.алажъдеся//<0>.алабыся//<0>.алабось//<0>.алабося//<0>.алажъдесь//<0>.алатися//<0>.алатись
  gramm: perf,du,m
 -flex: <0>.алѣбыся//<0>.алѣбысь//<0>.алетися//<0>.алѣтись//<0>.алѣтися//<0>.алетись//<0>.алебось//<0>.алебося//<0>.алѣбося//<0>.алѣбось//<0>.алѣ//<0>.алѣсь//<0>.алѣся//<0>.алебысь//<0>.алебыся//<0>.алежеся//<0>.алѣмися//<0>.алежесь//<0>.алѣмись//<0>.алѣжъдесь//<0>.але//<0>.алѣжъдеся//<0>.алеждеся//<0>.алеждесь//<0>.алеся//<0>.алемись//<0>.алемися//<0>.алесь//<0>.алѣждесь//<0>.алѣждеся//<0>.алѣжесь//<0>.алежъдеся//<0>.алежъдесь//<0>.алѣжеся
  gramm: perf,du,n
 -flex: <0>.алажеся//<0>.алажесь//<0>.аламись//<0>.аламися//<0>.алаждесь//<0>.алаждеся//<0>.ала//<0>.алася//<0>.алась//<0>.алабысь//<0>.алажъдеся//<0>.алабыся//<0>.алабось//<0>.алабося//<0>.алажъдесь//<0>.алатися//<0>.алатись
  gramm: perf,sg,f
-paradigm: V12n
 -flex: <0>.етесь//<0>.етеся//<0>.етеждесь//<0>.етежъдесь//<0>.етеждеся//<0>.етежъдеся//<0>.ете//<0>.ететись//<0>.етебось//<0>.етебося//<0>.етежесь//<0>.етежеся//<0>.етемись//<0>.етебыся//<0>.ететися//<0>.етебысь//<0>.етемися
  gramm: indic,praes,pl,2p
 -flex: <0>.оутись//<0>.оутися//<0>.уть//<0>.юбось//<0>.ютмися//<0>.ютмись//<0>.юбося//<0>.ютъмися//<0>.ютися//<0>.ютъмись//<0>.ют//<0>.уться//<0>.утьждеся//<0>.южъдесь//<0>.юбысь//<0>.юбыся//<0>.ютись//<0>.утьмись//<0>.оусь//<0>.оуся//<0>.утьмися//<0>.оубыся//<0>.утьжъдеся//<0>.оужъдеся//<0>.оубось//<0>.ютъсь//<0>.ютъся//<0>.юся//<0>.ютжесь//<0>.ютжеся//<0>.юсь//<0>.утьждесь//<0>.юттись//<0>.юждесь//<0>.утьжъдесь//<0>.оужеся//<0>.ютъбыся//<0>.утьтись//<0>.ютъбысь//<0>.оужесь//<0>.юттися//<0>.утьсь//<0>.ю//<0>.юмись//<0>.ютсь//<0>.ютъждесь//<0>.ютъждеся//<0>.ются//<0>.оужъдесь//<0>.юмися//<0>.оубысь//<0>.оумися//<0>.юждеся//<0>.ютътись//<0>.ютътися//<0>.южеся//<0>.утьбысь//<0>.оубося//<0>.утьбыся//<0>.оу//<0>.южесь//<0>.утьтися//<0>.утьбось//<0>.утьбося//<0>.оумись//<0>.ютъ//<0>.ютбыся//<0>.ютбысь//<0>.ютъжесь//<0>.ютъжеся//<0>.ютбося//<0>.южъдеся//<0>.ютбось//<0>.ютъжъдесь//<0>.ютъжъдеся//<0>.ютъбося//<0>.ютъбось//<0>.утьжеся//<0>.оуждесь//<0>.оуждеся//<0>.утьжесь//<0>.ютждеся//<0>.ютждесь
  gramm: indic,praes,pl,3p
 -flex: <0>.емебысь//<0>.емебыся//<0>.емъбося//<0>.емъбось//<0>.ембысь//<0>.ембыся//<0>.емся//<0>.емъжеся//<0>.емсь//<0>.емждеся//<0>.емждесь//<0>.еметися//<0>.емъбыся//<0>.емъбысь//<0>.еметись//<0>.ембось//<0>.еммись//<0>.еммися//<0>.ембося//<0>.емъжъдесь//<0>.емъжъдеся//<0>.емемися//<0>.емемись//<0>.еме//<0>.емъмися//<0>.емъмись//<0>.емежеся//<0>.емебось//<0>.емебося//<0>.емежесь//<0>.емъжесь//<0>.ем//<0>.емъсь//<0>.емъся//<0>.емъждеся//<0>.емъждесь//<0>.емътись//<0>.емъ//<0>.емътися//<0>.емесь//<0>.емеждеся//<0>.емеждесь//<0>.емтися//<0>.емтись//<0>.емеся//<0>.емжеся//<0>.емжесь//<0>.емежъдеся//<0>.емежъдесь
  gramm: indic,praes,pl,1p
 -flex: <0>.алибось//<0>.алибося//<0>.али//<0>.алитися//<0>.алитись//<0>.алибыся//<0>.алиждеся//<0>.алиждесь//<0>.алижеся//<0>.алижъдесь//<0>.алися//<0>.ались//<0>.алибысь//<0>.алижесь//<0>.алимись//<0>.алижъдеся//<0>.алимися
  gramm: perf,pl,m
 -flex: <0>.алажеся//<0>.алажесь//<0>.аламись//<0>.аламися//<0>.алаждесь//<0>.алаждеся//<0>.ала//<0>.алася//<0>.алась//<0>.алабысь//<0>.алажъдеся//<0>.алабыся//<0>.алабось//<0>.алабося//<0>.алажъдесь//<0>.алатися//<0>.алатись
  gramm: perf,pl,n
 -flex: <0>.алыжесь//<0>.алыждесь//<0>.алыждеся//<0>.алыжеся//<0>.алыбыся//<0>.алыбысь//<0>.алы//<0>.алытись//<0>.алытися//<0>.алыжъдесь//<0>.алыжъдеся//<0>.алыбося//<0>.алыбось//<0>.алымися//<0>.алысь//<0>.алыся//<0>.алымись
  gramm: perf,pl,f
 -flex: <0>.атьсь//<0>.аться//<0>.ать//<0>.атись//<0>.атися//<0>.атибыся//<0>.атибысь//<0>.атимися//<0>.атимись//<0>.атитись//<0>.атитися//<0>.атьтись//<0>.атьтися//<0>.атьмися//<0>.атьмись//<0>.атьбыся//<0>.атьбысь//<0>.атиждесь//<0>.атиждеся//<0>.атьждесь//<0>.атьждеся//<0>.атижесь//<0>.атижеся//<0>.атьжъдесь//<0>.атьжъдеся//<0>.атижъдесь//<0>.атьбося//<0>.атьбось//<0>.атижъдеся//<0>.атьжесь//<0>.атибося//<0>.атибось//<0>.атьжеся//<0>.ати
  gramm: inf
 -flex: <0>.ижесь//<0>.ижъдесь//<0>.иждесь//<0>.иждеся//<0>.ижъдеся//<0>.ибося//<0>.ибось//<0>.ижеся//<0>.ись//<0>.ися//<0>.итись//<0>.и//<0>.имись//<0>.итися//<0>.ибыся//<0>.ибысь//<0>.имися
  gramm: imper,sg,2p
 -flex: <0>.ижесь//<0>.ижъдесь//<0>.иждесь//<0>.иждеся//<0>.ижъдеся//<0>.ибося//<0>.ибось//<0>.ижеся//<0>.ись//<0>.ися//<0>.итись//<0>.и//<0>.имись//<0>.итися//<0>.ибыся//<0>.ибысь//<0>.имися
  gramm: imper,sg,3p
 -flex: <0>.итежесь//<0>.итежеся//<0>.итесь//<0>.итебось//<0>.итежъдесь//<0>.итеждесь//<0>.итеся//<0>.итетись//<0>.ите//<0>.итетися//<0>.итежъдеся//<0>.итемися//<0>.итемись//<0>.итеждеся//<0>.итебося//<0>.итебыся//<0>.итебысь
  gramm: imper,pl,2p
 -flex: <0>.ало//<0>.алобысь//<0>.алождеся//<0>.алобося//<0>.алось//<0>.аложъдеся//<0>.аломись//<0>.алобось//<0>.аложъдесь//<0>.алождесь//<0>.алотись//<0>.алотися//<0>.аложесь//<0>.аложеся//<0>.алося//<0>.аломися//<0>.алобыся
  gramm: perf,sg,n
 -flex: <0>.абыся//<0>.ажеся//<0>.абысь//<0>.ась//<0>.ася//<0>.ажесь//<0>.амись//<0>.аждесь//<0>.аждеся//<0>.абося//<0>.абось//<0>.атись//<0>.атися//<0>.амися//<0>.а//<0>.ажъдесь//<0>.ажъдеся
  gramm: indic,aor,sg,3p
 -flex: <0>.абыся//<0>.ажеся//<0>.абысь//<0>.ась//<0>.ася//<0>.ажесь//<0>.амись//<0>.аждесь//<0>.аждеся//<0>.абося//<0>.абось//<0>.атись//<0>.атися//<0>.амися//<0>.а//<0>.ажъдесь//<0>.ажъдеся
  gramm: indic,aor,sg,2p
 -flex: <0>.евежесь//<0>.евежеся//<0>.евѣтися//<0>.евѣтись//<0>.евѣся//<0>.евѣсь//<0>.еважесь//<0>.еважеся//<0>.евесь//<0>.евеся//<0>.ева//<0>.еве//<0>.еважъдесь//<0>.еважъдеся//<0>.евѣбось//<0>.евѣбося//<0>.евебыся//<0>.евебысь//<0>.евѣбысь//<0>.евѣбыся//<0>.еветись//<0>.еветися//<0>.евабыся//<0>.евабысь//<0>.евѣждеся//<0>.евѣмися//<0>.евѣждесь//<0>.евемися//<0>.евемись//<0>.евась//<0>.евѣмись//<0>.евѣ//<0>.евася//<0>.евежъдесь//<0>.евежъдеся//<0>.евѣжеся//<0>.евѣжесь//<0>.евеждесь//<0>.евабося//<0>.евабось//<0>.евеждеся//<0>.евѣжъдеся//<0>.евѣжъдесь//<0>.еваждеся//<0>.еваждесь//<0>.еватись//<0>.евамися//<0>.евамись//<0>.еватися//<0>.евебося//<0>.евебось
  gramm: indic,praes,du,1p
 -flex: <0>.етеждесь//<0>.етеждеся//<0>.етабыся//<0>.етабысь//<0>.ететись//<0>.ететися//<0>.етабося//<0>.етѣмись//<0>.етѣ//<0>.етабось//<0>.етѣждеся//<0>.етѣмися//<0>.етѣжъдеся//<0>.етѣжъдесь//<0>.етежъдесь//<0>.етамися//<0>.етамись//<0>.етежъдеся//<0>.етебося//<0>.етебось//<0>.етежесь//<0>.етѣжеся//<0>.етѣжесь//<0>.етѣбося//<0>.етѣтися//<0>.етѣтись//<0>.етемися//<0>.етажесь//<0>.етажеся//<0>.етесь//<0>.етеся//<0>.етатись//<0>.ета//<0>.етатися//<0>.ете//<0>.етѣждесь//<0>.етежеся//<0>.етѣся//<0>.етѣбысь//<0>.етѣбыся//<0>.етѣсь//<0>.етаждеся//<0>.етаждесь//<0>.етажъдесь//<0>.етажъдеся//<0>.етѣбось//<0>.етемись//<0>.етебыся//<0>.етебысь//<0>.етась//<0>.етася
  gramm: indic,praes,du,3p
 -flex: <0>.етеждесь//<0>.етеждеся//<0>.етабыся//<0>.етабысь//<0>.ететись//<0>.ететися//<0>.етабося//<0>.етѣмись//<0>.етѣ//<0>.етабось//<0>.етѣждеся//<0>.етѣмися//<0>.етѣжъдеся//<0>.етѣжъдесь//<0>.етежъдесь//<0>.етамися//<0>.етамись//<0>.етежъдеся//<0>.етебося//<0>.етебось//<0>.етежесь//<0>.етѣжеся//<0>.етѣжесь//<0>.етѣбося//<0>.етѣтися//<0>.етѣтись//<0>.етемися//<0>.етажесь//<0>.етажеся//<0>.етесь//<0>.етеся//<0>.етатись//<0>.ета//<0>.етатися//<0>.ете//<0>.етѣждесь//<0>.етежеся//<0>.етѣся//<0>.етѣбысь//<0>.етѣбыся//<0>.етѣсь//<0>.етаждеся//<0>.етаждесь//<0>.етажъдесь//<0>.етажъдеся//<0>.етѣбось//<0>.етемись//<0>.етебыся//<0>.етебысь//<0>.етась//<0>.етася
  gramm: indic,praes,du,2p
 -flex: <0>.аховежеся//<0>.аховежесь//<0>.аховѣсь//<0>.аховѣся//<0>.аховѣжъдеся//<0>.аховажеся//<0>.аховажесь//<0>.аховеждеся//<0>.аховеждесь//<0>.аховажъдеся//<0>.аховажъдесь//<0>.аховѣтись//<0>.ахове//<0>.аховесь//<0>.аховѣбося//<0>.аховѣбось//<0>.ахова//<0>.аховебысь//<0>.аховебыся//<0>.аховѣбыся//<0>.аховеся//<0>.аховѣбысь//<0>.аховѣмися//<0>.аховабысь//<0>.аховѣжъдесь//<0>.аховѣтися//<0>.аховабыся//<0>.аховѣждесь//<0>.аховѣждеся//<0>.аховемись//<0>.аховемися//<0>.аховася//<0>.аховась//<0>.аховѣ//<0>.аховѣмись//<0>.аховетися//<0>.аховежъдеся//<0>.аховежъдесь//<0>.аховѣжесь//<0>.аховѣжеся//<0>.аховетись//<0>.аховабось//<0>.аховабося//<0>.аховаждесь//<0>.аховаждеся//<0>.аховамись//<0>.аховатися//<0>.аховатись//<0>.аховамися//<0>.аховебось//<0>.аховебося
  gramm: indic,imperf,du,1p
 -flex: <0>.астѣбысь//<0>.асътѣбося//<0>.асътѣбось//<0>.астѣбыся//<0>.асътеся//<0>.асътесь//<0>.асътѣжъдесь//<0>.асътѣжъдеся//<0>.астемися//<0>.астемись//<0>.астѣмись//<0>.астѣмися//<0>.астаждесь//<0>.астаждеся//<0>.асътежеся//<0>.асътежесь//<0>.астебося//<0>.астебось//<0>.асътабысь//<0>.асътабыся//<0>.асътебось//<0>.асътебося//<0>.астѣся//<0>.астѣсь//<0>.астеждеся//<0>.астеждесь//<0>.асътѣсь//<0>.асътѣся//<0>.асътѣмися//<0>.асътѣмись//<0>.асътѣтись//<0>.асътѣтися//<0>.асъта//<0>.асътажъдеся//<0>.асътажъдесь//<0>.астась//<0>.астася//<0>.асътамись//<0>.астамися//<0>.асътамися//<0>.астѣжеся//<0>.астѣжесь//<0>.асътежъдеся//<0>.асътежъдесь//<0>.астамись//<0>.астѣтися//<0>.астѣтись//<0>.асътабось//<0>.асътабося//<0>.асътѣ//<0>.асътатися//<0>.асътатись//<0>.астебыся//<0>.астебысь//<0>.астѣждесь//<0>.астѣждеся//<0>.асътетися//<0>.асътетись//<0>.асътася//<0>.асътась//<0>.асътѣбыся//<0>.астеся//<0>.асъте//<0>.асътѣжесь//<0>.асътѣжеся//<0>.астежесь//<0>.астежеся//<0>.астажесь//<0>.астажеся//<0>.астесь//<0>.асътѣбысь//<0>.аста//<0>.асътемись//<0>.асътемися//<0>.астетись//<0>.асте//<0>.астетися//<0>.астѣбось//<0>.астѣбося//<0>.асътебысь//<0>.асътебыся//<0>.астабыся//<0>.астабысь//<0>.асътажеся//<0>.асътажесь//<0>.астѣ//<0>.астабося//<0>.астабось//<0>.астатись//<0>.астатися
  gramm: indic,imperf,du,3p
 -flex: <0>.астѣбысь//<0>.асътѣбося//<0>.асътѣбось//<0>.астѣбыся//<0>.асътеся//<0>.асътесь//<0>.асътѣжъдесь//<0>.асътѣжъдеся//<0>.астемися//<0>.астемись//<0>.астѣмись//<0>.астѣмися//<0>.астаждесь//<0>.астаждеся//<0>.асътежеся//<0>.асътежесь//<0>.астебося//<0>.астебось//<0>.асътабысь//<0>.асътабыся//<0>.асътебось//<0>.асътебося//<0>.астѣся//<0>.астѣсь//<0>.астеждеся//<0>.астеждесь//<0>.асътѣсь//<0>.асътѣся//<0>.асътѣмися//<0>.асътѣмись//<0>.асътѣтись//<0>.асътѣтися//<0>.асъта//<0>.асътажъдеся//<0>.асътажъдесь//<0>.астась//<0>.астася//<0>.асътамись//<0>.астамися//<0>.асътамися//<0>.астѣжеся//<0>.астѣжесь//<0>.асътежъдеся//<0>.асътежъдесь//<0>.астамись//<0>.астѣтися//<0>.астѣтись//<0>.асътабось//<0>.асътабося//<0>.асътѣ//<0>.асътатися//<0>.асътатись//<0>.астебыся//<0>.астебысь//<0>.астѣждесь//<0>.астѣждеся//<0>.асътетися//<0>.асътетись//<0>.асътася//<0>.асътась//<0>.асътѣбыся//<0>.астеся//<0>.асъте//<0>.асътѣжесь//<0>.асътѣжеся//<0>.астежесь//<0>.астежеся//<0>.астажесь//<0>.астажеся//<0>.астесь//<0>.асътѣбысь//<0>.аста//<0>.асътемись//<0>.асътемися//<0>.астетись//<0>.асте//<0>.астетися//<0>.астѣбось//<0>.астѣбося//<0>.асътебысь//<0>.асътебыся//<0>.астабыся//<0>.астабысь//<0>.асътажеся//<0>.асътажесь//<0>.астѣ//<0>.астабося//<0>.астабось//<0>.астатись//<0>.астатися
  gramm: indic,imperf,du,2p
 -flex: <0>.астежесь//<0>.астежеся//<0>.асътебось//<0>.асътебося//<0>.астесь//<0>.астеждеся//<0>.астеждесь//<0>.астеся//<0>.асътемись//<0>.асътемися//<0>.астетись//<0>.асте//<0>.астетися//<0>.астебыся//<0>.астебысь//<0>.асътебысь//<0>.асътебыся//<0>.асътеся//<0>.асътесь//<0>.астемися//<0>.астемись//<0>.асътетися//<0>.асътетись//<0>.асътежъдеся//<0>.асътежъдесь//<0>.асъте//<0>.асътежеся//<0>.асътежесь//<0>.астебося//<0>.астебось
  gramm: indic,imperf,pl,2p
 -flex: <0>.ахубысь//<0>.аху//<0>.ахумися//<0>.ахумись//<0>.ахужесь//<0>.ахужеся//<0>.ахутися//<0>.ахубыся//<0>.ахутись//<0>.ахубось//<0>.ахужъдеся//<0>.ахужъдесь//<0>.ахубося//<0>.ахуждеся//<0>.ахуждесь//<0>.ахуся//<0>.ахусь
  gramm: indic,imperf,pl,3p
 -flex: <0>.ахомбыся//<0>.ахомъбось//<0>.ахомъбося//<0>.ахомбысь//<0>.ахоммися//<0>.ахомсь//<0>.ахомся//<0>.ахомждесь//<0>.ахомждеся//<0>.ахомъжъдесь//<0>.ахомъбысь//<0>.ахомъбыся//<0>.ахомъжъдеся//<0>.ахомбося//<0>.ахомбось//<0>.ахоммись//<0>.ахомъмись//<0>.ахомъмися//<0>.ахомъжеся//<0>.ахомъжесь//<0>.ахом//<0>.ахомъждесь//<0>.ахомъся//<0>.ахомъсь//<0>.ахомъждеся//<0>.ахомътися//<0>.ахомътись//<0>.ахомъ//<0>.ахомтись//<0>.ахомтися//<0>.ахомжесь//<0>.ахомжеся
  gramm: indic,imperf,pl,1p
 -flex: <0>.алѣбыся//<0>.алѣбысь//<0>.алетися//<0>.алѣтись//<0>.алѣтися//<0>.алетись//<0>.алебось//<0>.алебося//<0>.алѣбося//<0>.алѣбось//<0>.алѣ//<0>.алѣсь//<0>.алѣся//<0>.алебысь//<0>.алебыся//<0>.алежеся//<0>.алѣмися//<0>.алежесь//<0>.алѣмись//<0>.алѣжъдесь//<0>.але//<0>.алѣжъдеся//<0>.алеждеся//<0>.алеждесь//<0>.алеся//<0>.алемись//<0>.алемися//<0>.алесь//<0>.алѣждесь//<0>.алѣждеся//<0>.алѣжесь//<0>.алежъдеся//<0>.алежъдесь//<0>.алѣжеся
  gramm: perf,du,f
 -flex: <0>.ахсь//<0>.ахся//<0>.ахмися//<0>.ахмись//<0>.ахътися//<0>.ахътись//<0>.ахъбысь//<0>.ахъбыся//<0>.ахжесь//<0>.ахжеся//<0>.ахъся//<0>.ахбось//<0>.ахъжъдеся//<0>.ахъбось//<0>.ахъбося//<0>.ахъжесь//<0>.ахъ//<0>.ахъждесь//<0>.ахъждеся//<0>.ахъмись//<0>.ахъмися//<0>.ах//<0>.ахбося//<0>.ахъсь//<0>.ахтись//<0>.ахъжеся//<0>.ахждеся//<0>.ахъжъдесь//<0>.ахбыся//<0>.ахбысь//<0>.ахждесь//<0>.ахтися
  gramm: indic,imperf,sg,1p
 -flex: <0>.ашебось//<0>.ашебося//<0>.аше//<0>.ашебыся//<0>.ашетися//<0>.ашетись//<0>.ашеждеся//<0>.ашежъдеся//<0>.ашеждесь//<0>.ашежеся//<0>.ашежъдесь//<0>.ашеся//<0>.ашесь//<0>.ашебысь//<0>.ашежесь//<0>.ашемись//<0>.ашемися
  gramm: indic,imperf,sg,2p
 -flex: <0>.ашебось//<0>.ашебося//<0>.аше//<0>.ашебыся//<0>.ашетися//<0>.ашетись//<0>.ашеждеся//<0>.ашежъдеся//<0>.ашеждесь//<0>.ашежеся//<0>.ашежъдесь//<0>.ашеся//<0>.ашесь//<0>.ашебысь//<0>.ашежесь//<0>.ашемись//<0>.ашемися
  gramm: indic,imperf,sg,3p
 -flex: <0>.аховежеся//<0>.аховежесь//<0>.аховѣсь//<0>.аховѣся//<0>.аховѣжъдеся//<0>.аховажеся//<0>.аховажесь//<0>.аховеждеся//<0>.аховеждесь//<0>.аховажъдеся//<0>.аховажъдесь//<0>.аховѣтись//<0>.ахове//<0>.аховесь//<0>.аховѣбося//<0>.аховѣбось//<0>.ахова//<0>.аховебысь//<0>.аховебыся//<0>.аховѣбыся//<0>.аховеся//<0>.аховѣбысь//<0>.аховѣмися//<0>.аховабысь//<0>.аховѣжъдесь//<0>.аховѣтися//<0>.аховабыся//<0>.аховѣждесь//<0>.аховѣждеся//<0>.аховемись//<0>.аховемися//<0>.аховася//<0>.аховась//<0>.аховѣ//<0>.аховѣмись//<0>.аховетися//<0>.аховежъдеся//<0>.аховежъдесь//<0>.аховѣжесь//<0>.аховѣжеся//<0>.аховетись//<0>.аховабось//<0>.аховабося//<0>.аховаждесь//<0>.аховаждеся//<0>.аховамись//<0>.аховатися//<0>.аховатись//<0>.аховамися//<0>.аховебось//<0>.аховебося
  gramm: indic,aor,du,1p
 -flex: <0>.астѣбысь//<0>.асътѣбося//<0>.асътѣбось//<0>.астѣбыся//<0>.асътеся//<0>.асътесь//<0>.асътѣжъдесь//<0>.асътѣжъдеся//<0>.астемися//<0>.астемись//<0>.астѣмись//<0>.астѣмися//<0>.астаждесь//<0>.астаждеся//<0>.асътежеся//<0>.асътежесь//<0>.астебося//<0>.астебось//<0>.асътабысь//<0>.асътабыся//<0>.асътебось//<0>.асътебося//<0>.астѣся//<0>.астѣсь//<0>.астеждеся//<0>.астеждесь//<0>.асътѣсь//<0>.асътѣся//<0>.асътѣмися//<0>.асътѣмись//<0>.асътѣтись//<0>.асътѣтися//<0>.асъта//<0>.асътажъдеся//<0>.асътажъдесь//<0>.астась//<0>.астася//<0>.асътамись//<0>.астамися//<0>.асътамися//<0>.астѣжеся//<0>.астѣжесь//<0>.асътежъдеся//<0>.асътежъдесь//<0>.астамись//<0>.астѣтися//<0>.астѣтись//<0>.асътабось//<0>.асътабося//<0>.асътѣ//<0>.асътатися//<0>.асътатись//<0>.астебыся//<0>.астебысь//<0>.астѣждесь//<0>.астѣждеся//<0>.асътетися//<0>.асътетись//<0>.асътася//<0>.асътась//<0>.асътѣбыся//<0>.астеся//<0>.асъте//<0>.асътѣжесь//<0>.асътѣжеся//<0>.астежесь//<0>.астежеся//<0>.астажесь//<0>.астажеся//<0>.астесь//<0>.асътѣбысь//<0>.аста//<0>.асътемись//<0>.асътемися//<0>.астетись//<0>.асте//<0>.астетися//<0>.астѣбось//<0>.астѣбося//<0>.асътебысь//<0>.асътебыся//<0>.астабыся//<0>.астабысь//<0>.асътажеся//<0>.асътажесь//<0>.астѣ//<0>.астабося//<0>.астабось//<0>.астатись//<0>.астатися
  gramm: indic,aor,du,2p
 -flex: <0>.астѣбысь//<0>.асътѣбося//<0>.асътѣбось//<0>.астѣбыся//<0>.асътеся//<0>.асътесь//<0>.асътѣжъдесь//<0>.асътѣжъдеся//<0>.астемися//<0>.астемись//<0>.астѣмись//<0>.астѣмися//<0>.астаждесь//<0>.астаждеся//<0>.асътежеся//<0>.асътежесь//<0>.астебося//<0>.астебось//<0>.асътабысь//<0>.асътабыся//<0>.асътебось//<0>.асътебося//<0>.астѣся//<0>.астѣсь//<0>.астеждеся//<0>.астеждесь//<0>.асътѣсь//<0>.асътѣся//<0>.асътѣмися//<0>.асътѣмись//<0>.асътѣтись//<0>.асътѣтися//<0>.асъта//<0>.асътажъдеся//<0>.асътажъдесь//<0>.астась//<0>.астася//<0>.асътамись//<0>.астамися//<0>.асътамися//<0>.астѣжеся//<0>.астѣжесь//<0>.асътежъдеся//<0>.асътежъдесь//<0>.астамись//<0>.астѣтися//<0>.астѣтись//<0>.асътабось//<0>.асътабося//<0>.асътѣ//<0>.асътатися//<0>.асътатись//<0>.астебыся//<0>.астебысь//<0>.астѣждесь//<0>.астѣждеся//<0>.асътетися//<0>.асътетись//<0>.асътася//<0>.асътась//<0>.асътѣбыся//<0>.астеся//<0>.асъте//<0>.асътѣжесь//<0>.асътѣжеся//<0>.астежесь//<0>.астежеся//<0>.астажесь//<0>.астажеся//<0>.астесь//<0>.асътѣбысь//<0>.аста//<0>.асътемись//<0>.асътемися//<0>.астетись//<0>.асте//<0>.астетися//<0>.астѣбось//<0>.астѣбося//<0>.асътебысь//<0>.асътебыся//<0>.астабыся//<0>.астабысь//<0>.асътажеся//<0>.асътажесь//<0>.астѣ//<0>.астабося//<0>.астабось//<0>.астатись//<0>.астатися
  gramm: indic,aor,du,3p
 -flex: <0>.алъ//<0>.ал
  gramm: perf,sg,m
 -flex: <0>.емебысь//<0>.емебыся//<0>.имъждесь//<0>.имъждеся//<0>.имебысь//<0>.имебыся//<0>.еммись//<0>.еммися//<0>.имтись//<0>.имтися//<0>.им//<0>.емъжъдеся//<0>.еме//<0>.имъмись//<0>.емъждеся//<0>.емъждесь//<0>.емъ//<0>.имбося//<0>.имбось//<0>.имеся//<0>.имесь//<0>.ембысь//<0>.ембыся//<0>.емежъдеся//<0>.имъ//<0>.емемись//<0>.емемися//<0>.емъсь//<0>.емъся//<0>.име//<0>.емтися//<0>.емтись//<0>.имъжъдесь//<0>.емъжъдесь//<0>.имъбося//<0>.имъбось//<0>.емежъдесь//<0>.емъбося//<0>.емъбось//<0>.емся//<0>.емсь//<0>.емждеся//<0>.иметися//<0>.иметись//<0>.емждесь//<0>.еметися//<0>.имъсь//<0>.имъся//<0>.еметись//<0>.имъмися//<0>.иммися//<0>.иммись//<0>.емъжесь//<0>.емъжеся//<0>.емътись//<0>.емътися//<0>.емеждеся//<0>.емеждесь//<0>.имеждесь//<0>.имеждеся//<0>.имъжесь//<0>.имъжеся//<0>.имътись//<0>.имътися//<0>.имежъдеся//<0>.емжеся//<0>.емжесь//<0>.имежъдесь//<0>.емежеся//<0>.емежесь//<0>.ем//<0>.имжесь//<0>.имжеся//<0>.емъбыся//<0>.емъбысь//<0>.ембось//<0>.ембося//<0>.имъбыся//<0>.имъбысь//<0>.имждеся//<0>.имждесь//<0>.имсь//<0>.емъмися//<0>.емъмись//<0>.имся//<0>.емебось//<0>.емебося//<0>.емеся//<0>.имебось//<0>.имебося//<0>.имъжъдеся//<0>.имбыся//<0>.имбысь//<0>.емесь//<0>.имемись//<0>.имемися//<0>.имежеся//<0>.имежесь
  gramm: imper,pl,1p
 -flex: <0>.аша//<0>.ашамись//<0>.ашажесь//<0>.ашѧбыся//<0>.ашѧбысь//<0>.ашѧжесь//<0>.ашѧжеся//<0>.ашѧсь//<0>.ашѧмися//<0>.ашѧмись//<0>.ашѧся//<0>.ашажъдеся//<0>.ашажъдесь//<0>.ашѧжъдесь//<0>.ашѧждеся//<0>.ашѧждесь//<0>.ашѧтись//<0>.ашѧтися//<0>.ашажеся//<0>.ашатися//<0>.ашѧ//<0>.ашатись//<0>.ашамися//<0>.ашаждеся//<0>.ашѧжъдеся//<0>.ашаждесь//<0>.ашася//<0>.ашась//<0>.ашабысь//<0>.ашабыся//<0>.ашѧбося//<0>.ашѧбось//<0>.ашабось//<0>.ашабося
  gramm: indic,aor,pl,3p
 -flex: <0>.астежесь//<0>.астежеся//<0>.асътебось//<0>.асътебося//<0>.астесь//<0>.астеждеся//<0>.астеждесь//<0>.астеся//<0>.асътемись//<0>.асътемися//<0>.астетись//<0>.асте//<0>.астетися//<0>.астебыся//<0>.астебысь//<0>.асътебысь//<0>.асътебыся//<0>.асътеся//<0>.асътесь//<0>.астемися//<0>.астемись//<0>.асътетися//<0>.асътетись//<0>.асътежъдеся//<0>.асътежъдесь//<0>.асъте//<0>.асътежеся//<0>.асътежесь//<0>.астебося//<0>.астебось
  gramm: indic,aor,pl,2p
 -flex: <0>.ахомбыся//<0>.ахомъбось//<0>.ахомъбося//<0>.ахомбысь//<0>.ахоммися//<0>.ахомсь//<0>.ахомся//<0>.ахомждесь//<0>.ахомждеся//<0>.ахомъжъдесь//<0>.ахомъбысь//<0>.ахомъбыся//<0>.ахомъжъдеся//<0>.ахомбося//<0>.ахомбось//<0>.ахоммись//<0>.ахомъмись//<0>.ахомъмися//<0>.ахомъжеся//<0>.ахомъжесь//<0>.ахом//<0>.ахомъждесь//<0>.ахомъся//<0>.ахомъсь//<0>.ахомъждеся//<0>.ахомътися//<0>.ахомътись//<0>.ахомъ//<0>.ахомтись//<0>.ахомтися//<0>.ахомжесь//<0>.ахомжеся
  gramm: indic,aor,pl,1p
 -flex: <0>.итѣбысь//<0>.итѣбыся//<0>.итебося//<0>.итебось//<0>.итежесь//<0>.итежеся//<0>.итѣжъдеся//<0>.итѣ//<0>.итажъдесь//<0>.итебыся//<0>.итебысь//<0>.итажъдеся//<0>.итѣжъдесь//<0>.итажесь//<0>.итежъдеся//<0>.итѣмись//<0>.итемися//<0>.итемись//<0>.итеждеся//<0>.итѣждесь//<0>.итажеся//<0>.итѣбося//<0>.итабося//<0>.итабось//<0>.итесь//<0>.итеся//<0>.ита//<0>.итѣбось//<0>.итеждесь//<0>.итѣмися//<0>.итетись//<0>.итаждесь//<0>.итаждеся//<0>.ите//<0>.итабыся//<0>.итежъдесь//<0>.итабысь//<0>.итѣтись//<0>.итатись//<0>.итатися//<0>.итетися//<0>.итѣся//<0>.итѣсь//<0>.итѣжеся//<0>.итѣждеся//<0>.итась//<0>.итася//<0>.итѣтися//<0>.итѣжесь//<0>.итамися//<0>.итамись
  gramm: imper,du,2p
 -flex: <0>.ивѣбысь//<0>.ивѣбыся//<0>.ивежъдесь//<0>.ивежъдеся//<0>.еважъдесь//<0>.еважъдеся//<0>.ивѣмись//<0>.ивѣмися//<0>.евѣбысь//<0>.евѣбыся//<0>.евемися//<0>.евемись//<0>.ивемися//<0>.ивемись//<0>.евѣмись//<0>.евѣмися//<0>.евежъдесь//<0>.евежъдеся//<0>.ивѣждесь//<0>.ивѣждеся//<0>.еваждеся//<0>.еваждесь//<0>.евебося//<0>.евебось//<0>.ивамися//<0>.ивамись//<0>.евѣся//<0>.евѣсь//<0>.ивебыся//<0>.ивебысь//<0>.евеждесь//<0>.евеждеся//<0>.иваждесь//<0>.иваждеся//<0>.ивѣжъдеся//<0>.ивѣжъдесь//<0>.иветись//<0>.иватися//<0>.иветися//<0>.евась//<0>.евася//<0>.ивежесь//<0>.ивежеся//<0>.ивесь//<0>.ивеся//<0>.евѣжеся//<0>.евѣжесь//<0>.ева//<0>.евѣжъдеся//<0>.евѣжъдесь//<0>.евѣтися//<0>.евѣтись//<0>.ивѣ//<0>.евебыся//<0>.евебысь//<0>.иважесь//<0>.иважеся//<0>.ивѣбось//<0>.ивѣбося//<0>.евѣждеся//<0>.евѣждесь//<0>.ивабыся//<0>.ивабысь//<0>.ивѣся//<0>.ивѣсь//<0>.ива//<0>.иве//<0>.ивась//<0>.ивася//<0>.евамися//<0>.евамись//<0>.евежесь//<0>.евежеся//<0>.иважъдесь//<0>.еважесь//<0>.еважеся//<0>.иважъдеся//<0>.евесь//<0>.евеся//<0>.ивебося//<0>.ивебось//<0>.ивеждеся//<0>.ивеждесь//<0>.еве//<0>.еветись//<0>.еветися//<0>.евѣбось//<0>.евѣбося//<0>.евабыся//<0>.евабысь//<0>.ивѣжеся//<0>.ивѣжесь//<0>.иватись//<0>.евѣ//<0>.ивабося//<0>.ивабось//<0>.ивѣтися//<0>.ивѣтись//<0>.евабося//<0>.евабось//<0>.еватись//<0>.еватися
  gramm: imper,du,1p
 -flex: <0>.ахсь//<0>.ахся//<0>.ахмися//<0>.ахмись//<0>.ахътися//<0>.ахътись//<0>.ахъбысь//<0>.ахъбыся//<0>.ахжесь//<0>.ахжеся//<0>.ахъся//<0>.ахбось//<0>.ахъжъдеся//<0>.ахъбось//<0>.ахъбося//<0>.ахъжесь//<0>.ахъ//<0>.ахъждесь//<0>.ахъждеся//<0>.ахъмись//<0>.ахъмися//<0>.ах//<0>.ахбося//<0>.ахъсь//<0>.ахтись//<0>.ахъжеся//<0>.ахждеся//<0>.ахъжъдесь//<0>.ахбыся//<0>.ахбысь//<0>.ахждесь//<0>.ахтися
  gramm: indic,aor,sg,1p
 -flex: <0>.юмись//<0>.юмися//<0>.юждесь//<0>.юбось//<0>.южъдесь//<0>.ю//<0>.юбося//<0>.ютися//<0>.юся//<0>.ютись//<0>.юбысь//<0>.юбыся//<0>.юждеся//<0>.южеся//<0>.южесь//<0>.юсь//<0>.южъдеся
  gramm: indic,praes,sg,1p
 -flex: <0>.ешибось//<0>.ешибося//<0>.еши//<0>.ешиждеся//<0>.ешитися//<0>.ешитись//<0>.ешибыся//<0>.ешижъдеся//<0>.ешиждесь//<0>.ешижеся//<0>.ешижъдесь//<0>.ешися//<0>.ешись//<0>.ешибысь//<0>.ешижесь//<0>.ешимись//<0>.ешимися
  gramm: indic,praes,sg,2p
 -flex: <0>.етъбыся//<0>.ежесь//<0>.етъбось//<0>.етъбося//<0>.емися//<0>.емись//<0>.етъждесь//<0>.еттись//<0>.еттися//<0>.етъждеся//<0>.етъся//<0>.етъсь//<0>.етъбысь//<0>.етъжесь//<0>.етъ//<0>.етътися//<0>.етътись//<0>.ет//<0>.е//<0>.етъжъдеся//<0>.етись//<0>.етъжъдесь//<0>.етъмись//<0>.етъмися//<0>.етися//<0>.еждеся//<0>.еждесь//<0>.етмися//<0>.етждесь//<0>.етждеся//<0>.етмись//<0>.ебося//<0>.етбося//<0>.етбось//<0>.ебось//<0>.есь//<0>.етбыся//<0>.ебыся//<0>.ебысь//<0>.етбысь//<0>.етъжеся//<0>.ежеся//<0>.ежъдесь//<0>.ежъдеся//<0>.еся//<0>.етжесь//<0>.етсь//<0>.ется//<0>.етжеся
  gramm: indic,praes,sg,3p
 -flex: <0>.алажеся//<0>.алажесь//<0>.аламись//<0>.аламися//<0>.алаждесь//<0>.алаждеся//<0>.ала//<0>.алася//<0>.алась//<0>.алабысь//<0>.алажъдеся//<0>.алабыся//<0>.алабось//<0>.алабося//<0>.алажъдесь//<0>.алатися//<0>.алатись
  gramm: perf,du,m
 -flex: <0>.алѣбыся//<0>.алѣбысь//<0>.алетися//<0>.алѣтись//<0>.алѣтися//<0>.алетись//<0>.алебось//<0>.алебося//<0>.алѣбося//<0>.алѣбось//<0>.алѣ//<0>.алѣсь//<0>.алѣся//<0>.алебысь//<0>.алебыся//<0>.алежеся//<0>.алѣмися//<0>.алежесь//<0>.алѣмись//<0>.алѣжъдесь//<0>.але//<0>.алѣжъдеся//<0>.алеждеся//<0>.алеждесь//<0>.алеся//<0>.алемись//<0>.алемися//<0>.алесь//<0>.алѣждесь//<0>.алѣждеся//<0>.алѣжесь//<0>.алежъдеся//<0>.алежъдесь//<0>.алѣжеся
  gramm: perf,du,n
 -flex: <0>.алажеся//<0>.алажесь//<0>.аламись//<0>.аламися//<0>.алаждесь//<0>.алаждеся//<0>.ала//<0>.алася//<0>.алась//<0>.алабысь//<0>.алажъдеся//<0>.алабыся//<0>.алабось//<0>.алабося//<0>.алажъдесь//<0>.алатися//<0>.алатись
  gramm: perf,sg,f
-paradigm: V12k
 -flex: <1>.етемись//<1>.етемися//<1>.етеждеся//<1>.етебысь//<1>.етебыся//<1>.етеждесь//<1>.етежеся//<1>.етежесь//<1>.етебось//<1>.етежъдесь//<1>.етебося//<1>.етеся//<1>.етесь//<1>.ететися//<1>.етежъдеся//<1>.ете//<1>.ететись
  gramm: indic,praes,pl,2p
 -flex: <1>.оумись//<1>.оумися//<1>.утъжъдеся//<1>.утъсь//<1>.утъжъдесь//<1>.утждесь//<1>.утждеся//<1>.утъжеся//<1>.ютися//<1>.утъся//<1>.утся//<1>.утбыся//<1>.оубысь//<1>.утбысь//<1>.оужъдеся//<1>.оужъдесь//<1>.южеся//<1>.утъжесь//<1>.юмися//<1>.юмись//<1>.оутися//<1>.юбыся//<1>.юбысь//<1>.южесь//<1>.утбося//<1>.утбось//<1>.юждесь//<1>.юсь//<1>.юся//<1>.южъдесь//<1>.оубыся//<1>.оусь//<1>.оубось//<1>.оубося//<1>.оужеся//<1>.оужесь//<1>.юбось//<1>.утъбысь//<1>.утъбыся//<1>.оуждеся//<1>.оуждесь//<1>.утъ//<1>.ут//<1>.утмись//<1>.оуся//<1>.ютись//<1>.оу//<1>.утътися//<1>.оутись//<1>.утъмися//<1>.утъбось//<1>.утътись//<1>.юбося//<1>.утмися//<1>.ю//<1>.южъдеся//<1>.утжесь//<1>.утжеся//<1>.уттись//<1>.уттися//<1>.утъмись//<1>.утъбося//<1>.юждеся//<1>.утъждеся//<1>.утъждесь//<1>.утсь
  gramm: indic,praes,pl,3p
 -flex: <1>.емъжъдеся//<1>.емъся//<1>.емъсь//<1>.емъжъдесь//<1>.еммися//<1>.еммись//<1>.емътися//<1>.емсь//<1>.емся//<1>.ембыся//<1>.емътись//<1>.ембысь//<1>.емежеся//<1>.емежесь//<1>.еметися//<1>.еметись//<1>.емъ//<1>.емеждесь//<1>.емеждеся//<1>.емебысь//<1>.емъждесь//<1>.емъждеся//<1>.емъбысь//<1>.емъбыся//<1>.ембося//<1>.ембось//<1>.емждесь//<1>.емждеся//<1>.емъмись//<1>.емъмися//<1>.емъжеся//<1>.емебося//<1>.емебось//<1>.емъжесь//<1>.емтись//<1>.емтися//<1>.еме//<1>.емежъдесь//<1>.емежъдеся//<1>.емжесь//<1>.емжеся//<1>.емъбось//<1>.емъбося//<1>.емебыся//<1>.емемися//<1>.емемись//<1>.емесь//<1>.емеся//<1>.ем
  gramm: indic,praes,pl,1p
 -flex: <0>.алибось//<0>.алибося//<0>.али//<0>.алитися//<0>.алитись//<0>.алибыся//<0>.алиждеся//<0>.алиждесь//<0>.алижеся//<0>.алижъдесь//<0>.алися//<0>.ались//<0>.алибысь//<0>.алижесь//<0>.алимись//<0>.алижъдеся//<0>.алимися
  gramm: perf,pl,m
 -flex: <0>.алажеся//<0>.алажесь//<0>.аламись//<0>.аламися//<0>.алаждесь//<0>.алаждеся//<0>.ала//<0>.алася//<0>.алась//<0>.алабысь//<0>.алажъдеся//<0>.алабыся//<0>.алабось//<0>.алабося//<0>.алажъдесь//<0>.алатися//<0>.алатись
  gramm: perf,pl,n
 -flex: <0>.алыжесь//<0>.алыждесь//<0>.алыждеся//<0>.алыжеся//<0>.алыбыся//<0>.алыбысь//<0>.алы//<0>.алытись//<0>.алытися//<0>.алыжъдесь//<0>.алыжъдеся//<0>.алыбося//<0>.алыбось//<0>.алымися//<0>.алысь//<0>.алыся//<0>.алымись
  gramm: perf,pl,f
 -flex: <0>.атьсь//<0>.аться//<0>.ать//<0>.атись//<0>.атися//<0>.атибыся//<0>.атибысь//<0>.атимися//<0>.атимись//<0>.атитись//<0>.атитися//<0>.атьтись//<0>.атьтися//<0>.атьмися//<0>.атьмись//<0>.атьбыся//<0>.атьбысь//<0>.атиждесь//<0>.атиждеся//<0>.атьждесь//<0>.атьждеся//<0>.атижесь//<0>.атижеся//<0>.атьжъдесь//<0>.атьжъдеся//<0>.атижъдесь//<0>.атьбося//<0>.атьбось//<0>.атижъдеся//<0>.атьжесь//<0>.атибося//<0>.атибось//<0>.атьжеся//<0>.ати
  gramm: inf
 -flex: <1>.ижеся//<1>.ижесь//<1>.имись//<1>.имися//<1>.иждеся//<1>.ижъдеся//<1>.и//<1>.иждесь//<1>.ися//<1>.ись//<1>.ибысь//<1>.ибыся//<1>.ибось//<1>.ибося//<1>.итися//<1>.ижъдесь//<1>.итись
  gramm: imper,sg,2p
 -flex: <1>.ижеся//<1>.ижесь//<1>.имись//<1>.имися//<1>.иждеся//<1>.ижъдеся//<1>.и//<1>.иждесь//<1>.ися//<1>.ись//<1>.ибысь//<1>.ибыся//<1>.ибось//<1>.ибося//<1>.итися//<1>.ижъдесь//<1>.итись
  gramm: imper,sg,3p
 -flex: <1>.итемись//<1>.итежеся//<1>.итежесь//<1>.итебысь//<1>.итебыся//<1>.итебося//<1>.итеждеся//<1>.итеся//<1>.итемися//<1>.итеждесь//<1>.итесь//<1>.итетися//<1>.итежъдесь//<1>.итежъдеся//<1>.итебось//<1>.итетись//<1>.ите
  gramm: imper,pl,2p
 -flex: <0>.ало//<0>.алобысь//<0>.алождеся//<0>.алобося//<0>.алось//<0>.аложъдеся//<0>.аломись//<0>.алобось//<0>.аложъдесь//<0>.алождесь//<0>.алотись//<0>.алотися//<0>.аложесь//<0>.аложеся//<0>.алося//<0>.аломися//<0>.алобыся
  gramm: perf,sg,n
 -flex: <0>.абыся//<0>.ажеся//<0>.абысь//<0>.ась//<0>.ася//<0>.ажесь//<0>.амись//<0>.аждесь//<0>.аждеся//<0>.абося//<0>.абось//<0>.атись//<0>.атися//<0>.амися//<0>.а//<0>.ажъдесь//<0>.ажъдеся
  gramm: indic,aor,sg,3p
 -flex: <0>.абыся//<0>.ажеся//<0>.абысь//<0>.ась//<0>.ася//<0>.ажесь//<0>.амись//<0>.аждесь//<0>.аждеся//<0>.абося//<0>.абось//<0>.атись//<0>.атися//<0>.амися//<0>.а//<0>.ажъдесь//<0>.ажъдеся
  gramm: indic,aor,sg,2p
 -flex: <1>.ева//<1>.евася//<1>.евась//<1>.евеся//<1>.евежъдесь//<1>.евамись//<1>.евамися//<1>.евебось//<1>.евебося//<1>.еветися//<1>.евѣтись//<1>.евѣтися//<1>.еветись//<1>.евабысь//<1>.евабыся//<1>.евѣ//<1>.еватися//<1>.еватись//<1>.еважеся//<1>.еважесь//<1>.евежеся//<1>.евежесь//<1>.евежъдеся//<1>.евѣмися//<1>.евемись//<1>.евемися//<1>.евѣмись//<1>.евѣждесь//<1>.евѣждеся//<1>.евѣбыся//<1>.евабось//<1>.евабося//<1>.евѣбысь//<1>.евесь//<1>.еваждесь//<1>.евѣбося//<1>.евѣбось//<1>.еваждеся//<1>.евеждеся//<1>.еве//<1>.евеждесь//<1>.евѣжесь//<1>.евѣсь//<1>.евѣся//<1>.евѣжеся//<1>.еважъдеся//<1>.еважъдесь//<1>.евѣжъдесь//<1>.евебысь//<1>.евебыся//<1>.евѣжъдеся
  gramm: indic,praes,du,1p
 -flex: <1>.етѣмися//<1>.етѣмись//<1>.етажеся//<1>.етажесь//<1>.етебысь//<1>.етежесь//<1>.етѣбося//<1>.етѣбось//<1>.етѣжесь//<1>.етѣсь//<1>.етѣся//<1>.етѣжеся//<1>.етемись//<1>.етемися//<1>.етежеся//<1>.етажъдеся//<1>.етажъдесь//<1>.ета//<1>.етебыся//<1>.етѣбыся//<1>.етабось//<1>.етабося//<1>.етѣбысь//<1>.етеся//<1>.етесь//<1>.етежъдеся//<1>.ете//<1>.етѣжъдесь//<1>.етѣждесь//<1>.етѣждеся//<1>.етѣжъдеся//<1>.етася//<1>.етась//<1>.ететися//<1>.ететись//<1>.етабысь//<1>.етабыся//<1>.етамись//<1>.етамися//<1>.етѣ//<1>.етатися//<1>.етатись//<1>.етебось//<1>.етежъдесь//<1>.етебося//<1>.етаждесь//<1>.етаждеся//<1>.етеждеся//<1>.етѣтись//<1>.етѣтися//<1>.етеждесь
  gramm: indic,praes,du,3p
 -flex: <1>.етѣмися//<1>.етѣмись//<1>.етажеся//<1>.етажесь//<1>.етебысь//<1>.етежесь//<1>.етѣбося//<1>.етѣбось//<1>.етѣжесь//<1>.етѣсь//<1>.етѣся//<1>.етѣжеся//<1>.етемись//<1>.етемися//<1>.етежеся//<1>.етажъдеся//<1>.етажъдесь//<1>.ета//<1>.етебыся//<1>.етѣбыся//<1>.етабось//<1>.етабося//<1>.етѣбысь//<1>.етеся//<1>.етесь//<1>.етежъдеся//<1>.ете//<1>.етѣжъдесь//<1>.етѣждесь//<1>.етѣждеся//<1>.етѣжъдеся//<1>.етася//<1>.етась//<1>.ететися//<1>.ететись//<1>.етабысь//<1>.етабыся//<1>.етамись//<1>.етамися//<1>.етѣ//<1>.етатися//<1>.етатись//<1>.етебось//<1>.етежъдесь//<1>.етебося//<1>.етаждесь//<1>.етаждеся//<1>.етеждеся//<1>.етѣтись//<1>.етѣтися//<1>.етеждесь
  gramm: indic,praes,du,2p
 -flex: <0>.аховежеся//<0>.аховежесь//<0>.аховѣсь//<0>.аховѣся//<0>.аховѣжъдеся//<0>.аховажеся//<0>.аховажесь//<0>.аховеждеся//<0>.аховеждесь//<0>.аховажъдеся//<0>.аховажъдесь//<0>.аховѣтись//<0>.ахове//<0>.аховесь//<0>.аховѣбося//<0>.аховѣбось//<0>.ахова//<0>.аховебысь//<0>.аховебыся//<0>.аховѣбыся//<0>.аховеся//<0>.аховѣбысь//<0>.аховѣмися//<0>.аховабысь//<0>.аховѣжъдесь//<0>.аховѣтися//<0>.аховабыся//<0>.аховѣждесь//<0>.аховѣждеся//<0>.аховемись//<0>.аховемися//<0>.аховася//<0>.аховась//<0>.аховѣ//<0>.аховѣмись//<0>.аховетися//<0>.аховежъдеся//<0>.аховежъдесь//<0>.аховѣжесь//<0>.аховѣжеся//<0>.аховетись//<0>.аховабось//<0>.аховабося//<0>.аховаждесь//<0>.аховаждеся//<0>.аховамись//<0>.аховатися//<0>.аховатись//<0>.аховамися//<0>.аховебось//<0>.аховебося
  gramm: indic,imperf,du,1p
 -flex: <0>.астѣбысь//<0>.асътѣбося//<0>.асътѣбось//<0>.астѣбыся//<0>.асътеся//<0>.асътесь//<0>.асътѣжъдесь//<0>.асътѣжъдеся//<0>.астемися//<0>.астемись//<0>.астѣмись//<0>.астѣмися//<0>.астаждесь//<0>.астаждеся//<0>.асътежеся//<0>.асътежесь//<0>.астебося//<0>.астебось//<0>.асътабысь//<0>.асътабыся//<0>.асътебось//<0>.асътебося//<0>.астѣся//<0>.астѣсь//<0>.астеждеся//<0>.астеждесь//<0>.асътѣсь//<0>.асътѣся//<0>.асътѣмися//<0>.асътѣмись//<0>.асътѣтись//<0>.асътѣтися//<0>.асъта//<0>.асътажъдеся//<0>.асътажъдесь//<0>.астась//<0>.астася//<0>.асътамись//<0>.астамися//<0>.асътамися//<0>.астѣжеся//<0>.астѣжесь//<0>.асътежъдеся//<0>.асътежъдесь//<0>.астамись//<0>.астѣтися//<0>.астѣтись//<0>.асътабось//<0>.асътабося//<0>.асътѣ//<0>.асътатися//<0>.асътатись//<0>.астебыся//<0>.астебысь//<0>.астѣждесь//<0>.астѣждеся//<0>.асътетися//<0>.асътетись//<0>.асътася//<0>.асътась//<0>.асътѣбыся//<0>.астеся//<0>.асъте//<0>.асътѣжесь//<0>.асътѣжеся//<0>.астежесь//<0>.астежеся//<0>.астажесь//<0>.астажеся//<0>.астесь//<0>.асътѣбысь//<0>.аста//<0>.асътемись//<0>.асътемися//<0>.астетись//<0>.асте//<0>.астетися//<0>.астѣбось//<0>.астѣбося//<0>.асътебысь//<0>.асътебыся//<0>.астабыся//<0>.астабысь//<0>.асътажеся//<0>.асътажесь//<0>.астѣ//<0>.астабося//<0>.астабось//<0>.астатись//<0>.астатися
  gramm: indic,imperf,du,3p
 -flex: <0>.астѣбысь//<0>.асътѣбося//<0>.асътѣбось//<0>.астѣбыся//<0>.асътеся//<0>.асътесь//<0>.асътѣжъдесь//<0>.асътѣжъдеся//<0>.астемися//<0>.астемись//<0>.астѣмись//<0>.астѣмися//<0>.астаждесь//<0>.астаждеся//<0>.асътежеся//<0>.асътежесь//<0>.астебося//<0>.астебось//<0>.асътабысь//<0>.асътабыся//<0>.асътебось//<0>.асътебося//<0>.астѣся//<0>.астѣсь//<0>.астеждеся//<0>.астеждесь//<0>.асътѣсь//<0>.асътѣся//<0>.асътѣмися//<0>.асътѣмись//<0>.асътѣтись//<0>.асътѣтися//<0>.асъта//<0>.асътажъдеся//<0>.асътажъдесь//<0>.астась//<0>.астася//<0>.асътамись//<0>.астамися//<0>.асътамися//<0>.астѣжеся//<0>.астѣжесь//<0>.асътежъдеся//<0>.асътежъдесь//<0>.астамись//<0>.астѣтися//<0>.астѣтись//<0>.асътабось//<0>.асътабося//<0>.асътѣ//<0>.асътатися//<0>.асътатись//<0>.астебыся//<0>.астебысь//<0>.астѣждесь//<0>.астѣждеся//<0>.асътетися//<0>.асътетись//<0>.асътася//<0>.асътась//<0>.асътѣбыся//<0>.астеся//<0>.асъте//<0>.асътѣжесь//<0>.асътѣжеся//<0>.астежесь//<0>.астежеся//<0>.астажесь//<0>.астажеся//<0>.астесь//<0>.асътѣбысь//<0>.аста//<0>.асътемись//<0>.асътемися//<0>.астетись//<0>.асте//<0>.астетися//<0>.астѣбось//<0>.астѣбося//<0>.асътебысь//<0>.асътебыся//<0>.астабыся//<0>.астабысь//<0>.асътажеся//<0>.асътажесь//<0>.астѣ//<0>.астабося//<0>.астабось//<0>.астатись//<0>.астатися
  gramm: indic,imperf,du,2p
 -flex: <0>.астежесь//<0>.астежеся//<0>.асътебось//<0>.асътебося//<0>.астесь//<0>.астеждеся//<0>.астеждесь//<0>.астеся//<0>.асътемись//<0>.асътемися//<0>.астетись//<0>.асте//<0>.астетися//<0>.астебыся//<0>.астебысь//<0>.асътебысь//<0>.асътебыся//<0>.асътеся//<0>.асътесь//<0>.астемися//<0>.астемись//<0>.асътетися//<0>.асътетись//<0>.асътежъдеся//<0>.асътежъдесь//<0>.асъте//<0>.асътежеся//<0>.асътежесь//<0>.астебося//<0>.астебось
  gramm: indic,imperf,pl,2p
 -flex: <0>.ахубысь//<0>.аху//<0>.ахумися//<0>.ахумись//<0>.ахужесь//<0>.ахужеся//<0>.ахутися//<0>.ахубыся//<0>.ахутись//<0>.ахубось//<0>.ахужъдеся//<0>.ахужъдесь//<0>.ахубося//<0>.ахуждеся//<0>.ахуждесь//<0>.ахуся//<0>.ахусь
  gramm: indic,imperf,pl,3p
 -flex: <0>.ахомбыся//<0>.ахомъбось//<0>.ахомъбося//<0>.ахомбысь//<0>.ахоммися//<0>.ахомсь//<0>.ахомся//<0>.ахомждесь//<0>.ахомждеся//<0>.ахомъжъдесь//<0>.ахомъбысь//<0>.ахомъбыся//<0>.ахомъжъдеся//<0>.ахомбося//<0>.ахомбось//<0>.ахоммись//<0>.ахомъмись//<0>.ахомъмися//<0>.ахомъжеся//<0>.ахомъжесь//<0>.ахом//<0>.ахомъждесь//<0>.ахомъся//<0>.ахомъсь//<0>.ахомъждеся//<0>.ахомътися//<0>.ахомътись//<0>.ахомъ//<0>.ахомтись//<0>.ахомтися//<0>.ахомжесь//<0>.ахомжеся
  gramm: indic,imperf,pl,1p
 -flex: <0>.алѣбыся//<0>.алѣбысь//<0>.алетися//<0>.алѣтись//<0>.алѣтися//<0>.алетись//<0>.алебось//<0>.алебося//<0>.алѣбося//<0>.алѣбось//<0>.алѣ//<0>.алѣсь//<0>.алѣся//<0>.алебысь//<0>.алебыся//<0>.алежеся//<0>.алѣмися//<0>.алежесь//<0>.алѣмись//<0>.алѣжъдесь//<0>.але//<0>.алѣжъдеся//<0>.алеждеся//<0>.алеждесь//<0>.алеся//<0>.алемись//<0>.алемися//<0>.алесь//<0>.алѣждесь//<0>.алѣждеся//<0>.алѣжесь//<0>.алежъдеся//<0>.алежъдесь//<0>.алѣжеся
  gramm: perf,du,f
 -flex: <0>.ахсь//<0>.ахся//<0>.ахмися//<0>.ахмись//<0>.ахътися//<0>.ахътись//<0>.ахъбысь//<0>.ахъбыся//<0>.ахжесь//<0>.ахжеся//<0>.ахъся//<0>.ахбось//<0>.ахъжъдеся//<0>.ахъбось//<0>.ахъбося//<0>.ахъжесь//<0>.ахъ//<0>.ахъждесь//<0>.ахъждеся//<0>.ахъмись//<0>.ахъмися//<0>.ах//<0>.ахбося//<0>.ахъсь//<0>.ахтись//<0>.ахъжеся//<0>.ахждеся//<0>.ахъжъдесь//<0>.ахбыся//<0>.ахбысь//<0>.ахждесь//<0>.ахтися
  gramm: indic,imperf,sg,1p
 -flex: <0>.ашебось//<0>.ашебося//<0>.аше//<0>.ашебыся//<0>.ашетися//<0>.ашетись//<0>.ашеждеся//<0>.ашежъдеся//<0>.ашеждесь//<0>.ашежеся//<0>.ашежъдесь//<0>.ашеся//<0>.ашесь//<0>.ашебысь//<0>.ашежесь//<0>.ашемись//<0>.ашемися
  gramm: indic,imperf,sg,2p
 -flex: <0>.ашебось//<0>.ашебося//<0>.аше//<0>.ашебыся//<0>.ашетися//<0>.ашетись//<0>.ашеждеся//<0>.ашежъдеся//<0>.ашеждесь//<0>.ашежеся//<0>.ашежъдесь//<0>.ашеся//<0>.ашесь//<0>.ашебысь//<0>.ашежесь//<0>.ашемись//<0>.ашемися
  gramm: indic,imperf,sg,3p
 -flex: <0>.аховежеся//<0>.аховежесь//<0>.аховѣсь//<0>.аховѣся//<0>.аховѣжъдеся//<0>.аховажеся//<0>.аховажесь//<0>.аховеждеся//<0>.аховеждесь//<0>.аховажъдеся//<0>.аховажъдесь//<0>.аховѣтись//<0>.ахове//<0>.аховесь//<0>.аховѣбося//<0>.аховѣбось//<0>.ахова//<0>.аховебысь//<0>.аховебыся//<0>.аховѣбыся//<0>.аховеся//<0>.аховѣбысь//<0>.аховѣмися//<0>.аховабысь//<0>.аховѣжъдесь//<0>.аховѣтися//<0>.аховабыся//<0>.аховѣждесь//<0>.аховѣждеся//<0>.аховемись//<0>.аховемися//<0>.аховася//<0>.аховась//<0>.аховѣ//<0>.аховѣмись//<0>.аховетися//<0>.аховежъдеся//<0>.аховежъдесь//<0>.аховѣжесь//<0>.аховѣжеся//<0>.аховетись//<0>.аховабось//<0>.аховабося//<0>.аховаждесь//<0>.аховаждеся//<0>.аховамись//<0>.аховатися//<0>.аховатись//<0>.аховамися//<0>.аховебось//<0>.аховебося
  gramm: indic,aor,du,1p
 -flex: <0>.астѣбысь//<0>.асътѣбося//<0>.асътѣбось//<0>.астѣбыся//<0>.асътеся//<0>.асътесь//<0>.асътѣжъдесь//<0>.асътѣжъдеся//<0>.астемися//<0>.астемись//<0>.астѣмись//<0>.астѣмися//<0>.астаждесь//<0>.астаждеся//<0>.асътежеся//<0>.асътежесь//<0>.астебося//<0>.астебось//<0>.асътабысь//<0>.асътабыся//<0>.асътебось//<0>.асътебося//<0>.астѣся//<0>.астѣсь//<0>.астеждеся//<0>.астеждесь//<0>.асътѣсь//<0>.асътѣся//<0>.асътѣмися//<0>.асътѣмись//<0>.асътѣтись//<0>.асътѣтися//<0>.асъта//<0>.асътажъдеся//<0>.асътажъдесь//<0>.астась//<0>.астася//<0>.асътамись//<0>.астамися//<0>.асътамися//<0>.астѣжеся//<0>.астѣжесь//<0>.асътежъдеся//<0>.асътежъдесь//<0>.астамись//<0>.астѣтися//<0>.астѣтись//<0>.асътабось//<0>.асътабося//<0>.асътѣ//<0>.асътатися//<0>.асътатись//<0>.астебыся//<0>.астебысь//<0>.астѣждесь//<0>.астѣждеся//<0>.асътетися//<0>.асътетись//<0>.асътася//<0>.асътась//<0>.асътѣбыся//<0>.астеся//<0>.асъте//<0>.асътѣжесь//<0>.асътѣжеся//<0>.астежесь//<0>.астежеся//<0>.астажесь//<0>.астажеся//<0>.астесь//<0>.асътѣбысь//<0>.аста//<0>.асътемись//<0>.асътемися//<0>.астетись//<0>.асте//<0>.астетися//<0>.астѣбось//<0>.астѣбося//<0>.асътебысь//<0>.асътебыся//<0>.астабыся//<0>.астабысь//<0>.асътажеся//<0>.асътажесь//<0>.астѣ//<0>.астабося//<0>.астабось//<0>.астатись//<0>.астатися
  gramm: indic,aor,du,2p
 -flex: <0>.астѣбысь//<0>.асътѣбося//<0>.асътѣбось//<0>.астѣбыся//<0>.асътеся//<0>.асътесь//<0>.асътѣжъдесь//<0>.асътѣжъдеся//<0>.астемися//<0>.астемись//<0>.астѣмись//<0>.астѣмися//<0>.астаждесь//<0>.астаждеся//<0>.асътежеся//<0>.асътежесь//<0>.астебося//<0>.астебось//<0>.асътабысь//<0>.асътабыся//<0>.асътебось//<0>.асътебося//<0>.астѣся//<0>.астѣсь//<0>.астеждеся//<0>.астеждесь//<0>.асътѣсь//<0>.асътѣся//<0>.асътѣмися//<0>.асътѣмись//<0>.асътѣтись//<0>.асътѣтися//<0>.асъта//<0>.асътажъдеся//<0>.асътажъдесь//<0>.астась//<0>.астася//<0>.асътамись//<0>.астамися//<0>.асътамися//<0>.астѣжеся//<0>.астѣжесь//<0>.асътежъдеся//<0>.асътежъдесь//<0>.астамись//<0>.астѣтися//<0>.астѣтись//<0>.асътабось//<0>.асътабося//<0>.асътѣ//<0>.асътатися//<0>.асътатись//<0>.астебыся//<0>.астебысь//<0>.астѣждесь//<0>.астѣждеся//<0>.асътетися//<0>.асътетись//<0>.асътася//<0>.асътась//<0>.асътѣбыся//<0>.астеся//<0>.асъте//<0>.асътѣжесь//<0>.асътѣжеся//<0>.астежесь//<0>.астежеся//<0>.астажесь//<0>.астажеся//<0>.астесь//<0>.асътѣбысь//<0>.аста//<0>.асътемись//<0>.асътемися//<0>.астетись//<0>.асте//<0>.астетися//<0>.астѣбось//<0>.астѣбося//<0>.асътебысь//<0>.асътебыся//<0>.астабыся//<0>.астабысь//<0>.асътажеся//<0>.асътажесь//<0>.астѣ//<0>.астабося//<0>.астабось//<0>.астатись//<0>.астатися
  gramm: indic,aor,du,3p
 -flex: <0>.алъ//<0>.ал
  gramm: perf,sg,m
 -flex: <1>.еммися//<1>.имтися//<1>.имтись//<1>.еммись//<1>.емсь//<1>.емся//<1>.иметись//<1>.иметися//<1>.емебыся//<1>.имежъдесь//<1>.имежъдеся//<1>.емъ//<1>.емебысь//<1>.имъбысь//<1>.имъбыся//<1>.емъждесь//<1>.емъждеся//<1>.имъжъдеся//<1>.имъжъдесь//<1>.имемися//<1>.имемись//<1>.имжеся//<1>.имся//<1>.имсь//<1>.емъжеся//<1>.емъжесь//<1>.еме//<1>.имебыся//<1>.имебысь//<1>.емъся//<1>.емъсь//<1>.емежесь//<1>.емежеся//<1>.имбысь//<1>.имбыся//<1>.емтись//<1>.емтися//<1>.имътися//<1>.имътись//<1>.емемися//<1>.емемись//<1>.имъбось//<1>.емесь//<1>.емеся//<1>.имъбося//<1>.иммись//<1>.иммися//<1>.еметись//<1>.еметися//<1>.емътися//<1>.емътись//<1>.им//<1>.имеждеся//<1>.имеждесь//<1>.имъмись//<1>.имъмися//<1>.имъся//<1>.имъсь//<1>.ембося//<1>.ембось//<1>.име//<1>.емждеся//<1>.имебося//<1>.имебось//<1>.емъбысь//<1>.емебося//<1>.емебось//<1>.емъбыся//<1>.емъбось//<1>.емъбося//<1>.имъ//<1>.имъждеся//<1>.имъждесь//<1>.емъжъдеся//<1>.емъжъдесь//<1>.емждесь//<1>.ембыся//<1>.ембысь//<1>.имежесь//<1>.имежеся//<1>.имждесь//<1>.имждеся//<1>.емеждесь//<1>.емеждеся//<1>.имъжеся//<1>.имъжесь//<1>.имесь//<1>.имеся//<1>.имжесь//<1>.емъмись//<1>.емъмися//<1>.емежъдесь//<1>.емежъдеся//<1>.емжесь//<1>.емжеся//<1>.ем//<1>.имбось//<1>.имбося
  gramm: imper,pl,1p
 -flex: <0>.аша//<0>.ашамись//<0>.ашажесь//<0>.ашѧбыся//<0>.ашѧбысь//<0>.ашѧжесь//<0>.ашѧжеся//<0>.ашѧсь//<0>.ашѧмися//<0>.ашѧмись//<0>.ашѧся//<0>.ашажъдеся//<0>.ашажъдесь//<0>.ашѧжъдесь//<0>.ашѧждеся//<0>.ашѧждесь//<0>.ашѧтись//<0>.ашѧтися//<0>.ашажеся//<0>.ашатися//<0>.ашѧ//<0>.ашатись//<0>.ашамися//<0>.ашаждеся//<0>.ашѧжъдеся//<0>.ашаждесь//<0>.ашася//<0>.ашась//<0>.ашабысь//<0>.ашабыся//<0>.ашѧбося//<0>.ашѧбось//<0>.ашабось//<0>.ашабося
  gramm: indic,aor,pl,3p
 -flex: <0>.астежесь//<0>.астежеся//<0>.асътебось//<0>.асътебося//<0>.астесь//<0>.астеждеся//<0>.астеждесь//<0>.астеся//<0>.асътемись//<0>.асътемися//<0>.астетись//<0>.асте//<0>.астетися//<0>.астебыся//<0>.астебысь//<0>.асътебысь//<0>.асътебыся//<0>.асътеся//<0>.асътесь//<0>.астемися//<0>.астемись//<0>.асътетися//<0>.асътетись//<0>.асътежъдеся//<0>.асътежъдесь//<0>.асъте//<0>.асътежеся//<0>.асътежесь//<0>.астебося//<0>.астебось
  gramm: indic,aor,pl,2p
 -flex: <0>.ахомбыся//<0>.ахомъбось//<0>.ахомъбося//<0>.ахомбысь//<0>.ахоммися//<0>.ахомсь//<0>.ахомся//<0>.ахомждесь//<0>.ахомждеся//<0>.ахомъжъдесь//<0>.ахомъбысь//<0>.ахомъбыся//<0>.ахомъжъдеся//<0>.ахомбося//<0>.ахомбось//<0>.ахоммись//<0>.ахомъмись//<0>.ахомъмися//<0>.ахомъжеся//<0>.ахомъжесь//<0>.ахом//<0>.ахомъждесь//<0>.ахомъся//<0>.ахомъсь//<0>.ахомъждеся//<0>.ахомътися//<0>.ахомътись//<0>.ахомъ//<0>.ахомтись//<0>.ахомтися//<0>.ахомжесь//<0>.ахомжеся
  gramm: indic,aor,pl,1p
 -flex: <1>.итѣжесь//<1>.итѣжеся//<1>.итебысь//<1>.итебыся//<1>.итабось//<1>.итѣбыся//<1>.итѣбысь//<1>.итабося//<1>.итаждеся//<1>.итаждесь//<1>.итабысь//<1>.итамись//<1>.итабыся//<1>.итамися//<1>.итебося//<1>.итежеся//<1>.итежесь//<1>.итѣсь//<1>.итѣся//<1>.итажеся//<1>.итажесь//<1>.итебось//<1>.итеждесь//<1>.итеждеся//<1>.ита//<1>.итѣждеся//<1>.итеся//<1>.итесь//<1>.ите//<1>.итѣбося//<1>.итѣбось//<1>.итѣжъдесь//<1>.итѣжъдеся//<1>.итатися//<1>.итѣтись//<1>.итѣждесь//<1>.итатись//<1>.итемись//<1>.итемися//<1>.итася//<1>.итась//<1>.итѣ//<1>.итѣмись//<1>.итѣтися//<1>.итѣмися//<1>.итажъдеся//<1>.итажъдесь//<1>.итежъдесь//<1>.итетися//<1>.итетись//<1>.итежъдеся
  gramm: imper,du,2p
 -flex: <1>.ивамись//<1>.ивамися//<1>.евѣмись//<1>.еваждеся//<1>.ивебысь//<1>.ивебыся//<1>.иважъдеся//<1>.иважъдесь//<1>.иваждеся//<1>.иваждесь//<1>.ивѣжъдесь//<1>.ивѣжъдеся//<1>.евежеся//<1>.евабося//<1>.иветися//<1>.ивемись//<1>.ивѣбось//<1>.евежъдесь//<1>.евемися//<1>.евѣждесь//<1>.евѣждеся//<1>.евабось//<1>.евежесь//<1>.евѣсь//<1>.евѣся//<1>.ивабось//<1>.ивѣмися//<1>.ивѣмись//<1>.ивабося//<1>.евежъдеся//<1>.евѣмися//<1>.ивѣжесь//<1>.ивѣжеся//<1>.иважеся//<1>.иважесь//<1>.евебось//<1>.евебося//<1>.ивѣждеся//<1>.ивѣждесь//<1>.евѣтись//<1>.евѣтися//<1>.евѣ//<1>.еважеся//<1>.еважесь//<1>.ивѣтись//<1>.ивѣтися//<1>.ивеждесь//<1>.ивеждеся//<1>.евеся//<1>.ева//<1>.еве//<1>.ивабыся//<1>.ивебось//<1>.иветись//<1>.ивабысь//<1>.ива//<1>.иве//<1>.евабысь//<1>.евабыся//<1>.ивежъдеся//<1>.ивежъдесь//<1>.ивася//<1>.ивась//<1>.евѣбыся//<1>.евѣбысь//<1>.евѣбося//<1>.евѣбось//<1>.евеждеся//<1>.евеждесь//<1>.еваждесь//<1>.еважъдеся//<1>.ивѣ//<1>.еважъдесь//<1>.евѣжъдесь//<1>.евѣжъдеся//<1>.ивебося//<1>.евесь//<1>.евася//<1>.евась//<1>.ивежеся//<1>.ивежесь//<1>.евамись//<1>.евамися//<1>.еветися//<1>.ивеся//<1>.ивесь//<1>.еветись//<1>.евѣжеся//<1>.ивѣсь//<1>.ивѣся//<1>.еватися//<1>.еватись//<1>.ивѣбося//<1>.иватися//<1>.иватись//<1>.евѣжесь//<1>.ивемися//<1>.ивѣбыся//<1>.ивѣбысь//<1>.евебысь//<1>.евебыся//<1>.евемись
  gramm: imper,du,1p
 -flex: <0>.ахсь//<0>.ахся//<0>.ахмися//<0>.ахмись//<0>.ахътися//<0>.ахътись//<0>.ахъбысь//<0>.ахъбыся//<0>.ахжесь//<0>.ахжеся//<0>.ахъся//<0>.ахбось//<0>.ахъжъдеся//<0>.ахъбось//<0>.ахъбося//<0>.ахъжесь//<0>.ахъ//<0>.ахъждесь//<0>.ахъждеся//<0>.ахъмись//<0>.ахъмися//<0>.ах//<0>.ахбося//<0>.ахъсь//<0>.ахтись//<0>.ахъжеся//<0>.ахждеся//<0>.ахъжъдесь//<0>.ахбыся//<0>.ахбысь//<0>.ахждесь//<0>.ахтися
  gramm: indic,aor,sg,1p
 -flex: <1>.уждеся//<1>.ужесь//<1>.уждесь//<1>.убыся//<1>.убысь//<1>.умися//<1>.утись//<1>.у//<1>.утися//<1>.ужъдесь//<1>.ужъдеся//<1>.убося//<1>.убось//<1>.усь//<1>.ужеся//<1>.умись//<1>.уся
  gramm: indic,praes,sg,1p
 -flex: <1>.ешись//<1>.ешитись//<1>.ешижъдеся//<1>.ешися//<1>.ешибося//<1>.ешибось//<1>.ешижеся//<1>.ешиждеся//<1>.ешиждесь//<1>.ешимися//<1>.ешижъдесь//<1>.ешитися//<1>.еши//<1>.ешибысь//<1>.ешижесь//<1>.ешимись//<1>.ешибыся
  gramm: indic,praes,sg,2p
 -flex: <1>.ет//<1>.етъмися//<1>.етътись//<1>.етътися//<1>.етися//<1>.етись//<1>.етждеся//<1>.ебось//<1>.етждесь//<1>.еждесь//<1>.етъжесь//<1>.етъжеся//<1>.еждеся//<1>.етъжъдесь//<1>.етъжъдеся//<1>.еттися//<1>.етъждеся//<1>.етъждесь//<1>.еттись//<1>.ебысь//<1>.ебыся//<1>.етмись//<1>.етмися//<1>.еся//<1>.етъбося//<1>.етжеся//<1>.етжесь//<1>.етъсь//<1>.етъся//<1>.етъ//<1>.етъмись//<1>.етъбось//<1>.ебося//<1>.е//<1>.етбось//<1>.ежеся//<1>.етбося//<1>.емись//<1>.ежесь//<1>.етбысь//<1>.етбыся//<1>.емися//<1>.ется//<1>.етсь//<1>.етъбыся//<1>.етъбысь//<1>.ежъдеся//<1>.ежъдесь//<1>.есь
  gramm: indic,praes,sg,3p
 -flex: <0>.алажеся//<0>.алажесь//<0>.аламись//<0>.аламися//<0>.алаждесь//<0>.алаждеся//<0>.ала//<0>.алася//<0>.алась//<0>.алабысь//<0>.алажъдеся//<0>.алабыся//<0>.алабось//<0>.алабося//<0>.алажъдесь//<0>.алатися//<0>.алатись
  gramm: perf,du,m
 -flex: <0>.алѣбыся//<0>.алѣбысь//<0>.алетися//<0>.алѣтись//<0>.алѣтися//<0>.алетись//<0>.алебось//<0>.алебося//<0>.алѣбося//<0>.алѣбось//<0>.алѣ//<0>.алѣсь//<0>.алѣся//<0>.алебысь//<0>.алебыся//<0>.алежеся//<0>.алѣмися//<0>.алежесь//<0>.алѣмись//<0>.алѣжъдесь//<0>.але//<0>.алѣжъдеся//<0>.алеждеся//<0>.алеждесь//<0>.алеся//<0>.алемись//<0>.алемися//<0>.алесь//<0>.алѣждесь//<0>.алѣждеся//<0>.алѣжесь//<0>.алежъдеся//<0>.алежъдесь//<0>.алѣжеся
  gramm: perf,du,n
 -flex: <0>.алажеся//<0>.алажесь//<0>.аламись//<0>.аламися//<0>.алаждесь//<0>.алаждеся//<0>.ала//<0>.алася//<0>.алась//<0>.алабысь//<0>.алажъдеся//<0>.алабыся//<0>.алабось//<0>.алабося//<0>.алажъдесь//<0>.алатися//<0>.алатись
  gramm: perf,sg,f
-paradigm: V12x
 -flex: <0>.етесь//<0>.етеся//<0>.етеждесь//<0>.етежъдесь//<0>.етеждеся//<0>.етежъдеся//<0>.ете//<0>.ететись//<0>.етебось//<0>.етебося//<0>.етежесь//<0>.етежеся//<0>.етемись//<0>.етебыся//<0>.ететися//<0>.етебысь//<0>.етемися
  gramm: indic,praes,pl,2p
 -flex: <0>.утбысь//<0>.утбыся//<0>.юбось//<0>.утъ//<0>.оубось//<0>.оутись//<0>.ютися//<0>.оутися//<0>.утждеся//<0>.южеся//<0>.утътись//<0>.юбысь//<0>.юбыся//<0>.утътися//<0>.утбось//<0>.утбося//<0>.оужесь//<0>.оусь//<0>.оуся//<0>.оубося//<0>.оубыся//<0>.утждесь//<0>.ю//<0>.оужъдеся//<0>.южесь//<0>.юбося//<0>.юся//<0>.юсь//<0>.уттися//<0>.утъжъдесь//<0>.утъжъдеся//<0>.уттись//<0>.утъжесь//<0>.утъжеся//<0>.оужеся//<0>.утъбыся//<0>.утъбысь//<0>.утмись//<0>.утмися//<0>.утъсь//<0>.утъся//<0>.утъждеся//<0>.утъждесь//<0>.утся//<0>.юждеся//<0>.утсь//<0>.оужъдесь//<0>.юждесь//<0>.ут//<0>.оубысь//<0>.оу//<0>.утжеся//<0>.утжесь//<0>.юмись//<0>.юмися//<0>.южъдеся//<0>.южъдесь//<0>.утъбося//<0>.утъмися//<0>.утъмись//<0>.утъбось//<0>.ютись//<0>.оумися//<0>.оуждесь//<0>.оуждеся//<0>.оумись
  gramm: indic,praes,pl,3p
 -flex: <0>.емебысь//<0>.емебыся//<0>.емъбося//<0>.емъбось//<0>.ембысь//<0>.ембыся//<0>.емся//<0>.емъжеся//<0>.емсь//<0>.емждеся//<0>.емждесь//<0>.еметися//<0>.емъбыся//<0>.емъбысь//<0>.еметись//<0>.ембось//<0>.еммись//<0>.еммися//<0>.ембося//<0>.емъжъдесь//<0>.емъжъдеся//<0>.емемися//<0>.емемись//<0>.еме//<0>.емъмися//<0>.емъмись//<0>.емежеся//<0>.емебось//<0>.емебося//<0>.емежесь//<0>.емъжесь//<0>.ем//<0>.емъсь//<0>.емъся//<0>.емъждеся//<0>.емъждесь//<0>.емътись//<0>.емъ//<0>.емътися//<0>.емесь//<0>.емеждеся//<0>.емеждесь//<0>.емтися//<0>.емтись//<0>.емеся//<0>.емжеся//<0>.емжесь//<0>.емежъдеся//<0>.емежъдесь
  gramm: indic,praes,pl,1p
 -flex: <0>.алибось//<0>.алибося//<0>.али//<0>.алитися//<0>.алитись//<0>.алибыся//<0>.алиждеся//<0>.алиждесь//<0>.алижеся//<0>.алижъдесь//<0>.алися//<0>.ались//<0>.алибысь//<0>.алижесь//<0>.алимись//<0>.алижъдеся//<0>.алимися
  gramm: perf,pl,m
 -flex: <0>.алажеся//<0>.алажесь//<0>.аламись//<0>.аламися//<0>.алаждесь//<0>.алаждеся//<0>.ала//<0>.алася//<0>.алась//<0>.алабысь//<0>.алажъдеся//<0>.алабыся//<0>.алабось//<0>.алабося//<0>.алажъдесь//<0>.алатися//<0>.алатись
  gramm: perf,pl,n
 -flex: <0>.алыжесь//<0>.алыждесь//<0>.алыждеся//<0>.алыжеся//<0>.алыбыся//<0>.алыбысь//<0>.алы//<0>.алытись//<0>.алытися//<0>.алыжъдесь//<0>.алыжъдеся//<0>.алыбося//<0>.алыбось//<0>.алымися//<0>.алысь//<0>.алыся//<0>.алымись
  gramm: perf,pl,f
 -flex: <0>.атьсь//<0>.аться//<0>.ать//<0>.атись//<0>.атися//<0>.атибыся//<0>.атибысь//<0>.атимися//<0>.атимись//<0>.атитись//<0>.атитися//<0>.атьтись//<0>.атьтися//<0>.атьмися//<0>.атьмись//<0>.атьбыся//<0>.атьбысь//<0>.атиждесь//<0>.атиждеся//<0>.атьждесь//<0>.атьждеся//<0>.атижесь//<0>.атижеся//<0>.атьжъдесь//<0>.атьжъдеся//<0>.атижъдесь//<0>.атьбося//<0>.атьбось//<0>.атижъдеся//<0>.атьжесь//<0>.атибося//<0>.атибось//<0>.атьжеся//<0>.ати
  gramm: inf
 -flex: <0>.ижесь//<0>.ижъдесь//<0>.иждесь//<0>.иждеся//<0>.ижъдеся//<0>.ибося//<0>.ибось//<0>.ижеся//<0>.ись//<0>.ися//<0>.итись//<0>.и//<0>.имись//<0>.итися//<0>.ибыся//<0>.ибысь//<0>.имися
  gramm: imper,sg,2p
 -flex: <0>.ижесь//<0>.ижъдесь//<0>.иждесь//<0>.иждеся//<0>.ижъдеся//<0>.ибося//<0>.ибось//<0>.ижеся//<0>.ись//<0>.ися//<0>.итись//<0>.и//<0>.имись//<0>.итися//<0>.ибыся//<0>.ибысь//<0>.имися
  gramm: imper,sg,3p
 -flex: <0>.итежесь//<0>.итежеся//<0>.итесь//<0>.итебось//<0>.итежъдесь//<0>.итеждесь//<0>.итеся//<0>.итетись//<0>.ите//<0>.итетися//<0>.итежъдеся//<0>.итемися//<0>.итемись//<0>.итеждеся//<0>.итебося//<0>.итебыся//<0>.итебысь
  gramm: imper,pl,2p
 -flex: <0>.ало//<0>.алобысь//<0>.алождеся//<0>.алобося//<0>.алось//<0>.аложъдеся//<0>.аломись//<0>.алобось//<0>.аложъдесь//<0>.алождесь//<0>.алотись//<0>.алотися//<0>.аложесь//<0>.аложеся//<0>.алося//<0>.аломися//<0>.алобыся
  gramm: perf,sg,n
 -flex: <0>.абыся//<0>.ажеся//<0>.абысь//<0>.ась//<0>.ася//<0>.ажесь//<0>.амись//<0>.аждесь//<0>.аждеся//<0>.абося//<0>.абось//<0>.атись//<0>.атися//<0>.амися//<0>.а//<0>.ажъдесь//<0>.ажъдеся
  gramm: indic,aor,sg,3p
 -flex: <0>.абыся//<0>.ажеся//<0>.абысь//<0>.ась//<0>.ася//<0>.ажесь//<0>.амись//<0>.аждесь//<0>.аждеся//<0>.абося//<0>.абось//<0>.атись//<0>.атися//<0>.амися//<0>.а//<0>.ажъдесь//<0>.ажъдеся
  gramm: indic,aor,sg,2p
 -flex: <0>.евежесь//<0>.евежеся//<0>.евѣтися//<0>.евѣтись//<0>.евѣся//<0>.евѣсь//<0>.еважесь//<0>.еважеся//<0>.евесь//<0>.евеся//<0>.ева//<0>.еве//<0>.еважъдесь//<0>.еважъдеся//<0>.евѣбось//<0>.евѣбося//<0>.евебыся//<0>.евебысь//<0>.евѣбысь//<0>.евѣбыся//<0>.еветись//<0>.еветися//<0>.евабыся//<0>.евабысь//<0>.евѣждеся//<0>.евѣмися//<0>.евѣждесь//<0>.евемися//<0>.евемись//<0>.евась//<0>.евѣмись//<0>.евѣ//<0>.евася//<0>.евежъдесь//<0>.евежъдеся//<0>.евѣжеся//<0>.евѣжесь//<0>.евеждесь//<0>.евабося//<0>.евабось//<0>.евеждеся//<0>.евѣжъдеся//<0>.евѣжъдесь//<0>.еваждеся//<0>.еваждесь//<0>.еватись//<0>.евамися//<0>.евамись//<0>.еватися//<0>.евебося//<0>.евебось
  gramm: indic,praes,du,1p
 -flex: <0>.етеждесь//<0>.етеждеся//<0>.етабыся//<0>.етабысь//<0>.ететись//<0>.ететися//<0>.етабося//<0>.етѣмись//<0>.етѣ//<0>.етабось//<0>.етѣждеся//<0>.етѣмися//<0>.етѣжъдеся//<0>.етѣжъдесь//<0>.етежъдесь//<0>.етамися//<0>.етамись//<0>.етежъдеся//<0>.етебося//<0>.етебось//<0>.етежесь//<0>.етѣжеся//<0>.етѣжесь//<0>.етѣбося//<0>.етѣтися//<0>.етѣтись//<0>.етемися//<0>.етажесь//<0>.етажеся//<0>.етесь//<0>.етеся//<0>.етатись//<0>.ета//<0>.етатися//<0>.ете//<0>.етѣждесь//<0>.етежеся//<0>.етѣся//<0>.етѣбысь//<0>.етѣбыся//<0>.етѣсь//<0>.етаждеся//<0>.етаждесь//<0>.етажъдесь//<0>.етажъдеся//<0>.етѣбось//<0>.етемись//<0>.етебыся//<0>.етебысь//<0>.етась//<0>.етася
  gramm: indic,praes,du,3p
 -flex: <0>.етеждесь//<0>.етеждеся//<0>.етабыся//<0>.етабысь//<0>.ететись//<0>.ететися//<0>.етабося//<0>.етѣмись//<0>.етѣ//<0>.етабось//<0>.етѣждеся//<0>.етѣмися//<0>.етѣжъдеся//<0>.етѣжъдесь//<0>.етежъдесь//<0>.етамися//<0>.етамись//<0>.етежъдеся//<0>.етебося//<0>.етебось//<0>.етежесь//<0>.етѣжеся//<0>.етѣжесь//<0>.етѣбося//<0>.етѣтися//<0>.етѣтись//<0>.етемися//<0>.етажесь//<0>.етажеся//<0>.етесь//<0>.етеся//<0>.етатись//<0>.ета//<0>.етатися//<0>.ете//<0>.етѣждесь//<0>.етежеся//<0>.етѣся//<0>.етѣбысь//<0>.етѣбыся//<0>.етѣсь//<0>.етаждеся//<0>.етаждесь//<0>.етажъдесь//<0>.етажъдеся//<0>.етѣбось//<0>.етемись//<0>.етебыся//<0>.етебысь//<0>.етась//<0>.етася
  gramm: indic,praes,du,2p
 -flex: <0>.аховежеся//<0>.аховежесь//<0>.аховѣсь//<0>.аховѣся//<0>.аховѣжъдеся//<0>.аховажеся//<0>.аховажесь//<0>.аховеждеся//<0>.аховеждесь//<0>.аховажъдеся//<0>.аховажъдесь//<0>.аховѣтись//<0>.ахове//<0>.аховесь//<0>.аховѣбося//<0>.аховѣбось//<0>.ахова//<0>.аховебысь//<0>.аховебыся//<0>.аховѣбыся//<0>.аховеся//<0>.аховѣбысь//<0>.аховѣмися//<0>.аховабысь//<0>.аховѣжъдесь//<0>.аховѣтися//<0>.аховабыся//<0>.аховѣждесь//<0>.аховѣждеся//<0>.аховемись//<0>.аховемися//<0>.аховася//<0>.аховась//<0>.аховѣ//<0>.аховѣмись//<0>.аховетися//<0>.аховежъдеся//<0>.аховежъдесь//<0>.аховѣжесь//<0>.аховѣжеся//<0>.аховетись//<0>.аховабось//<0>.аховабося//<0>.аховаждесь//<0>.аховаждеся//<0>.аховамись//<0>.аховатися//<0>.аховатись//<0>.аховамися//<0>.аховебось//<0>.аховебося
  gramm: indic,imperf,du,1p
 -flex: <0>.астѣбысь//<0>.асътѣбося//<0>.асътѣбось//<0>.астѣбыся//<0>.асътеся//<0>.асътесь//<0>.асътѣжъдесь//<0>.асътѣжъдеся//<0>.астемися//<0>.астемись//<0>.астѣмись//<0>.астѣмися//<0>.астаждесь//<0>.астаждеся//<0>.асътежеся//<0>.асътежесь//<0>.астебося//<0>.астебось//<0>.асътабысь//<0>.асътабыся//<0>.асътебось//<0>.асътебося//<0>.астѣся//<0>.астѣсь//<0>.астеждеся//<0>.астеждесь//<0>.асътѣсь//<0>.асътѣся//<0>.асътѣмися//<0>.асътѣмись//<0>.асътѣтись//<0>.асътѣтися//<0>.асъта//<0>.асътажъдеся//<0>.асътажъдесь//<0>.астась//<0>.астася//<0>.асътамись//<0>.астамися//<0>.асътамися//<0>.астѣжеся//<0>.астѣжесь//<0>.асътежъдеся//<0>.асътежъдесь//<0>.астамись//<0>.астѣтися//<0>.астѣтись//<0>.асътабось//<0>.асътабося//<0>.асътѣ//<0>.асътатися//<0>.асътатись//<0>.астебыся//<0>.астебысь//<0>.астѣждесь//<0>.астѣждеся//<0>.асътетися//<0>.асътетись//<0>.асътася//<0>.асътась//<0>.асътѣбыся//<0>.астеся//<0>.асъте//<0>.асътѣжесь//<0>.асътѣжеся//<0>.астежесь//<0>.астежеся//<0>.астажесь//<0>.астажеся//<0>.астесь//<0>.асътѣбысь//<0>.аста//<0>.асътемись//<0>.асътемися//<0>.астетись//<0>.асте//<0>.астетися//<0>.астѣбось//<0>.астѣбося//<0>.асътебысь//<0>.асътебыся//<0>.астабыся//<0>.астабысь//<0>.асътажеся//<0>.асътажесь//<0>.астѣ//<0>.астабося//<0>.астабось//<0>.астатись//<0>.астатися
  gramm: indic,imperf,du,3p
 -flex: <0>.астѣбысь//<0>.асътѣбося//<0>.асътѣбось//<0>.астѣбыся//<0>.асътеся//<0>.асътесь//<0>.асътѣжъдесь//<0>.асътѣжъдеся//<0>.астемися//<0>.астемись//<0>.астѣмись//<0>.астѣмися//<0>.астаждесь//<0>.астаждеся//<0>.асътежеся//<0>.асътежесь//<0>.астебося//<0>.астебось//<0>.асътабысь//<0>.асътабыся//<0>.асътебось//<0>.асътебося//<0>.астѣся//<0>.астѣсь//<0>.астеждеся//<0>.астеждесь//<0>.асътѣсь//<0>.асътѣся//<0>.асътѣмися//<0>.асътѣмись//<0>.асътѣтись//<0>.асътѣтися//<0>.асъта//<0>.асътажъдеся//<0>.асътажъдесь//<0>.астась//<0>.астася//<0>.асътамись//<0>.астамися//<0>.асътамися//<0>.астѣжеся//<0>.астѣжесь//<0>.асътежъдеся//<0>.асътежъдесь//<0>.астамись//<0>.астѣтися//<0>.астѣтись//<0>.асътабось//<0>.асътабося//<0>.асътѣ//<0>.асътатися//<0>.асътатись//<0>.астебыся//<0>.астебысь//<0>.астѣждесь//<0>.астѣждеся//<0>.асътетися//<0>.асътетись//<0>.асътася//<0>.асътась//<0>.асътѣбыся//<0>.астеся//<0>.асъте//<0>.асътѣжесь//<0>.асътѣжеся//<0>.астежесь//<0>.астежеся//<0>.астажесь//<0>.астажеся//<0>.астесь//<0>.асътѣбысь//<0>.аста//<0>.асътемись//<0>.асътемися//<0>.астетись//<0>.асте//<0>.астетися//<0>.астѣбось//<0>.астѣбося//<0>.асътебысь//<0>.асътебыся//<0>.астабыся//<0>.астабысь//<0>.асътажеся//<0>.асътажесь//<0>.астѣ//<0>.астабося//<0>.астабось//<0>.астатись//<0>.астатися
  gramm: indic,imperf,du,2p
 -flex: <0>.астежесь//<0>.астежеся//<0>.асътебось//<0>.асътебося//<0>.астесь//<0>.астеждеся//<0>.астеждесь//<0>.астеся//<0>.асътемись//<0>.асътемися//<0>.астетись//<0>.асте//<0>.астетися//<0>.астебыся//<0>.астебысь//<0>.асътебысь//<0>.асътебыся//<0>.асътеся//<0>.асътесь//<0>.астемися//<0>.астемись//<0>.асътетися//<0>.асътетись//<0>.асътежъдеся//<0>.асътежъдесь//<0>.асъте//<0>.асътежеся//<0>.асътежесь//<0>.астебося//<0>.астебось
  gramm: indic,imperf,pl,2p
 -flex: <0>.ахубысь//<0>.аху//<0>.ахумися//<0>.ахумись//<0>.ахужесь//<0>.ахужеся//<0>.ахутися//<0>.ахубыся//<0>.ахутись//<0>.ахубось//<0>.ахужъдеся//<0>.ахужъдесь//<0>.ахубося//<0>.ахуждеся//<0>.ахуждесь//<0>.ахуся//<0>.ахусь
  gramm: indic,imperf,pl,3p
 -flex: <0>.ахомбыся//<0>.ахомъбось//<0>.ахомъбося//<0>.ахомбысь//<0>.ахоммися//<0>.ахомсь//<0>.ахомся//<0>.ахомждесь//<0>.ахомждеся//<0>.ахомъжъдесь//<0>.ахомъбысь//<0>.ахомъбыся//<0>.ахомъжъдеся//<0>.ахомбося//<0>.ахомбось//<0>.ахоммись//<0>.ахомъмись//<0>.ахомъмися//<0>.ахомъжеся//<0>.ахомъжесь//<0>.ахом//<0>.ахомъждесь//<0>.ахомъся//<0>.ахомъсь//<0>.ахомъждеся//<0>.ахомътися//<0>.ахомътись//<0>.ахомъ//<0>.ахомтись//<0>.ахомтися//<0>.ахомжесь//<0>.ахомжеся
  gramm: indic,imperf,pl,1p
 -flex: <0>.алѣбыся//<0>.алѣбысь//<0>.алетися//<0>.алѣтись//<0>.алѣтися//<0>.алетись//<0>.алебось//<0>.алебося//<0>.алѣбося//<0>.алѣбось//<0>.алѣ//<0>.алѣсь//<0>.алѣся//<0>.алебысь//<0>.алебыся//<0>.алежеся//<0>.алѣмися//<0>.алежесь//<0>.алѣмись//<0>.алѣжъдесь//<0>.але//<0>.алѣжъдеся//<0>.алеждеся//<0>.алеждесь//<0>.алеся//<0>.алемись//<0>.алемися//<0>.алесь//<0>.алѣждесь//<0>.алѣждеся//<0>.алѣжесь//<0>.алежъдеся//<0>.алежъдесь//<0>.алѣжеся
  gramm: perf,du,f
 -flex: <0>.ахсь//<0>.ахся//<0>.ахмися//<0>.ахмись//<0>.ахътися//<0>.ахътись//<0>.ахъбысь//<0>.ахъбыся//<0>.ахжесь//<0>.ахжеся//<0>.ахъся//<0>.ахбось//<0>.ахъжъдеся//<0>.ахъбось//<0>.ахъбося//<0>.ахъжесь//<0>.ахъ//<0>.ахъждесь//<0>.ахъждеся//<0>.ахъмись//<0>.ахъмися//<0>.ах//<0>.ахбося//<0>.ахъсь//<0>.ахтись//<0>.ахъжеся//<0>.ахждеся//<0>.ахъжъдесь//<0>.ахбыся//<0>.ахбысь//<0>.ахждесь//<0>.ахтися
  gramm: indic,imperf,sg,1p
 -flex: <0>.ашебось//<0>.ашебося//<0>.аше//<0>.ашебыся//<0>.ашетися//<0>.ашетись//<0>.ашеждеся//<0>.ашежъдеся//<0>.ашеждесь//<0>.ашежеся//<0>.ашежъдесь//<0>.ашеся//<0>.ашесь//<0>.ашебысь//<0>.ашежесь//<0>.ашемись//<0>.ашемися
  gramm: indic,imperf,sg,2p
 -flex: <0>.ашебось//<0>.ашебося//<0>.аше//<0>.ашебыся//<0>.ашетися//<0>.ашетись//<0>.ашеждеся//<0>.ашежъдеся//<0>.ашеждесь//<0>.ашежеся//<0>.ашежъдесь//<0>.ашеся//<0>.ашесь//<0>.ашебысь//<0>.ашежесь//<0>.ашемись//<0>.ашемися
  gramm: indic,imperf,sg,3p
 -flex: <0>.аховежеся//<0>.аховежесь//<0>.аховѣсь//<0>.аховѣся//<0>.аховѣжъдеся//<0>.аховажеся//<0>.аховажесь//<0>.аховеждеся//<0>.аховеждесь//<0>.аховажъдеся//<0>.аховажъдесь//<0>.аховѣтись//<0>.ахове//<0>.аховесь//<0>.аховѣбося//<0>.аховѣбось//<0>.ахова//<0>.аховебысь//<0>.аховебыся//<0>.аховѣбыся//<0>.аховеся//<0>.аховѣбысь//<0>.аховѣмися//<0>.аховабысь//<0>.аховѣжъдесь//<0>.аховѣтися//<0>.аховабыся//<0>.аховѣждесь//<0>.аховѣждеся//<0>.аховемись//<0>.аховемися//<0>.аховася//<0>.аховась//<0>.аховѣ//<0>.аховѣмись//<0>.аховетися//<0>.аховежъдеся//<0>.аховежъдесь//<0>.аховѣжесь//<0>.аховѣжеся//<0>.аховетись//<0>.аховабось//<0>.аховабося//<0>.аховаждесь//<0>.аховаждеся//<0>.аховамись//<0>.аховатися//<0>.аховатись//<0>.аховамися//<0>.аховебось//<0>.аховебося
  gramm: indic,aor,du,1p
 -flex: <0>.астѣбысь//<0>.асътѣбося//<0>.асътѣбось//<0>.астѣбыся//<0>.асътеся//<0>.асътесь//<0>.асътѣжъдесь//<0>.асътѣжъдеся//<0>.астемися//<0>.астемись//<0>.астѣмись//<0>.астѣмися//<0>.астаждесь//<0>.астаждеся//<0>.асътежеся//<0>.асътежесь//<0>.астебося//<0>.астебось//<0>.асътабысь//<0>.асътабыся//<0>.асътебось//<0>.асътебося//<0>.астѣся//<0>.астѣсь//<0>.астеждеся//<0>.астеждесь//<0>.асътѣсь//<0>.асътѣся//<0>.асътѣмися//<0>.асътѣмись//<0>.асътѣтись//<0>.асътѣтися//<0>.асъта//<0>.асътажъдеся//<0>.асътажъдесь//<0>.астась//<0>.астася//<0>.асътамись//<0>.астамися//<0>.асътамися//<0>.астѣжеся//<0>.астѣжесь//<0>.асътежъдеся//<0>.асътежъдесь//<0>.астамись//<0>.астѣтися//<0>.астѣтись//<0>.асътабось//<0>.асътабося//<0>.асътѣ//<0>.асътатися//<0>.асътатись//<0>.астебыся//<0>.астебысь//<0>.астѣждесь//<0>.астѣждеся//<0>.асътетися//<0>.асътетись//<0>.асътася//<0>.асътась//<0>.асътѣбыся//<0>.астеся//<0>.асъте//<0>.асътѣжесь//<0>.асътѣжеся//<0>.астежесь//<0>.астежеся//<0>.астажесь//<0>.астажеся//<0>.астесь//<0>.асътѣбысь//<0>.аста//<0>.асътемись//<0>.асътемися//<0>.астетись//<0>.асте//<0>.астетися//<0>.астѣбось//<0>.астѣбося//<0>.асътебысь//<0>.асътебыся//<0>.астабыся//<0>.астабысь//<0>.асътажеся//<0>.асътажесь//<0>.астѣ//<0>.астабося//<0>.астабось//<0>.астатись//<0>.астатися
  gramm: indic,aor,du,2p
 -flex: <0>.астѣбысь//<0>.асътѣбося//<0>.асътѣбось//<0>.астѣбыся//<0>.асътеся//<0>.асътесь//<0>.асътѣжъдесь//<0>.асътѣжъдеся//<0>.астемися//<0>.астемись//<0>.астѣмись//<0>.астѣмися//<0>.астаждесь//<0>.астаждеся//<0>.асътежеся//<0>.асътежесь//<0>.астебося//<0>.астебось//<0>.асътабысь//<0>.асътабыся//<0>.асътебось//<0>.асътебося//<0>.астѣся//<0>.астѣсь//<0>.астеждеся//<0>.астеждесь//<0>.асътѣсь//<0>.асътѣся//<0>.асътѣмися//<0>.асътѣмись//<0>.асътѣтись//<0>.асътѣтися//<0>.асъта//<0>.асътажъдеся//<0>.асътажъдесь//<0>.астась//<0>.астася//<0>.асътамись//<0>.астамися//<0>.асътамися//<0>.астѣжеся//<0>.астѣжесь//<0>.асътежъдеся//<0>.асътежъдесь//<0>.астамись//<0>.астѣтися//<0>.астѣтись//<0>.асътабось//<0>.асътабося//<0>.асътѣ//<0>.асътатися//<0>.асътатись//<0>.астебыся//<0>.астебысь//<0>.астѣждесь//<0>.астѣждеся//<0>.асътетися//<0>.асътетись//<0>.асътася//<0>.асътась//<0>.асътѣбыся//<0>.астеся//<0>.асъте//<0>.асътѣжесь//<0>.асътѣжеся//<0>.астежесь//<0>.астежеся//<0>.астажесь//<0>.астажеся//<0>.астесь//<0>.асътѣбысь//<0>.аста//<0>.асътемись//<0>.асътемися//<0>.астетись//<0>.асте//<0>.астетися//<0>.астѣбось//<0>.астѣбося//<0>.асътебысь//<0>.асътебыся//<0>.астабыся//<0>.астабысь//<0>.асътажеся//<0>.асътажесь//<0>.астѣ//<0>.астабося//<0>.астабось//<0>.астатись//<0>.астатися
  gramm: indic,aor,du,3p
 -flex: <0>.алъ//<0>.ал
  gramm: perf,sg,m
 -flex: <0>.емебысь//<0>.емебыся//<0>.имъждесь//<0>.имъждеся//<0>.имебысь//<0>.имебыся//<0>.еммись//<0>.еммися//<0>.имтись//<0>.имтися//<0>.им//<0>.емъжъдеся//<0>.еме//<0>.имъмись//<0>.емъждеся//<0>.емъждесь//<0>.емъ//<0>.имбося//<0>.имбось//<0>.имеся//<0>.имесь//<0>.ембысь//<0>.ембыся//<0>.емежъдеся//<0>.имъ//<0>.емемись//<0>.емемися//<0>.емъсь//<0>.емъся//<0>.име//<0>.емтися//<0>.емтись//<0>.имъжъдесь//<0>.емъжъдесь//<0>.имъбося//<0>.имъбось//<0>.емежъдесь//<0>.емъбося//<0>.емъбось//<0>.емся//<0>.емсь//<0>.емждеся//<0>.иметися//<0>.иметись//<0>.емждесь//<0>.еметися//<0>.имъсь//<0>.имъся//<0>.еметись//<0>.имъмися//<0>.иммися//<0>.иммись//<0>.емъжесь//<0>.емъжеся//<0>.емътись//<0>.емътися//<0>.емеждеся//<0>.емеждесь//<0>.имеждесь//<0>.имеждеся//<0>.имъжесь//<0>.имъжеся//<0>.имътись//<0>.имътися//<0>.имежъдеся//<0>.емжеся//<0>.емжесь//<0>.имежъдесь//<0>.емежеся//<0>.емежесь//<0>.ем//<0>.имжесь//<0>.имжеся//<0>.емъбыся//<0>.емъбысь//<0>.ембось//<0>.ембося//<0>.имъбыся//<0>.имъбысь//<0>.имждеся//<0>.имждесь//<0>.имсь//<0>.емъмися//<0>.емъмись//<0>.имся//<0>.емебось//<0>.емебося//<0>.емеся//<0>.имебось//<0>.имебося//<0>.имъжъдеся//<0>.имбыся//<0>.имбысь//<0>.емесь//<0>.имемись//<0>.имемися//<0>.имежеся//<0>.имежесь
  gramm: imper,pl,1p
 -flex: <0>.аша//<0>.ашамись//<0>.ашажесь//<0>.ашѧбыся//<0>.ашѧбысь//<0>.ашѧжесь//<0>.ашѧжеся//<0>.ашѧсь//<0>.ашѧмися//<0>.ашѧмись//<0>.ашѧся//<0>.ашажъдеся//<0>.ашажъдесь//<0>.ашѧжъдесь//<0>.ашѧждеся//<0>.ашѧждесь//<0>.ашѧтись//<0>.ашѧтися//<0>.ашажеся//<0>.ашатися//<0>.ашѧ//<0>.ашатись//<0>.ашамися//<0>.ашаждеся//<0>.ашѧжъдеся//<0>.ашаждесь//<0>.ашася//<0>.ашась//<0>.ашабысь//<0>.ашабыся//<0>.ашѧбося//<0>.ашѧбось//<0>.ашабось//<0>.ашабося
  gramm: indic,aor,pl,3p
 -flex: <0>.астежесь//<0>.астежеся//<0>.асътебось//<0>.асътебося//<0>.астесь//<0>.астеждеся//<0>.астеждесь//<0>.астеся//<0>.асътемись//<0>.асътемися//<0>.астетись//<0>.асте//<0>.астетися//<0>.астебыся//<0>.астебысь//<0>.асътебысь//<0>.асътебыся//<0>.асътеся//<0>.асътесь//<0>.астемися//<0>.астемись//<0>.асътетися//<0>.асътетись//<0>.асътежъдеся//<0>.асътежъдесь//<0>.асъте//<0>.асътежеся//<0>.асътежесь//<0>.астебося//<0>.астебось
  gramm: indic,aor,pl,2p
 -flex: <0>.ахомбыся//<0>.ахомъбось//<0>.ахомъбося//<0>.ахомбысь//<0>.ахоммися//<0>.ахомсь//<0>.ахомся//<0>.ахомждесь//<0>.ахомждеся//<0>.ахомъжъдесь//<0>.ахомъбысь//<0>.ахомъбыся//<0>.ахомъжъдеся//<0>.ахомбося//<0>.ахомбось//<0>.ахоммись//<0>.ахомъмись//<0>.ахомъмися//<0>.ахомъжеся//<0>.ахомъжесь//<0>.ахом//<0>.ахомъждесь//<0>.ахомъся//<0>.ахомъсь//<0>.ахомъждеся//<0>.ахомътися//<0>.ахомътись//<0>.ахомъ//<0>.ахомтись//<0>.ахомтися//<0>.ахомжесь//<0>.ахомжеся
  gramm: indic,aor,pl,1p
 -flex: <0>.итѣбысь//<0>.итѣбыся//<0>.итебося//<0>.итебось//<0>.итежесь//<0>.итежеся//<0>.итѣжъдеся//<0>.итѣ//<0>.итажъдесь//<0>.итебыся//<0>.итебысь//<0>.итажъдеся//<0>.итѣжъдесь//<0>.итажесь//<0>.итежъдеся//<0>.итѣмись//<0>.итемися//<0>.итемись//<0>.итеждеся//<0>.итѣждесь//<0>.итажеся//<0>.итѣбося//<0>.итабося//<0>.итабось//<0>.итесь//<0>.итеся//<0>.ита//<0>.итѣбось//<0>.итеждесь//<0>.итѣмися//<0>.итетись//<0>.итаждесь//<0>.итаждеся//<0>.ите//<0>.итабыся//<0>.итежъдесь//<0>.итабысь//<0>.итѣтись//<0>.итатись//<0>.итатися//<0>.итетися//<0>.итѣся//<0>.итѣсь//<0>.итѣжеся//<0>.итѣждеся//<0>.итась//<0>.итася//<0>.итѣтися//<0>.итѣжесь//<0>.итамися//<0>.итамись
  gramm: imper,du,2p
 -flex: <0>.ивѣбысь//<0>.ивѣбыся//<0>.ивежъдесь//<0>.ивежъдеся//<0>.еважъдесь//<0>.еважъдеся//<0>.ивѣмись//<0>.ивѣмися//<0>.евѣбысь//<0>.евѣбыся//<0>.евемися//<0>.евемись//<0>.ивемися//<0>.ивемись//<0>.евѣмись//<0>.евѣмися//<0>.евежъдесь//<0>.евежъдеся//<0>.ивѣждесь//<0>.ивѣждеся//<0>.еваждеся//<0>.еваждесь//<0>.евебося//<0>.евебось//<0>.ивамися//<0>.ивамись//<0>.евѣся//<0>.евѣсь//<0>.ивебыся//<0>.ивебысь//<0>.евеждесь//<0>.евеждеся//<0>.иваждесь//<0>.иваждеся//<0>.ивѣжъдеся//<0>.ивѣжъдесь//<0>.иветись//<0>.иватися//<0>.иветися//<0>.евась//<0>.евася//<0>.ивежесь//<0>.ивежеся//<0>.ивесь//<0>.ивеся//<0>.евѣжеся//<0>.евѣжесь//<0>.ева//<0>.евѣжъдеся//<0>.евѣжъдесь//<0>.евѣтися//<0>.евѣтись//<0>.ивѣ//<0>.евебыся//<0>.евебысь//<0>.иважесь//<0>.иважеся//<0>.ивѣбось//<0>.ивѣбося//<0>.евѣждеся//<0>.евѣждесь//<0>.ивабыся//<0>.ивабысь//<0>.ивѣся//<0>.ивѣсь//<0>.ива//<0>.иве//<0>.ивась//<0>.ивася//<0>.евамися//<0>.евамись//<0>.евежесь//<0>.евежеся//<0>.иважъдесь//<0>.еважесь//<0>.еважеся//<0>.иважъдеся//<0>.евесь//<0>.евеся//<0>.ивебося//<0>.ивебось//<0>.ивеждеся//<0>.ивеждесь//<0>.еве//<0>.еветись//<0>.еветися//<0>.евѣбось//<0>.евѣбося//<0>.евабыся//<0>.евабысь//<0>.ивѣжеся//<0>.ивѣжесь//<0>.иватись//<0>.евѣ//<0>.ивабося//<0>.ивабось//<0>.ивѣтися//<0>.ивѣтись//<0>.евабося//<0>.евабось//<0>.еватись//<0>.еватися
  gramm: imper,du,1p
 -flex: <0>.ахсь//<0>.ахся//<0>.ахмися//<0>.ахмись//<0>.ахътися//<0>.ахътись//<0>.ахъбысь//<0>.ахъбыся//<0>.ахжесь//<0>.ахжеся//<0>.ахъся//<0>.ахбось//<0>.ахъжъдеся//<0>.ахъбось//<0>.ахъбося//<0>.ахъжесь//<0>.ахъ//<0>.ахъждесь//<0>.ахъждеся//<0>.ахъмись//<0>.ахъмися//<0>.ах//<0>.ахбося//<0>.ахъсь//<0>.ахтись//<0>.ахъжеся//<0>.ахждеся//<0>.ахъжъдесь//<0>.ахбыся//<0>.ахбысь//<0>.ахждесь//<0>.ахтися
  gramm: indic,aor,sg,1p
 -flex: <0>.утися//<0>.утись//<0>.ужъдесь//<0>.уждесь//<0>.уся//<0>.усь//<0>.уждеся//<0>.ужъдеся//<0>.убось//<0>.убося//<0>.у//<0>.ужеся//<0>.ужесь//<0>.убысь//<0>.убыся//<0>.умись//<0>.умися
  gramm: indic,praes,sg,1p
 -flex: <0>.ешибось//<0>.ешибося//<0>.еши//<0>.ешиждеся//<0>.ешитися//<0>.ешитись//<0>.ешибыся//<0>.ешижъдеся//<0>.ешиждесь//<0>.ешижеся//<0>.ешижъдесь//<0>.ешися//<0>.ешись//<0>.ешибысь//<0>.ешижесь//<0>.ешимись//<0>.ешимися
  gramm: indic,praes,sg,2p
 -flex: <0>.етъбыся//<0>.ежесь//<0>.етъбось//<0>.етъбося//<0>.емися//<0>.емись//<0>.етъждесь//<0>.еттись//<0>.еттися//<0>.етъждеся//<0>.етъся//<0>.етъсь//<0>.етъбысь//<0>.етъжесь//<0>.етъ//<0>.етътися//<0>.етътись//<0>.ет//<0>.е//<0>.етъжъдеся//<0>.етись//<0>.етъжъдесь//<0>.етъмись//<0>.етъмися//<0>.етися//<0>.еждеся//<0>.еждесь//<0>.етмися//<0>.етждесь//<0>.етждеся//<0>.етмись//<0>.ебося//<0>.етбося//<0>.етбось//<0>.ебось//<0>.есь//<0>.етбыся//<0>.ебыся//<0>.ебысь//<0>.етбысь//<0>.етъжеся//<0>.ежеся//<0>.ежъдесь//<0>.ежъдеся//<0>.еся//<0>.етжесь//<0>.етсь//<0>.ется//<0>.етжеся
  gramm: indic,praes,sg,3p
 -flex: <0>.алажеся//<0>.алажесь//<0>.аламись//<0>.аламися//<0>.алаждесь//<0>.алаждеся//<0>.ала//<0>.алася//<0>.алась//<0>.алабысь//<0>.алажъдеся//<0>.алабыся//<0>.алабось//<0>.алабося//<0>.алажъдесь//<0>.алатися//<0>.алатись
  gramm: perf,du,m
 -flex: <0>.алѣбыся//<0>.алѣбысь//<0>.алетися//<0>.алѣтись//<0>.алѣтися//<0>.алетись//<0>.алебось//<0>.алебося//<0>.алѣбося//<0>.алѣбось//<0>.алѣ//<0>.алѣсь//<0>.алѣся//<0>.алебысь//<0>.алебыся//<0>.алежеся//<0>.алѣмися//<0>.алежесь//<0>.алѣмись//<0>.алѣжъдесь//<0>.але//<0>.алѣжъдеся//<0>.алеждеся//<0>.алеждесь//<0>.алеся//<0>.алемись//<0>.алемися//<0>.алесь//<0>.алѣждесь//<0>.алѣждеся//<0>.алѣжесь//<0>.алежъдеся//<0>.алежъдесь//<0>.алѣжеся
  gramm: perf,du,n
 -flex: <0>.алажеся//<0>.алажесь//<0>.аламись//<0>.аламися//<0>.алаждесь//<0>.алаждеся//<0>.ала//<0>.алася//<0>.алась//<0>.алабысь//<0>.алажъдеся//<0>.алабыся//<0>.алабось//<0>.алабося//<0>.алажъдесь//<0>.алатися//<0>.алатись
  gramm: perf,sg,f
-paradigm: V12t
 -flex: <1>.етемись//<1>.етемися//<1>.етеждеся//<1>.етебысь//<1>.етебыся//<1>.етеждесь//<1>.етежеся//<1>.етежесь//<1>.етебось//<1>.етежъдесь//<1>.етебося//<1>.етеся//<1>.етесь//<1>.ететися//<1>.етежъдеся//<1>.ете//<1>.ететись
  gramm: indic,praes,pl,2p
 -flex: <1>.оумись//<1>.оумися//<1>.утъжъдеся//<1>.утъсь//<1>.утъжъдесь//<1>.утждесь//<1>.утждеся//<1>.утъжеся//<1>.ютися//<1>.утъся//<1>.утся//<1>.утбыся//<1>.оубысь//<1>.утбысь//<1>.оужъдеся//<1>.оужъдесь//<1>.южеся//<1>.утъжесь//<1>.юмися//<1>.юмись//<1>.оутися//<1>.юбыся//<1>.юбысь//<1>.южесь//<1>.утбося//<1>.утбось//<1>.юждесь//<1>.юсь//<1>.юся//<1>.южъдесь//<1>.оубыся//<1>.оусь//<1>.оубось//<1>.оубося//<1>.оужеся//<1>.оужесь//<1>.юбось//<1>.утъбысь//<1>.утъбыся//<1>.оуждеся//<1>.оуждесь//<1>.утъ//<1>.ут//<1>.утмись//<1>.оуся//<1>.ютись//<1>.оу//<1>.утътися//<1>.оутись//<1>.утъмися//<1>.утъбось//<1>.утътись//<1>.юбося//<1>.утмися//<1>.ю//<1>.южъдеся//<1>.утжесь//<1>.утжеся//<1>.уттись//<1>.уттися//<1>.утъмись//<1>.утъбося//<1>.юждеся//<1>.утъждеся//<1>.утъждесь//<1>.утсь
  gramm: indic,praes,pl,3p
 -flex: <1>.емъжъдеся//<1>.емъся//<1>.емъсь//<1>.емъжъдесь//<1>.еммися//<1>.еммись//<1>.емътися//<1>.емсь//<1>.емся//<1>.ембыся//<1>.емътись//<1>.ембысь//<1>.емежеся//<1>.емежесь//<1>.еметися//<1>.еметись//<1>.емъ//<1>.емеждесь//<1>.емеждеся//<1>.емебысь//<1>.емъждесь//<1>.емъждеся//<1>.емъбысь//<1>.емъбыся//<1>.ембося//<1>.ембось//<1>.емждесь//<1>.емждеся//<1>.емъмись//<1>.емъмися//<1>.емъжеся//<1>.емебося//<1>.емебось//<1>.емъжесь//<1>.емтись//<1>.емтися//<1>.еме//<1>.емежъдесь//<1>.емежъдеся//<1>.емжесь//<1>.емжеся//<1>.емъбось//<1>.емъбося//<1>.емебыся//<1>.емемися//<1>.емемись//<1>.емесь//<1>.емеся//<1>.ем
  gramm: indic,praes,pl,1p
 -flex: <0>.алибось//<0>.алибося//<0>.али//<0>.алитися//<0>.алитись//<0>.алибыся//<0>.алиждеся//<0>.алиждесь//<0>.алижеся//<0>.алижъдесь//<0>.алися//<0>.ались//<0>.алибысь//<0>.алижесь//<0>.алимись//<0>.алижъдеся//<0>.алимися
  gramm: perf,pl,m
 -flex: <0>.алажеся//<0>.алажесь//<0>.аламись//<0>.аламися//<0>.алаждесь//<0>.алаждеся//<0>.ала//<0>.алася//<0>.алась//<0>.алабысь//<0>.алажъдеся//<0>.алабыся//<0>.алабось//<0>.алабося//<0>.алажъдесь//<0>.алатися//<0>.алатись
  gramm: perf,pl,n
 -flex: <0>.алыжесь//<0>.алыждесь//<0>.алыждеся//<0>.алыжеся//<0>.алыбыся//<0>.алыбысь//<0>.алы//<0>.алытись//<0>.алытися//<0>.алыжъдесь//<0>.алыжъдеся//<0>.алыбося//<0>.алыбось//<0>.алымися//<0>.алысь//<0>.алыся//<0>.алымись
  gramm: perf,pl,f
 -flex: <0>.атьсь//<0>.аться//<0>.ать//<0>.атись//<0>.атися//<0>.атибыся//<0>.атибысь//<0>.атимися//<0>.атимись//<0>.атитись//<0>.атитися//<0>.атьтись//<0>.атьтися//<0>.атьмися//<0>.атьмись//<0>.атьбыся//<0>.атьбысь//<0>.атиждесь//<0>.атиждеся//<0>.атьждесь//<0>.атьждеся//<0>.атижесь//<0>.атижеся//<0>.атьжъдесь//<0>.атьжъдеся//<0>.атижъдесь//<0>.атьбося//<0>.атьбось//<0>.атижъдеся//<0>.атьжесь//<0>.атибося//<0>.атибось//<0>.атьжеся//<0>.ати
  gramm: inf
 -flex: <1>.ижеся//<1>.ижесь//<1>.имись//<1>.имися//<1>.иждеся//<1>.ижъдеся//<1>.и//<1>.иждесь//<1>.ися//<1>.ись//<1>.ибысь//<1>.ибыся//<1>.ибось//<1>.ибося//<1>.итися//<1>.ижъдесь//<1>.итись
  gramm: imper,sg,2p
 -flex: <1>.ижеся//<1>.ижесь//<1>.имись//<1>.имися//<1>.иждеся//<1>.ижъдеся//<1>.и//<1>.иждесь//<1>.ися//<1>.ись//<1>.ибысь//<1>.ибыся//<1>.ибось//<1>.ибося//<1>.итися//<1>.ижъдесь//<1>.итись
  gramm: imper,sg,3p
 -flex: <1>.итемись//<1>.итежеся//<1>.итежесь//<1>.итебысь//<1>.итебыся//<1>.итебося//<1>.итеждеся//<1>.итеся//<1>.итемися//<1>.итеждесь//<1>.итесь//<1>.итетися//<1>.итежъдесь//<1>.итежъдеся//<1>.итебось//<1>.итетись//<1>.ите
  gramm: imper,pl,2p
 -flex: <0>.ало//<0>.алобысь//<0>.алождеся//<0>.алобося//<0>.алось//<0>.аложъдеся//<0>.аломись//<0>.алобось//<0>.аложъдесь//<0>.алождесь//<0>.алотись//<0>.алотися//<0>.аложесь//<0>.аложеся//<0>.алося//<0>.аломися//<0>.алобыся
  gramm: perf,sg,n
 -flex: <0>.абыся//<0>.ажеся//<0>.абысь//<0>.ась//<0>.ася//<0>.ажесь//<0>.амись//<0>.аждесь//<0>.аждеся//<0>.абося//<0>.абось//<0>.атись//<0>.атися//<0>.амися//<0>.а//<0>.ажъдесь//<0>.ажъдеся
  gramm: indic,aor,sg,3p
 -flex: <0>.абыся//<0>.ажеся//<0>.абысь//<0>.ась//<0>.ася//<0>.ажесь//<0>.амись//<0>.аждесь//<0>.аждеся//<0>.абося//<0>.абось//<0>.атись//<0>.атися//<0>.амися//<0>.а//<0>.ажъдесь//<0>.ажъдеся
  gramm: indic,aor,sg,2p
 -flex: <1>.ева//<1>.евася//<1>.евась//<1>.евеся//<1>.евежъдесь//<1>.евамись//<1>.евамися//<1>.евебось//<1>.евебося//<1>.еветися//<1>.евѣтись//<1>.евѣтися//<1>.еветись//<1>.евабысь//<1>.евабыся//<1>.евѣ//<1>.еватися//<1>.еватись//<1>.еважеся//<1>.еважесь//<1>.евежеся//<1>.евежесь//<1>.евежъдеся//<1>.евѣмися//<1>.евемись//<1>.евемися//<1>.евѣмись//<1>.евѣждесь//<1>.евѣждеся//<1>.евѣбыся//<1>.евабось//<1>.евабося//<1>.евѣбысь//<1>.евесь//<1>.еваждесь//<1>.евѣбося//<1>.евѣбось//<1>.еваждеся//<1>.евеждеся//<1>.еве//<1>.евеждесь//<1>.евѣжесь//<1>.евѣсь//<1>.евѣся//<1>.евѣжеся//<1>.еважъдеся//<1>.еважъдесь//<1>.евѣжъдесь//<1>.евебысь//<1>.евебыся//<1>.евѣжъдеся
  gramm: indic,praes,du,1p
 -flex: <1>.етѣмися//<1>.етѣмись//<1>.етажеся//<1>.етажесь//<1>.етебысь//<1>.етежесь//<1>.етѣбося//<1>.етѣбось//<1>.етѣжесь//<1>.етѣсь//<1>.етѣся//<1>.етѣжеся//<1>.етемись//<1>.етемися//<1>.етежеся//<1>.етажъдеся//<1>.етажъдесь//<1>.ета//<1>.етебыся//<1>.етѣбыся//<1>.етабось//<1>.етабося//<1>.етѣбысь//<1>.етеся//<1>.етесь//<1>.етежъдеся//<1>.ете//<1>.етѣжъдесь//<1>.етѣждесь//<1>.етѣждеся//<1>.етѣжъдеся//<1>.етася//<1>.етась//<1>.ететися//<1>.ететись//<1>.етабысь//<1>.етабыся//<1>.етамись//<1>.етамися//<1>.етѣ//<1>.етатися//<1>.етатись//<1>.етебось//<1>.етежъдесь//<1>.етебося//<1>.етаждесь//<1>.етаждеся//<1>.етеждеся//<1>.етѣтись//<1>.етѣтися//<1>.етеждесь
  gramm: indic,praes,du,3p
 -flex: <1>.етѣмися//<1>.етѣмись//<1>.етажеся//<1>.етажесь//<1>.етебысь//<1>.етежесь//<1>.етѣбося//<1>.етѣбось//<1>.етѣжесь//<1>.етѣсь//<1>.етѣся//<1>.етѣжеся//<1>.етемись//<1>.етемися//<1>.етежеся//<1>.етажъдеся//<1>.етажъдесь//<1>.ета//<1>.етебыся//<1>.етѣбыся//<1>.етабось//<1>.етабося//<1>.етѣбысь//<1>.етеся//<1>.етесь//<1>.етежъдеся//<1>.ете//<1>.етѣжъдесь//<1>.етѣждесь//<1>.етѣждеся//<1>.етѣжъдеся//<1>.етася//<1>.етась//<1>.ететися//<1>.ететись//<1>.етабысь//<1>.етабыся//<1>.етамись//<1>.етамися//<1>.етѣ//<1>.етатися//<1>.етатись//<1>.етебось//<1>.етежъдесь//<1>.етебося//<1>.етаждесь//<1>.етаждеся//<1>.етеждеся//<1>.етѣтись//<1>.етѣтися//<1>.етеждесь
  gramm: indic,praes,du,2p
 -flex: <0>.аховежеся//<0>.аховежесь//<0>.аховѣсь//<0>.аховѣся//<0>.аховѣжъдеся//<0>.аховажеся//<0>.аховажесь//<0>.аховеждеся//<0>.аховеждесь//<0>.аховажъдеся//<0>.аховажъдесь//<0>.аховѣтись//<0>.ахове//<0>.аховесь//<0>.аховѣбося//<0>.аховѣбось//<0>.ахова//<0>.аховебысь//<0>.аховебыся//<0>.аховѣбыся//<0>.аховеся//<0>.аховѣбысь//<0>.аховѣмися//<0>.аховабысь//<0>.аховѣжъдесь//<0>.аховѣтися//<0>.аховабыся//<0>.аховѣждесь//<0>.аховѣждеся//<0>.аховемись//<0>.аховемися//<0>.аховася//<0>.аховась//<0>.аховѣ//<0>.аховѣмись//<0>.аховетися//<0>.аховежъдеся//<0>.аховежъдесь//<0>.аховѣжесь//<0>.аховѣжеся//<0>.аховетись//<0>.аховабось//<0>.аховабося//<0>.аховаждесь//<0>.аховаждеся//<0>.аховамись//<0>.аховатися//<0>.аховатись//<0>.аховамися//<0>.аховебось//<0>.аховебося
  gramm: indic,imperf,du,1p
 -flex: <0>.астѣбысь//<0>.асътѣбося//<0>.асътѣбось//<0>.астѣбыся//<0>.асътеся//<0>.асътесь//<0>.асътѣжъдесь//<0>.асътѣжъдеся//<0>.астемися//<0>.астемись//<0>.астѣмись//<0>.астѣмися//<0>.астаждесь//<0>.астаждеся//<0>.асътежеся//<0>.асътежесь//<0>.астебося//<0>.астебось//<0>.асътабысь//<0>.асътабыся//<0>.асътебось//<0>.асътебося//<0>.астѣся//<0>.астѣсь//<0>.астеждеся//<0>.астеждесь//<0>.асътѣсь//<0>.асътѣся//<0>.асътѣмися//<0>.асътѣмись//<0>.асътѣтись//<0>.асътѣтися//<0>.асъта//<0>.асътажъдеся//<0>.асътажъдесь//<0>.астась//<0>.астася//<0>.асътамись//<0>.астамися//<0>.асътамися//<0>.астѣжеся//<0>.астѣжесь//<0>.асътежъдеся//<0>.асътежъдесь//<0>.астамись//<0>.астѣтися//<0>.астѣтись//<0>.асътабось//<0>.асътабося//<0>.асътѣ//<0>.асътатися//<0>.асътатись//<0>.астебыся//<0>.астебысь//<0>.астѣждесь//<0>.астѣждеся//<0>.асътетися//<0>.асътетись//<0>.асътася//<0>.асътась//<0>.асътѣбыся//<0>.астеся//<0>.асъте//<0>.асътѣжесь//<0>.асътѣжеся//<0>.астежесь//<0>.астежеся//<0>.астажесь//<0>.астажеся//<0>.астесь//<0>.асътѣбысь//<0>.аста//<0>.асътемись//<0>.асътемися//<0>.астетись//<0>.асте//<0>.астетися//<0>.астѣбось//<0>.астѣбося//<0>.асътебысь//<0>.асътебыся//<0>.астабыся//<0>.астабысь//<0>.асътажеся//<0>.асътажесь//<0>.астѣ//<0>.астабося//<0>.астабось//<0>.астатись//<0>.астатися
  gramm: indic,imperf,du,3p
 -flex: <0>.астѣбысь//<0>.асътѣбося//<0>.асътѣбось//<0>.астѣбыся//<0>.асътеся//<0>.асътесь//<0>.асътѣжъдесь//<0>.асътѣжъдеся//<0>.астемися//<0>.астемись//<0>.астѣмись//<0>.астѣмися//<0>.астаждесь//<0>.астаждеся//<0>.асътежеся//<0>.асътежесь//<0>.астебося//<0>.астебось//<0>.асътабысь//<0>.асътабыся//<0>.асътебось//<0>.асътебося//<0>.астѣся//<0>.астѣсь//<0>.астеждеся//<0>.астеждесь//<0>.асътѣсь//<0>.асътѣся//<0>.асътѣмися//<0>.асътѣмись//<0>.асътѣтись//<0>.асътѣтися//<0>.асъта//<0>.асътажъдеся//<0>.асътажъдесь//<0>.астась//<0>.астася//<0>.асътамись//<0>.астамися//<0>.асътамися//<0>.астѣжеся//<0>.астѣжесь//<0>.асътежъдеся//<0>.асътежъдесь//<0>.астамись//<0>.астѣтися//<0>.астѣтись//<0>.асътабось//<0>.асътабося//<0>.асътѣ//<0>.асътатися//<0>.асътатись//<0>.астебыся//<0>.астебысь//<0>.астѣждесь//<0>.астѣждеся//<0>.асътетися//<0>.асътетись//<0>.асътася//<0>.асътась//<0>.асътѣбыся//<0>.астеся//<0>.асъте//<0>.асътѣжесь//<0>.асътѣжеся//<0>.астежесь//<0>.астежеся//<0>.астажесь//<0>.астажеся//<0>.астесь//<0>.асътѣбысь//<0>.аста//<0>.асътемись//<0>.асътемися//<0>.астетись//<0>.асте//<0>.астетися//<0>.астѣбось//<0>.астѣбося//<0>.асътебысь//<0>.асътебыся//<0>.астабыся//<0>.астабысь//<0>.асътажеся//<0>.асътажесь//<0>.астѣ//<0>.астабося//<0>.астабось//<0>.астатись//<0>.астатися
  gramm: indic,imperf,du,2p
 -flex: <0>.астежесь//<0>.астежеся//<0>.асътебось//<0>.асътебося//<0>.астесь//<0>.астеждеся//<0>.астеждесь//<0>.астеся//<0>.асътемись//<0>.асътемися//<0>.астетись//<0>.асте//<0>.астетися//<0>.астебыся//<0>.астебысь//<0>.асътебысь//<0>.асътебыся//<0>.асътеся//<0>.асътесь//<0>.астемися//<0>.астемись//<0>.асътетися//<0>.асътетись//<0>.асътежъдеся//<0>.асътежъдесь//<0>.асъте//<0>.асътежеся//<0>.асътежесь//<0>.астебося//<0>.астебось
  gramm: indic,imperf,pl,2p
 -flex: <0>.ахубысь//<0>.аху//<0>.ахумися//<0>.ахумись//<0>.ахужесь//<0>.ахужеся//<0>.ахутися//<0>.ахубыся//<0>.ахутись//<0>.ахубось//<0>.ахужъдеся//<0>.ахужъдесь//<0>.ахубося//<0>.ахуждеся//<0>.ахуждесь//<0>.ахуся//<0>.ахусь
  gramm: indic,imperf,pl,3p
 -flex: <0>.ахомбыся//<0>.ахомъбось//<0>.ахомъбося//<0>.ахомбысь//<0>.ахоммися//<0>.ахомсь//<0>.ахомся//<0>.ахомждесь//<0>.ахомждеся//<0>.ахомъжъдесь//<0>.ахомъбысь//<0>.ахомъбыся//<0>.ахомъжъдеся//<0>.ахомбося//<0>.ахомбось//<0>.ахоммись//<0>.ахомъмись//<0>.ахомъмися//<0>.ахомъжеся//<0>.ахомъжесь//<0>.ахом//<0>.ахомъждесь//<0>.ахомъся//<0>.ахомъсь//<0>.ахомъждеся//<0>.ахомътися//<0>.ахомътись//<0>.ахомъ//<0>.ахомтись//<0>.ахомтися//<0>.ахомжесь//<0>.ахомжеся
  gramm: indic,imperf,pl,1p
 -flex: <0>.алѣбыся//<0>.алѣбысь//<0>.алетися//<0>.алѣтись//<0>.алѣтися//<0>.алетись//<0>.алебось//<0>.алебося//<0>.алѣбося//<0>.алѣбось//<0>.алѣ//<0>.алѣсь//<0>.алѣся//<0>.алебысь//<0>.алебыся//<0>.алежеся//<0>.алѣмися//<0>.алежесь//<0>.алѣмись//<0>.алѣжъдесь//<0>.але//<0>.алѣжъдеся//<0>.алеждеся//<0>.алеждесь//<0>.алеся//<0>.алемись//<0>.алемися//<0>.алесь//<0>.алѣждесь//<0>.алѣждеся//<0>.алѣжесь//<0>.алежъдеся//<0>.алежъдесь//<0>.алѣжеся
  gramm: perf,du,f
 -flex: <0>.ахсь//<0>.ахся//<0>.ахмися//<0>.ахмись//<0>.ахътися//<0>.ахътись//<0>.ахъбысь//<0>.ахъбыся//<0>.ахжесь//<0>.ахжеся//<0>.ахъся//<0>.ахбось//<0>.ахъжъдеся//<0>.ахъбось//<0>.ахъбося//<0>.ахъжесь//<0>.ахъ//<0>.ахъждесь//<0>.ахъждеся//<0>.ахъмись//<0>.ахъмися//<0>.ах//<0>.ахбося//<0>.ахъсь//<0>.ахтись//<0>.ахъжеся//<0>.ахждеся//<0>.ахъжъдесь//<0>.ахбыся//<0>.ахбысь//<0>.ахждесь//<0>.ахтися
  gramm: indic,imperf,sg,1p
 -flex: <0>.ашебось//<0>.ашебося//<0>.аше//<0>.ашебыся//<0>.ашетися//<0>.ашетись//<0>.ашеждеся//<0>.ашежъдеся//<0>.ашеждесь//<0>.ашежеся//<0>.ашежъдесь//<0>.ашеся//<0>.ашесь//<0>.ашебысь//<0>.ашежесь//<0>.ашемись//<0>.ашемися
  gramm: indic,imperf,sg,2p
 -flex: <0>.ашебось//<0>.ашебося//<0>.аше//<0>.ашебыся//<0>.ашетися//<0>.ашетись//<0>.ашеждеся//<0>.ашежъдеся//<0>.ашеждесь//<0>.ашежеся//<0>.ашежъдесь//<0>.ашеся//<0>.ашесь//<0>.ашебысь//<0>.ашежесь//<0>.ашемись//<0>.ашемися
  gramm: indic,imperf,sg,3p
 -flex: <0>.аховежеся//<0>.аховежесь//<0>.аховѣсь//<0>.аховѣся//<0>.аховѣжъдеся//<0>.аховажеся//<0>.аховажесь//<0>.аховеждеся//<0>.аховеждесь//<0>.аховажъдеся//<0>.аховажъдесь//<0>.аховѣтись//<0>.ахове//<0>.аховесь//<0>.аховѣбося//<0>.аховѣбось//<0>.ахова//<0>.аховебысь//<0>.аховебыся//<0>.аховѣбыся//<0>.аховеся//<0>.аховѣбысь//<0>.аховѣмися//<0>.аховабысь//<0>.аховѣжъдесь//<0>.аховѣтися//<0>.аховабыся//<0>.аховѣждесь//<0>.аховѣждеся//<0>.аховемись//<0>.аховемися//<0>.аховася//<0>.аховась//<0>.аховѣ//<0>.аховѣмись//<0>.аховетися//<0>.аховежъдеся//<0>.аховежъдесь//<0>.аховѣжесь//<0>.аховѣжеся//<0>.аховетись//<0>.аховабось//<0>.аховабося//<0>.аховаждесь//<0>.аховаждеся//<0>.аховамись//<0>.аховатися//<0>.аховатись//<0>.аховамися//<0>.аховебось//<0>.аховебося
  gramm: indic,aor,du,1p
 -flex: <0>.астѣбысь//<0>.асътѣбося//<0>.асътѣбось//<0>.астѣбыся//<0>.асътеся//<0>.асътесь//<0>.асътѣжъдесь//<0>.асътѣжъдеся//<0>.астемися//<0>.астемись//<0>.астѣмись//<0>.астѣмися//<0>.астаждесь//<0>.астаждеся//<0>.асътежеся//<0>.асътежесь//<0>.астебося//<0>.астебось//<0>.асътабысь//<0>.асътабыся//<0>.асътебось//<0>.асътебося//<0>.астѣся//<0>.астѣсь//<0>.астеждеся//<0>.астеждесь//<0>.асътѣсь//<0>.асътѣся//<0>.асътѣмися//<0>.асътѣмись//<0>.асътѣтись//<0>.асътѣтися//<0>.асъта//<0>.асътажъдеся//<0>.асътажъдесь//<0>.астась//<0>.астася//<0>.асътамись//<0>.астамися//<0>.асътамися//<0>.астѣжеся//<0>.астѣжесь//<0>.асътежъдеся//<0>.асътежъдесь//<0>.астамись//<0>.астѣтися//<0>.астѣтись//<0>.асътабось//<0>.асътабося//<0>.асътѣ//<0>.асътатися//<0>.асътатись//<0>.астебыся//<0>.астебысь//<0>.астѣждесь//<0>.астѣждеся//<0>.асътетися//<0>.асътетись//<0>.асътася//<0>.асътась//<0>.асътѣбыся//<0>.астеся//<0>.асъте//<0>.асътѣжесь//<0>.асътѣжеся//<0>.астежесь//<0>.астежеся//<0>.астажесь//<0>.астажеся//<0>.астесь//<0>.асътѣбысь//<0>.аста//<0>.асътемись//<0>.асътемися//<0>.астетись//<0>.асте//<0>.астетися//<0>.астѣбось//<0>.астѣбося//<0>.асътебысь//<0>.асътебыся//<0>.астабыся//<0>.астабысь//<0>.асътажеся//<0>.асътажесь//<0>.астѣ//<0>.астабося//<0>.астабось//<0>.астатись//<0>.астатися
  gramm: indic,aor,du,2p
 -flex: <0>.астѣбысь//<0>.асътѣбося//<0>.асътѣбось//<0>.астѣбыся//<0>.асътеся//<0>.асътесь//<0>.асътѣжъдесь//<0>.асътѣжъдеся//<0>.астемися//<0>.астемись//<0>.астѣмись//<0>.астѣмися//<0>.астаждесь//<0>.астаждеся//<0>.асътежеся//<0>.асътежесь//<0>.астебося//<0>.астебось//<0>.асътабысь//<0>.асътабыся//<0>.асътебось//<0>.асътебося//<0>.астѣся//<0>.астѣсь//<0>.астеждеся//<0>.астеждесь//<0>.асътѣсь//<0>.асътѣся//<0>.асътѣмися//<0>.асътѣмись//<0>.асътѣтись//<0>.асътѣтися//<0>.асъта//<0>.асътажъдеся//<0>.асътажъдесь//<0>.астась//<0>.астася//<0>.асътамись//<0>.астамися//<0>.асътамися//<0>.астѣжеся//<0>.астѣжесь//<0>.асътежъдеся//<0>.асътежъдесь//<0>.астамись//<0>.астѣтися//<0>.астѣтись//<0>.асътабось//<0>.асътабося//<0>.асътѣ//<0>.асътатися//<0>.асътатись//<0>.астебыся//<0>.астебысь//<0>.астѣждесь//<0>.астѣждеся//<0>.асътетися//<0>.асътетись//<0>.асътася//<0>.асътась//<0>.асътѣбыся//<0>.астеся//<0>.асъте//<0>.асътѣжесь//<0>.асътѣжеся//<0>.астежесь//<0>.астежеся//<0>.астажесь//<0>.астажеся//<0>.астесь//<0>.асътѣбысь//<0>.аста//<0>.асътемись//<0>.асътемися//<0>.астетись//<0>.асте//<0>.астетися//<0>.астѣбось//<0>.астѣбося//<0>.асътебысь//<0>.асътебыся//<0>.астабыся//<0>.астабысь//<0>.асътажеся//<0>.асътажесь//<0>.астѣ//<0>.астабося//<0>.астабось//<0>.астатись//<0>.астатися
  gramm: indic,aor,du,3p
 -flex: <0>.алъ//<0>.ал
  gramm: perf,sg,m
 -flex: <1>.еммися//<1>.имтися//<1>.имтись//<1>.еммись//<1>.емсь//<1>.емся//<1>.иметись//<1>.иметися//<1>.емебыся//<1>.имежъдесь//<1>.имежъдеся//<1>.емъ//<1>.емебысь//<1>.имъбысь//<1>.имъбыся//<1>.емъждесь//<1>.емъждеся//<1>.имъжъдеся//<1>.имъжъдесь//<1>.имемися//<1>.имемись//<1>.имжеся//<1>.имся//<1>.имсь//<1>.емъжеся//<1>.емъжесь//<1>.еме//<1>.имебыся//<1>.имебысь//<1>.емъся//<1>.емъсь//<1>.емежесь//<1>.емежеся//<1>.имбысь//<1>.имбыся//<1>.емтись//<1>.емтися//<1>.имътися//<1>.имътись//<1>.емемися//<1>.емемись//<1>.имъбось//<1>.емесь//<1>.емеся//<1>.имъбося//<1>.иммись//<1>.иммися//<1>.еметись//<1>.еметися//<1>.емътися//<1>.емътись//<1>.им//<1>.имеждеся//<1>.имеждесь//<1>.имъмись//<1>.имъмися//<1>.имъся//<1>.имъсь//<1>.ембося//<1>.ембось//<1>.име//<1>.емждеся//<1>.имебося//<1>.имебось//<1>.емъбысь//<1>.емебося//<1>.емебось//<1>.емъбыся//<1>.емъбось//<1>.емъбося//<1>.имъ//<1>.имъждеся//<1>.имъждесь//<1>.емъжъдеся//<1>.емъжъдесь//<1>.емждесь//<1>.ембыся//<1>.ембысь//<1>.имежесь//<1>.имежеся//<1>.имждесь//<1>.имждеся//<1>.емеждесь//<1>.емеждеся//<1>.имъжеся//<1>.имъжесь//<1>.имесь//<1>.имеся//<1>.имжесь//<1>.емъмись//<1>.емъмися//<1>.емежъдесь//<1>.емежъдеся//<1>.емжесь//<1>.емжеся//<1>.ем//<1>.имбось//<1>.имбося
  gramm: imper,pl,1p
 -flex: <0>.аша//<0>.ашамись//<0>.ашажесь//<0>.ашѧбыся//<0>.ашѧбысь//<0>.ашѧжесь//<0>.ашѧжеся//<0>.ашѧсь//<0>.ашѧмися//<0>.ашѧмись//<0>.ашѧся//<0>.ашажъдеся//<0>.ашажъдесь//<0>.ашѧжъдесь//<0>.ашѧждеся//<0>.ашѧждесь//<0>.ашѧтись//<0>.ашѧтися//<0>.ашажеся//<0>.ашатися//<0>.ашѧ//<0>.ашатись//<0>.ашамися//<0>.ашаждеся//<0>.ашѧжъдеся//<0>.ашаждесь//<0>.ашася//<0>.ашась//<0>.ашабысь//<0>.ашабыся//<0>.ашѧбося//<0>.ашѧбось//<0>.ашабось//<0>.ашабося
  gramm: indic,aor,pl,3p
 -flex: <0>.астежесь//<0>.астежеся//<0>.асътебось//<0>.асътебося//<0>.астесь//<0>.астеждеся//<0>.астеждесь//<0>.астеся//<0>.асътемись//<0>.асътемися//<0>.астетись//<0>.асте//<0>.астетися//<0>.астебыся//<0>.астебысь//<0>.асътебысь//<0>.асътебыся//<0>.асътеся//<0>.асътесь//<0>.астемися//<0>.астемись//<0>.асътетися//<0>.асътетись//<0>.асътежъдеся//<0>.асътежъдесь//<0>.асъте//<0>.асътежеся//<0>.асътежесь//<0>.астебося//<0>.астебось
  gramm: indic,aor,pl,2p
 -flex: <0>.ахомбыся//<0>.ахомъбось//<0>.ахомъбося//<0>.ахомбысь//<0>.ахоммися//<0>.ахомсь//<0>.ахомся//<0>.ахомждесь//<0>.ахомждеся//<0>.ахомъжъдесь//<0>.ахомъбысь//<0>.ахомъбыся//<0>.ахомъжъдеся//<0>.ахомбося//<0>.ахомбось//<0>.ахоммись//<0>.ахомъмись//<0>.ахомъмися//<0>.ахомъжеся//<0>.ахомъжесь//<0>.ахом//<0>.ахомъждесь//<0>.ахомъся//<0>.ахомъсь//<0>.ахомъждеся//<0>.ахомътися//<0>.ахомътись//<0>.ахомъ//<0>.ахомтись//<0>.ахомтися//<0>.ахомжесь//<0>.ахомжеся
  gramm: indic,aor,pl,1p
 -flex: <1>.итѣжесь//<1>.итѣжеся//<1>.итебысь//<1>.итебыся//<1>.итабось//<1>.итѣбыся//<1>.итѣбысь//<1>.итабося//<1>.итаждеся//<1>.итаждесь//<1>.итабысь//<1>.итамись//<1>.итабыся//<1>.итамися//<1>.итебося//<1>.итежеся//<1>.итежесь//<1>.итѣсь//<1>.итѣся//<1>.итажеся//<1>.итажесь//<1>.итебось//<1>.итеждесь//<1>.итеждеся//<1>.ита//<1>.итѣждеся//<1>.итеся//<1>.итесь//<1>.ите//<1>.итѣбося//<1>.итѣбось//<1>.итѣжъдесь//<1>.итѣжъдеся//<1>.итатися//<1>.итѣтись//<1>.итѣждесь//<1>.итатись//<1>.итемись//<1>.итемися//<1>.итася//<1>.итась//<1>.итѣ//<1>.итѣмись//<1>.итѣтися//<1>.итѣмися//<1>.итажъдеся//<1>.итажъдесь//<1>.итежъдесь//<1>.итетися//<1>.итетись//<1>.итежъдеся
  gramm: imper,du,2p
 -flex: <1>.ивамись//<1>.ивамися//<1>.евѣмись//<1>.еваждеся//<1>.ивебысь//<1>.ивебыся//<1>.иважъдеся//<1>.иважъдесь//<1>.иваждеся//<1>.иваждесь//<1>.ивѣжъдесь//<1>.ивѣжъдеся//<1>.евежеся//<1>.евабося//<1>.иветися//<1>.ивемись//<1>.ивѣбось//<1>.евежъдесь//<1>.евемися//<1>.евѣждесь//<1>.евѣждеся//<1>.евабось//<1>.евежесь//<1>.евѣсь//<1>.евѣся//<1>.ивабось//<1>.ивѣмися//<1>.ивѣмись//<1>.ивабося//<1>.евежъдеся//<1>.евѣмися//<1>.ивѣжесь//<1>.ивѣжеся//<1>.иважеся//<1>.иважесь//<1>.евебось//<1>.евебося//<1>.ивѣждеся//<1>.ивѣждесь//<1>.евѣтись//<1>.евѣтися//<1>.евѣ//<1>.еважеся//<1>.еважесь//<1>.ивѣтись//<1>.ивѣтися//<1>.ивеждесь//<1>.ивеждеся//<1>.евеся//<1>.ева//<1>.еве//<1>.ивабыся//<1>.ивебось//<1>.иветись//<1>.ивабысь//<1>.ива//<1>.иве//<1>.евабысь//<1>.евабыся//<1>.ивежъдеся//<1>.ивежъдесь//<1>.ивася//<1>.ивась//<1>.евѣбыся//<1>.евѣбысь//<1>.евѣбося//<1>.евѣбось//<1>.евеждеся//<1>.евеждесь//<1>.еваждесь//<1>.еважъдеся//<1>.ивѣ//<1>.еважъдесь//<1>.евѣжъдесь//<1>.евѣжъдеся//<1>.ивебося//<1>.евесь//<1>.евася//<1>.евась//<1>.ивежеся//<1>.ивежесь//<1>.евамись//<1>.евамися//<1>.еветися//<1>.ивеся//<1>.ивесь//<1>.еветись//<1>.евѣжеся//<1>.ивѣсь//<1>.ивѣся//<1>.еватися//<1>.еватись//<1>.ивѣбося//<1>.иватися//<1>.иватись//<1>.евѣжесь//<1>.ивемися//<1>.ивѣбыся//<1>.ивѣбысь//<1>.евебысь//<1>.евебыся//<1>.евемись
  gramm: imper,du,1p
 -flex: <0>.ахсь//<0>.ахся//<0>.ахмися//<0>.ахмись//<0>.ахътися//<0>.ахътись//<0>.ахъбысь//<0>.ахъбыся//<0>.ахжесь//<0>.ахжеся//<0>.ахъся//<0>.ахбось//<0>.ахъжъдеся//<0>.ахъбось//<0>.ахъбося//<0>.ахъжесь//<0>.ахъ//<0>.ахъждесь//<0>.ахъждеся//<0>.ахъмись//<0>.ахъмися//<0>.ах//<0>.ахбося//<0>.ахъсь//<0>.ахтись//<0>.ахъжеся//<0>.ахждеся//<0>.ахъжъдесь//<0>.ахбыся//<0>.ахбысь//<0>.ахждесь//<0>.ахтися
  gramm: indic,aor,sg,1p
 -flex: <1>.уждеся//<1>.ужесь//<1>.уждесь//<1>.убыся//<1>.убысь//<1>.умися//<1>.утись//<1>.у//<1>.утися//<1>.ужъдесь//<1>.ужъдеся//<1>.убося//<1>.убось//<1>.усь//<1>.ужеся//<1>.умись//<1>.уся
  gramm: indic,praes,sg,1p
 -flex: <1>.ешись//<1>.ешитись//<1>.ешижъдеся//<1>.ешися//<1>.ешибося//<1>.ешибось//<1>.ешижеся//<1>.ешиждеся//<1>.ешиждесь//<1>.ешимися//<1>.ешижъдесь//<1>.ешитися//<1>.еши//<1>.ешибысь//<1>.ешижесь//<1>.ешимись//<1>.ешибыся
  gramm: indic,praes,sg,2p
 -flex: <1>.ет//<1>.етъмися//<1>.етътись//<1>.етътися//<1>.етися//<1>.етись//<1>.етждеся//<1>.ебось//<1>.етждесь//<1>.еждесь//<1>.етъжесь//<1>.етъжеся//<1>.еждеся//<1>.етъжъдесь//<1>.етъжъдеся//<1>.еттися//<1>.етъждеся//<1>.етъждесь//<1>.еттись//<1>.ебысь//<1>.ебыся//<1>.етмись//<1>.етмися//<1>.еся//<1>.етъбося//<1>.етжеся//<1>.етжесь//<1>.етъсь//<1>.етъся//<1>.етъ//<1>.етъмись//<1>.етъбось//<1>.ебося//<1>.е//<1>.етбось//<1>.ежеся//<1>.етбося//<1>.емись//<1>.ежесь//<1>.етбысь//<1>.етбыся//<1>.емися//<1>.ется//<1>.етсь//<1>.етъбыся//<1>.етъбысь//<1>.ежъдеся//<1>.ежъдесь//<1>.есь
  gramm: indic,praes,sg,3p
 -flex: <0>.алажеся//<0>.алажесь//<0>.аламись//<0>.аламися//<0>.алаждесь//<0>.алаждеся//<0>.ала//<0>.алася//<0>.алась//<0>.алабысь//<0>.алажъдеся//<0>.алабыся//<0>.алабось//<0>.алабося//<0>.алажъдесь//<0>.алатися//<0>.алатись
  gramm: perf,du,m
 -flex: <0>.алѣбыся//<0>.алѣбысь//<0>.алетися//<0>.алѣтись//<0>.алѣтися//<0>.алетись//<0>.алебось//<0>.алебося//<0>.алѣбося//<0>.алѣбось//<0>.алѣ//<0>.алѣсь//<0>.алѣся//<0>.алебысь//<0>.алебыся//<0>.алежеся//<0>.алѣмися//<0>.алежесь//<0>.алѣмись//<0>.алѣжъдесь//<0>.але//<0>.алѣжъдеся//<0>.алеждеся//<0>.алеждесь//<0>.алеся//<0>.алемись//<0>.алемися//<0>.алесь//<0>.алѣждесь//<0>.алѣждеся//<0>.алѣжесь//<0>.алежъдеся//<0>.алежъдесь//<0>.алѣжеся
  gramm: perf,du,n
 -flex: <0>.алажеся//<0>.алажесь//<0>.аламись//<0>.аламися//<0>.алаждесь//<0>.алаждеся//<0>.ала//<0>.алася//<0>.алась//<0>.алабысь//<0>.алажъдеся//<0>.алабыся//<0>.алабось//<0>.алабося//<0>.алажъдесь//<0>.алатися//<0>.алатись
  gramm: perf,sg,f
-paradigm: V12p
 -flex: <1>.етемись//<1>.етемися//<1>.етеждеся//<1>.етебысь//<1>.етебыся//<1>.етеждесь//<1>.етежеся//<1>.етежесь//<1>.етебось//<1>.етежъдесь//<1>.етебося//<1>.етеся//<1>.етесь//<1>.ететися//<1>.етежъдеся//<1>.ете//<1>.ететись
  gramm: indic,praes,pl,2p
 -flex: <1>.оумись//<1>.оумися//<1>.ютъждеся//<1>.юбось//<1>.ютъждесь//<1>.оутися//<1>.юмися//<1>.утьжъдесь//<1>.утьжъдеся//<1>.ютмись//<1>.ютмися//<1>.оубысь//<1>.утьжеся//<1>.оужъдеся//<1>.оужъдесь//<1>.ютжеся//<1>.южесь//<1>.ютжесь//<1>.ютътися//<1>.оуся//<1>.оубось//<1>.ютътись//<1>.ютждесь//<1>.ются//<1>.ютсь//<1>.ютждеся//<1>.юбыся//<1>.ют//<1>.ютъся//<1>.ютъсь//<1>.оу//<1>.юся//<1>.южъдесь//<1>.оубыся//<1>.оусь//<1>.ютбысь//<1>.ютбыся//<1>.оужеся//<1>.оужесь//<1>.ютъжъдеся//<1>.ютъжъдесь//<1>.юбося//<1>.оутись//<1>.утьсь//<1>.уться//<1>.оуждеся//<1>.уть//<1>.утьмись//<1>.оуждесь//<1>.ютъбысь//<1>.ютъбыся//<1>.юждесь//<1>.утьбося//<1>.юждеся//<1>.утьбось//<1>.ютъбось//<1>.ютъмись//<1>.ютъмися//<1>.ютъбося//<1>.утьбыся//<1>.утьбысь//<1>.южъдеся//<1>.ютбось//<1>.ютбося//<1>.утьмися//<1>.утьжесь//<1>.ю//<1>.юттися//<1>.юттись//<1>.ютися//<1>.утьждеся//<1>.утьждесь//<1>.южеся//<1>.юмись//<1>.ютъ//<1>.ютъжеся//<1>.юсь//<1>.юбысь//<1>.оубося//<1>.утьтись//<1>.ютъжесь//<1>.ютись//<1>.утьтися
  gramm: indic,praes,pl,3p
 -flex: <1>.емъжъдеся//<1>.емъся//<1>.емъсь//<1>.емъжъдесь//<1>.еммися//<1>.еммись//<1>.емътися//<1>.емсь//<1>.емся//<1>.ембыся//<1>.емътись//<1>.ембысь//<1>.емежеся//<1>.емежесь//<1>.еметися//<1>.еметись//<1>.емъ//<1>.емеждесь//<1>.емеждеся//<1>.емебысь//<1>.емъждесь//<1>.емъждеся//<1>.емъбысь//<1>.емъбыся//<1>.ембося//<1>.ембось//<1>.емждесь//<1>.емждеся//<1>.емъмись//<1>.емъмися//<1>.емъжеся//<1>.емебося//<1>.емебось//<1>.емъжесь//<1>.емтись//<1>.емтися//<1>.еме//<1>.емежъдесь//<1>.емежъдеся//<1>.емжесь//<1>.емжеся//<1>.емъбось//<1>.емъбося//<1>.емебыся//<1>.емемися//<1>.емемись//<1>.емесь//<1>.емеся//<1>.ем
  gramm: indic,praes,pl,1p
 -flex: <0>.алибось//<0>.алибося//<0>.али//<0>.алитися//<0>.алитись//<0>.алибыся//<0>.алиждеся//<0>.алиждесь//<0>.алижеся//<0>.алижъдесь//<0>.алися//<0>.ались//<0>.алибысь//<0>.алижесь//<0>.алимись//<0>.алижъдеся//<0>.алимися
  gramm: perf,pl,m
 -flex: <0>.алажеся//<0>.алажесь//<0>.аламись//<0>.аламися//<0>.алаждесь//<0>.алаждеся//<0>.ала//<0>.алася//<0>.алась//<0>.алабысь//<0>.алажъдеся//<0>.алабыся//<0>.алабось//<0>.алабося//<0>.алажъдесь//<0>.алатися//<0>.алатись
  gramm: perf,pl,n
 -flex: <0>.алыжесь//<0>.алыждесь//<0>.алыждеся//<0>.алыжеся//<0>.алыбыся//<0>.алыбысь//<0>.алы//<0>.алытись//<0>.алытися//<0>.алыжъдесь//<0>.алыжъдеся//<0>.алыбося//<0>.алыбось//<0>.алымися//<0>.алысь//<0>.алыся//<0>.алымись
  gramm: perf,pl,f
 -flex: <0>.атьсь//<0>.аться//<0>.ать//<0>.атись//<0>.атися//<0>.атибыся//<0>.атибысь//<0>.атимися//<0>.атимись//<0>.атитись//<0>.атитися//<0>.атьтись//<0>.атьтися//<0>.атьмися//<0>.атьмись//<0>.атьбыся//<0>.атьбысь//<0>.атиждесь//<0>.атиждеся//<0>.атьждесь//<0>.атьждеся//<0>.атижесь//<0>.атижеся//<0>.атьжъдесь//<0>.атьжъдеся//<0>.атижъдесь//<0>.атьбося//<0>.атьбось//<0>.атижъдеся//<0>.атьжесь//<0>.атибося//<0>.атибось//<0>.атьжеся//<0>.ати
  gramm: inf
 -flex: <1>.ижеся//<1>.ижесь//<1>.имись//<1>.имися//<1>.иждеся//<1>.ижъдеся//<1>.и//<1>.иждесь//<1>.ися//<1>.ись//<1>.ибысь//<1>.ибыся//<1>.ибось//<1>.ибося//<1>.итися//<1>.ижъдесь//<1>.итись
  gramm: imper,sg,2p
 -flex: <1>.ижеся//<1>.ижесь//<1>.имись//<1>.имися//<1>.иждеся//<1>.ижъдеся//<1>.и//<1>.иждесь//<1>.ися//<1>.ись//<1>.ибысь//<1>.ибыся//<1>.ибось//<1>.ибося//<1>.итися//<1>.ижъдесь//<1>.итись
  gramm: imper,sg,3p
 -flex: <1>.итемись//<1>.итежеся//<1>.итежесь//<1>.итебысь//<1>.итебыся//<1>.итебося//<1>.итеждеся//<1>.итеся//<1>.итемися//<1>.итеждесь//<1>.итесь//<1>.итетися//<1>.итежъдесь//<1>.итежъдеся//<1>.итебось//<1>.итетись//<1>.ите
  gramm: imper,pl,2p
 -flex: <0>.ало//<0>.алобысь//<0>.алождеся//<0>.алобося//<0>.алось//<0>.аложъдеся//<0>.аломись//<0>.алобось//<0>.аложъдесь//<0>.алождесь//<0>.алотись//<0>.алотися//<0>.аложесь//<0>.аложеся//<0>.алося//<0>.аломися//<0>.алобыся
  gramm: perf,sg,n
 -flex: <0>.абыся//<0>.ажеся//<0>.абысь//<0>.ась//<0>.ася//<0>.ажесь//<0>.амись//<0>.аждесь//<0>.аждеся//<0>.абося//<0>.абось//<0>.атись//<0>.атися//<0>.амися//<0>.а//<0>.ажъдесь//<0>.ажъдеся
  gramm: indic,aor,sg,3p
 -flex: <0>.абыся//<0>.ажеся//<0>.абысь//<0>.ась//<0>.ася//<0>.ажесь//<0>.амись//<0>.аждесь//<0>.аждеся//<0>.абося//<0>.абось//<0>.атись//<0>.атися//<0>.амися//<0>.а//<0>.ажъдесь//<0>.ажъдеся
  gramm: indic,aor,sg,2p
 -flex: <1>.ева//<1>.евася//<1>.евась//<1>.евеся//<1>.евежъдесь//<1>.евамись//<1>.евамися//<1>.евебось//<1>.евебося//<1>.еветися//<1>.евѣтись//<1>.евѣтися//<1>.еветись//<1>.евабысь//<1>.евабыся//<1>.евѣ//<1>.еватися//<1>.еватись//<1>.еважеся//<1>.еважесь//<1>.евежеся//<1>.евежесь//<1>.евежъдеся//<1>.евѣмися//<1>.евемись//<1>.евемися//<1>.евѣмись//<1>.евѣждесь//<1>.евѣждеся//<1>.евѣбыся//<1>.евабось//<1>.евабося//<1>.евѣбысь//<1>.евесь//<1>.еваждесь//<1>.евѣбося//<1>.евѣбось//<1>.еваждеся//<1>.евеждеся//<1>.еве//<1>.евеждесь//<1>.евѣжесь//<1>.евѣсь//<1>.евѣся//<1>.евѣжеся//<1>.еважъдеся//<1>.еважъдесь//<1>.евѣжъдесь//<1>.евебысь//<1>.евебыся//<1>.евѣжъдеся
  gramm: indic,praes,du,1p
 -flex: <1>.етѣмися//<1>.етѣмись//<1>.етажеся//<1>.етажесь//<1>.етебысь//<1>.етежесь//<1>.етѣбося//<1>.етѣбось//<1>.етѣжесь//<1>.етѣсь//<1>.етѣся//<1>.етѣжеся//<1>.етемись//<1>.етемися//<1>.етежеся//<1>.етажъдеся//<1>.етажъдесь//<1>.ета//<1>.етебыся//<1>.етѣбыся//<1>.етабось//<1>.етабося//<1>.етѣбысь//<1>.етеся//<1>.етесь//<1>.етежъдеся//<1>.ете//<1>.етѣжъдесь//<1>.етѣждесь//<1>.етѣждеся//<1>.етѣжъдеся//<1>.етася//<1>.етась//<1>.ететися//<1>.ететись//<1>.етабысь//<1>.етабыся//<1>.етамись//<1>.етамися//<1>.етѣ//<1>.етатися//<1>.етатись//<1>.етебось//<1>.етежъдесь//<1>.етебося//<1>.етаждесь//<1>.етаждеся//<1>.етеждеся//<1>.етѣтись//<1>.етѣтися//<1>.етеждесь
  gramm: indic,praes,du,3p
 -flex: <1>.етѣмися//<1>.етѣмись//<1>.етажеся//<1>.етажесь//<1>.етебысь//<1>.етежесь//<1>.етѣбося//<1>.етѣбось//<1>.етѣжесь//<1>.етѣсь//<1>.етѣся//<1>.етѣжеся//<1>.етемись//<1>.етемися//<1>.етежеся//<1>.етажъдеся//<1>.етажъдесь//<1>.ета//<1>.етебыся//<1>.етѣбыся//<1>.етабось//<1>.етабося//<1>.етѣбысь//<1>.етеся//<1>.етесь//<1>.етежъдеся//<1>.ете//<1>.етѣжъдесь//<1>.етѣждесь//<1>.етѣждеся//<1>.етѣжъдеся//<1>.етася//<1>.етась//<1>.ететися//<1>.ететись//<1>.етабысь//<1>.етабыся//<1>.етамись//<1>.етамися//<1>.етѣ//<1>.етатися//<1>.етатись//<1>.етебось//<1>.етежъдесь//<1>.етебося//<1>.етаждесь//<1>.етаждеся//<1>.етеждеся//<1>.етѣтись//<1>.етѣтися//<1>.етеждесь
  gramm: indic,praes,du,2p
 -flex: <0>.аховежеся//<0>.аховежесь//<0>.аховѣсь//<0>.аховѣся//<0>.аховѣжъдеся//<0>.аховажеся//<0>.аховажесь//<0>.аховеждеся//<0>.аховеждесь//<0>.аховажъдеся//<0>.аховажъдесь//<0>.аховѣтись//<0>.ахове//<0>.аховесь//<0>.аховѣбося//<0>.аховѣбось//<0>.ахова//<0>.аховебысь//<0>.аховебыся//<0>.аховѣбыся//<0>.аховеся//<0>.аховѣбысь//<0>.аховѣмися//<0>.аховабысь//<0>.аховѣжъдесь//<0>.аховѣтися//<0>.аховабыся//<0>.аховѣждесь//<0>.аховѣждеся//<0>.аховемись//<0>.аховемися//<0>.аховася//<0>.аховась//<0>.аховѣ//<0>.аховѣмись//<0>.аховетися//<0>.аховежъдеся//<0>.аховежъдесь//<0>.аховѣжесь//<0>.аховѣжеся//<0>.аховетись//<0>.аховабось//<0>.аховабося//<0>.аховаждесь//<0>.аховаждеся//<0>.аховамись//<0>.аховатися//<0>.аховатись//<0>.аховамися//<0>.аховебось//<0>.аховебося
  gramm: indic,imperf,du,1p
 -flex: <0>.астѣбысь//<0>.асътѣбося//<0>.асътѣбось//<0>.астѣбыся//<0>.асътеся//<0>.асътесь//<0>.асътѣжъдесь//<0>.асътѣжъдеся//<0>.астемися//<0>.астемись//<0>.астѣмись//<0>.астѣмися//<0>.астаждесь//<0>.астаждеся//<0>.асътежеся//<0>.асътежесь//<0>.астебося//<0>.астебось//<0>.асътабысь//<0>.асътабыся//<0>.асътебось//<0>.асътебося//<0>.астѣся//<0>.астѣсь//<0>.астеждеся//<0>.астеждесь//<0>.асътѣсь//<0>.асътѣся//<0>.асътѣмися//<0>.асътѣмись//<0>.асътѣтись//<0>.асътѣтися//<0>.асъта//<0>.асътажъдеся//<0>.асътажъдесь//<0>.астась//<0>.астася//<0>.асътамись//<0>.астамися//<0>.асътамися//<0>.астѣжеся//<0>.астѣжесь//<0>.асътежъдеся//<0>.асътежъдесь//<0>.астамись//<0>.астѣтися//<0>.астѣтись//<0>.асътабось//<0>.асътабося//<0>.асътѣ//<0>.асътатися//<0>.асътатись//<0>.астебыся//<0>.астебысь//<0>.астѣждесь//<0>.астѣждеся//<0>.асътетися//<0>.асътетись//<0>.асътася//<0>.асътась//<0>.асътѣбыся//<0>.астеся//<0>.асъте//<0>.асътѣжесь//<0>.асътѣжеся//<0>.астежесь//<0>.астежеся//<0>.астажесь//<0>.астажеся//<0>.астесь//<0>.асътѣбысь//<0>.аста//<0>.асътемись//<0>.асътемися//<0>.астетись//<0>.асте//<0>.астетися//<0>.астѣбось//<0>.астѣбося//<0>.асътебысь//<0>.асътебыся//<0>.астабыся//<0>.астабысь//<0>.асътажеся//<0>.асътажесь//<0>.астѣ//<0>.астабося//<0>.астабось//<0>.астатись//<0>.астатися
  gramm: indic,imperf,du,3p
 -flex: <0>.астѣбысь//<0>.асътѣбося//<0>.асътѣбось//<0>.астѣбыся//<0>.асътеся//<0>.асътесь//<0>.асътѣжъдесь//<0>.асътѣжъдеся//<0>.астемися//<0>.астемись//<0>.астѣмись//<0>.астѣмися//<0>.астаждесь//<0>.астаждеся//<0>.асътежеся//<0>.асътежесь//<0>.астебося//<0>.астебось//<0>.асътабысь//<0>.асътабыся//<0>.асътебось//<0>.асътебося//<0>.астѣся//<0>.астѣсь//<0>.астеждеся//<0>.астеждесь//<0>.асътѣсь//<0>.асътѣся//<0>.асътѣмися//<0>.асътѣмись//<0>.асътѣтись//<0>.асътѣтися//<0>.асъта//<0>.асътажъдеся//<0>.асътажъдесь//<0>.астась//<0>.астася//<0>.асътамись//<0>.астамися//<0>.асътамися//<0>.астѣжеся//<0>.астѣжесь//<0>.асътежъдеся//<0>.асътежъдесь//<0>.астамись//<0>.астѣтися//<0>.астѣтись//<0>.асътабось//<0>.асътабося//<0>.асътѣ//<0>.асътатися//<0>.асътатись//<0>.астебыся//<0>.астебысь//<0>.астѣждесь//<0>.астѣждеся//<0>.асътетися//<0>.асътетись//<0>.асътася//<0>.асътась//<0>.асътѣбыся//<0>.астеся//<0>.асъте//<0>.асътѣжесь//<0>.асътѣжеся//<0>.астежесь//<0>.астежеся//<0>.астажесь//<0>.астажеся//<0>.астесь//<0>.асътѣбысь//<0>.аста//<0>.асътемись//<0>.асътемися//<0>.астетись//<0>.асте//<0>.астетися//<0>.астѣбось//<0>.астѣбося//<0>.асътебысь//<0>.асътебыся//<0>.астабыся//<0>.астабысь//<0>.асътажеся//<0>.асътажесь//<0>.астѣ//<0>.астабося//<0>.астабось//<0>.астатись//<0>.астатися
  gramm: indic,imperf,du,2p
 -flex: <0>.астежесь//<0>.астежеся//<0>.асътебось//<0>.асътебося//<0>.астесь//<0>.астеждеся//<0>.астеждесь//<0>.астеся//<0>.асътемись//<0>.асътемися//<0>.астетись//<0>.асте//<0>.астетися//<0>.астебыся//<0>.астебысь//<0>.асътебысь//<0>.асътебыся//<0>.асътеся//<0>.асътесь//<0>.астемися//<0>.астемись//<0>.асътетися//<0>.асътетись//<0>.асътежъдеся//<0>.асътежъдесь//<0>.асъте//<0>.асътежеся//<0>.асътежесь//<0>.астебося//<0>.астебось
  gramm: indic,imperf,pl,2p
 -flex: <0>.ахубысь//<0>.аху//<0>.ахумися//<0>.ахумись//<0>.ахужесь//<0>.ахужеся//<0>.ахутися//<0>.ахубыся//<0>.ахутись//<0>.ахубось//<0>.ахужъдеся//<0>.ахужъдесь//<0>.ахубося//<0>.ахуждеся//<0>.ахуждесь//<0>.ахуся//<0>.ахусь
  gramm: indic,imperf,pl,3p
 -flex: <0>.ахомбыся//<0>.ахомъбось//<0>.ахомъбося//<0>.ахомбысь//<0>.ахоммися//<0>.ахомсь//<0>.ахомся//<0>.ахомждесь//<0>.ахомждеся//<0>.ахомъжъдесь//<0>.ахомъбысь//<0>.ахомъбыся//<0>.ахомъжъдеся//<0>.ахомбося//<0>.ахомбось//<0>.ахоммись//<0>.ахомъмись//<0>.ахомъмися//<0>.ахомъжеся//<0>.ахомъжесь//<0>.ахом//<0>.ахомъждесь//<0>.ахомъся//<0>.ахомъсь//<0>.ахомъждеся//<0>.ахомътися//<0>.ахомътись//<0>.ахомъ//<0>.ахомтись//<0>.ахомтися//<0>.ахомжесь//<0>.ахомжеся
  gramm: indic,imperf,pl,1p
 -flex: <0>.алѣбыся//<0>.алѣбысь//<0>.алетися//<0>.алѣтись//<0>.алѣтися//<0>.алетись//<0>.алебось//<0>.алебося//<0>.алѣбося//<0>.алѣбось//<0>.алѣ//<0>.алѣсь//<0>.алѣся//<0>.алебысь//<0>.алебыся//<0>.алежеся//<0>.алѣмися//<0>.алежесь//<0>.алѣмись//<0>.алѣжъдесь//<0>.але//<0>.алѣжъдеся//<0>.алеждеся//<0>.алеждесь//<0>.алеся//<0>.алемись//<0>.алемися//<0>.алесь//<0>.алѣждесь//<0>.алѣждеся//<0>.алѣжесь//<0>.алежъдеся//<0>.алежъдесь//<0>.алѣжеся
  gramm: perf,du,f
 -flex: <0>.ахсь//<0>.ахся//<0>.ахмися//<0>.ахмись//<0>.ахътися//<0>.ахътись//<0>.ахъбысь//<0>.ахъбыся//<0>.ахжесь//<0>.ахжеся//<0>.ахъся//<0>.ахбось//<0>.ахъжъдеся//<0>.ахъбось//<0>.ахъбося//<0>.ахъжесь//<0>.ахъ//<0>.ахъждесь//<0>.ахъждеся//<0>.ахъмись//<0>.ахъмися//<0>.ах//<0>.ахбося//<0>.ахъсь//<0>.ахтись//<0>.ахъжеся//<0>.ахждеся//<0>.ахъжъдесь//<0>.ахбыся//<0>.ахбысь//<0>.ахждесь//<0>.ахтися
  gramm: indic,imperf,sg,1p
 -flex: <0>.ашебось//<0>.ашебося//<0>.аше//<0>.ашебыся//<0>.ашетися//<0>.ашетись//<0>.ашеждеся//<0>.ашежъдеся//<0>.ашеждесь//<0>.ашежеся//<0>.ашежъдесь//<0>.ашеся//<0>.ашесь//<0>.ашебысь//<0>.ашежесь//<0>.ашемись//<0>.ашемися
  gramm: indic,imperf,sg,2p
 -flex: <0>.ашебось//<0>.ашебося//<0>.аше//<0>.ашебыся//<0>.ашетися//<0>.ашетись//<0>.ашеждеся//<0>.ашежъдеся//<0>.ашеждесь//<0>.ашежеся//<0>.ашежъдесь//<0>.ашеся//<0>.ашесь//<0>.ашебысь//<0>.ашежесь//<0>.ашемись//<0>.ашемися
  gramm: indic,imperf,sg,3p
 -flex: <0>.аховежеся//<0>.аховежесь//<0>.аховѣсь//<0>.аховѣся//<0>.аховѣжъдеся//<0>.аховажеся//<0>.аховажесь//<0>.аховеждеся//<0>.аховеждесь//<0>.аховажъдеся//<0>.аховажъдесь//<0>.аховѣтись//<0>.ахове//<0>.аховесь//<0>.аховѣбося//<0>.аховѣбось//<0>.ахова//<0>.аховебысь//<0>.аховебыся//<0>.аховѣбыся//<0>.аховеся//<0>.аховѣбысь//<0>.аховѣмися//<0>.аховабысь//<0>.аховѣжъдесь//<0>.аховѣтися//<0>.аховабыся//<0>.аховѣждесь//<0>.аховѣждеся//<0>.аховемись//<0>.аховемися//<0>.аховася//<0>.аховась//<0>.аховѣ//<0>.аховѣмись//<0>.аховетися//<0>.аховежъдеся//<0>.аховежъдесь//<0>.аховѣжесь//<0>.аховѣжеся//<0>.аховетись//<0>.аховабось//<0>.аховабося//<0>.аховаждесь//<0>.аховаждеся//<0>.аховамись//<0>.аховатися//<0>.аховатись//<0>.аховамися//<0>.аховебось//<0>.аховебося
  gramm: indic,aor,du,1p
 -flex: <0>.астѣбысь//<0>.асътѣбося//<0>.асътѣбось//<0>.астѣбыся//<0>.асътеся//<0>.асътесь//<0>.асътѣжъдесь//<0>.асътѣжъдеся//<0>.астемися//<0>.астемись//<0>.астѣмись//<0>.астѣмися//<0>.астаждесь//<0>.астаждеся//<0>.асътежеся//<0>.асътежесь//<0>.астебося//<0>.астебось//<0>.асътабысь//<0>.асътабыся//<0>.асътебось//<0>.асътебося//<0>.астѣся//<0>.астѣсь//<0>.астеждеся//<0>.астеждесь//<0>.асътѣсь//<0>.асътѣся//<0>.асътѣмися//<0>.асътѣмись//<0>.асътѣтись//<0>.асътѣтися//<0>.асъта//<0>.асътажъдеся//<0>.асътажъдесь//<0>.астась//<0>.астася//<0>.асътамись//<0>.астамися//<0>.асътамися//<0>.астѣжеся//<0>.астѣжесь//<0>.асътежъдеся//<0>.асътежъдесь//<0>.астамись//<0>.астѣтися//<0>.астѣтись//<0>.асътабось//<0>.асътабося//<0>.асътѣ//<0>.асътатися//<0>.асътатись//<0>.астебыся//<0>.астебысь//<0>.астѣждесь//<0>.астѣждеся//<0>.асътетися//<0>.асътетись//<0>.асътася//<0>.асътась//<0>.асътѣбыся//<0>.астеся//<0>.асъте//<0>.асътѣжесь//<0>.асътѣжеся//<0>.астежесь//<0>.астежеся//<0>.астажесь//<0>.астажеся//<0>.астесь//<0>.асътѣбысь//<0>.аста//<0>.асътемись//<0>.асътемися//<0>.астетись//<0>.асте//<0>.астетися//<0>.астѣбось//<0>.астѣбося//<0>.асътебысь//<0>.асътебыся//<0>.астабыся//<0>.астабысь//<0>.асътажеся//<0>.асътажесь//<0>.астѣ//<0>.астабося//<0>.астабось//<0>.астатись//<0>.астатися
  gramm: indic,aor,du,2p
 -flex: <0>.астѣбысь//<0>.асътѣбося//<0>.асътѣбось//<0>.астѣбыся//<0>.асътеся//<0>.асътесь//<0>.асътѣжъдесь//<0>.асътѣжъдеся//<0>.астемися//<0>.астемись//<0>.астѣмись//<0>.астѣмися//<0>.астаждесь//<0>.астаждеся//<0>.асътежеся//<0>.асътежесь//<0>.астебося//<0>.астебось//<0>.асътабысь//<0>.асътабыся//<0>.асътебось//<0>.асътебося//<0>.астѣся//<0>.астѣсь//<0>.астеждеся//<0>.астеждесь//<0>.асътѣсь//<0>.асътѣся//<0>.асътѣмися//<0>.асътѣмись//<0>.асътѣтись//<0>.асътѣтися//<0>.асъта//<0>.асътажъдеся//<0>.асътажъдесь//<0>.астась//<0>.астася//<0>.асътамись//<0>.астамися//<0>.асътамися//<0>.астѣжеся//<0>.астѣжесь//<0>.асътежъдеся//<0>.асътежъдесь//<0>.астамись//<0>.астѣтися//<0>.астѣтись//<0>.асътабось//<0>.асътабося//<0>.асътѣ//<0>.асътатися//<0>.асътатись//<0>.астебыся//<0>.астебысь//<0>.астѣждесь//<0>.астѣждеся//<0>.асътетися//<0>.асътетись//<0>.асътася//<0>.асътась//<0>.асътѣбыся//<0>.астеся//<0>.асъте//<0>.асътѣжесь//<0>.асътѣжеся//<0>.астежесь//<0>.астежеся//<0>.астажесь//<0>.астажеся//<0>.астесь//<0>.асътѣбысь//<0>.аста//<0>.асътемись//<0>.асътемися//<0>.астетись//<0>.асте//<0>.астетися//<0>.астѣбось//<0>.астѣбося//<0>.асътебысь//<0>.асътебыся//<0>.астабыся//<0>.астабысь//<0>.асътажеся//<0>.асътажесь//<0>.астѣ//<0>.астабося//<0>.астабось//<0>.астатись//<0>.астатися
  gramm: indic,aor,du,3p
 -flex: <0>.алъ//<0>.ал
  gramm: perf,sg,m
 -flex: <1>.еммися//<1>.имтися//<1>.имтись//<1>.еммись//<1>.емсь//<1>.емся//<1>.иметись//<1>.иметися//<1>.емебыся//<1>.имежъдесь//<1>.имежъдеся//<1>.емъ//<1>.емебысь//<1>.имъбысь//<1>.имъбыся//<1>.емъждесь//<1>.емъждеся//<1>.имъжъдеся//<1>.имъжъдесь//<1>.имемися//<1>.имемись//<1>.имжеся//<1>.имся//<1>.имсь//<1>.емъжеся//<1>.емъжесь//<1>.еме//<1>.имебыся//<1>.имебысь//<1>.емъся//<1>.емъсь//<1>.емежесь//<1>.емежеся//<1>.имбысь//<1>.имбыся//<1>.емтись//<1>.емтися//<1>.имътися//<1>.имътись//<1>.емемися//<1>.емемись//<1>.имъбось//<1>.емесь//<1>.емеся//<1>.имъбося//<1>.иммись//<1>.иммися//<1>.еметись//<1>.еметися//<1>.емътися//<1>.емътись//<1>.им//<1>.имеждеся//<1>.имеждесь//<1>.имъмись//<1>.имъмися//<1>.имъся//<1>.имъсь//<1>.ембося//<1>.ембось//<1>.име//<1>.емждеся//<1>.имебося//<1>.имебось//<1>.емъбысь//<1>.емебося//<1>.емебось//<1>.емъбыся//<1>.емъбось//<1>.емъбося//<1>.имъ//<1>.имъждеся//<1>.имъждесь//<1>.емъжъдеся//<1>.емъжъдесь//<1>.емждесь//<1>.ембыся//<1>.ембысь//<1>.имежесь//<1>.имежеся//<1>.имждесь//<1>.имждеся//<1>.емеждесь//<1>.емеждеся//<1>.имъжеся//<1>.имъжесь//<1>.имесь//<1>.имеся//<1>.имжесь//<1>.емъмись//<1>.емъмися//<1>.емежъдесь//<1>.емежъдеся//<1>.емжесь//<1>.емжеся//<1>.ем//<1>.имбось//<1>.имбося
  gramm: imper,pl,1p
 -flex: <0>.аша//<0>.ашамись//<0>.ашажесь//<0>.ашѧбыся//<0>.ашѧбысь//<0>.ашѧжесь//<0>.ашѧжеся//<0>.ашѧсь//<0>.ашѧмися//<0>.ашѧмись//<0>.ашѧся//<0>.ашажъдеся//<0>.ашажъдесь//<0>.ашѧжъдесь//<0>.ашѧждеся//<0>.ашѧждесь//<0>.ашѧтись//<0>.ашѧтися//<0>.ашажеся//<0>.ашатися//<0>.ашѧ//<0>.ашатись//<0>.ашамися//<0>.ашаждеся//<0>.ашѧжъдеся//<0>.ашаждесь//<0>.ашася//<0>.ашась//<0>.ашабысь//<0>.ашабыся//<0>.ашѧбося//<0>.ашѧбось//<0>.ашабось//<0>.ашабося
  gramm: indic,aor,pl,3p
 -flex: <0>.астежесь//<0>.астежеся//<0>.асътебось//<0>.асътебося//<0>.астесь//<0>.астеждеся//<0>.астеждесь//<0>.астеся//<0>.асътемись//<0>.асътемися//<0>.астетись//<0>.асте//<0>.астетися//<0>.астебыся//<0>.астебысь//<0>.асътебысь//<0>.асътебыся//<0>.асътеся//<0>.асътесь//<0>.астемися//<0>.астемись//<0>.асътетися//<0>.асътетись//<0>.асътежъдеся//<0>.асътежъдесь//<0>.асъте//<0>.асътежеся//<0>.асътежесь//<0>.астебося//<0>.астебось
  gramm: indic,aor,pl,2p
 -flex: <0>.ахомбыся//<0>.ахомъбось//<0>.ахомъбося//<0>.ахомбысь//<0>.ахоммися//<0>.ахомсь//<0>.ахомся//<0>.ахомждесь//<0>.ахомждеся//<0>.ахомъжъдесь//<0>.ахомъбысь//<0>.ахомъбыся//<0>.ахомъжъдеся//<0>.ахомбося//<0>.ахомбось//<0>.ахоммись//<0>.ахомъмись//<0>.ахомъмися//<0>.ахомъжеся//<0>.ахомъжесь//<0>.ахом//<0>.ахомъждесь//<0>.ахомъся//<0>.ахомъсь//<0>.ахомъждеся//<0>.ахомътися//<0>.ахомътись//<0>.ахомъ//<0>.ахомтись//<0>.ахомтися//<0>.ахомжесь//<0>.ахомжеся
  gramm: indic,aor,pl,1p
 -flex: <1>.итѣжесь//<1>.итѣжеся//<1>.итебысь//<1>.итебыся//<1>.итабось//<1>.итѣбыся//<1>.итѣбысь//<1>.итабося//<1>.итаждеся//<1>.итаждесь//<1>.итабысь//<1>.итамись//<1>.итабыся//<1>.итамися//<1>.итебося//<1>.итежеся//<1>.итежесь//<1>.итѣсь//<1>.итѣся//<1>.итажеся//<1>.итажесь//<1>.итебось//<1>.итеждесь//<1>.итеждеся//<1>.ита//<1>.итѣждеся//<1>.итеся//<1>.итесь//<1>.ите//<1>.итѣбося//<1>.итѣбось//<1>.итѣжъдесь//<1>.итѣжъдеся//<1>.итатися//<1>.итѣтись//<1>.итѣждесь//<1>.итатись//<1>.итемись//<1>.итемися//<1>.итася//<1>.итась//<1>.итѣ//<1>.итѣмись//<1>.итѣтися//<1>.итѣмися//<1>.итажъдеся//<1>.итажъдесь//<1>.итежъдесь//<1>.итетися//<1>.итетись//<1>.итежъдеся
  gramm: imper,du,2p
 -flex: <1>.ивамись//<1>.ивамися//<1>.евѣмись//<1>.еваждеся//<1>.ивебысь//<1>.ивебыся//<1>.иважъдеся//<1>.иважъдесь//<1>.иваждеся//<1>.иваждесь//<1>.ивѣжъдесь//<1>.ивѣжъдеся//<1>.евежеся//<1>.евабося//<1>.иветися//<1>.ивемись//<1>.ивѣбось//<1>.евежъдесь//<1>.евемися//<1>.евѣждесь//<1>.евѣждеся//<1>.евабось//<1>.евежесь//<1>.евѣсь//<1>.евѣся//<1>.ивабось//<1>.ивѣмися//<1>.ивѣмись//<1>.ивабося//<1>.евежъдеся//<1>.евѣмися//<1>.ивѣжесь//<1>.ивѣжеся//<1>.иважеся//<1>.иважесь//<1>.евебось//<1>.евебося//<1>.ивѣждеся//<1>.ивѣждесь//<1>.евѣтись//<1>.евѣтися//<1>.евѣ//<1>.еважеся//<1>.еважесь//<1>.ивѣтись//<1>.ивѣтися//<1>.ивеждесь//<1>.ивеждеся//<1>.евеся//<1>.ева//<1>.еве//<1>.ивабыся//<1>.ивебось//<1>.иветись//<1>.ивабысь//<1>.ива//<1>.иве//<1>.евабысь//<1>.евабыся//<1>.ивежъдеся//<1>.ивежъдесь//<1>.ивася//<1>.ивась//<1>.евѣбыся//<1>.евѣбысь//<1>.евѣбося//<1>.евѣбось//<1>.евеждеся//<1>.евеждесь//<1>.еваждесь//<1>.еважъдеся//<1>.ивѣ//<1>.еважъдесь//<1>.евѣжъдесь//<1>.евѣжъдеся//<1>.ивебося//<1>.евесь//<1>.евася//<1>.евась//<1>.ивежеся//<1>.ивежесь//<1>.евамись//<1>.евамися//<1>.еветися//<1>.ивеся//<1>.ивесь//<1>.еветись//<1>.евѣжеся//<1>.ивѣсь//<1>.ивѣся//<1>.еватися//<1>.еватись//<1>.ивѣбося//<1>.иватися//<1>.иватись//<1>.евѣжесь//<1>.ивемися//<1>.ивѣбыся//<1>.ивѣбысь//<1>.евебысь//<1>.евебыся//<1>.евемись
  gramm: imper,du,1p
 -flex: <0>.ахсь//<0>.ахся//<0>.ахмися//<0>.ахмись//<0>.ахътися//<0>.ахътись//<0>.ахъбысь//<0>.ахъбыся//<0>.ахжесь//<0>.ахжеся//<0>.ахъся//<0>.ахбось//<0>.ахъжъдеся//<0>.ахъбось//<0>.ахъбося//<0>.ахъжесь//<0>.ахъ//<0>.ахъждесь//<0>.ахъждеся//<0>.ахъмись//<0>.ахъмися//<0>.ах//<0>.ахбося//<0>.ахъсь//<0>.ахтись//<0>.ахъжеся//<0>.ахждеся//<0>.ахъжъдесь//<0>.ахбыся//<0>.ахбысь//<0>.ахждесь//<0>.ахтися
  gramm: indic,aor,sg,1p
 -flex: <1>.юмися//<1>.юся//<1>.юмись//<1>.юбыся//<1>.юбысь//<1>.южесь//<1>.южеся//<1>.юсь//<1>.юбось//<1>.южъдесь//<1>.юждесь//<1>.юждеся//<1>.южъдеся//<1>.ю//<1>.ютись//<1>.ютися//<1>.юбося
  gramm: indic,praes,sg,1p
 -flex: <1>.ешись//<1>.ешитись//<1>.ешижъдеся//<1>.ешися//<1>.ешибося//<1>.ешибось//<1>.ешижеся//<1>.ешиждеся//<1>.ешиждесь//<1>.ешимися//<1>.ешижъдесь//<1>.ешитися//<1>.еши//<1>.ешибысь//<1>.ешижесь//<1>.ешимись//<1>.ешибыся
  gramm: indic,praes,sg,2p
 -flex: <1>.ет//<1>.етъмися//<1>.етътись//<1>.етътися//<1>.етися//<1>.етись//<1>.етждеся//<1>.ебось//<1>.етждесь//<1>.еждесь//<1>.етъжесь//<1>.етъжеся//<1>.еждеся//<1>.етъжъдесь//<1>.етъжъдеся//<1>.еттися//<1>.етъждеся//<1>.етъждесь//<1>.еттись//<1>.ебысь//<1>.ебыся//<1>.етмись//<1>.етмися//<1>.еся//<1>.етъбося//<1>.етжеся//<1>.етжесь//<1>.етъсь//<1>.етъся//<1>.етъ//<1>.етъмись//<1>.етъбось//<1>.ебося//<1>.е//<1>.етбось//<1>.ежеся//<1>.етбося//<1>.емись//<1>.ежесь//<1>.етбысь//<1>.етбыся//<1>.емися//<1>.ется//<1>.етсь//<1>.етъбыся//<1>.етъбысь//<1>.ежъдеся//<1>.ежъдесь//<1>.есь
  gramm: indic,praes,sg,3p
 -flex: <0>.алажеся//<0>.алажесь//<0>.аламись//<0>.аламися//<0>.алаждесь//<0>.алаждеся//<0>.ала//<0>.алася//<0>.алась//<0>.алабысь//<0>.алажъдеся//<0>.алабыся//<0>.алабось//<0>.алабося//<0>.алажъдесь//<0>.алатися//<0>.алатись
  gramm: perf,du,m
 -flex: <0>.алѣбыся//<0>.алѣбысь//<0>.алетися//<0>.алѣтись//<0>.алѣтися//<0>.алетись//<0>.алебось//<0>.алебося//<0>.алѣбося//<0>.алѣбось//<0>.алѣ//<0>.алѣсь//<0>.алѣся//<0>.алебысь//<0>.алебыся//<0>.алежеся//<0>.алѣмися//<0>.алежесь//<0>.алѣмись//<0>.алѣжъдесь//<0>.але//<0>.алѣжъдеся//<0>.алеждеся//<0>.алеждесь//<0>.алеся//<0>.алемись//<0>.алемися//<0>.алесь//<0>.алѣждесь//<0>.алѣждеся//<0>.алѣжесь//<0>.алежъдеся//<0>.алежъдесь//<0>.алѣжеся
  gramm: perf,du,n
 -flex: <0>.алажеся//<0>.алажесь//<0>.аламись//<0>.аламися//<0>.алаждесь//<0>.алаждеся//<0>.ала//<0>.алася//<0>.алась//<0>.алабысь//<0>.алажъдеся//<0>.алабыся//<0>.алабось//<0>.алабося//<0>.алажъдесь//<0>.алатися//<0>.алатись
  gramm: perf,sg,f
-paradigm: V12ov
 -flex: <1>.етемись//<1>.етемися//<1>.етеждеся//<1>.етебысь//<1>.етебыся//<1>.етеждесь//<1>.етежеся//<1>.етежесь//<1>.етебось//<1>.етежъдесь//<1>.етебося//<1>.етеся//<1>.етесь//<1>.ететися//<1>.етежъдеся//<1>.ете//<1>.ететись
  gramm: indic,praes,pl,2p
 -flex: <1>.оумись//<1>.оумися//<1>.ютъждеся//<1>.юбось//<1>.ютъждесь//<1>.оутися//<1>.юмися//<1>.утьжъдесь//<1>.утьжъдеся//<1>.ютмись//<1>.ютмися//<1>.оубысь//<1>.утьжеся//<1>.оужъдеся//<1>.оужъдесь//<1>.ютжеся//<1>.южесь//<1>.ютжесь//<1>.ютътися//<1>.оуся//<1>.оубось//<1>.ютътись//<1>.ютждесь//<1>.ются//<1>.ютсь//<1>.ютждеся//<1>.юбыся//<1>.ют//<1>.ютъся//<1>.ютъсь//<1>.оу//<1>.юся//<1>.южъдесь//<1>.оубыся//<1>.оусь//<1>.ютбысь//<1>.ютбыся//<1>.оужеся//<1>.оужесь//<1>.ютъжъдеся//<1>.ютъжъдесь//<1>.юбося//<1>.утьсь//<1>.уться//<1>.оуждеся//<1>.уть//<1>.утьмись//<1>.оуждесь//<1>.ютъбысь//<1>.ютъбыся//<1>.юждесь//<1>.утьбося//<1>.юждеся//<1>.утьбось//<1>.ютъбось//<1>.ютъмись//<1>.ютъмися//<1>.ютъбося//<1>.утьбыся//<1>.утьбысь//<1>.южъдеся//<1>.ютбось//<1>.ютбося//<1>.утьмися//<1>.утьжесь//<1>.ю//<1>.юттися//<1>.юттись//<1>.ютися//<1>.утьждеся//<1>.утьждесь//<1>.южеся//<1>.юмись//<1>.оутись//<1>.ютъжеся//<1>.юсь//<1>.юбысь//<1>.оубося//<1>.утьтись//<1>.ютъжесь//<1>.ютись//<1>.утьтися
  gramm: indic,praes,pl,3p
 -flex: <1>.емъжъдеся//<1>.емъся//<1>.емъсь//<1>.емъжъдесь//<1>.еммися//<1>.еммись//<1>.емътися//<1>.емсь//<1>.емся//<1>.ембыся//<1>.емътись//<1>.ембысь//<1>.емежеся//<1>.емежесь//<1>.еметися//<1>.еметись//<1>.емъ//<1>.емеждесь//<1>.емеждеся//<1>.емебысь//<1>.емъждесь//<1>.емъждеся//<1>.емъбысь//<1>.емъбыся//<1>.ембося//<1>.ембось//<1>.емждесь//<1>.емждеся//<1>.емъмись//<1>.емъмися//<1>.емъжеся//<1>.емебося//<1>.емебось//<1>.емъжесь//<1>.емтись//<1>.емтися//<1>.еме//<1>.емежъдесь//<1>.емежъдеся//<1>.емжесь//<1>.емжеся//<1>.емъбось//<1>.емъбося//<1>.емебыся//<1>.емемися//<1>.емемись//<1>.емесь//<1>.емеся//<1>.ем
  gramm: indic,praes,pl,1p
 -flex: <0>.лися//<0>.лижеся//<0>.ли//<0>.лись//<0>.либось//<0>.лижъдеся//<0>.лимися//<0>.лиждесь//<0>.либыся//<0>.лижъдесь//<0>.лиждеся//<0>.либося//<0>.лижесь//<0>.либысь//<0>.лимись//<0>.литись//<0>.литися
  gramm: perf,pl,m
 -flex: <0>.ла//<0>.лажесь//<0>.лабось//<0>.лажеся//<0>.лаждесь//<0>.лаждеся//<0>.лабося//<0>.лабыся//<0>.лась//<0>.лася//<0>.лабысь//<0>.ламися//<0>.латись//<0>.латися//<0>.ламись//<0>.лажъдесь//<0>.лажъдеся
  gramm: perf,pl,n
 -flex: <0>.лытися//<0>.лыжъдесь//<0>.лыбося//<0>.лыся//<0>.лыбысь//<0>.лыжеся//<0>.лымися//<0>.лыбыся//<0>.лымись//<0>.лытись//<0>.лыжесь//<0>.лыждесь//<0>.лыбось//<0>.лысь//<0>.лыждеся//<0>.лыжъдеся//<0>.лы
  gramm: perf,pl,f
 -flex: <0>.тимись//<0>.тимися//<0>.тьжъдесь//<0>.тьжъдеся//<0>.ть//<0>.тьтися//<0>.тьтись//<0>.тьмись//<0>.тися//<0>.тись//<0>.тибысь//<0>.тьжеся//<0>.тибыся//<0>.тьмися//<0>.тьжесь//<0>.тьбысь//<0>.тьбыся//<0>.тиждесь//<0>.тиждеся//<0>.тьбось//<0>.тьбося//<0>.титися//<0>.титись//<0>.тьждесь//<0>.ти//<0>.тижеся//<0>.тижесь//<0>.тьждеся//<0>.тижъдеся//<0>.тижъдесь//<0>.тибось//<0>.тибося//<0>.ться//<0>.тьсь
  gramm: inf
 -flex: <1>.йтися//<1>.йтись//<1>.йъждеся//<1>.йся//<1>.йсь//<1>.йъждесь//<1>.йътися//<1>.йътись//<1>.йбось//<1>.йбося//<1>.йбысь//<1>.йъжеся//<1>.йъжесь//<1>.йбыся//<1>.йъбось//<1>.йъжъдеся//<1>.йъжъдесь//<1>.йъбося//<1>.йждесь//<1>.йждеся//<1>.ймися//<1>.ймись//<1>.йъмись//<1>.йъмися//<1>.й//<1>.йжеся//<1>.йжесь//<1>.йъся//<1>.йъсь//<1>.йъбысь//<1>.йъбыся
  gramm: imper,sg,2p
 -flex: <1>.йтися//<1>.йтись//<1>.йъждеся//<1>.йся//<1>.йсь//<1>.йъждесь//<1>.йътися//<1>.йътись//<1>.йбось//<1>.йбося//<1>.йбысь//<1>.йъжеся//<1>.йъжесь//<1>.йбыся//<1>.йъбось//<1>.йъжъдеся//<1>.йъжъдесь//<1>.йъбося//<1>.йждесь//<1>.йждеся//<1>.ймися//<1>.ймись//<1>.йъмись//<1>.йъмися//<1>.й//<1>.йжеся//<1>.йжесь//<1>.йъся//<1>.йъсь//<1>.йъбысь//<1>.йъбыся
  gramm: imper,sg,3p
 -flex: <1>.йтебысь//<1>.йтебыся//<1>.йътетися//<1>.йътетись//<1>.йтебось//<1>.йътебось//<1>.йътебося//<1>.йтебося//<1>.йъте//<1>.йътебысь//<1>.йтемись//<1>.йтемися//<1>.йътебыся//<1>.йътеся//<1>.йътесь//<1>.йтежеся//<1>.йтежесь//<1>.йтетися//<1>.йте//<1>.йтетись//<1>.йътежеся//<1>.йътежесь//<1>.йтеждеся//<1>.йтеждесь//<1>.йътежъдеся//<1>.йътежъдесь//<1>.йътемись//<1>.йътемися//<1>.йтеся//<1>.йтесь
  gramm: imper,pl,2p
 -flex: <0>.лотися//<0>.лобысь//<0>.лобыся//<0>.лотись//<0>.лождесь//<0>.ложъдеся//<0>.ло//<0>.ломися//<0>.ложеся//<0>.ложесь//<0>.лобось//<0>.ложъдесь//<0>.лобося//<0>.лося//<0>.лождеся//<0>.лось//<0>.ломись
  gramm: perf,sg,n
 -flex: <0>.
  gramm: indic,aor,sg,3p
 -flex: <0>.
  gramm: indic,aor,sg,2p
 -flex: <1>.ева//<1>.евася//<1>.евась//<1>.евеся//<1>.евежъдесь//<1>.евамись//<1>.евамися//<1>.евебось//<1>.евебося//<1>.еветися//<1>.евѣтись//<1>.евѣтися//<1>.еветись//<1>.евабысь//<1>.евабыся//<1>.евѣ//<1>.еватися//<1>.еватись//<1>.еважеся//<1>.еважесь//<1>.евежеся//<1>.евежесь//<1>.евежъдеся//<1>.евѣмися//<1>.евемись//<1>.евемися//<1>.евѣмись//<1>.евѣждесь//<1>.евѣждеся//<1>.евѣбыся//<1>.евабось//<1>.евабося//<1>.евѣбысь//<1>.евесь//<1>.еваждесь//<1>.евѣбося//<1>.евѣбось//<1>.еваждеся//<1>.евеждеся//<1>.еве//<1>.евеждесь//<1>.евѣжесь//<1>.евѣсь//<1>.евѣся//<1>.евѣжеся//<1>.еважъдеся//<1>.еважъдесь//<1>.евѣжъдесь//<1>.евебысь//<1>.евебыся//<1>.евѣжъдеся
  gramm: indic,praes,du,1p
 -flex: <1>.етѣмися//<1>.етѣмись//<1>.етажеся//<1>.етажесь//<1>.етебысь//<1>.етежесь//<1>.етѣбося//<1>.етѣбось//<1>.етѣжесь//<1>.етѣсь//<1>.етѣся//<1>.етѣжеся//<1>.етемись//<1>.етемися//<1>.етежеся//<1>.етажъдеся//<1>.етажъдесь//<1>.ета//<1>.етебыся//<1>.етѣбыся//<1>.етабось//<1>.етабося//<1>.етѣбысь//<1>.етеся//<1>.етесь//<1>.етежъдеся//<1>.ете//<1>.етѣжъдесь//<1>.етѣждесь//<1>.етѣждеся//<1>.етѣжъдеся//<1>.етася//<1>.етась//<1>.ететися//<1>.ететись//<1>.етабысь//<1>.етабыся//<1>.етамись//<1>.етамися//<1>.етѣ//<1>.етатися//<1>.етатись//<1>.етебось//<1>.етежъдесь//<1>.етебося//<1>.етаждесь//<1>.етаждеся//<1>.етеждеся//<1>.етѣтись//<1>.етѣтися//<1>.етеждесь
  gramm: indic,praes,du,3p
 -flex: <1>.етѣмися//<1>.етѣмись//<1>.етажеся//<1>.етажесь//<1>.етебысь//<1>.етежесь//<1>.етѣбося//<1>.етѣбось//<1>.етѣжесь//<1>.етѣсь//<1>.етѣся//<1>.етѣжеся//<1>.етемись//<1>.етемися//<1>.етежеся//<1>.етажъдеся//<1>.етажъдесь//<1>.ета//<1>.етебыся//<1>.етѣбыся//<1>.етабось//<1>.етабося//<1>.етѣбысь//<1>.етеся//<1>.етесь//<1>.етежъдеся//<1>.ете//<1>.етѣжъдесь//<1>.етѣждесь//<1>.етѣждеся//<1>.етѣжъдеся//<1>.етася//<1>.етась//<1>.ететися//<1>.ететись//<1>.етабысь//<1>.етабыся//<1>.етамись//<1>.етамися//<1>.етѣ//<1>.етатися//<1>.етатись//<1>.етебось//<1>.етежъдесь//<1>.етебося//<1>.етаждесь//<1>.етаждеся//<1>.етеждеся//<1>.етѣтись//<1>.етѣтися//<1>.етеждесь
  gramm: indic,praes,du,2p
 -flex: <0>.ховатись//<0>.ховатися//<0>.ховетись//<0>.хове//<0>.ховѣтись//<0>.ховетися//<0>.хова//<0>.ховежъдесь//<0>.ховежъдеся//<0>.ховѣждесь//<0>.ховѣждеся//<0>.ховѣся//<0>.ховѣсь//<0>.ховажъдесь//<0>.ховаждесь//<0>.ховаждеся//<0>.ховажъдеся//<0>.ховѣбысь//<0>.ховѣбыся//<0>.ховабыся//<0>.ховѣбось//<0>.ховѣбося//<0>.ховабысь//<0>.ховемися//<0>.ховемись//<0>.ховежесь//<0>.ховежеся//<0>.ховѣ//<0>.ховажесь//<0>.ховебыся//<0>.ховебысь//<0>.ховажеся//<0>.ховѣмись//<0>.ховѣжесь//<0>.ховѣжеся//<0>.ховебося//<0>.ховѣмися//<0>.ховебось//<0>.ховась//<0>.ховася//<0>.ховеждеся//<0>.ховеждесь//<0>.ховѣтися//<0>.ховамися//<0>.ховѣжъдеся//<0>.ховѣжъдесь//<0>.ховеся//<0>.ховесь//<0>.ховабося//<0>.ховабось//<0>.ховамись
  gramm: indic,imperf,du,1p
 -flex: <0>.сътежесь//<0>.сътежеся//<0>.стѣмись//<0>.стѣмися//<0>.сътамися//<0>.сътамись//<0>.сътежъдесь//<0>.сътежъдеся//<0>.сътась//<0>.сътася//<0>.съте//<0>.съта//<0>.стамися//<0>.стамись//<0>.сътетись//<0>.сътетися//<0>.сътѣ//<0>.стемися//<0>.стемись//<0>.стабыся//<0>.стабысь//<0>.стеждесь//<0>.стеждеся//<0>.сътажесь//<0>.сътажеся//<0>.статись//<0>.статися//<0>.стеся//<0>.сътѣжъдеся//<0>.сътѣмися//<0>.стажесь//<0>.стажеся//<0>.сътѣжеся//<0>.сътѣжесь//<0>.стѣбося//<0>.сътебыся//<0>.сътебысь//<0>.сътѣтися//<0>.сътѣтись//<0>.стась//<0>.стѣбысь//<0>.стѣбыся//<0>.сътабыся//<0>.стася//<0>.стѣ//<0>.стѣся//<0>.стѣсь//<0>.сътабысь//<0>.стежесь//<0>.стежеся//<0>.сътебося//<0>.сътебось//<0>.сътажъдесь//<0>.сътажъдеся//<0>.стебыся//<0>.стебысь//<0>.стѣтися//<0>.стѣтись//<0>.сътесь//<0>.сътеся//<0>.сте//<0>.ста//<0>.сътемися//<0>.сътемись//<0>.сътѣмись//<0>.стѣжеся//<0>.стѣжесь//<0>.стесь//<0>.стѣждеся//<0>.стѣждесь//<0>.стабося//<0>.стабось//<0>.стаждеся//<0>.стаждесь//<0>.сътѣбысь//<0>.сътѣбыся//<0>.сътѣбось//<0>.сътѣбося//<0>.сътабося//<0>.сътабось//<0>.стетись//<0>.стетися//<0>.стѣбось//<0>.сътѣжъдесь//<0>.стебося//<0>.стебось//<0>.сътатись//<0>.сътатися//<0>.сътѣся//<0>.сътѣсь
  gramm: indic,imperf,du,3p
 -flex: <0>.сътежесь//<0>.сътежеся//<0>.стѣмись//<0>.стѣмися//<0>.сътамися//<0>.сътамись//<0>.сътежъдесь//<0>.сътежъдеся//<0>.сътась//<0>.сътася//<0>.съте//<0>.съта//<0>.стамися//<0>.стамись//<0>.сътетись//<0>.сътетися//<0>.сътѣ//<0>.стемися//<0>.стемись//<0>.стабыся//<0>.стабысь//<0>.стеждесь//<0>.стеждеся//<0>.сътажесь//<0>.сътажеся//<0>.статись//<0>.статися//<0>.стеся//<0>.сътѣжъдеся//<0>.сътѣмися//<0>.стажесь//<0>.стажеся//<0>.сътѣжеся//<0>.сътѣжесь//<0>.стѣбося//<0>.сътебыся//<0>.сътебысь//<0>.сътѣтися//<0>.сътѣтись//<0>.стась//<0>.стѣбысь//<0>.стѣбыся//<0>.сътабыся//<0>.стася//<0>.стѣ//<0>.стѣся//<0>.стѣсь//<0>.сътабысь//<0>.стежесь//<0>.стежеся//<0>.сътебося//<0>.сътебось//<0>.сътажъдесь//<0>.сътажъдеся//<0>.стебыся//<0>.стебысь//<0>.стѣтися//<0>.стѣтись//<0>.сътесь//<0>.сътеся//<0>.сте//<0>.ста//<0>.сътемися//<0>.сътемись//<0>.сътѣмись//<0>.стѣжеся//<0>.стѣжесь//<0>.стесь//<0>.стѣждеся//<0>.стѣждесь//<0>.стабося//<0>.стабось//<0>.стаждеся//<0>.стаждесь//<0>.сътѣбысь//<0>.сътѣбыся//<0>.сътѣбось//<0>.сътѣбося//<0>.сътабося//<0>.сътабось//<0>.стетись//<0>.стетися//<0>.стѣбось//<0>.сътѣжъдесь//<0>.стебося//<0>.стебось//<0>.сътатись//<0>.сътатися//<0>.сътѣся//<0>.сътѣсь
  gramm: indic,imperf,du,2p
 -flex: <0>.стемися//<0>.стемись//<0>.сътежесь//<0>.сътежеся//<0>.стеждесь//<0>.стеждеся//<0>.стежесь//<0>.сътежъдесь//<0>.сътежъдеся//<0>.стежеся//<0>.сътебося//<0>.сътебось//<0>.съте//<0>.стебыся//<0>.стебысь//<0>.стетись//<0>.стетися//<0>.стебося//<0>.стебось//<0>.сътесь//<0>.сътеся//<0>.сте//<0>.сътебыся//<0>.сътебысь//<0>.сътемися//<0>.сътемись//<0>.сътетись//<0>.сътетися//<0>.стесь//<0>.стеся
  gramm: indic,imperf,pl,2p
 -flex: <0>.хутися//<0>.хумися//<0>.хумись//<0>.хубысь//<0>.хужъдесь//<0>.хусь//<0>.хуся//<0>.хубося//<0>.хужесь//<0>.хужеся//<0>.ху//<0>.хутись//<0>.хужъдеся//<0>.хубось//<0>.хуждеся//<0>.хуждесь//<0>.хубыся
  gramm: indic,imperf,pl,3p
 -flex: <0>.хомждеся//<0>.хомъжесь//<0>.хомжесь//<0>.хомжеся//<0>.хомъжеся//<0>.хомсь//<0>.хомъсь//<0>.хоммись//<0>.хомся//<0>.хомъждеся//<0>.хомъбыся//<0>.хомбыся//<0>.хомбысь//<0>.хомъбысь//<0>.хомъ//<0>.хом//<0>.хоммися//<0>.хомъся//<0>.хомтись//<0>.хомътись//<0>.хомътися//<0>.хомъмись//<0>.хомбося//<0>.хомъбося//<0>.хомъбось//<0>.хомбось//<0>.хомъмися//<0>.хомъждесь//<0>.хомждесь//<0>.хомтися//<0>.хомъжъдесь//<0>.хомъжъдеся
  gramm: indic,imperf,pl,1p
 -flex: <0>.лѣбыся//<0>.лѣтися//<0>.лѣтись//<0>.лѣмися//<0>.лѣжъдеся//<0>.лѣжъдесь//<0>.лѣ//<0>.лѣжеся//<0>.лежесь//<0>.лежеся//<0>.лѣжесь//<0>.лѣбысь//<0>.леждеся//<0>.леждесь//<0>.лѣбось//<0>.лѣбося//<0>.лесь//<0>.леся//<0>.лѣмись//<0>.лежъдесь//<0>.лѣждесь//<0>.лѣждеся//<0>.лебыся//<0>.лебысь//<0>.летись//<0>.летися//<0>.лебося//<0>.ле//<0>.лебось//<0>.лемися//<0>.лемись//<0>.лежъдеся//<0>.лѣся//<0>.лѣсь
  gramm: perf,du,f
 -flex: <0>.хътись//<0>.хътися//<0>.хсь//<0>.хжесь//<0>.хжеся//<0>.хся//<0>.хъжъдесь//<0>.хъждесь//<0>.хъждеся//<0>.хтися//<0>.хъжъдеся//<0>.хждеся//<0>.хждесь//<0>.хъбыся//<0>.хбось//<0>.х//<0>.хъбось//<0>.хъбося//<0>.хъжесь//<0>.хъсь//<0>.хъся//<0>.хъжеся//<0>.хбыся//<0>.хбысь//<0>.хтись//<0>.хъ//<0>.хмися//<0>.хмись//<0>.хъмися//<0>.хъмись//<0>.хбося//<0>.хъбысь
  gramm: indic,imperf,sg,1p
 -flex: <0>.шебыся//<0>.шесь//<0>.шеся//<0>.шебысь//<0>.шемися//<0>.шетись//<0>.шетися//<0>.шемись//<0>.шежъдесь//<0>.шежъдеся//<0>.ше//<0>.шебося//<0>.шебось//<0>.шежеся//<0>.шежесь//<0>.шеждеся//<0>.шеждесь
  gramm: indic,imperf,sg,2p
 -flex: <0>.шебыся//<0>.шесь//<0>.шеся//<0>.шебысь//<0>.шемися//<0>.шетись//<0>.шетися//<0>.шемись//<0>.шежъдесь//<0>.шежъдеся//<0>.ше//<0>.шебося//<0>.шебось//<0>.шежеся//<0>.шежесь//<0>.шеждеся//<0>.шеждесь
  gramm: indic,imperf,sg,3p
 -flex: <0>.ховатись//<0>.ховатися//<0>.ховетись//<0>.хове//<0>.ховѣтись//<0>.ховетися//<0>.хова//<0>.ховежъдесь//<0>.ховежъдеся//<0>.ховѣждесь//<0>.ховѣждеся//<0>.ховѣся//<0>.ховѣсь//<0>.ховажъдесь//<0>.ховаждесь//<0>.ховаждеся//<0>.ховажъдеся//<0>.ховѣбысь//<0>.ховѣбыся//<0>.ховабыся//<0>.ховѣбось//<0>.ховѣбося//<0>.ховабысь//<0>.ховемися//<0>.ховемись//<0>.ховежесь//<0>.ховежеся//<0>.ховѣ//<0>.ховажесь//<0>.ховебыся//<0>.ховебысь//<0>.ховажеся//<0>.ховѣмись//<0>.ховѣжесь//<0>.ховѣжеся//<0>.ховебося//<0>.ховѣмися//<0>.ховебось//<0>.ховась//<0>.ховася//<0>.ховеждеся//<0>.ховеждесь//<0>.ховѣтися//<0>.ховамися//<0>.ховѣжъдеся//<0>.ховѣжъдесь//<0>.ховеся//<0>.ховесь//<0>.ховабося//<0>.ховабось//<0>.ховамись
  gramm: indic,aor,du,1p
 -flex: <0>.сътежесь//<0>.сътежеся//<0>.стѣмись//<0>.стѣмися//<0>.сътамися//<0>.сътамись//<0>.сътежъдесь//<0>.сътежъдеся//<0>.сътась//<0>.сътася//<0>.съте//<0>.съта//<0>.стамися//<0>.стамись//<0>.сътетись//<0>.сътетися//<0>.сътѣ//<0>.стемися//<0>.стемись//<0>.стабыся//<0>.стабысь//<0>.стеждесь//<0>.стеждеся//<0>.сътажесь//<0>.сътажеся//<0>.статись//<0>.статися//<0>.стеся//<0>.сътѣжъдеся//<0>.сътѣмися//<0>.стажесь//<0>.стажеся//<0>.сътѣжеся//<0>.сътѣжесь//<0>.стѣбося//<0>.сътебыся//<0>.сътебысь//<0>.сътѣтися//<0>.сътѣтись//<0>.стась//<0>.стѣбысь//<0>.стѣбыся//<0>.сътабыся//<0>.стася//<0>.стѣ//<0>.стѣся//<0>.стѣсь//<0>.сътабысь//<0>.стежесь//<0>.стежеся//<0>.сътебося//<0>.сътебось//<0>.сътажъдесь//<0>.сътажъдеся//<0>.стебыся//<0>.стебысь//<0>.стѣтися//<0>.стѣтись//<0>.сътесь//<0>.сътеся//<0>.сте//<0>.ста//<0>.сътемися//<0>.сътемись//<0>.сътѣмись//<0>.стѣжеся//<0>.стѣжесь//<0>.стесь//<0>.стѣждеся//<0>.стѣждесь//<0>.стабося//<0>.стабось//<0>.стаждеся//<0>.стаждесь//<0>.сътѣбысь//<0>.сътѣбыся//<0>.сътѣбось//<0>.сътѣбося//<0>.сътабося//<0>.сътабось//<0>.стетись//<0>.стетися//<0>.стѣбось//<0>.сътѣжъдесь//<0>.стебося//<0>.стебось//<0>.сътатись//<0>.сътатися//<0>.сътѣся//<0>.сътѣсь
  gramm: indic,aor,du,2p
 -flex: <0>.сътежесь//<0>.сътежеся//<0>.стѣмись//<0>.стѣмися//<0>.сътамися//<0>.сътамись//<0>.сътежъдесь//<0>.сътежъдеся//<0>.сътась//<0>.сътася//<0>.съте//<0>.съта//<0>.стамися//<0>.стамись//<0>.сътетись//<0>.сътетися//<0>.сътѣ//<0>.стемися//<0>.стемись//<0>.стабыся//<0>.стабысь//<0>.стеждесь//<0>.стеждеся//<0>.сътажесь//<0>.сътажеся//<0>.статись//<0>.статися//<0>.стеся//<0>.сътѣжъдеся//<0>.сътѣмися//<0>.стажесь//<0>.стажеся//<0>.сътѣжеся//<0>.сътѣжесь//<0>.стѣбося//<0>.сътебыся//<0>.сътебысь//<0>.сътѣтися//<0>.сътѣтись//<0>.стась//<0>.стѣбысь//<0>.стѣбыся//<0>.сътабыся//<0>.стася//<0>.стѣ//<0>.стѣся//<0>.стѣсь//<0>.сътабысь//<0>.стежесь//<0>.стежеся//<0>.сътебося//<0>.сътебось//<0>.сътажъдесь//<0>.сътажъдеся//<0>.стебыся//<0>.стебысь//<0>.стѣтися//<0>.стѣтись//<0>.сътесь//<0>.сътеся//<0>.сте//<0>.ста//<0>.сътемися//<0>.сътемись//<0>.сътѣмись//<0>.стѣжеся//<0>.стѣжесь//<0>.стесь//<0>.стѣждеся//<0>.стѣждесь//<0>.стабося//<0>.стабось//<0>.стаждеся//<0>.стаждесь//<0>.сътѣбысь//<0>.сътѣбыся//<0>.сътѣбось//<0>.сътѣбося//<0>.сътабося//<0>.сътабось//<0>.стетись//<0>.стетися//<0>.стѣбось//<0>.сътѣжъдесь//<0>.стебося//<0>.стебось//<0>.сътатись//<0>.сътатися//<0>.сътѣся//<0>.сътѣсь
  gramm: indic,aor,du,3p
 -flex: <0>.лъ//<0>.л
  gramm: perf,sg,m
 -flex: <1>.еммися//<1>.имтися//<1>.имтись//<1>.еммись//<1>.емсь//<1>.емся//<1>.иметись//<1>.иметися//<1>.емебыся//<1>.имежъдесь//<1>.имежъдеся//<1>.емъ//<1>.емебысь//<1>.имъбысь//<1>.имъбыся//<1>.емъждесь//<1>.емъждеся//<1>.имъжъдеся//<1>.имъжъдесь//<1>.имемися//<1>.имемись//<1>.имжеся//<1>.имся//<1>.имсь//<1>.емъжеся//<1>.емъжесь//<1>.еме//<1>.имебыся//<1>.имебысь//<1>.емъся//<1>.емъсь//<1>.емежесь//<1>.емежеся//<1>.имбысь//<1>.имбыся//<1>.емтись//<1>.емтися//<1>.имътися//<1>.имътись//<1>.емемися//<1>.емемись//<1>.имъбось//<1>.емесь//<1>.емеся//<1>.имъбося//<1>.иммись//<1>.иммися//<1>.еметись//<1>.еметися//<1>.емътися//<1>.емътись//<1>.им//<1>.имеждеся//<1>.имеждесь//<1>.имъмись//<1>.имъмися//<1>.имъся//<1>.имъсь//<1>.ембося//<1>.ембось//<1>.име//<1>.емждеся//<1>.имебося//<1>.имебось//<1>.емъбысь//<1>.емебося//<1>.емебось//<1>.емъбыся//<1>.емъбось//<1>.емъбося//<1>.имъ//<1>.имъждеся//<1>.имъждесь//<1>.емъжъдеся//<1>.емъжъдесь//<1>.емждесь//<1>.ембыся//<1>.ембысь//<1>.имежесь//<1>.имежеся//<1>.имждесь//<1>.имждеся//<1>.емеждесь//<1>.емеждеся//<1>.имъжеся//<1>.имъжесь//<1>.имесь//<1>.имеся//<1>.имжесь//<1>.емъмись//<1>.емъмися//<1>.емежъдесь//<1>.емежъдеся//<1>.емжесь//<1>.емжеся//<1>.ем//<1>.имбось//<1>.имбося
  gramm: imper,pl,1p
 -flex: <0>.шѧбось//<0>.шѧмись//<0>.шѧмися//<0>.шѧбося//<0>.шѧжъдеся//<0>.шѧжъдесь//<0>.шаждеся//<0>.шаждесь//<0>.шѧ//<0>.шѧбысь//<0>.шѧбыся//<0>.шажесь//<0>.шажеся//<0>.шабыся//<0>.шабысь//<0>.шатись//<0>.шатися//<0>.шѧжеся//<0>.шѧжесь//<0>.шась//<0>.шася//<0>.шажъдесь//<0>.шажъдеся//<0>.шѧся//<0>.шѧсь//<0>.шѧждеся//<0>.шѧждесь//<0>.шабося//<0>.ша//<0>.шабось//<0>.шѧтися//<0>.шѧтись//<0>.шамися//<0>.шамись
  gramm: indic,aor,pl,3p
 -flex: <0>.стемися//<0>.стемись//<0>.сътежесь//<0>.сътежеся//<0>.стеждесь//<0>.стеждеся//<0>.стежесь//<0>.сътежъдесь//<0>.сътежъдеся//<0>.стежеся//<0>.сътебося//<0>.сътебось//<0>.съте//<0>.стебыся//<0>.стебысь//<0>.стетись//<0>.стетися//<0>.стебося//<0>.стебось//<0>.сътесь//<0>.сътеся//<0>.сте//<0>.сътебыся//<0>.сътебысь//<0>.сътемися//<0>.сътемись//<0>.сътетись//<0>.сътетися//<0>.стесь//<0>.стеся
  gramm: indic,aor,pl,2p
 -flex: <0>.хомждеся//<0>.хомъжесь//<0>.хомжесь//<0>.хомжеся//<0>.хомъжеся//<0>.хомсь//<0>.хомъсь//<0>.хоммись//<0>.хомся//<0>.хомъждеся//<0>.хомъбыся//<0>.хомбыся//<0>.хомбысь//<0>.хомъбысь//<0>.хомъ//<0>.хом//<0>.хоммися//<0>.хомъся//<0>.хомтись//<0>.хомътись//<0>.хомътися//<0>.хомъмись//<0>.хомбося//<0>.хомъбося//<0>.хомъбось//<0>.хомбось//<0>.хомъмися//<0>.хомъждесь//<0>.хомждесь//<0>.хомтися//<0>.хомъжъдесь//<0>.хомъжъдеся
  gramm: indic,aor,pl,1p
 -flex: <1>.итѣжесь//<1>.итѣжеся//<1>.итебысь//<1>.итебыся//<1>.итабось//<1>.итѣбыся//<1>.итѣбысь//<1>.итабося//<1>.итаждеся//<1>.итаждесь//<1>.итабысь//<1>.итамись//<1>.итабыся//<1>.итамися//<1>.итебося//<1>.итежеся//<1>.итежесь//<1>.итѣсь//<1>.итѣся//<1>.итажеся//<1>.итажесь//<1>.итебось//<1>.итеждесь//<1>.итеждеся//<1>.ита//<1>.итѣждеся//<1>.итеся//<1>.итесь//<1>.ите//<1>.итѣбося//<1>.итѣбось//<1>.итѣжъдесь//<1>.итѣжъдеся//<1>.итатися//<1>.итѣтись//<1>.итѣждесь//<1>.итатись//<1>.итемись//<1>.итемися//<1>.итася//<1>.итась//<1>.итѣ//<1>.итѣмись//<1>.итѣтися//<1>.итѣмися//<1>.итажъдеся//<1>.итажъдесь//<1>.итежъдесь//<1>.итетися//<1>.итетись//<1>.итежъдеся
  gramm: imper,du,2p
 -flex: <1>.ивамись//<1>.ивамися//<1>.евѣмись//<1>.еваждеся//<1>.ивебысь//<1>.ивебыся//<1>.иважъдеся//<1>.иважъдесь//<1>.иваждеся//<1>.иваждесь//<1>.ивѣжъдесь//<1>.ивѣжъдеся//<1>.евежеся//<1>.евабося//<1>.иветися//<1>.ивемись//<1>.ивѣбось//<1>.евежъдесь//<1>.евемися//<1>.евѣждесь//<1>.евѣждеся//<1>.евабось//<1>.евежесь//<1>.евѣсь//<1>.евѣся//<1>.ивабось//<1>.ивѣмися//<1>.ивѣмись//<1>.ивабося//<1>.евежъдеся//<1>.евѣмися//<1>.ивѣжесь//<1>.ивѣжеся//<1>.иважеся//<1>.иважесь//<1>.евебось//<1>.евебося//<1>.ивѣждеся//<1>.ивѣждесь//<1>.евѣтись//<1>.евѣтися//<1>.евѣ//<1>.еважеся//<1>.еважесь//<1>.ивѣтись//<1>.ивѣтися//<1>.ивеждесь//<1>.ивеждеся//<1>.евеся//<1>.ева//<1>.еве//<1>.ивабыся//<1>.ивебось//<1>.иветись//<1>.ивабысь//<1>.ива//<1>.иве//<1>.евабысь//<1>.евабыся//<1>.ивежъдеся//<1>.ивежъдесь//<1>.ивася//<1>.ивась//<1>.евѣбыся//<1>.евѣбысь//<1>.евѣбося//<1>.евѣбось//<1>.евеждеся//<1>.евеждесь//<1>.еваждесь//<1>.еважъдеся//<1>.ивѣ//<1>.еважъдесь//<1>.евѣжъдесь//<1>.евѣжъдеся//<1>.ивебося//<1>.евесь//<1>.евася//<1>.евась//<1>.ивежеся//<1>.ивежесь//<1>.евамись//<1>.евамися//<1>.еветися//<1>.ивеся//<1>.ивесь//<1>.еветись//<1>.евѣжеся//<1>.ивѣсь//<1>.ивѣся//<1>.еватися//<1>.еватись//<1>.ивѣбося//<1>.иватися//<1>.иватись//<1>.евѣжесь//<1>.ивемися//<1>.ивѣбыся//<1>.ивѣбысь//<1>.евебысь//<1>.евебыся//<1>.евемись
  gramm: imper,du,1p
 -flex: <0>.хътись//<0>.хътися//<0>.хсь//<0>.хжесь//<0>.хжеся//<0>.хся//<0>.хъжъдесь//<0>.хъждесь//<0>.хъждеся//<0>.хтися//<0>.хъжъдеся//<0>.хждеся//<0>.хждесь//<0>.хъбыся//<0>.хбось//<0>.х//<0>.хъбось//<0>.хъбося//<0>.хъжесь//<0>.хъсь//<0>.хъся//<0>.хъжеся//<0>.хбыся//<0>.хбысь//<0>.хтись//<0>.хъ//<0>.хмися//<0>.хмись//<0>.хъмися//<0>.хъмись//<0>.хбося//<0>.хъбысь
  gramm: indic,aor,sg,1p
 -flex: <1>.юмися//<1>.юся//<1>.юмись//<1>.юбыся//<1>.юбысь//<1>.южесь//<1>.южеся//<1>.юсь//<1>.юбось//<1>.южъдесь//<1>.юждесь//<1>.юждеся//<1>.южъдеся//<1>.ю//<1>.ютись//<1>.ютися//<1>.юбося
  gramm: indic,praes,sg,1p
 -flex: <1>.ешись//<1>.ешитись//<1>.ешижъдеся//<1>.ешися//<1>.ешибося//<1>.ешибось//<1>.ешижеся//<1>.ешиждеся//<1>.ешиждесь//<1>.ешимися//<1>.ешижъдесь//<1>.ешитися//<1>.еши//<1>.ешибысь//<1>.ешижесь//<1>.ешимись//<1>.ешибыся
  gramm: indic,praes,sg,2p
 -flex: <1>.ет//<1>.етъмися//<1>.етътись//<1>.етътися//<1>.етися//<1>.етись//<1>.етждеся//<1>.ебось//<1>.етждесь//<1>.еждесь//<1>.етъжесь//<1>.етъжеся//<1>.еждеся//<1>.етъжъдесь//<1>.етъжъдеся//<1>.еттися//<1>.етъждеся//<1>.етъждесь//<1>.еттись//<1>.ебысь//<1>.ебыся//<1>.етмись//<1>.етмися//<1>.еся//<1>.етъбося//<1>.етжеся//<1>.етжесь//<1>.етъсь//<1>.етъся//<1>.етъ//<1>.етъмись//<1>.етъбось//<1>.ебося//<1>.е//<1>.етбось//<1>.ежеся//<1>.етбося//<1>.емись//<1>.ежесь//<1>.етбысь//<1>.етбыся//<1>.емися//<1>.ется//<1>.етсь//<1>.етъбыся//<1>.етъбысь//<1>.ежъдеся//<1>.ежъдесь//<1>.есь
  gramm: indic,praes,sg,3p
 -flex: <0>.ла//<0>.лажесь//<0>.лабось//<0>.лажеся//<0>.лаждесь//<0>.лаждеся//<0>.лабося//<0>.лабыся//<0>.лась//<0>.лася//<0>.лабысь//<0>.ламися//<0>.латись//<0>.латися//<0>.ламись//<0>.лажъдесь//<0>.лажъдеся
  gramm: perf,du,m
 -flex: <0>.лѣбыся//<0>.лѣтися//<0>.лѣтись//<0>.лѣмися//<0>.лѣжъдеся//<0>.лѣжъдесь//<0>.лѣ//<0>.лѣжеся//<0>.лежесь//<0>.лежеся//<0>.лѣжесь//<0>.лѣбысь//<0>.леждеся//<0>.леждесь//<0>.лѣбось//<0>.лѣбося//<0>.лесь//<0>.леся//<0>.лѣмись//<0>.лежъдесь//<0>.лѣждесь//<0>.лѣждеся//<0>.лебыся//<0>.лебысь//<0>.летись//<0>.летися//<0>.лебося//<0>.ле//<0>.лебось//<0>.лемися//<0>.лемись//<0>.лежъдеся//<0>.лѣся//<0>.лѣсь
  gramm: perf,du,n
 -flex: <0>.ла//<0>.лажесь//<0>.лабось//<0>.лажеся//<0>.лаждесь//<0>.лаждеся//<0>.лабося//<0>.лабыся//<0>.лась//<0>.лася//<0>.лабысь//<0>.ламися//<0>.латись//<0>.латися//<0>.ламись//<0>.лажъдесь//<0>.лажъдеся
  gramm: perf,sg,f
-paradigm: V11e
 -flex: <0>.етесь//<0>.етеся//<0>.етеждесь//<0>.етежъдесь//<0>.етеждеся//<0>.етежъдеся//<0>.ете//<0>.ететись//<0>.етебось//<0>.етебося//<0>.етежесь//<0>.етежеся//<0>.етемись//<0>.етебыся//<0>.ететися//<0>.етебысь//<0>.етемися
  gramm: indic,praes,pl,2p
 -flex: <0>.оутись//<0>.оутися//<0>.уть//<0>.юбось//<0>.ютмися//<0>.ютмись//<0>.юбося//<0>.ютъмися//<0>.ютися//<0>.ютъмись//<0>.ют//<0>.уться//<0>.утьждеся//<0>.южъдесь//<0>.юбысь//<0>.юбыся//<0>.ютись//<0>.утьмись//<0>.оусь//<0>.оуся//<0>.утьмися//<0>.оубыся//<0>.утьжъдеся//<0>.оужъдеся//<0>.оубось//<0>.ютъсь//<0>.ютъся//<0>.юся//<0>.ютжесь//<0>.ютжеся//<0>.юсь//<0>.утьждесь//<0>.юттись//<0>.юждесь//<0>.утьжъдесь//<0>.оужеся//<0>.ютъбыся//<0>.утьтись//<0>.ютъбысь//<0>.оужесь//<0>.юттися//<0>.утьсь//<0>.ю//<0>.юмись//<0>.ютсь//<0>.ютъждесь//<0>.ютъждеся//<0>.ются//<0>.оужъдесь//<0>.юмися//<0>.оубысь//<0>.оумися//<0>.юждеся//<0>.ютътись//<0>.ютътися//<0>.южеся//<0>.утьбысь//<0>.оубося//<0>.утьбыся//<0>.оу//<0>.южесь//<0>.утьтися//<0>.утьбось//<0>.утьбося//<0>.оумись//<0>.ютъ//<0>.ютбыся//<0>.ютбысь//<0>.ютъжесь//<0>.ютъжеся//<0>.ютбося//<0>.южъдеся//<0>.ютбось//<0>.ютъжъдесь//<0>.ютъжъдеся//<0>.ютъбося//<0>.ютъбось//<0>.утьжеся//<0>.оуждесь//<0>.оуждеся//<0>.утьжесь//<0>.ютждеся//<0>.ютждесь
  gramm: indic,praes,pl,3p
 -flex: <0>.емебысь//<0>.емебыся//<0>.емъбося//<0>.емъбось//<0>.ембысь//<0>.ембыся//<0>.емся//<0>.емъжеся//<0>.емсь//<0>.емждеся//<0>.емждесь//<0>.еметися//<0>.емъбыся//<0>.емъбысь//<0>.еметись//<0>.ембось//<0>.еммись//<0>.еммися//<0>.ембося//<0>.емъжъдесь//<0>.емъжъдеся//<0>.емемися//<0>.емемись//<0>.еме//<0>.емъмися//<0>.емъмись//<0>.емежеся//<0>.емебось//<0>.емебося//<0>.емежесь//<0>.емъжесь//<0>.ем//<0>.емъсь//<0>.емъся//<0>.емъждеся//<0>.емъждесь//<0>.емътись//<0>.емъ//<0>.емътися//<0>.емесь//<0>.емеждеся//<0>.емеждесь//<0>.емтися//<0>.емтись//<0>.емеся//<0>.емжеся//<0>.емжесь//<0>.емежъдеся//<0>.емежъдесь
  gramm: indic,praes,pl,1p
 -flex: <0>.лися//<0>.лижеся//<0>.ли//<0>.лись//<0>.либось//<0>.лижъдеся//<0>.лимися//<0>.лиждесь//<0>.либыся//<0>.лижъдесь//<0>.лиждеся//<0>.либося//<0>.лижесь//<0>.либысь//<0>.лимись//<0>.литись//<0>.литися
  gramm: perf,pl,m
 -flex: <0>.ла//<0>.лажесь//<0>.лабось//<0>.лажеся//<0>.лаждесь//<0>.лаждеся//<0>.лабося//<0>.лабыся//<0>.лась//<0>.лася//<0>.лабысь//<0>.ламися//<0>.латись//<0>.латися//<0>.ламись//<0>.лажъдесь//<0>.лажъдеся
  gramm: perf,pl,n
 -flex: <0>.лытися//<0>.лыжъдесь//<0>.лыбося//<0>.лыся//<0>.лыбысь//<0>.лыжеся//<0>.лымися//<0>.лыбыся//<0>.лымись//<0>.лытись//<0>.лыжесь//<0>.лыждесь//<0>.лыбось//<0>.лысь//<0>.лыждеся//<0>.лыжъдеся//<0>.лы
  gramm: perf,pl,f
 -flex: <0>.тимись//<0>.тимися//<0>.тьжъдесь//<0>.тьжъдеся//<0>.ть//<0>.тьтися//<0>.тьтись//<0>.тьмись//<0>.тися//<0>.тись//<0>.тибысь//<0>.тьжеся//<0>.тибыся//<0>.тьмися//<0>.тьжесь//<0>.тьбысь//<0>.тьбыся//<0>.тиждесь//<0>.тиждеся//<0>.тьбось//<0>.тьбося//<0>.титися//<0>.титись//<0>.тьждесь//<0>.ти//<0>.тижеся//<0>.тижесь//<0>.тьждеся//<0>.тижъдеся//<0>.тижъдесь//<0>.тибось//<0>.тибося//<0>.ться//<0>.тьсь
  gramm: inf
 -flex: <0>.йсь//<0>.йся//<0>.йъжесь//<0>.йъжеся//<0>.йждеся//<0>.йждесь//<0>.ймися//<0>.йтись//<0>.йътися//<0>.йтися//<0>.йъжъдесь//<0>.йъжъдеся//<0>.йжесь//<0>.йжеся//<0>.йбыся//<0>.йбысь//<0>.йътись//<0>.ймись//<0>.йъбося//<0>.йъбось//<0>.йъмися//<0>.й//<0>.йъбыся//<0>.йъсь//<0>.йъся//<0>.йъбысь//<0>.йъмись//<0>.йбося//<0>.йбось//<0>.йъждесь//<0>.йъждеся
  gramm: imper,sg,2p
 -flex: <0>.йсь//<0>.йся//<0>.йъжесь//<0>.йъжеся//<0>.йждеся//<0>.йждесь//<0>.ймися//<0>.йтись//<0>.йътися//<0>.йтися//<0>.йъжъдесь//<0>.йъжъдеся//<0>.йжесь//<0>.йжеся//<0>.йбыся//<0>.йбысь//<0>.йътись//<0>.ймись//<0>.йъбося//<0>.йъбось//<0>.йъмися//<0>.й//<0>.йъбыся//<0>.йъсь//<0>.йъся//<0>.йъбысь//<0>.йъмись//<0>.йбося//<0>.йбось//<0>.йъждесь//<0>.йъждеся
  gramm: imper,sg,3p
 -flex: <0>.йтетись//<0>.йтетися//<0>.йътебося//<0>.йътебось//<0>.йтесь//<0>.йтеся//<0>.йътебыся//<0>.йътебысь//<0>.йте//<0>.йътесь//<0>.йътеся//<0>.йтеждесь//<0>.йтеждеся//<0>.йтебыся//<0>.йтебысь//<0>.йъте//<0>.йтемися//<0>.йтемись//<0>.йтежесь//<0>.йтежеся//<0>.йътетись//<0>.йътетися//<0>.йътежъдесь//<0>.йътежъдеся//<0>.йтебося//<0>.йтебось//<0>.йътемися//<0>.йътемись//<0>.йътежесь//<0>.йътежеся
  gramm: imper,pl,2p
 -flex: <0>.лотися//<0>.лобысь//<0>.лобыся//<0>.лотись//<0>.лождесь//<0>.ложъдеся//<0>.ло//<0>.ломися//<0>.ложеся//<0>.ложесь//<0>.лобось//<0>.ложъдесь//<0>.лобося//<0>.лося//<0>.лождеся//<0>.лось//<0>.ломись
  gramm: perf,sg,n
 -flex: <0>.
  gramm: indic,aor,sg,3p
 -flex: <0>.
  gramm: indic,aor,sg,2p
 -flex: <0>.евежесь//<0>.евежеся//<0>.евѣтися//<0>.евѣтись//<0>.евѣся//<0>.евѣсь//<0>.еважесь//<0>.еважеся//<0>.евесь//<0>.евеся//<0>.ева//<0>.еве//<0>.еважъдесь//<0>.еважъдеся//<0>.евѣбось//<0>.евѣбося//<0>.евебыся//<0>.евебысь//<0>.евѣбысь//<0>.евѣбыся//<0>.еветись//<0>.еветися//<0>.евабыся//<0>.евабысь//<0>.евѣждеся//<0>.евѣмися//<0>.евѣждесь//<0>.евемися//<0>.евемись//<0>.евась//<0>.евѣмись//<0>.евѣ//<0>.евася//<0>.евежъдесь//<0>.евежъдеся//<0>.евѣжеся//<0>.евѣжесь//<0>.евеждесь//<0>.евабося//<0>.евабось//<0>.евеждеся//<0>.евѣжъдеся//<0>.евѣжъдесь//<0>.еваждеся//<0>.еваждесь//<0>.еватись//<0>.евамися//<0>.евамись//<0>.еватися//<0>.евебося//<0>.евебось
  gramm: indic,praes,du,1p
 -flex: <0>.етеждесь//<0>.етеждеся//<0>.етабыся//<0>.етабысь//<0>.ететись//<0>.ететися//<0>.етабося//<0>.етѣмись//<0>.етѣ//<0>.етабось//<0>.етѣждеся//<0>.етѣмися//<0>.етѣжъдеся//<0>.етѣжъдесь//<0>.етежъдесь//<0>.етамися//<0>.етамись//<0>.етежъдеся//<0>.етебося//<0>.етебось//<0>.етежесь//<0>.етѣжеся//<0>.етѣжесь//<0>.етѣбося//<0>.етѣтися//<0>.етѣтись//<0>.етемися//<0>.етажесь//<0>.етажеся//<0>.етесь//<0>.етеся//<0>.етатись//<0>.ета//<0>.етатися//<0>.ете//<0>.етѣждесь//<0>.етежеся//<0>.етѣся//<0>.етѣбысь//<0>.етѣбыся//<0>.етѣсь//<0>.етаждеся//<0>.етаждесь//<0>.етажъдесь//<0>.етажъдеся//<0>.етѣбось//<0>.етемись//<0>.етебыся//<0>.етебысь//<0>.етась//<0>.етася
  gramm: indic,praes,du,3p
 -flex: <0>.етеждесь//<0>.етеждеся//<0>.етабыся//<0>.етабысь//<0>.ететись//<0>.ететися//<0>.етабося//<0>.етѣмись//<0>.етѣ//<0>.етабось//<0>.етѣждеся//<0>.етѣмися//<0>.етѣжъдеся//<0>.етѣжъдесь//<0>.етежъдесь//<0>.етамися//<0>.етамись//<0>.етежъдеся//<0>.етебося//<0>.етебось//<0>.етежесь//<0>.етѣжеся//<0>.етѣжесь//<0>.етѣбося//<0>.етѣтися//<0>.етѣтись//<0>.етемися//<0>.етажесь//<0>.етажеся//<0>.етесь//<0>.етеся//<0>.етатись//<0>.ета//<0>.етатися//<0>.ете//<0>.етѣждесь//<0>.етежеся//<0>.етѣся//<0>.етѣбысь//<0>.етѣбыся//<0>.етѣсь//<0>.етаждеся//<0>.етаждесь//<0>.етажъдесь//<0>.етажъдеся//<0>.етѣбось//<0>.етемись//<0>.етебыся//<0>.етебысь//<0>.етась//<0>.етася
  gramm: indic,praes,du,2p
 -flex: <1>.яховеждеся//<1>.яховебося//<1>.яховѣтись//<1>.яховѣбось//<1>.яховѣбыся//<1>.яховѣбысь//<1>.яховемися//<1>.яховася//<1>.яховамись//<1>.яховамися//<1>.яховась//<1>.яховѣжеся//<1>.яховажеся//<1>.яховажесь//<1>.яховеждесь//<1>.яховежъдесь//<1>.яховѣсь//<1>.яховѣся//<1>.яховѣбося//<1>.яховеся//<1>.яховесь//<1>.яховѣмися//<1>.яховажъдеся//<1>.яховажъдесь//<1>.яховѣтися//<1>.яховежъдеся//<1>.яховѣ//<1>.яховаждеся//<1>.яховаждесь//<1>.яховѣжъдесь//<1>.яховѣжъдеся//<1>.яховетися//<1>.яховетись//<1>.яховебось//<1>.яховѣмись//<1>.яховабысь//<1>.яховабыся//<1>.яховатися//<1>.яховѣждеся//<1>.яховѣждесь//<1>.яховатись//<1>.яховемись//<1>.яховабось//<1>.яхова//<1>.яховабося//<1>.яховежесь//<1>.яхове//<1>.яховежеся//<1>.яховебыся//<1>.яховебысь//<1>.яховѣжесь
  gramm: indic,imperf,du,1p
 -flex: <1>.ястеждеся//<1>.ястеждесь//<1>.ясътатися//<1>.ясътежесь//<1>.ястѣбыся//<1>.ястѣбысь//<1>.ястебось//<1>.ястебося//<1>.ясътеся//<1>.ясътесь//<1>.ясътѣжъдесь//<1>.ясътѣжъдеся//<1>.ясътажеся//<1>.ясътажесь//<1>.ястѣжесь//<1>.ястѣжеся//<1>.ястабысь//<1>.ястабыся//<1>.ясътетися//<1>.ясътетись//<1>.ясътежъдеся//<1>.ясътежъдесь//<1>.ясътежеся//<1>.ясътѣжесь//<1>.ясътѣжеся//<1>.ясътатись//<1>.ясътѣмися//<1>.ясътѣмись//<1>.ясътемись//<1>.ясътемися//<1>.яста//<1>.ясте//<1>.ястемись//<1>.ясътамися//<1>.ясътебысь//<1>.ясътебыся//<1>.ястажеся//<1>.ястѣ//<1>.ястажесь//<1>.ястебысь//<1>.ястебыся//<1>.ясътѣтись//<1>.ясътѣтися//<1>.ястаждесь//<1>.ястаждеся//<1>.ясътамись//<1>.ястемися//<1>.ясътѣбыся//<1>.ясътабысь//<1>.ясътабыся//<1>.ясътѣбысь//<1>.ясътѣсь//<1>.ясътѣся//<1>.ястамись//<1>.ястася//<1>.ястась//<1>.ястамися//<1>.ясътажъдеся//<1>.ясътажъдесь//<1>.ястатися//<1>.ястатись//<1>.ясътабось//<1>.ясътабося//<1>.ястѣсь//<1>.ястѣся//<1>.ястеся//<1>.ястесь//<1>.ясътѣ//<1>.ясътѣбося//<1>.ясътѣбось//<1>.ясътася//<1>.ястѣтися//<1>.ястѣмися//<1>.ястѣмись//<1>.ясътась//<1>.ястѣждесь//<1>.ястѣждеся//<1>.ясъта//<1>.ясътебось//<1>.ясътебося//<1>.ясъте//<1>.ястабось//<1>.ястабося//<1>.ястѣбося//<1>.ястѣбось//<1>.ястетися//<1>.ястетись//<1>.ястежеся//<1>.ястежесь//<1>.ястѣтись
  gramm: indic,imperf,du,3p
 -flex: <1>.ястеждеся//<1>.ястеждесь//<1>.ясътатися//<1>.ясътежесь//<1>.ястѣбыся//<1>.ястѣбысь//<1>.ястебось//<1>.ястебося//<1>.ясътеся//<1>.ясътесь//<1>.ясътѣжъдесь//<1>.ясътѣжъдеся//<1>.ясътажеся//<1>.ясътажесь//<1>.ястѣжесь//<1>.ястѣжеся//<1>.ястабысь//<1>.ястабыся//<1>.ясътетися//<1>.ясътетись//<1>.ясътежъдеся//<1>.ясътежъдесь//<1>.ясътежеся//<1>.ясътѣжесь//<1>.ясътѣжеся//<1>.ясътатись//<1>.ясътѣмися//<1>.ясътѣмись//<1>.ясътемись//<1>.ясътемися//<1>.яста//<1>.ясте//<1>.ястемись//<1>.ясътамися//<1>.ясътебысь//<1>.ясътебыся//<1>.ястажеся//<1>.ястѣ//<1>.ястажесь//<1>.ястебысь//<1>.ястебыся//<1>.ясътѣтись//<1>.ясътѣтися//<1>.ястаждесь//<1>.ястаждеся//<1>.ясътамись//<1>.ястемися//<1>.ясътѣбыся//<1>.ясътабысь//<1>.ясътабыся//<1>.ясътѣбысь//<1>.ясътѣсь//<1>.ясътѣся//<1>.ястамись//<1>.ястася//<1>.ястась//<1>.ястамися//<1>.ясътажъдеся//<1>.ясътажъдесь//<1>.ястатися//<1>.ястатись//<1>.ясътабось//<1>.ясътабося//<1>.ястѣсь//<1>.ястѣся//<1>.ястеся//<1>.ястесь//<1>.ясътѣ//<1>.ясътѣбося//<1>.ясътѣбось//<1>.ясътася//<1>.ястѣтися//<1>.ястѣмися//<1>.ястѣмись//<1>.ясътась//<1>.ястѣждесь//<1>.ястѣждеся//<1>.ясъта//<1>.ясътебось//<1>.ясътебося//<1>.ясъте//<1>.ястабось//<1>.ястабося//<1>.ястѣбося//<1>.ястѣбось//<1>.ястетися//<1>.ястетись//<1>.ястежеся//<1>.ястежесь//<1>.ястѣтись
  gramm: indic,imperf,du,2p
 -flex: <1>.ястеждеся//<1>.ясътетися//<1>.ясътетись//<1>.ястеждесь//<1>.ястеся//<1>.ястесь//<1>.ясътежеся//<1>.ястебысь//<1>.ястебыся//<1>.ясътежъдесь//<1>.ясътежъдеся//<1>.ястебось//<1>.ястебося//<1>.ясътежесь//<1>.ясътеся//<1>.ясътесь//<1>.ясътемись//<1>.ясътемися//<1>.ясътебось//<1>.ясътебося//<1>.ясъте//<1>.ясте//<1>.ястемись//<1>.ястемися//<1>.ястетися//<1>.ястетись//<1>.ясътебысь//<1>.ястежеся//<1>.ястежесь//<1>.ясътебыся
  gramm: indic,imperf,pl,2p
 -flex: <1>.яхужъдеся//<1>.яхуся//<1>.яхусь//<1>.яху//<1>.яхутися//<1>.яхубось//<1>.яхубося//<1>.яхумись//<1>.яхутись//<1>.яхумися//<1>.яхуждесь//<1>.яхужъдесь//<1>.яхужеся//<1>.яхужесь//<1>.яхубысь//<1>.яхубыся//<1>.яхуждеся
  gramm: indic,imperf,pl,3p
 -flex: <1>.яхомъ//<1>.яхомбысь//<1>.яхомбыся//<1>.яхомтися//<1>.яхомтись//<1>.яхомъбысь//<1>.яхомъбыся//<1>.яхомъмись//<1>.яхомъмися//<1>.яхомъжъдеся//<1>.яхомъжъдесь//<1>.яхомбось//<1>.яхомбося//<1>.яхомъбось//<1>.яхомъбося//<1>.яхомъся//<1>.яхомъсь//<1>.яхомждесь//<1>.яхомъжеся//<1>.яхомъжесь//<1>.яхомждеся//<1>.яхомся//<1>.яхомсь//<1>.яхомжеся//<1>.яхомжесь//<1>.яхомътися//<1>.яхомътись//<1>.яхом//<1>.яхоммись//<1>.яхоммися//<1>.яхомъждеся//<1>.яхомъждесь
  gramm: indic,imperf,pl,1p
 -flex: <0>.лѣбыся//<0>.лѣтися//<0>.лѣтись//<0>.лѣмися//<0>.лѣжъдеся//<0>.лѣжъдесь//<0>.лѣ//<0>.лѣжеся//<0>.лежесь//<0>.лежеся//<0>.лѣжесь//<0>.лѣбысь//<0>.леждеся//<0>.леждесь//<0>.лѣбось//<0>.лѣбося//<0>.лесь//<0>.леся//<0>.лѣмись//<0>.лежъдесь//<0>.лѣждесь//<0>.лѣждеся//<0>.лебыся//<0>.лебысь//<0>.летись//<0>.летися//<0>.лебося//<0>.ле//<0>.лебось//<0>.лемися//<0>.лемись//<0>.лежъдеся//<0>.лѣся//<0>.лѣсь
  gramm: perf,du,f
 -flex: <1>.яхбыся//<1>.яхждесь//<1>.яхждеся//<1>.яхъбысь//<1>.яхъбыся//<1>.яхся//<1>.яхсь//<1>.яхъбось//<1>.яхъбося//<1>.яхъмись//<1>.яхтись//<1>.яхмись//<1>.яхбось//<1>.яхбося//<1>.яхъжеся//<1>.яхъжесь//<1>.яхтися//<1>.яхмися//<1>.яхътися//<1>.яхъ//<1>.яхътись//<1>.яхжеся//<1>.яхжесь//<1>.яхъждеся//<1>.яхъждесь//<1>.яхбысь//<1>.яхъжъдеся//<1>.яхъжъдесь//<1>.ях//<1>.яхъся//<1>.яхъсь//<1>.яхъмися
  gramm: indic,imperf,sg,1p
 -flex: <1>.яшетися//<1>.яшебысь//<1>.яшежъдесь//<1>.яшетись//<1>.яшежеся//<1>.яшежесь//<1>.яшежъдеся//<1>.яшемися//<1>.яшебыся//<1>.яшебось//<1>.яшемись//<1>.яше//<1>.яшебося//<1>.яшеждеся//<1>.яшеждесь//<1>.яшеся//<1>.яшесь
  gramm: indic,imperf,sg,2p
 -flex: <1>.яшетися//<1>.яшебысь//<1>.яшежъдесь//<1>.яшетись//<1>.яшежеся//<1>.яшежесь//<1>.яшежъдеся//<1>.яшемися//<1>.яшебыся//<1>.яшебось//<1>.яшемись//<1>.яше//<1>.яшебося//<1>.яшеждеся//<1>.яшеждесь//<1>.яшеся//<1>.яшесь
  gramm: indic,imperf,sg,3p
 -flex: <0>.ховатись//<0>.ховатися//<0>.ховетись//<0>.хове//<0>.ховѣтись//<0>.ховетися//<0>.хова//<0>.ховежъдесь//<0>.ховежъдеся//<0>.ховѣждесь//<0>.ховѣждеся//<0>.ховѣся//<0>.ховѣсь//<0>.ховажъдесь//<0>.ховаждесь//<0>.ховаждеся//<0>.ховажъдеся//<0>.ховѣбысь//<0>.ховѣбыся//<0>.ховабыся//<0>.ховѣбось//<0>.ховѣбося//<0>.ховабысь//<0>.ховемися//<0>.ховемись//<0>.ховежесь//<0>.ховежеся//<0>.ховѣ//<0>.ховажесь//<0>.ховебыся//<0>.ховебысь//<0>.ховажеся//<0>.ховѣмись//<0>.ховѣжесь//<0>.ховѣжеся//<0>.ховебося//<0>.ховѣмися//<0>.ховебось//<0>.ховась//<0>.ховася//<0>.ховеждеся//<0>.ховеждесь//<0>.ховѣтися//<0>.ховамися//<0>.ховѣжъдеся//<0>.ховѣжъдесь//<0>.ховеся//<0>.ховесь//<0>.ховабося//<0>.ховабось//<0>.ховамись
  gramm: indic,aor,du,1p
 -flex: <0>.сътежесь//<0>.сътежеся//<0>.стѣмись//<0>.стѣмися//<0>.сътамися//<0>.сътамись//<0>.сътежъдесь//<0>.сътежъдеся//<0>.сътась//<0>.сътася//<0>.съте//<0>.съта//<0>.стамися//<0>.стамись//<0>.сътетись//<0>.сътетися//<0>.сътѣ//<0>.стемися//<0>.стемись//<0>.стабыся//<0>.стабысь//<0>.стеждесь//<0>.стеждеся//<0>.сътажесь//<0>.сътажеся//<0>.статись//<0>.статися//<0>.стеся//<0>.сътѣжъдеся//<0>.сътѣмися//<0>.стажесь//<0>.стажеся//<0>.сътѣжеся//<0>.сътѣжесь//<0>.стѣбося//<0>.сътебыся//<0>.сътебысь//<0>.сътѣтися//<0>.сътѣтись//<0>.стась//<0>.стѣбысь//<0>.стѣбыся//<0>.сътабыся//<0>.стася//<0>.стѣ//<0>.стѣся//<0>.стѣсь//<0>.сътабысь//<0>.стежесь//<0>.стежеся//<0>.сътебося//<0>.сътебось//<0>.сътажъдесь//<0>.сътажъдеся//<0>.стебыся//<0>.стебысь//<0>.стѣтися//<0>.стѣтись//<0>.сътесь//<0>.сътеся//<0>.сте//<0>.ста//<0>.сътемися//<0>.сътемись//<0>.сътѣмись//<0>.стѣжеся//<0>.стѣжесь//<0>.стесь//<0>.стѣждеся//<0>.стѣждесь//<0>.стабося//<0>.стабось//<0>.стаждеся//<0>.стаждесь//<0>.сътѣбысь//<0>.сътѣбыся//<0>.сътѣбось//<0>.сътѣбося//<0>.сътабося//<0>.сътабось//<0>.стетись//<0>.стетися//<0>.стѣбось//<0>.сътѣжъдесь//<0>.стебося//<0>.стебось//<0>.сътатись//<0>.сътатися//<0>.сътѣся//<0>.сътѣсь
  gramm: indic,aor,du,2p
 -flex: <0>.сътежесь//<0>.сътежеся//<0>.стѣмись//<0>.стѣмися//<0>.сътамися//<0>.сътамись//<0>.сътежъдесь//<0>.сътежъдеся//<0>.сътась//<0>.сътася//<0>.съте//<0>.съта//<0>.стамися//<0>.стамись//<0>.сътетись//<0>.сътетися//<0>.сътѣ//<0>.стемися//<0>.стемись//<0>.стабыся//<0>.стабысь//<0>.стеждесь//<0>.стеждеся//<0>.сътажесь//<0>.сътажеся//<0>.статись//<0>.статися//<0>.стеся//<0>.сътѣжъдеся//<0>.сътѣмися//<0>.стажесь//<0>.стажеся//<0>.сътѣжеся//<0>.сътѣжесь//<0>.стѣбося//<0>.сътебыся//<0>.сътебысь//<0>.сътѣтися//<0>.сътѣтись//<0>.стась//<0>.стѣбысь//<0>.стѣбыся//<0>.сътабыся//<0>.стася//<0>.стѣ//<0>.стѣся//<0>.стѣсь//<0>.сътабысь//<0>.стежесь//<0>.стежеся//<0>.сътебося//<0>.сътебось//<0>.сътажъдесь//<0>.сътажъдеся//<0>.стебыся//<0>.стебысь//<0>.стѣтися//<0>.стѣтись//<0>.сътесь//<0>.сътеся//<0>.сте//<0>.ста//<0>.сътемися//<0>.сътемись//<0>.сътѣмись//<0>.стѣжеся//<0>.стѣжесь//<0>.стесь//<0>.стѣждеся//<0>.стѣждесь//<0>.стабося//<0>.стабось//<0>.стаждеся//<0>.стаждесь//<0>.сътѣбысь//<0>.сътѣбыся//<0>.сътѣбось//<0>.сътѣбося//<0>.сътабося//<0>.сътабось//<0>.стетись//<0>.стетися//<0>.стѣбось//<0>.сътѣжъдесь//<0>.стебося//<0>.стебось//<0>.сътатись//<0>.сътатися//<0>.сътѣся//<0>.сътѣсь
  gramm: indic,aor,du,3p
 -flex: <0>.лъ//<0>.л
  gramm: perf,sg,m
 -flex: <0>.емебысь//<0>.емебыся//<0>.имъждесь//<0>.имъждеся//<0>.имебысь//<0>.имебыся//<0>.еммись//<0>.еммися//<0>.имтись//<0>.имтися//<0>.им//<0>.емъжъдеся//<0>.еме//<0>.имъмись//<0>.емъждеся//<0>.емъждесь//<0>.емъ//<0>.имбося//<0>.имбось//<0>.имеся//<0>.имесь//<0>.ембысь//<0>.ембыся//<0>.емежъдеся//<0>.имъ//<0>.емемись//<0>.емемися//<0>.емъсь//<0>.емъся//<0>.име//<0>.емтися//<0>.емтись//<0>.имъжъдесь//<0>.емъжъдесь//<0>.имъбося//<0>.имъбось//<0>.емежъдесь//<0>.емъбося//<0>.емъбось//<0>.емся//<0>.емсь//<0>.емждеся//<0>.иметися//<0>.иметись//<0>.емждесь//<0>.еметися//<0>.имъсь//<0>.имъся//<0>.еметись//<0>.имъмися//<0>.иммися//<0>.иммись//<0>.емъжесь//<0>.емъжеся//<0>.емътись//<0>.емътися//<0>.емеждеся//<0>.емеждесь//<0>.имеждесь//<0>.имеждеся//<0>.имъжесь//<0>.имъжеся//<0>.имътись//<0>.имътися//<0>.имежъдеся//<0>.емжеся//<0>.емжесь//<0>.имежъдесь//<0>.емежеся//<0>.емежесь//<0>.ем//<0>.имжесь//<0>.имжеся//<0>.емъбыся//<0>.емъбысь//<0>.ембось//<0>.ембося//<0>.имъбыся//<0>.имъбысь//<0>.имждеся//<0>.имждесь//<0>.имсь//<0>.емъмися//<0>.емъмись//<0>.имся//<0>.емебось//<0>.емебося//<0>.емеся//<0>.имебось//<0>.имебося//<0>.имъжъдеся//<0>.имбыся//<0>.имбысь//<0>.емесь//<0>.имемись//<0>.имемися//<0>.имежеся//<0>.имежесь
  gramm: imper,pl,1p
 -flex: <0>.шѧбось//<0>.шѧмись//<0>.шѧмися//<0>.шѧбося//<0>.шѧжъдеся//<0>.шѧжъдесь//<0>.шаждеся//<0>.шаждесь//<0>.шѧ//<0>.шѧбысь//<0>.шѧбыся//<0>.шажесь//<0>.шажеся//<0>.шабыся//<0>.шабысь//<0>.шатись//<0>.шатися//<0>.шѧжеся//<0>.шѧжесь//<0>.шась//<0>.шася//<0>.шажъдесь//<0>.шажъдеся//<0>.шѧся//<0>.шѧсь//<0>.шѧждеся//<0>.шѧждесь//<0>.шабося//<0>.ша//<0>.шабось//<0>.шѧтися//<0>.шѧтись//<0>.шамися//<0>.шамись
  gramm: indic,aor,pl,3p
 -flex: <0>.стемися//<0>.стемись//<0>.сътежесь//<0>.сътежеся//<0>.стеждесь//<0>.стеждеся//<0>.стежесь//<0>.сътежъдесь//<0>.сътежъдеся//<0>.стежеся//<0>.сътебося//<0>.сътебось//<0>.съте//<0>.стебыся//<0>.стебысь//<0>.стетись//<0>.стетися//<0>.стебося//<0>.стебось//<0>.сътесь//<0>.сътеся//<0>.сте//<0>.сътебыся//<0>.сътебысь//<0>.сътемися//<0>.сътемись//<0>.сътетись//<0>.сътетися//<0>.стесь//<0>.стеся
  gramm: indic,aor,pl,2p
 -flex: <0>.хомждеся//<0>.хомъжесь//<0>.хомжесь//<0>.хомжеся//<0>.хомъжеся//<0>.хомсь//<0>.хомъсь//<0>.хоммись//<0>.хомся//<0>.хомъждеся//<0>.хомъбыся//<0>.хомбыся//<0>.хомбысь//<0>.хомъбысь//<0>.хомъ//<0>.хом//<0>.хоммися//<0>.хомъся//<0>.хомтись//<0>.хомътись//<0>.хомътися//<0>.хомъмись//<0>.хомбося//<0>.хомъбося//<0>.хомъбось//<0>.хомбось//<0>.хомъмися//<0>.хомъждесь//<0>.хомждесь//<0>.хомтися//<0>.хомъжъдесь//<0>.хомъжъдеся
  gramm: indic,aor,pl,1p
 -flex: <0>.итѣбысь//<0>.итѣбыся//<0>.итебося//<0>.итебось//<0>.итежесь//<0>.итежеся//<0>.итѣжъдеся//<0>.итѣ//<0>.итажъдесь//<0>.итебыся//<0>.итебысь//<0>.итажъдеся//<0>.итѣжъдесь//<0>.итажесь//<0>.итежъдеся//<0>.итѣмись//<0>.итемися//<0>.итемись//<0>.итеждеся//<0>.итѣждесь//<0>.итажеся//<0>.итѣбося//<0>.итабося//<0>.итабось//<0>.итесь//<0>.итеся//<0>.ита//<0>.итѣбось//<0>.итеждесь//<0>.итѣмися//<0>.итетись//<0>.итаждесь//<0>.итаждеся//<0>.ите//<0>.итабыся//<0>.итежъдесь//<0>.итабысь//<0>.итѣтись//<0>.итатись//<0>.итатися//<0>.итетися//<0>.итѣся//<0>.итѣсь//<0>.итѣжеся//<0>.итѣждеся//<0>.итась//<0>.итася//<0>.итѣтися//<0>.итѣжесь//<0>.итамися//<0>.итамись
  gramm: imper,du,2p
 -flex: <0>.ивѣбысь//<0>.ивѣбыся//<0>.ивежъдесь//<0>.ивежъдеся//<0>.еважъдесь//<0>.еважъдеся//<0>.ивѣмись//<0>.ивѣмися//<0>.евѣбысь//<0>.евѣбыся//<0>.евемися//<0>.евемись//<0>.ивемися//<0>.ивемись//<0>.евѣмись//<0>.евѣмися//<0>.евежъдесь//<0>.евежъдеся//<0>.ивѣждесь//<0>.ивѣждеся//<0>.еваждеся//<0>.еваждесь//<0>.евебося//<0>.евебось//<0>.ивамися//<0>.ивамись//<0>.евѣся//<0>.евѣсь//<0>.ивебыся//<0>.ивебысь//<0>.евеждесь//<0>.евеждеся//<0>.иваждесь//<0>.иваждеся//<0>.ивѣжъдеся//<0>.ивѣжъдесь//<0>.иветись//<0>.иватися//<0>.иветися//<0>.евась//<0>.евася//<0>.ивежесь//<0>.ивежеся//<0>.ивесь//<0>.ивеся//<0>.евѣжеся//<0>.евѣжесь//<0>.ева//<0>.евѣжъдеся//<0>.евѣжъдесь//<0>.евѣтися//<0>.евѣтись//<0>.ивѣ//<0>.евебыся//<0>.евебысь//<0>.иважесь//<0>.иважеся//<0>.ивѣбось//<0>.ивѣбося//<0>.евѣждеся//<0>.евѣждесь//<0>.ивабыся//<0>.ивабысь//<0>.ивѣся//<0>.ивѣсь//<0>.ива//<0>.иве//<0>.ивась//<0>.ивася//<0>.евамися//<0>.евамись//<0>.евежесь//<0>.евежеся//<0>.иважъдесь//<0>.еважесь//<0>.еважеся//<0>.иважъдеся//<0>.евесь//<0>.евеся//<0>.ивебося//<0>.ивебось//<0>.ивеждеся//<0>.ивеждесь//<0>.еве//<0>.еветись//<0>.еветися//<0>.евѣбось//<0>.евѣбося//<0>.евабыся//<0>.евабысь//<0>.ивѣжеся//<0>.ивѣжесь//<0>.иватись//<0>.евѣ//<0>.ивабося//<0>.ивабось//<0>.ивѣтися//<0>.ивѣтись//<0>.евабося//<0>.евабось//<0>.еватись//<0>.еватися
  gramm: imper,du,1p
 -flex: <0>.хътись//<0>.хътися//<0>.хсь//<0>.хжесь//<0>.хжеся//<0>.хся//<0>.хъжъдесь//<0>.хъждесь//<0>.хъждеся//<0>.хтися//<0>.хъжъдеся//<0>.хждеся//<0>.хждесь//<0>.хъбыся//<0>.хбось//<0>.х//<0>.хъбось//<0>.хъбося//<0>.хъжесь//<0>.хъсь//<0>.хъся//<0>.хъжеся//<0>.хбыся//<0>.хбысь//<0>.хтись//<0>.хъ//<0>.хмися//<0>.хмись//<0>.хъмися//<0>.хъмись//<0>.хбося//<0>.хъбысь
  gramm: indic,aor,sg,1p
 -flex: <0>.юмись//<0>.юмися//<0>.юждесь//<0>.юбось//<0>.южъдесь//<0>.ю//<0>.юбося//<0>.ютися//<0>.юся//<0>.ютись//<0>.юбысь//<0>.юбыся//<0>.юждеся//<0>.южеся//<0>.южесь//<0>.юсь//<0>.южъдеся
  gramm: indic,praes,sg,1p
 -flex: <0>.ешибось//<0>.ешибося//<0>.еши//<0>.ешиждеся//<0>.ешитися//<0>.ешитись//<0>.ешибыся//<0>.ешижъдеся//<0>.ешиждесь//<0>.ешижеся//<0>.ешижъдесь//<0>.ешися//<0>.ешись//<0>.ешибысь//<0>.ешижесь//<0>.ешимись//<0>.ешимися
  gramm: indic,praes,sg,2p
 -flex: <0>.етъбыся//<0>.ежесь//<0>.етъбось//<0>.етъбося//<0>.емися//<0>.емись//<0>.етъждесь//<0>.еттись//<0>.еттися//<0>.етъждеся//<0>.етъся//<0>.етъсь//<0>.етъбысь//<0>.етъжесь//<0>.етъ//<0>.етътися//<0>.етътись//<0>.ет//<0>.е//<0>.етъжъдеся//<0>.етись//<0>.етъжъдесь//<0>.етъмись//<0>.етъмися//<0>.етися//<0>.еждеся//<0>.еждесь//<0>.етмися//<0>.етждесь//<0>.етждеся//<0>.етмись//<0>.ебося//<0>.етбося//<0>.етбось//<0>.ебось//<0>.есь//<0>.етбыся//<0>.ебыся//<0>.ебысь//<0>.етбысь//<0>.етъжеся//<0>.ежеся//<0>.ежъдесь//<0>.ежъдеся//<0>.еся//<0>.етжесь//<0>.етсь//<0>.ется//<0>.етжеся
  gramm: indic,praes,sg,3p
 -flex: <0>.ла//<0>.лажесь//<0>.лабось//<0>.лажеся//<0>.лаждесь//<0>.лаждеся//<0>.лабося//<0>.лабыся//<0>.лась//<0>.лася//<0>.лабысь//<0>.ламися//<0>.латись//<0>.латися//<0>.ламись//<0>.лажъдесь//<0>.лажъдеся
  gramm: perf,du,m
 -flex: <0>.лѣбыся//<0>.лѣтися//<0>.лѣтись//<0>.лѣмися//<0>.лѣжъдеся//<0>.лѣжъдесь//<0>.лѣ//<0>.лѣжеся//<0>.лежесь//<0>.лежеся//<0>.лѣжесь//<0>.лѣбысь//<0>.леждеся//<0>.леждесь//<0>.лѣбось//<0>.лѣбося//<0>.лесь//<0>.леся//<0>.лѣмись//<0>.лежъдесь//<0>.лѣждесь//<0>.лѣждеся//<0>.лебыся//<0>.лебысь//<0>.летись//<0>.летися//<0>.лебося//<0>.ле//<0>.лебось//<0>.лемися//<0>.лемись//<0>.лежъдеся//<0>.лѣся//<0>.лѣсь
  gramm: perf,du,n
 -flex: <0>.ла//<0>.лажесь//<0>.лабось//<0>.лажеся//<0>.лаждесь//<0>.лаждеся//<0>.лабося//<0>.лабыся//<0>.лась//<0>.лася//<0>.лабысь//<0>.ламися//<0>.латись//<0>.латися//<0>.ламись//<0>.лажъдесь//<0>.лажъдеся
  gramm: perf,sg,f
-paradigm: V11a
 -flex: <0>.етесь//<0>.етеся//<0>.етеждесь//<0>.етежъдесь//<0>.етеждеся//<0>.етежъдеся//<0>.ете//<0>.ететись//<0>.етебось//<0>.етебося//<0>.етежесь//<0>.етежеся//<0>.етемись//<0>.етебыся//<0>.ететися//<0>.етебысь//<0>.етемися
  gramm: indic,praes,pl,2p
 -flex: <0>.оутись//<0>.оутися//<0>.уть//<0>.юбось//<0>.ютмися//<0>.ютмись//<0>.юбося//<0>.ютъмися//<0>.ютися//<0>.ютъмись//<0>.ют//<0>.уться//<0>.утьждеся//<0>.южъдесь//<0>.юбысь//<0>.юбыся//<0>.ютись//<0>.утьмись//<0>.оусь//<0>.оуся//<0>.утьмися//<0>.оубыся//<0>.утьжъдеся//<0>.оужъдеся//<0>.оубось//<0>.ютъсь//<0>.ютъся//<0>.юся//<0>.ютжесь//<0>.ютжеся//<0>.юсь//<0>.утьждесь//<0>.юттись//<0>.юждесь//<0>.утьжъдесь//<0>.оужеся//<0>.ютъбыся//<0>.утьтись//<0>.ютъбысь//<0>.оужесь//<0>.юттися//<0>.утьсь//<0>.ю//<0>.юмись//<0>.ютсь//<0>.ютъждесь//<0>.ютъждеся//<0>.ются//<0>.оужъдесь//<0>.юмися//<0>.оубысь//<0>.оумися//<0>.юждеся//<0>.ютътись//<0>.ютътися//<0>.южеся//<0>.утьбысь//<0>.оубося//<0>.утьбыся//<0>.оу//<0>.южесь//<0>.утьтися//<0>.утьбось//<0>.утьбося//<0>.оумись//<0>.ютъ//<0>.ютбыся//<0>.ютбысь//<0>.ютъжесь//<0>.ютъжеся//<0>.ютбося//<0>.южъдеся//<0>.ютбось//<0>.ютъжъдесь//<0>.ютъжъдеся//<0>.ютъбося//<0>.ютъбось//<0>.утьжеся//<0>.оуждесь//<0>.оуждеся//<0>.утьжесь//<0>.ютждеся//<0>.ютждесь
  gramm: indic,praes,pl,3p
 -flex: <0>.емебысь//<0>.емебыся//<0>.емъбося//<0>.емъбось//<0>.ембысь//<0>.ембыся//<0>.емся//<0>.емъжеся//<0>.емсь//<0>.емждеся//<0>.емждесь//<0>.еметися//<0>.емъбыся//<0>.емъбысь//<0>.еметись//<0>.ембось//<0>.еммись//<0>.еммися//<0>.ембося//<0>.емъжъдесь//<0>.емъжъдеся//<0>.емемися//<0>.емемись//<0>.еме//<0>.емъмися//<0>.емъмись//<0>.емежеся//<0>.емебось//<0>.емебося//<0>.емежесь//<0>.емъжесь//<0>.ем//<0>.емъсь//<0>.емъся//<0>.емъждеся//<0>.емъждесь//<0>.емътись//<0>.емъ//<0>.емътися//<0>.емесь//<0>.емеждеся//<0>.емеждесь//<0>.емтися//<0>.емтись//<0>.емеся//<0>.емжеся//<0>.емжесь//<0>.емежъдеся//<0>.емежъдесь
  gramm: indic,praes,pl,1p
 -flex: <0>.лися//<0>.лижеся//<0>.ли//<0>.лись//<0>.либось//<0>.лижъдеся//<0>.лимися//<0>.лиждесь//<0>.либыся//<0>.лижъдесь//<0>.лиждеся//<0>.либося//<0>.лижесь//<0>.либысь//<0>.лимись//<0>.литись//<0>.литися
  gramm: perf,pl,m
 -flex: <0>.ла//<0>.лажесь//<0>.лабось//<0>.лажеся//<0>.лаждесь//<0>.лаждеся//<0>.лабося//<0>.лабыся//<0>.лась//<0>.лася//<0>.лабысь//<0>.ламися//<0>.латись//<0>.латися//<0>.ламись//<0>.лажъдесь//<0>.лажъдеся
  gramm: perf,pl,n
 -flex: <0>.лытися//<0>.лыжъдесь//<0>.лыбося//<0>.лыся//<0>.лыбысь//<0>.лыжеся//<0>.лымися//<0>.лыбыся//<0>.лымись//<0>.лытись//<0>.лыжесь//<0>.лыждесь//<0>.лыбось//<0>.лысь//<0>.лыждеся//<0>.лыжъдеся//<0>.лы
  gramm: perf,pl,f
 -flex: <0>.тимись//<0>.тимися//<0>.тьжъдесь//<0>.тьжъдеся//<0>.ть//<0>.тьтися//<0>.тьтись//<0>.тьмись//<0>.тися//<0>.тись//<0>.тибысь//<0>.тьжеся//<0>.тибыся//<0>.тьмися//<0>.тьжесь//<0>.тьбысь//<0>.тьбыся//<0>.тиждесь//<0>.тиждеся//<0>.тьбось//<0>.тьбося//<0>.титися//<0>.титись//<0>.тьждесь//<0>.ти//<0>.тижеся//<0>.тижесь//<0>.тьждеся//<0>.тижъдеся//<0>.тижъдесь//<0>.тибось//<0>.тибося//<0>.ться//<0>.тьсь
  gramm: inf
 -flex: <0>.йсь//<0>.йся//<0>.йъжесь//<0>.йъжеся//<0>.йждеся//<0>.йждесь//<0>.ймися//<0>.йтись//<0>.йътися//<0>.йтися//<0>.йъжъдесь//<0>.йъжъдеся//<0>.йжесь//<0>.йжеся//<0>.йбыся//<0>.йбысь//<0>.йътись//<0>.ймись//<0>.йъбося//<0>.йъбось//<0>.йъмися//<0>.й//<0>.йъбыся//<0>.йъсь//<0>.йъся//<0>.йъбысь//<0>.йъмись//<0>.йбося//<0>.йбось//<0>.йъждесь//<0>.йъждеся
  gramm: imper,sg,2p
 -flex: <0>.йсь//<0>.йся//<0>.йъжесь//<0>.йъжеся//<0>.йждеся//<0>.йждесь//<0>.ймися//<0>.йтись//<0>.йътися//<0>.йтися//<0>.йъжъдесь//<0>.йъжъдеся//<0>.йжесь//<0>.йжеся//<0>.йбыся//<0>.йбысь//<0>.йътись//<0>.ймись//<0>.йъбося//<0>.йъбось//<0>.йъмися//<0>.й//<0>.йъбыся//<0>.йъсь//<0>.йъся//<0>.йъбысь//<0>.йъмись//<0>.йбося//<0>.йбось//<0>.йъждесь//<0>.йъждеся
  gramm: imper,sg,3p
 -flex: <0>.йтетись//<0>.йтетися//<0>.йътебося//<0>.йътебось//<0>.йтесь//<0>.йтеся//<0>.йътебыся//<0>.йътебысь//<0>.йте//<0>.йътесь//<0>.йътеся//<0>.йтеждесь//<0>.йтеждеся//<0>.йтебыся//<0>.йтебысь//<0>.йъте//<0>.йтемися//<0>.йтемись//<0>.йтежесь//<0>.йтежеся//<0>.йътетись//<0>.йътетися//<0>.йътежъдесь//<0>.йътежъдеся//<0>.йтебося//<0>.йтебось//<0>.йътемися//<0>.йътемись//<0>.йътежесь//<0>.йътежеся
  gramm: imper,pl,2p
 -flex: <0>.лотися//<0>.лобысь//<0>.лобыся//<0>.лотись//<0>.лождесь//<0>.ложъдеся//<0>.ло//<0>.ломися//<0>.ложеся//<0>.ложесь//<0>.лобось//<0>.ложъдесь//<0>.лобося//<0>.лося//<0>.лождеся//<0>.лось//<0>.ломись
  gramm: perf,sg,n
 -flex: <0>.
  gramm: indic,aor,sg,3p
 -flex: <0>.
  gramm: indic,aor,sg,2p
 -flex: <0>.евежесь//<0>.евежеся//<0>.евѣтися//<0>.евѣтись//<0>.евѣся//<0>.евѣсь//<0>.еважесь//<0>.еважеся//<0>.евесь//<0>.евеся//<0>.ева//<0>.еве//<0>.еважъдесь//<0>.еважъдеся//<0>.евѣбось//<0>.евѣбося//<0>.евебыся//<0>.евебысь//<0>.евѣбысь//<0>.евѣбыся//<0>.еветись//<0>.еветися//<0>.евабыся//<0>.евабысь//<0>.евѣждеся//<0>.евѣмися//<0>.евѣждесь//<0>.евемися//<0>.евемись//<0>.евась//<0>.евѣмись//<0>.евѣ//<0>.евася//<0>.евежъдесь//<0>.евежъдеся//<0>.евѣжеся//<0>.евѣжесь//<0>.евеждесь//<0>.евабося//<0>.евабось//<0>.евеждеся//<0>.евѣжъдеся//<0>.евѣжъдесь//<0>.еваждеся//<0>.еваждесь//<0>.еватись//<0>.евамися//<0>.евамись//<0>.еватися//<0>.евебося//<0>.евебось
  gramm: indic,praes,du,1p
 -flex: <0>.етеждесь//<0>.етеждеся//<0>.етабыся//<0>.етабысь//<0>.ететись//<0>.ететися//<0>.етабося//<0>.етѣмись//<0>.етѣ//<0>.етабось//<0>.етѣждеся//<0>.етѣмися//<0>.етѣжъдеся//<0>.етѣжъдесь//<0>.етежъдесь//<0>.етамися//<0>.етамись//<0>.етежъдеся//<0>.етебося//<0>.етебось//<0>.етежесь//<0>.етѣжеся//<0>.етѣжесь//<0>.етѣбося//<0>.етѣтися//<0>.етѣтись//<0>.етемися//<0>.етажесь//<0>.етажеся//<0>.етесь//<0>.етеся//<0>.етатись//<0>.ета//<0>.етатися//<0>.ете//<0>.етѣждесь//<0>.етежеся//<0>.етѣся//<0>.етѣбысь//<0>.етѣбыся//<0>.етѣсь//<0>.етаждеся//<0>.етаждесь//<0>.етажъдесь//<0>.етажъдеся//<0>.етѣбось//<0>.етемись//<0>.етебыся//<0>.етебысь//<0>.етась//<0>.етася
  gramm: indic,praes,du,3p
 -flex: <0>.етеждесь//<0>.етеждеся//<0>.етабыся//<0>.етабысь//<0>.ететись//<0>.ететися//<0>.етабося//<0>.етѣмись//<0>.етѣ//<0>.етабось//<0>.етѣждеся//<0>.етѣмися//<0>.етѣжъдеся//<0>.етѣжъдесь//<0>.етежъдесь//<0>.етамися//<0>.етамись//<0>.етежъдеся//<0>.етебося//<0>.етебось//<0>.етежесь//<0>.етѣжеся//<0>.етѣжесь//<0>.етѣбося//<0>.етѣтися//<0>.етѣтись//<0>.етемися//<0>.етажесь//<0>.етажеся//<0>.етесь//<0>.етеся//<0>.етатись//<0>.ета//<0>.етатися//<0>.ете//<0>.етѣждесь//<0>.етежеся//<0>.етѣся//<0>.етѣбысь//<0>.етѣбыся//<0>.етѣсь//<0>.етаждеся//<0>.етаждесь//<0>.етажъдесь//<0>.етажъдеся//<0>.етѣбось//<0>.етемись//<0>.етебыся//<0>.етебысь//<0>.етась//<0>.етася
  gramm: indic,praes,du,2p
 -flex: <0>.ховатись//<0>.ховатися//<0>.ховетись//<0>.хове//<0>.ховѣтись//<0>.ховетися//<0>.хова//<0>.ховежъдесь//<0>.ховежъдеся//<0>.ховѣждесь//<0>.ховѣждеся//<0>.ховѣся//<0>.ховѣсь//<0>.ховажъдесь//<0>.ховаждесь//<0>.ховаждеся//<0>.ховажъдеся//<0>.ховѣбысь//<0>.ховѣбыся//<0>.ховабыся//<0>.ховѣбось//<0>.ховѣбося//<0>.ховабысь//<0>.ховемися//<0>.ховемись//<0>.ховежесь//<0>.ховежеся//<0>.ховѣ//<0>.ховажесь//<0>.ховебыся//<0>.ховебысь//<0>.ховажеся//<0>.ховѣмись//<0>.ховѣжесь//<0>.ховѣжеся//<0>.ховебося//<0>.ховѣмися//<0>.ховебось//<0>.ховась//<0>.ховася//<0>.ховеждеся//<0>.ховеждесь//<0>.ховѣтися//<0>.ховамися//<0>.ховѣжъдеся//<0>.ховѣжъдесь//<0>.ховеся//<0>.ховесь//<0>.ховабося//<0>.ховабось//<0>.ховамись
  gramm: indic,imperf,du,1p
 -flex: <0>.сътежесь//<0>.сътежеся//<0>.стѣмись//<0>.стѣмися//<0>.сътамися//<0>.сътамись//<0>.сътежъдесь//<0>.сътежъдеся//<0>.сътась//<0>.сътася//<0>.съте//<0>.съта//<0>.стамися//<0>.стамись//<0>.сътетись//<0>.сътетися//<0>.сътѣ//<0>.стемися//<0>.стемись//<0>.стабыся//<0>.стабысь//<0>.стеждесь//<0>.стеждеся//<0>.сътажесь//<0>.сътажеся//<0>.статись//<0>.статися//<0>.стеся//<0>.сътѣжъдеся//<0>.сътѣмися//<0>.стажесь//<0>.стажеся//<0>.сътѣжеся//<0>.сътѣжесь//<0>.стѣбося//<0>.сътебыся//<0>.сътебысь//<0>.сътѣтися//<0>.сътѣтись//<0>.стась//<0>.стѣбысь//<0>.стѣбыся//<0>.сътабыся//<0>.стася//<0>.стѣ//<0>.стѣся//<0>.стѣсь//<0>.сътабысь//<0>.стежесь//<0>.стежеся//<0>.сътебося//<0>.сътебось//<0>.сътажъдесь//<0>.сътажъдеся//<0>.стебыся//<0>.стебысь//<0>.стѣтися//<0>.стѣтись//<0>.сътесь//<0>.сътеся//<0>.сте//<0>.ста//<0>.сътемися//<0>.сътемись//<0>.сътѣмись//<0>.стѣжеся//<0>.стѣжесь//<0>.стесь//<0>.стѣждеся//<0>.стѣждесь//<0>.стабося//<0>.стабось//<0>.стаждеся//<0>.стаждесь//<0>.сътѣбысь//<0>.сътѣбыся//<0>.сътѣбось//<0>.сътѣбося//<0>.сътабося//<0>.сътабось//<0>.стетись//<0>.стетися//<0>.стѣбось//<0>.сътѣжъдесь//<0>.стебося//<0>.стебось//<0>.сътатись//<0>.сътатися//<0>.сътѣся//<0>.сътѣсь
  gramm: indic,imperf,du,3p
 -flex: <0>.сътежесь//<0>.сътежеся//<0>.стѣмись//<0>.стѣмися//<0>.сътамися//<0>.сътамись//<0>.сътежъдесь//<0>.сътежъдеся//<0>.сътась//<0>.сътася//<0>.съте//<0>.съта//<0>.стамися//<0>.стамись//<0>.сътетись//<0>.сътетися//<0>.сътѣ//<0>.стемися//<0>.стемись//<0>.стабыся//<0>.стабысь//<0>.стеждесь//<0>.стеждеся//<0>.сътажесь//<0>.сътажеся//<0>.статись//<0>.статися//<0>.стеся//<0>.сътѣжъдеся//<0>.сътѣмися//<0>.стажесь//<0>.стажеся//<0>.сътѣжеся//<0>.сътѣжесь//<0>.стѣбося//<0>.сътебыся//<0>.сътебысь//<0>.сътѣтися//<0>.сътѣтись//<0>.стась//<0>.стѣбысь//<0>.стѣбыся//<0>.сътабыся//<0>.стася//<0>.стѣ//<0>.стѣся//<0>.стѣсь//<0>.сътабысь//<0>.стежесь//<0>.стежеся//<0>.сътебося//<0>.сътебось//<0>.сътажъдесь//<0>.сътажъдеся//<0>.стебыся//<0>.стебысь//<0>.стѣтися//<0>.стѣтись//<0>.сътесь//<0>.сътеся//<0>.сте//<0>.ста//<0>.сътемися//<0>.сътемись//<0>.сътѣмись//<0>.стѣжеся//<0>.стѣжесь//<0>.стесь//<0>.стѣждеся//<0>.стѣждесь//<0>.стабося//<0>.стабось//<0>.стаждеся//<0>.стаждесь//<0>.сътѣбысь//<0>.сътѣбыся//<0>.сътѣбось//<0>.сътѣбося//<0>.сътабося//<0>.сътабось//<0>.стетись//<0>.стетися//<0>.стѣбось//<0>.сътѣжъдесь//<0>.стебося//<0>.стебось//<0>.сътатись//<0>.сътатися//<0>.сътѣся//<0>.сътѣсь
  gramm: indic,imperf,du,2p
 -flex: <0>.стемися//<0>.стемись//<0>.сътежесь//<0>.сътежеся//<0>.стеждесь//<0>.стеждеся//<0>.стежесь//<0>.сътежъдесь//<0>.сътежъдеся//<0>.стежеся//<0>.сътебося//<0>.сътебось//<0>.съте//<0>.стебыся//<0>.стебысь//<0>.стетись//<0>.стетися//<0>.стебося//<0>.стебось//<0>.сътесь//<0>.сътеся//<0>.сте//<0>.сътебыся//<0>.сътебысь//<0>.сътемися//<0>.сътемись//<0>.сътетись//<0>.сътетися//<0>.стесь//<0>.стеся
  gramm: indic,imperf,pl,2p
 -flex: <0>.хутися//<0>.хумися//<0>.хумись//<0>.хубысь//<0>.хужъдесь//<0>.хусь//<0>.хуся//<0>.хубося//<0>.хужесь//<0>.хужеся//<0>.ху//<0>.хутись//<0>.хужъдеся//<0>.хубось//<0>.хуждеся//<0>.хуждесь//<0>.хубыся
  gramm: indic,imperf,pl,3p
 -flex: <0>.хомждеся//<0>.хомъжесь//<0>.хомжесь//<0>.хомжеся//<0>.хомъжеся//<0>.хомсь//<0>.хомъсь//<0>.хоммись//<0>.хомся//<0>.хомъждеся//<0>.хомъбыся//<0>.хомбыся//<0>.хомбысь//<0>.хомъбысь//<0>.хомъ//<0>.хом//<0>.хоммися//<0>.хомъся//<0>.хомтись//<0>.хомътись//<0>.хомътися//<0>.хомъмись//<0>.хомбося//<0>.хомъбося//<0>.хомъбось//<0>.хомбось//<0>.хомъмися//<0>.хомъждесь//<0>.хомждесь//<0>.хомтися//<0>.хомъжъдесь//<0>.хомъжъдеся
  gramm: indic,imperf,pl,1p
 -flex: <0>.лѣбыся//<0>.лѣтися//<0>.лѣтись//<0>.лѣмися//<0>.лѣжъдеся//<0>.лѣжъдесь//<0>.лѣ//<0>.лѣжеся//<0>.лежесь//<0>.лежеся//<0>.лѣжесь//<0>.лѣбысь//<0>.леждеся//<0>.леждесь//<0>.лѣбось//<0>.лѣбося//<0>.лесь//<0>.леся//<0>.лѣмись//<0>.лежъдесь//<0>.лѣждесь//<0>.лѣждеся//<0>.лебыся//<0>.лебысь//<0>.летись//<0>.летися//<0>.лебося//<0>.ле//<0>.лебось//<0>.лемися//<0>.лемись//<0>.лежъдеся//<0>.лѣся//<0>.лѣсь
  gramm: perf,du,f
 -flex: <0>.хътись//<0>.хътися//<0>.хсь//<0>.хжесь//<0>.хжеся//<0>.хся//<0>.хъжъдесь//<0>.хъждесь//<0>.хъждеся//<0>.хтися//<0>.хъжъдеся//<0>.хждеся//<0>.хждесь//<0>.хъбыся//<0>.хбось//<0>.х//<0>.хъбось//<0>.хъбося//<0>.хъжесь//<0>.хъсь//<0>.хъся//<0>.хъжеся//<0>.хбыся//<0>.хбысь//<0>.хтись//<0>.хъ//<0>.хмися//<0>.хмись//<0>.хъмися//<0>.хъмись//<0>.хбося//<0>.хъбысь
  gramm: indic,imperf,sg,1p
 -flex: <0>.шебыся//<0>.шесь//<0>.шеся//<0>.шебысь//<0>.шемися//<0>.шетись//<0>.шетися//<0>.шемись//<0>.шежъдесь//<0>.шежъдеся//<0>.ше//<0>.шебося//<0>.шебось//<0>.шежеся//<0>.шежесь//<0>.шеждеся//<0>.шеждесь
  gramm: indic,imperf,sg,2p
 -flex: <0>.шебыся//<0>.шесь//<0>.шеся//<0>.шебысь//<0>.шемися//<0>.шетись//<0>.шетися//<0>.шемись//<0>.шежъдесь//<0>.шежъдеся//<0>.ше//<0>.шебося//<0>.шебось//<0>.шежеся//<0>.шежесь//<0>.шеждеся//<0>.шеждесь
  gramm: indic,imperf,sg,3p
 -flex: <0>.ховатись//<0>.ховатися//<0>.ховетись//<0>.хове//<0>.ховѣтись//<0>.ховетися//<0>.хова//<0>.ховежъдесь//<0>.ховежъдеся//<0>.ховѣждесь//<0>.ховѣждеся//<0>.ховѣся//<0>.ховѣсь//<0>.ховажъдесь//<0>.ховаждесь//<0>.ховаждеся//<0>.ховажъдеся//<0>.ховѣбысь//<0>.ховѣбыся//<0>.ховабыся//<0>.ховѣбось//<0>.ховѣбося//<0>.ховабысь//<0>.ховемися//<0>.ховемись//<0>.ховежесь//<0>.ховежеся//<0>.ховѣ//<0>.ховажесь//<0>.ховебыся//<0>.ховебысь//<0>.ховажеся//<0>.ховѣмись//<0>.ховѣжесь//<0>.ховѣжеся//<0>.ховебося//<0>.ховѣмися//<0>.ховебось//<0>.ховась//<0>.ховася//<0>.ховеждеся//<0>.ховеждесь//<0>.ховѣтися//<0>.ховамися//<0>.ховѣжъдеся//<0>.ховѣжъдесь//<0>.ховеся//<0>.ховесь//<0>.ховабося//<0>.ховабось//<0>.ховамись
  gramm: indic,aor,du,1p
 -flex: <0>.сътежесь//<0>.сътежеся//<0>.стѣмись//<0>.стѣмися//<0>.сътамися//<0>.сътамись//<0>.сътежъдесь//<0>.сътежъдеся//<0>.сътась//<0>.сътася//<0>.съте//<0>.съта//<0>.стамися//<0>.стамись//<0>.сътетись//<0>.сътетися//<0>.сътѣ//<0>.стемися//<0>.стемись//<0>.стабыся//<0>.стабысь//<0>.стеждесь//<0>.стеждеся//<0>.сътажесь//<0>.сътажеся//<0>.статись//<0>.статися//<0>.стеся//<0>.сътѣжъдеся//<0>.сътѣмися//<0>.стажесь//<0>.стажеся//<0>.сътѣжеся//<0>.сътѣжесь//<0>.стѣбося//<0>.сътебыся//<0>.сътебысь//<0>.сътѣтися//<0>.сътѣтись//<0>.стась//<0>.стѣбысь//<0>.стѣбыся//<0>.сътабыся//<0>.стася//<0>.стѣ//<0>.стѣся//<0>.стѣсь//<0>.сътабысь//<0>.стежесь//<0>.стежеся//<0>.сътебося//<0>.сътебось//<0>.сътажъдесь//<0>.сътажъдеся//<0>.стебыся//<0>.стебысь//<0>.стѣтися//<0>.стѣтись//<0>.сътесь//<0>.сътеся//<0>.сте//<0>.ста//<0>.сътемися//<0>.сътемись//<0>.сътѣмись//<0>.стѣжеся//<0>.стѣжесь//<0>.стесь//<0>.стѣждеся//<0>.стѣждесь//<0>.стабося//<0>.стабось//<0>.стаждеся//<0>.стаждесь//<0>.сътѣбысь//<0>.сътѣбыся//<0>.сътѣбось//<0>.сътѣбося//<0>.сътабося//<0>.сътабось//<0>.стетись//<0>.стетися//<0>.стѣбось//<0>.сътѣжъдесь//<0>.стебося//<0>.стебось//<0>.сътатись//<0>.сътатися//<0>.сътѣся//<0>.сътѣсь
  gramm: indic,aor,du,2p
 -flex: <0>.сътежесь//<0>.сътежеся//<0>.стѣмись//<0>.стѣмися//<0>.сътамися//<0>.сътамись//<0>.сътежъдесь//<0>.сътежъдеся//<0>.сътась//<0>.сътася//<0>.съте//<0>.съта//<0>.стамися//<0>.стамись//<0>.сътетись//<0>.сътетися//<0>.сътѣ//<0>.стемися//<0>.стемись//<0>.стабыся//<0>.стабысь//<0>.стеждесь//<0>.стеждеся//<0>.сътажесь//<0>.сътажеся//<0>.статись//<0>.статися//<0>.стеся//<0>.сътѣжъдеся//<0>.сътѣмися//<0>.стажесь//<0>.стажеся//<0>.сътѣжеся//<0>.сътѣжесь//<0>.стѣбося//<0>.сътебыся//<0>.сътебысь//<0>.сътѣтися//<0>.сътѣтись//<0>.стась//<0>.стѣбысь//<0>.стѣбыся//<0>.сътабыся//<0>.стася//<0>.стѣ//<0>.стѣся//<0>.стѣсь//<0>.сътабысь//<0>.стежесь//<0>.стежеся//<0>.сътебося//<0>.сътебось//<0>.сътажъдесь//<0>.сътажъдеся//<0>.стебыся//<0>.стебысь//<0>.стѣтися//<0>.стѣтись//<0>.сътесь//<0>.сътеся//<0>.сте//<0>.ста//<0>.сътемися//<0>.сътемись//<0>.сътѣмись//<0>.стѣжеся//<0>.стѣжесь//<0>.стесь//<0>.стѣждеся//<0>.стѣждесь//<0>.стабося//<0>.стабось//<0>.стаждеся//<0>.стаждесь//<0>.сътѣбысь//<0>.сътѣбыся//<0>.сътѣбось//<0>.сътѣбося//<0>.сътабося//<0>.сътабось//<0>.стетись//<0>.стетися//<0>.стѣбось//<0>.сътѣжъдесь//<0>.стебося//<0>.стебось//<0>.сътатись//<0>.сътатися//<0>.сътѣся//<0>.сътѣсь
  gramm: indic,aor,du,3p
 -flex: <0>.лъ//<0>.л
  gramm: perf,sg,m
 -flex: <0>.емебысь//<0>.емебыся//<0>.имъждесь//<0>.имъждеся//<0>.имебысь//<0>.имебыся//<0>.еммись//<0>.еммися//<0>.имтись//<0>.имтися//<0>.им//<0>.емъжъдеся//<0>.еме//<0>.имъмись//<0>.емъждеся//<0>.емъждесь//<0>.емъ//<0>.имбося//<0>.имбось//<0>.имеся//<0>.имесь//<0>.ембысь//<0>.ембыся//<0>.емежъдеся//<0>.имъ//<0>.емемись//<0>.емемися//<0>.емъсь//<0>.емъся//<0>.име//<0>.емтися//<0>.емтись//<0>.имъжъдесь//<0>.емъжъдесь//<0>.имъбося//<0>.имъбось//<0>.емежъдесь//<0>.емъбося//<0>.емъбось//<0>.емся//<0>.емсь//<0>.емждеся//<0>.иметися//<0>.иметись//<0>.емждесь//<0>.еметися//<0>.имъсь//<0>.имъся//<0>.еметись//<0>.имъмися//<0>.иммися//<0>.иммись//<0>.емъжесь//<0>.емъжеся//<0>.емътись//<0>.емътися//<0>.емеждеся//<0>.емеждесь//<0>.имеждесь//<0>.имеждеся//<0>.имъжесь//<0>.имъжеся//<0>.имътись//<0>.имътися//<0>.имежъдеся//<0>.емжеся//<0>.емжесь//<0>.имежъдесь//<0>.емежеся//<0>.емежесь//<0>.ем//<0>.имжесь//<0>.имжеся//<0>.емъбыся//<0>.емъбысь//<0>.ембось//<0>.ембося//<0>.имъбыся//<0>.имъбысь//<0>.имждеся//<0>.имждесь//<0>.имсь//<0>.емъмися//<0>.емъмись//<0>.имся//<0>.емебось//<0>.емебося//<0>.емеся//<0>.имебось//<0>.имебося//<0>.имъжъдеся//<0>.имбыся//<0>.имбысь//<0>.емесь//<0>.имемись//<0>.имемися//<0>.имежеся//<0>.имежесь
  gramm: imper,pl,1p
 -flex: <0>.шѧбось//<0>.шѧмись//<0>.шѧмися//<0>.шѧбося//<0>.шѧжъдеся//<0>.шѧжъдесь//<0>.шаждеся//<0>.шаждесь//<0>.шѧ//<0>.шѧбысь//<0>.шѧбыся//<0>.шажесь//<0>.шажеся//<0>.шабыся//<0>.шабысь//<0>.шатись//<0>.шатися//<0>.шѧжеся//<0>.шѧжесь//<0>.шась//<0>.шася//<0>.шажъдесь//<0>.шажъдеся//<0>.шѧся//<0>.шѧсь//<0>.шѧждеся//<0>.шѧждесь//<0>.шабося//<0>.ша//<0>.шабось//<0>.шѧтися//<0>.шѧтись//<0>.шамися//<0>.шамись
  gramm: indic,aor,pl,3p
 -flex: <0>.стемися//<0>.стемись//<0>.сътежесь//<0>.сътежеся//<0>.стеждесь//<0>.стеждеся//<0>.стежесь//<0>.сътежъдесь//<0>.сътежъдеся//<0>.стежеся//<0>.сътебося//<0>.сътебось//<0>.съте//<0>.стебыся//<0>.стебысь//<0>.стетись//<0>.стетися//<0>.стебося//<0>.стебось//<0>.сътесь//<0>.сътеся//<0>.сте//<0>.сътебыся//<0>.сътебысь//<0>.сътемися//<0>.сътемись//<0>.сътетись//<0>.сътетися//<0>.стесь//<0>.стеся
  gramm: indic,aor,pl,2p
 -flex: <0>.хомждеся//<0>.хомъжесь//<0>.хомжесь//<0>.хомжеся//<0>.хомъжеся//<0>.хомсь//<0>.хомъсь//<0>.хоммись//<0>.хомся//<0>.хомъждеся//<0>.хомъбыся//<0>.хомбыся//<0>.хомбысь//<0>.хомъбысь//<0>.хомъ//<0>.хом//<0>.хоммися//<0>.хомъся//<0>.хомтись//<0>.хомътись//<0>.хомътися//<0>.хомъмись//<0>.хомбося//<0>.хомъбося//<0>.хомъбось//<0>.хомбось//<0>.хомъмися//<0>.хомъждесь//<0>.хомждесь//<0>.хомтися//<0>.хомъжъдесь//<0>.хомъжъдеся
  gramm: indic,aor,pl,1p
 -flex: <0>.итѣбысь//<0>.итѣбыся//<0>.итебося//<0>.итебось//<0>.итежесь//<0>.итежеся//<0>.итѣжъдеся//<0>.итѣ//<0>.итажъдесь//<0>.итебыся//<0>.итебысь//<0>.итажъдеся//<0>.итѣжъдесь//<0>.итажесь//<0>.итежъдеся//<0>.итѣмись//<0>.итемися//<0>.итемись//<0>.итеждеся//<0>.итѣждесь//<0>.итажеся//<0>.итѣбося//<0>.итабося//<0>.итабось//<0>.итесь//<0>.итеся//<0>.ита//<0>.итѣбось//<0>.итеждесь//<0>.итѣмися//<0>.итетись//<0>.итаждесь//<0>.итаждеся//<0>.ите//<0>.итабыся//<0>.итежъдесь//<0>.итабысь//<0>.итѣтись//<0>.итатись//<0>.итатися//<0>.итетися//<0>.итѣся//<0>.итѣсь//<0>.итѣжеся//<0>.итѣждеся//<0>.итась//<0>.итася//<0>.итѣтися//<0>.итѣжесь//<0>.итамися//<0>.итамись
  gramm: imper,du,2p
 -flex: <0>.ивѣбысь//<0>.ивѣбыся//<0>.ивежъдесь//<0>.ивежъдеся//<0>.еважъдесь//<0>.еважъдеся//<0>.ивѣмись//<0>.ивѣмися//<0>.евѣбысь//<0>.евѣбыся//<0>.евемися//<0>.евемись//<0>.ивемися//<0>.ивемись//<0>.евѣмись//<0>.евѣмися//<0>.евежъдесь//<0>.евежъдеся//<0>.ивѣждесь//<0>.ивѣждеся//<0>.еваждеся//<0>.еваждесь//<0>.евебося//<0>.евебось//<0>.ивамися//<0>.ивамись//<0>.евѣся//<0>.евѣсь//<0>.ивебыся//<0>.ивебысь//<0>.евеждесь//<0>.евеждеся//<0>.иваждесь//<0>.иваждеся//<0>.ивѣжъдеся//<0>.ивѣжъдесь//<0>.иветись//<0>.иватися//<0>.иветися//<0>.евась//<0>.евася//<0>.ивежесь//<0>.ивежеся//<0>.ивесь//<0>.ивеся//<0>.евѣжеся//<0>.евѣжесь//<0>.ева//<0>.евѣжъдеся//<0>.евѣжъдесь//<0>.евѣтися//<0>.евѣтись//<0>.ивѣ//<0>.евебыся//<0>.евебысь//<0>.иважесь//<0>.иважеся//<0>.ивѣбось//<0>.ивѣбося//<0>.евѣждеся//<0>.евѣждесь//<0>.ивабыся//<0>.ивабысь//<0>.ивѣся//<0>.ивѣсь//<0>.ива//<0>.иве//<0>.ивась//<0>.ивася//<0>.евамися//<0>.евамись//<0>.евежесь//<0>.евежеся//<0>.иважъдесь//<0>.еважесь//<0>.еважеся//<0>.иважъдеся//<0>.евесь//<0>.евеся//<0>.ивебося//<0>.ивебось//<0>.ивеждеся//<0>.ивеждесь//<0>.еве//<0>.еветись//<0>.еветися//<0>.евѣбось//<0>.евѣбося//<0>.евабыся//<0>.евабысь//<0>.ивѣжеся//<0>.ивѣжесь//<0>.иватись//<0>.евѣ//<0>.ивабося//<0>.ивабось//<0>.ивѣтися//<0>.ивѣтись//<0>.евабося//<0>.евабось//<0>.еватись//<0>.еватися
  gramm: imper,du,1p
 -flex: <0>.хътись//<0>.хътися//<0>.хсь//<0>.хжесь//<0>.хжеся//<0>.хся//<0>.хъжъдесь//<0>.хъждесь//<0>.хъждеся//<0>.хтися//<0>.хъжъдеся//<0>.хждеся//<0>.хждесь//<0>.хъбыся//<0>.хбось//<0>.х//<0>.хъбось//<0>.хъбося//<0>.хъжесь//<0>.хъсь//<0>.хъся//<0>.хъжеся//<0>.хбыся//<0>.хбысь//<0>.хтись//<0>.хъ//<0>.хмися//<0>.хмись//<0>.хъмися//<0>.хъмись//<0>.хбося//<0>.хъбысь
  gramm: indic,aor,sg,1p
 -flex: <0>.юмись//<0>.юмися//<0>.юждесь//<0>.юбось//<0>.южъдесь//<0>.ю//<0>.юбося//<0>.ютися//<0>.юся//<0>.ютись//<0>.юбысь//<0>.юбыся//<0>.юждеся//<0>.южеся//<0>.южесь//<0>.юсь//<0>.южъдеся
  gramm: indic,praes,sg,1p
 -flex: <0>.ешибось//<0>.ешибося//<0>.еши//<0>.ешиждеся//<0>.ешитися//<0>.ешитись//<0>.ешибыся//<0>.ешижъдеся//<0>.ешиждесь//<0>.ешижеся//<0>.ешижъдесь//<0>.ешися//<0>.ешись//<0>.ешибысь//<0>.ешижесь//<0>.ешимись//<0>.ешимися
  gramm: indic,praes,sg,2p
 -flex: <0>.етъбыся//<0>.ежесь//<0>.етъбось//<0>.етъбося//<0>.емися//<0>.емись//<0>.етъждесь//<0>.еттись//<0>.еттися//<0>.етъждеся//<0>.етъся//<0>.етъсь//<0>.етъбысь//<0>.етъжесь//<0>.етъ//<0>.етътися//<0>.етътись//<0>.ет//<0>.е//<0>.етъжъдеся//<0>.етись//<0>.етъжъдесь//<0>.етъмись//<0>.етъмися//<0>.етися//<0>.еждеся//<0>.еждесь//<0>.етмися//<0>.етждесь//<0>.етждеся//<0>.етмись//<0>.ебося//<0>.етбося//<0>.етбось//<0>.ебось//<0>.есь//<0>.етбыся//<0>.ебыся//<0>.ебысь//<0>.етбысь//<0>.етъжеся//<0>.ежеся//<0>.ежъдесь//<0>.ежъдеся//<0>.еся//<0>.етжесь//<0>.етсь//<0>.ется//<0>.етжеся
  gramm: indic,praes,sg,3p
 -flex: <0>.ла//<0>.лажесь//<0>.лабось//<0>.лажеся//<0>.лаждесь//<0>.лаждеся//<0>.лабося//<0>.лабыся//<0>.лась//<0>.лася//<0>.лабысь//<0>.ламися//<0>.латись//<0>.латися//<0>.ламись//<0>.лажъдесь//<0>.лажъдеся
  gramm: perf,du,m
 -flex: <0>.лѣбыся//<0>.лѣтися//<0>.лѣтись//<0>.лѣмися//<0>.лѣжъдеся//<0>.лѣжъдесь//<0>.лѣ//<0>.лѣжеся//<0>.лежесь//<0>.лежеся//<0>.лѣжесь//<0>.лѣбысь//<0>.леждеся//<0>.леждесь//<0>.лѣбось//<0>.лѣбося//<0>.лесь//<0>.леся//<0>.лѣмись//<0>.лежъдесь//<0>.лѣждесь//<0>.лѣждеся//<0>.лебыся//<0>.лебысь//<0>.летись//<0>.летися//<0>.лебося//<0>.ле//<0>.лебось//<0>.лемися//<0>.лемись//<0>.лежъдеся//<0>.лѣся//<0>.лѣсь
  gramm: perf,du,n
 -flex: <0>.ла//<0>.лажесь//<0>.лабось//<0>.лажеся//<0>.лаждесь//<0>.лаждеся//<0>.лабося//<0>.лабыся//<0>.лась//<0>.лася//<0>.лабысь//<0>.ламися//<0>.латись//<0>.латися//<0>.ламись//<0>.лажъдесь//<0>.лажъдеся
  gramm: perf,sg,f
-paradigm: V13k
 -flex: <0>.нетеждеся//<0>.нете//<0>.нетеждесь//<0>.нетебось//<0>.нетежеся//<0>.нетежесь//<0>.нетебося//<0>.нетеся//<0>.нетежъдеся//<0>.нетесь//<0>.нетебыся//<0>.нететися//<0>.нетемись//<0>.нетемися//<0>.нететись//<0>.нетебысь//<0>.нетежъдесь
  gramm: indic,praes,pl,2p
 -flex: <0>.ноубось//<0>.нуттись//<0>.нуттися//<0>.ноубося//<0>.ноуся//<0>.ноумися//<0>.нюжъдеся//<0>.ноужеся//<0>.нутьжъдесь//<0>.нутьждеся//<0>.нюжесь//<0>.нюжъдесь//<0>.ноу//<0>.нуть//<0>.нюбысь//<0>.ноусь//<0>.нутъбось//<0>.нутъбося//<0>.нутьмися//<0>.нутъждесь//<0>.нутъждеся//<0>.нутьмись//<0>.ноужъдесь//<0>.ноуждеся//<0>.нюбося//<0>.ноужесь//<0>.ноуждесь//<0>.нутъбысь//<0>.нутьжесь//<0>.нутьжеся//<0>.нутъбыся//<0>.нут//<0>.нутьждесь//<0>.нутжесь//<0>.нюждесь//<0>.нутъ//<0>.ноужъдеся//<0>.нютися//<0>.ноутися//<0>.нутьбыся//<0>.нутьбысь//<0>.ноутись//<0>.нутъжеся//<0>.нутбося//<0>.нутбось//<0>.нутъжесь//<0>.нутьтись//<0>.нюсь//<0>.нюся//<0>.нутьтися//<0>.нюмися//<0>.нюмись//<0>.нутьбося//<0>.нюбыся//<0>.нутьбось//<0>.нутьжъдеся//<0>.ноубыся//<0>.нутсь//<0>.нутмися//<0>.нутждесь//<0>.нутждеся//<0>.нутмись//<0>.нутъжъдеся//<0>.нутътись//<0>.нутъжъдесь//<0>.ноумись//<0>.нутжеся//<0>.нутъмись//<0>.нутъся//<0>.нутъсь//<0>.нутъмися//<0>.нюжеся//<0>.нутбыся//<0>.нутбысь//<0>.ню//<0>.нютись//<0>.нутьсь//<0>.нюждеся//<0>.нуться//<0>.нутътися//<0>.нутся//<0>.нюбось//<0>.ноубысь
  gramm: indic,praes,pl,3p
 -flex: <0>.немъбось//<0>.немъбося//<0>.немъмися//<0>.немежесь//<0>.немежеся//<0>.немъжъдеся//<0>.немъжъдесь//<0>.немъждесь//<0>.немесь//<0>.немеся//<0>.немжеся//<0>.немътися//<0>.немътись//<0>.немъмись//<0>.немжесь//<0>.немъ//<0>.немъбысь//<0>.немебыся//<0>.немъждеся//<0>.немемися//<0>.немебося//<0>.немебось//<0>.немемись//<0>.немъжеся//<0>.нембося//<0>.нембось//<0>.немъжесь//<0>.неметись//<0>.неметися//<0>.нем//<0>.немъбыся//<0>.немждесь//<0>.немждеся//<0>.нембыся//<0>.нембысь//<0>.неме//<0>.немтись//<0>.немтися//<0>.немежъдесь//<0>.немеждесь//<0>.немеждеся//<0>.немежъдеся//<0>.немсь//<0>.немся//<0>.немъся//<0>.немъсь//<0>.неммися//<0>.неммись//<0>.немебысь
  gramm: indic,praes,pl,1p
 -flex: <0>.лись//<0>.лися//<0>.лимися//<0>.лимись//<0>.лижесь//<0>.лижеся//<0>.нулижъдеся//<0>.нулижъдесь//<0>.нули//<0>.нулижеся//<0>.нулижесь//<0>.нулитися//<0>.нулимись//<0>.нулимися//<0>.нулитись//<0>.нулиждеся//<0>.нулиждесь//<0>.нулибося//<0>.лижъдесь//<0>.лижъдеся//<0>.нулибысь//<0>.нулибыся//<0>.ли//<0>.либося//<0>.либось//<0>.нулибось//<0>.литись//<0>.нулися//<0>.нулись//<0>.литися//<0>.либыся//<0>.либысь//<0>.лиждесь//<0>.лиждеся
  gramm: perf,pl,m
 -flex: <0>.лаждесь//<0>.лаждеся//<0>.нуламись//<0>.лабыся//<0>.лабысь//<0>.нулажъдеся//<0>.нулажъдесь//<0>.лабося//<0>.лабось//<0>.нулабось//<0>.нулабося//<0>.нула//<0>.нулатися//<0>.лась//<0>.лася//<0>.нулатись//<0>.нулабысь//<0>.нулабыся//<0>.нулаждеся//<0>.нулаждесь//<0>.лажесь//<0>.нуламися//<0>.нулася//<0>.нулась//<0>.нулажеся//<0>.нулажесь//<0>.лажъдесь//<0>.лажъдеся//<0>.ла//<0>.лажеся//<0>.ламися//<0>.латись//<0>.латися//<0>.ламись
  gramm: perf,pl,n
 -flex: <0>.нулыжъдесь//<0>.нулыжъдеся//<0>.лыжеся//<0>.лыжесь//<0>.лыждесь//<0>.лытися//<0>.лытись//<0>.лыждеся//<0>.нулысь//<0>.лы//<0>.нулыся//<0>.лыбысь//<0>.лыбыся//<0>.лымись//<0>.нулыбося//<0>.нулыбысь//<0>.лымися//<0>.нулы//<0>.нулымися//<0>.лыжъдеся//<0>.нулыжесь//<0>.нулыжеся//<0>.лыжъдесь//<0>.нулымись//<0>.нулытись//<0>.нулыбыся//<0>.лыся//<0>.нулыбось//<0>.лысь//<0>.нулытися//<0>.лыбось//<0>.лыбося//<0>.нулыждеся//<0>.нулыждесь
  gramm: perf,pl,f
 -flex: <0>.нутьмися//<0>.нутьмись//<0>.нутитись//<0>.нутьжесь//<0>.нутьжъдеся//<0>.нутибось//<0>.нутижесь//<0>.нутижеся//<0>.нутибыся//<0>.нутибысь//<0>.нутьждеся//<0>.нутьждесь//<0>.нутись//<0>.нутися//<0>.нути//<0>.нутьжеся//<0>.нутьбыся//<0>.нутьбысь//<0>.нутьтись//<0>.нутижъдесь//<0>.нутижъдеся//<0>.нутьтися//<0>.нутибося//<0>.нутьжъдесь//<0>.нутьбося//<0>.нутимися//<0>.нутимись//<0>.нутьбось//<0>.нуть//<0>.нутитися//<0>.нутиждеся//<0>.нутиждесь//<0>.нутьсь//<0>.нуться
  gramm: inf
 -flex: <0>.нижеся//<0>.нижесь//<0>.нибось//<0>.нимися//<0>.нибося//<0>.нися//<0>.нижъдесь//<0>.нись//<0>.нитися//<0>.нибысь//<0>.нибыся//<0>.нитись//<0>.ниждеся//<0>.ниждесь//<0>.нижъдеся//<0>.ни//<0>.нимись
  gramm: imper,sg,2p
 -flex: <0>.нижеся//<0>.нижесь//<0>.нибось//<0>.нимися//<0>.нибося//<0>.нися//<0>.нижъдесь//<0>.нись//<0>.нитися//<0>.нибысь//<0>.нибыся//<0>.нитись//<0>.ниждеся//<0>.ниждесь//<0>.нижъдеся//<0>.ни//<0>.нимись
  gramm: imper,sg,3p
 -flex: <0>.нитетися//<0>.нитетись//<0>.нитемися//<0>.нитежъдеся//<0>.нитебось//<0>.нитебося//<0>.ните//<0>.нитеждесь//<0>.нитеждеся//<0>.нитемись//<0>.нитеся//<0>.нитесь//<0>.нитежесь//<0>.нитежеся//<0>.нитежъдесь//<0>.нитебысь//<0>.нитебыся
  gramm: imper,pl,2p
 -flex: <0>.нуломися//<0>.нулось//<0>.нулося//<0>.нуломись//<0>.лождеся//<0>.лождесь//<0>.нуложъдесь//<0>.нуложъдеся//<0>.лося//<0>.лось//<0>.нуло//<0>.лотися//<0>.лотись//<0>.лобось//<0>.лобося//<0>.нулобося//<0>.нулобось//<0>.ломись//<0>.ломися//<0>.ложъдеся//<0>.ложъдесь//<0>.нулождесь//<0>.нулобыся//<0>.ложеся//<0>.ложесь//<0>.нулобысь//<0>.нулождеся//<0>.лобысь//<0>.лобыся//<0>.ло//<0>.нулотись//<0>.нулотися//<0>.нуложесь//<0>.нуложеся
  gramm: perf,sg,n
 -flex: <0>.нуждеся//<0>.нуждесь//<0>.нусь//<1>.етися//<1>.етись//<0>.нуся//<1>.еждесь//<1>.еждеся//<0>.нубыся//<1>.есь//<0>.нутись//<0>.нутися//<1>.ебысь//<0>.ну//<0>.нубось//<0>.нумися//<0>.нумись//<1>.еся//<1>.ебось//<1>.ебося//<0>.нужъдесь//<0>.нужъдеся//<1>.е//<1>.ежеся//<1>.емись//<1>.ежесь//<0>.нубося//<1>.емися//<1>.ебыся//<1>.ежъдеся//<0>.нужесь//<0>.нужеся//<1>.ежъдесь//<0>.нубысь
  gramm: indic,aor,sg,3p
 -flex: <0>.нуждеся//<0>.нуждесь//<0>.нусь//<1>.етися//<1>.етись//<0>.нуся//<1>.еждесь//<1>.еждеся//<0>.нубыся//<1>.есь//<0>.нутись//<0>.нутися//<1>.ебысь//<0>.ну//<0>.нубось//<0>.нумися//<0>.нумись//<1>.еся//<1>.ебось//<1>.ебося//<0>.нужъдесь//<0>.нужъдеся//<1>.е//<1>.ежеся//<1>.емись//<1>.ежесь//<0>.нубося//<1>.емися//<1>.ебыся//<1>.ежъдеся//<0>.нужесь//<0>.нужеся//<1>.ежъдесь//<0>.нубысь
  gramm: indic,aor,sg,2p
 -flex: <0>.невѣмися//<0>.невѣсь//<0>.невѣся//<0>.неветись//<0>.невемись//<0>.невемися//<0>.невѣжъдеся//<0>.невебысь//<0>.невебыся//<0>.неветися//<0>.невабыся//<0>.неваждесь//<0>.неваждеся//<0>.невѣ//<0>.невѣжъдесь//<0>.невѣмись//<0>.нева//<0>.невебось//<0>.невебося//<0>.невабысь//<0>.невѣбося//<0>.невѣбось//<0>.невесь//<0>.неважеся//<0>.неважесь//<0>.невѣждесь//<0>.невежъдесь//<0>.невежъдеся//<0>.невѣбыся//<0>.невѣбысь//<0>.невеждеся//<0>.невѣждеся//<0>.невеждесь//<0>.невеся//<0>.неватися//<0>.неватись//<0>.невася//<0>.невась//<0>.неважъдеся//<0>.неважъдесь//<0>.невамись//<0>.невѣтись//<0>.невѣтися//<0>.невамися//<0>.невѣжесь//<0>.неве//<0>.невѣжеся//<0>.невабось//<0>.невабося//<0>.невежеся//<0>.невежесь
  gramm: indic,praes,du,1p
 -flex: <0>.нетѣбыся//<0>.нетѣбысь//<0>.нетаждесь//<0>.нетаждеся//<0>.нететися//<0>.нетежеся//<0>.нетабысь//<0>.нетася//<0>.нетась//<0>.нетабыся//<0>.нетежесь//<0>.нетѣжъдесь//<0>.нетежъдеся//<0>.нетежъдесь//<0>.нетеждеся//<0>.нетамись//<0>.нетѣтись//<0>.нетѣтися//<0>.нета//<0>.нетѣжъдеся//<0>.нете//<0>.нетемися//<0>.нетабось//<0>.нетабося//<0>.нетѣжеся//<0>.нетатися//<0>.нетатись//<0>.нетѣждесь//<0>.нетѣждеся//<0>.нетажъдеся//<0>.нетемись//<0>.нетѣмись//<0>.нетажъдесь//<0>.нетѣжесь//<0>.нетеся//<0>.нетеждесь//<0>.нетѣмися//<0>.нетѣсь//<0>.нетѣся//<0>.нетамися//<0>.нетебысь//<0>.нетебыся//<0>.нететись//<0>.нетѣбося//<0>.нетебось//<0>.нетѣбось//<0>.нетебося//<0>.нетѣ//<0>.нетесь//<0>.нетажеся//<0>.нетажесь
  gramm: indic,praes,du,3p
 -flex: <0>.нетѣбыся//<0>.нетѣбысь//<0>.нетаждесь//<0>.нетаждеся//<0>.нететися//<0>.нетежеся//<0>.нетабысь//<0>.нетася//<0>.нетась//<0>.нетабыся//<0>.нетежесь//<0>.нетѣжъдесь//<0>.нетежъдеся//<0>.нетежъдесь//<0>.нетеждеся//<0>.нетамись//<0>.нетѣтись//<0>.нетѣтися//<0>.нета//<0>.нетѣжъдеся//<0>.нете//<0>.нетемися//<0>.нетабось//<0>.нетабося//<0>.нетѣжеся//<0>.нетатися//<0>.нетатись//<0>.нетѣждесь//<0>.нетѣждеся//<0>.нетажъдеся//<0>.нетемись//<0>.нетѣмись//<0>.нетажъдесь//<0>.нетѣжесь//<0>.нетеся//<0>.нетеждесь//<0>.нетѣмися//<0>.нетѣсь//<0>.нетѣся//<0>.нетамися//<0>.нетебысь//<0>.нетебыся//<0>.нететись//<0>.нетѣбося//<0>.нетебось//<0>.нетѣбось//<0>.нетебося//<0>.нетѣ//<0>.нетесь//<0>.нетажеся//<0>.нетажесь
  gramm: indic,praes,du,2p
 -flex: <0>.няховажъдеся//<0>.няховамися//<0>.няховѣтися//<0>.няховебось//<0>.няховетись//<0>.няховежеся//<0>.няховѣжесь//<0>.няховѣжеся//<0>.няховежесь//<0>.няховебысь//<0>.няховѣтись//<0>.няховажеся//<0>.няховажесь//<0>.няховѣждесь//<0>.няховабысь//<0>.няховабыся//<0>.няховеся//<0>.няховесь//<0>.няхове//<0>.няховѣсь//<0>.няховѣмися//<0>.няховамись//<0>.няховажъдесь//<0>.няховаждеся//<0>.няховаждесь//<0>.няховетися//<0>.няховѣжъдесь//<0>.няховѣжъдеся//<0>.няховемися//<0>.няховебыся//<0>.няховѣся//<0>.няховежъдеся//<0>.няховежъдесь//<0>.няховемись//<0>.няховѣбось//<0>.няховася//<0>.няховебося//<0>.няховась//<0>.няховѣмись//<0>.няховѣбося//<0>.няховеждесь//<0>.няховеждеся//<0>.няховатися//<0>.няховатись//<0>.няховѣбыся//<0>.няховѣждеся//<0>.няховабось//<0>.няховѣ//<0>.няховѣбысь//<0>.няховабося//<0>.няхова
  gramm: indic,imperf,du,1p
 -flex: <0>.нясътежеся//<0>.нясътежесь//<0>.нястебось//<0>.нястебося//<0>.нясътетися//<0>.нясътетись//<0>.нястажеся//<0>.нястажесь//<0>.нястатися//<0>.нястатись//<0>.нясътѣмися//<0>.нясътѣмись//<0>.нясътѣбося//<0>.нясътѣбось//<0>.нястетися//<0>.нястетись//<0>.нясътабысь//<0>.нясътабыся//<0>.нястася//<0>.нястась//<0>.нясътѣтись//<0>.нясътѣтися//<0>.нястеждеся//<0>.нясъта//<0>.нястеждесь//<0>.нясъте//<0>.нясътѣжъдесь//<0>.нясътѣжъдеся//<0>.нясътебось//<0>.нясътебося//<0>.нястѣмися//<0>.нястабось//<0>.нястабося//<0>.нястѣмись//<0>.нясътѣжесь//<0>.нясътѣжеся//<0>.нястежеся//<0>.нястежесь//<0>.нястеся//<0>.нясътѣ//<0>.нясътажеся//<0>.нясътажесь//<0>.нястесь//<0>.нясътамись//<0>.нясътамися//<0>.нястемись//<0>.нястемися//<0>.нястебысь//<0>.нястебыся//<0>.нясътатися//<0>.нясътатись//<0>.нясътебысь//<0>.нясътебыся//<0>.нясътемись//<0>.нясътемися//<0>.нястѣтись//<0>.нястѣтися//<0>.нястѣждесь//<0>.нястѣждеся//<0>.нястѣсь//<0>.нястѣся//<0>.нястѣбыся//<0>.нястѣбысь//<0>.нясътася//<0>.нясътась//<0>.нястабысь//<0>.нястабыся//<0>.нястѣ//<0>.нясътабось//<0>.нясътабося//<0>.нястамись//<0>.нястамися//<0>.нястѣжесь//<0>.нясътажъдеся//<0>.нясътажъдесь//<0>.нястѣжеся//<0>.нясътеся//<0>.нясътесь//<0>.няста//<0>.нясътѣсь//<0>.нясте//<0>.нясътѣся//<0>.нясътежъдеся//<0>.нясътежъдесь//<0>.нясътѣбыся//<0>.нясътѣбысь//<0>.нястаждесь//<0>.нястаждеся//<0>.нястѣбося//<0>.нястѣбось
  gramm: indic,imperf,du,3p
 -flex: <0>.нясътежеся//<0>.нясътежесь//<0>.нястебось//<0>.нястебося//<0>.нясътетися//<0>.нясътетись//<0>.нястажеся//<0>.нястажесь//<0>.нястатися//<0>.нястатись//<0>.нясътѣмися//<0>.нясътѣмись//<0>.нясътѣбося//<0>.нясътѣбось//<0>.нястетися//<0>.нястетись//<0>.нясътабысь//<0>.нясътабыся//<0>.нястася//<0>.нястась//<0>.нясътѣтись//<0>.нясътѣтися//<0>.нястеждеся//<0>.нясъта//<0>.нястеждесь//<0>.нясъте//<0>.нясътѣжъдесь//<0>.нясътѣжъдеся//<0>.нясътебось//<0>.нясътебося//<0>.нястѣмися//<0>.нястабось//<0>.нястабося//<0>.нястѣмись//<0>.нясътѣжесь//<0>.нясътѣжеся//<0>.нястежеся//<0>.нястежесь//<0>.нястеся//<0>.нясътѣ//<0>.нясътажеся//<0>.нясътажесь//<0>.нястесь//<0>.нясътамись//<0>.нясътамися//<0>.нястемись//<0>.нястемися//<0>.нястебысь//<0>.нястебыся//<0>.нясътатися//<0>.нясътатись//<0>.нясътебысь//<0>.нясътебыся//<0>.нясътемись//<0>.нясътемися//<0>.нястѣтись//<0>.нястѣтися//<0>.нястѣждесь//<0>.нястѣждеся//<0>.нястѣсь//<0>.нястѣся//<0>.нястѣбыся//<0>.нястѣбысь//<0>.нясътася//<0>.нясътась//<0>.нястабысь//<0>.нястабыся//<0>.нястѣ//<0>.нясътабось//<0>.нясътабося//<0>.нястамись//<0>.нястамися//<0>.нястѣжесь//<0>.нясътажъдеся//<0>.нясътажъдесь//<0>.нястѣжеся//<0>.нясътеся//<0>.нясътесь//<0>.няста//<0>.нясътѣсь//<0>.нясте//<0>.нясътѣся//<0>.нясътежъдеся//<0>.нясътежъдесь//<0>.нясътѣбыся//<0>.нясътѣбысь//<0>.нястаждесь//<0>.нястаждеся//<0>.нястѣбося//<0>.нястѣбось
  gramm: indic,imperf,du,2p
 -flex: <0>.нястеждеся//<0>.нястеждесь//<0>.нясъте//<0>.нясътежеся//<0>.нясътежесь//<0>.нясътебось//<0>.нясътебося//<0>.нясътебысь//<0>.нясътебыся//<0>.нясътемись//<0>.нясътемися//<0>.нястебось//<0>.нястебося//<0>.нястежеся//<0>.нястежесь//<0>.нясътетися//<0>.нясътетись//<0>.нясътеся//<0>.нясътесь//<0>.нястеся//<0>.нясте//<0>.нястесь//<0>.нясътежъдеся//<0>.нясътежъдесь//<0>.нястетися//<0>.нястетись//<0>.нястемись//<0>.нястемися//<0>.нястебысь//<0>.нястебыся
  gramm: indic,imperf,pl,2p
 -flex: <0>.няхутися//<0>.няхутись//<0>.няхуждеся//<0>.няхужъдеся//<0>.няхубось//<0>.няхубося//<0>.няхужъдесь//<0>.няхуждесь//<0>.няхужеся//<0>.няхубыся//<0>.няхуся//<0>.няхусь//<0>.няхубысь//<0>.няху//<0>.няхумися//<0>.няхумись//<0>.няхужесь
  gramm: indic,imperf,pl,3p
 -flex: <0>.няхомтися//<0>.няхомтись//<0>.няхом//<0>.няхомждесь//<0>.няхомждеся//<0>.няхомъмись//<0>.няхомъмися//<0>.няхомъбысь//<0>.няхомъбыся//<0>.няхомъжеся//<0>.няхомъжесь//<0>.няхомбысь//<0>.няхомбыся//<0>.няхомъся//<0>.няхомъсь//<0>.няхомъжъдеся//<0>.няхомъжъдесь//<0>.няхомжеся//<0>.няхомжесь//<0>.няхомся//<0>.няхомсь//<0>.няхомътися//<0>.няхомътись//<0>.няхомъждеся//<0>.няхомъбось//<0>.няхомъ//<0>.няхомъбося//<0>.няхоммися//<0>.няхоммись//<0>.няхомбось//<0>.няхомбося//<0>.няхомъждесь
  gramm: indic,imperf,pl,1p
 -flex: <0>.нулетися//<0>.нулебось//<0>.лѣбыся//<0>.нулемися//<0>.лѣтися//<0>.лѣтись//<0>.лѣмися//<0>.нулебося//<0>.нулежъдеся//<0>.нулежъдесь//<0>.нулеждесь//<0>.нулѣбыся//<0>.лѣжъдеся//<0>.нулѣмися//<0>.нулѣмись//<0>.лѣжъдесь//<0>.нулѣбысь//<0>.нулетись//<0>.нулемись//<0>.нуле//<0>.нулѣжъдесь//<0>.лѣ//<0>.лѣжеся//<0>.лежесь//<0>.лежеся//<0>.лѣжесь//<0>.нулеждеся//<0>.нулѣтись//<0>.нулѣтися//<0>.нулежеся//<0>.лѣбысь//<0>.нулежесь//<0>.леждеся//<0>.леждесь//<0>.нулебысь//<0>.лѣбось//<0>.лѣбося//<0>.нулебыся//<0>.нулѣжъдеся//<0>.лесь//<0>.леся//<0>.лѣмись//<0>.лежъдесь//<0>.лѣждесь//<0>.лѣждеся//<0>.нулѣбося//<0>.лебыся//<0>.лебысь//<0>.нулѣбось//<0>.летись//<0>.нулѣжесь//<0>.нулѣжеся//<0>.летися//<0>.лебося//<0>.ле//<0>.лебось//<0>.нулеся//<0>.нулесь//<0>.лемися//<0>.лемись//<0>.нулѣсь//<0>.нулѣждеся//<0>.нулѣждесь//<0>.нулѣся//<0>.лежъдеся//<0>.лѣся//<0>.лѣсь//<0>.нулѣ
  gramm: perf,du,f
 -flex: <0>.няхъжъдеся//<0>.няхъжъдесь//<0>.няхждесь//<0>.няхъждесь//<0>.няхътися//<0>.няхтися//<0>.няхтись//<0>.няхътись//<0>.няхбысь//<0>.няхъбысь//<0>.няхъбыся//<0>.няхбыся//<0>.няхъбось//<0>.няхбось//<0>.няхбося//<0>.няхъбося//<0>.няхъ//<0>.нях//<0>.няхъждеся//<0>.няхждеся//<0>.няхмись//<0>.няхъмись//<0>.няхъмися//<0>.няхмися//<0>.няхъся//<0>.няхся//<0>.няхсь//<0>.няхъсь//<0>.няхжеся//<0>.няхъжеся//<0>.няхъжесь//<0>.няхжесь
  gramm: indic,imperf,sg,1p
 -flex: <0>.няшеждеся//<0>.няшежъдеся//<0>.няшежъдесь//<0>.няшеждесь//<0>.няшеся//<0>.няшесь//<0>.няшебысь//<0>.няшежесь//<0>.няшемись//<0>.няшемися//<0>.няшебось//<0>.няше//<0>.няшебося//<0>.няшетися//<0>.няшетись//<0>.няшежеся//<0>.няшебыся
  gramm: indic,imperf,sg,2p
 -flex: <0>.няшеждеся//<0>.няшежъдеся//<0>.няшежъдесь//<0>.няшеждесь//<0>.няшеся//<0>.няшесь//<0>.няшебысь//<0>.няшежесь//<0>.няшемись//<0>.няшемися//<0>.няшебось//<0>.няше//<0>.няшебося//<0>.няшетися//<0>.няшетись//<0>.няшежеся//<0>.няшебыся
  gramm: indic,imperf,sg,3p
 -flex: <0>.оховѣся//<0>.оховѣтися//<0>.оховѣсь//<0>.оховажъдесь//<0>.оховажъдеся//<0>.нуховежъдеся//<0>.нуховежъдесь//<0>.оховамися//<0>.оховамись//<0>.оховѣтись//<0>.нуховабось//<0>.нуховабося//<0>.нуховеждесь//<0>.нуховеждеся//<0>.нуховѣжъдесь//<0>.нуховѣжъдеся//<0>.оховесь//<0>.оховеся//<0>.нуховетися//<0>.нуховетись//<0>.нуховѣбося//<0>.нуховѣбось//<0>.нуховебось//<0>.нуховебося//<0>.оховетись//<0>.оховетися//<0>.оховебося//<0>.оховебось//<0>.оховежесь//<0>.оховежеся//<0>.оховеждесь//<0>.оховеждеся//<0>.нуховѣмися//<0>.нуховѣмись//<0>.нуховажъдеся//<0>.нуховажъдесь//<0>.оховѣждеся//<0>.оховѣждесь//<0>.оховѣбысь//<0>.оховѣбыся//<0>.нуховамись//<0>.нуховамися//<0>.оховѣбось//<0>.оховабыся//<0>.оховабысь//<0>.оховася//<0>.оховебыся//<0>.оховебысь//<0>.оховѣжъдеся//<0>.оховѣжъдесь//<0>.нуховемись//<0>.нуховемися//<0>.нуховабысь//<0>.нуховабыся//<0>.нуховѣждеся//<0>.нуховѣждесь//<0>.нуховаждеся//<0>.нуховаждесь//<0>.нуховатися//<0>.нуховатись//<0>.оховежъдесь//<0>.оховежъдеся//<0>.оховѣмись//<0>.оховѣмися//<0>.нуховажеся//<0>.нуховажесь//<0>.нуховася//<0>.нуховась//<0>.оховажесь//<0>.оховажеся//<0>.оховась//<0>.нуховѣбыся//<0>.нуховѣбысь//<0>.оховѣбося//<0>.нуховѣ//<0>.нуховѣсь//<0>.нуховѣся//<0>.оховѣ//<0>.нуховежеся//<0>.нуховежесь//<0>.оховатись//<0>.нуховебысь//<0>.нуховебыся//<0>.нуховѣтись//<0>.нуховѣтися//<0>.оховабося//<0>.оховабось//<0>.оховѣжеся//<0>.оховѣжесь//<0>.нухове//<0>.нухова//<0>.оховаждеся//<0>.оховаждесь//<0>.охова//<0>.охове//<0>.нуховѣжесь//<0>.нуховѣжеся//<0>.оховатися//<0>.нуховеся//<0>.нуховесь//<0>.оховемися//<0>.оховемись
  gramm: indic,aor,du,1p
 -flex: <0>.нустеся//<0>.осътежъдеся//<0>.осъта//<0>.осъте//<0>.нустесь//<0>.осътѣжъдесь//<0>.осътесь//<0>.осътеся//<0>.остатися//<0>.остатись//<0>.нусътамись//<0>.нусътамися//<0>.остежеся//<0>.остежесь//<0>.осътабося//<0>.остѣсь//<0>.осътабось//<0>.остебысь//<0>.остебыся//<0>.осътась//<0>.осътѣбысь//<0>.осътѣбыся//<0>.осътася//<0>.остася//<0>.осътетися//<0>.остѣся//<0>.нустемись//<0>.нустемися//<0>.остабысь//<0>.остабыся//<0>.нустажеся//<0>.осътѣ//<0>.нустажесь//<0>.остѣждеся//<0>.остѣждесь//<0>.остѣжесь//<0>.остѣжеся//<0>.нустаждесь//<0>.нустаждеся//<0>.осътежесь//<0>.остась//<0>.осътежеся//<0>.осътѣся//<0>.осътѣсь//<0>.остажеся//<0>.остажесь//<0>.нусътѣбося//<0>.нусътабысь//<0>.нусътабыся//<0>.нусътѣбось//<0>.остѣтись//<0>.нусътебось//<0>.нусътебося//<0>.остѣтися//<0>.остебось//<0>.остебося//<0>.остеся//<0>.нусътѣжесь//<0>.нусътѣмись//<0>.нусътеся//<0>.нусте//<0>.нустабысь//<0>.нуста//<0>.остаждеся//<0>.остаждесь//<0>.осътажесь//<0>.осътажеся//<0>.остѣмися//<0>.остѣмись//<0>.осътѣтися//<0>.осътѣтись//<0>.осътебося//<0>.осътебось//<0>.осътѣбось//<0>.осътѣбося//<0>.нусътатися//<0>.нустежеся//<0>.нустежесь//<0>.нусътатись//<0>.осътѣжъдеся//<0>.осътатись//<0>.осътатися//<0>.остеждесь//<0>.остамись//<0>.остамися//<0>.нусътѣмися//<0>.остеждеся//<0>.нустѣ//<0>.нустѣмися//<0>.нустѣмись//<0>.нусътася//<0>.остѣбыся//<0>.остѣбысь//<0>.нусътась//<0>.остесь//<0>.нусътесь//<0>.нустамись//<0>.нустамися//<0>.остѣбося//<0>.осътабыся//<0>.осътабысь//<0>.остѣбось//<0>.осътемися//<0>.нусътѣ//<0>.осътемись//<0>.осътамися//<0>.осътамись//<0>.остетися//<0>.остетись//<0>.нусътѣтись//<0>.нустѣсь//<0>.нустѣся//<0>.нусъте//<0>.нусъта//<0>.нустася//<0>.нустѣбыся//<0>.нустетися//<0>.нусътежъдесь//<0>.нустабыся//<0>.нустѣтись//<0>.нустѣтися//<0>.нустѣбося//<0>.нустѣбось//<0>.нусътемись//<0>.нусътемися//<0>.осътѣжесь//<0>.нусътежъдеся//<0>.нусътажеся//<0>.нусътажесь//<0>.нустѣжесь//<0>.нустѣжеся//<0>.нустась//<0>.осътѣжеся//<0>.осътѣмись//<0>.осътѣмися//<0>.нустѣждесь//<0>.нустѣждеся//<0>.нустабось//<0>.нустабося//<0>.нусътѣтися//<0>.нусътебысь//<0>.остѣ//<0>.нусътебыся//<0>.нустетись//<0>.нусътабось//<0>.осътажъдесь//<0>.осътажъдеся//<0>.нусътабося//<0>.нустеждеся//<0>.нусътѣжеся//<0>.осътетись//<0>.нустеждесь//<0>.нустебысь//<0>.нустебыся//<0>.нустатися//<0>.нусътажъдесь//<0>.нусътѣжъдесь//<0>.оста//<0>.нустѣбысь//<0>.нусътѣжъдеся//<0>.осте//<0>.остемись//<0>.нусътѣбыся//<0>.нусътѣбысь//<0>.остемися//<0>.нусътѣсь//<0>.нусътетися//<0>.нусътетись//<0>.нусътѣся//<0>.нустебось//<0>.нустебося//<0>.осътежъдесь//<0>.нусътежеся//<0>.нусътажъдеся//<0>.нустатись//<0>.нусътежесь//<0>.остабось//<0>.остабося//<0>.осътебыся//<0>.осътебысь
  gramm: indic,aor,du,2p
 -flex: <0>.нустеся//<0>.осътежъдеся//<0>.осъта//<0>.осъте//<0>.нустесь//<0>.осътѣжъдесь//<0>.осътесь//<0>.осътеся//<0>.остатися//<0>.остатись//<0>.нусътамись//<0>.нусътамися//<0>.остежеся//<0>.остежесь//<0>.осътабося//<0>.остѣсь//<0>.осътабось//<0>.остебысь//<0>.остебыся//<0>.осътась//<0>.осътѣбысь//<0>.осътѣбыся//<0>.осътася//<0>.остася//<0>.осътетися//<0>.остѣся//<0>.нустемись//<0>.нустемися//<0>.остабысь//<0>.остабыся//<0>.нустажеся//<0>.осътѣ//<0>.нустажесь//<0>.остѣждеся//<0>.остѣждесь//<0>.остѣжесь//<0>.остѣжеся//<0>.нустаждесь//<0>.нустаждеся//<0>.осътежесь//<0>.остась//<0>.осътежеся//<0>.осътѣся//<0>.осътѣсь//<0>.остажеся//<0>.остажесь//<0>.нусътѣбося//<0>.нусътабысь//<0>.нусътабыся//<0>.нусътѣбось//<0>.остѣтись//<0>.нусътебось//<0>.нусътебося//<0>.остѣтися//<0>.остебось//<0>.остебося//<0>.остеся//<0>.нусътѣжесь//<0>.нусътѣмись//<0>.нусътеся//<0>.нусте//<0>.нустабысь//<0>.нуста//<0>.остаждеся//<0>.остаждесь//<0>.осътажесь//<0>.осътажеся//<0>.остѣмися//<0>.остѣмись//<0>.осътѣтися//<0>.осътѣтись//<0>.осътебося//<0>.осътебось//<0>.осътѣбось//<0>.осътѣбося//<0>.нусътатися//<0>.нустежеся//<0>.нустежесь//<0>.нусътатись//<0>.осътѣжъдеся//<0>.осътатись//<0>.осътатися//<0>.остеждесь//<0>.остамись//<0>.остамися//<0>.нусътѣмися//<0>.остеждеся//<0>.нустѣ//<0>.нустѣмися//<0>.нустѣмись//<0>.нусътася//<0>.остѣбыся//<0>.остѣбысь//<0>.нусътась//<0>.остесь//<0>.нусътесь//<0>.нустамись//<0>.нустамися//<0>.остѣбося//<0>.осътабыся//<0>.осътабысь//<0>.остѣбось//<0>.осътемися//<0>.нусътѣ//<0>.осътемись//<0>.осътамися//<0>.осътамись//<0>.остетися//<0>.остетись//<0>.нусътѣтись//<0>.нустѣсь//<0>.нустѣся//<0>.нусъте//<0>.нусъта//<0>.нустася//<0>.нустѣбыся//<0>.нустетися//<0>.нусътежъдесь//<0>.нустабыся//<0>.нустѣтись//<0>.нустѣтися//<0>.нустѣбося//<0>.нустѣбось//<0>.нусътемись//<0>.нусътемися//<0>.осътѣжесь//<0>.нусътежъдеся//<0>.нусътажеся//<0>.нусътажесь//<0>.нустѣжесь//<0>.нустѣжеся//<0>.нустась//<0>.осътѣжеся//<0>.осътѣмись//<0>.осътѣмися//<0>.нустѣждесь//<0>.нустѣждеся//<0>.нустабось//<0>.нустабося//<0>.нусътѣтися//<0>.нусътебысь//<0>.остѣ//<0>.нусътебыся//<0>.нустетись//<0>.нусътабось//<0>.осътажъдесь//<0>.осътажъдеся//<0>.нусътабося//<0>.нустеждеся//<0>.нусътѣжеся//<0>.осътетись//<0>.нустеждесь//<0>.нустебысь//<0>.нустебыся//<0>.нустатися//<0>.нусътажъдесь//<0>.нусътѣжъдесь//<0>.оста//<0>.нустѣбысь//<0>.нусътѣжъдеся//<0>.осте//<0>.остемись//<0>.нусътѣбыся//<0>.нусътѣбысь//<0>.остемися//<0>.нусътѣсь//<0>.нусътетися//<0>.нусътетись//<0>.нусътѣся//<0>.нустебось//<0>.нустебося//<0>.осътежъдесь//<0>.нусътежеся//<0>.нусътажъдеся//<0>.нустатись//<0>.нусътежесь//<0>.остабось//<0>.остабося//<0>.осътебыся//<0>.осътебысь
  gramm: indic,aor,du,3p
 -flex: <0>.нулбося//<0>.нулбось//<0>.нулъжесь//<0>.лъмись//<0>.лъмися//<0>.нулъжеся//<0>.нулжеся//<0>.лмись//<0>.лбось//<0>.лбося//<0>.лмися//<0>.лъся//<0>.лъсь//<0>.лбысь//<0>.лъ//<0>.лбыся//<0>.лъжеся//<0>.лъжесь//<0>.лъждесь//<0>.нулмися//<0>.нултися//<0>.нулъсь//<0>.л//<0>.нулбысь//<0>.нулмись//<0>.нулждеся//<0>.нулъмися//<0>.нулъбося//<0>.нулъбось//<0>.нулъмись//<0>.лъбысь//<0>.лъбыся//<0>.нулсь//<0>.нулътись//<0>.нулътися//<0>.нулся//<0>.нултись//<0>.нулждесь//<0>.лждесь//<0>.нул//<0>.лждеся//<0>.нулжесь//<0>.нулъ//<0>.нулъся//<0>.лъбось//<0>.лъжъдеся//<0>.лъжъдесь//<0>.лъбося//<0>.нулъжъдесь//<0>.нулъждесь//<0>.нулъждеся//<0>.нулъжъдеся//<0>.лжеся//<0>.лжесь//<0>.лъждеся//<0>.лтися//<0>.лтись//<0>.нулбыся//<0>.лътися//<0>.лътись//<0>.нулъбыся//<0>.нулъбысь//<0>.лся//<0>.лсь
  gramm: perf,sg,m
 -flex: <0>.немъбось//<0>.немъбося//<0>.немъмися//<0>.нимеждеся//<0>.нимеждесь//<0>.немежесь//<0>.немежеся//<0>.немъжъдеся//<0>.немъжъдесь//<0>.немъждесь//<0>.немесь//<0>.немеся//<0>.немжеся//<0>.немътися//<0>.немътись//<0>.ниме//<0>.немъмись//<0>.немжесь//<0>.нимебысь//<0>.немъ//<0>.немъбысь//<0>.нимебыся//<0>.немебыся//<0>.немъждеся//<0>.немемися//<0>.немебося//<0>.немебось//<0>.немемись//<0>.немъжеся//<0>.нембося//<0>.нембось//<0>.немъжесь//<0>.нимеся//<0>.неметись//<0>.неметися//<0>.нимесь//<0>.нем//<0>.немъбыся//<0>.немждесь//<0>.немждеся//<0>.нембыся//<0>.нембысь//<0>.неме//<0>.нимежеся//<0>.немтись//<0>.немтися//<0>.нимемися//<0>.нимемись//<0>.нимежесь//<0>.немежъдесь//<0>.немеждесь//<0>.немеждеся//<0>.немежъдеся//<0>.немебысь//<0>.немсь//<0>.немся//<0>.немъся//<0>.немъсь//<0>.ниметись//<0>.ниметися//<0>.неммися//<0>.нимежъдесь//<0>.нимежъдеся//<0>.неммись//<0>.нимебося//<0>.нимебось
  gramm: imper,pl,1p
 -flex: <0>.ошѧмися//<0>.нушѧбося//<0>.нушѧбось//<0>.ошѧтися//<0>.ошѧтись//<0>.нуша//<0>.ошѧбось//<0>.ошажъдесь//<0>.ошатись//<0>.нушамись//<0>.ошѧжеся//<0>.нушамися//<0>.нушѧбыся//<0>.ошатися//<0>.нушѧбысь//<0>.нушажъдеся//<0>.ошѧмись//<0>.нушажъдесь//<0>.ошѧжъдеся//<0>.ошѧжъдесь//<0>.нушѧжъдесь//<0>.ошажесь//<0>.нушѧжъдеся//<0>.нушажеся//<0>.ошѧбося//<0>.нушажесь//<0>.нушѧмися//<0>.нушатися//<0>.нушатись//<0>.нушѧждесь//<0>.ошѧся//<0>.ошаждесь//<0>.ошажеся//<0>.нушѧжесь//<0>.ошабося//<0>.ошабось//<0>.нушѧжеся//<0>.ошѧбысь//<0>.нушѧсь//<0>.нушѧся//<0>.ошѧжесь//<0>.оша//<0>.нушаждесь//<0>.нушѧждеся//<0>.нушѧмись//<0>.нушѧ//<0>.нушѧтись//<0>.нушѧтися//<0>.нушаждеся//<0>.ошабыся//<0>.ошабысь//<0>.ошаждеся//<0>.ошѧбыся//<0>.нушабысь//<0>.нушася//<0>.нушась//<0>.нушабыся//<0>.ошѧсь//<0>.ошѧ//<0>.ошась//<0>.ошася//<0>.ошѧждесь//<0>.ошѧждеся//<0>.ошажъдеся//<0>.нушабось//<0>.нушабося//<0>.ошамися//<0>.ошамись
  gramm: indic,aor,pl,3p
 -flex: <0>.нустеся//<0>.нустетися//<0>.нустесь//<0>.остесь//<0>.остетися//<0>.нусътебось//<0>.нусътебося//<0>.остемися//<0>.осъте//<0>.остебось//<0>.остебося//<0>.нустетись//<0>.осътемися//<0>.осътемись//<0>.нусътебысь//<0>.осътесь//<0>.осътеся//<0>.нусътебыся//<0>.нусътеся//<0>.нусте//<0>.осътежъдесь//<0>.осътежъдеся//<0>.нустеждеся//<0>.нустеждесь//<0>.нустебысь//<0>.нустебыся//<0>.остебысь//<0>.остетись//<0>.осътежесь//<0>.остебыся//<0>.осътебося//<0>.нусъте//<0>.осътетись//<0>.осътетися//<0>.остежесь//<0>.нусътесь//<0>.нустемися//<0>.нустемись//<0>.остеждесь//<0>.остеся//<0>.остеждеся//<0>.остемись//<0>.нустежеся//<0>.нустежесь//<0>.осътебось//<0>.осте//<0>.остежеся//<0>.нусътежъдеся//<0>.нусътетися//<0>.нусътетись//<0>.нусътежъдесь//<0>.нустебось//<0>.нустебося//<0>.нусътемись//<0>.нусътемися//<0>.нусътежеся//<0>.нусътежесь//<0>.осътежеся//<0>.осътебыся//<0>.осътебысь
  gramm: indic,aor,pl,2p
 -flex: <0>.нухомбыся//<0>.нухомждесь//<0>.охомъждеся//<0>.охомъждесь//<0>.нухомждеся//<0>.нухомъбысь//<0>.нухомъбыся//<0>.нухомъжъдеся//<0>.охоммися//<0>.нухомся//<0>.нухомсь//<0>.нухомъбось//<0>.нухомъбося//<0>.охомъбыся//<0>.охомъбысь//<0>.охом//<0>.нухомъмись//<0>.нухомтись//<0>.охомъбося//<0>.охомжеся//<0>.охомжесь//<0>.охомъбось//<0>.нухоммись//<0>.охомтися//<0>.нухомбось//<0>.нухомбося//<0>.охомтись//<0>.охомъсь//<0>.нухомъжеся//<0>.нухомъжесь//<0>.охомъся//<0>.нухоммися//<0>.охомждеся//<0>.охомждесь//<0>.нухомътися//<0>.нухомъ//<0>.нухомътись//<0>.охоммись//<0>.охомъжъдесь//<0>.охомъжъдеся//<0>.нухомжеся//<0>.охомбысь//<0>.охомбыся//<0>.нухомжесь//<0>.нухомъждеся//<0>.нухомъждесь//<0>.охомъ//<0>.нухомбысь//<0>.нухомтися//<0>.нухомъжъдесь//<0>.нухом//<0>.охомбось//<0>.охомъжесь//<0>.охомъжеся//<0>.охомбося//<0>.охомся//<0>.охомсь//<0>.нухомъся//<0>.нухомъсь//<0>.охомътись//<0>.охомъмися//<0>.охомъмись//<0>.охомътися//<0>.нухомъмися
  gramm: indic,aor,pl,1p
 -flex: <0>.нитажеся//<0>.нитажесь//<0>.нитѣбыся//<0>.нитѣтись//<0>.нитетися//<0>.нитетись//<0>.нитѣтися//<0>.нитася//<0>.нитебось//<0>.нитебося//<0>.нитась//<0>.нитѣбося//<0>.нитѣбось//<0>.нитѣ//<0>.нитатися//<0>.нитатись//<0>.нитаждеся//<0>.нитаждесь//<0>.нитѣсь//<0>.нитежесь//<0>.нитежеся//<0>.нитебысь//<0>.нитѣбысь//<0>.нитебыся//<0>.нитѣмися//<0>.нитѣмись//<0>.нита//<0>.нитѣся//<0>.нитѣжъдесь//<0>.нитѣжъдеся//<0>.ните//<0>.нитеждесь//<0>.нитабысь//<0>.нитабыся//<0>.нитеждеся//<0>.нитемись//<0>.нитеся//<0>.нитесь//<0>.нитемися//<0>.нитѣждеся//<0>.нитѣждесь//<0>.нитамись//<0>.нитамися//<0>.нитажъдеся//<0>.нитажъдесь//<0>.нитежъдеся//<0>.нитѣжесь//<0>.нитѣжеся//<0>.нитежъдесь//<0>.нитабось//<0>.нитабося
  gramm: imper,du,2p
 -flex: <0>.невѣмися//<0>.невѣсь//<0>.невѣся//<0>.неветись//<0>.невемись//<0>.невемися//<0>.невѣжъдеся//<0>.невебысь//<0>.невебыся//<0>.неветися//<0>.невабыся//<0>.неваждесь//<0>.неваждеся//<0>.невѣ//<0>.невѣжъдесь//<0>.невѣмись//<0>.нева//<0>.невебось//<0>.невебося//<0>.невабысь//<0>.невѣбося//<0>.невѣбось//<0>.невесь//<0>.неважеся//<0>.неважесь//<0>.невѣждесь//<0>.невежъдесь//<0>.невежъдеся//<0>.невѣбыся//<0>.невѣбысь//<0>.невеждеся//<0>.невѣждеся//<0>.невеждесь//<0>.невеся//<0>.неватися//<0>.неватись//<0>.невася//<0>.невась//<0>.неважъдеся//<0>.неважъдесь//<0>.невамись//<0>.невѣтись//<0>.невѣтися//<0>.невамися//<0>.невѣжесь//<0>.неве//<0>.невѣжеся//<0>.невабось//<0>.невабося//<0>.невежеся//<0>.невежесь
  gramm: imper,du,1p
 -flex: <0>.охбысь//<0>.охбыся//<0>.нухбыся//<0>.охъ//<0>.нухъждеся//<0>.нухъжъдеся//<0>.нухъжъдесь//<0>.нухъждесь//<0>.нухбось//<0>.нухбося//<0>.охътись//<0>.охъбыся//<0>.охътися//<0>.охбось//<0>.охъбося//<0>.охъбось//<0>.нухжеся//<0>.нухждесь//<0>.охъся//<0>.нухждеся//<0>.нухся//<0>.нухсь//<0>.нухбысь//<0>.нухъ//<0>.нухжесь//<0>.охтися//<0>.охъжъдесь//<0>.охъжъдеся//<0>.нух//<0>.охъбысь//<0>.нухтися//<0>.нухтись//<0>.охмись//<0>.охъжесь//<0>.охъжеся//<0>.нухътися//<0>.нухътись//<0>.охждесь//<0>.нухъмись//<0>.нухъмися//<0>.охъсь//<0>.охмися//<0>.нухмись//<0>.нухмися//<0>.охтись//<0>.охъждесь//<0>.охся//<0>.охсь//<0>.нухъбось//<0>.ох//<0>.нухъбося//<0>.охжеся//<0>.охжесь//<0>.нухъжеся//<0>.нухъжесь//<0>.охждеся//<0>.охъждеся//<0>.нухъся//<0>.охъмися//<0>.охъмись//<0>.нухъсь//<0>.нухъбысь//<0>.нухъбыся//<0>.охбося
  gramm: indic,aor,sg,1p
 -flex: <0>.нутись//<0>.нутися//<0>.нубося//<0>.ну//<0>.нуждесь//<0>.нубось//<0>.нумися//<0>.нумись//<0>.нусь//<0>.нуся//<0>.нужесь//<0>.нужеся//<0>.нужъдесь//<0>.нужъдеся//<0>.нубыся//<0>.нубысь//<0>.нуждеся
  gramm: indic,praes,sg,1p
 -flex: <0>.нешижъдесь//<0>.нешижъдеся//<0>.нешитись//<0>.нешибось//<0>.нешибося//<0>.нешибыся//<0>.нешибысь//<0>.нешимися//<0>.неши//<0>.нешижеся//<0>.нешиждеся//<0>.нешись//<0>.нешижесь//<0>.нешиждесь//<0>.нешися//<0>.нешитися//<0>.нешимись
  gramm: indic,praes,sg,2p
 -flex: <0>.нежъдеся//<0>.нежъдесь//<0>.нетъмися//<0>.нетъмись//<0>.нется//<0>.нетъжъдесь//<0>.нетъжъдеся//<0>.нетсь//<0>.неся//<0>.несь//<0>.нетъждеся//<0>.нетъждесь//<0>.неттися//<0>.нетътися//<0>.неттись//<0>.нетбось//<0>.нетбося//<0>.нетъжесь//<0>.нетъжеся//<0>.нетътись//<0>.нетбысь//<0>.нетбыся//<0>.нетъсь//<0>.нетжеся//<0>.нетжесь//<0>.небысь//<0>.нетъбыся//<0>.нетъбысь//<0>.небыся//<0>.нет//<0>.нетждеся//<0>.нетъся//<0>.нетждесь//<0>.нетъбося//<0>.не//<0>.нежеся//<0>.нежесь//<0>.нетъ//<0>.небось//<0>.нетись//<0>.нетмись//<0>.нетъбось//<0>.немись//<0>.нетмися//<0>.немися//<0>.неждесь//<0>.неждеся//<0>.небося//<0>.нетися
  gramm: indic,praes,sg,3p
 -flex: <0>.лаждесь//<0>.лаждеся//<0>.нуламись//<0>.лабыся//<0>.лабысь//<0>.нулажъдеся//<0>.нулажъдесь//<0>.лабося//<0>.лабось//<0>.нулабось//<0>.нулабося//<0>.нула//<0>.нулатися//<0>.лась//<0>.лася//<0>.нулатись//<0>.нулабысь//<0>.нулабыся//<0>.нулаждеся//<0>.нулаждесь//<0>.лажесь//<0>.нуламися//<0>.нулася//<0>.нулась//<0>.нулажеся//<0>.нулажесь//<0>.лажъдесь//<0>.лажъдеся//<0>.ла//<0>.лажеся//<0>.ламися//<0>.латись//<0>.латися//<0>.ламись
  gramm: perf,du,m
 -flex: <0>.нулетися//<0>.нулебось//<0>.лѣбыся//<0>.нулемися//<0>.лѣтися//<0>.лѣтись//<0>.лѣмися//<0>.нулебося//<0>.нулежъдеся//<0>.нулежъдесь//<0>.нулеждесь//<0>.нулѣбыся//<0>.лѣжъдеся//<0>.нулѣмися//<0>.нулѣмись//<0>.лѣжъдесь//<0>.нулѣбысь//<0>.нулетись//<0>.нулемись//<0>.нуле//<0>.нулѣжъдесь//<0>.лѣ//<0>.лѣжеся//<0>.лежесь//<0>.лежеся//<0>.лѣжесь//<0>.нулеждеся//<0>.нулѣтись//<0>.нулѣтися//<0>.нулежеся//<0>.лѣбысь//<0>.нулежесь//<0>.леждеся//<0>.леждесь//<0>.нулебысь//<0>.лѣбось//<0>.лѣбося//<0>.нулебыся//<0>.нулѣжъдеся//<0>.лесь//<0>.леся//<0>.лѣмись//<0>.лежъдесь//<0>.лѣждесь//<0>.лѣждеся//<0>.нулѣбося//<0>.лебыся//<0>.лебысь//<0>.нулѣбось//<0>.летись//<0>.нулѣжесь//<0>.нулѣжеся//<0>.летися//<0>.лебося//<0>.ле//<0>.лебось//<0>.нулеся//<0>.нулесь//<0>.лемися//<0>.лемись//<0>.нулѣсь//<0>.нулѣждеся//<0>.нулѣждесь//<0>.нулѣся//<0>.лежъдеся//<0>.лѣся//<0>.лѣсь//<0>.нулѣ
  gramm: perf,du,n
 -flex: <0>.лаждесь//<0>.лаждеся//<0>.нуламись//<0>.лабыся//<0>.лабысь//<0>.нулажъдеся//<0>.нулажъдесь//<0>.лабося//<0>.лабось//<0>.нулабось//<0>.нулабося//<0>.нула//<0>.нулатися//<0>.лась//<0>.лася//<0>.нулатись//<0>.нулабысь//<0>.нулабыся//<0>.нулаждеся//<0>.нулаждесь//<0>.лажесь//<0>.нуламися//<0>.нулася//<0>.нулась//<0>.нулажеся//<0>.нулажесь//<0>.лажъдесь//<0>.лажъдеся//<0>.ла//<0>.лажеся//<0>.ламися//<0>.латись//<0>.латися//<0>.ламись
  gramm: perf,sg,f
-paradigm: V13a
 -flex: <0>.етесь//<0>.етеся//<0>.етеждесь//<0>.етежъдесь//<0>.етеждеся//<0>.етежъдеся//<0>.ете//<0>.ететись//<0>.етебось//<0>.етебося//<0>.етежесь//<0>.етежеся//<0>.етемись//<0>.етебыся//<0>.ететися//<0>.етебысь//<0>.етемися
  gramm: indic,praes,pl,2p
 -flex: <0>.оуждеся//<0>.утбысь//<0>.утбыся//<0>.уть//<0>.юбось//<0>.утъ//<0>.оубось//<0>.оутись//<0>.ютися//<0>.оутися//<0>.оужъдеся//<0>.утждеся//<0>.южъдесь//<0>.южеся//<0>.утътись//<0>.юбысь//<0>.юбыся//<0>.утътися//<0>.утбось//<0>.утбося//<0>.утьмись//<0>.оусь//<0>.оуся//<0>.утьмися//<0>.оубыся//<0>.утьждесь//<0>.утждесь//<0>.ю//<0>.утьждеся//<0>.оужесь//<0>.юбося//<0>.юся//<0>.юсь//<0>.уттися//<0>.утъжъдесь//<0>.утъжъдеся//<0>.уттись//<0>.утъжесь//<0>.утъжеся//<0>.оужеся//<0>.южесь//<0>.утъбыся//<0>.утъбысь//<0>.юмись//<0>.утмись//<0>.утмися//<0>.утъсь//<0>.юмися//<0>.оужъдесь//<0>.утъся//<0>.утъждеся//<0>.утъждесь//<0>.утся//<0>.юждеся//<0>.утсь//<0>.утьбысь//<0>.юждесь//<0>.ут//<0>.утьбыся//<0>.оу//<0>.утжеся//<0>.утжесь//<0>.южъдеся//<0>.оумися//<0>.утьбось//<0>.утьбося//<0>.оумись//<0>.оубося//<0>.утьтися//<0>.утьтись//<0>.утъбося//<0>.утъмися//<0>.утъмись//<0>.утъбось//<0>.утьжъдеся//<0>.утьжъдесь//<0>.уться//<0>.утьсь//<0>.ютись//<0>.утьжеся//<0>.оуждесь//<0>.оубысь//<0>.утьжесь
  gramm: indic,praes,pl,3p
 -flex: <0>.емебысь//<0>.емебыся//<0>.емъбося//<0>.емъбось//<0>.ембысь//<0>.ембыся//<0>.емся//<0>.емъжеся//<0>.емсь//<0>.емждеся//<0>.емждесь//<0>.еметися//<0>.емъбыся//<0>.емъбысь//<0>.еметись//<0>.ембось//<0>.еммись//<0>.еммися//<0>.ембося//<0>.емъжъдесь//<0>.емъжъдеся//<0>.емемися//<0>.емемись//<0>.еме//<0>.емъмися//<0>.емъмись//<0>.емежеся//<0>.емебось//<0>.емебося//<0>.емежесь//<0>.емъжесь//<0>.ем//<0>.емъсь//<0>.емъся//<0>.емъждеся//<0>.емъждесь//<0>.емътись//<0>.емъ//<0>.емътися//<0>.емесь//<0>.емеждеся//<0>.емеждесь//<0>.емтися//<0>.емтись//<0>.емеся//<0>.емжеся//<0>.емжесь//<0>.емежъдеся//<0>.емежъдесь
  gramm: indic,praes,pl,1p
 -flex: <0>.улижесь//<0>.улимися//<0>.улимись//<0>.улибыся//<0>.улибысь//<0>.улиждеся//<0>.улибося//<0>.улись//<0>.улися//<0>.улижеся//<0>.улитися//<0>.улижъдесь//<0>.улиждесь//<0>.улижъдеся//<0>.ули//<0>.улитись//<0>.улибось
  gramm: perf,pl,m
 -flex: <0>.улажъдесь//<0>.улажеся//<0>.улатись//<0>.улабось//<0>.улабыся//<0>.улатися//<0>.улабысь//<0>.уламися//<0>.улажъдеся//<0>.ула//<0>.улаждесь//<0>.улажесь//<0>.улась//<0>.улася//<0>.уламись//<0>.улаждеся//<0>.улабося
  gramm: perf,pl,n
 -flex: <0>.улымись//<0>.улыбыся//<0>.улымися//<0>.улыбось//<0>.улыбося//<0>.улыся//<0>.улысь//<0>.улыжъдесь//<0>.улы//<0>.улытися//<0>.улытись//<0>.улыжъдеся//<0>.улыбысь//<0>.улыжесь//<0>.улыжеся//<0>.улыждесь//<0>.улыждеся
  gramm: perf,pl,f
 -flex: <0>.уть//<0>.утимись//<0>.утимися//<0>.утибысь//<0>.утибыся//<0>.утьмись//<0>.утьмися//<0>.утьждесь//<0>.утьждеся//<0>.утибось//<0>.утибося//<0>.утися//<0>.утись//<0>.утижъдеся//<0>.утижъдесь//<0>.утиждесь//<0>.утиждеся//<0>.утьбысь//<0>.утьбыся//<0>.утьбось//<0>.утьбося//<0>.утьтися//<0>.утьтись//<0>.утитися//<0>.утитись//<0>.утьжъдеся//<0>.утьжъдесь//<0>.уться//<0>.утьсь//<0>.ути//<0>.утьжеся//<0>.утьжесь//<0>.утижеся//<0>.утижесь
  gramm: inf
 -flex: <0>.ижесь//<0>.ижъдесь//<0>.иждесь//<0>.иждеся//<0>.ижъдеся//<0>.ибося//<0>.ибось//<0>.ижеся//<0>.ись//<0>.ися//<0>.итись//<0>.и//<0>.имись//<0>.итися//<0>.ибыся//<0>.ибысь//<0>.имися
  gramm: imper,sg,2p
 -flex: <0>.ижесь//<0>.ижъдесь//<0>.иждесь//<0>.иждеся//<0>.ижъдеся//<0>.ибося//<0>.ибось//<0>.ижеся//<0>.ись//<0>.ися//<0>.итись//<0>.и//<0>.имись//<0>.итися//<0>.ибыся//<0>.ибысь//<0>.имися
  gramm: imper,sg,3p
 -flex: <0>.итежесь//<0>.итежеся//<0>.итесь//<0>.итебось//<0>.итежъдесь//<0>.итеждесь//<0>.итеся//<0>.итетись//<0>.ите//<0>.итетися//<0>.итежъдеся//<0>.итемися//<0>.итемись//<0>.итеждеся//<0>.итебося//<0>.итебыся//<0>.итебысь
  gramm: imper,pl,2p
 -flex: <0>.уложъдеся//<0>.уложъдесь//<0>.уломися//<0>.улождеся//<0>.улождесь//<0>.улобось//<0>.уложеся//<0>.уложесь//<0>.улобося//<0>.улотися//<0>.уломись//<0>.улотись//<0>.улося//<0>.улобысь//<0>.уло//<0>.улось//<0>.улобыся
  gramm: perf,sg,n
 -flex: <0>.утися//<0>.утись//<0>.ужъдесь//<0>.уждесь//<0>.уся//<0>.усь//<0>.уждеся//<0>.ужъдеся//<0>.убось//<0>.убося//<0>.у//<0>.ужеся//<0>.ужесь//<0>.убысь//<0>.убыся//<0>.умись//<0>.умися
  gramm: indic,aor,sg,3p
 -flex: <0>.утися//<0>.утись//<0>.ужъдесь//<0>.уждесь//<0>.уся//<0>.усь//<0>.уждеся//<0>.ужъдеся//<0>.убось//<0>.убося//<0>.у//<0>.ужеся//<0>.ужесь//<0>.убысь//<0>.убыся//<0>.умись//<0>.умися
  gramm: indic,aor,sg,2p
 -flex: <0>.евежесь//<0>.евежеся//<0>.евѣтися//<0>.евѣтись//<0>.евѣся//<0>.евѣсь//<0>.еважесь//<0>.еважеся//<0>.евесь//<0>.евеся//<0>.ева//<0>.еве//<0>.еважъдесь//<0>.еважъдеся//<0>.евѣбось//<0>.евѣбося//<0>.евебыся//<0>.евебысь//<0>.евѣбысь//<0>.евѣбыся//<0>.еветись//<0>.еветися//<0>.евабыся//<0>.евабысь//<0>.евѣждеся//<0>.евѣмися//<0>.евѣждесь//<0>.евемися//<0>.евемись//<0>.евась//<0>.евѣмись//<0>.евѣ//<0>.евася//<0>.евежъдесь//<0>.евежъдеся//<0>.евѣжеся//<0>.евѣжесь//<0>.евеждесь//<0>.евабося//<0>.евабось//<0>.евеждеся//<0>.евѣжъдеся//<0>.евѣжъдесь//<0>.еваждеся//<0>.еваждесь//<0>.еватись//<0>.евамися//<0>.евамись//<0>.еватися//<0>.евебося//<0>.евебось
  gramm: indic,praes,du,1p
 -flex: <0>.етеждесь//<0>.етеждеся//<0>.етабыся//<0>.етабысь//<0>.ететись//<0>.ететися//<0>.етабося//<0>.етѣмись//<0>.етѣ//<0>.етабось//<0>.етѣждеся//<0>.етѣмися//<0>.етѣжъдеся//<0>.етѣжъдесь//<0>.етежъдесь//<0>.етамися//<0>.етамись//<0>.етежъдеся//<0>.етебося//<0>.етебось//<0>.етежесь//<0>.етѣжеся//<0>.етѣжесь//<0>.етѣбося//<0>.етѣтися//<0>.етѣтись//<0>.етемися//<0>.етажесь//<0>.етажеся//<0>.етесь//<0>.етеся//<0>.етатись//<0>.ета//<0>.етатися//<0>.ете//<0>.етѣждесь//<0>.етежеся//<0>.етѣся//<0>.етѣбысь//<0>.етѣбыся//<0>.етѣсь//<0>.етаждеся//<0>.етаждесь//<0>.етажъдесь//<0>.етажъдеся//<0>.етѣбось//<0>.етемись//<0>.етебыся//<0>.етебысь//<0>.етась//<0>.етася
  gramm: indic,praes,du,3p
 -flex: <0>.етеждесь//<0>.етеждеся//<0>.етабыся//<0>.етабысь//<0>.ететись//<0>.ететися//<0>.етабося//<0>.етѣмись//<0>.етѣ//<0>.етабось//<0>.етѣждеся//<0>.етѣмися//<0>.етѣжъдеся//<0>.етѣжъдесь//<0>.етежъдесь//<0>.етамися//<0>.етамись//<0>.етежъдеся//<0>.етебося//<0>.етебось//<0>.етежесь//<0>.етѣжеся//<0>.етѣжесь//<0>.етѣбося//<0>.етѣтися//<0>.етѣтись//<0>.етемися//<0>.етажесь//<0>.етажеся//<0>.етесь//<0>.етеся//<0>.етатись//<0>.ета//<0>.етатися//<0>.ете//<0>.етѣждесь//<0>.етежеся//<0>.етѣся//<0>.етѣбысь//<0>.етѣбыся//<0>.етѣсь//<0>.етаждеся//<0>.етаждесь//<0>.етажъдесь//<0>.етажъдеся//<0>.етѣбось//<0>.етемись//<0>.етебыся//<0>.етебысь//<0>.етась//<0>.етася
  gramm: indic,praes,du,2p
 -flex: <0>.яхова//<0>.яховамися//<0>.яховамись//<0>.яхове//<0>.яховабося//<0>.яховабось//<0>.яховежесь//<0>.яховежеся//<0>.яховетись//<0>.яховемися//<0>.яховемись//<0>.яховѣжъдеся//<0>.яховѣбысь//<0>.яховѣмись//<0>.яховетися//<0>.яховѣжеся//<0>.яховеждеся//<0>.яховеждесь//<0>.яховѣжесь//<0>.яховажъдесь//<0>.яховабыся//<0>.яховабысь//<0>.яховежъдесь//<0>.яховежъдеся//<0>.яховеся//<0>.яховѣждесь//<0>.яховѣся//<0>.яховѣсь//<0>.яховѣждеся//<0>.яховѣтися//<0>.яховѣтись//<0>.яховебося//<0>.яховатись//<0>.яховатися//<0>.яховебось//<0>.яховѣ//<0>.яховажесь//<0>.яховажеся//<0>.яховесь//<0>.яховѣмися//<0>.яховажъдеся//<0>.яховѣбыся//<0>.яховѣжъдесь//<0>.яховаждесь//<0>.яховаждеся//<0>.яховебыся//<0>.яховѣбось//<0>.яховѣбося//<0>.яховебысь//<0>.яховась//<0>.яховася
  gramm: indic,imperf,du,1p
 -flex: <0>.ясътѣтися//<0>.ясътѣтись//<0>.ястебося//<0>.ястебось//<0>.ястажесь//<0>.ястажеся//<0>.ястѣтися//<0>.ястѣтись//<0>.ястеждесь//<0>.ястеждеся//<0>.ясътежъдесь//<0>.ясътежъдеся//<0>.ясътѣся//<0>.ясътѣсь//<0>.ястамися//<0>.ястамись//<0>.ястабыся//<0>.ястабысь//<0>.ясътемися//<0>.ясътемись//<0>.ясътетись//<0>.ясътетися//<0>.ясътѣбось//<0>.ясътѣбося//<0>.ясътѣжъдеся//<0>.ястѣмись//<0>.ястѣмися//<0>.ясътѣжъдесь//<0>.ястѣся//<0>.ястѣсь//<0>.ясътась//<0>.ясътася//<0>.ясътабыся//<0>.ясътабысь//<0>.ястѣждеся//<0>.ястѣждесь//<0>.ястаждеся//<0>.ястаждесь//<0>.ястѣбысь//<0>.ястебыся//<0>.ястебысь//<0>.ястѣбось//<0>.ястѣбося//<0>.ястѣ//<0>.ястемися//<0>.ястемись//<0>.ясътесь//<0>.ясътеся//<0>.ястась//<0>.ястася//<0>.ястѣжеся//<0>.ястѣбыся//<0>.ясте//<0>.яста//<0>.ясътамися//<0>.ясътамись//<0>.ясътабося//<0>.ясътабось//<0>.ясътѣбысь//<0>.ясътѣбыся//<0>.ясътатись//<0>.ясътатися//<0>.ясътѣ//<0>.ясътажъдесь//<0>.ясътажъдеся//<0>.ясътебося//<0>.ясътебось//<0>.ястѣжесь//<0>.ясътажесь//<0>.ясътажеся//<0>.ястабося//<0>.ясътебыся//<0>.ясътебысь//<0>.ястабось//<0>.ястежесь//<0>.ястежеся//<0>.ястетись//<0>.ястетися//<0>.ясъта//<0>.ясътѣжеся//<0>.ясъте//<0>.ясътѣжесь//<0>.ясътежесь//<0>.ясътежеся//<0>.ясътѣмись//<0>.ясътѣмися//<0>.ястатись//<0>.ястатися//<0>.ястесь//<0>.ястеся
  gramm: indic,imperf,du,3p
 -flex: <0>.ясътѣтися//<0>.ясътѣтись//<0>.ястебося//<0>.ястебось//<0>.ястажесь//<0>.ястажеся//<0>.ястѣтися//<0>.ястѣтись//<0>.ястеждесь//<0>.ястеждеся//<0>.ясътежъдесь//<0>.ясътежъдеся//<0>.ясътѣся//<0>.ясътѣсь//<0>.ястамися//<0>.ястамись//<0>.ястабыся//<0>.ястабысь//<0>.ясътемися//<0>.ясътемись//<0>.ясътетись//<0>.ясътетися//<0>.ясътѣбось//<0>.ясътѣбося//<0>.ясътѣжъдеся//<0>.ястѣмись//<0>.ястѣмися//<0>.ясътѣжъдесь//<0>.ястѣся//<0>.ястѣсь//<0>.ясътась//<0>.ясътася//<0>.ясътабыся//<0>.ясътабысь//<0>.ястѣждеся//<0>.ястѣждесь//<0>.ястаждеся//<0>.ястаждесь//<0>.ястѣбысь//<0>.ястебыся//<0>.ястебысь//<0>.ястѣбось//<0>.ястѣбося//<0>.ястѣ//<0>.ястемися//<0>.ястемись//<0>.ясътесь//<0>.ясътеся//<0>.ястась//<0>.ястася//<0>.ястѣжеся//<0>.ястѣбыся//<0>.ясте//<0>.яста//<0>.ясътамися//<0>.ясътамись//<0>.ясътабося//<0>.ясътабось//<0>.ясътѣбысь//<0>.ясътѣбыся//<0>.ясътатись//<0>.ясътатися//<0>.ясътѣ//<0>.ясътажъдесь//<0>.ясътажъдеся//<0>.ясътебося//<0>.ясътебось//<0>.ястѣжесь//<0>.ясътажесь//<0>.ясътажеся//<0>.ястабося//<0>.ясътебыся//<0>.ясътебысь//<0>.ястабось//<0>.ястежесь//<0>.ястежеся//<0>.ястетись//<0>.ястетися//<0>.ясъта//<0>.ясътѣжеся//<0>.ясъте//<0>.ясътѣжесь//<0>.ясътежесь//<0>.ясътежеся//<0>.ясътѣмись//<0>.ясътѣмися//<0>.ястатись//<0>.ястатися//<0>.ястесь//<0>.ястеся
  gramm: indic,imperf,du,2p
 -flex: <0>.ясътетись//<0>.ясътетися//<0>.ястебося//<0>.ястебось//<0>.ясътебося//<0>.ясътебось//<0>.ястемися//<0>.ястемись//<0>.ясътесь//<0>.ясътебыся//<0>.ясътебысь//<0>.ясътеся//<0>.ястебыся//<0>.ястежесь//<0>.ястежеся//<0>.ястебысь//<0>.ясте//<0>.ястетись//<0>.ястетися//<0>.ясъте//<0>.ясътежесь//<0>.ясътежеся//<0>.ястеждесь//<0>.ястеждеся//<0>.ясътежъдесь//<0>.ясътемись//<0>.ясътемися//<0>.ястесь//<0>.ястеся//<0>.ясътежъдеся
  gramm: indic,imperf,pl,2p
 -flex: <0>.яхуся//<0>.яхусь//<0>.яхубося//<0>.яхубось//<0>.яхужесь//<0>.яхужеся//<0>.яхумись//<0>.яхумися//<0>.яхуждеся//<0>.яхуждесь//<0>.яхубыся//<0>.яхутись//<0>.яху//<0>.яхубысь//<0>.яхутися//<0>.яхужъдесь//<0>.яхужъдеся
  gramm: indic,imperf,pl,3p
 -flex: <0>.яхомбыся//<0>.яхомбысь//<0>.яхомтись//<0>.яхомтися//<0>.яхомбося//<0>.яхомъмися//<0>.яхомбось//<0>.яхомъ//<0>.яхом//<0>.яхомъмись//<0>.яхомъжъдесь//<0>.яхомъжъдеся//<0>.яхомъжесь//<0>.яхомъжеся//<0>.яхомсь//<0>.яхомътись//<0>.яхомътися//<0>.яхомся//<0>.яхоммися//<0>.яхоммись//<0>.яхомъждесь//<0>.яхомъждеся//<0>.яхомъсь//<0>.яхомъся//<0>.яхомъбыся//<0>.яхомъбысь//<0>.яхомждеся//<0>.яхомждесь//<0>.яхомжесь//<0>.яхомжеся//<0>.яхомъбося//<0>.яхомъбось
  gramm: indic,imperf,pl,1p
 -flex: <0>.улѣ//<0>.улѣжеся//<0>.улѣжесь//<0>.улѣмись//<0>.улѣмися//<0>.улебыся//<0>.улебысь//<0>.улѣждесь//<0>.улежесь//<0>.улежеся//<0>.улѣждеся//<0>.улесь//<0>.улемися//<0>.улемись//<0>.улеся//<0>.улѣжъдеся//<0>.улеждеся//<0>.улеждесь//<0>.улѣжъдесь//<0>.улетись//<0>.улетися//<0>.улѣбось//<0>.улѣбося//<0>.улѣся//<0>.улѣсь//<0>.улѣтися//<0>.улѣтись//<0>.улежъдесь//<0>.улежъдеся//<0>.уле//<0>.улебося//<0>.улебось//<0>.улѣбысь//<0>.улѣбыся
  gramm: perf,du,f
 -flex: <0>.яхбося//<0>.яхбось//<0>.яхтись//<0>.яхтися//<0>.яхъ//<0>.яхътись//<0>.яхътися//<0>.яхъжъдесь//<0>.яхъжъдеся//<0>.яхъбось//<0>.яхбыся//<0>.яхбысь//<0>.яхжесь//<0>.яхжеся//<0>.яхъмися//<0>.яхъмись//<0>.яхъжесь//<0>.яхъжеся//<0>.яхъбыся//<0>.ях//<0>.яхъбысь//<0>.яхждеся//<0>.яхждесь//<0>.яхсь//<0>.яхся//<0>.яхъбося//<0>.яхмись//<0>.яхъждесь//<0>.яхъждеся//<0>.яхмися//<0>.яхъсь//<0>.яхъся
  gramm: indic,imperf,sg,1p
 -flex: <0>.яшебося//<0>.яшежеся//<0>.яше//<0>.яшетися//<0>.яшежесь//<0>.яшесь//<0>.яшеся//<0>.яшемись//<0>.яшежъдесь//<0>.яшемися//<0>.яшежъдеся//<0>.яшетись//<0>.яшебось//<0>.яшеждесь//<0>.яшебыся//<0>.яшеждеся//<0>.яшебысь
  gramm: indic,imperf,sg,2p
 -flex: <0>.яшебося//<0>.яшежеся//<0>.яше//<0>.яшетися//<0>.яшежесь//<0>.яшесь//<0>.яшеся//<0>.яшемись//<0>.яшежъдесь//<0>.яшемися//<0>.яшежъдеся//<0>.яшетись//<0>.яшебось//<0>.яшеждесь//<0>.яшебыся//<0>.яшеждеся//<0>.яшебысь
  gramm: indic,imperf,sg,3p
 -flex: <0>.уховажъдесь//<0>.уховеждеся//<0>.уховеждесь//<0>.уховажъдеся//<0>.уховежъдесь//<0>.уховежъдеся//<0>.уховажесь//<0>.уховажеся//<0>.уховѣтися//<0>.уховѣтись//<0>.ухове//<0>.уховатися//<0>.ухова//<0>.уховаждесь//<0>.уховаждеся//<0>.уховамися//<0>.уховѣбось//<0>.уховѣбося//<0>.уховамись//<0>.уховѣждесь//<0>.уховась//<0>.уховася//<0>.уховѣждеся//<0>.уховетись//<0>.уховетися//<0>.уховемися//<0>.уховемись//<0>.уховебося//<0>.уховебось//<0>.уховабыся//<0>.уховабысь//<0>.уховесь//<0>.уховежесь//<0>.уховежеся//<0>.уховеся//<0>.уховѣмись//<0>.уховѣмися//<0>.уховѣбысь//<0>.уховабося//<0>.уховабось//<0>.уховѣбыся//<0>.уховѣжеся//<0>.уховебыся//<0>.уховебысь//<0>.уховѣжесь//<0>.уховатись//<0>.уховѣся//<0>.уховѣсь//<0>.уховѣжъдесь//<0>.уховѣжъдеся//<0>.уховѣ
  gramm: indic,aor,du,1p
 -flex: <0>.устѣ//<0>.устажесь//<0>.устажеся//<0>.усътежъдесь//<0>.усътежъдеся//<0>.усътатись//<0>.усътатися//<0>.устась//<0>.устебося//<0>.устебось//<0>.устася//<0>.усътѣся//<0>.усътѣсь//<0>.усътетись//<0>.усътетися//<0>.уста//<0>.усътежеся//<0>.усте//<0>.устебыся//<0>.устебысь//<0>.устѣжеся//<0>.устѣжесь//<0>.усътебыся//<0>.усътебысь//<0>.усътѣбось//<0>.усътѣбося//<0>.устежесь//<0>.устежеся//<0>.устесь//<0>.устеся//<0>.усътамися//<0>.усътамись//<0>.усътась//<0>.усътася//<0>.усътѣжеся//<0>.усътѣжесь//<0>.усътѣтися//<0>.усътѣтись//<0>.устатись//<0>.устатися//<0>.усътабыся//<0>.усътабысь//<0>.устамися//<0>.устамись//<0>.устабося//<0>.устабось//<0>.усътѣбысь//<0>.усътѣбыся//<0>.устѣждеся//<0>.устѣждесь//<0>.усътѣмись//<0>.усътѣмися//<0>.устемися//<0>.устемись//<0>.усътебося//<0>.усътебось//<0>.устѣбось//<0>.устеждесь//<0>.устеждеся//<0>.устѣбося//<0>.устѣтися//<0>.устѣтись//<0>.устѣмись//<0>.усътажесь//<0>.усътажеся//<0>.устабыся//<0>.устабысь//<0>.усътажъдесь//<0>.усъте//<0>.усътажъдеся//<0>.усъта//<0>.устаждеся//<0>.устаждесь//<0>.усътѣжъдеся//<0>.усътѣжъдесь//<0>.устѣмися//<0>.усътемись//<0>.устетись//<0>.устетися//<0>.усътемися//<0>.усътѣ//<0>.усътесь//<0>.усътеся//<0>.устѣбысь//<0>.устѣбыся//<0>.усътабося//<0>.усътабось//<0>.усътежесь//<0>.устѣся//<0>.устѣсь
  gramm: indic,aor,du,2p
 -flex: <0>.устѣ//<0>.устажесь//<0>.устажеся//<0>.усътежъдесь//<0>.усътежъдеся//<0>.усътатись//<0>.усътатися//<0>.устась//<0>.устебося//<0>.устебось//<0>.устася//<0>.усътѣся//<0>.усътѣсь//<0>.усътетись//<0>.усътетися//<0>.уста//<0>.усътежеся//<0>.усте//<0>.устебыся//<0>.устебысь//<0>.устѣжеся//<0>.устѣжесь//<0>.усътебыся//<0>.усътебысь//<0>.усътѣбось//<0>.усътѣбося//<0>.устежесь//<0>.устежеся//<0>.устесь//<0>.устеся//<0>.усътамися//<0>.усътамись//<0>.усътась//<0>.усътася//<0>.усътѣжеся//<0>.усътѣжесь//<0>.усътѣтися//<0>.усътѣтись//<0>.устатись//<0>.устатися//<0>.усътабыся//<0>.усътабысь//<0>.устамися//<0>.устамись//<0>.устабося//<0>.устабось//<0>.усътѣбысь//<0>.усътѣбыся//<0>.устѣждеся//<0>.устѣждесь//<0>.усътѣмись//<0>.усътѣмися//<0>.устемися//<0>.устемись//<0>.усътебося//<0>.усътебось//<0>.устѣбось//<0>.устеждесь//<0>.устеждеся//<0>.устѣбося//<0>.устѣтися//<0>.устѣтись//<0>.устѣмись//<0>.усътажесь//<0>.усътажеся//<0>.устабыся//<0>.устабысь//<0>.усътажъдесь//<0>.усъте//<0>.усътажъдеся//<0>.усъта//<0>.устаждеся//<0>.устаждесь//<0>.усътѣжъдеся//<0>.усътѣжъдесь//<0>.устѣмися//<0>.усътемись//<0>.устетись//<0>.устетися//<0>.усътемися//<0>.усътѣ//<0>.усътесь//<0>.усътеся//<0>.устѣбысь//<0>.устѣбыся//<0>.усътабося//<0>.усътабось//<0>.усътежесь//<0>.устѣся//<0>.устѣсь
  gramm: indic,aor,du,3p
 -flex: <0>.улждесь//<0>.улждеся//<0>.улъжъдеся//<0>.улъжъдесь//<0>.улъжеся//<0>.улъжесь//<0>.ултися//<0>.ултись//<0>.ул//<0>.улжеся//<0>.улжесь//<0>.улътися//<0>.улътись//<0>.улъ//<0>.улъждеся//<0>.улъждесь//<0>.улъся//<0>.улъмись//<0>.улъмися//<0>.улъсь//<0>.улбось//<0>.улбося//<0>.улмись//<0>.улмися//<0>.улъбысь//<0>.улъбыся//<0>.улся//<0>.улсь//<0>.улъбось//<0>.улъбося//<0>.улбысь//<0>.улбыся
  gramm: perf,sg,m
 -flex: <0>.емебысь//<0>.емебыся//<0>.емъбося//<0>.емъбось//<0>.ембысь//<0>.ембыся//<0>.емся//<0>.емъжеся//<0>.емсь//<0>.емждеся//<0>.иметися//<0>.иметись//<0>.емждесь//<0>.имебысь//<0>.имебыся//<0>.еметися//<0>.емъбыся//<0>.емъбысь//<0>.еметись//<0>.ембось//<0>.еммись//<0>.еммися//<0>.ембося//<0>.емежъдеся//<0>.емъжъдесь//<0>.емъжъдеся//<0>.емемися//<0>.име//<0>.емемись//<0>.еме//<0>.емъмися//<0>.емъмись//<0>.емежеся//<0>.емебось//<0>.имежъдеся//<0>.емебося//<0>.емежесь//<0>.емъжесь//<0>.ем//<0>.емъсь//<0>.имебось//<0>.имебося//<0>.емъся//<0>.емъждеся//<0>.емъждесь//<0>.имежъдесь//<0>.емътись//<0>.емъ//<0>.емътися//<0>.емесь//<0>.емеждеся//<0>.емеждесь//<0>.емтися//<0>.емтись//<0>.имеждесь//<0>.имеждеся//<0>.имемись//<0>.имемися//<0>.имеся//<0>.имесь//<0>.емеся//<0>.имежеся//<0>.емжеся//<0>.емжесь//<0>.имежесь//<0>.емежъдесь
  gramm: imper,pl,1p
 -flex: <0>.шѧбось//<0>.шѧмись//<0>.шѧмися//<0>.шѧбося//<0>.шѧжъдеся//<0>.шѧжъдесь//<0>.шаждеся//<0>.шаждесь//<0>.шѧ//<0>.шѧбысь//<0>.шѧбыся//<0>.шажесь//<0>.шажеся//<0>.шабыся//<0>.шабысь//<0>.шатись//<0>.шатися//<0>.шѧжеся//<0>.шѧжесь//<0>.шась//<0>.шася//<0>.шажъдесь//<0>.шажъдеся//<0>.шѧся//<0>.шѧсь//<0>.шѧждеся//<0>.шѧждесь//<0>.шабося//<0>.ша//<0>.шабось//<0>.шѧтися//<0>.шѧтись//<0>.шамися//<0>.шамись
  gramm: indic,aor,pl,3p
 -flex: <0>.усътебыся//<0>.усътебысь//<0>.устежесь//<0>.устежеся//<0>.усъте//<0>.усътежъдесь//<0>.устеся//<0>.устесь//<0>.усътежъдеся//<0>.усътемись//<0>.устемися//<0>.устебося//<0>.устебось//<0>.устемись//<0>.устетись//<0>.устетися//<0>.усътебося//<0>.усътемися//<0>.усътебось//<0>.усътетись//<0>.усътетися//<0>.усътесь//<0>.усътежесь//<0>.усътежеся//<0>.усътеся//<0>.усте//<0>.устеждесь//<0>.устеждеся//<0>.устебыся//<0>.устебысь
  gramm: indic,aor,pl,2p
 -flex: <0>.ухомъждесь//<0>.ухомъждеся//<0>.ухомсь//<0>.ухомътись//<0>.ухомътися//<0>.ухомся//<0>.ухоммись//<0>.ухомъжесь//<0>.ухомъжеся//<0>.ухомъ//<0>.ухомъмися//<0>.ухомъмись//<0>.ухомъсь//<0>.ухомъся//<0>.ухомъбыся//<0>.ухомбыся//<0>.ухомбысь//<0>.ухомъбысь//<0>.ухом//<0>.ухоммися//<0>.ухомжесь//<0>.ухомжеся//<0>.ухомбося//<0>.ухомтись//<0>.ухомбось//<0>.ухомтися//<0>.ухомъжъдесь//<0>.ухомждеся//<0>.ухомждесь//<0>.ухомъжъдеся//<0>.ухомъбося//<0>.ухомъбось
  gramm: indic,aor,pl,1p
 -flex: <0>.итѣбысь//<0>.итѣбыся//<0>.итебося//<0>.итебось//<0>.итежесь//<0>.итежеся//<0>.итѣжъдеся//<0>.итѣ//<0>.итажъдесь//<0>.итебыся//<0>.итебысь//<0>.итажъдеся//<0>.итѣжъдесь//<0>.итажесь//<0>.итежъдеся//<0>.итѣмись//<0>.итемися//<0>.итемись//<0>.итеждеся//<0>.итѣждесь//<0>.итажеся//<0>.итѣбося//<0>.итабося//<0>.итабось//<0>.итесь//<0>.итеся//<0>.ита//<0>.итѣбось//<0>.итеждесь//<0>.итѣмися//<0>.итетись//<0>.итаждесь//<0>.итаждеся//<0>.ите//<0>.итабыся//<0>.итежъдесь//<0>.итабысь//<0>.итѣтись//<0>.итатись//<0>.итатися//<0>.итетися//<0>.итѣся//<0>.итѣсь//<0>.итѣжеся//<0>.итѣждеся//<0>.итась//<0>.итася//<0>.итѣтися//<0>.итѣжесь//<0>.итамися//<0>.итамись
  gramm: imper,du,2p
 -flex: <0>.евежесь//<0>.евежеся//<0>.евѣтися//<0>.евѣтись//<0>.евѣся//<0>.евѣсь//<0>.еважесь//<0>.еважеся//<0>.евесь//<0>.евеся//<0>.ева//<0>.еве//<0>.еважъдесь//<0>.еважъдеся//<0>.евѣбось//<0>.евѣбося//<0>.евебыся//<0>.евебысь//<0>.евѣбысь//<0>.евѣбыся//<0>.еветись//<0>.еветися//<0>.евабыся//<0>.евабысь//<0>.евѣждеся//<0>.евѣмися//<0>.евѣждесь//<0>.евемися//<0>.евемись//<0>.евась//<0>.евѣмись//<0>.евѣ//<0>.евася//<0>.евежъдесь//<0>.евежъдеся//<0>.евѣжеся//<0>.евѣжесь//<0>.евеждесь//<0>.евабося//<0>.евабось//<0>.евеждеся//<0>.евѣжъдеся//<0>.евѣжъдесь//<0>.еваждеся//<0>.еваждесь//<0>.еватись//<0>.евамися//<0>.евамись//<0>.еватися//<0>.евебося//<0>.евебось
  gramm: imper,du,1p
 -flex: <0>.ухъжъдесь//<0>.ухъжъдеся//<0>.ухждеся//<0>.ухждесь//<0>.ухбыся//<0>.ухбысь//<0>.ухсь//<0>.ухъсь//<0>.ухъся//<0>.ухся//<0>.ухбося//<0>.ухбось//<0>.ухъбось//<0>.ухъбыся//<0>.ухъбысь//<0>.ухъмися//<0>.ухъ//<0>.ухмися//<0>.ухмись//<0>.ухъжесь//<0>.ухъжеся//<0>.ух//<0>.ухъбося//<0>.ухтися//<0>.ухътись//<0>.ухътися//<0>.ухтись//<0>.ухъждесь//<0>.ухъждеся//<0>.ухъмись//<0>.ухжесь//<0>.ухжеся
  gramm: indic,aor,sg,1p
 -flex: <0>.утися//<0>.утись//<0>.ужъдесь//<0>.уждесь//<0>.уся//<0>.усь//<0>.уждеся//<0>.ужъдеся//<0>.убось//<0>.убося//<0>.у//<0>.ужеся//<0>.ужесь//<0>.убысь//<0>.убыся//<0>.умись//<0>.умися
  gramm: indic,praes,sg,1p
 -flex: <0>.ешибось//<0>.ешибося//<0>.еши//<0>.ешиждеся//<0>.ешитися//<0>.ешитись//<0>.ешибыся//<0>.ешижъдеся//<0>.ешиждесь//<0>.ешижеся//<0>.ешижъдесь//<0>.ешися//<0>.ешись//<0>.ешибысь//<0>.ешижесь//<0>.ешимись//<0>.ешимися
  gramm: indic,praes,sg,2p
 -flex: <0>.етъбыся//<0>.ежесь//<0>.етъбось//<0>.етъбося//<0>.емися//<0>.емись//<0>.етъждесь//<0>.еттись//<0>.еттися//<0>.етъждеся//<0>.етъся//<0>.етъсь//<0>.етъбысь//<0>.етъжесь//<0>.етъ//<0>.етътися//<0>.етътись//<0>.ет//<0>.е//<0>.етъжъдеся//<0>.етись//<0>.етъжъдесь//<0>.етъмись//<0>.етъмися//<0>.етися//<0>.еждеся//<0>.еждесь//<0>.етмися//<0>.етждесь//<0>.етждеся//<0>.етмись//<0>.ебося//<0>.етбося//<0>.етбось//<0>.ебось//<0>.есь//<0>.етбыся//<0>.ебыся//<0>.ебысь//<0>.етбысь//<0>.етъжеся//<0>.ежеся//<0>.ежъдесь//<0>.ежъдеся//<0>.еся//<0>.етжесь//<0>.етсь//<0>.ется//<0>.етжеся
  gramm: indic,praes,sg,3p
 -flex: <0>.улажъдесь//<0>.улажеся//<0>.улатись//<0>.улабось//<0>.улабыся//<0>.улатися//<0>.улабысь//<0>.уламися//<0>.улажъдеся//<0>.ула//<0>.улаждесь//<0>.улажесь//<0>.улась//<0>.улася//<0>.уламись//<0>.улаждеся//<0>.улабося
  gramm: perf,du,m
 -flex: <0>.улѣ//<0>.улѣжеся//<0>.улѣжесь//<0>.улѣмись//<0>.улѣмися//<0>.улебыся//<0>.улебысь//<0>.улѣждесь//<0>.улежесь//<0>.улежеся//<0>.улѣждеся//<0>.улесь//<0>.улемися//<0>.улемись//<0>.улеся//<0>.улѣжъдеся//<0>.улеждеся//<0>.улеждесь//<0>.улѣжъдесь//<0>.улетись//<0>.улетися//<0>.улѣбось//<0>.улѣбося//<0>.улѣся//<0>.улѣсь//<0>.улѣтися//<0>.улѣтись//<0>.улежъдесь//<0>.улежъдеся//<0>.уле//<0>.улебося//<0>.улебось//<0>.улѣбысь//<0>.улѣбыся
  gramm: perf,du,n
 -flex: <0>.улажъдесь//<0>.улажеся//<0>.улатись//<0>.улабось//<0>.улабыся//<0>.улатися//<0>.улабысь//<0>.уламися//<0>.улажъдеся//<0>.ула//<0>.улаждесь//<0>.улажесь//<0>.улась//<0>.улася//<0>.уламись//<0>.улаждеся//<0>.улабося
  gramm: perf,sg,f
-paradigm: V13t
 -flex: <0>.нетеждеся//<0>.нете//<0>.нетеждесь//<0>.нетебось//<0>.нетежеся//<0>.нетежесь//<0>.нетебося//<0>.нетеся//<0>.нетежъдеся//<0>.нетесь//<0>.нетебыся//<0>.нететися//<0>.нетемись//<0>.нетемися//<0>.нететись//<0>.нетебысь//<0>.нетежъдесь
  gramm: indic,praes,pl,2p
 -flex: <0>.ноубось//<0>.нуттись//<0>.нуттися//<0>.ноубося//<0>.ноуся//<0>.ноумися//<0>.нюжъдеся//<0>.ноужеся//<0>.нутьжъдесь//<0>.нутьждеся//<0>.нюжесь//<0>.нюжъдесь//<0>.ноу//<0>.нуть//<0>.нюбысь//<0>.ноусь//<0>.нутъбось//<0>.нутъбося//<0>.нутьмися//<0>.нутъждесь//<0>.нутъждеся//<0>.нутьмись//<0>.ноужъдесь//<0>.ноуждеся//<0>.нюбося//<0>.ноужесь//<0>.ноуждесь//<0>.нутъбысь//<0>.нутьжесь//<0>.нутьжеся//<0>.нутъбыся//<0>.нут//<0>.нутьждесь//<0>.нутжесь//<0>.нюждесь//<0>.нутъ//<0>.ноужъдеся//<0>.нютися//<0>.ноутися//<0>.нутьбыся//<0>.нутьбысь//<0>.ноутись//<0>.нутъжеся//<0>.нутбося//<0>.нутбось//<0>.нутъжесь//<0>.нутьтись//<0>.нюсь//<0>.нюся//<0>.нутьтися//<0>.нюмися//<0>.нюмись//<0>.нутьбося//<0>.нюбыся//<0>.нутьбось//<0>.нутьжъдеся//<0>.ноубыся//<0>.нутсь//<0>.нутмися//<0>.нутждесь//<0>.нутждеся//<0>.нутмись//<0>.нутъжъдеся//<0>.нутътись//<0>.нутъжъдесь//<0>.ноумись//<0>.нутжеся//<0>.нутъмись//<0>.нутъся//<0>.нутъсь//<0>.нутъмися//<0>.нюжеся//<0>.нутбыся//<0>.нутбысь//<0>.ню//<0>.нютись//<0>.нутьсь//<0>.нюждеся//<0>.нуться//<0>.нутътися//<0>.нутся//<0>.нюбось//<0>.ноубысь
  gramm: indic,praes,pl,3p
 -flex: <0>.немъбось//<0>.немъбося//<0>.немъмися//<0>.немежесь//<0>.немежеся//<0>.немъжъдеся//<0>.немъжъдесь//<0>.немъждесь//<0>.немесь//<0>.немеся//<0>.немжеся//<0>.немътися//<0>.немътись//<0>.немъмись//<0>.немжесь//<0>.немъ//<0>.немъбысь//<0>.немебыся//<0>.немъждеся//<0>.немемися//<0>.немебося//<0>.немебось//<0>.немемись//<0>.немъжеся//<0>.нембося//<0>.нембось//<0>.немъжесь//<0>.неметись//<0>.неметися//<0>.нем//<0>.немъбыся//<0>.немждесь//<0>.немждеся//<0>.нембыся//<0>.нембысь//<0>.неме//<0>.немтись//<0>.немтися//<0>.немежъдесь//<0>.немеждесь//<0>.немеждеся//<0>.немежъдеся//<0>.немсь//<0>.немся//<0>.немъся//<0>.немъсь//<0>.неммися//<0>.неммись//<0>.немебысь
  gramm: indic,praes,pl,1p
 -flex: <0>.лись//<0>.лися//<0>.лимися//<0>.лимись//<0>.лижесь//<0>.лижеся//<0>.нулижъдеся//<0>.нулижъдесь//<0>.нули//<0>.нулижеся//<0>.нулижесь//<0>.нулитися//<0>.нулимись//<0>.нулимися//<0>.нулитись//<0>.нулиждеся//<0>.нулиждесь//<0>.нулибося//<0>.лижъдесь//<0>.лижъдеся//<0>.нулибысь//<0>.нулибыся//<0>.ли//<0>.либося//<0>.либось//<0>.нулибось//<0>.литись//<0>.нулися//<0>.нулись//<0>.литися//<0>.либыся//<0>.либысь//<0>.лиждесь//<0>.лиждеся
  gramm: perf,pl,m
 -flex: <0>.лаждесь//<0>.лаждеся//<0>.нуламись//<0>.лабыся//<0>.лабысь//<0>.нулажъдеся//<0>.нулажъдесь//<0>.лабося//<0>.лабось//<0>.нулабось//<0>.нулабося//<0>.нула//<0>.нулатися//<0>.лась//<0>.лася//<0>.нулатись//<0>.нулабысь//<0>.нулабыся//<0>.нулаждеся//<0>.нулаждесь//<0>.лажесь//<0>.нуламися//<0>.нулася//<0>.нулась//<0>.нулажеся//<0>.нулажесь//<0>.лажъдесь//<0>.лажъдеся//<0>.ла//<0>.лажеся//<0>.ламися//<0>.латись//<0>.латися//<0>.ламись
  gramm: perf,pl,n
 -flex: <0>.нулыжъдесь//<0>.нулыжъдеся//<0>.лыжеся//<0>.лыжесь//<0>.лыждесь//<0>.лытися//<0>.лытись//<0>.лыждеся//<0>.нулысь//<0>.лы//<0>.нулыся//<0>.лыбысь//<0>.лыбыся//<0>.лымись//<0>.нулыбося//<0>.нулыбысь//<0>.лымися//<0>.нулы//<0>.нулымися//<0>.лыжъдеся//<0>.нулыжесь//<0>.нулыжеся//<0>.лыжъдесь//<0>.нулымись//<0>.нулытись//<0>.нулыбыся//<0>.лыся//<0>.нулыбось//<0>.лысь//<0>.нулытися//<0>.лыбось//<0>.лыбося//<0>.нулыждеся//<0>.нулыждесь
  gramm: perf,pl,f
 -flex: <0>.нутьмися//<0>.нутьмись//<0>.нутитись//<0>.нутьжесь//<0>.нутьжъдеся//<0>.нутибось//<0>.нутижесь//<0>.нутижеся//<0>.нутибыся//<0>.нутибысь//<0>.нутьждеся//<0>.нутьждесь//<0>.нутись//<0>.нутися//<0>.нути//<0>.нутьжеся//<0>.нутьбыся//<0>.нутьбысь//<0>.нутьтись//<0>.нутижъдесь//<0>.нутижъдеся//<0>.нутьтися//<0>.нутибося//<0>.нутьжъдесь//<0>.нутьбося//<0>.нутимися//<0>.нутимись//<0>.нутьбось//<0>.нуть//<0>.нутитися//<0>.нутиждеся//<0>.нутиждесь//<0>.нутьсь//<0>.нуться
  gramm: inf
 -flex: <0>.нижеся//<0>.нижесь//<0>.нибось//<0>.нимися//<0>.нибося//<0>.нися//<0>.нижъдесь//<0>.нись//<0>.нитися//<0>.нибысь//<0>.нибыся//<0>.нитись//<0>.ниждеся//<0>.ниждесь//<0>.нижъдеся//<0>.ни//<0>.нимись
  gramm: imper,sg,2p
 -flex: <0>.нижеся//<0>.нижесь//<0>.нибось//<0>.нимися//<0>.нибося//<0>.нися//<0>.нижъдесь//<0>.нись//<0>.нитися//<0>.нибысь//<0>.нибыся//<0>.нитись//<0>.ниждеся//<0>.ниждесь//<0>.нижъдеся//<0>.ни//<0>.нимись
  gramm: imper,sg,3p
 -flex: <0>.нитетися//<0>.нитетись//<0>.нитемися//<0>.нитежъдеся//<0>.нитебось//<0>.нитебося//<0>.ните//<0>.нитеждесь//<0>.нитеждеся//<0>.нитемись//<0>.нитеся//<0>.нитесь//<0>.нитежесь//<0>.нитежеся//<0>.нитежъдесь//<0>.нитебысь//<0>.нитебыся
  gramm: imper,pl,2p
 -flex: <0>.нуломися//<0>.нулось//<0>.нулося//<0>.нуломись//<0>.лождеся//<0>.лождесь//<0>.нуложъдесь//<0>.нуложъдеся//<0>.лося//<0>.лось//<0>.нуло//<0>.лотися//<0>.лотись//<0>.лобось//<0>.лобося//<0>.нулобося//<0>.нулобось//<0>.ломись//<0>.ломися//<0>.ложъдеся//<0>.ложъдесь//<0>.нулождесь//<0>.нулобыся//<0>.ложеся//<0>.ложесь//<0>.нулобысь//<0>.нулождеся//<0>.лобысь//<0>.лобыся//<0>.ло//<0>.нулотись//<0>.нулотися//<0>.нуложесь//<0>.нуложеся
  gramm: perf,sg,n
 -flex: <0>.нуждеся//<0>.нуждесь//<0>.нусь//<0>.нуся//<0>.нубыся//<0>.нубысь//<0>.нутись//<0>.нутися//<0>.нубося//<0>.ну//<0>.нубось//<0>.нумися//<0>.нумись//<0>.нужъдесь//<0>.нужъдеся//<0>.е//<0>.етись//<0>.етися//<0>.еждеся//<0>.еждесь//<0>.емися//<0>.емись//<0>.ебося//<0>.ебось//<0>.ебыся//<0>.ебысь//<0>.нужесь//<0>.нужеся//<0>.ежъдесь//<0>.ежъдеся//<0>.есь//<0>.ежесь//<0>.ежеся//<0>.еся
  gramm: indic,aor,sg,3p
 -flex: <0>.нуждеся//<0>.нуждесь//<0>.нусь//<0>.нуся//<0>.нубыся//<0>.нубысь//<0>.нутись//<0>.нутися//<0>.нубося//<0>.ну//<0>.нубось//<0>.нумися//<0>.нумись//<0>.нужъдесь//<0>.нужъдеся//<0>.е//<0>.етись//<0>.етися//<0>.еждеся//<0>.еждесь//<0>.емися//<0>.емись//<0>.ебося//<0>.ебось//<0>.ебыся//<0>.ебысь//<0>.нужесь//<0>.нужеся//<0>.ежъдесь//<0>.ежъдеся//<0>.есь//<0>.ежесь//<0>.ежеся//<0>.еся
  gramm: indic,aor,sg,2p
 -flex: <0>.невѣмися//<0>.невѣсь//<0>.невѣся//<0>.неветись//<0>.невемись//<0>.невемися//<0>.невѣжъдеся//<0>.невебысь//<0>.невебыся//<0>.неветися//<0>.невабыся//<0>.неваждесь//<0>.неваждеся//<0>.невѣ//<0>.невѣжъдесь//<0>.невѣмись//<0>.нева//<0>.невебось//<0>.невебося//<0>.невабысь//<0>.невѣбося//<0>.невѣбось//<0>.невесь//<0>.неважеся//<0>.неважесь//<0>.невѣждесь//<0>.невежъдесь//<0>.невежъдеся//<0>.невѣбыся//<0>.невѣбысь//<0>.невеждеся//<0>.невѣждеся//<0>.невеждесь//<0>.невеся//<0>.неватися//<0>.неватись//<0>.невася//<0>.невась//<0>.неважъдеся//<0>.неважъдесь//<0>.невамись//<0>.невѣтись//<0>.невѣтися//<0>.невамися//<0>.невѣжесь//<0>.неве//<0>.невѣжеся//<0>.невабось//<0>.невабося//<0>.невежеся//<0>.невежесь
  gramm: indic,praes,du,1p
 -flex: <0>.нетѣбыся//<0>.нетѣбысь//<0>.нетаждесь//<0>.нетаждеся//<0>.нететися//<0>.нетежеся//<0>.нетабысь//<0>.нетася//<0>.нетась//<0>.нетабыся//<0>.нетежесь//<0>.нетѣжъдесь//<0>.нетежъдеся//<0>.нетежъдесь//<0>.нетеждеся//<0>.нетамись//<0>.нетѣтись//<0>.нетѣтися//<0>.нета//<0>.нетѣжъдеся//<0>.нете//<0>.нетемися//<0>.нетабось//<0>.нетабося//<0>.нетѣжеся//<0>.нетатися//<0>.нетатись//<0>.нетѣждесь//<0>.нетѣждеся//<0>.нетажъдеся//<0>.нетемись//<0>.нетѣмись//<0>.нетажъдесь//<0>.нетѣжесь//<0>.нетеся//<0>.нетеждесь//<0>.нетѣмися//<0>.нетѣсь//<0>.нетѣся//<0>.нетамися//<0>.нетебысь//<0>.нетебыся//<0>.нететись//<0>.нетѣбося//<0>.нетебось//<0>.нетѣбось//<0>.нетебося//<0>.нетѣ//<0>.нетесь//<0>.нетажеся//<0>.нетажесь
  gramm: indic,praes,du,3p
 -flex: <0>.нетѣбыся//<0>.нетѣбысь//<0>.нетаждесь//<0>.нетаждеся//<0>.нететися//<0>.нетежеся//<0>.нетабысь//<0>.нетася//<0>.нетась//<0>.нетабыся//<0>.нетежесь//<0>.нетѣжъдесь//<0>.нетежъдеся//<0>.нетежъдесь//<0>.нетеждеся//<0>.нетамись//<0>.нетѣтись//<0>.нетѣтися//<0>.нета//<0>.нетѣжъдеся//<0>.нете//<0>.нетемися//<0>.нетабось//<0>.нетабося//<0>.нетѣжеся//<0>.нетатися//<0>.нетатись//<0>.нетѣждесь//<0>.нетѣждеся//<0>.нетажъдеся//<0>.нетемись//<0>.нетѣмись//<0>.нетажъдесь//<0>.нетѣжесь//<0>.нетеся//<0>.нетеждесь//<0>.нетѣмися//<0>.нетѣсь//<0>.нетѣся//<0>.нетамися//<0>.нетебысь//<0>.нетебыся//<0>.нететись//<0>.нетѣбося//<0>.нетебось//<0>.нетѣбось//<0>.нетебося//<0>.нетѣ//<0>.нетесь//<0>.нетажеся//<0>.нетажесь
  gramm: indic,praes,du,2p
 -flex: <0>.няховажъдеся//<0>.няховамися//<0>.няховѣтися//<0>.няховебось//<0>.няховетись//<0>.няховежеся//<0>.няховѣжесь//<0>.няховѣжеся//<0>.няховежесь//<0>.няховебысь//<0>.няховѣтись//<0>.няховажеся//<0>.няховажесь//<0>.няховѣждесь//<0>.няховабысь//<0>.няховабыся//<0>.няховеся//<0>.няховесь//<0>.няхове//<0>.няховѣсь//<0>.няховѣмися//<0>.няховамись//<0>.няховажъдесь//<0>.няховаждеся//<0>.няховаждесь//<0>.няховетися//<0>.няховѣжъдесь//<0>.няховѣжъдеся//<0>.няховемися//<0>.няховебыся//<0>.няховѣся//<0>.няховежъдеся//<0>.няховежъдесь//<0>.няховемись//<0>.няховѣбось//<0>.няховася//<0>.няховебося//<0>.няховась//<0>.няховѣмись//<0>.няховѣбося//<0>.няховеждесь//<0>.няховеждеся//<0>.няховатися//<0>.няховатись//<0>.няховѣбыся//<0>.няховѣждеся//<0>.няховабось//<0>.няховѣ//<0>.няховѣбысь//<0>.няховабося//<0>.няхова
  gramm: indic,imperf,du,1p
 -flex: <0>.нясътежеся//<0>.нясътежесь//<0>.нястебось//<0>.нястебося//<0>.нясътетися//<0>.нясътетись//<0>.нястажеся//<0>.нястажесь//<0>.нястатися//<0>.нястатись//<0>.нясътѣмися//<0>.нясътѣмись//<0>.нясътѣбося//<0>.нясътѣбось//<0>.нястетися//<0>.нястетись//<0>.нясътабысь//<0>.нясътабыся//<0>.нястася//<0>.нястась//<0>.нясътѣтись//<0>.нясътѣтися//<0>.нястеждеся//<0>.нясъта//<0>.нястеждесь//<0>.нясъте//<0>.нясътѣжъдесь//<0>.нясътѣжъдеся//<0>.нясътебось//<0>.нясътебося//<0>.нястѣмися//<0>.нястабось//<0>.нястабося//<0>.нястѣмись//<0>.нясътѣжесь//<0>.нясътѣжеся//<0>.нястежеся//<0>.нястежесь//<0>.нястеся//<0>.нясътѣ//<0>.нясътажеся//<0>.нясътажесь//<0>.нястесь//<0>.нясътамись//<0>.нясътамися//<0>.нястемись//<0>.нястемися//<0>.нястебысь//<0>.нястебыся//<0>.нясътатися//<0>.нясътатись//<0>.нясътебысь//<0>.нясътебыся//<0>.нясътемись//<0>.нясътемися//<0>.нястѣтись//<0>.нястѣтися//<0>.нястѣждесь//<0>.нястѣждеся//<0>.нястѣсь//<0>.нястѣся//<0>.нястѣбыся//<0>.нястѣбысь//<0>.нясътася//<0>.нясътась//<0>.нястабысь//<0>.нястабыся//<0>.нястѣ//<0>.нясътабось//<0>.нясътабося//<0>.нястамись//<0>.нястамися//<0>.нястѣжесь//<0>.нясътажъдеся//<0>.нясътажъдесь//<0>.нястѣжеся//<0>.нясътеся//<0>.нясътесь//<0>.няста//<0>.нясътѣсь//<0>.нясте//<0>.нясътѣся//<0>.нясътежъдеся//<0>.нясътежъдесь//<0>.нясътѣбыся//<0>.нясътѣбысь//<0>.нястаждесь//<0>.нястаждеся//<0>.нястѣбося//<0>.нястѣбось
  gramm: indic,imperf,du,3p
 -flex: <0>.нясътежеся//<0>.нясътежесь//<0>.нястебось//<0>.нястебося//<0>.нясътетися//<0>.нясътетись//<0>.нястажеся//<0>.нястажесь//<0>.нястатися//<0>.нястатись//<0>.нясътѣмися//<0>.нясътѣмись//<0>.нясътѣбося//<0>.нясътѣбось//<0>.нястетися//<0>.нястетись//<0>.нясътабысь//<0>.нясътабыся//<0>.нястася//<0>.нястась//<0>.нясътѣтись//<0>.нясътѣтися//<0>.нястеждеся//<0>.нясъта//<0>.нястеждесь//<0>.нясъте//<0>.нясътѣжъдесь//<0>.нясътѣжъдеся//<0>.нясътебось//<0>.нясътебося//<0>.нястѣмися//<0>.нястабось//<0>.нястабося//<0>.нястѣмись//<0>.нясътѣжесь//<0>.нясътѣжеся//<0>.нястежеся//<0>.нястежесь//<0>.нястеся//<0>.нясътѣ//<0>.нясътажеся//<0>.нясътажесь//<0>.нястесь//<0>.нясътамись//<0>.нясътамися//<0>.нястемись//<0>.нястемися//<0>.нястебысь//<0>.нястебыся//<0>.нясътатися//<0>.нясътатись//<0>.нясътебысь//<0>.нясътебыся//<0>.нясътемись//<0>.нясътемися//<0>.нястѣтись//<0>.нястѣтися//<0>.нястѣждесь//<0>.нястѣждеся//<0>.нястѣсь//<0>.нястѣся//<0>.нястѣбыся//<0>.нястѣбысь//<0>.нясътася//<0>.нясътась//<0>.нястабысь//<0>.нястабыся//<0>.нястѣ//<0>.нясътабось//<0>.нясътабося//<0>.нястамись//<0>.нястамися//<0>.нястѣжесь//<0>.нясътажъдеся//<0>.нясътажъдесь//<0>.нястѣжеся//<0>.нясътеся//<0>.нясътесь//<0>.няста//<0>.нясътѣсь//<0>.нясте//<0>.нясътѣся//<0>.нясътежъдеся//<0>.нясътежъдесь//<0>.нясътѣбыся//<0>.нясътѣбысь//<0>.нястаждесь//<0>.нястаждеся//<0>.нястѣбося//<0>.нястѣбось
  gramm: indic,imperf,du,2p
 -flex: <0>.нястеждеся//<0>.нястеждесь//<0>.нясъте//<0>.нясътежеся//<0>.нясътежесь//<0>.нясътебось//<0>.нясътебося//<0>.нясътебысь//<0>.нясътебыся//<0>.нясътемись//<0>.нясътемися//<0>.нястебось//<0>.нястебося//<0>.нястежеся//<0>.нястежесь//<0>.нясътетися//<0>.нясътетись//<0>.нясътеся//<0>.нясътесь//<0>.нястеся//<0>.нясте//<0>.нястесь//<0>.нясътежъдеся//<0>.нясътежъдесь//<0>.нястетися//<0>.нястетись//<0>.нястемись//<0>.нястемися//<0>.нястебысь//<0>.нястебыся
  gramm: indic,imperf,pl,2p
 -flex: <0>.няхутися//<0>.няхутись//<0>.няхуждеся//<0>.няхужъдеся//<0>.няхубось//<0>.няхубося//<0>.няхужъдесь//<0>.няхуждесь//<0>.няхужеся//<0>.няхубыся//<0>.няхуся//<0>.няхусь//<0>.няхубысь//<0>.няху//<0>.няхумися//<0>.няхумись//<0>.няхужесь
  gramm: indic,imperf,pl,3p
 -flex: <0>.няхомтися//<0>.няхомтись//<0>.няхом//<0>.няхомждесь//<0>.няхомждеся//<0>.няхомъмись//<0>.няхомъмися//<0>.няхомъбысь//<0>.няхомъбыся//<0>.няхомъжеся//<0>.няхомъжесь//<0>.няхомбысь//<0>.няхомбыся//<0>.няхомъся//<0>.няхомъсь//<0>.няхомъжъдеся//<0>.няхомъжъдесь//<0>.няхомжеся//<0>.няхомжесь//<0>.няхомся//<0>.няхомсь//<0>.няхомътися//<0>.няхомътись//<0>.няхомъждеся//<0>.няхомъбось//<0>.няхомъ//<0>.няхомъбося//<0>.няхоммися//<0>.няхоммись//<0>.няхомбось//<0>.няхомбося//<0>.няхомъждесь
  gramm: indic,imperf,pl,1p
 -flex: <0>.нулетися//<0>.нулебось//<0>.лѣбыся//<0>.нулемися//<0>.лѣтися//<0>.лѣтись//<0>.лѣмися//<0>.нулебося//<0>.нулежъдеся//<0>.нулежъдесь//<0>.нулеждесь//<0>.нулѣбыся//<0>.лѣжъдеся//<0>.нулѣмися//<0>.нулѣмись//<0>.лѣжъдесь//<0>.нулѣбысь//<0>.нулетись//<0>.нулемись//<0>.нуле//<0>.нулѣжъдесь//<0>.лѣ//<0>.лѣжеся//<0>.лежесь//<0>.лежеся//<0>.лѣжесь//<0>.нулеждеся//<0>.нулѣтись//<0>.нулѣтися//<0>.нулежеся//<0>.лѣбысь//<0>.нулежесь//<0>.леждеся//<0>.леждесь//<0>.нулебысь//<0>.лѣбось//<0>.лѣбося//<0>.нулебыся//<0>.нулѣжъдеся//<0>.лесь//<0>.леся//<0>.лѣмись//<0>.лежъдесь//<0>.лѣждесь//<0>.лѣждеся//<0>.нулѣбося//<0>.лебыся//<0>.лебысь//<0>.нулѣбось//<0>.летись//<0>.нулѣжесь//<0>.нулѣжеся//<0>.летися//<0>.лебося//<0>.ле//<0>.лебось//<0>.нулеся//<0>.нулесь//<0>.лемися//<0>.лемись//<0>.нулѣсь//<0>.нулѣждеся//<0>.нулѣждесь//<0>.нулѣся//<0>.лежъдеся//<0>.лѣся//<0>.лѣсь//<0>.нулѣ
  gramm: perf,du,f
 -flex: <0>.няхъжъдеся//<0>.няхъжъдесь//<0>.няхждесь//<0>.няхъждесь//<0>.няхътися//<0>.няхтися//<0>.няхтись//<0>.няхътись//<0>.няхбысь//<0>.няхъбысь//<0>.няхъбыся//<0>.няхбыся//<0>.няхъбось//<0>.няхбось//<0>.няхбося//<0>.няхъбося//<0>.няхъ//<0>.нях//<0>.няхъждеся//<0>.няхждеся//<0>.няхмись//<0>.няхъмись//<0>.няхъмися//<0>.няхмися//<0>.няхъся//<0>.няхся//<0>.няхсь//<0>.няхъсь//<0>.няхжеся//<0>.няхъжеся//<0>.няхъжесь//<0>.няхжесь
  gramm: indic,imperf,sg,1p
 -flex: <0>.няшеждеся//<0>.няшежъдеся//<0>.няшежъдесь//<0>.няшеждесь//<0>.няшеся//<0>.няшесь//<0>.няшебысь//<0>.няшежесь//<0>.няшемись//<0>.няшемися//<0>.няшебось//<0>.няше//<0>.няшебося//<0>.няшетися//<0>.няшетись//<0>.няшежеся//<0>.няшебыся
  gramm: indic,imperf,sg,2p
 -flex: <0>.няшеждеся//<0>.няшежъдеся//<0>.няшежъдесь//<0>.няшеждесь//<0>.няшеся//<0>.няшесь//<0>.няшебысь//<0>.няшежесь//<0>.няшемись//<0>.няшемися//<0>.няшебось//<0>.няше//<0>.няшебося//<0>.няшетися//<0>.няшетись//<0>.няшежеся//<0>.няшебыся
  gramm: indic,imperf,sg,3p
 -flex: <0>.оховѣся//<0>.оховѣтися//<0>.оховѣсь//<0>.оховажъдесь//<0>.оховажъдеся//<0>.нуховежъдеся//<0>.нуховежъдесь//<0>.оховамися//<0>.оховамись//<0>.оховѣтись//<0>.нуховабось//<0>.нуховабося//<0>.нуховеждесь//<0>.нуховеждеся//<0>.нуховѣжъдесь//<0>.нуховѣжъдеся//<0>.оховесь//<0>.оховеся//<0>.нуховетися//<0>.нуховетись//<0>.нуховѣбося//<0>.нуховѣбось//<0>.нуховебось//<0>.нуховебося//<0>.оховетись//<0>.оховетися//<0>.оховебося//<0>.оховебось//<0>.оховежесь//<0>.оховежеся//<0>.оховеждесь//<0>.оховеждеся//<0>.нуховѣмися//<0>.нуховѣмись//<0>.нуховажъдеся//<0>.нуховажъдесь//<0>.оховѣждеся//<0>.оховѣждесь//<0>.оховѣбысь//<0>.оховѣбыся//<0>.нуховамись//<0>.нуховамися//<0>.оховѣбось//<0>.оховабыся//<0>.оховабысь//<0>.оховася//<0>.оховебыся//<0>.оховебысь//<0>.оховѣжъдеся//<0>.оховѣжъдесь//<0>.нуховемись//<0>.нуховемися//<0>.нуховабысь//<0>.нуховабыся//<0>.нуховѣждеся//<0>.нуховѣждесь//<0>.нуховаждеся//<0>.нуховаждесь//<0>.нуховатися//<0>.нуховатись//<0>.оховежъдесь//<0>.оховежъдеся//<0>.оховѣмись//<0>.оховѣмися//<0>.нуховажеся//<0>.нуховажесь//<0>.нуховася//<0>.нуховась//<0>.оховажесь//<0>.оховажеся//<0>.оховась//<0>.нуховѣбыся//<0>.нуховѣбысь//<0>.оховѣбося//<0>.нуховѣ//<0>.нуховѣсь//<0>.нуховѣся//<0>.оховѣ//<0>.нуховежеся//<0>.нуховежесь//<0>.оховатись//<0>.нуховебысь//<0>.нуховебыся//<0>.нуховѣтись//<0>.нуховѣтися//<0>.оховабося//<0>.оховабось//<0>.оховѣжеся//<0>.оховѣжесь//<0>.нухове//<0>.нухова//<0>.оховаждеся//<0>.оховаждесь//<0>.охова//<0>.охове//<0>.нуховѣжесь//<0>.нуховѣжеся//<0>.оховатися//<0>.нуховеся//<0>.нуховесь//<0>.оховемися//<0>.оховемись
  gramm: indic,aor,du,1p
 -flex: <0>.нустеся//<0>.осътежъдеся//<0>.осъта//<0>.осъте//<0>.нустесь//<0>.осътѣжъдесь//<0>.осътесь//<0>.осътеся//<0>.остатися//<0>.остатись//<0>.нусътамись//<0>.нусътамися//<0>.остежеся//<0>.остежесь//<0>.осътабося//<0>.остѣсь//<0>.осътабось//<0>.остебысь//<0>.остебыся//<0>.осътась//<0>.осътѣбысь//<0>.осътѣбыся//<0>.осътася//<0>.остася//<0>.осътетися//<0>.остѣся//<0>.нустемись//<0>.нустемися//<0>.остабысь//<0>.остабыся//<0>.нустажеся//<0>.осътѣ//<0>.нустажесь//<0>.остѣждеся//<0>.остѣждесь//<0>.остѣжесь//<0>.остѣжеся//<0>.нустаждесь//<0>.нустаждеся//<0>.осътежесь//<0>.остась//<0>.осътежеся//<0>.осътѣся//<0>.осътѣсь//<0>.остажеся//<0>.остажесь//<0>.нусътѣбося//<0>.нусътабысь//<0>.нусътабыся//<0>.нусътѣбось//<0>.остѣтись//<0>.нусътебось//<0>.нусътебося//<0>.остѣтися//<0>.остебось//<0>.остебося//<0>.остеся//<0>.нусътѣжесь//<0>.нусътѣмись//<0>.нусътеся//<0>.нусте//<0>.нустабысь//<0>.нуста//<0>.остаждеся//<0>.остаждесь//<0>.осътажесь//<0>.осътажеся//<0>.остѣмися//<0>.остѣмись//<0>.осътѣтися//<0>.осътѣтись//<0>.осътебося//<0>.осътебось//<0>.осътѣбось//<0>.осътѣбося//<0>.нусътатися//<0>.нустежеся//<0>.нустежесь//<0>.нусътатись//<0>.осътѣжъдеся//<0>.осътатись//<0>.осътатися//<0>.остеждесь//<0>.остамись//<0>.остамися//<0>.нусътѣмися//<0>.остеждеся//<0>.нустѣ//<0>.нустѣмися//<0>.нустѣмись//<0>.нусътася//<0>.остѣбыся//<0>.остѣбысь//<0>.нусътась//<0>.остесь//<0>.нусътесь//<0>.нустамись//<0>.нустамися//<0>.остѣбося//<0>.осътабыся//<0>.осътабысь//<0>.остѣбось//<0>.осътемися//<0>.нусътѣ//<0>.осътемись//<0>.осътамися//<0>.осътамись//<0>.остетися//<0>.остетись//<0>.нусътѣтись//<0>.нустѣсь//<0>.нустѣся//<0>.нусъте//<0>.нусъта//<0>.нустася//<0>.нустѣбыся//<0>.нустетися//<0>.нусътежъдесь//<0>.нустабыся//<0>.нустѣтись//<0>.нустѣтися//<0>.нустѣбося//<0>.нустѣбось//<0>.нусътемись//<0>.нусътемися//<0>.осътѣжесь//<0>.нусътежъдеся//<0>.нусътажеся//<0>.нусътажесь//<0>.нустѣжесь//<0>.нустѣжеся//<0>.нустась//<0>.осътѣжеся//<0>.осътѣмись//<0>.осътѣмися//<0>.нустѣждесь//<0>.нустѣждеся//<0>.нустабось//<0>.нустабося//<0>.нусътѣтися//<0>.нусътебысь//<0>.остѣ//<0>.нусътебыся//<0>.нустетись//<0>.нусътабось//<0>.осътажъдесь//<0>.осътажъдеся//<0>.нусътабося//<0>.нустеждеся//<0>.нусътѣжеся//<0>.осътетись//<0>.нустеждесь//<0>.нустебысь//<0>.нустебыся//<0>.нустатися//<0>.нусътажъдесь//<0>.нусътѣжъдесь//<0>.оста//<0>.нустѣбысь//<0>.нусътѣжъдеся//<0>.осте//<0>.остемись//<0>.нусътѣбыся//<0>.нусътѣбысь//<0>.остемися//<0>.нусътѣсь//<0>.нусътетися//<0>.нусътетись//<0>.нусътѣся//<0>.нустебось//<0>.нустебося//<0>.осътежъдесь//<0>.нусътежеся//<0>.нусътажъдеся//<0>.нустатись//<0>.нусътежесь//<0>.остабось//<0>.остабося//<0>.осътебыся//<0>.осътебысь
  gramm: indic,aor,du,2p
 -flex: <0>.нустеся//<0>.осътежъдеся//<0>.осъта//<0>.осъте//<0>.нустесь//<0>.осътѣжъдесь//<0>.осътесь//<0>.осътеся//<0>.остатися//<0>.остатись//<0>.нусътамись//<0>.нусътамися//<0>.остежеся//<0>.остежесь//<0>.осътабося//<0>.остѣсь//<0>.осътабось//<0>.остебысь//<0>.остебыся//<0>.осътась//<0>.осътѣбысь//<0>.осътѣбыся//<0>.осътася//<0>.остася//<0>.осътетися//<0>.остѣся//<0>.нустемись//<0>.нустемися//<0>.остабысь//<0>.остабыся//<0>.нустажеся//<0>.осътѣ//<0>.нустажесь//<0>.остѣждеся//<0>.остѣждесь//<0>.остѣжесь//<0>.остѣжеся//<0>.нустаждесь//<0>.нустаждеся//<0>.осътежесь//<0>.остась//<0>.осътежеся//<0>.осътѣся//<0>.осътѣсь//<0>.остажеся//<0>.остажесь//<0>.нусътѣбося//<0>.нусътабысь//<0>.нусътабыся//<0>.нусътѣбось//<0>.остѣтись//<0>.нусътебось//<0>.нусътебося//<0>.остѣтися//<0>.остебось//<0>.остебося//<0>.остеся//<0>.нусътѣжесь//<0>.нусътѣмись//<0>.нусътеся//<0>.нусте//<0>.нустабысь//<0>.нуста//<0>.остаждеся//<0>.остаждесь//<0>.осътажесь//<0>.осътажеся//<0>.остѣмися//<0>.остѣмись//<0>.осътѣтися//<0>.осътѣтись//<0>.осътебося//<0>.осътебось//<0>.осътѣбось//<0>.осътѣбося//<0>.нусътатися//<0>.нустежеся//<0>.нустежесь//<0>.нусътатись//<0>.осътѣжъдеся//<0>.осътатись//<0>.осътатися//<0>.остеждесь//<0>.остамись//<0>.остамися//<0>.нусътѣмися//<0>.остеждеся//<0>.нустѣ//<0>.нустѣмися//<0>.нустѣмись//<0>.нусътася//<0>.остѣбыся//<0>.остѣбысь//<0>.нусътась//<0>.остесь//<0>.нусътесь//<0>.нустамись//<0>.нустамися//<0>.остѣбося//<0>.осътабыся//<0>.осътабысь//<0>.остѣбось//<0>.осътемися//<0>.нусътѣ//<0>.осътемись//<0>.осътамися//<0>.осътамись//<0>.остетися//<0>.остетись//<0>.нусътѣтись//<0>.нустѣсь//<0>.нустѣся//<0>.нусъте//<0>.нусъта//<0>.нустася//<0>.нустѣбыся//<0>.нустетися//<0>.нусътежъдесь//<0>.нустабыся//<0>.нустѣтись//<0>.нустѣтися//<0>.нустѣбося//<0>.нустѣбось//<0>.нусътемись//<0>.нусътемися//<0>.осътѣжесь//<0>.нусътежъдеся//<0>.нусътажеся//<0>.нусътажесь//<0>.нустѣжесь//<0>.нустѣжеся//<0>.нустась//<0>.осътѣжеся//<0>.осътѣмись//<0>.осътѣмися//<0>.нустѣждесь//<0>.нустѣждеся//<0>.нустабось//<0>.нустабося//<0>.нусътѣтися//<0>.нусътебысь//<0>.остѣ//<0>.нусътебыся//<0>.нустетись//<0>.нусътабось//<0>.осътажъдесь//<0>.осътажъдеся//<0>.нусътабося//<0>.нустеждеся//<0>.нусътѣжеся//<0>.осътетись//<0>.нустеждесь//<0>.нустебысь//<0>.нустебыся//<0>.нустатися//<0>.нусътажъдесь//<0>.нусътѣжъдесь//<0>.оста//<0>.нустѣбысь//<0>.нусътѣжъдеся//<0>.осте//<0>.остемись//<0>.нусътѣбыся//<0>.нусътѣбысь//<0>.остемися//<0>.нусътѣсь//<0>.нусътетися//<0>.нусътетись//<0>.нусътѣся//<0>.нустебось//<0>.нустебося//<0>.осътежъдесь//<0>.нусътежеся//<0>.нусътажъдеся//<0>.нустатись//<0>.нусътежесь//<0>.остабось//<0>.остабося//<0>.осътебыся//<0>.осътебысь
  gramm: indic,aor,du,3p
 -flex: <0>.нулбося//<0>.нулбось//<0>.нулъжесь//<0>.лъмись//<0>.лъмися//<0>.нулъжеся//<0>.нулжеся//<0>.лмись//<0>.лбось//<0>.лбося//<0>.лмися//<0>.лъся//<0>.лъсь//<0>.лбысь//<0>.лъ//<0>.лбыся//<0>.лъжеся//<0>.лъжесь//<0>.лъждесь//<0>.нулмися//<0>.нултися//<0>.нулъсь//<0>.л//<0>.нулбысь//<0>.нулмись//<0>.нулждеся//<0>.нулъмися//<0>.нулъбося//<0>.нулъбось//<0>.нулъмись//<0>.лъбысь//<0>.лъбыся//<0>.нулсь//<0>.нулътись//<0>.нулътися//<0>.нулся//<0>.нултись//<0>.нулждесь//<0>.лждесь//<0>.нул//<0>.лждеся//<0>.нулжесь//<0>.нулъ//<0>.нулъся//<0>.лъбось//<0>.лъжъдеся//<0>.лъжъдесь//<0>.лъбося//<0>.нулъжъдесь//<0>.нулъждесь//<0>.нулъждеся//<0>.нулъжъдеся//<0>.лжеся//<0>.лжесь//<0>.лъждеся//<0>.лтися//<0>.лтись//<0>.нулбыся//<0>.лътися//<0>.лътись//<0>.нулъбыся//<0>.нулъбысь//<0>.лся//<0>.лсь
  gramm: perf,sg,m
 -flex: <0>.немъбось//<0>.немъбося//<0>.немъмися//<0>.нимеждеся//<0>.нимеждесь//<0>.немежесь//<0>.немежеся//<0>.немъжъдеся//<0>.немъжъдесь//<0>.немъждесь//<0>.немесь//<0>.немеся//<0>.немжеся//<0>.немътися//<0>.немътись//<0>.ниме//<0>.немъмись//<0>.немжесь//<0>.нимебысь//<0>.немъ//<0>.немъбысь//<0>.нимебыся//<0>.немебыся//<0>.немъждеся//<0>.немемися//<0>.немебося//<0>.немебось//<0>.немемись//<0>.немъжеся//<0>.нембося//<0>.нембось//<0>.немъжесь//<0>.нимеся//<0>.неметись//<0>.неметися//<0>.нимесь//<0>.нем//<0>.немъбыся//<0>.немждесь//<0>.немждеся//<0>.нембыся//<0>.нембысь//<0>.неме//<0>.нимежеся//<0>.немтись//<0>.немтися//<0>.нимемися//<0>.нимемись//<0>.нимежесь//<0>.немежъдесь//<0>.немеждесь//<0>.немеждеся//<0>.немежъдеся//<0>.немебысь//<0>.немсь//<0>.немся//<0>.немъся//<0>.немъсь//<0>.ниметись//<0>.ниметися//<0>.неммися//<0>.нимежъдесь//<0>.нимежъдеся//<0>.неммись//<0>.нимебося//<0>.нимебось
  gramm: imper,pl,1p
 -flex: <0>.ошѧмися//<0>.нушѧбося//<0>.нушѧбось//<0>.ошѧтися//<0>.ошѧтись//<0>.нуша//<0>.ошѧбось//<0>.ошажъдесь//<0>.ошатись//<0>.нушамись//<0>.ошѧжеся//<0>.нушамися//<0>.нушѧбыся//<0>.ошатися//<0>.нушѧбысь//<0>.нушажъдеся//<0>.ошѧмись//<0>.нушажъдесь//<0>.ошѧжъдеся//<0>.ошѧжъдесь//<0>.нушѧжъдесь//<0>.ошажесь//<0>.нушѧжъдеся//<0>.нушажеся//<0>.ошѧбося//<0>.нушажесь//<0>.нушѧмися//<0>.нушатися//<0>.нушатись//<0>.нушѧждесь//<0>.ошѧся//<0>.ошаждесь//<0>.ошажеся//<0>.нушѧжесь//<0>.ошабося//<0>.ошабось//<0>.нушѧжеся//<0>.ошѧбысь//<0>.нушѧсь//<0>.нушѧся//<0>.ошѧжесь//<0>.оша//<0>.нушаждесь//<0>.нушѧждеся//<0>.нушѧмись//<0>.нушѧ//<0>.нушѧтись//<0>.нушѧтися//<0>.нушаждеся//<0>.ошабыся//<0>.ошабысь//<0>.ошаждеся//<0>.ошѧбыся//<0>.нушабысь//<0>.нушася//<0>.нушась//<0>.нушабыся//<0>.ошѧсь//<0>.ошѧ//<0>.ошась//<0>.ошася//<0>.ошѧждесь//<0>.ошѧждеся//<0>.ошажъдеся//<0>.нушабось//<0>.нушабося//<0>.ошамися//<0>.ошамись
  gramm: indic,aor,pl,3p
 -flex: <0>.нустеся//<0>.нустетися//<0>.нустесь//<0>.остесь//<0>.остетися//<0>.нусътебось//<0>.нусътебося//<0>.остемися//<0>.осъте//<0>.остебось//<0>.остебося//<0>.нустетись//<0>.осътемися//<0>.осътемись//<0>.нусътебысь//<0>.осътесь//<0>.осътеся//<0>.нусътебыся//<0>.нусътеся//<0>.нусте//<0>.осътежъдесь//<0>.осътежъдеся//<0>.нустеждеся//<0>.нустеждесь//<0>.нустебысь//<0>.нустебыся//<0>.остебысь//<0>.остетись//<0>.осътежесь//<0>.остебыся//<0>.осътебося//<0>.нусъте//<0>.осътетись//<0>.осътетися//<0>.остежесь//<0>.нусътесь//<0>.нустемися//<0>.нустемись//<0>.остеждесь//<0>.остеся//<0>.остеждеся//<0>.остемись//<0>.нустежеся//<0>.нустежесь//<0>.осътебось//<0>.осте//<0>.остежеся//<0>.нусътежъдеся//<0>.нусътетися//<0>.нусътетись//<0>.нусътежъдесь//<0>.нустебось//<0>.нустебося//<0>.нусътемись//<0>.нусътемися//<0>.нусътежеся//<0>.нусътежесь//<0>.осътежеся//<0>.осътебыся//<0>.осътебысь
  gramm: indic,aor,pl,2p
 -flex: <0>.нухомбыся//<0>.нухомждесь//<0>.охомъждеся//<0>.охомъждесь//<0>.нухомждеся//<0>.нухомъбысь//<0>.нухомъбыся//<0>.нухомъжъдеся//<0>.охоммися//<0>.нухомся//<0>.нухомсь//<0>.нухомъбось//<0>.нухомъбося//<0>.охомъбыся//<0>.охомъбысь//<0>.охом//<0>.нухомъмись//<0>.нухомтись//<0>.охомъбося//<0>.охомжеся//<0>.охомжесь//<0>.охомъбось//<0>.нухоммись//<0>.охомтися//<0>.нухомбось//<0>.нухомбося//<0>.охомтись//<0>.охомъсь//<0>.нухомъжеся//<0>.нухомъжесь//<0>.охомъся//<0>.нухоммися//<0>.охомждеся//<0>.охомждесь//<0>.нухомътися//<0>.нухомъ//<0>.нухомътись//<0>.охоммись//<0>.охомъжъдесь//<0>.охомъжъдеся//<0>.нухомжеся//<0>.охомбысь//<0>.охомбыся//<0>.нухомжесь//<0>.нухомъждеся//<0>.нухомъждесь//<0>.охомъ//<0>.нухомбысь//<0>.нухомтися//<0>.нухомъжъдесь//<0>.нухом//<0>.охомбось//<0>.охомъжесь//<0>.охомъжеся//<0>.охомбося//<0>.охомся//<0>.охомсь//<0>.нухомъся//<0>.нухомъсь//<0>.охомътись//<0>.охомъмися//<0>.охомъмись//<0>.охомътися//<0>.нухомъмися
  gramm: indic,aor,pl,1p
 -flex: <0>.нитажеся//<0>.нитажесь//<0>.нитѣбыся//<0>.нитѣтись//<0>.нитетися//<0>.нитетись//<0>.нитѣтися//<0>.нитася//<0>.нитебось//<0>.нитебося//<0>.нитась//<0>.нитѣбося//<0>.нитѣбось//<0>.нитѣ//<0>.нитатися//<0>.нитатись//<0>.нитаждеся//<0>.нитаждесь//<0>.нитѣсь//<0>.нитежесь//<0>.нитежеся//<0>.нитебысь//<0>.нитѣбысь//<0>.нитебыся//<0>.нитѣмися//<0>.нитѣмись//<0>.нита//<0>.нитѣся//<0>.нитѣжъдесь//<0>.нитѣжъдеся//<0>.ните//<0>.нитеждесь//<0>.нитабысь//<0>.нитабыся//<0>.нитеждеся//<0>.нитемись//<0>.нитеся//<0>.нитесь//<0>.нитемися//<0>.нитѣждеся//<0>.нитѣждесь//<0>.нитамись//<0>.нитамися//<0>.нитажъдеся//<0>.нитажъдесь//<0>.нитежъдеся//<0>.нитѣжесь//<0>.нитѣжеся//<0>.нитежъдесь//<0>.нитабось//<0>.нитабося
  gramm: imper,du,2p
 -flex: <0>.невѣмися//<0>.невѣсь//<0>.невѣся//<0>.неветись//<0>.невемись//<0>.невемися//<0>.невѣжъдеся//<0>.невебысь//<0>.невебыся//<0>.неветися//<0>.невабыся//<0>.неваждесь//<0>.неваждеся//<0>.невѣ//<0>.невѣжъдесь//<0>.невѣмись//<0>.нева//<0>.невебось//<0>.невебося//<0>.невабысь//<0>.невѣбося//<0>.невѣбось//<0>.невесь//<0>.неважеся//<0>.неважесь//<0>.невѣждесь//<0>.невежъдесь//<0>.невежъдеся//<0>.невѣбыся//<0>.невѣбысь//<0>.невеждеся//<0>.невѣждеся//<0>.невеждесь//<0>.невеся//<0>.неватися//<0>.неватись//<0>.невася//<0>.невась//<0>.неважъдеся//<0>.неважъдесь//<0>.невамись//<0>.невѣтись//<0>.невѣтися//<0>.невамися//<0>.невѣжесь//<0>.неве//<0>.невѣжеся//<0>.невабось//<0>.невабося//<0>.невежеся//<0>.невежесь
  gramm: imper,du,1p
 -flex: <0>.охбысь//<0>.охбыся//<0>.нухбыся//<0>.охъ//<0>.нухъждеся//<0>.нухъжъдеся//<0>.нухъжъдесь//<0>.нухъждесь//<0>.нухбось//<0>.нухбося//<0>.охътись//<0>.охъбыся//<0>.охътися//<0>.охбось//<0>.охъбося//<0>.охъбось//<0>.нухжеся//<0>.нухждесь//<0>.охъся//<0>.нухждеся//<0>.нухся//<0>.нухсь//<0>.нухбысь//<0>.нухъ//<0>.нухжесь//<0>.охтися//<0>.охъжъдесь//<0>.охъжъдеся//<0>.нух//<0>.охъбысь//<0>.нухтися//<0>.нухтись//<0>.охмись//<0>.охъжесь//<0>.охъжеся//<0>.нухътися//<0>.нухътись//<0>.охждесь//<0>.нухъмись//<0>.нухъмися//<0>.охъсь//<0>.охмися//<0>.нухмись//<0>.нухмися//<0>.охтись//<0>.охъждесь//<0>.охся//<0>.охсь//<0>.нухъбось//<0>.ох//<0>.нухъбося//<0>.охжеся//<0>.охжесь//<0>.нухъжеся//<0>.нухъжесь//<0>.охждеся//<0>.охъждеся//<0>.нухъся//<0>.охъмися//<0>.охъмись//<0>.нухъсь//<0>.нухъбысь//<0>.нухъбыся//<0>.охбося
  gramm: indic,aor,sg,1p
 -flex: <0>.нутись//<0>.нутися//<0>.нубося//<0>.ну//<0>.нуждесь//<0>.нубось//<0>.нумися//<0>.нумись//<0>.нусь//<0>.нуся//<0>.нужесь//<0>.нужеся//<0>.нужъдесь//<0>.нужъдеся//<0>.нубыся//<0>.нубысь//<0>.нуждеся
  gramm: indic,praes,sg,1p
 -flex: <0>.нешижъдесь//<0>.нешижъдеся//<0>.нешитись//<0>.нешибось//<0>.нешибося//<0>.нешибыся//<0>.нешибысь//<0>.нешимися//<0>.неши//<0>.нешижеся//<0>.нешиждеся//<0>.нешись//<0>.нешижесь//<0>.нешиждесь//<0>.нешися//<0>.нешитися//<0>.нешимись
  gramm: indic,praes,sg,2p
 -flex: <0>.нежъдеся//<0>.нежъдесь//<0>.нетъмися//<0>.нетъмись//<0>.нется//<0>.нетъжъдесь//<0>.нетъжъдеся//<0>.нетсь//<0>.неся//<0>.несь//<0>.нетъждеся//<0>.нетъждесь//<0>.неттися//<0>.нетътися//<0>.неттись//<0>.нетбось//<0>.нетбося//<0>.нетъжесь//<0>.нетъжеся//<0>.нетътись//<0>.нетбысь//<0>.нетбыся//<0>.нетъсь//<0>.нетжеся//<0>.нетжесь//<0>.небысь//<0>.нетъбыся//<0>.нетъбысь//<0>.небыся//<0>.нет//<0>.нетждеся//<0>.нетъся//<0>.нетждесь//<0>.нетъбося//<0>.не//<0>.нежеся//<0>.нежесь//<0>.нетъ//<0>.небось//<0>.нетись//<0>.нетмись//<0>.нетъбось//<0>.немись//<0>.нетмися//<0>.немися//<0>.неждесь//<0>.неждеся//<0>.небося//<0>.нетися
  gramm: indic,praes,sg,3p
 -flex: <0>.лаждесь//<0>.лаждеся//<0>.нуламись//<0>.лабыся//<0>.лабысь//<0>.нулажъдеся//<0>.нулажъдесь//<0>.лабося//<0>.лабось//<0>.нулабось//<0>.нулабося//<0>.нула//<0>.нулатися//<0>.лась//<0>.лася//<0>.нулатись//<0>.нулабысь//<0>.нулабыся//<0>.нулаждеся//<0>.нулаждесь//<0>.лажесь//<0>.нуламися//<0>.нулася//<0>.нулась//<0>.нулажеся//<0>.нулажесь//<0>.лажъдесь//<0>.лажъдеся//<0>.ла//<0>.лажеся//<0>.ламися//<0>.латись//<0>.латися//<0>.ламись
  gramm: perf,du,m
 -flex: <0>.нулетися//<0>.нулебось//<0>.лѣбыся//<0>.нулемися//<0>.лѣтися//<0>.лѣтись//<0>.лѣмися//<0>.нулебося//<0>.нулежъдеся//<0>.нулежъдесь//<0>.нулеждесь//<0>.нулѣбыся//<0>.лѣжъдеся//<0>.нулѣмися//<0>.нулѣмись//<0>.лѣжъдесь//<0>.нулѣбысь//<0>.нулетись//<0>.нулемись//<0>.нуле//<0>.нулѣжъдесь//<0>.лѣ//<0>.лѣжеся//<0>.лежесь//<0>.лежеся//<0>.лѣжесь//<0>.нулеждеся//<0>.нулѣтись//<0>.нулѣтися//<0>.нулежеся//<0>.лѣбысь//<0>.нулежесь//<0>.леждеся//<0>.леждесь//<0>.нулебысь//<0>.лѣбось//<0>.лѣбося//<0>.нулебыся//<0>.нулѣжъдеся//<0>.лесь//<0>.леся//<0>.лѣмись//<0>.лежъдесь//<0>.лѣждесь//<0>.лѣждеся//<0>.нулѣбося//<0>.лебыся//<0>.лебысь//<0>.нулѣбось//<0>.летись//<0>.нулѣжесь//<0>.нулѣжеся//<0>.летися//<0>.лебося//<0>.ле//<0>.лебось//<0>.нулеся//<0>.нулесь//<0>.лемися//<0>.лемись//<0>.нулѣсь//<0>.нулѣждеся//<0>.нулѣждесь//<0>.нулѣся//<0>.лежъдеся//<0>.лѣся//<0>.лѣсь//<0>.нулѣ
  gramm: perf,du,n
 -flex: <0>.лаждесь//<0>.лаждеся//<0>.нуламись//<0>.лабыся//<0>.лабысь//<0>.нулажъдеся//<0>.нулажъдесь//<0>.лабося//<0>.лабось//<0>.нулабось//<0>.нулабося//<0>.нула//<0>.нулатися//<0>.лась//<0>.лася//<0>.нулатись//<0>.нулабысь//<0>.нулабыся//<0>.нулаждеся//<0>.нулаждесь//<0>.лажесь//<0>.нуламися//<0>.нулася//<0>.нулась//<0>.нулажеся//<0>.нулажесь//<0>.лажъдесь//<0>.лажъдеся//<0>.ла//<0>.лажеся//<0>.ламися//<0>.латись//<0>.латися//<0>.ламись
  gramm: perf,sg,f
-paradigm: V14g
 -flex: <1>.етеся//<0>.тися
  gramm: indic,praes,pl,2p
 -flex: <0>.тися//<1>.юся
  gramm: indic,praes,pl,3p
 -flex: <0>.тися//<1>.емеся
  gramm: indic,praes,pl,1p
 -flex: <1>.либысь//<1>.либыся//<1>.лимись//<1>.лимися//<1>.литися//<1>.лижъдеся//<1>.лижъдесь//<1>.литись//<1>.лижеся//<1>.лижесь//<1>.либось//<1>.либося//<1>.лися//<1>.ли//<1>.лись//<1>.лиждеся//<1>.лиждесь
  gramm: perf,pl,m
 -flex: <1>.латися//<1>.лаждеся//<1>.латись//<1>.лажесь//<1>.лаждесь//<1>.лабысь//<1>.лабыся//<1>.лажъдесь//<1>.лася//<1>.лажъдеся//<1>.ла//<1>.лась//<1>.лабось//<1>.лабося//<1>.ламись//<1>.ламися//<1>.лажеся
  gramm: perf,pl,n
 -flex: <1>.лысь//<1>.лыжесь//<1>.лыжеся//<1>.лыся//<1>.лымися//<1>.лымись//<1>.лы//<1>.лыждесь//<1>.лыжъдесь//<1>.лыжъдеся//<1>.лыбыся//<1>.лыбысь//<1>.лыждеся//<1>.лыбося//<1>.лыбось//<1>.лытись//<1>.лытися
  gramm: perf,pl,f
 -flex: <0>.щиждеся//<0>.щижъдеся//<0>.щижъдесь//<0>.щиждесь//<0>.щижеся//<0>.щижесь//<0>.щитися//<0>.щитись//<0>.щимися//<0>.щибось//<0>.щимись//<0>.щи//<0>.щибося//<0>.щибысь//<0>.щибыся//<0>.щися//<0>.щись
  gramm: inf
 -flex: <0>.тися//<1>.ися
  gramm: imper,sg,2p
 -flex: <0>.тися//<1>.ися
  gramm: imper,sg,3p
 -flex: <0>.тися//<1>.итеся
  gramm: imper,pl,2p
 -flex: <1>.лождесь//<1>.лождеся//<1>.ложесь//<1>.ломись//<1>.лось//<1>.лося//<1>.ложеся//<1>.лобыся//<1>.лобысь//<1>.ломися//<1>.ложъдесь//<1>.лотись//<1>.лотися//<1>.ложъдеся//<1>.ло//<1>.лобося//<1>.лобось
  gramm: perf,sg,n
 -flex: <2>.емись//<2>.емися//<2>.ебось//<2>.ежъдесь//<2>.ежеся//<2>.ебося//<2>.еся//<2>.есь//<2>.е//<2>.етися//<2>.етись//<2>.ебысь//<2>.ежесь//<2>.ежъдеся//<2>.ебыся//<2>.еждеся//<2>.еждесь
  gramm: indic,aor,sg,3p
 -flex: <2>.емись//<2>.емися//<2>.ебось//<2>.ежъдесь//<2>.ежеся//<2>.ебося//<2>.еся//<2>.есь//<2>.е//<2>.етися//<2>.етись//<2>.ебысь//<2>.ежесь//<2>.ежъдеся//<2>.ебыся//<2>.еждеся//<2>.еждесь
  gramm: indic,aor,sg,2p
 -flex: <1>.евеся//<0>.тися//<1>.евѣся
  gramm: indic,praes,du,1p
 -flex: <1>.етеся//<0>.тися//<1>.етѣся
  gramm: indic,praes,du,3p
 -flex: <1>.етеся//<0>.тися//<1>.етѣся
  gramm: indic,praes,du,2p
 -flex: <2>.аховѣжесь//<2>.аховаждесь//<2>.аховаждеся//<2>.аховѣжъдеся//<2>.аховѣбось//<2>.аховѣбося//<2>.аховѣжъдесь//<2>.аховемися//<2>.аховемись//<2>.аховатись//<2>.аховатися//<2>.аховежъдесь//<2>.аховѣмись//<2>.аховѣ//<2>.аховажесь//<2>.аховежесь//<2>.аховажеся//<2>.аховась//<2>.аховася//<2>.аховетись//<2>.аховѣтися//<2>.аховѣтись//<2>.аховетися//<2>.аховебося//<2>.аховебось//<2>.аховѣбысь//<2>.аховеждеся//<2>.аховеждесь//<2>.аховѣбыся//<2>.аховажъдесь//<2>.аховажъдеся//<2>.аховежъдеся//<2>.аховежеся//<2>.аховабыся//<2>.аховабысь//<2>.аховѣмися//<2>.аховамися//<2>.аховабося//<2>.аховабось//<2>.аховамись//<2>.аховесь//<2>.аховебыся//<2>.аховебысь//<2>.аховѣся//<2>.аховѣсь//<2>.аховеся//<2>.аховѣжеся//<2>.ахова//<2>.аховѣждесь//<2>.ахове//<2>.аховѣждеся
  gramm: indic,imperf,du,1p
 -flex: <2>.асътебыся//<2>.асътебысь//<2>.астѣжеся//<2>.астѣжесь//<2>.асътажесь//<2>.асътебось//<2>.астесь//<2>.астеся//<2>.астебыся//<2>.астебысь//<2>.астѣся//<2>.астѣсь//<2>.асътежъдесь//<2>.асътежъдеся//<2>.астѣбысь//<2>.астѣбыся//<2>.астабыся//<2>.астабысь//<2>.астажесь//<2>.астажеся//<2>.асътебося//<2>.асътажеся//<2>.асъта//<2>.асъте//<2>.астѣ//<2>.астѣтися//<2>.астѣтись//<2>.астабося//<2>.астабось//<2>.асътесь//<2>.астеждесь//<2>.астеждеся//<2>.асътеся//<2>.астаждеся//<2>.астаждесь//<2>.асътѣ//<2>.астежесь//<2>.астежеся//<2>.асътѣмись//<2>.асътабося//<2>.асътабось//<2>.асътѣмися//<2>.асътажъдесь//<2>.асътажъдеся//<2>.асътѣжъдеся//<2>.астѣбося//<2>.аста//<2>.асте//<2>.астебося//<2>.астебось//<2>.астась//<2>.астася//<2>.астатись//<2>.асътась//<2>.асътася//<2>.астатися//<2>.астемися//<2>.астемись//<2>.асътѣжеся//<2>.асътѣжесь//<2>.астѣждеся//<2>.астѣждесь//<2>.асътѣбысь//<2>.асътѣбыся//<2>.асътабыся//<2>.асътабысь//<2>.асътѣжъдесь//<2>.асътежесь//<2>.асътежеся//<2>.астѣбось//<2>.асътатись//<2>.асътатися//<2>.асътамися//<2>.асътамись//<2>.асътѣбось//<2>.асътѣбося//<2>.асътетись//<2>.асътѣтися//<2>.асътѣтись//<2>.асътетися//<2>.астетись//<2>.астетися//<2>.астѣмись//<2>.астѣмися//<2>.асътемися//<2>.асътемись//<2>.асътѣся//<2>.асътѣсь//<2>.астамися//<2>.астамись
  gramm: indic,imperf,du,3p
 -flex: <2>.асътебыся//<2>.асътебысь//<2>.астѣжеся//<2>.астѣжесь//<2>.асътажесь//<2>.асътебось//<2>.астесь//<2>.астеся//<2>.астебыся//<2>.астебысь//<2>.астѣся//<2>.астѣсь//<2>.асътежъдесь//<2>.асътежъдеся//<2>.астѣбысь//<2>.астѣбыся//<2>.астабыся//<2>.астабысь//<2>.астажесь//<2>.астажеся//<2>.асътебося//<2>.асътажеся//<2>.асъта//<2>.асъте//<2>.астѣ//<2>.астѣтися//<2>.астѣтись//<2>.астабося//<2>.астабось//<2>.асътесь//<2>.астеждесь//<2>.астеждеся//<2>.асътеся//<2>.астаждеся//<2>.астаждесь//<2>.асътѣ//<2>.астежесь//<2>.астежеся//<2>.асътѣмись//<2>.асътабося//<2>.асътабось//<2>.асътѣмися//<2>.асътажъдесь//<2>.асътажъдеся//<2>.асътѣжъдеся//<2>.астѣбося//<2>.аста//<2>.асте//<2>.астебося//<2>.астебось//<2>.астась//<2>.астася//<2>.астатись//<2>.асътась//<2>.асътася//<2>.астатися//<2>.астемися//<2>.астемись//<2>.асътѣжеся//<2>.асътѣжесь//<2>.астѣждеся//<2>.астѣждесь//<2>.асътѣбысь//<2>.асътѣбыся//<2>.асътабыся//<2>.асътабысь//<2>.асътѣжъдесь//<2>.асътежесь//<2>.асътежеся//<2>.астѣбось//<2>.асътатись//<2>.асътатися//<2>.асътамися//<2>.асътамись//<2>.асътѣбось//<2>.асътѣбося//<2>.асътетись//<2>.асътѣтися//<2>.асътѣтись//<2>.асътетися//<2>.астетись//<2>.астетися//<2>.астѣмись//<2>.астѣмися//<2>.асътемися//<2>.асътемись//<2>.асътѣся//<2>.асътѣсь//<2>.астамися//<2>.астамись
  gramm: indic,imperf,du,2p
 -flex: <2>.асътебыся//<2>.асътебысь//<2>.асътетись//<2>.асътетися//<2>.асътебося//<2>.асъте//<2>.асътебось//<2>.астесь//<2>.астеся//<2>.астемися//<2>.астемись//<2>.астебыся//<2>.астебысь//<2>.астетись//<2>.астетися//<2>.асътесь//<2>.астеждесь//<2>.астеждеся//<2>.асътеся//<2>.асътемися//<2>.асътемись//<2>.астежесь//<2>.асътежъдесь//<2>.асътежъдеся//<2>.астежеся//<2>.асътежесь//<2>.асътежеся//<2>.асте//<2>.астебося//<2>.астебось
  gramm: indic,imperf,pl,2p
 -flex: <2>.ахубося//<2>.ахужесь//<2>.ахужеся//<2>.ахубось//<2>.ахусь//<2>.ахужъдеся//<2>.ахуся//<2>.аху//<2>.ахубысь//<2>.ахутися//<2>.ахужъдесь//<2>.ахуждеся//<2>.ахубыся//<2>.ахутись//<2>.ахуждесь//<2>.ахумися//<2>.ахумись
  gramm: indic,imperf,pl,3p
 -flex: <2>.ахомъбося//<2>.ахоммись//<2>.ахомъждесь//<2>.ахомъждеся//<2>.ахомсь//<2>.ахомся//<2>.ахомъбыся//<2>.ахомъбысь//<2>.ахомъмися//<2>.ахоммися//<2>.ахомъбось//<2>.ахомъмись//<2>.ахом//<2>.ахомъжесь//<2>.ахомъжеся//<2>.ахомътись//<2>.ахомътися//<2>.ахомбося//<2>.ахомбось//<2>.ахомждеся//<2>.ахомждесь//<2>.ахомъсь//<2>.ахомъся//<2>.ахомъжъдесь//<2>.ахомъжъдеся//<2>.ахомбыся//<2>.ахомбысь//<2>.ахомъ//<2>.ахомжесь//<2>.ахомжеся//<2>.ахомтись//<2>.ахомтися
  gramm: indic,imperf,pl,1p
 -flex: <1>.лѣ//<1>.лежеся//<1>.лежесь//<1>.леся//<1>.лесь//<1>.лѣмися//<1>.лѣмись//<1>.лѣждеся//<1>.лѣждесь//<1>.лемись//<1>.лебось//<1>.лебося//<1>.лемися//<1>.лѣбося//<1>.летися//<1>.летись//<1>.леждеся//<1>.ле//<1>.лѣбыся//<1>.лѣбысь//<1>.леждесь//<1>.лѣбось//<1>.лѣтись//<1>.лежъдесь//<1>.лежъдеся//<1>.лѣтися//<1>.лебысь//<1>.лѣжъдесь//<1>.лѣжъдеся//<1>.лебыся//<1>.лѣсь//<1>.лѣжесь//<1>.лѣжеся//<1>.лѣся
  gramm: perf,du,f
 -flex: <2>.ахъ//<2>.ахждеся//<2>.ахждесь//<2>.ахъбыся//<2>.ахъмися//<2>.ахъмись//<2>.ахбось//<2>.ах//<2>.ахъждесь//<2>.ахъждеся//<2>.ахтись//<2>.ахтися//<2>.ахмися//<2>.ахмись//<2>.ахъбося//<2>.ахжеся//<2>.ахбося//<2>.ахъбысь//<2>.ахсь//<2>.ахжесь//<2>.ахъбось//<2>.ахся//<2>.ахътись//<2>.ахътися//<2>.ахбыся//<2>.ахбысь//<2>.ахъжъдесь//<2>.ахъжъдеся//<2>.ахъжесь//<2>.ахъсь//<2>.ахъся//<2>.ахъжеся
  gramm: indic,imperf,sg,1p
 -flex: <2>.ашежъдеся//<2>.ашемися//<2>.ашежъдесь//<2>.ашетись//<2>.ашетися//<2>.ашемись//<2>.ашебыся//<2>.ашесь//<2>.ашеся//<2>.ашебысь//<2>.ашеждесь//<2>.ашеждеся//<2>.аше//<2>.ашежесь//<2>.ашебося//<2>.ашебось//<2>.ашежеся
  gramm: indic,imperf,sg,2p
 -flex: <2>.ашежъдеся//<2>.ашемися//<2>.ашежъдесь//<2>.ашетись//<2>.ашетися//<2>.ашемись//<2>.ашебыся//<2>.ашесь//<2>.ашеся//<2>.ашебысь//<2>.ашеждесь//<2>.ашеждеся//<2>.аше//<2>.ашежесь//<2>.ашебося//<2>.ашебось//<2>.ашежеся
  gramm: indic,imperf,sg,3p
 -flex: <1>.оховажъдеся//<1>.оховажъдесь//<1>.оховеждеся//<1>.оховежъдеся//<1>.оховежъдесь//<1>.оховеждесь//<1>.оховажеся//<1>.оховажесь//<1>.оховѣтись//<1>.оховѣтися//<1>.охова//<1>.охове//<1>.оховатися//<1>.оховатись//<1>.оховамись//<1>.оховѣбося//<1>.оховѣбось//<1>.оховамися//<1>.оховаждесь//<1>.оховаждеся//<1>.оховетися//<1>.оховася//<1>.оховась//<1>.оховетись//<1>.оховѣждесь//<1>.оховѣждеся//<1>.оховемись//<1>.оховемися//<1>.оховѣмися//<1>.оховѣмись//<1>.оховабысь//<1>.оховабыся//<1>.оховебось//<1>.оховебося//<1>.оховеся//<1>.оховесь//<1>.оховежеся//<1>.оховежесь//<1>.оховѣбыся//<1>.оховабось//<1>.оховабося//<1>.оховѣбысь//<1>.оховѣ//<1>.оховѣжесь//<1>.оховебысь//<1>.оховебыся//<1>.оховѣжеся//<1>.оховѣсь//<1>.оховѣся//<1>.оховѣжъдесь//<1>.оховѣжъдеся
  gramm: indic,aor,du,1p
 -flex: <1>.осътажеся//<1>.осътажесь//<1>.остежесь//<1>.остежеся//<1>.остесь//<1>.осъта//<1>.осъте//<1>.остѣмись//<1>.осътажъдесь//<1>.остаждесь//<1>.остаждеся//<1>.осътѣжъдесь//<1>.осътѣжъдеся//<1>.осътемись//<1>.осътемися//<1>.осътѣ//<1>.осътеся//<1>.осътесь//<1>.остатись//<1>.остатися//<1>.осътабось//<1>.осътабося//<1>.остеся//<1>.остамися//<1>.остамись//<1>.осътажъдеся//<1>.остабося//<1>.остабось//<1>.остѣмися//<1>.остемися//<1>.остемись//<1>.осътатися//<1>.осътатись//<1>.осътетися//<1>.осътѣсь//<1>.осътѣся//<1>.осътетись//<1>.осътежеся//<1>.осътежесь//<1>.остѣтися//<1>.остѣтись//<1>.остѣбось//<1>.остѣбося//<1>.осътѣбося//<1>.осътѣбось//<1>.осътебысь//<1>.осътебыся//<1>.остабыся//<1>.остабысь//<1>.осътамись//<1>.осътамися//<1>.осътася//<1>.осътась//<1>.остетись//<1>.остетися//<1>.осътѣжесь//<1>.осътѣжеся//<1>.осътѣтись//<1>.осътѣтися//<1>.остѣбысь//<1>.остѣбыся//<1>.осътабысь//<1>.осътабыся//<1>.остѣся//<1>.остѣсь//<1>.остажесь//<1>.остажеся//<1>.остѣ//<1>.осътѣбыся//<1>.осътѣбысь//<1>.осътежъдеся//<1>.осътѣмися//<1>.остась//<1>.остася//<1>.осътѣмись//<1>.остѣждесь//<1>.осътежъдесь//<1>.остѣждеся//<1>.остебося//<1>.остебось//<1>.осътебось//<1>.осътебося//<1>.осте//<1>.оста//<1>.остеждеся//<1>.остеждесь//<1>.остебыся//<1>.остебысь//<1>.остѣжеся//<1>.остѣжесь
  gramm: indic,aor,du,2p
 -flex: <1>.осътажеся//<1>.осътажесь//<1>.остежесь//<1>.остежеся//<1>.остесь//<1>.осъта//<1>.осъте//<1>.остѣмись//<1>.осътажъдесь//<1>.остаждесь//<1>.остаждеся//<1>.осътѣжъдесь//<1>.осътѣжъдеся//<1>.осътемись//<1>.осътемися//<1>.осътѣ//<1>.осътеся//<1>.осътесь//<1>.остатись//<1>.остатися//<1>.осътабось//<1>.осътабося//<1>.остеся//<1>.остамися//<1>.остамись//<1>.осътажъдеся//<1>.остабося//<1>.остабось//<1>.остѣмися//<1>.остемися//<1>.остемись//<1>.осътатися//<1>.осътатись//<1>.осътетися//<1>.осътѣсь//<1>.осътѣся//<1>.осътетись//<1>.осътежеся//<1>.осътежесь//<1>.остѣтися//<1>.остѣтись//<1>.остѣбось//<1>.остѣбося//<1>.осътѣбося//<1>.осътѣбось//<1>.осътебысь//<1>.осътебыся//<1>.остабыся//<1>.остабысь//<1>.осътамись//<1>.осътамися//<1>.осътася//<1>.осътась//<1>.остетись//<1>.остетися//<1>.осътѣжесь//<1>.осътѣжеся//<1>.осътѣтись//<1>.осътѣтися//<1>.остѣбысь//<1>.остѣбыся//<1>.осътабысь//<1>.осътабыся//<1>.остѣся//<1>.остѣсь//<1>.остажесь//<1>.остажеся//<1>.остѣ//<1>.осътѣбыся//<1>.осътѣбысь//<1>.осътежъдеся//<1>.осътѣмися//<1>.остась//<1>.остася//<1>.осътѣмись//<1>.остѣждесь//<1>.осътежъдесь//<1>.остѣждеся//<1>.остебося//<1>.остебось//<1>.осътебось//<1>.осътебося//<1>.осте//<1>.оста//<1>.остеждеся//<1>.остеждесь//<1>.остебыся//<1>.остебысь//<1>.остѣжеся//<1>.остѣжесь
  gramm: indic,aor,du,3p
 -flex: <1>.лъбося//<1>.лъбось//<1>.лъжеся//<1>.лъжъдесь//<1>.лъжъдеся//<1>.лъждесь//<1>.лжеся//<1>.лътись//<1>.лътися//<1>.лъ//<1>.лъмись//<1>.лбося//<1>.лжесь//<1>.лъждеся//<1>.лъжесь//<1>.лбось//<1>.лъбыся//<1>.л//<1>.лъбысь//<1>.лждеся//<1>.лждесь//<1>.лбыся//<1>.лбысь//<1>.лтись//<1>.лтися//<1>.лсь//<1>.лъсь//<1>.лъся//<1>.лся//<1>.лъмися//<1>.лмися//<1>.лмись
  gramm: perf,sg,m
 -flex: <0>.тися//<1>.емеся
  gramm: imper,pl,1p
 -flex: <1>.ошажеся//<1>.ошажесь//<1>.ошася//<1>.ошѧждеся//<1>.ошѧждесь//<1>.ошась//<1>.ошаждеся//<1>.оша//<1>.ошатись//<1>.ошѧсь//<1>.ошѧся//<1>.ошѧбыся//<1>.ошѧбысь//<1>.ошѧбося//<1>.ошѧбось//<1>.ошѧмися//<1>.ошабось//<1>.ошабося//<1>.ошатися//<1>.ошѧ//<1>.ошѧмись//<1>.ошаждесь//<1>.ошабысь//<1>.ошабыся//<1>.ошѧжъдесь//<1>.ошѧжъдеся//<1>.ошажъдеся//<1>.ошажъдесь//<1>.ошѧжесь//<1>.ошѧжеся//<1>.ошѧтись//<1>.ошамись//<1>.ошамися//<1>.ошѧтися
  gramm: indic,aor,pl,3p
 -flex: <1>.осътебысь//<1>.осътебыся//<1>.остежесь//<1>.остежеся//<1>.остесь//<1>.остеся//<1>.осъте//<1>.осътежъдеся//<1>.осътежъдесь//<1>.осътемись//<1>.осътемися//<1>.остебося//<1>.остемися//<1>.остемись//<1>.остебось//<1>.остетись//<1>.остетися//<1>.осътетися//<1>.осътетись//<1>.осътебось//<1>.осътебося//<1>.осътеся//<1>.осътесь//<1>.осътежеся//<1>.осътежесь//<1>.осте//<1>.остеждеся//<1>.остеждесь//<1>.остебыся//<1>.остебысь
  gramm: indic,aor,pl,2p
 -flex: <1>.охомъждесь//<1>.охомъждеся//<1>.охомъмися//<1>.охомсь//<1>.охомся//<1>.охомътися//<1>.охомътись//<1>.охомъжеся//<1>.охомъжесь//<1>.охомбыся//<1>.охомъ//<1>.охомъмись//<1>.охомъбыся//<1>.охомбося//<1>.охомъбысь//<1>.охомъся//<1>.охомъсь//<1>.охомбысь//<1>.охомтися//<1>.охом//<1>.охомжесь//<1>.охомжеся//<1>.охомтись//<1>.охомбось//<1>.охомъжъдеся//<1>.охомъбось//<1>.охомъбося//<1>.охомъжъдесь//<1>.охоммися//<1>.охомждесь//<1>.охомждеся//<1>.охоммись
  gramm: indic,aor,pl,1p
 -flex: <0>.тися//<1>.итеся//<1>.итѣся
  gramm: imper,du,2p
 -flex: <1>.евеся//<0>.тися//<1>.евѣся
  gramm: imper,du,1p
 -flex: <1>.охъжъдеся//<1>.охъсь//<1>.охъжъдесь//<1>.охждесь//<1>.охждеся//<1>.охъжеся//<1>.охъся//<1>.охся//<1>.охбыся//<1>.охбысь//<1>.охмись//<1>.охбося//<1>.охбось//<1>.охъбысь//<1>.охъбыся//<1>.охъ//<1>.ох//<1>.охъжесь//<1>.охътися//<1>.охъмися//<1>.охмися//<1>.охъбось//<1>.охътись//<1>.охъбося//<1>.охжесь//<1>.охжеся//<1>.охтись//<1>.охтися//<1>.охъмись//<1>.охъждеся//<1>.охъждесь//<1>.охсь
  gramm: indic,aor,sg,1p
 -flex: <0>.тися//<1>.уся
  gramm: indic,praes,sg,1p
 -flex: <0>.тися//<1>.ешися
  gramm: indic,praes,sg,2p
 -flex: <0>.тися//<1>.еся
  gramm: indic,praes,sg,3p
 -flex: <1>.латися//<1>.лаждеся//<1>.латись//<1>.лажесь//<1>.лаждесь//<1>.лабысь//<1>.лабыся//<1>.лажъдесь//<1>.лася//<1>.лажъдеся//<1>.ла//<1>.лась//<1>.лабось//<1>.лабося//<1>.ламись//<1>.ламися//<1>.лажеся
  gramm: perf,du,m
 -flex: <1>.лѣ//<1>.лежеся//<1>.лежесь//<1>.леся//<1>.лесь//<1>.лѣмися//<1>.лѣмись//<1>.лѣждеся//<1>.лѣждесь//<1>.лемись//<1>.лебось//<1>.лебося//<1>.лемися//<1>.лѣбося//<1>.летися//<1>.летись//<1>.леждеся//<1>.ле//<1>.лѣбыся//<1>.лѣбысь//<1>.леждесь//<1>.лѣбось//<1>.лѣтись//<1>.лежъдесь//<1>.лежъдеся//<1>.лѣтися//<1>.лебысь//<1>.лѣжъдесь//<1>.лѣжъдеся//<1>.лебыся//<1>.лѣсь//<1>.лѣжесь//<1>.лѣжеся//<1>.лѣся
  gramm: perf,du,n
 -flex: <1>.латися//<1>.лаждеся//<1>.латись//<1>.лажесь//<1>.лаждесь//<1>.лабысь//<1>.лабыся//<1>.лажъдесь//<1>.лася//<1>.лажъдеся//<1>.ла//<1>.лась//<1>.лабось//<1>.лабося//<1>.ламись//<1>.ламися//<1>.лажеся
  gramm: perf,sg,f
-paradigm: V14ed
 -flex: <1>.етеся//<0>.ся
  gramm: indic,praes,pl,2p
 -flex: <0>.ся//<1>.юся
  gramm: indic,praes,pl,3p
 -flex: <0>.ся//<1>.емеся
  gramm: indic,praes,pl,1p
 -flex: <0>.лися//<0>.лижеся//<0>.ли//<0>.лись//<0>.либось//<0>.лижъдеся//<0>.лимися//<0>.лиждесь//<0>.либыся//<0>.лижъдесь//<0>.лиждеся//<0>.либося//<0>.лижесь//<0>.либысь//<0>.лимись//<0>.литись//<0>.литися
  gramm: perf,pl,m
 -flex: <0>.ла//<0>.лажесь//<0>.лабось//<0>.лажеся//<0>.лаждесь//<0>.лаждеся//<0>.лабося//<0>.лабыся//<0>.лась//<0>.лася//<0>.лабысь//<0>.ламися//<0>.латись//<0>.латися//<0>.ламись//<0>.лажъдесь//<0>.лажъдеся
  gramm: perf,pl,n
 -flex: <0>.лытися//<0>.лыжъдесь//<0>.лыбося//<0>.лыся//<0>.лыбысь//<0>.лыжеся//<0>.лымися//<0>.лыбыся//<0>.лымись//<0>.лытись//<0>.лыжесь//<0>.лыждесь//<0>.лыбось//<0>.лысь//<0>.лыждеся//<0>.лыжъдеся//<0>.лы
  gramm: perf,pl,f
 -flex: <0>.сътижъдесь//<0>.стьсь//<0>.стьмись//<0>.сътижъдеся//<0>.сътьсь//<0>.стьмися//<0>.стижесь//<0>.стижеся//<0>.сътьжеся//<0>.сться//<0>.сътибыся//<0>.сътибысь//<0>.стись//<0>.сътибося//<0>.сътибось//<0>.стися//<0>.сътьмися//<0>.сть//<0>.съться//<0>.сътьмись//<0>.сътимися//<0>.сътьбося//<0>.сътьбыся//<0>.сътьбысь//<0>.съти//<0>.сътимись//<0>.стибося//<0>.стимися//<0>.стимись//<0>.стибось//<0>.съть//<0>.стьбось//<0>.ститись//<0>.стьжеся//<0>.ститися//<0>.сътьбось//<0>.стьждесь//<0>.стьждеся//<0>.сътьтись//<0>.стьбысь//<0>.стьбося//<0>.сти//<0>.стьжесь//<0>.стиждеся//<0>.стиждесь//<0>.сътитись//<0>.сътитися//<0>.стьбыся//<0>.сътижесь//<0>.сътижеся//<0>.сътьтися//<0>.стьтись//<0>.стьтися//<0>.сътьжъдесь//<0>.стибыся//<0>.стибысь//<0>.сътьжъдеся//<0>.сътьжесь//<0>.сътись//<0>.сътися
  gramm: inf
 -flex: <1>.ися//<0>.ся
  gramm: imper,sg,2p
 -flex: <1>.ися//<0>.ся
  gramm: imper,sg,3p
 -flex: <0>.ся//<1>.итеся
  gramm: imper,pl,2p
 -flex: <0>.лотися//<0>.лобысь//<0>.лобыся//<0>.лотись//<0>.лождесь//<0>.ложъдеся//<0>.ло//<0>.ломися//<0>.ложеся//<0>.ложесь//<0>.лобось//<0>.ложъдесь//<0>.лобося//<0>.лося//<0>.лождеся//<0>.лось//<0>.ломись
  gramm: perf,sg,n
 -flex: <2>.емись//<2>.емися//<2>.ебось//<2>.ежъдесь//<2>.ежеся//<2>.ебося//<2>.еся//<2>.есь//<2>.е//<2>.етися//<2>.етись//<2>.ебысь//<2>.ежесь//<2>.ежъдеся//<2>.ебыся//<2>.еждеся//<2>.еждесь
  gramm: indic,aor,sg,3p
 -flex: <2>.емись//<2>.емися//<2>.ебось//<2>.ежъдесь//<2>.ежеся//<2>.ебося//<2>.еся//<2>.есь//<2>.е//<2>.етися//<2>.етись//<2>.ебысь//<2>.ежесь//<2>.ежъдеся//<2>.ебыся//<2>.еждеся//<2>.еждесь
  gramm: indic,aor,sg,2p
 -flex: <1>.евеся//<1>.евѣся//<0>.ся
  gramm: indic,praes,du,1p
 -flex: <1>.етеся//<1>.етѣся//<0>.ся
  gramm: indic,praes,du,3p
 -flex: <1>.етеся//<1>.етѣся//<0>.ся
  gramm: indic,praes,du,2p
 -flex: <0>.лѣбыся//<0>.лѣтися//<0>.лѣтись//<0>.лѣмися//<0>.лѣжъдеся//<0>.лѣжъдесь//<0>.лѣ//<0>.лѣжеся//<0>.лежесь//<0>.лежеся//<0>.лѣжесь//<0>.лѣбысь//<0>.леждеся//<0>.леждесь//<0>.лѣбось//<0>.лѣбося//<0>.лесь//<0>.леся//<0>.лѣмись//<0>.лежъдесь//<0>.лѣждесь//<0>.лѣждеся//<0>.лебыся//<0>.лебысь//<0>.летись//<0>.летися//<0>.лебося//<0>.ле//<0>.лебось//<0>.лемися//<0>.лемись//<0>.лежъдеся//<0>.лѣся//<0>.лѣсь
  gramm: perf,du,f
 -flex: <2>.оховѣсь//<2>.оховѣся//<2>.оховежеся//<2>.оховеся//<2>.оховесь//<2>.оховѣждеся//<2>.оховемись//<2>.оховѣждесь//<2>.оховѣжъдеся//<2>.оховемися//<2>.оховажеся//<2>.охова//<2>.оховежесь//<2>.оховажесь//<2>.оховебося//<2>.охове//<2>.оховѣтись//<2>.оховебысь//<2>.оховеждеся//<2>.оховебыся//<2>.оховажъдеся//<2>.оховажъдесь//<2>.оховамись//<2>.оховамися//<2>.оховебось//<2>.оховеждесь//<2>.оховѣтися//<2>.оховетися//<2>.оховетись//<2>.оховѣ//<2>.оховатися//<2>.оховѣжесь//<2>.оховежъдесь//<2>.оховатись//<2>.оховѣбося//<2>.оховѣбось//<2>.оховѣжеся//<2>.оховабось//<2>.оховѣбыся//<2>.оховѣбысь//<2>.оховабося//<2>.оховабысь//<2>.оховабыся//<2>.оховася//<2>.оховѣмися//<2>.оховѣмись//<2>.оховась//<2>.оховаждеся//<2>.оховаждесь//<2>.оховежъдеся//<2>.оховѣжъдесь
  gramm: indic,aor,du,1p
 -flex: <2>.осътажъдеся//<2>.осътажъдесь//<2>.осътѣжъдесь//<2>.осътѣжъдеся//<2>.осътетися//<2>.осътетись//<2>.осътебось//<2>.осътебося//<2>.осътабысь//<2>.осътабыся//<2>.остабось//<2>.остабося//<2>.осътемись//<2>.осътемися//<2>.осътажеся//<2>.осътѣбося//<2>.осътѣбось//<2>.остѣмися//<2>.остѣмись//<2>.осътамись//<2>.осътамися//<2>.остѣсь//<2>.остѣся//<2>.остеся//<2>.остесь//<2>.остѣбыся//<2>.остѣбысь//<2>.остебось//<2>.остебося//<2>.остабысь//<2>.остабыся//<2>.остамись//<2>.остамися//<2>.осътатися//<2>.осътатись//<2>.остемись//<2>.остемися//<2>.осътѣтись//<2>.осътѣтися//<2>.остася//<2>.остась//<2>.осътася//<2>.осътась//<2>.остѣтись//<2>.остѣтися//<2>.остѣжесь//<2>.осъта//<2>.остѣжеся//<2>.осътабось//<2>.остѣбося//<2>.остѣбось//<2>.осътабося//<2>.осъте//<2>.осътебысь//<2>.осътебыся//<2>.остебысь//<2>.остебыся//<2>.остежеся//<2>.остежесь//<2>.осътежеся//<2>.осътежесь//<2>.остетися//<2>.остетись//<2>.осътѣ//<2>.осътажесь//<2>.остатися//<2>.остатись//<2>.осътеся//<2>.осътесь//<2>.остажеся//<2>.остажесь//<2>.осътежъдеся//<2>.осътежъдесь//<2>.остѣждесь//<2>.остѣждеся//<2>.остеждеся//<2>.остеждесь//<2>.осътѣмися//<2>.осътѣмись//<2>.остѣ//<2>.остаждесь//<2>.осътѣбыся//<2>.осътѣбысь//<2>.остаждеся//<2>.осътѣжесь//<2>.осътѣжеся//<2>.осътѣсь//<2>.осътѣся//<2>.оста//<2>.осте
  gramm: indic,aor,du,2p
 -flex: <2>.осътажъдеся//<2>.осътажъдесь//<2>.осътѣжъдесь//<2>.осътѣжъдеся//<2>.осътетися//<2>.осътетись//<2>.осътебось//<2>.осътебося//<2>.осътабысь//<2>.осътабыся//<2>.остабось//<2>.остабося//<2>.осътемись//<2>.осътемися//<2>.осътажеся//<2>.осътѣбося//<2>.осътѣбось//<2>.остѣмися//<2>.остѣмись//<2>.осътамись//<2>.осътамися//<2>.остѣсь//<2>.остѣся//<2>.остеся//<2>.остесь//<2>.остѣбыся//<2>.остѣбысь//<2>.остебось//<2>.остебося//<2>.остабысь//<2>.остабыся//<2>.остамись//<2>.остамися//<2>.осътатися//<2>.осътатись//<2>.остемись//<2>.остемися//<2>.осътѣтись//<2>.осътѣтися//<2>.остася//<2>.остась//<2>.осътася//<2>.осътась//<2>.остѣтись//<2>.остѣтися//<2>.остѣжесь//<2>.осъта//<2>.остѣжеся//<2>.осътабось//<2>.остѣбося//<2>.остѣбось//<2>.осътабося//<2>.осъте//<2>.осътебысь//<2>.осътебыся//<2>.остебысь//<2>.остебыся//<2>.остежеся//<2>.остежесь//<2>.осътежеся//<2>.осътежесь//<2>.остетися//<2>.остетись//<2>.осътѣ//<2>.осътажесь//<2>.остатися//<2>.остатись//<2>.осътеся//<2>.осътесь//<2>.остажеся//<2>.остажесь//<2>.осътежъдеся//<2>.осътежъдесь//<2>.остѣждесь//<2>.остѣждеся//<2>.остеждеся//<2>.остеждесь//<2>.осътѣмися//<2>.осътѣмись//<2>.остѣ//<2>.остаждесь//<2>.осътѣбыся//<2>.осътѣбысь//<2>.остаждеся//<2>.осътѣжесь//<2>.осътѣжеся//<2>.осътѣсь//<2>.осътѣся//<2>.оста//<2>.осте
  gramm: indic,aor,du,3p
 -flex: <0>.лъмись//<0>.лъмися//<0>.лмись//<0>.лбось//<0>.лбося//<0>.лмися//<0>.лъся//<0>.лъсь//<0>.лбысь//<0>.лъ//<0>.лбыся//<0>.лъжеся//<0>.лъжесь//<0>.лъждесь//<0>.л//<0>.лъбысь//<0>.лъбыся//<0>.лждесь//<0>.лждеся//<0>.лъбось//<0>.лъжъдеся//<0>.лъжъдесь//<0>.лъбося//<0>.лжеся//<0>.лжесь//<0>.лъждеся//<0>.лтися//<0>.лтись//<0>.лътися//<0>.лътись//<0>.лся//<0>.лсь
  gramm: perf,sg,m
 -flex: <0>.ся//<1>.емеся
  gramm: imper,pl,1p
 -flex: <2>.ошѧмись//<2>.ошатися//<2>.ошабося//<2>.ошажеся//<2>.ошажесь//<2>.ошабысь//<2>.ошабыся//<2>.ошѧждесь//<2>.ошѧждеся//<2>.ошѧбыся//<2>.ошѧбысь//<2>.ошѧбося//<2>.ошѧбось//<2>.ошася//<2>.ошась//<2>.оша//<2>.ошѧжесь//<2>.ошѧсь//<2>.ошѧся//<2>.ошѧжеся//<2>.ошѧжъдесь//<2>.ошѧжъдеся//<2>.ошажъдеся//<2>.ошабось//<2>.ошамись//<2>.ошамися//<2>.ошатись//<2>.ошажъдесь//<2>.ошаждесь//<2>.ошаждеся//<2>.ошѧтись//<2>.ошѧтися//<2>.ошѧ//<2>.ошѧмися
  gramm: indic,aor,pl,3p
 -flex: <2>.осътежъдеся//<2>.осътежъдесь//<2>.остеждеся//<2>.осътетися//<2>.осътетись//<2>.остеждесь//<2>.осътебось//<2>.осътебося//<2>.остемися//<2>.осъте//<2>.осътемись//<2>.остемись//<2>.остебысь//<2>.остебыся//<2>.остежеся//<2>.остежесь//<2>.осътежеся//<2>.осътежесь//<2>.остетися//<2>.осътемися//<2>.остетись//<2>.осътебысь//<2>.остеся//<2>.остесь//<2>.осътеся//<2>.осътесь//<2>.осътебыся//<2>.остебось//<2>.осте//<2>.остебося
  gramm: indic,aor,pl,2p
 -flex: <2>.охомждесь//<2>.охомъ//<2>.охомждеся//<2>.охомъмись//<2>.охомъмися//<2>.охом//<2>.охомбось//<2>.охомъждеся//<2>.охомъбыся//<2>.охомъждесь//<2>.охомтися//<2>.охомтись//<2>.охоммись//<2>.охоммися//<2>.охомжеся//<2>.охомъбысь//<2>.охомбося//<2>.охомътися//<2>.охомся//<2>.охомсь//<2>.охомътись//<2>.охомъбось//<2>.охомжесь//<2>.охомъбося//<2>.охомбысь//<2>.охомъжъдеся//<2>.охомъжъдесь//<2>.охомбыся//<2>.охомъся//<2>.охомъсь//<2>.охомъжеся//<2>.охомъжесь
  gramm: indic,aor,pl,1p
 -flex: <1>.итеся//<0>.ся//<1>.итѣся
  gramm: imper,du,2p
 -flex: <1>.евеся//<1>.евѣся//<0>.ся
  gramm: imper,du,1p
 -flex: <2>.охъ//<2>.ох//<2>.охътися//<2>.охтися//<2>.охтись//<2>.охътись//<2>.охъбось//<2>.охбось//<2>.охбося//<2>.охъбося//<2>.охъждеся//<2>.охъждесь//<2>.охждесь//<2>.охждеся//<2>.охъжъдеся//<2>.охъжъдесь//<2>.охжеся//<2>.охъжеся//<2>.охъжесь//<2>.охжесь//<2>.охмись//<2>.охъмись//<2>.охъмися//<2>.охмися//<2>.охъся//<2>.охся//<2>.охсь//<2>.охъсь//<2>.охбысь//<2>.охъбысь//<2>.охъбыся//<2>.охбыся
  gramm: indic,aor,sg,1p
 -flex: <0>.ся//<1>.уся
  gramm: indic,praes,sg,1p
 -flex: <1>.ешися//<0>.ся
  gramm: indic,praes,sg,2p
 -flex: <0>.ся//<1>.еся
  gramm: indic,praes,sg,3p
 -flex: <0>.ла//<0>.лажесь//<0>.лабось//<0>.лажеся//<0>.лаждесь//<0>.лаждеся//<0>.лабося//<0>.лабыся//<0>.лась//<0>.лася//<0>.лабысь//<0>.ламися//<0>.латись//<0>.латися//<0>.ламись//<0>.лажъдесь//<0>.лажъдеся
  gramm: perf,du,m
 -flex: <0>.лѣбыся//<0>.лѣтися//<0>.лѣтись//<0>.лѣмися//<0>.лѣжъдеся//<0>.лѣжъдесь//<0>.лѣ//<0>.лѣжеся//<0>.лежесь//<0>.лежеся//<0>.лѣжесь//<0>.лѣбысь//<0>.леждеся//<0>.леждесь//<0>.лѣбось//<0>.лѣбося//<0>.лесь//<0>.леся//<0>.лѣмись//<0>.лежъдесь//<0>.лѣждесь//<0>.лѣждеся//<0>.лебыся//<0>.лебысь//<0>.летись//<0>.летися//<0>.лебося//<0>.ле//<0>.лебось//<0>.лемися//<0>.лемись//<0>.лежъдеся//<0>.лѣся//<0>.лѣсь
  gramm: perf,du,n
 -flex: <0>.ла//<0>.лажесь//<0>.лабось//<0>.лажеся//<0>.лаждесь//<0>.лаждеся//<0>.лабося//<0>.лабыся//<0>.лась//<0>.лася//<0>.лабысь//<0>.ламися//<0>.латись//<0>.латися//<0>.ламись//<0>.лажъдесь//<0>.лажъдеся
  gramm: perf,sg,f
-paradigm: V14k
 -flex: <1>.етеся//<0>.бося
  gramm: indic,praes,pl,2p
 -flex: <1>.юся//<0>.бося
  gramm: indic,praes,pl,3p
 -flex: <1>.емеся//<0>.бося
  gramm: indic,praes,pl,1p
 -flex: <1>.либысь//<1>.либыся//<1>.лимись//<1>.лимися//<1>.литися//<1>.лижъдеся//<1>.лижъдесь//<1>.литись//<1>.лижеся//<1>.лижесь//<1>.либось//<1>.либося//<1>.лися//<1>.ли//<1>.лись//<1>.лиждеся//<1>.лиждесь
  gramm: perf,pl,m
 -flex: <1>.латися//<1>.лаждеся//<1>.латись//<1>.лажесь//<1>.лаждесь//<1>.лабысь//<1>.лабыся//<1>.лажъдесь//<1>.лася//<1>.лажъдеся//<1>.ла//<1>.лась//<1>.лабось//<1>.лабося//<1>.ламись//<1>.ламися//<1>.лажеся
  gramm: perf,pl,n
 -flex: <1>.лысь//<1>.лыжесь//<1>.лыжеся//<1>.лыся//<1>.лымися//<1>.лымись//<1>.лы//<1>.лыждесь//<1>.лыжъдесь//<1>.лыжъдеся//<1>.лыбыся//<1>.лыбысь//<1>.лыждеся//<1>.лыбося//<1>.лыбось//<1>.лытись//<1>.лытися
  gramm: perf,pl,f
 -flex: <0>.щиждеся//<0>.щижъдеся//<0>.щижъдесь//<0>.щиждесь//<0>.щижеся//<0>.щижесь//<0>.щитися//<0>.щитись//<0>.щимися//<0>.щибось//<0>.щимись//<0>.щи//<0>.щибося//<0>.щибысь//<0>.щибыся//<0>.щися//<0>.щись
  gramm: inf
 -flex: <1>.ися//<0>.бося
  gramm: imper,sg,2p
 -flex: <1>.ися//<0>.бося
  gramm: imper,sg,3p
 -flex: <1>.итеся//<0>.бося
  gramm: imper,pl,2p
 -flex: <1>.лождесь//<1>.лождеся//<1>.ложесь//<1>.ломись//<1>.лось//<1>.лося//<1>.ложеся//<1>.лобыся//<1>.лобысь//<1>.ломися//<1>.ложъдесь//<1>.лотись//<1>.лотися//<1>.ложъдеся//<1>.ло//<1>.лобося//<1>.лобось
  gramm: perf,sg,n
 -flex: <2>.емись//<2>.емися//<2>.ебось//<2>.ежъдесь//<2>.ежеся//<2>.ебося//<2>.еся//<2>.есь//<2>.е//<2>.етися//<2>.етись//<2>.ебысь//<2>.ежесь//<2>.ежъдеся//<2>.ебыся//<2>.еждеся//<2>.еждесь
  gramm: indic,aor,sg,3p
 -flex: <2>.емись//<2>.емися//<2>.ебось//<2>.ежъдесь//<2>.ежеся//<2>.ебося//<2>.еся//<2>.есь//<2>.е//<2>.етися//<2>.етись//<2>.ебысь//<2>.ежесь//<2>.ежъдеся//<2>.ебыся//<2>.еждеся//<2>.еждесь
  gramm: indic,aor,sg,2p
 -flex: <1>.евеся//<1>.евѣся//<0>.бося
  gramm: indic,praes,du,1p
 -flex: <1>.етеся//<1>.етѣся//<0>.бося
  gramm: indic,praes,du,3p
 -flex: <1>.етеся//<1>.етѣся//<0>.бося
  gramm: indic,praes,du,2p
 -flex: <2>.аховѣжесь//<2>.аховаждесь//<2>.аховаждеся//<2>.аховѣжъдеся//<2>.аховѣбось//<2>.аховѣбося//<2>.аховѣжъдесь//<2>.аховемися//<2>.аховемись//<2>.аховатись//<2>.аховатися//<2>.аховежъдесь//<2>.аховѣмись//<2>.аховѣ//<2>.аховажесь//<2>.аховежесь//<2>.аховажеся//<2>.аховась//<2>.аховася//<2>.аховетись//<2>.аховѣтися//<2>.аховѣтись//<2>.аховетися//<2>.аховебося//<2>.аховебось//<2>.аховѣбысь//<2>.аховеждеся//<2>.аховеждесь//<2>.аховѣбыся//<2>.аховажъдесь//<2>.аховажъдеся//<2>.аховежъдеся//<2>.аховежеся//<2>.аховабыся//<2>.аховабысь//<2>.аховѣмися//<2>.аховамися//<2>.аховабося//<2>.аховабось//<2>.аховамись//<2>.аховесь//<2>.аховебыся//<2>.аховебысь//<2>.аховѣся//<2>.аховѣсь//<2>.аховеся//<2>.аховѣжеся//<2>.ахова//<2>.аховѣждесь//<2>.ахове//<2>.аховѣждеся
  gramm: indic,imperf,du,1p
 -flex: <2>.асътебыся//<2>.асътебысь//<2>.астѣжеся//<2>.астѣжесь//<2>.асътажесь//<2>.асътебось//<2>.астесь//<2>.астеся//<2>.астебыся//<2>.астебысь//<2>.астѣся//<2>.астѣсь//<2>.асътежъдесь//<2>.асътежъдеся//<2>.астѣбысь//<2>.астѣбыся//<2>.астабыся//<2>.астабысь//<2>.астажесь//<2>.астажеся//<2>.асътебося//<2>.асътажеся//<2>.асъта//<2>.асъте//<2>.астѣ//<2>.астѣтися//<2>.астѣтись//<2>.астабося//<2>.астабось//<2>.асътесь//<2>.астеждесь//<2>.астеждеся//<2>.асътеся//<2>.астаждеся//<2>.астаждесь//<2>.асътѣ//<2>.астежесь//<2>.астежеся//<2>.асътѣмись//<2>.асътабося//<2>.асътабось//<2>.асътѣмися//<2>.асътажъдесь//<2>.асътажъдеся//<2>.асътѣжъдеся//<2>.астѣбося//<2>.аста//<2>.асте//<2>.астебося//<2>.астебось//<2>.астась//<2>.астася//<2>.астатись//<2>.асътась//<2>.асътася//<2>.астатися//<2>.астемися//<2>.астемись//<2>.асътѣжеся//<2>.асътѣжесь//<2>.астѣждеся//<2>.астѣждесь//<2>.асътѣбысь//<2>.асътѣбыся//<2>.асътабыся//<2>.асътабысь//<2>.асътѣжъдесь//<2>.асътежесь//<2>.асътежеся//<2>.астѣбось//<2>.асътатись//<2>.асътатися//<2>.асътамися//<2>.асътамись//<2>.асътѣбось//<2>.асътѣбося//<2>.асътетись//<2>.асътѣтися//<2>.асътѣтись//<2>.асътетися//<2>.астетись//<2>.астетися//<2>.астѣмись//<2>.астѣмися//<2>.асътемися//<2>.асътемись//<2>.асътѣся//<2>.асътѣсь//<2>.астамися//<2>.астамись
  gramm: indic,imperf,du,3p
 -flex: <2>.асътебыся//<2>.асътебысь//<2>.астѣжеся//<2>.астѣжесь//<2>.асътажесь//<2>.асътебось//<2>.астесь//<2>.астеся//<2>.астебыся//<2>.астебысь//<2>.астѣся//<2>.астѣсь//<2>.асътежъдесь//<2>.асътежъдеся//<2>.астѣбысь//<2>.астѣбыся//<2>.астабыся//<2>.астабысь//<2>.астажесь//<2>.астажеся//<2>.асътебося//<2>.асътажеся//<2>.асъта//<2>.асъте//<2>.астѣ//<2>.астѣтися//<2>.астѣтись//<2>.астабося//<2>.астабось//<2>.асътесь//<2>.астеждесь//<2>.астеждеся//<2>.асътеся//<2>.астаждеся//<2>.астаждесь//<2>.асътѣ//<2>.астежесь//<2>.астежеся//<2>.асътѣмись//<2>.асътабося//<2>.асътабось//<2>.асътѣмися//<2>.асътажъдесь//<2>.асътажъдеся//<2>.асътѣжъдеся//<2>.астѣбося//<2>.аста//<2>.асте//<2>.астебося//<2>.астебось//<2>.астась//<2>.астася//<2>.астатись//<2>.асътась//<2>.асътася//<2>.астатися//<2>.астемися//<2>.астемись//<2>.асътѣжеся//<2>.асътѣжесь//<2>.астѣждеся//<2>.астѣждесь//<2>.асътѣбысь//<2>.асътѣбыся//<2>.асътабыся//<2>.асътабысь//<2>.асътѣжъдесь//<2>.асътежесь//<2>.асътежеся//<2>.астѣбось//<2>.асътатись//<2>.асътатися//<2>.асътамися//<2>.асътамись//<2>.асътѣбось//<2>.асътѣбося//<2>.асътетись//<2>.асътѣтися//<2>.асътѣтись//<2>.асътетися//<2>.астетись//<2>.астетися//<2>.астѣмись//<2>.астѣмися//<2>.асътемися//<2>.асътемись//<2>.асътѣся//<2>.асътѣсь//<2>.астамися//<2>.астамись
  gramm: indic,imperf,du,2p
 -flex: <2>.асътебыся//<2>.асътебысь//<2>.асътетись//<2>.асътетися//<2>.асътебося//<2>.асъте//<2>.асътебось//<2>.астесь//<2>.астеся//<2>.астемися//<2>.астемись//<2>.астебыся//<2>.астебысь//<2>.астетись//<2>.астетися//<2>.асътесь//<2>.астеждесь//<2>.астеждеся//<2>.асътеся//<2>.асътемися//<2>.асътемись//<2>.астежесь//<2>.асътежъдесь//<2>.асътежъдеся//<2>.астежеся//<2>.асътежесь//<2>.асътежеся//<2>.асте//<2>.астебося//<2>.астебось
  gramm: indic,imperf,pl,2p
 -flex: <2>.ахубося//<2>.ахужесь//<2>.ахужеся//<2>.ахубось//<2>.ахусь//<2>.ахужъдеся//<2>.ахуся//<2>.аху//<2>.ахубысь//<2>.ахутися//<2>.ахужъдесь//<2>.ахуждеся//<2>.ахубыся//<2>.ахутись//<2>.ахуждесь//<2>.ахумися//<2>.ахумись
  gramm: indic,imperf,pl,3p
 -flex: <2>.ахомъбося//<2>.ахоммись//<2>.ахомъждесь//<2>.ахомъждеся//<2>.ахомсь//<2>.ахомся//<2>.ахомъбыся//<2>.ахомъбысь//<2>.ахомъмися//<2>.ахоммися//<2>.ахомъбось//<2>.ахомъмись//<2>.ахом//<2>.ахомъжесь//<2>.ахомъжеся//<2>.ахомътись//<2>.ахомътися//<2>.ахомбося//<2>.ахомбось//<2>.ахомждеся//<2>.ахомждесь//<2>.ахомъсь//<2>.ахомъся//<2>.ахомъжъдесь//<2>.ахомъжъдеся//<2>.ахомбыся//<2>.ахомбысь//<2>.ахомъ//<2>.ахомжесь//<2>.ахомжеся//<2>.ахомтись//<2>.ахомтися
  gramm: indic,imperf,pl,1p
 -flex: <1>.лѣ//<1>.лежеся//<1>.лежесь//<1>.леся//<1>.лесь//<1>.лѣмися//<1>.лѣмись//<1>.лѣждеся//<1>.лѣждесь//<1>.лемись//<1>.лебось//<1>.лебося//<1>.лемися//<1>.лѣбося//<1>.летися//<1>.летись//<1>.леждеся//<1>.ле//<1>.лѣбыся//<1>.лѣбысь//<1>.леждесь//<1>.лѣбось//<1>.лѣтись//<1>.лежъдесь//<1>.лежъдеся//<1>.лѣтися//<1>.лебысь//<1>.лѣжъдесь//<1>.лѣжъдеся//<1>.лебыся//<1>.лѣсь//<1>.лѣжесь//<1>.лѣжеся//<1>.лѣся
  gramm: perf,du,f
 -flex: <2>.ахъ//<2>.ахждеся//<2>.ахждесь//<2>.ахъбыся//<2>.ахъмися//<2>.ахъмись//<2>.ахбось//<2>.ах//<2>.ахъждесь//<2>.ахъждеся//<2>.ахтись//<2>.ахтися//<2>.ахмися//<2>.ахмись//<2>.ахъбося//<2>.ахжеся//<2>.ахбося//<2>.ахъбысь//<2>.ахсь//<2>.ахжесь//<2>.ахъбось//<2>.ахся//<2>.ахътись//<2>.ахътися//<2>.ахбыся//<2>.ахбысь//<2>.ахъжъдесь//<2>.ахъжъдеся//<2>.ахъжесь//<2>.ахъсь//<2>.ахъся//<2>.ахъжеся
  gramm: indic,imperf,sg,1p
 -flex: <2>.ашежъдеся//<2>.ашемися//<2>.ашежъдесь//<2>.ашетись//<2>.ашетися//<2>.ашемись//<2>.ашебыся//<2>.ашесь//<2>.ашеся//<2>.ашебысь//<2>.ашеждесь//<2>.ашеждеся//<2>.аше//<2>.ашежесь//<2>.ашебося//<2>.ашебось//<2>.ашежеся
  gramm: indic,imperf,sg,2p
 -flex: <2>.ашежъдеся//<2>.ашемися//<2>.ашежъдесь//<2>.ашетись//<2>.ашетися//<2>.ашемись//<2>.ашебыся//<2>.ашесь//<2>.ашеся//<2>.ашебысь//<2>.ашеждесь//<2>.ашеждеся//<2>.аше//<2>.ашежесь//<2>.ашебося//<2>.ашебось//<2>.ашежеся
  gramm: indic,imperf,sg,3p
 -flex: <1>.оховажъдеся//<1>.оховажъдесь//<1>.оховеждеся//<1>.оховежъдеся//<1>.оховежъдесь//<1>.оховеждесь//<1>.оховажеся//<1>.оховажесь//<1>.оховѣтись//<1>.оховѣтися//<1>.охова//<1>.охове//<1>.оховатися//<1>.оховатись//<1>.оховамись//<1>.оховѣбося//<1>.оховѣбось//<1>.оховамися//<1>.оховаждесь//<1>.оховаждеся//<1>.оховетися//<1>.оховася//<1>.оховась//<1>.оховетись//<1>.оховѣждесь//<1>.оховѣждеся//<1>.оховемись//<1>.оховемися//<1>.оховѣмися//<1>.оховѣмись//<1>.оховабысь//<1>.оховабыся//<1>.оховебось//<1>.оховебося//<1>.оховеся//<1>.оховесь//<1>.оховежеся//<1>.оховежесь//<1>.оховѣбыся//<1>.оховабось//<1>.оховабося//<1>.оховѣбысь//<1>.оховѣ//<1>.оховѣжесь//<1>.оховебысь//<1>.оховебыся//<1>.оховѣжеся//<1>.оховѣсь//<1>.оховѣся//<1>.оховѣжъдесь//<1>.оховѣжъдеся
  gramm: indic,aor,du,1p
 -flex: <1>.осътажеся//<1>.осътажесь//<1>.остежесь//<1>.остежеся//<1>.остесь//<1>.осъта//<1>.осъте//<1>.остѣмись//<1>.осътажъдесь//<1>.остаждесь//<1>.остаждеся//<1>.осътѣжъдесь//<1>.осътѣжъдеся//<1>.осътемись//<1>.осътемися//<1>.осътѣ//<1>.осътеся//<1>.осътесь//<1>.остатись//<1>.остатися//<1>.осътабось//<1>.осътабося//<1>.остеся//<1>.остамися//<1>.остамись//<1>.осътажъдеся//<1>.остабося//<1>.остабось//<1>.остѣмися//<1>.остемися//<1>.остемись//<1>.осътатися//<1>.осътатись//<1>.осътетися//<1>.осътѣсь//<1>.осътѣся//<1>.осътетись//<1>.осътежеся//<1>.осътежесь//<1>.остѣтися//<1>.остѣтись//<1>.остѣбось//<1>.остѣбося//<1>.осътѣбося//<1>.осътѣбось//<1>.осътебысь//<1>.осътебыся//<1>.остабыся//<1>.остабысь//<1>.осътамись//<1>.осътамися//<1>.осътася//<1>.осътась//<1>.остетись//<1>.остетися//<1>.осътѣжесь//<1>.осътѣжеся//<1>.осътѣтись//<1>.осътѣтися//<1>.остѣбысь//<1>.остѣбыся//<1>.осътабысь//<1>.осътабыся//<1>.остѣся//<1>.остѣсь//<1>.остажесь//<1>.остажеся//<1>.остѣ//<1>.осътѣбыся//<1>.осътѣбысь//<1>.осътежъдеся//<1>.осътѣмися//<1>.остась//<1>.остася//<1>.осътѣмись//<1>.остѣждесь//<1>.осътежъдесь//<1>.остѣждеся//<1>.остебося//<1>.остебось//<1>.осътебось//<1>.осътебося//<1>.осте//<1>.оста//<1>.остеждеся//<1>.остеждесь//<1>.остебыся//<1>.остебысь//<1>.остѣжеся//<1>.остѣжесь
  gramm: indic,aor,du,2p
 -flex: <1>.осътажеся//<1>.осътажесь//<1>.остежесь//<1>.остежеся//<1>.остесь//<1>.осъта//<1>.осъте//<1>.остѣмись//<1>.осътажъдесь//<1>.остаждесь//<1>.остаждеся//<1>.осътѣжъдесь//<1>.осътѣжъдеся//<1>.осътемись//<1>.осътемися//<1>.осътѣ//<1>.осътеся//<1>.осътесь//<1>.остатись//<1>.остатися//<1>.осътабось//<1>.осътабося//<1>.остеся//<1>.остамися//<1>.остамись//<1>.осътажъдеся//<1>.остабося//<1>.остабось//<1>.остѣмися//<1>.остемися//<1>.остемись//<1>.осътатися//<1>.осътатись//<1>.осътетися//<1>.осътѣсь//<1>.осътѣся//<1>.осътетись//<1>.осътежеся//<1>.осътежесь//<1>.остѣтися//<1>.остѣтись//<1>.остѣбось//<1>.остѣбося//<1>.осътѣбося//<1>.осътѣбось//<1>.осътебысь//<1>.осътебыся//<1>.остабыся//<1>.остабысь//<1>.осътамись//<1>.осътамися//<1>.осътася//<1>.осътась//<1>.остетись//<1>.остетися//<1>.осътѣжесь//<1>.осътѣжеся//<1>.осътѣтись//<1>.осътѣтися//<1>.остѣбысь//<1>.остѣбыся//<1>.осътабысь//<1>.осътабыся//<1>.остѣся//<1>.остѣсь//<1>.остажесь//<1>.остажеся//<1>.остѣ//<1>.осътѣбыся//<1>.осътѣбысь//<1>.осътежъдеся//<1>.осътѣмися//<1>.остась//<1>.остася//<1>.осътѣмись//<1>.остѣждесь//<1>.осътежъдесь//<1>.остѣждеся//<1>.остебося//<1>.остебось//<1>.осътебось//<1>.осътебося//<1>.осте//<1>.оста//<1>.остеждеся//<1>.остеждесь//<1>.остебыся//<1>.остебысь//<1>.остѣжеся//<1>.остѣжесь
  gramm: indic,aor,du,3p
 -flex: <1>.лъбося//<1>.лъбось//<1>.лъжеся//<1>.лъжъдесь//<1>.лъжъдеся//<1>.лъждесь//<1>.лжеся//<1>.лътись//<1>.лътися//<1>.лъ//<1>.лъмись//<1>.лбося//<1>.лжесь//<1>.лъждеся//<1>.лъжесь//<1>.лбось//<1>.лъбыся//<1>.л//<1>.лъбысь//<1>.лждеся//<1>.лждесь//<1>.лбыся//<1>.лбысь//<1>.лтись//<1>.лтися//<1>.лсь//<1>.лъсь//<1>.лъся//<1>.лся//<1>.лъмися//<1>.лмися//<1>.лмись
  gramm: perf,sg,m
 -flex: <1>.емеся//<0>.бося
  gramm: imper,pl,1p
 -flex: <1>.ошажеся//<1>.ошажесь//<1>.ошася//<1>.ошѧждеся//<1>.ошѧждесь//<1>.ошась//<1>.ошаждеся//<1>.оша//<1>.ошатись//<1>.ошѧсь//<1>.ошѧся//<1>.ошѧбыся//<1>.ошѧбысь//<1>.ошѧбося//<1>.ошѧбось//<1>.ошѧмися//<1>.ошабось//<1>.ошабося//<1>.ошатися//<1>.ошѧ//<1>.ошѧмись//<1>.ошаждесь//<1>.ошабысь//<1>.ошабыся//<1>.ошѧжъдесь//<1>.ошѧжъдеся//<1>.ошажъдеся//<1>.ошажъдесь//<1>.ошѧжесь//<1>.ошѧжеся//<1>.ошѧтись//<1>.ошамись//<1>.ошамися//<1>.ошѧтися
  gramm: indic,aor,pl,3p
 -flex: <1>.осътебысь//<1>.осътебыся//<1>.остежесь//<1>.остежеся//<1>.остесь//<1>.остеся//<1>.осъте//<1>.осътежъдеся//<1>.осътежъдесь//<1>.осътемись//<1>.осътемися//<1>.остебося//<1>.остемися//<1>.остемись//<1>.остебось//<1>.остетись//<1>.остетися//<1>.осътетися//<1>.осътетись//<1>.осътебось//<1>.осътебося//<1>.осътеся//<1>.осътесь//<1>.осътежеся//<1>.осътежесь//<1>.осте//<1>.остеждеся//<1>.остеждесь//<1>.остебыся//<1>.остебысь
  gramm: indic,aor,pl,2p
 -flex: <1>.охомъждесь//<1>.охомъждеся//<1>.охомъмися//<1>.охомсь//<1>.охомся//<1>.охомътися//<1>.охомътись//<1>.охомъжеся//<1>.охомъжесь//<1>.охомбыся//<1>.охомъ//<1>.охомъмись//<1>.охомъбыся//<1>.охомбося//<1>.охомъбысь//<1>.охомъся//<1>.охомъсь//<1>.охомбысь//<1>.охомтися//<1>.охом//<1>.охомжесь//<1>.охомжеся//<1>.охомтись//<1>.охомбось//<1>.охомъжъдеся//<1>.охомъбось//<1>.охомъбося//<1>.охомъжъдесь//<1>.охоммися//<1>.охомждесь//<1>.охомждеся//<1>.охоммись
  gramm: indic,aor,pl,1p
 -flex: <1>.итеся//<0>.бося//<1>.итѣся
  gramm: imper,du,2p
 -flex: <1>.евеся//<1>.евѣся//<0>.бося
  gramm: imper,du,1p
 -flex: <1>.охъжъдеся//<1>.охъсь//<1>.охъжъдесь//<1>.охждесь//<1>.охждеся//<1>.охъжеся//<1>.охъся//<1>.охся//<1>.охбыся//<1>.охбысь//<1>.охмись//<1>.охбося//<1>.охбось//<1>.охъбысь//<1>.охъбыся//<1>.охъ//<1>.ох//<1>.охъжесь//<1>.охътися//<1>.охъмися//<1>.охмися//<1>.охъбось//<1>.охътись//<1>.охъбося//<1>.охжесь//<1>.охжеся//<1>.охтись//<1>.охтися//<1>.охъмись//<1>.охъждеся//<1>.охъждесь//<1>.охсь
  gramm: indic,aor,sg,1p
 -flex: <0>.бося//<1>.уся
  gramm: indic,praes,sg,1p
 -flex: <1>.ешися//<0>.бося
  gramm: indic,praes,sg,2p
 -flex: <1>.еся//<0>.бося
  gramm: indic,praes,sg,3p
 -flex: <1>.латися//<1>.лаждеся//<1>.латись//<1>.лажесь//<1>.лаждесь//<1>.лабысь//<1>.лабыся//<1>.лажъдесь//<1>.лася//<1>.лажъдеся//<1>.ла//<1>.лась//<1>.лабось//<1>.лабося//<1>.ламись//<1>.ламися//<1>.лажеся
  gramm: perf,du,m
 -flex: <1>.лѣ//<1>.лежеся//<1>.лежесь//<1>.леся//<1>.лесь//<1>.лѣмися//<1>.лѣмись//<1>.лѣждеся//<1>.лѣждесь//<1>.лемись//<1>.лебось//<1>.лебося//<1>.лемися//<1>.лѣбося//<1>.летися//<1>.летись//<1>.леждеся//<1>.ле//<1>.лѣбыся//<1>.лѣбысь//<1>.леждесь//<1>.лѣбось//<1>.лѣтись//<1>.лежъдесь//<1>.лежъдеся//<1>.лѣтися//<1>.лебысь//<1>.лѣжъдесь//<1>.лѣжъдеся//<1>.лебыся//<1>.лѣсь//<1>.лѣжесь//<1>.лѣжеся//<1>.лѣся
  gramm: perf,du,n
 -flex: <1>.латися//<1>.лаждеся//<1>.латись//<1>.лажесь//<1>.лаждесь//<1>.лабысь//<1>.лабыся//<1>.лажъдесь//<1>.лася//<1>.лажъдеся//<1>.ла//<1>.лась//<1>.лабось//<1>.лабося//<1>.ламись//<1>.ламися//<1>.лажеся
  gramm: perf,sg,f
-paradigm: V14eg
 -flex: <1>.етеся//<0>.жеся
  gramm: indic,praes,pl,2p
 -flex: <0>.жеся//<1>.юся
  gramm: indic,praes,pl,3p
 -flex: <0>.жеся//<1>.емеся
  gramm: indic,praes,pl,1p
 -flex: <4>.лижъдесь//<4>.лиждесь//<4>.лиждеся//<4>.либысь//<4>.литися//<4>.литись//<4>.ли//<4>.лимися//<4>.либыся//<4>.лимись//<4>.лижъдеся//<4>.лися//<4>.лись//<4>.либось//<4>.либося//<4>.лижеся//<4>.лижесь
  gramm: perf,pl,m
 -flex: <4>.ламись//<4>.лабось//<4>.лабося//<4>.ла//<4>.лажъдеся//<4>.ламися//<4>.лаждесь//<4>.лася//<4>.лась//<4>.лаждеся//<4>.лабысь//<4>.латися//<4>.латись//<4>.лажъдесь//<4>.лажеся//<4>.лажесь//<4>.лабыся
  gramm: perf,pl,n
 -flex: <4>.лымись//<4>.лыжъдесь//<4>.лытися//<4>.лыжъдеся//<4>.лыждесь//<4>.лыждеся//<4>.лымися//<4>.лыжесь//<4>.лыбося//<4>.лыбось//<4>.лыжеся//<4>.лыбыся//<4>.лысь//<4>.лыся//<4>.лы//<4>.лыбысь//<4>.лытись
  gramm: perf,pl,f
 -flex: <0>.щиждеся//<0>.щижъдеся//<0>.щижъдесь//<0>.щиждесь//<0>.щижеся//<0>.щижесь//<0>.щитися//<0>.щитись//<0>.щимися//<0>.щибось//<0>.щимись//<0>.щи//<0>.щибося//<0>.щибысь//<0>.щибыся//<0>.щися//<0>.щись
  gramm: inf
 -flex: <1>.ися//<0>.жеся
  gramm: imper,sg,2p
 -flex: <1>.ися//<0>.жеся
  gramm: imper,sg,3p
 -flex: <0>.жеся//<1>.итеся
  gramm: imper,pl,2p
 -flex: <4>.ломися//<4>.ломись//<4>.лось//<4>.ложеся//<4>.лобось//<4>.лося//<4>.ло//<4>.лотись//<4>.ложъдесь//<4>.ложъдеся//<4>.лотися//<4>.ложесь//<4>.лобысь//<4>.лобося//<4>.лождеся//<4>.лождесь//<4>.лобыся
  gramm: perf,sg,n
 -flex: <5>.ежъдеся//<5>.ежъдесь//<5>.емись//<5>.еждесь//<5>.ебыся//<5>.еждеся//<5>.ежеся//<5>.ебось//<5>.ебося//<5>.ежесь//<5>.етися//<5>.етись//<5>.ебысь//<5>.еся//<5>.есь//<5>.е//<5>.емися
  gramm: indic,aor,sg,3p
 -flex: <5>.ежъдеся//<5>.ежъдесь//<5>.емись//<5>.еждесь//<5>.ебыся//<5>.еждеся//<5>.ежеся//<5>.ебось//<5>.ебося//<5>.ежесь//<5>.етися//<5>.етись//<5>.ебысь//<5>.еся//<5>.есь//<5>.е//<5>.емися
  gramm: indic,aor,sg,2p
 -flex: <1>.евеся//<1>.евѣся//<0>.жеся
  gramm: indic,praes,du,1p
 -flex: <1>.етеся//<1>.етѣся//<0>.жеся
  gramm: indic,praes,du,3p
 -flex: <1>.етеся//<1>.етѣся//<0>.жеся
  gramm: indic,praes,du,2p
 -flex: <4>.лѣбыся//<4>.лѣбысь//<4>.лѣжесь//<4>.лемись//<4>.лемися//<4>.лѣжеся//<4>.лѣтись//<4>.лѣтися//<4>.лѣмися//<4>.леся//<4>.лесь//<4>.лѣжъдесь//<4>.лѣсь//<4>.лѣся//<4>.лѣжъдеся//<4>.лѣ//<4>.лѣмись//<4>.лѣбося//<4>.лѣбось//<4>.лебысь//<4>.лебыся//<4>.леждеся//<4>.леждесь//<4>.летися//<4>.лѣждесь//<4>.лѣждеся//<4>.летись//<4>.ле//<4>.лежеся//<4>.лежесь//<4>.лебось//<4>.лежъдеся//<4>.лежъдесь//<4>.лебося
  gramm: perf,du,f
 -flex: <4>.оховѣждесь//<4>.оховажъдесь//<4>.оховебось//<4>.оховабыся//<4>.оховабысь//<4>.оховѣждеся//<4>.оховеждеся//<4>.оховажъдеся//<4>.оховѣбысь//<4>.оховабося//<4>.оховабось//<4>.оховѣбыся//<4>.оховѣся//<4>.оховѣсь//<4>.оховѣмись//<4>.оховатись//<4>.оховатися//<4>.оховѣмися//<4>.оховѣтися//<4>.оховѣтись//<4>.оховѣбось//<4>.оховѣбося//<4>.оховѣ//<4>.оховесь//<4>.оховеждесь//<4>.оховеся//<4>.оховетися//<4>.оховѣжъдеся//<4>.оховѣжъдесь//<4>.оховажесь//<4>.оховажеся//<4>.оховебося//<4>.оховамися//<4>.оховамись//<4>.оховаждесь//<4>.оховаждеся//<4>.оховась//<4>.оховася//<4>.оховетись//<4>.оховемись//<4>.оховежъдесь//<4>.оховежъдеся//<4>.оховѣжеся//<4>.оховежесь//<4>.оховебыся//<4>.оховемися//<4>.охове//<4>.охова//<4>.оховебысь//<4>.оховежеся//<4>.оховѣжесь
  gramm: indic,aor,du,1p
 -flex: <4>.осътѣбося//<4>.осътажъдесь//<4>.осътажъдеся//<4>.осътамися//<4>.осътамись//<4>.осътебыся//<4>.осътебысь//<4>.остѣбось//<4>.остѣбося//<4>.осътебося//<4>.остесь//<4>.остеся//<4>.осътемися//<4>.осътебось//<4>.осътѣжъдеся//<4>.осътѣжъдесь//<4>.осътѣбось//<4>.осътемись//<4>.остаждеся//<4>.осътѣмись//<4>.осътабося//<4>.осътабось//<4>.остежеся//<4>.остебося//<4>.остебось//<4>.остабыся//<4>.остабысь//<4>.осътѣжеся//<4>.осътѣжесь//<4>.осътажесь//<4>.осътажеся//<4>.остѣся//<4>.остѣсь//<4>.остѣмись//<4>.остѣмися//<4>.остѣтися//<4>.остѣтись//<4>.осътѣтися//<4>.осътѣтись//<4>.остамися//<4>.остамись//<4>.остатись//<4>.остаждесь//<4>.остежесь//<4>.оста//<4>.осътѣмися//<4>.осътетись//<4>.осътетися//<4>.остабося//<4>.остабось//<4>.остеждесь//<4>.остеждеся//<4>.осъте//<4>.осъта//<4>.остатися//<4>.осътабыся//<4>.остѣ//<4>.осътабысь//<4>.остетись//<4>.остетися//<4>.осътежъдесь//<4>.осътежъдеся//<4>.осътась//<4>.осътася//<4>.остась//<4>.остася//<4>.осътѣ//<4>.осте//<4>.остѣжеся//<4>.остѣжесь//<4>.остѣбысь//<4>.остѣждеся//<4>.остѣждесь//<4>.осътежеся//<4>.осътежесь//<4>.остѣбыся//<4>.остемися//<4>.остемись//<4>.остебыся//<4>.остебысь//<4>.осътесь//<4>.осътеся//<4>.осътѣся//<4>.осътѣсь//<4>.остажесь//<4>.остажеся//<4>.осътатись//<4>.осътатися//<4>.осътѣбысь//<4>.осътѣбыся
  gramm: indic,aor,du,2p
 -flex: <4>.осътѣбося//<4>.осътажъдесь//<4>.осътажъдеся//<4>.осътамися//<4>.осътамись//<4>.осътебыся//<4>.осътебысь//<4>.остѣбось//<4>.остѣбося//<4>.осътебося//<4>.остесь//<4>.остеся//<4>.осътемися//<4>.осътебось//<4>.осътѣжъдеся//<4>.осътѣжъдесь//<4>.осътѣбось//<4>.осътемись//<4>.остаждеся//<4>.осътѣмись//<4>.осътабося//<4>.осътабось//<4>.остежеся//<4>.остебося//<4>.остебось//<4>.остабыся//<4>.остабысь//<4>.осътѣжеся//<4>.осътѣжесь//<4>.осътажесь//<4>.осътажеся//<4>.остѣся//<4>.остѣсь//<4>.остѣмись//<4>.остѣмися//<4>.остѣтися//<4>.остѣтись//<4>.осътѣтися//<4>.осътѣтись//<4>.остамися//<4>.остамись//<4>.остатись//<4>.остаждесь//<4>.остежесь//<4>.оста//<4>.осътѣмися//<4>.осътетись//<4>.осътетися//<4>.остабося//<4>.остабось//<4>.остеждесь//<4>.остеждеся//<4>.осъте//<4>.осъта//<4>.остатися//<4>.осътабыся//<4>.остѣ//<4>.осътабысь//<4>.остетись//<4>.остетися//<4>.осътежъдесь//<4>.осътежъдеся//<4>.осътась//<4>.осътася//<4>.остась//<4>.остася//<4>.осътѣ//<4>.осте//<4>.остѣжеся//<4>.остѣжесь//<4>.остѣбысь//<4>.остѣждеся//<4>.остѣждесь//<4>.осътежеся//<4>.осътежесь//<4>.остѣбыся//<4>.остемися//<4>.остемись//<4>.остебыся//<4>.остебысь//<4>.осътесь//<4>.осътеся//<4>.осътѣся//<4>.осътѣсь//<4>.остажесь//<4>.остажеся//<4>.осътатись//<4>.осътатися//<4>.осътѣбысь//<4>.осътѣбыся
  gramm: indic,aor,du,3p
 -flex: <4>.лъбыся//<4>.л//<4>.лъбысь//<4>.лъ//<4>.лмися//<4>.лъжъдесь//<4>.лъжъдеся//<4>.лмись//<4>.лждеся//<4>.лждесь//<4>.лъмися//<4>.лъмись//<4>.лъждеся//<4>.лъждесь//<4>.лъбося//<4>.лъбось//<4>.лътись//<4>.лътися//<4>.лъсь//<4>.лъжесь//<4>.лъжеся//<4>.лъся//<4>.лбысь//<4>.лбыся//<4>.лбось//<4>.лбося//<4>.лтися//<4>.лтись//<4>.лся//<4>.лсь//<4>.лжеся//<4>.лжесь
  gramm: perf,sg,m
 -flex: <0>.жеся//<1>.емеся
  gramm: imper,pl,1p
 -flex: <4>.ошѧтися//<4>.ошѧ//<4>.ошѧтись//<4>.ошабося//<4>.ошабось//<4>.ошѧждеся//<4>.ошѧждесь//<4>.ошаждеся//<4>.ошаждесь//<4>.ошѧжъдеся//<4>.ошѧжъдесь//<4>.ошабыся//<4>.ошабысь//<4>.ошѧся//<4>.ошѧсь//<4>.ошажесь//<4>.ошажеся//<4>.ошѧбысь//<4>.ошѧбыся//<4>.ошѧбось//<4>.ошажъдесь//<4>.ошажъдеся//<4>.ошѧбося//<4>.оша//<4>.ошамися//<4>.ошамись//<4>.ошась//<4>.ошѧмись//<4>.ошѧмися//<4>.ошася//<4>.ошатись//<4>.ошатися//<4>.ошѧжеся//<4>.ошѧжесь
  gramm: indic,aor,pl,3p
 -flex: <4>.остебося//<4>.остебось//<4>.осътетись//<4>.осътебось//<4>.осътебыся//<4>.осътебысь//<4>.осътежесь//<4>.осътежеся//<4>.остемися//<4>.остеждесь//<4>.остеждеся//<4>.остемись//<4>.осъте//<4>.остебыся//<4>.остебысь//<4>.осътесь//<4>.осътеся//<4>.осътебося//<4>.остесь//<4>.остеся//<4>.остетись//<4>.остетися//<4>.осътетися//<4>.осътежъдесь//<4>.осътежъдеся//<4>.осътемися//<4>.осътемись//<4>.осте//<4>.остежесь//<4>.остежеся
  gramm: indic,aor,pl,2p
 -flex: <4>.охомъждеся//<4>.охоммися//<4>.охомъ//<4>.охомбыся//<4>.охомбысь//<4>.охомъся//<4>.охомбося//<4>.охомътись//<4>.охомътися//<4>.охомбось//<4>.охомждеся//<4>.охомждесь//<4>.охомъжъдесь//<4>.охомъжъдеся//<4>.охомтись//<4>.охомтися//<4>.охомъжесь//<4>.охомъжеся//<4>.охомъбыся//<4>.охомъсь//<4>.охоммись//<4>.охомъбысь//<4>.охом//<4>.охомжесь//<4>.охомжеся//<4>.охомсь//<4>.охомся//<4>.охомъмися//<4>.охомъбося//<4>.охомъбось//<4>.охомъмись//<4>.охомъждесь
  gramm: indic,aor,pl,1p
 -flex: <0>.жеся//<1>.итеся//<1>.итѣся
  gramm: imper,du,2p
 -flex: <1>.евеся//<1>.евѣся//<0>.жеся
  gramm: imper,du,1p
 -flex: <4>.охбося//<4>.охъбося//<4>.охъбось//<4>.охбось//<4>.охтись//<4>.охътись//<4>.охътися//<4>.охтися//<4>.охсь//<4>.охъсь//<4>.охъся//<4>.охся//<4>.охъбыся//<4>.охбыся//<4>.охбысь//<4>.охъбысь//<4>.охъ//<4>.ох//<4>.охъжесь//<4>.охжесь//<4>.охжеся//<4>.охъжеся//<4>.охъмися//<4>.охмися//<4>.охмись//<4>.охъмись//<4>.охъждесь//<4>.охъждеся//<4>.охждеся//<4>.охждесь//<4>.охъжъдесь//<4>.охъжъдеся
  gramm: indic,aor,sg,1p
 -flex: <0>.жеся//<1>.уся
  gramm: indic,praes,sg,1p
 -flex: <1>.ешися//<0>.жеся
  gramm: indic,praes,sg,2p
 -flex: <0>.жеся//<1>.еся
  gramm: indic,praes,sg,3p
 -flex: <4>.ламись//<4>.лабось//<4>.лабося//<4>.ла//<4>.лажъдеся//<4>.ламися//<4>.лаждесь//<4>.лася//<4>.лась//<4>.лаждеся//<4>.лабысь//<4>.латися//<4>.латись//<4>.лажъдесь//<4>.лажеся//<4>.лажесь//<4>.лабыся
  gramm: perf,du,m
 -flex: <4>.лѣбыся//<4>.лѣбысь//<4>.лѣжесь//<4>.лемись//<4>.лемися//<4>.лѣжеся//<4>.лѣтись//<4>.лѣтися//<4>.лѣмися//<4>.леся//<4>.лесь//<4>.лѣжъдесь//<4>.лѣсь//<4>.лѣся//<4>.лѣжъдеся//<4>.лѣ//<4>.лѣмись//<4>.лѣбося//<4>.лѣбось//<4>.лебысь//<4>.лебыся//<4>.леждеся//<4>.леждесь//<4>.летися//<4>.лѣждесь//<4>.лѣждеся//<4>.летись//<4>.ле//<4>.лежеся//<4>.лежесь//<4>.лебось//<4>.лежъдеся//<4>.лежъдесь//<4>.лебося
  gramm: perf,du,n
 -flex: <4>.ламись//<4>.лабось//<4>.лабося//<4>.ла//<4>.лажъдеся//<4>.ламися//<4>.лаждесь//<4>.лася//<4>.лась//<4>.лаждеся//<4>.лабысь//<4>.латися//<4>.латись//<4>.лажъдесь//<4>.лажеся//<4>.лажесь//<4>.лабыся
  gramm: perf,sg,f
-paradigm: V14st
 -flex: <1>.етемись//<1>.етемися//<1>.етеждеся//<1>.етебысь//<1>.етебыся//<1>.етеждесь//<1>.етежеся//<1>.етежесь//<1>.етебось//<1>.етежъдесь//<1>.етебося//<1>.етеся//<1>.етесь//<1>.ететися//<1>.етежъдеся//<1>.ете//<1>.ететись
  gramm: indic,praes,pl,2p
 -flex: <1>.оумись//<1>.оумися//<1>.утъжъдеся//<1>.утъсь//<1>.утъжъдесь//<1>.оутися//<1>.утждесь//<1>.утждеся//<1>.утьжъдесь//<1>.утъжеся//<1>.оутись//<1>.утъся//<1>.утся//<1>.утбыся//<1>.оубысь//<1>.утбысь//<1>.оужъдеся//<1>.оужъдесь//<1>.южеся//<1>.утъжесь//<1>.юмись//<1>.утьждеся//<1>.утьжесь//<1>.утьжеся//<1>.юбыся//<1>.юбысь//<1>.южесь//<1>.утбося//<1>.утбось//<1>.юждесь//<1>.юсь//<1>.юся//<1>.южъдесь//<1>.оубыся//<1>.оуждесь//<1>.оусь//<1>.оубось//<1>.оубося//<1>.оужеся//<1>.утьбось//<1>.юбось//<1>.уться//<1>.утьсь//<1>.оужесь//<1>.утъбысь//<1>.утъбыся//<1>.оуждеся//<1>.уть//<1>.утьмись//<1>.утьтися//<1>.ютися//<1>.утьжъдеся//<1>.утъ//<1>.ут//<1>.юмися//<1>.утмись//<1>.оуся//<1>.ютись//<1>.оу//<1>.утътися//<1>.утьбыся//<1>.утьбысь//<1>.утъмися//<1>.утъбось//<1>.утътись//<1>.утьмися//<1>.утмися//<1>.утьтись//<1>.ю//<1>.южъдеся//<1>.утжесь//<1>.утьбося//<1>.утьждесь//<1>.утжеся//<1>.уттись//<1>.уттися//<1>.утъмись//<1>.утъбося//<1>.юждеся//<1>.утъждеся//<1>.утъждесь//<1>.юбося//<1>.утсь
  gramm: indic,praes,pl,3p
 -flex: <1>.емъжъдеся//<1>.емъся//<1>.емъсь//<1>.емъжъдесь//<1>.еммися//<1>.еммись//<1>.емътися//<1>.емсь//<1>.емся//<1>.ембыся//<1>.емътись//<1>.ембысь//<1>.емежеся//<1>.емежесь//<1>.еметися//<1>.еметись//<1>.емъ//<1>.емеждесь//<1>.емеждеся//<1>.емебысь//<1>.емъждесь//<1>.емъждеся//<1>.емъбысь//<1>.емъбыся//<1>.ембося//<1>.ембось//<1>.емждесь//<1>.емждеся//<1>.емъмись//<1>.емъмися//<1>.емъжеся//<1>.емебося//<1>.емебось//<1>.емъжесь//<1>.емтись//<1>.емтися//<1>.еме//<1>.емежъдесь//<1>.емежъдеся//<1>.емжесь//<1>.емжеся//<1>.емъбось//<1>.емъбося//<1>.емебыся//<1>.емемися//<1>.емемись//<1>.емесь//<1>.емеся//<1>.ем
  gramm: indic,praes,pl,1p
 -flex: <0>.лися//<0>.лижеся//<0>.ли//<0>.лись//<0>.либось//<0>.лижъдеся//<0>.лимися//<0>.лиждесь//<0>.либыся//<0>.лижъдесь//<0>.лиждеся//<0>.либося//<0>.лижесь//<0>.либысь//<0>.лимись//<0>.литись//<0>.литися
  gramm: perf,pl,m
 -flex: <0>.ла//<0>.лажесь//<0>.лабось//<0>.лажеся//<0>.лаждесь//<0>.лаждеся//<0>.лабося//<0>.лабыся//<0>.лась//<0>.лася//<0>.лабысь//<0>.ламися//<0>.латись//<0>.латися//<0>.ламись//<0>.лажъдесь//<0>.лажъдеся
  gramm: perf,pl,n
 -flex: <0>.лытися//<0>.лыжъдесь//<0>.лыбося//<0>.лыся//<0>.лыбысь//<0>.лыжеся//<0>.лымися//<0>.лыбыся//<0>.лымись//<0>.лытись//<0>.лыжесь//<0>.лыждесь//<0>.лыбось//<0>.лысь//<0>.лыждеся//<0>.лыжъдеся//<0>.лы
  gramm: perf,pl,f
 -flex: <0>.тимись//<0>.тимися//<0>.тьжъдесь//<0>.тьжъдеся//<0>.ть//<0>.тьтися//<0>.тьтись//<0>.тьмись//<0>.тися//<0>.тись//<0>.тибысь//<0>.тьжеся//<0>.тибыся//<0>.тьмися//<0>.тьжесь//<0>.тьбысь//<0>.тьбыся//<0>.тиждесь//<0>.тиждеся//<0>.тьбось//<0>.тьбося//<0>.титися//<0>.титись//<0>.тьждесь//<0>.ти//<0>.тижеся//<0>.тижесь//<0>.тьждеся//<0>.тижъдеся//<0>.тижъдесь//<0>.тибось//<0>.тибося//<0>.ться//<0>.тьсь
  gramm: inf
 -flex: <1>.ижеся//<1>.ижесь//<1>.имись//<1>.имися//<1>.иждеся//<1>.ижъдеся//<1>.и//<1>.иждесь//<1>.ися//<1>.ись//<1>.ибысь//<1>.ибыся//<1>.ибось//<1>.ибося//<1>.итися//<1>.ижъдесь//<1>.итись
  gramm: imper,sg,2p
 -flex: <1>.ижеся//<1>.ижесь//<1>.имись//<1>.имися//<1>.иждеся//<1>.ижъдеся//<1>.и//<1>.иждесь//<1>.ися//<1>.ись//<1>.ибысь//<1>.ибыся//<1>.ибось//<1>.ибося//<1>.итися//<1>.ижъдесь//<1>.итись
  gramm: imper,sg,3p
 -flex: <1>.итемись//<1>.итежеся//<1>.итежесь//<1>.итебысь//<1>.итебыся//<1>.итебося//<1>.итеждеся//<1>.итеся//<1>.итемися//<1>.итеждесь//<1>.итесь//<1>.итетися//<1>.итежъдесь//<1>.итежъдеся//<1>.итебось//<1>.итетись//<1>.ите
  gramm: imper,pl,2p
 -flex: <0>.лотися//<0>.лобысь//<0>.лобыся//<0>.лотись//<0>.лождесь//<0>.ложъдеся//<0>.ло//<0>.ломися//<0>.ложеся//<0>.ложесь//<0>.лобось//<0>.ложъдесь//<0>.лобося//<0>.лося//<0>.лождеся//<0>.лось//<0>.ломись
  gramm: perf,sg,n
 -flex: <1>.емися//<1>.ебысь//<1>.е//<1>.ежеся//<1>.ебыся//<1>.емись//<1>.ежесь//<1>.етися//<1>.етись//<1>.ежъдеся//<1>.ебось//<1>.ебося//<1>.ежъдесь//<1>.еждесь//<1>.еждеся//<1>.еся//<1>.есь
  gramm: indic,aor,sg,3p
 -flex: <1>.емися//<1>.ебысь//<1>.е//<1>.ежеся//<1>.ебыся//<1>.емись//<1>.ежесь//<1>.етися//<1>.етись//<1>.ежъдеся//<1>.ебось//<1>.ебося//<1>.ежъдесь//<1>.еждесь//<1>.еждеся//<1>.еся//<1>.есь
  gramm: indic,aor,sg,2p
 -flex: <1>.ева//<1>.евася//<1>.евась//<1>.евеся//<1>.евежъдесь//<1>.евамись//<1>.евамися//<1>.евебось//<1>.евебося//<1>.еветися//<1>.евѣтись//<1>.евѣтися//<1>.еветись//<1>.евабысь//<1>.евабыся//<1>.евѣ//<1>.еватися//<1>.еватись//<1>.еважеся//<1>.еважесь//<1>.евежеся//<1>.евежесь//<1>.евежъдеся//<1>.евѣмися//<1>.евемись//<1>.евемися//<1>.евѣмись//<1>.евѣждесь//<1>.евѣждеся//<1>.евѣбыся//<1>.евабось//<1>.евабося//<1>.евѣбысь//<1>.евесь//<1>.еваждесь//<1>.евѣбося//<1>.евѣбось//<1>.еваждеся//<1>.евеждеся//<1>.еве//<1>.евеждесь//<1>.евѣжесь//<1>.евѣсь//<1>.евѣся//<1>.евѣжеся//<1>.еважъдеся//<1>.еважъдесь//<1>.евѣжъдесь//<1>.евебысь//<1>.евебыся//<1>.евѣжъдеся
  gramm: indic,praes,du,1p
 -flex: <1>.етѣмися//<1>.етѣмись//<1>.етажеся//<1>.етажесь//<1>.етебысь//<1>.етежесь//<1>.етѣбося//<1>.етѣбось//<1>.етѣжесь//<1>.етѣсь//<1>.етѣся//<1>.етѣжеся//<1>.етемись//<1>.етемися//<1>.етежеся//<1>.етажъдеся//<1>.етажъдесь//<1>.ета//<1>.етебыся//<1>.етѣбыся//<1>.етабось//<1>.етабося//<1>.етѣбысь//<1>.етеся//<1>.етесь//<1>.етежъдеся//<1>.ете//<1>.етѣжъдесь//<1>.етѣждесь//<1>.етѣждеся//<1>.етѣжъдеся//<1>.етася//<1>.етась//<1>.ететися//<1>.ететись//<1>.етабысь//<1>.етабыся//<1>.етамись//<1>.етамися//<1>.етѣ//<1>.етатися//<1>.етатись//<1>.етебось//<1>.етежъдесь//<1>.етебося//<1>.етаждесь//<1>.етаждеся//<1>.етеждеся//<1>.етѣтись//<1>.етѣтися//<1>.етеждесь
  gramm: indic,praes,du,3p
 -flex: <1>.етѣмися//<1>.етѣмись//<1>.етажеся//<1>.етажесь//<1>.етебысь//<1>.етежесь//<1>.етѣбося//<1>.етѣбось//<1>.етѣжесь//<1>.етѣсь//<1>.етѣся//<1>.етѣжеся//<1>.етемись//<1>.етемися//<1>.етежеся//<1>.етажъдеся//<1>.етажъдесь//<1>.ета//<1>.етебыся//<1>.етѣбыся//<1>.етабось//<1>.етабося//<1>.етѣбысь//<1>.етеся//<1>.етесь//<1>.етежъдеся//<1>.ете//<1>.етѣжъдесь//<1>.етѣждесь//<1>.етѣждеся//<1>.етѣжъдеся//<1>.етася//<1>.етась//<1>.ететися//<1>.ететись//<1>.етабысь//<1>.етабыся//<1>.етамись//<1>.етамися//<1>.етѣ//<1>.етатися//<1>.етатись//<1>.етебось//<1>.етежъдесь//<1>.етебося//<1>.етаждесь//<1>.етаждеся//<1>.етеждеся//<1>.етѣтись//<1>.етѣтися//<1>.етеждесь
  gramm: indic,praes,du,2p
 -flex: <1>.яховеждеся//<1>.яховебося//<1>.яховѣтись//<1>.яховѣбось//<1>.яховѣбыся//<1>.яховѣбысь//<1>.яховемися//<1>.яховася//<1>.яховамись//<1>.яховамися//<1>.яховась//<1>.яховѣжеся//<1>.яховажеся//<1>.яховажесь//<1>.яховеждесь//<1>.яховежъдесь//<1>.яховѣсь//<1>.яховѣся//<1>.яховѣбося//<1>.яховеся//<1>.яховесь//<1>.яховѣмися//<1>.яховажъдеся//<1>.яховажъдесь//<1>.яховѣтися//<1>.яховежъдеся//<1>.яховѣ//<1>.яховаждеся//<1>.яховаждесь//<1>.яховѣжъдесь//<1>.яховѣжъдеся//<1>.яховетися//<1>.яховетись//<1>.яховебось//<1>.яховѣмись//<1>.яховабысь//<1>.яховабыся//<1>.яховатися//<1>.яховѣждеся//<1>.яховѣждесь//<1>.яховатись//<1>.яховемись//<1>.яховабось//<1>.яхова//<1>.яховабося//<1>.яховежесь//<1>.яхове//<1>.яховежеся//<1>.яховебыся//<1>.яховебысь//<1>.яховѣжесь
  gramm: indic,imperf,du,1p
 -flex: <1>.ястеждеся//<1>.ястеждесь//<1>.ясътатися//<1>.ясътежесь//<1>.ястѣбыся//<1>.ястѣбысь//<1>.ястебось//<1>.ястебося//<1>.ясътеся//<1>.ясътесь//<1>.ясътѣжъдесь//<1>.ясътѣжъдеся//<1>.ясътажеся//<1>.ясътажесь//<1>.ястѣжесь//<1>.ястѣжеся//<1>.ястабысь//<1>.ястабыся//<1>.ясътетися//<1>.ясътетись//<1>.ясътежъдеся//<1>.ясътежъдесь//<1>.ясътежеся//<1>.ясътѣжесь//<1>.ясътѣжеся//<1>.ясътатись//<1>.ясътѣмися//<1>.ясътѣмись//<1>.ясътемись//<1>.ясътемися//<1>.яста//<1>.ясте//<1>.ястемись//<1>.ясътамися//<1>.ясътебысь//<1>.ясътебыся//<1>.ястажеся//<1>.ястѣ//<1>.ястажесь//<1>.ястебысь//<1>.ястебыся//<1>.ясътѣтись//<1>.ясътѣтися//<1>.ястаждесь//<1>.ястаждеся//<1>.ясътамись//<1>.ястемися//<1>.ясътѣбыся//<1>.ясътабысь//<1>.ясътабыся//<1>.ясътѣбысь//<1>.ясътѣсь//<1>.ясътѣся//<1>.ястамись//<1>.ястася//<1>.ястась//<1>.ястамися//<1>.ясътажъдеся//<1>.ясътажъдесь//<1>.ястатися//<1>.ястатись//<1>.ясътабось//<1>.ясътабося//<1>.ястѣсь//<1>.ястѣся//<1>.ястеся//<1>.ястесь//<1>.ясътѣ//<1>.ясътѣбося//<1>.ясътѣбось//<1>.ясътася//<1>.ястѣтися//<1>.ястѣмися//<1>.ястѣмись//<1>.ясътась//<1>.ястѣждесь//<1>.ястѣждеся//<1>.ясъта//<1>.ясътебось//<1>.ясътебося//<1>.ясъте//<1>.ястабось//<1>.ястабося//<1>.ястѣбося//<1>.ястѣбось//<1>.ястетися//<1>.ястетись//<1>.ястежеся//<1>.ястежесь//<1>.ястѣтись
  gramm: indic,imperf,du,3p
 -flex: <1>.ястеждеся//<1>.ястеждесь//<1>.ясътатися//<1>.ясътежесь//<1>.ястѣбыся//<1>.ястѣбысь//<1>.ястебось//<1>.ястебося//<1>.ясътеся//<1>.ясътесь//<1>.ясътѣжъдесь//<1>.ясътѣжъдеся//<1>.ясътажеся//<1>.ясътажесь//<1>.ястѣжесь//<1>.ястѣжеся//<1>.ястабысь//<1>.ястабыся//<1>.ясътетися//<1>.ясътетись//<1>.ясътежъдеся//<1>.ясътежъдесь//<1>.ясътежеся//<1>.ясътѣжесь//<1>.ясътѣжеся//<1>.ясътатись//<1>.ясътѣмися//<1>.ясътѣмись//<1>.ясътемись//<1>.ясътемися//<1>.яста//<1>.ясте//<1>.ястемись//<1>.ясътамися//<1>.ясътебысь//<1>.ясътебыся//<1>.ястажеся//<1>.ястѣ//<1>.ястажесь//<1>.ястебысь//<1>.ястебыся//<1>.ясътѣтись//<1>.ясътѣтися//<1>.ястаждесь//<1>.ястаждеся//<1>.ясътамись//<1>.ястемися//<1>.ясътѣбыся//<1>.ясътабысь//<1>.ясътабыся//<1>.ясътѣбысь//<1>.ясътѣсь//<1>.ясътѣся//<1>.ястамись//<1>.ястася//<1>.ястась//<1>.ястамися//<1>.ясътажъдеся//<1>.ясътажъдесь//<1>.ястатися//<1>.ястатись//<1>.ясътабось//<1>.ясътабося//<1>.ястѣсь//<1>.ястѣся//<1>.ястеся//<1>.ястесь//<1>.ясътѣ//<1>.ясътѣбося//<1>.ясътѣбось//<1>.ясътася//<1>.ястѣтися//<1>.ястѣмися//<1>.ястѣмись//<1>.ясътась//<1>.ястѣждесь//<1>.ястѣждеся//<1>.ясъта//<1>.ясътебось//<1>.ясътебося//<1>.ясъте//<1>.ястабось//<1>.ястабося//<1>.ястѣбося//<1>.ястѣбось//<1>.ястетися//<1>.ястетись//<1>.ястежеся//<1>.ястежесь//<1>.ястѣтись
  gramm: indic,imperf,du,2p
 -flex: <1>.ястеждеся//<1>.ясътетися//<1>.ясътетись//<1>.ястеждесь//<1>.ястеся//<1>.ястесь//<1>.ясътежеся//<1>.ястебысь//<1>.ястебыся//<1>.ясътежъдесь//<1>.ясътежъдеся//<1>.ястебось//<1>.ястебося//<1>.ясътежесь//<1>.ясътеся//<1>.ясътесь//<1>.ясътемись//<1>.ясътемися//<1>.ясътебось//<1>.ясътебося//<1>.ясъте//<1>.ясте//<1>.ястемись//<1>.ястемися//<1>.ястетися//<1>.ястетись//<1>.ясътебысь//<1>.ястежеся//<1>.ястежесь//<1>.ясътебыся
  gramm: indic,imperf,pl,2p
 -flex: <1>.яхужъдеся//<1>.яхуся//<1>.яхусь//<1>.яху//<1>.яхутися//<1>.яхубось//<1>.яхубося//<1>.яхумись//<1>.яхутись//<1>.яхумися//<1>.яхуждесь//<1>.яхужъдесь//<1>.яхужеся//<1>.яхужесь//<1>.яхубысь//<1>.яхубыся//<1>.яхуждеся
  gramm: indic,imperf,pl,3p
 -flex: <1>.яхомъ//<1>.яхомбысь//<1>.яхомбыся//<1>.яхомтися//<1>.яхомтись//<1>.яхомъбысь//<1>.яхомъбыся//<1>.яхомъмись//<1>.яхомъмися//<1>.яхомъжъдеся//<1>.яхомъжъдесь//<1>.яхомбось//<1>.яхомбося//<1>.яхомъбось//<1>.яхомъбося//<1>.яхомъся//<1>.яхомъсь//<1>.яхомждесь//<1>.яхомъжеся//<1>.яхомъжесь//<1>.яхомждеся//<1>.яхомся//<1>.яхомсь//<1>.яхомжеся//<1>.яхомжесь//<1>.яхомътися//<1>.яхомътись//<1>.яхом//<1>.яхоммись//<1>.яхоммися//<1>.яхомъждеся//<1>.яхомъждесь
  gramm: indic,imperf,pl,1p
 -flex: <0>.лѣбыся//<0>.лѣтися//<0>.лѣтись//<0>.лѣмися//<0>.лѣжъдеся//<0>.лѣжъдесь//<0>.лѣ//<0>.лѣжеся//<0>.лежесь//<0>.лежеся//<0>.лѣжесь//<0>.лѣбысь//<0>.леждеся//<0>.леждесь//<0>.лѣбось//<0>.лѣбося//<0>.лесь//<0>.леся//<0>.лѣмись//<0>.лежъдесь//<0>.лѣждесь//<0>.лѣждеся//<0>.лебыся//<0>.лебысь//<0>.летись//<0>.летися//<0>.лебося//<0>.ле//<0>.лебось//<0>.лемися//<0>.лемись//<0>.лежъдеся//<0>.лѣся//<0>.лѣсь
  gramm: perf,du,f
 -flex: <1>.яхбыся//<1>.яхждесь//<1>.яхждеся//<1>.яхъбысь//<1>.яхъбыся//<1>.яхся//<1>.яхсь//<1>.яхъбось//<1>.яхъбося//<1>.яхъмись//<1>.яхтись//<1>.яхмись//<1>.яхбось//<1>.яхбося//<1>.яхъжеся//<1>.яхъжесь//<1>.яхтися//<1>.яхмися//<1>.яхътися//<1>.яхъ//<1>.яхътись//<1>.яхжеся//<1>.яхжесь//<1>.яхъждеся//<1>.яхъждесь//<1>.яхбысь//<1>.яхъжъдеся//<1>.яхъжъдесь//<1>.ях//<1>.яхъся//<1>.яхъсь//<1>.яхъмися
  gramm: indic,imperf,sg,1p
 -flex: <1>.яшетися//<1>.яшебысь//<1>.яшежъдесь//<1>.яшетись//<1>.яшежеся//<1>.яшежесь//<1>.яшежъдеся//<1>.яшемися//<1>.яшебыся//<1>.яшебось//<1>.яшемись//<1>.яше//<1>.яшебося//<1>.яшеждеся//<1>.яшеждесь//<1>.яшеся//<1>.яшесь
  gramm: indic,imperf,sg,2p
 -flex: <1>.яшетися//<1>.яшебысь//<1>.яшежъдесь//<1>.яшетись//<1>.яшежеся//<1>.яшежесь//<1>.яшежъдеся//<1>.яшемися//<1>.яшебыся//<1>.яшебось//<1>.яшемись//<1>.яше//<1>.яшебося//<1>.яшеждеся//<1>.яшеждесь//<1>.яшеся//<1>.яшесь
  gramm: indic,imperf,sg,3p
 -flex: <1>.оховажъдеся//<1>.оховажъдесь//<1>.оховеждеся//<1>.оховежъдеся//<1>.оховежъдесь//<1>.оховеждесь//<1>.оховажеся//<1>.оховажесь//<1>.оховѣтись//<1>.оховѣтися//<1>.охова//<1>.охове//<1>.оховатися//<1>.оховатись//<1>.оховамись//<1>.оховѣбося//<1>.оховѣбось//<1>.оховамися//<1>.оховаждесь//<1>.оховаждеся//<1>.оховетися//<1>.оховася//<1>.оховась//<1>.оховетись//<1>.оховѣждесь//<1>.оховѣждеся//<1>.оховемись//<1>.оховемися//<1>.оховѣмися//<1>.оховѣмись//<1>.оховабысь//<1>.оховабыся//<1>.оховебось//<1>.оховебося//<1>.оховеся//<1>.оховесь//<1>.оховежеся//<1>.оховежесь//<1>.оховѣбыся//<1>.оховабось//<1>.оховабося//<1>.оховѣбысь//<1>.оховѣ//<1>.оховѣжесь//<1>.оховебысь//<1>.оховебыся//<1>.оховѣжеся//<1>.оховѣсь//<1>.оховѣся//<1>.оховѣжъдесь//<1>.оховѣжъдеся
  gramm: indic,aor,du,1p
 -flex: <1>.осътажеся//<1>.осътажесь//<1>.остежесь//<1>.остежеся//<1>.остесь//<1>.осъта//<1>.осъте//<1>.остѣмись//<1>.осътажъдесь//<1>.остаждесь//<1>.остаждеся//<1>.осътѣжъдесь//<1>.осътѣжъдеся//<1>.осътемись//<1>.осътемися//<1>.осътѣ//<1>.осътеся//<1>.осътесь//<1>.остатись//<1>.остатися//<1>.осътабось//<1>.осътабося//<1>.остеся//<1>.остамися//<1>.остамись//<1>.осътажъдеся//<1>.остабося//<1>.остабось//<1>.остѣмися//<1>.остемися//<1>.остемись//<1>.осътатися//<1>.осътатись//<1>.осътетися//<1>.осътѣсь//<1>.осътѣся//<1>.осътетись//<1>.осътежеся//<1>.осътежесь//<1>.остѣтися//<1>.остѣтись//<1>.остѣбось//<1>.остѣбося//<1>.осътѣбося//<1>.осътѣбось//<1>.осътебысь//<1>.осътебыся//<1>.остабыся//<1>.остабысь//<1>.осътамись//<1>.осътамися//<1>.осътася//<1>.осътась//<1>.остетись//<1>.остетися//<1>.осътѣжесь//<1>.осътѣжеся//<1>.осътѣтись//<1>.осътѣтися//<1>.остѣбысь//<1>.остѣбыся//<1>.осътабысь//<1>.осътабыся//<1>.остѣся//<1>.остѣсь//<1>.остажесь//<1>.остажеся//<1>.остѣ//<1>.осътѣбыся//<1>.осътѣбысь//<1>.осътежъдеся//<1>.осътѣмися//<1>.остась//<1>.остася//<1>.осътѣмись//<1>.остѣждесь//<1>.осътежъдесь//<1>.остѣждеся//<1>.остебося//<1>.остебось//<1>.осътебось//<1>.осътебося//<1>.осте//<1>.оста//<1>.остеждеся//<1>.остеждесь//<1>.остебыся//<1>.остебысь//<1>.остѣжеся//<1>.остѣжесь
  gramm: indic,aor,du,2p
 -flex: <1>.осътажеся//<1>.осътажесь//<1>.остежесь//<1>.остежеся//<1>.остесь//<1>.осъта//<1>.осъте//<1>.остѣмись//<1>.осътажъдесь//<1>.остаждесь//<1>.остаждеся//<1>.осътѣжъдесь//<1>.осътѣжъдеся//<1>.осътемись//<1>.осътемися//<1>.осътѣ//<1>.осътеся//<1>.осътесь//<1>.остатись//<1>.остатися//<1>.осътабось//<1>.осътабося//<1>.остеся//<1>.остамися//<1>.остамись//<1>.осътажъдеся//<1>.остабося//<1>.остабось//<1>.остѣмися//<1>.остемися//<1>.остемись//<1>.осътатися//<1>.осътатись//<1>.осътетися//<1>.осътѣсь//<1>.осътѣся//<1>.осътетись//<1>.осътежеся//<1>.осътежесь//<1>.остѣтися//<1>.остѣтись//<1>.остѣбось//<1>.остѣбося//<1>.осътѣбося//<1>.осътѣбось//<1>.осътебысь//<1>.осътебыся//<1>.остабыся//<1>.остабысь//<1>.осътамись//<1>.осътамися//<1>.осътася//<1>.осътась//<1>.остетись//<1>.остетися//<1>.осътѣжесь//<1>.осътѣжеся//<1>.осътѣтись//<1>.осътѣтися//<1>.остѣбысь//<1>.остѣбыся//<1>.осътабысь//<1>.осътабыся//<1>.остѣся//<1>.остѣсь//<1>.остажесь//<1>.остажеся//<1>.остѣ//<1>.осътѣбыся//<1>.осътѣбысь//<1>.осътежъдеся//<1>.осътѣмися//<1>.остась//<1>.остася//<1>.осътѣмись//<1>.остѣждесь//<1>.осътежъдесь//<1>.остѣждеся//<1>.остебося//<1>.остебось//<1>.осътебось//<1>.осътебося//<1>.осте//<1>.оста//<1>.остеждеся//<1>.остеждесь//<1>.остебыся//<1>.остебысь//<1>.остѣжеся//<1>.остѣжесь
  gramm: indic,aor,du,3p
 -flex: <0>.лъмись//<0>.лъмися//<0>.лмись//<0>.лбось//<0>.лбося//<0>.лмися//<0>.лъся//<0>.лъсь//<0>.лбысь//<0>.лъ//<0>.лбыся//<0>.лъжеся//<0>.лъжесь//<0>.лъждесь//<0>.л//<0>.лъбысь//<0>.лъбыся//<0>.лждесь//<0>.лждеся//<0>.лъбось//<0>.лъжъдеся//<0>.лъжъдесь//<0>.лъбося//<0>.лжеся//<0>.лжесь//<0>.лъждеся//<0>.лтися//<0>.лтись//<0>.лътися//<0>.лътись//<0>.лся//<0>.лсь
  gramm: perf,sg,m
 -flex: <1>.емъжъдеся//<1>.емъся//<1>.емъсь//<1>.емъжъдесь//<1>.еммися//<1>.еммись//<1>.емътися//<1>.емсь//<1>.емся//<1>.ембыся//<1>.емътись//<1>.име//<1>.ембысь//<1>.еметися//<1>.имежесь//<1>.имежеся//<1>.имежъдесь//<1>.имежъдеся//<1>.имеждеся//<1>.имеждесь//<1>.емъ//<1>.емеждесь//<1>.емеждеся//<1>.емебысь//<1>.емъждесь//<1>.имемись//<1>.емъждеся//<1>.емъбысь//<1>.емъбыся//<1>.имесь//<1>.ембося//<1>.ембось//<1>.имеся//<1>.емждесь//<1>.емждеся//<1>.имемися//<1>.имебося//<1>.иметись//<1>.имебось//<1>.емъмись//<1>.емежесь//<1>.емъмися//<1>.емъжеся//<1>.емебося//<1>.емебось//<1>.емъжесь//<1>.емтись//<1>.емтися//<1>.иметися//<1>.еме//<1>.еметись//<1>.емежъдесь//<1>.емежъдеся//<1>.емжесь//<1>.емжеся//<1>.емъбось//<1>.емъбося//<1>.емебыся//<1>.емемися//<1>.имебыся//<1>.имебысь//<1>.емемись//<1>.емесь//<1>.емеся//<1>.ем//<1>.емежеся
  gramm: imper,pl,1p
 -flex: <1>.ошажеся//<1>.ошажесь//<1>.ошася//<1>.ошѧждеся//<1>.ошѧждесь//<1>.ошась//<1>.ошаждеся//<1>.оша//<1>.ошатись//<1>.ошѧсь//<1>.ошѧся//<1>.ошѧбыся//<1>.ошѧбысь//<1>.ошѧбося//<1>.ошѧбось//<1>.ошѧмися//<1>.ошабось//<1>.ошабося//<1>.ошатися//<1>.ошѧ//<1>.ошѧмись//<1>.ошаждесь//<1>.ошабысь//<1>.ошабыся//<1>.ошѧжъдесь//<1>.ошѧжъдеся//<1>.ошажъдеся//<1>.ошажъдесь//<1>.ошѧжесь//<1>.ошѧжеся//<1>.ошѧтись//<1>.ошамись//<1>.ошамися//<1>.ошѧтися
  gramm: indic,aor,pl,3p
 -flex: <1>.осътебысь//<1>.осътебыся//<1>.остежесь//<1>.остежеся//<1>.остесь//<1>.остеся//<1>.осъте//<1>.осътежъдеся//<1>.осътежъдесь//<1>.осътемись//<1>.осътемися//<1>.остебося//<1>.остемися//<1>.остемись//<1>.остебось//<1>.остетись//<1>.остетися//<1>.осътетися//<1>.осътетись//<1>.осътебось//<1>.осътебося//<1>.осътеся//<1>.осътесь//<1>.осътежеся//<1>.осътежесь//<1>.осте//<1>.остеждеся//<1>.остеждесь//<1>.остебыся//<1>.остебысь
  gramm: indic,aor,pl,2p
 -flex: <1>.охомъждесь//<1>.охомъждеся//<1>.охомъмися//<1>.охомсь//<1>.охомся//<1>.охомътися//<1>.охомътись//<1>.охомъжеся//<1>.охомъжесь//<1>.охомбыся//<1>.охомъ//<1>.охомъмись//<1>.охомъбыся//<1>.охомбося//<1>.охомъбысь//<1>.охомъся//<1>.охомъсь//<1>.охомбысь//<1>.охомтися//<1>.охом//<1>.охомжесь//<1>.охомжеся//<1>.охомтись//<1>.охомбось//<1>.охомъжъдеся//<1>.охомъбось//<1>.охомъбося//<1>.охомъжъдесь//<1>.охоммися//<1>.охомждесь//<1>.охомждеся//<1>.охоммись
  gramm: indic,aor,pl,1p
 -flex: <1>.итѣжесь//<1>.итѣжеся//<1>.итебысь//<1>.итебыся//<1>.итабось//<1>.итѣбыся//<1>.итѣбысь//<1>.итабося//<1>.итаждеся//<1>.итаждесь//<1>.итабысь//<1>.итамись//<1>.итабыся//<1>.итамися//<1>.итебося//<1>.итежеся//<1>.итежесь//<1>.итѣсь//<1>.итѣся//<1>.итажеся//<1>.итажесь//<1>.итебось//<1>.итеждесь//<1>.итеждеся//<1>.ита//<1>.итѣждеся//<1>.итеся//<1>.итесь//<1>.ите//<1>.итѣбося//<1>.итѣбось//<1>.итѣжъдесь//<1>.итѣжъдеся//<1>.итатися//<1>.итѣтись//<1>.итѣждесь//<1>.итатись//<1>.итемись//<1>.итемися//<1>.итася//<1>.итась//<1>.итѣ//<1>.итѣмись//<1>.итѣтися//<1>.итѣмися//<1>.итажъдеся//<1>.итажъдесь//<1>.итежъдесь//<1>.итетися//<1>.итетись//<1>.итежъдеся
  gramm: imper,du,2p
 -flex: <1>.ева//<1>.евася//<1>.евась//<1>.евеся//<1>.евежъдесь//<1>.евамись//<1>.евамися//<1>.евебось//<1>.евебося//<1>.еветися//<1>.евѣтись//<1>.евѣтися//<1>.еветись//<1>.евабысь//<1>.евабыся//<1>.евѣ//<1>.еватися//<1>.еватись//<1>.еважеся//<1>.еважесь//<1>.евежеся//<1>.евежесь//<1>.евежъдеся//<1>.евѣмися//<1>.евемись//<1>.евемися//<1>.евѣмись//<1>.евѣждесь//<1>.евѣждеся//<1>.евѣбыся//<1>.евабось//<1>.евабося//<1>.евѣбысь//<1>.евесь//<1>.еваждесь//<1>.евѣбося//<1>.евѣбось//<1>.еваждеся//<1>.евеждеся//<1>.еве//<1>.евеждесь//<1>.евѣжесь//<1>.евѣсь//<1>.евѣся//<1>.евѣжеся//<1>.еважъдеся//<1>.еважъдесь//<1>.евѣжъдесь//<1>.евебысь//<1>.евебыся//<1>.евѣжъдеся
  gramm: imper,du,1p
 -flex: <1>.охъжъдеся//<1>.охъсь//<1>.охъжъдесь//<1>.охждесь//<1>.охждеся//<1>.охъжеся//<1>.охъся//<1>.охся//<1>.охбыся//<1>.охбысь//<1>.охмись//<1>.охбося//<1>.охбось//<1>.охъбысь//<1>.охъбыся//<1>.охъ//<1>.ох//<1>.охъжесь//<1>.охътися//<1>.охъмися//<1>.охмися//<1>.охъбось//<1>.охътись//<1>.охъбося//<1>.охжесь//<1>.охжеся//<1>.охтись//<1>.охтися//<1>.охъмись//<1>.охъждеся//<1>.охъждесь//<1>.охсь
  gramm: indic,aor,sg,1p
 -flex: <1>.уждеся//<1>.ужесь//<1>.уждесь//<1>.убыся//<1>.убысь//<1>.умися//<1>.утись//<1>.у//<1>.утися//<1>.ужъдесь//<1>.ужъдеся//<1>.убося//<1>.убось//<1>.усь//<1>.ужеся//<1>.умись//<1>.уся
  gramm: indic,praes,sg,1p
 -flex: <1>.ешись//<1>.ешитись//<1>.ешижъдеся//<1>.ешися//<1>.ешибося//<1>.ешибось//<1>.ешижеся//<1>.ешиждеся//<1>.ешиждесь//<1>.ешимися//<1>.ешижъдесь//<1>.ешитися//<1>.еши//<1>.ешибысь//<1>.ешижесь//<1>.ешимись//<1>.ешибыся
  gramm: indic,praes,sg,2p
 -flex: <1>.ет//<1>.етъмися//<1>.етътись//<1>.етътися//<1>.етися//<1>.етись//<1>.етждеся//<1>.ебось//<1>.етждесь//<1>.еждесь//<1>.етъжесь//<1>.етъжеся//<1>.еждеся//<1>.етъжъдесь//<1>.етъжъдеся//<1>.еттися//<1>.етъждеся//<1>.етъждесь//<1>.еттись//<1>.ебысь//<1>.ебыся//<1>.етмись//<1>.етмися//<1>.еся//<1>.етъбося//<1>.етжеся//<1>.етжесь//<1>.етъсь//<1>.етъся//<1>.етъ//<1>.етъмись//<1>.етъбось//<1>.ебося//<1>.е//<1>.етбось//<1>.ежеся//<1>.етбося//<1>.емись//<1>.ежесь//<1>.етбысь//<1>.етбыся//<1>.емися//<1>.ется//<1>.етсь//<1>.етъбыся//<1>.етъбысь//<1>.ежъдеся//<1>.ежъдесь//<1>.есь
  gramm: indic,praes,sg,3p
 -flex: <0>.ла//<0>.лажесь//<0>.лабось//<0>.лажеся//<0>.лаждесь//<0>.лаждеся//<0>.лабося//<0>.лабыся//<0>.лась//<0>.лася//<0>.лабысь//<0>.ламися//<0>.латись//<0>.латися//<0>.ламись//<0>.лажъдесь//<0>.лажъдеся
  gramm: perf,du,m
 -flex: <0>.лѣбыся//<0>.лѣтися//<0>.лѣтись//<0>.лѣмися//<0>.лѣжъдеся//<0>.лѣжъдесь//<0>.лѣ//<0>.лѣжеся//<0>.лежесь//<0>.лежеся//<0>.лѣжесь//<0>.лѣбысь//<0>.леждеся//<0>.леждесь//<0>.лѣбось//<0>.лѣбося//<0>.лесь//<0>.леся//<0>.лѣмись//<0>.лежъдесь//<0>.лѣждесь//<0>.лѣждеся//<0>.лебыся//<0>.лебысь//<0>.летись//<0>.летися//<0>.лебося//<0>.ле//<0>.лебось//<0>.лемися//<0>.лемись//<0>.лежъдеся//<0>.лѣся//<0>.лѣсь
  gramm: perf,du,n
 -flex: <0>.ла//<0>.лажесь//<0>.лабось//<0>.лажеся//<0>.лаждесь//<0>.лаждеся//<0>.лабося//<0>.лабыся//<0>.лась//<0>.лася//<0>.лабысь//<0>.ламися//<0>.латись//<0>.латися//<0>.ламись//<0>.лажъдесь//<0>.лажъдеся
  gramm: perf,sg,f
-paradigm: V14g_STAR_
 -flex: <1>.етеся//<0>.быся
  gramm: indic,praes,pl,2p
 -flex: <1>.юся//<0>.быся
  gramm: indic,praes,pl,3p
 -flex: <1>.емеся//<0>.быся
  gramm: indic,praes,pl,1p
 -flex: <4>.либыся//<4>.лиждесь//<1>.лимись//<1>.лимися//<4>.лиждеся//<1>.лижъдеся//<1>.лижъдесь//<4>.лися//<4>.лись//<1>.лиждеся//<1>.лиждесь//<4>.литися//<4>.литись//<1>.лижеся//<1>.лижесь//<4>.лижъдеся//<1>.литись//<4>.либось//<4>.либося//<1>.либысь//<1>.либыся//<4>.лимися//<4>.лимись//<4>.лижъдесь//<1>.либось//<1>.либося//<1>.ли//<4>.лижеся//<1>.литися//<4>.лижесь//<4>.либысь//<4>.ли//<1>.лися//<1>.лись
  gramm: perf,pl,m
 -flex: <4>.лабось//<4>.лабося//<1>.лажеся//<1>.лажесь//<1>.лабысь//<1>.лабыся//<4>.лаждесь//<4>.лаждеся//<4>.лабысь//<4>.лабыся//<1>.лабось//<1>.лабося//<1>.лаждеся//<1>.лаждесь//<1>.лася//<4>.латися//<4>.латись//<1>.лась//<4>.лажеся//<4>.лажесь//<4>.ламись//<4>.ламися//<4>.лася//<4>.лась//<4>.лажъдеся//<1>.лажъдеся//<1>.ла//<1>.латись//<1>.латися//<4>.ла//<1>.лажъдесь//<4>.лажъдесь//<1>.ламись//<1>.ламися
  gramm: perf,pl,n
 -flex: <1>.лыждеся//<1>.лыждесь//<1>.лыжъдесь//<1>.лыжъдеся//<4>.лы//<1>.лыбыся//<4>.лымися//<4>.лымись//<4>.лыбысь//<4>.лыжъдесь//<4>.лыжъдеся//<1>.лы//<4>.лыбось//<4>.лыжесь//<4>.лыжеся//<4>.лытись//<4>.лытися//<1>.лытись//<1>.лытися//<1>.лымися//<1>.лымись//<4>.лыждесь//<4>.лыждеся//<4>.лысь//<4>.лыся//<4>.лыбыся//<1>.лыбось//<1>.лысь//<1>.лыжесь//<1>.лыжеся//<1>.лыся//<1>.лыбося//<4>.лыбося//<1>.лыбысь
  gramm: perf,pl,f
 -flex: <0>.щиждеся//<0>.щижъдеся//<0>.щижъдесь//<0>.щиждесь//<0>.щижеся//<0>.щижесь//<0>.щитися//<0>.щитись//<0>.щимися//<0>.щибось//<0>.щимись//<0>.щи//<0>.щибося//<0>.щибысь//<0>.щибыся//<0>.щися//<0>.щись
  gramm: inf
 -flex: <1>.ися//<0>.быся
  gramm: imper,sg,2p
 -flex: <1>.ися//<0>.быся
  gramm: imper,sg,3p
 -flex: <1>.итеся//<0>.быся
  gramm: imper,pl,2p
 -flex: <4>.ломися//<4>.ломись//<4>.лось//<4>.лося//<4>.ложесь//<4>.ложеся//<1>.лобося//<1>.лобось//<1>.лождесь//<1>.лождеся//<1>.лобыся//<1>.лобысь//<1>.ложесь//<1>.ложеся//<4>.ложъдесь//<4>.ложъдеся//<1>.ложъдесь//<1>.ломися//<1>.ложъдеся//<1>.ло//<4>.лобося//<4>.лобось//<1>.лось//<1>.лося//<1>.ломись//<4>.ло//<4>.лотись//<4>.лотися//<4>.лобыся//<4>.лобысь//<1>.лотись//<1>.лотися//<4>.лождеся//<4>.лождесь
  gramm: perf,sg,n
 -flex: <2>.емись//<2>.емися//<2>.ебось//<2>.ежъдесь//<2>.ежеся//<2>.ебося//<2>.еся//<2>.есь//<2>.е//<2>.етися//<2>.етись//<2>.ебысь//<2>.ежесь//<2>.ежъдеся//<2>.ебыся//<2>.еждеся//<2>.еждесь
  gramm: indic,aor,sg,3p
 -flex: <2>.емись//<2>.емися//<2>.ебось//<2>.ежъдесь//<2>.ежеся//<2>.ебося//<2>.еся//<2>.есь//<2>.е//<2>.етися//<2>.етись//<2>.ебысь//<2>.ежесь//<2>.ежъдеся//<2>.ебыся//<2>.еждеся//<2>.еждесь
  gramm: indic,aor,sg,2p
 -flex: <1>.евеся//<1>.евѣся//<0>.быся
  gramm: indic,praes,du,1p
 -flex: <1>.етеся//<1>.етѣся//<0>.быся
  gramm: indic,praes,du,3p
 -flex: <1>.етеся//<1>.етѣся//<0>.быся
  gramm: indic,praes,du,2p
 -flex: <2>.аховѣжесь//<2>.аховаждесь//<2>.аховаждеся//<2>.аховѣжъдеся//<2>.аховѣбось//<2>.аховѣбося//<2>.аховѣжъдесь//<2>.аховемися//<2>.аховемись//<2>.аховатись//<2>.аховатися//<2>.аховежъдесь//<2>.аховѣмись//<2>.аховѣ//<2>.аховажесь//<2>.аховежесь//<2>.аховажеся//<2>.аховась//<2>.аховася//<2>.аховетись//<2>.аховѣтися//<2>.аховѣтись//<2>.аховетися//<2>.аховебося//<2>.аховебось//<2>.аховѣбысь//<2>.аховеждеся//<2>.аховеждесь//<2>.аховѣбыся//<2>.аховажъдесь//<2>.аховажъдеся//<2>.аховежъдеся//<2>.аховежеся//<2>.аховабыся//<2>.аховабысь//<2>.аховѣмися//<2>.аховамися//<2>.аховабося//<2>.аховабось//<2>.аховамись//<2>.аховесь//<2>.аховебыся//<2>.аховебысь//<2>.аховѣся//<2>.аховѣсь//<2>.аховеся//<2>.аховѣжеся//<2>.ахова//<2>.аховѣждесь//<2>.ахове//<2>.аховѣждеся
  gramm: indic,imperf,du,1p
 -flex: <2>.асътебыся//<2>.асътебысь//<2>.астѣжеся//<2>.астѣжесь//<2>.асътажесь//<2>.асътебось//<2>.астесь//<2>.астеся//<2>.астебыся//<2>.астебысь//<2>.астѣся//<2>.астѣсь//<2>.асътежъдесь//<2>.асътежъдеся//<2>.астѣбысь//<2>.астѣбыся//<2>.астабыся//<2>.астабысь//<2>.астажесь//<2>.астажеся//<2>.асътебося//<2>.асътажеся//<2>.асъта//<2>.асъте//<2>.астѣ//<2>.астѣтися//<2>.астѣтись//<2>.астабося//<2>.астабось//<2>.асътесь//<2>.астеждесь//<2>.астеждеся//<2>.асътеся//<2>.астаждеся//<2>.астаждесь//<2>.асътѣ//<2>.астежесь//<2>.астежеся//<2>.асътѣмись//<2>.асътабося//<2>.асътабось//<2>.асътѣмися//<2>.асътажъдесь//<2>.асътажъдеся//<2>.асътѣжъдеся//<2>.астѣбося//<2>.аста//<2>.асте//<2>.астебося//<2>.астебось//<2>.астась//<2>.астася//<2>.астатись//<2>.асътась//<2>.асътася//<2>.астатися//<2>.астемися//<2>.астемись//<2>.асътѣжеся//<2>.асътѣжесь//<2>.астѣждеся//<2>.астѣждесь//<2>.асътѣбысь//<2>.асътѣбыся//<2>.асътабыся//<2>.асътабысь//<2>.асътѣжъдесь//<2>.асътежесь//<2>.асътежеся//<2>.астѣбось//<2>.асътатись//<2>.асътатися//<2>.асътамися//<2>.асътамись//<2>.асътѣбось//<2>.асътѣбося//<2>.асътетись//<2>.асътѣтися//<2>.асътѣтись//<2>.асътетися//<2>.астетись//<2>.астетися//<2>.астѣмись//<2>.астѣмися//<2>.асътемися//<2>.асътемись//<2>.асътѣся//<2>.асътѣсь//<2>.астамися//<2>.астамись
  gramm: indic,imperf,du,3p
 -flex: <2>.асътебыся//<2>.асътебысь//<2>.астѣжеся//<2>.астѣжесь//<2>.асътажесь//<2>.асътебось//<2>.астесь//<2>.астеся//<2>.астебыся//<2>.астебысь//<2>.астѣся//<2>.астѣсь//<2>.асътежъдесь//<2>.асътежъдеся//<2>.астѣбысь//<2>.астѣбыся//<2>.астабыся//<2>.астабысь//<2>.астажесь//<2>.астажеся//<2>.асътебося//<2>.асътажеся//<2>.асъта//<2>.асъте//<2>.астѣ//<2>.астѣтися//<2>.астѣтись//<2>.астабося//<2>.астабось//<2>.асътесь//<2>.астеждесь//<2>.астеждеся//<2>.асътеся//<2>.астаждеся//<2>.астаждесь//<2>.асътѣ//<2>.астежесь//<2>.астежеся//<2>.асътѣмись//<2>.асътабося//<2>.асътабось//<2>.асътѣмися//<2>.асътажъдесь//<2>.асътажъдеся//<2>.асътѣжъдеся//<2>.астѣбося//<2>.аста//<2>.асте//<2>.астебося//<2>.астебось//<2>.астась//<2>.астася//<2>.астатись//<2>.асътась//<2>.асътася//<2>.астатися//<2>.астемися//<2>.астемись//<2>.асътѣжеся//<2>.асътѣжесь//<2>.астѣждеся//<2>.астѣждесь//<2>.асътѣбысь//<2>.асътѣбыся//<2>.асътабыся//<2>.асътабысь//<2>.асътѣжъдесь//<2>.асътежесь//<2>.асътежеся//<2>.астѣбось//<2>.асътатись//<2>.асътатися//<2>.асътамися//<2>.асътамись//<2>.асътѣбось//<2>.асътѣбося//<2>.асътетись//<2>.асътѣтися//<2>.асътѣтись//<2>.асътетися//<2>.астетись//<2>.астетися//<2>.астѣмись//<2>.астѣмися//<2>.асътемися//<2>.асътемись//<2>.асътѣся//<2>.асътѣсь//<2>.астамися//<2>.астамись
  gramm: indic,imperf,du,2p
 -flex: <2>.асътебыся//<2>.асътебысь//<2>.асътетись//<2>.асътетися//<2>.асътебося//<2>.асъте//<2>.асътебось//<2>.астесь//<2>.астеся//<2>.астемися//<2>.астемись//<2>.астебыся//<2>.астебысь//<2>.астетись//<2>.астетися//<2>.асътесь//<2>.астеждесь//<2>.астеждеся//<2>.асътеся//<2>.асътемися//<2>.асътемись//<2>.астежесь//<2>.асътежъдесь//<2>.асътежъдеся//<2>.астежеся//<2>.асътежесь//<2>.асътежеся//<2>.асте//<2>.астебося//<2>.астебось
  gramm: indic,imperf,pl,2p
 -flex: <2>.ахубося//<2>.ахужесь//<2>.ахужеся//<2>.ахубось//<2>.ахусь//<2>.ахужъдеся//<2>.ахуся//<2>.аху//<2>.ахубысь//<2>.ахутися//<2>.ахужъдесь//<2>.ахуждеся//<2>.ахубыся//<2>.ахутись//<2>.ахуждесь//<2>.ахумися//<2>.ахумись
  gramm: indic,imperf,pl,3p
 -flex: <2>.ахомъбося//<2>.ахоммись//<2>.ахомъждесь//<2>.ахомъждеся//<2>.ахомсь//<2>.ахомся//<2>.ахомъбыся//<2>.ахомъбысь//<2>.ахомъмися//<2>.ахоммися//<2>.ахомъбось//<2>.ахомъмись//<2>.ахом//<2>.ахомъжесь//<2>.ахомъжеся//<2>.ахомътись//<2>.ахомътися//<2>.ахомбося//<2>.ахомбось//<2>.ахомждеся//<2>.ахомждесь//<2>.ахомъсь//<2>.ахомъся//<2>.ахомъжъдесь//<2>.ахомъжъдеся//<2>.ахомбыся//<2>.ахомбысь//<2>.ахомъ//<2>.ахомжесь//<2>.ахомжеся//<2>.ахомтись//<2>.ахомтися
  gramm: indic,imperf,pl,1p
 -flex: <4>.лѣбыся//<1>.лѣ//<4>.лѣбысь//<1>.лемися//<4>.лѣжесь//<4>.лемись//<4>.лемися//<4>.лѣжеся//<1>.леся//<1>.лесь//<4>.лѣтись//<4>.лѣтися//<4>.лѣмися//<4>.леся//<4>.лесь//<4>.лѣжъдесь//<4>.лѣсь//<4>.лѣся//<4>.лѣжъдеся//<4>.лѣ//<1>.лежеся//<1>.лѣждесь//<4>.лѣмись//<1>.лѣмись//<4>.лѣбося//<4>.лѣбось//<1>.лебыся//<1>.лемись//<4>.лебысь//<4>.лебыся//<1>.лѣжъдесь//<1>.лѣмися//<1>.лѣбося//<1>.лежесь//<1>.летися//<1>.летись//<4>.леждеся//<4>.леждесь//<1>.лебося//<1>.леждеся//<4>.летися//<4>.лѣждесь//<4>.лѣждеся//<4>.летись//<1>.лѣбыся//<1>.лѣбысь//<1>.леждесь//<1>.лебысь//<1>.лѣбось//<1>.лѣтись//<1>.ле//<4>.ле//<1>.лежъдесь//<1>.лежъдеся//<4>.лежеся//<4>.лежесь//<1>.лѣтися//<1>.лебось//<1>.лѣжъдеся//<4>.лебось//<4>.лежъдеся//<4>.лежъдесь//<4>.лебося//<1>.лѣсь//<1>.лѣжесь//<1>.лѣжеся//<1>.лѣся//<1>.лѣждеся
  gramm: perf,du,f
 -flex: <2>.ахъ//<2>.ахждеся//<2>.ахждесь//<2>.ахъбыся//<2>.ахъмися//<2>.ахъмись//<2>.ахбось//<2>.ах//<2>.ахъждесь//<2>.ахъждеся//<2>.ахтись//<2>.ахтися//<2>.ахмися//<2>.ахмись//<2>.ахъбося//<2>.ахжеся//<2>.ахбося//<2>.ахъбысь//<2>.ахсь//<2>.ахжесь//<2>.ахъбось//<2>.ахся//<2>.ахътись//<2>.ахътися//<2>.ахбыся//<2>.ахбысь//<2>.ахъжъдесь//<2>.ахъжъдеся//<2>.ахъжесь//<2>.ахъсь//<2>.ахъся//<2>.ахъжеся
  gramm: indic,imperf,sg,1p
 -flex: <2>.ашежъдеся//<2>.ашемися//<2>.ашежъдесь//<2>.ашетись//<2>.ашетися//<2>.ашемись//<2>.ашебыся//<2>.ашесь//<2>.ашеся//<2>.ашебысь//<2>.ашеждесь//<2>.ашеждеся//<2>.аше//<2>.ашежесь//<2>.ашебося//<2>.ашебось//<2>.ашежеся
  gramm: indic,imperf,sg,2p
 -flex: <2>.ашежъдеся//<2>.ашемися//<2>.ашежъдесь//<2>.ашетись//<2>.ашетися//<2>.ашемись//<2>.ашебыся//<2>.ашесь//<2>.ашеся//<2>.ашебысь//<2>.ашеждесь//<2>.ашеждеся//<2>.аше//<2>.ашежесь//<2>.ашебося//<2>.ашебось//<2>.ашежеся
  gramm: indic,imperf,sg,3p
 -flex: <1>.оховажъдеся//<1>.оховажъдесь//<1>.оховеждеся//<1>.оховежъдеся//<1>.оховежъдесь//<1>.оховеждесь//<1>.оховажеся//<1>.оховажесь//<1>.оховѣтись//<1>.оховѣтися//<1>.охова//<1>.охове//<1>.оховатися//<1>.оховатись//<1>.оховамись//<1>.оховѣбося//<1>.оховѣбось//<1>.оховамися//<1>.оховаждесь//<1>.оховаждеся//<1>.оховетися//<1>.оховася//<1>.оховась//<1>.оховетись//<1>.оховѣждесь//<1>.оховѣждеся//<1>.оховемись//<1>.оховемися//<1>.оховѣмися//<1>.оховѣмись//<1>.оховабысь//<1>.оховабыся//<1>.оховебось//<1>.оховебося//<1>.оховеся//<1>.оховесь//<1>.оховежеся//<1>.оховежесь//<1>.оховѣбыся//<1>.оховабось//<1>.оховабося//<1>.оховѣбысь//<1>.оховѣ//<1>.оховѣжесь//<1>.оховебысь//<1>.оховебыся//<1>.оховѣжеся//<1>.оховѣсь//<1>.оховѣся//<1>.оховѣжъдесь//<1>.оховѣжъдеся
  gramm: indic,aor,du,1p
 -flex: <1>.осътажеся//<1>.осътажесь//<1>.остежесь//<1>.остежеся//<1>.остесь//<1>.осъта//<1>.осъте//<1>.остѣмись//<1>.осътажъдесь//<1>.остаждесь//<1>.остаждеся//<1>.осътѣжъдесь//<1>.осътѣжъдеся//<1>.осътемись//<1>.осътемися//<1>.осътѣ//<1>.осътеся//<1>.осътесь//<1>.остатись//<1>.остатися//<1>.осътабось//<1>.осътабося//<1>.остеся//<1>.остамися//<1>.остамись//<1>.осътажъдеся//<1>.остабося//<1>.остабось//<1>.остѣмися//<1>.остемися//<1>.остемись//<1>.осътатися//<1>.осътатись//<1>.осътетися//<1>.осътѣсь//<1>.осътѣся//<1>.осътетись//<1>.осътежеся//<1>.осътежесь//<1>.остѣтися//<1>.остѣтись//<1>.остѣбось//<1>.остѣбося//<1>.осътѣбося//<1>.осътѣбось//<1>.осътебысь//<1>.осътебыся//<1>.остабыся//<1>.остабысь//<1>.осътамись//<1>.осътамися//<1>.осътася//<1>.осътась//<1>.остетись//<1>.остетися//<1>.осътѣжесь//<1>.осътѣжеся//<1>.осътѣтись//<1>.осътѣтися//<1>.остѣбысь//<1>.остѣбыся//<1>.осътабысь//<1>.осътабыся//<1>.остѣся//<1>.остѣсь//<1>.остажесь//<1>.остажеся//<1>.остѣ//<1>.осътѣбыся//<1>.осътѣбысь//<1>.осътежъдеся//<1>.осътѣмися//<1>.остась//<1>.остася//<1>.осътѣмись//<1>.остѣждесь//<1>.осътежъдесь//<1>.остѣждеся//<1>.остебося//<1>.остебось//<1>.осътебось//<1>.осътебося//<1>.осте//<1>.оста//<1>.остеждеся//<1>.остеждесь//<1>.остебыся//<1>.остебысь//<1>.остѣжеся//<1>.остѣжесь
  gramm: indic,aor,du,2p
 -flex: <1>.осътажеся//<1>.осътажесь//<1>.остежесь//<1>.остежеся//<1>.остесь//<1>.осъта//<1>.осъте//<1>.остѣмись//<1>.осътажъдесь//<1>.остаждесь//<1>.остаждеся//<1>.осътѣжъдесь//<1>.осътѣжъдеся//<1>.осътемись//<1>.осътемися//<1>.осътѣ//<1>.осътеся//<1>.осътесь//<1>.остатись//<1>.остатися//<1>.осътабось//<1>.осътабося//<1>.остеся//<1>.остамися//<1>.остамись//<1>.осътажъдеся//<1>.остабося//<1>.остабось//<1>.остѣмися//<1>.остемися//<1>.остемись//<1>.осътатися//<1>.осътатись//<1>.осътетися//<1>.осътѣсь//<1>.осътѣся//<1>.осътетись//<1>.осътежеся//<1>.осътежесь//<1>.остѣтися//<1>.остѣтись//<1>.остѣбось//<1>.остѣбося//<1>.осътѣбося//<1>.осътѣбось//<1>.осътебысь//<1>.осътебыся//<1>.остабыся//<1>.остабысь//<1>.осътамись//<1>.осътамися//<1>.осътася//<1>.осътась//<1>.остетись//<1>.остетися//<1>.осътѣжесь//<1>.осътѣжеся//<1>.осътѣтись//<1>.осътѣтися//<1>.остѣбысь//<1>.остѣбыся//<1>.осътабысь//<1>.осътабыся//<1>.остѣся//<1>.остѣсь//<1>.остажесь//<1>.остажеся//<1>.остѣ//<1>.осътѣбыся//<1>.осътѣбысь//<1>.осътежъдеся//<1>.осътѣмися//<1>.остась//<1>.остася//<1>.осътѣмись//<1>.остѣждесь//<1>.осътежъдесь//<1>.остѣждеся//<1>.остебося//<1>.остебось//<1>.осътебось//<1>.осътебося//<1>.осте//<1>.оста//<1>.остеждеся//<1>.остеждесь//<1>.остебыся//<1>.остебысь//<1>.остѣжеся//<1>.остѣжесь
  gramm: indic,aor,du,3p
 -flex: <4>.лъбыся//<4>.л//<4>.лъбысь//<4>.лъ//<4>.лмися//<4>.лъжъдесь//<4>.лъжъдеся//<4>.лмись//<4>.лждеся//<4>.лждесь//<4>.лъмися//<4>.лъмись//<4>.лъждеся//<4>.лъждесь//<4>.лъбося//<4>.лъбось//<4>.лътись//<4>.лътися//<4>.лъсь//<4>.лъжесь//<4>.лъжеся//<4>.лъся//<4>.лбысь//<4>.лбыся//<4>.лбось//<4>.лбося//<4>.лтися//<4>.лтись//<4>.лся//<4>.лсь//<4>.лжеся//<4>.лжесь
  gramm: perf,sg,m
 -flex: <1>.емеся//<0>.быся
  gramm: imper,pl,1p
 -flex: <1>.ошажеся//<1>.ошажесь//<1>.ошася//<1>.ошѧждеся//<1>.ошѧждесь//<1>.ошась//<1>.ошаждеся//<1>.оша//<1>.ошатись//<1>.ошѧсь//<1>.ошѧся//<1>.ошѧбыся//<1>.ошѧбысь//<1>.ошѧбося//<1>.ошѧбось//<1>.ошѧмися//<1>.ошабось//<1>.ошабося//<1>.ошатися//<1>.ошѧ//<1>.ошѧмись//<1>.ошаждесь//<1>.ошабысь//<1>.ошабыся//<1>.ошѧжъдесь//<1>.ошѧжъдеся//<1>.ошажъдеся//<1>.ошажъдесь//<1>.ошѧжесь//<1>.ошѧжеся//<1>.ошѧтись//<1>.ошамись//<1>.ошамися//<1>.ошѧтися
  gramm: indic,aor,pl,3p
 -flex: <1>.осътебысь//<1>.осътебыся//<1>.остежесь//<1>.остежеся//<1>.остесь//<1>.остеся//<1>.осъте//<1>.осътежъдеся//<1>.осътежъдесь//<1>.осътемись//<1>.осътемися//<1>.остебося//<1>.остемися//<1>.остемись//<1>.остебось//<1>.остетись//<1>.остетися//<1>.осътетися//<1>.осътетись//<1>.осътебось//<1>.осътебося//<1>.осътеся//<1>.осътесь//<1>.осътежеся//<1>.осътежесь//<1>.осте//<1>.остеждеся//<1>.остеждесь//<1>.остебыся//<1>.остебысь
  gramm: indic,aor,pl,2p
 -flex: <1>.охомъждесь//<1>.охомъждеся//<1>.охомъмися//<1>.охомсь//<1>.охомся//<1>.охомътися//<1>.охомътись//<1>.охомъжеся//<1>.охомъжесь//<1>.охомбыся//<1>.охомъ//<1>.охомъмись//<1>.охомъбыся//<1>.охомбося//<1>.охомъбысь//<1>.охомъся//<1>.охомъсь//<1>.охомбысь//<1>.охомтися//<1>.охом//<1>.охомжесь//<1>.охомжеся//<1>.охомтись//<1>.охомбось//<1>.охомъжъдеся//<1>.охомъбось//<1>.охомъбося//<1>.охомъжъдесь//<1>.охоммися//<1>.охомждесь//<1>.охомждеся//<1>.охоммись
  gramm: indic,aor,pl,1p
 -flex: <1>.итѣся//<1>.итеся//<0>.быся
  gramm: imper,du,2p
 -flex: <1>.евеся//<1>.евѣся//<0>.быся
  gramm: imper,du,1p
 -flex: <1>.охъжъдеся//<1>.охъсь//<1>.охъжъдесь//<1>.охждесь//<1>.охждеся//<1>.охъжеся//<1>.охъся//<1>.охся//<1>.охбыся//<1>.охбысь//<1>.охмись//<1>.охбося//<1>.охбось//<1>.охъбысь//<1>.охъбыся//<1>.охъ//<1>.ох//<1>.охъжесь//<1>.охътися//<1>.охъмися//<1>.охмися//<1>.охъбось//<1>.охътись//<1>.охъбося//<1>.охжесь//<1>.охжеся//<1>.охтись//<1>.охтися//<1>.охъмись//<1>.охъждеся//<1>.охъждесь//<1>.охсь
  gramm: indic,aor,sg,1p
 -flex: <1>.уся//<0>.быся
  gramm: indic,praes,sg,1p
 -flex: <1>.ешися//<0>.быся
  gramm: indic,praes,sg,2p
 -flex: <1>.еся//<0>.быся
  gramm: indic,praes,sg,3p
 -flex: <4>.лабось//<4>.лабося//<1>.лажеся//<1>.лажесь//<1>.лабысь//<1>.лабыся//<4>.лаждесь//<4>.лаждеся//<4>.лабысь//<4>.лабыся//<1>.лабось//<1>.лабося//<1>.лаждеся//<1>.лаждесь//<1>.лася//<4>.латися//<4>.латись//<1>.лась//<4>.лажеся//<4>.лажесь//<4>.ламись//<4>.ламися//<4>.лася//<4>.лась//<4>.лажъдеся//<1>.лажъдеся//<1>.ла//<1>.латись//<1>.латися//<4>.ла//<1>.лажъдесь//<4>.лажъдесь//<1>.ламись//<1>.ламися
  gramm: perf,du,m
 -flex: <4>.лѣбыся//<1>.лѣ//<4>.лѣбысь//<1>.лемися//<4>.лѣжесь//<4>.лемись//<4>.лемися//<4>.лѣжеся//<1>.леся//<1>.лесь//<4>.лѣтись//<4>.лѣтися//<4>.лѣмися//<4>.леся//<4>.лесь//<4>.лѣжъдесь//<4>.лѣсь//<4>.лѣся//<4>.лѣжъдеся//<4>.лѣ//<1>.лежеся//<1>.лѣждесь//<4>.лѣмись//<1>.лѣмись//<4>.лѣбося//<4>.лѣбось//<1>.лебыся//<1>.лемись//<4>.лебысь//<4>.лебыся//<1>.лѣжъдесь//<1>.лѣмися//<1>.лѣбося//<1>.лежесь//<1>.летися//<1>.летись//<4>.леждеся//<4>.леждесь//<1>.лебося//<1>.леждеся//<4>.летися//<4>.лѣждесь//<4>.лѣждеся//<4>.летись//<1>.лѣбыся//<1>.лѣбысь//<1>.леждесь//<1>.лебысь//<1>.лѣбось//<1>.лѣтись//<1>.ле//<4>.ле//<1>.лежъдесь//<1>.лежъдеся//<4>.лежеся//<4>.лежесь//<1>.лѣтися//<1>.лебось//<1>.лѣжъдеся//<4>.лебось//<4>.лежъдеся//<4>.лежъдесь//<4>.лебося//<1>.лѣсь//<1>.лѣжесь//<1>.лѣжеся//<1>.лѣся//<1>.лѣждеся
  gramm: perf,du,n
 -flex: <4>.лабось//<4>.лабося//<1>.лажеся//<1>.лажесь//<1>.лабысь//<1>.лабыся//<4>.лаждесь//<4>.лаждеся//<4>.лабысь//<4>.лабыся//<1>.лабось//<1>.лабося//<1>.лаждеся//<1>.лаждесь//<1>.лася//<4>.латися//<4>.латись//<1>.лась//<4>.лажеся//<4>.лажесь//<4>.ламись//<4>.ламися//<4>.лася//<4>.лась//<4>.лажъдеся//<1>.лажъдеся//<1>.ла//<1>.латись//<1>.латися//<4>.ла//<1>.лажъдесь//<4>.лажъдесь//<1>.ламись//<1>.ламися
  gramm: perf,sg,f
-paradigm: V14p
 -flex: <0>.етесь//<0>.етеся//<0>.етеждесь//<0>.етежъдесь//<0>.етеждеся//<0>.етежъдеся//<0>.ете//<0>.ететись//<0>.етебось//<0>.етебося//<0>.етежесь//<0>.етежеся//<0>.етемись//<0>.етебыся//<0>.ететися//<0>.етебысь//<0>.етемися
  gramm: indic,praes,pl,2p
 -flex: <0>.оуждеся//<0>.утбысь//<0>.утбыся//<0>.уть//<0>.юбось//<0>.утъ//<0>.оубось//<0>.оутись//<0>.ютися//<0>.оутися//<0>.оужъдеся//<0>.утждеся//<0>.южъдесь//<0>.южеся//<0>.утътись//<0>.юбысь//<0>.юбыся//<0>.утътися//<0>.утбось//<0>.утбося//<0>.утьмись//<0>.оусь//<0>.оуся//<0>.утьмися//<0>.оубыся//<0>.утьждесь//<0>.утждесь//<0>.ю//<0>.утьждеся//<0>.оужесь//<0>.юбося//<0>.юся//<0>.юсь//<0>.уттися//<0>.утъжъдесь//<0>.утъжъдеся//<0>.уттись//<0>.утъжесь//<0>.утъжеся//<0>.оужеся//<0>.южесь//<0>.утъбыся//<0>.утъбысь//<0>.юмись//<0>.утмись//<0>.утмися//<0>.утъсь//<0>.юмися//<0>.оужъдесь//<0>.утъся//<0>.утъждеся//<0>.утъждесь//<0>.утся//<0>.юждеся//<0>.утсь//<0>.утьбысь//<0>.юждесь//<0>.ут//<0>.утьбыся//<0>.оу//<0>.утжеся//<0>.утжесь//<0>.южъдеся//<0>.оумися//<0>.утьбось//<0>.утьбося//<0>.оумись//<0>.оубося//<0>.утьтися//<0>.утьтись//<0>.утъбося//<0>.утъмися//<0>.утъмись//<0>.утъбось//<0>.утьжъдеся//<0>.утьжъдесь//<0>.уться//<0>.утьсь//<0>.ютись//<0>.утьжеся//<0>.оуждесь//<0>.оубысь//<0>.утьжесь
  gramm: indic,praes,pl,3p
 -flex: <0>.емебысь//<0>.емебыся//<0>.емъбося//<0>.емъбось//<0>.ембысь//<0>.ембыся//<0>.емся//<0>.емъжеся//<0>.емсь//<0>.емждеся//<0>.емждесь//<0>.еметися//<0>.емъбыся//<0>.емъбысь//<0>.еметись//<0>.ембось//<0>.еммись//<0>.еммися//<0>.ембося//<0>.емъжъдесь//<0>.емъжъдеся//<0>.емемися//<0>.емемись//<0>.еме//<0>.емъмися//<0>.емъмись//<0>.емежеся//<0>.емебось//<0>.емебося//<0>.емежесь//<0>.емъжесь//<0>.ем//<0>.емъсь//<0>.емъся//<0>.емъждеся//<0>.емъждесь//<0>.емътись//<0>.емъ//<0>.емътися//<0>.емесь//<0>.емеждеся//<0>.емеждесь//<0>.емтися//<0>.емтись//<0>.емеся//<0>.емжеся//<0>.емжесь//<0>.емежъдеся//<0>.емежъдесь
  gramm: indic,praes,pl,1p
 -flex: <0>.лися//<0>.лижеся//<0>.ли//<0>.лись//<0>.либось//<0>.лижъдеся//<0>.лимися//<0>.лиждесь//<0>.либыся//<0>.лижъдесь//<0>.лиждеся//<0>.либося//<0>.лижесь//<0>.либысь//<0>.лимись//<0>.литись//<0>.литися
  gramm: perf,pl,m
 -flex: <0>.ла//<0>.лажесь//<0>.лабось//<0>.лажеся//<0>.лаждесь//<0>.лаждеся//<0>.лабося//<0>.лабыся//<0>.лась//<0>.лася//<0>.лабысь//<0>.ламися//<0>.латись//<0>.латися//<0>.ламись//<0>.лажъдесь//<0>.лажъдеся
  gramm: perf,pl,n
 -flex: <0>.лытися//<0>.лыжъдесь//<0>.лыбося//<0>.лыся//<0>.лыбысь//<0>.лыжеся//<0>.лымися//<0>.лыбыся//<0>.лымись//<0>.лытись//<0>.лыжесь//<0>.лыждесь//<0>.лыбось//<0>.лысь//<0>.лыждеся//<0>.лыжъдеся//<0>.лы
  gramm: perf,pl,f
 -flex: <0>.стьсь//<0>.стьмися//<0>.стьмись//<0>.сться//<1>.сътьбось//<1>.сътьбося//<0>.сътьсь//<0>.съться//<1>.стибысь//<1>.стибыся//<0>.съти//<0>.стимися//<0>.стимись//<0>.съть//<1>.стьбось//<1>.сътися//<0>.стьждеся//<0>.стьждесь//<1>.сътись//<0>.сътьтись//<0>.сътьтися//<0>.сътижеся//<0>.стиждеся//<0>.стиждесь//<1>.сътибысь//<1>.сътибыся//<0>.стьжесь//<0>.стьжеся//<0>.сътись//<0>.сътися//<1>.стижеся//<1>.стижесь//<0>.сътибыся//<0>.сътибысь//<0>.сътимися//<1>.стися//<1>.стись//<1>.сти//<0>.сътьмися//<0>.сътьмись//<1>.стьбося//<1>.стьжеся//<1>.стьжесь//<0>.ститись//<0>.ститися//<1>.стьмись//<1>.сътимись//<1>.сътимися//<1>.сътибось//<1>.сътибося//<0>.сътижесь//<1>.сть//<1>.съться//<1>.сътьсь//<0>.сътьжъдесь//<0>.сътьжъдеся//<1>.сътитися//<1>.сътитись//<1>.сътьжесь//<1>.сътижъдеся//<1>.сътижъдесь//<0>.сътибося//<0>.сътибось//<0>.сть//<1>.стьмися//<1>.сътьжеся//<1>.съть//<1>.сътижеся//<1>.сътижесь//<1>.стьбысь//<1>.стьбыся//<1>.сться//<0>.стибося//<1>.стьсь//<0>.стибось//<1>.стимись//<1>.стимися//<0>.сти//<1>.съти//<0>.сътьбося//<0>.сътьбось//<0>.сътитись//<0>.сътитися//<0>.стибыся//<0>.стибысь//<0>.сътьжесь//<1>.стибось//<1>.стибося//<0>.сътижъдесь//<0>.сътижъдеся//<0>.стижесь//<0>.стижеся//<0>.сътьжеся//<1>.сътьжъдеся//<1>.сътьжъдесь//<1>.стиждесь//<1>.стиждеся//<0>.стись//<0>.стися//<1>.сътьмись//<1>.сътьмися//<1>.ститися//<0>.сътьбыся//<0>.сътьбысь//<1>.сътьтися//<1>.ститись//<1>.сътьтись//<1>.стьтися//<1>.стьтись//<0>.сътимись//<0>.стьбося//<1>.сътьбысь//<1>.сътьбыся//<0>.стьбось//<0>.стьбыся//<1>.стьждесь//<1>.стьждеся//<0>.стьбысь//<0>.стьтись//<0>.стьтися
  gramm: inf
 -flex: <0>.ижесь//<0>.ижъдесь//<0>.иждесь//<0>.иждеся//<0>.ижъдеся//<0>.ибося//<0>.ибось//<0>.ижеся//<0>.ись//<0>.ися//<0>.итись//<0>.и//<0>.имись//<0>.итися//<0>.ибыся//<0>.ибысь//<0>.имися
  gramm: imper,sg,2p
 -flex: <0>.ижесь//<0>.ижъдесь//<0>.иждесь//<0>.иждеся//<0>.ижъдеся//<0>.ибося//<0>.ибось//<0>.ижеся//<0>.ись//<0>.ися//<0>.итись//<0>.и//<0>.имись//<0>.итися//<0>.ибыся//<0>.ибысь//<0>.имися
  gramm: imper,sg,3p
 -flex: <0>.итежесь//<0>.итежеся//<0>.итесь//<0>.итебось//<0>.итежъдесь//<0>.итеждесь//<0>.итеся//<0>.итетись//<0>.ите//<0>.итетися//<0>.итежъдеся//<0>.итемися//<0>.итемись//<0>.итеждеся//<0>.итебося//<0>.итебыся//<0>.итебысь
  gramm: imper,pl,2p
 -flex: <0>.лотися//<0>.лобысь//<0>.лобыся//<0>.лотись//<0>.лождесь//<0>.ложъдеся//<0>.ло//<0>.ломися//<0>.ложеся//<0>.ложесь//<0>.лобось//<0>.ложъдесь//<0>.лобося//<0>.лося//<0>.лождеся//<0>.лось//<0>.ломись
  gramm: perf,sg,n
 -flex: <0>.етись//<0>.ежъдеся//<0>.етися//<0>.ебося//<0>.ебось//<0>.ебыся//<0>.ебысь//<0>.е//<0>.еждеся//<0>.еждесь//<0>.емися//<0>.ежъдесь//<0>.емись//<0>.есь//<0>.ежесь//<0>.ежеся//<0>.еся
  gramm: indic,aor,sg,3p
 -flex: <0>.етись//<0>.ежъдеся//<0>.етися//<0>.ебося//<0>.ебось//<0>.ебыся//<0>.ебысь//<0>.е//<0>.еждеся//<0>.еждесь//<0>.емися//<0>.ежъдесь//<0>.емись//<0>.есь//<0>.ежесь//<0>.ежеся//<0>.еся
  gramm: indic,aor,sg,2p
 -flex: <0>.евежесь//<0>.евежеся//<0>.евѣтися//<0>.евѣтись//<0>.евѣся//<0>.евѣсь//<0>.еважесь//<0>.еважеся//<0>.евесь//<0>.евеся//<0>.ева//<0>.еве//<0>.еважъдесь//<0>.еважъдеся//<0>.евѣбось//<0>.евѣбося//<0>.евебыся//<0>.евебысь//<0>.евѣбысь//<0>.евѣбыся//<0>.еветись//<0>.еветися//<0>.евабыся//<0>.евабысь//<0>.евѣждеся//<0>.евѣмися//<0>.евѣждесь//<0>.евемися//<0>.евемись//<0>.евась//<0>.евѣмись//<0>.евѣ//<0>.евася//<0>.евежъдесь//<0>.евежъдеся//<0>.евѣжеся//<0>.евѣжесь//<0>.евеждесь//<0>.евабося//<0>.евабось//<0>.евеждеся//<0>.евѣжъдеся//<0>.евѣжъдесь//<0>.еваждеся//<0>.еваждесь//<0>.еватись//<0>.евамися//<0>.евамись//<0>.еватися//<0>.евебося//<0>.евебось
  gramm: indic,praes,du,1p
 -flex: <0>.етеждесь//<0>.етеждеся//<0>.етабыся//<0>.етабысь//<0>.ететись//<0>.ететися//<0>.етабося//<0>.етѣмись//<0>.етѣ//<0>.етабось//<0>.етѣждеся//<0>.етѣмися//<0>.етѣжъдеся//<0>.етѣжъдесь//<0>.етежъдесь//<0>.етамися//<0>.етамись//<0>.етежъдеся//<0>.етебося//<0>.етебось//<0>.етежесь//<0>.етѣжеся//<0>.етѣжесь//<0>.етѣбося//<0>.етѣтися//<0>.етѣтись//<0>.етемися//<0>.етажесь//<0>.етажеся//<0>.етесь//<0>.етеся//<0>.етатись//<0>.ета//<0>.етатися//<0>.ете//<0>.етѣждесь//<0>.етежеся//<0>.етѣся//<0>.етѣбысь//<0>.етѣбыся//<0>.етѣсь//<0>.етаждеся//<0>.етаждесь//<0>.етажъдесь//<0>.етажъдеся//<0>.етѣбось//<0>.етемись//<0>.етебыся//<0>.етебысь//<0>.етась//<0>.етася
  gramm: indic,praes,du,3p
 -flex: <0>.етеждесь//<0>.етеждеся//<0>.етабыся//<0>.етабысь//<0>.ететись//<0>.ететися//<0>.етабося//<0>.етѣмись//<0>.етѣ//<0>.етабось//<0>.етѣждеся//<0>.етѣмися//<0>.етѣжъдеся//<0>.етѣжъдесь//<0>.етежъдесь//<0>.етамися//<0>.етамись//<0>.етежъдеся//<0>.етебося//<0>.етебось//<0>.етежесь//<0>.етѣжеся//<0>.етѣжесь//<0>.етѣбося//<0>.етѣтися//<0>.етѣтись//<0>.етемися//<0>.етажесь//<0>.етажеся//<0>.етесь//<0>.етеся//<0>.етатись//<0>.ета//<0>.етатися//<0>.ете//<0>.етѣждесь//<0>.етежеся//<0>.етѣся//<0>.етѣбысь//<0>.етѣбыся//<0>.етѣсь//<0>.етаждеся//<0>.етаждесь//<0>.етажъдесь//<0>.етажъдеся//<0>.етѣбось//<0>.етемись//<0>.етебыся//<0>.етебысь//<0>.етась//<0>.етася
  gramm: indic,praes,du,2p
 -flex: <0>.яхова//<0>.яховамися//<0>.яховамись//<0>.яхове//<0>.яховабося//<0>.яховабось//<0>.яховежесь//<0>.яховежеся//<0>.яховетись//<0>.яховемися//<0>.яховемись//<0>.яховѣжъдеся//<0>.яховѣбысь//<0>.яховѣмись//<0>.яховетися//<0>.яховѣжеся//<0>.яховеждеся//<0>.яховеждесь//<0>.яховѣжесь//<0>.яховажъдесь//<0>.яховабыся//<0>.яховабысь//<0>.яховежъдесь//<0>.яховежъдеся//<0>.яховеся//<0>.яховѣждесь//<0>.яховѣся//<0>.яховѣсь//<0>.яховѣждеся//<0>.яховѣтися//<0>.яховѣтись//<0>.яховебося//<0>.яховатись//<0>.яховатися//<0>.яховебось//<0>.яховѣ//<0>.яховажесь//<0>.яховажеся//<0>.яховесь//<0>.яховѣмися//<0>.яховажъдеся//<0>.яховѣбыся//<0>.яховѣжъдесь//<0>.яховаждесь//<0>.яховаждеся//<0>.яховебыся//<0>.яховѣбось//<0>.яховѣбося//<0>.яховебысь//<0>.яховась//<0>.яховася
  gramm: indic,imperf,du,1p
 -flex: <0>.ясътѣтися//<0>.ясътѣтись//<0>.ястебося//<0>.ястебось//<0>.ястажесь//<0>.ястажеся//<0>.ястѣтися//<0>.ястѣтись//<0>.ястеждесь//<0>.ястеждеся//<0>.ясътежъдесь//<0>.ясътежъдеся//<0>.ясътѣся//<0>.ясътѣсь//<0>.ястамися//<0>.ястамись//<0>.ястабыся//<0>.ястабысь//<0>.ясътемися//<0>.ясътемись//<0>.ясътетись//<0>.ясътетися//<0>.ясътѣбось//<0>.ясътѣбося//<0>.ясътѣжъдеся//<0>.ястѣмись//<0>.ястѣмися//<0>.ясътѣжъдесь//<0>.ястѣся//<0>.ястѣсь//<0>.ясътась//<0>.ясътася//<0>.ясътабыся//<0>.ясътабысь//<0>.ястѣждеся//<0>.ястѣждесь//<0>.ястаждеся//<0>.ястаждесь//<0>.ястѣбысь//<0>.ястебыся//<0>.ястебысь//<0>.ястѣбось//<0>.ястѣбося//<0>.ястѣ//<0>.ястемися//<0>.ястемись//<0>.ясътесь//<0>.ясътеся//<0>.ястась//<0>.ястася//<0>.ястѣжеся//<0>.ястѣбыся//<0>.ясте//<0>.яста//<0>.ясътамися//<0>.ясътамись//<0>.ясътабося//<0>.ясътабось//<0>.ясътѣбысь//<0>.ясътѣбыся//<0>.ясътатись//<0>.ясътатися//<0>.ясътѣ//<0>.ясътажъдесь//<0>.ясътажъдеся//<0>.ясътебося//<0>.ясътебось//<0>.ястѣжесь//<0>.ясътажесь//<0>.ясътажеся//<0>.ястабося//<0>.ясътебыся//<0>.ясътебысь//<0>.ястабось//<0>.ястежесь//<0>.ястежеся//<0>.ястетись//<0>.ястетися//<0>.ясъта//<0>.ясътѣжеся//<0>.ясъте//<0>.ясътѣжесь//<0>.ясътежесь//<0>.ясътежеся//<0>.ясътѣмись//<0>.ясътѣмися//<0>.ястатись//<0>.ястатися//<0>.ястесь//<0>.ястеся
  gramm: indic,imperf,du,3p
 -flex: <0>.ясътѣтися//<0>.ясътѣтись//<0>.ястебося//<0>.ястебось//<0>.ястажесь//<0>.ястажеся//<0>.ястѣтися//<0>.ястѣтись//<0>.ястеждесь//<0>.ястеждеся//<0>.ясътежъдесь//<0>.ясътежъдеся//<0>.ясътѣся//<0>.ясътѣсь//<0>.ястамися//<0>.ястамись//<0>.ястабыся//<0>.ястабысь//<0>.ясътемися//<0>.ясътемись//<0>.ясътетись//<0>.ясътетися//<0>.ясътѣбось//<0>.ясътѣбося//<0>.ясътѣжъдеся//<0>.ястѣмись//<0>.ястѣмися//<0>.ясътѣжъдесь//<0>.ястѣся//<0>.ястѣсь//<0>.ясътась//<0>.ясътася//<0>.ясътабыся//<0>.ясътабысь//<0>.ястѣждеся//<0>.ястѣждесь//<0>.ястаждеся//<0>.ястаждесь//<0>.ястѣбысь//<0>.ястебыся//<0>.ястебысь//<0>.ястѣбось//<0>.ястѣбося//<0>.ястѣ//<0>.ястемися//<0>.ястемись//<0>.ясътесь//<0>.ясътеся//<0>.ястась//<0>.ястася//<0>.ястѣжеся//<0>.ястѣбыся//<0>.ясте//<0>.яста//<0>.ясътамися//<0>.ясътамись//<0>.ясътабося//<0>.ясътабось//<0>.ясътѣбысь//<0>.ясътѣбыся//<0>.ясътатись//<0>.ясътатися//<0>.ясътѣ//<0>.ясътажъдесь//<0>.ясътажъдеся//<0>.ясътебося//<0>.ясътебось//<0>.ястѣжесь//<0>.ясътажесь//<0>.ясътажеся//<0>.ястабося//<0>.ясътебыся//<0>.ясътебысь//<0>.ястабось//<0>.ястежесь//<0>.ястежеся//<0>.ястетись//<0>.ястетися//<0>.ясъта//<0>.ясътѣжеся//<0>.ясъте//<0>.ясътѣжесь//<0>.ясътежесь//<0>.ясътежеся//<0>.ясътѣмись//<0>.ясътѣмися//<0>.ястатись//<0>.ястатися//<0>.ястесь//<0>.ястеся
  gramm: indic,imperf,du,2p
 -flex: <0>.ясътетись//<0>.ясътетися//<0>.ястебося//<0>.ястебось//<0>.ясътебося//<0>.ясътебось//<0>.ястемися//<0>.ястемись//<0>.ясътесь//<0>.ясътебыся//<0>.ясътебысь//<0>.ясътеся//<0>.ястебыся//<0>.ястежесь//<0>.ястежеся//<0>.ястебысь//<0>.ясте//<0>.ястетись//<0>.ястетися//<0>.ясъте//<0>.ясътежесь//<0>.ясътежеся//<0>.ястеждесь//<0>.ястеждеся//<0>.ясътежъдесь//<0>.ясътемись//<0>.ясътемися//<0>.ястесь//<0>.ястеся//<0>.ясътежъдеся
  gramm: indic,imperf,pl,2p
 -flex: <0>.яхуся//<0>.яхусь//<0>.яхубося//<0>.яхубось//<0>.яхужесь//<0>.яхужеся//<0>.яхумись//<0>.яхумися//<0>.яхуждеся//<0>.яхуждесь//<0>.яхубыся//<0>.яхутись//<0>.яху//<0>.яхубысь//<0>.яхутися//<0>.яхужъдесь//<0>.яхужъдеся
  gramm: indic,imperf,pl,3p
 -flex: <0>.яхомбыся//<0>.яхомбысь//<0>.яхомтись//<0>.яхомтися//<0>.яхомбося//<0>.яхомъмися//<0>.яхомбось//<0>.яхомъ//<0>.яхом//<0>.яхомъмись//<0>.яхомъжъдесь//<0>.яхомъжъдеся//<0>.яхомъжесь//<0>.яхомъжеся//<0>.яхомсь//<0>.яхомътись//<0>.яхомътися//<0>.яхомся//<0>.яхоммися//<0>.яхоммись//<0>.яхомъждесь//<0>.яхомъждеся//<0>.яхомъсь//<0>.яхомъся//<0>.яхомъбыся//<0>.яхомъбысь//<0>.яхомждеся//<0>.яхомждесь//<0>.яхомжесь//<0>.яхомжеся//<0>.яхомъбося//<0>.яхомъбось
  gramm: indic,imperf,pl,1p
 -flex: <0>.лѣбыся//<0>.лѣтися//<0>.лѣтись//<0>.лѣмися//<0>.лѣжъдеся//<0>.лѣжъдесь//<0>.лѣ//<0>.лѣжеся//<0>.лежесь//<0>.лежеся//<0>.лѣжесь//<0>.лѣбысь//<0>.леждеся//<0>.леждесь//<0>.лѣбось//<0>.лѣбося//<0>.лесь//<0>.леся//<0>.лѣмись//<0>.лежъдесь//<0>.лѣждесь//<0>.лѣждеся//<0>.лебыся//<0>.лебысь//<0>.летись//<0>.летися//<0>.лебося//<0>.ле//<0>.лебось//<0>.лемися//<0>.лемись//<0>.лежъдеся//<0>.лѣся//<0>.лѣсь
  gramm: perf,du,f
 -flex: <0>.яхбося//<0>.яхбось//<0>.яхтись//<0>.яхтися//<0>.яхъ//<0>.яхътись//<0>.яхътися//<0>.яхъжъдесь//<0>.яхъжъдеся//<0>.яхъбось//<0>.яхбыся//<0>.яхбысь//<0>.яхжесь//<0>.яхжеся//<0>.яхъмися//<0>.яхъмись//<0>.яхъжесь//<0>.яхъжеся//<0>.яхъбыся//<0>.ях//<0>.яхъбысь//<0>.яхждеся//<0>.яхждесь//<0>.яхсь//<0>.яхся//<0>.яхъбося//<0>.яхмись//<0>.яхъждесь//<0>.яхъждеся//<0>.яхмися//<0>.яхъсь//<0>.яхъся
  gramm: indic,imperf,sg,1p
 -flex: <0>.яшебося//<0>.яшежеся//<0>.яше//<0>.яшетися//<0>.яшежесь//<0>.яшесь//<0>.яшеся//<0>.яшемись//<0>.яшежъдесь//<0>.яшемися//<0>.яшежъдеся//<0>.яшетись//<0>.яшебось//<0>.яшеждесь//<0>.яшебыся//<0>.яшеждеся//<0>.яшебысь
  gramm: indic,imperf,sg,2p
 -flex: <0>.яшебося//<0>.яшежеся//<0>.яше//<0>.яшетися//<0>.яшежесь//<0>.яшесь//<0>.яшеся//<0>.яшемись//<0>.яшежъдесь//<0>.яшемися//<0>.яшежъдеся//<0>.яшетись//<0>.яшебось//<0>.яшеждесь//<0>.яшебыся//<0>.яшеждеся//<0>.яшебысь
  gramm: indic,imperf,sg,3p
 -flex: <0>.оховѣся//<0>.оховѣтися//<0>.оховѣжъдесь//<0>.оховѣсь//<0>.оховажъдесь//<0>.оховажъдеся//<0>.оховѣбося//<0>.оховеждесь//<0>.оховеждеся//<0>.оховамися//<0>.оховамись//<0>.оховѣтись//<0>.оховебыся//<0>.оховѣ//<0>.оховемися//<0>.оховѣжъдеся//<0>.оховѣбось//<0>.оховѣждеся//<0>.оховетися//<0>.оховѣждесь//<0>.охове//<0>.оховѣбыся//<0>.оховабыся//<0>.оховежъдесь//<0>.оховесь//<0>.оховеся//<0>.оховежъдеся//<0>.оховетись//<0>.оховебысь//<0>.оховѣмись//<0>.оховѣмися//<0>.оховабося//<0>.оховабось//<0>.оховѣжеся//<0>.оховѣжесь//<0>.оховѣбысь//<0>.оховаждеся//<0>.оховаждесь//<0>.оховебося//<0>.оховебось//<0>.оховась//<0>.оховажесь//<0>.оховабысь//<0>.оховася//<0>.охова//<0>.оховатись//<0>.оховатися//<0>.оховежеся//<0>.оховежесь//<0>.оховажеся//<0>.оховемись
  gramm: indic,aor,du,1p
 -flex: <0>.остаждесь//<0>.осъта//<0>.осъте//<0>.осътесь//<0>.осътеся//<0>.остатися//<0>.остатись//<0>.осътѣжеся//<0>.осътѣжесь//<0>.остежеся//<0>.остежесь//<0>.осътабося//<0>.осътабось//<0>.остебысь//<0>.остебыся//<0>.осътась//<0>.осътѣбысь//<0>.осътѣбыся//<0>.осътася//<0>.осътетись//<0>.осътетися//<0>.остабысь//<0>.остабыся//<0>.осътѣ//<0>.остѣждеся//<0>.остѣждесь//<0>.остѣжесь//<0>.остѣжеся//<0>.осътежесь//<0>.осътежеся//<0>.осътѣся//<0>.осътѣсь//<0>.остажеся//<0>.остажесь//<0>.остѣтись//<0>.осътѣжъдеся//<0>.остетись//<0>.остѣтися//<0>.остебось//<0>.остебося//<0>.остаждеся//<0>.осътежъдеся//<0>.осътажесь//<0>.осътажеся//<0>.остѣмися//<0>.остѣмись//<0>.осътѣтися//<0>.осътѣтись//<0>.осътебося//<0>.осътебось//<0>.осътѣбось//<0>.осътѣбося//<0>.остеся//<0>.остесь//<0>.осътатись//<0>.осътатися//<0>.остеждесь//<0>.остамись//<0>.остамися//<0>.остеждеся//<0>.остѣбыся//<0>.остѣбысь//<0>.остася//<0>.остась//<0>.остѣбося//<0>.осътабыся//<0>.осътабысь//<0>.остѣбось//<0>.осътемися//<0>.осътемись//<0>.осътамися//<0>.осътамись//<0>.остетися//<0>.осътѣжъдесь//<0>.осътѣмись//<0>.осътѣмися//<0>.остѣ//<0>.осътажъдесь//<0>.осътажъдеся//<0>.остѣсь//<0>.остѣся//<0>.оста//<0>.осте//<0>.остемись//<0>.остемися//<0>.осътежъдесь//<0>.остабось//<0>.остабося//<0>.осътебыся//<0>.осътебысь
  gramm: indic,aor,du,2p
 -flex: <0>.остаждесь//<0>.осъта//<0>.осъте//<0>.осътесь//<0>.осътеся//<0>.остатися//<0>.остатись//<0>.осътѣжеся//<0>.осътѣжесь//<0>.остежеся//<0>.остежесь//<0>.осътабося//<0>.осътабось//<0>.остебысь//<0>.остебыся//<0>.осътась//<0>.осътѣбысь//<0>.осътѣбыся//<0>.осътася//<0>.осътетись//<0>.осътетися//<0>.остабысь//<0>.остабыся//<0>.осътѣ//<0>.остѣждеся//<0>.остѣждесь//<0>.остѣжесь//<0>.остѣжеся//<0>.осътежесь//<0>.осътежеся//<0>.осътѣся//<0>.осътѣсь//<0>.остажеся//<0>.остажесь//<0>.остѣтись//<0>.осътѣжъдеся//<0>.остетись//<0>.остѣтися//<0>.остебось//<0>.остебося//<0>.остаждеся//<0>.осътежъдеся//<0>.осътажесь//<0>.осътажеся//<0>.остѣмися//<0>.остѣмись//<0>.осътѣтися//<0>.осътѣтись//<0>.осътебося//<0>.осътебось//<0>.осътѣбось//<0>.осътѣбося//<0>.остеся//<0>.остесь//<0>.осътатись//<0>.осътатися//<0>.остеждесь//<0>.остамись//<0>.остамися//<0>.остеждеся//<0>.остѣбыся//<0>.остѣбысь//<0>.остася//<0>.остась//<0>.остѣбося//<0>.осътабыся//<0>.осътабысь//<0>.остѣбось//<0>.осътемися//<0>.осътемись//<0>.осътамися//<0>.осътамись//<0>.остетися//<0>.осътѣжъдесь//<0>.осътѣмись//<0>.осътѣмися//<0>.остѣ//<0>.осътажъдесь//<0>.осътажъдеся//<0>.остѣсь//<0>.остѣся//<0>.оста//<0>.осте//<0>.остемись//<0>.остемися//<0>.осътежъдесь//<0>.остабось//<0>.остабося//<0>.осътебыся//<0>.осътебысь
  gramm: indic,aor,du,3p
 -flex: <0>.лъмись//<0>.лъмися//<0>.лмись//<0>.лбось//<0>.лбося//<0>.лмися//<0>.лъся//<0>.лъсь//<0>.лбысь//<0>.лъ//<0>.лбыся//<0>.лъжеся//<0>.лъжесь//<0>.лъждесь//<0>.л//<0>.лъбысь//<0>.лъбыся//<0>.лждесь//<0>.лждеся//<0>.лъбось//<0>.лъжъдеся//<0>.лъжъдесь//<0>.лъбося//<0>.лжеся//<0>.лжесь//<0>.лъждеся//<0>.лтися//<0>.лтись//<0>.лътися//<0>.лътись//<0>.лся//<0>.лсь
  gramm: perf,sg,m
 -flex: <0>.емебысь//<0>.емебыся//<0>.емъбося//<0>.емъбось//<0>.ембысь//<0>.ембыся//<0>.емся//<0>.емъжеся//<0>.емсь//<0>.емждеся//<0>.иметися//<0>.иметись//<0>.емждесь//<0>.имебысь//<0>.имебыся//<0>.еметися//<0>.емъбыся//<0>.емъбысь//<0>.еметись//<0>.ембось//<0>.еммись//<0>.еммися//<0>.ембося//<0>.емежъдеся//<0>.емъжъдесь//<0>.емъжъдеся//<0>.емемися//<0>.име//<0>.емемись//<0>.еме//<0>.емъмися//<0>.емъмись//<0>.емежеся//<0>.емебось//<0>.имежъдеся//<0>.емебося//<0>.емежесь//<0>.емъжесь//<0>.ем//<0>.емъсь//<0>.имебось//<0>.имебося//<0>.емъся//<0>.емъждеся//<0>.емъждесь//<0>.имежъдесь//<0>.емътись//<0>.емъ//<0>.емътися//<0>.емесь//<0>.емеждеся//<0>.емеждесь//<0>.емтися//<0>.емтись//<0>.имеждесь//<0>.имеждеся//<0>.имемись//<0>.имемися//<0>.имеся//<0>.имесь//<0>.емеся//<0>.имежеся//<0>.емжеся//<0>.емжесь//<0>.имежесь//<0>.емежъдесь
  gramm: imper,pl,1p
 -flex: <0>.ошѧтися//<0>.ошѧтись//<0>.ошѧбось//<0>.ошѧбося//<0>.ошѧжеся//<0>.ошажъдесь//<0>.ошѧ//<0>.ошѧжъдеся//<0>.ошѧжъдесь//<0>.ошажесь//<0>.ошѧбыся//<0>.ошѧмись//<0>.ошѧмися//<0>.ошажеся//<0>.ошѧся//<0>.ошѧсь//<0>.ошажъдеся//<0>.ошабося//<0>.ошабось//<0>.ошѧбысь//<0>.ошѧжесь//<0>.оша//<0>.ошаждесь//<0>.ошаждеся//<0>.ошабыся//<0>.ошабысь//<0>.ошатись//<0>.ошатися//<0>.ошась//<0>.ошася//<0>.ошѧждесь//<0>.ошѧждеся//<0>.ошамися//<0>.ошамись
  gramm: indic,aor,pl,3p
 -flex: <0>.остетися//<0>.остетись//<0>.осъте//<0>.остебось//<0>.остебося//<0>.осътемися//<0>.осътемись//<0>.осътесь//<0>.осътеся//<0>.осътежъдесь//<0>.осътежъдеся//<0>.остежеся//<0>.остежесь//<0>.остебысь//<0>.остебыся//<0>.осътетись//<0>.осътетися//<0>.осътебося//<0>.осътебось//<0>.осте//<0>.остеждесь//<0>.остеждеся//<0>.остемись//<0>.остеся//<0>.остесь//<0>.остемися//<0>.осътежесь//<0>.осътежеся//<0>.осътебыся//<0>.осътебысь
  gramm: indic,aor,pl,2p
 -flex: <0>.охомъждеся//<0>.охомъждесь//<0>.охомъбыся//<0>.охомъбысь//<0>.охом//<0>.охомъбося//<0>.охомжеся//<0>.охомжесь//<0>.охомъбось//<0>.охомтися//<0>.охоммись//<0>.охоммися//<0>.охомтись//<0>.охомъсь//<0>.охомъся//<0>.охомждеся//<0>.охомждесь//<0>.охомъжъдесь//<0>.охомъжъдеся//<0>.охомбысь//<0>.охомбыся//<0>.охомъ//<0>.охомбось//<0>.охомъжесь//<0>.охомъжеся//<0>.охомбося//<0>.охомся//<0>.охомсь//<0>.охомътись//<0>.охомъмися//<0>.охомъмись//<0>.охомътися
  gramm: indic,aor,pl,1p
 -flex: <0>.итѣбысь//<0>.итѣбыся//<0>.итебося//<0>.итебось//<0>.итежесь//<0>.итежеся//<0>.итѣжъдеся//<0>.итѣ//<0>.итажъдесь//<0>.итебыся//<0>.итебысь//<0>.итажъдеся//<0>.итѣжъдесь//<0>.итажесь//<0>.итежъдеся//<0>.итѣмись//<0>.итемися//<0>.итемись//<0>.итеждеся//<0>.итѣждесь//<0>.итажеся//<0>.итѣбося//<0>.итабося//<0>.итабось//<0>.итесь//<0>.итеся//<0>.ита//<0>.итѣбось//<0>.итеждесь//<0>.итѣмися//<0>.итетись//<0>.итаждесь//<0>.итаждеся//<0>.ите//<0>.итабыся//<0>.итежъдесь//<0>.итабысь//<0>.итѣтись//<0>.итатись//<0>.итатися//<0>.итетися//<0>.итѣся//<0>.итѣсь//<0>.итѣжеся//<0>.итѣждеся//<0>.итась//<0>.итася//<0>.итѣтися//<0>.итѣжесь//<0>.итамися//<0>.итамись
  gramm: imper,du,2p
 -flex: <0>.евежесь//<0>.евежеся//<0>.евѣтися//<0>.евѣтись//<0>.евѣся//<0>.евѣсь//<0>.еважесь//<0>.еважеся//<0>.евесь//<0>.евеся//<0>.ева//<0>.еве//<0>.еважъдесь//<0>.еважъдеся//<0>.евѣбось//<0>.евѣбося//<0>.евебыся//<0>.евебысь//<0>.евѣбысь//<0>.евѣбыся//<0>.еветись//<0>.еветися//<0>.евабыся//<0>.евабысь//<0>.евѣждеся//<0>.евѣмися//<0>.евѣждесь//<0>.евемися//<0>.евемись//<0>.евась//<0>.евѣмись//<0>.евѣ//<0>.евася//<0>.евежъдесь//<0>.евежъдеся//<0>.евѣжеся//<0>.евѣжесь//<0>.евеждесь//<0>.евабося//<0>.евабось//<0>.евеждеся//<0>.евѣжъдеся//<0>.евѣжъдесь//<0>.еваждеся//<0>.еваждесь//<0>.еватись//<0>.евамися//<0>.евамись//<0>.еватися//<0>.евебося//<0>.евебось
  gramm: imper,du,1p
 -flex: <0>.охбысь//<0>.охбыся//<0>.охъ//<0>.охждеся//<0>.охътись//<0>.охътися//<0>.охбось//<0>.охбося//<0>.охждесь//<0>.охтися//<0>.охъжъдесь//<0>.охъжъдеся//<0>.охтись//<0>.охъжесь//<0>.охъжеся//<0>.охъбыся//<0>.охъбысь//<0>.охмись//<0>.охмися//<0>.охъсь//<0>.охъся//<0>.охъждеся//<0>.охъждесь//<0>.охся//<0>.охсь//<0>.ох//<0>.охжеся//<0>.охжесь//<0>.охъбося//<0>.охъмися//<0>.охъмись//<0>.охъбось
  gramm: indic,aor,sg,1p
 -flex: <0>.утися//<0>.утись//<0>.ужъдесь//<0>.уждесь//<0>.уся//<0>.усь//<0>.уждеся//<0>.ужъдеся//<0>.убось//<0>.убося//<0>.у//<0>.ужеся//<0>.ужесь//<0>.убысь//<0>.убыся//<0>.умись//<0>.умися
  gramm: indic,praes,sg,1p
 -flex: <0>.ешибось//<0>.ешибося//<0>.еши//<0>.ешиждеся//<0>.ешитися//<0>.ешитись//<0>.ешибыся//<0>.ешижъдеся//<0>.ешиждесь//<0>.ешижеся//<0>.ешижъдесь//<0>.ешися//<0>.ешись//<0>.ешибысь//<0>.ешижесь//<0>.ешимись//<0>.ешимися
  gramm: indic,praes,sg,2p
 -flex: <0>.етъбыся//<0>.ежесь//<0>.етъбось//<0>.етъбося//<0>.емися//<0>.емись//<0>.етъждесь//<0>.еттись//<0>.еттися//<0>.етъждеся//<0>.етъся//<0>.етъсь//<0>.етъбысь//<0>.етъжесь//<0>.етъ//<0>.етътися//<0>.етътись//<0>.ет//<0>.е//<0>.етъжъдеся//<0>.етись//<0>.етъжъдесь//<0>.етъмись//<0>.етъмися//<0>.етися//<0>.еждеся//<0>.еждесь//<0>.етмися//<0>.етждесь//<0>.етждеся//<0>.етмись//<0>.ебося//<0>.етбося//<0>.етбось//<0>.ебось//<0>.есь//<0>.етбыся//<0>.ебыся//<0>.ебысь//<0>.етбысь//<0>.етъжеся//<0>.ежеся//<0>.ежъдесь//<0>.ежъдеся//<0>.еся//<0>.етжесь//<0>.етсь//<0>.ется//<0>.етжеся
  gramm: indic,praes,sg,3p
 -flex: <0>.ла//<0>.лажесь//<0>.лабось//<0>.лажеся//<0>.лаждесь//<0>.лаждеся//<0>.лабося//<0>.лабыся//<0>.лась//<0>.лася//<0>.лабысь//<0>.ламися//<0>.латись//<0>.латися//<0>.ламись//<0>.лажъдесь//<0>.лажъдеся
  gramm: perf,du,m
 -flex: <0>.лѣбыся//<0>.лѣтися//<0>.лѣтись//<0>.лѣмися//<0>.лѣжъдеся//<0>.лѣжъдесь//<0>.лѣ//<0>.лѣжеся//<0>.лежесь//<0>.лежеся//<0>.лѣжесь//<0>.лѣбысь//<0>.леждеся//<0>.леждесь//<0>.лѣбось//<0>.лѣбося//<0>.лесь//<0>.леся//<0>.лѣмись//<0>.лежъдесь//<0>.лѣждесь//<0>.лѣждеся//<0>.лебыся//<0>.лебысь//<0>.летись//<0>.летися//<0>.лебося//<0>.ле//<0>.лебось//<0>.лемися//<0>.лемись//<0>.лежъдеся//<0>.лѣся//<0>.лѣсь
  gramm: perf,du,n
 -flex: <0>.ла//<0>.лажесь//<0>.лабось//<0>.лажеся//<0>.лаждесь//<0>.лаждеся//<0>.лабося//<0>.лабыся//<0>.лась//<0>.лася//<0>.лабысь//<0>.ламися//<0>.латись//<0>.латися//<0>.ламись//<0>.лажъдесь//<0>.лажъдеся
  gramm: perf,sg,f
-paradigm: V14t_STAR_
 -flex: <1>.етемись//<1>.етебысь//<1>.етеждесь//<1>.етежесь//<1>.етебось//<1>.етежъдесь//<1>.етеся//<1>.етесь//<1>.ете//<1>.ететись
  gramm: indic,praes,pl,2p
 -flex: <1>.оумись//<1>.оумися//<1>.утъжъдеся//<1>.утъсь//<1>.утъжъдесь//<1>.оутися//<1>.утждесь//<1>.утждеся//<1>.утьжъдесь//<1>.утъжеся//<1>.оутись//<1>.утъся//<1>.утся//<1>.утбыся//<1>.оубысь//<1>.утбысь//<1>.оужъдеся//<1>.оужъдесь//<1>.утъжесь//<1>.юмись//<1>.утьждеся//<1>.утьжесь//<1>.утьжеся//<1>.юбысь//<1>.южесь//<1>.утбося//<1>.утбось//<1>.юждесь//<1>.юсь//<1>.юся//<1>.южъдесь//<1>.оубыся//<1>.оуждесь//<1>.оусь//<1>.оубось//<1>.оубося//<1>.оужеся//<1>.утьбось//<1>.юбось//<1>.уться//<1>.утьсь//<1>.оужесь//<1>.утъбысь//<1>.утъбыся//<1>.оуждеся//<1>.уть//<1>.утьмись//<1>.утьтися//<1>.утьжъдеся//<1>.утъ//<1>.ут//<1>.утмись//<1>.оуся//<1>.ютись//<1>.оу//<1>.утътися//<1>.утьбыся//<1>.утьбысь//<1>.утъмися//<1>.утъбось//<1>.утътись//<1>.утьмися//<1>.утмися//<1>.утьтись//<1>.ю//<1>.утжесь//<1>.утьбося//<1>.утьждесь//<1>.утжеся//<1>.уттись//<1>.уттися//<1>.утъмись//<1>.утъбося//<1>.утъждеся//<1>.утъждесь//<1>.утсь
  gramm: indic,praes,pl,3p
 -flex: <1>.емъжъдеся//<1>.емъся//<1>.емъсь//<1>.емъжъдесь//<1>.еммися//<1>.еммись//<1>.емътися//<1>.емсь//<1>.емся//<1>.ембыся//<1>.емътись//<1>.ембысь//<1>.емежесь//<1>.еметись//<1>.емъ//<1>.емеждесь//<1>.емебысь//<1>.емъждесь//<1>.емъждеся//<1>.емъбысь//<1>.емъбыся//<1>.ембося//<1>.ембось//<1>.емждесь//<1>.емждеся//<1>.емъмись//<1>.емъмися//<1>.емъжеся//<1>.емебось//<1>.емъжесь//<1>.емтись//<1>.емтися//<1>.еме//<1>.емежъдесь//<1>.емжесь//<1>.емжеся//<1>.емъбось//<1>.емъбося//<1>.емемись//<1>.емесь//<1>.емеся//<1>.ем
  gramm: indic,praes,pl,1p
 -flex: <0>.лись//<0>.лися//<0>.лимися//<0>.лимись//<2>.либося//<2>.либось//<0>.лижесь//<0>.лижеся//<2>.лиждеся//<2>.лиждесь//<2>.лись//<2>.лижесь//<2>.либысь//<2>.лися//<2>.ли//<2>.литись//<2>.литися//<2>.лижъдесь//<2>.лижъдеся//<2>.лимися//<2>.лимись//<0>.лижъдесь//<0>.лижъдеся//<0>.ли//<0>.либося//<0>.либось//<0>.литись//<0>.литися//<2>.либыся//<0>.либыся//<0>.либысь//<0>.лиждесь//<0>.лиждеся//<2>.лижеся
  gramm: perf,pl,m
 -flex: <0>.лаждесь//<0>.лаждеся//<0>.лабыся//<0>.лабысь//<0>.лабося//<0>.лабось//<2>.латись//<2>.латися//<0>.лась//<0>.лася//<2>.ла//<0>.лажесь//<2>.ламися//<2>.ламись//<2>.лаждеся//<2>.лаждесь//<0>.лажъдесь//<0>.лажъдеся//<0>.ла//<2>.лабыся//<2>.лабысь//<0>.лажеся//<2>.лабося//<2>.лабось//<2>.лась//<2>.лажесь//<2>.лажеся//<2>.лася//<0>.ламися//<0>.латись//<0>.латися//<0>.ламись//<2>.лажъдесь//<2>.лажъдеся
  gramm: perf,pl,n
 -flex: <2>.лыбось//<2>.лыбося//<0>.лыжеся//<0>.лыжесь//<0>.лыждесь//<0>.лытися//<0>.лытись//<0>.лыждеся//<2>.лыбысь//<2>.лыбыся//<0>.лы//<2>.лыся//<2>.лысь//<0>.лыбысь//<0>.лыбыся//<2>.лы//<0>.лымись//<0>.лымися//<2>.лыждеся//<2>.лыждесь//<0>.лыжъдеся//<0>.лыжъдесь//<2>.лытися//<2>.лыжъдеся//<2>.лыжъдесь//<2>.лытись//<0>.лыся//<0>.лысь//<2>.лымися//<2>.лымись//<0>.лыбось//<0>.лыбося//<2>.лыжеся//<2>.лыжесь
  gramm: perf,pl,f
 -flex: <0>.сътижъдесь//<0>.стьсь//<0>.стьмись//<0>.сътижъдеся//<0>.сътьсь//<0>.стьмися//<0>.стижесь//<0>.стижеся//<0>.сътьжеся//<0>.сться//<0>.сътибыся//<0>.сътибысь//<0>.стись//<0>.сътибося//<0>.сътибось//<0>.стися//<0>.сътьмися//<0>.сть//<0>.съться//<0>.сътьмись//<0>.сътимися//<0>.сътьбося//<0>.сътьбыся//<0>.сътьбысь//<0>.съти//<0>.сътимись//<0>.стибося//<0>.стимися//<0>.стимись//<0>.стибось//<0>.съть//<0>.стьбось//<0>.ститись//<0>.стьжеся//<0>.ститися//<0>.сътьбось//<0>.стьждесь//<0>.стьждеся//<0>.сътьтись//<0>.стьбысь//<0>.стьбося//<0>.сти//<0>.стьжесь//<0>.стиждеся//<0>.стиждесь//<0>.сътитись//<0>.сътитися//<0>.стьбыся//<0>.сътижесь//<0>.сътижеся//<0>.сътьтися//<0>.стьтись//<0>.стьтися//<0>.сътьжъдесь//<0>.стибыся//<0>.стибысь//<0>.сътьжъдеся//<0>.сътьжесь//<0>.сътись//<0>.сътися
  gramm: inf
 -flex: <1>.ижесь//<1>.имись//<1>.и//<1>.иждесь//<1>.ися//<1>.ись//<1>.ибысь//<1>.ибось//<1>.ижъдесь//<1>.итись
  gramm: imper,sg,2p
 -flex: <1>.ижесь//<1>.имись//<1>.и//<1>.иждесь//<1>.ися//<1>.ись//<1>.ибысь//<1>.ибось//<1>.ижъдесь//<1>.итись
  gramm: imper,sg,3p
 -flex: <1>.итемись//<1>.итежесь//<1>.итебысь//<1>.итеся//<1>.итеждесь//<1>.итесь//<1>.итежъдесь//<1>.итебось//<1>.итетись//<1>.ите
  gramm: imper,pl,2p
 -flex: <0>.лождеся//<0>.лождесь//<2>.лобысь//<2>.лобыся//<0>.лося//<2>.ложъдеся//<0>.лось//<2>.ломись//<2>.лобось//<2>.лобося//<2>.ломися//<0>.лотися//<0>.лотись//<2>.ложъдесь//<0>.лобось//<2>.ло//<2>.лождесь//<2>.лождеся//<0>.ломись//<0>.ломися//<0>.лобося//<0>.ложъдеся//<0>.ложъдесь//<0>.ложеся//<0>.ложесь//<2>.лотись//<2>.лотися//<0>.лобысь//<0>.лобыся//<2>.ложеся//<2>.ложесь//<0>.ло//<2>.лося//<2>.лось
  gramm: perf,sg,n
 -flex: <1>.емися//<1>.ебысь//<1>.е//<1>.ежеся//<1>.ебыся//<1>.емись//<1>.ежесь//<1>.етися//<1>.етись//<1>.ежъдеся//<1>.ебось//<1>.ебося//<1>.ежъдесь//<1>.еждесь//<1>.еждеся//<1>.еся//<1>.есь
  gramm: indic,aor,sg,3p
 -flex: <1>.емися//<1>.ебысь//<1>.е//<1>.ежеся//<1>.ебыся//<1>.емись//<1>.ежесь//<1>.етися//<1>.етись//<1>.ежъдеся//<1>.ебось//<1>.ебося//<1>.ежъдесь//<1>.еждесь//<1>.еждеся//<1>.еся//<1>.есь
  gramm: indic,aor,sg,2p
 -flex: <1>.ева//<1>.евася//<1>.евась//<1>.евеся//<1>.евежъдесь//<1>.евамись//<1>.евамися//<1>.евебось//<1>.евѣтись//<1>.еветись//<1>.евабысь//<1>.евабыся//<1>.евѣ//<1>.еватися//<1>.еватись//<1>.еважеся//<1>.еважесь//<1>.евежесь//<1>.евемись//<1>.евѣмись//<1>.евѣждесь//<1>.евабось//<1>.евабося//<1>.евѣбысь//<1>.евесь//<1>.еваждесь//<1>.евѣбось//<1>.еваждеся//<1>.еве//<1>.евеждесь//<1>.евѣжесь//<1>.евѣсь//<1>.евѣся//<1>.еважъдеся//<1>.еважъдесь//<1>.евѣжъдесь//<1>.евебысь
  gramm: indic,praes,du,1p
 -flex: <1>.етѣмись//<1>.етажеся//<1>.етажесь//<1>.етебысь//<1>.етежесь//<1>.етѣбось//<1>.етѣжесь//<1>.етѣсь//<1>.етѣся//<1>.етемись//<1>.етажъдеся//<1>.етажъдесь//<1>.ета//<1>.етабось//<1>.етабося//<1>.етѣбысь//<1>.етеся//<1>.етесь//<1>.ете//<1>.етѣжъдесь//<1>.етѣждесь//<1>.етася//<1>.етась//<1>.ететись//<1>.етабысь//<1>.етабыся//<1>.етамись//<1>.етамися//<1>.етѣ//<1>.етатися//<1>.етатись//<1>.етебось//<1>.етежъдесь//<1>.етаждесь//<1>.етаждеся//<1>.етѣтись//<1>.етеждесь
  gramm: indic,praes,du,3p
 -flex: <1>.етѣмись//<1>.етажеся//<1>.етажесь//<1>.етебысь//<1>.етежесь//<1>.етѣбось//<1>.етѣжесь//<1>.етѣсь//<1>.етѣся//<1>.етемись//<1>.етажъдеся//<1>.етажъдесь//<1>.ета//<1>.етабось//<1>.етабося//<1>.етѣбысь//<1>.етеся//<1>.етесь//<1>.ете//<1>.етѣжъдесь//<1>.етѣждесь//<1>.етася//<1>.етась//<1>.ететись//<1>.етабысь//<1>.етабыся//<1>.етамись//<1>.етамися//<1>.етѣ//<1>.етатися//<1>.етатись//<1>.етебось//<1>.етежъдесь//<1>.етаждесь//<1>.етаждеся//<1>.етѣтись//<1>.етеждесь
  gramm: indic,praes,du,2p
 -flex: <1>.яховеждеся//<1>.яховебося//<1>.яховѣтись//<1>.яховѣбось//<1>.яховѣбыся//<1>.яховѣбысь//<1>.яховемися//<1>.яховася//<1>.яховамись//<1>.яховамися//<1>.яховась//<1>.яховѣжеся//<1>.яховажеся//<1>.яховажесь//<1>.яховеждесь//<1>.яховежъдесь//<1>.яховѣсь//<1>.яховѣся//<1>.яховѣбося//<1>.яховеся//<1>.яховесь//<1>.яховѣмися//<1>.яховажъдеся//<1>.яховажъдесь//<1>.яховѣтися//<1>.яховежъдеся//<1>.яховѣ//<1>.яховаждеся//<1>.яховаждесь//<1>.яховѣжъдесь//<1>.яховѣжъдеся//<1>.яховетися//<1>.яховетись//<1>.яховебось//<1>.яховѣмись//<1>.яховабысь//<1>.яховабыся//<1>.яховатися//<1>.яховѣждеся//<1>.яховѣждесь//<1>.яховатись//<1>.яховемись//<1>.яховабось//<1>.яхова//<1>.яховабося//<1>.яховежесь//<1>.яхове//<1>.яховежеся//<1>.яховебыся//<1>.яховебысь//<1>.яховѣжесь
  gramm: indic,imperf,du,1p
 -flex: <1>.ястеждеся//<1>.ястеждесь//<1>.ясътатися//<1>.ясътежесь//<1>.ястѣбыся//<1>.ястѣбысь//<1>.ястебось//<1>.ястебося//<1>.ясътеся//<1>.ясътесь//<1>.ясътѣжъдесь//<1>.ясътѣжъдеся//<1>.ясътажеся//<1>.ясътажесь//<1>.ястѣжесь//<1>.ястѣжеся//<1>.ястабысь//<1>.ястабыся//<1>.ясътетися//<1>.ясътетись//<1>.ясътежъдеся//<1>.ясътежъдесь//<1>.ясътежеся//<1>.ясътѣжесь//<1>.ясътѣжеся//<1>.ясътатись//<1>.ясътѣмися//<1>.ясътѣмись//<1>.ясътемись//<1>.ясътемися//<1>.яста//<1>.ясте//<1>.ястемись//<1>.ясътамися//<1>.ясътебысь//<1>.ясътебыся//<1>.ястажеся//<1>.ястѣ//<1>.ястажесь//<1>.ястебысь//<1>.ястебыся//<1>.ясътѣтись//<1>.ясътѣтися//<1>.ястаждесь//<1>.ястаждеся//<1>.ясътамись//<1>.ястемися//<1>.ясътѣбыся//<1>.ясътабысь//<1>.ясътабыся//<1>.ясътѣбысь//<1>.ясътѣсь//<1>.ясътѣся//<1>.ястамись//<1>.ястася//<1>.ястась//<1>.ястамися//<1>.ясътажъдеся//<1>.ясътажъдесь//<1>.ястатися//<1>.ястатись//<1>.ясътабось//<1>.ясътабося//<1>.ястѣсь//<1>.ястѣся//<1>.ястеся//<1>.ястесь//<1>.ясътѣ//<1>.ясътѣбося//<1>.ясътѣбось//<1>.ясътася//<1>.ястѣтися//<1>.ястѣмися//<1>.ястѣмись//<1>.ясътась//<1>.ястѣждесь//<1>.ястѣждеся//<1>.ясъта//<1>.ясътебось//<1>.ясътебося//<1>.ясъте//<1>.ястабось//<1>.ястабося//<1>.ястѣбося//<1>.ястѣбось//<1>.ястетися//<1>.ястетись//<1>.ястежеся//<1>.ястежесь//<1>.ястѣтись
  gramm: indic,imperf,du,3p
 -flex: <1>.ястеждеся//<1>.ястеждесь//<1>.ясътатися//<1>.ясътежесь//<1>.ястѣбыся//<1>.ястѣбысь//<1>.ястебось//<1>.ястебося//<1>.ясътеся//<1>.ясътесь//<1>.ясътѣжъдесь//<1>.ясътѣжъдеся//<1>.ясътажеся//<1>.ясътажесь//<1>.ястѣжесь//<1>.ястѣжеся//<1>.ястабысь//<1>.ястабыся//<1>.ясътетися//<1>.ясътетись//<1>.ясътежъдеся//<1>.ясътежъдесь//<1>.ясътежеся//<1>.ясътѣжесь//<1>.ясътѣжеся//<1>.ясътатись//<1>.ясътѣмися//<1>.ясътѣмись//<1>.ясътемись//<1>.ясътемися//<1>.яста//<1>.ясте//<1>.ястемись//<1>.ясътамися//<1>.ясътебысь//<1>.ясътебыся//<1>.ястажеся//<1>.ястѣ//<1>.ястажесь//<1>.ястебысь//<1>.ястебыся//<1>.ясътѣтись//<1>.ясътѣтися//<1>.ястаждесь//<1>.ястаждеся//<1>.ясътамись//<1>.ястемися//<1>.ясътѣбыся//<1>.ясътабысь//<1>.ясътабыся//<1>.ясътѣбысь//<1>.ясътѣсь//<1>.ясътѣся//<1>.ястамись//<1>.ястася//<1>.ястась//<1>.ястамися//<1>.ясътажъдеся//<1>.ясътажъдесь//<1>.ястатися//<1>.ястатись//<1>.ясътабось//<1>.ясътабося//<1>.ястѣсь//<1>.ястѣся//<1>.ястеся//<1>.ястесь//<1>.ясътѣ//<1>.ясътѣбося//<1>.ясътѣбось//<1>.ясътася//<1>.ястѣтися//<1>.ястѣмися//<1>.ястѣмись//<1>.ясътась//<1>.ястѣждесь//<1>.ястѣждеся//<1>.ясъта//<1>.ясътебось//<1>.ясътебося//<1>.ясъте//<1>.ястабось//<1>.ястабося//<1>.ястѣбося//<1>.ястѣбось//<1>.ястетися//<1>.ястетись//<1>.ястежеся//<1>.ястежесь//<1>.ястѣтись
  gramm: indic,imperf,du,2p
 -flex: <1>.ястеждеся//<1>.ясътетися//<1>.ясътетись//<1>.ястеждесь//<1>.ястеся//<1>.ястесь//<1>.ясътежеся//<1>.ястебысь//<1>.ястебыся//<1>.ясътежъдесь//<1>.ясътежъдеся//<1>.ястебось//<1>.ястебося//<1>.ясътежесь//<1>.ясътеся//<1>.ясътесь//<1>.ясътемись//<1>.ясътемися//<1>.ясътебось//<1>.ясътебося//<1>.ясъте//<1>.ясте//<1>.ястемись//<1>.ястемися//<1>.ястетися//<1>.ястетись//<1>.ясътебысь//<1>.ястежеся//<1>.ястежесь//<1>.ясътебыся
  gramm: indic,imperf,pl,2p
 -flex: <1>.яхужъдеся//<1>.яхуся//<1>.яхусь//<1>.яху//<1>.яхутися//<1>.яхубось//<1>.яхубося//<1>.яхумись//<1>.яхутись//<1>.яхумися//<1>.яхуждесь//<1>.яхужъдесь//<1>.яхужеся//<1>.яхужесь//<1>.яхубысь//<1>.яхубыся//<1>.яхуждеся
  gramm: indic,imperf,pl,3p
 -flex: <1>.яхомъ//<1>.яхомбысь//<1>.яхомбыся//<1>.яхомтися//<1>.яхомтись//<1>.яхомъбысь//<1>.яхомъбыся//<1>.яхомъмись//<1>.яхомъмися//<1>.яхомъжъдеся//<1>.яхомъжъдесь//<1>.яхомбось//<1>.яхомбося//<1>.яхомъбось//<1>.яхомъбося//<1>.яхомъся//<1>.яхомъсь//<1>.яхомждесь//<1>.яхомъжеся//<1>.яхомъжесь//<1>.яхомждеся//<1>.яхомся//<1>.яхомсь//<1>.яхомжеся//<1>.яхомжесь//<1>.яхомътися//<1>.яхомътись//<1>.яхом//<1>.яхоммись//<1>.яхоммися//<1>.яхомъждеся//<1>.яхомъждесь
  gramm: indic,imperf,pl,1p
 -flex: <2>.леждесь//<0>.лѣбыся//<2>.лѣся//<0>.лѣтися//<0>.лѣтись//<0>.лѣмися//<2>.леждеся//<2>.лѣмись//<2>.лѣмися//<2>.лѣбося//<2>.летись//<2>.летися//<0>.лѣжъдеся//<0>.лѣжъдесь//<2>.лежесь//<2>.лежеся//<2>.лѣжеся//<2>.лѣжъдеся//<2>.лѣбысь//<2>.лѣбыся//<0>.лѣ//<0>.лѣжеся//<0>.лежесь//<0>.лежеся//<0>.лѣжесь//<2>.лѣтися//<2>.лѣтись//<2>.ле//<2>.лѣбось//<2>.лесь//<0>.лѣбысь//<2>.лѣсь//<2>.лѣжесь//<0>.леждеся//<0>.леждесь//<2>.лемись//<0>.лѣбось//<0>.лѣбося//<2>.лебыся//<2>.лебысь//<0>.лесь//<0>.леся//<0>.лѣмись//<2>.лѣжъдесь//<0>.лежъдесь//<0>.лѣждесь//<2>.лемися//<0>.лѣждеся//<2>.леся//<0>.лебыся//<0>.лебысь//<0>.летись//<0>.летися//<0>.лебося//<0>.ле//<0>.лебось//<2>.лѣ//<2>.лѣждеся//<0>.лемися//<0>.лемись//<2>.лѣждесь//<0>.лежъдеся//<2>.лежъдесь//<0>.лѣся//<0>.лѣсь//<2>.лежъдеся//<2>.лебося//<2>.лебось
  gramm: perf,du,f
 -flex: <1>.яхбыся//<1>.яхждесь//<1>.яхждеся//<1>.яхъбысь//<1>.яхъбыся//<1>.яхся//<1>.яхсь//<1>.яхъбось//<1>.яхъбося//<1>.яхъмись//<1>.яхтись//<1>.яхмись//<1>.яхбось//<1>.яхбося//<1>.яхъжеся//<1>.яхъжесь//<1>.яхтися//<1>.яхмися//<1>.яхътися//<1>.яхъ//<1>.яхътись//<1>.яхжеся//<1>.яхжесь//<1>.яхъждеся//<1>.яхъждесь//<1>.яхбысь//<1>.яхъжъдеся//<1>.яхъжъдесь//<1>.ях//<1>.яхъся//<1>.яхъсь//<1>.яхъмися
  gramm: indic,imperf,sg,1p
 -flex: <1>.яшетися//<1>.яшебысь//<1>.яшежъдесь//<1>.яшетись//<1>.яшежеся//<1>.яшежесь//<1>.яшежъдеся//<1>.яшемися//<1>.яшебыся//<1>.яшебось//<1>.яшемись//<1>.яше//<1>.яшебося//<1>.яшеждеся//<1>.яшеждесь//<1>.яшеся//<1>.яшесь
  gramm: indic,imperf,sg,2p
 -flex: <1>.яшетися//<1>.яшебысь//<1>.яшежъдесь//<1>.яшетись//<1>.яшежеся//<1>.яшежесь//<1>.яшежъдеся//<1>.яшемися//<1>.яшебыся//<1>.яшебось//<1>.яшемись//<1>.яше//<1>.яшебося//<1>.яшеждеся//<1>.яшеждесь//<1>.яшеся//<1>.яшесь
  gramm: indic,imperf,sg,3p
 -flex: <1>.оховажъдеся//<1>.оховажъдесь//<1>.оховеждеся//<1>.оховежъдеся//<1>.оховежъдесь//<1>.оховеждесь//<1>.оховажеся//<1>.оховажесь//<1>.оховѣтись//<1>.оховѣтися//<1>.охова//<1>.охове//<1>.оховатися//<1>.оховатись//<1>.оховамись//<1>.оховѣбося//<1>.оховѣбось//<1>.оховамися//<1>.оховаждесь//<1>.оховаждеся//<1>.оховетися//<1>.оховася//<1>.оховась//<1>.оховетись//<1>.оховѣждесь//<1>.оховѣждеся//<1>.оховемись//<1>.оховемися//<1>.оховѣмися//<1>.оховѣмись//<1>.оховабысь//<1>.оховабыся//<1>.оховебось//<1>.оховебося//<1>.оховеся//<1>.оховесь//<1>.оховежеся//<1>.оховежесь//<1>.оховѣбыся//<1>.оховабось//<1>.оховабося//<1>.оховѣбысь//<1>.оховѣ//<1>.оховѣжесь//<1>.оховебысь//<1>.оховебыся//<1>.оховѣжеся//<1>.оховѣсь//<1>.оховѣся//<1>.оховѣжъдесь//<1>.оховѣжъдеся
  gramm: indic,aor,du,1p
 -flex: <1>.осътажеся//<1>.осътажесь//<1>.остежесь//<1>.остежеся//<1>.остесь//<1>.осъта//<1>.осъте//<1>.остѣмись//<1>.осътажъдесь//<1>.остаждесь//<1>.остаждеся//<1>.осътѣжъдесь//<1>.осътѣжъдеся//<1>.осътемись//<1>.осътемися//<1>.осътѣ//<1>.осътеся//<1>.осътесь//<1>.остатись//<1>.остатися//<1>.осътабось//<1>.осътабося//<1>.остеся//<1>.остамися//<1>.остамись//<1>.осътажъдеся//<1>.остабося//<1>.остабось//<1>.остѣмися//<1>.остемися//<1>.остемись//<1>.осътатися//<1>.осътатись//<1>.осътетися//<1>.осътѣсь//<1>.осътѣся//<1>.осътетись//<1>.осътежеся//<1>.осътежесь//<1>.остѣтися//<1>.остѣтись//<1>.остѣбось//<1>.остѣбося//<1>.осътѣбося//<1>.осътѣбось//<1>.осътебысь//<1>.осътебыся//<1>.остабыся//<1>.остабысь//<1>.осътамись//<1>.осътамися//<1>.осътася//<1>.осътась//<1>.остетись//<1>.остетися//<1>.осътѣжесь//<1>.осътѣжеся//<1>.осътѣтись//<1>.осътѣтися//<1>.остѣбысь//<1>.остѣбыся//<1>.осътабысь//<1>.осътабыся//<1>.остѣся//<1>.остѣсь//<1>.остажесь//<1>.остажеся//<1>.остѣ//<1>.осътѣбыся//<1>.осътѣбысь//<1>.осътежъдеся//<1>.осътѣмися//<1>.остась//<1>.остася//<1>.осътѣмись//<1>.остѣждесь//<1>.осътежъдесь//<1>.остѣждеся//<1>.остебося//<1>.остебось//<1>.осътебось//<1>.осътебося//<1>.осте//<1>.оста//<1>.остеждеся//<1>.остеждесь//<1>.остебыся//<1>.остебысь//<1>.остѣжеся//<1>.остѣжесь
  gramm: indic,aor,du,2p
 -flex: <1>.осътажеся//<1>.осътажесь//<1>.остежесь//<1>.остежеся//<1>.остесь//<1>.осъта//<1>.осъте//<1>.остѣмись//<1>.осътажъдесь//<1>.остаждесь//<1>.остаждеся//<1>.осътѣжъдесь//<1>.осътѣжъдеся//<1>.осътемись//<1>.осътемися//<1>.осътѣ//<1>.осътеся//<1>.осътесь//<1>.остатись//<1>.остатися//<1>.осътабось//<1>.осътабося//<1>.остеся//<1>.остамися//<1>.остамись//<1>.осътажъдеся//<1>.остабося//<1>.остабось//<1>.остѣмися//<1>.остемися//<1>.остемись//<1>.осътатися//<1>.осътатись//<1>.осътетися//<1>.осътѣсь//<1>.осътѣся//<1>.осътетись//<1>.осътежеся//<1>.осътежесь//<1>.остѣтися//<1>.остѣтись//<1>.остѣбось//<1>.остѣбося//<1>.осътѣбося//<1>.осътѣбось//<1>.осътебысь//<1>.осътебыся//<1>.остабыся//<1>.остабысь//<1>.осътамись//<1>.осътамися//<1>.осътася//<1>.осътась//<1>.остетись//<1>.остетися//<1>.осътѣжесь//<1>.осътѣжеся//<1>.осътѣтись//<1>.осътѣтися//<1>.остѣбысь//<1>.остѣбыся//<1>.осътабысь//<1>.осътабыся//<1>.остѣся//<1>.остѣсь//<1>.остажесь//<1>.остажеся//<1>.остѣ//<1>.осътѣбыся//<1>.осътѣбысь//<1>.осътежъдеся//<1>.осътѣмися//<1>.остась//<1>.остася//<1>.осътѣмись//<1>.остѣждесь//<1>.осътежъдесь//<1>.остѣждеся//<1>.остебося//<1>.остебось//<1>.осътебось//<1>.осътебося//<1>.осте//<1>.оста//<1>.остеждеся//<1>.остеждесь//<1>.остебыся//<1>.остебысь//<1>.остѣжеся//<1>.остѣжесь
  gramm: indic,aor,du,3p
 -flex: <0>.лъмись//<0>.лмись//<0>.лбось//<0>.лбося//<0>.лъся//<0>.лъсь//<0>.лбысь//<0>.лъ//<0>.лбыся//<0>.лъжеся//<0>.лъжесь//<0>.лъждесь//<0>.л//<0>.лъбысь//<0>.лъбыся//<0>.лъмися,//<0>.лждесь//<0>.лждеся//<0>.лмися,//<0>.лъбось//<0>.лъжъдеся//<0>.лъжъдесь//<0>.лъбося//<0>.лжеся//<0>.лжесь//<0>.лъждеся//<0>.лтися//<0>.лтись//<0>.лътися//<0>.лътись//<0>.лся//<0>.лсь
  gramm: perf,sg,m
 -flex: <1>.емъжъдеся//<1>.емъся//<1>.емъсь//<1>.емъжъдесь//<1>.еммися//<1>.еммись//<1>.емътися//<1>.емсь//<1>.емся//<1>.ембыся//<1>.емътись//<1>.име//<1>.ембысь//<1>.имежесь//<1>.имежеся//<1>.имежъдесь//<1>.имежъдеся//<1>.имеждеся//<1>.имеждесь//<1>.емъ//<1>.емеждесь//<1>.емебысь//<1>.емъждесь//<1>.имемись//<1>.емъждеся//<1>.емъбысь//<1>.емъбыся//<1>.имесь//<1>.ембося//<1>.ембось//<1>.имеся//<1>.емждесь//<1>.емждеся//<1>.имемися//<1>.имебося//<1>.иметись//<1>.имебось//<1>.емъмись//<1>.емежесь//<1>.емъмися//<1>.емъжеся//<1>.емебось//<1>.емъжесь//<1>.емтись//<1>.емтися//<1>.иметися//<1>.еме//<1>.еметись//<1>.емежъдесь//<1>.емжесь//<1>.емжеся//<1>.емъбось//<1>.емъбося//<1>.имебыся//<1>.имебысь//<1>.емемись//<1>.емесь//<1>.емеся//<1>.ем
  gramm: imper,pl,1p
 -flex: <1>.ошажеся//<1>.ошажесь//<1>.ошася//<1>.ошѧждеся//<1>.ошѧждесь//<1>.ошась//<1>.ошаждеся//<1>.оша//<1>.ошатись//<1>.ошѧсь//<1>.ошѧся//<1>.ошѧбыся//<1>.ошѧбысь//<1>.ошѧбося//<1>.ошѧбось//<1>.ошѧмися//<1>.ошабось//<1>.ошабося//<1>.ошатися//<1>.ошѧ//<1>.ошѧмись//<1>.ошаждесь//<1>.ошабысь//<1>.ошабыся//<1>.ошѧжъдесь//<1>.ошѧжъдеся//<1>.ошажъдеся//<1>.ошажъдесь//<1>.ошѧжесь//<1>.ошѧжеся//<1>.ошѧтись//<1>.ошамись//<1>.ошамися//<1>.ошѧтися
  gramm: indic,aor,pl,3p
 -flex: <1>.осътебысь//<1>.осътебыся//<1>.остежесь//<1>.остежеся//<1>.остесь//<1>.остеся//<1>.осъте//<1>.осътежъдеся//<1>.осътежъдесь//<1>.осътемись//<1>.осътемися//<1>.остебося//<1>.остемися//<1>.остемись//<1>.остебось//<1>.остетись//<1>.остетися//<1>.осътетися//<1>.осътетись//<1>.осътебось//<1>.осътебося//<1>.осътеся//<1>.осътесь//<1>.осътежеся//<1>.осътежесь//<1>.осте//<1>.остеждеся//<1>.остеждесь//<1>.остебыся//<1>.остебысь
  gramm: indic,aor,pl,2p
 -flex: <1>.охомъждесь//<1>.охомъждеся//<1>.охомъмися//<1>.охомсь//<1>.охомся//<1>.охомътися//<1>.охомътись//<1>.охомъжеся//<1>.охомъжесь//<1>.охомбыся//<1>.охомъ//<1>.охомъмись//<1>.охомъбыся//<1>.охомбося//<1>.охомъбысь//<1>.охомъся//<1>.охомъсь//<1>.охомбысь//<1>.охомтися//<1>.охом//<1>.охомжесь//<1>.охомжеся//<1>.охомтись//<1>.охомбось//<1>.охомъжъдеся//<1>.охомъбось//<1>.охомъбося//<1>.охомъжъдесь//<1>.охоммися//<1>.охомждесь//<1>.охомждеся//<1>.охоммись
  gramm: indic,aor,pl,1p
 -flex: <1>.итѣжесь//<1>.итебысь//<1>.итабось//<1>.итѣбысь//<1>.итабося//<1>.итаждеся//<1>.итаждесь//<1>.итабысь//<1>.итамись//<1>.итабыся//<1>.итамися//<1>.итежесь//<1>.итѣсь//<1>.итѣся//<1>.итажеся//<1>.итажесь//<1>.итебось//<1>.итеждесь//<1>.ита//<1>.итеся//<1>.итесь//<1>.ите//<1>.итѣбось//<1>.итѣжъдесь//<1>.итатися//<1>.итѣтись//<1>.итѣждесь//<1>.итатись//<1>.итемись//<1>.итася//<1>.итась//<1>.итѣ//<1>.итѣмись//<1>.итажъдеся//<1>.итажъдесь//<1>.итежъдесь//<1>.итетись
  gramm: imper,du,2p
 -flex: <1>.ева//<1>.евася//<1>.евась//<1>.евеся//<1>.евежъдесь//<1>.евамись//<1>.евамися//<1>.евебось//<1>.евѣтись//<1>.еветись//<1>.евабысь//<1>.евабыся//<1>.евѣ//<1>.еватися//<1>.еватись//<1>.еважеся//<1>.еважесь//<1>.евежесь//<1>.евемись//<1>.евѣмись//<1>.евѣждесь//<1>.евабось//<1>.евабося//<1>.евѣбысь//<1>.евесь//<1>.еваждесь//<1>.евѣбось//<1>.еваждеся//<1>.еве//<1>.евеждесь//<1>.евѣжесь//<1>.евѣсь//<1>.евѣся//<1>.еважъдеся//<1>.еважъдесь//<1>.евѣжъдесь//<1>.евебысь
  gramm: imper,du,1p
 -flex: <1>.охъжъдеся//<1>.охъсь//<1>.охъжъдесь//<1>.охждесь//<1>.охждеся//<1>.охъжеся//<1>.охъся//<1>.охся//<1>.охбыся//<1>.охбысь//<1>.охмись//<1>.охбося//<1>.охбось//<1>.охъбысь//<1>.охъбыся//<1>.охъ//<1>.ох//<1>.охъжесь//<1>.охътися//<1>.охъмися//<1>.охмися//<1>.охъбось//<1>.охътись//<1>.охъбося//<1>.охжесь//<1>.охжеся//<1>.охтись//<1>.охтися//<1>.охъмись//<1>.охъждеся//<1>.охъждесь//<1>.охсь
  gramm: indic,aor,sg,1p
 -flex: <1>.ужесь//<1>.уждесь//<1>.убысь//<1>.утись//<1>.у//<1>.ужъдесь//<1>.убось//<1>.усь//<1>.умись//<1>.уся
  gramm: indic,praes,sg,1p
 -flex: <1>.ешись//<1>.ешитись//<1>.ешися//<1>.ешибось//<1>.ешиждесь//<1>.ешижъдесь//<1>.еши//<1>.ешибысь//<1>.ешижесь//<1>.ешимись
  gramm: indic,praes,sg,2p
 -flex: <1>.ет//<1>.етъмися//<1>.етътись//<1>.етътися//<1>.етись//<1>.етждеся//<1>.ебось//<1>.етждесь//<1>.еждесь//<1>.етъжесь//<1>.етъжеся//<1>.етъжъдесь//<1>.етъжъдеся//<1>.еттися//<1>.етъждеся//<1>.етъждесь//<1>.еттись//<1>.ебысь//<1>.етмись//<1>.етмися//<1>.еся//<1>.етъбося//<1>.етжеся//<1>.етжесь//<1>.етъсь//<1>.етъся//<1>.етъ//<1>.етъмись//<1>.етъбось//<1>.е//<1>.етбось//<1>.етбося//<1>.емись//<1>.ежесь//<1>.етбысь//<1>.етбыся//<1>.ется//<1>.етсь//<1>.етъбыся//<1>.етъбысь//<1>.ежъдесь//<1>.есь
  gramm: indic,praes,sg,3p
 -flex: <0>.лаждесь//<0>.лаждеся//<0>.лабыся//<0>.лабысь//<0>.лабося//<0>.лабось//<2>.латись//<2>.латися//<0>.лась//<0>.лася//<2>.ла//<0>.лажесь//<2>.ламися//<2>.ламись//<2>.лаждеся//<2>.лаждесь//<0>.лажъдесь//<0>.лажъдеся//<0>.ла//<2>.лабыся//<2>.лабысь//<0>.лажеся//<2>.лабося//<2>.лабось//<2>.лась//<2>.лажесь//<2>.лажеся//<2>.лася//<0>.ламися//<0>.латись//<0>.латися//<0>.ламись//<2>.лажъдесь//<2>.лажъдеся
  gramm: perf,du,m
 -flex: <2>.леждесь//<0>.лѣбыся//<2>.лѣся//<0>.лѣтися//<0>.лѣтись//<0>.лѣмися//<2>.леждеся//<2>.лѣмись//<2>.лѣмися//<2>.лѣбося//<2>.летись//<2>.летися//<0>.лѣжъдеся//<0>.лѣжъдесь//<2>.лежесь//<2>.лежеся//<2>.лѣжеся//<2>.лѣжъдеся//<2>.лѣбысь//<2>.лѣбыся//<0>.лѣ//<0>.лѣжеся//<0>.лежесь//<0>.лежеся//<0>.лѣжесь//<2>.лѣтися//<2>.лѣтись//<2>.ле//<2>.лѣбось//<2>.лесь//<0>.лѣбысь//<2>.лѣсь//<2>.лѣжесь//<0>.леждеся//<0>.леждесь//<2>.лемись//<0>.лѣбось//<0>.лѣбося//<2>.лебыся//<2>.лебысь//<0>.лесь//<0>.леся//<0>.лѣмись//<2>.лѣжъдесь//<0>.лежъдесь//<0>.лѣждесь//<2>.лемися//<0>.лѣждеся//<2>.леся//<0>.лебыся//<0>.лебысь//<0>.летись//<0>.летися//<0>.лебося//<0>.ле//<0>.лебось//<2>.лѣ//<2>.лѣждеся//<0>.лемися//<0>.лемись//<2>.лѣждесь//<0>.лежъдеся//<2>.лежъдесь//<0>.лѣся//<0>.лѣсь//<2>.лежъдеся//<2>.лебося//<2>.лебось
  gramm: perf,du,n
 -flex: <0>.лаждесь//<0>.лаждеся//<0>.лабыся//<0>.лабысь//<0>.лабося//<0>.лабось//<2>.латись//<2>.латися//<0>.лась//<0>.лася//<2>.ла//<0>.лажесь//<2>.ламися//<2>.ламись//<2>.лаждеся//<2>.лаждесь//<0>.лажъдесь//<0>.лажъдеся//<0>.ла//<2>.лабыся//<2>.лабысь//<0>.лажеся//<2>.лабося//<2>.лабось//<2>.лась//<2>.лажесь//<2>.лажеся//<2>.лася//<0>.ламися//<0>.латись//<0>.латися//<0>.ламись//<2>.лажъдесь//<2>.лажъдеся
  gramm: perf,sg,f
-paradigm: V14t,V14d
 -flex: <1>.етемись//<1>.етемися//<1>.етеждеся//<1>.етебысь//<1>.етебыся//<1>.етеждесь//<1>.етежеся//<1>.етежесь//<1>.етебось//<1>.етежъдесь//<1>.етебося//<1>.етеся//<1>.етесь//<1>.ететися//<1>.етежъдеся//<1>.ете//<1>.ететись
  gramm: indic,praes,pl,2p
 -flex: <1>.оумись//<1>.оумися//<1>.утъжъдеся//<1>.утъсь//<1>.утъжъдесь//<1>.оутися//<1>.утждесь//<1>.утждеся//<1>.утьжъдесь//<1>.утъжеся//<1>.оутись//<1>.утъся//<1>.утся//<1>.утбыся//<1>.оубысь//<1>.утбысь//<1>.оужъдеся//<1>.оужъдесь//<1>.южеся//<1>.утъжесь//<1>.юмись//<1>.утьждеся//<1>.утьжесь//<1>.утьжеся//<1>.юбыся//<1>.юбысь//<1>.южесь//<1>.утбося//<1>.утбось//<1>.юждесь//<1>.юсь//<1>.юся//<1>.южъдесь//<1>.оубыся//<1>.оуждесь//<1>.оусь//<1>.оубось//<1>.оубося//<1>.оужеся//<1>.утьбось//<1>.юбось//<1>.уться//<1>.утьсь//<1>.оужесь//<1>.утъбысь//<1>.утъбыся//<1>.оуждеся//<1>.уть//<1>.утьмись//<1>.утьтися//<1>.ютися//<1>.утьжъдеся//<1>.утъ//<1>.ут//<1>.юмися//<1>.утмись//<1>.оуся//<1>.ютись//<1>.оу//<1>.утътися//<1>.утьбыся//<1>.утьбысь//<1>.утъмися//<1>.утъбось//<1>.утътись//<1>.утьмися//<1>.утмися//<1>.утьтись//<1>.ю//<1>.южъдеся//<1>.утжесь//<1>.утьбося//<1>.утьждесь//<1>.утжеся//<1>.уттись//<1>.уттися//<1>.утъмись//<1>.утъбося//<1>.юждеся//<1>.утъждеся//<1>.утъждесь//<1>.юбося//<1>.утсь
  gramm: indic,praes,pl,3p
 -flex: <1>.емъжъдеся//<1>.емъся//<1>.емъсь//<1>.емъжъдесь//<1>.еммися//<1>.еммись//<1>.емътися//<1>.емсь//<1>.емся//<1>.ембыся//<1>.емътись//<1>.ембысь//<1>.емежеся//<1>.емежесь//<1>.еметися//<1>.еметись//<1>.емъ//<1>.емеждесь//<1>.емеждеся//<1>.емебысь//<1>.емъждесь//<1>.емъждеся//<1>.емъбысь//<1>.емъбыся//<1>.ембося//<1>.ембось//<1>.емждесь//<1>.емждеся//<1>.емъмись//<1>.емъмися//<1>.емъжеся//<1>.емебося//<1>.емебось//<1>.емъжесь//<1>.емтись//<1>.емтися//<1>.еме//<1>.емежъдесь//<1>.емежъдеся//<1>.емжесь//<1>.емжеся//<1>.емъбось//<1>.емъбося//<1>.емебыся//<1>.емемися//<1>.емемись//<1>.емесь//<1>.емеся//<1>.ем
  gramm: indic,praes,pl,1p
 -flex: <0>.лися//<0>.лижеся//<0>.ли//<0>.лись//<0>.либось//<0>.лижъдеся//<0>.лимися//<0>.лиждесь//<0>.либыся//<0>.лижъдесь//<0>.лиждеся//<0>.либося//<0>.лижесь//<0>.либысь//<0>.лимись//<0>.литись//<0>.литися
  gramm: perf,pl,m
 -flex: <0>.ла//<0>.лажесь//<0>.лабось//<0>.лажеся//<0>.лаждесь//<0>.лаждеся//<0>.лабося//<0>.лабыся//<0>.лась//<0>.лася//<0>.лабысь//<0>.ламися//<0>.латись//<0>.латися//<0>.ламись//<0>.лажъдесь//<0>.лажъдеся
  gramm: perf,pl,n
 -flex: <0>.лытися//<0>.лыжъдесь//<0>.лыбося//<0>.лыся//<0>.лыбысь//<0>.лыжеся//<0>.лымися//<0>.лыбыся//<0>.лымись//<0>.лытись//<0>.лыжесь//<0>.лыждесь//<0>.лыбось//<0>.лысь//<0>.лыждеся//<0>.лыжъдеся//<0>.лы
  gramm: perf,pl,f
 -flex: <0>.сътижъдесь//<0>.стьсь//<0>.стьмись//<0>.сътижъдеся//<0>.сътьсь//<0>.стьмися//<0>.стижесь//<0>.стижеся//<0>.сътьжеся//<0>.сться//<0>.сътибыся//<0>.сътибысь//<0>.стись//<0>.сътибося//<0>.сътибось//<0>.стися//<0>.сътьмися//<0>.сть//<0>.съться//<0>.сътьмись//<0>.сътимися//<0>.сътьбося//<0>.сътьбыся//<0>.сътьбысь//<0>.съти//<0>.сътимись//<0>.стибося//<0>.стимися//<0>.стимись//<0>.стибось//<0>.съть//<0>.стьбось//<0>.ститись//<0>.стьжеся//<0>.ститися//<0>.сътьбось//<0>.стьждесь//<0>.стьждеся//<0>.сътьтись//<0>.стьбысь//<0>.стьбося//<0>.сти//<0>.стьжесь//<0>.стиждеся//<0>.стиждесь//<0>.сътитись//<0>.сътитися//<0>.стьбыся//<0>.сътижесь//<0>.сътижеся//<0>.сътьтися//<0>.стьтись//<0>.стьтися//<0>.сътьжъдесь//<0>.стибыся//<0>.стибысь//<0>.сътьжъдеся//<0>.сътьжесь//<0>.сътись//<0>.сътися
  gramm: inf
 -flex: <1>.ижеся//<1>.ижесь//<1>.имись//<1>.имися//<1>.иждеся//<1>.ижъдеся//<1>.и//<1>.иждесь//<1>.ися//<1>.ись//<1>.ибысь//<1>.ибыся//<1>.ибось//<1>.ибося//<1>.итися//<1>.ижъдесь//<1>.итись
  gramm: imper,sg,2p
 -flex: <1>.ижеся//<1>.ижесь//<1>.имись//<1>.имися//<1>.иждеся//<1>.ижъдеся//<1>.и//<1>.иждесь//<1>.ися//<1>.ись//<1>.ибысь//<1>.ибыся//<1>.ибось//<1>.ибося//<1>.итися//<1>.ижъдесь//<1>.итись
  gramm: imper,sg,3p
 -flex: <1>.итемись//<1>.итежеся//<1>.итежесь//<1>.итебысь//<1>.итебыся//<1>.итебося//<1>.итеждеся//<1>.итеся//<1>.итемися//<1>.итеждесь//<1>.итесь//<1>.итетися//<1>.итежъдесь//<1>.итежъдеся//<1>.итебось//<1>.итетись//<1>.ите
  gramm: imper,pl,2p
 -flex: <0>.лотися//<0>.лобысь//<0>.лобыся//<0>.лотись//<0>.лождесь//<0>.ложъдеся//<0>.ло//<0>.ломися//<0>.ложеся//<0>.ложесь//<0>.лобось//<0>.ложъдесь//<0>.лобося//<0>.лося//<0>.лождеся//<0>.лось//<0>.ломись
  gramm: perf,sg,n
 -flex: <1>.емися//<1>.ебысь//<1>.е//<1>.ежеся//<1>.ебыся//<1>.емись//<1>.ежесь//<1>.етися//<1>.етись//<1>.ежъдеся//<1>.ебось//<1>.ебося//<1>.ежъдесь//<1>.еждесь//<1>.еждеся//<1>.еся//<1>.есь
  gramm: indic,aor,sg,3p
 -flex: <1>.емися//<1>.ебысь//<1>.е//<1>.ежеся//<1>.ебыся//<1>.емись//<1>.ежесь//<1>.етися//<1>.етись//<1>.ежъдеся//<1>.ебось//<1>.ебося//<1>.ежъдесь//<1>.еждесь//<1>.еждеся//<1>.еся//<1>.есь
  gramm: indic,aor,sg,2p
 -flex: <1>.ева//<1>.евася//<1>.евась//<1>.евеся//<1>.евежъдесь//<1>.евамись//<1>.евамися//<1>.евебось//<1>.евебося//<1>.еветися//<1>.евѣтись//<1>.евѣтися//<1>.еветись//<1>.евабысь//<1>.евабыся//<1>.евѣ//<1>.еватися//<1>.еватись//<1>.еважеся//<1>.еважесь//<1>.евежеся//<1>.евежесь//<1>.евежъдеся//<1>.евѣмися//<1>.евемись//<1>.евемися//<1>.евѣмись//<1>.евѣждесь//<1>.евѣждеся//<1>.евѣбыся//<1>.евабось//<1>.евабося//<1>.евѣбысь//<1>.евесь//<1>.еваждесь//<1>.евѣбося//<1>.евѣбось//<1>.еваждеся//<1>.евеждеся//<1>.еве//<1>.евеждесь//<1>.евѣжесь//<1>.евѣсь//<1>.евѣся//<1>.евѣжеся//<1>.еважъдеся//<1>.еважъдесь//<1>.евѣжъдесь//<1>.евебысь//<1>.евебыся//<1>.евѣжъдеся
  gramm: indic,praes,du,1p
 -flex: <1>.етѣмися//<1>.етѣмись//<1>.етажеся//<1>.етажесь//<1>.етебысь//<1>.етежесь//<1>.етѣбося//<1>.етѣбось//<1>.етѣжесь//<1>.етѣсь//<1>.етѣся//<1>.етѣжеся//<1>.етемись//<1>.етемися//<1>.етежеся//<1>.етажъдеся//<1>.етажъдесь//<1>.ета//<1>.етебыся//<1>.етѣбыся//<1>.етабось//<1>.етабося//<1>.етѣбысь//<1>.етеся//<1>.етесь//<1>.етежъдеся//<1>.ете//<1>.етѣжъдесь//<1>.етѣждесь//<1>.етѣждеся//<1>.етѣжъдеся//<1>.етася//<1>.етась//<1>.ететися//<1>.ететись//<1>.етабысь//<1>.етабыся//<1>.етамись//<1>.етамися//<1>.етѣ//<1>.етатися//<1>.етатись//<1>.етебось//<1>.етежъдесь//<1>.етебося//<1>.етаждесь//<1>.етаждеся//<1>.етеждеся//<1>.етѣтись//<1>.етѣтися//<1>.етеждесь
  gramm: indic,praes,du,3p
 -flex: <1>.етѣмися//<1>.етѣмись//<1>.етажеся//<1>.етажесь//<1>.етебысь//<1>.етежесь//<1>.етѣбося//<1>.етѣбось//<1>.етѣжесь//<1>.етѣсь//<1>.етѣся//<1>.етѣжеся//<1>.етемись//<1>.етемися//<1>.етежеся//<1>.етажъдеся//<1>.етажъдесь//<1>.ета//<1>.етебыся//<1>.етѣбыся//<1>.етабось//<1>.етабося//<1>.етѣбысь//<1>.етеся//<1>.етесь//<1>.етежъдеся//<1>.ете//<1>.етѣжъдесь//<1>.етѣждесь//<1>.етѣждеся//<1>.етѣжъдеся//<1>.етася//<1>.етась//<1>.ететися//<1>.ететись//<1>.етабысь//<1>.етабыся//<1>.етамись//<1>.етамися//<1>.етѣ//<1>.етатися//<1>.етатись//<1>.етебось//<1>.етежъдесь//<1>.етебося//<1>.етаждесь//<1>.етаждеся//<1>.етеждеся//<1>.етѣтись//<1>.етѣтися//<1>.етеждесь
  gramm: indic,praes,du,2p
 -flex: <1>.яховеждеся//<1>.яховебося//<1>.яховѣтись//<1>.яховѣбось//<1>.яховѣбыся//<1>.яховѣбысь//<1>.яховемися//<1>.яховася//<1>.яховамись//<1>.яховамися//<1>.яховась//<1>.яховѣжеся//<1>.яховажеся//<1>.яховажесь//<1>.яховеждесь//<1>.яховежъдесь//<1>.яховѣсь//<1>.яховѣся//<1>.яховѣбося//<1>.яховеся//<1>.яховесь//<1>.яховѣмися//<1>.яховажъдеся//<1>.яховажъдесь//<1>.яховѣтися//<1>.яховежъдеся//<1>.яховѣ//<1>.яховаждеся//<1>.яховаждесь//<1>.яховѣжъдесь//<1>.яховѣжъдеся//<1>.яховетися//<1>.яховетись//<1>.яховебось//<1>.яховѣмись//<1>.яховабысь//<1>.яховабыся//<1>.яховатися//<1>.яховѣждеся//<1>.яховѣждесь//<1>.яховатись//<1>.яховемись//<1>.яховабось//<1>.яхова//<1>.яховабося//<1>.яховежесь//<1>.яхове//<1>.яховежеся//<1>.яховебыся//<1>.яховебысь//<1>.яховѣжесь
  gramm: indic,imperf,du,1p
 -flex: <1>.ястеждеся//<1>.ястеждесь//<1>.ясътатися//<1>.ясътежесь//<1>.ястѣбыся//<1>.ястѣбысь//<1>.ястебось//<1>.ястебося//<1>.ясътеся//<1>.ясътесь//<1>.ясътѣжъдесь//<1>.ясътѣжъдеся//<1>.ясътажеся//<1>.ясътажесь//<1>.ястѣжесь//<1>.ястѣжеся//<1>.ястабысь//<1>.ястабыся//<1>.ясътетися//<1>.ясътетись//<1>.ясътежъдеся//<1>.ясътежъдесь//<1>.ясътежеся//<1>.ясътѣжесь//<1>.ясътѣжеся//<1>.ясътатись//<1>.ясътѣмися//<1>.ясътѣмись//<1>.ясътемись//<1>.ясътемися//<1>.яста//<1>.ясте//<1>.ястемись//<1>.ясътамися//<1>.ясътебысь//<1>.ясътебыся//<1>.ястажеся//<1>.ястѣ//<1>.ястажесь//<1>.ястебысь//<1>.ястебыся//<1>.ясътѣтись//<1>.ясътѣтися//<1>.ястаждесь//<1>.ястаждеся//<1>.ясътамись//<1>.ястемися//<1>.ясътѣбыся//<1>.ясътабысь//<1>.ясътабыся//<1>.ясътѣбысь//<1>.ясътѣсь//<1>.ясътѣся//<1>.ястамись//<1>.ястася//<1>.ястась//<1>.ястамися//<1>.ясътажъдеся//<1>.ясътажъдесь//<1>.ястатися//<1>.ястатись//<1>.ясътабось//<1>.ясътабося//<1>.ястѣсь//<1>.ястѣся//<1>.ястеся//<1>.ястесь//<1>.ясътѣ//<1>.ясътѣбося//<1>.ясътѣбось//<1>.ясътася//<1>.ястѣтися//<1>.ястѣмися//<1>.ястѣмись//<1>.ясътась//<1>.ястѣждесь//<1>.ястѣждеся//<1>.ясъта//<1>.ясътебось//<1>.ясътебося//<1>.ясъте//<1>.ястабось//<1>.ястабося//<1>.ястѣбося//<1>.ястѣбось//<1>.ястетися//<1>.ястетись//<1>.ястежеся//<1>.ястежесь//<1>.ястѣтись
  gramm: indic,imperf,du,3p
 -flex: <1>.ястеждеся//<1>.ястеждесь//<1>.ясътатися//<1>.ясътежесь//<1>.ястѣбыся//<1>.ястѣбысь//<1>.ястебось//<1>.ястебося//<1>.ясътеся//<1>.ясътесь//<1>.ясътѣжъдесь//<1>.ясътѣжъдеся//<1>.ясътажеся//<1>.ясътажесь//<1>.ястѣжесь//<1>.ястѣжеся//<1>.ястабысь//<1>.ястабыся//<1>.ясътетися//<1>.ясътетись//<1>.ясътежъдеся//<1>.ясътежъдесь//<1>.ясътежеся//<1>.ясътѣжесь//<1>.ясътѣжеся//<1>.ясътатись//<1>.ясътѣмися//<1>.ясътѣмись//<1>.ясътемись//<1>.ясътемися//<1>.яста//<1>.ясте//<1>.ястемись//<1>.ясътамися//<1>.ясътебысь//<1>.ясътебыся//<1>.ястажеся//<1>.ястѣ//<1>.ястажесь//<1>.ястебысь//<1>.ястебыся//<1>.ясътѣтись//<1>.ясътѣтися//<1>.ястаждесь//<1>.ястаждеся//<1>.ясътамись//<1>.ястемися//<1>.ясътѣбыся//<1>.ясътабысь//<1>.ясътабыся//<1>.ясътѣбысь//<1>.ясътѣсь//<1>.ясътѣся//<1>.ястамись//<1>.ястася//<1>.ястась//<1>.ястамися//<1>.ясътажъдеся//<1>.ясътажъдесь//<1>.ястатися//<1>.ястатись//<1>.ясътабось//<1>.ясътабося//<1>.ястѣсь//<1>.ястѣся//<1>.ястеся//<1>.ястесь//<1>.ясътѣ//<1>.ясътѣбося//<1>.ясътѣбось//<1>.ясътася//<1>.ястѣтися//<1>.ястѣмися//<1>.ястѣмись//<1>.ясътась//<1>.ястѣждесь//<1>.ястѣждеся//<1>.ясъта//<1>.ясътебось//<1>.ясътебося//<1>.ясъте//<1>.ястабось//<1>.ястабося//<1>.ястѣбося//<1>.ястѣбось//<1>.ястетися//<1>.ястетись//<1>.ястежеся//<1>.ястежесь//<1>.ястѣтись
  gramm: indic,imperf,du,2p
 -flex: <1>.ястеждеся//<1>.ясътетися//<1>.ясътетись//<1>.ястеждесь//<1>.ястеся//<1>.ястесь//<1>.ясътежеся//<1>.ястебысь//<1>.ястебыся//<1>.ясътежъдесь//<1>.ясътежъдеся//<1>.ястебось//<1>.ястебося//<1>.ясътежесь//<1>.ясътеся//<1>.ясътесь//<1>.ясътемись//<1>.ясътемися//<1>.ясътебось//<1>.ясътебося//<1>.ясъте//<1>.ясте//<1>.ястемись//<1>.ястемися//<1>.ястетися//<1>.ястетись//<1>.ясътебысь//<1>.ястежеся//<1>.ястежесь//<1>.ясътебыся
  gramm: indic,imperf,pl,2p
 -flex: <1>.яхужъдеся//<1>.яхуся//<1>.яхусь//<1>.яху//<1>.яхутися//<1>.яхубось//<1>.яхубося//<1>.яхумись//<1>.яхутись//<1>.яхумися//<1>.яхуждесь//<1>.яхужъдесь//<1>.яхужеся//<1>.яхужесь//<1>.яхубысь//<1>.яхубыся//<1>.яхуждеся
  gramm: indic,imperf,pl,3p
 -flex: <1>.яхомъ//<1>.яхомбысь//<1>.яхомбыся//<1>.яхомтися//<1>.яхомтись//<1>.яхомъбысь//<1>.яхомъбыся//<1>.яхомъмись//<1>.яхомъмися//<1>.яхомъжъдеся//<1>.яхомъжъдесь//<1>.яхомбось//<1>.яхомбося//<1>.яхомъбось//<1>.яхомъбося//<1>.яхомъся//<1>.яхомъсь//<1>.яхомждесь//<1>.яхомъжеся//<1>.яхомъжесь//<1>.яхомждеся//<1>.яхомся//<1>.яхомсь//<1>.яхомжеся//<1>.яхомжесь//<1>.яхомътися//<1>.яхомътись//<1>.яхом//<1>.яхоммись//<1>.яхоммися//<1>.яхомъждеся//<1>.яхомъждесь
  gramm: indic,imperf,pl,1p
 -flex: <0>.лѣбыся//<0>.лѣтися//<0>.лѣтись//<0>.лѣмися//<0>.лѣжъдеся//<0>.лѣжъдесь//<0>.лѣ//<0>.лѣжеся//<0>.лежесь//<0>.лежеся//<0>.лѣжесь//<0>.лѣбысь//<0>.леждеся//<0>.леждесь//<0>.лѣбось//<0>.лѣбося//<0>.лесь//<0>.леся//<0>.лѣмись//<0>.лежъдесь//<0>.лѣждесь//<0>.лѣждеся//<0>.лебыся//<0>.лебысь//<0>.летись//<0>.летися//<0>.лебося//<0>.ле//<0>.лебось//<0>.лемися//<0>.лемись//<0>.лежъдеся//<0>.лѣся//<0>.лѣсь
  gramm: perf,du,f
 -flex: <1>.яхбыся//<1>.яхждесь//<1>.яхждеся//<1>.яхъбысь//<1>.яхъбыся//<1>.яхся//<1>.яхсь//<1>.яхъбось//<1>.яхъбося//<1>.яхъмись//<1>.яхтись//<1>.яхмись//<1>.яхбось//<1>.яхбося//<1>.яхъжеся//<1>.яхъжесь//<1>.яхтися//<1>.яхмися//<1>.яхътися//<1>.яхъ//<1>.яхътись//<1>.яхжеся//<1>.яхжесь//<1>.яхъждеся//<1>.яхъждесь//<1>.яхбысь//<1>.яхъжъдеся//<1>.яхъжъдесь//<1>.ях//<1>.яхъся//<1>.яхъсь//<1>.яхъмися
  gramm: indic,imperf,sg,1p
 -flex: <1>.яшетися//<1>.яшебысь//<1>.яшежъдесь//<1>.яшетись//<1>.яшежеся//<1>.яшежесь//<1>.яшежъдеся//<1>.яшемися//<1>.яшебыся//<1>.яшебось//<1>.яшемись//<1>.яше//<1>.яшебося//<1>.яшеждеся//<1>.яшеждесь//<1>.яшеся//<1>.яшесь
  gramm: indic,imperf,sg,2p
 -flex: <1>.яшетися//<1>.яшебысь//<1>.яшежъдесь//<1>.яшетись//<1>.яшежеся//<1>.яшежесь//<1>.яшежъдеся//<1>.яшемися//<1>.яшебыся//<1>.яшебось//<1>.яшемись//<1>.яше//<1>.яшебося//<1>.яшеждеся//<1>.яшеждесь//<1>.яшеся//<1>.яшесь
  gramm: indic,imperf,sg,3p
 -flex: <1>.оховажъдеся//<1>.оховажъдесь//<1>.оховеждеся//<1>.оховежъдеся//<1>.оховежъдесь//<1>.оховеждесь//<1>.оховажеся//<1>.оховажесь//<1>.оховѣтись//<1>.оховѣтися//<1>.охова//<1>.охове//<1>.оховатися//<1>.оховатись//<1>.оховамись//<1>.оховѣбося//<1>.оховѣбось//<1>.оховамися//<1>.оховаждесь//<1>.оховаждеся//<1>.оховетися//<1>.оховася//<1>.оховась//<1>.оховетись//<1>.оховѣждесь//<1>.оховѣждеся//<1>.оховемись//<1>.оховемися//<1>.оховѣмися//<1>.оховѣмись//<1>.оховабысь//<1>.оховабыся//<1>.оховебось//<1>.оховебося//<1>.оховеся//<1>.оховесь//<1>.оховежеся//<1>.оховежесь//<1>.оховѣбыся//<1>.оховабось//<1>.оховабося//<1>.оховѣбысь//<1>.оховѣ//<1>.оховѣжесь//<1>.оховебысь//<1>.оховебыся//<1>.оховѣжеся//<1>.оховѣсь//<1>.оховѣся//<1>.оховѣжъдесь//<1>.оховѣжъдеся
  gramm: indic,aor,du,1p
 -flex: <1>.осътажеся//<1>.осътажесь//<1>.остежесь//<1>.остежеся//<1>.остесь//<1>.осъта//<1>.осъте//<1>.остѣмись//<1>.осътажъдесь//<1>.остаждесь//<1>.остаждеся//<1>.осътѣжъдесь//<1>.осътѣжъдеся//<1>.осътемись//<1>.осътемися//<1>.осътѣ//<1>.осътеся//<1>.осътесь//<1>.остатись//<1>.остатися//<1>.осътабось//<1>.осътабося//<1>.остеся//<1>.остамися//<1>.остамись//<1>.осътажъдеся//<1>.остабося//<1>.остабось//<1>.остѣмися//<1>.остемися//<1>.остемись//<1>.осътатися//<1>.осътатись//<1>.осътетися//<1>.осътѣсь//<1>.осътѣся//<1>.осътетись//<1>.осътежеся//<1>.осътежесь//<1>.остѣтися//<1>.остѣтись//<1>.остѣбось//<1>.остѣбося//<1>.осътѣбося//<1>.осътѣбось//<1>.осътебысь//<1>.осътебыся//<1>.остабыся//<1>.остабысь//<1>.осътамись//<1>.осътамися//<1>.осътася//<1>.осътась//<1>.остетись//<1>.остетися//<1>.осътѣжесь//<1>.осътѣжеся//<1>.осътѣтись//<1>.осътѣтися//<1>.остѣбысь//<1>.остѣбыся//<1>.осътабысь//<1>.осътабыся//<1>.остѣся//<1>.остѣсь//<1>.остажесь//<1>.остажеся//<1>.остѣ//<1>.осътѣбыся//<1>.осътѣбысь//<1>.осътежъдеся//<1>.осътѣмися//<1>.остась//<1>.остася//<1>.осътѣмись//<1>.остѣждесь//<1>.осътежъдесь//<1>.остѣждеся//<1>.остебося//<1>.остебось//<1>.осътебось//<1>.осътебося//<1>.осте//<1>.оста//<1>.остеждеся//<1>.остеждесь//<1>.остебыся//<1>.остебысь//<1>.остѣжеся//<1>.остѣжесь
  gramm: indic,aor,du,2p
 -flex: <1>.осътажеся//<1>.осътажесь//<1>.остежесь//<1>.остежеся//<1>.остесь//<1>.осъта//<1>.осъте//<1>.остѣмись//<1>.осътажъдесь//<1>.остаждесь//<1>.остаждеся//<1>.осътѣжъдесь//<1>.осътѣжъдеся//<1>.осътемись//<1>.осътемися//<1>.осътѣ//<1>.осътеся//<1>.осътесь//<1>.остатись//<1>.остатися//<1>.осътабось//<1>.осътабося//<1>.остеся//<1>.остамися//<1>.остамись//<1>.осътажъдеся//<1>.остабося//<1>.остабось//<1>.остѣмися//<1>.остемися//<1>.остемись//<1>.осътатися//<1>.осътатись//<1>.осътетися//<1>.осътѣсь//<1>.осътѣся//<1>.осътетись//<1>.осътежеся//<1>.осътежесь//<1>.остѣтися//<1>.остѣтись//<1>.остѣбось//<1>.остѣбося//<1>.осътѣбося//<1>.осътѣбось//<1>.осътебысь//<1>.осътебыся//<1>.остабыся//<1>.остабысь//<1>.осътамись//<1>.осътамися//<1>.осътася//<1>.осътась//<1>.остетись//<1>.остетися//<1>.осътѣжесь//<1>.осътѣжеся//<1>.осътѣтись//<1>.осътѣтися//<1>.остѣбысь//<1>.остѣбыся//<1>.осътабысь//<1>.осътабыся//<1>.остѣся//<1>.остѣсь//<1>.остажесь//<1>.остажеся//<1>.остѣ//<1>.осътѣбыся//<1>.осътѣбысь//<1>.осътежъдеся//<1>.осътѣмися//<1>.остась//<1>.остася//<1>.осътѣмись//<1>.остѣждесь//<1>.осътежъдесь//<1>.остѣждеся//<1>.остебося//<1>.остебось//<1>.осътебось//<1>.осътебося//<1>.осте//<1>.оста//<1>.остеждеся//<1>.остеждесь//<1>.остебыся//<1>.остебысь//<1>.остѣжеся//<1>.остѣжесь
  gramm: indic,aor,du,3p
 -flex: <0>.лъмись//<0>.лъмися//<0>.лмись//<0>.лбось//<0>.лбося//<0>.лмися//<0>.лъся//<0>.лъсь//<0>.лбысь//<0>.лъ//<0>.лбыся//<0>.лъжеся//<0>.лъжесь//<0>.лъждесь//<0>.л//<0>.лъбысь//<0>.лъбыся//<0>.лждесь//<0>.лждеся//<0>.лъбось//<0>.лъжъдеся//<0>.лъжъдесь//<0>.лъбося//<0>.лжеся//<0>.лжесь//<0>.лъждеся//<0>.лтися//<0>.лтись//<0>.лътися//<0>.лътись//<0>.лся//<0>.лсь
  gramm: perf,sg,m
 -flex: <1>.емъжъдеся//<1>.емъся//<1>.емъсь//<1>.емъжъдесь//<1>.еммися//<1>.еммись//<1>.емътися//<1>.емсь//<1>.емся//<1>.ембыся//<1>.емътись//<1>.име//<1>.ембысь//<1>.еметися//<1>.имежесь//<1>.имежеся//<1>.имежъдесь//<1>.имежъдеся//<1>.имеждеся//<1>.имеждесь//<1>.емъ//<1>.емеждесь//<1>.емеждеся//<1>.емебысь//<1>.емъждесь//<1>.имемись//<1>.емъждеся//<1>.емъбысь//<1>.емъбыся//<1>.имесь//<1>.ембося//<1>.ембось//<1>.имеся//<1>.емждесь//<1>.емждеся//<1>.имемися//<1>.имебося//<1>.иметись//<1>.имебось//<1>.емъмись//<1>.емежесь//<1>.емъмися//<1>.емъжеся//<1>.емебося//<1>.емебось//<1>.емъжесь//<1>.емтись//<1>.емтися//<1>.иметися//<1>.еме//<1>.еметись//<1>.емежъдесь//<1>.емежъдеся//<1>.емжесь//<1>.емжеся//<1>.емъбось//<1>.емъбося//<1>.емебыся//<1>.емемися//<1>.имебыся//<1>.имебысь//<1>.емемись//<1>.емесь//<1>.емеся//<1>.ем//<1>.емежеся
  gramm: imper,pl,1p
 -flex: <1>.ошажеся//<1>.ошажесь//<1>.ошася//<1>.ошѧждеся//<1>.ошѧждесь//<1>.ошась//<1>.ошаждеся//<1>.оша//<1>.ошатись//<1>.ошѧсь//<1>.ошѧся//<1>.ошѧбыся//<1>.ошѧбысь//<1>.ошѧбося//<1>.ошѧбось//<1>.ошѧмися//<1>.ошабось//<1>.ошабося//<1>.ошатися//<1>.ошѧ//<1>.ошѧмись//<1>.ошаждесь//<1>.ошабысь//<1>.ошабыся//<1>.ошѧжъдесь//<1>.ошѧжъдеся//<1>.ошажъдеся//<1>.ошажъдесь//<1>.ошѧжесь//<1>.ошѧжеся//<1>.ошѧтись//<1>.ошамись//<1>.ошамися//<1>.ошѧтися
  gramm: indic,aor,pl,3p
 -flex: <1>.осътебысь//<1>.осътебыся//<1>.остежесь//<1>.остежеся//<1>.остесь//<1>.остеся//<1>.осъте//<1>.осътежъдеся//<1>.осътежъдесь//<1>.осътемись//<1>.осътемися//<1>.остебося//<1>.остемися//<1>.остемись//<1>.остебось//<1>.остетись//<1>.остетися//<1>.осътетися//<1>.осътетись//<1>.осътебось//<1>.осътебося//<1>.осътеся//<1>.осътесь//<1>.осътежеся//<1>.осътежесь//<1>.осте//<1>.остеждеся//<1>.остеждесь//<1>.остебыся//<1>.остебысь
  gramm: indic,aor,pl,2p
 -flex: <1>.охомъждесь//<1>.охомъждеся//<1>.охомъмися//<1>.охомсь//<1>.охомся//<1>.охомътися//<1>.охомътись//<1>.охомъжеся//<1>.охомъжесь//<1>.охомбыся//<1>.охомъ//<1>.охомъмись//<1>.охомъбыся//<1>.охомбося//<1>.охомъбысь//<1>.охомъся//<1>.охомъсь//<1>.охомбысь//<1>.охомтися//<1>.охом//<1>.охомжесь//<1>.охомжеся//<1>.охомтись//<1>.охомбось//<1>.охомъжъдеся//<1>.охомъбось//<1>.охомъбося//<1>.охомъжъдесь//<1>.охоммися//<1>.охомждесь//<1>.охомждеся//<1>.охоммись
  gramm: indic,aor,pl,1p
 -flex: <1>.итѣжесь//<1>.итѣжеся//<1>.итебысь//<1>.итебыся//<1>.итабось//<1>.итѣбыся//<1>.итѣбысь//<1>.итабося//<1>.итаждеся//<1>.итаждесь//<1>.итабысь//<1>.итамись//<1>.итабыся//<1>.итамися//<1>.итебося//<1>.итежеся//<1>.итежесь//<1>.итѣсь//<1>.итѣся//<1>.итажеся//<1>.итажесь//<1>.итебось//<1>.итеждесь//<1>.итеждеся//<1>.ита//<1>.итѣждеся//<1>.итеся//<1>.итесь//<1>.ите//<1>.итѣбося//<1>.итѣбось//<1>.итѣжъдесь//<1>.итѣжъдеся//<1>.итатися//<1>.итѣтись//<1>.итѣждесь//<1>.итатись//<1>.итемись//<1>.итемися//<1>.итася//<1>.итась//<1>.итѣ//<1>.итѣмись//<1>.итѣтися//<1>.итѣмися//<1>.итажъдеся//<1>.итажъдесь//<1>.итежъдесь//<1>.итетися//<1>.итетись//<1>.итежъдеся
  gramm: imper,du,2p
 -flex: <1>.ева//<1>.евася//<1>.евась//<1>.евеся//<1>.евежъдесь//<1>.евамись//<1>.евамися//<1>.евебось//<1>.евебося//<1>.еветися//<1>.евѣтись//<1>.евѣтися//<1>.еветись//<1>.евабысь//<1>.евабыся//<1>.евѣ//<1>.еватися//<1>.еватись//<1>.еважеся//<1>.еважесь//<1>.евежеся//<1>.евежесь//<1>.евежъдеся//<1>.евѣмися//<1>.евемись//<1>.евемися//<1>.евѣмись//<1>.евѣждесь//<1>.евѣждеся//<1>.евѣбыся//<1>.евабось//<1>.евабося//<1>.евѣбысь//<1>.евесь//<1>.еваждесь//<1>.евѣбося//<1>.евѣбось//<1>.еваждеся//<1>.евеждеся//<1>.еве//<1>.евеждесь//<1>.евѣжесь//<1>.евѣсь//<1>.евѣся//<1>.евѣжеся//<1>.еважъдеся//<1>.еважъдесь//<1>.евѣжъдесь//<1>.евебысь//<1>.евебыся//<1>.евѣжъдеся
  gramm: imper,du,1p
 -flex: <1>.охъжъдеся//<1>.охъсь//<1>.охъжъдесь//<1>.охждесь//<1>.охждеся//<1>.охъжеся//<1>.охъся//<1>.охся//<1>.охбыся//<1>.охбысь//<1>.охмись//<1>.охбося//<1>.охбось//<1>.охъбысь//<1>.охъбыся//<1>.охъ//<1>.ох//<1>.охъжесь//<1>.охътися//<1>.охъмися//<1>.охмися//<1>.охъбось//<1>.охътись//<1>.охъбося//<1>.охжесь//<1>.охжеся//<1>.охтись//<1>.охтися//<1>.охъмись//<1>.охъждеся//<1>.охъждесь//<1>.охсь
  gramm: indic,aor,sg,1p
 -flex: <1>.уждеся//<1>.ужесь//<1>.уждесь//<1>.убыся//<1>.убысь//<1>.умися//<1>.утись//<1>.у//<1>.утися//<1>.ужъдесь//<1>.ужъдеся//<1>.убося//<1>.убось//<1>.усь//<1>.ужеся//<1>.умись//<1>.уся
  gramm: indic,praes,sg,1p
 -flex: <1>.ешись//<1>.ешитись//<1>.ешижъдеся//<1>.ешися//<1>.ешибося//<1>.ешибось//<1>.ешижеся//<1>.ешиждеся//<1>.ешиждесь//<1>.ешимися//<1>.ешижъдесь//<1>.ешитися//<1>.еши//<1>.ешибысь//<1>.ешижесь//<1>.ешимись//<1>.ешибыся
  gramm: indic,praes,sg,2p
 -flex: <1>.ет//<1>.етъмися//<1>.етътись//<1>.етътися//<1>.етися//<1>.етись//<1>.етждеся//<1>.ебось//<1>.етждесь//<1>.еждесь//<1>.етъжесь//<1>.етъжеся//<1>.еждеся//<1>.етъжъдесь//<1>.етъжъдеся//<1>.еттися//<1>.етъждеся//<1>.етъждесь//<1>.еттись//<1>.ебысь//<1>.ебыся//<1>.етмись//<1>.етмися//<1>.еся//<1>.етъбося//<1>.етжеся//<1>.етжесь//<1>.етъсь//<1>.етъся//<1>.етъ//<1>.етъмись//<1>.етъбось//<1>.ебося//<1>.е//<1>.етбось//<1>.ежеся//<1>.етбося//<1>.емись//<1>.ежесь//<1>.етбысь//<1>.етбыся//<1>.емися//<1>.ется//<1>.етсь//<1>.етъбыся//<1>.етъбысь//<1>.ежъдеся//<1>.ежъдесь//<1>.есь
  gramm: indic,praes,sg,3p
 -flex: <0>.ла//<0>.лажесь//<0>.лабось//<0>.лажеся//<0>.лаждесь//<0>.лаждеся//<0>.лабося//<0>.лабыся//<0>.лась//<0>.лася//<0>.лабысь//<0>.ламися//<0>.латись//<0>.латися//<0>.ламись//<0>.лажъдесь//<0>.лажъдеся
  gramm: perf,du,m
 -flex: <0>.лѣбыся//<0>.лѣтися//<0>.лѣтись//<0>.лѣмися//<0>.лѣжъдеся//<0>.лѣжъдесь//<0>.лѣ//<0>.лѣжеся//<0>.лежесь//<0>.лежеся//<0>.лѣжесь//<0>.лѣбысь//<0>.леждеся//<0>.леждесь//<0>.лѣбось//<0>.лѣбося//<0>.лесь//<0>.леся//<0>.лѣмись//<0>.лежъдесь//<0>.лѣждесь//<0>.лѣждеся//<0>.лебыся//<0>.лебысь//<0>.летись//<0>.летися//<0>.лебося//<0>.ле//<0>.лебось//<0>.лемися//<0>.лемись//<0>.лежъдеся//<0>.лѣся//<0>.лѣсь
  gramm: perf,du,n
 -flex: <0>.ла//<0>.лажесь//<0>.лабось//<0>.лажеся//<0>.лаждесь//<0>.лаждеся//<0>.лабося//<0>.лабыся//<0>.лась//<0>.лася//<0>.лабысь//<0>.ламися//<0>.латись//<0>.латися//<0>.ламись//<0>.лажъдесь//<0>.лажъдеся
  gramm: perf,sg,f
-paradigm: V14z
 -flex: <0>.етесь//<0>.етеся//<0>.етеждесь//<0>.етежъдесь//<0>.етеждеся//<0>.етежъдеся//<0>.ете//<0>.ететись//<0>.етебось//<0>.етебося//<0>.етежесь//<0>.етежеся//<0>.етемись//<0>.етебыся//<0>.ететися//<0>.етебысь//<0>.етемися
  gramm: indic,praes,pl,2p
 -flex: <0>.оуждеся//<0>.утбысь//<0>.утбыся//<0>.уть//<0>.юбось//<0>.утъ//<0>.оубось//<0>.оутись//<0>.ютися//<0>.оутися//<0>.оужъдеся//<0>.утждеся//<0>.южъдесь//<0>.южеся//<0>.утътись//<0>.юбысь//<0>.юбыся//<0>.утътися//<0>.утбось//<0>.утбося//<0>.утьмись//<0>.оусь//<0>.оуся//<0>.утьмися//<0>.оубыся//<0>.утьждесь//<0>.утждесь//<0>.ю//<0>.утьждеся//<0>.оужесь//<0>.юбося//<0>.юся//<0>.юсь//<0>.уттися//<0>.утъжъдесь//<0>.утъжъдеся//<0>.уттись//<0>.утъжесь//<0>.утъжеся//<0>.оужеся//<0>.южесь//<0>.утъбыся//<0>.утъбысь//<0>.юмись//<0>.утмись//<0>.утмися//<0>.утъсь//<0>.юмися//<0>.оужъдесь//<0>.утъся//<0>.утъждеся//<0>.утъждесь//<0>.утся//<0>.юждеся//<0>.утсь//<0>.утьбысь//<0>.юждесь//<0>.ут//<0>.утьбыся//<0>.оу//<0>.утжеся//<0>.утжесь//<0>.южъдеся//<0>.оумися//<0>.утьбось//<0>.утьбося//<0>.оумись//<0>.оубося//<0>.утьтися//<0>.утьтись//<0>.утъбося//<0>.утъмися//<0>.утъмись//<0>.утъбось//<0>.утьжъдеся//<0>.утьжъдесь//<0>.уться//<0>.утьсь//<0>.ютись//<0>.утьжеся//<0>.оуждесь//<0>.оубысь//<0>.утьжесь
  gramm: indic,praes,pl,3p
 -flex: <0>.емебысь//<0>.емебыся//<0>.емъбося//<0>.емъбось//<0>.ембысь//<0>.ембыся//<0>.емся//<0>.емъжеся//<0>.емсь//<0>.емждеся//<0>.емждесь//<0>.еметися//<0>.емъбыся//<0>.емъбысь//<0>.еметись//<0>.ембось//<0>.еммись//<0>.еммися//<0>.ембося//<0>.емъжъдесь//<0>.емъжъдеся//<0>.емемися//<0>.емемись//<0>.еме//<0>.емъмися//<0>.емъмись//<0>.емежеся//<0>.емебось//<0>.емебося//<0>.емежесь//<0>.емъжесь//<0>.ем//<0>.емъсь//<0>.емъся//<0>.емъждеся//<0>.емъждесь//<0>.емътись//<0>.емъ//<0>.емътися//<0>.емесь//<0>.емеждеся//<0>.емеждесь//<0>.емтися//<0>.емтись//<0>.емеся//<0>.емжеся//<0>.емжесь//<0>.емежъдеся//<0>.емежъдесь
  gramm: indic,praes,pl,1p
 -flex: <0>.лися//<0>.лижеся//<0>.ли//<0>.лись//<0>.либось//<0>.лижъдеся//<0>.лимися//<0>.лиждесь//<0>.либыся//<0>.лижъдесь//<0>.лиждеся//<0>.либося//<0>.лижесь//<0>.либысь//<0>.лимись//<0>.литись//<0>.литися
  gramm: perf,pl,m
 -flex: <0>.ла//<0>.лажесь//<0>.лабось//<0>.лажеся//<0>.лаждесь//<0>.лаждеся//<0>.лабося//<0>.лабыся//<0>.лась//<0>.лася//<0>.лабысь//<0>.ламися//<0>.латись//<0>.латися//<0>.ламись//<0>.лажъдесь//<0>.лажъдеся
  gramm: perf,pl,n
 -flex: <0>.лытися//<0>.лыжъдесь//<0>.лыбося//<0>.лыся//<0>.лыбысь//<0>.лыжеся//<0>.лымися//<0>.лыбыся//<0>.лымись//<0>.лытись//<0>.лыжесь//<0>.лыждесь//<0>.лыбось//<0>.лысь//<0>.лыждеся//<0>.лыжъдеся//<0>.лы
  gramm: perf,pl,f
 -flex: <0>.тимись//<0>.тимися//<0>.тьжъдесь//<0>.тьжъдеся//<0>.ть//<0>.тьтися//<0>.тьтись//<0>.тьмись//<0>.тися//<0>.тись//<0>.тибысь//<0>.тьжеся//<0>.тибыся//<0>.тьмися//<0>.тьжесь//<0>.тьбысь//<0>.тьбыся//<0>.тиждесь//<0>.тиждеся//<0>.тьбось//<0>.тьбося//<0>.титися//<0>.титись//<0>.тьждесь//<0>.ти//<0>.тижеся//<0>.тижесь//<0>.тьждеся//<0>.тижъдеся//<0>.тижъдесь//<0>.тибось//<0>.тибося//<0>.ться//<0>.тьсь
  gramm: inf
 -flex: <0>.ижесь//<0>.ижъдесь//<0>.иждесь//<0>.иждеся//<0>.ижъдеся//<0>.ибося//<0>.ибось//<0>.ижеся//<0>.ись//<0>.ися//<0>.итись//<0>.и//<0>.имись//<0>.итися//<0>.ибыся//<0>.ибысь//<0>.имися
  gramm: imper,sg,2p
 -flex: <0>.ижесь//<0>.ижъдесь//<0>.иждесь//<0>.иждеся//<0>.ижъдеся//<0>.ибося//<0>.ибось//<0>.ижеся//<0>.ись//<0>.ися//<0>.итись//<0>.и//<0>.имись//<0>.итися//<0>.ибыся//<0>.ибысь//<0>.имися
  gramm: imper,sg,3p
 -flex: <0>.итежесь//<0>.итежеся//<0>.итесь//<0>.итебось//<0>.итежъдесь//<0>.итеждесь//<0>.итеся//<0>.итетись//<0>.ите//<0>.итетися//<0>.итежъдеся//<0>.итемися//<0>.итемись//<0>.итеждеся//<0>.итебося//<0>.итебыся//<0>.итебысь
  gramm: imper,pl,2p
 -flex: <0>.лотися//<0>.лобысь//<0>.лобыся//<0>.лотись//<0>.лождесь//<0>.ложъдеся//<0>.ло//<0>.ломися//<0>.ложеся//<0>.ложесь//<0>.лобось//<0>.ложъдесь//<0>.лобося//<0>.лося//<0>.лождеся//<0>.лось//<0>.ломись
  gramm: perf,sg,n
 -flex: <0>.етись//<0>.ежъдеся//<0>.етися//<0>.ебося//<0>.ебось//<0>.ебыся//<0>.ебысь//<0>.е//<0>.еждеся//<0>.еждесь//<0>.емися//<0>.ежъдесь//<0>.емись//<0>.есь//<0>.ежесь//<0>.ежеся//<0>.еся
  gramm: indic,aor,sg,3p
 -flex: <0>.етись//<0>.ежъдеся//<0>.етися//<0>.ебося//<0>.ебось//<0>.ебыся//<0>.ебысь//<0>.е//<0>.еждеся//<0>.еждесь//<0>.емися//<0>.ежъдесь//<0>.емись//<0>.есь//<0>.ежесь//<0>.ежеся//<0>.еся
  gramm: indic,aor,sg,2p
 -flex: <0>.евежесь//<0>.евежеся//<0>.евѣтися//<0>.евѣтись//<0>.евѣся//<0>.евѣсь//<0>.еважесь//<0>.еважеся//<0>.евесь//<0>.евеся//<0>.ева//<0>.еве//<0>.еважъдесь//<0>.еважъдеся//<0>.евѣбось//<0>.евѣбося//<0>.евебыся//<0>.евебысь//<0>.евѣбысь//<0>.евѣбыся//<0>.еветись//<0>.еветися//<0>.евабыся//<0>.евабысь//<0>.евѣждеся//<0>.евѣмися//<0>.евѣждесь//<0>.евемися//<0>.евемись//<0>.евась//<0>.евѣмись//<0>.евѣ//<0>.евася//<0>.евежъдесь//<0>.евежъдеся//<0>.евѣжеся//<0>.евѣжесь//<0>.евеждесь//<0>.евабося//<0>.евабось//<0>.евеждеся//<0>.евѣжъдеся//<0>.евѣжъдесь//<0>.еваждеся//<0>.еваждесь//<0>.еватись//<0>.евамися//<0>.евамись//<0>.еватися//<0>.евебося//<0>.евебось
  gramm: indic,praes,du,1p
 -flex: <0>.етеждесь//<0>.етеждеся//<0>.етабыся//<0>.етабысь//<0>.ететись//<0>.ететися//<0>.етабося//<0>.етѣмись//<0>.етѣ//<0>.етабось//<0>.етѣждеся//<0>.етѣмися//<0>.етѣжъдеся//<0>.етѣжъдесь//<0>.етежъдесь//<0>.етамися//<0>.етамись//<0>.етежъдеся//<0>.етебося//<0>.етебось//<0>.етежесь//<0>.етѣжеся//<0>.етѣжесь//<0>.етѣбося//<0>.етѣтися//<0>.етѣтись//<0>.етемися//<0>.етажесь//<0>.етажеся//<0>.етесь//<0>.етеся//<0>.етатись//<0>.ета//<0>.етатися//<0>.ете//<0>.етѣждесь//<0>.етежеся//<0>.етѣся//<0>.етѣбысь//<0>.етѣбыся//<0>.етѣсь//<0>.етаждеся//<0>.етаждесь//<0>.етажъдесь//<0>.етажъдеся//<0>.етѣбось//<0>.етемись//<0>.етебыся//<0>.етебысь//<0>.етась//<0>.етася
  gramm: indic,praes,du,3p
 -flex: <0>.етеждесь//<0>.етеждеся//<0>.етабыся//<0>.етабысь//<0>.ететись//<0>.ететися//<0>.етабося//<0>.етѣмись//<0>.етѣ//<0>.етабось//<0>.етѣждеся//<0>.етѣмися//<0>.етѣжъдеся//<0>.етѣжъдесь//<0>.етежъдесь//<0>.етамися//<0>.етамись//<0>.етежъдеся//<0>.етебося//<0>.етебось//<0>.етежесь//<0>.етѣжеся//<0>.етѣжесь//<0>.етѣбося//<0>.етѣтися//<0>.етѣтись//<0>.етемися//<0>.етажесь//<0>.етажеся//<0>.етесь//<0>.етеся//<0>.етатись//<0>.ета//<0>.етатися//<0>.ете//<0>.етѣждесь//<0>.етежеся//<0>.етѣся//<0>.етѣбысь//<0>.етѣбыся//<0>.етѣсь//<0>.етаждеся//<0>.етаждесь//<0>.етажъдесь//<0>.етажъдеся//<0>.етѣбось//<0>.етемись//<0>.етебыся//<0>.етебысь//<0>.етась//<0>.етася
  gramm: indic,praes,du,2p
 -flex: <0>.яхова//<0>.яховамися//<0>.яховамись//<0>.яхове//<0>.яховабося//<0>.яховабось//<0>.яховежесь//<0>.яховежеся//<0>.яховетись//<0>.яховемися//<0>.яховемись//<0>.яховѣжъдеся//<0>.яховѣбысь//<0>.яховѣмись//<0>.яховетися//<0>.яховѣжеся//<0>.яховеждеся//<0>.яховеждесь//<0>.яховѣжесь//<0>.яховажъдесь//<0>.яховабыся//<0>.яховабысь//<0>.яховежъдесь//<0>.яховежъдеся//<0>.яховеся//<0>.яховѣждесь//<0>.яховѣся//<0>.яховѣсь//<0>.яховѣждеся//<0>.яховѣтися//<0>.яховѣтись//<0>.яховебося//<0>.яховатись//<0>.яховатися//<0>.яховебось//<0>.яховѣ//<0>.яховажесь//<0>.яховажеся//<0>.яховесь//<0>.яховѣмися//<0>.яховажъдеся//<0>.яховѣбыся//<0>.яховѣжъдесь//<0>.яховаждесь//<0>.яховаждеся//<0>.яховебыся//<0>.яховѣбось//<0>.яховѣбося//<0>.яховебысь//<0>.яховась//<0>.яховася
  gramm: indic,imperf,du,1p
 -flex: <0>.ясътѣтися//<0>.ясътѣтись//<0>.ястебося//<0>.ястебось//<0>.ястажесь//<0>.ястажеся//<0>.ястѣтися//<0>.ястѣтись//<0>.ястеждесь//<0>.ястеждеся//<0>.ясътежъдесь//<0>.ясътежъдеся//<0>.ясътѣся//<0>.ясътѣсь//<0>.ястамися//<0>.ястамись//<0>.ястабыся//<0>.ястабысь//<0>.ясътемися//<0>.ясътемись//<0>.ясътетись//<0>.ясътетися//<0>.ясътѣбось//<0>.ясътѣбося//<0>.ясътѣжъдеся//<0>.ястѣмись//<0>.ястѣмися//<0>.ясътѣжъдесь//<0>.ястѣся//<0>.ястѣсь//<0>.ясътась//<0>.ясътася//<0>.ясътабыся//<0>.ясътабысь//<0>.ястѣждеся//<0>.ястѣждесь//<0>.ястаждеся//<0>.ястаждесь//<0>.ястѣбысь//<0>.ястебыся//<0>.ястебысь//<0>.ястѣбось//<0>.ястѣбося//<0>.ястѣ//<0>.ястемися//<0>.ястемись//<0>.ясътесь//<0>.ясътеся//<0>.ястась//<0>.ястася//<0>.ястѣжеся//<0>.ястѣбыся//<0>.ясте//<0>.яста//<0>.ясътамися//<0>.ясътамись//<0>.ясътабося//<0>.ясътабось//<0>.ясътѣбысь//<0>.ясътѣбыся//<0>.ясътатись//<0>.ясътатися//<0>.ясътѣ//<0>.ясътажъдесь//<0>.ясътажъдеся//<0>.ясътебося//<0>.ясътебось//<0>.ястѣжесь//<0>.ясътажесь//<0>.ясътажеся//<0>.ястабося//<0>.ясътебыся//<0>.ясътебысь//<0>.ястабось//<0>.ястежесь//<0>.ястежеся//<0>.ястетись//<0>.ястетися//<0>.ясъта//<0>.ясътѣжеся//<0>.ясъте//<0>.ясътѣжесь//<0>.ясътежесь//<0>.ясътежеся//<0>.ясътѣмись//<0>.ясътѣмися//<0>.ястатись//<0>.ястатися//<0>.ястесь//<0>.ястеся
  gramm: indic,imperf,du,3p
 -flex: <0>.ясътѣтися//<0>.ясътѣтись//<0>.ястебося//<0>.ястебось//<0>.ястажесь//<0>.ястажеся//<0>.ястѣтися//<0>.ястѣтись//<0>.ястеждесь//<0>.ястеждеся//<0>.ясътежъдесь//<0>.ясътежъдеся//<0>.ясътѣся//<0>.ясътѣсь//<0>.ястамися//<0>.ястамись//<0>.ястабыся//<0>.ястабысь//<0>.ясътемися//<0>.ясътемись//<0>.ясътетись//<0>.ясътетися//<0>.ясътѣбось//<0>.ясътѣбося//<0>.ясътѣжъдеся//<0>.ястѣмись//<0>.ястѣмися//<0>.ясътѣжъдесь//<0>.ястѣся//<0>.ястѣсь//<0>.ясътась//<0>.ясътася//<0>.ясътабыся//<0>.ясътабысь//<0>.ястѣждеся//<0>.ястѣждесь//<0>.ястаждеся//<0>.ястаждесь//<0>.ястѣбысь//<0>.ястебыся//<0>.ястебысь//<0>.ястѣбось//<0>.ястѣбося//<0>.ястѣ//<0>.ястемися//<0>.ястемись//<0>.ясътесь//<0>.ясътеся//<0>.ястась//<0>.ястася//<0>.ястѣжеся//<0>.ястѣбыся//<0>.ясте//<0>.яста//<0>.ясътамися//<0>.ясътамись//<0>.ясътабося//<0>.ясътабось//<0>.ясътѣбысь//<0>.ясътѣбыся//<0>.ясътатись//<0>.ясътатися//<0>.ясътѣ//<0>.ясътажъдесь//<0>.ясътажъдеся//<0>.ясътебося//<0>.ясътебось//<0>.ястѣжесь//<0>.ясътажесь//<0>.ясътажеся//<0>.ястабося//<0>.ясътебыся//<0>.ясътебысь//<0>.ястабось//<0>.ястежесь//<0>.ястежеся//<0>.ястетись//<0>.ястетися//<0>.ясъта//<0>.ясътѣжеся//<0>.ясъте//<0>.ясътѣжесь//<0>.ясътежесь//<0>.ясътежеся//<0>.ясътѣмись//<0>.ясътѣмися//<0>.ястатись//<0>.ястатися//<0>.ястесь//<0>.ястеся
  gramm: indic,imperf,du,2p
 -flex: <0>.ясътетись//<0>.ясътетися//<0>.ястебося//<0>.ястебось//<0>.ясътебося//<0>.ясътебось//<0>.ястемися//<0>.ястемись//<0>.ясътесь//<0>.ясътебыся//<0>.ясътебысь//<0>.ясътеся//<0>.ястебыся//<0>.ястежесь//<0>.ястежеся//<0>.ястебысь//<0>.ясте//<0>.ястетись//<0>.ястетися//<0>.ясъте//<0>.ясътежесь//<0>.ясътежеся//<0>.ястеждесь//<0>.ястеждеся//<0>.ясътежъдесь//<0>.ясътемись//<0>.ясътемися//<0>.ястесь//<0>.ястеся//<0>.ясътежъдеся
  gramm: indic,imperf,pl,2p
 -flex: <0>.яхуся//<0>.яхусь//<0>.яхубося//<0>.яхубось//<0>.яхужесь//<0>.яхужеся//<0>.яхумись//<0>.яхумися//<0>.яхуждеся//<0>.яхуждесь//<0>.яхубыся//<0>.яхутись//<0>.яху//<0>.яхубысь//<0>.яхутися//<0>.яхужъдесь//<0>.яхужъдеся
  gramm: indic,imperf,pl,3p
 -flex: <0>.яхомбыся//<0>.яхомбысь//<0>.яхомтись//<0>.яхомтися//<0>.яхомбося//<0>.яхомъмися//<0>.яхомбось//<0>.яхомъ//<0>.яхом//<0>.яхомъмись//<0>.яхомъжъдесь//<0>.яхомъжъдеся//<0>.яхомъжесь//<0>.яхомъжеся//<0>.яхомсь//<0>.яхомътись//<0>.яхомътися//<0>.яхомся//<0>.яхоммися//<0>.яхоммись//<0>.яхомъждесь//<0>.яхомъждеся//<0>.яхомъсь//<0>.яхомъся//<0>.яхомъбыся//<0>.яхомъбысь//<0>.яхомждеся//<0>.яхомждесь//<0>.яхомжесь//<0>.яхомжеся//<0>.яхомъбося//<0>.яхомъбось
  gramm: indic,imperf,pl,1p
 -flex: <0>.лѣбыся//<0>.лѣтися//<0>.лѣтись//<0>.лѣмися//<0>.лѣжъдеся//<0>.лѣжъдесь//<0>.лѣ//<0>.лѣжеся//<0>.лежесь//<0>.лежеся//<0>.лѣжесь//<0>.лѣбысь//<0>.леждеся//<0>.леждесь//<0>.лѣбось//<0>.лѣбося//<0>.лесь//<0>.леся//<0>.лѣмись//<0>.лежъдесь//<0>.лѣждесь//<0>.лѣждеся//<0>.лебыся//<0>.лебысь//<0>.летись//<0>.летися//<0>.лебося//<0>.ле//<0>.лебось//<0>.лемися//<0>.лемись//<0>.лежъдеся//<0>.лѣся//<0>.лѣсь
  gramm: perf,du,f
 -flex: <0>.яхбося//<0>.яхбось//<0>.яхтись//<0>.яхтися//<0>.яхъ//<0>.яхътись//<0>.яхътися//<0>.яхъжъдесь//<0>.яхъжъдеся//<0>.яхъбось//<0>.яхбыся//<0>.яхбысь//<0>.яхжесь//<0>.яхжеся//<0>.яхъмися//<0>.яхъмись//<0>.яхъжесь//<0>.яхъжеся//<0>.яхъбыся//<0>.ях//<0>.яхъбысь//<0>.яхждеся//<0>.яхждесь//<0>.яхсь//<0>.яхся//<0>.яхъбося//<0>.яхмись//<0>.яхъждесь//<0>.яхъждеся//<0>.яхмися//<0>.яхъсь//<0>.яхъся
  gramm: indic,imperf,sg,1p
 -flex: <0>.яшебося//<0>.яшежеся//<0>.яше//<0>.яшетися//<0>.яшежесь//<0>.яшесь//<0>.яшеся//<0>.яшемись//<0>.яшежъдесь//<0>.яшемися//<0>.яшежъдеся//<0>.яшетись//<0>.яшебось//<0>.яшеждесь//<0>.яшебыся//<0>.яшеждеся//<0>.яшебысь
  gramm: indic,imperf,sg,2p
 -flex: <0>.яшебося//<0>.яшежеся//<0>.яше//<0>.яшетися//<0>.яшежесь//<0>.яшесь//<0>.яшеся//<0>.яшемись//<0>.яшежъдесь//<0>.яшемися//<0>.яшежъдеся//<0>.яшетись//<0>.яшебось//<0>.яшеждесь//<0>.яшебыся//<0>.яшеждеся//<0>.яшебысь
  gramm: indic,imperf,sg,3p
 -flex: <0>.оховѣся//<0>.оховѣтися//<0>.оховѣжъдесь//<0>.оховѣсь//<0>.оховажъдесь//<0>.оховажъдеся//<0>.оховѣбося//<0>.оховеждесь//<0>.оховеждеся//<0>.оховамися//<0>.оховамись//<0>.оховѣтись//<0>.оховебыся//<0>.оховѣ//<0>.оховемися//<0>.оховѣжъдеся//<0>.оховѣбось//<0>.оховѣждеся//<0>.оховетися//<0>.оховѣждесь//<0>.охове//<0>.оховѣбыся//<0>.оховабыся//<0>.оховежъдесь//<0>.оховесь//<0>.оховеся//<0>.оховежъдеся//<0>.оховетись//<0>.оховебысь//<0>.оховѣмись//<0>.оховѣмися//<0>.оховабося//<0>.оховабось//<0>.оховѣжеся//<0>.оховѣжесь//<0>.оховѣбысь//<0>.оховаждеся//<0>.оховаждесь//<0>.оховебося//<0>.оховебось//<0>.оховась//<0>.оховажесь//<0>.оховабысь//<0>.оховася//<0>.охова//<0>.оховатись//<0>.оховатися//<0>.оховежеся//<0>.оховежесь//<0>.оховажеся//<0>.оховемись
  gramm: indic,aor,du,1p
 -flex: <0>.остаждесь//<0>.осъта//<0>.осъте//<0>.осътесь//<0>.осътеся//<0>.остатися//<0>.остатись//<0>.осътѣжеся//<0>.осътѣжесь//<0>.остежеся//<0>.остежесь//<0>.осътабося//<0>.осътабось//<0>.остебысь//<0>.остебыся//<0>.осътась//<0>.осътѣбысь//<0>.осътѣбыся//<0>.осътася//<0>.осътетись//<0>.осътетися//<0>.остабысь//<0>.остабыся//<0>.осътѣ//<0>.остѣждеся//<0>.остѣждесь//<0>.остѣжесь//<0>.остѣжеся//<0>.осътежесь//<0>.осътежеся//<0>.осътѣся//<0>.осътѣсь//<0>.остажеся//<0>.остажесь//<0>.остѣтись//<0>.осътѣжъдеся//<0>.остетись//<0>.остѣтися//<0>.остебось//<0>.остебося//<0>.остаждеся//<0>.осътежъдеся//<0>.осътажесь//<0>.осътажеся//<0>.остѣмися//<0>.остѣмись//<0>.осътѣтися//<0>.осътѣтись//<0>.осътебося//<0>.осътебось//<0>.осътѣбось//<0>.осътѣбося//<0>.остеся//<0>.остесь//<0>.осътатись//<0>.осътатися//<0>.остеждесь//<0>.остамись//<0>.остамися//<0>.остеждеся//<0>.остѣбыся//<0>.остѣбысь//<0>.остася//<0>.остась//<0>.остѣбося//<0>.осътабыся//<0>.осътабысь//<0>.остѣбось//<0>.осътемися//<0>.осътемись//<0>.осътамися//<0>.осътамись//<0>.остетися//<0>.осътѣжъдесь//<0>.осътѣмись//<0>.осътѣмися//<0>.остѣ//<0>.осътажъдесь//<0>.осътажъдеся//<0>.остѣсь//<0>.остѣся//<0>.оста//<0>.осте//<0>.остемись//<0>.остемися//<0>.осътежъдесь//<0>.остабось//<0>.остабося//<0>.осътебыся//<0>.осътебысь
  gramm: indic,aor,du,2p
 -flex: <0>.остаждесь//<0>.осъта//<0>.осъте//<0>.осътесь//<0>.осътеся//<0>.остатися//<0>.остатись//<0>.осътѣжеся//<0>.осътѣжесь//<0>.остежеся//<0>.остежесь//<0>.осътабося//<0>.осътабось//<0>.остебысь//<0>.остебыся//<0>.осътась//<0>.осътѣбысь//<0>.осътѣбыся//<0>.осътася//<0>.осътетись//<0>.осътетися//<0>.остабысь//<0>.остабыся//<0>.осътѣ//<0>.остѣждеся//<0>.остѣждесь//<0>.остѣжесь//<0>.остѣжеся//<0>.осътежесь//<0>.осътежеся//<0>.осътѣся//<0>.осътѣсь//<0>.остажеся//<0>.остажесь//<0>.остѣтись//<0>.осътѣжъдеся//<0>.остетись//<0>.остѣтися//<0>.остебось//<0>.остебося//<0>.остаждеся//<0>.осътежъдеся//<0>.осътажесь//<0>.осътажеся//<0>.остѣмися//<0>.остѣмись//<0>.осътѣтися//<0>.осътѣтись//<0>.осътебося//<0>.осътебось//<0>.осътѣбось//<0>.осътѣбося//<0>.остеся//<0>.остесь//<0>.осътатись//<0>.осътатися//<0>.остеждесь//<0>.остамись//<0>.остамися//<0>.остеждеся//<0>.остѣбыся//<0>.остѣбысь//<0>.остася//<0>.остась//<0>.остѣбося//<0>.осътабыся//<0>.осътабысь//<0>.остѣбось//<0>.осътемися//<0>.осътемись//<0>.осътамися//<0>.осътамись//<0>.остетися//<0>.осътѣжъдесь//<0>.осътѣмись//<0>.осътѣмися//<0>.остѣ//<0>.осътажъдесь//<0>.осътажъдеся//<0>.остѣсь//<0>.остѣся//<0>.оста//<0>.осте//<0>.остемись//<0>.остемися//<0>.осътежъдесь//<0>.остабось//<0>.остабося//<0>.осътебыся//<0>.осътебысь
  gramm: indic,aor,du,3p
 -flex: <0>.лъмись//<0>.лъмися//<0>.лмись//<0>.лбось//<0>.лбося//<0>.лмися//<0>.лъся//<0>.лъсь//<0>.лбысь//<0>.лъ//<0>.лбыся//<0>.лъжеся//<0>.лъжесь//<0>.лъждесь//<0>.л//<0>.лъбысь//<0>.лъбыся//<0>.лждесь//<0>.лждеся//<0>.лъбось//<0>.лъжъдеся//<0>.лъжъдесь//<0>.лъбося//<0>.лжеся//<0>.лжесь//<0>.лъждеся//<0>.лтися//<0>.лтись//<0>.лътися//<0>.лътись//<0>.лся//<0>.лсь
  gramm: perf,sg,m
 -flex: <0>.емебысь//<0>.емебыся//<0>.емъбося//<0>.емъбось//<0>.ембысь//<0>.ембыся//<0>.емся//<0>.емъжеся//<0>.емсь//<0>.емждеся//<0>.иметися//<0>.иметись//<0>.емждесь//<0>.имебысь//<0>.имебыся//<0>.еметися//<0>.емъбыся//<0>.емъбысь//<0>.еметись//<0>.ембось//<0>.еммись//<0>.еммися//<0>.ембося//<0>.емежъдеся//<0>.емъжъдесь//<0>.емъжъдеся//<0>.емемися//<0>.име//<0>.емемись//<0>.еме//<0>.емъмися//<0>.емъмись//<0>.емежеся//<0>.емебось//<0>.имежъдеся//<0>.емебося//<0>.емежесь//<0>.емъжесь//<0>.ем//<0>.емъсь//<0>.имебось//<0>.имебося//<0>.емъся//<0>.емъждеся//<0>.емъждесь//<0>.имежъдесь//<0>.емътись//<0>.емъ//<0>.емътися//<0>.емесь//<0>.емеждеся//<0>.емеждесь//<0>.емтися//<0>.емтись//<0>.имеждесь//<0>.имеждеся//<0>.имемись//<0>.имемися//<0>.имеся//<0>.имесь//<0>.емеся//<0>.имежеся//<0>.емжеся//<0>.емжесь//<0>.имежесь//<0>.емежъдесь
  gramm: imper,pl,1p
 -flex: <0>.ошѧтися//<0>.ошѧтись//<0>.ошѧбось//<0>.ошѧбося//<0>.ошѧжеся//<0>.ошажъдесь//<0>.ошѧ//<0>.ошѧжъдеся//<0>.ошѧжъдесь//<0>.ошажесь//<0>.ошѧбыся//<0>.ошѧмись//<0>.ошѧмися//<0>.ошажеся//<0>.ошѧся//<0>.ошѧсь//<0>.ошажъдеся//<0>.ошабося//<0>.ошабось//<0>.ошѧбысь//<0>.ошѧжесь//<0>.оша//<0>.ошаждесь//<0>.ошаждеся//<0>.ошабыся//<0>.ошабысь//<0>.ошатись//<0>.ошатися//<0>.ошась//<0>.ошася//<0>.ошѧждесь//<0>.ошѧждеся//<0>.ошамися//<0>.ошамись
  gramm: indic,aor,pl,3p
 -flex: <0>.остетися//<0>.остетись//<0>.осъте//<0>.остебось//<0>.остебося//<0>.осътемися//<0>.осътемись//<0>.осътесь//<0>.осътеся//<0>.осътежъдесь//<0>.осътежъдеся//<0>.остежеся//<0>.остежесь//<0>.остебысь//<0>.остебыся//<0>.осътетись//<0>.осътетися//<0>.осътебося//<0>.осътебось//<0>.осте//<0>.остеждесь//<0>.остеждеся//<0>.остемись//<0>.остеся//<0>.остесь//<0>.остемися//<0>.осътежесь//<0>.осътежеся//<0>.осътебыся//<0>.осътебысь
  gramm: indic,aor,pl,2p
 -flex: <0>.охомъждеся//<0>.охомъждесь//<0>.охомъбыся//<0>.охомъбысь//<0>.охом//<0>.охомъбося//<0>.охомжеся//<0>.охомжесь//<0>.охомъбось//<0>.охомтися//<0>.охоммись//<0>.охоммися//<0>.охомтись//<0>.охомъсь//<0>.охомъся//<0>.охомждеся//<0>.охомждесь//<0>.охомъжъдесь//<0>.охомъжъдеся//<0>.охомбысь//<0>.охомбыся//<0>.охомъ//<0>.охомбось//<0>.охомъжесь//<0>.охомъжеся//<0>.охомбося//<0>.охомся//<0>.охомсь//<0>.охомътись//<0>.охомъмися//<0>.охомъмись//<0>.охомътися
  gramm: indic,aor,pl,1p
 -flex: <0>.итѣбысь//<0>.итѣбыся//<0>.итебося//<0>.итебось//<0>.итежесь//<0>.итежеся//<0>.итѣжъдеся//<0>.итѣ//<0>.итажъдесь//<0>.итебыся//<0>.итебысь//<0>.итажъдеся//<0>.итѣжъдесь//<0>.итажесь//<0>.итежъдеся//<0>.итѣмись//<0>.итемися//<0>.итемись//<0>.итеждеся//<0>.итѣждесь//<0>.итажеся//<0>.итѣбося//<0>.итабося//<0>.итабось//<0>.итесь//<0>.итеся//<0>.ита//<0>.итѣбось//<0>.итеждесь//<0>.итѣмися//<0>.итетись//<0>.итаждесь//<0>.итаждеся//<0>.ите//<0>.итабыся//<0>.итежъдесь//<0>.итабысь//<0>.итѣтись//<0>.итатись//<0>.итатися//<0>.итетися//<0>.итѣся//<0>.итѣсь//<0>.итѣжеся//<0>.итѣждеся//<0>.итась//<0>.итася//<0>.итѣтися//<0>.итѣжесь//<0>.итамися//<0>.итамись
  gramm: imper,du,2p
 -flex: <0>.евежесь//<0>.евежеся//<0>.евѣтися//<0>.евѣтись//<0>.евѣся//<0>.евѣсь//<0>.еважесь//<0>.еважеся//<0>.евесь//<0>.евеся//<0>.ева//<0>.еве//<0>.еважъдесь//<0>.еважъдеся//<0>.евѣбось//<0>.евѣбося//<0>.евебыся//<0>.евебысь//<0>.евѣбысь//<0>.евѣбыся//<0>.еветись//<0>.еветися//<0>.евабыся//<0>.евабысь//<0>.евѣждеся//<0>.евѣмися//<0>.евѣждесь//<0>.евемися//<0>.евемись//<0>.евась//<0>.евѣмись//<0>.евѣ//<0>.евася//<0>.евежъдесь//<0>.евежъдеся//<0>.евѣжеся//<0>.евѣжесь//<0>.евеждесь//<0>.евабося//<0>.евабось//<0>.евеждеся//<0>.евѣжъдеся//<0>.евѣжъдесь//<0>.еваждеся//<0>.еваждесь//<0>.еватись//<0>.евамися//<0>.евамись//<0>.еватися//<0>.евебося//<0>.евебось
  gramm: imper,du,1p
 -flex: <0>.охбысь//<0>.охбыся//<0>.охъ//<0>.охждеся//<0>.охътись//<0>.охътися//<0>.охбось//<0>.охбося//<0>.охждесь//<0>.охтися//<0>.охъжъдесь//<0>.охъжъдеся//<0>.охтись//<0>.охъжесь//<0>.охъжеся//<0>.охъбыся//<0>.охъбысь//<0>.охмись//<0>.охмися//<0>.охъсь//<0>.охъся//<0>.охъждеся//<0>.охъждесь//<0>.охся//<0>.охсь//<0>.ох//<0>.охжеся//<0>.охжесь//<0>.охъбося//<0>.охъмися//<0>.охъмись//<0>.охъбось
  gramm: indic,aor,sg,1p
 -flex: <0>.утися//<0>.утись//<0>.ужъдесь//<0>.уждесь//<0>.уся//<0>.усь//<0>.уждеся//<0>.ужъдеся//<0>.убось//<0>.убося//<0>.у//<0>.ужеся//<0>.ужесь//<0>.убысь//<0>.убыся//<0>.умись//<0>.умися
  gramm: indic,praes,sg,1p
 -flex: <0>.ешибось//<0>.ешибося//<0>.еши//<0>.ешиждеся//<0>.ешитися//<0>.ешитись//<0>.ешибыся//<0>.ешижъдеся//<0>.ешиждесь//<0>.ешижеся//<0>.ешижъдесь//<0>.ешися//<0>.ешись//<0>.ешибысь//<0>.ешижесь//<0>.ешимись//<0>.ешимися
  gramm: indic,praes,sg,2p
 -flex: <0>.етъбыся//<0>.ежесь//<0>.етъбось//<0>.етъбося//<0>.емися//<0>.емись//<0>.етъждесь//<0>.еттись//<0>.еттися//<0>.етъждеся//<0>.етъся//<0>.етъсь//<0>.етъбысь//<0>.етъжесь//<0>.етъ//<0>.етътися//<0>.етътись//<0>.ет//<0>.е//<0>.етъжъдеся//<0>.етись//<0>.етъжъдесь//<0>.етъмись//<0>.етъмися//<0>.етися//<0>.еждеся//<0>.еждесь//<0>.етмися//<0>.етждесь//<0>.етждеся//<0>.етмись//<0>.ебося//<0>.етбося//<0>.етбось//<0>.ебось//<0>.есь//<0>.етбыся//<0>.ебыся//<0>.ебысь//<0>.етбысь//<0>.етъжеся//<0>.ежеся//<0>.ежъдесь//<0>.ежъдеся//<0>.еся//<0>.етжесь//<0>.етсь//<0>.ется//<0>.етжеся
  gramm: indic,praes,sg,3p
 -flex: <0>.ла//<0>.лажесь//<0>.лабось//<0>.лажеся//<0>.лаждесь//<0>.лаждеся//<0>.лабося//<0>.лабыся//<0>.лась//<0>.лася//<0>.лабысь//<0>.ламися//<0>.латись//<0>.латися//<0>.ламись//<0>.лажъдесь//<0>.лажъдеся
  gramm: perf,du,m
 -flex: <0>.лѣбыся//<0>.лѣтися//<0>.лѣтись//<0>.лѣмися//<0>.лѣжъдеся//<0>.лѣжъдесь//<0>.лѣ//<0>.лѣжеся//<0>.лежесь//<0>.лежеся//<0>.лѣжесь//<0>.лѣбысь//<0>.леждеся//<0>.леждесь//<0>.лѣбось//<0>.лѣбося//<0>.лесь//<0>.леся//<0>.лѣмись//<0>.лежъдесь//<0>.лѣждесь//<0>.лѣждеся//<0>.лебыся//<0>.лебысь//<0>.летись//<0>.летися//<0>.лебося//<0>.ле//<0>.лебось//<0>.лемися//<0>.лемись//<0>.лежъдеся//<0>.лѣся//<0>.лѣсь
  gramm: perf,du,n
 -flex: <0>.ла//<0>.лажесь//<0>.лабось//<0>.лажеся//<0>.лаждесь//<0>.лаждеся//<0>.лабося//<0>.лабыся//<0>.лась//<0>.лася//<0>.лабысь//<0>.ламися//<0>.латись//<0>.латися//<0>.ламись//<0>.лажъдесь//<0>.лажъдеся
  gramm: perf,sg,f
-paradigm: V15a
 -flex: <0>.нетеждеся//<0>.нете//<0>.нетеждесь//<0>.нетебось//<0>.нетежеся//<0>.нетежесь//<0>.нетебося//<0>.нетеся//<0>.нетежъдеся//<0>.нетесь//<0>.нетебыся//<0>.нететися//<0>.нетемись//<0>.нетемися//<0>.нететись//<0>.нетебысь//<0>.нетежъдесь
  gramm: indic,praes,pl,2p
 -flex: <0>.нуттись//<0>.нуттися//<0>.нусь//<0>.нюжесь//<0>.нуся//<0>.нюжъдесь//<0>.нуждесь//<0>.нюжъдеся//<0>.нутъбось//<0>.нутъбося//<0>.нуждеся//<0>.нутъждесь//<0>.нутъждеся//<0>.нубося//<0>.ну//<0>.нубось//<0>.ню//<0>.нюбося//<0>.нюбось//<0>.нутъбысь//<0>.нумися//<0>.нумись//<0>.нутъбыся//<0>.нут//<0>.нубысь//<0>.нюждесь//<0>.нутжесь//<0>.нужъдесь//<0>.нужъдеся//<0>.нутъ//<0>.нютись//<0>.нютися//<0>.нутись//<0>.нутъжеся//<0>.нутбося//<0>.нутбось//<0>.нутъжесь//<0>.нюсь//<0>.нюся//<0>.нюмися//<0>.нюждеся//<0>.нюмись//<0>.нюбыся//<0>.нутися//<0>.нюбысь//<0>.нюжеся//<0>.нутсь//<0>.нутмися//<0>.нутждесь//<0>.нутждеся//<0>.нутмись//<0>.нутъжъдеся//<0>.нутътись//<0>.нутъжъдесь//<0>.нутжеся//<0>.нутъмись//<0>.нутъся//<0>.нутъсь//<0>.нутъмися//<0>.нубыся//<0>.нутбыся//<0>.нутбысь//<0>.нужесь//<0>.нужеся//<0>.нутътися//<0>.нутся
  gramm: indic,praes,pl,3p
 -flex: <0>.немъбось//<0>.немъбося//<0>.немъмися//<0>.немежесь//<0>.немежеся//<0>.немъжъдеся//<0>.немъжъдесь//<0>.немъждесь//<0>.немесь//<0>.немеся//<0>.немжеся//<0>.немътися//<0>.немътись//<0>.немъмись//<0>.немжесь//<0>.немъ//<0>.немъбысь//<0>.немебыся//<0>.немъждеся//<0>.немемися//<0>.немебося//<0>.немебось//<0>.немемись//<0>.немъжеся//<0>.нембося//<0>.нембось//<0>.немъжесь//<0>.неметись//<0>.неметися//<0>.нем//<0>.немъбыся//<0>.немждесь//<0>.немждеся//<0>.нембыся//<0>.нембысь//<0>.неме//<0>.немтись//<0>.немтися//<0>.немежъдесь//<0>.немеждесь//<0>.немеждеся//<0>.немежъдеся//<0>.немсь//<0>.немся//<0>.немъся//<0>.немъсь//<0>.неммися//<0>.неммись//<0>.немебысь
  gramm: indic,praes,pl,1p
 -flex: <0>.лися//<0>.лижеся//<0>.ли//<0>.лись//<0>.либось//<0>.лижъдеся//<0>.лимися//<0>.лиждесь//<0>.либыся//<0>.лижъдесь//<0>.лиждеся//<0>.либося//<0>.лижесь//<0>.либысь//<0>.лимись//<0>.литись//<0>.литися
  gramm: perf,pl,m
 -flex: <0>.ла//<0>.лажесь//<0>.лабось//<0>.лажеся//<0>.лаждесь//<0>.лаждеся//<0>.лабося//<0>.лабыся//<0>.лась//<0>.лася//<0>.лабысь//<0>.ламися//<0>.латись//<0>.латися//<0>.ламись//<0>.лажъдесь//<0>.лажъдеся
  gramm: perf,pl,n
 -flex: <0>.лытися//<0>.лыжъдесь//<0>.лыбося//<0>.лыся//<0>.лыбысь//<0>.лыжеся//<0>.лымися//<0>.лыбыся//<0>.лымись//<0>.лытись//<0>.лыжесь//<0>.лыждесь//<0>.лыбось//<0>.лысь//<0>.лыждеся//<0>.лыжъдеся//<0>.лы
  gramm: perf,pl,f
 -flex: <0>.тимись//<0>.тимися//<0>.тьжъдесь//<0>.тьжъдеся//<0>.ть//<0>.тьтися//<0>.тьтись//<0>.тьмись//<0>.тися//<0>.тись//<0>.тибысь//<0>.тьжеся//<0>.тибыся//<0>.тьмися//<0>.тьжесь//<0>.тьбысь//<0>.тьбыся//<0>.тиждесь//<0>.тиждеся//<0>.тьбось//<0>.тьбося//<0>.титися//<0>.титись//<0>.тьждесь//<0>.ти//<0>.тижеся//<0>.тижесь//<0>.тьждеся//<0>.тижъдеся//<0>.тижъдесь//<0>.тибось//<0>.тибося//<0>.ться//<0>.тьсь
  gramm: inf
 -flex: <0>.нижеся//<0>.нижесь//<0>.нибось//<0>.нимися//<0>.нибося//<0>.нися//<0>.нижъдесь//<0>.нись//<0>.нитися//<0>.нибысь//<0>.нибыся//<0>.нитись//<0>.ниждеся//<0>.ниждесь//<0>.нижъдеся//<0>.ни//<0>.нимись
  gramm: imper,sg,2p
 -flex: <0>.нижеся//<0>.нижесь//<0>.нибось//<0>.нимися//<0>.нибося//<0>.нися//<0>.нижъдесь//<0>.нись//<0>.нитися//<0>.нибысь//<0>.нибыся//<0>.нитись//<0>.ниждеся//<0>.ниждесь//<0>.нижъдеся//<0>.ни//<0>.нимись
  gramm: imper,sg,3p
 -flex: <0>.нитетися//<0>.нитетись//<0>.нитемися//<0>.нитежъдеся//<0>.нитебось//<0>.нитебося//<0>.ните//<0>.нитеждесь//<0>.нитеждеся//<0>.нитемись//<0>.нитеся//<0>.нитесь//<0>.нитежесь//<0>.нитежеся//<0>.нитежъдесь//<0>.нитебысь//<0>.нитебыся
  gramm: imper,pl,2p
 -flex: <0>.лотися//<0>.лобысь//<0>.лобыся//<0>.лотись//<0>.лождесь//<0>.ложъдеся//<0>.ло//<0>.ломися//<0>.ложеся//<0>.ложесь//<0>.лобось//<0>.ложъдесь//<0>.лобося//<0>.лося//<0>.лождеся//<0>.лось//<0>.ломись
  gramm: perf,sg,n
 -flex: <0>.
  gramm: indic,aor,sg,3p
 -flex: <0>.
  gramm: indic,aor,sg,2p
 -flex: <0>.невѣмися//<0>.невѣсь//<0>.невѣся//<0>.неветись//<0>.невемись//<0>.невемися//<0>.невѣжъдеся//<0>.невебысь//<0>.невебыся//<0>.неветися//<0>.невабыся//<0>.неваждесь//<0>.неваждеся//<0>.невѣ//<0>.невѣжъдесь//<0>.невѣмись//<0>.нева//<0>.невебось//<0>.невебося//<0>.невабысь//<0>.невѣбося//<0>.невѣбось//<0>.невесь//<0>.неважеся//<0>.неважесь//<0>.невѣждесь//<0>.невежъдесь//<0>.невежъдеся//<0>.невѣбыся//<0>.невѣбысь//<0>.невеждеся//<0>.невѣждеся//<0>.невеждесь//<0>.невеся//<0>.неватися//<0>.неватись//<0>.невася//<0>.невась//<0>.неважъдеся//<0>.неважъдесь//<0>.невамись//<0>.невѣтись//<0>.невѣтися//<0>.невамися//<0>.невѣжесь//<0>.неве//<0>.невѣжеся//<0>.невабось//<0>.невабося//<0>.невежеся//<0>.невежесь
  gramm: indic,praes,du,1p
 -flex: <0>.нетѣбыся//<0>.нетѣбысь//<0>.нетаждесь//<0>.нетаждеся//<0>.нететися//<0>.нетежеся//<0>.нетабысь//<0>.нетася//<0>.нетась//<0>.нетабыся//<0>.нетежесь//<0>.нетѣжъдесь//<0>.нетежъдеся//<0>.нетежъдесь//<0>.нетеждеся//<0>.нетамись//<0>.нетѣтись//<0>.нетѣтися//<0>.нета//<0>.нетѣжъдеся//<0>.нете//<0>.нетемися//<0>.нетабось//<0>.нетабося//<0>.нетѣжеся//<0>.нетатися//<0>.нетатись//<0>.нетѣждесь//<0>.нетѣждеся//<0>.нетажъдеся//<0>.нетемись//<0>.нетѣмись//<0>.нетажъдесь//<0>.нетѣжесь//<0>.нетеся//<0>.нетеждесь//<0>.нетѣмися//<0>.нетѣсь//<0>.нетѣся//<0>.нетамися//<0>.нетебысь//<0>.нетебыся//<0>.нететись//<0>.нетѣбося//<0>.нетебось//<0>.нетѣбось//<0>.нетебося//<0>.нетѣ//<0>.нетесь//<0>.нетажеся//<0>.нетажесь
  gramm: indic,praes,du,3p
 -flex: <0>.нетѣбыся//<0>.нетѣбысь//<0>.нетаждесь//<0>.нетаждеся//<0>.нететися//<0>.нетежеся//<0>.нетабысь//<0>.нетася//<0>.нетась//<0>.нетабыся//<0>.нетежесь//<0>.нетѣжъдесь//<0>.нетежъдеся//<0>.нетежъдесь//<0>.нетеждеся//<0>.нетамись//<0>.нетѣтись//<0>.нетѣтися//<0>.нета//<0>.нетѣжъдеся//<0>.нете//<0>.нетемися//<0>.нетабось//<0>.нетабося//<0>.нетѣжеся//<0>.нетатися//<0>.нетатись//<0>.нетѣждесь//<0>.нетѣждеся//<0>.нетажъдеся//<0>.нетемись//<0>.нетѣмись//<0>.нетажъдесь//<0>.нетѣжесь//<0>.нетеся//<0>.нетеждесь//<0>.нетѣмися//<0>.нетѣсь//<0>.нетѣся//<0>.нетамися//<0>.нетебысь//<0>.нетебыся//<0>.нететись//<0>.нетѣбося//<0>.нетебось//<0>.нетѣбось//<0>.нетебося//<0>.нетѣ//<0>.нетесь//<0>.нетажеся//<0>.нетажесь
  gramm: indic,praes,du,2p
 -flex: <0>.няховажъдеся//<0>.няховамися//<0>.няховѣтися//<0>.няховебось//<0>.няховетись//<0>.няховежеся//<0>.няховѣжесь//<0>.няховѣжеся//<0>.няховежесь//<0>.няховебысь//<0>.няховѣтись//<0>.няховажеся//<0>.няховажесь//<0>.няховѣждесь//<0>.няховабысь//<0>.няховабыся//<0>.няховеся//<0>.няховесь//<0>.няхове//<0>.няховѣсь//<0>.няховѣмися//<0>.няховамись//<0>.няховажъдесь//<0>.няховаждеся//<0>.няховаждесь//<0>.няховетися//<0>.няховѣжъдесь//<0>.няховѣжъдеся//<0>.няховемися//<0>.няховебыся//<0>.няховѣся//<0>.няховежъдеся//<0>.няховежъдесь//<0>.няховемись//<0>.няховѣбось//<0>.няховася//<0>.няховебося//<0>.няховась//<0>.няховѣмись//<0>.няховѣбося//<0>.няховеждесь//<0>.няховеждеся//<0>.няховатися//<0>.няховатись//<0>.няховѣбыся//<0>.няховѣждеся//<0>.няховабось//<0>.няховѣ//<0>.няховѣбысь//<0>.няховабося//<0>.няхова
  gramm: indic,imperf,du,1p
 -flex: <0>.нясътежеся//<0>.нясътежесь//<0>.нястебось//<0>.нястебося//<0>.нясътетися//<0>.нясътетись//<0>.нястажеся//<0>.нястажесь//<0>.нястатися//<0>.нястатись//<0>.нясътѣмися//<0>.нясътѣмись//<0>.нясътѣбося//<0>.нясътѣбось//<0>.нястетися//<0>.нястетись//<0>.нясътабысь//<0>.нясътабыся//<0>.нястася//<0>.нястась//<0>.нясътѣтись//<0>.нясътѣтися//<0>.нястеждеся//<0>.нясъта//<0>.нястеждесь//<0>.нясъте//<0>.нясътѣжъдесь//<0>.нясътѣжъдеся//<0>.нясътебось//<0>.нясътебося//<0>.нястѣмися//<0>.нястабось//<0>.нястабося//<0>.нястѣмись//<0>.нясътѣжесь//<0>.нясътѣжеся//<0>.нястежеся//<0>.нястежесь//<0>.нястеся//<0>.нясътѣ//<0>.нясътажеся//<0>.нясътажесь//<0>.нястесь//<0>.нясътамись//<0>.нясътамися//<0>.нястемись//<0>.нястемися//<0>.нястебысь//<0>.нястебыся//<0>.нясътатися//<0>.нясътатись//<0>.нясътебысь//<0>.нясътебыся//<0>.нясътемись//<0>.нясътемися//<0>.нястѣтись//<0>.нястѣтися//<0>.нястѣждесь//<0>.нястѣждеся//<0>.нястѣсь//<0>.нястѣся//<0>.нястѣбыся//<0>.нястѣбысь//<0>.нясътася//<0>.нясътась//<0>.нястабысь//<0>.нястабыся//<0>.нястѣ//<0>.нясътабось//<0>.нясътабося//<0>.нястамись//<0>.нястамися//<0>.нястѣжесь//<0>.нясътажъдеся//<0>.нясътажъдесь//<0>.нястѣжеся//<0>.нясътеся//<0>.нясътесь//<0>.няста//<0>.нясътѣсь//<0>.нясте//<0>.нясътѣся//<0>.нясътежъдеся//<0>.нясътежъдесь//<0>.нясътѣбыся//<0>.нясътѣбысь//<0>.нястаждесь//<0>.нястаждеся//<0>.нястѣбося//<0>.нястѣбось
  gramm: indic,imperf,du,3p
 -flex: <0>.нясътежеся//<0>.нясътежесь//<0>.нястебось//<0>.нястебося//<0>.нясътетися//<0>.нясътетись//<0>.нястажеся//<0>.нястажесь//<0>.нястатися//<0>.нястатись//<0>.нясътѣмися//<0>.нясътѣмись//<0>.нясътѣбося//<0>.нясътѣбось//<0>.нястетися//<0>.нястетись//<0>.нясътабысь//<0>.нясътабыся//<0>.нястася//<0>.нястась//<0>.нясътѣтись//<0>.нясътѣтися//<0>.нястеждеся//<0>.нясъта//<0>.нястеждесь//<0>.нясъте//<0>.нясътѣжъдесь//<0>.нясътѣжъдеся//<0>.нясътебось//<0>.нясътебося//<0>.нястѣмися//<0>.нястабось//<0>.нястабося//<0>.нястѣмись//<0>.нясътѣжесь//<0>.нясътѣжеся//<0>.нястежеся//<0>.нястежесь//<0>.нястеся//<0>.нясътѣ//<0>.нясътажеся//<0>.нясътажесь//<0>.нястесь//<0>.нясътамись//<0>.нясътамися//<0>.нястемись//<0>.нястемися//<0>.нястебысь//<0>.нястебыся//<0>.нясътатися//<0>.нясътатись//<0>.нясътебысь//<0>.нясътебыся//<0>.нясътемись//<0>.нясътемися//<0>.нястѣтись//<0>.нястѣтися//<0>.нястѣждесь//<0>.нястѣждеся//<0>.нястѣсь//<0>.нястѣся//<0>.нястѣбыся//<0>.нястѣбысь//<0>.нясътася//<0>.нясътась//<0>.нястабысь//<0>.нястабыся//<0>.нястѣ//<0>.нясътабось//<0>.нясътабося//<0>.нястамись//<0>.нястамися//<0>.нястѣжесь//<0>.нясътажъдеся//<0>.нясътажъдесь//<0>.нястѣжеся//<0>.нясътеся//<0>.нясътесь//<0>.няста//<0>.нясътѣсь//<0>.нясте//<0>.нясътѣся//<0>.нясътежъдеся//<0>.нясътежъдесь//<0>.нясътѣбыся//<0>.нясътѣбысь//<0>.нястаждесь//<0>.нястаждеся//<0>.нястѣбося//<0>.нястѣбось
  gramm: indic,imperf,du,2p
 -flex: <0>.нястеждеся//<0>.нястеждесь//<0>.нясъте//<0>.нясътежеся//<0>.нясътежесь//<0>.нясътебось//<0>.нясътебося//<0>.нясътебысь//<0>.нясътебыся//<0>.нясътемись//<0>.нясътемися//<0>.нястебось//<0>.нястебося//<0>.нястежеся//<0>.нястежесь//<0>.нясътетися//<0>.нясътетись//<0>.нясътеся//<0>.нясътесь//<0>.нястеся//<0>.нясте//<0>.нястесь//<0>.нясътежъдеся//<0>.нясътежъдесь//<0>.нястетися//<0>.нястетись//<0>.нястемись//<0>.нястемися//<0>.нястебысь//<0>.нястебыся
  gramm: indic,imperf,pl,2p
 -flex: <0>.няхутися//<0>.няхутись//<0>.няхуждеся//<0>.няхужъдеся//<0>.няхубось//<0>.няхубося//<0>.няхужъдесь//<0>.няхуждесь//<0>.няхужеся//<0>.няхубыся//<0>.няхуся//<0>.няхусь//<0>.няхубысь//<0>.няху//<0>.няхумися//<0>.няхумись//<0>.няхужесь
  gramm: indic,imperf,pl,3p
 -flex: <0>.няхомтися//<0>.няхомтись//<0>.няхом//<0>.няхомждесь//<0>.няхомждеся//<0>.няхомъмись//<0>.няхомъмися//<0>.няхомъбысь//<0>.няхомъбыся//<0>.няхомъжеся//<0>.няхомъжесь//<0>.няхомбысь//<0>.няхомбыся//<0>.няхомъся//<0>.няхомъсь//<0>.няхомъжъдеся//<0>.няхомъжъдесь//<0>.няхомжеся//<0>.няхомжесь//<0>.няхомся//<0>.няхомсь//<0>.няхомътися//<0>.няхомътись//<0>.няхомъждеся//<0>.няхомъбось//<0>.няхомъ//<0>.няхомъбося//<0>.няхоммися//<0>.няхоммись//<0>.няхомбось//<0>.няхомбося//<0>.няхомъждесь
  gramm: indic,imperf,pl,1p
 -flex: <0>.лѣбыся//<0>.лѣтися//<0>.лѣтись//<0>.лѣмися//<0>.лѣжъдеся//<0>.лѣжъдесь//<0>.лѣ//<0>.лѣжеся//<0>.лежесь//<0>.лежеся//<0>.лѣжесь//<0>.лѣбысь//<0>.леждеся//<0>.леждесь//<0>.лѣбось//<0>.лѣбося//<0>.лесь//<0>.леся//<0>.лѣмись//<0>.лежъдесь//<0>.лѣждесь//<0>.лѣждеся//<0>.лебыся//<0>.лебысь//<0>.летись//<0>.летися//<0>.лебося//<0>.ле//<0>.лебось//<0>.лемися//<0>.лемись//<0>.лежъдеся//<0>.лѣся//<0>.лѣсь
  gramm: perf,du,f
 -flex: <0>.няхъжъдеся//<0>.няхъжъдесь//<0>.няхждесь//<0>.няхъждесь//<0>.няхътися//<0>.няхтися//<0>.няхтись//<0>.няхътись//<0>.няхбысь//<0>.няхъбысь//<0>.няхъбыся//<0>.няхбыся//<0>.няхъбось//<0>.няхбось//<0>.няхбося//<0>.няхъбося//<0>.няхъ//<0>.нях//<0>.няхъждеся//<0>.няхждеся//<0>.няхмись//<0>.няхъмись//<0>.няхъмися//<0>.няхмися//<0>.няхъся//<0>.няхся//<0>.няхсь//<0>.няхъсь//<0>.няхжеся//<0>.няхъжеся//<0>.няхъжесь//<0>.няхжесь
  gramm: indic,imperf,sg,1p
 -flex: <0>.няшеждеся//<0>.няшежъдеся//<0>.няшежъдесь//<0>.няшеждесь//<0>.няшеся//<0>.няшесь//<0>.няшебысь//<0>.няшежесь//<0>.няшемись//<0>.няшемися//<0>.няшебось//<0>.няше//<0>.няшебося//<0>.няшетися//<0>.няшетись//<0>.няшежеся//<0>.няшебыся
  gramm: indic,imperf,sg,2p
 -flex: <0>.няшеждеся//<0>.няшежъдеся//<0>.няшежъдесь//<0>.няшеждесь//<0>.няшеся//<0>.няшесь//<0>.няшебысь//<0>.няшежесь//<0>.няшемись//<0>.няшемися//<0>.няшебось//<0>.няше//<0>.няшебося//<0>.няшетися//<0>.няшетись//<0>.няшежеся//<0>.няшебыся
  gramm: indic,imperf,sg,3p
 -flex: <0>.ховатись//<0>.ховатися//<0>.ховетись//<0>.хове//<0>.ховѣтись//<0>.ховетися//<0>.хова//<0>.ховежъдесь//<0>.ховежъдеся//<0>.ховѣждесь//<0>.ховѣждеся//<0>.ховѣся//<0>.ховѣсь//<0>.ховажъдесь//<0>.ховаждесь//<0>.ховаждеся//<0>.ховажъдеся//<0>.ховѣбысь//<0>.ховѣбыся//<0>.ховабыся//<0>.ховѣбось//<0>.ховѣбося//<0>.ховабысь//<0>.ховемися//<0>.ховемись//<0>.ховежесь//<0>.ховежеся//<0>.ховѣ//<0>.ховажесь//<0>.ховебыся//<0>.ховебысь//<0>.ховажеся//<0>.ховѣмись//<0>.ховѣжесь//<0>.ховѣжеся//<0>.ховебося//<0>.ховѣмися//<0>.ховебось//<0>.ховась//<0>.ховася//<0>.ховеждеся//<0>.ховеждесь//<0>.ховѣтися//<0>.ховамися//<0>.ховѣжъдеся//<0>.ховѣжъдесь//<0>.ховеся//<0>.ховесь//<0>.ховабося//<0>.ховабось//<0>.ховамись
  gramm: indic,aor,du,1p
 -flex: <0>.сътежесь//<0>.сътежеся//<0>.стѣмись//<0>.стѣмися//<0>.сътамися//<0>.сътамись//<0>.сътежъдесь//<0>.сътежъдеся//<0>.сътась//<0>.сътася//<0>.съте//<0>.съта//<0>.стамися//<0>.стамись//<0>.сътетись//<0>.сътетися//<0>.сътѣ//<0>.стемися//<0>.стемись//<0>.стабыся//<0>.стабысь//<0>.стеждесь//<0>.стеждеся//<0>.сътажесь//<0>.сътажеся//<0>.статись//<0>.статися//<0>.стеся//<0>.сътѣжъдеся//<0>.сътѣмися//<0>.стажесь//<0>.стажеся//<0>.сътѣжеся//<0>.сътѣжесь//<0>.стѣбося//<0>.сътебыся//<0>.сътебысь//<0>.сътѣтися//<0>.сътѣтись//<0>.стась//<0>.стѣбысь//<0>.стѣбыся//<0>.сътабыся//<0>.стася//<0>.стѣ//<0>.стѣся//<0>.стѣсь//<0>.сътабысь//<0>.стежесь//<0>.стежеся//<0>.сътебося//<0>.сътебось//<0>.сътажъдесь//<0>.сътажъдеся//<0>.стебыся//<0>.стебысь//<0>.стѣтися//<0>.стѣтись//<0>.сътесь//<0>.сътеся//<0>.сте//<0>.ста//<0>.сътемися//<0>.сътемись//<0>.сътѣмись//<0>.стѣжеся//<0>.стѣжесь//<0>.стесь//<0>.стѣждеся//<0>.стѣждесь//<0>.стабося//<0>.стабось//<0>.стаждеся//<0>.стаждесь//<0>.сътѣбысь//<0>.сътѣбыся//<0>.сътѣбось//<0>.сътѣбося//<0>.сътабося//<0>.сътабось//<0>.стетись//<0>.стетися//<0>.стѣбось//<0>.сътѣжъдесь//<0>.стебося//<0>.стебось//<0>.сътатись//<0>.сътатися//<0>.сътѣся//<0>.сътѣсь
  gramm: indic,aor,du,2p
 -flex: <0>.сътежесь//<0>.сътежеся//<0>.стѣмись//<0>.стѣмися//<0>.сътамися//<0>.сътамись//<0>.сътежъдесь//<0>.сътежъдеся//<0>.сътась//<0>.сътася//<0>.съте//<0>.съта//<0>.стамися//<0>.стамись//<0>.сътетись//<0>.сътетися//<0>.сътѣ//<0>.стемися//<0>.стемись//<0>.стабыся//<0>.стабысь//<0>.стеждесь//<0>.стеждеся//<0>.сътажесь//<0>.сътажеся//<0>.статись//<0>.статися//<0>.стеся//<0>.сътѣжъдеся//<0>.сътѣмися//<0>.стажесь//<0>.стажеся//<0>.сътѣжеся//<0>.сътѣжесь//<0>.стѣбося//<0>.сътебыся//<0>.сътебысь//<0>.сътѣтися//<0>.сътѣтись//<0>.стась//<0>.стѣбысь//<0>.стѣбыся//<0>.сътабыся//<0>.стася//<0>.стѣ//<0>.стѣся//<0>.стѣсь//<0>.сътабысь//<0>.стежесь//<0>.стежеся//<0>.сътебося//<0>.сътебось//<0>.сътажъдесь//<0>.сътажъдеся//<0>.стебыся//<0>.стебысь//<0>.стѣтися//<0>.стѣтись//<0>.сътесь//<0>.сътеся//<0>.сте//<0>.ста//<0>.сътемися//<0>.сътемись//<0>.сътѣмись//<0>.стѣжеся//<0>.стѣжесь//<0>.стесь//<0>.стѣждеся//<0>.стѣждесь//<0>.стабося//<0>.стабось//<0>.стаждеся//<0>.стаждесь//<0>.сътѣбысь//<0>.сътѣбыся//<0>.сътѣбось//<0>.сътѣбося//<0>.сътабося//<0>.сътабось//<0>.стетись//<0>.стетися//<0>.стѣбось//<0>.сътѣжъдесь//<0>.стебося//<0>.стебось//<0>.сътатись//<0>.сътатися//<0>.сътѣся//<0>.сътѣсь
  gramm: indic,aor,du,3p
 -flex: <0>.лъмись//<0>.лъмися//<0>.лмись//<0>.лбось//<0>.лбося//<0>.лмися//<0>.лъся//<0>.лъсь//<0>.лбысь//<0>.лъ//<0>.лбыся//<0>.лъжеся//<0>.лъжесь//<0>.лъждесь//<0>.л//<0>.лъбысь//<0>.лъбыся//<0>.лждесь//<0>.лждеся//<0>.лъбось//<0>.лъжъдеся//<0>.лъжъдесь//<0>.лъбося//<0>.лжеся//<0>.лжесь//<0>.лъждеся//<0>.лтися//<0>.лтись//<0>.лътися//<0>.лътись//<0>.лся//<0>.лсь
  gramm: perf,sg,m
 -flex: <0>.ниммись//<0>.ниммися//<0>.немжесь//<0>.немжеся//<0>.нимебыся//<0>.нимебысь//<0>.немъ//<0>.немебося//<0>.немебось//<0>.немъжеся//<0>.немъжесь//<0>.нимъбось//<0>.нимъбося//<0>.неме//<0>.нимбось//<0>.немежъдесь//<0>.нимъмись//<0>.нимъмися//<0>.немежъдеся//<0>.нимбысь//<0>.нимъжеся//<0>.нимъжесь//<0>.немебысь//<0>.нимждесь//<0>.нимждеся//<0>.немъбось//<0>.немъбося//<0>.немежесь//<0>.немежеся//<0>.нимъбысь//<0>.нимъбыся//<0>.немъждесь//<0>.немесь//<0>.немеся//<0>.немъждеся//<0>.немътися//<0>.немътись//<0>.немебыся//<0>.нембося//<0>.нембось//<0>.нимбыся//<0>.немтись//<0>.немтися//<0>.нимъждеся//<0>.нимъждесь//<0>.нимъся//<0>.нимъсь//<0>.нимтися//<0>.нимтись//<0>.нимжеся//<0>.нимжесь//<0>.немъмись//<0>.немъмися//<0>.ниме//<0>.немемися//<0>.немемись//<0>.немъбысь//<0>.немъбыся//<0>.немждесь//<0>.нимъ//<0>.немсь//<0>.немъжъдеся//<0>.немеждеся//<0>.нимежеся//<0>.нимбося//<0>.ним//<0>.немъжъдесь//<0>.нимежъдесь//<0>.нимежъдеся//<0>.нимебося//<0>.нимебось//<0>.нимеждеся//<0>.нимеждесь//<0>.нимся//<0>.нимсь//<0>.нимътися//<0>.нимътись//<0>.нимесь//<0>.нимеся//<0>.немеждесь//<0>.неметись//<0>.неметися//<0>.нем//<0>.нембыся//<0>.нембысь//<0>.немждеся//<0>.нимемися//<0>.нимемись//<0>.нимежесь//<0>.немся//<0>.немъся//<0>.немъсь//<0>.ниметись//<0>.ниметися//<0>.неммися//<0>.нимъжъдеся//<0>.нимъжъдесь//<0>.неммись
  gramm: imper,pl,1p
 -flex: <0>.шѧбось//<0>.шѧмись//<0>.шѧмися//<0>.шѧбося//<0>.шѧжъдеся//<0>.шѧжъдесь//<0>.шаждеся//<0>.шаждесь//<0>.шѧ//<0>.шѧбысь//<0>.шѧбыся//<0>.шажесь//<0>.шажеся//<0>.шабыся//<0>.шабысь//<0>.шатись//<0>.шатися//<0>.шѧжеся//<0>.шѧжесь//<0>.шась//<0>.шася//<0>.шажъдесь//<0>.шажъдеся//<0>.шѧся//<0>.шѧсь//<0>.шѧждеся//<0>.шѧждесь//<0>.шабося//<0>.ша//<0>.шабось//<0>.шѧтися//<0>.шѧтись//<0>.шамися//<0>.шамись
  gramm: indic,aor,pl,3p
 -flex: <0>.стемися//<0>.стемись//<0>.сътежесь//<0>.сътежеся//<0>.стеждесь//<0>.стеждеся//<0>.стежесь//<0>.сътежъдесь//<0>.сътежъдеся//<0>.стежеся//<0>.сътебося//<0>.сътебось//<0>.съте//<0>.стебыся//<0>.стебысь//<0>.стетись//<0>.стетися//<0>.стебося//<0>.стебось//<0>.сътесь//<0>.сътеся//<0>.сте//<0>.сътебыся//<0>.сътебысь//<0>.сътемися//<0>.сътемись//<0>.сътетись//<0>.сътетися//<0>.стесь//<0>.стеся
  gramm: indic,aor,pl,2p
 -flex: <0>.хомждеся//<0>.хомъжесь//<0>.хомжесь//<0>.хомжеся//<0>.хомъжеся//<0>.хомсь//<0>.хомъсь//<0>.хоммись//<0>.хомся//<0>.хомъждеся//<0>.хомъбыся//<0>.хомбыся//<0>.хомбысь//<0>.хомъбысь//<0>.хомъ//<0>.хом//<0>.хоммися//<0>.хомъся//<0>.хомтись//<0>.хомътись//<0>.хомътися//<0>.хомъмись//<0>.хомбося//<0>.хомъбося//<0>.хомъбось//<0>.хомбось//<0>.хомъмися//<0>.хомъждесь//<0>.хомждесь//<0>.хомтися//<0>.хомъжъдесь//<0>.хомъжъдеся
  gramm: indic,aor,pl,1p
 -flex: <0>.нитажеся//<0>.нитажесь//<0>.нитѣбыся//<0>.нитѣтись//<0>.нитетися//<0>.нитетись//<0>.нитѣтися//<0>.нитася//<0>.нитебось//<0>.нитебося//<0>.нитась//<0>.нитѣбося//<0>.нитѣбось//<0>.нитѣ//<0>.нитатися//<0>.нитатись//<0>.нитаждеся//<0>.нитаждесь//<0>.нитѣсь//<0>.нитежесь//<0>.нитежеся//<0>.нитебысь//<0>.нитѣбысь//<0>.нитебыся//<0>.нитѣмися//<0>.нитѣмись//<0>.нита//<0>.нитѣся//<0>.нитѣжъдесь//<0>.нитѣжъдеся//<0>.ните//<0>.нитеждесь//<0>.нитабысь//<0>.нитабыся//<0>.нитеждеся//<0>.нитемись//<0>.нитеся//<0>.нитесь//<0>.нитемися//<0>.нитѣждеся//<0>.нитѣждесь//<0>.нитамись//<0>.нитамися//<0>.нитажъдеся//<0>.нитажъдесь//<0>.нитежъдеся//<0>.нитѣжесь//<0>.нитѣжеся//<0>.нитежъдесь//<0>.нитабось//<0>.нитабося
  gramm: imper,du,2p
 -flex: <0>.нива//<0>.нивѣсь//<0>.нивѣся//<0>.нивѣжъдесь//<0>.неватись//<0>.невебось//<0>.невебося//<0>.невѣбося//<0>.невѣбось//<0>.невежъдеся//<0>.невежъдесь//<0>.нивѣжесь//<0>.нивѣжеся//<0>.невася//<0>.невась//<0>.нивемись//<0>.нивеся//<0>.нивесь//<0>.нивемися//<0>.невѣтись//<0>.невѣтися//<0>.нивамись//<0>.нивамися//<0>.невабось//<0>.невабося//<0>.невѣмися//<0>.невѣсь//<0>.невѣся//<0>.невѣмись//<0>.невемись//<0>.невемися//<0>.невебысь//<0>.невебыся//<0>.нивѣтись//<0>.нивѣтися//<0>.нивебось//<0>.нивебося//<0>.нивеждесь//<0>.нивеждеся//<0>.невеся//<0>.нивабысь//<0>.нивабыся//<0>.невесь//<0>.невѣбыся//<0>.невѣбысь//<0>.ниветися//<0>.нивежъдеся//<0>.нивежъдесь//<0>.невѣжесь//<0>.невѣжеся//<0>.ниваждеся//<0>.ниваждесь//<0>.нивѣбося//<0>.нивѣбось//<0>.нивабось//<0>.нивѣ//<0>.нивабося//<0>.нивѣждеся//<0>.нивѣждесь//<0>.ниважеся//<0>.ниважесь//<0>.нивебысь//<0>.нивебыся//<0>.нивѣмися//<0>.нивѣмись//<0>.невабысь//<0>.невабыся//<0>.нивежеся//<0>.нивежесь//<0>.неважеся//<0>.неважесь//<0>.ниважъдеся//<0>.ниважъдесь//<0>.неважъдесь//<0>.неватися//<0>.нивѣжъдеся//<0>.ниве//<0>.неважъдеся//<0>.неветись//<0>.невамись//<0>.невамися//<0>.невѣжъдесь//<0>.ниветись//<0>.невежеся//<0>.невежесь//<0>.невѣжъдеся//<0>.ниватися//<0>.ниватись//<0>.нивѣбыся//<0>.нивѣбысь//<0>.неваждесь//<0>.неваждеся//<0>.нивася//<0>.нивась//<0>.невѣ//<0>.невѣждесь//<0>.невѣждеся//<0>.невеждеся//<0>.невеждесь//<0>.неветися//<0>.нева//<0>.неве
  gramm: imper,du,1p
 -flex: <0>.хътись//<0>.хътися//<0>.хсь//<0>.хжесь//<0>.хжеся//<0>.хся//<0>.хъжъдесь//<0>.хъждесь//<0>.хъждеся//<0>.хтися//<0>.хъжъдеся//<0>.хждеся//<0>.хждесь//<0>.хъбыся//<0>.хбось//<0>.х//<0>.хъбось//<0>.хъбося//<0>.хъжесь//<0>.хъсь//<0>.хъся//<0>.хъжеся//<0>.хбыся//<0>.хбысь//<0>.хтись//<0>.хъ//<0>.хмися//<0>.хмись//<0>.хъмися//<0>.хъмись//<0>.хбося//<0>.хъбысь
  gramm: indic,aor,sg,1p
 -flex: <0>.нутись//<0>.нутися//<0>.нубося//<0>.ну//<0>.нуждесь//<0>.нубось//<0>.нумися//<0>.нумись//<0>.нусь//<0>.нуся//<0>.нужесь//<0>.нужеся//<0>.нужъдесь//<0>.нужъдеся//<0>.нубыся//<0>.нубысь//<0>.нуждеся
  gramm: indic,praes,sg,1p
 -flex: <0>.нешижъдесь//<0>.нешижъдеся//<0>.нешитись//<0>.нешибось//<0>.нешибося//<0>.нешибыся//<0>.нешибысь//<0>.нешимися//<0>.неши//<0>.нешижеся//<0>.нешиждеся//<0>.нешись//<0>.нешижесь//<0>.нешиждесь//<0>.нешися//<0>.нешитися//<0>.нешимись
  gramm: indic,praes,sg,2p
 -flex: <0>.нетежъдесь//<0>.нетъмися//<0>.нетъмись//<0>.нется//<0>.нетъжъдесь//<0>.нетъжъдеся//<0>.нетсь//<0>.нетежесь//<0>.нетебося//<0>.нетъждеся//<0>.нетъждесь//<0>.неттися//<0>.неттись//<0>.нетбось//<0>.нетежеся//<0>.нете//<0>.нетбося//<0>.нетъжесь//<0>.нетъжеся//<0>.нетежъдеся//<0>.нетждеся//<0>.нетбысь//<0>.нет//<0>.нететися//<0>.нетемись//<0>.нетемися//<0>.нететись//<0>.нетмись//<0>.нетжесь//<0>.нетъбыся//<0>.нетъбысь//<0>.нетътися//<0>.нетеждеся//<0>.нетбыся//<0>.нетеждесь//<0>.нетътись//<0>.нетждесь//<0>.нетъбося//<0>.нетъбось//<0>.нетъ//<0>.нетебысь//<0>.нетебыся//<0>.нетебось//<0>.нетжеся//<0>.нетеся//<0>.нетесь//<0>.нетъсь//<0>.нетмися//<0>.нетъся
  gramm: indic,praes,sg,3p
 -flex: <0>.ла//<0>.лажесь//<0>.лабось//<0>.лажеся//<0>.лаждесь//<0>.лаждеся//<0>.лабося//<0>.лабыся//<0>.лась//<0>.лася//<0>.лабысь//<0>.ламися//<0>.латись//<0>.латися//<0>.ламись//<0>.лажъдесь//<0>.лажъдеся
  gramm: perf,du,m
 -flex: <0>.лѣбыся//<0>.лѣтися//<0>.лѣтись//<0>.лѣмися//<0>.лѣжъдеся//<0>.лѣжъдесь//<0>.лѣ//<0>.лѣжеся//<0>.лежесь//<0>.лежеся//<0>.лѣжесь//<0>.лѣбысь//<0>.леждеся//<0>.леждесь//<0>.лѣбось//<0>.лѣбося//<0>.лесь//<0>.леся//<0>.лѣмись//<0>.лежъдесь//<0>.лѣждесь//<0>.лѣждеся//<0>.лебыся//<0>.лебысь//<0>.летись//<0>.летися//<0>.лебося//<0>.ле//<0>.лебось//<0>.лемися//<0>.лемись//<0>.лежъдеся//<0>.лѣся//<0>.лѣсь
  gramm: perf,du,n
 -flex: <0>.ла//<0>.лажесь//<0>.лабось//<0>.лажеся//<0>.лаждесь//<0>.лаждеся//<0>.лабося//<0>.лабыся//<0>.лась//<0>.лася//<0>.лабысь//<0>.ламися//<0>.латись//<0>.латися//<0>.ламись//<0>.лажъдесь//<0>.лажъдеся
  gramm: perf,sg,f
-paradigm: V15e
 -flex: <1>.етемись//<1>.етемися//<1>.етеждеся//<1>.етебысь//<1>.етебыся//<1>.етеждесь//<1>.етежеся//<1>.етежесь//<1>.етебось//<1>.етежъдесь//<1>.етебося//<1>.етеся//<1>.етесь//<1>.ететися//<1>.етежъдеся//<1>.ете//<1>.ететись
  gramm: indic,praes,pl,2p
 -flex: <1>.юбось//<1>.ютъждеся//<1>.уждеся//<1>.уждесь//<1>.ютъждесь//<1>.ужъдеся//<1>.ужеся//<1>.ютмись//<1>.ютись//<1>.ютмися//<1>.юбысь//<1>.усь//<1>.уся//<1>.ютжеся//<1>.южесь//<1>.ютжесь//<1>.ютътися//<1>.ютътись//<1>.ютждесь//<1>.ются//<1>.ютсь//<1>.ютждеся//<1>.юбыся//<1>.ют//<1>.ютъся//<1>.у//<1>.ютъсь//<1>.умись//<1>.юся//<1>.южъдесь//<1>.южъдеся//<1>.ютбысь//<1>.ютбыся//<1>.ужесь//<1>.ютъжъдеся//<1>.ютъжъдесь//<1>.убыся//<1>.юбося//<1>.ютися//<1>.ютъбысь//<1>.ютъбыся//<1>.юждесь//<1>.юмися//<1>.ютъбось//<1>.ютъмись//<1>.ютъмися//<1>.ютъбося//<1>.ютбось//<1>.ютбося//<1>.убысь//<1>.ю//<1>.юмись//<1>.юттися//<1>.юттись//<1>.южеся//<1>.утись//<1>.утися//<1>.ужъдесь//<1>.ютъ//<1>.ютъжеся//<1>.убося//<1>.юсь//<1>.юждеся//<1>.убось//<1>.ютъжесь//<1>.умися
  gramm: indic,praes,pl,3p
 -flex: <1>.емъжъдеся//<1>.емъся//<1>.емъсь//<1>.емъжъдесь//<1>.еммися//<1>.еммись//<1>.емътися//<1>.емсь//<1>.емся//<1>.ембыся//<1>.емътись//<1>.ембысь//<1>.емежеся//<1>.емежесь//<1>.еметися//<1>.еметись//<1>.емъ//<1>.емеждесь//<1>.емеждеся//<1>.емебысь//<1>.емъждесь//<1>.емъждеся//<1>.емъбысь//<1>.емъбыся//<1>.ембося//<1>.ембось//<1>.емждесь//<1>.емждеся//<1>.емъмись//<1>.емъмися//<1>.емъжеся//<1>.емебося//<1>.емебось//<1>.емъжесь//<1>.емтись//<1>.емтися//<1>.еме//<1>.емежъдесь//<1>.емежъдеся//<1>.емжесь//<1>.емжеся//<1>.емъбось//<1>.емъбося//<1>.емебыся//<1>.емемися//<1>.емемись//<1>.емесь//<1>.емеся//<1>.ем
  gramm: indic,praes,pl,1p
 -flex: <0>.лися//<0>.лижеся//<0>.ли//<0>.лись//<0>.либось//<0>.лижъдеся//<0>.лимися//<0>.лиждесь//<0>.либыся//<0>.лижъдесь//<0>.лиждеся//<0>.либося//<0>.лижесь//<0>.либысь//<0>.лимись//<0>.литись//<0>.литися
  gramm: perf,pl,m
 -flex: <0>.ла//<0>.лажесь//<0>.лабось//<0>.лажеся//<0>.лаждесь//<0>.лаждеся//<0>.лабося//<0>.лабыся//<0>.лась//<0>.лася//<0>.лабысь//<0>.ламися//<0>.латись//<0>.латися//<0>.ламись//<0>.лажъдесь//<0>.лажъдеся
  gramm: perf,pl,n
 -flex: <0>.лытися//<0>.лыжъдесь//<0>.лыбося//<0>.лыся//<0>.лыбысь//<0>.лыжеся//<0>.лымися//<0>.лыбыся//<0>.лымись//<0>.лытись//<0>.лыжесь//<0>.лыждесь//<0>.лыбось//<0>.лысь//<0>.лыждеся//<0>.лыжъдеся//<0>.лы
  gramm: perf,pl,f
 -flex: <0>.тимись//<0>.тимися//<0>.тьжъдесь//<0>.тьжъдеся//<0>.ть//<0>.тьтися//<0>.тьтись//<0>.тьмись//<0>.тися//<0>.тись//<0>.тибысь//<0>.тьжеся//<0>.тибыся//<0>.тьмися//<0>.тьжесь//<0>.тьбысь//<0>.тьбыся//<0>.тиждесь//<0>.тиждеся//<0>.тьбось//<0>.тьбося//<0>.титися//<0>.титись//<0>.тьждесь//<0>.ти//<0>.тижеся//<0>.тижесь//<0>.тьждеся//<0>.тижъдеся//<0>.тижъдесь//<0>.тибось//<0>.тибося//<0>.ться//<0>.тьсь
  gramm: inf
 -flex: <1>.йтися//<1>.йтись//<1>.йъждеся//<1>.йся//<1>.йсь//<1>.йъждесь//<1>.йътися//<1>.йътись//<1>.йбось//<1>.йбося//<1>.йбысь//<1>.йъжеся//<1>.йъжесь//<1>.йбыся//<1>.йъбось//<1>.йъжъдеся//<1>.йъжъдесь//<1>.йъбося//<1>.йждесь//<1>.йждеся//<1>.ймися//<1>.ймись//<1>.йъмись//<1>.йъмися//<1>.й//<1>.йжеся//<1>.йжесь//<1>.йъся//<1>.йъсь//<1>.йъбысь//<1>.йъбыся
  gramm: imper,sg,2p
 -flex: <1>.йтися//<1>.йтись//<1>.йъждеся//<1>.йся//<1>.йсь//<1>.йъждесь//<1>.йътися//<1>.йътись//<1>.йбось//<1>.йбося//<1>.йбысь//<1>.йъжеся//<1>.йъжесь//<1>.йбыся//<1>.йъбось//<1>.йъжъдеся//<1>.йъжъдесь//<1>.йъбося//<1>.йждесь//<1>.йждеся//<1>.ймися//<1>.ймись//<1>.йъмись//<1>.йъмися//<1>.й//<1>.йжеся//<1>.йжесь//<1>.йъся//<1>.йъсь//<1>.йъбысь//<1>.йъбыся
  gramm: imper,sg,3p
 -flex: <1>.йтебысь//<1>.йтебыся//<1>.йътетися//<1>.йътетись//<1>.йтебось//<1>.йътебось//<1>.йътебося//<1>.йтебося//<1>.йъте//<1>.йътебысь//<1>.йтемись//<1>.йтемися//<1>.йътебыся//<1>.йътеся//<1>.йътесь//<1>.йтежеся//<1>.йтежесь//<1>.йтетися//<1>.йте//<1>.йтетись//<1>.йътежеся//<1>.йътежесь//<1>.йтеждеся//<1>.йтеждесь//<1>.йътежъдеся//<1>.йътежъдесь//<1>.йътемись//<1>.йътемися//<1>.йтеся//<1>.йтесь
  gramm: imper,pl,2p
 -flex: <0>.лотися//<0>.лобысь//<0>.лобыся//<0>.лотись//<0>.лождесь//<0>.ложъдеся//<0>.ло//<0>.ломися//<0>.ложеся//<0>.ложесь//<0>.лобось//<0>.ложъдесь//<0>.лобося//<0>.лося//<0>.лождеся//<0>.лось//<0>.ломись
  gramm: perf,sg,n
 -flex: <0>.
  gramm: indic,aor,sg,3p
 -flex: <0>.
  gramm: indic,aor,sg,2p
 -flex: <1>.ева//<1>.евася//<1>.евась//<1>.евеся//<1>.евежъдесь//<1>.евамись//<1>.евамися//<1>.евебось//<1>.евебося//<1>.еветися//<1>.евѣтись//<1>.евѣтися//<1>.еветись//<1>.евабысь//<1>.евабыся//<1>.евѣ//<1>.еватися//<1>.еватись//<1>.еважеся//<1>.еважесь//<1>.евежеся//<1>.евежесь//<1>.евежъдеся//<1>.евѣмися//<1>.евемись//<1>.евемися//<1>.евѣмись//<1>.евѣждесь//<1>.евѣждеся//<1>.евѣбыся//<1>.евабось//<1>.евабося//<1>.евѣбысь//<1>.евесь//<1>.еваждесь//<1>.евѣбося//<1>.евѣбось//<1>.еваждеся//<1>.евеждеся//<1>.еве//<1>.евеждесь//<1>.евѣжесь//<1>.евѣсь//<1>.евѣся//<1>.евѣжеся//<1>.еважъдеся//<1>.еважъдесь//<1>.евѣжъдесь//<1>.евебысь//<1>.евебыся//<1>.евѣжъдеся
  gramm: indic,praes,du,1p
 -flex: <1>.етѣмися//<1>.етѣмись//<1>.етажеся//<1>.етажесь//<1>.етебысь//<1>.етежесь//<1>.етѣбося//<1>.етѣбось//<1>.етѣжесь//<1>.етѣсь//<1>.етѣся//<1>.етѣжеся//<1>.етемись//<1>.етемися//<1>.етежеся//<1>.етажъдеся//<1>.етажъдесь//<1>.ета//<1>.етебыся//<1>.етѣбыся//<1>.етабось//<1>.етабося//<1>.етѣбысь//<1>.етеся//<1>.етесь//<1>.етежъдеся//<1>.ете//<1>.етѣжъдесь//<1>.етѣждесь//<1>.етѣждеся//<1>.етѣжъдеся//<1>.етася//<1>.етась//<1>.ететися//<1>.ететись//<1>.етабысь//<1>.етабыся//<1>.етамись//<1>.етамися//<1>.етѣ//<1>.етатися//<1>.етатись//<1>.етебось//<1>.етежъдесь//<1>.етебося//<1>.етаждесь//<1>.етаждеся//<1>.етеждеся//<1>.етѣтись//<1>.етѣтися//<1>.етеждесь
  gramm: indic,praes,du,3p
 -flex: <1>.етѣмися//<1>.етѣмись//<1>.етажеся//<1>.етажесь//<1>.етебысь//<1>.етежесь//<1>.етѣбося//<1>.етѣбось//<1>.етѣжесь//<1>.етѣсь//<1>.етѣся//<1>.етѣжеся//<1>.етемись//<1>.етемися//<1>.етежеся//<1>.етажъдеся//<1>.етажъдесь//<1>.ета//<1>.етебыся//<1>.етѣбыся//<1>.етабось//<1>.етабося//<1>.етѣбысь//<1>.етеся//<1>.етесь//<1>.етежъдеся//<1>.ете//<1>.етѣжъдесь//<1>.етѣждесь//<1>.етѣждеся//<1>.етѣжъдеся//<1>.етася//<1>.етась//<1>.ететися//<1>.ететись//<1>.етабысь//<1>.етабыся//<1>.етамись//<1>.етамися//<1>.етѣ//<1>.етатися//<1>.етатись//<1>.етебось//<1>.етежъдесь//<1>.етебося//<1>.етаждесь//<1>.етаждеся//<1>.етеждеся//<1>.етѣтись//<1>.етѣтися//<1>.етеждесь
  gramm: indic,praes,du,2p
 -flex: <1>.яховеждеся//<1>.яховебося//<1>.яховѣтись//<1>.яховѣбось//<1>.яховѣбыся//<1>.яховѣбысь//<1>.яховемися//<1>.яховася//<1>.яховамись//<1>.яховамися//<1>.яховась//<1>.яховѣжеся//<1>.яховажеся//<1>.яховажесь//<1>.яховеждесь//<1>.яховежъдесь//<1>.яховѣсь//<1>.яховѣся//<1>.яховѣбося//<1>.яховеся//<1>.яховесь//<1>.яховѣмися//<1>.яховажъдеся//<1>.яховажъдесь//<1>.яховѣтися//<1>.яховежъдеся//<1>.яховѣ//<1>.яховаждеся//<1>.яховаждесь//<1>.яховѣжъдесь//<1>.яховѣжъдеся//<1>.яховетися//<1>.яховетись//<1>.яховебось//<1>.яховѣмись//<1>.яховабысь//<1>.яховабыся//<1>.яховатися//<1>.яховѣждеся//<1>.яховѣждесь//<1>.яховатись//<1>.яховемись//<1>.яховабось//<1>.яхова//<1>.яховабося//<1>.яховежесь//<1>.яхове//<1>.яховежеся//<1>.яховебыся//<1>.яховебысь//<1>.яховѣжесь
  gramm: indic,imperf,du,1p
 -flex: <1>.ястеждеся//<1>.ястеждесь//<1>.ясътатися//<1>.ясътежесь//<1>.ястѣбыся//<1>.ястѣбысь//<1>.ястебось//<1>.ястебося//<1>.ясътеся//<1>.ясътесь//<1>.ясътѣжъдесь//<1>.ясътѣжъдеся//<1>.ясътажеся//<1>.ясътажесь//<1>.ястѣжесь//<1>.ястѣжеся//<1>.ястабысь//<1>.ястабыся//<1>.ясътетися//<1>.ясътетись//<1>.ясътежъдеся//<1>.ясътежъдесь//<1>.ясътежеся//<1>.ясътѣжесь//<1>.ясътѣжеся//<1>.ясътатись//<1>.ясътѣмися//<1>.ясътѣмись//<1>.ясътемись//<1>.ясътемися//<1>.яста//<1>.ясте//<1>.ястемись//<1>.ясътамися//<1>.ясътебысь//<1>.ясътебыся//<1>.ястажеся//<1>.ястѣ//<1>.ястажесь//<1>.ястебысь//<1>.ястебыся//<1>.ясътѣтись//<1>.ясътѣтися//<1>.ястаждесь//<1>.ястаждеся//<1>.ясътамись//<1>.ястемися//<1>.ясътѣбыся//<1>.ясътабысь//<1>.ясътабыся//<1>.ясътѣбысь//<1>.ясътѣсь//<1>.ясътѣся//<1>.ястамись//<1>.ястася//<1>.ястась//<1>.ястамися//<1>.ясътажъдеся//<1>.ясътажъдесь//<1>.ястатися//<1>.ястатись//<1>.ясътабось//<1>.ясътабося//<1>.ястѣсь//<1>.ястѣся//<1>.ястеся//<1>.ястесь//<1>.ясътѣ//<1>.ясътѣбося//<1>.ясътѣбось//<1>.ясътася//<1>.ястѣтися//<1>.ястѣмися//<1>.ястѣмись//<1>.ясътась//<1>.ястѣждесь//<1>.ястѣждеся//<1>.ясъта//<1>.ясътебось//<1>.ясътебося//<1>.ясъте//<1>.ястабось//<1>.ястабося//<1>.ястѣбося//<1>.ястѣбось//<1>.ястетися//<1>.ястетись//<1>.ястежеся//<1>.ястежесь//<1>.ястѣтись
  gramm: indic,imperf,du,3p
 -flex: <1>.ястеждеся//<1>.ястеждесь//<1>.ясътатися//<1>.ясътежесь//<1>.ястѣбыся//<1>.ястѣбысь//<1>.ястебось//<1>.ястебося//<1>.ясътеся//<1>.ясътесь//<1>.ясътѣжъдесь//<1>.ясътѣжъдеся//<1>.ясътажеся//<1>.ясътажесь//<1>.ястѣжесь//<1>.ястѣжеся//<1>.ястабысь//<1>.ястабыся//<1>.ясътетися//<1>.ясътетись//<1>.ясътежъдеся//<1>.ясътежъдесь//<1>.ясътежеся//<1>.ясътѣжесь//<1>.ясътѣжеся//<1>.ясътатись//<1>.ясътѣмися//<1>.ясътѣмись//<1>.ясътемись//<1>.ясътемися//<1>.яста//<1>.ясте//<1>.ястемись//<1>.ясътамися//<1>.ясътебысь//<1>.ясътебыся//<1>.ястажеся//<1>.ястѣ//<1>.ястажесь//<1>.ястебысь//<1>.ястебыся//<1>.ясътѣтись//<1>.ясътѣтися//<1>.ястаждесь//<1>.ястаждеся//<1>.ясътамись//<1>.ястемися//<1>.ясътѣбыся//<1>.ясътабысь//<1>.ясътабыся//<1>.ясътѣбысь//<1>.ясътѣсь//<1>.ясътѣся//<1>.ястамись//<1>.ястася//<1>.ястась//<1>.ястамися//<1>.ясътажъдеся//<1>.ясътажъдесь//<1>.ястатися//<1>.ястатись//<1>.ясътабось//<1>.ясътабося//<1>.ястѣсь//<1>.ястѣся//<1>.ястеся//<1>.ястесь//<1>.ясътѣ//<1>.ясътѣбося//<1>.ясътѣбось//<1>.ясътася//<1>.ястѣтися//<1>.ястѣмися//<1>.ястѣмись//<1>.ясътась//<1>.ястѣждесь//<1>.ястѣждеся//<1>.ясъта//<1>.ясътебось//<1>.ясътебося//<1>.ясъте//<1>.ястабось//<1>.ястабося//<1>.ястѣбося//<1>.ястѣбось//<1>.ястетися//<1>.ястетись//<1>.ястежеся//<1>.ястежесь//<1>.ястѣтись
  gramm: indic,imperf,du,2p
 -flex: <1>.ястеждеся//<1>.ясътетися//<1>.ясътетись//<1>.ястеждесь//<1>.ястеся//<1>.ястесь//<1>.ясътежеся//<1>.ястебысь//<1>.ястебыся//<1>.ясътежъдесь//<1>.ясътежъдеся//<1>.ястебось//<1>.ястебося//<1>.ясътежесь//<1>.ясътеся//<1>.ясътесь//<1>.ясътемись//<1>.ясътемися//<1>.ясътебось//<1>.ясътебося//<1>.ясъте//<1>.ясте//<1>.ястемись//<1>.ястемися//<1>.ястетися//<1>.ястетись//<1>.ясътебысь//<1>.ястежеся//<1>.ястежесь//<1>.ясътебыся
  gramm: indic,imperf,pl,2p
 -flex: <1>.яхужъдеся//<1>.яхуся//<1>.яхусь//<1>.яху//<1>.яхутися//<1>.яхубось//<1>.яхубося//<1>.яхумись//<1>.яхутись//<1>.яхумися//<1>.яхуждесь//<1>.яхужъдесь//<1>.яхужеся//<1>.яхужесь//<1>.яхубысь//<1>.яхубыся//<1>.яхуждеся
  gramm: indic,imperf,pl,3p
 -flex: <1>.яхомъ//<1>.яхомбысь//<1>.яхомбыся//<1>.яхомтися//<1>.яхомтись//<1>.яхомъбысь//<1>.яхомъбыся//<1>.яхомъмись//<1>.яхомъмися//<1>.яхомъжъдеся//<1>.яхомъжъдесь//<1>.яхомбось//<1>.яхомбося//<1>.яхомъбось//<1>.яхомъбося//<1>.яхомъся//<1>.яхомъсь//<1>.яхомждесь//<1>.яхомъжеся//<1>.яхомъжесь//<1>.яхомждеся//<1>.яхомся//<1>.яхомсь//<1>.яхомжеся//<1>.яхомжесь//<1>.яхомътися//<1>.яхомътись//<1>.яхом//<1>.яхоммись//<1>.яхоммися//<1>.яхомъждеся//<1>.яхомъждесь
  gramm: indic,imperf,pl,1p
 -flex: <0>.лѣбыся//<0>.лѣтися//<0>.лѣтись//<0>.лѣмися//<0>.лѣжъдеся//<0>.лѣжъдесь//<0>.лѣ//<0>.лѣжеся//<0>.лежесь//<0>.лежеся//<0>.лѣжесь//<0>.лѣбысь//<0>.леждеся//<0>.леждесь//<0>.лѣбось//<0>.лѣбося//<0>.лесь//<0>.леся//<0>.лѣмись//<0>.лежъдесь//<0>.лѣждесь//<0>.лѣждеся//<0>.лебыся//<0>.лебысь//<0>.летись//<0>.летися//<0>.лебося//<0>.ле//<0>.лебось//<0>.лемися//<0>.лемись//<0>.лежъдеся//<0>.лѣся//<0>.лѣсь
  gramm: perf,du,f
 -flex: <1>.яхбыся//<1>.яхждесь//<1>.яхждеся//<1>.яхъбысь//<1>.яхъбыся//<1>.яхся//<1>.яхсь//<1>.яхъбось//<1>.яхъбося//<1>.яхъмись//<1>.яхтись//<1>.яхмись//<1>.яхбось//<1>.яхбося//<1>.яхъжеся//<1>.яхъжесь//<1>.яхтися//<1>.яхмися//<1>.яхътися//<1>.яхъ//<1>.яхътись//<1>.яхжеся//<1>.яхжесь//<1>.яхъждеся//<1>.яхъждесь//<1>.яхбысь//<1>.яхъжъдеся//<1>.яхъжъдесь//<1>.ях//<1>.яхъся//<1>.яхъсь//<1>.яхъмися
  gramm: indic,imperf,sg,1p
 -flex: <1>.яшетися//<1>.яшебысь//<1>.яшежъдесь//<1>.яшетись//<1>.яшежеся//<1>.яшежесь//<1>.яшежъдеся//<1>.яшемися//<1>.яшебыся//<1>.яшебось//<1>.яшемись//<1>.яше//<1>.яшебося//<1>.яшеждеся//<1>.яшеждесь//<1>.яшеся//<1>.яшесь
  gramm: indic,imperf,sg,2p
 -flex: <1>.яшетися//<1>.яшебысь//<1>.яшежъдесь//<1>.яшетись//<1>.яшежеся//<1>.яшежесь//<1>.яшежъдеся//<1>.яшемися//<1>.яшебыся//<1>.яшебось//<1>.яшемись//<1>.яше//<1>.яшебося//<1>.яшеждеся//<1>.яшеждесь//<1>.яшеся//<1>.яшесь
  gramm: indic,imperf,sg,3p
 -flex: <0>.ховатись//<0>.ховатися//<0>.ховетись//<0>.хове//<0>.ховѣтись//<0>.ховетися//<0>.хова//<0>.ховежъдесь//<0>.ховежъдеся//<0>.ховѣждесь//<0>.ховѣждеся//<0>.ховѣся//<0>.ховѣсь//<0>.ховажъдесь//<0>.ховаждесь//<0>.ховаждеся//<0>.ховажъдеся//<0>.ховѣбысь//<0>.ховѣбыся//<0>.ховабыся//<0>.ховѣбось//<0>.ховѣбося//<0>.ховабысь//<0>.ховемися//<0>.ховемись//<0>.ховежесь//<0>.ховежеся//<0>.ховѣ//<0>.ховажесь//<0>.ховебыся//<0>.ховебысь//<0>.ховажеся//<0>.ховѣмись//<0>.ховѣжесь//<0>.ховѣжеся//<0>.ховебося//<0>.ховѣмися//<0>.ховебось//<0>.ховась//<0>.ховася//<0>.ховеждеся//<0>.ховеждесь//<0>.ховѣтися//<0>.ховамися//<0>.ховѣжъдеся//<0>.ховѣжъдесь//<0>.ховеся//<0>.ховесь//<0>.ховабося//<0>.ховабось//<0>.ховамись
  gramm: indic,aor,du,1p
 -flex: <0>.сътежесь//<0>.сътежеся//<0>.стѣмись//<0>.стѣмися//<0>.сътамися//<0>.сътамись//<0>.сътежъдесь//<0>.сътежъдеся//<0>.сътась//<0>.сътася//<0>.съте//<0>.съта//<0>.стамися//<0>.стамись//<0>.сътетись//<0>.сътетися//<0>.сътѣ//<0>.стемися//<0>.стемись//<0>.стабыся//<0>.стабысь//<0>.стеждесь//<0>.стеждеся//<0>.сътажесь//<0>.сътажеся//<0>.статись//<0>.статися//<0>.стеся//<0>.сътѣжъдеся//<0>.сътѣмися//<0>.стажесь//<0>.стажеся//<0>.сътѣжеся//<0>.сътѣжесь//<0>.стѣбося//<0>.сътебыся//<0>.сътебысь//<0>.сътѣтися//<0>.сътѣтись//<0>.стась//<0>.стѣбысь//<0>.стѣбыся//<0>.сътабыся//<0>.стася//<0>.стѣ//<0>.стѣся//<0>.стѣсь//<0>.сътабысь//<0>.стежесь//<0>.стежеся//<0>.сътебося//<0>.сътебось//<0>.сътажъдесь//<0>.сътажъдеся//<0>.стебыся//<0>.стебысь//<0>.стѣтися//<0>.стѣтись//<0>.сътесь//<0>.сътеся//<0>.сте//<0>.ста//<0>.сътемися//<0>.сътемись//<0>.сътѣмись//<0>.стѣжеся//<0>.стѣжесь//<0>.стесь//<0>.стѣждеся//<0>.стѣждесь//<0>.стабося//<0>.стабось//<0>.стаждеся//<0>.стаждесь//<0>.сътѣбысь//<0>.сътѣбыся//<0>.сътѣбось//<0>.сътѣбося//<0>.сътабося//<0>.сътабось//<0>.стетись//<0>.стетися//<0>.стѣбось//<0>.сътѣжъдесь//<0>.стебося//<0>.стебось//<0>.сътатись//<0>.сътатися//<0>.сътѣся//<0>.сътѣсь
  gramm: indic,aor,du,2p
 -flex: <0>.сътежесь//<0>.сътежеся//<0>.стѣмись//<0>.стѣмися//<0>.сътамися//<0>.сътамись//<0>.сътежъдесь//<0>.сътежъдеся//<0>.сътась//<0>.сътася//<0>.съте//<0>.съта//<0>.стамися//<0>.стамись//<0>.сътетись//<0>.сътетися//<0>.сътѣ//<0>.стемися//<0>.стемись//<0>.стабыся//<0>.стабысь//<0>.стеждесь//<0>.стеждеся//<0>.сътажесь//<0>.сътажеся//<0>.статись//<0>.статися//<0>.стеся//<0>.сътѣжъдеся//<0>.сътѣмися//<0>.стажесь//<0>.стажеся//<0>.сътѣжеся//<0>.сътѣжесь//<0>.стѣбося//<0>.сътебыся//<0>.сътебысь//<0>.сътѣтися//<0>.сътѣтись//<0>.стась//<0>.стѣбысь//<0>.стѣбыся//<0>.сътабыся//<0>.стася//<0>.стѣ//<0>.стѣся//<0>.стѣсь//<0>.сътабысь//<0>.стежесь//<0>.стежеся//<0>.сътебося//<0>.сътебось//<0>.сътажъдесь//<0>.сътажъдеся//<0>.стебыся//<0>.стебысь//<0>.стѣтися//<0>.стѣтись//<0>.сътесь//<0>.сътеся//<0>.сте//<0>.ста//<0>.сътемися//<0>.сътемись//<0>.сътѣмись//<0>.стѣжеся//<0>.стѣжесь//<0>.стесь//<0>.стѣждеся//<0>.стѣждесь//<0>.стабося//<0>.стабось//<0>.стаждеся//<0>.стаждесь//<0>.сътѣбысь//<0>.сътѣбыся//<0>.сътѣбось//<0>.сътѣбося//<0>.сътабося//<0>.сътабось//<0>.стетись//<0>.стетися//<0>.стѣбось//<0>.сътѣжъдесь//<0>.стебося//<0>.стебось//<0>.сътатись//<0>.сътатися//<0>.сътѣся//<0>.сътѣсь
  gramm: indic,aor,du,3p
 -flex: <0>.лъмись//<0>.лъмися//<0>.лмись//<0>.лбось//<0>.лбося//<0>.лмися//<0>.лъся//<0>.лъсь//<0>.лбысь//<0>.лъ//<0>.лбыся//<0>.лъжеся//<0>.лъжесь//<0>.лъждесь//<0>.л//<0>.лъбысь//<0>.лъбыся//<0>.лждесь//<0>.лждеся//<0>.лъбось//<0>.лъжъдеся//<0>.лъжъдесь//<0>.лъбося//<0>.лжеся//<0>.лжесь//<0>.лъждеся//<0>.лтися//<0>.лтись//<0>.лътися//<0>.лътись//<0>.лся//<0>.лсь
  gramm: perf,sg,m
 -flex: <1>.еммися//<1>.имтися//<1>.имтись//<1>.еммись//<1>.емсь//<1>.емся//<1>.иметись//<1>.иметися//<1>.емебыся//<1>.имежъдесь//<1>.имежъдеся//<1>.емъ//<1>.емебысь//<1>.имъбысь//<1>.имъбыся//<1>.емъждесь//<1>.емъждеся//<1>.имъжъдеся//<1>.имъжъдесь//<1>.имемися//<1>.имемись//<1>.имжеся//<1>.имся//<1>.имсь//<1>.емъжеся//<1>.емъжесь//<1>.еме//<1>.имебыся//<1>.имебысь//<1>.емъся//<1>.емъсь//<1>.емежесь//<1>.емежеся//<1>.имбысь//<1>.имбыся//<1>.емтись//<1>.емтися//<1>.имътися//<1>.имътись//<1>.емемися//<1>.емемись//<1>.имъбось//<1>.емесь//<1>.емеся//<1>.имъбося//<1>.иммись//<1>.иммися//<1>.еметись//<1>.еметися//<1>.емътися//<1>.емътись//<1>.им//<1>.имеждеся//<1>.имеждесь//<1>.имъмись//<1>.имъмися//<1>.имъся//<1>.имъсь//<1>.ембося//<1>.ембось//<1>.име//<1>.емждеся//<1>.имебося//<1>.имебось//<1>.емъбысь//<1>.емебося//<1>.емебось//<1>.емъбыся//<1>.емъбось//<1>.емъбося//<1>.имъ//<1>.имъждеся//<1>.имъждесь//<1>.емъжъдеся//<1>.емъжъдесь//<1>.емждесь//<1>.ембыся//<1>.ембысь//<1>.имежесь//<1>.имежеся//<1>.имждесь//<1>.имждеся//<1>.емеждесь//<1>.емеждеся//<1>.имъжеся//<1>.имъжесь//<1>.имесь//<1>.имеся//<1>.имжесь//<1>.емъмись//<1>.емъмися//<1>.емежъдесь//<1>.емежъдеся//<1>.емжесь//<1>.емжеся//<1>.ем//<1>.имбось//<1>.имбося
  gramm: imper,pl,1p
 -flex: <0>.шѧбось//<0>.шѧмись//<0>.шѧмися//<0>.шѧбося//<0>.шѧжъдеся//<0>.шѧжъдесь//<0>.шаждеся//<0>.шаждесь//<0>.шѧ//<0>.шѧбысь//<0>.шѧбыся//<0>.шажесь//<0>.шажеся//<0>.шабыся//<0>.шабысь//<0>.шатись//<0>.шатися//<0>.шѧжеся//<0>.шѧжесь//<0>.шась//<0>.шася//<0>.шажъдесь//<0>.шажъдеся//<0>.шѧся//<0>.шѧсь//<0>.шѧждеся//<0>.шѧждесь//<0>.шабося//<0>.ша//<0>.шабось//<0>.шѧтися//<0>.шѧтись//<0>.шамися//<0>.шамись
  gramm: indic,aor,pl,3p
 -flex: <0>.стемися//<0>.стемись//<0>.сътежесь//<0>.сътежеся//<0>.стеждесь//<0>.стеждеся//<0>.стежесь//<0>.сътежъдесь//<0>.сътежъдеся//<0>.стежеся//<0>.сътебося//<0>.сътебось//<0>.съте//<0>.стебыся//<0>.стебысь//<0>.стетись//<0>.стетися//<0>.стебося//<0>.стебось//<0>.сътесь//<0>.сътеся//<0>.сте//<0>.сътебыся//<0>.сътебысь//<0>.сътемися//<0>.сътемись//<0>.сътетись//<0>.сътетися//<0>.стесь//<0>.стеся
  gramm: indic,aor,pl,2p
 -flex: <0>.хомждеся//<0>.хомъжесь//<0>.хомжесь//<0>.хомжеся//<0>.хомъжеся//<0>.хомсь//<0>.хомъсь//<0>.хоммись//<0>.хомся//<0>.хомъждеся//<0>.хомъбыся//<0>.хомбыся//<0>.хомбысь//<0>.хомъбысь//<0>.хомъ//<0>.хом//<0>.хоммися//<0>.хомъся//<0>.хомтись//<0>.хомътись//<0>.хомътися//<0>.хомъмись//<0>.хомбося//<0>.хомъбося//<0>.хомъбось//<0>.хомбось//<0>.хомъмися//<0>.хомъждесь//<0>.хомждесь//<0>.хомтися//<0>.хомъжъдесь//<0>.хомъжъдеся
  gramm: indic,aor,pl,1p
 -flex: <1>.итѣжесь//<1>.итѣжеся//<1>.итебысь//<1>.итебыся//<1>.итабось//<1>.итѣбыся//<1>.итѣбысь//<1>.итабося//<1>.итаждеся//<1>.итаждесь//<1>.итабысь//<1>.итамись//<1>.итабыся//<1>.итамися//<1>.итебося//<1>.итежеся//<1>.итежесь//<1>.итѣсь//<1>.итѣся//<1>.итажеся//<1>.итажесь//<1>.итебось//<1>.итеждесь//<1>.итеждеся//<1>.ита//<1>.итѣждеся//<1>.итеся//<1>.итесь//<1>.ите//<1>.итѣбося//<1>.итѣбось//<1>.итѣжъдесь//<1>.итѣжъдеся//<1>.итатися//<1>.итѣтись//<1>.итѣждесь//<1>.итатись//<1>.итемись//<1>.итемися//<1>.итася//<1>.итась//<1>.итѣ//<1>.итѣмись//<1>.итѣтися//<1>.итѣмися//<1>.итажъдеся//<1>.итажъдесь//<1>.итежъдесь//<1>.итетися//<1>.итетись//<1>.итежъдеся
  gramm: imper,du,2p
 -flex: <1>.ивамись//<1>.ивамися//<1>.евѣмись//<1>.еваждеся//<1>.ивебысь//<1>.ивебыся//<1>.иважъдеся//<1>.иважъдесь//<1>.иваждеся//<1>.иваждесь//<1>.ивѣжъдесь//<1>.ивѣжъдеся//<1>.евежеся//<1>.евабося//<1>.иветися//<1>.ивемись//<1>.ивѣбось//<1>.евежъдесь//<1>.евемися//<1>.евѣждесь//<1>.евѣждеся//<1>.евабось//<1>.евежесь//<1>.евѣсь//<1>.евѣся//<1>.ивабось//<1>.ивѣмися//<1>.ивѣмись//<1>.ивабося//<1>.евежъдеся//<1>.евѣмися//<1>.ивѣжесь//<1>.ивѣжеся//<1>.иважеся//<1>.иважесь//<1>.евебось//<1>.евебося//<1>.ивѣждеся//<1>.ивѣждесь//<1>.евѣтись//<1>.евѣтися//<1>.евѣ//<1>.еважеся//<1>.еважесь//<1>.ивѣтись//<1>.ивѣтися//<1>.ивеждесь//<1>.ивеждеся//<1>.евеся//<1>.ева//<1>.еве//<1>.ивабыся//<1>.ивебось//<1>.иветись//<1>.ивабысь//<1>.ива//<1>.иве//<1>.евабысь//<1>.евабыся//<1>.ивежъдеся//<1>.ивежъдесь//<1>.ивася//<1>.ивась//<1>.евѣбыся//<1>.евѣбысь//<1>.евѣбося//<1>.евѣбось//<1>.евеждеся//<1>.евеждесь//<1>.еваждесь//<1>.еважъдеся//<1>.ивѣ//<1>.еважъдесь//<1>.евѣжъдесь//<1>.евѣжъдеся//<1>.ивебося//<1>.евесь//<1>.евася//<1>.евась//<1>.ивежеся//<1>.ивежесь//<1>.евамись//<1>.евамися//<1>.еветися//<1>.ивеся//<1>.ивесь//<1>.еветись//<1>.евѣжеся//<1>.ивѣсь//<1>.ивѣся//<1>.еватися//<1>.еватись//<1>.ивѣбося//<1>.иватися//<1>.иватись//<1>.евѣжесь//<1>.ивемися//<1>.ивѣбыся//<1>.ивѣбысь//<1>.евебысь//<1>.евебыся//<1>.евемись
  gramm: imper,du,1p
 -flex: <0>.хътись//<0>.хътися//<0>.хсь//<0>.хжесь//<0>.хжеся//<0>.хся//<0>.хъжъдесь//<0>.хъждесь//<0>.хъждеся//<0>.хтися//<0>.хъжъдеся//<0>.хждеся//<0>.хждесь//<0>.хъбыся//<0>.хбось//<0>.х//<0>.хъбось//<0>.хъбося//<0>.хъжесь//<0>.хъсь//<0>.хъся//<0>.хъжеся//<0>.хбыся//<0>.хбысь//<0>.хтись//<0>.хъ//<0>.хмися//<0>.хмись//<0>.хъмися//<0>.хъмись//<0>.хбося//<0>.хъбысь
  gramm: indic,aor,sg,1p
 -flex: <1>.юмися//<1>.юся//<1>.юмись//<1>.юбыся//<1>.юбысь//<1>.южесь//<1>.южеся//<1>.юсь//<1>.юбось//<1>.южъдесь//<1>.юждесь//<1>.юждеся//<1>.южъдеся//<1>.ю//<1>.ютись//<1>.ютися//<1>.юбося
  gramm: indic,praes,sg,1p
 -flex: <1>.ешись//<1>.ешитись//<1>.ешижъдеся//<1>.ешися//<1>.ешибося//<1>.ешибось//<1>.ешижеся//<1>.ешиждеся//<1>.ешиждесь//<1>.ешимися//<1>.ешижъдесь//<1>.ешитися//<1>.еши//<1>.ешибысь//<1>.ешижесь//<1>.ешимись//<1>.ешибыся
  gramm: indic,praes,sg,2p
 -flex: <1>.ет//<1>.етъмися//<1>.етътись//<1>.етътися//<1>.етебысь//<1>.етждеся//<1>.етебыся//<1>.етждесь//<1>.етъжесь//<1>.етъжеся//<1>.етъжъдесь//<1>.етъжъдеся//<1>.еттися//<1>.етъждеся//<1>.етъждесь//<1>.еттись//<1>.етемись//<1>.етемися//<1>.етежеся//<1>.етмись//<1>.етмися//<1>.етъбося//<1>.етежесь//<1>.етжеся//<1>.етжесь//<1>.етеся//<1>.етесь//<1>.етъсь//<1>.етежъдеся//<1>.ете//<1>.етъся//<1>.етъ//<1>.етъмись//<1>.етъбось//<1>.етбось//<1>.етбося//<1>.етбысь//<1>.етбыся//<1>.ететися//<1>.ететись//<1>.ется//<1>.етсь//<1>.етъбыся//<1>.етъбысь//<1>.етебось//<1>.етежъдесь//<1>.етебося//<1>.етеждеся//<1>.етеждесь
  gramm: indic,praes,sg,3p
 -flex: <0>.ла//<0>.лажесь//<0>.лабось//<0>.лажеся//<0>.лаждесь//<0>.лаждеся//<0>.лабося//<0>.лабыся//<0>.лась//<0>.лася//<0>.лабысь//<0>.ламися//<0>.латись//<0>.латися//<0>.ламись//<0>.лажъдесь//<0>.лажъдеся
  gramm: perf,du,m
 -flex: <0>.лѣбыся//<0>.лѣтися//<0>.лѣтись//<0>.лѣмися//<0>.лѣжъдеся//<0>.лѣжъдесь//<0>.лѣ//<0>.лѣжеся//<0>.лежесь//<0>.лежеся//<0>.лѣжесь//<0>.лѣбысь//<0>.леждеся//<0>.леждесь//<0>.лѣбось//<0>.лѣбося//<0>.лесь//<0>.леся//<0>.лѣмись//<0>.лежъдесь//<0>.лѣждесь//<0>.лѣждеся//<0>.лебыся//<0>.лебысь//<0>.летись//<0>.летися//<0>.лебося//<0>.ле//<0>.лебось//<0>.лемися//<0>.лемись//<0>.лежъдеся//<0>.лѣся//<0>.лѣсь
  gramm: perf,du,n
 -flex: <0>.ла//<0>.лажесь//<0>.лабось//<0>.лажеся//<0>.лаждесь//<0>.лаждеся//<0>.лабося//<0>.лабыся//<0>.лась//<0>.лася//<0>.лабысь//<0>.ламися//<0>.латись//<0>.латися//<0>.ламись//<0>.лажъдесь//<0>.лажъдеся
  gramm: perf,sg,f
-paradigm: V15ol
 -flex: <1>.етемись//<1>.етемися//<1>.етеждеся//<1>.етебысь//<1>.етебыся//<1>.етеждесь//<1>.етежеся//<1>.етежесь//<1>.етебось//<1>.етежъдесь//<1>.етебося//<1>.етеся//<1>.етесь//<1>.ететися//<1>.етежъдеся//<1>.ете//<1>.ететись
  gramm: indic,praes,pl,2p
 -flex: <1>.юбось//<1>.ютъждеся//<1>.уждеся//<1>.уждесь//<1>.ютъждесь//<1>.ужъдеся//<1>.ужеся//<1>.ютмись//<1>.ютись//<1>.ютмися//<1>.юбысь//<1>.усь//<1>.уся//<1>.ютжеся//<1>.южесь//<1>.ютжесь//<1>.ютътися//<1>.ютътись//<1>.ютждесь//<1>.ются//<1>.ютсь//<1>.ютждеся//<1>.юбыся//<1>.ют//<1>.ютъся//<1>.у//<1>.ютъсь//<1>.умись//<1>.юся//<1>.южъдесь//<1>.южъдеся//<1>.ютбысь//<1>.ютбыся//<1>.ужесь//<1>.ютъжъдеся//<1>.ютъжъдесь//<1>.убыся//<1>.юбося//<1>.ютися//<1>.ютъбысь//<1>.ютъбыся//<1>.юждесь//<1>.юмися//<1>.ютъбось//<1>.ютъмись//<1>.ютъмися//<1>.ютъбося//<1>.ютбось//<1>.ютбося//<1>.убысь//<1>.ю//<1>.юмись//<1>.юттися//<1>.юттись//<1>.южеся//<1>.утись//<1>.утися//<1>.ужъдесь//<1>.ютъ//<1>.ютъжеся//<1>.убося//<1>.юсь//<1>.юждеся//<1>.убось//<1>.ютъжесь//<1>.умися
  gramm: indic,praes,pl,3p
 -flex: <1>.емъжъдеся//<1>.емъся//<1>.емъсь//<1>.емъжъдесь//<1>.еммися//<1>.еммись//<1>.емътися//<1>.емсь//<1>.емся//<1>.ембыся//<1>.емътись//<1>.ембысь//<1>.емежеся//<1>.емежесь//<1>.еметися//<1>.еметись//<1>.емъ//<1>.емеждесь//<1>.емеждеся//<1>.емебысь//<1>.емъждесь//<1>.емъждеся//<1>.емъбысь//<1>.емъбыся//<1>.ембося//<1>.ембось//<1>.емждесь//<1>.емждеся//<1>.емъмись//<1>.емъмися//<1>.емъжеся//<1>.емебося//<1>.емебось//<1>.емъжесь//<1>.емтись//<1>.емтися//<1>.еме//<1>.емежъдесь//<1>.емежъдеся//<1>.емжесь//<1>.емжеся//<1>.емъбось//<1>.емъбося//<1>.емебыся//<1>.емемися//<1>.емемись//<1>.емесь//<1>.емеся//<1>.ем
  gramm: indic,praes,pl,1p
 -flex: <0>.лися//<0>.лижеся//<0>.ли//<0>.лись//<0>.либось//<0>.лижъдеся//<0>.лимися//<0>.лиждесь//<0>.либыся//<0>.лижъдесь//<0>.лиждеся//<0>.либося//<0>.лижесь//<0>.либысь//<0>.лимись//<0>.литись//<0>.литися
  gramm: perf,pl,m
 -flex: <0>.ла//<0>.лажесь//<0>.лабось//<0>.лажеся//<0>.лаждесь//<0>.лаждеся//<0>.лабося//<0>.лабыся//<0>.лась//<0>.лася//<0>.лабысь//<0>.ламися//<0>.латись//<0>.латися//<0>.ламись//<0>.лажъдесь//<0>.лажъдеся
  gramm: perf,pl,n
 -flex: <0>.лытися//<0>.лыжъдесь//<0>.лыбося//<0>.лыся//<0>.лыбысь//<0>.лыжеся//<0>.лымися//<0>.лыбыся//<0>.лымись//<0>.лытись//<0>.лыжесь//<0>.лыждесь//<0>.лыбось//<0>.лысь//<0>.лыждеся//<0>.лыжъдеся//<0>.лы
  gramm: perf,pl,f
 -flex: <0>.тимись//<0>.тимися//<0>.тьжъдесь//<0>.тьжъдеся//<0>.ть//<0>.тьтися//<0>.тьтись//<0>.тьмись//<0>.тися//<0>.тись//<0>.тибысь//<0>.тьжеся//<0>.тибыся//<0>.тьмися//<0>.тьжесь//<0>.тьбысь//<0>.тьбыся//<0>.тиждесь//<0>.тиждеся//<0>.тьбось//<0>.тьбося//<0>.титися//<0>.титись//<0>.тьждесь//<0>.ти//<0>.тижеся//<0>.тижесь//<0>.тьждеся//<0>.тижъдеся//<0>.тижъдесь//<0>.тибось//<0>.тибося//<0>.ться//<0>.тьсь
  gramm: inf
 -flex: <1>.ижеся//<1>.ижесь//<1>.имись//<1>.имися//<1>.иждеся//<1>.ижъдеся//<1>.и//<1>.иждесь//<1>.ися//<1>.ись//<1>.ибысь//<1>.ибыся//<1>.ибось//<1>.ибося//<1>.итися//<1>.ижъдесь//<1>.итись
  gramm: imper,sg,2p
 -flex: <1>.ижеся//<1>.ижесь//<1>.имись//<1>.имися//<1>.иждеся//<1>.ижъдеся//<1>.и//<1>.иждесь//<1>.ися//<1>.ись//<1>.ибысь//<1>.ибыся//<1>.ибось//<1>.ибося//<1>.итися//<1>.ижъдесь//<1>.итись
  gramm: imper,sg,3p
 -flex: <1>.итемись//<1>.итежеся//<1>.итежесь//<1>.итебысь//<1>.итебыся//<1>.итебося//<1>.итеждеся//<1>.итеся//<1>.итемися//<1>.итеждесь//<1>.итесь//<1>.итетися//<1>.итежъдесь//<1>.итежъдеся//<1>.итебось//<1>.итетись//<1>.ите
  gramm: imper,pl,2p
 -flex: <0>.лотися//<0>.лобысь//<0>.лобыся//<0>.лотись//<0>.лождесь//<0>.ложъдеся//<0>.ло//<0>.ломися//<0>.ложеся//<0>.ложесь//<0>.лобось//<0>.ложъдесь//<0>.лобося//<0>.лося//<0>.лождеся//<0>.лось//<0>.ломись
  gramm: perf,sg,n
 -flex: <0>.
  gramm: indic,aor,sg,3p
 -flex: <0>.
  gramm: indic,aor,sg,2p
 -flex: <1>.ева//<1>.евася//<1>.евась//<1>.евеся//<1>.евежъдесь//<1>.евамись//<1>.евамися//<1>.евебось//<1>.евебося//<1>.еветися//<1>.евѣтись//<1>.евѣтися//<1>.еветись//<1>.евабысь//<1>.евабыся//<1>.евѣ//<1>.еватися//<1>.еватись//<1>.еважеся//<1>.еважесь//<1>.евежеся//<1>.евежесь//<1>.евежъдеся//<1>.евѣмися//<1>.евемись//<1>.евемися//<1>.евѣмись//<1>.евѣждесь//<1>.евѣждеся//<1>.евѣбыся//<1>.евабось//<1>.евабося//<1>.евѣбысь//<1>.евесь//<1>.еваждесь//<1>.евѣбося//<1>.евѣбось//<1>.еваждеся//<1>.евеждеся//<1>.еве//<1>.евеждесь//<1>.евѣжесь//<1>.евѣсь//<1>.евѣся//<1>.евѣжеся//<1>.еважъдеся//<1>.еважъдесь//<1>.евѣжъдесь//<1>.евебысь//<1>.евебыся//<1>.евѣжъдеся
  gramm: indic,praes,du,1p
 -flex: <1>.етѣмися//<1>.етѣмись//<1>.етажеся//<1>.етажесь//<1>.етебысь//<1>.етежесь//<1>.етѣбося//<1>.етѣбось//<1>.етѣжесь//<1>.етѣсь//<1>.етѣся//<1>.етѣжеся//<1>.етемись//<1>.етемися//<1>.етежеся//<1>.етажъдеся//<1>.етажъдесь//<1>.ета//<1>.етебыся//<1>.етѣбыся//<1>.етабось//<1>.етабося//<1>.етѣбысь//<1>.етеся//<1>.етесь//<1>.етежъдеся//<1>.ете//<1>.етѣжъдесь//<1>.етѣждесь//<1>.етѣждеся//<1>.етѣжъдеся//<1>.етася//<1>.етась//<1>.ететися//<1>.ететись//<1>.етабысь//<1>.етабыся//<1>.етамись//<1>.етамися//<1>.етѣ//<1>.етатися//<1>.етатись//<1>.етебось//<1>.етежъдесь//<1>.етебося//<1>.етаждесь//<1>.етаждеся//<1>.етеждеся//<1>.етѣтись//<1>.етѣтися//<1>.етеждесь
  gramm: indic,praes,du,3p
 -flex: <1>.етѣмися//<1>.етѣмись//<1>.етажеся//<1>.етажесь//<1>.етебысь//<1>.етежесь//<1>.етѣбося//<1>.етѣбось//<1>.етѣжесь//<1>.етѣсь//<1>.етѣся//<1>.етѣжеся//<1>.етемись//<1>.етемися//<1>.етежеся//<1>.етажъдеся//<1>.етажъдесь//<1>.ета//<1>.етебыся//<1>.етѣбыся//<1>.етабось//<1>.етабося//<1>.етѣбысь//<1>.етеся//<1>.етесь//<1>.етежъдеся//<1>.ете//<1>.етѣжъдесь//<1>.етѣждесь//<1>.етѣждеся//<1>.етѣжъдеся//<1>.етася//<1>.етась//<1>.ететися//<1>.ететись//<1>.етабысь//<1>.етабыся//<1>.етамись//<1>.етамися//<1>.етѣ//<1>.етатися//<1>.етатись//<1>.етебось//<1>.етежъдесь//<1>.етебося//<1>.етаждесь//<1>.етаждеся//<1>.етеждеся//<1>.етѣтись//<1>.етѣтися//<1>.етеждесь
  gramm: indic,praes,du,2p
 -flex: <1>.яховеждеся//<1>.яховебося//<1>.яховѣтись//<1>.яховѣбось//<1>.яховѣбыся//<1>.яховѣбысь//<1>.яховемися//<1>.яховася//<1>.яховамись//<1>.яховамися//<1>.яховась//<1>.яховѣжеся//<1>.яховажеся//<1>.яховажесь//<1>.яховеждесь//<1>.яховежъдесь//<1>.яховѣсь//<1>.яховѣся//<1>.яховѣбося//<1>.яховеся//<1>.яховесь//<1>.яховѣмися//<1>.яховажъдеся//<1>.яховажъдесь//<1>.яховѣтися//<1>.яховежъдеся//<1>.яховѣ//<1>.яховаждеся//<1>.яховаждесь//<1>.яховѣжъдесь//<1>.яховѣжъдеся//<1>.яховетися//<1>.яховетись//<1>.яховебось//<1>.яховѣмись//<1>.яховабысь//<1>.яховабыся//<1>.яховатися//<1>.яховѣждеся//<1>.яховѣждесь//<1>.яховатись//<1>.яховемись//<1>.яховабось//<1>.яхова//<1>.яховабося//<1>.яховежесь//<1>.яхове//<1>.яховежеся//<1>.яховебыся//<1>.яховебысь//<1>.яховѣжесь
  gramm: indic,imperf,du,1p
 -flex: <1>.ястеждеся//<1>.ястеждесь//<1>.ясътатися//<1>.ясътежесь//<1>.ястѣбыся//<1>.ястѣбысь//<1>.ястебось//<1>.ястебося//<1>.ясътеся//<1>.ясътесь//<1>.ясътѣжъдесь//<1>.ясътѣжъдеся//<1>.ясътажеся//<1>.ясътажесь//<1>.ястѣжесь//<1>.ястѣжеся//<1>.ястабысь//<1>.ястабыся//<1>.ясътетися//<1>.ясътетись//<1>.ясътежъдеся//<1>.ясътежъдесь//<1>.ясътежеся//<1>.ясътѣжесь//<1>.ясътѣжеся//<1>.ясътатись//<1>.ясътѣмися//<1>.ясътѣмись//<1>.ясътемись//<1>.ясътемися//<1>.яста//<1>.ясте//<1>.ястемись//<1>.ясътамися//<1>.ясътебысь//<1>.ясътебыся//<1>.ястажеся//<1>.ястѣ//<1>.ястажесь//<1>.ястебысь//<1>.ястебыся//<1>.ясътѣтись//<1>.ясътѣтися//<1>.ястаждесь//<1>.ястаждеся//<1>.ясътамись//<1>.ястемися//<1>.ясътѣбыся//<1>.ясътабысь//<1>.ясътабыся//<1>.ясътѣбысь//<1>.ясътѣсь//<1>.ясътѣся//<1>.ястамись//<1>.ястася//<1>.ястась//<1>.ястамися//<1>.ясътажъдеся//<1>.ясътажъдесь//<1>.ястатися//<1>.ястатись//<1>.ясътабось//<1>.ясътабося//<1>.ястѣсь//<1>.ястѣся//<1>.ястеся//<1>.ястесь//<1>.ясътѣ//<1>.ясътѣбося//<1>.ясътѣбось//<1>.ясътася//<1>.ястѣтися//<1>.ястѣмися//<1>.ястѣмись//<1>.ясътась//<1>.ястѣждесь//<1>.ястѣждеся//<1>.ясъта//<1>.ясътебось//<1>.ясътебося//<1>.ясъте//<1>.ястабось//<1>.ястабося//<1>.ястѣбося//<1>.ястѣбось//<1>.ястетися//<1>.ястетись//<1>.ястежеся//<1>.ястежесь//<1>.ястѣтись
  gramm: indic,imperf,du,3p
 -flex: <1>.ястеждеся//<1>.ястеждесь//<1>.ясътатися//<1>.ясътежесь//<1>.ястѣбыся//<1>.ястѣбысь//<1>.ястебось//<1>.ястебося//<1>.ясътеся//<1>.ясътесь//<1>.ясътѣжъдесь//<1>.ясътѣжъдеся//<1>.ясътажеся//<1>.ясътажесь//<1>.ястѣжесь//<1>.ястѣжеся//<1>.ястабысь//<1>.ястабыся//<1>.ясътетися//<1>.ясътетись//<1>.ясътежъдеся//<1>.ясътежъдесь//<1>.ясътежеся//<1>.ясътѣжесь//<1>.ясътѣжеся//<1>.ясътатись//<1>.ясътѣмися//<1>.ясътѣмись//<1>.ясътемись//<1>.ясътемися//<1>.яста//<1>.ясте//<1>.ястемись//<1>.ясътамися//<1>.ясътебысь//<1>.ясътебыся//<1>.ястажеся//<1>.ястѣ//<1>.ястажесь//<1>.ястебысь//<1>.ястебыся//<1>.ясътѣтись//<1>.ясътѣтися//<1>.ястаждесь//<1>.ястаждеся//<1>.ясътамись//<1>.ястемися//<1>.ясътѣбыся//<1>.ясътабысь//<1>.ясътабыся//<1>.ясътѣбысь//<1>.ясътѣсь//<1>.ясътѣся//<1>.ястамись//<1>.ястася//<1>.ястась//<1>.ястамися//<1>.ясътажъдеся//<1>.ясътажъдесь//<1>.ястатися//<1>.ястатись//<1>.ясътабось//<1>.ясътабося//<1>.ястѣсь//<1>.ястѣся//<1>.ястеся//<1>.ястесь//<1>.ясътѣ//<1>.ясътѣбося//<1>.ясътѣбось//<1>.ясътася//<1>.ястѣтися//<1>.ястѣмися//<1>.ястѣмись//<1>.ясътась//<1>.ястѣждесь//<1>.ястѣждеся//<1>.ясъта//<1>.ясътебось//<1>.ясътебося//<1>.ясъте//<1>.ястабось//<1>.ястабося//<1>.ястѣбося//<1>.ястѣбось//<1>.ястетися//<1>.ястетись//<1>.ястежеся//<1>.ястежесь//<1>.ястѣтись
  gramm: indic,imperf,du,2p
 -flex: <1>.ястеждеся//<1>.ясътетися//<1>.ясътетись//<1>.ястеждесь//<1>.ястеся//<1>.ястесь//<1>.ясътежеся//<1>.ястебысь//<1>.ястебыся//<1>.ясътежъдесь//<1>.ясътежъдеся//<1>.ястебось//<1>.ястебося//<1>.ясътежесь//<1>.ясътеся//<1>.ясътесь//<1>.ясътемись//<1>.ясътемися//<1>.ясътебось//<1>.ясътебося//<1>.ясъте//<1>.ясте//<1>.ястемись//<1>.ястемися//<1>.ястетися//<1>.ястетись//<1>.ясътебысь//<1>.ястежеся//<1>.ястежесь//<1>.ясътебыся
  gramm: indic,imperf,pl,2p
 -flex: <1>.яхужъдеся//<1>.яхуся//<1>.яхусь//<1>.яху//<1>.яхутися//<1>.яхубось//<1>.яхубося//<1>.яхумись//<1>.яхутись//<1>.яхумися//<1>.яхуждесь//<1>.яхужъдесь//<1>.яхужеся//<1>.яхужесь//<1>.яхубысь//<1>.яхубыся//<1>.яхуждеся
  gramm: indic,imperf,pl,3p
 -flex: <1>.яхомъ//<1>.яхомбысь//<1>.яхомбыся//<1>.яхомтися//<1>.яхомтись//<1>.яхомъбысь//<1>.яхомъбыся//<1>.яхомъмись//<1>.яхомъмися//<1>.яхомъжъдеся//<1>.яхомъжъдесь//<1>.яхомбось//<1>.яхомбося//<1>.яхомъбось//<1>.яхомъбося//<1>.яхомъся//<1>.яхомъсь//<1>.яхомждесь//<1>.яхомъжеся//<1>.яхомъжесь//<1>.яхомждеся//<1>.яхомся//<1>.яхомсь//<1>.яхомжеся//<1>.яхомжесь//<1>.яхомътися//<1>.яхомътись//<1>.яхом//<1>.яхоммись//<1>.яхоммися//<1>.яхомъждеся//<1>.яхомъждесь
  gramm: indic,imperf,pl,1p
 -flex: <0>.лѣбыся//<0>.лѣтися//<0>.лѣтись//<0>.лѣмися//<0>.лѣжъдеся//<0>.лѣжъдесь//<0>.лѣ//<0>.лѣжеся//<0>.лежесь//<0>.лежеся//<0>.лѣжесь//<0>.лѣбысь//<0>.леждеся//<0>.леждесь//<0>.лѣбось//<0>.лѣбося//<0>.лесь//<0>.леся//<0>.лѣмись//<0>.лежъдесь//<0>.лѣждесь//<0>.лѣждеся//<0>.лебыся//<0>.лебысь//<0>.летись//<0>.летися//<0>.лебося//<0>.ле//<0>.лебось//<0>.лемися//<0>.лемись//<0>.лежъдеся//<0>.лѣся//<0>.лѣсь
  gramm: perf,du,f
 -flex: <1>.яхбыся//<1>.яхждесь//<1>.яхждеся//<1>.яхъбысь//<1>.яхъбыся//<1>.яхся//<1>.яхсь//<1>.яхъбось//<1>.яхъбося//<1>.яхъмись//<1>.яхтись//<1>.яхмись//<1>.яхбось//<1>.яхбося//<1>.яхъжеся//<1>.яхъжесь//<1>.яхтися//<1>.яхмися//<1>.яхътися//<1>.яхъ//<1>.яхътись//<1>.яхжеся//<1>.яхжесь//<1>.яхъждеся//<1>.яхъждесь//<1>.яхбысь//<1>.яхъжъдеся//<1>.яхъжъдесь//<1>.ях//<1>.яхъся//<1>.яхъсь//<1>.яхъмися
  gramm: indic,imperf,sg,1p
 -flex: <1>.яшетися//<1>.яшебысь//<1>.яшежъдесь//<1>.яшетись//<1>.яшежеся//<1>.яшежесь//<1>.яшежъдеся//<1>.яшемися//<1>.яшебыся//<1>.яшебось//<1>.яшемись//<1>.яше//<1>.яшебося//<1>.яшеждеся//<1>.яшеждесь//<1>.яшеся//<1>.яшесь
  gramm: indic,imperf,sg,2p
 -flex: <1>.яшетися//<1>.яшебысь//<1>.яшежъдесь//<1>.яшетись//<1>.яшежеся//<1>.яшежесь//<1>.яшежъдеся//<1>.яшемися//<1>.яшебыся//<1>.яшебось//<1>.яшемись//<1>.яше//<1>.яшебося//<1>.яшеждеся//<1>.яшеждесь//<1>.яшеся//<1>.яшесь
  gramm: indic,imperf,sg,3p
 -flex: <0>.ховатись//<0>.ховатися//<0>.ховетись//<0>.хове//<0>.ховѣтись//<0>.ховетися//<0>.хова//<0>.ховежъдесь//<0>.ховежъдеся//<0>.ховѣждесь//<0>.ховѣждеся//<0>.ховѣся//<0>.ховѣсь//<0>.ховажъдесь//<0>.ховаждесь//<0>.ховаждеся//<0>.ховажъдеся//<0>.ховѣбысь//<0>.ховѣбыся//<0>.ховабыся//<0>.ховѣбось//<0>.ховѣбося//<0>.ховабысь//<0>.ховемися//<0>.ховемись//<0>.ховежесь//<0>.ховежеся//<0>.ховѣ//<0>.ховажесь//<0>.ховебыся//<0>.ховебысь//<0>.ховажеся//<0>.ховѣмись//<0>.ховѣжесь//<0>.ховѣжеся//<0>.ховебося//<0>.ховѣмися//<0>.ховебось//<0>.ховась//<0>.ховася//<0>.ховеждеся//<0>.ховеждесь//<0>.ховѣтися//<0>.ховамися//<0>.ховѣжъдеся//<0>.ховѣжъдесь//<0>.ховеся//<0>.ховесь//<0>.ховабося//<0>.ховабось//<0>.ховамись
  gramm: indic,aor,du,1p
 -flex: <0>.сътежесь//<0>.сътежеся//<0>.стѣмись//<0>.стѣмися//<0>.сътамися//<0>.сътамись//<0>.сътежъдесь//<0>.сътежъдеся//<0>.сътась//<0>.сътася//<0>.съте//<0>.съта//<0>.стамися//<0>.стамись//<0>.сътетись//<0>.сътетися//<0>.сътѣ//<0>.стемися//<0>.стемись//<0>.стабыся//<0>.стабысь//<0>.стеждесь//<0>.стеждеся//<0>.сътажесь//<0>.сътажеся//<0>.статись//<0>.статися//<0>.стеся//<0>.сътѣжъдеся//<0>.сътѣмися//<0>.стажесь//<0>.стажеся//<0>.сътѣжеся//<0>.сътѣжесь//<0>.стѣбося//<0>.сътебыся//<0>.сътебысь//<0>.сътѣтися//<0>.сътѣтись//<0>.стась//<0>.стѣбысь//<0>.стѣбыся//<0>.сътабыся//<0>.стася//<0>.стѣ//<0>.стѣся//<0>.стѣсь//<0>.сътабысь//<0>.стежесь//<0>.стежеся//<0>.сътебося//<0>.сътебось//<0>.сътажъдесь//<0>.сътажъдеся//<0>.стебыся//<0>.стебысь//<0>.стѣтися//<0>.стѣтись//<0>.сътесь//<0>.сътеся//<0>.сте//<0>.ста//<0>.сътемися//<0>.сътемись//<0>.сътѣмись//<0>.стѣжеся//<0>.стѣжесь//<0>.стесь//<0>.стѣждеся//<0>.стѣждесь//<0>.стабося//<0>.стабось//<0>.стаждеся//<0>.стаждесь//<0>.сътѣбысь//<0>.сътѣбыся//<0>.сътѣбось//<0>.сътѣбося//<0>.сътабося//<0>.сътабось//<0>.стетись//<0>.стетися//<0>.стѣбось//<0>.сътѣжъдесь//<0>.стебося//<0>.стебось//<0>.сътатись//<0>.сътатися//<0>.сътѣся//<0>.сътѣсь
  gramm: indic,aor,du,2p
 -flex: <0>.сътежесь//<0>.сътежеся//<0>.стѣмись//<0>.стѣмися//<0>.сътамися//<0>.сътамись//<0>.сътежъдесь//<0>.сътежъдеся//<0>.сътась//<0>.сътася//<0>.съте//<0>.съта//<0>.стамися//<0>.стамись//<0>.сътетись//<0>.сътетися//<0>.сътѣ//<0>.стемися//<0>.стемись//<0>.стабыся//<0>.стабысь//<0>.стеждесь//<0>.стеждеся//<0>.сътажесь//<0>.сътажеся//<0>.статись//<0>.статися//<0>.стеся//<0>.сътѣжъдеся//<0>.сътѣмися//<0>.стажесь//<0>.стажеся//<0>.сътѣжеся//<0>.сътѣжесь//<0>.стѣбося//<0>.сътебыся//<0>.сътебысь//<0>.сътѣтися//<0>.сътѣтись//<0>.стась//<0>.стѣбысь//<0>.стѣбыся//<0>.сътабыся//<0>.стася//<0>.стѣ//<0>.стѣся//<0>.стѣсь//<0>.сътабысь//<0>.стежесь//<0>.стежеся//<0>.сътебося//<0>.сътебось//<0>.сътажъдесь//<0>.сътажъдеся//<0>.стебыся//<0>.стебысь//<0>.стѣтися//<0>.стѣтись//<0>.сътесь//<0>.сътеся//<0>.сте//<0>.ста//<0>.сътемися//<0>.сътемись//<0>.сътѣмись//<0>.стѣжеся//<0>.стѣжесь//<0>.стесь//<0>.стѣждеся//<0>.стѣждесь//<0>.стабося//<0>.стабось//<0>.стаждеся//<0>.стаждесь//<0>.сътѣбысь//<0>.сътѣбыся//<0>.сътѣбось//<0>.сътѣбося//<0>.сътабося//<0>.сътабось//<0>.стетись//<0>.стетися//<0>.стѣбось//<0>.сътѣжъдесь//<0>.стебося//<0>.стебось//<0>.сътатись//<0>.сътатися//<0>.сътѣся//<0>.сътѣсь
  gramm: indic,aor,du,3p
 -flex: <0>.лъмись//<0>.лъмися//<0>.лмись//<0>.лбось//<0>.лбося//<0>.лмися//<0>.лъся//<0>.лъсь//<0>.лбысь//<0>.лъ//<0>.лбыся//<0>.лъжеся//<0>.лъжесь//<0>.лъждесь//<0>.л//<0>.лъбысь//<0>.лъбыся//<0>.лждесь//<0>.лждеся//<0>.лъбось//<0>.лъжъдеся//<0>.лъжъдесь//<0>.лъбося//<0>.лжеся//<0>.лжесь//<0>.лъждеся//<0>.лтися//<0>.лтись//<0>.лътися//<0>.лътись//<0>.лся//<0>.лсь
  gramm: perf,sg,m
 -flex: <1>.емъжъдеся//<1>.емъся//<1>.емъсь//<1>.емъжъдесь//<1>.еммися//<1>.еммись//<1>.емътися//<1>.емсь//<1>.емся//<1>.ембыся//<1>.емътись//<1>.ембысь//<1>.емежеся//<1>.емежесь//<1>.еметися//<1>.еметись//<1>.емъ//<1>.емеждесь//<1>.емеждеся//<1>.емебысь//<1>.емъждесь//<1>.емъждеся//<1>.емъбысь//<1>.емъбыся//<1>.ембося//<1>.ембось//<1>.емждесь//<1>.емждеся//<1>.емъмись//<1>.емъмися//<1>.емъжеся//<1>.емебося//<1>.емебось//<1>.емъжесь//<1>.емтись//<1>.емтися//<1>.еме//<1>.емежъдесь//<1>.емежъдеся//<1>.емжесь//<1>.емжеся//<1>.емъбось//<1>.емъбося//<1>.емебыся//<1>.емемися//<1>.емемись//<1>.емесь//<1>.емеся//<1>.ем
  gramm: imper,pl,1p
 -flex: <0>.шѧбось//<0>.шѧмись//<0>.шѧмися//<0>.шѧбося//<0>.шѧжъдеся//<0>.шѧжъдесь//<0>.шаждеся//<0>.шаждесь//<0>.шѧ//<0>.шѧбысь//<0>.шѧбыся//<0>.шажесь//<0>.шажеся//<0>.шабыся//<0>.шабысь//<0>.шатись//<0>.шатися//<0>.шѧжеся//<0>.шѧжесь//<0>.шась//<0>.шася//<0>.шажъдесь//<0>.шажъдеся//<0>.шѧся//<0>.шѧсь//<0>.шѧждеся//<0>.шѧждесь//<0>.шабося//<0>.ша//<0>.шабось//<0>.шѧтися//<0>.шѧтись//<0>.шамися//<0>.шамись
  gramm: indic,aor,pl,3p
 -flex: <0>.стемися//<0>.стемись//<0>.сътежесь//<0>.сътежеся//<0>.стеждесь//<0>.стеждеся//<0>.стежесь//<0>.сътежъдесь//<0>.сътежъдеся//<0>.стежеся//<0>.сътебося//<0>.сътебось//<0>.съте//<0>.стебыся//<0>.стебысь//<0>.стетись//<0>.стетися//<0>.стебося//<0>.стебось//<0>.сътесь//<0>.сътеся//<0>.сте//<0>.сътебыся//<0>.сътебысь//<0>.сътемися//<0>.сътемись//<0>.сътетись//<0>.сътетися//<0>.стесь//<0>.стеся
  gramm: indic,aor,pl,2p
 -flex: <0>.хомждеся//<0>.хомъжесь//<0>.хомжесь//<0>.хомжеся//<0>.хомъжеся//<0>.хомсь//<0>.хомъсь//<0>.хоммись//<0>.хомся//<0>.хомъждеся//<0>.хомъбыся//<0>.хомбыся//<0>.хомбысь//<0>.хомъбысь//<0>.хомъ//<0>.хом//<0>.хоммися//<0>.хомъся//<0>.хомтись//<0>.хомътись//<0>.хомътися//<0>.хомъмись//<0>.хомбося//<0>.хомъбося//<0>.хомъбось//<0>.хомбось//<0>.хомъмися//<0>.хомъждесь//<0>.хомждесь//<0>.хомтися//<0>.хомъжъдесь//<0>.хомъжъдеся
  gramm: indic,aor,pl,1p
 -flex: <1>.итѣжесь//<1>.итѣжеся//<1>.итебысь//<1>.итебыся//<1>.итабось//<1>.итѣбыся//<1>.итѣбысь//<1>.итабося//<1>.итаждеся//<1>.итаждесь//<1>.итабысь//<1>.итамись//<1>.итабыся//<1>.итамися//<1>.итебося//<1>.итежеся//<1>.итежесь//<1>.итѣсь//<1>.итѣся//<1>.итажеся//<1>.итажесь//<1>.итебось//<1>.итеждесь//<1>.итеждеся//<1>.ита//<1>.итѣждеся//<1>.итеся//<1>.итесь//<1>.ите//<1>.итѣбося//<1>.итѣбось//<1>.итѣжъдесь//<1>.итѣжъдеся//<1>.итатися//<1>.итѣтись//<1>.итѣждесь//<1>.итатись//<1>.итемись//<1>.итемися//<1>.итася//<1>.итась//<1>.итѣ//<1>.итѣмись//<1>.итѣтися//<1>.итѣмися//<1>.итажъдеся//<1>.итажъдесь//<1>.итежъдесь//<1>.итетися//<1>.итетись//<1>.итежъдеся
  gramm: imper,du,2p
 -flex: <1>.ева//<1>.евася//<1>.евась//<1>.евеся//<1>.евежъдесь//<1>.евамись//<1>.евамися//<1>.евебось//<1>.евебося//<1>.еветися//<1>.евѣтись//<1>.евѣтися//<1>.еветись//<1>.евабысь//<1>.евабыся//<1>.евѣ//<1>.еватися//<1>.еватись//<1>.еважеся//<1>.еважесь//<1>.евежеся//<1>.евежесь//<1>.евежъдеся//<1>.евѣмися//<1>.евемись//<1>.евемися//<1>.евѣмись//<1>.евѣждесь//<1>.евѣждеся//<1>.евѣбыся//<1>.евабось//<1>.евабося//<1>.евѣбысь//<1>.евесь//<1>.еваждесь//<1>.евѣбося//<1>.евѣбось//<1>.еваждеся//<1>.евеждеся//<1>.еве//<1>.евеждесь//<1>.евѣжесь//<1>.евѣсь//<1>.евѣся//<1>.евѣжеся//<1>.еважъдеся//<1>.еважъдесь//<1>.евѣжъдесь//<1>.евебысь//<1>.евебыся//<1>.евѣжъдеся
  gramm: imper,du,1p
 -flex: <0>.хътись//<0>.хътися//<0>.хсь//<0>.хжесь//<0>.хжеся//<0>.хся//<0>.хъжъдесь//<0>.хъждесь//<0>.хъждеся//<0>.хтися//<0>.хъжъдеся//<0>.хждеся//<0>.хждесь//<0>.хъбыся//<0>.хбось//<0>.х//<0>.хъбось//<0>.хъбося//<0>.хъжесь//<0>.хъсь//<0>.хъся//<0>.хъжеся//<0>.хбыся//<0>.хбысь//<0>.хтись//<0>.хъ//<0>.хмися//<0>.хмись//<0>.хъмися//<0>.хъмись//<0>.хбося//<0>.хъбысь
  gramm: indic,aor,sg,1p
 -flex: <1>.юмися//<1>.юся//<1>.юмись//<1>.юбыся//<1>.юбысь//<1>.южесь//<1>.южеся//<1>.юсь//<1>.юбось//<1>.южъдесь//<1>.юждесь//<1>.юждеся//<1>.южъдеся//<1>.ю//<1>.ютись//<1>.ютися//<1>.юбося
  gramm: indic,praes,sg,1p
 -flex: <1>.ешись//<1>.ешитись//<1>.ешижъдеся//<1>.ешися//<1>.ешибося//<1>.ешибось//<1>.ешижеся//<1>.ешиждеся//<1>.ешиждесь//<1>.ешимися//<1>.ешижъдесь//<1>.ешитися//<1>.еши//<1>.ешибысь//<1>.ешижесь//<1>.ешимись//<1>.ешибыся
  gramm: indic,praes,sg,2p
 -flex: <1>.ет//<1>.етъмися//<1>.етътись//<1>.етътися//<1>.етебысь//<1>.етждеся//<1>.етебыся//<1>.етждесь//<1>.етъжесь//<1>.етъжеся//<1>.етъжъдесь//<1>.етъжъдеся//<1>.еттися//<1>.етъждеся//<1>.етъждесь//<1>.еттись//<1>.етемись//<1>.етемися//<1>.етежеся//<1>.етмись//<1>.етмися//<1>.етъбося//<1>.етежесь//<1>.етжеся//<1>.етжесь//<1>.етеся//<1>.етесь//<1>.етъсь//<1>.етежъдеся//<1>.ете//<1>.етъся//<1>.етъ//<1>.етъмись//<1>.етъбось//<1>.етбось//<1>.етбося//<1>.етбысь//<1>.етбыся//<1>.ететися//<1>.ететись//<1>.ется//<1>.етсь//<1>.етъбыся//<1>.етъбысь//<1>.етебось//<1>.етежъдесь//<1>.етебося//<1>.етеждеся//<1>.етеждесь
  gramm: indic,praes,sg,3p
 -flex: <0>.ла//<0>.лажесь//<0>.лабось//<0>.лажеся//<0>.лаждесь//<0>.лаждеся//<0>.лабося//<0>.лабыся//<0>.лась//<0>.лася//<0>.лабысь//<0>.ламися//<0>.латись//<0>.латися//<0>.ламись//<0>.лажъдесь//<0>.лажъдеся
  gramm: perf,du,m
 -flex: <0>.лѣбыся//<0>.лѣтися//<0>.лѣтись//<0>.лѣмися//<0>.лѣжъдеся//<0>.лѣжъдесь//<0>.лѣ//<0>.лѣжеся//<0>.лежесь//<0>.лежеся//<0>.лѣжесь//<0>.лѣбысь//<0>.леждеся//<0>.леждесь//<0>.лѣбось//<0>.лѣбося//<0>.лесь//<0>.леся//<0>.лѣмись//<0>.лежъдесь//<0>.лѣждесь//<0>.лѣждеся//<0>.лебыся//<0>.лебысь//<0>.летись//<0>.летися//<0>.лебося//<0>.ле//<0>.лебось//<0>.лемися//<0>.лемись//<0>.лежъдеся//<0>.лѣся//<0>.лѣсь
  gramm: perf,du,n
 -flex: <0>.ла//<0>.лажесь//<0>.лабось//<0>.лажеся//<0>.лаждесь//<0>.лаждеся//<0>.лабося//<0>.лабыся//<0>.лась//<0>.лася//<0>.лабысь//<0>.ламися//<0>.латись//<0>.латися//<0>.ламись//<0>.лажъдесь//<0>.лажъдеся
  gramm: perf,sg,f
-paradigm: V15i
 -flex: <0>.етесь//<0>.етеся//<0>.етеждесь//<0>.етежъдесь//<0>.етеждеся//<0>.етежъдеся//<0>.ете//<0>.ететись//<0>.етебось//<0>.етебося//<0>.етежесь//<0>.етежеся//<0>.етемись//<0>.етебыся//<0>.ететися//<0>.етебысь//<0>.етемися
  gramm: indic,praes,pl,2p
 -flex: <0>.юбось//<0>.ютмися//<0>.ютмись//<0>.юбося//<0>.ютъмися//<0>.убось//<0>.убося//<0>.ютъмись//<0>.ют//<0>.убысь//<0>.убыся//<0>.юбысь//<0>.юбыся//<0>.ютись//<0>.ютися//<0>.ю//<0>.ужъдеся//<0>.ютъсь//<0>.ютъся//<0>.ужъдесь//<0>.юся//<0>.ютжесь//<0>.ютжеся//<0>.юсь//<0>.юттись//<0>.умись//<0>.умися//<0>.ютъбыся//<0>.ютъбысь//<0>.утися//<0>.утись//<0>.юттися//<0>.уждесь//<0>.уся//<0>.усь//<0>.уждеся//<0>.ютсь//<0>.ютъждесь//<0>.ютъждеся//<0>.ются//<0>.ужеся//<0>.ужесь//<0>.ютътись//<0>.ютътися//<0>.юждеся//<0>.южъдесь//<0>.юждесь//<0>.южъдеся//<0>.юмись//<0>.юмися//<0>.ютъ//<0>.ютбыся//<0>.ютбысь//<0>.ютъжесь//<0>.у//<0>.ютъжеся//<0>.ютбося//<0>.ютбось//<0>.ютъжъдесь//<0>.ютъжъдеся//<0>.ютъбося//<0>.ютъбось//<0>.южеся//<0>.южесь//<0>.ютждеся//<0>.ютждесь
  gramm: indic,praes,pl,3p
 -flex: <0>.емебысь//<0>.емебыся//<0>.емъбося//<0>.емъбось//<0>.ембысь//<0>.ембыся//<0>.емся//<0>.емъжеся//<0>.емсь//<0>.емждеся//<0>.емждесь//<0>.еметися//<0>.емъбыся//<0>.емъбысь//<0>.еметись//<0>.ембось//<0>.еммись//<0>.еммися//<0>.ембося//<0>.емъжъдесь//<0>.емъжъдеся//<0>.емемися//<0>.емемись//<0>.еме//<0>.емъмися//<0>.емъмись//<0>.емежеся//<0>.емебось//<0>.емебося//<0>.емежесь//<0>.емъжесь//<0>.ем//<0>.емъсь//<0>.емъся//<0>.емъждеся//<0>.емъждесь//<0>.емътись//<0>.емъ//<0>.емътися//<0>.емесь//<0>.емеждеся//<0>.емеждесь//<0>.емтися//<0>.емтись//<0>.емеся//<0>.емжеся//<0>.емжесь//<0>.емежъдеся//<0>.емежъдесь
  gramm: indic,praes,pl,1p
 -flex: <0>.лися//<0>.лижеся//<0>.ли//<0>.лись//<0>.либось//<0>.лижъдеся//<0>.лимися//<0>.лиждесь//<0>.либыся//<0>.лижъдесь//<0>.лиждеся//<0>.либося//<0>.лижесь//<0>.либысь//<0>.лимись//<0>.литись//<0>.литися
  gramm: perf,pl,m
 -flex: <0>.ла//<0>.лажесь//<0>.лабось//<0>.лажеся//<0>.лаждесь//<0>.лаждеся//<0>.лабося//<0>.лабыся//<0>.лась//<0>.лася//<0>.лабысь//<0>.ламися//<0>.латись//<0>.латися//<0>.ламись//<0>.лажъдесь//<0>.лажъдеся
  gramm: perf,pl,n
 -flex: <0>.лытися//<0>.лыжъдесь//<0>.лыбося//<0>.лыся//<0>.лыбысь//<0>.лыжеся//<0>.лымися//<0>.лыбыся//<0>.лымись//<0>.лытись//<0>.лыжесь//<0>.лыждесь//<0>.лыбось//<0>.лысь//<0>.лыждеся//<0>.лыжъдеся//<0>.лы
  gramm: perf,pl,f
 -flex: <0>.тимись//<0>.тимися//<0>.тьжъдесь//<0>.тьжъдеся//<0>.ть//<0>.тьтися//<0>.тьтись//<0>.тьмись//<0>.тися//<0>.тись//<0>.тибысь//<0>.тьжеся//<0>.тибыся//<0>.тьмися//<0>.тьжесь//<0>.тьбысь//<0>.тьбыся//<0>.тиждесь//<0>.тиждеся//<0>.тьбось//<0>.тьбося//<0>.титися//<0>.титись//<0>.тьждесь//<0>.ти//<0>.тижеся//<0>.тижесь//<0>.тьждеся//<0>.тижъдеся//<0>.тижъдесь//<0>.тибось//<0>.тибося//<0>.ться//<0>.тьсь
  gramm: inf
 -flex: <0>.йсь//<0>.йся//<0>.йъжесь//<0>.йъжеся//<0>.йждеся//<0>.йждесь//<0>.ймися//<0>.йтись//<0>.йътися//<0>.йтися//<0>.йъжъдесь//<0>.йъжъдеся//<0>.йжесь//<0>.йжеся//<0>.йбыся//<0>.йбысь//<0>.йътись//<0>.ймись//<0>.йъбося//<0>.йъбось//<0>.йъмися//<0>.й//<0>.йъбыся//<0>.йъсь//<0>.йъся//<0>.йъбысь//<0>.йъмись//<0>.йбося//<0>.йбось//<0>.йъждесь//<0>.йъждеся
  gramm: imper,sg,2p
 -flex: <0>.йсь//<0>.йся//<0>.йъжесь//<0>.йъжеся//<0>.йждеся//<0>.йждесь//<0>.ймися//<0>.йтись//<0>.йътися//<0>.йтися//<0>.йъжъдесь//<0>.йъжъдеся//<0>.йжесь//<0>.йжеся//<0>.йбыся//<0>.йбысь//<0>.йътись//<0>.ймись//<0>.йъбося//<0>.йъбось//<0>.йъмися//<0>.й//<0>.йъбыся//<0>.йъсь//<0>.йъся//<0>.йъбысь//<0>.йъмись//<0>.йбося//<0>.йбось//<0>.йъждесь//<0>.йъждеся
  gramm: imper,sg,3p
 -flex: <0>.йтетись//<0>.йтетися//<0>.йътебося//<0>.йътебось//<0>.йтесь//<0>.йтеся//<0>.йътебыся//<0>.йътебысь//<0>.йте//<0>.йътесь//<0>.йътеся//<0>.йтеждесь//<0>.йтеждеся//<0>.йтебыся//<0>.йтебысь//<0>.йъте//<0>.йтемися//<0>.йтемись//<0>.йтежесь//<0>.йтежеся//<0>.йътетись//<0>.йътетися//<0>.йътежъдесь//<0>.йътежъдеся//<0>.йтебося//<0>.йтебось//<0>.йътемися//<0>.йътемись//<0>.йътежесь//<0>.йътежеся
  gramm: imper,pl,2p
 -flex: <0>.лотися//<0>.лобысь//<0>.лобыся//<0>.лотись//<0>.лождесь//<0>.ложъдеся//<0>.ло//<0>.ломися//<0>.ложеся//<0>.ложесь//<0>.лобось//<0>.ложъдесь//<0>.лобося//<0>.лося//<0>.лождеся//<0>.лось//<0>.ломись
  gramm: perf,sg,n
 -flex: <0>.
  gramm: indic,aor,sg,3p
 -flex: <0>.
  gramm: indic,aor,sg,2p
 -flex: <0>.евежесь//<0>.евежеся//<0>.евѣтися//<0>.евѣтись//<0>.евѣся//<0>.евѣсь//<0>.еважесь//<0>.еважеся//<0>.евесь//<0>.евеся//<0>.ева//<0>.еве//<0>.еважъдесь//<0>.еважъдеся//<0>.евѣбось//<0>.евѣбося//<0>.евебыся//<0>.евебысь//<0>.евѣбысь//<0>.евѣбыся//<0>.еветись//<0>.еветися//<0>.евабыся//<0>.евабысь//<0>.евѣждеся//<0>.евѣмися//<0>.евѣждесь//<0>.евемися//<0>.евемись//<0>.евась//<0>.евѣмись//<0>.евѣ//<0>.евася//<0>.евежъдесь//<0>.евежъдеся//<0>.евѣжеся//<0>.евѣжесь//<0>.евеждесь//<0>.евабося//<0>.евабось//<0>.евеждеся//<0>.евѣжъдеся//<0>.евѣжъдесь//<0>.еваждеся//<0>.еваждесь//<0>.еватись//<0>.евамися//<0>.евамись//<0>.еватися//<0>.евебося//<0>.евебось
  gramm: indic,praes,du,1p
 -flex: <0>.етеждесь//<0>.етеждеся//<0>.етабыся//<0>.етабысь//<0>.ететись//<0>.ететися//<0>.етабося//<0>.етѣмись//<0>.етѣ//<0>.етабось//<0>.етѣждеся//<0>.етѣмися//<0>.етѣжъдеся//<0>.етѣжъдесь//<0>.етежъдесь//<0>.етамися//<0>.етамись//<0>.етежъдеся//<0>.етебося//<0>.етебось//<0>.етежесь//<0>.етѣжеся//<0>.етѣжесь//<0>.етѣбося//<0>.етѣтися//<0>.етѣтись//<0>.етемися//<0>.етажесь//<0>.етажеся//<0>.етесь//<0>.етеся//<0>.етатись//<0>.ета//<0>.етатися//<0>.ете//<0>.етѣждесь//<0>.етежеся//<0>.етѣся//<0>.етѣбысь//<0>.етѣбыся//<0>.етѣсь//<0>.етаждеся//<0>.етаждесь//<0>.етажъдесь//<0>.етажъдеся//<0>.етѣбось//<0>.етемись//<0>.етебыся//<0>.етебысь//<0>.етась//<0>.етася
  gramm: indic,praes,du,3p
 -flex: <0>.етеждесь//<0>.етеждеся//<0>.етабыся//<0>.етабысь//<0>.ететись//<0>.ететися//<0>.етабося//<0>.етѣмись//<0>.етѣ//<0>.етабось//<0>.етѣждеся//<0>.етѣмися//<0>.етѣжъдеся//<0>.етѣжъдесь//<0>.етежъдесь//<0>.етамися//<0>.етамись//<0>.етежъдеся//<0>.етебося//<0>.етебось//<0>.етежесь//<0>.етѣжеся//<0>.етѣжесь//<0>.етѣбося//<0>.етѣтися//<0>.етѣтись//<0>.етемися//<0>.етажесь//<0>.етажеся//<0>.етесь//<0>.етеся//<0>.етатись//<0>.ета//<0>.етатися//<0>.ете//<0>.етѣждесь//<0>.етежеся//<0>.етѣся//<0>.етѣбысь//<0>.етѣбыся//<0>.етѣсь//<0>.етаждеся//<0>.етаждесь//<0>.етажъдесь//<0>.етажъдеся//<0>.етѣбось//<0>.етемись//<0>.етебыся//<0>.етебысь//<0>.етась//<0>.етася
  gramm: indic,praes,du,2p
 -flex: <0>.яхова//<0>.яховамися//<0>.яховамись//<0>.яхове//<0>.яховабося//<0>.яховабось//<0>.яховежесь//<0>.яховежеся//<0>.яховетись//<0>.яховемися//<0>.яховемись//<0>.яховѣжъдеся//<0>.яховѣбысь//<0>.яховѣмись//<0>.яховетися//<0>.яховѣжеся//<0>.яховеждеся//<0>.яховеждесь//<0>.яховѣжесь//<0>.яховажъдесь//<0>.яховабыся//<0>.яховабысь//<0>.яховежъдесь//<0>.яховежъдеся//<0>.яховеся//<0>.яховѣждесь//<0>.яховѣся//<0>.яховѣсь//<0>.яховѣждеся//<0>.яховѣтися//<0>.яховѣтись//<0>.яховебося//<0>.яховатись//<0>.яховатися//<0>.яховебось//<0>.яховѣ//<0>.яховажесь//<0>.яховажеся//<0>.яховесь//<0>.яховѣмися//<0>.яховажъдеся//<0>.яховѣбыся//<0>.яховѣжъдесь//<0>.яховаждесь//<0>.яховаждеся//<0>.яховебыся//<0>.яховѣбось//<0>.яховѣбося//<0>.яховебысь//<0>.яховась//<0>.яховася
  gramm: indic,imperf,du,1p
 -flex: <0>.ясътѣтися//<0>.ясътѣтись//<0>.ястебося//<0>.ястебось//<0>.ястажесь//<0>.ястажеся//<0>.ястѣтися//<0>.ястѣтись//<0>.ястеждесь//<0>.ястеждеся//<0>.ясътежъдесь//<0>.ясътежъдеся//<0>.ясътѣся//<0>.ясътѣсь//<0>.ястамися//<0>.ястамись//<0>.ястабыся//<0>.ястабысь//<0>.ясътемися//<0>.ясътемись//<0>.ясътетись//<0>.ясътетися//<0>.ясътѣбось//<0>.ясътѣбося//<0>.ясътѣжъдеся//<0>.ястѣмись//<0>.ястѣмися//<0>.ясътѣжъдесь//<0>.ястѣся//<0>.ястѣсь//<0>.ясътась//<0>.ясътася//<0>.ясътабыся//<0>.ясътабысь//<0>.ястѣждеся//<0>.ястѣждесь//<0>.ястаждеся//<0>.ястаждесь//<0>.ястѣбысь//<0>.ястебыся//<0>.ястебысь//<0>.ястѣбось//<0>.ястѣбося//<0>.ястѣ//<0>.ястемися//<0>.ястемись//<0>.ясътесь//<0>.ясътеся//<0>.ястась//<0>.ястася//<0>.ястѣжеся//<0>.ястѣбыся//<0>.ясте//<0>.яста//<0>.ясътамися//<0>.ясътамись//<0>.ясътабося//<0>.ясътабось//<0>.ясътѣбысь//<0>.ясътѣбыся//<0>.ясътатись//<0>.ясътатися//<0>.ясътѣ//<0>.ясътажъдесь//<0>.ясътажъдеся//<0>.ясътебося//<0>.ясътебось//<0>.ястѣжесь//<0>.ясътажесь//<0>.ясътажеся//<0>.ястабося//<0>.ясътебыся//<0>.ясътебысь//<0>.ястабось//<0>.ястежесь//<0>.ястежеся//<0>.ястетись//<0>.ястетися//<0>.ясъта//<0>.ясътѣжеся//<0>.ясъте//<0>.ясътѣжесь//<0>.ясътежесь//<0>.ясътежеся//<0>.ясътѣмись//<0>.ясътѣмися//<0>.ястатись//<0>.ястатися//<0>.ястесь//<0>.ястеся
  gramm: indic,imperf,du,3p
 -flex: <0>.ясътѣтися//<0>.ясътѣтись//<0>.ястебося//<0>.ястебось//<0>.ястажесь//<0>.ястажеся//<0>.ястѣтися//<0>.ястѣтись//<0>.ястеждесь//<0>.ястеждеся//<0>.ясътежъдесь//<0>.ясътежъдеся//<0>.ясътѣся//<0>.ясътѣсь//<0>.ястамися//<0>.ястамись//<0>.ястабыся//<0>.ястабысь//<0>.ясътемися//<0>.ясътемись//<0>.ясътетись//<0>.ясътетися//<0>.ясътѣбось//<0>.ясътѣбося//<0>.ясътѣжъдеся//<0>.ястѣмись//<0>.ястѣмися//<0>.ясътѣжъдесь//<0>.ястѣся//<0>.ястѣсь//<0>.ясътась//<0>.ясътася//<0>.ясътабыся//<0>.ясътабысь//<0>.ястѣждеся//<0>.ястѣждесь//<0>.ястаждеся//<0>.ястаждесь//<0>.ястѣбысь//<0>.ястебыся//<0>.ястебысь//<0>.ястѣбось//<0>.ястѣбося//<0>.ястѣ//<0>.ястемися//<0>.ястемись//<0>.ясътесь//<0>.ясътеся//<0>.ястась//<0>.ястася//<0>.ястѣжеся//<0>.ястѣбыся//<0>.ясте//<0>.яста//<0>.ясътамися//<0>.ясътамись//<0>.ясътабося//<0>.ясътабось//<0>.ясътѣбысь//<0>.ясътѣбыся//<0>.ясътатись//<0>.ясътатися//<0>.ясътѣ//<0>.ясътажъдесь//<0>.ясътажъдеся//<0>.ясътебося//<0>.ясътебось//<0>.ястѣжесь//<0>.ясътажесь//<0>.ясътажеся//<0>.ястабося//<0>.ясътебыся//<0>.ясътебысь//<0>.ястабось//<0>.ястежесь//<0>.ястежеся//<0>.ястетись//<0>.ястетися//<0>.ясъта//<0>.ясътѣжеся//<0>.ясъте//<0>.ясътѣжесь//<0>.ясътежесь//<0>.ясътежеся//<0>.ясътѣмись//<0>.ясътѣмися//<0>.ястатись//<0>.ястатися//<0>.ястесь//<0>.ястеся
  gramm: indic,imperf,du,2p
 -flex: <0>.ясътетись//<0>.ясътетися//<0>.ястебося//<0>.ястебось//<0>.ясътебося//<0>.ясътебось//<0>.ястемися//<0>.ястемись//<0>.ясътесь//<0>.ясътебыся//<0>.ясътебысь//<0>.ясътеся//<0>.ястебыся//<0>.ястежесь//<0>.ястежеся//<0>.ястебысь//<0>.ясте//<0>.ястетись//<0>.ястетися//<0>.ясъте//<0>.ясътежесь//<0>.ясътежеся//<0>.ястеждесь//<0>.ястеждеся//<0>.ясътежъдесь//<0>.ясътемись//<0>.ясътемися//<0>.ястесь//<0>.ястеся//<0>.ясътежъдеся
  gramm: indic,imperf,pl,2p
 -flex: <0>.яхуся//<0>.яхусь//<0>.яхубося//<0>.яхубось//<0>.яхужесь//<0>.яхужеся//<0>.яхумись//<0>.яхумися//<0>.яхуждеся//<0>.яхуждесь//<0>.яхубыся//<0>.яхутись//<0>.яху//<0>.яхубысь//<0>.яхутися//<0>.яхужъдесь//<0>.яхужъдеся
  gramm: indic,imperf,pl,3p
 -flex: <0>.яхомбыся//<0>.яхомбысь//<0>.яхомтись//<0>.яхомтися//<0>.яхомбося//<0>.яхомъмися//<0>.яхомбось//<0>.яхомъ//<0>.яхом//<0>.яхомъмись//<0>.яхомъжъдесь//<0>.яхомъжъдеся//<0>.яхомъжесь//<0>.яхомъжеся//<0>.яхомсь//<0>.яхомътись//<0>.яхомътися//<0>.яхомся//<0>.яхоммися//<0>.яхоммись//<0>.яхомъждесь//<0>.яхомъждеся//<0>.яхомъсь//<0>.яхомъся//<0>.яхомъбыся//<0>.яхомъбысь//<0>.яхомждеся//<0>.яхомждесь//<0>.яхомжесь//<0>.яхомжеся//<0>.яхомъбося//<0>.яхомъбось
  gramm: indic,imperf,pl,1p
 -flex: <0>.лѣбыся//<0>.лѣтися//<0>.лѣтись//<0>.лѣмися//<0>.лѣжъдеся//<0>.лѣжъдесь//<0>.лѣ//<0>.лѣжеся//<0>.лежесь//<0>.лежеся//<0>.лѣжесь//<0>.лѣбысь//<0>.леждеся//<0>.леждесь//<0>.лѣбось//<0>.лѣбося//<0>.лесь//<0>.леся//<0>.лѣмись//<0>.лежъдесь//<0>.лѣждесь//<0>.лѣждеся//<0>.лебыся//<0>.лебысь//<0>.летись//<0>.летися//<0>.лебося//<0>.ле//<0>.лебось//<0>.лемися//<0>.лемись//<0>.лежъдеся//<0>.лѣся//<0>.лѣсь
  gramm: perf,du,f
 -flex: <0>.яхбося//<0>.яхбось//<0>.яхтись//<0>.яхтися//<0>.яхъ//<0>.яхътись//<0>.яхътися//<0>.яхъжъдесь//<0>.яхъжъдеся//<0>.яхъбось//<0>.яхбыся//<0>.яхбысь//<0>.яхжесь//<0>.яхжеся//<0>.яхъмися//<0>.яхъмись//<0>.яхъжесь//<0>.яхъжеся//<0>.яхъбыся//<0>.ях//<0>.яхъбысь//<0>.яхждеся//<0>.яхждесь//<0>.яхсь//<0>.яхся//<0>.яхъбося//<0>.яхмись//<0>.яхъждесь//<0>.яхъждеся//<0>.яхмися//<0>.яхъсь//<0>.яхъся
  gramm: indic,imperf,sg,1p
 -flex: <0>.яшебося//<0>.яшежеся//<0>.яше//<0>.яшетися//<0>.яшежесь//<0>.яшесь//<0>.яшеся//<0>.яшемись//<0>.яшежъдесь//<0>.яшемися//<0>.яшежъдеся//<0>.яшетись//<0>.яшебось//<0>.яшеждесь//<0>.яшебыся//<0>.яшеждеся//<0>.яшебысь
  gramm: indic,imperf,sg,2p
 -flex: <0>.яшебося//<0>.яшежеся//<0>.яше//<0>.яшетися//<0>.яшежесь//<0>.яшесь//<0>.яшеся//<0>.яшемись//<0>.яшежъдесь//<0>.яшемися//<0>.яшежъдеся//<0>.яшетись//<0>.яшебось//<0>.яшеждесь//<0>.яшебыся//<0>.яшеждеся//<0>.яшебысь
  gramm: indic,imperf,sg,3p
 -flex: <0>.ховатись//<0>.ховатися//<0>.ховетись//<0>.хове//<0>.ховѣтись//<0>.ховетися//<0>.хова//<0>.ховежъдесь//<0>.ховежъдеся//<0>.ховѣждесь//<0>.ховѣждеся//<0>.ховѣся//<0>.ховѣсь//<0>.ховажъдесь//<0>.ховаждесь//<0>.ховаждеся//<0>.ховажъдеся//<0>.ховѣбысь//<0>.ховѣбыся//<0>.ховабыся//<0>.ховѣбось//<0>.ховѣбося//<0>.ховабысь//<0>.ховемися//<0>.ховемись//<0>.ховежесь//<0>.ховежеся//<0>.ховѣ//<0>.ховажесь//<0>.ховебыся//<0>.ховебысь//<0>.ховажеся//<0>.ховѣмись//<0>.ховѣжесь//<0>.ховѣжеся//<0>.ховебося//<0>.ховѣмися//<0>.ховебось//<0>.ховась//<0>.ховася//<0>.ховеждеся//<0>.ховеждесь//<0>.ховѣтися//<0>.ховамися//<0>.ховѣжъдеся//<0>.ховѣжъдесь//<0>.ховеся//<0>.ховесь//<0>.ховабося//<0>.ховабось//<0>.ховамись
  gramm: indic,aor,du,1p
 -flex: <0>.сътежесь//<0>.сътежеся//<0>.стѣмись//<0>.стѣмися//<0>.сътамися//<0>.сътамись//<0>.сътежъдесь//<0>.сътежъдеся//<0>.сътась//<0>.сътася//<0>.съте//<0>.съта//<0>.стамися//<0>.стамись//<0>.сътетись//<0>.сътетися//<0>.сътѣ//<0>.стемися//<0>.стемись//<0>.стабыся//<0>.стабысь//<0>.стеждесь//<0>.стеждеся//<0>.сътажесь//<0>.сътажеся//<0>.статись//<0>.статися//<0>.стеся//<0>.сътѣжъдеся//<0>.сътѣмися//<0>.стажесь//<0>.стажеся//<0>.сътѣжеся//<0>.сътѣжесь//<0>.стѣбося//<0>.сътебыся//<0>.сътебысь//<0>.сътѣтися//<0>.сътѣтись//<0>.стась//<0>.стѣбысь//<0>.стѣбыся//<0>.сътабыся//<0>.стася//<0>.стѣ//<0>.стѣся//<0>.стѣсь//<0>.сътабысь//<0>.стежесь//<0>.стежеся//<0>.сътебося//<0>.сътебось//<0>.сътажъдесь//<0>.сътажъдеся//<0>.стебыся//<0>.стебысь//<0>.стѣтися//<0>.стѣтись//<0>.сътесь//<0>.сътеся//<0>.сте//<0>.ста//<0>.сътемися//<0>.сътемись//<0>.сътѣмись//<0>.стѣжеся//<0>.стѣжесь//<0>.стесь//<0>.стѣждеся//<0>.стѣждесь//<0>.стабося//<0>.стабось//<0>.стаждеся//<0>.стаждесь//<0>.сътѣбысь//<0>.сътѣбыся//<0>.сътѣбось//<0>.сътѣбося//<0>.сътабося//<0>.сътабось//<0>.стетись//<0>.стетися//<0>.стѣбось//<0>.сътѣжъдесь//<0>.стебося//<0>.стебось//<0>.сътатись//<0>.сътатися//<0>.сътѣся//<0>.сътѣсь
  gramm: indic,aor,du,2p
 -flex: <0>.сътежесь//<0>.сътежеся//<0>.стѣмись//<0>.стѣмися//<0>.сътамися//<0>.сътамись//<0>.сътежъдесь//<0>.сътежъдеся//<0>.сътась//<0>.сътася//<0>.съте//<0>.съта//<0>.стамися//<0>.стамись//<0>.сътетись//<0>.сътетися//<0>.сътѣ//<0>.стемися//<0>.стемись//<0>.стабыся//<0>.стабысь//<0>.стеждесь//<0>.стеждеся//<0>.сътажесь//<0>.сътажеся//<0>.статись//<0>.статися//<0>.стеся//<0>.сътѣжъдеся//<0>.сътѣмися//<0>.стажесь//<0>.стажеся//<0>.сътѣжеся//<0>.сътѣжесь//<0>.стѣбося//<0>.сътебыся//<0>.сътебысь//<0>.сътѣтися//<0>.сътѣтись//<0>.стась//<0>.стѣбысь//<0>.стѣбыся//<0>.сътабыся//<0>.стася//<0>.стѣ//<0>.стѣся//<0>.стѣсь//<0>.сътабысь//<0>.стежесь//<0>.стежеся//<0>.сътебося//<0>.сътебось//<0>.сътажъдесь//<0>.сътажъдеся//<0>.стебыся//<0>.стебысь//<0>.стѣтися//<0>.стѣтись//<0>.сътесь//<0>.сътеся//<0>.сте//<0>.ста//<0>.сътемися//<0>.сътемись//<0>.сътѣмись//<0>.стѣжеся//<0>.стѣжесь//<0>.стесь//<0>.стѣждеся//<0>.стѣждесь//<0>.стабося//<0>.стабось//<0>.стаждеся//<0>.стаждесь//<0>.сътѣбысь//<0>.сътѣбыся//<0>.сътѣбось//<0>.сътѣбося//<0>.сътабося//<0>.сътабось//<0>.стетись//<0>.стетися//<0>.стѣбось//<0>.сътѣжъдесь//<0>.стебося//<0>.стебось//<0>.сътатись//<0>.сътатися//<0>.сътѣся//<0>.сътѣсь
  gramm: indic,aor,du,3p
 -flex: <0>.лъмись//<0>.лъмися//<0>.лмись//<0>.лбось//<0>.лбося//<0>.лмися//<0>.лъся//<0>.лъсь//<0>.лбысь//<0>.лъ//<0>.лбыся//<0>.лъжеся//<0>.лъжесь//<0>.лъждесь//<0>.л//<0>.лъбысь//<0>.лъбыся//<0>.лждесь//<0>.лждеся//<0>.лъбось//<0>.лъжъдеся//<0>.лъжъдесь//<0>.лъбося//<0>.лжеся//<0>.лжесь//<0>.лъждеся//<0>.лтися//<0>.лтись//<0>.лътися//<0>.лътись//<0>.лся//<0>.лсь
  gramm: perf,sg,m
 -flex: <0>.емебысь//<0>.емебыся//<0>.имъждесь//<0>.имъждеся//<0>.имебысь//<0>.имебыся//<0>.еммись//<0>.еммися//<0>.имтись//<0>.имтися//<0>.им//<0>.емъжъдеся//<0>.еме//<0>.имъмись//<0>.емъждеся//<0>.емъждесь//<0>.емъ//<0>.имбося//<0>.имбось//<0>.имеся//<0>.имесь//<0>.ембысь//<0>.ембыся//<0>.емежъдеся//<0>.имъ//<0>.емемись//<0>.емемися//<0>.емъсь//<0>.емъся//<0>.име//<0>.емтися//<0>.емтись//<0>.имъжъдесь//<0>.емъжъдесь//<0>.имъбося//<0>.имъбось//<0>.емежъдесь//<0>.емъбося//<0>.емъбось//<0>.емся//<0>.емсь//<0>.емждеся//<0>.иметися//<0>.иметись//<0>.емждесь//<0>.еметися//<0>.имъсь//<0>.имъся//<0>.еметись//<0>.имъмися//<0>.иммися//<0>.иммись//<0>.емъжесь//<0>.емъжеся//<0>.емътись//<0>.емътися//<0>.емеждеся//<0>.емеждесь//<0>.имеждесь//<0>.имеждеся//<0>.имъжесь//<0>.имъжеся//<0>.имътись//<0>.имътися//<0>.имежъдеся//<0>.емжеся//<0>.емжесь//<0>.имежъдесь//<0>.емежеся//<0>.емежесь//<0>.ем//<0>.имжесь//<0>.имжеся//<0>.емъбыся//<0>.емъбысь//<0>.ембось//<0>.ембося//<0>.имъбыся//<0>.имъбысь//<0>.имждеся//<0>.имждесь//<0>.имсь//<0>.емъмися//<0>.емъмись//<0>.имся//<0>.емебось//<0>.емебося//<0>.емеся//<0>.имебось//<0>.имебося//<0>.имъжъдеся//<0>.имбыся//<0>.имбысь//<0>.емесь//<0>.имемись//<0>.имемися//<0>.имежеся//<0>.имежесь
  gramm: imper,pl,1p
 -flex: <0>.шѧбось//<0>.шѧмись//<0>.шѧмися//<0>.шѧбося//<0>.шѧжъдеся//<0>.шѧжъдесь//<0>.шаждеся//<0>.шаждесь//<0>.шѧ//<0>.шѧбысь//<0>.шѧбыся//<0>.шажесь//<0>.шажеся//<0>.шабыся//<0>.шабысь//<0>.шатись//<0>.шатися//<0>.шѧжеся//<0>.шѧжесь//<0>.шась//<0>.шася//<0>.шажъдесь//<0>.шажъдеся//<0>.шѧся//<0>.шѧсь//<0>.шѧждеся//<0>.шѧждесь//<0>.шабося//<0>.ша//<0>.шабось//<0>.шѧтися//<0>.шѧтись//<0>.шамися//<0>.шамись
  gramm: indic,aor,pl,3p
 -flex: <0>.стемися//<0>.стемись//<0>.сътежесь//<0>.сътежеся//<0>.стеждесь//<0>.стеждеся//<0>.стежесь//<0>.сътежъдесь//<0>.сътежъдеся//<0>.стежеся//<0>.сътебося//<0>.сътебось//<0>.съте//<0>.стебыся//<0>.стебысь//<0>.стетись//<0>.стетися//<0>.стебося//<0>.стебось//<0>.сътесь//<0>.сътеся//<0>.сте//<0>.сътебыся//<0>.сътебысь//<0>.сътемися//<0>.сътемись//<0>.сътетись//<0>.сътетися//<0>.стесь//<0>.стеся
  gramm: indic,aor,pl,2p
 -flex: <0>.хомждеся//<0>.хомъжесь//<0>.хомжесь//<0>.хомжеся//<0>.хомъжеся//<0>.хомсь//<0>.хомъсь//<0>.хоммись//<0>.хомся//<0>.хомъждеся//<0>.хомъбыся//<0>.хомбыся//<0>.хомбысь//<0>.хомъбысь//<0>.хомъ//<0>.хом//<0>.хоммися//<0>.хомъся//<0>.хомтись//<0>.хомътись//<0>.хомътися//<0>.хомъмись//<0>.хомбося//<0>.хомъбося//<0>.хомъбось//<0>.хомбось//<0>.хомъмися//<0>.хомъждесь//<0>.хомждесь//<0>.хомтися//<0>.хомъжъдесь//<0>.хомъжъдеся
  gramm: indic,aor,pl,1p
 -flex: <0>.итѣбысь//<0>.итѣбыся//<0>.итебося//<0>.итебось//<0>.итежесь//<0>.итежеся//<0>.итѣжъдеся//<0>.итѣ//<0>.итажъдесь//<0>.итебыся//<0>.итебысь//<0>.итажъдеся//<0>.итѣжъдесь//<0>.итажесь//<0>.итежъдеся//<0>.итѣмись//<0>.итемися//<0>.итемись//<0>.итеждеся//<0>.итѣждесь//<0>.итажеся//<0>.итѣбося//<0>.итабося//<0>.итабось//<0>.итесь//<0>.итеся//<0>.ита//<0>.итѣбось//<0>.итеждесь//<0>.итѣмися//<0>.итетись//<0>.итаждесь//<0>.итаждеся//<0>.ите//<0>.итабыся//<0>.итежъдесь//<0>.итабысь//<0>.итѣтись//<0>.итатись//<0>.итатися//<0>.итетися//<0>.итѣся//<0>.итѣсь//<0>.итѣжеся//<0>.итѣждеся//<0>.итась//<0>.итася//<0>.итѣтися//<0>.итѣжесь//<0>.итамися//<0>.итамись
  gramm: imper,du,2p
 -flex: <0>.ивѣбысь//<0>.ивѣбыся//<0>.ивежъдесь//<0>.ивежъдеся//<0>.еважъдесь//<0>.еважъдеся//<0>.ивѣмись//<0>.ивѣмися//<0>.евѣбысь//<0>.евѣбыся//<0>.евемися//<0>.евемись//<0>.ивемися//<0>.ивемись//<0>.евѣмись//<0>.евѣмися//<0>.евежъдесь//<0>.евежъдеся//<0>.ивѣждесь//<0>.ивѣждеся//<0>.еваждеся//<0>.еваждесь//<0>.евебося//<0>.евебось//<0>.ивамися//<0>.ивамись//<0>.евѣся//<0>.евѣсь//<0>.ивебыся//<0>.ивебысь//<0>.евеждесь//<0>.евеждеся//<0>.иваждесь//<0>.иваждеся//<0>.ивѣжъдеся//<0>.ивѣжъдесь//<0>.иветись//<0>.иватися//<0>.иветися//<0>.евась//<0>.евася//<0>.ивежесь//<0>.ивежеся//<0>.ивесь//<0>.ивеся//<0>.евѣжеся//<0>.евѣжесь//<0>.ева//<0>.евѣжъдеся//<0>.евѣжъдесь//<0>.евѣтися//<0>.евѣтись//<0>.ивѣ//<0>.евебыся//<0>.евебысь//<0>.иважесь//<0>.иважеся//<0>.ивѣбось//<0>.ивѣбося//<0>.евѣждеся//<0>.евѣждесь//<0>.ивабыся//<0>.ивабысь//<0>.ивѣся//<0>.ивѣсь//<0>.ива//<0>.иве//<0>.ивась//<0>.ивася//<0>.евамися//<0>.евамись//<0>.евежесь//<0>.евежеся//<0>.иважъдесь//<0>.еважесь//<0>.еважеся//<0>.иважъдеся//<0>.евесь//<0>.евеся//<0>.ивебося//<0>.ивебось//<0>.ивеждеся//<0>.ивеждесь//<0>.еве//<0>.еветись//<0>.еветися//<0>.евѣбось//<0>.евѣбося//<0>.евабыся//<0>.евабысь//<0>.ивѣжеся//<0>.ивѣжесь//<0>.иватись//<0>.евѣ//<0>.ивабося//<0>.ивабось//<0>.ивѣтися//<0>.ивѣтись//<0>.евабося//<0>.евабось//<0>.еватись//<0>.еватися
  gramm: imper,du,1p
 -flex: <0>.хътись//<0>.хътися//<0>.хсь//<0>.хжесь//<0>.хжеся//<0>.хся//<0>.хъжъдесь//<0>.хъждесь//<0>.хъждеся//<0>.хтися//<0>.хъжъдеся//<0>.хждеся//<0>.хждесь//<0>.хъбыся//<0>.хбось//<0>.х//<0>.хъбось//<0>.хъбося//<0>.хъжесь//<0>.хъсь//<0>.хъся//<0>.хъжеся//<0>.хбыся//<0>.хбысь//<0>.хтись//<0>.хъ//<0>.хмися//<0>.хмись//<0>.хъмися//<0>.хъмись//<0>.хбося//<0>.хъбысь
  gramm: indic,aor,sg,1p
 -flex: <0>.юмись//<0>.юмися//<0>.юждесь//<0>.юбось//<0>.южъдесь//<0>.ю//<0>.юбося//<0>.ютися//<0>.юся//<0>.ютись//<0>.юбысь//<0>.юбыся//<0>.юждеся//<0>.южеся//<0>.южесь//<0>.юсь//<0>.южъдеся
  gramm: indic,praes,sg,1p
 -flex: <0>.ешибось//<0>.ешибося//<0>.еши//<0>.ешиждеся//<0>.ешитися//<0>.ешитись//<0>.ешибыся//<0>.ешижъдеся//<0>.ешиждесь//<0>.ешижеся//<0>.ешижъдесь//<0>.ешися//<0>.ешись//<0>.ешибысь//<0>.ешижесь//<0>.ешимись//<0>.ешимися
  gramm: indic,praes,sg,2p
 -flex: <0>.етеждесь//<0>.етеждеся//<0>.етъбыся//<0>.етъбось//<0>.етъбося//<0>.етъждесь//<0>.еттись//<0>.еттися//<0>.етъждеся//<0>.етъся//<0>.етъсь//<0>.етъбысь//<0>.етъжесь//<0>.етебося//<0>.етебось//<0>.етежесь//<0>.етъ//<0>.етътися//<0>.етътись//<0>.ет//<0>.етежъдеся//<0>.етъжъдеся//<0>.етесь//<0>.етеся//<0>.етъжъдесь//<0>.ете//<0>.етъмись//<0>.етъмися//<0>.етежеся//<0>.етмися//<0>.етждесь//<0>.етждеся//<0>.етмись//<0>.етбося//<0>.етбось//<0>.етбыся//<0>.ететись//<0>.ететися//<0>.етбысь//<0>.етемися//<0>.етъжеся//<0>.етемись//<0>.етебыся//<0>.етебысь//<0>.етежъдесь//<0>.етжесь//<0>.етсь//<0>.ется//<0>.етжеся
  gramm: indic,praes,sg,3p
 -flex: <0>.ла//<0>.лажесь//<0>.лабось//<0>.лажеся//<0>.лаждесь//<0>.лаждеся//<0>.лабося//<0>.лабыся//<0>.лась//<0>.лася//<0>.лабысь//<0>.ламися//<0>.латись//<0>.латися//<0>.ламись//<0>.лажъдесь//<0>.лажъдеся
  gramm: perf,du,m
 -flex: <0>.лѣбыся//<0>.лѣтися//<0>.лѣтись//<0>.лѣмися//<0>.лѣжъдеся//<0>.лѣжъдесь//<0>.лѣ//<0>.лѣжеся//<0>.лежесь//<0>.лежеся//<0>.лѣжесь//<0>.лѣбысь//<0>.леждеся//<0>.леждесь//<0>.лѣбось//<0>.лѣбося//<0>.лесь//<0>.леся//<0>.лѣмись//<0>.лежъдесь//<0>.лѣждесь//<0>.лѣждеся//<0>.лебыся//<0>.лебысь//<0>.летись//<0>.летися//<0>.лебося//<0>.ле//<0>.лебось//<0>.лемися//<0>.лемись//<0>.лежъдеся//<0>.лѣся//<0>.лѣсь
  gramm: perf,du,n
 -flex: <0>.ла//<0>.лажесь//<0>.лабось//<0>.лажеся//<0>.лаждесь//<0>.лаждеся//<0>.лабося//<0>.лабыся//<0>.лась//<0>.лася//<0>.лабысь//<0>.ламися//<0>.латись//<0>.латися//<0>.ламись//<0>.лажъдесь//<0>.лажъдеся
  gramm: perf,sg,f
-paradigm: V15el
 -flex: <1>.етемись//<1>.етемися//<1>.етеждеся//<1>.етебысь//<1>.етебыся//<1>.етеждесь//<1>.етежеся//<1>.етежесь//<1>.етебось//<1>.етежъдесь//<1>.етебося//<1>.етеся//<1>.етесь//<1>.ететися//<1>.етежъдеся//<1>.ете//<1>.ететись
  gramm: indic,praes,pl,2p
 -flex: <1>.юбось//<1>.ютъждеся//<1>.уждеся//<1>.уждесь//<1>.ютъждесь//<1>.ужъдеся//<1>.ужеся//<1>.ютмись//<1>.ютись//<1>.ютмися//<1>.юбысь//<1>.усь//<1>.уся//<1>.ютжеся//<1>.южесь//<1>.ютжесь//<1>.ютътися//<1>.ютътись//<1>.ютждесь//<1>.ются//<1>.ютсь//<1>.ютждеся//<1>.юбыся//<1>.ют//<1>.ютъся//<1>.у//<1>.ютъсь//<1>.умись//<1>.юся//<1>.южъдесь//<1>.южъдеся//<1>.ютбысь//<1>.ютбыся//<1>.ужесь//<1>.ютъжъдеся//<1>.ютъжъдесь//<1>.убыся//<1>.юбося//<1>.ютися//<1>.ютъбысь//<1>.ютъбыся//<1>.юждесь//<1>.юмися//<1>.ютъбось//<1>.ютъмись//<1>.ютъмися//<1>.ютъбося//<1>.ютбось//<1>.ютбося//<1>.убысь//<1>.ю//<1>.юмись//<1>.юттися//<1>.юттись//<1>.южеся//<1>.утись//<1>.утися//<1>.ужъдесь//<1>.ютъ//<1>.ютъжеся//<1>.убося//<1>.юсь//<1>.юждеся//<1>.убось//<1>.ютъжесь//<1>.умися
  gramm: indic,praes,pl,3p
 -flex: <1>.емъжъдеся//<1>.емъся//<1>.емъсь//<1>.емъжъдесь//<1>.еммися//<1>.еммись//<1>.емътися//<1>.емсь//<1>.емся//<1>.ембыся//<1>.емътись//<1>.ембысь//<1>.емежеся//<1>.емежесь//<1>.еметися//<1>.еметись//<1>.емъ//<1>.емеждесь//<1>.емеждеся//<1>.емебысь//<1>.емъждесь//<1>.емъждеся//<1>.емъбысь//<1>.емъбыся//<1>.ембося//<1>.ембось//<1>.емждесь//<1>.емждеся//<1>.емъмись//<1>.емъмися//<1>.емъжеся//<1>.емебося//<1>.емебось//<1>.емъжесь//<1>.емтись//<1>.емтися//<1>.еме//<1>.емежъдесь//<1>.емежъдеся//<1>.емжесь//<1>.емжеся//<1>.емъбось//<1>.емъбося//<1>.емебыся//<1>.емемися//<1>.емемись//<1>.емесь//<1>.емеся//<1>.ем
  gramm: indic,praes,pl,1p
 -flex: <0>.лися//<0>.лижеся//<0>.ли//<0>.лись//<0>.либось//<0>.лижъдеся//<0>.лимися//<0>.лиждесь//<0>.либыся//<0>.лижъдесь//<0>.лиждеся//<0>.либося//<0>.лижесь//<0>.либысь//<0>.лимись//<0>.литись//<0>.литися
  gramm: perf,pl,m
 -flex: <0>.ла//<0>.лажесь//<0>.лабось//<0>.лажеся//<0>.лаждесь//<0>.лаждеся//<0>.лабося//<0>.лабыся//<0>.лась//<0>.лася//<0>.лабысь//<0>.ламися//<0>.латись//<0>.латися//<0>.ламись//<0>.лажъдесь//<0>.лажъдеся
  gramm: perf,pl,n
 -flex: <0>.лытися//<0>.лыжъдесь//<0>.лыбося//<0>.лыся//<0>.лыбысь//<0>.лыжеся//<0>.лымися//<0>.лыбыся//<0>.лымись//<0>.лытись//<0>.лыжесь//<0>.лыждесь//<0>.лыбось//<0>.лысь//<0>.лыждеся//<0>.лыжъдеся//<0>.лы
  gramm: perf,pl,f
 -flex: <0>.тимись//<0>.тимися//<0>.тьжъдесь//<0>.тьжъдеся//<0>.ть//<0>.тьтися//<0>.тьтись//<0>.тьмись//<0>.тися//<0>.тись//<0>.тибысь//<0>.тьжеся//<0>.тибыся//<0>.тьмися//<0>.тьжесь//<0>.тьбысь//<0>.тьбыся//<0>.тиждесь//<0>.тиждеся//<0>.тьбось//<0>.тьбося//<0>.титися//<0>.титись//<0>.тьждесь//<0>.ти//<0>.тижеся//<0>.тижесь//<0>.тьждеся//<0>.тижъдеся//<0>.тижъдесь//<0>.тибось//<0>.тибося//<0>.ться//<0>.тьсь
  gramm: inf
 -flex: <1>.ижеся//<1>.ижесь//<1>.имись//<1>.имися//<1>.иждеся//<1>.ижъдеся//<1>.и//<1>.иждесь//<1>.ися//<1>.ись//<1>.ибысь//<1>.ибыся//<1>.ибось//<1>.ибося//<1>.итися//<1>.ижъдесь//<1>.итись
  gramm: imper,sg,2p
 -flex: <1>.ижеся//<1>.ижесь//<1>.имись//<1>.имися//<1>.иждеся//<1>.ижъдеся//<1>.и//<1>.иждесь//<1>.ися//<1>.ись//<1>.ибысь//<1>.ибыся//<1>.ибось//<1>.ибося//<1>.итися//<1>.ижъдесь//<1>.итись
  gramm: imper,sg,3p
 -flex: <1>.итемись//<1>.итежеся//<1>.итежесь//<1>.итебысь//<1>.итебыся//<1>.итебося//<1>.итеждеся//<1>.итеся//<1>.итемися//<1>.итеждесь//<1>.итесь//<1>.итетися//<1>.итежъдесь//<1>.итежъдеся//<1>.итебось//<1>.итетись//<1>.ите
  gramm: imper,pl,2p
 -flex: <0>.лотися//<0>.лобысь//<0>.лобыся//<0>.лотись//<0>.лождесь//<0>.ложъдеся//<0>.ло//<0>.ломися//<0>.ложеся//<0>.ложесь//<0>.лобось//<0>.ложъдесь//<0>.лобося//<0>.лося//<0>.лождеся//<0>.лось//<0>.ломись
  gramm: perf,sg,n
 -flex: <1>.емися//<1>.ебысь//<1>.е//<1>.ежеся//<1>.ебыся//<1>.емись//<1>.ежесь//<1>.етися//<1>.етись//<1>.ежъдеся//<1>.ебось//<1>.ебося//<1>.ежъдесь//<1>.еждесь//<1>.еждеся//<1>.еся//<1>.есь
  gramm: indic,aor,sg,3p
 -flex: <1>.емися//<1>.ебысь//<1>.е//<1>.ежеся//<1>.ебыся//<1>.емись//<1>.ежесь//<1>.етися//<1>.етись//<1>.ежъдеся//<1>.ебось//<1>.ебося//<1>.ежъдесь//<1>.еждесь//<1>.еждеся//<1>.еся//<1>.есь
  gramm: indic,aor,sg,2p
 -flex: <1>.ева//<1>.евася//<1>.евась//<1>.евеся//<1>.евежъдесь//<1>.евамись//<1>.евамися//<1>.евебось//<1>.евебося//<1>.еветися//<1>.евѣтись//<1>.евѣтися//<1>.еветись//<1>.евабысь//<1>.евабыся//<1>.евѣ//<1>.еватися//<1>.еватись//<1>.еважеся//<1>.еважесь//<1>.евежеся//<1>.евежесь//<1>.евежъдеся//<1>.евѣмися//<1>.евемись//<1>.евемися//<1>.евѣмись//<1>.евѣждесь//<1>.евѣждеся//<1>.евѣбыся//<1>.евабось//<1>.евабося//<1>.евѣбысь//<1>.евесь//<1>.еваждесь//<1>.евѣбося//<1>.евѣбось//<1>.еваждеся//<1>.евеждеся//<1>.еве//<1>.евеждесь//<1>.евѣжесь//<1>.евѣсь//<1>.евѣся//<1>.евѣжеся//<1>.еважъдеся//<1>.еважъдесь//<1>.евѣжъдесь//<1>.евебысь//<1>.евебыся//<1>.евѣжъдеся
  gramm: indic,praes,du,1p
 -flex: <1>.етѣмися//<1>.етѣмись//<1>.етажеся//<1>.етажесь//<1>.етебысь//<1>.етежесь//<1>.етѣбося//<1>.етѣбось//<1>.етѣжесь//<1>.етѣсь//<1>.етѣся//<1>.етѣжеся//<1>.етемись//<1>.етемися//<1>.етежеся//<1>.етажъдеся//<1>.етажъдесь//<1>.ета//<1>.етебыся//<1>.етѣбыся//<1>.етабось//<1>.етабося//<1>.етѣбысь//<1>.етеся//<1>.етесь//<1>.етежъдеся//<1>.ете//<1>.етѣжъдесь//<1>.етѣждесь//<1>.етѣждеся//<1>.етѣжъдеся//<1>.етася//<1>.етась//<1>.ететися//<1>.ететись//<1>.етабысь//<1>.етабыся//<1>.етамись//<1>.етамися//<1>.етѣ//<1>.етатися//<1>.етатись//<1>.етебось//<1>.етежъдесь//<1>.етебося//<1>.етаждесь//<1>.етаждеся//<1>.етеждеся//<1>.етѣтись//<1>.етѣтися//<1>.етеждесь
  gramm: indic,praes,du,3p
 -flex: <1>.етѣмися//<1>.етѣмись//<1>.етажеся//<1>.етажесь//<1>.етебысь//<1>.етежесь//<1>.етѣбося//<1>.етѣбось//<1>.етѣжесь//<1>.етѣсь//<1>.етѣся//<1>.етѣжеся//<1>.етемись//<1>.етемися//<1>.етежеся//<1>.етажъдеся//<1>.етажъдесь//<1>.ета//<1>.етебыся//<1>.етѣбыся//<1>.етабось//<1>.етабося//<1>.етѣбысь//<1>.етеся//<1>.етесь//<1>.етежъдеся//<1>.ете//<1>.етѣжъдесь//<1>.етѣждесь//<1>.етѣждеся//<1>.етѣжъдеся//<1>.етася//<1>.етась//<1>.ететися//<1>.ететись//<1>.етабысь//<1>.етабыся//<1>.етамись//<1>.етамися//<1>.етѣ//<1>.етатися//<1>.етатись//<1>.етебось//<1>.етежъдесь//<1>.етебося//<1>.етаждесь//<1>.етаждеся//<1>.етеждеся//<1>.етѣтись//<1>.етѣтися//<1>.етеждесь
  gramm: indic,praes,du,2p
 -flex: <1>.яховеждеся//<1>.яховебося//<1>.яховѣтись//<1>.яховѣбось//<1>.яховѣбыся//<1>.яховѣбысь//<1>.яховемися//<1>.яховася//<1>.яховамись//<1>.яховамися//<1>.яховась//<1>.яховѣжеся//<1>.яховажеся//<1>.яховажесь//<1>.яховеждесь//<1>.яховежъдесь//<1>.яховѣсь//<1>.яховѣся//<1>.яховѣбося//<1>.яховеся//<1>.яховесь//<1>.яховѣмися//<1>.яховажъдеся//<1>.яховажъдесь//<1>.яховѣтися//<1>.яховежъдеся//<1>.яховѣ//<1>.яховаждеся//<1>.яховаждесь//<1>.яховѣжъдесь//<1>.яховѣжъдеся//<1>.яховетися//<1>.яховетись//<1>.яховебось//<1>.яховѣмись//<1>.яховабысь//<1>.яховабыся//<1>.яховатися//<1>.яховѣждеся//<1>.яховѣждесь//<1>.яховатись//<1>.яховемись//<1>.яховабось//<1>.яхова//<1>.яховабося//<1>.яховежесь//<1>.яхове//<1>.яховежеся//<1>.яховебыся//<1>.яховебысь//<1>.яховѣжесь
  gramm: indic,imperf,du,1p
 -flex: <1>.ястеждеся//<1>.ястеждесь//<1>.ясътатися//<1>.ясътежесь//<1>.ястѣбыся//<1>.ястѣбысь//<1>.ястебось//<1>.ястебося//<1>.ясътеся//<1>.ясътесь//<1>.ясътѣжъдесь//<1>.ясътѣжъдеся//<1>.ясътажеся//<1>.ясътажесь//<1>.ястѣжесь//<1>.ястѣжеся//<1>.ястабысь//<1>.ястабыся//<1>.ясътетися//<1>.ясътетись//<1>.ясътежъдеся//<1>.ясътежъдесь//<1>.ясътежеся//<1>.ясътѣжесь//<1>.ясътѣжеся//<1>.ясътатись//<1>.ясътѣмися//<1>.ясътѣмись//<1>.ясътемись//<1>.ясътемися//<1>.яста//<1>.ясте//<1>.ястемись//<1>.ясътамися//<1>.ясътебысь//<1>.ясътебыся//<1>.ястажеся//<1>.ястѣ//<1>.ястажесь//<1>.ястебысь//<1>.ястебыся//<1>.ясътѣтись//<1>.ясътѣтися//<1>.ястаждесь//<1>.ястаждеся//<1>.ясътамись//<1>.ястемися//<1>.ясътѣбыся//<1>.ясътабысь//<1>.ясътабыся//<1>.ясътѣбысь//<1>.ясътѣсь//<1>.ясътѣся//<1>.ястамись//<1>.ястася//<1>.ястась//<1>.ястамися//<1>.ясътажъдеся//<1>.ясътажъдесь//<1>.ястатися//<1>.ястатись//<1>.ясътабось//<1>.ясътабося//<1>.ястѣсь//<1>.ястѣся//<1>.ястеся//<1>.ястесь//<1>.ясътѣ//<1>.ясътѣбося//<1>.ясътѣбось//<1>.ясътася//<1>.ястѣтися//<1>.ястѣмися//<1>.ястѣмись//<1>.ясътась//<1>.ястѣждесь//<1>.ястѣждеся//<1>.ясъта//<1>.ясътебось//<1>.ясътебося//<1>.ясъте//<1>.ястабось//<1>.ястабося//<1>.ястѣбося//<1>.ястѣбось//<1>.ястетися//<1>.ястетись//<1>.ястежеся//<1>.ястежесь//<1>.ястѣтись
  gramm: indic,imperf,du,3p
 -flex: <1>.ястеждеся//<1>.ястеждесь//<1>.ясътатися//<1>.ясътежесь//<1>.ястѣбыся//<1>.ястѣбысь//<1>.ястебось//<1>.ястебося//<1>.ясътеся//<1>.ясътесь//<1>.ясътѣжъдесь//<1>.ясътѣжъдеся//<1>.ясътажеся//<1>.ясътажесь//<1>.ястѣжесь//<1>.ястѣжеся//<1>.ястабысь//<1>.ястабыся//<1>.ясътетися//<1>.ясътетись//<1>.ясътежъдеся//<1>.ясътежъдесь//<1>.ясътежеся//<1>.ясътѣжесь//<1>.ясътѣжеся//<1>.ясътатись//<1>.ясътѣмися//<1>.ясътѣмись//<1>.ясътемись//<1>.ясътемися//<1>.яста//<1>.ясте//<1>.ястемись//<1>.ясътамися//<1>.ясътебысь//<1>.ясътебыся//<1>.ястажеся//<1>.ястѣ//<1>.ястажесь//<1>.ястебысь//<1>.ястебыся//<1>.ясътѣтись//<1>.ясътѣтися//<1>.ястаждесь//<1>.ястаждеся//<1>.ясътамись//<1>.ястемися//<1>.ясътѣбыся//<1>.ясътабысь//<1>.ясътабыся//<1>.ясътѣбысь//<1>.ясътѣсь//<1>.ясътѣся//<1>.ястамись//<1>.ястася//<1>.ястась//<1>.ястамися//<1>.ясътажъдеся//<1>.ясътажъдесь//<1>.ястатися//<1>.ястатись//<1>.ясътабось//<1>.ясътабося//<1>.ястѣсь//<1>.ястѣся//<1>.ястеся//<1>.ястесь//<1>.ясътѣ//<1>.ясътѣбося//<1>.ясътѣбось//<1>.ясътася//<1>.ястѣтися//<1>.ястѣмися//<1>.ястѣмись//<1>.ясътась//<1>.ястѣждесь//<1>.ястѣждеся//<1>.ясъта//<1>.ясътебось//<1>.ясътебося//<1>.ясъте//<1>.ястабось//<1>.ястабося//<1>.ястѣбося//<1>.ястѣбось//<1>.ястетися//<1>.ястетись//<1>.ястежеся//<1>.ястежесь//<1>.ястѣтись
  gramm: indic,imperf,du,2p
 -flex: <1>.ястеждеся//<1>.ясътетися//<1>.ясътетись//<1>.ястеждесь//<1>.ястеся//<1>.ястесь//<1>.ясътежеся//<1>.ястебысь//<1>.ястебыся//<1>.ясътежъдесь//<1>.ясътежъдеся//<1>.ястебось//<1>.ястебося//<1>.ясътежесь//<1>.ясътеся//<1>.ясътесь//<1>.ясътемись//<1>.ясътемися//<1>.ясътебось//<1>.ясътебося//<1>.ясъте//<1>.ясте//<1>.ястемись//<1>.ястемися//<1>.ястетися//<1>.ястетись//<1>.ясътебысь//<1>.ястежеся//<1>.ястежесь//<1>.ясътебыся
  gramm: indic,imperf,pl,2p
 -flex: <1>.яхужъдеся//<1>.яхуся//<1>.яхусь//<1>.яху//<1>.яхутися//<1>.яхубось//<1>.яхубося//<1>.яхумись//<1>.яхутись//<1>.яхумися//<1>.яхуждесь//<1>.яхужъдесь//<1>.яхужеся//<1>.яхужесь//<1>.яхубысь//<1>.яхубыся//<1>.яхуждеся
  gramm: indic,imperf,pl,3p
 -flex: <1>.яхомъ//<1>.яхомбысь//<1>.яхомбыся//<1>.яхомтися//<1>.яхомтись//<1>.яхомъбысь//<1>.яхомъбыся//<1>.яхомъмись//<1>.яхомъмися//<1>.яхомъжъдеся//<1>.яхомъжъдесь//<1>.яхомбось//<1>.яхомбося//<1>.яхомъбось//<1>.яхомъбося//<1>.яхомъся//<1>.яхомъсь//<1>.яхомждесь//<1>.яхомъжеся//<1>.яхомъжесь//<1>.яхомждеся//<1>.яхомся//<1>.яхомсь//<1>.яхомжеся//<1>.яхомжесь//<1>.яхомътися//<1>.яхомътись//<1>.яхом//<1>.яхоммись//<1>.яхоммися//<1>.яхомъждеся//<1>.яхомъждесь
  gramm: indic,imperf,pl,1p
 -flex: <0>.лѣбыся//<0>.лѣтися//<0>.лѣтись//<0>.лѣмися//<0>.лѣжъдеся//<0>.лѣжъдесь//<0>.лѣ//<0>.лѣжеся//<0>.лежесь//<0>.лежеся//<0>.лѣжесь//<0>.лѣбысь//<0>.леждеся//<0>.леждесь//<0>.лѣбось//<0>.лѣбося//<0>.лесь//<0>.леся//<0>.лѣмись//<0>.лежъдесь//<0>.лѣждесь//<0>.лѣждеся//<0>.лебыся//<0>.лебысь//<0>.летись//<0>.летися//<0>.лебося//<0>.ле//<0>.лебось//<0>.лемися//<0>.лемись//<0>.лежъдеся//<0>.лѣся//<0>.лѣсь
  gramm: perf,du,f
 -flex: <1>.яхбыся//<1>.яхждесь//<1>.яхждеся//<1>.яхъбысь//<1>.яхъбыся//<1>.яхся//<1>.яхсь//<1>.яхъбось//<1>.яхъбося//<1>.яхъмись//<1>.яхтись//<1>.яхмись//<1>.яхбось//<1>.яхбося//<1>.яхъжеся//<1>.яхъжесь//<1>.яхтися//<1>.яхмися//<1>.яхътися//<1>.яхъ//<1>.яхътись//<1>.яхжеся//<1>.яхжесь//<1>.яхъждеся//<1>.яхъждесь//<1>.яхбысь//<1>.яхъжъдеся//<1>.яхъжъдесь//<1>.ях//<1>.яхъся//<1>.яхъсь//<1>.яхъмися
  gramm: indic,imperf,sg,1p
 -flex: <1>.яшетися//<1>.яшебысь//<1>.яшежъдесь//<1>.яшетись//<1>.яшежеся//<1>.яшежесь//<1>.яшежъдеся//<1>.яшемися//<1>.яшебыся//<1>.яшебось//<1>.яшемись//<1>.яше//<1>.яшебося//<1>.яшеждеся//<1>.яшеждесь//<1>.яшеся//<1>.яшесь
  gramm: indic,imperf,sg,2p
 -flex: <1>.яшетися//<1>.яшебысь//<1>.яшежъдесь//<1>.яшетись//<1>.яшежеся//<1>.яшежесь//<1>.яшежъдеся//<1>.яшемися//<1>.яшебыся//<1>.яшебось//<1>.яшемись//<1>.яше//<1>.яшебося//<1>.яшеждеся//<1>.яшеждесь//<1>.яшеся//<1>.яшесь
  gramm: indic,imperf,sg,3p
 -flex: <1>.оховажъдеся//<1>.оховажъдесь//<1>.оховеждеся//<1>.оховежъдеся//<1>.оховежъдесь//<1>.оховеждесь//<1>.оховажеся//<1>.оховажесь//<1>.оховѣтись//<1>.оховѣтися//<1>.охова//<1>.охове//<1>.оховатися//<1>.оховатись//<1>.оховамись//<1>.оховѣбося//<1>.оховѣбось//<1>.оховамися//<1>.оховаждесь//<1>.оховаждеся//<1>.оховетися//<1>.оховася//<1>.оховась//<1>.оховетись//<1>.оховѣждесь//<1>.оховѣждеся//<1>.оховемись//<1>.оховемися//<1>.оховѣмися//<1>.оховѣмись//<1>.оховабысь//<1>.оховабыся//<1>.оховебось//<1>.оховебося//<1>.оховеся//<1>.оховесь//<1>.оховежеся//<1>.оховежесь//<1>.оховѣбыся//<1>.оховабось//<1>.оховабося//<1>.оховѣбысь//<1>.оховѣ//<1>.оховѣжесь//<1>.оховебысь//<1>.оховебыся//<1>.оховѣжеся//<1>.оховѣсь//<1>.оховѣся//<1>.оховѣжъдесь//<1>.оховѣжъдеся
  gramm: indic,aor,du,1p
 -flex: <1>.осътажеся//<1>.осътажесь//<1>.остежесь//<1>.остежеся//<1>.остесь//<1>.осъта//<1>.осъте//<1>.остѣмись//<1>.осътажъдесь//<1>.остаждесь//<1>.остаждеся//<1>.осътѣжъдесь//<1>.осътѣжъдеся//<1>.осътемись//<1>.осътемися//<1>.осътѣ//<1>.осътеся//<1>.осътесь//<1>.остатись//<1>.остатися//<1>.осътабось//<1>.осътабося//<1>.остеся//<1>.остамися//<1>.остамись//<1>.осътажъдеся//<1>.остабося//<1>.остабось//<1>.остѣмися//<1>.остемися//<1>.остемись//<1>.осътатися//<1>.осътатись//<1>.осътетися//<1>.осътѣсь//<1>.осътѣся//<1>.осътетись//<1>.осътежеся//<1>.осътежесь//<1>.остѣтися//<1>.остѣтись//<1>.остѣбось//<1>.остѣбося//<1>.осътѣбося//<1>.осътѣбось//<1>.осътебысь//<1>.осътебыся//<1>.остабыся//<1>.остабысь//<1>.осътамись//<1>.осътамися//<1>.осътася//<1>.осътась//<1>.остетись//<1>.остетися//<1>.осътѣжесь//<1>.осътѣжеся//<1>.осътѣтись//<1>.осътѣтися//<1>.остѣбысь//<1>.остѣбыся//<1>.осътабысь//<1>.осътабыся//<1>.остѣся//<1>.остѣсь//<1>.остажесь//<1>.остажеся//<1>.остѣ//<1>.осътѣбыся//<1>.осътѣбысь//<1>.осътежъдеся//<1>.осътѣмися//<1>.остась//<1>.остася//<1>.осътѣмись//<1>.остѣждесь//<1>.осътежъдесь//<1>.остѣждеся//<1>.остебося//<1>.остебось//<1>.осътебось//<1>.осътебося//<1>.осте//<1>.оста//<1>.остеждеся//<1>.остеждесь//<1>.остебыся//<1>.остебысь//<1>.остѣжеся//<1>.остѣжесь
  gramm: indic,aor,du,2p
 -flex: <1>.осътажеся//<1>.осътажесь//<1>.остежесь//<1>.остежеся//<1>.остесь//<1>.осъта//<1>.осъте//<1>.остѣмись//<1>.осътажъдесь//<1>.остаждесь//<1>.остаждеся//<1>.осътѣжъдесь//<1>.осътѣжъдеся//<1>.осътемись//<1>.осътемися//<1>.осътѣ//<1>.осътеся//<1>.осътесь//<1>.остатись//<1>.остатися//<1>.осътабось//<1>.осътабося//<1>.остеся//<1>.остамися//<1>.остамись//<1>.осътажъдеся//<1>.остабося//<1>.остабось//<1>.остѣмися//<1>.остемися//<1>.остемись//<1>.осътатися//<1>.осътатись//<1>.осътетися//<1>.осътѣсь//<1>.осътѣся//<1>.осътетись//<1>.осътежеся//<1>.осътежесь//<1>.остѣтися//<1>.остѣтись//<1>.остѣбось//<1>.остѣбося//<1>.осътѣбося//<1>.осътѣбось//<1>.осътебысь//<1>.осътебыся//<1>.остабыся//<1>.остабысь//<1>.осътамись//<1>.осътамися//<1>.осътася//<1>.осътась//<1>.остетись//<1>.остетися//<1>.осътѣжесь//<1>.осътѣжеся//<1>.осътѣтись//<1>.осътѣтися//<1>.остѣбысь//<1>.остѣбыся//<1>.осътабысь//<1>.осътабыся//<1>.остѣся//<1>.остѣсь//<1>.остажесь//<1>.остажеся//<1>.остѣ//<1>.осътѣбыся//<1>.осътѣбысь//<1>.осътежъдеся//<1>.осътѣмися//<1>.остась//<1>.остася//<1>.осътѣмись//<1>.остѣждесь//<1>.осътежъдесь//<1>.остѣждеся//<1>.остебося//<1>.остебось//<1>.осътебось//<1>.осътебося//<1>.осте//<1>.оста//<1>.остеждеся//<1>.остеждесь//<1>.остебыся//<1>.остебысь//<1>.остѣжеся//<1>.остѣжесь
  gramm: indic,aor,du,3p
 -flex: <0>.лъмись//<0>.лъмися//<0>.лмись//<0>.лбось//<0>.лбося//<0>.лмися//<0>.лъся//<0>.лъсь//<0>.лбысь//<0>.лъ//<0>.лбыся//<0>.лъжеся//<0>.лъжесь//<0>.лъждесь//<0>.л//<0>.лъбысь//<0>.лъбыся//<0>.лждесь//<0>.лждеся//<0>.лъбось//<0>.лъжъдеся//<0>.лъжъдесь//<0>.лъбося//<0>.лжеся//<0>.лжесь//<0>.лъждеся//<0>.лтися//<0>.лтись//<0>.лътися//<0>.лътись//<0>.лся//<0>.лсь
  gramm: perf,sg,m
 -flex: <1>.емъжъдеся//<1>.емъся//<1>.емъсь//<1>.емъжъдесь//<1>.еммися//<1>.еммись//<1>.емътися//<1>.емсь//<1>.емся//<1>.ембыся//<1>.емътись//<1>.ембысь//<1>.емежеся//<1>.емежесь//<1>.еметися//<1>.еметись//<1>.емъ//<1>.емеждесь//<1>.емеждеся//<1>.емебысь//<1>.емъждесь//<1>.емъждеся//<1>.емъбысь//<1>.емъбыся//<1>.ембося//<1>.ембось//<1>.емждесь//<1>.емждеся//<1>.емъмись//<1>.емъмися//<1>.емъжеся//<1>.емебося//<1>.емебось//<1>.емъжесь//<1>.емтись//<1>.емтися//<1>.еме//<1>.емежъдесь//<1>.емежъдеся//<1>.емжесь//<1>.емжеся//<1>.емъбось//<1>.емъбося//<1>.емебыся//<1>.емемися//<1>.емемись//<1>.емесь//<1>.емеся//<1>.ем
  gramm: imper,pl,1p
 -flex: <1>.ошажеся//<1>.ошажесь//<1>.ошася//<1>.ошѧждеся//<1>.ошѧждесь//<1>.ошась//<1>.ошаждеся//<1>.оша//<1>.ошатись//<1>.ошѧсь//<1>.ошѧся//<1>.ошѧбыся//<1>.ошѧбысь//<1>.ошѧбося//<1>.ошѧбось//<1>.ошѧмися//<1>.ошабось//<1>.ошабося//<1>.ошатися//<1>.ошѧ//<1>.ошѧмись//<1>.ошаждесь//<1>.ошабысь//<1>.ошабыся//<1>.ошѧжъдесь//<1>.ошѧжъдеся//<1>.ошажъдеся//<1>.ошажъдесь//<1>.ошѧжесь//<1>.ошѧжеся//<1>.ошѧтись//<1>.ошамись//<1>.ошамися//<1>.ошѧтися
  gramm: indic,aor,pl,3p
 -flex: <1>.осътебысь//<1>.осътебыся//<1>.остежесь//<1>.остежеся//<1>.остесь//<1>.остеся//<1>.осъте//<1>.осътежъдеся//<1>.осътежъдесь//<1>.осътемись//<1>.осътемися//<1>.остебося//<1>.остемися//<1>.остемись//<1>.остебось//<1>.остетись//<1>.остетися//<1>.осътетися//<1>.осътетись//<1>.осътебось//<1>.осътебося//<1>.осътеся//<1>.осътесь//<1>.осътежеся//<1>.осътежесь//<1>.осте//<1>.остеждеся//<1>.остеждесь//<1>.остебыся//<1>.остебысь
  gramm: indic,aor,pl,2p
 -flex: <1>.охомъждесь//<1>.охомъждеся//<1>.охомъмися//<1>.охомсь//<1>.охомся//<1>.охомътися//<1>.охомътись//<1>.охомъжеся//<1>.охомъжесь//<1>.охомбыся//<1>.охомъ//<1>.охомъмись//<1>.охомъбыся//<1>.охомбося//<1>.охомъбысь//<1>.охомъся//<1>.охомъсь//<1>.охомбысь//<1>.охомтися//<1>.охом//<1>.охомжесь//<1>.охомжеся//<1>.охомтись//<1>.охомбось//<1>.охомъжъдеся//<1>.охомъбось//<1>.охомъбося//<1>.охомъжъдесь//<1>.охоммися//<1>.охомждесь//<1>.охомждеся//<1>.охоммись
  gramm: indic,aor,pl,1p
 -flex: <1>.итѣжесь//<1>.итѣжеся//<1>.итебысь//<1>.итебыся//<1>.итабось//<1>.итѣбыся//<1>.итѣбысь//<1>.итабося//<1>.итаждеся//<1>.итаждесь//<1>.итабысь//<1>.итамись//<1>.итабыся//<1>.итамися//<1>.итебося//<1>.итежеся//<1>.итежесь//<1>.итѣсь//<1>.итѣся//<1>.итажеся//<1>.итажесь//<1>.итебось//<1>.итеждесь//<1>.итеждеся//<1>.ита//<1>.итѣждеся//<1>.итеся//<1>.итесь//<1>.ите//<1>.итѣбося//<1>.итѣбось//<1>.итѣжъдесь//<1>.итѣжъдеся//<1>.итатися//<1>.итѣтись//<1>.итѣждесь//<1>.итатись//<1>.итемись//<1>.итемися//<1>.итася//<1>.итась//<1>.итѣ//<1>.итѣмись//<1>.итѣтися//<1>.итѣмися//<1>.итажъдеся//<1>.итажъдесь//<1>.итежъдесь//<1>.итетися//<1>.итетись//<1>.итежъдеся
  gramm: imper,du,2p
 -flex: <1>.ева//<1>.евася//<1>.евась//<1>.евеся//<1>.евежъдесь//<1>.евамись//<1>.евамися//<1>.евебось//<1>.евебося//<1>.еветися//<1>.евѣтись//<1>.евѣтися//<1>.еветись//<1>.евабысь//<1>.евабыся//<1>.евѣ//<1>.еватися//<1>.еватись//<1>.еважеся//<1>.еважесь//<1>.евежеся//<1>.евежесь//<1>.евежъдеся//<1>.евѣмися//<1>.евемись//<1>.евемися//<1>.евѣмись//<1>.евѣждесь//<1>.евѣждеся//<1>.евѣбыся//<1>.евабось//<1>.евабося//<1>.евѣбысь//<1>.евесь//<1>.еваждесь//<1>.евѣбося//<1>.евѣбось//<1>.еваждеся//<1>.евеждеся//<1>.еве//<1>.евеждесь//<1>.евѣжесь//<1>.евѣсь//<1>.евѣся//<1>.евѣжеся//<1>.еважъдеся//<1>.еважъдесь//<1>.евѣжъдесь//<1>.евебысь//<1>.евебыся//<1>.евѣжъдеся
  gramm: imper,du,1p
 -flex: <1>.охъжъдеся//<1>.охъсь//<1>.охъжъдесь//<1>.охждесь//<1>.охждеся//<1>.охъжеся//<1>.охъся//<1>.охся//<1>.охбыся//<1>.охбысь//<1>.охмись//<1>.охбося//<1>.охбось//<1>.охъбысь//<1>.охъбыся//<1>.охъ//<1>.ох//<1>.охъжесь//<1>.охътися//<1>.охъмися//<1>.охмися//<1>.охъбось//<1>.охътись//<1>.охъбося//<1>.охжесь//<1>.охжеся//<1>.охтись//<1>.охтися//<1>.охъмись//<1>.охъждеся//<1>.охъждесь//<1>.охсь
  gramm: indic,aor,sg,1p
 -flex: <1>.юмися//<1>.юся//<1>.юмись//<1>.юбыся//<1>.юбысь//<1>.южесь//<1>.южеся//<1>.юсь//<1>.юбось//<1>.южъдесь//<1>.юждесь//<1>.юждеся//<1>.южъдеся//<1>.ю//<1>.ютись//<1>.ютися//<1>.юбося
  gramm: indic,praes,sg,1p
 -flex: <1>.ешись//<1>.ешитись//<1>.ешижъдеся//<1>.ешися//<1>.ешибося//<1>.ешибось//<1>.ешижеся//<1>.ешиждеся//<1>.ешиждесь//<1>.ешимися//<1>.ешижъдесь//<1>.ешитися//<1>.еши//<1>.ешибысь//<1>.ешижесь//<1>.ешимись//<1>.ешибыся
  gramm: indic,praes,sg,2p
 -flex: <1>.ет//<1>.етъмися//<1>.етътись//<1>.етътися//<1>.етебысь//<1>.етждеся//<1>.етебыся//<1>.етждесь//<1>.етъжесь//<1>.етъжеся//<1>.етъжъдесь//<1>.етъжъдеся//<1>.еттися//<1>.етъждеся//<1>.етъждесь//<1>.еттись//<1>.етемись//<1>.етемися//<1>.етежеся//<1>.етмись//<1>.етмися//<1>.етъбося//<1>.етежесь//<1>.етжеся//<1>.етжесь//<1>.етеся//<1>.етесь//<1>.етъсь//<1>.етежъдеся//<1>.ете//<1>.етъся//<1>.етъ//<1>.етъмись//<1>.етъбось//<1>.етбось//<1>.етбося//<1>.етбысь//<1>.етбыся//<1>.ететися//<1>.ететись//<1>.ется//<1>.етсь//<1>.етъбыся//<1>.етъбысь//<1>.етебось//<1>.етежъдесь//<1>.етебося//<1>.етеждеся//<1>.етеждесь
  gramm: indic,praes,sg,3p
 -flex: <0>.ла//<0>.лажесь//<0>.лабось//<0>.лажеся//<0>.лаждесь//<0>.лаждеся//<0>.лабося//<0>.лабыся//<0>.лась//<0>.лася//<0>.лабысь//<0>.ламися//<0>.латись//<0>.латися//<0>.ламись//<0>.лажъдесь//<0>.лажъдеся
  gramm: perf,du,m
 -flex: <0>.лѣбыся//<0>.лѣтися//<0>.лѣтись//<0>.лѣмися//<0>.лѣжъдеся//<0>.лѣжъдесь//<0>.лѣ//<0>.лѣжеся//<0>.лежесь//<0>.лежеся//<0>.лѣжесь//<0>.лѣбысь//<0>.леждеся//<0>.леждесь//<0>.лѣбось//<0>.лѣбося//<0>.лесь//<0>.леся//<0>.лѣмись//<0>.лежъдесь//<0>.лѣждесь//<0>.лѣждеся//<0>.лебыся//<0>.лебысь//<0>.летись//<0>.летися//<0>.лебося//<0>.ле//<0>.лебось//<0>.лемися//<0>.лемись//<0>.лежъдеся//<0>.лѣся//<0>.лѣсь
  gramm: perf,du,n
 -flex: <0>.ла//<0>.лажесь//<0>.лабось//<0>.лажеся//<0>.лаждесь//<0>.лаждеся//<0>.лабося//<0>.лабыся//<0>.лась//<0>.лася//<0>.лабысь//<0>.ламися//<0>.латись//<0>.латися//<0>.ламись//<0>.лажъдесь//<0>.лажъдеся
  gramm: perf,sg,f
-paradigm: V15n
 -flex: <1>.етемись//<1>.етемися//<1>.етеждеся//<1>.етебысь//<1>.етебыся//<1>.етеждесь//<1>.етежеся//<1>.етежесь//<1>.етебось//<1>.етежъдесь//<1>.етебося//<1>.етеся//<1>.етесь//<1>.ететися//<1>.етежъдеся//<1>.ете//<1>.ететись
  gramm: indic,praes,pl,2p
 -flex: <1>.южъдеся//<1>.юбось//<1>.утъжъдеся//<1>.утъсь//<1>.уждесь//<1>.утъжъдесь//<1>.южъдесь//<1>.утждесь//<1>.утждеся//<1>.утъжеся//<1>.ютися//<1>.утъся//<1>.утся//<1>.утбыся//<1>.утбысь//<1>.усь//<1>.уся//<1>.утись//<1>.утъжесь//<1>.юмися//<1>.у//<1>.убыся//<1>.убысь//<1>.юбыся//<1>.ютись//<1>.южесь//<1>.утбося//<1>.утбось//<1>.утися//<1>.юсь//<1>.юся//<1>.убось//<1>.юждесь//<1>.ю//<1>.ужъдесь//<1>.ужесь//<1>.ужъдеся//<1>.южеся//<1>.утъбысь//<1>.утъбыся//<1>.убося//<1>.утъ//<1>.ут//<1>.утмись//<1>.умися//<1>.умись//<1>.утътися//<1>.утъмися//<1>.уждеся//<1>.утъбось//<1>.утътись//<1>.юбося//<1>.утмися//<1>.юмись//<1>.юбысь//<1>.утжесь//<1>.утжеся//<1>.уттись//<1>.уттися//<1>.утъмись//<1>.утъбося//<1>.юждеся//<1>.утъждеся//<1>.утъждесь//<1>.ужеся//<1>.утсь
  gramm: indic,praes,pl,3p
 -flex: <1>.емъжъдеся//<1>.емъся//<1>.емъсь//<1>.емъжъдесь//<1>.еммися//<1>.еммись//<1>.емътися//<1>.емсь//<1>.емся//<1>.ембыся//<1>.емътись//<1>.ембысь//<1>.емежеся//<1>.емежесь//<1>.еметися//<1>.еметись//<1>.емъ//<1>.емеждесь//<1>.емеждеся//<1>.емебысь//<1>.емъждесь//<1>.емъждеся//<1>.емъбысь//<1>.емъбыся//<1>.ембося//<1>.ембось//<1>.емждесь//<1>.емждеся//<1>.емъмись//<1>.емъмися//<1>.емъжеся//<1>.емебося//<1>.емебось//<1>.емъжесь//<1>.емтись//<1>.емтися//<1>.еме//<1>.емежъдесь//<1>.емежъдеся//<1>.емжесь//<1>.емжеся//<1>.емъбось//<1>.емъбося//<1>.емебыся//<1>.емемися//<1>.емемись//<1>.емесь//<1>.емеся//<1>.ем
  gramm: indic,praes,pl,1p
 -flex: <0>.лися//<0>.лижеся//<0>.ли//<0>.лись//<0>.либось//<0>.лижъдеся//<0>.лимися//<0>.лиждесь//<0>.либыся//<0>.лижъдесь//<0>.лиждеся//<0>.либося//<0>.лижесь//<0>.либысь//<0>.лимись//<0>.литись//<0>.литися
  gramm: perf,pl,m
 -flex: <0>.ла//<0>.лажесь//<0>.лабось//<0>.лажеся//<0>.лаждесь//<0>.лаждеся//<0>.лабося//<0>.лабыся//<0>.лась//<0>.лася//<0>.лабысь//<0>.ламися//<0>.латись//<0>.латися//<0>.ламись//<0>.лажъдесь//<0>.лажъдеся
  gramm: perf,pl,n
 -flex: <0>.лытися//<0>.лыжъдесь//<0>.лыбося//<0>.лыся//<0>.лыбысь//<0>.лыжеся//<0>.лымися//<0>.лыбыся//<0>.лымись//<0>.лытись//<0>.лыжесь//<0>.лыждесь//<0>.лыбось//<0>.лысь//<0>.лыждеся//<0>.лыжъдеся//<0>.лы
  gramm: perf,pl,f
 -flex: <0>.тимись//<0>.тимися//<0>.тьжъдесь//<0>.тьжъдеся//<0>.ть//<0>.тьтися//<0>.тьтись//<0>.тьмись//<0>.тися//<0>.тись//<0>.тибысь//<0>.тьжеся//<0>.тибыся//<0>.тьмися//<0>.тьжесь//<0>.тьбысь//<0>.тьбыся//<0>.тиждесь//<0>.тиждеся//<0>.тьбось//<0>.тьбося//<0>.титися//<0>.титись//<0>.тьждесь//<0>.ти//<0>.тижеся//<0>.тижесь//<0>.тьждеся//<0>.тижъдеся//<0>.тижъдесь//<0>.тибось//<0>.тибося//<0>.ться//<0>.тьсь
  gramm: inf
 -flex: <1>.ижеся//<1>.ижесь//<1>.имись//<1>.имися//<1>.иждеся//<1>.ижъдеся//<1>.и//<1>.иждесь//<1>.ися//<1>.ись//<1>.ибысь//<1>.ибыся//<1>.ибось//<1>.ибося//<1>.итися//<1>.ижъдесь//<1>.итись
  gramm: imper,sg,2p
 -flex: <1>.ижеся//<1>.ижесь//<1>.имись//<1>.имися//<1>.иждеся//<1>.ижъдеся//<1>.и//<1>.иждесь//<1>.ися//<1>.ись//<1>.ибысь//<1>.ибыся//<1>.ибось//<1>.ибося//<1>.итися//<1>.ижъдесь//<1>.итись
  gramm: imper,sg,3p
 -flex: <1>.итемись//<1>.итежеся//<1>.итежесь//<1>.итебысь//<1>.итебыся//<1>.итебося//<1>.итеждеся//<1>.итеся//<1>.итемися//<1>.итеждесь//<1>.итесь//<1>.итетися//<1>.итежъдесь//<1>.итежъдеся//<1>.итебось//<1>.итетись//<1>.ите
  gramm: imper,pl,2p
 -flex: <0>.лотися//<0>.лобысь//<0>.лобыся//<0>.лотись//<0>.лождесь//<0>.ложъдеся//<0>.ло//<0>.ломися//<0>.ложеся//<0>.ложесь//<0>.лобось//<0>.ложъдесь//<0>.лобося//<0>.лося//<0>.лождеся//<0>.лось//<0>.ломись
  gramm: perf,sg,n
 -flex: <0>.
  gramm: indic,aor,sg,3p
 -flex: <0>.
  gramm: indic,aor,sg,2p
 -flex: <1>.ева//<1>.евася//<1>.евась//<1>.евеся//<1>.евежъдесь//<1>.евамись//<1>.евамися//<1>.евебось//<1>.евебося//<1>.еветися//<1>.евѣтись//<1>.евѣтися//<1>.еветись//<1>.евабысь//<1>.евабыся//<1>.евѣ//<1>.еватися//<1>.еватись//<1>.еважеся//<1>.еважесь//<1>.евежеся//<1>.евежесь//<1>.евежъдеся//<1>.евѣмися//<1>.евемись//<1>.евемися//<1>.евѣмись//<1>.евѣждесь//<1>.евѣждеся//<1>.евѣбыся//<1>.евабось//<1>.евабося//<1>.евѣбысь//<1>.евесь//<1>.еваждесь//<1>.евѣбося//<1>.евѣбось//<1>.еваждеся//<1>.евеждеся//<1>.еве//<1>.евеждесь//<1>.евѣжесь//<1>.евѣсь//<1>.евѣся//<1>.евѣжеся//<1>.еважъдеся//<1>.еважъдесь//<1>.евѣжъдесь//<1>.евебысь//<1>.евебыся//<1>.евѣжъдеся
  gramm: indic,praes,du,1p
 -flex: <1>.етѣмися//<1>.етѣмись//<1>.етажеся//<1>.етажесь//<1>.етебысь//<1>.етежесь//<1>.етѣбося//<1>.етѣбось//<1>.етѣжесь//<1>.етѣсь//<1>.етѣся//<1>.етѣжеся//<1>.етемись//<1>.етемися//<1>.етежеся//<1>.етажъдеся//<1>.етажъдесь//<1>.ета//<1>.етебыся//<1>.етѣбыся//<1>.етабось//<1>.етабося//<1>.етѣбысь//<1>.етеся//<1>.етесь//<1>.етежъдеся//<1>.ете//<1>.етѣжъдесь//<1>.етѣждесь//<1>.етѣждеся//<1>.етѣжъдеся//<1>.етася//<1>.етась//<1>.ететися//<1>.ететись//<1>.етабысь//<1>.етабыся//<1>.етамись//<1>.етамися//<1>.етѣ//<1>.етатися//<1>.етатись//<1>.етебось//<1>.етежъдесь//<1>.етебося//<1>.етаждесь//<1>.етаждеся//<1>.етеждеся//<1>.етѣтись//<1>.етѣтися//<1>.етеждесь
  gramm: indic,praes,du,3p
 -flex: <1>.етѣмися//<1>.етѣмись//<1>.етажеся//<1>.етажесь//<1>.етебысь//<1>.етежесь//<1>.етѣбося//<1>.етѣбось//<1>.етѣжесь//<1>.етѣсь//<1>.етѣся//<1>.етѣжеся//<1>.етемись//<1>.етемися//<1>.етежеся//<1>.етажъдеся//<1>.етажъдесь//<1>.ета//<1>.етебыся//<1>.етѣбыся//<1>.етабось//<1>.етабося//<1>.етѣбысь//<1>.етеся//<1>.етесь//<1>.етежъдеся//<1>.ете//<1>.етѣжъдесь//<1>.етѣждесь//<1>.етѣждеся//<1>.етѣжъдеся//<1>.етася//<1>.етась//<1>.ететися//<1>.ететись//<1>.етабысь//<1>.етабыся//<1>.етамись//<1>.етамися//<1>.етѣ//<1>.етатися//<1>.етатись//<1>.етебось//<1>.етежъдесь//<1>.етебося//<1>.етаждесь//<1>.етаждеся//<1>.етеждеся//<1>.етѣтись//<1>.етѣтися//<1>.етеждесь
  gramm: indic,praes,du,2p
 -flex: <1>.яховеждеся//<1>.яховебося//<1>.яховѣтись//<1>.яховѣбось//<1>.яховѣбыся//<1>.яховѣбысь//<1>.яховемися//<1>.яховася//<1>.яховамись//<1>.яховамися//<1>.яховась//<1>.яховѣжеся//<1>.яховажеся//<1>.яховажесь//<1>.яховеждесь//<1>.яховежъдесь//<1>.яховѣсь//<1>.яховѣся//<1>.яховѣбося//<1>.яховеся//<1>.яховесь//<1>.яховѣмися//<1>.яховажъдеся//<1>.яховажъдесь//<1>.яховѣтися//<1>.яховежъдеся//<1>.яховѣ//<1>.яховаждеся//<1>.яховаждесь//<1>.яховѣжъдесь//<1>.яховѣжъдеся//<1>.яховетися//<1>.яховетись//<1>.яховебось//<1>.яховѣмись//<1>.яховабысь//<1>.яховабыся//<1>.яховатися//<1>.яховѣждеся//<1>.яховѣждесь//<1>.яховатись//<1>.яховемись//<1>.яховабось//<1>.яхова//<1>.яховабося//<1>.яховежесь//<1>.яхове//<1>.яховежеся//<1>.яховебыся//<1>.яховебысь//<1>.яховѣжесь
  gramm: indic,imperf,du,1p
 -flex: <1>.ястеждеся//<1>.ястеждесь//<1>.ясътатися//<1>.ясътежесь//<1>.ястѣбыся//<1>.ястѣбысь//<1>.ястебось//<1>.ястебося//<1>.ясътеся//<1>.ясътесь//<1>.ясътѣжъдесь//<1>.ясътѣжъдеся//<1>.ясътажеся//<1>.ясътажесь//<1>.ястѣжесь//<1>.ястѣжеся//<1>.ястабысь//<1>.ястабыся//<1>.ясътетися//<1>.ясътетись//<1>.ясътежъдеся//<1>.ясътежъдесь//<1>.ясътежеся//<1>.ясътѣжесь//<1>.ясътѣжеся//<1>.ясътатись//<1>.ясътѣмися//<1>.ясътѣмись//<1>.ясътемись//<1>.ясътемися//<1>.яста//<1>.ясте//<1>.ястемись//<1>.ясътамися//<1>.ясътебысь//<1>.ясътебыся//<1>.ястажеся//<1>.ястѣ//<1>.ястажесь//<1>.ястебысь//<1>.ястебыся//<1>.ясътѣтись//<1>.ясътѣтися//<1>.ястаждесь//<1>.ястаждеся//<1>.ясътамись//<1>.ястемися//<1>.ясътѣбыся//<1>.ясътабысь//<1>.ясътабыся//<1>.ясътѣбысь//<1>.ясътѣсь//<1>.ясътѣся//<1>.ястамись//<1>.ястася//<1>.ястась//<1>.ястамися//<1>.ясътажъдеся//<1>.ясътажъдесь//<1>.ястатися//<1>.ястатись//<1>.ясътабось//<1>.ясътабося//<1>.ястѣсь//<1>.ястѣся//<1>.ястеся//<1>.ястесь//<1>.ясътѣ//<1>.ясътѣбося//<1>.ясътѣбось//<1>.ясътася//<1>.ястѣтися//<1>.ястѣмися//<1>.ястѣмись//<1>.ясътась//<1>.ястѣждесь//<1>.ястѣждеся//<1>.ясъта//<1>.ясътебось//<1>.ясътебося//<1>.ясъте//<1>.ястабось//<1>.ястабося//<1>.ястѣбося//<1>.ястѣбось//<1>.ястетися//<1>.ястетись//<1>.ястежеся//<1>.ястежесь//<1>.ястѣтись
  gramm: indic,imperf,du,3p
 -flex: <1>.ястеждеся//<1>.ястеждесь//<1>.ясътатися//<1>.ясътежесь//<1>.ястѣбыся//<1>.ястѣбысь//<1>.ястебось//<1>.ястебося//<1>.ясътеся//<1>.ясътесь//<1>.ясътѣжъдесь//<1>.ясътѣжъдеся//<1>.ясътажеся//<1>.ясътажесь//<1>.ястѣжесь//<1>.ястѣжеся//<1>.ястабысь//<1>.ястабыся//<1>.ясътетися//<1>.ясътетись//<1>.ясътежъдеся//<1>.ясътежъдесь//<1>.ясътежеся//<1>.ясътѣжесь//<1>.ясътѣжеся//<1>.ясътатись//<1>.ясътѣмися//<1>.ясътѣмись//<1>.ясътемись//<1>.ясътемися//<1>.яста//<1>.ясте//<1>.ястемись//<1>.ясътамися//<1>.ясътебысь//<1>.ясътебыся//<1>.ястажеся//<1>.ястѣ//<1>.ястажесь//<1>.ястебысь//<1>.ястебыся//<1>.ясътѣтись//<1>.ясътѣтися//<1>.ястаждесь//<1>.ястаждеся//<1>.ясътамись//<1>.ястемися//<1>.ясътѣбыся//<1>.ясътабысь//<1>.ясътабыся//<1>.ясътѣбысь//<1>.ясътѣсь//<1>.ясътѣся//<1>.ястамись//<1>.ястася//<1>.ястась//<1>.ястамися//<1>.ясътажъдеся//<1>.ясътажъдесь//<1>.ястатися//<1>.ястатись//<1>.ясътабось//<1>.ясътабося//<1>.ястѣсь//<1>.ястѣся//<1>.ястеся//<1>.ястесь//<1>.ясътѣ//<1>.ясътѣбося//<1>.ясътѣбось//<1>.ясътася//<1>.ястѣтися//<1>.ястѣмися//<1>.ястѣмись//<1>.ясътась//<1>.ястѣждесь//<1>.ястѣждеся//<1>.ясъта//<1>.ясътебось//<1>.ясътебося//<1>.ясъте//<1>.ястабось//<1>.ястабося//<1>.ястѣбося//<1>.ястѣбось//<1>.ястетися//<1>.ястетись//<1>.ястежеся//<1>.ястежесь//<1>.ястѣтись
  gramm: indic,imperf,du,2p
 -flex: <1>.ястеждеся//<1>.ясътетися//<1>.ясътетись//<1>.ястеждесь//<1>.ястеся//<1>.ястесь//<1>.ясътежеся//<1>.ястебысь//<1>.ястебыся//<1>.ясътежъдесь//<1>.ясътежъдеся//<1>.ястебось//<1>.ястебося//<1>.ясътежесь//<1>.ясътеся//<1>.ясътесь//<1>.ясътемись//<1>.ясътемися//<1>.ясътебось//<1>.ясътебося//<1>.ясъте//<1>.ясте//<1>.ястемись//<1>.ястемися//<1>.ястетися//<1>.ястетись//<1>.ясътебысь//<1>.ястежеся//<1>.ястежесь//<1>.ясътебыся
  gramm: indic,imperf,pl,2p
 -flex: <1>.яхужъдеся//<1>.яхуся//<1>.яхусь//<1>.яху//<1>.яхутися//<1>.яхубось//<1>.яхубося//<1>.яхумись//<1>.яхутись//<1>.яхумися//<1>.яхуждесь//<1>.яхужъдесь//<1>.яхужеся//<1>.яхужесь//<1>.яхубысь//<1>.яхубыся//<1>.яхуждеся
  gramm: indic,imperf,pl,3p
 -flex: <1>.яхомъ//<1>.яхомбысь//<1>.яхомбыся//<1>.яхомтися//<1>.яхомтись//<1>.яхомъбысь//<1>.яхомъбыся//<1>.яхомъмись//<1>.яхомъмися//<1>.яхомъжъдеся//<1>.яхомъжъдесь//<1>.яхомбось//<1>.яхомбося//<1>.яхомъбось//<1>.яхомъбося//<1>.яхомъся//<1>.яхомъсь//<1>.яхомждесь//<1>.яхомъжеся//<1>.яхомъжесь//<1>.яхомждеся//<1>.яхомся//<1>.яхомсь//<1>.яхомжеся//<1>.яхомжесь//<1>.яхомътися//<1>.яхомътись//<1>.яхом//<1>.яхоммись//<1>.яхоммися//<1>.яхомъждеся//<1>.яхомъждесь
  gramm: indic,imperf,pl,1p
 -flex: <0>.лѣбыся//<0>.лѣтися//<0>.лѣтись//<0>.лѣмися//<0>.лѣжъдеся//<0>.лѣжъдесь//<0>.лѣ//<0>.лѣжеся//<0>.лежесь//<0>.лежеся//<0>.лѣжесь//<0>.лѣбысь//<0>.леждеся//<0>.леждесь//<0>.лѣбось//<0>.лѣбося//<0>.лесь//<0>.леся//<0>.лѣмись//<0>.лежъдесь//<0>.лѣждесь//<0>.лѣждеся//<0>.лебыся//<0>.лебысь//<0>.летись//<0>.летися//<0>.лебося//<0>.ле//<0>.лебось//<0>.лемися//<0>.лемись//<0>.лежъдеся//<0>.лѣся//<0>.лѣсь
  gramm: perf,du,f
 -flex: <1>.яхбыся//<1>.яхждесь//<1>.яхждеся//<1>.яхъбысь//<1>.яхъбыся//<1>.яхся//<1>.яхсь//<1>.яхъбось//<1>.яхъбося//<1>.яхъмись//<1>.яхтись//<1>.яхмись//<1>.яхбось//<1>.яхбося//<1>.яхъжеся//<1>.яхъжесь//<1>.яхтися//<1>.яхмися//<1>.яхътися//<1>.яхъ//<1>.яхътись//<1>.яхжеся//<1>.яхжесь//<1>.яхъждеся//<1>.яхъждесь//<1>.яхбысь//<1>.яхъжъдеся//<1>.яхъжъдесь//<1>.ях//<1>.яхъся//<1>.яхъсь//<1>.яхъмися
  gramm: indic,imperf,sg,1p
 -flex: <1>.яшетися//<1>.яшебысь//<1>.яшежъдесь//<1>.яшетись//<1>.яшежеся//<1>.яшежесь//<1>.яшежъдеся//<1>.яшемися//<1>.яшебыся//<1>.яшебось//<1>.яшемись//<1>.яше//<1>.яшебося//<1>.яшеждеся//<1>.яшеждесь//<1>.яшеся//<1>.яшесь
  gramm: indic,imperf,sg,2p
 -flex: <1>.яшетися//<1>.яшебысь//<1>.яшежъдесь//<1>.яшетись//<1>.яшежеся//<1>.яшежесь//<1>.яшежъдеся//<1>.яшемися//<1>.яшебыся//<1>.яшебось//<1>.яшемись//<1>.яше//<1>.яшебося//<1>.яшеждеся//<1>.яшеждесь//<1>.яшеся//<1>.яшесь
  gramm: indic,imperf,sg,3p
 -flex: <0>.ховатись//<0>.ховатися//<0>.ховетись//<0>.хове//<0>.ховѣтись//<0>.ховетися//<0>.хова//<0>.ховежъдесь//<0>.ховежъдеся//<0>.ховѣждесь//<0>.ховѣждеся//<0>.ховѣся//<0>.ховѣсь//<0>.ховажъдесь//<0>.ховаждесь//<0>.ховаждеся//<0>.ховажъдеся//<0>.ховѣбысь//<0>.ховѣбыся//<0>.ховабыся//<0>.ховѣбось//<0>.ховѣбося//<0>.ховабысь//<0>.ховемися//<0>.ховемись//<0>.ховежесь//<0>.ховежеся//<0>.ховѣ//<0>.ховажесь//<0>.ховебыся//<0>.ховебысь//<0>.ховажеся//<0>.ховѣмись//<0>.ховѣжесь//<0>.ховѣжеся//<0>.ховебося//<0>.ховѣмися//<0>.ховебось//<0>.ховась//<0>.ховася//<0>.ховеждеся//<0>.ховеждесь//<0>.ховѣтися//<0>.ховамися//<0>.ховѣжъдеся//<0>.ховѣжъдесь//<0>.ховеся//<0>.ховесь//<0>.ховабося//<0>.ховабось//<0>.ховамись
  gramm: indic,aor,du,1p
 -flex: <0>.сътежесь//<0>.сътежеся//<0>.стѣмись//<0>.стѣмися//<0>.сътамися//<0>.сътамись//<0>.сътежъдесь//<0>.сътежъдеся//<0>.сътась//<0>.сътася//<0>.съте//<0>.съта//<0>.стамися//<0>.стамись//<0>.сътетись//<0>.сътетися//<0>.сътѣ//<0>.стемися//<0>.стемись//<0>.стабыся//<0>.стабысь//<0>.стеждесь//<0>.стеждеся//<0>.сътажесь//<0>.сътажеся//<0>.статись//<0>.статися//<0>.стеся//<0>.сътѣжъдеся//<0>.сътѣмися//<0>.стажесь//<0>.стажеся//<0>.сътѣжеся//<0>.сътѣжесь//<0>.стѣбося//<0>.сътебыся//<0>.сътебысь//<0>.сътѣтися//<0>.сътѣтись//<0>.стась//<0>.стѣбысь//<0>.стѣбыся//<0>.сътабыся//<0>.стася//<0>.стѣ//<0>.стѣся//<0>.стѣсь//<0>.сътабысь//<0>.стежесь//<0>.стежеся//<0>.сътебося//<0>.сътебось//<0>.сътажъдесь//<0>.сътажъдеся//<0>.стебыся//<0>.стебысь//<0>.стѣтися//<0>.стѣтись//<0>.сътесь//<0>.сътеся//<0>.сте//<0>.ста//<0>.сътемися//<0>.сътемись//<0>.сътѣмись//<0>.стѣжеся//<0>.стѣжесь//<0>.стесь//<0>.стѣждеся//<0>.стѣждесь//<0>.стабося//<0>.стабось//<0>.стаждеся//<0>.стаждесь//<0>.сътѣбысь//<0>.сътѣбыся//<0>.сътѣбось//<0>.сътѣбося//<0>.сътабося//<0>.сътабось//<0>.стетись//<0>.стетися//<0>.стѣбось//<0>.сътѣжъдесь//<0>.стебося//<0>.стебось//<0>.сътатись//<0>.сътатися//<0>.сътѣся//<0>.сътѣсь
  gramm: indic,aor,du,2p
 -flex: <0>.сътежесь//<0>.сътежеся//<0>.стѣмись//<0>.стѣмися//<0>.сътамися//<0>.сътамись//<0>.сътежъдесь//<0>.сътежъдеся//<0>.сътась//<0>.сътася//<0>.съте//<0>.съта//<0>.стамися//<0>.стамись//<0>.сътетись//<0>.сътетися//<0>.сътѣ//<0>.стемися//<0>.стемись//<0>.стабыся//<0>.стабысь//<0>.стеждесь//<0>.стеждеся//<0>.сътажесь//<0>.сътажеся//<0>.статись//<0>.статися//<0>.стеся//<0>.сътѣжъдеся//<0>.сътѣмися//<0>.стажесь//<0>.стажеся//<0>.сътѣжеся//<0>.сътѣжесь//<0>.стѣбося//<0>.сътебыся//<0>.сътебысь//<0>.сътѣтися//<0>.сътѣтись//<0>.стась//<0>.стѣбысь//<0>.стѣбыся//<0>.сътабыся//<0>.стася//<0>.стѣ//<0>.стѣся//<0>.стѣсь//<0>.сътабысь//<0>.стежесь//<0>.стежеся//<0>.сътебося//<0>.сътебось//<0>.сътажъдесь//<0>.сътажъдеся//<0>.стебыся//<0>.стебысь//<0>.стѣтися//<0>.стѣтись//<0>.сътесь//<0>.сътеся//<0>.сте//<0>.ста//<0>.сътемися//<0>.сътемись//<0>.сътѣмись//<0>.стѣжеся//<0>.стѣжесь//<0>.стесь//<0>.стѣждеся//<0>.стѣждесь//<0>.стабося//<0>.стабось//<0>.стаждеся//<0>.стаждесь//<0>.сътѣбысь//<0>.сътѣбыся//<0>.сътѣбось//<0>.сътѣбося//<0>.сътабося//<0>.сътабось//<0>.стетись//<0>.стетися//<0>.стѣбось//<0>.сътѣжъдесь//<0>.стебося//<0>.стебось//<0>.сътатись//<0>.сътатися//<0>.сътѣся//<0>.сътѣсь
  gramm: indic,aor,du,3p
 -flex: <0>.лъмись//<0>.лъмися//<0>.лмись//<0>.лбось//<0>.лбося//<0>.лмися//<0>.лъся//<0>.лъсь//<0>.лбысь//<0>.лъ//<0>.лбыся//<0>.лъжеся//<0>.лъжесь//<0>.лъждесь//<0>.л//<0>.лъбысь//<0>.лъбыся//<0>.лждесь//<0>.лждеся//<0>.лъбось//<0>.лъжъдеся//<0>.лъжъдесь//<0>.лъбося//<0>.лжеся//<0>.лжесь//<0>.лъждеся//<0>.лтися//<0>.лтись//<0>.лътися//<0>.лътись//<0>.лся//<0>.лсь
  gramm: perf,sg,m
 -flex: <1>.еммися//<1>.имтися//<1>.имтись//<1>.еммись//<1>.емсь//<1>.емся//<1>.иметись//<1>.иметися//<1>.емебыся//<1>.имежъдесь//<1>.имежъдеся//<1>.емъ//<1>.емебысь//<1>.имъбысь//<1>.имъбыся//<1>.емъждесь//<1>.емъждеся//<1>.имъжъдеся//<1>.имъжъдесь//<1>.имемися//<1>.имемись//<1>.имжеся//<1>.имся//<1>.имсь//<1>.емъжеся//<1>.емъжесь//<1>.еме//<1>.имебыся//<1>.имебысь//<1>.емъся//<1>.емъсь//<1>.емежесь//<1>.емежеся//<1>.имбысь//<1>.имбыся//<1>.емтись//<1>.емтися//<1>.имътися//<1>.имътись//<1>.емемися//<1>.емемись//<1>.имъбось//<1>.емесь//<1>.емеся//<1>.имъбося//<1>.иммись//<1>.иммися//<1>.еметись//<1>.еметися//<1>.емътися//<1>.емътись//<1>.им//<1>.имеждеся//<1>.имеждесь//<1>.имъмись//<1>.имъмися//<1>.имъся//<1>.имъсь//<1>.ембося//<1>.ембось//<1>.име//<1>.емждеся//<1>.имебося//<1>.имебось//<1>.емъбысь//<1>.емебося//<1>.емебось//<1>.емъбыся//<1>.емъбось//<1>.емъбося//<1>.имъ//<1>.имъждеся//<1>.имъждесь//<1>.емъжъдеся//<1>.емъжъдесь//<1>.емждесь//<1>.ембыся//<1>.ембысь//<1>.имежесь//<1>.имежеся//<1>.имждесь//<1>.имждеся//<1>.емеждесь//<1>.емеждеся//<1>.имъжеся//<1>.имъжесь//<1>.имесь//<1>.имеся//<1>.имжесь//<1>.емъмись//<1>.емъмися//<1>.емежъдесь//<1>.емежъдеся//<1>.емжесь//<1>.емжеся//<1>.ем//<1>.имбось//<1>.имбося
  gramm: imper,pl,1p
 -flex: <0>.шѧбось//<0>.шѧмись//<0>.шѧмися//<0>.шѧбося//<0>.шѧжъдеся//<0>.шѧжъдесь//<0>.шаждеся//<0>.шаждесь//<0>.шѧ//<0>.шѧбысь//<0>.шѧбыся//<0>.шажесь//<0>.шажеся//<0>.шабыся//<0>.шабысь//<0>.шатись//<0>.шатися//<0>.шѧжеся//<0>.шѧжесь//<0>.шась//<0>.шася//<0>.шажъдесь//<0>.шажъдеся//<0>.шѧся//<0>.шѧсь//<0>.шѧждеся//<0>.шѧждесь//<0>.шабося//<0>.ша//<0>.шабось//<0>.шѧтися//<0>.шѧтись//<0>.шамися//<0>.шамись
  gramm: indic,aor,pl,3p
 -flex: <0>.стемися//<0>.стемись//<0>.сътежесь//<0>.сътежеся//<0>.стеждесь//<0>.стеждеся//<0>.стежесь//<0>.сътежъдесь//<0>.сътежъдеся//<0>.стежеся//<0>.сътебося//<0>.сътебось//<0>.съте//<0>.стебыся//<0>.стебысь//<0>.стетись//<0>.стетися//<0>.стебося//<0>.стебось//<0>.сътесь//<0>.сътеся//<0>.сте//<0>.сътебыся//<0>.сътебысь//<0>.сътемися//<0>.сътемись//<0>.сътетись//<0>.сътетися//<0>.стесь//<0>.стеся
  gramm: indic,aor,pl,2p
 -flex: <0>.хомждеся//<0>.хомъжесь//<0>.хомжесь//<0>.хомжеся//<0>.хомъжеся//<0>.хомсь//<0>.хомъсь//<0>.хоммись//<0>.хомся//<0>.хомъждеся//<0>.хомъбыся//<0>.хомбыся//<0>.хомбысь//<0>.хомъбысь//<0>.хомъ//<0>.хом//<0>.хоммися//<0>.хомъся//<0>.хомтись//<0>.хомътись//<0>.хомътися//<0>.хомъмись//<0>.хомбося//<0>.хомъбося//<0>.хомъбось//<0>.хомбось//<0>.хомъмися//<0>.хомъждесь//<0>.хомждесь//<0>.хомтися//<0>.хомъжъдесь//<0>.хомъжъдеся
  gramm: indic,aor,pl,1p
 -flex: <1>.итѣжесь//<1>.итѣжеся//<1>.итебысь//<1>.итебыся//<1>.итабось//<1>.итѣбыся//<1>.итѣбысь//<1>.итабося//<1>.итаждеся//<1>.итаждесь//<1>.итабысь//<1>.итамись//<1>.итабыся//<1>.итамися//<1>.итебося//<1>.итежеся//<1>.итежесь//<1>.итѣсь//<1>.итѣся//<1>.итажеся//<1>.итажесь//<1>.итебось//<1>.итеждесь//<1>.итеждеся//<1>.ита//<1>.итѣждеся//<1>.итеся//<1>.итесь//<1>.ите//<1>.итѣбося//<1>.итѣбось//<1>.итѣжъдесь//<1>.итѣжъдеся//<1>.итатися//<1>.итѣтись//<1>.итѣждесь//<1>.итатись//<1>.итемись//<1>.итемися//<1>.итася//<1>.итась//<1>.итѣ//<1>.итѣмись//<1>.итѣтися//<1>.итѣмися//<1>.итажъдеся//<1>.итажъдесь//<1>.итежъдесь//<1>.итетися//<1>.итетись//<1>.итежъдеся
  gramm: imper,du,2p
 -flex: <1>.ивамись//<1>.ивамися//<1>.евѣмись//<1>.еваждеся//<1>.ивебысь//<1>.ивебыся//<1>.иважъдеся//<1>.иважъдесь//<1>.иваждеся//<1>.иваждесь//<1>.ивѣжъдесь//<1>.ивѣжъдеся//<1>.евежеся//<1>.евабося//<1>.иветися//<1>.ивемись//<1>.ивѣбось//<1>.евежъдесь//<1>.евемися//<1>.евѣждесь//<1>.евѣждеся//<1>.евабось//<1>.евежесь//<1>.евѣсь//<1>.евѣся//<1>.ивабось//<1>.ивѣмися//<1>.ивѣмись//<1>.ивабося//<1>.евежъдеся//<1>.евѣмися//<1>.ивѣжесь//<1>.ивѣжеся//<1>.иважеся//<1>.иважесь//<1>.евебось//<1>.евебося//<1>.ивѣждеся//<1>.ивѣждесь//<1>.евѣтись//<1>.евѣтися//<1>.евѣ//<1>.еважеся//<1>.еважесь//<1>.ивѣтись//<1>.ивѣтися//<1>.ивеждесь//<1>.ивеждеся//<1>.евеся//<1>.ева//<1>.еве//<1>.ивабыся//<1>.ивебось//<1>.иветись//<1>.ивабысь//<1>.ива//<1>.иве//<1>.евабысь//<1>.евабыся//<1>.ивежъдеся//<1>.ивежъдесь//<1>.ивася//<1>.ивась//<1>.евѣбыся//<1>.евѣбысь//<1>.евѣбося//<1>.евѣбось//<1>.евеждеся//<1>.евеждесь//<1>.еваждесь//<1>.еважъдеся//<1>.ивѣ//<1>.еважъдесь//<1>.евѣжъдесь//<1>.евѣжъдеся//<1>.ивебося//<1>.евесь//<1>.евася//<1>.евась//<1>.ивежеся//<1>.ивежесь//<1>.евамись//<1>.евамися//<1>.еветися//<1>.ивеся//<1>.ивесь//<1>.еветись//<1>.евѣжеся//<1>.ивѣсь//<1>.ивѣся//<1>.еватися//<1>.еватись//<1>.ивѣбося//<1>.иватися//<1>.иватись//<1>.евѣжесь//<1>.ивемися//<1>.ивѣбыся//<1>.ивѣбысь//<1>.евебысь//<1>.евебыся//<1>.евемись
  gramm: imper,du,1p
 -flex: <0>.хътись//<0>.хътися//<0>.хсь//<0>.хжесь//<0>.хжеся//<0>.хся//<0>.хъжъдесь//<0>.хъждесь//<0>.хъждеся//<0>.хтися//<0>.хъжъдеся//<0>.хждеся//<0>.хждесь//<0>.хъбыся//<0>.хбось//<0>.х//<0>.хъбось//<0>.хъбося//<0>.хъжесь//<0>.хъсь//<0>.хъся//<0>.хъжеся//<0>.хбыся//<0>.хбысь//<0>.хтись//<0>.хъ//<0>.хмися//<0>.хмись//<0>.хъмися//<0>.хъмись//<0>.хбося//<0>.хъбысь
  gramm: indic,aor,sg,1p
 -flex: <1>.уждеся//<1>.ужесь//<1>.уждесь//<1>.убыся//<1>.убысь//<1>.умися//<1>.утись//<1>.у//<1>.утися//<1>.ужъдесь//<1>.ужъдеся//<1>.убося//<1>.убось//<1>.усь//<1>.ужеся//<1>.умись//<1>.уся
  gramm: indic,praes,sg,1p
 -flex: <1>.ешись//<1>.ешитись//<1>.ешижъдеся//<1>.ешися//<1>.ешибося//<1>.ешибось//<1>.ешижеся//<1>.ешиждеся//<1>.ешиждесь//<1>.ешимися//<1>.ешижъдесь//<1>.ешитися//<1>.еши//<1>.ешибысь//<1>.ешижесь//<1>.ешимись//<1>.ешибыся
  gramm: indic,praes,sg,2p
 -flex: <1>.ет//<1>.етъмися//<1>.етътись//<1>.етътися//<1>.етебысь//<1>.етждеся//<1>.етебыся//<1>.етждесь//<1>.етъжесь//<1>.етъжеся//<1>.етъжъдесь//<1>.етъжъдеся//<1>.еттися//<1>.етъждеся//<1>.етъждесь//<1>.еттись//<1>.етемись//<1>.етемися//<1>.етежеся//<1>.етмись//<1>.етмися//<1>.етъбося//<1>.етежесь//<1>.етжеся//<1>.етжесь//<1>.етеся//<1>.етесь//<1>.етъсь//<1>.етежъдеся//<1>.ете//<1>.етъся//<1>.етъ//<1>.етъмись//<1>.етъбось//<1>.етбось//<1>.етбося//<1>.етбысь//<1>.етбыся//<1>.ететися//<1>.ететись//<1>.ется//<1>.етсь//<1>.етъбыся//<1>.етъбысь//<1>.етебось//<1>.етежъдесь//<1>.етебося//<1>.етеждеся//<1>.етеждесь
  gramm: indic,praes,sg,3p
 -flex: <0>.ла//<0>.лажесь//<0>.лабось//<0>.лажеся//<0>.лаждесь//<0>.лаждеся//<0>.лабося//<0>.лабыся//<0>.лась//<0>.лася//<0>.лабысь//<0>.ламися//<0>.латись//<0>.латися//<0>.ламись//<0>.лажъдесь//<0>.лажъдеся
  gramm: perf,du,m
 -flex: <0>.лѣбыся//<0>.лѣтися//<0>.лѣтись//<0>.лѣмися//<0>.лѣжъдеся//<0>.лѣжъдесь//<0>.лѣ//<0>.лѣжеся//<0>.лежесь//<0>.лежеся//<0>.лѣжесь//<0>.лѣбысь//<0>.леждеся//<0>.леждесь//<0>.лѣбось//<0>.лѣбося//<0>.лесь//<0>.леся//<0>.лѣмись//<0>.лежъдесь//<0>.лѣждесь//<0>.лѣждеся//<0>.лебыся//<0>.лебысь//<0>.летись//<0>.летися//<0>.лебося//<0>.ле//<0>.лебось//<0>.лемися//<0>.лемись//<0>.лежъдеся//<0>.лѣся//<0>.лѣсь
  gramm: perf,du,n
 -flex: <0>.ла//<0>.лажесь//<0>.лабось//<0>.лажеся//<0>.лаждесь//<0>.лаждеся//<0>.лабося//<0>.лабыся//<0>.лась//<0>.лася//<0>.лабысь//<0>.ламися//<0>.латись//<0>.латися//<0>.ламись//<0>.лажъдесь//<0>.лажъдеся
  gramm: perf,sg,f
-paradigm: V15er
 -flex: <1>.етемись//<1>.етемися//<1>.етеждеся//<1>.етебысь//<1>.етебыся//<1>.етеждесь//<1>.етежеся//<1>.етежесь//<1>.етебось//<1>.етежъдесь//<1>.етебося//<1>.етеся//<1>.етесь//<1>.ететися//<1>.етежъдеся//<1>.ете//<1>.ететись
  gramm: indic,praes,pl,2p
 -flex: <1>.южъдеся//<1>.юбось//<1>.утъжъдеся//<1>.утъсь//<1>.уждесь//<1>.утъжъдесь//<1>.южъдесь//<1>.утждесь//<1>.утждеся//<1>.утъжеся//<1>.ютися//<1>.утъся//<1>.утся//<1>.утбыся//<1>.утбысь//<1>.усь//<1>.уся//<1>.утись//<1>.утъжесь//<1>.юмися//<1>.у//<1>.убыся//<1>.убысь//<1>.юбыся//<1>.ютись//<1>.южесь//<1>.утбося//<1>.утбось//<1>.утися//<1>.юсь//<1>.юся//<1>.убось//<1>.юждесь//<1>.ю//<1>.ужъдесь//<1>.ужесь//<1>.ужъдеся//<1>.южеся//<1>.утъбысь//<1>.утъбыся//<1>.убося//<1>.утъ//<1>.ут//<1>.утмись//<1>.умися//<1>.умись//<1>.утътися//<1>.утъмися//<1>.уждеся//<1>.утъбось//<1>.утътись//<1>.юбося//<1>.утмися//<1>.юмись//<1>.юбысь//<1>.утжесь//<1>.утжеся//<1>.уттись//<1>.уттися//<1>.утъмись//<1>.утъбося//<1>.юждеся//<1>.утъждеся//<1>.утъждесь//<1>.ужеся//<1>.утсь
  gramm: indic,praes,pl,3p
 -flex: <1>.емъжъдеся//<1>.емъся//<1>.емъсь//<1>.емъжъдесь//<1>.еммися//<1>.еммись//<1>.емътися//<1>.емсь//<1>.емся//<1>.ембыся//<1>.емътись//<1>.ембысь//<1>.емежеся//<1>.емежесь//<1>.еметися//<1>.еметись//<1>.емъ//<1>.емеждесь//<1>.емеждеся//<1>.емебысь//<1>.емъждесь//<1>.емъждеся//<1>.емъбысь//<1>.емъбыся//<1>.ембося//<1>.ембось//<1>.емждесь//<1>.емждеся//<1>.емъмись//<1>.емъмися//<1>.емъжеся//<1>.емебося//<1>.емебось//<1>.емъжесь//<1>.емтись//<1>.емтися//<1>.еме//<1>.емежъдесь//<1>.емежъдеся//<1>.емжесь//<1>.емжеся//<1>.емъбось//<1>.емъбося//<1>.емебыся//<1>.емемися//<1>.емемись//<1>.емесь//<1>.емеся//<1>.ем
  gramm: indic,praes,pl,1p
 -flex: <2>.либыся//<2>.лиждеся//<2>.лиждесь//<2>.лижъдесь//<2>.лижъдеся//<2>.лись//<2>.лижесь//<2>.либысь//<2>.лися//<2>.лимися//<2>.лимись//<2>.либося//<2>.ли//<2>.либось//<2>.литись//<2>.литися//<2>.лижеся
  gramm: perf,pl,m
 -flex: <2>.лабыся//<2>.лабысь//<2>.лабося//<2>.лабось//<2>.латись//<2>.латися//<2>.лась//<2>.лажесь//<2>.лажеся//<2>.лася//<2>.ламися//<2>.ламись//<2>.лаждеся//<2>.ла//<2>.лаждесь//<2>.лажъдесь//<2>.лажъдеся
  gramm: perf,pl,n
 -flex: <2>.лыся//<2>.лытися//<2>.лы//<2>.лысь//<2>.лыжъдеся//<2>.лыбось//<2>.лыбося//<2>.лыжъдесь//<2>.лымися//<2>.лымись//<2>.лытись//<2>.лыждеся//<2>.лыжеся//<2>.лыжесь//<2>.лыждесь//<2>.лыбысь//<2>.лыбыся
  gramm: perf,pl,f
 -flex: <2>.тибось//<2>.тибося//<0>.тимись//<0>.тимися//<2>.тьмись//<2>.ти//<0>.тьжъдесь//<2>.тиждеся//<2>.тиждесь//<2>.тибысь//<2>.тибыся//<0>.тьжъдеся//<0>.титися//<2>.титися//<2>.титись//<0>.титись//<0>.тьтись//<2>.тьждесь//<0>.тьмись//<2>.тьмися//<2>.тися//<0>.тися//<0>.тись//<2>.тись//<0>.тьтися//<0>.тибысь//<0>.тьжеся//<0>.тибыся//<0>.ть//<2>.тимись//<2>.тимися//<2>.тьтися//<2>.тьтись//<0>.тьжесь//<0>.тьбысь//<2>.тьждеся//<2>.тьбыся//<0>.тьбыся//<0>.тиждесь//<0>.тиждеся//<2>.тьбысь//<0>.тьбось//<0>.тьбося//<2>.тижъдеся//<2>.тижъдесь//<0>.тьждесь//<2>.тьбось//<2>.тижеся//<2>.тижесь//<2>.тьбося//<2>.тьжеся//<2>.тьжесь//<0>.ти//<0>.тижеся//<0>.тьсь//<0>.тижесь//<0>.тьждеся//<0>.ться//<0>.тижъдеся//<0>.тижъдесь//<2>.тьжъдесь//<0>.тьмися//<0>.тибось//<0>.тибося//<2>.ться//<2>.тьжъдеся//<2>.ть//<2>.тьсь
  gramm: inf
 -flex: <1>.ижеся//<1>.ижесь//<1>.имись//<1>.имися//<1>.иждеся//<1>.ижъдеся//<1>.и//<1>.иждесь//<1>.ися//<1>.ись//<1>.ибысь//<1>.ибыся//<1>.ибось//<1>.ибося//<1>.итися//<1>.ижъдесь//<1>.итись
  gramm: imper,sg,2p
 -flex: <1>.ижеся//<1>.ижесь//<1>.имись//<1>.имися//<1>.иждеся//<1>.ижъдеся//<1>.и//<1>.иждесь//<1>.ися//<1>.ись//<1>.ибысь//<1>.ибыся//<1>.ибось//<1>.ибося//<1>.итися//<1>.ижъдесь//<1>.итись
  gramm: imper,sg,3p
 -flex: <1>.итемись//<1>.итежеся//<1>.итежесь//<1>.итебысь//<1>.итебыся//<1>.итебося//<1>.итеждеся//<1>.итеся//<1>.итемися//<1>.итеждесь//<1>.итесь//<1>.итетися//<1>.итежъдесь//<1>.итежъдеся//<1>.итебось//<1>.итетись//<1>.ите
  gramm: imper,pl,2p
 -flex: <2>.лождесь//<2>.лождеся//<2>.ложъдеся//<2>.лотися//<2>.лотись//<2>.ложъдесь//<2>.ложеся//<2>.ложесь//<2>.лося//<2>.лось//<2>.лобысь//<2>.ло//<2>.лобыся//<2>.ломись//<2>.лобось//<2>.лобося//<2>.ломися
  gramm: perf,sg,n
 -flex: <1>.емися//<1>.ебысь//<1>.е//<1>.ежеся//<1>.ебыся//<1>.емись//<1>.ежесь//<1>.етися//<1>.етись//<1>.ежъдеся//<1>.ебось//<1>.ебося//<1>.ежъдесь//<1>.еждесь//<1>.еждеся//<1>.еся//<1>.есь
  gramm: indic,aor,sg,3p
 -flex: <1>.емися//<1>.ебысь//<1>.е//<1>.ежеся//<1>.ебыся//<1>.емись//<1>.ежесь//<1>.етися//<1>.етись//<1>.ежъдеся//<1>.ебось//<1>.ебося//<1>.ежъдесь//<1>.еждесь//<1>.еждеся//<1>.еся//<1>.есь
  gramm: indic,aor,sg,2p
 -flex: <1>.ева//<1>.евася//<1>.евась//<1>.евеся//<1>.евежъдесь//<1>.евамись//<1>.евамися//<1>.евебось//<1>.евебося//<1>.еветися//<1>.евѣтись//<1>.евѣтися//<1>.еветись//<1>.евабысь//<1>.евабыся//<1>.евѣ//<1>.еватися//<1>.еватись//<1>.еважеся//<1>.еважесь//<1>.евежеся//<1>.евежесь//<1>.евежъдеся//<1>.евѣмися//<1>.евемись//<1>.евемися//<1>.евѣмись//<1>.евѣждесь//<1>.евѣждеся//<1>.евѣбыся//<1>.евабось//<1>.евабося//<1>.евѣбысь//<1>.евесь//<1>.еваждесь//<1>.евѣбося//<1>.евѣбось//<1>.еваждеся//<1>.евеждеся//<1>.еве//<1>.евеждесь//<1>.евѣжесь//<1>.евѣсь//<1>.евѣся//<1>.евѣжеся//<1>.еважъдеся//<1>.еважъдесь//<1>.евѣжъдесь//<1>.евебысь//<1>.евебыся//<1>.евѣжъдеся
  gramm: indic,praes,du,1p
 -flex: <1>.етѣмися//<1>.етѣмись//<1>.етажеся//<1>.етажесь//<1>.етебысь//<1>.етежесь//<1>.етѣбося//<1>.етѣбось//<1>.етѣжесь//<1>.етѣсь//<1>.етѣся//<1>.етѣжеся//<1>.етемись//<1>.етемися//<1>.етежеся//<1>.етажъдеся//<1>.етажъдесь//<1>.ета//<1>.етебыся//<1>.етѣбыся//<1>.етабось//<1>.етабося//<1>.етѣбысь//<1>.етеся//<1>.етесь//<1>.етежъдеся//<1>.ете//<1>.етѣжъдесь//<1>.етѣждесь//<1>.етѣждеся//<1>.етѣжъдеся//<1>.етася//<1>.етась//<1>.ететися//<1>.ететись//<1>.етабысь//<1>.етабыся//<1>.етамись//<1>.етамися//<1>.етѣ//<1>.етатися//<1>.етатись//<1>.етебось//<1>.етежъдесь//<1>.етебося//<1>.етаждесь//<1>.етаждеся//<1>.етеждеся//<1>.етѣтись//<1>.етѣтися//<1>.етеждесь
  gramm: indic,praes,du,3p
 -flex: <1>.етѣмися//<1>.етѣмись//<1>.етажеся//<1>.етажесь//<1>.етебысь//<1>.етежесь//<1>.етѣбося//<1>.етѣбось//<1>.етѣжесь//<1>.етѣсь//<1>.етѣся//<1>.етѣжеся//<1>.етемись//<1>.етемися//<1>.етежеся//<1>.етажъдеся//<1>.етажъдесь//<1>.ета//<1>.етебыся//<1>.етѣбыся//<1>.етабось//<1>.етабося//<1>.етѣбысь//<1>.етеся//<1>.етесь//<1>.етежъдеся//<1>.ете//<1>.етѣжъдесь//<1>.етѣждесь//<1>.етѣждеся//<1>.етѣжъдеся//<1>.етася//<1>.етась//<1>.ететися//<1>.ететись//<1>.етабысь//<1>.етабыся//<1>.етамись//<1>.етамися//<1>.етѣ//<1>.етатися//<1>.етатись//<1>.етебось//<1>.етежъдесь//<1>.етебося//<1>.етаждесь//<1>.етаждеся//<1>.етеждеся//<1>.етѣтись//<1>.етѣтися//<1>.етеждесь
  gramm: indic,praes,du,2p
 -flex: <2>.леждесь//<2>.леждеся//<2>.лѣся//<2>.лѣсь//<2>.лѣмись//<2>.лѣмися//<2>.летись//<2>.летися//<2>.лежесь//<2>.лежеся//<2>.лѣбысь//<2>.лѣбыся//<2>.лѣтися//<2>.лѣтись//<2>.ле//<2>.лѣжеся//<2>.лѣжесь//<2>.лемися//<2>.лемись//<2>.лесь//<2>.леся//<2>.лебыся//<2>.лебысь//<2>.лѣбось//<2>.лѣбося//<2>.лѣ//<2>.лѣждеся//<2>.лѣждесь//<2>.лежъдесь//<2>.лѣжъдеся//<2>.лѣжъдесь//<2>.лежъдеся//<2>.лебося//<2>.лебось
  gramm: perf,du,f
 -flex: <1>.оховажъдеся//<1>.оховажъдесь//<1>.оховеждеся//<1>.оховежъдеся//<1>.оховежъдесь//<1>.оховеждесь//<1>.оховажеся//<1>.оховажесь//<1>.оховѣтись//<1>.оховѣтися//<1>.охова//<1>.охове//<1>.оховатися//<1>.оховатись//<1>.оховамись//<1>.оховѣбося//<1>.оховѣбось//<1>.оховамися//<1>.оховаждесь//<1>.оховаждеся//<1>.оховетися//<1>.оховася//<1>.оховась//<1>.оховетись//<1>.оховѣждесь//<1>.оховѣждеся//<1>.оховемись//<1>.оховемися//<1>.оховѣмися//<1>.оховѣмись//<1>.оховабысь//<1>.оховабыся//<1>.оховебось//<1>.оховебося//<1>.оховеся//<1>.оховесь//<1>.оховежеся//<1>.оховежесь//<1>.оховѣбыся//<1>.оховабось//<1>.оховабося//<1>.оховѣбысь//<1>.оховѣ//<1>.оховѣжесь//<1>.оховебысь//<1>.оховебыся//<1>.оховѣжеся//<1>.оховѣсь//<1>.оховѣся//<1>.оховѣжъдесь//<1>.оховѣжъдеся
  gramm: indic,aor,du,1p
 -flex: <0>.остаждесь//<0>.осъта//<0>.осъте//<0>.осътесь//<0>.осътеся//<0>.остатися//<0>.остатись//<0>.осътѣжеся//<0>.осътѣжесь//<0>.остежеся//<0>.остежесь//<0>.осътабося//<0>.осътабось//<0>.остебысь//<0>.остебыся//<0>.осътась//<0>.осътѣбысь//<0>.осътѣбыся//<0>.осътася//<0>.осътетись//<0>.осътетися//<0>.остабысь//<0>.остабыся//<0>.осътѣ//<0>.остѣждеся//<0>.остѣждесь//<0>.остѣжесь//<0>.остѣжеся//<0>.осътежесь//<0>.осътежеся//<0>.осътѣся//<0>.осътѣсь//<0>.остажеся//<0>.остажесь//<0>.остѣтись//<0>.осътѣжъдеся//<0>.остетись//<0>.остѣтися//<0>.остебось//<0>.остебося//<0>.остаждеся//<0>.осътежъдеся//<0>.осътажесь//<0>.осътажеся//<0>.остѣмися//<0>.остѣмись//<0>.осътѣтися//<0>.осътѣтись//<0>.осътебося//<0>.осътебось//<0>.осътѣбось//<0>.осътѣбося//<0>.остеся//<0>.остесь//<0>.осътатись//<0>.осътатися//<0>.остеждесь//<0>.остамись//<0>.остамися//<0>.остеждеся//<0>.остѣбыся//<0>.остѣбысь//<0>.остася//<0>.остась//<0>.остѣбося//<0>.осътабыся//<0>.осътабысь//<0>.остѣбось//<0>.осътемися//<0>.осътемись//<0>.осътамися//<0>.осътамись//<0>.остетися//<0>.осътѣжъдесь//<0>.осътѣмись//<0>.осътѣмися//<0>.остѣ//<0>.осътажъдесь//<0>.осътажъдеся//<0>.остѣсь//<0>.остѣся//<0>.оста//<0>.осте//<0>.остемись//<0>.остемися//<0>.осътежъдесь//<0>.остабось//<0>.остабося//<0>.осътебыся//<0>.осътебысь
  gramm: indic,aor,du,2p
 -flex: <1>.осътажеся//<1>.осътажесь//<1>.остежесь//<1>.остежеся//<1>.остесь//<1>.осъта//<1>.осъте//<1>.остѣмись//<1>.осътажъдесь//<1>.остаждесь//<1>.остаждеся//<1>.осътѣжъдесь//<1>.осътѣжъдеся//<1>.осътемись//<1>.осътемися//<1>.осътѣ//<1>.осътеся//<1>.осътесь//<1>.остатись//<1>.остатися//<1>.осътабось//<1>.осътабося//<1>.остеся//<1>.остамися//<1>.остамись//<1>.осътажъдеся//<1>.остабося//<1>.остабось//<1>.остѣмися//<1>.остемися//<1>.остемись//<1>.осътатися//<1>.осътатись//<1>.осътетися//<1>.осътѣсь//<1>.осътѣся//<1>.осътетись//<1>.осътежеся//<1>.осътежесь//<1>.остѣтися//<1>.остѣтись//<1>.остѣбось//<1>.остѣбося//<1>.осътѣбося//<1>.осътѣбось//<1>.осътебысь//<1>.осътебыся//<1>.остабыся//<1>.остабысь//<1>.осътамись//<1>.осътамися//<1>.осътася//<1>.осътась//<1>.остетись//<1>.остетися//<1>.осътѣжесь//<1>.осътѣжеся//<1>.осътѣтись//<1>.осътѣтися//<1>.остѣбысь//<1>.остѣбыся//<1>.осътабысь//<1>.осътабыся//<1>.остѣся//<1>.остѣсь//<1>.остажесь//<1>.остажеся//<1>.остѣ//<1>.осътѣбыся//<1>.осътѣбысь//<1>.осътежъдеся//<1>.осътѣмися//<1>.остась//<1>.остася//<1>.осътѣмись//<1>.остѣждесь//<1>.осътежъдесь//<1>.остѣждеся//<1>.остебося//<1>.остебось//<1>.осътебось//<1>.осътебося//<1>.осте//<1>.оста//<1>.остеждеся//<1>.остеждесь//<1>.остебыся//<1>.остебысь//<1>.остѣжеся//<1>.остѣжесь
  gramm: indic,aor,du,3p
 -flex: <2>.лъбыся//<2>.лжеся//<2>.лжесь//<2>.лъжесь//<2>.лъмись//<2>.лсь//<2>.лся//<2>.лмись//<2>.лъся//<2>.лъсь//<2>.лъбысь//<2>.лбысь//<2>.лбыся//<2>.л//<2>.лмися//<2>.лъ//<2>.лбося//<2>.лъбося//<2>.лтись//<2>.лътись//<2>.лъмися//<2>.лтися//<2>.лъбось//<2>.лбось//<2>.лътися//<2>.лъждесь//<2>.лждесь//<2>.лждеся//<2>.лъждеся//<2>.лъжъдеся//<2>.лъжъдесь//<2>.лъжеся
  gramm: perf,sg,m
 -flex: <1>.емъжъдеся//<1>.емъся//<1>.емъсь//<1>.емъжъдесь//<1>.еммися//<1>.еммись//<1>.емътися//<1>.емсь//<1>.емся//<1>.ембыся//<1>.емътись//<1>.ембысь//<1>.емежеся//<1>.емежесь//<1>.еметися//<1>.еметись//<1>.емъ//<1>.емеждесь//<1>.емеждеся//<1>.емебысь//<1>.емъждесь//<1>.емъждеся//<1>.емъбысь//<1>.емъбыся//<1>.ембося//<1>.ембось//<1>.емждесь//<1>.емждеся//<1>.емъмись//<1>.емъмися//<1>.емъжеся//<1>.емебося//<1>.емебось//<1>.емъжесь//<1>.емтись//<1>.емтися//<1>.еме//<1>.емежъдесь//<1>.емежъдеся//<1>.емжесь//<1>.емжеся//<1>.емъбось//<1>.емъбося//<1>.емебыся//<1>.емемися//<1>.емемись//<1>.емесь//<1>.емеся//<1>.ем
  gramm: imper,pl,1p
 -flex: <1>.ошажеся//<1>.ошажесь//<1>.ошася//<1>.ошѧждеся//<1>.ошѧждесь//<1>.ошась//<1>.ошаждеся//<1>.оша//<1>.ошатись//<1>.ошѧсь//<1>.ошѧся//<1>.ошѧбыся//<1>.ошѧбысь//<1>.ошѧбося//<1>.ошѧбось//<1>.ошѧмися//<1>.ошабось//<1>.ошабося//<1>.ошатися//<1>.ошѧ//<1>.ошѧмись//<1>.ошаждесь//<1>.ошабысь//<1>.ошабыся//<1>.ошѧжъдесь//<1>.ошѧжъдеся//<1>.ошажъдеся//<1>.ошажъдесь//<1>.ошѧжесь//<1>.ошѧжеся//<1>.ошѧтись//<1>.ошамись//<1>.ошамися//<1>.ошѧтися
  gramm: indic,aor,pl,3p
 -flex: <1>.осътебысь//<1>.осътебыся//<1>.остежесь//<1>.остежеся//<1>.остесь//<1>.остеся//<1>.осъте//<1>.осътежъдеся//<1>.осътежъдесь//<1>.осътемись//<1>.осътемися//<1>.остебося//<1>.остемися//<1>.остемись//<1>.остебось//<1>.остетись//<1>.остетися//<1>.осътетися//<1>.осътетись//<1>.осътебось//<1>.осътебося//<1>.осътеся//<1>.осътесь//<1>.осътежеся//<1>.осътежесь//<1>.осте//<1>.остеждеся//<1>.остеждесь//<1>.остебыся//<1>.остебысь
  gramm: indic,aor,pl,2p
 -flex: <1>.охомъждесь//<1>.охомъждеся//<1>.охомъмися//<1>.охомсь//<1>.охомся//<1>.охомътися//<1>.охомътись//<1>.охомъжеся//<1>.охомъжесь//<1>.охомбыся//<1>.охомъ//<1>.охомъмись//<1>.охомъбыся//<1>.охомбося//<1>.охомъбысь//<1>.охомъся//<1>.охомъсь//<1>.охомбысь//<1>.охомтися//<1>.охом//<1>.охомжесь//<1>.охомжеся//<1>.охомтись//<1>.охомбось//<1>.охомъжъдеся//<1>.охомъбось//<1>.охомъбося//<1>.охомъжъдесь//<1>.охоммися//<1>.охомждесь//<1>.охомждеся//<1>.охоммись
  gramm: indic,aor,pl,1p
 -flex: <1>.итѣжесь//<1>.итѣжеся//<1>.итебысь//<1>.итебыся//<1>.итабось//<1>.итѣбыся//<1>.итѣбысь//<1>.итабося//<1>.итаждеся//<1>.итаждесь//<1>.итабысь//<1>.итамись//<1>.итабыся//<1>.итамися//<1>.итебося//<1>.итежеся//<1>.итежесь//<1>.итѣсь//<1>.итѣся//<1>.итажеся//<1>.итажесь//<1>.итебось//<1>.итеждесь//<1>.итеждеся//<1>.ита//<1>.итѣждеся//<1>.итеся//<1>.итесь//<1>.ите//<1>.итѣбося//<1>.итѣбось//<1>.итѣжъдесь//<1>.итѣжъдеся//<1>.итатися//<1>.итѣтись//<1>.итѣждесь//<1>.итатись//<1>.итемись//<1>.итемися//<1>.итася//<1>.итась//<1>.итѣ//<1>.итѣмись//<1>.итѣтися//<1>.итѣмися//<1>.итажъдеся//<1>.итажъдесь//<1>.итежъдесь//<1>.итетися//<1>.итетись//<1>.итежъдеся
  gramm: imper,du,2p
 -flex: <1>.ева//<1>.евася//<1>.евась//<1>.евеся//<1>.евежъдесь//<1>.евамись//<1>.евамися//<1>.евебось//<1>.евебося//<1>.еветися//<1>.евѣтись//<1>.евѣтися//<1>.еветись//<1>.евабысь//<1>.евабыся//<1>.евѣ//<1>.еватися//<1>.еватись//<1>.еважеся//<1>.еважесь//<1>.евежеся//<1>.евежесь//<1>.евежъдеся//<1>.евѣмися//<1>.евемись//<1>.евемися//<1>.евѣмись//<1>.евѣждесь//<1>.евѣждеся//<1>.евѣбыся//<1>.евабось//<1>.евабося//<1>.евѣбысь//<1>.евесь//<1>.еваждесь//<1>.евѣбося//<1>.евѣбось//<1>.еваждеся//<1>.евеждеся//<1>.еве//<1>.евеждесь//<1>.евѣжесь//<1>.евѣсь//<1>.евѣся//<1>.евѣжеся//<1>.еважъдеся//<1>.еважъдесь//<1>.евѣжъдесь//<1>.евебысь//<1>.евебыся//<1>.евѣжъдеся
  gramm: imper,du,1p
 -flex: <1>.охъжъдеся//<1>.охъсь//<1>.охъжъдесь//<1>.охждесь//<1>.охждеся//<1>.охъжеся//<1>.охъся//<1>.охся//<1>.охбыся//<1>.охбысь//<1>.охмись//<1>.охбося//<1>.охбось//<1>.охъбысь//<1>.охъбыся//<1>.охъ//<1>.ох//<1>.охъжесь//<1>.охътися//<1>.охъмися//<1>.охмися//<1>.охъбось//<1>.охътись//<1>.охъбося//<1>.охжесь//<1>.охжеся//<1>.охтись//<1>.охтися//<1>.охъмись//<1>.охъждеся//<1>.охъждесь//<1>.охсь
  gramm: indic,aor,sg,1p
 -flex: <1>.уждеся//<1>.ужесь//<1>.уждесь//<1>.убыся//<1>.убысь//<1>.умися//<1>.утись//<1>.у//<1>.утися//<1>.ужъдесь//<1>.ужъдеся//<1>.убося//<1>.убось//<1>.усь//<1>.ужеся//<1>.умись//<1>.уся
  gramm: indic,praes,sg,1p
 -flex: <1>.ешись//<1>.ешитись//<1>.ешижъдеся//<1>.ешися//<1>.ешибося//<1>.ешибось//<1>.ешижеся//<1>.ешиждеся//<1>.ешиждесь//<1>.ешимися//<1>.ешижъдесь//<1>.ешитися//<1>.еши//<1>.ешибысь//<1>.ешижесь//<1>.ешимись//<1>.ешибыся
  gramm: indic,praes,sg,2p
 -flex: <1>.ет//<1>.етъмися//<1>.етътись//<1>.етътися//<1>.етебысь//<1>.етждеся//<1>.етебыся//<1>.етждесь//<1>.етъжесь//<1>.етъжеся//<1>.етъжъдесь//<1>.етъжъдеся//<1>.еттися//<1>.етъждеся//<1>.етъждесь//<1>.еттись//<1>.етемись//<1>.етемися//<1>.етежеся//<1>.етмись//<1>.етмися//<1>.етъбося//<1>.етежесь//<1>.етжеся//<1>.етжесь//<1>.етеся//<1>.етесь//<1>.етъсь//<1>.етежъдеся//<1>.ете//<1>.етъся//<1>.етъ//<1>.етъмись//<1>.етъбось//<1>.етбось//<1>.етбося//<1>.етбысь//<1>.етбыся//<1>.ететися//<1>.ететись//<1>.ется//<1>.етсь//<1>.етъбыся//<1>.етъбысь//<1>.етебось//<1>.етежъдесь//<1>.етебося//<1>.етеждеся//<1>.етеждесь
  gramm: indic,praes,sg,3p
 -flex: <2>.лабыся//<2>.лабысь//<2>.лабося//<2>.лабось//<2>.латись//<2>.латися//<2>.лась//<2>.лажесь//<2>.лажеся//<2>.лася//<2>.ламися//<2>.ламись//<2>.лаждеся//<2>.ла//<2>.лаждесь//<2>.лажъдесь//<2>.лажъдеся
  gramm: perf,du,m
 -flex: <2>.леждесь//<2>.леждеся//<2>.лѣся//<2>.лѣсь//<2>.лѣмись//<2>.лѣмися//<2>.летись//<2>.летися//<2>.лежесь//<2>.лежеся//<2>.лѣбысь//<2>.лѣбыся//<2>.лѣтися//<2>.лѣтись//<2>.ле//<2>.лѣжеся//<2>.лѣжесь//<2>.лемися//<2>.лемись//<2>.лесь//<2>.леся//<2>.лебыся//<2>.лебысь//<2>.лѣбось//<2>.лѣбося//<2>.лѣ//<2>.лѣждеся//<2>.лѣждесь//<2>.лежъдесь//<2>.лѣжъдеся//<2>.лѣжъдесь//<2>.лежъдеся//<2>.лебося//<2>.лебось
  gramm: perf,du,n
 -flex: <2>.лабыся//<2>.лабысь//<2>.лабося//<2>.лабось//<2>.латись//<2>.латися//<2>.лась//<2>.лажесь//<2>.лажеся//<2>.лася//<2>.ламися//<2>.ламись//<2>.лаждеся//<2>.ла//<2>.лаждесь//<2>.лажъдесь//<2>.лажъдеся
  gramm: perf,sg,f
-paradigm: V15or
 -flex: <1>.етемись//<1>.етемися//<1>.етеждеся//<1>.етебысь//<1>.етебыся//<1>.етеждесь//<1>.етежеся//<1>.етежесь//<1>.етебось//<1>.етежъдесь//<1>.етебося//<1>.етеся//<1>.етесь//<1>.ететися//<1>.етежъдеся//<1>.ете//<1>.ететись
  gramm: indic,praes,pl,2p
 -flex: <1>.юбось//<1>.ютъждеся//<1>.уждеся//<1>.уждесь//<1>.ютъждесь//<1>.ужъдеся//<1>.ужеся//<1>.ютмись//<1>.ютись//<1>.ютмися//<1>.юбысь//<1>.усь//<1>.уся//<1>.ютжеся//<1>.южесь//<1>.ютжесь//<1>.ютътися//<1>.ютътись//<1>.ютждесь//<1>.ются//<1>.ютсь//<1>.ютждеся//<1>.юбыся//<1>.ют//<1>.ютъся//<1>.у//<1>.ютъсь//<1>.умись//<1>.юся//<1>.южъдесь//<1>.южъдеся//<1>.ютбысь//<1>.ютбыся//<1>.ужесь//<1>.ютъжъдеся//<1>.ютъжъдесь//<1>.убыся//<1>.юбося//<1>.ютися//<1>.ютъбысь//<1>.ютъбыся//<1>.юждесь//<1>.юмися//<1>.ютъбось//<1>.ютъмись//<1>.ютъмися//<1>.ютъбося//<1>.ютбось//<1>.ютбося//<1>.убысь//<1>.ю//<1>.юмись//<1>.юттися//<1>.юттись//<1>.южеся//<1>.утись//<1>.утися//<1>.ужъдесь//<1>.ютъ//<1>.ютъжеся//<1>.убося//<1>.юсь//<1>.юждеся//<1>.убось//<1>.ютъжесь//<1>.умися
  gramm: indic,praes,pl,3p
 -flex: <1>.емъжъдеся//<1>.емъся//<1>.емъсь//<1>.емъжъдесь//<1>.еммися//<1>.еммись//<1>.емътися//<1>.емсь//<1>.емся//<1>.ембыся//<1>.емътись//<1>.ембысь//<1>.емежеся//<1>.емежесь//<1>.еметися//<1>.еметись//<1>.емъ//<1>.емеждесь//<1>.емеждеся//<1>.емебысь//<1>.емъждесь//<1>.емъждеся//<1>.емъбысь//<1>.емъбыся//<1>.ембося//<1>.ембось//<1>.емждесь//<1>.емждеся//<1>.емъмись//<1>.емъмися//<1>.емъжеся//<1>.емебося//<1>.емебось//<1>.емъжесь//<1>.емтись//<1>.емтися//<1>.еме//<1>.емежъдесь//<1>.емежъдеся//<1>.емжесь//<1>.емжеся//<1>.емъбось//<1>.емъбося//<1>.емебыся//<1>.емемися//<1>.емемись//<1>.емесь//<1>.емеся//<1>.ем
  gramm: indic,praes,pl,1p
 -flex: <0>.лися//<0>.лижеся//<0>.ли//<0>.лись//<0>.либось//<0>.лижъдеся//<0>.лимися//<0>.лиждесь//<0>.либыся//<0>.лижъдесь//<0>.лиждеся//<0>.либося//<0>.лижесь//<0>.либысь//<0>.лимись//<0>.литись//<0>.литися
  gramm: perf,pl,m
 -flex: <0>.ла//<0>.лажесь//<0>.лабось//<0>.лажеся//<0>.лаждесь//<0>.лаждеся//<0>.лабося//<0>.лабыся//<0>.лась//<0>.лася//<0>.лабысь//<0>.ламися//<0>.латись//<0>.латися//<0>.ламись//<0>.лажъдесь//<0>.лажъдеся
  gramm: perf,pl,n
 -flex: <0>.лытися//<0>.лыжъдесь//<0>.лыбося//<0>.лыся//<0>.лыбысь//<0>.лыжеся//<0>.лымися//<0>.лыбыся//<0>.лымись//<0>.лытись//<0>.лыжесь//<0>.лыждесь//<0>.лыбось//<0>.лысь//<0>.лыждеся//<0>.лыжъдеся//<0>.лы
  gramm: perf,pl,f
 -flex: <0>.тимись//<0>.тимися//<0>.тьжъдесь//<0>.тьжъдеся//<0>.ть//<0>.тьтися//<0>.тьтись//<0>.тьмись//<0>.тися//<0>.тись//<0>.тибысь//<0>.тьжеся//<0>.тибыся//<0>.тьмися//<0>.тьжесь//<0>.тьбысь//<0>.тьбыся//<0>.тиждесь//<0>.тиждеся//<0>.тьбось//<0>.тьбося//<0>.титися//<0>.титись//<0>.тьждесь//<0>.ти//<0>.тижеся//<0>.тижесь//<0>.тьждеся//<0>.тижъдеся//<0>.тижъдесь//<0>.тибось//<0>.тибося//<0>.ться//<0>.тьсь
  gramm: inf
 -flex: <1>.ижеся//<1>.ижесь//<1>.имись//<1>.имися//<1>.иждеся//<1>.ижъдеся//<1>.и//<1>.иждесь//<1>.ися//<1>.ись//<1>.ибысь//<1>.ибыся//<1>.ибось//<1>.ибося//<1>.итися//<1>.ижъдесь//<1>.итись
  gramm: imper,sg,2p
 -flex: <1>.ижеся//<1>.ижесь//<1>.имись//<1>.имися//<1>.иждеся//<1>.ижъдеся//<1>.и//<1>.иждесь//<1>.ися//<1>.ись//<1>.ибысь//<1>.ибыся//<1>.ибось//<1>.ибося//<1>.итися//<1>.ижъдесь//<1>.итись
  gramm: imper,sg,3p
 -flex: <1>.итемись//<1>.итежеся//<1>.итежесь//<1>.итебысь//<1>.итебыся//<1>.итебося//<1>.итеждеся//<1>.итеся//<1>.итемися//<1>.итеждесь//<1>.итесь//<1>.итетися//<1>.итежъдесь//<1>.итежъдеся//<1>.итебось//<1>.итетись//<1>.ите
  gramm: imper,pl,2p
 -flex: <0>.лотися//<0>.лобысь//<0>.лобыся//<0>.лотись//<0>.лождесь//<0>.ложъдеся//<0>.ло//<0>.ломися//<0>.ложеся//<0>.ложесь//<0>.лобось//<0>.ложъдесь//<0>.лобося//<0>.лося//<0>.лождеся//<0>.лось//<0>.ломись
  gramm: perf,sg,n
 -flex: <0>.
  gramm: indic,aor,sg,3p
 -flex: <0>.
  gramm: indic,aor,sg,2p
 -flex: <1>.ева//<1>.евася//<1>.евась//<1>.евеся//<1>.евежъдесь//<1>.евамись//<1>.евамися//<1>.евебось//<1>.евебося//<1>.еветися//<1>.евѣтись//<1>.евѣтися//<1>.еветись//<1>.евабысь//<1>.евабыся//<1>.евѣ//<1>.еватися//<1>.еватись//<1>.еважеся//<1>.еважесь//<1>.евежеся//<1>.евежесь//<1>.евежъдеся//<1>.евѣмися//<1>.евемись//<1>.евемися//<1>.евѣмись//<1>.евѣждесь//<1>.евѣждеся//<1>.евѣбыся//<1>.евабось//<1>.евабося//<1>.евѣбысь//<1>.евесь//<1>.еваждесь//<1>.евѣбося//<1>.евѣбось//<1>.еваждеся//<1>.евеждеся//<1>.еве//<1>.евеждесь//<1>.евѣжесь//<1>.евѣсь//<1>.евѣся//<1>.евѣжеся//<1>.еважъдеся//<1>.еважъдесь//<1>.евѣжъдесь//<1>.евебысь//<1>.евебыся//<1>.евѣжъдеся
  gramm: indic,praes,du,1p
 -flex: <1>.етѣмися//<1>.етѣмись//<1>.етажеся//<1>.етажесь//<1>.етебысь//<1>.етежесь//<1>.етѣбося//<1>.етѣбось//<1>.етѣжесь//<1>.етѣсь//<1>.етѣся//<1>.етѣжеся//<1>.етемись//<1>.етемися//<1>.етежеся//<1>.етажъдеся//<1>.етажъдесь//<1>.ета//<1>.етебыся//<1>.етѣбыся//<1>.етабось//<1>.етабося//<1>.етѣбысь//<1>.етеся//<1>.етесь//<1>.етежъдеся//<1>.ете//<1>.етѣжъдесь//<1>.етѣждесь//<1>.етѣждеся//<1>.етѣжъдеся//<1>.етася//<1>.етась//<1>.ететися//<1>.ететись//<1>.етабысь//<1>.етабыся//<1>.етамись//<1>.етамися//<1>.етѣ//<1>.етатися//<1>.етатись//<1>.етебось//<1>.етежъдесь//<1>.етебося//<1>.етаждесь//<1>.етаждеся//<1>.етеждеся//<1>.етѣтись//<1>.етѣтися//<1>.етеждесь
  gramm: indic,praes,du,3p
 -flex: <1>.етѣмися//<1>.етѣмись//<1>.етажеся//<1>.етажесь//<1>.етебысь//<1>.етежесь//<1>.етѣбося//<1>.етѣбось//<1>.етѣжесь//<1>.етѣсь//<1>.етѣся//<1>.етѣжеся//<1>.етемись//<1>.етемися//<1>.етежеся//<1>.етажъдеся//<1>.етажъдесь//<1>.ета//<1>.етебыся//<1>.етѣбыся//<1>.етабось//<1>.етабося//<1>.етѣбысь//<1>.етеся//<1>.етесь//<1>.етежъдеся//<1>.ете//<1>.етѣжъдесь//<1>.етѣждесь//<1>.етѣждеся//<1>.етѣжъдеся//<1>.етася//<1>.етась//<1>.ететися//<1>.ететись//<1>.етабысь//<1>.етабыся//<1>.етамись//<1>.етамися//<1>.етѣ//<1>.етатися//<1>.етатись//<1>.етебось//<1>.етежъдесь//<1>.етебося//<1>.етаждесь//<1>.етаждеся//<1>.етеждеся//<1>.етѣтись//<1>.етѣтися//<1>.етеждесь
  gramm: indic,praes,du,2p
 -flex: <1>.яховеждеся//<1>.яховебося//<1>.яховѣтись//<1>.яховѣбось//<1>.яховѣбыся//<1>.яховѣбысь//<1>.яховемися//<1>.яховася//<1>.яховамись//<1>.яховамися//<1>.яховась//<1>.яховѣжеся//<1>.яховажеся//<1>.яховажесь//<1>.яховеждесь//<1>.яховежъдесь//<1>.яховѣсь//<1>.яховѣся//<1>.яховѣбося//<1>.яховеся//<1>.яховесь//<1>.яховѣмися//<1>.яховажъдеся//<1>.яховажъдесь//<1>.яховѣтися//<1>.яховежъдеся//<1>.яховѣ//<1>.яховаждеся//<1>.яховаждесь//<1>.яховѣжъдесь//<1>.яховѣжъдеся//<1>.яховетися//<1>.яховетись//<1>.яховебось//<1>.яховѣмись//<1>.яховабысь//<1>.яховабыся//<1>.яховатися//<1>.яховѣждеся//<1>.яховѣждесь//<1>.яховатись//<1>.яховемись//<1>.яховабось//<1>.яхова//<1>.яховабося//<1>.яховежесь//<1>.яхове//<1>.яховежеся//<1>.яховебыся//<1>.яховебысь//<1>.яховѣжесь
  gramm: indic,imperf,du,1p
 -flex: <1>.ястеждеся//<1>.ястеждесь//<1>.ясътатися//<1>.ясътежесь//<1>.ястѣбыся//<1>.ястѣбысь//<1>.ястебось//<1>.ястебося//<1>.ясътеся//<1>.ясътесь//<1>.ясътѣжъдесь//<1>.ясътѣжъдеся//<1>.ясътажеся//<1>.ясътажесь//<1>.ястѣжесь//<1>.ястѣжеся//<1>.ястабысь//<1>.ястабыся//<1>.ясътетися//<1>.ясътетись//<1>.ясътежъдеся//<1>.ясътежъдесь//<1>.ясътежеся//<1>.ясътѣжесь//<1>.ясътѣжеся//<1>.ясътатись//<1>.ясътѣмися//<1>.ясътѣмись//<1>.ясътемись//<1>.ясътемися//<1>.яста//<1>.ясте//<1>.ястемись//<1>.ясътамися//<1>.ясътебысь//<1>.ясътебыся//<1>.ястажеся//<1>.ястѣ//<1>.ястажесь//<1>.ястебысь//<1>.ястебыся//<1>.ясътѣтись//<1>.ясътѣтися//<1>.ястаждесь//<1>.ястаждеся//<1>.ясътамись//<1>.ястемися//<1>.ясътѣбыся//<1>.ясътабысь//<1>.ясътабыся//<1>.ясътѣбысь//<1>.ясътѣсь//<1>.ясътѣся//<1>.ястамись//<1>.ястася//<1>.ястась//<1>.ястамися//<1>.ясътажъдеся//<1>.ясътажъдесь//<1>.ястатися//<1>.ястатись//<1>.ясътабось//<1>.ясътабося//<1>.ястѣсь//<1>.ястѣся//<1>.ястеся//<1>.ястесь//<1>.ясътѣ//<1>.ясътѣбося//<1>.ясътѣбось//<1>.ясътася//<1>.ястѣтися//<1>.ястѣмися//<1>.ястѣмись//<1>.ясътась//<1>.ястѣждесь//<1>.ястѣждеся//<1>.ясъта//<1>.ясътебось//<1>.ясътебося//<1>.ясъте//<1>.ястабось//<1>.ястабося//<1>.ястѣбося//<1>.ястѣбось//<1>.ястетися//<1>.ястетись//<1>.ястежеся//<1>.ястежесь//<1>.ястѣтись
  gramm: indic,imperf,du,3p
 -flex: <1>.ястеждеся//<1>.ястеждесь//<1>.ясътатися//<1>.ясътежесь//<1>.ястѣбыся//<1>.ястѣбысь//<1>.ястебось//<1>.ястебося//<1>.ясътеся//<1>.ясътесь//<1>.ясътѣжъдесь//<1>.ясътѣжъдеся//<1>.ясътажеся//<1>.ясътажесь//<1>.ястѣжесь//<1>.ястѣжеся//<1>.ястабысь//<1>.ястабыся//<1>.ясътетися//<1>.ясътетись//<1>.ясътежъдеся//<1>.ясътежъдесь//<1>.ясътежеся//<1>.ясътѣжесь//<1>.ясътѣжеся//<1>.ясътатись//<1>.ясътѣмися//<1>.ясътѣмись//<1>.ясътемись//<1>.ясътемися//<1>.яста//<1>.ясте//<1>.ястемись//<1>.ясътамися//<1>.ясътебысь//<1>.ясътебыся//<1>.ястажеся//<1>.ястѣ//<1>.ястажесь//<1>.ястебысь//<1>.ястебыся//<1>.ясътѣтись//<1>.ясътѣтися//<1>.ястаждесь//<1>.ястаждеся//<1>.ясътамись//<1>.ястемися//<1>.ясътѣбыся//<1>.ясътабысь//<1>.ясътабыся//<1>.ясътѣбысь//<1>.ясътѣсь//<1>.ясътѣся//<1>.ястамись//<1>.ястася//<1>.ястась//<1>.ястамися//<1>.ясътажъдеся//<1>.ясътажъдесь//<1>.ястатися//<1>.ястатись//<1>.ясътабось//<1>.ясътабося//<1>.ястѣсь//<1>.ястѣся//<1>.ястеся//<1>.ястесь//<1>.ясътѣ//<1>.ясътѣбося//<1>.ясътѣбось//<1>.ясътася//<1>.ястѣтися//<1>.ястѣмися//<1>.ястѣмись//<1>.ясътась//<1>.ястѣждесь//<1>.ястѣждеся//<1>.ясъта//<1>.ясътебось//<1>.ясътебося//<1>.ясъте//<1>.ястабось//<1>.ястабося//<1>.ястѣбося//<1>.ястѣбось//<1>.ястетися//<1>.ястетись//<1>.ястежеся//<1>.ястежесь//<1>.ястѣтись
  gramm: indic,imperf,du,2p
 -flex: <1>.ястеждеся//<1>.ясътетися//<1>.ясътетись//<1>.ястеждесь//<1>.ястеся//<1>.ястесь//<1>.ясътежеся//<1>.ястебысь//<1>.ястебыся//<1>.ясътежъдесь//<1>.ясътежъдеся//<1>.ястебось//<1>.ястебося//<1>.ясътежесь//<1>.ясътеся//<1>.ясътесь//<1>.ясътемись//<1>.ясътемися//<1>.ясътебось//<1>.ясътебося//<1>.ясъте//<1>.ясте//<1>.ястемись//<1>.ястемися//<1>.ястетися//<1>.ястетись//<1>.ясътебысь//<1>.ястежеся//<1>.ястежесь//<1>.ясътебыся
  gramm: indic,imperf,pl,2p
 -flex: <1>.яхужъдеся//<1>.яхуся//<1>.яхусь//<1>.яху//<1>.яхутися//<1>.яхубось//<1>.яхубося//<1>.яхумись//<1>.яхутись//<1>.яхумися//<1>.яхуждесь//<1>.яхужъдесь//<1>.яхужеся//<1>.яхужесь//<1>.яхубысь//<1>.яхубыся//<1>.яхуждеся
  gramm: indic,imperf,pl,3p
 -flex: <1>.яхомъ//<1>.яхомбысь//<1>.яхомбыся//<1>.яхомтися//<1>.яхомтись//<1>.яхомъбысь//<1>.яхомъбыся//<1>.яхомъмись//<1>.яхомъмися//<1>.яхомъжъдеся//<1>.яхомъжъдесь//<1>.яхомбось//<1>.яхомбося//<1>.яхомъбось//<1>.яхомъбося//<1>.яхомъся//<1>.яхомъсь//<1>.яхомждесь//<1>.яхомъжеся//<1>.яхомъжесь//<1>.яхомждеся//<1>.яхомся//<1>.яхомсь//<1>.яхомжеся//<1>.яхомжесь//<1>.яхомътися//<1>.яхомътись//<1>.яхом//<1>.яхоммись//<1>.яхоммися//<1>.яхомъждеся//<1>.яхомъждесь
  gramm: indic,imperf,pl,1p
 -flex: <0>.лѣбыся//<0>.лѣтися//<0>.лѣтись//<0>.лѣмися//<0>.лѣжъдеся//<0>.лѣжъдесь//<0>.лѣ//<0>.лѣжеся//<0>.лежесь//<0>.лежеся//<0>.лѣжесь//<0>.лѣбысь//<0>.леждеся//<0>.леждесь//<0>.лѣбось//<0>.лѣбося//<0>.лесь//<0>.леся//<0>.лѣмись//<0>.лежъдесь//<0>.лѣждесь//<0>.лѣждеся//<0>.лебыся//<0>.лебысь//<0>.летись//<0>.летися//<0>.лебося//<0>.ле//<0>.лебось//<0>.лемися//<0>.лемись//<0>.лежъдеся//<0>.лѣся//<0>.лѣсь
  gramm: perf,du,f
 -flex: <1>.яхбыся//<1>.яхждесь//<1>.яхждеся//<1>.яхъбысь//<1>.яхъбыся//<1>.яхся//<1>.яхсь//<1>.яхъбось//<1>.яхъбося//<1>.яхъмись//<1>.яхтись//<1>.яхмись//<1>.яхбось//<1>.яхбося//<1>.яхъжеся//<1>.яхъжесь//<1>.яхтися//<1>.яхмися//<1>.яхътися//<1>.яхъ//<1>.яхътись//<1>.яхжеся//<1>.яхжесь//<1>.яхъждеся//<1>.яхъждесь//<1>.яхбысь//<1>.яхъжъдеся//<1>.яхъжъдесь//<1>.ях//<1>.яхъся//<1>.яхъсь//<1>.яхъмися
  gramm: indic,imperf,sg,1p
 -flex: <1>.яшетися//<1>.яшебысь//<1>.яшежъдесь//<1>.яшетись//<1>.яшежеся//<1>.яшежесь//<1>.яшежъдеся//<1>.яшемися//<1>.яшебыся//<1>.яшебось//<1>.яшемись//<1>.яше//<1>.яшебося//<1>.яшеждеся//<1>.яшеждесь//<1>.яшеся//<1>.яшесь
  gramm: indic,imperf,sg,2p
 -flex: <1>.яшетися//<1>.яшебысь//<1>.яшежъдесь//<1>.яшетись//<1>.яшежеся//<1>.яшежесь//<1>.яшежъдеся//<1>.яшемися//<1>.яшебыся//<1>.яшебось//<1>.яшемись//<1>.яше//<1>.яшебося//<1>.яшеждеся//<1>.яшеждесь//<1>.яшеся//<1>.яшесь
  gramm: indic,imperf,sg,3p
 -flex: <0>.ховатись//<0>.ховатися//<0>.ховетись//<0>.хове//<0>.ховѣтись//<0>.ховетися//<0>.хова//<0>.ховежъдесь//<0>.ховежъдеся//<0>.ховѣждесь//<0>.ховѣждеся//<0>.ховѣся//<0>.ховѣсь//<0>.ховажъдесь//<0>.ховаждесь//<0>.ховаждеся//<0>.ховажъдеся//<0>.ховѣбысь//<0>.ховѣбыся//<0>.ховабыся//<0>.ховѣбось//<0>.ховѣбося//<0>.ховабысь//<0>.ховемися//<0>.ховемись//<0>.ховежесь//<0>.ховежеся//<0>.ховѣ//<0>.ховажесь//<0>.ховебыся//<0>.ховебысь//<0>.ховажеся//<0>.ховѣмись//<0>.ховѣжесь//<0>.ховѣжеся//<0>.ховебося//<0>.ховѣмися//<0>.ховебось//<0>.ховась//<0>.ховася//<0>.ховеждеся//<0>.ховеждесь//<0>.ховѣтися//<0>.ховамися//<0>.ховѣжъдеся//<0>.ховѣжъдесь//<0>.ховеся//<0>.ховесь//<0>.ховабося//<0>.ховабось//<0>.ховамись
  gramm: indic,aor,du,1p
 -flex: <0>.сътежесь//<0>.сътежеся//<0>.стѣмись//<0>.стѣмися//<0>.сътамися//<0>.сътамись//<0>.сътежъдесь//<0>.сътежъдеся//<0>.сътась//<0>.сътася//<0>.съте//<0>.съта//<0>.стамися//<0>.стамись//<0>.сътетись//<0>.сътетися//<0>.сътѣ//<0>.стемися//<0>.стемись//<0>.стабыся//<0>.стабысь//<0>.стеждесь//<0>.стеждеся//<0>.сътажесь//<0>.сътажеся//<0>.статись//<0>.статися//<0>.стеся//<0>.сътѣжъдеся//<0>.сътѣмися//<0>.стажесь//<0>.стажеся//<0>.сътѣжеся//<0>.сътѣжесь//<0>.стѣбося//<0>.сътебыся//<0>.сътебысь//<0>.сътѣтися//<0>.сътѣтись//<0>.стась//<0>.стѣбысь//<0>.стѣбыся//<0>.сътабыся//<0>.стася//<0>.стѣ//<0>.стѣся//<0>.стѣсь//<0>.сътабысь//<0>.стежесь//<0>.стежеся//<0>.сътебося//<0>.сътебось//<0>.сътажъдесь//<0>.сътажъдеся//<0>.стебыся//<0>.стебысь//<0>.стѣтися//<0>.стѣтись//<0>.сътесь//<0>.сътеся//<0>.сте//<0>.ста//<0>.сътемися//<0>.сътемись//<0>.сътѣмись//<0>.стѣжеся//<0>.стѣжесь//<0>.стесь//<0>.стѣждеся//<0>.стѣждесь//<0>.стабося//<0>.стабось//<0>.стаждеся//<0>.стаждесь//<0>.сътѣбысь//<0>.сътѣбыся//<0>.сътѣбось//<0>.сътѣбося//<0>.сътабося//<0>.сътабось//<0>.стетись//<0>.стетися//<0>.стѣбось//<0>.сътѣжъдесь//<0>.стебося//<0>.стебось//<0>.сътатись//<0>.сътатися//<0>.сътѣся//<0>.сътѣсь
  gramm: indic,aor,du,2p
 -flex: <0>.сътежесь//<0>.сътежеся//<0>.стѣмись//<0>.стѣмися//<0>.сътамися//<0>.сътамись//<0>.сътежъдесь//<0>.сътежъдеся//<0>.сътась//<0>.сътася//<0>.съте//<0>.съта//<0>.стамися//<0>.стамись//<0>.сътетись//<0>.сътетися//<0>.сътѣ//<0>.стемися//<0>.стемись//<0>.стабыся//<0>.стабысь//<0>.стеждесь//<0>.стеждеся//<0>.сътажесь//<0>.сътажеся//<0>.статись//<0>.статися//<0>.стеся//<0>.сътѣжъдеся//<0>.сътѣмися//<0>.стажесь//<0>.стажеся//<0>.сътѣжеся//<0>.сътѣжесь//<0>.стѣбося//<0>.сътебыся//<0>.сътебысь//<0>.сътѣтися//<0>.сътѣтись//<0>.стась//<0>.стѣбысь//<0>.стѣбыся//<0>.сътабыся//<0>.стася//<0>.стѣ//<0>.стѣся//<0>.стѣсь//<0>.сътабысь//<0>.стежесь//<0>.стежеся//<0>.сътебося//<0>.сътебось//<0>.сътажъдесь//<0>.сътажъдеся//<0>.стебыся//<0>.стебысь//<0>.стѣтися//<0>.стѣтись//<0>.сътесь//<0>.сътеся//<0>.сте//<0>.ста//<0>.сътемися//<0>.сътемись//<0>.сътѣмись//<0>.стѣжеся//<0>.стѣжесь//<0>.стесь//<0>.стѣждеся//<0>.стѣждесь//<0>.стабося//<0>.стабось//<0>.стаждеся//<0>.стаждесь//<0>.сътѣбысь//<0>.сътѣбыся//<0>.сътѣбось//<0>.сътѣбося//<0>.сътабося//<0>.сътабось//<0>.стетись//<0>.стетися//<0>.стѣбось//<0>.сътѣжъдесь//<0>.стебося//<0>.стебось//<0>.сътатись//<0>.сътатися//<0>.сътѣся//<0>.сътѣсь
  gramm: indic,aor,du,3p
 -flex: <0>.лъмись//<0>.лъмися//<0>.лмись//<0>.лбось//<0>.лбося//<0>.лмися//<0>.лъся//<0>.лъсь//<0>.лбысь//<0>.лъ//<0>.лбыся//<0>.лъжеся//<0>.лъжесь//<0>.лъждесь//<0>.л//<0>.лъбысь//<0>.лъбыся//<0>.лждесь//<0>.лждеся//<0>.лъбось//<0>.лъжъдеся//<0>.лъжъдесь//<0>.лъбося//<0>.лжеся//<0>.лжесь//<0>.лъждеся//<0>.лтися//<0>.лтись//<0>.лътися//<0>.лътись//<0>.лся//<0>.лсь
  gramm: perf,sg,m
 -flex: <1>.емъжъдеся//<1>.емъся//<1>.емъсь//<1>.емъжъдесь//<1>.еммися//<1>.еммись//<1>.емътися//<1>.емсь//<1>.емся//<1>.ембыся//<1>.емътись//<1>.ембысь//<1>.емежеся//<1>.емежесь//<1>.еметися//<1>.еметись//<1>.емъ//<1>.емеждесь//<1>.емеждеся//<1>.емебысь//<1>.емъждесь//<1>.емъждеся//<1>.емъбысь//<1>.емъбыся//<1>.ембося//<1>.ембось//<1>.емждесь//<1>.емждеся//<1>.емъмись//<1>.емъмися//<1>.емъжеся//<1>.емебося//<1>.емебось//<1>.емъжесь//<1>.емтись//<1>.емтися//<1>.еме//<1>.емежъдесь//<1>.емежъдеся//<1>.емжесь//<1>.емжеся//<1>.емъбось//<1>.емъбося//<1>.емебыся//<1>.емемися//<1>.емемись//<1>.емесь//<1>.емеся//<1>.ем
  gramm: imper,pl,1p
 -flex: <0>.шѧбось//<0>.шѧмись//<0>.шѧмися//<0>.шѧбося//<0>.шѧжъдеся//<0>.шѧжъдесь//<0>.шаждеся//<0>.шаждесь//<0>.шѧ//<0>.шѧбысь//<0>.шѧбыся//<0>.шажесь//<0>.шажеся//<0>.шабыся//<0>.шабысь//<0>.шатись//<0>.шатися//<0>.шѧжеся//<0>.шѧжесь//<0>.шась//<0>.шася//<0>.шажъдесь//<0>.шажъдеся//<0>.шѧся//<0>.шѧсь//<0>.шѧждеся//<0>.шѧждесь//<0>.шабося//<0>.ша//<0>.шабось//<0>.шѧтися//<0>.шѧтись//<0>.шамися//<0>.шамись
  gramm: indic,aor,pl,3p
 -flex: <0>.стемися//<0>.стемись//<0>.сътежесь//<0>.сътежеся//<0>.стеждесь//<0>.стеждеся//<0>.стежесь//<0>.сътежъдесь//<0>.сътежъдеся//<0>.стежеся//<0>.сътебося//<0>.сътебось//<0>.съте//<0>.стебыся//<0>.стебысь//<0>.стетись//<0>.стетися//<0>.стебося//<0>.стебось//<0>.сътесь//<0>.сътеся//<0>.сте//<0>.сътебыся//<0>.сътебысь//<0>.сътемися//<0>.сътемись//<0>.сътетись//<0>.сътетися//<0>.стесь//<0>.стеся
  gramm: indic,aor,pl,2p
 -flex: <0>.хомждеся//<0>.хомъжесь//<0>.хомжесь//<0>.хомжеся//<0>.хомъжеся//<0>.хомсь//<0>.хомъсь//<0>.хоммись//<0>.хомся//<0>.хомъждеся//<0>.хомъбыся//<0>.хомбыся//<0>.хомбысь//<0>.хомъбысь//<0>.хомъ//<0>.хом//<0>.хоммися//<0>.хомъся//<0>.хомтись//<0>.хомътись//<0>.хомътися//<0>.хомъмись//<0>.хомбося//<0>.хомъбося//<0>.хомъбось//<0>.хомбось//<0>.хомъмися//<0>.хомъждесь//<0>.хомждесь//<0>.хомтися//<0>.хомъжъдесь//<0>.хомъжъдеся
  gramm: indic,aor,pl,1p
 -flex: <1>.итѣжесь//<1>.итѣжеся//<1>.итебысь//<1>.итебыся//<1>.итабось//<1>.итѣбыся//<1>.итѣбысь//<1>.итабося//<1>.итаждеся//<1>.итаждесь//<1>.итабысь//<1>.итамись//<1>.итабыся//<1>.итамися//<1>.итебося//<1>.итежеся//<1>.итежесь//<1>.итѣсь//<1>.итѣся//<1>.итажеся//<1>.итажесь//<1>.итебось//<1>.итеждесь//<1>.итеждеся//<1>.ита//<1>.итѣждеся//<1>.итеся//<1>.итесь//<1>.ите//<1>.итѣбося//<1>.итѣбось//<1>.итѣжъдесь//<1>.итѣжъдеся//<1>.итатися//<1>.итѣтись//<1>.итѣждесь//<1>.итатись//<1>.итемись//<1>.итемися//<1>.итася//<1>.итась//<1>.итѣ//<1>.итѣмись//<1>.итѣтися//<1>.итѣмися//<1>.итажъдеся//<1>.итажъдесь//<1>.итежъдесь//<1>.итетися//<1>.итетись//<1>.итежъдеся
  gramm: imper,du,2p
 -flex: <1>.ева//<1>.евася//<1>.евась//<1>.евеся//<1>.евежъдесь//<1>.евамись//<1>.евамися//<1>.евебось//<1>.евебося//<1>.еветися//<1>.евѣтись//<1>.евѣтися//<1>.еветись//<1>.евабысь//<1>.евабыся//<1>.евѣ//<1>.еватися//<1>.еватись//<1>.еважеся//<1>.еважесь//<1>.евежеся//<1>.евежесь//<1>.евежъдеся//<1>.евѣмися//<1>.евемись//<1>.евемися//<1>.евѣмись//<1>.евѣждесь//<1>.евѣждеся//<1>.евѣбыся//<1>.евабось//<1>.евабося//<1>.евѣбысь//<1>.евесь//<1>.еваждесь//<1>.евѣбося//<1>.евѣбось//<1>.еваждеся//<1>.евеждеся//<1>.еве//<1>.евеждесь//<1>.евѣжесь//<1>.евѣсь//<1>.евѣся//<1>.евѣжеся//<1>.еважъдеся//<1>.еважъдесь//<1>.евѣжъдесь//<1>.евебысь//<1>.евебыся//<1>.евѣжъдеся
  gramm: imper,du,1p
 -flex: <0>.хътись//<0>.хътися//<0>.хсь//<0>.хжесь//<0>.хжеся//<0>.хся//<0>.хъжъдесь//<0>.хъждесь//<0>.хъждеся//<0>.хтися//<0>.хъжъдеся//<0>.хждеся//<0>.хждесь//<0>.хъбыся//<0>.хбось//<0>.х//<0>.хъбось//<0>.хъбося//<0>.хъжесь//<0>.хъсь//<0>.хъся//<0>.хъжеся//<0>.хбыся//<0>.хбысь//<0>.хтись//<0>.хъ//<0>.хмися//<0>.хмись//<0>.хъмися//<0>.хъмись//<0>.хбося//<0>.хъбысь
  gramm: indic,aor,sg,1p
 -flex: <1>.юмися//<1>.юся//<1>.юмись//<1>.юбыся//<1>.юбысь//<1>.южесь//<1>.южеся//<1>.юсь//<1>.юбось//<1>.южъдесь//<1>.юждесь//<1>.юждеся//<1>.южъдеся//<1>.ю//<1>.ютись//<1>.ютися//<1>.юбося
  gramm: indic,praes,sg,1p
 -flex: <1>.ешись//<1>.ешитись//<1>.ешижъдеся//<1>.ешися//<1>.ешибося//<1>.ешибось//<1>.ешижеся//<1>.ешиждеся//<1>.ешиждесь//<1>.ешимися//<1>.ешижъдесь//<1>.ешитися//<1>.еши//<1>.ешибысь//<1>.ешижесь//<1>.ешимись//<1>.ешибыся
  gramm: indic,praes,sg,2p
 -flex: <1>.ет//<1>.етъмися//<1>.етътись//<1>.етътися//<1>.етебысь//<1>.етждеся//<1>.етебыся//<1>.етждесь//<1>.етъжесь//<1>.етъжеся//<1>.етъжъдесь//<1>.етъжъдеся//<1>.еттися//<1>.етъждеся//<1>.етъждесь//<1>.еттись//<1>.етемись//<1>.етемися//<1>.етежеся//<1>.етмись//<1>.етмися//<1>.етъбося//<1>.етежесь//<1>.етжеся//<1>.етжесь//<1>.етеся//<1>.етесь//<1>.етъсь//<1>.етежъдеся//<1>.ете//<1>.етъся//<1>.етъ//<1>.етъмись//<1>.етъбось//<1>.етбось//<1>.етбося//<1>.етбысь//<1>.етбыся//<1>.ететися//<1>.ететись//<1>.ется//<1>.етсь//<1>.етъбыся//<1>.етъбысь//<1>.етебось//<1>.етежъдесь//<1>.етебося//<1>.етеждеся//<1>.етеждесь
  gramm: indic,praes,sg,3p
 -flex: <0>.ла//<0>.лажесь//<0>.лабось//<0>.лажеся//<0>.лаждесь//<0>.лаждеся//<0>.лабося//<0>.лабыся//<0>.лась//<0>.лася//<0>.лабысь//<0>.ламися//<0>.латись//<0>.латися//<0>.ламись//<0>.лажъдесь//<0>.лажъдеся
  gramm: perf,du,m
 -flex: <0>.лѣбыся//<0>.лѣтися//<0>.лѣтись//<0>.лѣмися//<0>.лѣжъдеся//<0>.лѣжъдесь//<0>.лѣ//<0>.лѣжеся//<0>.лежесь//<0>.лежеся//<0>.лѣжесь//<0>.лѣбысь//<0>.леждеся//<0>.леждесь//<0>.лѣбось//<0>.лѣбося//<0>.лесь//<0>.леся//<0>.лѣмись//<0>.лежъдесь//<0>.лѣждесь//<0>.лѣждеся//<0>.лебыся//<0>.лебысь//<0>.летись//<0>.летися//<0>.лебося//<0>.ле//<0>.лебось//<0>.лемися//<0>.лемись//<0>.лежъдеся//<0>.лѣся//<0>.лѣсь
  gramm: perf,du,n
 -flex: <0>.ла//<0>.лажесь//<0>.лабось//<0>.лажеся//<0>.лаждесь//<0>.лаждеся//<0>.лабося//<0>.лабыся//<0>.лась//<0>.лася//<0>.лабысь//<0>.ламися//<0>.латись//<0>.латися//<0>.ламись//<0>.лажъдесь//<0>.лажъдеся
  gramm: perf,sg,f
-paradigm: V15y
 -flex: <0>.етесь//<0>.етеся//<0>.етеждесь//<0>.етежъдесь//<0>.етеждеся//<0>.етежъдеся//<0>.ете//<0>.ететись//<0>.етебось//<0>.етебося//<0>.етежесь//<0>.етежеся//<0>.етемись//<0>.етебыся//<0>.ететися//<0>.етебысь//<0>.етемися
  gramm: indic,praes,pl,2p
 -flex: <0>.юбось//<0>.ютмися//<0>.ютмись//<0>.юбося//<0>.ютъмися//<0>.убось//<0>.убося//<0>.ютъмись//<0>.ют//<0>.убысь//<0>.убыся//<0>.юбысь//<0>.юбыся//<0>.ютись//<0>.ютися//<0>.ю//<0>.ужъдеся//<0>.ютъсь//<0>.ютъся//<0>.ужъдесь//<0>.юся//<0>.ютжесь//<0>.ютжеся//<0>.юсь//<0>.юттись//<0>.умись//<0>.умися//<0>.ютъбыся//<0>.ютъбысь//<0>.утися//<0>.утись//<0>.юттися//<0>.уждесь//<0>.уся//<0>.усь//<0>.уждеся//<0>.ютсь//<0>.ютъждесь//<0>.ютъждеся//<0>.ются//<0>.ужеся//<0>.ужесь//<0>.ютътись//<0>.ютътися//<0>.юждеся//<0>.южъдесь//<0>.юждесь//<0>.южъдеся//<0>.юмись//<0>.юмися//<0>.ютъ//<0>.ютбыся//<0>.ютбысь//<0>.ютъжесь//<0>.у//<0>.ютъжеся//<0>.ютбося//<0>.ютбось//<0>.ютъжъдесь//<0>.ютъжъдеся//<0>.ютъбося//<0>.ютъбось//<0>.южеся//<0>.южесь//<0>.ютждеся//<0>.ютждесь
  gramm: indic,praes,pl,3p
 -flex: <0>.емебысь//<0>.емебыся//<0>.емъбося//<0>.емъбось//<0>.ембысь//<0>.ембыся//<0>.емся//<0>.емъжеся//<0>.емсь//<0>.емждеся//<0>.емждесь//<0>.еметися//<0>.емъбыся//<0>.емъбысь//<0>.еметись//<0>.ембось//<0>.еммись//<0>.еммися//<0>.ембося//<0>.емъжъдесь//<0>.емъжъдеся//<0>.емемися//<0>.емемись//<0>.еме//<0>.емъмися//<0>.емъмись//<0>.емежеся//<0>.емебось//<0>.емебося//<0>.емежесь//<0>.емъжесь//<0>.ем//<0>.емъсь//<0>.емъся//<0>.емъждеся//<0>.емъждесь//<0>.емътись//<0>.емъ//<0>.емътися//<0>.емесь//<0>.емеждеся//<0>.емеждесь//<0>.емтися//<0>.емтись//<0>.емеся//<0>.емжеся//<0>.емжесь//<0>.емежъдеся//<0>.емежъдесь
  gramm: indic,praes,pl,1p
 -flex: <0>.лися//<0>.лижеся//<0>.ли//<0>.лись//<0>.либось//<0>.лижъдеся//<0>.лимися//<0>.лиждесь//<0>.либыся//<0>.лижъдесь//<0>.лиждеся//<0>.либося//<0>.лижесь//<0>.либысь//<0>.лимись//<0>.литись//<0>.литися
  gramm: perf,pl,m
 -flex: <0>.ла//<0>.лажесь//<0>.лабось//<0>.лажеся//<0>.лаждесь//<0>.лаждеся//<0>.лабося//<0>.лабыся//<0>.лась//<0>.лася//<0>.лабысь//<0>.ламися//<0>.латись//<0>.латися//<0>.ламись//<0>.лажъдесь//<0>.лажъдеся
  gramm: perf,pl,n
 -flex: <0>.лытися//<0>.лыжъдесь//<0>.лыбося//<0>.лыся//<0>.лыбысь//<0>.лыжеся//<0>.лымися//<0>.лыбыся//<0>.лымись//<0>.лытись//<0>.лыжесь//<0>.лыждесь//<0>.лыбось//<0>.лысь//<0>.лыждеся//<0>.лыжъдеся//<0>.лы
  gramm: perf,pl,f
 -flex: <0>.тимись//<0>.тимися//<0>.тьжъдесь//<0>.тьжъдеся//<0>.ть//<0>.тьтися//<0>.тьтись//<0>.тьмись//<0>.тися//<0>.тись//<0>.тибысь//<0>.тьжеся//<0>.тибыся//<0>.тьмися//<0>.тьжесь//<0>.тьбысь//<0>.тьбыся//<0>.тиждесь//<0>.тиждеся//<0>.тьбось//<0>.тьбося//<0>.титися//<0>.титись//<0>.тьждесь//<0>.ти//<0>.тижеся//<0>.тижесь//<0>.тьждеся//<0>.тижъдеся//<0>.тижъдесь//<0>.тибось//<0>.тибося//<0>.ться//<0>.тьсь
  gramm: inf
 -flex: <0>.йсь//<0>.йся//<0>.йъжесь//<0>.йъжеся//<0>.йждеся//<0>.йждесь//<0>.ймися//<0>.йтись//<0>.йътися//<0>.йтися//<0>.йъжъдесь//<0>.йъжъдеся//<0>.йжесь//<0>.йжеся//<0>.йбыся//<0>.йбысь//<0>.йътись//<0>.ймись//<0>.йъбося//<0>.йъбось//<0>.йъмися//<0>.й//<0>.йъбыся//<0>.йъсь//<0>.йъся//<0>.йъбысь//<0>.йъмись//<0>.йбося//<0>.йбось//<0>.йъждесь//<0>.йъждеся
  gramm: imper,sg,2p
 -flex: <0>.йсь//<0>.йся//<0>.йъжесь//<0>.йъжеся//<0>.йждеся//<0>.йждесь//<0>.ймися//<0>.йтись//<0>.йътися//<0>.йтися//<0>.йъжъдесь//<0>.йъжъдеся//<0>.йжесь//<0>.йжеся//<0>.йбыся//<0>.йбысь//<0>.йътись//<0>.ймись//<0>.йъбося//<0>.йъбось//<0>.йъмися//<0>.й//<0>.йъбыся//<0>.йъсь//<0>.йъся//<0>.йъбысь//<0>.йъмись//<0>.йбося//<0>.йбось//<0>.йъждесь//<0>.йъждеся
  gramm: imper,sg,3p
 -flex: <0>.йтетись//<0>.йтетися//<0>.йътебося//<0>.йътебось//<0>.йтесь//<0>.йтеся//<0>.йътебыся//<0>.йътебысь//<0>.йте//<0>.йътесь//<0>.йътеся//<0>.йтеждесь//<0>.йтеждеся//<0>.йтебыся//<0>.йтебысь//<0>.йъте//<0>.йтемися//<0>.йтемись//<0>.йтежесь//<0>.йтежеся//<0>.йътетись//<0>.йътетися//<0>.йътежъдесь//<0>.йътежъдеся//<0>.йтебося//<0>.йтебось//<0>.йътемися//<0>.йътемись//<0>.йътежесь//<0>.йътежеся
  gramm: imper,pl,2p
 -flex: <0>.лотися//<0>.лобысь//<0>.лобыся//<0>.лотись//<0>.лождесь//<0>.ложъдеся//<0>.ло//<0>.ломися//<0>.ложеся//<0>.ложесь//<0>.лобось//<0>.ложъдесь//<0>.лобося//<0>.лося//<0>.лождеся//<0>.лось//<0>.ломись
  gramm: perf,sg,n
 -flex: <0>.
  gramm: indic,aor,sg,3p
 -flex: <0>.
  gramm: indic,aor,sg,2p
 -flex: <0>.евежесь//<0>.евежеся//<0>.евѣтися//<0>.евѣтись//<0>.евѣся//<0>.евѣсь//<0>.еважесь//<0>.еважеся//<0>.евесь//<0>.евеся//<0>.ева//<0>.еве//<0>.еважъдесь//<0>.еважъдеся//<0>.евѣбось//<0>.евѣбося//<0>.евебыся//<0>.евебысь//<0>.евѣбысь//<0>.евѣбыся//<0>.еветись//<0>.еветися//<0>.евабыся//<0>.евабысь//<0>.евѣждеся//<0>.евѣмися//<0>.евѣждесь//<0>.евемися//<0>.евемись//<0>.евась//<0>.евѣмись//<0>.евѣ//<0>.евася//<0>.евежъдесь//<0>.евежъдеся//<0>.евѣжеся//<0>.евѣжесь//<0>.евеждесь//<0>.евабося//<0>.евабось//<0>.евеждеся//<0>.евѣжъдеся//<0>.евѣжъдесь//<0>.еваждеся//<0>.еваждесь//<0>.еватись//<0>.евамися//<0>.евамись//<0>.еватися//<0>.евебося//<0>.евебось
  gramm: indic,praes,du,1p
 -flex: <0>.етеждесь//<0>.етеждеся//<0>.етабыся//<0>.етабысь//<0>.ететись//<0>.ететися//<0>.етабося//<0>.етѣмись//<0>.етѣ//<0>.етабось//<0>.етѣждеся//<0>.етѣмися//<0>.етѣжъдеся//<0>.етѣжъдесь//<0>.етежъдесь//<0>.етамися//<0>.етамись//<0>.етежъдеся//<0>.етебося//<0>.етебось//<0>.етежесь//<0>.етѣжеся//<0>.етѣжесь//<0>.етѣбося//<0>.етѣтися//<0>.етѣтись//<0>.етемися//<0>.етажесь//<0>.етажеся//<0>.етесь//<0>.етеся//<0>.етатись//<0>.ета//<0>.етатися//<0>.ете//<0>.етѣждесь//<0>.етежеся//<0>.етѣся//<0>.етѣбысь//<0>.етѣбыся//<0>.етѣсь//<0>.етаждеся//<0>.етаждесь//<0>.етажъдесь//<0>.етажъдеся//<0>.етѣбось//<0>.етемись//<0>.етебыся//<0>.етебысь//<0>.етась//<0>.етася
  gramm: indic,praes,du,3p
 -flex: <0>.етеждесь//<0>.етеждеся//<0>.етабыся//<0>.етабысь//<0>.ететись//<0>.ететися//<0>.етабося//<0>.етѣмись//<0>.етѣ//<0>.етабось//<0>.етѣждеся//<0>.етѣмися//<0>.етѣжъдеся//<0>.етѣжъдесь//<0>.етежъдесь//<0>.етамися//<0>.етамись//<0>.етежъдеся//<0>.етебося//<0>.етебось//<0>.етежесь//<0>.етѣжеся//<0>.етѣжесь//<0>.етѣбося//<0>.етѣтися//<0>.етѣтись//<0>.етемися//<0>.етажесь//<0>.етажеся//<0>.етесь//<0>.етеся//<0>.етатись//<0>.ета//<0>.етатися//<0>.ете//<0>.етѣждесь//<0>.етежеся//<0>.етѣся//<0>.етѣбысь//<0>.етѣбыся//<0>.етѣсь//<0>.етаждеся//<0>.етаждесь//<0>.етажъдесь//<0>.етажъдеся//<0>.етѣбось//<0>.етемись//<0>.етебыся//<0>.етебысь//<0>.етась//<0>.етася
  gramm: indic,praes,du,2p
 -flex: <0>.яхова//<0>.яховамися//<0>.яховамись//<0>.яхове//<0>.яховабося//<0>.яховабось//<0>.яховежесь//<0>.яховежеся//<0>.яховетись//<0>.яховемися//<0>.яховемись//<0>.яховѣжъдеся//<0>.яховѣбысь//<0>.яховѣмись//<0>.яховетися//<0>.яховѣжеся//<0>.яховеждеся//<0>.яховеждесь//<0>.яховѣжесь//<0>.яховажъдесь//<0>.яховабыся//<0>.яховабысь//<0>.яховежъдесь//<0>.яховежъдеся//<0>.яховеся//<0>.яховѣждесь//<0>.яховѣся//<0>.яховѣсь//<0>.яховѣждеся//<0>.яховѣтися//<0>.яховѣтись//<0>.яховебося//<0>.яховатись//<0>.яховатися//<0>.яховебось//<0>.яховѣ//<0>.яховажесь//<0>.яховажеся//<0>.яховесь//<0>.яховѣмися//<0>.яховажъдеся//<0>.яховѣбыся//<0>.яховѣжъдесь//<0>.яховаждесь//<0>.яховаждеся//<0>.яховебыся//<0>.яховѣбось//<0>.яховѣбося//<0>.яховебысь//<0>.яховась//<0>.яховася
  gramm: indic,imperf,du,1p
 -flex: <0>.ясътѣтися//<0>.ясътѣтись//<0>.ястебося//<0>.ястебось//<0>.ястажесь//<0>.ястажеся//<0>.ястѣтися//<0>.ястѣтись//<0>.ястеждесь//<0>.ястеждеся//<0>.ясътежъдесь//<0>.ясътежъдеся//<0>.ясътѣся//<0>.ясътѣсь//<0>.ястамися//<0>.ястамись//<0>.ястабыся//<0>.ястабысь//<0>.ясътемися//<0>.ясътемись//<0>.ясътетись//<0>.ясътетися//<0>.ясътѣбось//<0>.ясътѣбося//<0>.ясътѣжъдеся//<0>.ястѣмись//<0>.ястѣмися//<0>.ясътѣжъдесь//<0>.ястѣся//<0>.ястѣсь//<0>.ясътась//<0>.ясътася//<0>.ясътабыся//<0>.ясътабысь//<0>.ястѣждеся//<0>.ястѣждесь//<0>.ястаждеся//<0>.ястаждесь//<0>.ястѣбысь//<0>.ястебыся//<0>.ястебысь//<0>.ястѣбось//<0>.ястѣбося//<0>.ястѣ//<0>.ястемися//<0>.ястемись//<0>.ясътесь//<0>.ясътеся//<0>.ястась//<0>.ястася//<0>.ястѣжеся//<0>.ястѣбыся//<0>.ясте//<0>.яста//<0>.ясътамися//<0>.ясътамись//<0>.ясътабося//<0>.ясътабось//<0>.ясътѣбысь//<0>.ясътѣбыся//<0>.ясътатись//<0>.ясътатися//<0>.ясътѣ//<0>.ясътажъдесь//<0>.ясътажъдеся//<0>.ясътебося//<0>.ясътебось//<0>.ястѣжесь//<0>.ясътажесь//<0>.ясътажеся//<0>.ястабося//<0>.ясътебыся//<0>.ясътебысь//<0>.ястабось//<0>.ястежесь//<0>.ястежеся//<0>.ястетись//<0>.ястетися//<0>.ясъта//<0>.ясътѣжеся//<0>.ясъте//<0>.ясътѣжесь//<0>.ясътежесь//<0>.ясътежеся//<0>.ясътѣмись//<0>.ясътѣмися//<0>.ястатись//<0>.ястатися//<0>.ястесь//<0>.ястеся
  gramm: indic,imperf,du,3p
 -flex: <0>.ясътѣтися//<0>.ясътѣтись//<0>.ястебося//<0>.ястебось//<0>.ястажесь//<0>.ястажеся//<0>.ястѣтися//<0>.ястѣтись//<0>.ястеждесь//<0>.ястеждеся//<0>.ясътежъдесь//<0>.ясътежъдеся//<0>.ясътѣся//<0>.ясътѣсь//<0>.ястамися//<0>.ястамись//<0>.ястабыся//<0>.ястабысь//<0>.ясътемися//<0>.ясътемись//<0>.ясътетись//<0>.ясътетися//<0>.ясътѣбось//<0>.ясътѣбося//<0>.ясътѣжъдеся//<0>.ястѣмись//<0>.ястѣмися//<0>.ясътѣжъдесь//<0>.ястѣся//<0>.ястѣсь//<0>.ясътась//<0>.ясътася//<0>.ясътабыся//<0>.ясътабысь//<0>.ястѣждеся//<0>.ястѣждесь//<0>.ястаждеся//<0>.ястаждесь//<0>.ястѣбысь//<0>.ястебыся//<0>.ястебысь//<0>.ястѣбось//<0>.ястѣбося//<0>.ястѣ//<0>.ястемися//<0>.ястемись//<0>.ясътесь//<0>.ясътеся//<0>.ястась//<0>.ястася//<0>.ястѣжеся//<0>.ястѣбыся//<0>.ясте//<0>.яста//<0>.ясътамися//<0>.ясътамись//<0>.ясътабося//<0>.ясътабось//<0>.ясътѣбысь//<0>.ясътѣбыся//<0>.ясътатись//<0>.ясътатися//<0>.ясътѣ//<0>.ясътажъдесь//<0>.ясътажъдеся//<0>.ясътебося//<0>.ясътебось//<0>.ястѣжесь//<0>.ясътажесь//<0>.ясътажеся//<0>.ястабося//<0>.ясътебыся//<0>.ясътебысь//<0>.ястабось//<0>.ястежесь//<0>.ястежеся//<0>.ястетись//<0>.ястетися//<0>.ясъта//<0>.ясътѣжеся//<0>.ясъте//<0>.ясътѣжесь//<0>.ясътежесь//<0>.ясътежеся//<0>.ясътѣмись//<0>.ясътѣмися//<0>.ястатись//<0>.ястатися//<0>.ястесь//<0>.ястеся
  gramm: indic,imperf,du,2p
 -flex: <0>.ясътетись//<0>.ясътетися//<0>.ястебося//<0>.ястебось//<0>.ясътебося//<0>.ясътебось//<0>.ястемися//<0>.ястемись//<0>.ясътесь//<0>.ясътебыся//<0>.ясътебысь//<0>.ясътеся//<0>.ястебыся//<0>.ястежесь//<0>.ястежеся//<0>.ястебысь//<0>.ясте//<0>.ястетись//<0>.ястетися//<0>.ясъте//<0>.ясътежесь//<0>.ясътежеся//<0>.ястеждесь//<0>.ястеждеся//<0>.ясътежъдесь//<0>.ясътемись//<0>.ясътемися//<0>.ястесь//<0>.ястеся//<0>.ясътежъдеся
  gramm: indic,imperf,pl,2p
 -flex: <0>.яхуся//<0>.яхусь//<0>.яхубося//<0>.яхубось//<0>.яхужесь//<0>.яхужеся//<0>.яхумись//<0>.яхумися//<0>.яхуждеся//<0>.яхуждесь//<0>.яхубыся//<0>.яхутись//<0>.яху//<0>.яхубысь//<0>.яхутися//<0>.яхужъдесь//<0>.яхужъдеся
  gramm: indic,imperf,pl,3p
 -flex: <0>.яхомбыся//<0>.яхомбысь//<0>.яхомтись//<0>.яхомтися//<0>.яхомбося//<0>.яхомъмися//<0>.яхомбось//<0>.яхомъ//<0>.яхом//<0>.яхомъмись//<0>.яхомъжъдесь//<0>.яхомъжъдеся//<0>.яхомъжесь//<0>.яхомъжеся//<0>.яхомсь//<0>.яхомътись//<0>.яхомътися//<0>.яхомся//<0>.яхоммися//<0>.яхоммись//<0>.яхомъждесь//<0>.яхомъждеся//<0>.яхомъсь//<0>.яхомъся//<0>.яхомъбыся//<0>.яхомъбысь//<0>.яхомждеся//<0>.яхомждесь//<0>.яхомжесь//<0>.яхомжеся//<0>.яхомъбося//<0>.яхомъбось
  gramm: indic,imperf,pl,1p
 -flex: <0>.лѣбыся//<0>.лѣтися//<0>.лѣтись//<0>.лѣмися//<0>.лѣжъдеся//<0>.лѣжъдесь//<0>.лѣ//<0>.лѣжеся//<0>.лежесь//<0>.лежеся//<0>.лѣжесь//<0>.лѣбысь//<0>.леждеся//<0>.леждесь//<0>.лѣбось//<0>.лѣбося//<0>.лесь//<0>.леся//<0>.лѣмись//<0>.лежъдесь//<0>.лѣждесь//<0>.лѣждеся//<0>.лебыся//<0>.лебысь//<0>.летись//<0>.летися//<0>.лебося//<0>.ле//<0>.лебось//<0>.лемися//<0>.лемись//<0>.лежъдеся//<0>.лѣся//<0>.лѣсь
  gramm: perf,du,f
 -flex: <0>.яхбося//<0>.яхбось//<0>.яхтись//<0>.яхтися//<0>.яхъ//<0>.яхътись//<0>.яхътися//<0>.яхъжъдесь//<0>.яхъжъдеся//<0>.яхъбось//<0>.яхбыся//<0>.яхбысь//<0>.яхжесь//<0>.яхжеся//<0>.яхъмися//<0>.яхъмись//<0>.яхъжесь//<0>.яхъжеся//<0>.яхъбыся//<0>.ях//<0>.яхъбысь//<0>.яхждеся//<0>.яхждесь//<0>.яхсь//<0>.яхся//<0>.яхъбося//<0>.яхмись//<0>.яхъждесь//<0>.яхъждеся//<0>.яхмися//<0>.яхъсь//<0>.яхъся
  gramm: indic,imperf,sg,1p
 -flex: <0>.яшебося//<0>.яшежеся//<0>.яше//<0>.яшетися//<0>.яшежесь//<0>.яшесь//<0>.яшеся//<0>.яшемись//<0>.яшежъдесь//<0>.яшемися//<0>.яшежъдеся//<0>.яшетись//<0>.яшебось//<0>.яшеждесь//<0>.яшебыся//<0>.яшеждеся//<0>.яшебысь
  gramm: indic,imperf,sg,2p
 -flex: <0>.яшебося//<0>.яшежеся//<0>.яше//<0>.яшетися//<0>.яшежесь//<0>.яшесь//<0>.яшеся//<0>.яшемись//<0>.яшежъдесь//<0>.яшемися//<0>.яшежъдеся//<0>.яшетись//<0>.яшебось//<0>.яшеждесь//<0>.яшебыся//<0>.яшеждеся//<0>.яшебысь
  gramm: indic,imperf,sg,3p
 -flex: <0>.ховатись//<0>.ховатися//<0>.ховетись//<0>.хове//<0>.ховѣтись//<0>.ховетися//<0>.хова//<0>.ховежъдесь//<0>.ховежъдеся//<0>.ховѣждесь//<0>.ховѣждеся//<0>.ховѣся//<0>.ховѣсь//<0>.ховажъдесь//<0>.ховаждесь//<0>.ховаждеся//<0>.ховажъдеся//<0>.ховѣбысь//<0>.ховѣбыся//<0>.ховабыся//<0>.ховѣбось//<0>.ховѣбося//<0>.ховабысь//<0>.ховемися//<0>.ховемись//<0>.ховежесь//<0>.ховежеся//<0>.ховѣ//<0>.ховажесь//<0>.ховебыся//<0>.ховебысь//<0>.ховажеся//<0>.ховѣмись//<0>.ховѣжесь//<0>.ховѣжеся//<0>.ховебося//<0>.ховѣмися//<0>.ховебось//<0>.ховась//<0>.ховася//<0>.ховеждеся//<0>.ховеждесь//<0>.ховѣтися//<0>.ховамися//<0>.ховѣжъдеся//<0>.ховѣжъдесь//<0>.ховеся//<0>.ховесь//<0>.ховабося//<0>.ховабось//<0>.ховамись
  gramm: indic,aor,du,1p
 -flex: <0>.сътежесь//<0>.сътежеся//<0>.стѣмись//<0>.стѣмися//<0>.сътамися//<0>.сътамись//<0>.сътежъдесь//<0>.сътежъдеся//<0>.сътась//<0>.сътася//<0>.съте//<0>.съта//<0>.стамися//<0>.стамись//<0>.сътетись//<0>.сътетися//<0>.сътѣ//<0>.стемися//<0>.стемись//<0>.стабыся//<0>.стабысь//<0>.стеждесь//<0>.стеждеся//<0>.сътажесь//<0>.сътажеся//<0>.статись//<0>.статися//<0>.стеся//<0>.сътѣжъдеся//<0>.сътѣмися//<0>.стажесь//<0>.стажеся//<0>.сътѣжеся//<0>.сътѣжесь//<0>.стѣбося//<0>.сътебыся//<0>.сътебысь//<0>.сътѣтися//<0>.сътѣтись//<0>.стась//<0>.стѣбысь//<0>.стѣбыся//<0>.сътабыся//<0>.стася//<0>.стѣ//<0>.стѣся//<0>.стѣсь//<0>.сътабысь//<0>.стежесь//<0>.стежеся//<0>.сътебося//<0>.сътебось//<0>.сътажъдесь//<0>.сътажъдеся//<0>.стебыся//<0>.стебысь//<0>.стѣтися//<0>.стѣтись//<0>.сътесь//<0>.сътеся//<0>.сте//<0>.ста//<0>.сътемися//<0>.сътемись//<0>.сътѣмись//<0>.стѣжеся//<0>.стѣжесь//<0>.стесь//<0>.стѣждеся//<0>.стѣждесь//<0>.стабося//<0>.стабось//<0>.стаждеся//<0>.стаждесь//<0>.сътѣбысь//<0>.сътѣбыся//<0>.сътѣбось//<0>.сътѣбося//<0>.сътабося//<0>.сътабось//<0>.стетись//<0>.стетися//<0>.стѣбось//<0>.сътѣжъдесь//<0>.стебося//<0>.стебось//<0>.сътатись//<0>.сътатися//<0>.сътѣся//<0>.сътѣсь
  gramm: indic,aor,du,2p
 -flex: <0>.сътежесь//<0>.сътежеся//<0>.стѣмись//<0>.стѣмися//<0>.сътамися//<0>.сътамись//<0>.сътежъдесь//<0>.сътежъдеся//<0>.сътась//<0>.сътася//<0>.съте//<0>.съта//<0>.стамися//<0>.стамись//<0>.сътетись//<0>.сътетися//<0>.сътѣ//<0>.стемися//<0>.стемись//<0>.стабыся//<0>.стабысь//<0>.стеждесь//<0>.стеждеся//<0>.сътажесь//<0>.сътажеся//<0>.статись//<0>.статися//<0>.стеся//<0>.сътѣжъдеся//<0>.сътѣмися//<0>.стажесь//<0>.стажеся//<0>.сътѣжеся//<0>.сътѣжесь//<0>.стѣбося//<0>.сътебыся//<0>.сътебысь//<0>.сътѣтися//<0>.сътѣтись//<0>.стась//<0>.стѣбысь//<0>.стѣбыся//<0>.сътабыся//<0>.стася//<0>.стѣ//<0>.стѣся//<0>.стѣсь//<0>.сътабысь//<0>.стежесь//<0>.стежеся//<0>.сътебося//<0>.сътебось//<0>.сътажъдесь//<0>.сътажъдеся//<0>.стебыся//<0>.стебысь//<0>.стѣтися//<0>.стѣтись//<0>.сътесь//<0>.сътеся//<0>.сте//<0>.ста//<0>.сътемися//<0>.сътемись//<0>.сътѣмись//<0>.стѣжеся//<0>.стѣжесь//<0>.стесь//<0>.стѣждеся//<0>.стѣждесь//<0>.стабося//<0>.стабось//<0>.стаждеся//<0>.стаждесь//<0>.сътѣбысь//<0>.сътѣбыся//<0>.сътѣбось//<0>.сътѣбося//<0>.сътабося//<0>.сътабось//<0>.стетись//<0>.стетися//<0>.стѣбось//<0>.сътѣжъдесь//<0>.стебося//<0>.стебось//<0>.сътатись//<0>.сътатися//<0>.сътѣся//<0>.сътѣсь
  gramm: indic,aor,du,3p
 -flex: <0>.лъмись//<0>.лъмися//<0>.лмись//<0>.лбось//<0>.лбося//<0>.лмися//<0>.лъся//<0>.лъсь//<0>.лбысь//<0>.лъ//<0>.лбыся//<0>.лъжеся//<0>.лъжесь//<0>.лъждесь//<0>.л//<0>.лъбысь//<0>.лъбыся//<0>.лждесь//<0>.лждеся//<0>.лъбось//<0>.лъжъдеся//<0>.лъжъдесь//<0>.лъбося//<0>.лжеся//<0>.лжесь//<0>.лъждеся//<0>.лтися//<0>.лтись//<0>.лътися//<0>.лътись//<0>.лся//<0>.лсь
  gramm: perf,sg,m
 -flex: <0>.емебысь//<0>.емебыся//<0>.имъждесь//<0>.имъждеся//<0>.имебысь//<0>.имебыся//<0>.еммись//<0>.еммися//<0>.имтись//<0>.имтися//<0>.им//<0>.емъжъдеся//<0>.еме//<0>.имъмись//<0>.емъждеся//<0>.емъждесь//<0>.емъ//<0>.имбося//<0>.имбось//<0>.имеся//<0>.имесь//<0>.ембысь//<0>.ембыся//<0>.емежъдеся//<0>.имъ//<0>.емемись//<0>.емемися//<0>.емъсь//<0>.емъся//<0>.име//<0>.емтися//<0>.емтись//<0>.имъжъдесь//<0>.емъжъдесь//<0>.имъбося//<0>.имъбось//<0>.емежъдесь//<0>.емъбося//<0>.емъбось//<0>.емся//<0>.емсь//<0>.емждеся//<0>.иметися//<0>.иметись//<0>.емждесь//<0>.еметися//<0>.имъсь//<0>.имъся//<0>.еметись//<0>.имъмися//<0>.иммися//<0>.иммись//<0>.емъжесь//<0>.емъжеся//<0>.емътись//<0>.емътися//<0>.емеждеся//<0>.емеждесь//<0>.имеждесь//<0>.имеждеся//<0>.имъжесь//<0>.имъжеся//<0>.имътись//<0>.имътися//<0>.имежъдеся//<0>.емжеся//<0>.емжесь//<0>.имежъдесь//<0>.емежеся//<0>.емежесь//<0>.ем//<0>.имжесь//<0>.имжеся//<0>.емъбыся//<0>.емъбысь//<0>.ембось//<0>.ембося//<0>.имъбыся//<0>.имъбысь//<0>.имждеся//<0>.имждесь//<0>.имсь//<0>.емъмися//<0>.емъмись//<0>.имся//<0>.емебось//<0>.емебося//<0>.емеся//<0>.имебось//<0>.имебося//<0>.имъжъдеся//<0>.имбыся//<0>.имбысь//<0>.емесь//<0>.имемись//<0>.имемися//<0>.имежеся//<0>.имежесь
  gramm: imper,pl,1p
 -flex: <0>.шѧбось//<0>.шѧмись//<0>.шѧмися//<0>.шѧбося//<0>.шѧжъдеся//<0>.шѧжъдесь//<0>.шаждеся//<0>.шаждесь//<0>.шѧ//<0>.шѧбысь//<0>.шѧбыся//<0>.шажесь//<0>.шажеся//<0>.шабыся//<0>.шабысь//<0>.шатись//<0>.шатися//<0>.шѧжеся//<0>.шѧжесь//<0>.шась//<0>.шася//<0>.шажъдесь//<0>.шажъдеся//<0>.шѧся//<0>.шѧсь//<0>.шѧждеся//<0>.шѧждесь//<0>.шабося//<0>.ша//<0>.шабось//<0>.шѧтися//<0>.шѧтись//<0>.шамися//<0>.шамись
  gramm: indic,aor,pl,3p
 -flex: <0>.стемися//<0>.стемись//<0>.сътежесь//<0>.сътежеся//<0>.стеждесь//<0>.стеждеся//<0>.стежесь//<0>.сътежъдесь//<0>.сътежъдеся//<0>.стежеся//<0>.сътебося//<0>.сътебось//<0>.съте//<0>.стебыся//<0>.стебысь//<0>.стетись//<0>.стетися//<0>.стебося//<0>.стебось//<0>.сътесь//<0>.сътеся//<0>.сте//<0>.сътебыся//<0>.сътебысь//<0>.сътемися//<0>.сътемись//<0>.сътетись//<0>.сътетися//<0>.стесь//<0>.стеся
  gramm: indic,aor,pl,2p
 -flex: <0>.хомждеся//<0>.хомъжесь//<0>.хомжесь//<0>.хомжеся//<0>.хомъжеся//<0>.хомсь//<0>.хомъсь//<0>.хоммись//<0>.хомся//<0>.хомъждеся//<0>.хомъбыся//<0>.хомбыся//<0>.хомбысь//<0>.хомъбысь//<0>.хомъ//<0>.хом//<0>.хоммися//<0>.хомъся//<0>.хомтись//<0>.хомътись//<0>.хомътися//<0>.хомъмись//<0>.хомбося//<0>.хомъбося//<0>.хомъбось//<0>.хомбось//<0>.хомъмися//<0>.хомъждесь//<0>.хомждесь//<0>.хомтися//<0>.хомъжъдесь//<0>.хомъжъдеся
  gramm: indic,aor,pl,1p
 -flex: <0>.итѣбысь//<0>.итѣбыся//<0>.итебося//<0>.итебось//<0>.итежесь//<0>.итежеся//<0>.итѣжъдеся//<0>.итѣ//<0>.итажъдесь//<0>.итебыся//<0>.итебысь//<0>.итажъдеся//<0>.итѣжъдесь//<0>.итажесь//<0>.итежъдеся//<0>.итѣмись//<0>.итемися//<0>.итемись//<0>.итеждеся//<0>.итѣждесь//<0>.итажеся//<0>.итѣбося//<0>.итабося//<0>.итабось//<0>.итесь//<0>.итеся//<0>.ита//<0>.итѣбось//<0>.итеждесь//<0>.итѣмися//<0>.итетись//<0>.итаждесь//<0>.итаждеся//<0>.ите//<0>.итабыся//<0>.итежъдесь//<0>.итабысь//<0>.итѣтись//<0>.итатись//<0>.итатися//<0>.итетися//<0>.итѣся//<0>.итѣсь//<0>.итѣжеся//<0>.итѣждеся//<0>.итась//<0>.итася//<0>.итѣтися//<0>.итѣжесь//<0>.итамися//<0>.итамись
  gramm: imper,du,2p
 -flex: <0>.ивѣбысь//<0>.ивѣбыся//<0>.ивежъдесь//<0>.ивежъдеся//<0>.еважъдесь//<0>.еважъдеся//<0>.ивѣмись//<0>.ивѣмися//<0>.евѣбысь//<0>.евѣбыся//<0>.евемися//<0>.евемись//<0>.ивемися//<0>.ивемись//<0>.евѣмись//<0>.евѣмися//<0>.евежъдесь//<0>.евежъдеся//<0>.ивѣждесь//<0>.ивѣждеся//<0>.еваждеся//<0>.еваждесь//<0>.евебося//<0>.евебось//<0>.ивамися//<0>.ивамись//<0>.евѣся//<0>.евѣсь//<0>.ивебыся//<0>.ивебысь//<0>.евеждесь//<0>.евеждеся//<0>.иваждесь//<0>.иваждеся//<0>.ивѣжъдеся//<0>.ивѣжъдесь//<0>.иветись//<0>.иватися//<0>.иветися//<0>.евась//<0>.евася//<0>.ивежесь//<0>.ивежеся//<0>.ивесь//<0>.ивеся//<0>.евѣжеся//<0>.евѣжесь//<0>.ева//<0>.евѣжъдеся//<0>.евѣжъдесь//<0>.евѣтися//<0>.евѣтись//<0>.ивѣ//<0>.евебыся//<0>.евебысь//<0>.иважесь//<0>.иважеся//<0>.ивѣбось//<0>.ивѣбося//<0>.евѣждеся//<0>.евѣждесь//<0>.ивабыся//<0>.ивабысь//<0>.ивѣся//<0>.ивѣсь//<0>.ива//<0>.иве//<0>.ивась//<0>.ивася//<0>.евамися//<0>.евамись//<0>.евежесь//<0>.евежеся//<0>.иважъдесь//<0>.еважесь//<0>.еважеся//<0>.иважъдеся//<0>.евесь//<0>.евеся//<0>.ивебося//<0>.ивебось//<0>.ивеждеся//<0>.ивеждесь//<0>.еве//<0>.еветись//<0>.еветися//<0>.евѣбось//<0>.евѣбося//<0>.евабыся//<0>.евабысь//<0>.ивѣжеся//<0>.ивѣжесь//<0>.иватись//<0>.евѣ//<0>.ивабося//<0>.ивабось//<0>.ивѣтися//<0>.ивѣтись//<0>.евабося//<0>.евабось//<0>.еватись//<0>.еватися
  gramm: imper,du,1p
 -flex: <0>.хътись//<0>.хътися//<0>.хсь//<0>.хжесь//<0>.хжеся//<0>.хся//<0>.хъжъдесь//<0>.хъждесь//<0>.хъждеся//<0>.хтися//<0>.хъжъдеся//<0>.хждеся//<0>.хждесь//<0>.хъбыся//<0>.хбось//<0>.х//<0>.хъбось//<0>.хъбося//<0>.хъжесь//<0>.хъсь//<0>.хъся//<0>.хъжеся//<0>.хбыся//<0>.хбысь//<0>.хтись//<0>.хъ//<0>.хмися//<0>.хмись//<0>.хъмися//<0>.хъмись//<0>.хбося//<0>.хъбысь
  gramm: indic,aor,sg,1p
 -flex: <0>.юмись//<0>.юмися//<0>.юждесь//<0>.юбось//<0>.южъдесь//<0>.ю//<0>.юбося//<0>.ютися//<0>.юся//<0>.ютись//<0>.юбысь//<0>.юбыся//<0>.юждеся//<0>.южеся//<0>.южесь//<0>.юсь//<0>.южъдеся
  gramm: indic,praes,sg,1p
 -flex: <0>.ешибось//<0>.ешибося//<0>.еши//<0>.ешиждеся//<0>.ешитися//<0>.ешитись//<0>.ешибыся//<0>.ешижъдеся//<0>.ешиждесь//<0>.ешижеся//<0>.ешижъдесь//<0>.ешися//<0>.ешись//<0>.ешибысь//<0>.ешижесь//<0>.ешимись//<0>.ешимися
  gramm: indic,praes,sg,2p
 -flex: <0>.етеждесь//<0>.етеждеся//<0>.етъбыся//<0>.етъбось//<0>.етъбося//<0>.етъждесь//<0>.еттись//<0>.еттися//<0>.етъждеся//<0>.етъся//<0>.етъсь//<0>.етъбысь//<0>.етъжесь//<0>.етебося//<0>.етебось//<0>.етежесь//<0>.етъ//<0>.етътися//<0>.етътись//<0>.ет//<0>.етежъдеся//<0>.етъжъдеся//<0>.етесь//<0>.етеся//<0>.етъжъдесь//<0>.ете//<0>.етъмись//<0>.етъмися//<0>.етежеся//<0>.етмися//<0>.етждесь//<0>.етждеся//<0>.етмись//<0>.етбося//<0>.етбось//<0>.етбыся//<0>.ететись//<0>.ететися//<0>.етбысь//<0>.етемися//<0>.етъжеся//<0>.етемись//<0>.етебыся//<0>.етебысь//<0>.етежъдесь//<0>.етжесь//<0>.етсь//<0>.ется//<0>.етжеся
  gramm: indic,praes,sg,3p
 -flex: <0>.ла//<0>.лажесь//<0>.лабось//<0>.лажеся//<0>.лаждесь//<0>.лаждеся//<0>.лабося//<0>.лабыся//<0>.лась//<0>.лася//<0>.лабысь//<0>.ламися//<0>.латись//<0>.латися//<0>.ламись//<0>.лажъдесь//<0>.лажъдеся
  gramm: perf,du,m
 -flex: <0>.лѣбыся//<0>.лѣтися//<0>.лѣтись//<0>.лѣмися//<0>.лѣжъдеся//<0>.лѣжъдесь//<0>.лѣ//<0>.лѣжеся//<0>.лежесь//<0>.лежеся//<0>.лѣжесь//<0>.лѣбысь//<0>.леждеся//<0>.леждесь//<0>.лѣбось//<0>.лѣбося//<0>.лесь//<0>.леся//<0>.лѣмись//<0>.лежъдесь//<0>.лѣждесь//<0>.лѣждеся//<0>.лебыся//<0>.лебысь//<0>.летись//<0>.летися//<0>.лебося//<0>.ле//<0>.лебось//<0>.лемися//<0>.лемись//<0>.лежъдеся//<0>.лѣся//<0>.лѣсь
  gramm: perf,du,n
 -flex: <0>.ла//<0>.лажесь//<0>.лабось//<0>.лажеся//<0>.лаждесь//<0>.лаждеся//<0>.лабося//<0>.лабыся//<0>.лась//<0>.лася//<0>.лабысь//<0>.ламися//<0>.латись//<0>.латися//<0>.ламись//<0>.лажъдесь//<0>.лажъдеся
  gramm: perf,sg,f
-paradigm: V15v
 -flex: <1>.етемись//<1>.етемися//<1>.етеждеся//<1>.етебысь//<1>.етебыся//<1>.етеждесь//<1>.етежеся//<1>.етежесь//<1>.етебось//<1>.етежъдесь//<1>.етебося//<1>.етеся//<1>.етесь//<1>.ететися//<1>.етежъдеся//<1>.ете//<1>.ететись
  gramm: indic,praes,pl,2p
 -flex: <1>.южъдеся//<1>.юбось//<1>.утъжъдеся//<1>.утъсь//<1>.уждесь//<1>.утъжъдесь//<1>.южъдесь//<1>.утждесь//<1>.утждеся//<1>.утъжеся//<1>.ютися//<1>.утъся//<1>.утся//<1>.утбыся//<1>.утбысь//<1>.усь//<1>.уся//<1>.утись//<1>.утъжесь//<1>.юмися//<1>.у//<1>.убыся//<1>.убысь//<1>.юбыся//<1>.ютись//<1>.южесь//<1>.утбося//<1>.утбось//<1>.утися//<1>.юсь//<1>.юся//<1>.убось//<1>.юждесь//<1>.ю//<1>.ужъдесь//<1>.ужесь//<1>.ужъдеся//<1>.южеся//<1>.утъбысь//<1>.утъбыся//<1>.убося//<1>.утъ//<1>.ут//<1>.утмись//<1>.умися//<1>.умись//<1>.утътися//<1>.утъмися//<1>.уждеся//<1>.утъбось//<1>.утътись//<1>.юбося//<1>.утмися//<1>.юмись//<1>.юбысь//<1>.утжесь//<1>.утжеся//<1>.уттись//<1>.уттися//<1>.утъмись//<1>.утъбося//<1>.юждеся//<1>.утъждеся//<1>.утъждесь//<1>.ужеся//<1>.утсь
  gramm: indic,praes,pl,3p
 -flex: <1>.емъжъдеся//<1>.емъся//<1>.емъсь//<1>.емъжъдесь//<1>.еммися//<1>.еммись//<1>.емътися//<1>.емсь//<1>.емся//<1>.ембыся//<1>.емътись//<1>.ембысь//<1>.емежеся//<1>.емежесь//<1>.еметися//<1>.еметись//<1>.емъ//<1>.емеждесь//<1>.емеждеся//<1>.емебысь//<1>.емъждесь//<1>.емъждеся//<1>.емъбысь//<1>.емъбыся//<1>.ембося//<1>.ембось//<1>.емждесь//<1>.емждеся//<1>.емъмись//<1>.емъмися//<1>.емъжеся//<1>.емебося//<1>.емебось//<1>.емъжесь//<1>.емтись//<1>.емтися//<1>.еме//<1>.емежъдесь//<1>.емежъдеся//<1>.емжесь//<1>.емжеся//<1>.емъбось//<1>.емъбося//<1>.емебыся//<1>.емемися//<1>.емемись//<1>.емесь//<1>.емеся//<1>.ем
  gramm: indic,praes,pl,1p
 -flex: <0>.лися//<0>.лижеся//<0>.ли//<0>.лись//<0>.либось//<0>.лижъдеся//<0>.лимися//<0>.лиждесь//<0>.либыся//<0>.лижъдесь//<0>.лиждеся//<0>.либося//<0>.лижесь//<0>.либысь//<0>.лимись//<0>.литись//<0>.литися
  gramm: perf,pl,m
 -flex: <0>.ла//<0>.лажесь//<0>.лабось//<0>.лажеся//<0>.лаждесь//<0>.лаждеся//<0>.лабося//<0>.лабыся//<0>.лась//<0>.лася//<0>.лабысь//<0>.ламися//<0>.латись//<0>.латися//<0>.ламись//<0>.лажъдесь//<0>.лажъдеся
  gramm: perf,pl,n
 -flex: <0>.лытися//<0>.лыжъдесь//<0>.лыбося//<0>.лыся//<0>.лыбысь//<0>.лыжеся//<0>.лымися//<0>.лыбыся//<0>.лымись//<0>.лытись//<0>.лыжесь//<0>.лыждесь//<0>.лыбось//<0>.лысь//<0>.лыждеся//<0>.лыжъдеся//<0>.лы
  gramm: perf,pl,f
 -flex: <0>.тимись//<0>.тимися//<0>.тьжъдесь//<0>.тьжъдеся//<0>.ть//<0>.тьтися//<0>.тьтись//<0>.тьмись//<0>.тися//<0>.тись//<0>.тибысь//<0>.тьжеся//<0>.тибыся//<0>.тьмися//<0>.тьжесь//<0>.тьбысь//<0>.тьбыся//<0>.тиждесь//<0>.тиждеся//<0>.тьбось//<0>.тьбося//<0>.титися//<0>.титись//<0>.тьждесь//<0>.ти//<0>.тижеся//<0>.тижесь//<0>.тьждеся//<0>.тижъдеся//<0>.тижъдесь//<0>.тибось//<0>.тибося//<0>.ться//<0>.тьсь
  gramm: inf
 -flex: <1>.ижеся//<1>.ижесь//<1>.имись//<1>.имися//<1>.иждеся//<1>.ижъдеся//<1>.и//<1>.иждесь//<1>.ися//<1>.ись//<1>.ибысь//<1>.ибыся//<1>.ибось//<1>.ибося//<1>.итися//<1>.ижъдесь//<1>.итись
  gramm: imper,sg,2p
 -flex: <1>.ижеся//<1>.ижесь//<1>.имись//<1>.имися//<1>.иждеся//<1>.ижъдеся//<1>.и//<1>.иждесь//<1>.ися//<1>.ись//<1>.ибысь//<1>.ибыся//<1>.ибось//<1>.ибося//<1>.итися//<1>.ижъдесь//<1>.итись
  gramm: imper,sg,3p
 -flex: <1>.итемись//<1>.итежеся//<1>.итежесь//<1>.итебысь//<1>.итебыся//<1>.итебося//<1>.итеждеся//<1>.итеся//<1>.итемися//<1>.итеждесь//<1>.итесь//<1>.итетися//<1>.итежъдесь//<1>.итежъдеся//<1>.итебось//<1>.итетись//<1>.ите
  gramm: imper,pl,2p
 -flex: <0>.лотися//<0>.лобысь//<0>.лобыся//<0>.лотись//<0>.лождесь//<0>.ложъдеся//<0>.ло//<0>.ломися//<0>.ложеся//<0>.ложесь//<0>.лобось//<0>.ложъдесь//<0>.лобося//<0>.лося//<0>.лождеся//<0>.лось//<0>.ломись
  gramm: perf,sg,n
 -flex: <0>.
  gramm: indic,aor,sg,3p
 -flex: <0>.
  gramm: indic,aor,sg,2p
 -flex: <1>.ева//<1>.евася//<1>.евась//<1>.евеся//<1>.евежъдесь//<1>.евамись//<1>.евамися//<1>.евебось//<1>.евебося//<1>.еветися//<1>.евѣтись//<1>.евѣтися//<1>.еветись//<1>.евабысь//<1>.евабыся//<1>.евѣ//<1>.еватися//<1>.еватись//<1>.еважеся//<1>.еважесь//<1>.евежеся//<1>.евежесь//<1>.евежъдеся//<1>.евѣмися//<1>.евемись//<1>.евемися//<1>.евѣмись//<1>.евѣждесь//<1>.евѣждеся//<1>.евѣбыся//<1>.евабось//<1>.евабося//<1>.евѣбысь//<1>.евесь//<1>.еваждесь//<1>.евѣбося//<1>.евѣбось//<1>.еваждеся//<1>.евеждеся//<1>.еве//<1>.евеждесь//<1>.евѣжесь//<1>.евѣсь//<1>.евѣся//<1>.евѣжеся//<1>.еважъдеся//<1>.еважъдесь//<1>.евѣжъдесь//<1>.евебысь//<1>.евебыся//<1>.евѣжъдеся
  gramm: indic,praes,du,1p
 -flex: <1>.етѣмися//<1>.етѣмись//<1>.етажеся//<1>.етажесь//<1>.етебысь//<1>.етежесь//<1>.етѣбося//<1>.етѣбось//<1>.етѣжесь//<1>.етѣсь//<1>.етѣся//<1>.етѣжеся//<1>.етемись//<1>.етемися//<1>.етежеся//<1>.етажъдеся//<1>.етажъдесь//<1>.ета//<1>.етебыся//<1>.етѣбыся//<1>.етабось//<1>.етабося//<1>.етѣбысь//<1>.етеся//<1>.етесь//<1>.етежъдеся//<1>.ете//<1>.етѣжъдесь//<1>.етѣждесь//<1>.етѣждеся//<1>.етѣжъдеся//<1>.етася//<1>.етась//<1>.ететися//<1>.ететись//<1>.етабысь//<1>.етабыся//<1>.етамись//<1>.етамися//<1>.етѣ//<1>.етатися//<1>.етатись//<1>.етебось//<1>.етежъдесь//<1>.етебося//<1>.етаждесь//<1>.етаждеся//<1>.етеждеся//<1>.етѣтись//<1>.етѣтися//<1>.етеждесь
  gramm: indic,praes,du,3p
 -flex: <1>.етѣмися//<1>.етѣмись//<1>.етажеся//<1>.етажесь//<1>.етебысь//<1>.етежесь//<1>.етѣбося//<1>.етѣбось//<1>.етѣжесь//<1>.етѣсь//<1>.етѣся//<1>.етѣжеся//<1>.етемись//<1>.етемися//<1>.етежеся//<1>.етажъдеся//<1>.етажъдесь//<1>.ета//<1>.етебыся//<1>.етѣбыся//<1>.етабось//<1>.етабося//<1>.етѣбысь//<1>.етеся//<1>.етесь//<1>.етежъдеся//<1>.ете//<1>.етѣжъдесь//<1>.етѣждесь//<1>.етѣждеся//<1>.етѣжъдеся//<1>.етася//<1>.етась//<1>.ететися//<1>.ететись//<1>.етабысь//<1>.етабыся//<1>.етамись//<1>.етамися//<1>.етѣ//<1>.етатися//<1>.етатись//<1>.етебось//<1>.етежъдесь//<1>.етебося//<1>.етаждесь//<1>.етаждеся//<1>.етеждеся//<1>.етѣтись//<1>.етѣтися//<1>.етеждесь
  gramm: indic,praes,du,2p
 -flex: <1>.яховеждеся//<1>.яховебося//<1>.яховѣтись//<1>.яховѣбось//<1>.яховѣбыся//<1>.яховѣбысь//<1>.яховемися//<1>.яховася//<1>.яховамись//<1>.яховамися//<1>.яховась//<1>.яховѣжеся//<1>.яховажеся//<1>.яховажесь//<1>.яховеждесь//<1>.яховежъдесь//<1>.яховѣсь//<1>.яховѣся//<1>.яховѣбося//<1>.яховеся//<1>.яховесь//<1>.яховѣмися//<1>.яховажъдеся//<1>.яховажъдесь//<1>.яховѣтися//<1>.яховежъдеся//<1>.яховѣ//<1>.яховаждеся//<1>.яховаждесь//<1>.яховѣжъдесь//<1>.яховѣжъдеся//<1>.яховетися//<1>.яховетись//<1>.яховебось//<1>.яховѣмись//<1>.яховабысь//<1>.яховабыся//<1>.яховатися//<1>.яховѣждеся//<1>.яховѣждесь//<1>.яховатись//<1>.яховемись//<1>.яховабось//<1>.яхова//<1>.яховабося//<1>.яховежесь//<1>.яхове//<1>.яховежеся//<1>.яховебыся//<1>.яховебысь//<1>.яховѣжесь
  gramm: indic,imperf,du,1p
 -flex: <1>.ястеждеся//<1>.ястеждесь//<1>.ясътатися//<1>.ясътежесь//<1>.ястѣбыся//<1>.ястѣбысь//<1>.ястебось//<1>.ястебося//<1>.ясътеся//<1>.ясътесь//<1>.ясътѣжъдесь//<1>.ясътѣжъдеся//<1>.ясътажеся//<1>.ясътажесь//<1>.ястѣжесь//<1>.ястѣжеся//<1>.ястабысь//<1>.ястабыся//<1>.ясътетися//<1>.ясътетись//<1>.ясътежъдеся//<1>.ясътежъдесь//<1>.ясътежеся//<1>.ясътѣжесь//<1>.ясътѣжеся//<1>.ясътатись//<1>.ясътѣмися//<1>.ясътѣмись//<1>.ясътемись//<1>.ясътемися//<1>.яста//<1>.ясте//<1>.ястемись//<1>.ясътамися//<1>.ясътебысь//<1>.ясътебыся//<1>.ястажеся//<1>.ястѣ//<1>.ястажесь//<1>.ястебысь//<1>.ястебыся//<1>.ясътѣтись//<1>.ясътѣтися//<1>.ястаждесь//<1>.ястаждеся//<1>.ясътамись//<1>.ястемися//<1>.ясътѣбыся//<1>.ясътабысь//<1>.ясътабыся//<1>.ясътѣбысь//<1>.ясътѣсь//<1>.ясътѣся//<1>.ястамись//<1>.ястася//<1>.ястась//<1>.ястамися//<1>.ясътажъдеся//<1>.ясътажъдесь//<1>.ястатися//<1>.ястатись//<1>.ясътабось//<1>.ясътабося//<1>.ястѣсь//<1>.ястѣся//<1>.ястеся//<1>.ястесь//<1>.ясътѣ//<1>.ясътѣбося//<1>.ясътѣбось//<1>.ясътася//<1>.ястѣтися//<1>.ястѣмися//<1>.ястѣмись//<1>.ясътась//<1>.ястѣждесь//<1>.ястѣждеся//<1>.ясъта//<1>.ясътебось//<1>.ясътебося//<1>.ясъте//<1>.ястабось//<1>.ястабося//<1>.ястѣбося//<1>.ястѣбось//<1>.ястетися//<1>.ястетись//<1>.ястежеся//<1>.ястежесь//<1>.ястѣтись
  gramm: indic,imperf,du,3p
 -flex: <1>.ястеждеся//<1>.ястеждесь//<1>.ясътатися//<1>.ясътежесь//<1>.ястѣбыся//<1>.ястѣбысь//<1>.ястебось//<1>.ястебося//<1>.ясътеся//<1>.ясътесь//<1>.ясътѣжъдесь//<1>.ясътѣжъдеся//<1>.ясътажеся//<1>.ясътажесь//<1>.ястѣжесь//<1>.ястѣжеся//<1>.ястабысь//<1>.ястабыся//<1>.ясътетися//<1>.ясътетись//<1>.ясътежъдеся//<1>.ясътежъдесь//<1>.ясътежеся//<1>.ясътѣжесь//<1>.ясътѣжеся//<1>.ясътатись//<1>.ясътѣмися//<1>.ясътѣмись//<1>.ясътемись//<1>.ясътемися//<1>.яста//<1>.ясте//<1>.ястемись//<1>.ясътамися//<1>.ясътебысь//<1>.ясътебыся//<1>.ястажеся//<1>.ястѣ//<1>.ястажесь//<1>.ястебысь//<1>.ястебыся//<1>.ясътѣтись//<1>.ясътѣтися//<1>.ястаждесь//<1>.ястаждеся//<1>.ясътамись//<1>.ястемися//<1>.ясътѣбыся//<1>.ясътабысь//<1>.ясътабыся//<1>.ясътѣбысь//<1>.ясътѣсь//<1>.ясътѣся//<1>.ястамись//<1>.ястася//<1>.ястась//<1>.ястамися//<1>.ясътажъдеся//<1>.ясътажъдесь//<1>.ястатися//<1>.ястатись//<1>.ясътабось//<1>.ясътабося//<1>.ястѣсь//<1>.ястѣся//<1>.ястеся//<1>.ястесь//<1>.ясътѣ//<1>.ясътѣбося//<1>.ясътѣбось//<1>.ясътася//<1>.ястѣтися//<1>.ястѣмися//<1>.ястѣмись//<1>.ясътась//<1>.ястѣждесь//<1>.ястѣждеся//<1>.ясъта//<1>.ясътебось//<1>.ясътебося//<1>.ясъте//<1>.ястабось//<1>.ястабося//<1>.ястѣбося//<1>.ястѣбось//<1>.ястетися//<1>.ястетись//<1>.ястежеся//<1>.ястежесь//<1>.ястѣтись
  gramm: indic,imperf,du,2p
 -flex: <1>.ястеждеся//<1>.ясътетися//<1>.ясътетись//<1>.ястеждесь//<1>.ястеся//<1>.ястесь//<1>.ясътежеся//<1>.ястебысь//<1>.ястебыся//<1>.ясътежъдесь//<1>.ясътежъдеся//<1>.ястебось//<1>.ястебося//<1>.ясътежесь//<1>.ясътеся//<1>.ясътесь//<1>.ясътемись//<1>.ясътемися//<1>.ясътебось//<1>.ясътебося//<1>.ясъте//<1>.ясте//<1>.ястемись//<1>.ястемися//<1>.ястетися//<1>.ястетись//<1>.ясътебысь//<1>.ястежеся//<1>.ястежесь//<1>.ясътебыся
  gramm: indic,imperf,pl,2p
 -flex: <1>.яхужъдеся//<1>.яхуся//<1>.яхусь//<1>.яху//<1>.яхутися//<1>.яхубось//<1>.яхубося//<1>.яхумись//<1>.яхутись//<1>.яхумися//<1>.яхуждесь//<1>.яхужъдесь//<1>.яхужеся//<1>.яхужесь//<1>.яхубысь//<1>.яхубыся//<1>.яхуждеся
  gramm: indic,imperf,pl,3p
 -flex: <1>.яхомъ//<1>.яхомбысь//<1>.яхомбыся//<1>.яхомтися//<1>.яхомтись//<1>.яхомъбысь//<1>.яхомъбыся//<1>.яхомъмись//<1>.яхомъмися//<1>.яхомъжъдеся//<1>.яхомъжъдесь//<1>.яхомбось//<1>.яхомбося//<1>.яхомъбось//<1>.яхомъбося//<1>.яхомъся//<1>.яхомъсь//<1>.яхомждесь//<1>.яхомъжеся//<1>.яхомъжесь//<1>.яхомждеся//<1>.яхомся//<1>.яхомсь//<1>.яхомжеся//<1>.яхомжесь//<1>.яхомътися//<1>.яхомътись//<1>.яхом//<1>.яхоммись//<1>.яхоммися//<1>.яхомъждеся//<1>.яхомъждесь
  gramm: indic,imperf,pl,1p
 -flex: <0>.лѣбыся//<0>.лѣтися//<0>.лѣтись//<0>.лѣмися//<0>.лѣжъдеся//<0>.лѣжъдесь//<0>.лѣ//<0>.лѣжеся//<0>.лежесь//<0>.лежеся//<0>.лѣжесь//<0>.лѣбысь//<0>.леждеся//<0>.леждесь//<0>.лѣбось//<0>.лѣбося//<0>.лесь//<0>.леся//<0>.лѣмись//<0>.лежъдесь//<0>.лѣждесь//<0>.лѣждеся//<0>.лебыся//<0>.лебысь//<0>.летись//<0>.летися//<0>.лебося//<0>.ле//<0>.лебось//<0>.лемися//<0>.лемись//<0>.лежъдеся//<0>.лѣся//<0>.лѣсь
  gramm: perf,du,f
 -flex: <1>.яхбыся//<1>.яхждесь//<1>.яхждеся//<1>.яхъбысь//<1>.яхъбыся//<1>.яхся//<1>.яхсь//<1>.яхъбось//<1>.яхъбося//<1>.яхъмись//<1>.яхтись//<1>.яхмись//<1>.яхбось//<1>.яхбося//<1>.яхъжеся//<1>.яхъжесь//<1>.яхтися//<1>.яхмися//<1>.яхътися//<1>.яхъ//<1>.яхътись//<1>.яхжеся//<1>.яхжесь//<1>.яхъждеся//<1>.яхъждесь//<1>.яхбысь//<1>.яхъжъдеся//<1>.яхъжъдесь//<1>.ях//<1>.яхъся//<1>.яхъсь//<1>.яхъмися
  gramm: indic,imperf,sg,1p
 -flex: <1>.яшетися//<1>.яшебысь//<1>.яшежъдесь//<1>.яшетись//<1>.яшежеся//<1>.яшежесь//<1>.яшежъдеся//<1>.яшемися//<1>.яшебыся//<1>.яшебось//<1>.яшемись//<1>.яше//<1>.яшебося//<1>.яшеждеся//<1>.яшеждесь//<1>.яшеся//<1>.яшесь
  gramm: indic,imperf,sg,2p
 -flex: <1>.яшетися//<1>.яшебысь//<1>.яшежъдесь//<1>.яшетись//<1>.яшежеся//<1>.яшежесь//<1>.яшежъдеся//<1>.яшемися//<1>.яшебыся//<1>.яшебось//<1>.яшемись//<1>.яше//<1>.яшебося//<1>.яшеждеся//<1>.яшеждесь//<1>.яшеся//<1>.яшесь
  gramm: indic,imperf,sg,3p
 -flex: <0>.ховатись//<0>.ховатися//<0>.ховетись//<0>.хове//<0>.ховѣтись//<0>.ховетися//<0>.хова//<0>.ховежъдесь//<0>.ховежъдеся//<0>.ховѣждесь//<0>.ховѣждеся//<0>.ховѣся//<0>.ховѣсь//<0>.ховажъдесь//<0>.ховаждесь//<0>.ховаждеся//<0>.ховажъдеся//<0>.ховѣбысь//<0>.ховѣбыся//<0>.ховабыся//<0>.ховѣбось//<0>.ховѣбося//<0>.ховабысь//<0>.ховемися//<0>.ховемись//<0>.ховежесь//<0>.ховежеся//<0>.ховѣ//<0>.ховажесь//<0>.ховебыся//<0>.ховебысь//<0>.ховажеся//<0>.ховѣмись//<0>.ховѣжесь//<0>.ховѣжеся//<0>.ховебося//<0>.ховѣмися//<0>.ховебось//<0>.ховась//<0>.ховася//<0>.ховеждеся//<0>.ховеждесь//<0>.ховѣтися//<0>.ховамися//<0>.ховѣжъдеся//<0>.ховѣжъдесь//<0>.ховеся//<0>.ховесь//<0>.ховабося//<0>.ховабось//<0>.ховамись
  gramm: indic,aor,du,1p
 -flex: <0>.сътежесь//<0>.сътежеся//<0>.стѣмись//<0>.стѣмися//<0>.сътамися//<0>.сътамись//<0>.сътежъдесь//<0>.сътежъдеся//<0>.сътась//<0>.сътася//<0>.съте//<0>.съта//<0>.стамися//<0>.стамись//<0>.сътетись//<0>.сътетися//<0>.сътѣ//<0>.стемися//<0>.стемись//<0>.стабыся//<0>.стабысь//<0>.стеждесь//<0>.стеждеся//<0>.сътажесь//<0>.сътажеся//<0>.статись//<0>.статися//<0>.стеся//<0>.сътѣжъдеся//<0>.сътѣмися//<0>.стажесь//<0>.стажеся//<0>.сътѣжеся//<0>.сътѣжесь//<0>.стѣбося//<0>.сътебыся//<0>.сътебысь//<0>.сътѣтися//<0>.сътѣтись//<0>.стась//<0>.стѣбысь//<0>.стѣбыся//<0>.сътабыся//<0>.стася//<0>.стѣ//<0>.стѣся//<0>.стѣсь//<0>.сътабысь//<0>.стежесь//<0>.стежеся//<0>.сътебося//<0>.сътебось//<0>.сътажъдесь//<0>.сътажъдеся//<0>.стебыся//<0>.стебысь//<0>.стѣтися//<0>.стѣтись//<0>.сътесь//<0>.сътеся//<0>.сте//<0>.ста//<0>.сътемися//<0>.сътемись//<0>.сътѣмись//<0>.стѣжеся//<0>.стѣжесь//<0>.стесь//<0>.стѣждеся//<0>.стѣждесь//<0>.стабося//<0>.стабось//<0>.стаждеся//<0>.стаждесь//<0>.сътѣбысь//<0>.сътѣбыся//<0>.сътѣбось//<0>.сътѣбося//<0>.сътабося//<0>.сътабось//<0>.стетись//<0>.стетися//<0>.стѣбось//<0>.сътѣжъдесь//<0>.стебося//<0>.стебось//<0>.сътатись//<0>.сътатися//<0>.сътѣся//<0>.сътѣсь
  gramm: indic,aor,du,2p
 -flex: <0>.сътежесь//<0>.сътежеся//<0>.стѣмись//<0>.стѣмися//<0>.сътамися//<0>.сътамись//<0>.сътежъдесь//<0>.сътежъдеся//<0>.сътась//<0>.сътася//<0>.съте//<0>.съта//<0>.стамися//<0>.стамись//<0>.сътетись//<0>.сътетися//<0>.сътѣ//<0>.стемися//<0>.стемись//<0>.стабыся//<0>.стабысь//<0>.стеждесь//<0>.стеждеся//<0>.сътажесь//<0>.сътажеся//<0>.статись//<0>.статися//<0>.стеся//<0>.сътѣжъдеся//<0>.сътѣмися//<0>.стажесь//<0>.стажеся//<0>.сътѣжеся//<0>.сътѣжесь//<0>.стѣбося//<0>.сътебыся//<0>.сътебысь//<0>.сътѣтися//<0>.сътѣтись//<0>.стась//<0>.стѣбысь//<0>.стѣбыся//<0>.сътабыся//<0>.стася//<0>.стѣ//<0>.стѣся//<0>.стѣсь//<0>.сътабысь//<0>.стежесь//<0>.стежеся//<0>.сътебося//<0>.сътебось//<0>.сътажъдесь//<0>.сътажъдеся//<0>.стебыся//<0>.стебысь//<0>.стѣтися//<0>.стѣтись//<0>.сътесь//<0>.сътеся//<0>.сте//<0>.ста//<0>.сътемися//<0>.сътемись//<0>.сътѣмись//<0>.стѣжеся//<0>.стѣжесь//<0>.стесь//<0>.стѣждеся//<0>.стѣждесь//<0>.стабося//<0>.стабось//<0>.стаждеся//<0>.стаждесь//<0>.сътѣбысь//<0>.сътѣбыся//<0>.сътѣбось//<0>.сътѣбося//<0>.сътабося//<0>.сътабось//<0>.стетись//<0>.стетися//<0>.стѣбось//<0>.сътѣжъдесь//<0>.стебося//<0>.стебось//<0>.сътатись//<0>.сътатися//<0>.сътѣся//<0>.сътѣсь
  gramm: indic,aor,du,3p
 -flex: <0>.лъмись//<0>.лъмися//<0>.лмись//<0>.лбось//<0>.лбося//<0>.лмися//<0>.лъся//<0>.лъсь//<0>.лбысь//<0>.лъ//<0>.лбыся//<0>.лъжеся//<0>.лъжесь//<0>.лъждесь//<0>.л//<0>.лъбысь//<0>.лъбыся//<0>.лждесь//<0>.лждеся//<0>.лъбось//<0>.лъжъдеся//<0>.лъжъдесь//<0>.лъбося//<0>.лжеся//<0>.лжесь//<0>.лъждеся//<0>.лтися//<0>.лтись//<0>.лътися//<0>.лътись//<0>.лся//<0>.лсь
  gramm: perf,sg,m
 -flex: <1>.еммися//<1>.имтися//<1>.имтись//<1>.еммись//<1>.емсь//<1>.емся//<1>.иметись//<1>.иметися//<1>.емебыся//<1>.имежъдесь//<1>.имежъдеся//<1>.емъ//<1>.емебысь//<1>.имъбысь//<1>.имъбыся//<1>.емъждесь//<1>.емъждеся//<1>.имъжъдеся//<1>.имъжъдесь//<1>.имемися//<1>.имемись//<1>.имжеся//<1>.имся//<1>.имсь//<1>.емъжеся//<1>.емъжесь//<1>.еме//<1>.имебыся//<1>.имебысь//<1>.емъся//<1>.емъсь//<1>.емежесь//<1>.емежеся//<1>.имбысь//<1>.имбыся//<1>.емтись//<1>.емтися//<1>.имътися//<1>.имътись//<1>.емемися//<1>.емемись//<1>.имъбось//<1>.емесь//<1>.емеся//<1>.имъбося//<1>.иммись//<1>.иммися//<1>.еметись//<1>.еметися//<1>.емътися//<1>.емътись//<1>.им//<1>.имеждеся//<1>.имеждесь//<1>.имъмись//<1>.имъмися//<1>.имъся//<1>.имъсь//<1>.ембося//<1>.ембось//<1>.име//<1>.емждеся//<1>.имебося//<1>.имебось//<1>.емъбысь//<1>.емебося//<1>.емебось//<1>.емъбыся//<1>.емъбось//<1>.емъбося//<1>.имъ//<1>.имъждеся//<1>.имъждесь//<1>.емъжъдеся//<1>.емъжъдесь//<1>.емждесь//<1>.ембыся//<1>.ембысь//<1>.имежесь//<1>.имежеся//<1>.имждесь//<1>.имждеся//<1>.емеждесь//<1>.емеждеся//<1>.имъжеся//<1>.имъжесь//<1>.имесь//<1>.имеся//<1>.имжесь//<1>.емъмись//<1>.емъмися//<1>.емежъдесь//<1>.емежъдеся//<1>.емжесь//<1>.емжеся//<1>.ем//<1>.имбось//<1>.имбося
  gramm: imper,pl,1p
 -flex: <0>.шѧбось//<0>.шѧмись//<0>.шѧмися//<0>.шѧбося//<0>.шѧжъдеся//<0>.шѧжъдесь//<0>.шаждеся//<0>.шаждесь//<0>.шѧ//<0>.шѧбысь//<0>.шѧбыся//<0>.шажесь//<0>.шажеся//<0>.шабыся//<0>.шабысь//<0>.шатись//<0>.шатися//<0>.шѧжеся//<0>.шѧжесь//<0>.шась//<0>.шася//<0>.шажъдесь//<0>.шажъдеся//<0>.шѧся//<0>.шѧсь//<0>.шѧждеся//<0>.шѧждесь//<0>.шабося//<0>.ша//<0>.шабось//<0>.шѧтися//<0>.шѧтись//<0>.шамися//<0>.шамись
  gramm: indic,aor,pl,3p
 -flex: <0>.стемися//<0>.стемись//<0>.сътежесь//<0>.сътежеся//<0>.стеждесь//<0>.стеждеся//<0>.стежесь//<0>.сътежъдесь//<0>.сътежъдеся//<0>.стежеся//<0>.сътебося//<0>.сътебось//<0>.съте//<0>.стебыся//<0>.стебысь//<0>.стетись//<0>.стетися//<0>.стебося//<0>.стебось//<0>.сътесь//<0>.сътеся//<0>.сте//<0>.сътебыся//<0>.сътебысь//<0>.сътемися//<0>.сътемись//<0>.сътетись//<0>.сътетися//<0>.стесь//<0>.стеся
  gramm: indic,aor,pl,2p
 -flex: <0>.хомждеся//<0>.хомъжесь//<0>.хомжесь//<0>.хомжеся//<0>.хомъжеся//<0>.хомсь//<0>.хомъсь//<0>.хоммись//<0>.хомся//<0>.хомъждеся//<0>.хомъбыся//<0>.хомбыся//<0>.хомбысь//<0>.хомъбысь//<0>.хомъ//<0>.хом//<0>.хоммися//<0>.хомъся//<0>.хомтись//<0>.хомътись//<0>.хомътися//<0>.хомъмись//<0>.хомбося//<0>.хомъбося//<0>.хомъбось//<0>.хомбось//<0>.хомъмися//<0>.хомъждесь//<0>.хомждесь//<0>.хомтися//<0>.хомъжъдесь//<0>.хомъжъдеся
  gramm: indic,aor,pl,1p
 -flex: <1>.итѣжесь//<1>.итѣжеся//<1>.итебысь//<1>.итебыся//<1>.итабось//<1>.итѣбыся//<1>.итѣбысь//<1>.итабося//<1>.итаждеся//<1>.итаждесь//<1>.итабысь//<1>.итамись//<1>.итабыся//<1>.итамися//<1>.итебося//<1>.итежеся//<1>.итежесь//<1>.итѣсь//<1>.итѣся//<1>.итажеся//<1>.итажесь//<1>.итебось//<1>.итеждесь//<1>.итеждеся//<1>.ита//<1>.итѣждеся//<1>.итеся//<1>.итесь//<1>.ите//<1>.итѣбося//<1>.итѣбось//<1>.итѣжъдесь//<1>.итѣжъдеся//<1>.итатися//<1>.итѣтись//<1>.итѣждесь//<1>.итатись//<1>.итемись//<1>.итемися//<1>.итася//<1>.итась//<1>.итѣ//<1>.итѣмись//<1>.итѣтися//<1>.итѣмися//<1>.итажъдеся//<1>.итажъдесь//<1>.итежъдесь//<1>.итетися//<1>.итетись//<1>.итежъдеся
  gramm: imper,du,2p
 -flex: <1>.ивамись//<1>.ивамися//<1>.евѣмись//<1>.еваждеся//<1>.ивебысь//<1>.ивебыся//<1>.иважъдеся//<1>.иважъдесь//<1>.иваждеся//<1>.иваждесь//<1>.ивѣжъдесь//<1>.ивѣжъдеся//<1>.евежеся//<1>.евабося//<1>.иветися//<1>.ивемись//<1>.ивѣбось//<1>.евежъдесь//<1>.евемися//<1>.евѣждесь//<1>.евѣждеся//<1>.евабось//<1>.евежесь//<1>.евѣсь//<1>.евѣся//<1>.ивабось//<1>.ивѣмися//<1>.ивѣмись//<1>.ивабося//<1>.евежъдеся//<1>.евѣмися//<1>.ивѣжесь//<1>.ивѣжеся//<1>.иважеся//<1>.иважесь//<1>.евебось//<1>.евебося//<1>.ивѣждеся//<1>.ивѣждесь//<1>.евѣтись//<1>.евѣтися//<1>.евѣ//<1>.еважеся//<1>.еважесь//<1>.ивѣтись//<1>.ивѣтися//<1>.ивеждесь//<1>.ивеждеся//<1>.евеся//<1>.ева//<1>.еве//<1>.ивабыся//<1>.ивебось//<1>.иветись//<1>.ивабысь//<1>.ива//<1>.иве//<1>.евабысь//<1>.евабыся//<1>.ивежъдеся//<1>.ивежъдесь//<1>.ивася//<1>.ивась//<1>.евѣбыся//<1>.евѣбысь//<1>.евѣбося//<1>.евѣбось//<1>.евеждеся//<1>.евеждесь//<1>.еваждесь//<1>.еважъдеся//<1>.ивѣ//<1>.еважъдесь//<1>.евѣжъдесь//<1>.евѣжъдеся//<1>.ивебося//<1>.евесь//<1>.евася//<1>.евась//<1>.ивежеся//<1>.ивежесь//<1>.евамись//<1>.евамися//<1>.еветися//<1>.ивеся//<1>.ивесь//<1>.еветись//<1>.евѣжеся//<1>.ивѣсь//<1>.ивѣся//<1>.еватися//<1>.еватись//<1>.ивѣбося//<1>.иватися//<1>.иватись//<1>.евѣжесь//<1>.ивемися//<1>.ивѣбыся//<1>.ивѣбысь//<1>.евебысь//<1>.евебыся//<1>.евемись
  gramm: imper,du,1p
 -flex: <0>.хътись//<0>.хътися//<0>.хсь//<0>.хжесь//<0>.хжеся//<0>.хся//<0>.хъжъдесь//<0>.хъждесь//<0>.хъждеся//<0>.хтися//<0>.хъжъдеся//<0>.хждеся//<0>.хждесь//<0>.хъбыся//<0>.хбось//<0>.х//<0>.хъбось//<0>.хъбося//<0>.хъжесь//<0>.хъсь//<0>.хъся//<0>.хъжеся//<0>.хбыся//<0>.хбысь//<0>.хтись//<0>.хъ//<0>.хмися//<0>.хмись//<0>.хъмися//<0>.хъмись//<0>.хбося//<0>.хъбысь
  gramm: indic,aor,sg,1p
 -flex: <1>.уждеся//<1>.ужесь//<1>.уждесь//<1>.убыся//<1>.убысь//<1>.умися//<1>.утись//<1>.у//<1>.утися//<1>.ужъдесь//<1>.ужъдеся//<1>.убося//<1>.убось//<1>.усь//<1>.ужеся//<1>.умись//<1>.уся
  gramm: indic,praes,sg,1p
 -flex: <1>.ешись//<1>.ешитись//<1>.ешижъдеся//<1>.ешися//<1>.ешибося//<1>.ешибось//<1>.ешижеся//<1>.ешиждеся//<1>.ешиждесь//<1>.ешимися//<1>.ешижъдесь//<1>.ешитися//<1>.еши//<1>.ешибысь//<1>.ешижесь//<1>.ешимись//<1>.ешибыся
  gramm: indic,praes,sg,2p
 -flex: <1>.ет//<1>.етъмися//<1>.етътись//<1>.етътися//<1>.етебысь//<1>.етждеся//<1>.етебыся//<1>.етждесь//<1>.етъжесь//<1>.етъжеся//<1>.етъжъдесь//<1>.етъжъдеся//<1>.еттися//<1>.етъждеся//<1>.етъждесь//<1>.еттись//<1>.етемись//<1>.етемися//<1>.етежеся//<1>.етмись//<1>.етмися//<1>.етъбося//<1>.етежесь//<1>.етжеся//<1>.етжесь//<1>.етеся//<1>.етесь//<1>.етъсь//<1>.етежъдеся//<1>.ете//<1>.етъся//<1>.етъ//<1>.етъмись//<1>.етъбось//<1>.етбось//<1>.етбося//<1>.етбысь//<1>.етбыся//<1>.ететися//<1>.ететись//<1>.ется//<1>.етсь//<1>.етъбыся//<1>.етъбысь//<1>.етебось//<1>.етежъдесь//<1>.етебося//<1>.етеждеся//<1>.етеждесь
  gramm: indic,praes,sg,3p
 -flex: <0>.ла//<0>.лажесь//<0>.лабось//<0>.лажеся//<0>.лаждесь//<0>.лаждеся//<0>.лабося//<0>.лабыся//<0>.лась//<0>.лася//<0>.лабысь//<0>.ламися//<0>.латись//<0>.латися//<0>.ламись//<0>.лажъдесь//<0>.лажъдеся
  gramm: perf,du,m
 -flex: <0>.лѣбыся//<0>.лѣтися//<0>.лѣтись//<0>.лѣмися//<0>.лѣжъдеся//<0>.лѣжъдесь//<0>.лѣ//<0>.лѣжеся//<0>.лежесь//<0>.лежеся//<0>.лѣжесь//<0>.лѣбысь//<0>.леждеся//<0>.леждесь//<0>.лѣбось//<0>.лѣбося//<0>.лесь//<0>.леся//<0>.лѣмись//<0>.лежъдесь//<0>.лѣждесь//<0>.лѣждеся//<0>.лебыся//<0>.лебысь//<0>.летись//<0>.летися//<0>.лебося//<0>.ле//<0>.лебось//<0>.лемися//<0>.лемись//<0>.лежъдеся//<0>.лѣся//<0>.лѣсь
  gramm: perf,du,n
 -flex: <0>.ла//<0>.лажесь//<0>.лабось//<0>.лажеся//<0>.лаждесь//<0>.лаждеся//<0>.лабося//<0>.лабыся//<0>.лась//<0>.лася//<0>.лабысь//<0>.ламися//<0>.латись//<0>.латися//<0>.ламись//<0>.лажъдесь//<0>.лажъдеся
  gramm: perf,sg,f
-paradigm: V22a
 -flex: <0>.итежесь//<0>.итежеся//<0>.итесь//<0>.итебось//<0>.итежъдесь//<0>.итеждесь//<0>.итеся//<0>.итетись//<0>.ите//<0>.итетися//<0>.итежъдеся//<0>.итемися//<0>.итемись//<0>.итеждеся//<0>.итебося//<0>.итебыся//<0>.итебысь
  gramm: indic,praes,pl,2p
 -flex: <0>.ятбысь//<0>.ятъждесь//<0>.яжеся//<0>.ятбось//<0>.ятбося//<0>.ятъсь//<0>.ямися//<0>.ятъся//<0>.ятъждеся//<0>.яся//<0>.ясь//<0>.яжесь//<0>.ятмись//<0>.ятмися//<0>.ятътись//<0>.ятътися//<0>.ямись//<0>.ятися//<0>.ятжеся//<0>.ятжесь//<0>.ятись//<0>.ятбыся//<0>.ятъбося//<0>.ятъбось//<0>.ябысь//<0>.ябыся//<0>.яттися//<0>.яттись//<0>.ятъмися//<0>.ятъмись//<0>.яжъдесь//<0>.ятъжъдесь//<0>.ят//<0>.ятъжъдеся//<0>.ятъжесь//<0>.ятъжеся//<0>.яждесь//<0>.яждеся//<0>.ятждеся//<0>.ятждесь//<0>.ятъ//<0>.ятъбысь//<0>.ябось//<0>.ябося//<0>.я//<0>.яжъдеся//<0>.ятъбыся//<0>.ятся//<0>.ятсь
  gramm: indic,praes,pl,3p
 -flex: <0>.имежъдеся//<0>.имъждесь//<0>.имъждеся//<0>.имежеся//<0>.иметися//<0>.иметись//<0>.имебысь//<0>.имебыся//<0>.имеждесь//<0>.имжесь//<0>.имжеся//<0>.имъсь//<0>.имъся//<0>.имтись//<0>.имтися//<0>.имъбыся//<0>.им//<0>.имъбысь//<0>.имъ//<0>.имждеся//<0>.имждесь//<0>.имсь//<0>.имся//<0>.иммися//<0>.иммись//<0>.имеждеся//<0>.имемися//<0>.имемись//<0>.имебось//<0>.имебося//<0>.имежесь//<0>.име//<0>.имбыся//<0>.имбысь//<0>.имежъдесь//<0>.имъмися//<0>.имъмись//<0>.имбося//<0>.имбось//<0>.имъжесь//<0>.имъжеся//<0>.имеся//<0>.имесь//<0>.имътись//<0>.имътися//<0>.имъжъдесь//<0>.имъжъдеся//<0>.имъбося//<0>.имъбось
  gramm: indic,praes,pl,1p
 -flex: <0>.яли//<0>.ялитись//<0>.ялитися//<0>.ялижъдесь//<0>.ялижъдеся//<0>.ялибося//<0>.ялибось//<0>.ялимися//<0>.ялись//<0>.ялися//<0>.ялимись//<0>.ялижесь//<0>.ялиждесь//<0>.ялиждеся//<0>.ялижеся//<0>.ялибыся//<0>.ялибысь
  gramm: perf,pl,m
 -flex: <0>.ялабося//<0>.ялабось//<0>.ялась//<0>.ялася//<0>.яла//<0>.ялажъдесь//<0>.ялаждесь//<0>.ялаждеся//<0>.ялабыся//<0>.ялабысь//<0>.яламися//<0>.яламись//<0>.ялатись//<0>.ялатися//<0>.ялажъдеся//<0>.ялажесь//<0>.ялажеся
  gramm: perf,pl,n
 -flex: <0>.ялыждесь//<0>.ялыжъдеся//<0>.ялыждеся//<0>.ялыжъдесь//<0>.ялыся//<0>.ялысь//<0>.ялыбысь//<0>.ялыжесь//<0>.ялымись//<0>.ялымися//<0>.ялыбось//<0>.ялыбося//<0>.ялы//<0>.ялытися//<0>.ялытись//<0>.ялыжеся//<0>.ялыбыся
  gramm: perf,pl,f
 -flex: <0>.ятибысь//<0>.ятьмись//<0>.ятибыся//<0>.яться//<0>.ятьсь//<0>.ятьмися//<0>.ятьжеся//<0>.ятьжесь//<0>.ятижъдеся//<0>.ятижъдесь//<0>.яти//<0>.ятимись//<0>.ятимися//<0>.ятиждесь//<0>.ятиждеся//<0>.ятибось//<0>.ятибося//<0>.ятитися//<0>.ятитись//<0>.ятижеся//<0>.ятижесь//<0>.ятьжъдеся//<0>.ятьжъдесь//<0>.ятися//<0>.ятись//<0>.ятьбось//<0>.ятьбося//<0>.ять//<0>.ятьтися//<0>.ятьтись//<0>.ятьбысь//<0>.ятьбыся//<0>.ятьждесь//<0>.ятьждеся
  gramm: inf
 -flex: <0>.йсь//<0>.йся//<0>.йъжесь//<0>.йъжеся//<0>.йждеся//<0>.йждесь//<0>.ймися//<0>.йтись//<0>.йътися//<0>.йтися//<0>.йъжъдесь//<0>.йъжъдеся//<0>.йжесь//<0>.йжеся//<0>.йбыся//<0>.йбысь//<0>.йътись//<0>.ймись//<0>.йъбося//<0>.йъбось//<0>.йъмися//<0>.й//<0>.йъбыся//<0>.йъсь//<0>.йъся//<0>.йъбысь//<0>.йъмись//<0>.йбося//<0>.йбось//<0>.йъждесь//<0>.йъждеся
  gramm: imper,sg,2p
 -flex: <0>.йсь//<0>.йся//<0>.йъжесь//<0>.йъжеся//<0>.йждеся//<0>.йждесь//<0>.ймися//<0>.йтись//<0>.йътися//<0>.йтися//<0>.йъжъдесь//<0>.йъжъдеся//<0>.йжесь//<0>.йжеся//<0>.йбыся//<0>.йбысь//<0>.йътись//<0>.ймись//<0>.йъбося//<0>.йъбось//<0>.йъмися//<0>.й//<0>.йъбыся//<0>.йъсь//<0>.йъся//<0>.йъбысь//<0>.йъмись//<0>.йбося//<0>.йбось//<0>.йъждесь//<0>.йъждеся
  gramm: imper,sg,3p
 -flex: <0>.йтетись//<0>.йтетися//<0>.йътебося//<0>.йътебось//<0>.йтесь//<0>.йтеся//<0>.йътебыся//<0>.йътебысь//<0>.йте//<0>.йътесь//<0>.йътеся//<0>.йтеждесь//<0>.йтеждеся//<0>.йтебыся//<0>.йтебысь//<0>.йъте//<0>.йтемися//<0>.йтемись//<0>.йтежесь//<0>.йтежеся//<0>.йътетись//<0>.йътетися//<0>.йътежъдесь//<0>.йътежъдеся//<0>.йтебося//<0>.йтебось//<0>.йътемися//<0>.йътемись//<0>.йътежесь//<0>.йътежеся
  gramm: imper,pl,2p
 -flex: <0>.ялобыся//<0>.яломися//<0>.ялобысь//<0>.яло//<0>.яломись//<0>.яложесь//<0>.яложеся//<0>.ялотися//<0>.ялотись//<0>.ялобось//<0>.яложъдеся//<0>.яложъдесь//<0>.ялобося//<0>.ялождеся//<0>.ялождесь//<0>.ялося//<0>.ялось
  gramm: perf,sg,n
 -flex: <0>.стьсь//<0>.стьмись//<0>.ясътмись//<0>.ястбыся//<0>.ясътбось//<0>.ясътбося//<0>.ястбысь//<0>.ясътмися//<0>.сътьсь//<0>.ясъттися//<0>.ястьбыся//<0>.ястъбысь//<0>.съть//<0>.ясътъся//<0>.ясътъсь//<0>.стьждесь//<0>.ястбося//<0>.ястмися//<0>.сътьтись//<0>.стьбысь//<0>.ястмись//<0>.ясътъмись//<0>.ясътъмися//<0>.ястъжеся//<0>.ябось//<0>.ябося//<0>.стьжесь//<0>.ябыся//<0>.ясътьжъдеся//<0>.ястъся//<0>.ястъсь//<0>.яжеся//<0>.яжесь//<0>.сътьмись//<0>.ясътьмися//<0>.ястъбыся//<0>.ябысь//<0>.ястъжесь//<0>.яся//<0>.ястътись//<0>.ястждесь//<0>.ястждеся//<0>.ястъждеся//<0>.сътьжъдесь//<0>.ясътся//<0>.ясътсь//<0>.ясътжеся//<0>.ясттись//<0>.ястбось//<0>.ясътьжеся//<0>.ясътъбось//<0>.сть//<0>.ясь//<0>.ясътъбося//<0>.ясът//<0>.яст//<0>.ясътжесь//<0>.ястъ//<0>.ясъться//<0>.ястъмись//<0>.ястъмися//<0>.я//<0>.ясътьбыся//<0>.ятися//<0>.ятись//<0>.сътьбось//<0>.ястътися//<0>.ясътъбысь//<0>.ясътъбыся//<0>.ястьбося//<0>.ясътжъдеся//<0>.ясътъжеся//<0>.ясътъжесь//<0>.ястьждеся//<0>.ястжесь//<0>.ястжеся//<0>.сътьжесь//<0>.ясътжъдесь//<0>.ясться//<0>.ястсь//<0>.ястся//<0>.ястъбось//<0>.ястъбося//<0>.ясътьтися//<0>.ямись//<0>.ямися//<0>.ястъждесь//<0>.ясъттись//<0>.сътьбысь//<0>.ясътъжъдеся//<0>.ясътъжъдесь//<0>.ясттися//<0>.стьбось//<0>.ясътбысь//<0>.ясътбыся//<0>.ястьмися//<0>.яждесь//<0>.яждеся//<0>.ястьжеся//<0>.ясътьбося//<0>.стьтись//<0>.ястьтися//<0>.яжъдеся//<0>.яжъдесь//<0>.ясътътися//<0>.ясътътись//<0>.ясътъ
  gramm: indic,aor,sg,3p
 -flex: <0>.ясътмись//<0>.ястбыся//<0>.ясътбось//<0>.ясътбося//<0>.ястбысь//<0>.ясътмися//<0>.ясъттися//<0>.ястьбыся//<0>.ястьбысь//<0>.ястъбысь//<0>.ястъбыся//<0>.ястъждесь//<0>.ясътъсь//<0>.ястбося//<0>.ястмися//<0>.ястмись//<0>.ясътъмись//<0>.ясътъмися//<0>.ястъжеся//<0>.ябось//<0>.ябося//<0>.ястъжесь//<0>.ясътьжъдесь//<0>.ясътьжъдеся//<0>.ястъся//<0>.ястъсь//<0>.яжеся//<0>.яжесь//<0>.ясътьмися//<0>.ясътьмись//<0>.ябысь//<0>.ябыся//<0>.ястътися//<0>.ясъть//<0>.ястътись//<0>.ястждесь//<0>.ястждеся//<0>.ясътся//<0>.ясътсь//<0>.ясътжеся//<0>.ясттись//<0>.ястбось//<0>.ясътьжесь//<0>.ясътьжеся//<0>.ясътъбось//<0>.яся//<0>.ясь//<0>.ясътъбося//<0>.ясът//<0>.яст//<0>.ясътжесь//<0>.ясть//<0>.ястъ//<0>.ясътьсь//<0>.ясъться//<0>.ястъмись//<0>.ястъмися//<0>.я//<0>.ясътьбыся//<0>.ятися//<0>.ятись//<0>.ясътьбысь//<0>.ясътъбысь//<0>.ясътъбыся//<0>.ястьбося//<0>.ястьбось//<0>.ясътъжеся//<0>.ясътъжесь//<0>.ястьждеся//<0>.ястьждесь//<0>.ястжесь//<0>.ястжеся//<0>.ясътжъдеся//<0>.ясътжъдесь//<0>.ястьсь//<0>.ясться//<0>.ястсь//<0>.ястся//<0>.ястъбось//<0>.ястъбося//<0>.ясътьтись//<0>.ясътъ//<0>.ямись//<0>.ямися//<0>.ясътъся//<0>.ясъттись//<0>.ясътъжъдеся//<0>.ясътъжъдесь//<0>.ясттися//<0>.ястъждеся//<0>.ясътбысь//<0>.ясътбыся//<0>.ястьмися//<0>.ястьмись//<0>.яждесь//<0>.яждеся//<0>.ястьжесь//<0>.ястьжеся//<0>.ясътьбося//<0>.ясътьбось//<0>.ястьтись//<0>.ястьтися//<0>.яжъдеся//<0>.яжъдесь//<0>.ясътътися//<0>.ясътътись//<0>.ясътьтися
  gramm: indic,aor,sg,2p
 -flex: <0>.ивѣжеся//<0>.ивамися//<0>.ивамись//<0>.ивѣ//<0>.иважъдесь//<0>.ивебыся//<0>.ивебысь//<0>.иважъдеся//<0>.ивѣбысь//<0>.ивѣжесь//<0>.ивебося//<0>.ивебось//<0>.ивежъдесь//<0>.ивеждесь//<0>.иваждесь//<0>.иваждеся//<0>.ивѣмись//<0>.ивѣмися//<0>.ивѣжъдеся//<0>.ивѣтися//<0>.ивѣжъдесь//<0>.иважесь//<0>.иважеся//<0>.ивѣбось//<0>.ивѣбося//<0>.иветись//<0>.иветися//<0>.ивабыся//<0>.ивабысь//<0>.ивемися//<0>.ивемись//<0>.иватись//<0>.иватися//<0>.ивѣся//<0>.ивѣсь//<0>.ивабося//<0>.ивабось//<0>.ивесь//<0>.ивеся//<0>.ива//<0>.иве//<0>.ивѣтись//<0>.ивежъдеся//<0>.ивежесь//<0>.ивѣждесь//<0>.ивѣждеся//<0>.ивежеся//<0>.ивеждеся//<0>.ивѣбыся//<0>.ивась//<0>.ивася
  gramm: indic,praes,du,1p
 -flex: <0>.итѣбысь//<0>.итѣбыся//<0>.итебося//<0>.итебось//<0>.итежесь//<0>.итежеся//<0>.итѣжъдеся//<0>.итѣ//<0>.итажъдесь//<0>.итебыся//<0>.итебысь//<0>.итажъдеся//<0>.итѣжъдесь//<0>.итажесь//<0>.итежъдеся//<0>.итѣмись//<0>.итемися//<0>.итемись//<0>.итеждеся//<0>.итѣждесь//<0>.итажеся//<0>.итѣбося//<0>.итабося//<0>.итабось//<0>.итесь//<0>.итеся//<0>.ита//<0>.итѣбось//<0>.итеждесь//<0>.итѣмися//<0>.итетись//<0>.итаждесь//<0>.итаждеся//<0>.ите//<0>.итабыся//<0>.итежъдесь//<0>.итабысь//<0>.итѣтись//<0>.итатись//<0>.итатися//<0>.итетися//<0>.итѣся//<0>.итѣсь//<0>.итѣжеся//<0>.итѣждеся//<0>.итась//<0>.итася//<0>.итѣтися//<0>.итѣжесь//<0>.итамися//<0>.итамись
  gramm: indic,praes,du,3p
 -flex: <0>.итѣбысь//<0>.итѣбыся//<0>.итебося//<0>.итебось//<0>.итежесь//<0>.итежеся//<0>.итѣжъдеся//<0>.итѣ//<0>.итажъдесь//<0>.итебыся//<0>.итебысь//<0>.итажъдеся//<0>.итѣжъдесь//<0>.итажесь//<0>.итежъдеся//<0>.итѣмись//<0>.итемися//<0>.итемись//<0>.итеждеся//<0>.итѣждесь//<0>.итажеся//<0>.итѣбося//<0>.итабося//<0>.итабось//<0>.итесь//<0>.итеся//<0>.ита//<0>.итѣбось//<0>.итеждесь//<0>.итѣмися//<0>.итетись//<0>.итаждесь//<0>.итаждеся//<0>.ите//<0>.итабыся//<0>.итежъдесь//<0>.итабысь//<0>.итѣтись//<0>.итатись//<0>.итатися//<0>.итетися//<0>.итѣся//<0>.итѣсь//<0>.итѣжеся//<0>.итѣждеся//<0>.итась//<0>.итася//<0>.итѣтися//<0>.итѣжесь//<0>.итамися//<0>.итамись
  gramm: indic,praes,du,2p
 -flex: <0>.яхова//<0>.яховамися//<0>.яховамись//<0>.яхове//<0>.яховабося//<0>.яховабось//<0>.яховежесь//<0>.яховежеся//<0>.яховетись//<0>.яховемися//<0>.яховемись//<0>.яховѣжъдеся//<0>.яховѣбысь//<0>.яховѣмись//<0>.яховетися//<0>.яховѣжеся//<0>.яховеждеся//<0>.яховеждесь//<0>.яховѣжесь//<0>.яховажъдесь//<0>.яховабыся//<0>.яховабысь//<0>.яховежъдесь//<0>.яховежъдеся//<0>.яховеся//<0>.яховѣждесь//<0>.яховѣся//<0>.яховѣсь//<0>.яховѣждеся//<0>.яховѣтися//<0>.яховѣтись//<0>.яховебося//<0>.яховатись//<0>.яховатися//<0>.яховебось//<0>.яховѣ//<0>.яховажесь//<0>.яховажеся//<0>.яховесь//<0>.яховѣмися//<0>.яховажъдеся//<0>.яховѣбыся//<0>.яховѣжъдесь//<0>.яховаждесь//<0>.яховаждеся//<0>.яховебыся//<0>.яховѣбось//<0>.яховѣбося//<0>.яховебысь//<0>.яховась//<0>.яховася
  gramm: indic,imperf,du,1p
 -flex: <0>.ясътѣтися//<0>.ясътѣтись//<0>.ястебося//<0>.ястебось//<0>.ястажесь//<0>.ястажеся//<0>.ястѣтися//<0>.ястѣтись//<0>.ястеждесь//<0>.ястеждеся//<0>.ясътежъдесь//<0>.ясътежъдеся//<0>.ясътѣся//<0>.ясътѣсь//<0>.ястамися//<0>.ястамись//<0>.ястабыся//<0>.ястабысь//<0>.ясътемися//<0>.ясътемись//<0>.ясътетись//<0>.ясътетися//<0>.ясътѣбось//<0>.ясътѣбося//<0>.ясътѣжъдеся//<0>.ястѣмись//<0>.ястѣмися//<0>.ясътѣжъдесь//<0>.ястѣся//<0>.ястѣсь//<0>.ясътась//<0>.ясътася//<0>.ясътабыся//<0>.ясътабысь//<0>.ястѣждеся//<0>.ястѣждесь//<0>.ястаждеся//<0>.ястаждесь//<0>.ястѣбысь//<0>.ястебыся//<0>.ястебысь//<0>.ястѣбось//<0>.ястѣбося//<0>.ястѣ//<0>.ястемися//<0>.ястемись//<0>.ясътесь//<0>.ясътеся//<0>.ястась//<0>.ястася//<0>.ястѣжеся//<0>.ястѣбыся//<0>.ясте//<0>.яста//<0>.ясътамися//<0>.ясътамись//<0>.ясътабося//<0>.ясътабось//<0>.ясътѣбысь//<0>.ясътѣбыся//<0>.ясътатись//<0>.ясътатися//<0>.ясътѣ//<0>.ясътажъдесь//<0>.ясътажъдеся//<0>.ясътебося//<0>.ясътебось//<0>.ястѣжесь//<0>.ясътажесь//<0>.ясътажеся//<0>.ястабося//<0>.ясътебыся//<0>.ясътебысь//<0>.ястабось//<0>.ястежесь//<0>.ястежеся//<0>.ястетись//<0>.ястетися//<0>.ясъта//<0>.ясътѣжеся//<0>.ясъте//<0>.ясътѣжесь//<0>.ясътежесь//<0>.ясътежеся//<0>.ясътѣмись//<0>.ясътѣмися//<0>.ястатись//<0>.ястатися//<0>.ястесь//<0>.ястеся
  gramm: indic,imperf,du,3p
 -flex: <0>.ясътѣтися//<0>.ясътѣтись//<0>.ястебося//<0>.ястебось//<0>.ястажесь//<0>.ястажеся//<0>.ястѣтися//<0>.ястѣтись//<0>.ястеждесь//<0>.ястеждеся//<0>.ясътежъдесь//<0>.ясътежъдеся//<0>.ясътѣся//<0>.ясътѣсь//<0>.ястамися//<0>.ястамись//<0>.ястабыся//<0>.ястабысь//<0>.ясътемися//<0>.ясътемись//<0>.ясътетись//<0>.ясътетися//<0>.ясътѣбось//<0>.ясътѣбося//<0>.ясътѣжъдеся//<0>.ястѣмись//<0>.ястѣмися//<0>.ясътѣжъдесь//<0>.ястѣся//<0>.ястѣсь//<0>.ясътась//<0>.ясътася//<0>.ясътабыся//<0>.ясътабысь//<0>.ястѣждеся//<0>.ястѣждесь//<0>.ястаждеся//<0>.ястаждесь//<0>.ястѣбысь//<0>.ястебыся//<0>.ястебысь//<0>.ястѣбось//<0>.ястѣбося//<0>.ястѣ//<0>.ястемися//<0>.ястемись//<0>.ясътесь//<0>.ясътеся//<0>.ястась//<0>.ястася//<0>.ястѣжеся//<0>.ястѣбыся//<0>.ясте//<0>.яста//<0>.ясътамися//<0>.ясътамись//<0>.ясътабося//<0>.ясътабось//<0>.ясътѣбысь//<0>.ясътѣбыся//<0>.ясътатись//<0>.ясътатися//<0>.ясътѣ//<0>.ясътажъдесь//<0>.ясътажъдеся//<0>.ясътебося//<0>.ясътебось//<0>.ястѣжесь//<0>.ясътажесь//<0>.ясътажеся//<0>.ястабося//<0>.ясътебыся//<0>.ясътебысь//<0>.ястабось//<0>.ястежесь//<0>.ястежеся//<0>.ястетись//<0>.ястетися//<0>.ясъта//<0>.ясътѣжеся//<0>.ясъте//<0>.ясътѣжесь//<0>.ясътежесь//<0>.ясътежеся//<0>.ясътѣмись//<0>.ясътѣмися//<0>.ястатись//<0>.ястатися//<0>.ястесь//<0>.ястеся
  gramm: indic,imperf,du,2p
 -flex: <0>.ясътетись//<0>.ясътетися//<0>.ястебося//<0>.ястебось//<0>.ясътебося//<0>.ясътебось//<0>.ястемися//<0>.ястемись//<0>.ясътесь//<0>.ясътебыся//<0>.ясътебысь//<0>.ясътеся//<0>.ястебыся//<0>.ястежесь//<0>.ястежеся//<0>.ястебысь//<0>.ясте//<0>.ястетись//<0>.ястетися//<0>.ясъте//<0>.ясътежесь//<0>.ясътежеся//<0>.ястеждесь//<0>.ястеждеся//<0>.ясътежъдесь//<0>.ясътемись//<0>.ясътемися//<0>.ястесь//<0>.ястеся//<0>.ясътежъдеся
  gramm: indic,imperf,pl,2p
 -flex: <0>.яхуся//<0>.яхусь//<0>.яхубося//<0>.яхубось//<0>.яхужесь//<0>.яхужеся//<0>.яхумись//<0>.яхумися//<0>.яхуждеся//<0>.яхуждесь//<0>.яхубыся//<0>.яхутись//<0>.яху//<0>.яхубысь//<0>.яхутися//<0>.яхужъдесь//<0>.яхужъдеся
  gramm: indic,imperf,pl,3p
 -flex: <0>.яхомбыся//<0>.яхомбысь//<0>.яхомтись//<0>.яхомтися//<0>.яхомбося//<0>.яхомъмися//<0>.яхомбось//<0>.яхомъ//<0>.яхом//<0>.яхомъмись//<0>.яхомъжъдесь//<0>.яхомъжъдеся//<0>.яхомъжесь//<0>.яхомъжеся//<0>.яхомсь//<0>.яхомътись//<0>.яхомътися//<0>.яхомся//<0>.яхоммися//<0>.яхоммись//<0>.яхомъждесь//<0>.яхомъждеся//<0>.яхомъсь//<0>.яхомъся//<0>.яхомъбыся//<0>.яхомъбысь//<0>.яхомждеся//<0>.яхомждесь//<0>.яхомжесь//<0>.яхомжеся//<0>.яхомъбося//<0>.яхомъбось
  gramm: indic,imperf,pl,1p
 -flex: <0>.ялѣмись//<0>.ялемися//<0>.ялемись//<0>.ялѣмися//<0>.ялѣждесь//<0>.ялѣждеся//<0>.ялѣбысь//<0>.ялежесь//<0>.ялежеся//<0>.ялѣбыся//<0>.ялесь//<0>.ялеся//<0>.ялѣбось//<0>.ялеждесь//<0>.яле//<0>.ялѣжеся//<0>.ялѣжесь//<0>.ялѣжъдеся//<0>.ялѣжъдесь//<0>.ялѣся//<0>.ялебысь//<0>.ялежъдесь//<0>.ялежъдеся//<0>.ялебыся//<0>.ялебося//<0>.ялебось//<0>.ялетись//<0>.ялѣтися//<0>.ялѣтись//<0>.ялетися//<0>.ялѣсь//<0>.ялеждеся//<0>.ялѣ//<0>.ялѣбося
  gramm: perf,du,f
 -flex: <0>.яхбося//<0>.яхбось//<0>.яхтись//<0>.яхтися//<0>.яхъ//<0>.яхътись//<0>.яхътися//<0>.яхъжъдесь//<0>.яхъжъдеся//<0>.яхъбось//<0>.яхбыся//<0>.яхбысь//<0>.яхжесь//<0>.яхжеся//<0>.яхъмися//<0>.яхъмись//<0>.яхъжесь//<0>.яхъжеся//<0>.яхъбыся//<0>.ях//<0>.яхъбысь//<0>.яхждеся//<0>.яхждесь//<0>.яхсь//<0>.яхся//<0>.яхъбося//<0>.яхмись//<0>.яхъждесь//<0>.яхъждеся//<0>.яхмися//<0>.яхъсь//<0>.яхъся
  gramm: indic,imperf,sg,1p
 -flex: <0>.яшебося//<0>.яшежеся//<0>.яше//<0>.яшетися//<0>.яшежесь//<0>.яшесь//<0>.яшеся//<0>.яшемись//<0>.яшежъдесь//<0>.яшемися//<0>.яшежъдеся//<0>.яшетись//<0>.яшебось//<0>.яшеждесь//<0>.яшебыся//<0>.яшеждеся//<0>.яшебысь
  gramm: indic,imperf,sg,2p
 -flex: <0>.яшебося//<0>.яшежеся//<0>.яше//<0>.яшетися//<0>.яшежесь//<0>.яшесь//<0>.яшеся//<0>.яшемись//<0>.яшежъдесь//<0>.яшемися//<0>.яшежъдеся//<0>.яшетись//<0>.яшебось//<0>.яшеждесь//<0>.яшебыся//<0>.яшеждеся//<0>.яшебысь
  gramm: indic,imperf,sg,3p
 -flex: <0>.яхова//<0>.яховамися//<0>.яховамись//<0>.яхове//<0>.яховабося//<0>.яховабось//<0>.яховежесь//<0>.яховежеся//<0>.яховетись//<0>.яховемися//<0>.яховемись//<0>.яховѣжъдеся//<0>.яховѣбысь//<0>.яховѣмись//<0>.яховетися//<0>.яховѣжеся//<0>.яховеждеся//<0>.яховеждесь//<0>.яховѣжесь//<0>.яховажъдесь//<0>.яховабыся//<0>.яховабысь//<0>.яховежъдесь//<0>.яховежъдеся//<0>.яховеся//<0>.яховѣждесь//<0>.яховѣся//<0>.яховѣсь//<0>.яховѣждеся//<0>.яховѣтися//<0>.яховѣтись//<0>.яховебося//<0>.яховатись//<0>.яховатися//<0>.яховебось//<0>.яховѣ//<0>.яховажесь//<0>.яховажеся//<0>.яховесь//<0>.яховѣмися//<0>.яховажъдеся//<0>.яховѣбыся//<0>.яховѣжъдесь//<0>.яховаждесь//<0>.яховаждеся//<0>.яховебыся//<0>.яховѣбось//<0>.яховѣбося//<0>.яховебысь//<0>.яховась//<0>.яховася
  gramm: indic,aor,du,1p
 -flex: <0>.ясътѣтися//<0>.ясътѣтись//<0>.ястебося//<0>.ястебось//<0>.ястажесь//<0>.ястажеся//<0>.ястѣтися//<0>.ястѣтись//<0>.ястеждесь//<0>.ястеждеся//<0>.ясътежъдесь//<0>.ясътежъдеся//<0>.ясътѣся//<0>.ясътѣсь//<0>.ястамися//<0>.ястамись//<0>.ястабыся//<0>.ястабысь//<0>.ясътемися//<0>.ясътемись//<0>.ясътетись//<0>.ясътетися//<0>.ясътѣбось//<0>.ясътѣбося//<0>.ясътѣжъдеся//<0>.ястѣмись//<0>.ястѣмися//<0>.ясътѣжъдесь//<0>.ястѣся//<0>.ястѣсь//<0>.ясътась//<0>.ясътася//<0>.ясътабыся//<0>.ясътабысь//<0>.ястѣждеся//<0>.ястѣждесь//<0>.ястаждеся//<0>.ястаждесь//<0>.ястѣбысь//<0>.ястебыся//<0>.ястебысь//<0>.ястѣбось//<0>.ястѣбося//<0>.ястѣ//<0>.ястемися//<0>.ястемись//<0>.ясътесь//<0>.ясътеся//<0>.ястась//<0>.ястася//<0>.ястѣжеся//<0>.ястѣбыся//<0>.ясте//<0>.яста//<0>.ясътамися//<0>.ясътамись//<0>.ясътабося//<0>.ясътабось//<0>.ясътѣбысь//<0>.ясътѣбыся//<0>.ясътатись//<0>.ясътатися//<0>.ясътѣ//<0>.ясътажъдесь//<0>.ясътажъдеся//<0>.ясътебося//<0>.ясътебось//<0>.ястѣжесь//<0>.ясътажесь//<0>.ясътажеся//<0>.ястабося//<0>.ясътебыся//<0>.ясътебысь//<0>.ястабось//<0>.ястежесь//<0>.ястежеся//<0>.ястетись//<0>.ястетися//<0>.ясъта//<0>.ясътѣжеся//<0>.ясъте//<0>.ясътѣжесь//<0>.ясътежесь//<0>.ясътежеся//<0>.ясътѣмись//<0>.ясътѣмися//<0>.ястатись//<0>.ястатися//<0>.ястесь//<0>.ястеся
  gramm: indic,aor,du,2p
 -flex: <0>.ясътѣтися//<0>.ясътѣтись//<0>.ястебося//<0>.ястебось//<0>.ястажесь//<0>.ястажеся//<0>.ястѣтися//<0>.ястѣтись//<0>.ястеждесь//<0>.ястеждеся//<0>.ясътежъдесь//<0>.ясътежъдеся//<0>.ясътѣся//<0>.ясътѣсь//<0>.ястамися//<0>.ястамись//<0>.ястабыся//<0>.ястабысь//<0>.ясътемися//<0>.ясътемись//<0>.ясътетись//<0>.ясътетися//<0>.ясътѣбось//<0>.ясътѣбося//<0>.ясътѣжъдеся//<0>.ястѣмись//<0>.ястѣмися//<0>.ясътѣжъдесь//<0>.ястѣся//<0>.ястѣсь//<0>.ясътась//<0>.ясътася//<0>.ясътабыся//<0>.ясътабысь//<0>.ястѣждеся//<0>.ястѣждесь//<0>.ястаждеся//<0>.ястаждесь//<0>.ястѣбысь//<0>.ястебыся//<0>.ястебысь//<0>.ястѣбось//<0>.ястѣбося//<0>.ястѣ//<0>.ястемися//<0>.ястемись//<0>.ясътесь//<0>.ясътеся//<0>.ястась//<0>.ястася//<0>.ястѣжеся//<0>.ястѣбыся//<0>.ясте//<0>.яста//<0>.ясътамися//<0>.ясътамись//<0>.ясътабося//<0>.ясътабось//<0>.ясътѣбысь//<0>.ясътѣбыся//<0>.ясътатись//<0>.ясътатися//<0>.ясътѣ//<0>.ясътажъдесь//<0>.ясътажъдеся//<0>.ясътебося//<0>.ясътебось//<0>.ястѣжесь//<0>.ясътажесь//<0>.ясътажеся//<0>.ястабося//<0>.ясътебыся//<0>.ясътебысь//<0>.ястабось//<0>.ястежесь//<0>.ястежеся//<0>.ястетись//<0>.ястетися//<0>.ясъта//<0>.ясътѣжеся//<0>.ясъте//<0>.ясътѣжесь//<0>.ясътежесь//<0>.ясътежеся//<0>.ясътѣмись//<0>.ясътѣмися//<0>.ястатись//<0>.ястатися//<0>.ястесь//<0>.ястеся
  gramm: indic,aor,du,3p
 -flex: <0>.ялждесь//<0>.ялждеся//<0>.ялъжъдеся//<0>.ялъжъдесь//<0>.ялся//<0>.ялсь//<0>.ялбысь//<0>.ялбыся//<0>.ялъжеся//<0>.ялъжесь//<0>.ял//<0>.ялъся//<0>.ялъсь//<0>.ялмись//<0>.ялъмись//<0>.ялъ//<0>.ялмися//<0>.ялъбось//<0>.ялъбося//<0>.ялъбысь//<0>.ялъбыся//<0>.ялжеся//<0>.ялжесь//<0>.ялъмися//<0>.ялъждеся//<0>.ялбось//<0>.ялбося//<0>.ялъждесь//<0>.ялътися//<0>.ялтися//<0>.ялтись//<0>.ялътись
  gramm: perf,sg,m
 -flex: <0>.имежъдеся//<0>.имъждесь//<0>.имъждеся//<0>.имежеся//<0>.иметися//<0>.иметись//<0>.имебысь//<0>.имебыся//<0>.имеждесь//<0>.имжесь//<0>.имжеся//<0>.имъсь//<0>.имъся//<0>.имтись//<0>.имтися//<0>.имъбыся//<0>.им//<0>.имъбысь//<0>.имъ//<0>.имждеся//<0>.имждесь//<0>.имсь//<0>.имся//<0>.иммися//<0>.иммись//<0>.имеждеся//<0>.имемися//<0>.имемись//<0>.имебось//<0>.имебося//<0>.имежесь//<0>.име//<0>.имбыся//<0>.имбысь//<0>.имежъдесь//<0>.имъмися//<0>.имъмись//<0>.имбося//<0>.имбось//<0>.имъжесь//<0>.имъжеся//<0>.имеся//<0>.имесь//<0>.имътись//<0>.имътися//<0>.имъжъдесь//<0>.имъжъдеся//<0>.имъбося//<0>.имъбось
  gramm: imper,pl,1p
 -flex: <0>.яшась//<0>.яшамися//<0>.яшамись//<0>.яшася//<0>.яшѧждеся//<0>.яшѧждесь//<0>.яшажъдесь//<0>.яшажъдеся//<0>.яшѧжъдеся//<0>.яша//<0>.яшажесь//<0>.яшабося//<0>.яшабось//<0>.яшѧ//<0>.яшѧжъдесь//<0>.яшѧбыся//<0>.яшѧмися//<0>.яшѧся//<0>.яшаждеся//<0>.яшаждесь//<0>.яшѧсь//<0>.яшабыся//<0>.яшабысь//<0>.яшѧтися//<0>.яшѧтись//<0>.яшѧбось//<0>.яшѧбося//<0>.яшѧжеся//<0>.яшатись//<0>.яшатися//<0>.яшѧбысь//<0>.яшажеся//<0>.яшѧмись//<0>.яшѧжесь
  gramm: indic,aor,pl,3p
 -flex: <0>.ясътетись//<0>.ясътетися//<0>.ястебося//<0>.ястебось//<0>.ясътебося//<0>.ясътебось//<0>.ястемися//<0>.ястемись//<0>.ясътесь//<0>.ясътебыся//<0>.ясътебысь//<0>.ясътеся//<0>.ястебыся//<0>.ястежесь//<0>.ястежеся//<0>.ястебысь//<0>.ясте//<0>.ястетись//<0>.ястетися//<0>.ясъте//<0>.ясътежесь//<0>.ясътежеся//<0>.ястеждесь//<0>.ястеждеся//<0>.ясътежъдесь//<0>.ясътемись//<0>.ясътемися//<0>.ястесь//<0>.ястеся//<0>.ясътежъдеся
  gramm: indic,aor,pl,2p
 -flex: <0>.яхомбыся//<0>.яхомбысь//<0>.яхомтись//<0>.яхомтися//<0>.яхомбося//<0>.яхомъмися//<0>.яхомбось//<0>.яхомъ//<0>.яхом//<0>.яхомъмись//<0>.яхомъжъдесь//<0>.яхомъжъдеся//<0>.яхомъжесь//<0>.яхомъжеся//<0>.яхомсь//<0>.яхомътись//<0>.яхомътися//<0>.яхомся//<0>.яхоммися//<0>.яхоммись//<0>.яхомъждесь//<0>.яхомъждеся//<0>.яхомъсь//<0>.яхомъся//<0>.яхомъбыся//<0>.яхомъбысь//<0>.яхомждеся//<0>.яхомждесь//<0>.яхомжесь//<0>.яхомжеся//<0>.яхомъбося//<0>.яхомъбось
  gramm: indic,aor,pl,1p
 -flex: <0>.итѣбысь//<0>.итѣбыся//<0>.итебося//<0>.итебось//<0>.итежесь//<0>.итежеся//<0>.итѣжъдеся//<0>.итѣ//<0>.итажъдесь//<0>.итебыся//<0>.итебысь//<0>.итажъдеся//<0>.итѣжъдесь//<0>.итажесь//<0>.итежъдеся//<0>.итѣмись//<0>.итемися//<0>.итемись//<0>.итеждеся//<0>.итѣждесь//<0>.итажеся//<0>.итѣбося//<0>.итабося//<0>.итабось//<0>.итесь//<0>.итеся//<0>.ита//<0>.итѣбось//<0>.итеждесь//<0>.итѣмися//<0>.итетись//<0>.итаждесь//<0>.итаждеся//<0>.ите//<0>.итабыся//<0>.итежъдесь//<0>.итабысь//<0>.итѣтись//<0>.итатись//<0>.итатися//<0>.итетися//<0>.итѣся//<0>.итѣсь//<0>.итѣжеся//<0>.итѣждеся//<0>.итась//<0>.итася//<0>.итѣтися//<0>.итѣжесь//<0>.итамися//<0>.итамись
  gramm: imper,du,2p
 -flex: <0>.ивѣжеся//<0>.ивамися//<0>.ивамись//<0>.ивѣ//<0>.иважъдесь//<0>.ивебыся//<0>.ивебысь//<0>.иважъдеся//<0>.ивѣбысь//<0>.ивѣжесь//<0>.ивебося//<0>.ивебось//<0>.ивежъдесь//<0>.ивеждесь//<0>.иваждесь//<0>.иваждеся//<0>.ивѣмись//<0>.ивѣмися//<0>.ивѣжъдеся//<0>.ивѣтися//<0>.ивѣжъдесь//<0>.иважесь//<0>.иважеся//<0>.ивѣбось//<0>.ивѣбося//<0>.иветись//<0>.иветися//<0>.ивабыся//<0>.ивабысь//<0>.ивемися//<0>.ивемись//<0>.иватись//<0>.иватися//<0>.ивѣся//<0>.ивѣсь//<0>.ивабося//<0>.ивабось//<0>.ивесь//<0>.ивеся//<0>.ива//<0>.иве//<0>.ивѣтись//<0>.ивежъдеся//<0>.ивежесь//<0>.ивѣждесь//<0>.ивѣждеся//<0>.ивежеся//<0>.ивеждеся//<0>.ивѣбыся//<0>.ивась//<0>.ивася
  gramm: imper,du,1p
 -flex: <0>.яхбося//<0>.яхбось//<0>.яхтись//<0>.яхтися//<0>.яхъ//<0>.яхътись//<0>.яхътися//<0>.яхъжъдесь//<0>.яхъжъдеся//<0>.яхъбось//<0>.яхбыся//<0>.яхбысь//<0>.яхжесь//<0>.яхжеся//<0>.яхъмися//<0>.яхъмись//<0>.яхъжесь//<0>.яхъжеся//<0>.яхъбыся//<0>.ях//<0>.яхъбысь//<0>.яхждеся//<0>.яхждесь//<0>.яхсь//<0>.яхся//<0>.яхъбося//<0>.яхмись//<0>.яхъждесь//<0>.яхъждеся//<0>.яхмися//<0>.яхъсь//<0>.яхъся
  gramm: indic,aor,sg,1p
 -flex: <0>.юмись//<0>.юмися//<0>.юждесь//<0>.юбось//<0>.южъдесь//<0>.ю//<0>.юбося//<0>.ютися//<0>.юся//<0>.ютись//<0>.юбысь//<0>.юбыся//<0>.юждеся//<0>.южеся//<0>.южесь//<0>.юсь//<0>.южъдеся
  gramm: indic,praes,sg,1p
 -flex: <0>.ишибыся//<0>.ишибысь//<0>.иши//<0>.ишимися//<0>.ишимись//<0>.ишижесь//<0>.ишижеся//<0>.ишитися//<0>.ишитись//<0>.ишибось//<0>.ишижъдеся//<0>.ишижъдесь//<0>.ишибося//<0>.ишиждеся//<0>.ишиждесь//<0>.ишися//<0>.ишись
  gramm: indic,praes,sg,2p
 -flex: <0>.итъбысь//<0>.итъбыся//<0>.итбысь//<0>.итбыся//<0>.итжеся//<0>.итъжеся//<0>.итъжесь//<0>.итжесь//<0>.ись//<0>.ися//<0>.итись//<0>.итбось//<0>.итбося//<0>.ижъдесь//<0>.итътися//<0>.итътись//<0>.итъся//<0>.ижесь//<0>.итъсь//<0>.итждесь//<0>.итждеся//<0>.итъжъдеся//<0>.ит//<0>.ижъдеся//<0>.итъмися//<0>.итися//<0>.ибось//<0>.и//<0>.итъмись//<0>.итъ//<0>.имись//<0>.итъбось//<0>.итъбося//<0>.ится//<0>.итсь//<0>.иждесь//<0>.иждеся//<0>.имися//<0>.ибыся//<0>.итъждеся//<0>.ижеся//<0>.итъждесь//<0>.иттися//<0>.иттись//<0>.ибысь//<0>.итмись//<0>.итмися//<0>.ибося//<0>.итъжъдесь
  gramm: indic,praes,sg,3p
 -flex: <0>.ялабося//<0>.ялабось//<0>.ялась//<0>.ялася//<0>.яла//<0>.ялажъдесь//<0>.ялаждесь//<0>.ялаждеся//<0>.ялабыся//<0>.ялабысь//<0>.яламися//<0>.яламись//<0>.ялатись//<0>.ялатися//<0>.ялажъдеся//<0>.ялажесь//<0>.ялажеся
  gramm: perf,du,m
 -flex: <0>.ялѣмись//<0>.ялемися//<0>.ялемись//<0>.ялѣмися//<0>.ялѣждесь//<0>.ялѣждеся//<0>.ялѣбысь//<0>.ялежесь//<0>.ялежеся//<0>.ялѣбыся//<0>.ялесь//<0>.ялеся//<0>.ялѣбось//<0>.ялеждесь//<0>.яле//<0>.ялѣжеся//<0>.ялѣжесь//<0>.ялѣжъдеся//<0>.ялѣжъдесь//<0>.ялѣся//<0>.ялебысь//<0>.ялежъдесь//<0>.ялежъдеся//<0>.ялебыся//<0>.ялебося//<0>.ялебось//<0>.ялетись//<0>.ялѣтися//<0>.ялѣтись//<0>.ялетися//<0>.ялѣсь//<0>.ялеждеся//<0>.ялѣ//<0>.ялѣбося
  gramm: perf,du,n
 -flex: <0>.ялабося//<0>.ялабось//<0>.ялась//<0>.ялася//<0>.яла//<0>.ялажъдесь//<0>.ялаждесь//<0>.ялаждеся//<0>.ялабыся//<0>.ялабысь//<0>.яламися//<0>.яламись//<0>.ялатись//<0>.ялатися//<0>.ялажъдеся//<0>.ялажесь//<0>.ялажеся
  gramm: perf,sg,f
-paradigm: V21a
 -flex: <0>.итежесь//<0>.итежеся//<0>.итесь//<0>.итебось//<0>.итежъдесь//<0>.итеждесь//<0>.итеся//<0>.итетись//<0>.ите//<0>.итетися//<0>.итежъдеся//<0>.итемися//<0>.итемись//<0>.итеждеся//<0>.итебося//<0>.итебыся//<0>.итебысь
  gramm: indic,praes,pl,2p
 -flex: <0>.ятбысь//<0>.ятъждесь//<0>.яжеся//<0>.ятбось//<0>.ятбося//<0>.ятъсь//<0>.ямися//<0>.ятъся//<0>.ятъждеся//<0>.яся//<0>.ясь//<0>.яжесь//<0>.ятмись//<0>.ятмися//<0>.ятътись//<0>.ятътися//<0>.ямись//<0>.ятися//<0>.ятжеся//<0>.ятжесь//<0>.ятись//<0>.ятбыся//<0>.ятъбося//<0>.ятъбось//<0>.ябысь//<0>.ябыся//<0>.яттися//<0>.яттись//<0>.ятъмися//<0>.ятъмись//<0>.яжъдесь//<0>.ятъжъдесь//<0>.ят//<0>.ятъжъдеся//<0>.ятъжесь//<0>.ятъжеся//<0>.яждесь//<0>.яждеся//<0>.ятждеся//<0>.ятждесь//<0>.ятъ//<0>.ятъбысь//<0>.ябось//<0>.ябося//<0>.я//<0>.яжъдеся//<0>.ятъбыся//<0>.ятся//<0>.ятсь
  gramm: indic,praes,pl,3p
 -flex: <0>.имежъдеся//<0>.имъждесь//<0>.имъждеся//<0>.имежеся//<0>.иметися//<0>.иметись//<0>.имебысь//<0>.имебыся//<0>.имеждесь//<0>.имжесь//<0>.имжеся//<0>.имъсь//<0>.имъся//<0>.имтись//<0>.имтися//<0>.имъбыся//<0>.им//<0>.имъбысь//<0>.имъ//<0>.имждеся//<0>.имждесь//<0>.имсь//<0>.имся//<0>.иммися//<0>.иммись//<0>.имеждеся//<0>.имемися//<0>.имемись//<0>.имебось//<0>.имебося//<0>.имежесь//<0>.име//<0>.имбыся//<0>.имбысь//<0>.имежъдесь//<0>.имъмися//<0>.имъмись//<0>.имбося//<0>.имбось//<0>.имъжесь//<0>.имъжеся//<0>.имеся//<0>.имесь//<0>.имътись//<0>.имътися//<0>.имъжъдесь//<0>.имъжъдеся//<0>.имъбося//<0>.имъбось
  gramm: indic,praes,pl,1p
 -flex: <0>.илибысь//<0>.илибыся//<0>.илижъдесь//<0>.илибось//<0>.илибося//<0>.илитися//<0>.илитись//<0>.илижеся//<0>.илижъдеся//<0>.илижесь//<0>.илимись//<0>.илимися//<0>.илиждесь//<0>.или//<0>.илиждеся//<0>.илися//<0>.ились
  gramm: perf,pl,m
 -flex: <0>.илаждесь//<0>.илажъдеся//<0>.илажъдесь//<0>.илася//<0>.илась//<0>.илабысь//<0>.илажесь//<0>.иламись//<0>.илажеся//<0>.иламися//<0>.илабось//<0>.илабося//<0>.ила//<0>.илатися//<0>.илатись//<0>.илабыся//<0>.илаждеся
  gramm: perf,pl,n
 -flex: <0>.илыбося//<0>.илыбось//<0>.илысь//<0>.илыся//<0>.илы//<0>.илыжъдесь//<0>.илыждесь//<0>.илыждеся//<0>.илыбыся//<0>.илыбысь//<0>.илымися//<0>.илымись//<0>.илытись//<0>.илытися//<0>.илыжъдеся//<0>.илыжесь//<0>.илыжеся
  gramm: perf,pl,f
 -flex: <0>.итьтись//<0>.итьтися//<0>.итибося//<0>.итибось//<0>.итьбыся//<0>.итибыся//<0>.итимись//<0>.итьжъдесь//<0>.итибысь//<0>.итись//<0>.итися//<0>.ить//<0>.итьжесь//<0>.итьжеся//<0>.ити//<0>.итьбося//<0>.итьбось//<0>.итьжъдеся//<0>.итиждесь//<0>.итиждеся//<0>.итьмися//<0>.итьждесь//<0>.итьждеся//<0>.итьмись//<0>.ититись//<0>.ититися//<0>.итижъдесь//<0>.итижъдеся//<0>.итимися//<0>.итьбысь//<0>.итижесь//<0>.итижеся//<0>.итьсь//<0>.иться
  gramm: inf
 -flex: <0>.йсь//<0>.йся//<0>.йъжесь//<0>.йъжеся//<0>.йждеся//<0>.йждесь//<0>.ймися//<0>.йтись//<0>.йътися//<0>.йтися//<0>.йъжъдесь//<0>.йъжъдеся//<0>.йжесь//<0>.йжеся//<0>.йбыся//<0>.йбысь//<0>.йътись//<0>.ймись//<0>.йъбося//<0>.йъбось//<0>.йъмися//<0>.й//<0>.йъбыся//<0>.йъсь//<0>.йъся//<0>.йъбысь//<0>.йъмись//<0>.йбося//<0>.йбось//<0>.йъждесь//<0>.йъждеся
  gramm: imper,sg,2p
 -flex: <0>.йсь//<0>.йся//<0>.йъжесь//<0>.йъжеся//<0>.йждеся//<0>.йждесь//<0>.ймися//<0>.йтись//<0>.йътися//<0>.йтися//<0>.йъжъдесь//<0>.йъжъдеся//<0>.йжесь//<0>.йжеся//<0>.йбыся//<0>.йбысь//<0>.йътись//<0>.ймись//<0>.йъбося//<0>.йъбось//<0>.йъмися//<0>.й//<0>.йъбыся//<0>.йъсь//<0>.йъся//<0>.йъбысь//<0>.йъмись//<0>.йбося//<0>.йбось//<0>.йъждесь//<0>.йъждеся
  gramm: imper,sg,3p
 -flex: <0>.йтетись//<0>.йтетися//<0>.йътебося//<0>.йътебось//<0>.йтесь//<0>.йтеся//<0>.йътебыся//<0>.йътебысь//<0>.йте//<0>.йътесь//<0>.йътеся//<0>.йтеждесь//<0>.йтеждеся//<0>.йтебыся//<0>.йтебысь//<0>.йъте//<0>.йтемися//<0>.йтемись//<0>.йтежесь//<0>.йтежеся//<0>.йътетись//<0>.йътетися//<0>.йътежъдесь//<0>.йътежъдеся//<0>.йтебося//<0>.йтебось//<0>.йътемися//<0>.йътемись//<0>.йътежесь//<0>.йътежеся
  gramm: imper,pl,2p
 -flex: <0>.иломися//<0>.иломись//<0>.иложъдеся//<0>.илося//<0>.илождеся//<0>.илобыся//<0>.илобысь//<0>.иложесь//<0>.иложеся//<0>.илось//<0>.илобось//<0>.иложъдесь//<0>.илождесь//<0>.илобося//<0>.илотись//<0>.ило//<0>.илотися
  gramm: perf,sg,n
 -flex: <0>.истъбысь//<0>.истъбыся//<0>.истьмися//<0>.истьмись//<0>.исътбось//<0>.исътьтися//<0>.исътьтись//<0>.ижесь//<0>.истбыся//<0>.исъть//<0>.истждеся//<0>.исътьжъдеся//<0>.исътьжъдесь//<0>.истъждеся//<0>.истъждесь//<0>.иждесь//<0>.иждеся//<0>.истбысь//<0>.исътбося//<0>.истжеся//<0>.исътъбося//<0>.исътжеся//<0>.исътжесь//<0>.исътъбось//<0>.исътътись//<0>.исътътися//<0>.исътся//<0>.исътсь//<0>.истся//<0>.истсь//<0>.ист//<0>.исътжъдеся//<0>.исътжъдесь//<0>.ись//<0>.ися//<0>.истьжесь//<0>.истьжеся//<0>.исть//<0>.истждесь//<0>.ижеся//<0>.ибыся//<0>.ибысь//<0>.истъбось//<0>.истътися//<0>.истъбося//<0>.истьждесь//<0>.исътъбысь//<0>.истьбысь//<0>.исътьмись//<0>.исътьмися//<0>.исътбысь//<0>.исътбыся//<0>.исътъсь//<0>.исътъся//<0>.исътъ//<0>.ижъдесь//<0>.ижъдеся//<0>.исътъбыся//<0>.истъ//<0>.истмись//<0>.истьждеся//<0>.истмися//<0>.имися//<0>.исът//<0>.итись//<0>.итися//<0>.и//<0>.имись//<0>.истъмись//<0>.истъмися//<0>.исътьжеся//<0>.исътьжесь//<0>.исъттися//<0>.исъттись//<0>.истьбося//<0>.истьбось//<0>.истъся//<0>.истъсь//<0>.исътьбось//<0>.исътьбося//<0>.исътъжъдесь//<0>.исътъжъдеся//<0>.исътъжесь//<0>.исътъжеся//<0>.истьсь//<0>.исться//<0>.исътъмися//<0>.исътъмись//<0>.ибося//<0>.ибось//<0>.исъться//<0>.исътьсь//<0>.исътьбысь//<0>.исътмись//<0>.исътмися//<0>.исътьбыся//<0>.истьбыся//<0>.истътись//<0>.истъжеся//<0>.истъжесь//<0>.истбось//<0>.истбося//<0>.истжесь//<0>.исттися//<0>.исттись//<0>.истьтись//<0>.истьтися
  gramm: indic,aor,sg,3p
 -flex: <0>.истъбысь//<0>.истъбыся//<0>.истьмися//<0>.истьмись//<0>.исътбось//<0>.исътьтися//<0>.исътьтись//<0>.ижесь//<0>.истбыся//<0>.истждеся//<0>.исътьжъдеся//<0>.исътьжъдесь//<0>.истъждеся//<0>.истъждесь//<0>.съть//<0>.иждесь//<0>.иждеся//<0>.истбысь//<0>.исътбося//<0>.истжеся//<0>.исътъбося//<0>.исътжеся//<0>.исътжесь//<0>.исътъбось//<0>.исътътись//<0>.исътътися//<0>.исътся//<0>.исътсь//<0>.истся//<0>.истсь//<0>.ист//<0>.исътжъдеся//<0>.исътжъдесь//<0>.ись//<0>.ися//<0>.истьжесь//<0>.истьжеся//<0>.имися//<0>.истждесь//<0>.ижеся//<0>.ибыся//<0>.ибысь//<0>.истъбось//<0>.истътися//<0>.истъбося//<0>.истьждесь//<0>.исътъбысь//<0>.истьбысь//<0>.исътьмись//<0>.исътьмися//<0>.исътбысь//<0>.исътбыся//<0>.исътъсь//<0>.исътъся//<0>.исътъ//<0>.ижъдесь//<0>.ижъдеся//<0>.исътъбыся//<0>.истъ//<0>.истмись//<0>.истьждеся//<0>.истмися//<0>.сть//<0>.исът//<0>.итись//<0>.итися//<0>.и//<0>.имись//<0>.истъмись//<0>.истъмися//<0>.исътьжеся//<0>.исътьжесь//<0>.исъттися//<0>.исъттись//<0>.истьбося//<0>.истьбось//<0>.истъся//<0>.истъсь//<0>.исътьбось//<0>.исътьбося//<0>.исътъжъдесь//<0>.исътъжъдеся//<0>.исътъжесь//<0>.исътъжеся//<0>.истьсь//<0>.исться//<0>.исътъмися//<0>.исътъмись//<0>.ибося//<0>.ибось//<0>.исъться//<0>.исътьсь//<0>.исътьбысь//<0>.исътмись//<0>.исътмися//<0>.исътьбыся//<0>.истьбыся//<0>.истътись//<0>.истъжеся//<0>.истъжесь//<0>.истбось//<0>.истбося//<0>.истжесь//<0>.исттися//<0>.исттись//<0>.истьтись//<0>.истьтися
  gramm: indic,aor,sg,2p
 -flex: <0>.ивѣжеся//<0>.ивамися//<0>.ивамись//<0>.ивѣ//<0>.иважъдесь//<0>.ивебыся//<0>.ивебысь//<0>.иважъдеся//<0>.ивѣбысь//<0>.ивѣжесь//<0>.ивебося//<0>.ивебось//<0>.ивежъдесь//<0>.ивеждесь//<0>.иваждесь//<0>.иваждеся//<0>.ивѣмись//<0>.ивѣмися//<0>.ивѣжъдеся//<0>.ивѣтися//<0>.ивѣжъдесь//<0>.иважесь//<0>.иважеся//<0>.ивѣбось//<0>.ивѣбося//<0>.иветись//<0>.иветися//<0>.ивабыся//<0>.ивабысь//<0>.ивемися//<0>.ивемись//<0>.иватись//<0>.иватися//<0>.ивѣся//<0>.ивѣсь//<0>.ивабося//<0>.ивабось//<0>.ивесь//<0>.ивеся//<0>.ива//<0>.иве//<0>.ивѣтись//<0>.ивежъдеся//<0>.ивежесь//<0>.ивѣждесь//<0>.ивѣждеся//<0>.ивежеся//<0>.ивеждеся//<0>.ивѣбыся//<0>.ивась//<0>.ивася
  gramm: indic,praes,du,1p
 -flex: <0>.итѣбысь//<0>.итѣбыся//<0>.итебося//<0>.итебось//<0>.итежесь//<0>.итежеся//<0>.итѣжъдеся//<0>.итѣ//<0>.итажъдесь//<0>.итебыся//<0>.итебысь//<0>.итажъдеся//<0>.итѣжъдесь//<0>.итажесь//<0>.итежъдеся//<0>.итѣмись//<0>.итемися//<0>.итемись//<0>.итеждеся//<0>.итѣждесь//<0>.итажеся//<0>.итѣбося//<0>.итабося//<0>.итабось//<0>.итесь//<0>.итеся//<0>.ита//<0>.итѣбось//<0>.итеждесь//<0>.итѣмися//<0>.итетись//<0>.итаждесь//<0>.итаждеся//<0>.ите//<0>.итабыся//<0>.итежъдесь//<0>.итабысь//<0>.итѣтись//<0>.итатись//<0>.итатися//<0>.итетися//<0>.итѣся//<0>.итѣсь//<0>.итѣжеся//<0>.итѣждеся//<0>.итась//<0>.итася//<0>.итѣтися//<0>.итѣжесь//<0>.итамися//<0>.итамись
  gramm: indic,praes,du,3p
 -flex: <0>.итѣбысь//<0>.итѣбыся//<0>.итебося//<0>.итебось//<0>.итежесь//<0>.итежеся//<0>.итѣжъдеся//<0>.итѣ//<0>.итажъдесь//<0>.итебыся//<0>.итебысь//<0>.итажъдеся//<0>.итѣжъдесь//<0>.итажесь//<0>.итежъдеся//<0>.итѣмись//<0>.итемися//<0>.итемись//<0>.итеждеся//<0>.итѣждесь//<0>.итажеся//<0>.итѣбося//<0>.итабося//<0>.итабось//<0>.итесь//<0>.итеся//<0>.ита//<0>.итѣбось//<0>.итеждесь//<0>.итѣмися//<0>.итетись//<0>.итаждесь//<0>.итаждеся//<0>.ите//<0>.итабыся//<0>.итежъдесь//<0>.итабысь//<0>.итѣтись//<0>.итатись//<0>.итатися//<0>.итетися//<0>.итѣся//<0>.итѣсь//<0>.итѣжеся//<0>.итѣждеся//<0>.итась//<0>.итася//<0>.итѣтися//<0>.итѣжесь//<0>.итамися//<0>.итамись
  gramm: indic,praes,du,2p
 -flex: <0>.яхова//<0>.яховамися//<0>.яховамись//<0>.яхове//<0>.яховабося//<0>.яховабось//<0>.яховежесь//<0>.яховежеся//<0>.яховетись//<0>.яховемися//<0>.яховемись//<0>.яховѣжъдеся//<0>.яховѣбысь//<0>.яховѣмись//<0>.яховетися//<0>.яховѣжеся//<0>.яховеждеся//<0>.яховеждесь//<0>.яховѣжесь//<0>.яховажъдесь//<0>.яховабыся//<0>.яховабысь//<0>.яховежъдесь//<0>.яховежъдеся//<0>.яховеся//<0>.яховѣждесь//<0>.яховѣся//<0>.яховѣсь//<0>.яховѣждеся//<0>.яховѣтися//<0>.яховѣтись//<0>.яховебося//<0>.яховатись//<0>.яховатися//<0>.яховебось//<0>.яховѣ//<0>.яховажесь//<0>.яховажеся//<0>.яховесь//<0>.яховѣмися//<0>.яховажъдеся//<0>.яховѣбыся//<0>.яховѣжъдесь//<0>.яховаждесь//<0>.яховаждеся//<0>.яховебыся//<0>.яховѣбось//<0>.яховѣбося//<0>.яховебысь//<0>.яховась//<0>.яховася
  gramm: indic,imperf,du,1p
 -flex: <0>.ясътѣтися//<0>.ясътѣтись//<0>.ястебося//<0>.ястебось//<0>.ястажесь//<0>.ястажеся//<0>.ястѣтися//<0>.ястѣтись//<0>.ястеждесь//<0>.ястеждеся//<0>.ясътежъдесь//<0>.ясътежъдеся//<0>.ясътѣся//<0>.ясътѣсь//<0>.ястамися//<0>.ястамись//<0>.ястабыся//<0>.ястабысь//<0>.ясътемися//<0>.ясътемись//<0>.ясътетись//<0>.ясътетися//<0>.ясътѣбось//<0>.ясътѣбося//<0>.ясътѣжъдеся//<0>.ястѣмись//<0>.ястѣмися//<0>.ясътѣжъдесь//<0>.ястѣся//<0>.ястѣсь//<0>.ясътась//<0>.ясътася//<0>.ясътабыся//<0>.ясътабысь//<0>.ястѣждеся//<0>.ястѣждесь//<0>.ястаждеся//<0>.ястаждесь//<0>.ястѣбысь//<0>.ястебыся//<0>.ястебысь//<0>.ястѣбось//<0>.ястѣбося//<0>.ястѣ//<0>.ястемися//<0>.ястемись//<0>.ясътесь//<0>.ясътеся//<0>.ястась//<0>.ястася//<0>.ястѣжеся//<0>.ястѣбыся//<0>.ясте//<0>.яста//<0>.ясътамися//<0>.ясътамись//<0>.ясътабося//<0>.ясътабось//<0>.ясътѣбысь//<0>.ясътѣбыся//<0>.ясътатись//<0>.ясътатися//<0>.ясътѣ//<0>.ясътажъдесь//<0>.ясътажъдеся//<0>.ясътебося//<0>.ясътебось//<0>.ястѣжесь//<0>.ясътажесь//<0>.ясътажеся//<0>.ястабося//<0>.ясътебыся//<0>.ясътебысь//<0>.ястабось//<0>.ястежесь//<0>.ястежеся//<0>.ястетись//<0>.ястетися//<0>.ясъта//<0>.ясътѣжеся//<0>.ясъте//<0>.ясътѣжесь//<0>.ясътежесь//<0>.ясътежеся//<0>.ясътѣмись//<0>.ясътѣмися//<0>.ястатись//<0>.ястатися//<0>.ястесь//<0>.ястеся
  gramm: indic,imperf,du,3p
 -flex: <0>.ясътѣтися//<0>.ясътѣтись//<0>.ястебося//<0>.ястебось//<0>.ястажесь//<0>.ястажеся//<0>.ястѣтися//<0>.ястѣтись//<0>.ястеждесь//<0>.ястеждеся//<0>.ясътежъдесь//<0>.ясътежъдеся//<0>.ясътѣся//<0>.ясътѣсь//<0>.ястамися//<0>.ястамись//<0>.ястабыся//<0>.ястабысь//<0>.ясътемися//<0>.ясътемись//<0>.ясътетись//<0>.ясътетися//<0>.ясътѣбось//<0>.ясътѣбося//<0>.ясътѣжъдеся//<0>.ястѣмись//<0>.ястѣмися//<0>.ясътѣжъдесь//<0>.ястѣся//<0>.ястѣсь//<0>.ясътась//<0>.ясътася//<0>.ясътабыся//<0>.ясътабысь//<0>.ястѣждеся//<0>.ястѣждесь//<0>.ястаждеся//<0>.ястаждесь//<0>.ястѣбысь//<0>.ястебыся//<0>.ястебысь//<0>.ястѣбось//<0>.ястѣбося//<0>.ястѣ//<0>.ястемися//<0>.ястемись//<0>.ясътесь//<0>.ясътеся//<0>.ястась//<0>.ястася//<0>.ястѣжеся//<0>.ястѣбыся//<0>.ясте//<0>.яста//<0>.ясътамися//<0>.ясътамись//<0>.ясътабося//<0>.ясътабось//<0>.ясътѣбысь//<0>.ясътѣбыся//<0>.ясътатись//<0>.ясътатися//<0>.ясътѣ//<0>.ясътажъдесь//<0>.ясътажъдеся//<0>.ясътебося//<0>.ясътебось//<0>.ястѣжесь//<0>.ясътажесь//<0>.ясътажеся//<0>.ястабося//<0>.ясътебыся//<0>.ясътебысь//<0>.ястабось//<0>.ястежесь//<0>.ястежеся//<0>.ястетись//<0>.ястетися//<0>.ясъта//<0>.ясътѣжеся//<0>.ясъте//<0>.ясътѣжесь//<0>.ясътежесь//<0>.ясътежеся//<0>.ясътѣмись//<0>.ясътѣмися//<0>.ястатись//<0>.ястатися//<0>.ястесь//<0>.ястеся
  gramm: indic,imperf,du,2p
 -flex: <0>.ясътетись//<0>.ясътетися//<0>.ястебося//<0>.ястебось//<0>.ясътебося//<0>.ясътебось//<0>.ястемися//<0>.ястемись//<0>.ясътесь//<0>.ясътебыся//<0>.ясътебысь//<0>.ясътеся//<0>.ястебыся//<0>.ястежесь//<0>.ястежеся//<0>.ястебысь//<0>.ясте//<0>.ястетись//<0>.ястетися//<0>.ясъте//<0>.ясътежесь//<0>.ясътежеся//<0>.ястеждесь//<0>.ястеждеся//<0>.ясътежъдесь//<0>.ясътемись//<0>.ясътемися//<0>.ястесь//<0>.ястеся//<0>.ясътежъдеся
  gramm: indic,imperf,pl,2p
 -flex: <0>.яхуся//<0>.яхусь//<0>.яхубося//<0>.яхубось//<0>.яхужесь//<0>.яхужеся//<0>.яхумись//<0>.яхумися//<0>.яхуждеся//<0>.яхуждесь//<0>.яхубыся//<0>.яхутись//<0>.яху//<0>.яхубысь//<0>.яхутися//<0>.яхужъдесь//<0>.яхужъдеся
  gramm: indic,imperf,pl,3p
 -flex: <0>.яхомбыся//<0>.яхомбысь//<0>.яхомтись//<0>.яхомтися//<0>.яхомбося//<0>.яхомъмися//<0>.яхомбось//<0>.яхомъ//<0>.яхом//<0>.яхомъмись//<0>.яхомъжъдесь//<0>.яхомъжъдеся//<0>.яхомъжесь//<0>.яхомъжеся//<0>.яхомсь//<0>.яхомътись//<0>.яхомътися//<0>.яхомся//<0>.яхоммися//<0>.яхоммись//<0>.яхомъждесь//<0>.яхомъждеся//<0>.яхомъсь//<0>.яхомъся//<0>.яхомъбыся//<0>.яхомъбысь//<0>.яхомждеся//<0>.яхомждесь//<0>.яхомжесь//<0>.яхомжеся//<0>.яхомъбося//<0>.яхомъбось
  gramm: indic,imperf,pl,1p
 -flex: <0>.илѣтись//<0>.илѣтися//<0>.илѣжъдесь//<0>.илѣжъдеся//<0>.илеждеся//<0>.илеждесь//<0>.илѣсь//<0>.илѣся//<0>.илежъдеся//<0>.илѣ//<0>.илѣждесь//<0>.илѣждеся//<0>.илѣбыся//<0>.илѣбысь//<0>.илебыся//<0>.илежъдесь//<0>.илѣмися//<0>.илеся//<0>.илѣмись//<0>.илемися//<0>.илѣжесь//<0>.илѣжеся//<0>.илесь//<0>.илетися//<0>.илетись//<0>.илебось//<0>.илебося//<0>.илѣбося//<0>.илѣбось//<0>.илежеся//<0>.илебысь//<0>.иле//<0>.илемись//<0>.илежесь
  gramm: perf,du,f
 -flex: <0>.яхбося//<0>.яхбось//<0>.яхтись//<0>.яхтися//<0>.яхъ//<0>.яхътись//<0>.яхътися//<0>.яхъжъдесь//<0>.яхъжъдеся//<0>.яхъбось//<0>.яхбыся//<0>.яхбысь//<0>.яхжесь//<0>.яхжеся//<0>.яхъмися//<0>.яхъмись//<0>.яхъжесь//<0>.яхъжеся//<0>.яхъбыся//<0>.ях//<0>.яхъбысь//<0>.яхждеся//<0>.яхждесь//<0>.яхсь//<0>.яхся//<0>.яхъбося//<0>.яхмись//<0>.яхъждесь//<0>.яхъждеся//<0>.яхмися//<0>.яхъсь//<0>.яхъся
  gramm: indic,imperf,sg,1p
 -flex: <0>.яшебося//<0>.яшежеся//<0>.яше//<0>.яшетися//<0>.яшежесь//<0>.яшесь//<0>.яшеся//<0>.яшемись//<0>.яшежъдесь//<0>.яшемися//<0>.яшежъдеся//<0>.яшетись//<0>.яшебось//<0>.яшеждесь//<0>.яшебыся//<0>.яшеждеся//<0>.яшебысь
  gramm: indic,imperf,sg,2p
 -flex: <0>.яшебося//<0>.яшежеся//<0>.яше//<0>.яшетися//<0>.яшежесь//<0>.яшесь//<0>.яшеся//<0>.яшемись//<0>.яшежъдесь//<0>.яшемися//<0>.яшежъдеся//<0>.яшетись//<0>.яшебось//<0>.яшеждесь//<0>.яшебыся//<0>.яшеждеся//<0>.яшебысь
  gramm: indic,imperf,sg,3p
 -flex: <0>.иховеся//<0>.иховесь//<0>.иховѣсь//<0>.иховѣся//<0>.иховѣ//<0>.иховѣмись//<0>.иховажеся//<0>.иховежъдеся//<0>.иховежъдесь//<0>.иховажесь//<0>.иховѣбося//<0>.иховѣбось//<0>.иховамись//<0>.иховамися//<0>.иховеждеся//<0>.иховеждесь//<0>.иховася//<0>.иховась//<0>.иховабысь//<0>.иховабыся//<0>.иховѣждесь//<0>.иховѣждеся//<0>.иховѣмися//<0>.иховѣтись//<0>.иховѣтися//<0>.иховѣбыся//<0>.ихова//<0>.ихове//<0>.иховежеся//<0>.иховежесь//<0>.иховѣжъдесь//<0>.иховѣжъдеся//<0>.иховатися//<0>.иховатись//<0>.иховѣбысь//<0>.иховебось//<0>.иховебося//<0>.иховебысь//<0>.иховебыся//<0>.иховабось//<0>.иховабося//<0>.иховѣжесь//<0>.иховемись//<0>.иховемися//<0>.иховѣжеся//<0>.иховаждесь//<0>.иховаждеся//<0>.иховажъдеся//<0>.иховажъдесь//<0>.иховетися//<0>.иховетись
  gramm: indic,aor,du,1p
 -flex: <0>.истабося//<0>.истабось//<0>.истемися//<0>.истемись//<0>.истаждесь//<0>.истаждеся//<0>.истабыся//<0>.истабысь//<0>.истѣтися//<0>.истѣтись//<0>.исътѣмися//<0>.исътѣмись//<0>.исътажъдеся//<0>.исътажъдесь//<0>.исътебысь//<0>.исътебыся//<0>.исътѣбыся//<0>.исътѣбысь//<0>.истѣждесь//<0>.истѣждеся//<0>.истѣжеся//<0>.истѣжесь//<0>.исътѣжъдесь//<0>.исътѣжъдеся//<0>.истѣся//<0>.истѣсь//<0>.истажесь//<0>.истажеся//<0>.истѣбось//<0>.истѣбося//<0>.истебыся//<0>.истебысь//<0>.исътабось//<0>.исътабося//<0>.исътамись//<0>.исътамися//<0>.исътѣсь//<0>.исътѣся//<0>.истежесь//<0>.истежеся//<0>.истесь//<0>.истебося//<0>.истебось//<0>.исътеся//<0>.исътесь//<0>.истѣбысь//<0>.истѣбыся//<0>.исътатися//<0>.исътатись//<0>.исътемись//<0>.исътемися//<0>.исътася//<0>.исътась//<0>.исътѣ//<0>.истеся//<0>.истѣ//<0>.исътетися//<0>.исътетись//<0>.исътѣжесь//<0>.истась//<0>.истася//<0>.исътѣжеся//<0>.истетись//<0>.истетися//<0>.исътебось//<0>.исътебося//<0>.иста//<0>.исте//<0>.исътажеся//<0>.исътажесь//<0>.исъта//<0>.исъте//<0>.исътѣбося//<0>.исътѣбось//<0>.истамися//<0>.истамись//<0>.исътѣтись//<0>.исътѣтися//<0>.истѣмись//<0>.истатись//<0>.истатися//<0>.истѣмися//<0>.истеждеся//<0>.истеждесь//<0>.исътабысь//<0>.исътабыся//<0>.исътежеся//<0>.исътежесь//<0>.исътежъдеся//<0>.исътежъдесь
  gramm: indic,aor,du,2p
 -flex: <0>.истабося//<0>.истабось//<0>.истемися//<0>.истемись//<0>.истаждесь//<0>.истаждеся//<0>.истабыся//<0>.истабысь//<0>.истѣтися//<0>.истѣтись//<0>.исътѣмися//<0>.исътѣмись//<0>.исътажъдеся//<0>.исътажъдесь//<0>.исътебысь//<0>.исътебыся//<0>.исътѣбыся//<0>.исътѣбысь//<0>.истѣждесь//<0>.истѣждеся//<0>.истѣжеся//<0>.истѣжесь//<0>.исътѣжъдесь//<0>.исътѣжъдеся//<0>.истѣся//<0>.истѣсь//<0>.истажесь//<0>.истажеся//<0>.истѣбось//<0>.истѣбося//<0>.истебыся//<0>.истебысь//<0>.исътабось//<0>.исътабося//<0>.исътамись//<0>.исътамися//<0>.исътѣсь//<0>.исътѣся//<0>.истежесь//<0>.истежеся//<0>.истесь//<0>.истебося//<0>.истебось//<0>.исътеся//<0>.исътесь//<0>.истѣбысь//<0>.истѣбыся//<0>.исътатися//<0>.исътатись//<0>.исътемись//<0>.исътемися//<0>.исътася//<0>.исътась//<0>.исътѣ//<0>.истеся//<0>.истѣ//<0>.исътетися//<0>.исътетись//<0>.исътѣжесь//<0>.истась//<0>.истася//<0>.исътѣжеся//<0>.истетись//<0>.истетися//<0>.исътебось//<0>.исътебося//<0>.иста//<0>.исте//<0>.исътажеся//<0>.исътажесь//<0>.исъта//<0>.исъте//<0>.исътѣбося//<0>.исътѣбось//<0>.истамися//<0>.истамись//<0>.исътѣтись//<0>.исътѣтися//<0>.истѣмись//<0>.истатись//<0>.истатися//<0>.истѣмися//<0>.истеждеся//<0>.истеждесь//<0>.исътабысь//<0>.исътабыся//<0>.исътежеся//<0>.исътежесь//<0>.исътежъдеся//<0>.исътежъдесь
  gramm: indic,aor,du,3p
 -flex: <0>.илмись//<0>.илмися//<0>.илътись//<0>.илъ//<0>.илътися//<0>.ился//<0>.илжесь//<0>.илъжъдеся//<0>.илъбось//<0>.илбысь//<0>.илъждесь//<0>.илъжъдесь//<0>.ил//<0>.илъсь//<0>.илъся//<0>.илждеся//<0>.илждесь//<0>.илъбыся//<0>.илъбысь//<0>.илжеся//<0>.илъбося//<0>.илсь//<0>.илъждеся//<0>.илтися//<0>.илбыся//<0>.илтись//<0>.илъмися//<0>.илъмись//<0>.илбось//<0>.илбося//<0>.илъжесь//<0>.илъжеся
  gramm: perf,sg,m
 -flex: <0>.имежъдеся//<0>.имъждесь//<0>.имъждеся//<0>.имежеся//<0>.иметися//<0>.иметись//<0>.имебысь//<0>.имебыся//<0>.имеждесь//<0>.имжесь//<0>.имжеся//<0>.имъсь//<0>.имъся//<0>.имтись//<0>.имтися//<0>.имъбыся//<0>.им//<0>.имъбысь//<0>.имъ//<0>.имждеся//<0>.имждесь//<0>.имсь//<0>.имся//<0>.иммися//<0>.иммись//<0>.имеждеся//<0>.имемися//<0>.имемись//<0>.имебось//<0>.имебося//<0>.имежесь//<0>.име//<0>.имбыся//<0>.имбысь//<0>.имежъдесь//<0>.имъмися//<0>.имъмись//<0>.имбося//<0>.имбось//<0>.имъжесь//<0>.имъжеся//<0>.имеся//<0>.имесь//<0>.имътись//<0>.имътися//<0>.имъжъдесь//<0>.имъжъдеся//<0>.имъбося//<0>.имъбось
  gramm: imper,pl,1p
 -flex: <0>.ишѧся//<0>.ишажъдеся//<0>.ишажъдесь//<0>.ишажеся//<0>.ишажесь//<0>.ишѧмися//<0>.ишѧтись//<0>.ишѧтися//<0>.ишѧмись//<0>.ишатися//<0>.ишатись//<0>.иша//<0>.ишаждеся//<0>.ишаждесь//<0>.ишася//<0>.ишамись//<0>.ишамися//<0>.ишась//<0>.ишѧжъдесь//<0>.ишѧжъдеся//<0>.ишѧбося//<0>.ишѧбось//<0>.ишѧждеся//<0>.ишѧждесь//<0>.ишѧбыся//<0>.ишѧбысь//<0>.ишабысь//<0>.ишабыся//<0>.ишабось//<0>.ишѧжесь//<0>.ишѧжеся//<0>.ишабося//<0>.ишѧсь//<0>.ишѧ
  gramm: indic,aor,pl,3p
 -flex: <0>.истемися//<0>.истемись//<0>.исътемись//<0>.исътемися//<0>.истесь//<0>.истеся//<0>.исътетися//<0>.истебыся//<0>.истебысь//<0>.исътетись//<0>.исътебысь//<0>.исътебыся//<0>.истеждеся//<0>.истеждесь//<0>.истетись//<0>.истетися//<0>.исътебось//<0>.исътебося//<0>.исътежеся//<0>.исътежесь//<0>.исте//<0>.истежесь//<0>.истежеся//<0>.истебося//<0>.исъте//<0>.истебось//<0>.исътеся//<0>.исътежъдеся//<0>.исътежъдесь//<0>.исътесь
  gramm: indic,aor,pl,2p
 -flex: <0>.ихомъжъдеся//<0>.ихомъжъдесь//<0>.ихомъбысь//<0>.ихомъбыся//<0>.ихомъмись//<0>.ихомътись//<0>.ихомъбося//<0>.ихомъмися//<0>.ихомбося//<0>.ихомбось//<0>.ихомтись//<0>.ихомтися//<0>.ихомъбось//<0>.ихомъ//<0>.ихомъждесь//<0>.ихомъждеся//<0>.ихоммися//<0>.ихоммись//<0>.ихомътися//<0>.ихомжесь//<0>.ихомжеся//<0>.ихомсь//<0>.ихомся//<0>.ихомъжеся//<0>.ихомждесь//<0>.ихомждеся//<0>.ихомъжесь//<0>.ихом//<0>.ихомъся//<0>.ихомъсь//<0>.ихомбыся//<0>.ихомбысь
  gramm: indic,aor,pl,1p
 -flex: <0>.итѣбысь//<0>.итѣбыся//<0>.итебося//<0>.итебось//<0>.итежесь//<0>.итежеся//<0>.итѣжъдеся//<0>.итѣ//<0>.итажъдесь//<0>.итебыся//<0>.итебысь//<0>.итажъдеся//<0>.итѣжъдесь//<0>.итажесь//<0>.итежъдеся//<0>.итѣмись//<0>.итемися//<0>.итемись//<0>.итеждеся//<0>.итѣждесь//<0>.итажеся//<0>.итѣбося//<0>.итабося//<0>.итабось//<0>.итесь//<0>.итеся//<0>.ита//<0>.итѣбось//<0>.итеждесь//<0>.итѣмися//<0>.итетись//<0>.итаждесь//<0>.итаждеся//<0>.ите//<0>.итабыся//<0>.итежъдесь//<0>.итабысь//<0>.итѣтись//<0>.итатись//<0>.итатися//<0>.итетися//<0>.итѣся//<0>.итѣсь//<0>.итѣжеся//<0>.итѣждеся//<0>.итась//<0>.итася//<0>.итѣтися//<0>.итѣжесь//<0>.итамися//<0>.итамись
  gramm: imper,du,2p
 -flex: <0>.ивѣжеся//<0>.ивамися//<0>.ивамись//<0>.ивѣ//<0>.иважъдесь//<0>.ивебыся//<0>.ивебысь//<0>.иважъдеся//<0>.ивѣбысь//<0>.ивѣжесь//<0>.ивебося//<0>.ивебось//<0>.ивежъдесь//<0>.ивеждесь//<0>.иваждесь//<0>.иваждеся//<0>.ивѣмись//<0>.ивѣмися//<0>.ивѣжъдеся//<0>.ивѣтися//<0>.ивѣжъдесь//<0>.иважесь//<0>.иважеся//<0>.ивѣбось//<0>.ивѣбося//<0>.иветись//<0>.иветися//<0>.ивабыся//<0>.ивабысь//<0>.ивемися//<0>.ивемись//<0>.иватись//<0>.иватися//<0>.ивѣся//<0>.ивѣсь//<0>.ивабося//<0>.ивабось//<0>.ивесь//<0>.ивеся//<0>.ива//<0>.иве//<0>.ивѣтись//<0>.ивежъдеся//<0>.ивежесь//<0>.ивѣждесь//<0>.ивѣждеся//<0>.ивежеся//<0>.ивеждеся//<0>.ивѣбыся//<0>.ивась//<0>.ивася
  gramm: imper,du,1p
 -flex: <0>.ихтись//<0>.ихтися//<0>.ихъмись//<0>.ихъмися//<0>.ихъбысь//<0>.ихъбыся//<0>.ихбося//<0>.ихбось//<0>.ихбыся//<0>.ихсь//<0>.ихся//<0>.ихбысь//<0>.ихждесь//<0>.ихждеся//<0>.ихъбось//<0>.ихъбося//<0>.ихъся//<0>.ихъсь//<0>.ихъжъдеся//<0>.ихъжъдесь//<0>.ихжесь//<0>.ихжеся//<0>.ихъждесь//<0>.ихъждеся//<0>.их//<0>.ихмися//<0>.ихмись//<0>.ихътися//<0>.ихътись//<0>.ихъ//<0>.ихъжеся//<0>.ихъжесь
  gramm: indic,aor,sg,1p
 -flex: <0>.юмись//<0>.юмися//<0>.юждесь//<0>.юбось//<0>.южъдесь//<0>.ю//<0>.юбося//<0>.ютися//<0>.юся//<0>.ютись//<0>.юбысь//<0>.юбыся//<0>.юждеся//<0>.южеся//<0>.южесь//<0>.юсь//<0>.южъдеся
  gramm: indic,praes,sg,1p
 -flex: <0>.ишибыся//<0>.ишибысь//<0>.иши//<0>.ишимися//<0>.ишимись//<0>.ишижесь//<0>.ишижеся//<0>.ишитися//<0>.ишитись//<0>.ишибось//<0>.ишижъдеся//<0>.ишижъдесь//<0>.ишибося//<0>.ишиждеся//<0>.ишиждесь//<0>.ишися//<0>.ишись
  gramm: indic,praes,sg,2p
 -flex: <0>.итъбысь//<0>.итъбыся//<0>.итбысь//<0>.итбыся//<0>.итжеся//<0>.итъжеся//<0>.итъжесь//<0>.итжесь//<0>.ись//<0>.ися//<0>.итись//<0>.итбось//<0>.итбося//<0>.ижъдесь//<0>.итътися//<0>.итътись//<0>.итъся//<0>.ижесь//<0>.итъсь//<0>.итждесь//<0>.итждеся//<0>.итъжъдеся//<0>.ит//<0>.ижъдеся//<0>.итъмися//<0>.итися//<0>.ибось//<0>.и//<0>.итъмись//<0>.итъ//<0>.имись//<0>.итъбось//<0>.итъбося//<0>.ится//<0>.итсь//<0>.иждесь//<0>.иждеся//<0>.имися//<0>.ибыся//<0>.итъждеся//<0>.ижеся//<0>.итъждесь//<0>.иттися//<0>.иттись//<0>.ибысь//<0>.итмись//<0>.итмися//<0>.ибося//<0>.итъжъдесь
  gramm: indic,praes,sg,3p
 -flex: <0>.илаждесь//<0>.илажъдеся//<0>.илажъдесь//<0>.илася//<0>.илась//<0>.илабысь//<0>.илажесь//<0>.иламись//<0>.илажеся//<0>.иламися//<0>.илабось//<0>.илабося//<0>.ила//<0>.илатися//<0>.илатись//<0>.илабыся//<0>.илаждеся
  gramm: perf,du,m
 -flex: <0>.илѣтись//<0>.илѣтися//<0>.илѣжъдесь//<0>.илѣжъдеся//<0>.илеждеся//<0>.илеждесь//<0>.илѣсь//<0>.илѣся//<0>.илежъдеся//<0>.илѣ//<0>.илѣждесь//<0>.илѣждеся//<0>.илѣбыся//<0>.илѣбысь//<0>.илебыся//<0>.илежъдесь//<0>.илѣмися//<0>.илеся//<0>.илѣмись//<0>.илемися//<0>.илѣжесь//<0>.илѣжеся//<0>.илесь//<0>.илетися//<0>.илетись//<0>.илебось//<0>.илебося//<0>.илѣбося//<0>.илѣбось//<0>.илежеся//<0>.илебысь//<0>.иле//<0>.илемись//<0>.илежесь
  gramm: perf,du,n
 -flex: <0>.илаждесь//<0>.илажъдеся//<0>.илажъдесь//<0>.илася//<0>.илась//<0>.илабысь//<0>.илажесь//<0>.иламись//<0>.илажеся//<0>.иламися//<0>.илабось//<0>.илабося//<0>.ила//<0>.илатися//<0>.илатись//<0>.илабыся//<0>.илаждеся
  gramm: perf,sg,f
-paradigm: V21n
 -flex: <0>.итежесь//<0>.итежеся//<0>.итесь//<0>.итебось//<0>.итежъдесь//<0>.итеждесь//<0>.итеся//<0>.итетись//<0>.ите//<0>.итетися//<0>.итежъдеся//<0>.итемися//<0>.итемись//<0>.итеждеся//<0>.итебося//<0>.итебыся//<0>.итебысь
  gramm: indic,praes,pl,2p
 -flex: <0>.ятбысь//<0>.ятъждесь//<0>.яжеся//<0>.ятбось//<0>.ятбося//<0>.ятъсь//<0>.ямися//<0>.ятъся//<0>.ятъждеся//<0>.яся//<0>.ясь//<0>.яжесь//<0>.ятмись//<0>.ятмися//<0>.ятътись//<0>.ятътися//<0>.ямись//<0>.ятися//<0>.ятжеся//<0>.ятжесь//<0>.ятись//<0>.ятбыся//<0>.ятъбося//<0>.ятъбось//<0>.ябысь//<0>.ябыся//<0>.яттися//<0>.яттись//<0>.ятъмися//<0>.ятъмись//<0>.яжъдесь//<0>.ятъжъдесь//<0>.ят//<0>.ятъжъдеся//<0>.ятъжесь//<0>.ятъжеся//<0>.яждесь//<0>.яждеся//<0>.ятждеся//<0>.ятждесь//<0>.ятъ//<0>.ятъбысь//<0>.ябось//<0>.ябося//<0>.я//<0>.яжъдеся//<0>.ятъбыся//<0>.ятся//<0>.ятсь
  gramm: indic,praes,pl,3p
 -flex: <0>.имежъдеся//<0>.имъждесь//<0>.имъждеся//<0>.имежеся//<0>.иметися//<0>.иметись//<0>.имебысь//<0>.имебыся//<0>.имеждесь//<0>.имжесь//<0>.имжеся//<0>.имъсь//<0>.имъся//<0>.имтись//<0>.имтися//<0>.имъбыся//<0>.им//<0>.имъбысь//<0>.имъ//<0>.имждеся//<0>.имждесь//<0>.имсь//<0>.имся//<0>.иммися//<0>.иммись//<0>.имеждеся//<0>.имемися//<0>.имемись//<0>.имебось//<0>.имебося//<0>.имежесь//<0>.име//<0>.имбыся//<0>.имбысь//<0>.имежъдесь//<0>.имъмися//<0>.имъмись//<0>.имбося//<0>.имбось//<0>.имъжесь//<0>.имъжеся//<0>.имеся//<0>.имесь//<0>.имътись//<0>.имътися//<0>.имъжъдесь//<0>.имъжъдеся//<0>.имъбося//<0>.имъбось
  gramm: indic,praes,pl,1p
 -flex: <0>.илибысь//<0>.илибыся//<0>.илижъдесь//<0>.илибось//<0>.илибося//<0>.илитися//<0>.илитись//<0>.илижеся//<0>.илижъдеся//<0>.илижесь//<0>.илимись//<0>.илимися//<0>.илиждесь//<0>.или//<0>.илиждеся//<0>.илися//<0>.ились
  gramm: perf,pl,m
 -flex: <0>.илаждесь//<0>.илажъдеся//<0>.илажъдесь//<0>.илася//<0>.илась//<0>.илабысь//<0>.илажесь//<0>.иламись//<0>.илажеся//<0>.иламися//<0>.илабось//<0>.илабося//<0>.ила//<0>.илатися//<0>.илатись//<0>.илабыся//<0>.илаждеся
  gramm: perf,pl,n
 -flex: <0>.илыбося//<0>.илыбось//<0>.илысь//<0>.илыся//<0>.илы//<0>.илыжъдесь//<0>.илыждесь//<0>.илыждеся//<0>.илыбыся//<0>.илыбысь//<0>.илымися//<0>.илымись//<0>.илытись//<0>.илытися//<0>.илыжъдеся//<0>.илыжесь//<0>.илыжеся
  gramm: perf,pl,f
 -flex: <0>.итьтись//<0>.итьтися//<0>.итибося//<0>.итибось//<0>.итьбыся//<0>.итибыся//<0>.итимись//<0>.итьжъдесь//<0>.итибысь//<0>.итись//<0>.итися//<0>.ить//<0>.итьжесь//<0>.итьжеся//<0>.ити//<0>.итьбося//<0>.итьбось//<0>.итьжъдеся//<0>.итиждесь//<0>.итиждеся//<0>.итьмися//<0>.итьждесь//<0>.итьждеся//<0>.итьмись//<0>.ититись//<0>.ититися//<0>.итижъдесь//<0>.итижъдеся//<0>.итимися//<0>.итьбысь//<0>.итижесь//<0>.итижеся//<0>.итьсь//<0>.иться
  gramm: inf
 -flex: <0>.ижесь//<0>.ижъдесь//<0>.иждесь//<0>.иждеся//<0>.ижъдеся//<0>.ибося//<0>.ибось//<0>.ижеся//<0>.ись//<0>.ися//<0>.итись//<0>.и//<0>.имись//<0>.итися//<0>.ибыся//<0>.ибысь//<0>.имися
  gramm: imper,sg,2p
 -flex: <0>.ижесь//<0>.ижъдесь//<0>.иждесь//<0>.иждеся//<0>.ижъдеся//<0>.ибося//<0>.ибось//<0>.ижеся//<0>.ись//<0>.ися//<0>.итись//<0>.и//<0>.имись//<0>.итися//<0>.ибыся//<0>.ибысь//<0>.имися
  gramm: imper,sg,3p
 -flex: <0>.итежесь//<0>.итежеся//<0>.итесь//<0>.итебось//<0>.итежъдесь//<0>.итеждесь//<0>.итеся//<0>.итетись//<0>.ите//<0>.итетися//<0>.итежъдеся//<0>.итемися//<0>.итемись//<0>.итеждеся//<0>.итебося//<0>.итебыся//<0>.итебысь
  gramm: imper,pl,2p
 -flex: <0>.иломися//<0>.иломись//<0>.иложъдеся//<0>.илося//<0>.илождеся//<0>.илобыся//<0>.илобысь//<0>.иложесь//<0>.иложеся//<0>.илось//<0>.илобось//<0>.иложъдесь//<0>.илождесь//<0>.илобося//<0>.илотись//<0>.ило//<0>.илотися
  gramm: perf,sg,n
 -flex: <0>.истъбысь//<0>.истъбыся//<0>.истьмися//<0>.истьмись//<0>.исътбось//<0>.исътьтися//<0>.исътьтись//<0>.ижесь//<0>.истбыся//<0>.исъть//<0>.истждеся//<0>.исътьжъдеся//<0>.исътьжъдесь//<0>.истъждеся//<0>.истъждесь//<0>.иждесь//<0>.иждеся//<0>.истбысь//<0>.исътбося//<0>.истжеся//<0>.исътъбося//<0>.исътжеся//<0>.исътжесь//<0>.исътъбось//<0>.исътътись//<0>.исътътися//<0>.исътся//<0>.исътсь//<0>.истся//<0>.истсь//<0>.ист//<0>.исътжъдеся//<0>.исътжъдесь//<0>.ись//<0>.ися//<0>.истьжесь//<0>.истьжеся//<0>.исть//<0>.истждесь//<0>.ижеся//<0>.ибыся//<0>.ибысь//<0>.истъбось//<0>.истътися//<0>.истъбося//<0>.истьждесь//<0>.исътъбысь//<0>.истьбысь//<0>.исътьмись//<0>.исътьмися//<0>.исътбысь//<0>.исътбыся//<0>.исътъсь//<0>.исътъся//<0>.исътъ//<0>.ижъдесь//<0>.ижъдеся//<0>.исътъбыся//<0>.истъ//<0>.истмись//<0>.истьждеся//<0>.истмися//<0>.имися//<0>.исът//<0>.итись//<0>.итися//<0>.и//<0>.имись//<0>.истъмись//<0>.истъмися//<0>.исътьжеся//<0>.исътьжесь//<0>.исъттися//<0>.исъттись//<0>.истьбося//<0>.истьбось//<0>.истъся//<0>.истъсь//<0>.исътьбось//<0>.исътьбося//<0>.исътъжъдесь//<0>.исътъжъдеся//<0>.исътъжесь//<0>.исътъжеся//<0>.истьсь//<0>.исться//<0>.исътъмися//<0>.исътъмись//<0>.ибося//<0>.ибось//<0>.исъться//<0>.исътьсь//<0>.исътьбысь//<0>.исътмись//<0>.исътмися//<0>.исътьбыся//<0>.истьбыся//<0>.истътись//<0>.истъжеся//<0>.истъжесь//<0>.истбось//<0>.истбося//<0>.истжесь//<0>.исттися//<0>.исттись//<0>.истьтись//<0>.истьтися
  gramm: indic,aor,sg,3p
 -flex: <0>.истъбысь//<0>.истъбыся//<0>.истьмися//<0>.истьмись//<0>.исътбось//<0>.исътьтися//<0>.исътьтись//<0>.ижесь//<0>.истбыся//<0>.исъть//<0>.истждеся//<0>.исътьжъдеся//<0>.исътьжъдесь//<0>.истъждеся//<0>.истъждесь//<0>.иждесь//<0>.иждеся//<0>.истбысь//<0>.исътбося//<0>.истжеся//<0>.исътъбося//<0>.исътжеся//<0>.исътжесь//<0>.исътъбось//<0>.исътътись//<0>.исътътися//<0>.исътся//<0>.исътсь//<0>.истся//<0>.истсь//<0>.ист//<0>.исътжъдеся//<0>.исътжъдесь//<0>.ись//<0>.ися//<0>.истьжесь//<0>.истьжеся//<0>.исть//<0>.истждесь//<0>.ижеся//<0>.ибыся//<0>.ибысь//<0>.истъбось//<0>.истътися//<0>.истъбося//<0>.истьждесь//<0>.исътъбысь//<0>.истьбысь//<0>.исътьмись//<0>.исътьмися//<0>.исътбысь//<0>.исътбыся//<0>.исътъсь//<0>.исътъся//<0>.исътъ//<0>.ижъдесь//<0>.ижъдеся//<0>.исътъбыся//<0>.истъ//<0>.истмись//<0>.истьждеся//<0>.истмися//<0>.имися//<0>.исът//<0>.итись//<0>.итися//<0>.и//<0>.имись//<0>.истъмись//<0>.истъмися//<0>.исътьжеся//<0>.исътьжесь//<0>.исъттися//<0>.исъттись//<0>.истьбося//<0>.истьбось//<0>.истъся//<0>.истъсь//<0>.исътьбось//<0>.исътьбося//<0>.исътъжъдесь//<0>.исътъжъдеся//<0>.исътъжесь//<0>.исътъжеся//<0>.истьсь//<0>.исться//<0>.исътъмися//<0>.исътъмись//<0>.ибося//<0>.ибось//<0>.исъться//<0>.исътьсь//<0>.исътьбысь//<0>.исътмись//<0>.исътмися//<0>.исътьбыся//<0>.истьбыся//<0>.истътись//<0>.истъжеся//<0>.истъжесь//<0>.истбось//<0>.истбося//<0>.истжесь//<0>.исттися//<0>.исттись//<0>.истьтись//<0>.истьтися
  gramm: indic,aor,sg,2p
 -flex: <0>.ивѣжеся//<0>.ивамися//<0>.ивамись//<0>.ивѣ//<0>.иважъдесь//<0>.ивебыся//<0>.ивебысь//<0>.иважъдеся//<0>.ивѣбысь//<0>.ивѣжесь//<0>.ивебося//<0>.ивебось//<0>.ивежъдесь//<0>.ивеждесь//<0>.иваждесь//<0>.иваждеся//<0>.ивѣмись//<0>.ивѣмися//<0>.ивѣжъдеся//<0>.ивѣтися//<0>.ивѣжъдесь//<0>.иважесь//<0>.иважеся//<0>.ивѣбось//<0>.ивѣбося//<0>.иветись//<0>.иветися//<0>.ивабыся//<0>.ивабысь//<0>.ивемися//<0>.ивемись//<0>.иватись//<0>.иватися//<0>.ивѣся//<0>.ивѣсь//<0>.ивабося//<0>.ивабось//<0>.ивесь//<0>.ивеся//<0>.ива//<0>.иве//<0>.ивѣтись//<0>.ивежъдеся//<0>.ивежесь//<0>.ивѣждесь//<0>.ивѣждеся//<0>.ивежеся//<0>.ивеждеся//<0>.ивѣбыся//<0>.ивась//<0>.ивася
  gramm: indic,praes,du,1p
 -flex: <0>.итѣбысь//<0>.итѣбыся//<0>.итебося//<0>.итебось//<0>.итежесь//<0>.итежеся//<0>.итѣжъдеся//<0>.итѣ//<0>.итажъдесь//<0>.итебыся//<0>.итебысь//<0>.итажъдеся//<0>.итѣжъдесь//<0>.итажесь//<0>.итежъдеся//<0>.итѣмись//<0>.итемися//<0>.итемись//<0>.итеждеся//<0>.итѣждесь//<0>.итажеся//<0>.итѣбося//<0>.итабося//<0>.итабось//<0>.итесь//<0>.итеся//<0>.ита//<0>.итѣбось//<0>.итеждесь//<0>.итѣмися//<0>.итетись//<0>.итаждесь//<0>.итаждеся//<0>.ите//<0>.итабыся//<0>.итежъдесь//<0>.итабысь//<0>.итѣтись//<0>.итатись//<0>.итатися//<0>.итетися//<0>.итѣся//<0>.итѣсь//<0>.итѣжеся//<0>.итѣждеся//<0>.итась//<0>.итася//<0>.итѣтися//<0>.итѣжесь//<0>.итамися//<0>.итамись
  gramm: indic,praes,du,3p
 -flex: <0>.итѣбысь//<0>.итѣбыся//<0>.итебося//<0>.итебось//<0>.итежесь//<0>.итежеся//<0>.итѣжъдеся//<0>.итѣ//<0>.итажъдесь//<0>.итебыся//<0>.итебысь//<0>.итажъдеся//<0>.итѣжъдесь//<0>.итажесь//<0>.итежъдеся//<0>.итѣмись//<0>.итемися//<0>.итемись//<0>.итеждеся//<0>.итѣждесь//<0>.итажеся//<0>.итѣбося//<0>.итабося//<0>.итабось//<0>.итесь//<0>.итеся//<0>.ита//<0>.итѣбось//<0>.итеждесь//<0>.итѣмися//<0>.итетись//<0>.итаждесь//<0>.итаждеся//<0>.ите//<0>.итабыся//<0>.итежъдесь//<0>.итабысь//<0>.итѣтись//<0>.итатись//<0>.итатися//<0>.итетися//<0>.итѣся//<0>.итѣсь//<0>.итѣжеся//<0>.итѣждеся//<0>.итась//<0>.итася//<0>.итѣтися//<0>.итѣжесь//<0>.итамися//<0>.итамись
  gramm: indic,praes,du,2p
 -flex: <0>.яхова//<0>.яховамися//<0>.яховамись//<0>.яхове//<0>.яховабося//<0>.яховабось//<0>.яховежесь//<0>.яховежеся//<0>.яховетись//<0>.яховемися//<0>.яховемись//<0>.яховѣжъдеся//<0>.яховѣбысь//<0>.яховѣмись//<0>.яховетися//<0>.яховѣжеся//<0>.яховеждеся//<0>.яховеждесь//<0>.яховѣжесь//<0>.яховажъдесь//<0>.яховабыся//<0>.яховабысь//<0>.яховежъдесь//<0>.яховежъдеся//<0>.яховеся//<0>.яховѣждесь//<0>.яховѣся//<0>.яховѣсь//<0>.яховѣждеся//<0>.яховѣтися//<0>.яховѣтись//<0>.яховебося//<0>.яховатись//<0>.яховатися//<0>.яховебось//<0>.яховѣ//<0>.яховажесь//<0>.яховажеся//<0>.яховесь//<0>.яховѣмися//<0>.яховажъдеся//<0>.яховѣбыся//<0>.яховѣжъдесь//<0>.яховаждесь//<0>.яховаждеся//<0>.яховебыся//<0>.яховѣбось//<0>.яховѣбося//<0>.яховебысь//<0>.яховась//<0>.яховася
  gramm: indic,imperf,du,1p
 -flex: <0>.ясътѣтися//<0>.ясътѣтись//<0>.ястебося//<0>.ястебось//<0>.ястажесь//<0>.ястажеся//<0>.ястѣтися//<0>.ястѣтись//<0>.ястеждесь//<0>.ястеждеся//<0>.ясътежъдесь//<0>.ясътежъдеся//<0>.ясътѣся//<0>.ясътѣсь//<0>.ястамися//<0>.ястамись//<0>.ястабыся//<0>.ястабысь//<0>.ясътемися//<0>.ясътемись//<0>.ясътетись//<0>.ясътетися//<0>.ясътѣбось//<0>.ясътѣбося//<0>.ясътѣжъдеся//<0>.ястѣмись//<0>.ястѣмися//<0>.ясътѣжъдесь//<0>.ястѣся//<0>.ястѣсь//<0>.ясътась//<0>.ясътася//<0>.ясътабыся//<0>.ясътабысь//<0>.ястѣждеся//<0>.ястѣждесь//<0>.ястаждеся//<0>.ястаждесь//<0>.ястѣбысь//<0>.ястебыся//<0>.ястебысь//<0>.ястѣбось//<0>.ястѣбося//<0>.ястѣ//<0>.ястемися//<0>.ястемись//<0>.ясътесь//<0>.ясътеся//<0>.ястась//<0>.ястася//<0>.ястѣжеся//<0>.ястѣбыся//<0>.ясте//<0>.яста//<0>.ясътамися//<0>.ясътамись//<0>.ясътабося//<0>.ясътабось//<0>.ясътѣбысь//<0>.ясътѣбыся//<0>.ясътатись//<0>.ясътатися//<0>.ясътѣ//<0>.ясътажъдесь//<0>.ясътажъдеся//<0>.ясътебося//<0>.ясътебось//<0>.ястѣжесь//<0>.ясътажесь//<0>.ясътажеся//<0>.ястабося//<0>.ясътебыся//<0>.ясътебысь//<0>.ястабось//<0>.ястежесь//<0>.ястежеся//<0>.ястетись//<0>.ястетися//<0>.ясъта//<0>.ясътѣжеся//<0>.ясъте//<0>.ясътѣжесь//<0>.ясътежесь//<0>.ясътежеся//<0>.ясътѣмись//<0>.ясътѣмися//<0>.ястатись//<0>.ястатися//<0>.ястесь//<0>.ястеся
  gramm: indic,imperf,du,3p
 -flex: <0>.ясътѣтися//<0>.ясътѣтись//<0>.ястебося//<0>.ястебось//<0>.ястажесь//<0>.ястажеся//<0>.ястѣтися//<0>.ястѣтись//<0>.ястеждесь//<0>.ястеждеся//<0>.ясътежъдесь//<0>.ясътежъдеся//<0>.ясътѣся//<0>.ясътѣсь//<0>.ястамися//<0>.ястамись//<0>.ястабыся//<0>.ястабысь//<0>.ясътемися//<0>.ясътемись//<0>.ясътетись//<0>.ясътетися//<0>.ясътѣбось//<0>.ясътѣбося//<0>.ясътѣжъдеся//<0>.ястѣмись//<0>.ястѣмися//<0>.ясътѣжъдесь//<0>.ястѣся//<0>.ястѣсь//<0>.ясътась//<0>.ясътася//<0>.ясътабыся//<0>.ясътабысь//<0>.ястѣждеся//<0>.ястѣждесь//<0>.ястаждеся//<0>.ястаждесь//<0>.ястѣбысь//<0>.ястебыся//<0>.ястебысь//<0>.ястѣбось//<0>.ястѣбося//<0>.ястѣ//<0>.ястемися//<0>.ястемись//<0>.ясътесь//<0>.ясътеся//<0>.ястась//<0>.ястася//<0>.ястѣжеся//<0>.ястѣбыся//<0>.ясте//<0>.яста//<0>.ясътамися//<0>.ясътамись//<0>.ясътабося//<0>.ясътабось//<0>.ясътѣбысь//<0>.ясътѣбыся//<0>.ясътатись//<0>.ясътатися//<0>.ясътѣ//<0>.ясътажъдесь//<0>.ясътажъдеся//<0>.ясътебося//<0>.ясътебось//<0>.ястѣжесь//<0>.ясътажесь//<0>.ясътажеся//<0>.ястабося//<0>.ясътебыся//<0>.ясътебысь//<0>.ястабось//<0>.ястежесь//<0>.ястежеся//<0>.ястетись//<0>.ястетися//<0>.ясъта//<0>.ясътѣжеся//<0>.ясъте//<0>.ясътѣжесь//<0>.ясътежесь//<0>.ясътежеся//<0>.ясътѣмись//<0>.ясътѣмися//<0>.ястатись//<0>.ястатися//<0>.ястесь//<0>.ястеся
  gramm: indic,imperf,du,2p
 -flex: <0>.ясътетись//<0>.ясътетися//<0>.ястебося//<0>.ястебось//<0>.ясътебося//<0>.ясътебось//<0>.ястемися//<0>.ястемись//<0>.ясътесь//<0>.ясътебыся//<0>.ясътебысь//<0>.ясътеся//<0>.ястебыся//<0>.ястежесь//<0>.ястежеся//<0>.ястебысь//<0>.ясте//<0>.ястетись//<0>.ястетися//<0>.ясъте//<0>.ясътежесь//<0>.ясътежеся//<0>.ястеждесь//<0>.ястеждеся//<0>.ясътежъдесь//<0>.ясътемись//<0>.ясътемися//<0>.ястесь//<0>.ястеся//<0>.ясътежъдеся
  gramm: indic,imperf,pl,2p
 -flex: <0>.яхуся//<0>.яхусь//<0>.яхубося//<0>.яхубось//<0>.яхужесь//<0>.яхужеся//<0>.яхумись//<0>.яхумися//<0>.яхуждеся//<0>.яхуждесь//<0>.яхубыся//<0>.яхутись//<0>.яху//<0>.яхубысь//<0>.яхутися//<0>.яхужъдесь//<0>.яхужъдеся
  gramm: indic,imperf,pl,3p
 -flex: <0>.яхомбыся//<0>.яхомбысь//<0>.яхомтись//<0>.яхомтися//<0>.яхомбося//<0>.яхомъмися//<0>.яхомбось//<0>.яхомъ//<0>.яхом//<0>.яхомъмись//<0>.яхомъжъдесь//<0>.яхомъжъдеся//<0>.яхомъжесь//<0>.яхомъжеся//<0>.яхомсь//<0>.яхомътись//<0>.яхомътися//<0>.яхомся//<0>.яхоммися//<0>.яхоммись//<0>.яхомъждесь//<0>.яхомъждеся//<0>.яхомъсь//<0>.яхомъся//<0>.яхомъбыся//<0>.яхомъбысь//<0>.яхомждеся//<0>.яхомждесь//<0>.яхомжесь//<0>.яхомжеся//<0>.яхомъбося//<0>.яхомъбось
  gramm: indic,imperf,pl,1p
 -flex: <0>.илѣтись//<0>.илѣтися//<0>.илѣжъдесь//<0>.илѣжъдеся//<0>.илеждеся//<0>.илеждесь//<0>.илѣсь//<0>.илѣся//<0>.илежъдеся//<0>.илѣ//<0>.илѣждесь//<0>.илѣждеся//<0>.илѣбыся//<0>.илѣбысь//<0>.илебыся//<0>.илежъдесь//<0>.илѣмися//<0>.илеся//<0>.илѣмись//<0>.илемися//<0>.илѣжесь//<0>.илѣжеся//<0>.илесь//<0>.илетися//<0>.илетись//<0>.илебось//<0>.илебося//<0>.илѣбося//<0>.илѣбось//<0>.илежеся//<0>.илебысь//<0>.иле//<0>.илемись//<0>.илежесь
  gramm: perf,du,f
 -flex: <0>.яхбося//<0>.яхбось//<0>.яхтись//<0>.яхтися//<0>.яхъ//<0>.яхътись//<0>.яхътися//<0>.яхъжъдесь//<0>.яхъжъдеся//<0>.яхъбось//<0>.яхбыся//<0>.яхбысь//<0>.яхжесь//<0>.яхжеся//<0>.яхъмися//<0>.яхъмись//<0>.яхъжесь//<0>.яхъжеся//<0>.яхъбыся//<0>.ях//<0>.яхъбысь//<0>.яхждеся//<0>.яхждесь//<0>.яхсь//<0>.яхся//<0>.яхъбося//<0>.яхмись//<0>.яхъждесь//<0>.яхъждеся//<0>.яхмися//<0>.яхъсь//<0>.яхъся
  gramm: indic,imperf,sg,1p
 -flex: <0>.яшебося//<0>.яшежеся//<0>.яше//<0>.яшетися//<0>.яшежесь//<0>.яшесь//<0>.яшеся//<0>.яшемись//<0>.яшежъдесь//<0>.яшемися//<0>.яшежъдеся//<0>.яшетись//<0>.яшебось//<0>.яшеждесь//<0>.яшебыся//<0>.яшеждеся//<0>.яшебысь
  gramm: indic,imperf,sg,2p
 -flex: <0>.яшебося//<0>.яшежеся//<0>.яше//<0>.яшетися//<0>.яшежесь//<0>.яшесь//<0>.яшеся//<0>.яшемись//<0>.яшежъдесь//<0>.яшемися//<0>.яшежъдеся//<0>.яшетись//<0>.яшебось//<0>.яшеждесь//<0>.яшебыся//<0>.яшеждеся//<0>.яшебысь
  gramm: indic,imperf,sg,3p
 -flex: <0>.иховеся//<0>.иховесь//<0>.иховѣсь//<0>.иховѣся//<0>.иховѣ//<0>.иховѣмись//<0>.иховажеся//<0>.иховежъдеся//<0>.иховежъдесь//<0>.иховажесь//<0>.иховѣбося//<0>.иховѣбось//<0>.иховамись//<0>.иховамися//<0>.иховеждеся//<0>.иховеждесь//<0>.иховася//<0>.иховась//<0>.иховабысь//<0>.иховабыся//<0>.иховѣждесь//<0>.иховѣждеся//<0>.иховѣмися//<0>.иховѣтись//<0>.иховѣтися//<0>.иховѣбыся//<0>.ихова//<0>.ихове//<0>.иховежеся//<0>.иховежесь//<0>.иховѣжъдесь//<0>.иховѣжъдеся//<0>.иховатися//<0>.иховатись//<0>.иховѣбысь//<0>.иховебось//<0>.иховебося//<0>.иховебысь//<0>.иховебыся//<0>.иховабось//<0>.иховабося//<0>.иховѣжесь//<0>.иховемись//<0>.иховемися//<0>.иховѣжеся//<0>.иховаждесь//<0>.иховаждеся//<0>.иховажъдеся//<0>.иховажъдесь//<0>.иховетися//<0>.иховетись
  gramm: indic,aor,du,1p
 -flex: <0>.истабося//<0>.истабось//<0>.истемися//<0>.истемись//<0>.истаждесь//<0>.истаждеся//<0>.истабыся//<0>.истабысь//<0>.истѣтися//<0>.истѣтись//<0>.исътѣмися//<0>.исътѣмись//<0>.исътажъдеся//<0>.исътажъдесь//<0>.исътебысь//<0>.исътебыся//<0>.исътѣбыся//<0>.исътѣбысь//<0>.истѣждесь//<0>.истѣждеся//<0>.истѣжеся//<0>.истѣжесь//<0>.исътѣжъдесь//<0>.исътѣжъдеся//<0>.истѣся//<0>.истѣсь//<0>.истажесь//<0>.истажеся//<0>.истѣбось//<0>.истѣбося//<0>.истебыся//<0>.истебысь//<0>.исътабось//<0>.исътабося//<0>.исътамись//<0>.исътамися//<0>.исътѣсь//<0>.исътѣся//<0>.истежесь//<0>.истежеся//<0>.истесь//<0>.истебося//<0>.истебось//<0>.исътеся//<0>.исътесь//<0>.истѣбысь//<0>.истѣбыся//<0>.исътатися//<0>.исътатись//<0>.исътемись//<0>.исътемися//<0>.исътася//<0>.исътась//<0>.исътѣ//<0>.истеся//<0>.истѣ//<0>.исътетися//<0>.исътетись//<0>.исътѣжесь//<0>.истась//<0>.истася//<0>.исътѣжеся//<0>.истетись//<0>.истетися//<0>.исътебось//<0>.исътебося//<0>.иста//<0>.исте//<0>.исътажеся//<0>.исътажесь//<0>.исъта//<0>.исъте//<0>.исътѣбося//<0>.исътѣбось//<0>.истамися//<0>.истамись//<0>.исътѣтись//<0>.исътѣтися//<0>.истѣмись//<0>.истатись//<0>.истатися//<0>.истѣмися//<0>.истеждеся//<0>.истеждесь//<0>.исътабысь//<0>.исътабыся//<0>.исътежеся//<0>.исътежесь//<0>.исътежъдеся//<0>.исътежъдесь
  gramm: indic,aor,du,2p
 -flex: <0>.истабося//<0>.истабось//<0>.истемися//<0>.истемись//<0>.истаждесь//<0>.истаждеся//<0>.истабыся//<0>.истабысь//<0>.истѣтися//<0>.истѣтись//<0>.исътѣмися//<0>.исътѣмись//<0>.исътажъдеся//<0>.исътажъдесь//<0>.исътебысь//<0>.исътебыся//<0>.исътѣбыся//<0>.исътѣбысь//<0>.истѣждесь//<0>.истѣждеся//<0>.истѣжеся//<0>.истѣжесь//<0>.исътѣжъдесь//<0>.исътѣжъдеся//<0>.истѣся//<0>.истѣсь//<0>.истажесь//<0>.истажеся//<0>.истѣбось//<0>.истѣбося//<0>.истебыся//<0>.истебысь//<0>.исътабось//<0>.исътабося//<0>.исътамись//<0>.исътамися//<0>.исътѣсь//<0>.исътѣся//<0>.истежесь//<0>.истежеся//<0>.истесь//<0>.истебося//<0>.истебось//<0>.исътеся//<0>.исътесь//<0>.истѣбысь//<0>.истѣбыся//<0>.исътатися//<0>.исътатись//<0>.исътемись//<0>.исътемися//<0>.исътася//<0>.исътась//<0>.исътѣ//<0>.истеся//<0>.истѣ//<0>.исътетися//<0>.исътетись//<0>.исътѣжесь//<0>.истась//<0>.истася//<0>.исътѣжеся//<0>.истетись//<0>.истетися//<0>.исътебось//<0>.исътебося//<0>.иста//<0>.исте//<0>.исътажеся//<0>.исътажесь//<0>.исъта//<0>.исъте//<0>.исътѣбося//<0>.исътѣбось//<0>.истамися//<0>.истамись//<0>.исътѣтись//<0>.исътѣтися//<0>.истѣмись//<0>.истатись//<0>.истатися//<0>.истѣмися//<0>.истеждеся//<0>.истеждесь//<0>.исътабысь//<0>.исътабыся//<0>.исътежеся//<0>.исътежесь//<0>.исътежъдеся//<0>.исътежъдесь
  gramm: indic,aor,du,3p
 -flex: <0>.илмись//<0>.илмися//<0>.илътись//<0>.илъ//<0>.илътися//<0>.ился//<0>.илжесь//<0>.илъжъдеся//<0>.илъбось//<0>.илбысь//<0>.илъждесь//<0>.илъжъдесь//<0>.ил//<0>.илъсь//<0>.илъся//<0>.илждеся//<0>.илждесь//<0>.илъбыся//<0>.илъбысь//<0>.илжеся//<0>.илъбося//<0>.илсь//<0>.илъждеся//<0>.илтися//<0>.илбыся//<0>.илтись//<0>.илъмися//<0>.илъмись//<0>.илбось//<0>.илбося//<0>.илъжесь//<0>.илъжеся
  gramm: perf,sg,m
 -flex: <0>.имежъдеся//<0>.имъждесь//<0>.имъждеся//<0>.имежеся//<0>.иметися//<0>.иметись//<0>.имебысь//<0>.имебыся//<0>.имеждесь//<0>.имжесь//<0>.имжеся//<0>.имъсь//<0>.имъся//<0>.имтись//<0>.имтися//<0>.имъбыся//<0>.им//<0>.имъбысь//<0>.имъ//<0>.имждеся//<0>.имждесь//<0>.имсь//<0>.имся//<0>.иммися//<0>.иммись//<0>.имеждеся//<0>.имемися//<0>.имемись//<0>.имебось//<0>.имебося//<0>.имежесь//<0>.име//<0>.имбыся//<0>.имбысь//<0>.имежъдесь//<0>.имъмися//<0>.имъмись//<0>.имбося//<0>.имбось//<0>.имъжесь//<0>.имъжеся//<0>.имеся//<0>.имесь//<0>.имътись//<0>.имътися//<0>.имъжъдесь//<0>.имъжъдеся//<0>.имъбося//<0>.имъбось
  gramm: imper,pl,1p
 -flex: <0>.ишѧся//<0>.ишажъдеся//<0>.ишажъдесь//<0>.ишажеся//<0>.ишажесь//<0>.ишѧмися//<0>.ишѧтись//<0>.ишѧтися//<0>.ишѧмись//<0>.ишатися//<0>.ишатись//<0>.иша//<0>.ишаждеся//<0>.ишаждесь//<0>.ишася//<0>.ишамись//<0>.ишамися//<0>.ишась//<0>.ишѧжъдесь//<0>.ишѧжъдеся//<0>.ишѧбося//<0>.ишѧбось//<0>.ишѧждеся//<0>.ишѧждесь//<0>.ишѧбыся//<0>.ишѧбысь//<0>.ишабысь//<0>.ишабыся//<0>.ишабось//<0>.ишѧжесь//<0>.ишѧжеся//<0>.ишабося//<0>.ишѧсь//<0>.ишѧ
  gramm: indic,aor,pl,3p
 -flex: <0>.истемися//<0>.истемись//<0>.исътемись//<0>.исътемися//<0>.истесь//<0>.истеся//<0>.исътетися//<0>.истебыся//<0>.истебысь//<0>.исътетись//<0>.исътебысь//<0>.исътебыся//<0>.истеждеся//<0>.истеждесь//<0>.истетись//<0>.истетися//<0>.исътебось//<0>.исътебося//<0>.исътежеся//<0>.исътежесь//<0>.исте//<0>.истежесь//<0>.истежеся//<0>.истебося//<0>.исъте//<0>.истебось//<0>.исътеся//<0>.исътежъдеся//<0>.исътежъдесь//<0>.исътесь
  gramm: indic,aor,pl,2p
 -flex: <0>.ихомъжъдеся//<0>.ихомъжъдесь//<0>.ихомъбысь//<0>.ихомъбыся//<0>.ихомъмись//<0>.ихомътись//<0>.ихомъбося//<0>.ихомъмися//<0>.ихомбося//<0>.ихомбось//<0>.ихомтись//<0>.ихомтися//<0>.ихомъбось//<0>.ихомъ//<0>.ихомъждесь//<0>.ихомъждеся//<0>.ихоммися//<0>.ихоммись//<0>.ихомътися//<0>.ихомжесь//<0>.ихомжеся//<0>.ихомсь//<0>.ихомся//<0>.ихомъжеся//<0>.ихомждесь//<0>.ихомждеся//<0>.ихомъжесь//<0>.ихом//<0>.ихомъся//<0>.ихомъсь//<0>.ихомбыся//<0>.ихомбысь
  gramm: indic,aor,pl,1p
 -flex: <0>.итѣбысь//<0>.итѣбыся//<0>.итебося//<0>.итебось//<0>.итежесь//<0>.итежеся//<0>.итѣжъдеся//<0>.итѣ//<0>.итажъдесь//<0>.итебыся//<0>.итебысь//<0>.итажъдеся//<0>.итѣжъдесь//<0>.итажесь//<0>.итежъдеся//<0>.итѣмись//<0>.итемися//<0>.итемись//<0>.итеждеся//<0>.итѣждесь//<0>.итажеся//<0>.итѣбося//<0>.итабося//<0>.итабось//<0>.итесь//<0>.итеся//<0>.ита//<0>.итѣбось//<0>.итеждесь//<0>.итѣмися//<0>.итетись//<0>.итаждесь//<0>.итаждеся//<0>.ите//<0>.итабыся//<0>.итежъдесь//<0>.итабысь//<0>.итѣтись//<0>.итатись//<0>.итатися//<0>.итетися//<0>.итѣся//<0>.итѣсь//<0>.итѣжеся//<0>.итѣждеся//<0>.итась//<0>.итася//<0>.итѣтися//<0>.итѣжесь//<0>.итамися//<0>.итамись
  gramm: imper,du,2p
 -flex: <0>.ивѣжеся//<0>.ивамися//<0>.ивамись//<0>.ивѣ//<0>.иважъдесь//<0>.ивебыся//<0>.ивебысь//<0>.иважъдеся//<0>.ивѣбысь//<0>.ивѣжесь//<0>.ивебося//<0>.ивебось//<0>.ивежъдесь//<0>.ивеждесь//<0>.иваждесь//<0>.иваждеся//<0>.ивѣмись//<0>.ивѣмися//<0>.ивѣжъдеся//<0>.ивѣтися//<0>.ивѣжъдесь//<0>.иважесь//<0>.иважеся//<0>.ивѣбось//<0>.ивѣбося//<0>.иветись//<0>.иветися//<0>.ивабыся//<0>.ивабысь//<0>.ивемися//<0>.ивемись//<0>.иватись//<0>.иватися//<0>.ивѣся//<0>.ивѣсь//<0>.ивабося//<0>.ивабось//<0>.ивесь//<0>.ивеся//<0>.ива//<0>.иве//<0>.ивѣтись//<0>.ивежъдеся//<0>.ивежесь//<0>.ивѣждесь//<0>.ивѣждеся//<0>.ивежеся//<0>.ивеждеся//<0>.ивѣбыся//<0>.ивась//<0>.ивася
  gramm: imper,du,1p
 -flex: <0>.ихтись//<0>.ихтися//<0>.ихъмись//<0>.ихъмися//<0>.ихъбысь//<0>.ихъбыся//<0>.ихбося//<0>.ихбось//<0>.ихбыся//<0>.ихсь//<0>.ихся//<0>.ихбысь//<0>.ихждесь//<0>.ихждеся//<0>.ихъбось//<0>.ихъбося//<0>.ихъся//<0>.ихъсь//<0>.ихъжъдеся//<0>.ихъжъдесь//<0>.ихжесь//<0>.ихжеся//<0>.ихъждесь//<0>.ихъждеся//<0>.их//<0>.ихмися//<0>.ихмись//<0>.ихътися//<0>.ихътись//<0>.ихъ//<0>.ихъжеся//<0>.ихъжесь
  gramm: indic,aor,sg,1p
 -flex: <0>.юмись//<0>.юмися//<0>.юждесь//<0>.юбось//<0>.южъдесь//<0>.ю//<0>.юбося//<0>.ютися//<0>.юся//<0>.ютись//<0>.юбысь//<0>.юбыся//<0>.юждеся//<0>.южеся//<0>.южесь//<0>.юсь//<0>.южъдеся
  gramm: indic,praes,sg,1p
 -flex: <0>.ишибыся//<0>.ишибысь//<0>.иши//<0>.ишимися//<0>.ишимись//<0>.ишижесь//<0>.ишижеся//<0>.ишитися//<0>.ишитись//<0>.ишибось//<0>.ишижъдеся//<0>.ишижъдесь//<0>.ишибося//<0>.ишиждеся//<0>.ишиждесь//<0>.ишися//<0>.ишись
  gramm: indic,praes,sg,2p
 -flex: <0>.итъбысь//<0>.итъбыся//<0>.итбысь//<0>.итбыся//<0>.итжеся//<0>.итъжеся//<0>.итъжесь//<0>.итжесь//<0>.ись//<0>.ися//<0>.итись//<0>.итбось//<0>.итбося//<0>.ижъдесь//<0>.итътися//<0>.итътись//<0>.итъся//<0>.ижесь//<0>.итъсь//<0>.итждесь//<0>.итждеся//<0>.итъжъдеся//<0>.ит//<0>.ижъдеся//<0>.итъмися//<0>.итися//<0>.ибось//<0>.и//<0>.итъмись//<0>.итъ//<0>.имись//<0>.итъбось//<0>.итъбося//<0>.ится//<0>.итсь//<0>.иждесь//<0>.иждеся//<0>.имися//<0>.ибыся//<0>.итъждеся//<0>.ижеся//<0>.итъждесь//<0>.иттися//<0>.иттись//<0>.ибысь//<0>.итмись//<0>.итмися//<0>.ибося//<0>.итъжъдесь
  gramm: indic,praes,sg,3p
 -flex: <0>.илаждесь//<0>.илажъдеся//<0>.илажъдесь//<0>.илася//<0>.илась//<0>.илабысь//<0>.илажесь//<0>.иламись//<0>.илажеся//<0>.иламися//<0>.илабось//<0>.илабося//<0>.ила//<0>.илатися//<0>.илатись//<0>.илабыся//<0>.илаждеся
  gramm: perf,du,m
 -flex: <0>.илѣтись//<0>.илѣтися//<0>.илѣжъдесь//<0>.илѣжъдеся//<0>.илеждеся//<0>.илеждесь//<0>.илѣсь//<0>.илѣся//<0>.илежъдеся//<0>.илѣ//<0>.илѣждесь//<0>.илѣждеся//<0>.илѣбыся//<0>.илѣбысь//<0>.илебыся//<0>.илежъдесь//<0>.илѣмися//<0>.илеся//<0>.илѣмись//<0>.илемися//<0>.илѣжесь//<0>.илѣжеся//<0>.илесь//<0>.илетися//<0>.илетись//<0>.илебось//<0>.илебося//<0>.илѣбося//<0>.илѣбось//<0>.илежеся//<0>.илебысь//<0>.иле//<0>.илемись//<0>.илежесь
  gramm: perf,du,n
 -flex: <0>.илаждесь//<0>.илажъдеся//<0>.илажъдесь//<0>.илася//<0>.илась//<0>.илабысь//<0>.илажесь//<0>.иламись//<0>.илажеся//<0>.иламися//<0>.илабось//<0>.илабося//<0>.ила//<0>.илатися//<0>.илатись//<0>.илабыся//<0>.илаждеся
  gramm: perf,sg,f
-paradigm: V22n
 -flex: <0>.итежесь//<0>.итежеся//<0>.итесь//<0>.итебось//<0>.итежъдесь//<0>.итеждесь//<0>.итеся//<0>.итетись//<0>.ите//<0>.итетися//<0>.итежъдеся//<0>.итемися//<0>.итемись//<0>.итеждеся//<0>.итебося//<0>.итебыся//<0>.итебысь
  gramm: indic,praes,pl,2p
 -flex: <0>.ятбысь//<0>.ятъждесь//<0>.яжеся//<0>.ятбось//<0>.ятбося//<0>.ятъсь//<0>.ямися//<0>.ятъся//<0>.ятъждеся//<0>.яся//<0>.ясь//<0>.яжесь//<0>.ятмись//<0>.ятмися//<0>.ятътись//<0>.ятътися//<0>.ямись//<0>.ятися//<0>.ятжеся//<0>.ятжесь//<0>.ятись//<0>.ятбыся//<0>.ятъбося//<0>.ятъбось//<0>.ябысь//<0>.ябыся//<0>.яттися//<0>.яттись//<0>.ятъмися//<0>.ятъмись//<0>.яжъдесь//<0>.ятъжъдесь//<0>.ят//<0>.ятъжъдеся//<0>.ятъжесь//<0>.ятъжеся//<0>.яждесь//<0>.яждеся//<0>.ятждеся//<0>.ятждесь//<0>.ятъ//<0>.ятъбысь//<0>.ябось//<0>.ябося//<0>.я//<0>.яжъдеся//<0>.ятъбыся//<0>.ятся//<0>.ятсь
  gramm: indic,praes,pl,3p
 -flex: <0>.имежъдеся//<0>.имъждесь//<0>.имъждеся//<0>.имежеся//<0>.иметися//<0>.иметись//<0>.имебысь//<0>.имебыся//<0>.имеждесь//<0>.имжесь//<0>.имжеся//<0>.имъсь//<0>.имъся//<0>.имтись//<0>.имтися//<0>.имъбыся//<0>.им//<0>.имъбысь//<0>.имъ//<0>.имждеся//<0>.имждесь//<0>.имсь//<0>.имся//<0>.иммися//<0>.иммись//<0>.имеждеся//<0>.имемися//<0>.имемись//<0>.имебось//<0>.имебося//<0>.имежесь//<0>.име//<0>.имбыся//<0>.имбысь//<0>.имежъдесь//<0>.имъмися//<0>.имъмись//<0>.имбося//<0>.имбось//<0>.имъжесь//<0>.имъжеся//<0>.имеся//<0>.имесь//<0>.имътись//<0>.имътися//<0>.имъжъдесь//<0>.имъжъдеся//<0>.имъбося//<0>.имъбось
  gramm: indic,praes,pl,1p
 -flex: <0>.елибысь//<0>.елибыся//<0>.ѣлимися//<0>.ѣлимись//<0>.ѣлиждесь//<0>.елибось//<0>.ѣлиждеся//<0>.елибося//<0>.ѣлитись//<0>.ѣлитися//<0>.ѣлибыся//<0>.ѣлибысь//<0>.елижъдеся//<0>.елижъдесь//<0>.елижеся//<0>.елижесь//<0>.ѣлибося//<0>.ѣлибось//<0>.ѣлижесь//<0>.ѣлижеся//<0>.елитися//<0>.елитись//<0>.ели//<0>.елиждеся//<0>.ѣлись//<0>.ѣлися//<0>.елиждесь//<0>.елися//<0>.елимись//<0>.елимися//<0>.елись//<0>.ѣлижъдесь//<0>.ѣлижъдеся//<0>.ѣли
  gramm: perf,pl,m
 -flex: <0>.елабысь//<0>.ѣлабось//<0>.елажеся//<0>.еламися//<0>.ѣламися//<0>.ѣлаждесь//<0>.ѣлаждеся//<0>.ѣламись//<0>.ѣлабося//<0>.елабыся//<0>.ѣлабыся//<0>.ѣлабысь//<0>.елаждеся//<0>.ѣлась//<0>.ѣлася//<0>.елаждесь//<0>.елася//<0>.елась//<0>.ѣлатись//<0>.ѣлатися//<0>.елабось//<0>.елажъдеся//<0>.елажъдесь//<0>.елабося//<0>.ѣлажъдесь//<0>.ѣлажъдеся//<0>.ела//<0>.еламись//<0>.елажесь//<0>.елатися//<0>.елатись//<0>.ѣла//<0>.ѣлажесь//<0>.ѣлажеся
  gramm: perf,pl,n
 -flex: <0>.ѣлыбось//<0>.елымись//<0>.ѣлыбыся//<0>.ѣлы//<0>.елыжесь//<0>.елыжеся//<0>.елысь//<0>.елыся//<0>.ѣлыждесь//<0>.елы//<0>.ѣлыждеся//<0>.ѣлымись//<0>.ѣлымися//<0>.ѣлыбося//<0>.ѣлыся//<0>.ѣлысь//<0>.ѣлыжеся//<0>.ѣлыжъдесь//<0>.ѣлыжъдеся//<0>.елыждеся//<0>.елымися//<0>.ѣлыжесь//<0>.елыбыся//<0>.елыбысь//<0>.ѣлытися//<0>.ѣлытись//<0>.елыбося//<0>.елыбось//<0>.елыжъдесь//<0>.елыждесь//<0>.елыжъдеся//<0>.ѣлыбысь//<0>.елытись//<0>.елытися
  gramm: perf,pl,f
 -flex: <0>.ѣтьбось//<0>.ѣтьбося//<0>.ѣтьсь//<0>.етьбысь//<0>.етьжъдесь//<0>.ѣтитися//<0>.ѣтитись//<0>.етьжъдеся//<0>.етижесь//<0>.етижеся//<0>.ѣтьжеся//<0>.ѣтьжесь//<0>.етьбося//<0>.ѣтибось//<0>.ѣтибося//<0>.етьбось//<0>.етись//<0>.ѣтися//<0>.ѣтись//<0>.етися//<0>.етьмися//<0>.ѣтьмися//<0>.ѣтибысь//<0>.ѣтибыся//<0>.ѣтьжъдеся//<0>.етибыся//<0>.етибысь//<0>.ѣтиждесь//<0>.ѣть//<0>.ѣтиждеся//<0>.ѣтьбысь//<0>.етьмись//<0>.ѣтьбыся//<0>.ѣтьмись//<0>.еть//<0>.етьбыся//<0>.ети//<0>.етьждесь//<0>.ѣтьтися//<0>.ѣтьтись//<0>.етимися//<0>.етимись//<0>.етитись//<0>.етьждеся//<0>.етитися//<0>.ѣти//<0>.ѣтижеся//<0>.ѣтижесь//<0>.етибося//<0>.ѣтьждесь//<0>.етибось//<0>.етьтись//<0>.етьтися//<0>.ѣтимись//<0>.етьжесь//<0>.етьжеся//<0>.ѣтимися//<0>.ѣтижъдеся//<0>.етиждеся//<0>.етиждесь//<0>.ѣтижъдесь//<0>.ѣтьжъдесь//<0>.етижъдесь//<0>.етижъдеся//<0>.еться//<0>.етьсь//<0>.ѣтьждеся//<0>.ѣться
  gramm: inf
 -flex: <0>.ижесь//<0>.ижъдесь//<0>.иждесь//<0>.иждеся//<0>.ижъдеся//<0>.ибося//<0>.ибось//<0>.ижеся//<0>.ись//<0>.ися//<0>.итись//<0>.и//<0>.имись//<0>.итися//<0>.ибыся//<0>.ибысь//<0>.имися
  gramm: imper,sg,2p
 -flex: <0>.ижесь//<0>.ижъдесь//<0>.иждесь//<0>.иждеся//<0>.ижъдеся//<0>.ибося//<0>.ибось//<0>.ижеся//<0>.ись//<0>.ися//<0>.итись//<0>.и//<0>.имись//<0>.итися//<0>.ибыся//<0>.ибысь//<0>.имися
  gramm: imper,sg,3p
 -flex: <0>.итежесь//<0>.итежеся//<0>.итесь//<0>.итебось//<0>.итежъдесь//<0>.итеждесь//<0>.итеся//<0>.итетись//<0>.ите//<0>.итетися//<0>.итежъдеся//<0>.итемися//<0>.итемись//<0>.итеждеся//<0>.итебося//<0>.итебыся//<0>.итебысь
  gramm: imper,pl,2p
 -flex: <0>.елось//<0>.елося//<0>.ѣлотись//<0>.ѣложеся//<0>.ѣложесь//<0>.еломися//<0>.еломись//<0>.ѣлождеся//<0>.ѣлождесь//<0>.елобыся//<0>.елобысь//<0>.ѣлося//<0>.елотись//<0>.елотися//<0>.ѣлось//<0>.еложесь//<0>.еложеся//<0>.ѣложъдеся//<0>.ѣложъдесь//<0>.ѣлобось//<0>.ѣломися//<0>.ѣлобося//<0>.ѣлотися//<0>.ѣлобысь//<0>.ѣлобыся//<0>.елобося//<0>.елобось//<0>.ело//<0>.елождесь//<0>.елождеся//<0>.ѣломись//<0>.ѣло//<0>.еложъдесь//<0>.еложъдеся
  gramm: perf,sg,n
 -flex: <0>.ѣстьсь//<0>.ѣсться//<0>.есътъбыся//<0>.ѣстсь//<0>.ѣстся//<0>.есътъбысь//<0>.естътись//<0>.естъбось//<0>.ѣстмися//<0>.есътьжеся//<0>.есътьжесь//<0>.ѣстмись//<0>.есътбося//<0>.ѣсътъбысь//<0>.ѣсътъбыся//<0>.есътбось//<0>.ѣстъжеся//<0>.ѣтися//<0>.ѣтись//<0>.ѣстъжесь//<0>.ѣстъбося//<0>.ѣсътъмись//<0>.ѣсътъмися//<0>.есть//<0>.ѣстьтись//<0>.естъ//<0>.ѣстьтися//<0>.ѣсътьбыся//<0>.ѣстьмися//<0>.ѣстьмись//<0>.ѣсътьбысь//<0>.ѣсътъжеся//<0>.ѣсттись//<0>.ѣсттися//<0>.есът//<0>.естьжеся//<0>.естбысь//<0>.естбыся//<0>.естьжесь//<0>.естъбося//<0>.естжесь//<0>.есътъмися//<0>.ѣсътжъдеся//<0>.ѣсътжъдесь//<0>.естътися//<0>.есттися//<0>.есттись//<0>.ѣсъттись//<0>.ѣсътмись//<0>.ѣсътмися//<0>.ѣстьбося//<0>.ѣстьбось//<0>.ѣбысь//<0>.естмись//<0>.естмися//<0>.ѣбыся//<0>.есътьбысь//<0>.есътьбыся//<0>.ежесь//<0>.ежеся//<0>.ѣсътжеся//<0>.естьбось//<0>.естьбося//<0>.ѣсът//<0>.ѣсътьбося//<0>.ѣсътьбось//<0>.естъжесь//<0>.естъжеся//<0>.естждеся//<0>.естждесь//<0>.есътъмись//<0>.естьждесь//<0>.естьждеся//<0>.естъсь//<0>.естъся//<0>.естьтися//<0>.естьтись//<0>.есътсь//<0>.есътся//<0>.ѣстьбыся//<0>.ѣстьбысь//<0>.ѣсътбось//<0>.ѣсътбося//<0>.ѣсътъся//<0>.ѣсътъсь//<0>.ѣсътьтись//<0>.ѣсътьтися//<0>.есътъжъдесь//<0>.есътъжъдеся//<0>.есътъбося//<0>.есътъбось//<0>.ѣсътьжесь//<0>.ѣсътьжеся//<0>.ѣсътьжъдесь//<0>.ѣсътьжъдеся//<0>.ѣстбося//<0>.есъть//<0>.ѣждесь//<0>.ѣждеся//<0>.есътътись//<0>.ѣжеся//<0>.ѣжесь//<0>.естьмись//<0>.ѣстьжеся//<0>.ѣсътся//<0>.есь//<0>.ѣсътсь//<0>.еся//<0>.ѣсътьмися//<0>.естьмися//<0>.ѣсътъжъдесь//<0>.ѣсътбысь//<0>.есътътися//<0>.ѣсътъжесь//<0>.ѣстъ//<0>.ѣсть//<0>.ѣмись//<0>.ѣсътжесь//<0>.естъбыся//<0>.естъбысь//<0>.етись//<0>.есътмись//<0>.етися//<0>.есътбысь//<0>.есътьбось//<0>.ѣбось//<0>.ѣбося//<0>.есътьбося//<0>.ѣстъмись//<0>.ѣсътътися//<0>.ѣсътътись//<0>.ѣстжесь//<0>.е//<0>.ѣстжеся//<0>.есъться//<0>.ѣстьждеся//<0>.ѣстьждесь//<0>.есътьсь//<0>.есътмися//<0>.естъждеся//<0>.естьбысь//<0>.естьбыся//<0>.ѣстбось//<0>.естъмися//<0>.естъмись//<0>.есътжъдесь//<0>.есътъ//<0>.есътжъдеся//<0>.естся//<0>.естсь//<0>.ѣся//<0>.ѣсь//<0>.ѣст//<0>.ѣ//<0>.ѣстждесь//<0>.ѣстждеся//<0>.ѣсъттися//<0>.естбось//<0>.ѣсътбыся//<0>.естбося//<0>.есъттись//<0>.ѣстъмися//<0>.есъттися//<0>.ѣсъть//<0>.ѣсътьмись//<0>.есътбыся//<0>.ѣсътъ//<0>.ѣжъдеся//<0>.ѣжъдесь//<0>.есътьмись//<0>.есътьмися//<0>.ѣсътъбось//<0>.ѣсътъбося//<0>.есътжесь//<0>.есътъся//<0>.ѣстьжесь//<0>.ест//<0>.ѣстбыся//<0>.есътъсь//<0>.ѣмися//<0>.ѣстбысь//<0>.естжеся//<0>.ѣсътъжъдеся//<0>.есътьтися//<0>.есътьжъдеся//<0>.есътьжъдесь//<0>.есътьтись//<0>.ѣстътися//<0>.ѣстътись//<0>.ѣстъся//<0>.ѣстъсь//<0>.есътжеся//<0>.еждеся//<0>.еждесь//<0>.емися//<0>.емись//<0>.ѣстъбось//<0>.естъждесь//<0>.ебося//<0>.ебось//<0>.ѣстъбысь//<0>.есться//<0>.естьсь//<0>.ѣстъбыся//<0>.есътъжесь//<0>.ебыся//<0>.ебысь//<0>.есътъжеся//<0>.ежъдесь//<0>.ежъдеся//<0>.ѣстъждесь//<0>.ѣсътьсь//<0>.ѣсъться//<0>.ѣстъждеся
  gramm: indic,aor,sg,3p
 -flex: <0>.ѣстьсь//<0>.ѣсться//<0>.есътъбыся//<0>.ѣстсь//<0>.ѣстся//<0>.есътъбысь//<0>.естътись//<0>.естъбось//<0>.ѣстмися//<0>.есътьжеся//<0>.есътьжесь//<0>.ѣстмись//<0>.есътбося//<0>.ѣсътъбысь//<0>.ѣсътъбыся//<0>.есътбось//<0>.ѣстъжеся//<0>.ѣтися//<0>.ѣтись//<0>.ѣстъжесь//<0>.ѣстъбося//<0>.ѣсътъмись//<0>.ѣсътъмися//<0>.есть//<0>.ѣстьтись//<0>.естъ//<0>.ѣстьтися//<0>.ѣсътьбыся//<0>.ѣстьмися//<0>.ѣстьмись//<0>.ѣсътьбысь//<0>.ѣсътъжеся//<0>.ѣсттись//<0>.ѣсттися//<0>.есът//<0>.естьжеся//<0>.естбысь//<0>.естбыся//<0>.естьжесь//<0>.естъбося//<0>.естжесь//<0>.есътъмися//<0>.ѣсътжъдеся//<0>.ѣсътжъдесь//<0>.естътися//<0>.есттися//<0>.есттись//<0>.ѣсъттись//<0>.ѣсътмись//<0>.ѣсътмися//<0>.ѣстьбося//<0>.ѣстьбось//<0>.ѣбысь//<0>.естмись//<0>.естмися//<0>.ѣбыся//<0>.есътьбысь//<0>.есътьбыся//<0>.ежесь//<0>.ежеся//<0>.ѣсътжеся//<0>.естьбось//<0>.естьбося//<0>.ѣсът//<0>.ѣсътьбося//<0>.ѣсътьбось//<0>.естъжесь//<0>.естъжеся//<0>.естждеся//<0>.естждесь//<0>.есътъмись//<0>.естьждесь//<0>.естьждеся//<0>.естъсь//<0>.естъся//<0>.естьтися//<0>.естьтись//<0>.есътсь//<0>.есътся//<0>.ѣстьбыся//<0>.ѣстьбысь//<0>.ѣсътбось//<0>.ѣсътбося//<0>.ѣсътъся//<0>.ѣсътъсь//<0>.ѣсътьтись//<0>.ѣсътьтися//<0>.есътъжъдесь//<0>.есътъжъдеся//<0>.есътъбося//<0>.есътъбось//<0>.ѣсътьжесь//<0>.ѣсътьжеся//<0>.ѣсътьжъдесь//<0>.ѣсътьжъдеся//<0>.ѣстбося//<0>.есъть//<0>.ѣждесь//<0>.ѣждеся//<0>.есътътись//<0>.ѣжеся//<0>.ѣжесь//<0>.естьмись//<0>.ѣстьжеся//<0>.ѣсътся//<0>.есь//<0>.ѣсътсь//<0>.еся//<0>.ѣсътьмися//<0>.естьмися//<0>.ѣсътъжъдесь//<0>.ѣсътбысь//<0>.есътътися//<0>.ѣсътъжесь//<0>.ѣстъ//<0>.ѣсть//<0>.ѣмись//<0>.ѣсътжесь//<0>.естъбыся//<0>.естъбысь//<0>.етись//<0>.есътмись//<0>.етися//<0>.есътбысь//<0>.есътьбось//<0>.ѣбось//<0>.ѣбося//<0>.есътьбося//<0>.ѣстъмись//<0>.ѣсътътися//<0>.ѣсътътись//<0>.ѣстжесь//<0>.е//<0>.ѣстжеся//<0>.есъться//<0>.ѣстьждеся//<0>.ѣстьждесь//<0>.есътьсь//<0>.есътмися//<0>.естъждеся//<0>.естьбысь//<0>.естьбыся//<0>.ѣстбось//<0>.естъмися//<0>.естъмись//<0>.есътжъдесь//<0>.есътъ//<0>.есътжъдеся//<0>.естся//<0>.естсь//<0>.ѣся//<0>.ѣсь//<0>.ѣст//<0>.ѣ//<0>.ѣстждесь//<0>.ѣстждеся//<0>.ѣсъттися//<0>.естбось//<0>.ѣсътбыся//<0>.естбося//<0>.есъттись//<0>.ѣстъмися//<0>.есъттися//<0>.ѣсъть//<0>.ѣсътьмись//<0>.есътбыся//<0>.ѣсътъ//<0>.ѣжъдеся//<0>.ѣжъдесь//<0>.есътьмись//<0>.есътьмися//<0>.ѣсътъбось//<0>.ѣсътъбося//<0>.есътжесь//<0>.есътъся//<0>.ѣстьжесь//<0>.ест//<0>.ѣстбыся//<0>.есътъсь//<0>.ѣмися//<0>.ѣстбысь//<0>.естжеся//<0>.ѣсътъжъдеся//<0>.есътьтися//<0>.есътьжъдеся//<0>.есътьжъдесь//<0>.есътьтись//<0>.ѣстътися//<0>.ѣстътись//<0>.ѣстъся//<0>.ѣстъсь//<0>.есътжеся//<0>.еждеся//<0>.еждесь//<0>.емися//<0>.емись//<0>.ѣстъбось//<0>.естъждесь//<0>.ебося//<0>.ебось//<0>.ѣстъбысь//<0>.есться//<0>.естьсь//<0>.ѣстъбыся//<0>.есътъжесь//<0>.ебыся//<0>.ебысь//<0>.есътъжеся//<0>.ежъдесь//<0>.ежъдеся//<0>.ѣстъждесь//<0>.ѣсътьсь//<0>.ѣсъться//<0>.ѣстъждеся
  gramm: indic,aor,sg,2p
 -flex: <0>.ивѣжеся//<0>.ивамися//<0>.ивамись//<0>.ивѣ//<0>.иважъдесь//<0>.ивебыся//<0>.ивебысь//<0>.иважъдеся//<0>.ивѣбысь//<0>.ивѣжесь//<0>.ивебося//<0>.ивебось//<0>.ивежъдесь//<0>.ивеждесь//<0>.иваждесь//<0>.иваждеся//<0>.ивѣмись//<0>.ивѣмися//<0>.ивѣжъдеся//<0>.ивѣтися//<0>.ивѣжъдесь//<0>.иважесь//<0>.иважеся//<0>.ивѣбось//<0>.ивѣбося//<0>.иветись//<0>.иветися//<0>.ивабыся//<0>.ивабысь//<0>.ивемися//<0>.ивемись//<0>.иватись//<0>.иватися//<0>.ивѣся//<0>.ивѣсь//<0>.ивабося//<0>.ивабось//<0>.ивесь//<0>.ивеся//<0>.ива//<0>.иве//<0>.ивѣтись//<0>.ивежъдеся//<0>.ивежесь//<0>.ивѣждесь//<0>.ивѣждеся//<0>.ивежеся//<0>.ивеждеся//<0>.ивѣбыся//<0>.ивась//<0>.ивася
  gramm: indic,praes,du,1p
 -flex: <0>.итѣбысь//<0>.итѣбыся//<0>.итебося//<0>.итебось//<0>.итежесь//<0>.итежеся//<0>.итѣжъдеся//<0>.итѣ//<0>.итажъдесь//<0>.итебыся//<0>.итебысь//<0>.итажъдеся//<0>.итѣжъдесь//<0>.итажесь//<0>.итежъдеся//<0>.итѣмись//<0>.итемися//<0>.итемись//<0>.итеждеся//<0>.итѣждесь//<0>.итажеся//<0>.итѣбося//<0>.итабося//<0>.итабось//<0>.итесь//<0>.итеся//<0>.ита//<0>.итѣбось//<0>.итеждесь//<0>.итѣмися//<0>.итетись//<0>.итаждесь//<0>.итаждеся//<0>.ите//<0>.итабыся//<0>.итежъдесь//<0>.итабысь//<0>.итѣтись//<0>.итатись//<0>.итатися//<0>.итетися//<0>.итѣся//<0>.итѣсь//<0>.итѣжеся//<0>.итѣждеся//<0>.итась//<0>.итася//<0>.итѣтися//<0>.итѣжесь//<0>.итамися//<0>.итамись
  gramm: indic,praes,du,3p
 -flex: <0>.итѣбысь//<0>.итѣбыся//<0>.итебося//<0>.итебось//<0>.итежесь//<0>.итежеся//<0>.итѣжъдеся//<0>.итѣ//<0>.итажъдесь//<0>.итебыся//<0>.итебысь//<0>.итажъдеся//<0>.итѣжъдесь//<0>.итажесь//<0>.итежъдеся//<0>.итѣмись//<0>.итемися//<0>.итемись//<0>.итеждеся//<0>.итѣждесь//<0>.итажеся//<0>.итѣбося//<0>.итабося//<0>.итабось//<0>.итесь//<0>.итеся//<0>.ита//<0>.итѣбось//<0>.итеждесь//<0>.итѣмися//<0>.итетись//<0>.итаждесь//<0>.итаждеся//<0>.ите//<0>.итабыся//<0>.итежъдесь//<0>.итабысь//<0>.итѣтись//<0>.итатись//<0>.итатися//<0>.итетися//<0>.итѣся//<0>.итѣсь//<0>.итѣжеся//<0>.итѣждеся//<0>.итась//<0>.итася//<0>.итѣтися//<0>.итѣжесь//<0>.итамися//<0>.итамись
  gramm: indic,praes,du,2p
 -flex: <0>.яхова//<0>.яховамися//<0>.яховамись//<0>.яхове//<0>.яховабося//<0>.яховабось//<0>.яховежесь//<0>.яховежеся//<0>.яховетись//<0>.яховемися//<0>.яховемись//<0>.яховѣжъдеся//<0>.яховѣбысь//<0>.яховѣмись//<0>.яховетися//<0>.яховѣжеся//<0>.яховеждеся//<0>.яховеждесь//<0>.яховѣжесь//<0>.яховажъдесь//<0>.яховабыся//<0>.яховабысь//<0>.яховежъдесь//<0>.яховежъдеся//<0>.яховеся//<0>.яховѣждесь//<0>.яховѣся//<0>.яховѣсь//<0>.яховѣждеся//<0>.яховѣтися//<0>.яховѣтись//<0>.яховебося//<0>.яховатись//<0>.яховатися//<0>.яховебось//<0>.яховѣ//<0>.яховажесь//<0>.яховажеся//<0>.яховесь//<0>.яховѣмися//<0>.яховажъдеся//<0>.яховѣбыся//<0>.яховѣжъдесь//<0>.яховаждесь//<0>.яховаждеся//<0>.яховебыся//<0>.яховѣбось//<0>.яховѣбося//<0>.яховебысь//<0>.яховась//<0>.яховася
  gramm: indic,imperf,du,1p
 -flex: <0>.ясътѣтися//<0>.ясътѣтись//<0>.ястебося//<0>.ястебось//<0>.ястажесь//<0>.ястажеся//<0>.ястѣтися//<0>.ястѣтись//<0>.ястеждесь//<0>.ястеждеся//<0>.ясътежъдесь//<0>.ясътежъдеся//<0>.ясътѣся//<0>.ясътѣсь//<0>.ястамися//<0>.ястамись//<0>.ястабыся//<0>.ястабысь//<0>.ясътемися//<0>.ясътемись//<0>.ясътетись//<0>.ясътетися//<0>.ясътѣбось//<0>.ясътѣбося//<0>.ясътѣжъдеся//<0>.ястѣмись//<0>.ястѣмися//<0>.ясътѣжъдесь//<0>.ястѣся//<0>.ястѣсь//<0>.ясътась//<0>.ясътася//<0>.ясътабыся//<0>.ясътабысь//<0>.ястѣждеся//<0>.ястѣждесь//<0>.ястаждеся//<0>.ястаждесь//<0>.ястѣбысь//<0>.ястебыся//<0>.ястебысь//<0>.ястѣбось//<0>.ястѣбося//<0>.ястѣ//<0>.ястемися//<0>.ястемись//<0>.ясътесь//<0>.ясътеся//<0>.ястась//<0>.ястася//<0>.ястѣжеся//<0>.ястѣбыся//<0>.ясте//<0>.яста//<0>.ясътамися//<0>.ясътамись//<0>.ясътабося//<0>.ясътабось//<0>.ясътѣбысь//<0>.ясътѣбыся//<0>.ясътатись//<0>.ясътатися//<0>.ясътѣ//<0>.ясътажъдесь//<0>.ясътажъдеся//<0>.ясътебося//<0>.ясътебось//<0>.ястѣжесь//<0>.ясътажесь//<0>.ясътажеся//<0>.ястабося//<0>.ясътебыся//<0>.ясътебысь//<0>.ястабось//<0>.ястежесь//<0>.ястежеся//<0>.ястетись//<0>.ястетися//<0>.ясъта//<0>.ясътѣжеся//<0>.ясъте//<0>.ясътѣжесь//<0>.ясътежесь//<0>.ясътежеся//<0>.ясътѣмись//<0>.ясътѣмися//<0>.ястатись//<0>.ястатися//<0>.ястесь//<0>.ястеся
  gramm: indic,imperf,du,3p
 -flex: <0>.ясътѣтися//<0>.ясътѣтись//<0>.ястебося//<0>.ястебось//<0>.ястажесь//<0>.ястажеся//<0>.ястѣтися//<0>.ястѣтись//<0>.ястеждесь//<0>.ястеждеся//<0>.ясътежъдесь//<0>.ясътежъдеся//<0>.ясътѣся//<0>.ясътѣсь//<0>.ястамися//<0>.ястамись//<0>.ястабыся//<0>.ястабысь//<0>.ясътемися//<0>.ясътемись//<0>.ясътетись//<0>.ясътетися//<0>.ясътѣбось//<0>.ясътѣбося//<0>.ясътѣжъдеся//<0>.ястѣмись//<0>.ястѣмися//<0>.ясътѣжъдесь//<0>.ястѣся//<0>.ястѣсь//<0>.ясътась//<0>.ясътася//<0>.ясътабыся//<0>.ясътабысь//<0>.ястѣждеся//<0>.ястѣждесь//<0>.ястаждеся//<0>.ястаждесь//<0>.ястѣбысь//<0>.ястебыся//<0>.ястебысь//<0>.ястѣбось//<0>.ястѣбося//<0>.ястѣ//<0>.ястемися//<0>.ястемись//<0>.ясътесь//<0>.ясътеся//<0>.ястась//<0>.ястася//<0>.ястѣжеся//<0>.ястѣбыся//<0>.ясте//<0>.яста//<0>.ясътамися//<0>.ясътамись//<0>.ясътабося//<0>.ясътабось//<0>.ясътѣбысь//<0>.ясътѣбыся//<0>.ясътатись//<0>.ясътатися//<0>.ясътѣ//<0>.ясътажъдесь//<0>.ясътажъдеся//<0>.ясътебося//<0>.ясътебось//<0>.ястѣжесь//<0>.ясътажесь//<0>.ясътажеся//<0>.ястабося//<0>.ясътебыся//<0>.ясътебысь//<0>.ястабось//<0>.ястежесь//<0>.ястежеся//<0>.ястетись//<0>.ястетися//<0>.ясъта//<0>.ясътѣжеся//<0>.ясъте//<0>.ясътѣжесь//<0>.ясътежесь//<0>.ясътежеся//<0>.ясътѣмись//<0>.ясътѣмися//<0>.ястатись//<0>.ястатися//<0>.ястесь//<0>.ястеся
  gramm: indic,imperf,du,2p
 -flex: <0>.ясътетись//<0>.ясътетися//<0>.ястебося//<0>.ястебось//<0>.ясътебося//<0>.ясътебось//<0>.ястемися//<0>.ястемись//<0>.ясътесь//<0>.ясътебыся//<0>.ясътебысь//<0>.ясътеся//<0>.ястебыся//<0>.ястежесь//<0>.ястежеся//<0>.ястебысь//<0>.ясте//<0>.ястетись//<0>.ястетися//<0>.ясъте//<0>.ясътежесь//<0>.ясътежеся//<0>.ястеждесь//<0>.ястеждеся//<0>.ясътежъдесь//<0>.ясътемись//<0>.ясътемися//<0>.ястесь//<0>.ястеся//<0>.ясътежъдеся
  gramm: indic,imperf,pl,2p
 -flex: <0>.яхуся//<0>.яхусь//<0>.яхубося//<0>.яхубось//<0>.яхужесь//<0>.яхужеся//<0>.яхумись//<0>.яхумися//<0>.яхуждеся//<0>.яхуждесь//<0>.яхубыся//<0>.яхутись//<0>.яху//<0>.яхубысь//<0>.яхутися//<0>.яхужъдесь//<0>.яхужъдеся
  gramm: indic,imperf,pl,3p
 -flex: <0>.яхомбыся//<0>.яхомбысь//<0>.яхомтись//<0>.яхомтися//<0>.яхомбося//<0>.яхомъмися//<0>.яхомбось//<0>.яхомъ//<0>.яхом//<0>.яхомъмись//<0>.яхомъжъдесь//<0>.яхомъжъдеся//<0>.яхомъжесь//<0>.яхомъжеся//<0>.яхомсь//<0>.яхомътись//<0>.яхомътися//<0>.яхомся//<0>.яхоммися//<0>.яхоммись//<0>.яхомъждесь//<0>.яхомъждеся//<0>.яхомъсь//<0>.яхомъся//<0>.яхомъбыся//<0>.яхомъбысь//<0>.яхомждеся//<0>.яхомждесь//<0>.яхомжесь//<0>.яхомжеся//<0>.яхомъбося//<0>.яхомъбось
  gramm: indic,imperf,pl,1p
 -flex: <0>.елетися//<0>.елетись//<0>.ележдесь//<0>.ележъдесь//<0>.ѣлѣжъдеся//<0>.ѣлѣжъдесь//<0>.ѣлѣ//<0>.ѣлѣжеся//<0>.ѣлѣжесь//<0>.ѣлѣмись//<0>.ѣлѣтися//<0>.ѣлѣтись//<0>.ѣлѣмися//<0>.елебось//<0>.елебося//<0>.ѣлѣждесь//<0>.ѣлѣждеся//<0>.елеся//<0>.елесь//<0>.ележеся//<0>.ележесь//<0>.ѣлѣбысь//<0>.ѣлѣбыся//<0>.ележъдеся//<0>.еле//<0>.ѣлѣбось//<0>.ѣлѣбося//<0>.ѣлѣся//<0>.ѣлѣсь//<0>.ележдеся//<0>.елебысь//<0>.елебыся//<0>.елемись//<0>.елемися
  gramm: perf,du,f
 -flex: <0>.яхбося//<0>.яхбось//<0>.яхтись//<0>.яхтися//<0>.яхъ//<0>.яхътись//<0>.яхътися//<0>.яхъжъдесь//<0>.яхъжъдеся//<0>.яхъбось//<0>.яхбыся//<0>.яхбысь//<0>.яхжесь//<0>.яхжеся//<0>.яхъмися//<0>.яхъмись//<0>.яхъжесь//<0>.яхъжеся//<0>.яхъбыся//<0>.ях//<0>.яхъбысь//<0>.яхждеся//<0>.яхждесь//<0>.яхсь//<0>.яхся//<0>.яхъбося//<0>.яхмись//<0>.яхъждесь//<0>.яхъждеся//<0>.яхмися//<0>.яхъсь//<0>.яхъся
  gramm: indic,imperf,sg,1p
 -flex: <0>.яшебося//<0>.яшежеся//<0>.яше//<0>.яшетися//<0>.яшежесь//<0>.яшесь//<0>.яшеся//<0>.яшемись//<0>.яшежъдесь//<0>.яшемися//<0>.яшежъдеся//<0>.яшетись//<0>.яшебось//<0>.яшеждесь//<0>.яшебыся//<0>.яшеждеся//<0>.яшебысь
  gramm: indic,imperf,sg,2p
 -flex: <0>.яшебося//<0>.яшежеся//<0>.яше//<0>.яшетися//<0>.яшежесь//<0>.яшесь//<0>.яшеся//<0>.яшемись//<0>.яшежъдесь//<0>.яшемися//<0>.яшежъдеся//<0>.яшетись//<0>.яшебось//<0>.яшеждесь//<0>.яшебыся//<0>.яшеждеся//<0>.яшебысь
  gramm: indic,imperf,sg,3p
 -flex: <0>.еховебось//<0>.еховебося//<0>.еховамись//<0>.еховамися//<0>.ѣхова//<0>.ѣховѣбыся//<0>.еховебысь//<0>.ѣховаждесь//<0>.ѣховаждеся//<0>.еховебыся//<0>.ѣховамися//<0>.ѣховѣбось//<0>.ѣховѣбося//<0>.ѣховамись//<0>.ѣховѣждесь//<0>.ѣховась//<0>.ѣховася//<0>.ѣховѣждеся//<0>.ѣховѣжъдеся//<0>.еховеждесь//<0>.ѣховѣжъдесь//<0>.еховася//<0>.еховась//<0>.ѣховажъдесь//<0>.ѣховажъдеся//<0>.ѣховѣтись//<0>.еховетися//<0>.еховетись//<0>.еховежеся//<0>.еховежесь//<0>.еховабось//<0>.еховабысь//<0>.еховабыся//<0>.еховемись//<0>.ѣховѣбысь//<0>.еховемися//<0>.еховежъдесь//<0>.ѣховѣмися//<0>.еховаждеся//<0>.ѣховатись//<0>.ѣховатися//<0>.еховаждесь//<0>.ѣховабося//<0>.ѣховабось//<0>.еховеся//<0>.ѣховѣжеся//<0>.ѣховѣжесь//<0>.еховатися//<0>.еховесь//<0>.еховатись//<0>.ѣховѣся//<0>.ѣховѣсь//<0>.еховеждеся//<0>.ѣховѣ//<0>.ѣховѣмись//<0>.еховежъдеся//<0>.ехове//<0>.ехова//<0>.еховажеся//<0>.еховажесь//<0>.ѣховѣтися//<0>.ѣховажеся//<0>.ѣховажесь//<0>.еховажъдеся//<0>.еховажъдесь//<0>.еховабося//<0>.ѣховабыся//<0>.ѣховабысь
  gramm: indic,aor,du,1p
 -flex: <0>.ѣсътамися//<0>.ѣсътамись//<0>.ѣсътась//<0>.ѣсътася//<0>.ѣсътѣмись//<0>.ѣсътѣмися//<0>.ѣстамися//<0>.ѣстамись//<0>.есътабысь//<0>.есътабыся//<0>.ѣсътажъдесь//<0>.ѣсътажъдеся//<0>.ѣсътѣбысь//<0>.ѣсътѣбыся//<0>.естежеся//<0>.естежесь//<0>.есте//<0>.еста//<0>.ѣстабось//<0>.ѣсътѣбось//<0>.ѣсътѣбося//<0>.есътемись//<0>.есътемися//<0>.есътажеся//<0>.есътажесь//<0>.есътежеся//<0>.есътежесь//<0>.естабысь//<0>.естабыся//<0>.есъте//<0>.есътася//<0>.есъта//<0>.есътась//<0>.ѣсътѣся//<0>.ѣсътѣсь//<0>.естебось//<0>.естебося//<0>.есътебысь//<0>.есътебыся//<0>.естеждеся//<0>.естеждесь//<0>.естеся//<0>.естабось//<0>.естабося//<0>.естесь//<0>.ѣсътатись//<0>.ѣсътатися//<0>.ѣстась//<0>.ѣстажесь//<0>.ѣстажеся//<0>.естаждесь//<0>.есътебось//<0>.есътебося//<0>.естаждеся//<0>.ѣсътѣтися//<0>.ѣсътѣтись//<0>.естажесь//<0>.есътетися//<0>.есътетись//<0>.естатися//<0>.естатись//<0>.естебысь//<0>.естебыся//<0>.ѣстѣся//<0>.ѣстѣсь//<0>.есътежъдеся//<0>.ѣстѣжеся//<0>.ѣстѣжесь//<0>.есътежъдесь//<0>.ѣсътѣжеся//<0>.ѣстѣ//<0>.ѣсътѣжесь//<0>.естажеся//<0>.естася//<0>.естась//<0>.ѣстѣбысь//<0>.ѣстѣбыся//<0>.ѣстася//<0>.ѣсътабося//<0>.ѣсътабось//<0>.есътамись//<0>.есътамися//<0>.ѣстѣтися//<0>.ѣстаждеся//<0>.ѣстаждесь//<0>.ѣстѣтись//<0>.ѣсътѣжъдеся//<0>.ѣсътѣжъдесь//<0>.ѣстѣждеся//<0>.ѣстѣждесь//<0>.есътажъдеся//<0>.есътажъдесь//<0>.естемись//<0>.естемися//<0>.ѣста//<0>.естетися//<0>.есътабось//<0>.есътабося//<0>.ѣстѣбось//<0>.ѣстѣбося//<0>.естетись//<0>.ѣсътабыся//<0>.ѣсътабысь//<0>.есътатися//<0>.ѣсътѣ//<0>.ѣстатись//<0>.ѣстатися//<0>.ѣстабося//<0>.есътатись//<0>.ѣстѣмись//<0>.ѣстѣмися//<0>.есътеся//<0>.есътесь//<0>.естамись//<0>.естамися//<0>.ѣсътажесь//<0>.ѣсътажеся//<0>.ѣстабыся//<0>.ѣстабысь//<0>.ѣсъта
  gramm: indic,aor,du,2p
 -flex: <0>.ѣсътамися//<0>.ѣсътамись//<0>.ѣсътась//<0>.ѣсътася//<0>.ѣстебысь//<0>.ѣсътѣмись//<0>.ѣсътѣмися//<0>.ѣстамися//<0>.ѣстамись//<0>.ѣсътесь//<0>.ѣсътебысь//<0>.есътабысь//<0>.есътабыся//<0>.ѣстежесь//<0>.ѣстежеся//<0>.ѣсътебыся//<0>.ѣсътеся//<0>.ѣсътажъдесь//<0>.ѣсътажъдеся//<0>.ѣсътѣбысь//<0>.ѣсътежъдесь//<0>.ѣсътежъдеся//<0>.ѣсътѣбыся//<0>.естежеся//<0>.естежесь//<0>.есте//<0>.ѣстебыся//<0>.еста//<0>.ѣстемися//<0>.ѣстебося//<0>.ѣстебось//<0>.ѣстабось//<0>.ѣсътѣбось//<0>.ѣсътѣбося//<0>.ѣсътетись//<0>.ѣсътетися//<0>.есътемись//<0>.есътемися//<0>.есътажеся//<0>.есътажесь//<0>.есътежеся//<0>.есътежесь//<0>.естабысь//<0>.естабыся//<0>.есъте//<0>.есътася//<0>.есъта//<0>.есътась//<0>.ѣсътебося//<0>.ѣсътѣся//<0>.ѣсътѣсь//<0>.ѣсътебось//<0>.естебось//<0>.естебося//<0>.ѣстемись//<0>.есътебысь//<0>.есътебыся//<0>.ѣстесь//<0>.ѣстеся//<0>.естеждеся//<0>.естеждесь//<0>.естеся//<0>.естабось//<0>.естабося//<0>.естесь//<0>.ѣсътатись//<0>.ѣсътатися//<0>.ѣстась//<0>.ѣстажесь//<0>.ѣстажеся//<0>.естаждесь//<0>.есътебось//<0>.есътебося//<0>.естаждеся//<0>.ѣсътѣтися//<0>.ѣсътѣтись//<0>.естажесь//<0>.есътетися//<0>.есътетись//<0>.естатися//<0>.естатись//<0>.ѣстеждесь//<0>.естебысь//<0>.естебыся//<0>.ѣстеждеся//<0>.ѣстѣся//<0>.ѣстѣсь//<0>.есътежъдеся//<0>.ѣстѣжеся//<0>.ѣстѣжесь//<0>.есътежъдесь//<0>.ѣсътѣжеся//<0>.ѣстѣ//<0>.ѣсътѣжесь//<0>.естажеся//<0>.естася//<0>.естась//<0>.ѣсътежесь//<0>.ѣсътежеся//<0>.ѣстѣбысь//<0>.ѣстѣбыся//<0>.ѣстася//<0>.ѣсътабося//<0>.ѣсътабось//<0>.есътамись//<0>.есътамися//<0>.ѣстѣтися//<0>.ѣстаждеся//<0>.ѣстаждесь//<0>.ѣстѣтись//<0>.ѣсътѣжъдеся//<0>.ѣсътѣжъдесь//<0>.ѣстѣждеся//<0>.ѣстѣждесь//<0>.есътажъдеся//<0>.есътажъдесь//<0>.естемись//<0>.естемися//<0>.ѣста//<0>.ѣсте//<0>.естетися//<0>.есътабось//<0>.есътабося//<0>.ѣстѣбось//<0>.ѣстѣбося//<0>.естетись//<0>.ѣсътабыся//<0>.ѣсътабысь//<0>.ѣсътемися//<0>.ѣсътемись//<0>.есътатися//<0>.ѣстетись//<0>.ѣсътѣ//<0>.ѣстатись//<0>.ѣстатися//<0>.ѣстабося//<0>.есътатись//<0>.ѣстѣмись//<0>.ѣстѣмися//<0>.есътеся//<0>.есътесь//<0>.ѣстетися//<0>.естамись//<0>.естамися//<0>.ѣсътажесь//<0>.ѣсътажеся//<0>.ѣстабыся//<0>.ѣстабысь//<0>.ѣсъте//<0>.ѣсъта
  gramm: indic,aor,du,3p
 -flex: <0>.елтись//<0>.елъжесь//<0>.елтися//<0>.ѣлъмися//<0>.ѣлся//<0>.ѣлсь//<0>.ѣлъбыся//<0>.ѣлъ//<0>.ѣлъждеся//<0>.елъсь//<0>.елъся//<0>.ѣлъждесь//<0>.ѣлъся//<0>.елжесь//<0>.елжеся//<0>.ѣлъсь//<0>.ѣлжеся//<0>.елъ//<0>.елътись//<0>.елъмись//<0>.елбыся//<0>.елъбыся//<0>.елждеся//<0>.елждесь//<0>.елъбысь//<0>.ѣлждесь//<0>.ѣлжесь//<0>.ѣлъжъдеся//<0>.ѣлъжъдесь//<0>.елсь//<0>.елся//<0>.елътися//<0>.ѣлъжеся//<0>.елъмися//<0>.ѣл//<0>.елбося//<0>.ел//<0>.елбось//<0>.ѣлътися//<0>.ѣлътись//<0>.ѣлъбось//<0>.елмися//<0>.елмись//<0>.ѣлъбося//<0>.ѣлбысь//<0>.ѣлбыся//<0>.елъжъдесь//<0>.ѣлбось//<0>.ѣлбося//<0>.елъжъдеся//<0>.ѣлждеся//<0>.ѣлмись//<0>.елъждесь//<0>.елъжеся//<0>.ѣлмися//<0>.елъждеся//<0>.елъбося//<0>.елъбось//<0>.ѣлъжесь//<0>.ѣлтися//<0>.ѣлтись//<0>.ѣлъбысь//<0>.елбысь//<0>.ѣлъмись
  gramm: perf,sg,m
 -flex: <0>.имежъдеся//<0>.имъждесь//<0>.имъждеся//<0>.имежеся//<0>.иметися//<0>.иметись//<0>.имебысь//<0>.имебыся//<0>.имеждесь//<0>.имжесь//<0>.имжеся//<0>.имъсь//<0>.имъся//<0>.имтись//<0>.имтися//<0>.имъбыся//<0>.им//<0>.имъбысь//<0>.имъ//<0>.имждеся//<0>.имждесь//<0>.имсь//<0>.имся//<0>.иммися//<0>.иммись//<0>.имеждеся//<0>.имемися//<0>.имемись//<0>.имебось//<0>.имебося//<0>.имежесь//<0>.име//<0>.имбыся//<0>.имбысь//<0>.имежъдесь//<0>.имъмися//<0>.имъмись//<0>.имбося//<0>.имбось//<0>.имъжесь//<0>.имъжеся//<0>.имеся//<0>.имесь//<0>.имътись//<0>.имътися//<0>.имъжъдесь//<0>.имъжъдеся//<0>.имъбося//<0>.имъбось
  gramm: imper,pl,1p
 -flex: <0>.ѣшѧжъдеся//<0>.ѣшѧжъдесь//<0>.ешамись//<0>.ешѧждесь//<0>.ешамися//<0>.ѣшажъдесь//<0>.ѣшажъдеся//<0>.ешѧтись//<0>.ѣшѧбось//<0>.ѣшѧбося//<0>.ѣшѧтися//<0>.ѣшѧтись//<0>.ешабось//<0>.ешабося//<0>.ѣшѧждесь//<0>.ешѧбося//<0>.ешѧбось//<0>.ешажеся//<0>.ешажесь//<0>.ѣшабося//<0>.ѣшабось//<0>.ешѧтися//<0>.ешѧбысь//<0>.ѣшатись//<0>.ешася//<0>.ешась//<0>.ѣшатися//<0>.ешабысь//<0>.ешажъдеся//<0>.ешѧся//<0>.ешабыся//<0>.ешѧжъдесь//<0>.ѣшѧбысь//<0>.ѣшѧ//<0>.ешѧжъдеся//<0>.ешѧ//<0>.ешѧждеся//<0>.ешѧжесь//<0>.ешаждеся//<0>.ешаждесь//<0>.ешажъдесь//<0>.ешѧсь//<0>.ѣшѧжеся//<0>.ѣшѧжесь//<0>.ешѧжеся//<0>.ѣшамися//<0>.ѣшамись//<0>.ѣшѧмись//<0>.ѣшѧбыся//<0>.ешѧмися//<0>.ѣшажесь//<0>.ѣшажеся//<0>.ешѧмись//<0>.ѣшась//<0>.ѣшася//<0>.ешѧбыся//<0>.ѣшаждеся//<0>.ѣшаждесь//<0>.еша//<0>.ѣшѧждеся//<0>.ѣша//<0>.ѣшабыся//<0>.ѣшѧмися//<0>.ешатись//<0>.ѣшѧся//<0>.ѣшѧсь//<0>.ешатися//<0>.ѣшабысь
  gramm: indic,aor,pl,3p
 -flex: <0>.ѣстеждесь//<0>.ѣстеждеся//<0>.ѣстежеся//<0>.естебысь//<0>.ѣсътетися//<0>.есътежеся//<0>.есътежесь//<0>.естетися//<0>.ѣсътемися//<0>.ѣсътемись//<0>.естетись//<0>.есътежъдеся//<0>.есъте//<0>.ѣсътесь//<0>.ѣсътебысь//<0>.есътежъдесь//<0>.ѣстетись//<0>.ѣстетися//<0>.ѣстежесь//<0>.ѣсътебось//<0>.естебось//<0>.ѣсътежесь//<0>.ѣсътежеся//<0>.ѣсътеся//<0>.есътебысь//<0>.есътетися//<0>.ѣстесь//<0>.ѣстеся//<0>.естеждеся//<0>.естеждесь//<0>.естеся//<0>.есътеся//<0>.есътесь//<0>.естесь//<0>.естежеся//<0>.естежесь//<0>.естебося//<0>.естебыся//<0>.есте//<0>.ѣстебыся//<0>.ѣстебысь//<0>.ѣстемися//<0>.ѣстебося//<0>.ѣстебось//<0>.ѣстемись//<0>.есътебыся//<0>.ѣсътебыся//<0>.есътебось//<0>.есътебося//<0>.ѣсътетись//<0>.естемись//<0>.естемися//<0>.ѣсътежъдесь//<0>.ѣсътебося//<0>.ѣсте//<0>.ѣсътежъдеся//<0>.есътемись//<0>.ѣсъте//<0>.есътетись//<0>.есътемися
  gramm: indic,aor,pl,2p
 -flex: <0>.ѣхомтись//<0>.ехоммися//<0>.ѣхомъжеся//<0>.ехомътись//<0>.ѣхомъжъдеся//<0>.ѣхомъбыся//<0>.ѣхомбыся//<0>.ехомжеся//<0>.ехомъждеся//<0>.ехомжесь//<0>.ехомъбыся//<0>.ѣхомждеся//<0>.ѣхомъжесь//<0>.ехомъмися//<0>.ѣхомжеся//<0>.ѣхоммись//<0>.ѣхомъбось//<0>.ѣхомъждесь//<0>.ѣхомъждеся//<0>.ѣхомтися//<0>.ехомъжъдеся//<0>.ехомъжъдесь//<0>.ѣхоммися//<0>.ехомъбося//<0>.ехомждесь//<0>.ѣхомъбысь//<0>.ѣхом//<0>.ехомъ//<0>.ехомбыся//<0>.ѣхомжесь//<0>.ехомсь//<0>.ехоммись//<0>.ехомъбось//<0>.ѣхомбось//<0>.ехомъжеся//<0>.ехомбось//<0>.ехомбося//<0>.ѣхомъбося//<0>.ехомтися//<0>.ехомтись//<0>.ехомся//<0>.ѣхомъжъдесь//<0>.ехомъмись//<0>.ѣхомждесь//<0>.ехомъждесь//<0>.ѣхомъ//<0>.ехомъжесь//<0>.ехомътися//<0>.ѣхомся//<0>.ѣхомъмися//<0>.ехомждеся//<0>.ѣхомъмись//<0>.ѣхомъсь//<0>.ѣхомъся//<0>.ехомъбысь//<0>.ѣхомбысь//<0>.ѣхомбося//<0>.ехомъся//<0>.ехомъсь//<0>.ѣхомсь//<0>.ѣхомътись//<0>.ѣхомътися//<0>.ехом//<0>.ехомбысь
  gramm: indic,aor,pl,1p
 -flex: <0>.итѣбысь//<0>.итѣбыся//<0>.итебося//<0>.итебось//<0>.итежесь//<0>.итежеся//<0>.итѣжъдеся//<0>.итѣ//<0>.итажъдесь//<0>.итебыся//<0>.итебысь//<0>.итажъдеся//<0>.итѣжъдесь//<0>.итажесь//<0>.итежъдеся//<0>.итѣмись//<0>.итемися//<0>.итемись//<0>.итеждеся//<0>.итѣждесь//<0>.итажеся//<0>.итѣбося//<0>.итабося//<0>.итабось//<0>.итесь//<0>.итеся//<0>.ита//<0>.итѣбось//<0>.итеждесь//<0>.итѣмися//<0>.итетись//<0>.итаждесь//<0>.итаждеся//<0>.ите//<0>.итабыся//<0>.итежъдесь//<0>.итабысь//<0>.итѣтись//<0>.итатись//<0>.итатися//<0>.итетися//<0>.итѣся//<0>.итѣсь//<0>.итѣжеся//<0>.итѣждеся//<0>.итась//<0>.итася//<0>.итѣтися//<0>.итѣжесь//<0>.итамися//<0>.итамись
  gramm: imper,du,2p
 -flex: <0>.ивѣжеся//<0>.ивамися//<0>.ивамись//<0>.ивѣ//<0>.иважъдесь//<0>.ивебыся//<0>.ивебысь//<0>.иважъдеся//<0>.ивѣбысь//<0>.ивѣжесь//<0>.ивебося//<0>.ивебось//<0>.ивежъдесь//<0>.ивеждесь//<0>.иваждесь//<0>.иваждеся//<0>.ивѣмись//<0>.ивѣмися//<0>.ивѣжъдеся//<0>.ивѣтися//<0>.ивѣжъдесь//<0>.иважесь//<0>.иважеся//<0>.ивѣбось//<0>.ивѣбося//<0>.иветись//<0>.иветися//<0>.ивабыся//<0>.ивабысь//<0>.ивемися//<0>.ивемись//<0>.иватись//<0>.иватися//<0>.ивѣся//<0>.ивѣсь//<0>.ивабося//<0>.ивабось//<0>.ивесь//<0>.ивеся//<0>.ива//<0>.иве//<0>.ивѣтись//<0>.ивежъдеся//<0>.ивежесь//<0>.ивѣждесь//<0>.ивѣждеся//<0>.ивежеся//<0>.ивеждеся//<0>.ивѣбыся//<0>.ивась//<0>.ивася
  gramm: imper,du,1p
 -flex: <0>.ехъбысь//<0>.ѣхъбось//<0>.ехбысь//<0>.ехжеся//<0>.ехбыся//<0>.ехъжеся//<0>.ехбось//<0>.ехбося//<0>.ѣхждесь//<0>.ѣхтись//<0>.ѣхъждесь//<0>.ѣхъждеся//<0>.ехжесь//<0>.ѣхбося//<0>.ѣхбось//<0>.ѣхъмись//<0>.ехъбыся//<0>.ѣхмися//<0>.ѣхъбыся//<0>.ѣхъбысь//<0>.ехждесь//<0>.ехся//<0>.ехсь//<0>.ехждеся//<0>.ѣхбыся//<0>.ѣхбысь//<0>.ѣхтися//<0>.ѣхъсь//<0>.ѣхъся//<0>.ех//<0>.ехъся//<0>.ѣх//<0>.ехъсь//<0>.ѣхътись//<0>.ѣхътися//<0>.ѣхмись//<0>.ѣхсь//<0>.ѣхъжъдеся//<0>.ехъбось//<0>.ехъжъдеся//<0>.ехъжъдесь//<0>.ехъбося//<0>.ѣхъмися//<0>.ѣхжесь//<0>.ѣхжеся//<0>.ехъждеся//<0>.ѣхъжъдесь//<0>.ехъждесь//<0>.ѣхъжеся//<0>.ехъ//<0>.ѣхъбося//<0>.ѣхждеся//<0>.ехмись//<0>.ехъмись//<0>.ехъжесь//<0>.ехмися//<0>.ехътися//<0>.ехтися//<0>.ехтись//<0>.ехътись//<0>.ѣхъ//<0>.ѣхъжесь//<0>.ѣхся//<0>.ехъмися
  gramm: indic,aor,sg,1p
 -flex: <0>.юмись//<0>.юмися//<0>.юждесь//<0>.юбось//<0>.южъдесь//<0>.ю//<0>.юбося//<0>.ютися//<0>.юся//<0>.ютись//<0>.юбысь//<0>.юбыся//<0>.юждеся//<0>.южеся//<0>.южесь//<0>.юсь//<0>.южъдеся
  gramm: indic,praes,sg,1p
 -flex: <0>.ишибыся//<0>.ишибысь//<0>.иши//<0>.ишимися//<0>.ишимись//<0>.ишижесь//<0>.ишижеся//<0>.ишитися//<0>.ишитись//<0>.ишибось//<0>.ишижъдеся//<0>.ишижъдесь//<0>.ишибося//<0>.ишиждеся//<0>.ишиждесь//<0>.ишися//<0>.ишись
  gramm: indic,praes,sg,2p
 -flex: <0>.итъбысь//<0>.итъбыся//<0>.итбысь//<0>.итбыся//<0>.итжеся//<0>.итъжеся//<0>.итъжесь//<0>.итжесь//<0>.ись//<0>.ися//<0>.итись//<0>.итбось//<0>.итбося//<0>.ижъдесь//<0>.итътися//<0>.итътись//<0>.итъся//<0>.ижесь//<0>.итъсь//<0>.итждесь//<0>.итждеся//<0>.итъжъдеся//<0>.ит//<0>.ижъдеся//<0>.итъмися//<0>.итися//<0>.ибось//<0>.и//<0>.итъмись//<0>.итъ//<0>.имись//<0>.итъбось//<0>.итъбося//<0>.ится//<0>.итсь//<0>.иждесь//<0>.иждеся//<0>.имися//<0>.ибыся//<0>.итъждеся//<0>.ижеся//<0>.итъждесь//<0>.иттися//<0>.иттись//<0>.ибысь//<0>.итмись//<0>.итмися//<0>.ибося//<0>.итъжъдесь
  gramm: indic,praes,sg,3p
 -flex: <0>.елабысь//<0>.ѣлабось//<0>.елажеся//<0>.еламися//<0>.ѣламися//<0>.ѣлаждесь//<0>.ѣлаждеся//<0>.ѣламись//<0>.ѣлабося//<0>.елабыся//<0>.ѣлабыся//<0>.ѣлабысь//<0>.елаждеся//<0>.ѣлась//<0>.ѣлася//<0>.елаждесь//<0>.елася//<0>.елась//<0>.ѣлатись//<0>.ѣлатися//<0>.елабось//<0>.елажъдеся//<0>.елажъдесь//<0>.елабося//<0>.ѣлажъдесь//<0>.ѣлажъдеся//<0>.ела//<0>.еламись//<0>.елажесь//<0>.елатися//<0>.елатись//<0>.ѣла//<0>.ѣлажесь//<0>.ѣлажеся
  gramm: perf,du,m
 -flex: <0>.елетися//<0>.елетись//<0>.ележдесь//<0>.ележъдесь//<0>.ѣлѣжъдеся//<0>.ѣлѣжъдесь//<0>.ѣлѣ//<0>.ѣлѣжеся//<0>.ѣлѣжесь//<0>.ѣлѣмись//<0>.ѣлѣтися//<0>.ѣлѣтись//<0>.ѣлѣмися//<0>.елебось//<0>.елебося//<0>.ѣлѣждесь//<0>.ѣлѣждеся//<0>.елеся//<0>.елесь//<0>.ележеся//<0>.ележесь//<0>.ѣлѣбысь//<0>.ѣлѣбыся//<0>.ележъдеся//<0>.еле//<0>.ѣлѣбось//<0>.ѣлѣбося//<0>.ѣлѣся//<0>.ѣлѣсь//<0>.ележдеся//<0>.елебысь//<0>.елебыся//<0>.елемись//<0>.елемися
  gramm: perf,du,n
 -flex: <0>.елабысь//<0>.ѣлабось//<0>.елажеся//<0>.еламися//<0>.ѣламися//<0>.ѣлаждесь//<0>.ѣлаждеся//<0>.ѣламись//<0>.ѣлабося//<0>.елабыся//<0>.ѣлабыся//<0>.ѣлабысь//<0>.елаждеся//<0>.ѣлась//<0>.ѣлася//<0>.елаждесь//<0>.елася//<0>.елась//<0>.ѣлатись//<0>.ѣлатися//<0>.елабось//<0>.елажъдеся//<0>.елажъдесь//<0>.елабося//<0>.ѣлажъдесь//<0>.ѣлажъдеся//<0>.ела//<0>.еламись//<0>.елажесь//<0>.елатися//<0>.елатись//<0>.ѣла//<0>.ѣлажесь//<0>.ѣлажеся
  gramm: perf,sg,f
-paradigm: V22s
 -flex: <0>.итежесь//<0>.итежеся//<0>.итесь//<0>.итебось//<0>.итежъдесь//<0>.итеждесь//<0>.итеся//<0>.итетись//<0>.ите//<0>.итетися//<0>.итежъдеся//<0>.итемися//<0>.итемись//<0>.итеждеся//<0>.итебося//<0>.итебыся//<0>.итебысь
  gramm: indic,praes,pl,2p
 -flex: <0>.атся//<0>.атсь//<0>.атъмись//<0>.атъ//<0>.ябось//<0>.яжеся//<0>.ябося//<0>.атмись//<0>.атждеся//<0>.яся//<0>.атъжеся//<0>.атъжесь//<0>.атмися//<0>.яжесь//<0>.я//<0>.ямись//<0>.ямися//<0>.атжеся//<0>.атъжъдеся//<0>.атъжъдесь//<0>.атжесь//<0>.аттися//<0>.аттись//<0>.яжъдеся//<0>.атбысь//<0>.атъмися//<0>.атбыся//<0>.яждесь//<0>.атътися//<0>.атътись//<0>.атъся//<0>.атъсь//<0>.ясь//<0>.яждеся//<0>.ятися//<0>.ятись//<0>.атъбось//<0>.атъбося//<0>.атъбысь//<0>.атъбыся//<0>.атждесь//<0>.атбось//<0>.атбося//<0>.ат//<0>.ябысь//<0>.яжъдесь//<0>.ябыся//<0>.атъждеся//<0>.атъждесь
  gramm: indic,praes,pl,3p
 -flex: <0>.имежъдеся//<0>.имъждесь//<0>.имъждеся//<0>.имежеся//<0>.иметися//<0>.иметись//<0>.имебысь//<0>.имебыся//<0>.имеждесь//<0>.имжесь//<0>.имжеся//<0>.имъсь//<0>.имъся//<0>.имтись//<0>.имтися//<0>.имъбыся//<0>.им//<0>.имъбысь//<0>.имъ//<0>.имждеся//<0>.имждесь//<0>.имсь//<0>.имся//<0>.иммися//<0>.иммись//<0>.имеждеся//<0>.имемися//<0>.имемись//<0>.имебось//<0>.имебося//<0>.имежесь//<0>.име//<0>.имбыся//<0>.имбысь//<0>.имежъдесь//<0>.имъмися//<0>.имъмись//<0>.имбося//<0>.имбось//<0>.имъжесь//<0>.имъжеся//<0>.имеся//<0>.имесь//<0>.имътись//<0>.имътися//<0>.имъжъдесь//<0>.имъжъдеся//<0>.имъбося//<0>.имъбось
  gramm: indic,praes,pl,1p
 -flex: <0>.алибось//<0>.алибося//<0>.али//<0>.алитися//<0>.алитись//<0>.алибыся//<0>.алиждеся//<0>.алиждесь//<0>.алижеся//<0>.алижъдесь//<0>.алися//<0>.ались//<0>.алибысь//<0>.алижесь//<0>.алимись//<0>.алижъдеся//<0>.алимися
  gramm: perf,pl,m
 -flex: <0>.алажеся//<0>.алажесь//<0>.аламись//<0>.аламися//<0>.алаждесь//<0>.алаждеся//<0>.ала//<0>.алася//<0>.алась//<0>.алабысь//<0>.алажъдеся//<0>.алабыся//<0>.алабось//<0>.алабося//<0>.алажъдесь//<0>.алатися//<0>.алатись
  gramm: perf,pl,n
 -flex: <0>.алыжесь//<0>.алыждесь//<0>.алыждеся//<0>.алыжеся//<0>.алыбыся//<0>.алыбысь//<0>.алы//<0>.алытись//<0>.алытися//<0>.алыжъдесь//<0>.алыжъдеся//<0>.алыбося//<0>.алыбось//<0>.алымися//<0>.алысь//<0>.алыся//<0>.алымись
  gramm: perf,pl,f
 -flex: <0>.атьсь//<0>.аться//<0>.ать//<0>.атись//<0>.атися//<0>.атибыся//<0>.атибысь//<0>.атимися//<0>.атимись//<0>.атитись//<0>.атитися//<0>.атьтись//<0>.атьтися//<0>.атьмися//<0>.атьмись//<0>.атьбыся//<0>.атьбысь//<0>.атиждесь//<0>.атиждеся//<0>.атьждесь//<0>.атьждеся//<0>.атижесь//<0>.атижеся//<0>.атьжъдесь//<0>.атьжъдеся//<0>.атижъдесь//<0>.атьбося//<0>.атьбось//<0>.атижъдеся//<0>.атьжесь//<0>.атибося//<0>.атибось//<0>.атьжеся//<0>.ати
  gramm: inf
 -flex: <0>.ижесь//<0>.ижъдесь//<0>.иждесь//<0>.иждеся//<0>.ижъдеся//<0>.ибося//<0>.ибось//<0>.ижеся//<0>.ись//<0>.ися//<0>.итись//<0>.и//<0>.имись//<0>.итися//<0>.ибыся//<0>.ибысь//<0>.имися
  gramm: imper,sg,2p
 -flex: <0>.ижесь//<0>.ижъдесь//<0>.иждесь//<0>.иждеся//<0>.ижъдеся//<0>.ибося//<0>.ибось//<0>.ижеся//<0>.ись//<0>.ися//<0>.итись//<0>.и//<0>.имись//<0>.итися//<0>.ибыся//<0>.ибысь//<0>.имися
  gramm: imper,sg,3p
 -flex: <0>.итежесь//<0>.итежеся//<0>.итесь//<0>.итебось//<0>.итежъдесь//<0>.итеждесь//<0>.итеся//<0>.итетись//<0>.ите//<0>.итетися//<0>.итежъдеся//<0>.итемися//<0>.итемись//<0>.итеждеся//<0>.итебося//<0>.итебыся//<0>.итебысь
  gramm: imper,pl,2p
 -flex: <0>.ало//<0>.алобысь//<0>.алождеся//<0>.алобося//<0>.алось//<0>.аложъдеся//<0>.аломись//<0>.алобось//<0>.аложъдесь//<0>.алождесь//<0>.алотись//<0>.алотися//<0>.аложесь//<0>.аложеся//<0>.алося//<0>.аломися//<0>.алобыся
  gramm: perf,sg,n
 -flex: <0>.астжеся//<0>.астжесь//<0>.аждесь//<0>.аждеся//<0>.асътъбыся//<0>.асътъбысь//<0>.асъттися//<0>.асъттись//<0>.асътъмися//<0>.асътъмись//<0>.ажесь//<0>.ажеся//<0>.асътбось//<0>.астьждесь//<0>.астьждеся//<0>.асътбося//<0>.асътся//<0>.асътсь//<0>.астьбыся//<0>.астмись//<0>.астьбысь//<0>.астмися//<0>.асътьжъдеся//<0>.асътьжъдесь//<0>.абося//<0>.абось//<0>.асътьмись//<0>.асътьмися//<0>.астъбысь//<0>.астъбыся//<0>.астъмись//<0>.астъмися//<0>.астътися//<0>.астътись//<0>.асътбысь//<0>.асътбыся//<0>.асътьтися//<0>.асътьтись//<0>.абыся//<0>.астьжесь//<0>.астьжеся//<0>.асътъжъдесь//<0>.асътъжъдеся//<0>.астьтись//<0>.астьтися//<0>.асътъся//<0>.астъся//<0>.астъсь//<0>.асътьбысь//<0>.асътьбыся//<0>.асътмись//<0>.асътмися//<0>.ажъдесь//<0>.ажъдеся//<0>.асътьжеся//<0>.асътьжесь//<0>.асътъ//<0>.асъть//<0>.астждесь//<0>.астждеся//<0>.астьсь//<0>.асться//<0>.а//<0>.асътъбось//<0>.асътъсь//<0>.астъбося//<0>.ась//<0>.ася//<0>.амися//<0>.аст//<0>.астьмися//<0>.астьмись//<0>.асътъбося//<0>.астсь//<0>.астся//<0>.астъждесь//<0>.астбось//<0>.астбося//<0>.астъбось//<0>.асъться//<0>.асътьсь//<0>.астъждеся//<0>.абысь//<0>.атись//<0>.атися//<0>.асттися//<0>.асттись//<0>.асътжъдеся//<0>.асътжъдесь//<0>.асътъжесь//<0>.асътъжеся//<0>.амись//<0>.асътьбось//<0>.асътьбося//<0>.асътжеся//<0>.асътжесь//<0>.астьбося//<0>.астьбось//<0>.астбысь//<0>.асът//<0>.астбыся//<0>.астъжеся//<0>.астъжесь//<0>.асътътись//<0>.асътътися//<0>.астъ//<0>.асть
  gramm: indic,aor,sg,3p
 -flex: <0>.астжеся//<0>.астжесь//<0>.аждесь//<0>.аждеся//<0>.асътъбыся//<0>.асътъбысь//<0>.асъттися//<0>.асъттись//<0>.асътъмися//<0>.асътъмись//<0>.ажесь//<0>.ажеся//<0>.асътбось//<0>.астьждесь//<0>.астьждеся//<0>.асътбося//<0>.асътся//<0>.асътсь//<0>.астьбыся//<0>.астмись//<0>.астьбысь//<0>.астмися//<0>.асътьжъдеся//<0>.асътьжъдесь//<0>.абося//<0>.абось//<0>.асътьмись//<0>.асътьмися//<0>.астъбысь//<0>.астъбыся//<0>.астъмись//<0>.астъмися//<0>.астътися//<0>.астътись//<0>.асътбысь//<0>.асътбыся//<0>.асътьтися//<0>.асътьтись//<0>.абыся//<0>.астьжесь//<0>.астьжеся//<0>.асътъжъдесь//<0>.асътъжъдеся//<0>.астьтись//<0>.астьтися//<0>.асътъся//<0>.астъся//<0>.астъсь//<0>.асътьбысь//<0>.асътьбыся//<0>.асътмись//<0>.асътмися//<0>.ажъдесь//<0>.ажъдеся//<0>.асътьжеся//<0>.асътьжесь//<0>.асътъ//<0>.асъть//<0>.астждесь//<0>.астждеся//<0>.астьсь//<0>.асться//<0>.а//<0>.асътъбось//<0>.асътъсь//<0>.астъбося//<0>.ась//<0>.ася//<0>.амися//<0>.аст//<0>.астьмися//<0>.астьмись//<0>.асътъбося//<0>.астсь//<0>.астся//<0>.астъждесь//<0>.астбось//<0>.астбося//<0>.астъбось//<0>.асъться//<0>.асътьсь//<0>.астъждеся//<0>.абысь//<0>.атись//<0>.атися//<0>.асттися//<0>.асттись//<0>.асътжъдеся//<0>.асътжъдесь//<0>.асътъжесь//<0>.асътъжеся//<0>.амись//<0>.асътьбось//<0>.асътьбося//<0>.асътжеся//<0>.асътжесь//<0>.астьбося//<0>.астьбось//<0>.астбысь//<0>.асът//<0>.астбыся//<0>.астъжеся//<0>.астъжесь//<0>.асътътись//<0>.асътътися//<0>.астъ//<0>.асть
  gramm: indic,aor,sg,2p
 -flex: <0>.ивѣжеся//<0>.ивамися//<0>.ивамись//<0>.ивѣ//<0>.иважъдесь//<0>.ивебыся//<0>.ивебысь//<0>.иважъдеся//<0>.ивѣбысь//<0>.ивѣжесь//<0>.ивебося//<0>.ивебось//<0>.ивежъдесь//<0>.ивеждесь//<0>.иваждесь//<0>.иваждеся//<0>.ивѣмись//<0>.ивѣмися//<0>.ивѣжъдеся//<0>.ивѣтися//<0>.ивѣжъдесь//<0>.иважесь//<0>.иважеся//<0>.ивѣбось//<0>.ивѣбося//<0>.иветись//<0>.иветися//<0>.ивабыся//<0>.ивабысь//<0>.ивемися//<0>.ивемись//<0>.иватись//<0>.иватися//<0>.ивѣся//<0>.ивѣсь//<0>.ивабося//<0>.ивабось//<0>.ивесь//<0>.ивеся//<0>.ива//<0>.иве//<0>.ивѣтись//<0>.ивежъдеся//<0>.ивежесь//<0>.ивѣждесь//<0>.ивѣждеся//<0>.ивежеся//<0>.ивеждеся//<0>.ивѣбыся//<0>.ивась//<0>.ивася
  gramm: indic,praes,du,1p
 -flex: <0>.итѣбысь//<0>.итѣбыся//<0>.итебося//<0>.итебось//<0>.итежесь//<0>.итежеся//<0>.итѣжъдеся//<0>.итѣ//<0>.итажъдесь//<0>.итебыся//<0>.итебысь//<0>.итажъдеся//<0>.итѣжъдесь//<0>.итажесь//<0>.итежъдеся//<0>.итѣмись//<0>.итемися//<0>.итемись//<0>.итеждеся//<0>.итѣждесь//<0>.итажеся//<0>.итѣбося//<0>.итабося//<0>.итабось//<0>.итесь//<0>.итеся//<0>.ита//<0>.итѣбось//<0>.итеждесь//<0>.итѣмися//<0>.итетись//<0>.итаждесь//<0>.итаждеся//<0>.ите//<0>.итабыся//<0>.итежъдесь//<0>.итабысь//<0>.итѣтись//<0>.итатись//<0>.итатися//<0>.итетися//<0>.итѣся//<0>.итѣсь//<0>.итѣжеся//<0>.итѣждеся//<0>.итась//<0>.итася//<0>.итѣтися//<0>.итѣжесь//<0>.итамися//<0>.итамись
  gramm: indic,praes,du,3p
 -flex: <0>.итѣбысь//<0>.итѣбыся//<0>.итебося//<0>.итебось//<0>.итежесь//<0>.итежеся//<0>.итѣжъдеся//<0>.итѣ//<0>.итажъдесь//<0>.итебыся//<0>.итебысь//<0>.итажъдеся//<0>.итѣжъдесь//<0>.итажесь//<0>.итежъдеся//<0>.итѣмись//<0>.итемися//<0>.итемись//<0>.итеждеся//<0>.итѣждесь//<0>.итажеся//<0>.итѣбося//<0>.итабося//<0>.итабось//<0>.итесь//<0>.итеся//<0>.ита//<0>.итѣбось//<0>.итеждесь//<0>.итѣмися//<0>.итетись//<0>.итаждесь//<0>.итаждеся//<0>.ите//<0>.итабыся//<0>.итежъдесь//<0>.итабысь//<0>.итѣтись//<0>.итатись//<0>.итатися//<0>.итетися//<0>.итѣся//<0>.итѣсь//<0>.итѣжеся//<0>.итѣждеся//<0>.итась//<0>.итася//<0>.итѣтися//<0>.итѣжесь//<0>.итамися//<0>.итамись
  gramm: indic,praes,du,2p
 -flex: <0>.аховежеся//<0>.аховежесь//<0>.аховѣсь//<0>.аховѣся//<0>.аховѣжъдеся//<0>.аховажеся//<0>.аховажесь//<0>.аховеждеся//<0>.аховеждесь//<0>.аховажъдеся//<0>.аховажъдесь//<0>.аховѣтись//<0>.ахове//<0>.аховесь//<0>.аховѣбося//<0>.аховѣбось//<0>.ахова//<0>.аховебысь//<0>.аховебыся//<0>.аховѣбыся//<0>.аховеся//<0>.аховѣбысь//<0>.аховѣмися//<0>.аховабысь//<0>.аховѣжъдесь//<0>.аховѣтися//<0>.аховабыся//<0>.аховѣждесь//<0>.аховѣждеся//<0>.аховемись//<0>.аховемися//<0>.аховася//<0>.аховась//<0>.аховѣ//<0>.аховѣмись//<0>.аховетися//<0>.аховежъдеся//<0>.аховежъдесь//<0>.аховѣжесь//<0>.аховѣжеся//<0>.аховетись//<0>.аховабось//<0>.аховабося//<0>.аховаждесь//<0>.аховаждеся//<0>.аховамись//<0>.аховатися//<0>.аховатись//<0>.аховамися//<0>.аховебось//<0>.аховебося
  gramm: indic,imperf,du,1p
 -flex: <0>.астѣбысь//<0>.асътѣбося//<0>.асътѣбось//<0>.астѣбыся//<0>.асътеся//<0>.асътесь//<0>.асътѣжъдесь//<0>.асътѣжъдеся//<0>.астемися//<0>.астемись//<0>.астѣмись//<0>.астѣмися//<0>.астаждесь//<0>.астаждеся//<0>.асътежеся//<0>.асътежесь//<0>.астебося//<0>.астебось//<0>.асътабысь//<0>.асътабыся//<0>.асътебось//<0>.асътебося//<0>.астѣся//<0>.астѣсь//<0>.астеждеся//<0>.астеждесь//<0>.асътѣсь//<0>.асътѣся//<0>.асътѣмися//<0>.асътѣмись//<0>.асътѣтись//<0>.асътѣтися//<0>.асъта//<0>.асътажъдеся//<0>.асътажъдесь//<0>.астась//<0>.астася//<0>.асътамись//<0>.астамися//<0>.асътамися//<0>.астѣжеся//<0>.астѣжесь//<0>.асътежъдеся//<0>.асътежъдесь//<0>.астамись//<0>.астѣтися//<0>.астѣтись//<0>.асътабось//<0>.асътабося//<0>.асътѣ//<0>.асътатися//<0>.асътатись//<0>.астебыся//<0>.астебысь//<0>.астѣждесь//<0>.астѣждеся//<0>.асътетися//<0>.асътетись//<0>.асътася//<0>.асътась//<0>.асътѣбыся//<0>.астеся//<0>.асъте//<0>.асътѣжесь//<0>.асътѣжеся//<0>.астежесь//<0>.астежеся//<0>.астажесь//<0>.астажеся//<0>.астесь//<0>.асътѣбысь//<0>.аста//<0>.асътемись//<0>.асътемися//<0>.астетись//<0>.асте//<0>.астетися//<0>.астѣбось//<0>.астѣбося//<0>.асътебысь//<0>.асътебыся//<0>.астабыся//<0>.астабысь//<0>.асътажеся//<0>.асътажесь//<0>.астѣ//<0>.астабося//<0>.астабось//<0>.астатись//<0>.астатися
  gramm: indic,imperf,du,3p
 -flex: <0>.астѣбысь//<0>.асътѣбося//<0>.асътѣбось//<0>.астѣбыся//<0>.асътеся//<0>.асътесь//<0>.асътѣжъдесь//<0>.асътѣжъдеся//<0>.астемися//<0>.астемись//<0>.астѣмись//<0>.астѣмися//<0>.астаждесь//<0>.астаждеся//<0>.асътежеся//<0>.асътежесь//<0>.астебося//<0>.астебось//<0>.асътабысь//<0>.асътабыся//<0>.асътебось//<0>.асътебося//<0>.астѣся//<0>.астѣсь//<0>.астеждеся//<0>.астеждесь//<0>.асътѣсь//<0>.асътѣся//<0>.асътѣмися//<0>.асътѣмись//<0>.асътѣтись//<0>.асътѣтися//<0>.асъта//<0>.асътажъдеся//<0>.асътажъдесь//<0>.астась//<0>.астася//<0>.асътамись//<0>.астамися//<0>.асътамися//<0>.астѣжеся//<0>.астѣжесь//<0>.асътежъдеся//<0>.асътежъдесь//<0>.астамись//<0>.астѣтися//<0>.астѣтись//<0>.асътабось//<0>.асътабося//<0>.асътѣ//<0>.асътатися//<0>.асътатись//<0>.астебыся//<0>.астебысь//<0>.астѣждесь//<0>.астѣждеся//<0>.асътетися//<0>.асътетись//<0>.асътася//<0>.асътась//<0>.асътѣбыся//<0>.астеся//<0>.асъте//<0>.асътѣжесь//<0>.асътѣжеся//<0>.астежесь//<0>.астежеся//<0>.астажесь//<0>.астажеся//<0>.астесь//<0>.асътѣбысь//<0>.аста//<0>.асътемись//<0>.асътемися//<0>.астетись//<0>.асте//<0>.астетися//<0>.астѣбось//<0>.астѣбося//<0>.асътебысь//<0>.асътебыся//<0>.астабыся//<0>.астабысь//<0>.асътажеся//<0>.асътажесь//<0>.астѣ//<0>.астабося//<0>.астабось//<0>.астатись//<0>.астатися
  gramm: indic,imperf,du,2p
 -flex: <0>.астежесь//<0>.астежеся//<0>.асътебось//<0>.асътебося//<0>.астесь//<0>.астеждеся//<0>.астеждесь//<0>.астеся//<0>.асътемись//<0>.асътемися//<0>.астетись//<0>.асте//<0>.астетися//<0>.астебыся//<0>.астебысь//<0>.асътебысь//<0>.асътебыся//<0>.асътеся//<0>.асътесь//<0>.астемися//<0>.астемись//<0>.асътетися//<0>.асътетись//<0>.асътежъдеся//<0>.асътежъдесь//<0>.асъте//<0>.асътежеся//<0>.асътежесь//<0>.астебося//<0>.астебось
  gramm: indic,imperf,pl,2p
 -flex: <0>.ахубысь//<0>.аху//<0>.ахумися//<0>.ахумись//<0>.ахужесь//<0>.ахужеся//<0>.ахутися//<0>.ахубыся//<0>.ахутись//<0>.ахубось//<0>.ахужъдеся//<0>.ахужъдесь//<0>.ахубося//<0>.ахуждеся//<0>.ахуждесь//<0>.ахуся//<0>.ахусь
  gramm: indic,imperf,pl,3p
 -flex: <0>.ахомбыся//<0>.ахомъбось//<0>.ахомъбося//<0>.ахомбысь//<0>.ахоммися//<0>.ахомсь//<0>.ахомся//<0>.ахомждесь//<0>.ахомждеся//<0>.ахомъжъдесь//<0>.ахомъбысь//<0>.ахомъбыся//<0>.ахомъжъдеся//<0>.ахомбося//<0>.ахомбось//<0>.ахоммись//<0>.ахомъмись//<0>.ахомъмися//<0>.ахомъжеся//<0>.ахомъжесь//<0>.ахом//<0>.ахомъждесь//<0>.ахомъся//<0>.ахомъсь//<0>.ахомъждеся//<0>.ахомътися//<0>.ахомътись//<0>.ахомъ//<0>.ахомтись//<0>.ахомтися//<0>.ахомжесь//<0>.ахомжеся
  gramm: indic,imperf,pl,1p
 -flex: <0>.алѣбыся//<0>.алѣбысь//<0>.алетися//<0>.алѣтись//<0>.алѣтися//<0>.алетись//<0>.алебось//<0>.алебося//<0>.алѣбося//<0>.алѣбось//<0>.алѣ//<0>.алѣсь//<0>.алѣся//<0>.алебысь//<0>.алебыся//<0>.алежеся//<0>.алѣмися//<0>.алежесь//<0>.алѣмись//<0>.алѣжъдесь//<0>.але//<0>.алѣжъдеся//<0>.алеждеся//<0>.алеждесь//<0>.алеся//<0>.алемись//<0>.алемися//<0>.алесь//<0>.алѣждесь//<0>.алѣждеся//<0>.алѣжесь//<0>.алежъдеся//<0>.алежъдесь//<0>.алѣжеся
  gramm: perf,du,f
 -flex: <0>.ахсь//<0>.ахся//<0>.ахмися//<0>.ахмись//<0>.ахътися//<0>.ахътись//<0>.ахъбысь//<0>.ахъбыся//<0>.ахжесь//<0>.ахжеся//<0>.ахъся//<0>.ахбось//<0>.ахъжъдеся//<0>.ахъбось//<0>.ахъбося//<0>.ахъжесь//<0>.ахъ//<0>.ахъждесь//<0>.ахъждеся//<0>.ахъмись//<0>.ахъмися//<0>.ах//<0>.ахбося//<0>.ахъсь//<0>.ахтись//<0>.ахъжеся//<0>.ахждеся//<0>.ахъжъдесь//<0>.ахбыся//<0>.ахбысь//<0>.ахждесь//<0>.ахтися
  gramm: indic,imperf,sg,1p
 -flex: <0>.ашебось//<0>.ашебося//<0>.аше//<0>.ашебыся//<0>.ашетися//<0>.ашетись//<0>.ашеждеся//<0>.ашежъдеся//<0>.ашеждесь//<0>.ашежеся//<0>.ашежъдесь//<0>.ашеся//<0>.ашесь//<0>.ашебысь//<0>.ашежесь//<0>.ашемись//<0>.ашемися
  gramm: indic,imperf,sg,2p
 -flex: <0>.ашебось//<0>.ашебося//<0>.аше//<0>.ашебыся//<0>.ашетися//<0>.ашетись//<0>.ашеждеся//<0>.ашежъдеся//<0>.ашеждесь//<0>.ашежеся//<0>.ашежъдесь//<0>.ашеся//<0>.ашесь//<0>.ашебысь//<0>.ашежесь//<0>.ашемись//<0>.ашемися
  gramm: indic,imperf,sg,3p
 -flex: <0>.аховежеся//<0>.аховежесь//<0>.аховѣсь//<0>.аховѣся//<0>.аховѣжъдеся//<0>.аховажеся//<0>.аховажесь//<0>.аховеждеся//<0>.аховеждесь//<0>.аховажъдеся//<0>.аховажъдесь//<0>.аховѣтись//<0>.ахове//<0>.аховесь//<0>.аховѣбося//<0>.аховѣбось//<0>.ахова//<0>.аховебысь//<0>.аховебыся//<0>.аховѣбыся//<0>.аховеся//<0>.аховѣбысь//<0>.аховѣмися//<0>.аховабысь//<0>.аховѣжъдесь//<0>.аховѣтися//<0>.аховабыся//<0>.аховѣждесь//<0>.аховѣждеся//<0>.аховемись//<0>.аховемися//<0>.аховася//<0>.аховась//<0>.аховѣ//<0>.аховѣмись//<0>.аховетися//<0>.аховежъдеся//<0>.аховежъдесь//<0>.аховѣжесь//<0>.аховѣжеся//<0>.аховетись//<0>.аховабось//<0>.аховабося//<0>.аховаждесь//<0>.аховаждеся//<0>.аховамись//<0>.аховатися//<0>.аховатись//<0>.аховамися//<0>.аховебось//<0>.аховебося
  gramm: indic,aor,du,1p
 -flex: <0>.астѣбысь//<0>.асътѣбося//<0>.асътѣбось//<0>.астѣбыся//<0>.асътеся//<0>.асътесь//<0>.асътѣжъдесь//<0>.асътѣжъдеся//<0>.астемися//<0>.астемись//<0>.астѣмись//<0>.астѣмися//<0>.астаждесь//<0>.астаждеся//<0>.асътежеся//<0>.асътежесь//<0>.астебося//<0>.астебось//<0>.асътабысь//<0>.асътабыся//<0>.асътебось//<0>.асътебося//<0>.астѣся//<0>.астѣсь//<0>.астеждеся//<0>.астеждесь//<0>.асътѣсь//<0>.асътѣся//<0>.асътѣмися//<0>.асътѣмись//<0>.асътѣтись//<0>.асътѣтися//<0>.асъта//<0>.асътажъдеся//<0>.асътажъдесь//<0>.астась//<0>.астася//<0>.асътамись//<0>.астамися//<0>.асътамися//<0>.астѣжеся//<0>.астѣжесь//<0>.асътежъдеся//<0>.асътежъдесь//<0>.астамись//<0>.астѣтися//<0>.астѣтись//<0>.асътабось//<0>.асътабося//<0>.асътѣ//<0>.асътатися//<0>.асътатись//<0>.астебыся//<0>.астебысь//<0>.астѣждесь//<0>.астѣждеся//<0>.асътетися//<0>.асътетись//<0>.асътася//<0>.асътась//<0>.асътѣбыся//<0>.астеся//<0>.асъте//<0>.асътѣжесь//<0>.асътѣжеся//<0>.астежесь//<0>.астежеся//<0>.астажесь//<0>.астажеся//<0>.астесь//<0>.асътѣбысь//<0>.аста//<0>.асътемись//<0>.асътемися//<0>.астетись//<0>.асте//<0>.астетися//<0>.астѣбось//<0>.астѣбося//<0>.асътебысь//<0>.асътебыся//<0>.астабыся//<0>.астабысь//<0>.асътажеся//<0>.асътажесь//<0>.астѣ//<0>.астабося//<0>.астабось//<0>.астатись//<0>.астатися
  gramm: indic,aor,du,2p
 -flex: <0>.астѣбысь//<0>.асътѣбося//<0>.асътѣбось//<0>.астѣбыся//<0>.асътеся//<0>.асътесь//<0>.асътѣжъдесь//<0>.асътѣжъдеся//<0>.астемися//<0>.астемись//<0>.астѣмись//<0>.астѣмися//<0>.астаждесь//<0>.астаждеся//<0>.асътежеся//<0>.асътежесь//<0>.астебося//<0>.астебось//<0>.асътабысь//<0>.асътабыся//<0>.асътебось//<0>.асътебося//<0>.астѣся//<0>.астѣсь//<0>.астеждеся//<0>.астеждесь//<0>.асътѣсь//<0>.асътѣся//<0>.асътѣмися//<0>.асътѣмись//<0>.асътѣтись//<0>.асътѣтися//<0>.асъта//<0>.асътажъдеся//<0>.асътажъдесь//<0>.астась//<0>.астася//<0>.асътамись//<0>.астамися//<0>.асътамися//<0>.астѣжеся//<0>.астѣжесь//<0>.асътежъдеся//<0>.асътежъдесь//<0>.астамись//<0>.астѣтися//<0>.астѣтись//<0>.асътабось//<0>.асътабося//<0>.асътѣ//<0>.асътатися//<0>.асътатись//<0>.астебыся//<0>.астебысь//<0>.астѣждесь//<0>.астѣждеся//<0>.асътетися//<0>.асътетись//<0>.асътася//<0>.асътась//<0>.асътѣбыся//<0>.астеся//<0>.асъте//<0>.асътѣжесь//<0>.асътѣжеся//<0>.астежесь//<0>.астежеся//<0>.астажесь//<0>.астажеся//<0>.астесь//<0>.асътѣбысь//<0>.аста//<0>.асътемись//<0>.асътемися//<0>.астетись//<0>.асте//<0>.астетися//<0>.астѣбось//<0>.астѣбося//<0>.асътебысь//<0>.асътебыся//<0>.астабыся//<0>.астабысь//<0>.асътажеся//<0>.асътажесь//<0>.астѣ//<0>.астабося//<0>.астабось//<0>.астатись//<0>.астатися
  gramm: indic,aor,du,3p
 -flex: <0>.алъжесь//<0>.алъжеся//<0>.алтися//<0>.алтись//<0>.алъсь//<0>.алъмися//<0>.алъмись//<0>.алъся//<0>.ал//<0>.алъждеся//<0>.алъждесь//<0>.алъжъдесь//<0>.алъжъдеся//<0>.алъ//<0>.албось//<0>.албося//<0>.алъбыся//<0>.алъбысь//<0>.алъбося//<0>.алъбось//<0>.алътись//<0>.алътися//<0>.алжеся//<0>.алжесь//<0>.албысь//<0>.албыся//<0>.ался//<0>.алсь//<0>.алждеся//<0>.алмись//<0>.алмися//<0>.алждесь
  gramm: perf,sg,m
 -flex: <0>.имежъдеся//<0>.имъждесь//<0>.имъждеся//<0>.имежеся//<0>.иметися//<0>.иметись//<0>.имебысь//<0>.имебыся//<0>.имеждесь//<0>.имжесь//<0>.имжеся//<0>.имъсь//<0>.имъся//<0>.имтись//<0>.имтися//<0>.имъбыся//<0>.им//<0>.имъбысь//<0>.имъ//<0>.имждеся//<0>.имждесь//<0>.имсь//<0>.имся//<0>.иммися//<0>.иммись//<0>.имеждеся//<0>.имемися//<0>.имемись//<0>.имебось//<0>.имебося//<0>.имежесь//<0>.име//<0>.имбыся//<0>.имбысь//<0>.имежъдесь//<0>.имъмися//<0>.имъмись//<0>.имбося//<0>.имбось//<0>.имъжесь//<0>.имъжеся//<0>.имеся//<0>.имесь//<0>.имътись//<0>.имътися//<0>.имъжъдесь//<0>.имъжъдеся//<0>.имъбося//<0>.имъбось
  gramm: imper,pl,1p
 -flex: <0>.аша//<0>.ашамись//<0>.ашажесь//<0>.ашѧбыся//<0>.ашѧбысь//<0>.ашѧжесь//<0>.ашѧжеся//<0>.ашѧсь//<0>.ашѧмися//<0>.ашѧмись//<0>.ашѧся//<0>.ашажъдеся//<0>.ашажъдесь//<0>.ашѧжъдесь//<0>.ашѧждеся//<0>.ашѧждесь//<0>.ашѧтись//<0>.ашѧтися//<0>.ашажеся//<0>.ашатися//<0>.ашѧ//<0>.ашатись//<0>.ашамися//<0>.ашаждеся//<0>.ашѧжъдеся//<0>.ашаждесь//<0>.ашася//<0>.ашась//<0>.ашабысь//<0>.ашабыся//<0>.ашѧбося//<0>.ашѧбось//<0>.ашабось//<0>.ашабося
  gramm: indic,aor,pl,3p
 -flex: <0>.астежесь//<0>.астежеся//<0>.асътебось//<0>.асътебося//<0>.астесь//<0>.астеждеся//<0>.астеждесь//<0>.астеся//<0>.асътемись//<0>.асътемися//<0>.астетись//<0>.асте//<0>.астетися//<0>.астебыся//<0>.астебысь//<0>.асътебысь//<0>.асътебыся//<0>.асътеся//<0>.асътесь//<0>.астемися//<0>.астемись//<0>.асътетися//<0>.асътетись//<0>.асътежъдеся//<0>.асътежъдесь//<0>.асъте//<0>.асътежеся//<0>.асътежесь//<0>.астебося//<0>.астебось
  gramm: indic,aor,pl,2p
 -flex: <0>.ахомбыся//<0>.ахомъбось//<0>.ахомъбося//<0>.ахомбысь//<0>.ахоммися//<0>.ахомсь//<0>.ахомся//<0>.ахомждесь//<0>.ахомждеся//<0>.ахомъжъдесь//<0>.ахомъбысь//<0>.ахомъбыся//<0>.ахомъжъдеся//<0>.ахомбося//<0>.ахомбось//<0>.ахоммись//<0>.ахомъмись//<0>.ахомъмися//<0>.ахомъжеся//<0>.ахомъжесь//<0>.ахом//<0>.ахомъждесь//<0>.ахомъся//<0>.ахомъсь//<0>.ахомъждеся//<0>.ахомътися//<0>.ахомътись//<0>.ахомъ//<0>.ахомтись//<0>.ахомтися//<0>.ахомжесь//<0>.ахомжеся
  gramm: indic,aor,pl,1p
 -flex: <0>.итѣбысь//<0>.итѣбыся//<0>.итебося//<0>.итебось//<0>.итежесь//<0>.итежеся//<0>.итѣжъдеся//<0>.итѣ//<0>.итажъдесь//<0>.итебыся//<0>.итебысь//<0>.итажъдеся//<0>.итѣжъдесь//<0>.итажесь//<0>.итежъдеся//<0>.итѣмись//<0>.итемися//<0>.итемись//<0>.итеждеся//<0>.итѣждесь//<0>.итажеся//<0>.итѣбося//<0>.итабося//<0>.итабось//<0>.итесь//<0>.итеся//<0>.ита//<0>.итѣбось//<0>.итеждесь//<0>.итѣмися//<0>.итетись//<0>.итаждесь//<0>.итаждеся//<0>.ите//<0>.итабыся//<0>.итежъдесь//<0>.итабысь//<0>.итѣтись//<0>.итатись//<0>.итатися//<0>.итетися//<0>.итѣся//<0>.итѣсь//<0>.итѣжеся//<0>.итѣждеся//<0>.итась//<0>.итася//<0>.итѣтися//<0>.итѣжесь//<0>.итамися//<0>.итамись
  gramm: imper,du,2p
 -flex: <0>.ивѣжеся//<0>.ивамися//<0>.ивамись//<0>.ивѣ//<0>.иважъдесь//<0>.ивебыся//<0>.ивебысь//<0>.иважъдеся//<0>.ивѣбысь//<0>.ивѣжесь//<0>.ивебося//<0>.ивебось//<0>.ивежъдесь//<0>.ивеждесь//<0>.иваждесь//<0>.иваждеся//<0>.ивѣмись//<0>.ивѣмися//<0>.ивѣжъдеся//<0>.ивѣтися//<0>.ивѣжъдесь//<0>.иважесь//<0>.иважеся//<0>.ивѣбось//<0>.ивѣбося//<0>.иветись//<0>.иветися//<0>.ивабыся//<0>.ивабысь//<0>.ивемися//<0>.ивемись//<0>.иватись//<0>.иватися//<0>.ивѣся//<0>.ивѣсь//<0>.ивабося//<0>.ивабось//<0>.ивесь//<0>.ивеся//<0>.ива//<0>.иве//<0>.ивѣтись//<0>.ивежъдеся//<0>.ивежесь//<0>.ивѣждесь//<0>.ивѣждеся//<0>.ивежеся//<0>.ивеждеся//<0>.ивѣбыся//<0>.ивась//<0>.ивася
  gramm: imper,du,1p
 -flex: <0>.ахсь//<0>.ахся//<0>.ахмися//<0>.ахмись//<0>.ахътися//<0>.ахътись//<0>.ахъбысь//<0>.ахъбыся//<0>.ахжесь//<0>.ахжеся//<0>.ахъся//<0>.ахбось//<0>.ахъжъдеся//<0>.ахъбось//<0>.ахъбося//<0>.ахъжесь//<0>.ахъ//<0>.ахъждесь//<0>.ахъждеся//<0>.ахъмись//<0>.ахъмися//<0>.ах//<0>.ахбося//<0>.ахъсь//<0>.ахтись//<0>.ахъжеся//<0>.ахждеся//<0>.ахъжъдесь//<0>.ахбыся//<0>.ахбысь//<0>.ахждесь//<0>.ахтися
  gramm: indic,aor,sg,1p
 -flex: <0>.утися//<0>.утись//<0>.ужъдесь//<0>.уждесь//<0>.уся//<0>.усь//<0>.уждеся//<0>.ужъдеся//<0>.убось//<0>.убося//<0>.у//<0>.ужеся//<0>.ужесь//<0>.убысь//<0>.убыся//<0>.умись//<0>.умися
  gramm: indic,praes,sg,1p
 -flex: <0>.ишибыся//<0>.ишибысь//<0>.иши//<0>.ишимися//<0>.ишимись//<0>.ишижесь//<0>.ишижеся//<0>.ишитися//<0>.ишитись//<0>.ишибось//<0>.ишижъдеся//<0>.ишижъдесь//<0>.ишибося//<0>.ишиждеся//<0>.ишиждесь//<0>.ишися//<0>.ишись
  gramm: indic,praes,sg,2p
 -flex: <0>.итъбысь//<0>.итъбыся//<0>.итбысь//<0>.итбыся//<0>.итжеся//<0>.итъжеся//<0>.итъжесь//<0>.итжесь//<0>.ись//<0>.ися//<0>.итись//<0>.итбось//<0>.итбося//<0>.ижъдесь//<0>.итътися//<0>.итътись//<0>.итъся//<0>.ижесь//<0>.итъсь//<0>.итждесь//<0>.итждеся//<0>.итъжъдеся//<0>.ит//<0>.ижъдеся//<0>.итъмися//<0>.итися//<0>.ибось//<0>.и//<0>.итъмись//<0>.итъ//<0>.имись//<0>.итъбось//<0>.итъбося//<0>.ится//<0>.итсь//<0>.иждесь//<0>.иждеся//<0>.имися//<0>.ибыся//<0>.итъждеся//<0>.ижеся//<0>.итъждесь//<0>.иттися//<0>.иттись//<0>.ибысь//<0>.итмись//<0>.итмися//<0>.ибося//<0>.итъжъдесь
  gramm: indic,praes,sg,3p
 -flex: <0>.алажеся//<0>.алажесь//<0>.аламись//<0>.аламися//<0>.алаждесь//<0>.алаждеся//<0>.ала//<0>.алася//<0>.алась//<0>.алабысь//<0>.алажъдеся//<0>.алабыся//<0>.алабось//<0>.алабося//<0>.алажъдесь//<0>.алатися//<0>.алатись
  gramm: perf,du,m
 -flex: <0>.алѣбыся//<0>.алѣбысь//<0>.алетися//<0>.алѣтись//<0>.алѣтися//<0>.алетись//<0>.алебось//<0>.алебося//<0>.алѣбося//<0>.алѣбось//<0>.алѣ//<0>.алѣсь//<0>.алѣся//<0>.алебысь//<0>.алебыся//<0>.алежеся//<0>.алѣмися//<0>.алежесь//<0>.алѣмись//<0>.алѣжъдесь//<0>.але//<0>.алѣжъдеся//<0>.алеждеся//<0>.алеждесь//<0>.алеся//<0>.алемись//<0>.алемися//<0>.алесь//<0>.алѣждесь//<0>.алѣждеся//<0>.алѣжесь//<0>.алежъдеся//<0>.алежъдесь//<0>.алѣжеся
  gramm: perf,du,n
 -flex: <0>.алажеся//<0>.алажесь//<0>.аламись//<0>.аламися//<0>.алаждесь//<0>.алаждеся//<0>.ала//<0>.алася//<0>.алась//<0>.алабысь//<0>.алажъдеся//<0>.алабыся//<0>.алабось//<0>.алабося//<0>.алажъдесь//<0>.алатися//<0>.алатись
  gramm: perf,sg,f
-paradigm: V22p
 -flex: <0>.итежесь//<0>.итежеся//<0>.итесь//<0>.итебось//<0>.итежъдесь//<0>.итеждесь//<0>.итеся//<0>.итетись//<0>.ите//<0>.итетися//<0>.итежъдеся//<0>.итемися//<0>.итемись//<0>.итеждеся//<0>.итебося//<0>.итебыся//<0>.итебысь
  gramm: indic,praes,pl,2p
 -flex: <0>.ятбысь//<0>.ятъждесь//<0>.яжеся//<0>.ятбось//<0>.ятбося//<0>.ятъсь//<0>.ямися//<0>.ятъся//<0>.ятъждеся//<0>.яся//<0>.ясь//<0>.яжесь//<0>.ятмись//<0>.ятмися//<0>.ятътись//<0>.ятътися//<0>.ямись//<0>.ятися//<0>.ятжеся//<0>.ятжесь//<0>.ятись//<0>.ятбыся//<0>.ятъбося//<0>.ятъбось//<0>.ябысь//<0>.ябыся//<0>.яттися//<0>.яттись//<0>.ятъмися//<0>.ятъмись//<0>.яжъдесь//<0>.ятъжъдесь//<0>.ят//<0>.ятъжъдеся//<0>.ятъжесь//<0>.ятъжеся//<0>.яждесь//<0>.яждеся//<0>.ятждеся//<0>.ятждесь//<0>.ятъ//<0>.ятъбысь//<0>.ябось//<0>.ябося//<0>.я//<0>.яжъдеся//<0>.ятъбыся//<0>.ятся//<0>.ятсь
  gramm: indic,praes,pl,3p
 -flex: <0>.имежъдеся//<0>.имъждесь//<0>.имъждеся//<0>.имежеся//<0>.иметися//<0>.иметись//<0>.имебысь//<0>.имебыся//<0>.имеждесь//<0>.имжесь//<0>.имжеся//<0>.имъсь//<0>.имъся//<0>.имтись//<0>.имтися//<0>.имъбыся//<0>.им//<0>.имъбысь//<0>.имъ//<0>.имждеся//<0>.имждесь//<0>.имсь//<0>.имся//<0>.иммися//<0>.иммись//<0>.имеждеся//<0>.имемися//<0>.имемись//<0>.имебось//<0>.имебося//<0>.имежесь//<0>.име//<0>.имбыся//<0>.имбысь//<0>.имежъдесь//<0>.имъмися//<0>.имъмись//<0>.имбося//<0>.имбось//<0>.имъжесь//<0>.имъжеся//<0>.имеся//<0>.имесь//<0>.имътись//<0>.имътися//<0>.имъжъдесь//<0>.имъжъдеся//<0>.имъбося//<0>.имъбось
  gramm: indic,praes,pl,1p
 -flex: <0>.елибысь//<0>.елибыся//<0>.ѣлимися//<0>.ѣлимись//<0>.ѣлиждесь//<0>.елибось//<0>.ѣлиждеся//<0>.елибося//<0>.ѣлитись//<0>.ѣлитися//<0>.ѣлибыся//<0>.ѣлибысь//<0>.елижъдеся//<0>.елижъдесь//<0>.елижеся//<0>.елижесь//<0>.ѣлибося//<0>.ѣлибось//<0>.ѣлижесь//<0>.ѣлижеся//<0>.елитися//<0>.елитись//<0>.ели//<0>.елиждеся//<0>.ѣлись//<0>.ѣлися//<0>.елиждесь//<0>.елися//<0>.елимись//<0>.елимися//<0>.елись//<0>.ѣлижъдесь//<0>.ѣлижъдеся//<0>.ѣли
  gramm: perf,pl,m
 -flex: <0>.елабысь//<0>.ѣлабось//<0>.елажеся//<0>.еламися//<0>.ѣламися//<0>.ѣлаждесь//<0>.ѣлаждеся//<0>.ѣламись//<0>.ѣлабося//<0>.елабыся//<0>.ѣлабыся//<0>.ѣлабысь//<0>.елаждеся//<0>.ѣлась//<0>.ѣлася//<0>.елаждесь//<0>.елася//<0>.елась//<0>.ѣлатись//<0>.ѣлатися//<0>.елабось//<0>.елажъдеся//<0>.елажъдесь//<0>.елабося//<0>.ѣлажъдесь//<0>.ѣлажъдеся//<0>.ела//<0>.еламись//<0>.елажесь//<0>.елатися//<0>.елатись//<0>.ѣла//<0>.ѣлажесь//<0>.ѣлажеся
  gramm: perf,pl,n
 -flex: <0>.ѣлыбось//<0>.елымись//<0>.ѣлыбыся//<0>.ѣлы//<0>.елыжесь//<0>.елыжеся//<0>.елысь//<0>.елыся//<0>.ѣлыждесь//<0>.елы//<0>.ѣлыждеся//<0>.ѣлымись//<0>.ѣлымися//<0>.ѣлыбося//<0>.ѣлыся//<0>.ѣлысь//<0>.ѣлыжеся//<0>.ѣлыжъдесь//<0>.ѣлыжъдеся//<0>.елыждеся//<0>.елымися//<0>.ѣлыжесь//<0>.елыбыся//<0>.елыбысь//<0>.ѣлытися//<0>.ѣлытись//<0>.елыбося//<0>.елыбось//<0>.елыжъдесь//<0>.елыждесь//<0>.елыжъдеся//<0>.ѣлыбысь//<0>.елытись//<0>.елытися
  gramm: perf,pl,f
 -flex: <0>.ѣтьбось//<0>.ѣтьбося//<0>.ѣтьсь//<0>.етьбысь//<0>.етьжъдесь//<0>.ѣтитися//<0>.ѣтитись//<0>.етьжъдеся//<0>.етижесь//<0>.етижеся//<0>.ѣтьжеся//<0>.ѣтьжесь//<0>.етьбося//<0>.ѣтибось//<0>.ѣтибося//<0>.етьбось//<0>.етись//<0>.ѣтися//<0>.ѣтись//<0>.етися//<0>.етьмися//<0>.ѣтьмися//<0>.ѣтибысь//<0>.ѣтибыся//<0>.ѣтьжъдеся//<0>.етибыся//<0>.етибысь//<0>.ѣтиждесь//<0>.ѣть//<0>.ѣтиждеся//<0>.ѣтьбысь//<0>.етьмись//<0>.ѣтьбыся//<0>.ѣтьмись//<0>.еть//<0>.етьбыся//<0>.ети//<0>.етьждесь//<0>.ѣтьтися//<0>.ѣтьтись//<0>.етимися//<0>.етимись//<0>.етитись//<0>.етьждеся//<0>.етитися//<0>.ѣти//<0>.ѣтижеся//<0>.ѣтижесь//<0>.етибося//<0>.ѣтьждесь//<0>.етибось//<0>.етьтись//<0>.етьтися//<0>.ѣтимись//<0>.етьжесь//<0>.етьжеся//<0>.ѣтимися//<0>.ѣтижъдеся//<0>.етиждеся//<0>.етиждесь//<0>.ѣтижъдесь//<0>.ѣтьжъдесь//<0>.етижъдесь//<0>.етижъдеся//<0>.еться//<0>.етьсь//<0>.ѣтьждеся//<0>.ѣться
  gramm: inf
 -flex: <0>.ижесь//<0>.ижъдесь//<0>.иждесь//<0>.иждеся//<0>.ижъдеся//<0>.ибося//<0>.ибось//<0>.ижеся//<0>.ись//<0>.ися//<0>.итись//<0>.и//<0>.имись//<0>.итися//<0>.ибыся//<0>.ибысь//<0>.имися
  gramm: imper,sg,2p
 -flex: <0>.ижесь//<0>.ижъдесь//<0>.иждесь//<0>.иждеся//<0>.ижъдеся//<0>.ибося//<0>.ибось//<0>.ижеся//<0>.ись//<0>.ися//<0>.итись//<0>.и//<0>.имись//<0>.итися//<0>.ибыся//<0>.ибысь//<0>.имися
  gramm: imper,sg,3p
 -flex: <0>.итежесь//<0>.итежеся//<0>.итесь//<0>.итебось//<0>.итежъдесь//<0>.итеждесь//<0>.итеся//<0>.итетись//<0>.ите//<0>.итетися//<0>.итежъдеся//<0>.итемися//<0>.итемись//<0>.итеждеся//<0>.итебося//<0>.итебыся//<0>.итебысь
  gramm: imper,pl,2p
 -flex: <0>.елось//<0>.елося//<0>.ѣлотись//<0>.ѣложеся//<0>.ѣложесь//<0>.еломися//<0>.еломись//<0>.ѣлождеся//<0>.ѣлождесь//<0>.елобыся//<0>.елобысь//<0>.ѣлося//<0>.елотись//<0>.елотися//<0>.ѣлось//<0>.еложесь//<0>.еложеся//<0>.ѣложъдеся//<0>.ѣложъдесь//<0>.ѣлобось//<0>.ѣломися//<0>.ѣлобося//<0>.ѣлотися//<0>.ѣлобысь//<0>.ѣлобыся//<0>.елобося//<0>.елобось//<0>.ело//<0>.елождесь//<0>.елождеся//<0>.ѣломись//<0>.ѣло//<0>.еложъдесь//<0>.еложъдеся
  gramm: perf,sg,n
 -flex: <0>.ѣстьсь//<0>.ѣсться//<0>.есътъбыся//<0>.ѣстсь//<0>.ѣстся//<0>.есътъбысь//<0>.естътись//<0>.естъбось//<0>.ѣстмися//<0>.есътьжеся//<0>.есътьжесь//<0>.ѣстмись//<0>.есътбося//<0>.ѣсътъбысь//<0>.ѣсътъбыся//<0>.есътбось//<0>.ѣстъжеся//<0>.ѣтися//<0>.ѣтись//<0>.ѣстъжесь//<0>.ѣстъбося//<0>.ѣсътъмись//<0>.ѣсътъмися//<0>.есть//<0>.ѣстьтись//<0>.естъ//<0>.ѣстьтися//<0>.ѣсътьбыся//<0>.ѣстьмися//<0>.ѣстьмись//<0>.ѣсътьбысь//<0>.ѣсътъжеся//<0>.ѣсттись//<0>.ѣсттися//<0>.есът//<0>.естьжеся//<0>.естбысь//<0>.естбыся//<0>.естьжесь//<0>.естъбося//<0>.естжесь//<0>.есътъмися//<0>.ѣсътжъдеся//<0>.ѣсътжъдесь//<0>.естътися//<0>.есттися//<0>.есттись//<0>.ѣсъттись//<0>.ѣсътмись//<0>.ѣсътмися//<0>.ѣстьбося//<0>.ѣстьбось//<0>.ѣбысь//<0>.естмись//<0>.естмися//<0>.ѣбыся//<0>.есътьбысь//<0>.есътьбыся//<0>.ежесь//<0>.ежеся//<0>.ѣсътжеся//<0>.естьбось//<0>.естьбося//<0>.ѣсът//<0>.ѣсътьбося//<0>.ѣсътьбось//<0>.естъжесь//<0>.естъжеся//<0>.естждеся//<0>.естждесь//<0>.есътъмись//<0>.естьждесь//<0>.естьждеся//<0>.естъсь//<0>.естъся//<0>.естьтися//<0>.естьтись//<0>.есътсь//<0>.есътся//<0>.ѣстьбыся//<0>.ѣстьбысь//<0>.ѣсътбось//<0>.ѣсътбося//<0>.ѣсътъся//<0>.ѣсътъсь//<0>.ѣсътьтись//<0>.ѣсътьтися//<0>.есътъжъдесь//<0>.есътъжъдеся//<0>.есътъбося//<0>.есътъбось//<0>.ѣсътьжесь//<0>.ѣсътьжеся//<0>.ѣсътьжъдесь//<0>.ѣсътьжъдеся//<0>.ѣстбося//<0>.есъть//<0>.ѣждесь//<0>.ѣждеся//<0>.есътътись//<0>.ѣжеся//<0>.ѣжесь//<0>.естьмись//<0>.ѣстьжеся//<0>.ѣсътся//<0>.есь//<0>.ѣсътсь//<0>.еся//<0>.ѣсътьмися//<0>.естьмися//<0>.ѣсътъжъдесь//<0>.ѣсътбысь//<0>.есътътися//<0>.ѣсътъжесь//<0>.ѣстъ//<0>.ѣсть//<0>.ѣмись//<0>.ѣсътжесь//<0>.естъбыся//<0>.естъбысь//<0>.етись//<0>.есътмись//<0>.етися//<0>.есътбысь//<0>.есътьбось//<0>.ѣбось//<0>.ѣбося//<0>.есътьбося//<0>.ѣстъмись//<0>.ѣсътътися//<0>.ѣсътътись//<0>.ѣстжесь//<0>.е//<0>.ѣстжеся//<0>.есъться//<0>.ѣстьждеся//<0>.ѣстьждесь//<0>.есътьсь//<0>.есътмися//<0>.естъждеся//<0>.естьбысь//<0>.естьбыся//<0>.ѣстбось//<0>.естъмися//<0>.естъмись//<0>.есътжъдесь//<0>.есътъ//<0>.есътжъдеся//<0>.естся//<0>.естсь//<0>.ѣся//<0>.ѣсь//<0>.ѣст//<0>.ѣ//<0>.ѣстждесь//<0>.ѣстждеся//<0>.ѣсъттися//<0>.естбось//<0>.ѣсътбыся//<0>.естбося//<0>.есъттись//<0>.ѣстъмися//<0>.есъттися//<0>.ѣсъть//<0>.ѣсътьмись//<0>.есътбыся//<0>.ѣсътъ//<0>.ѣжъдеся//<0>.ѣжъдесь//<0>.есътьмись//<0>.есътьмися//<0>.ѣсътъбось//<0>.ѣсътъбося//<0>.есътжесь//<0>.есътъся//<0>.ѣстьжесь//<0>.ест//<0>.ѣстбыся//<0>.есътъсь//<0>.ѣмися//<0>.ѣстбысь//<0>.естжеся//<0>.ѣсътъжъдеся//<0>.есътьтися//<0>.есътьжъдеся//<0>.есътьжъдесь//<0>.есътьтись//<0>.ѣстътися//<0>.ѣстътись//<0>.ѣстъся//<0>.ѣстъсь//<0>.есътжеся//<0>.еждеся//<0>.еждесь//<0>.емися//<0>.емись//<0>.ѣстъбось//<0>.естъждесь//<0>.ебося//<0>.ебось//<0>.ѣстъбысь//<0>.есться//<0>.естьсь//<0>.ѣстъбыся//<0>.есътъжесь//<0>.ебыся//<0>.ебысь//<0>.есътъжеся//<0>.ежъдесь//<0>.ежъдеся//<0>.ѣстъждесь//<0>.ѣсътьсь//<0>.ѣсъться//<0>.ѣстъждеся
  gramm: indic,aor,sg,3p
 -flex: <0>.ѣстьсь//<0>.ѣсться//<0>.есътъбыся//<0>.ѣстсь//<0>.ѣстся//<0>.есътъбысь//<0>.естътись//<0>.естъбось//<0>.ѣстмися//<0>.есътьжеся//<0>.есътьжесь//<0>.ѣстмись//<0>.есътбося//<0>.ѣсътъбысь//<0>.ѣсътъбыся//<0>.есътбось//<0>.ѣстъжеся//<0>.ѣтися//<0>.ѣтись//<0>.ѣстъжесь//<0>.ѣстъбося//<0>.ѣсътъмись//<0>.ѣсътъмися//<0>.есть//<0>.ѣстьтись//<0>.естъ//<0>.ѣстьтися//<0>.ѣсътьбыся//<0>.ѣстьмися//<0>.ѣстьмись//<0>.ѣсътьбысь//<0>.ѣсътъжеся//<0>.ѣсттись//<0>.ѣсттися//<0>.есът//<0>.естьжеся//<0>.естбысь//<0>.естбыся//<0>.естьжесь//<0>.естъбося//<0>.естжесь//<0>.есътъмися//<0>.ѣсътжъдеся//<0>.ѣсътжъдесь//<0>.естътися//<0>.есттися//<0>.есттись//<0>.ѣсъттись//<0>.ѣсътмись//<0>.ѣсътмися//<0>.ѣстьбося//<0>.ѣстьбось//<0>.ѣбысь//<0>.естмись//<0>.естмися//<0>.ѣбыся//<0>.есътьбысь//<0>.есътьбыся//<0>.ежесь//<0>.ежеся//<0>.ѣсътжеся//<0>.естьбось//<0>.естьбося//<0>.ѣсът//<0>.ѣсътьбося//<0>.ѣсътьбось//<0>.естъжесь//<0>.естъжеся//<0>.естждеся//<0>.естждесь//<0>.есътъмись//<0>.естьждесь//<0>.естьждеся//<0>.естъсь//<0>.естъся//<0>.естьтися//<0>.естьтись//<0>.есътсь//<0>.есътся//<0>.ѣстьбыся//<0>.ѣстьбысь//<0>.ѣсътбось//<0>.ѣсътбося//<0>.ѣсътъся//<0>.ѣсътъсь//<0>.ѣсътьтись//<0>.ѣсътьтися//<0>.есътъжъдесь//<0>.есътъжъдеся//<0>.есътъбося//<0>.есътъбось//<0>.ѣсътьжесь//<0>.ѣсътьжеся//<0>.ѣсътьжъдесь//<0>.ѣсътьжъдеся//<0>.ѣстбося//<0>.есъть//<0>.ѣждесь//<0>.ѣждеся//<0>.есътътись//<0>.ѣжеся//<0>.ѣжесь//<0>.естьмись//<0>.ѣстьжеся//<0>.ѣсътся//<0>.есь//<0>.ѣсътсь//<0>.еся//<0>.ѣсътьмися//<0>.естьмися//<0>.ѣсътъжъдесь//<0>.ѣсътбысь//<0>.есътътися//<0>.ѣсътъжесь//<0>.ѣстъ//<0>.ѣсть//<0>.ѣмись//<0>.ѣсътжесь//<0>.естъбыся//<0>.естъбысь//<0>.етись//<0>.есътмись//<0>.етися//<0>.есътбысь//<0>.есътьбось//<0>.ѣбось//<0>.ѣбося//<0>.есътьбося//<0>.ѣстъмись//<0>.ѣсътътися//<0>.ѣсътътись//<0>.ѣстжесь//<0>.е//<0>.ѣстжеся//<0>.есъться//<0>.ѣстьждеся//<0>.ѣстьждесь//<0>.есътьсь//<0>.есътмися//<0>.естъждеся//<0>.естьбысь//<0>.естьбыся//<0>.ѣстбось//<0>.естъмися//<0>.естъмись//<0>.есътжъдесь//<0>.есътъ//<0>.есътжъдеся//<0>.естся//<0>.естсь//<0>.ѣся//<0>.ѣсь//<0>.ѣст//<0>.ѣ//<0>.ѣстждесь//<0>.ѣстждеся//<0>.ѣсъттися//<0>.естбось//<0>.ѣсътбыся//<0>.естбося//<0>.есъттись//<0>.ѣстъмися//<0>.есъттися//<0>.ѣсъть//<0>.ѣсътьмись//<0>.есътбыся//<0>.ѣсътъ//<0>.ѣжъдеся//<0>.ѣжъдесь//<0>.есътьмись//<0>.есътьмися//<0>.ѣсътъбось//<0>.ѣсътъбося//<0>.есътжесь//<0>.есътъся//<0>.ѣстьжесь//<0>.ест//<0>.ѣстбыся//<0>.есътъсь//<0>.ѣмися//<0>.ѣстбысь//<0>.естжеся//<0>.ѣсътъжъдеся//<0>.есътьтися//<0>.есътьжъдеся//<0>.есътьжъдесь//<0>.есътьтись//<0>.ѣстътися//<0>.ѣстътись//<0>.ѣстъся//<0>.ѣстъсь//<0>.есътжеся//<0>.еждеся//<0>.еждесь//<0>.емися//<0>.емись//<0>.ѣстъбось//<0>.естъждесь//<0>.ебося//<0>.ебось//<0>.ѣстъбысь//<0>.есться//<0>.естьсь//<0>.ѣстъбыся//<0>.есътъжесь//<0>.ебыся//<0>.ебысь//<0>.есътъжеся//<0>.ежъдесь//<0>.ежъдеся//<0>.ѣстъждесь//<0>.ѣсътьсь//<0>.ѣсъться//<0>.ѣстъждеся
  gramm: indic,aor,sg,2p
 -flex: <0>.ивѣжеся//<0>.ивамися//<0>.ивамись//<0>.ивѣ//<0>.иважъдесь//<0>.ивебыся//<0>.ивебысь//<0>.иважъдеся//<0>.ивѣбысь//<0>.ивѣжесь//<0>.ивебося//<0>.ивебось//<0>.ивежъдесь//<0>.ивеждесь//<0>.иваждесь//<0>.иваждеся//<0>.ивѣмись//<0>.ивѣмися//<0>.ивѣжъдеся//<0>.ивѣтися//<0>.ивѣжъдесь//<0>.иважесь//<0>.иважеся//<0>.ивѣбось//<0>.ивѣбося//<0>.иветись//<0>.иветися//<0>.ивабыся//<0>.ивабысь//<0>.ивемися//<0>.ивемись//<0>.иватись//<0>.иватися//<0>.ивѣся//<0>.ивѣсь//<0>.ивабося//<0>.ивабось//<0>.ивесь//<0>.ивеся//<0>.ива//<0>.иве//<0>.ивѣтись//<0>.ивежъдеся//<0>.ивежесь//<0>.ивѣждесь//<0>.ивѣждеся//<0>.ивежеся//<0>.ивеждеся//<0>.ивѣбыся//<0>.ивась//<0>.ивася
  gramm: indic,praes,du,1p
 -flex: <0>.итѣбысь//<0>.итѣбыся//<0>.итебося//<0>.итебось//<0>.итежесь//<0>.итежеся//<0>.итѣжъдеся//<0>.итѣ//<0>.итажъдесь//<0>.итебыся//<0>.итебысь//<0>.итажъдеся//<0>.итѣжъдесь//<0>.итажесь//<0>.итежъдеся//<0>.итѣмись//<0>.итемися//<0>.итемись//<0>.итеждеся//<0>.итѣждесь//<0>.итажеся//<0>.итѣбося//<0>.итабося//<0>.итабось//<0>.итесь//<0>.итеся//<0>.ита//<0>.итѣбось//<0>.итеждесь//<0>.итѣмися//<0>.итетись//<0>.итаждесь//<0>.итаждеся//<0>.ите//<0>.итабыся//<0>.итежъдесь//<0>.итабысь//<0>.итѣтись//<0>.итатись//<0>.итатися//<0>.итетися//<0>.итѣся//<0>.итѣсь//<0>.итѣжеся//<0>.итѣждеся//<0>.итась//<0>.итася//<0>.итѣтися//<0>.итѣжесь//<0>.итамися//<0>.итамись
  gramm: indic,praes,du,3p
 -flex: <0>.итѣбысь//<0>.итѣбыся//<0>.итебося//<0>.итебось//<0>.итежесь//<0>.итежеся//<0>.итѣжъдеся//<0>.итѣ//<0>.итажъдесь//<0>.итебыся//<0>.итебысь//<0>.итажъдеся//<0>.итѣжъдесь//<0>.итажесь//<0>.итежъдеся//<0>.итѣмись//<0>.итемися//<0>.итемись//<0>.итеждеся//<0>.итѣждесь//<0>.итажеся//<0>.итѣбося//<0>.итабося//<0>.итабось//<0>.итесь//<0>.итеся//<0>.ита//<0>.итѣбось//<0>.итеждесь//<0>.итѣмися//<0>.итетись//<0>.итаждесь//<0>.итаждеся//<0>.ите//<0>.итабыся//<0>.итежъдесь//<0>.итабысь//<0>.итѣтись//<0>.итатись//<0>.итатися//<0>.итетися//<0>.итѣся//<0>.итѣсь//<0>.итѣжеся//<0>.итѣждеся//<0>.итась//<0>.итася//<0>.итѣтися//<0>.итѣжесь//<0>.итамися//<0>.итамись
  gramm: indic,praes,du,2p
 -flex: <0>.яхова//<0>.яховамися//<0>.яховамись//<0>.яхове//<0>.яховабося//<0>.яховабось//<0>.яховежесь//<0>.яховежеся//<0>.яховетись//<0>.яховемися//<0>.яховемись//<0>.яховѣжъдеся//<0>.яховѣбысь//<0>.яховѣмись//<0>.яховетися//<0>.яховѣжеся//<0>.яховеждеся//<0>.яховеждесь//<0>.яховѣжесь//<0>.яховажъдесь//<0>.яховабыся//<0>.яховабысь//<0>.яховежъдесь//<0>.яховежъдеся//<0>.яховеся//<0>.яховѣждесь//<0>.яховѣся//<0>.яховѣсь//<0>.яховѣждеся//<0>.яховѣтися//<0>.яховѣтись//<0>.яховебося//<0>.яховатись//<0>.яховатися//<0>.яховебось//<0>.яховѣ//<0>.яховажесь//<0>.яховажеся//<0>.яховесь//<0>.яховѣмися//<0>.яховажъдеся//<0>.яховѣбыся//<0>.яховѣжъдесь//<0>.яховаждесь//<0>.яховаждеся//<0>.яховебыся//<0>.яховѣбось//<0>.яховѣбося//<0>.яховебысь//<0>.яховась//<0>.яховася
  gramm: indic,imperf,du,1p
 -flex: <0>.ясътѣтися//<0>.ясътѣтись//<0>.ястебося//<0>.ястебось//<0>.ястажесь//<0>.ястажеся//<0>.ястѣтися//<0>.ястѣтись//<0>.ястеждесь//<0>.ястеждеся//<0>.ясътежъдесь//<0>.ясътежъдеся//<0>.ясътѣся//<0>.ясътѣсь//<0>.ястамися//<0>.ястамись//<0>.ястабыся//<0>.ястабысь//<0>.ясътемися//<0>.ясътемись//<0>.ясътетись//<0>.ясътетися//<0>.ясътѣбось//<0>.ясътѣбося//<0>.ясътѣжъдеся//<0>.ястѣмись//<0>.ястѣмися//<0>.ясътѣжъдесь//<0>.ястѣся//<0>.ястѣсь//<0>.ясътась//<0>.ясътася//<0>.ясътабыся//<0>.ясътабысь//<0>.ястѣждеся//<0>.ястѣждесь//<0>.ястаждеся//<0>.ястаждесь//<0>.ястѣбысь//<0>.ястебыся//<0>.ястебысь//<0>.ястѣбось//<0>.ястѣбося//<0>.ястѣ//<0>.ястемися//<0>.ястемись//<0>.ясътесь//<0>.ясътеся//<0>.ястась//<0>.ястася//<0>.ястѣжеся//<0>.ястѣбыся//<0>.ясте//<0>.яста//<0>.ясътамися//<0>.ясътамись//<0>.ясътабося//<0>.ясътабось//<0>.ясътѣбысь//<0>.ясътѣбыся//<0>.ясътатись//<0>.ясътатися//<0>.ясътѣ//<0>.ясътажъдесь//<0>.ясътажъдеся//<0>.ясътебося//<0>.ясътебось//<0>.ястѣжесь//<0>.ясътажесь//<0>.ясътажеся//<0>.ястабося//<0>.ясътебыся//<0>.ясътебысь//<0>.ястабось//<0>.ястежесь//<0>.ястежеся//<0>.ястетись//<0>.ястетися//<0>.ясъта//<0>.ясътѣжеся//<0>.ясъте//<0>.ясътѣжесь//<0>.ясътежесь//<0>.ясътежеся//<0>.ясътѣмись//<0>.ясътѣмися//<0>.ястатись//<0>.ястатися//<0>.ястесь//<0>.ястеся
  gramm: indic,imperf,du,3p
 -flex: <0>.ясътѣтися//<0>.ясътѣтись//<0>.ястебося//<0>.ястебось//<0>.ястажесь//<0>.ястажеся//<0>.ястѣтися//<0>.ястѣтись//<0>.ястеждесь//<0>.ястеждеся//<0>.ясътежъдесь//<0>.ясътежъдеся//<0>.ясътѣся//<0>.ясътѣсь//<0>.ястамися//<0>.ястамись//<0>.ястабыся//<0>.ястабысь//<0>.ясътемися//<0>.ясътемись//<0>.ясътетись//<0>.ясътетися//<0>.ясътѣбось//<0>.ясътѣбося//<0>.ясътѣжъдеся//<0>.ястѣмись//<0>.ястѣмися//<0>.ясътѣжъдесь//<0>.ястѣся//<0>.ястѣсь//<0>.ясътась//<0>.ясътася//<0>.ясътабыся//<0>.ясътабысь//<0>.ястѣждеся//<0>.ястѣждесь//<0>.ястаждеся//<0>.ястаждесь//<0>.ястѣбысь//<0>.ястебыся//<0>.ястебысь//<0>.ястѣбось//<0>.ястѣбося//<0>.ястѣ//<0>.ястемися//<0>.ястемись//<0>.ясътесь//<0>.ясътеся//<0>.ястась//<0>.ястася//<0>.ястѣжеся//<0>.ястѣбыся//<0>.ясте//<0>.яста//<0>.ясътамися//<0>.ясътамись//<0>.ясътабося//<0>.ясътабось//<0>.ясътѣбысь//<0>.ясътѣбыся//<0>.ясътатись//<0>.ясътатися//<0>.ясътѣ//<0>.ясътажъдесь//<0>.ясътажъдеся//<0>.ясътебося//<0>.ясътебось//<0>.ястѣжесь//<0>.ясътажесь//<0>.ясътажеся//<0>.ястабося//<0>.ясътебыся//<0>.ясътебысь//<0>.ястабось//<0>.ястежесь//<0>.ястежеся//<0>.ястетись//<0>.ястетися//<0>.ясъта//<0>.ясътѣжеся//<0>.ясъте//<0>.ясътѣжесь//<0>.ясътежесь//<0>.ясътежеся//<0>.ясътѣмись//<0>.ясътѣмися//<0>.ястатись//<0>.ястатися//<0>.ястесь//<0>.ястеся
  gramm: indic,imperf,du,2p
 -flex: <0>.ясътетись//<0>.ясътетися//<0>.ястебося//<0>.ястебось//<0>.ясътебося//<0>.ясътебось//<0>.ястемися//<0>.ястемись//<0>.ясътесь//<0>.ясътебыся//<0>.ясътебысь//<0>.ясътеся//<0>.ястебыся//<0>.ястежесь//<0>.ястежеся//<0>.ястебысь//<0>.ясте//<0>.ястетись//<0>.ястетися//<0>.ясъте//<0>.ясътежесь//<0>.ясътежеся//<0>.ястеждесь//<0>.ястеждеся//<0>.ясътежъдесь//<0>.ясътемись//<0>.ясътемися//<0>.ястесь//<0>.ястеся//<0>.ясътежъдеся
  gramm: indic,imperf,pl,2p
 -flex: <0>.яхуся//<0>.яхусь//<0>.яхубося//<0>.яхубось//<0>.яхужесь//<0>.яхужеся//<0>.яхумись//<0>.яхумися//<0>.яхуждеся//<0>.яхуждесь//<0>.яхубыся//<0>.яхутись//<0>.яху//<0>.яхубысь//<0>.яхутися//<0>.яхужъдесь//<0>.яхужъдеся
  gramm: indic,imperf,pl,3p
 -flex: <0>.яхомбыся//<0>.яхомбысь//<0>.яхомтись//<0>.яхомтися//<0>.яхомбося//<0>.яхомъмися//<0>.яхомбось//<0>.яхомъ//<0>.яхом//<0>.яхомъмись//<0>.яхомъжъдесь//<0>.яхомъжъдеся//<0>.яхомъжесь//<0>.яхомъжеся//<0>.яхомсь//<0>.яхомътись//<0>.яхомътися//<0>.яхомся//<0>.яхоммися//<0>.яхоммись//<0>.яхомъждесь//<0>.яхомъждеся//<0>.яхомъсь//<0>.яхомъся//<0>.яхомъбыся//<0>.яхомъбысь//<0>.яхомждеся//<0>.яхомждесь//<0>.яхомжесь//<0>.яхомжеся//<0>.яхомъбося//<0>.яхомъбось
  gramm: indic,imperf,pl,1p
 -flex: <0>.елетися//<0>.елетись//<0>.ележдесь//<0>.ележъдесь//<0>.ѣлѣжъдеся//<0>.ѣлѣжъдесь//<0>.ѣлѣ//<0>.ѣлѣжеся//<0>.ѣлѣжесь//<0>.ѣлѣмись//<0>.ѣлѣтися//<0>.ѣлѣтись//<0>.ѣлѣмися//<0>.елебось//<0>.елебося//<0>.ѣлѣждесь//<0>.ѣлѣждеся//<0>.елеся//<0>.елесь//<0>.ележеся//<0>.ележесь//<0>.ѣлѣбысь//<0>.ѣлѣбыся//<0>.ележъдеся//<0>.еле//<0>.ѣлѣбось//<0>.ѣлѣбося//<0>.ѣлѣся//<0>.ѣлѣсь//<0>.ележдеся//<0>.елебысь//<0>.елебыся//<0>.елемись//<0>.елемися
  gramm: perf,du,f
 -flex: <0>.яхбося//<0>.яхбось//<0>.яхтись//<0>.яхтися//<0>.яхъ//<0>.яхътись//<0>.яхътися//<0>.яхъжъдесь//<0>.яхъжъдеся//<0>.яхъбось//<0>.яхбыся//<0>.яхбысь//<0>.яхжесь//<0>.яхжеся//<0>.яхъмися//<0>.яхъмись//<0>.яхъжесь//<0>.яхъжеся//<0>.яхъбыся//<0>.ях//<0>.яхъбысь//<0>.яхждеся//<0>.яхждесь//<0>.яхсь//<0>.яхся//<0>.яхъбося//<0>.яхмись//<0>.яхъждесь//<0>.яхъждеся//<0>.яхмися//<0>.яхъсь//<0>.яхъся
  gramm: indic,imperf,sg,1p
 -flex: <0>.яшебося//<0>.яшежеся//<0>.яше//<0>.яшетися//<0>.яшежесь//<0>.яшесь//<0>.яшеся//<0>.яшемись//<0>.яшежъдесь//<0>.яшемися//<0>.яшежъдеся//<0>.яшетись//<0>.яшебось//<0>.яшеждесь//<0>.яшебыся//<0>.яшеждеся//<0>.яшебысь
  gramm: indic,imperf,sg,2p
 -flex: <0>.яшебося//<0>.яшежеся//<0>.яше//<0>.яшетися//<0>.яшежесь//<0>.яшесь//<0>.яшеся//<0>.яшемись//<0>.яшежъдесь//<0>.яшемися//<0>.яшежъдеся//<0>.яшетись//<0>.яшебось//<0>.яшеждесь//<0>.яшебыся//<0>.яшеждеся//<0>.яшебысь
  gramm: indic,imperf,sg,3p
 -flex: <0>.еховебось//<0>.еховебося//<0>.еховамись//<0>.еховамися//<0>.ѣхова//<0>.ѣховѣбыся//<0>.еховебысь//<0>.ѣховаждесь//<0>.ѣховаждеся//<0>.еховебыся//<0>.ѣховамися//<0>.ѣховѣбось//<0>.ѣховѣбося//<0>.ѣховамись//<0>.ѣховѣждесь//<0>.ѣховась//<0>.ѣховася//<0>.ѣховѣждеся//<0>.ѣховѣжъдеся//<0>.еховеждесь//<0>.ѣховѣжъдесь//<0>.еховася//<0>.еховась//<0>.ѣховажъдесь//<0>.ѣховажъдеся//<0>.ѣховѣтись//<0>.еховетися//<0>.еховетись//<0>.еховежеся//<0>.еховежесь//<0>.еховабось//<0>.еховабысь//<0>.еховабыся//<0>.еховемись//<0>.ѣховѣбысь//<0>.еховемися//<0>.еховежъдесь//<0>.ѣховѣмися//<0>.еховаждеся//<0>.ѣховатись//<0>.ѣховатися//<0>.еховаждесь//<0>.ѣховабося//<0>.ѣховабось//<0>.еховеся//<0>.ѣховѣжеся//<0>.ѣховѣжесь//<0>.еховатися//<0>.еховесь//<0>.еховатись//<0>.ѣховѣся//<0>.ѣховѣсь//<0>.еховеждеся//<0>.ѣховѣ//<0>.ѣховѣмись//<0>.еховежъдеся//<0>.ехове//<0>.ехова//<0>.еховажеся//<0>.еховажесь//<0>.ѣховѣтися//<0>.ѣховажеся//<0>.ѣховажесь//<0>.еховажъдеся//<0>.еховажъдесь//<0>.еховабося//<0>.ѣховабыся//<0>.ѣховабысь
  gramm: indic,aor,du,1p
 -flex: <0>.ѣсътамися//<0>.ѣсътамись//<0>.ѣсътась//<0>.ѣсътася//<0>.ѣсътѣмись//<0>.ѣсътѣмися//<0>.ѣстамися//<0>.ѣстамись//<0>.есътабысь//<0>.есътабыся//<0>.ѣсътажъдесь//<0>.ѣсътажъдеся//<0>.ѣсътѣбысь//<0>.ѣсътѣбыся//<0>.естежеся//<0>.естежесь//<0>.есте//<0>.еста//<0>.ѣстабось//<0>.ѣсътѣбось//<0>.ѣсътѣбося//<0>.есътемись//<0>.есътемися//<0>.есътажеся//<0>.есътажесь//<0>.есътежеся//<0>.есътежесь//<0>.естабысь//<0>.естабыся//<0>.есъте//<0>.есътася//<0>.есъта//<0>.есътась//<0>.ѣсътѣся//<0>.ѣсътѣсь//<0>.естебось//<0>.естебося//<0>.есътебысь//<0>.есътебыся//<0>.естеждеся//<0>.естеждесь//<0>.естеся//<0>.естабось//<0>.естабося//<0>.естесь//<0>.ѣсътатись//<0>.ѣсътатися//<0>.ѣстась//<0>.ѣстажесь//<0>.ѣстажеся//<0>.естаждесь//<0>.есътебось//<0>.есътебося//<0>.естаждеся//<0>.ѣсътѣтися//<0>.ѣсътѣтись//<0>.естажесь//<0>.есътетися//<0>.есътетись//<0>.естатися//<0>.естатись//<0>.естебысь//<0>.естебыся//<0>.ѣстѣся//<0>.ѣстѣсь//<0>.есътежъдеся//<0>.ѣстѣжеся//<0>.ѣстѣжесь//<0>.есътежъдесь//<0>.ѣсътѣжеся//<0>.ѣстѣ//<0>.ѣсътѣжесь//<0>.естажеся//<0>.естася//<0>.естась//<0>.ѣстѣбысь//<0>.ѣстѣбыся//<0>.ѣстася//<0>.ѣсътабося//<0>.ѣсътабось//<0>.есътамись//<0>.есътамися//<0>.ѣстѣтися//<0>.ѣстаждеся//<0>.ѣстаждесь//<0>.ѣстѣтись//<0>.ѣсътѣжъдеся//<0>.ѣсътѣжъдесь//<0>.ѣстѣждеся//<0>.ѣстѣждесь//<0>.есътажъдеся//<0>.есътажъдесь//<0>.естемись//<0>.естемися//<0>.ѣста//<0>.естетися//<0>.есътабось//<0>.есътабося//<0>.ѣстѣбось//<0>.ѣстѣбося//<0>.естетись//<0>.ѣсътабыся//<0>.ѣсътабысь//<0>.есътатися//<0>.ѣсътѣ//<0>.ѣстатись//<0>.ѣстатися//<0>.ѣстабося//<0>.есътатись//<0>.ѣстѣмись//<0>.ѣстѣмися//<0>.есътеся//<0>.есътесь//<0>.естамись//<0>.естамися//<0>.ѣсътажесь//<0>.ѣсътажеся//<0>.ѣстабыся//<0>.ѣстабысь//<0>.ѣсъта
  gramm: indic,aor,du,2p
 -flex: <0>.ѣсътамися//<0>.ѣсътамись//<0>.ѣсътась//<0>.ѣсътася//<0>.ѣстебысь//<0>.ѣсътѣмись//<0>.ѣсътѣмися//<0>.ѣстамися//<0>.ѣстамись//<0>.ѣсътесь//<0>.ѣсътебысь//<0>.есътабысь//<0>.есътабыся//<0>.ѣстежесь//<0>.ѣстежеся//<0>.ѣсътебыся//<0>.ѣсътеся//<0>.ѣсътажъдесь//<0>.ѣсътажъдеся//<0>.ѣсътѣбысь//<0>.ѣсътежъдесь//<0>.ѣсътежъдеся//<0>.ѣсътѣбыся//<0>.естежеся//<0>.естежесь//<0>.есте//<0>.ѣстебыся//<0>.еста//<0>.ѣстемися//<0>.ѣстебося//<0>.ѣстебось//<0>.ѣстабось//<0>.ѣсътѣбось//<0>.ѣсътѣбося//<0>.ѣсътетись//<0>.ѣсътетися//<0>.есътемись//<0>.есътемися//<0>.есътажеся//<0>.есътажесь//<0>.есътежеся//<0>.есътежесь//<0>.естабысь//<0>.естабыся//<0>.есъте//<0>.есътася//<0>.есъта//<0>.есътась//<0>.ѣсътебося//<0>.ѣсътѣся//<0>.ѣсътѣсь//<0>.ѣсътебось//<0>.естебось//<0>.естебося//<0>.ѣстемись//<0>.есътебысь//<0>.есътебыся//<0>.ѣстесь//<0>.ѣстеся//<0>.естеждеся//<0>.естеждесь//<0>.естеся//<0>.естабось//<0>.естабося//<0>.естесь//<0>.ѣсътатись//<0>.ѣсътатися//<0>.ѣстась//<0>.ѣстажесь//<0>.ѣстажеся//<0>.естаждесь//<0>.есътебось//<0>.есътебося//<0>.естаждеся//<0>.ѣсътѣтися//<0>.ѣсътѣтись//<0>.естажесь//<0>.есътетися//<0>.есътетись//<0>.естатися//<0>.естатись//<0>.ѣстеждесь//<0>.естебысь//<0>.естебыся//<0>.ѣстеждеся//<0>.ѣстѣся//<0>.ѣстѣсь//<0>.есътежъдеся//<0>.ѣстѣжеся//<0>.ѣстѣжесь//<0>.есътежъдесь//<0>.ѣсътѣжеся//<0>.ѣстѣ//<0>.ѣсътѣжесь//<0>.естажеся//<0>.естася//<0>.естась//<0>.ѣсътежесь//<0>.ѣсътежеся//<0>.ѣстѣбысь//<0>.ѣстѣбыся//<0>.ѣстася//<0>.ѣсътабося//<0>.ѣсътабось//<0>.есътамись//<0>.есътамися//<0>.ѣстѣтися//<0>.ѣстаждеся//<0>.ѣстаждесь//<0>.ѣстѣтись//<0>.ѣсътѣжъдеся//<0>.ѣсътѣжъдесь//<0>.ѣстѣждеся//<0>.ѣстѣждесь//<0>.есътажъдеся//<0>.есътажъдесь//<0>.естемись//<0>.естемися//<0>.ѣста//<0>.ѣсте//<0>.естетися//<0>.есътабось//<0>.есътабося//<0>.ѣстѣбось//<0>.ѣстѣбося//<0>.естетись//<0>.ѣсътабыся//<0>.ѣсътабысь//<0>.ѣсътемися//<0>.ѣсътемись//<0>.есътатися//<0>.ѣстетись//<0>.ѣсътѣ//<0>.ѣстатись//<0>.ѣстатися//<0>.ѣстабося//<0>.есътатись//<0>.ѣстѣмись//<0>.ѣстѣмися//<0>.есътеся//<0>.есътесь//<0>.ѣстетися//<0>.естамись//<0>.естамися//<0>.ѣсътажесь//<0>.ѣсътажеся//<0>.ѣстабыся//<0>.ѣстабысь//<0>.ѣсъте//<0>.ѣсъта
  gramm: indic,aor,du,3p
 -flex: <0>.елтись//<0>.елъжесь//<0>.елтися//<0>.ѣлъмися//<0>.ѣлся//<0>.ѣлсь//<0>.ѣлъбыся//<0>.ѣлъ//<0>.ѣлъждеся//<0>.елъсь//<0>.елъся//<0>.ѣлъждесь//<0>.ѣлъся//<0>.елжесь//<0>.елжеся//<0>.ѣлъсь//<0>.ѣлжеся//<0>.елъ//<0>.елътись//<0>.елъмись//<0>.елбыся//<0>.елъбыся//<0>.елждеся//<0>.елждесь//<0>.елъбысь//<0>.ѣлждесь//<0>.ѣлжесь//<0>.ѣлъжъдеся//<0>.ѣлъжъдесь//<0>.елсь//<0>.елся//<0>.елътися//<0>.ѣлъжеся//<0>.елъмися//<0>.ѣл//<0>.елбося//<0>.ел//<0>.елбось//<0>.ѣлътися//<0>.ѣлътись//<0>.ѣлъбось//<0>.елмися//<0>.елмись//<0>.ѣлъбося//<0>.ѣлбысь//<0>.ѣлбыся//<0>.елъжъдесь//<0>.ѣлбось//<0>.ѣлбося//<0>.елъжъдеся//<0>.ѣлждеся//<0>.ѣлмись//<0>.елъждесь//<0>.елъжеся//<0>.ѣлмися//<0>.елъждеся//<0>.елъбося//<0>.елъбось//<0>.ѣлъжесь//<0>.ѣлтися//<0>.ѣлтись//<0>.ѣлъбысь//<0>.елбысь//<0>.ѣлъмись
  gramm: perf,sg,m
 -flex: <0>.имежъдеся//<0>.имъждесь//<0>.имъждеся//<0>.имежеся//<0>.иметися//<0>.иметись//<0>.имебысь//<0>.имебыся//<0>.имеждесь//<0>.имжесь//<0>.имжеся//<0>.имъсь//<0>.имъся//<0>.имтись//<0>.имтися//<0>.имъбыся//<0>.им//<0>.имъбысь//<0>.имъ//<0>.имждеся//<0>.имждесь//<0>.имсь//<0>.имся//<0>.иммися//<0>.иммись//<0>.имеждеся//<0>.имемися//<0>.имемись//<0>.имебось//<0>.имебося//<0>.имежесь//<0>.име//<0>.имбыся//<0>.имбысь//<0>.имежъдесь//<0>.имъмися//<0>.имъмись//<0>.имбося//<0>.имбось//<0>.имъжесь//<0>.имъжеся//<0>.имеся//<0>.имесь//<0>.имътись//<0>.имътися//<0>.имъжъдесь//<0>.имъжъдеся//<0>.имъбося//<0>.имъбось
  gramm: imper,pl,1p
 -flex: <0>.ѣшѧжъдеся//<0>.ѣшѧжъдесь//<0>.ешамись//<0>.ешѧждесь//<0>.ешамися//<0>.ѣшажъдесь//<0>.ѣшажъдеся//<0>.ешѧтись//<0>.ѣшѧбось//<0>.ѣшѧбося//<0>.ѣшѧтися//<0>.ѣшѧтись//<0>.ешабось//<0>.ешабося//<0>.ѣшѧждесь//<0>.ешѧбося//<0>.ешѧбось//<0>.ешажеся//<0>.ешажесь//<0>.ѣшабося//<0>.ѣшабось//<0>.ешѧтися//<0>.ешѧбысь//<0>.ѣшатись//<0>.ешася//<0>.ешась//<0>.ѣшатися//<0>.ешабысь//<0>.ешажъдеся//<0>.ешѧся//<0>.ешабыся//<0>.ешѧжъдесь//<0>.ѣшѧбысь//<0>.ѣшѧ//<0>.ешѧжъдеся//<0>.ешѧ//<0>.ешѧждеся//<0>.ешѧжесь//<0>.ешаждеся//<0>.ешаждесь//<0>.ешажъдесь//<0>.ешѧсь//<0>.ѣшѧжеся//<0>.ѣшѧжесь//<0>.ешѧжеся//<0>.ѣшамися//<0>.ѣшамись//<0>.ѣшѧмись//<0>.ѣшѧбыся//<0>.ешѧмися//<0>.ѣшажесь//<0>.ѣшажеся//<0>.ешѧмись//<0>.ѣшась//<0>.ѣшася//<0>.ешѧбыся//<0>.ѣшаждеся//<0>.ѣшаждесь//<0>.еша//<0>.ѣшѧждеся//<0>.ѣша//<0>.ѣшабыся//<0>.ѣшѧмися//<0>.ешатись//<0>.ѣшѧся//<0>.ѣшѧсь//<0>.ешатися//<0>.ѣшабысь
  gramm: indic,aor,pl,3p
 -flex: <0>.ѣстеждесь//<0>.ѣстеждеся//<0>.ѣстежеся//<0>.естебысь//<0>.ѣсътетися//<0>.есътежеся//<0>.есътежесь//<0>.естетися//<0>.ѣсътемися//<0>.ѣсътемись//<0>.естетись//<0>.есътежъдеся//<0>.есъте//<0>.ѣсътесь//<0>.ѣсътебысь//<0>.есътежъдесь//<0>.ѣстетись//<0>.ѣстетися//<0>.ѣстежесь//<0>.ѣсътебось//<0>.естебось//<0>.ѣсътежесь//<0>.ѣсътежеся//<0>.ѣсътеся//<0>.есътебысь//<0>.есътетися//<0>.ѣстесь//<0>.ѣстеся//<0>.естеждеся//<0>.естеждесь//<0>.естеся//<0>.есътеся//<0>.есътесь//<0>.естесь//<0>.естежеся//<0>.естежесь//<0>.естебося//<0>.естебыся//<0>.есте//<0>.ѣстебыся//<0>.ѣстебысь//<0>.ѣстемися//<0>.ѣстебося//<0>.ѣстебось//<0>.ѣстемись//<0>.есътебыся//<0>.ѣсътебыся//<0>.есътебось//<0>.есътебося//<0>.ѣсътетись//<0>.естемись//<0>.естемися//<0>.ѣсътежъдесь//<0>.ѣсътебося//<0>.ѣсте//<0>.ѣсътежъдеся//<0>.есътемись//<0>.ѣсъте//<0>.есътетись//<0>.есътемися
  gramm: indic,aor,pl,2p
 -flex: <0>.ѣхомтись//<0>.ехоммися//<0>.ѣхомъжеся//<0>.ехомътись//<0>.ѣхомъжъдеся//<0>.ѣхомъбыся//<0>.ѣхомбыся//<0>.ехомжеся//<0>.ехомъждеся//<0>.ехомжесь//<0>.ехомъбыся//<0>.ѣхомждеся//<0>.ѣхомъжесь//<0>.ехомъмися//<0>.ѣхомжеся//<0>.ѣхоммись//<0>.ѣхомъбось//<0>.ѣхомъждесь//<0>.ѣхомъждеся//<0>.ѣхомтися//<0>.ехомъжъдеся//<0>.ехомъжъдесь//<0>.ѣхоммися//<0>.ехомъбося//<0>.ехомждесь//<0>.ѣхомъбысь//<0>.ѣхом//<0>.ехомъ//<0>.ехомбыся//<0>.ѣхомжесь//<0>.ехомсь//<0>.ехоммись//<0>.ехомъбось//<0>.ѣхомбось//<0>.ехомъжеся//<0>.ехомбось//<0>.ехомбося//<0>.ѣхомъбося//<0>.ехомтися//<0>.ехомтись//<0>.ехомся//<0>.ѣхомъжъдесь//<0>.ехомъмись//<0>.ѣхомждесь//<0>.ехомъждесь//<0>.ѣхомъ//<0>.ехомъжесь//<0>.ехомътися//<0>.ѣхомся//<0>.ѣхомъмися//<0>.ехомждеся//<0>.ѣхомъмись//<0>.ѣхомъсь//<0>.ѣхомъся//<0>.ехомъбысь//<0>.ѣхомбысь//<0>.ѣхомбося//<0>.ехомъся//<0>.ехомъсь//<0>.ѣхомсь//<0>.ѣхомътись//<0>.ѣхомътися//<0>.ехом//<0>.ехомбысь
  gramm: indic,aor,pl,1p
 -flex: <0>.итѣбысь//<0>.итѣбыся//<0>.итебося//<0>.итебось//<0>.итежесь//<0>.итежеся//<0>.итѣжъдеся//<0>.итѣ//<0>.итажъдесь//<0>.итебыся//<0>.итебысь//<0>.итажъдеся//<0>.итѣжъдесь//<0>.итажесь//<0>.итежъдеся//<0>.итѣмись//<0>.итемися//<0>.итемись//<0>.итеждеся//<0>.итѣждесь//<0>.итажеся//<0>.итѣбося//<0>.итабося//<0>.итабось//<0>.итесь//<0>.итеся//<0>.ита//<0>.итѣбось//<0>.итеждесь//<0>.итѣмися//<0>.итетись//<0>.итаждесь//<0>.итаждеся//<0>.ите//<0>.итабыся//<0>.итежъдесь//<0>.итабысь//<0>.итѣтись//<0>.итатись//<0>.итатися//<0>.итетися//<0>.итѣся//<0>.итѣсь//<0>.итѣжеся//<0>.итѣждеся//<0>.итась//<0>.итася//<0>.итѣтися//<0>.итѣжесь//<0>.итамися//<0>.итамись
  gramm: imper,du,2p
 -flex: <0>.ивѣжеся//<0>.ивамися//<0>.ивамись//<0>.ивѣ//<0>.иважъдесь//<0>.ивебыся//<0>.ивебысь//<0>.иважъдеся//<0>.ивѣбысь//<0>.ивѣжесь//<0>.ивебося//<0>.ивебось//<0>.ивежъдесь//<0>.ивеждесь//<0>.иваждесь//<0>.иваждеся//<0>.ивѣмись//<0>.ивѣмися//<0>.ивѣжъдеся//<0>.ивѣтися//<0>.ивѣжъдесь//<0>.иважесь//<0>.иважеся//<0>.ивѣбось//<0>.ивѣбося//<0>.иветись//<0>.иветися//<0>.ивабыся//<0>.ивабысь//<0>.ивемися//<0>.ивемись//<0>.иватись//<0>.иватися//<0>.ивѣся//<0>.ивѣсь//<0>.ивабося//<0>.ивабось//<0>.ивесь//<0>.ивеся//<0>.ива//<0>.иве//<0>.ивѣтись//<0>.ивежъдеся//<0>.ивежесь//<0>.ивѣждесь//<0>.ивѣждеся//<0>.ивежеся//<0>.ивеждеся//<0>.ивѣбыся//<0>.ивась//<0>.ивася
  gramm: imper,du,1p
 -flex: <0>.ехъбысь//<0>.ѣхъбось//<0>.ехбысь//<0>.ехжеся//<0>.ехбыся//<0>.ехъжеся//<0>.ехбось//<0>.ехбося//<0>.ѣхждесь//<0>.ѣхтись//<0>.ѣхъждесь//<0>.ѣхъждеся//<0>.ехжесь//<0>.ѣхбося//<0>.ѣхбось//<0>.ѣхъмись//<0>.ехъбыся//<0>.ѣхмися//<0>.ѣхъбыся//<0>.ѣхъбысь//<0>.ехждесь//<0>.ехся//<0>.ехсь//<0>.ехждеся//<0>.ѣхбыся//<0>.ѣхбысь//<0>.ѣхтися//<0>.ѣхъсь//<0>.ѣхъся//<0>.ех//<0>.ехъся//<0>.ѣх//<0>.ехъсь//<0>.ѣхътись//<0>.ѣхътися//<0>.ѣхмись//<0>.ѣхсь//<0>.ѣхъжъдеся//<0>.ехъбось//<0>.ехъжъдеся//<0>.ехъжъдесь//<0>.ехъбося//<0>.ѣхъмися//<0>.ѣхжесь//<0>.ѣхжеся//<0>.ехъждеся//<0>.ѣхъжъдесь//<0>.ехъждесь//<0>.ѣхъжеся//<0>.ехъ//<0>.ѣхъбося//<0>.ѣхждеся//<0>.ехмись//<0>.ехъмись//<0>.ехъжесь//<0>.ехмися//<0>.ехътися//<0>.ехтися//<0>.ехтись//<0>.ехътись//<0>.ѣхъ//<0>.ѣхъжесь//<0>.ѣхся//<0>.ехъмися
  gramm: indic,aor,sg,1p
 -flex: <1>.юмися//<1>.юся//<1>.юмись//<1>.юбыся//<1>.юбысь//<1>.южесь//<1>.южеся//<1>.юсь//<1>.юбось//<1>.южъдесь//<1>.юждесь//<1>.юждеся//<1>.южъдеся//<1>.ю//<1>.ютись//<1>.ютися//<1>.юбося
  gramm: indic,praes,sg,1p
 -flex: <0>.ишибыся//<0>.ишибысь//<0>.иши//<0>.ишимися//<0>.ишимись//<0>.ишижесь//<0>.ишижеся//<0>.ишитися//<0>.ишитись//<0>.ишибось//<0>.ишижъдеся//<0>.ишижъдесь//<0>.ишибося//<0>.ишиждеся//<0>.ишиждесь//<0>.ишися//<0>.ишись
  gramm: indic,praes,sg,2p
 -flex: <0>.итъбысь//<0>.итъбыся//<0>.итбысь//<0>.итбыся//<0>.итжеся//<0>.итъжеся//<0>.итъжесь//<0>.итжесь//<0>.ись//<0>.ися//<0>.итись//<0>.итбось//<0>.итбося//<0>.ижъдесь//<0>.итътися//<0>.итътись//<0>.итъся//<0>.ижесь//<0>.итъсь//<0>.итждесь//<0>.итждеся//<0>.итъжъдеся//<0>.ит//<0>.ижъдеся//<0>.итъмися//<0>.итися//<0>.ибось//<0>.и//<0>.итъмись//<0>.итъ//<0>.имись//<0>.итъбось//<0>.итъбося//<0>.ится//<0>.итсь//<0>.иждесь//<0>.иждеся//<0>.имися//<0>.ибыся//<0>.итъждеся//<0>.ижеся//<0>.итъждесь//<0>.иттися//<0>.иттись//<0>.ибысь//<0>.итмись//<0>.итмися//<0>.ибося//<0>.итъжъдесь
  gramm: indic,praes,sg,3p
 -flex: <0>.елабысь//<0>.ѣлабось//<0>.елажеся//<0>.еламися//<0>.ѣламися//<0>.ѣлаждесь//<0>.ѣлаждеся//<0>.ѣламись//<0>.ѣлабося//<0>.елабыся//<0>.ѣлабыся//<0>.ѣлабысь//<0>.елаждеся//<0>.ѣлась//<0>.ѣлася//<0>.елаждесь//<0>.елася//<0>.елась//<0>.ѣлатись//<0>.ѣлатися//<0>.елабось//<0>.елажъдеся//<0>.елажъдесь//<0>.елабося//<0>.ѣлажъдесь//<0>.ѣлажъдеся//<0>.ела//<0>.еламись//<0>.елажесь//<0>.елатися//<0>.елатись//<0>.ѣла//<0>.ѣлажесь//<0>.ѣлажеся
  gramm: perf,du,m
 -flex: <0>.елетися//<0>.елетись//<0>.ележдесь//<0>.ележъдесь//<0>.ѣлѣжъдеся//<0>.ѣлѣжъдесь//<0>.ѣлѣ//<0>.ѣлѣжеся//<0>.ѣлѣжесь//<0>.ѣлѣмись//<0>.ѣлѣтися//<0>.ѣлѣтись//<0>.ѣлѣмися//<0>.елебось//<0>.елебося//<0>.ѣлѣждесь//<0>.ѣлѣждеся//<0>.елеся//<0>.елесь//<0>.ележеся//<0>.ележесь//<0>.ѣлѣбысь//<0>.ѣлѣбыся//<0>.ележъдеся//<0>.еле//<0>.ѣлѣбось//<0>.ѣлѣбося//<0>.ѣлѣся//<0>.ѣлѣсь//<0>.ележдеся//<0>.елебысь//<0>.елебыся//<0>.елемись//<0>.елемися
  gramm: perf,du,n
 -flex: <0>.елабысь//<0>.ѣлабось//<0>.елажеся//<0>.еламися//<0>.ѣламися//<0>.ѣлаждесь//<0>.ѣлаждеся//<0>.ѣламись//<0>.ѣлабося//<0>.елабыся//<0>.ѣлабыся//<0>.ѣлабысь//<0>.елаждеся//<0>.ѣлась//<0>.ѣлася//<0>.елаждесь//<0>.елася//<0>.елась//<0>.ѣлатись//<0>.ѣлатися//<0>.елабось//<0>.елажъдеся//<0>.елажъдесь//<0>.елабося//<0>.ѣлажъдесь//<0>.ѣлажъдеся//<0>.ела//<0>.еламись//<0>.елажесь//<0>.елатися//<0>.елатись//<0>.ѣла//<0>.ѣлажесь//<0>.ѣлажеся
  gramm: perf,sg,f
-paradigm: V21t
 -flex: <0>.итежесь//<0>.итежеся//<0>.итесь//<0>.итебось//<0>.итежъдесь//<0>.итеждесь//<0>.итеся//<0>.итетись//<0>.ите//<0>.итетися//<0>.итежъдеся//<0>.итемися//<0>.итемись//<0>.итеждеся//<0>.итебося//<0>.итебыся//<0>.итебысь
  gramm: indic,praes,pl,2p
 -flex: <0>.ятбысь//<0>.ятъждесь//<0>.яжеся//<0>.ятбось//<0>.ятбося//<0>.ятъсь//<0>.ямися//<0>.ятъся//<0>.ятъждеся//<0>.яся//<0>.ясь//<0>.яжесь//<0>.ятмись//<0>.ятмися//<0>.ятътись//<0>.ятътися//<0>.ямись//<0>.ятися//<0>.ятжеся//<0>.ятжесь//<0>.ятись//<0>.ятбыся//<0>.ятъбося//<0>.ятъбось//<0>.ябысь//<0>.ябыся//<0>.яттися//<0>.яттись//<0>.ятъмися//<0>.ятъмись//<0>.яжъдесь//<0>.ятъжъдесь//<0>.ят//<0>.ятъжъдеся//<0>.ятъжесь//<0>.ятъжеся//<0>.яждесь//<0>.яждеся//<0>.ятждеся//<0>.ятждесь//<0>.ятъ//<0>.ятъбысь//<0>.ябось//<0>.ябося//<0>.я//<0>.яжъдеся//<0>.ятъбыся//<0>.ятся//<0>.ятсь
  gramm: indic,praes,pl,3p
 -flex: <0>.имежъдеся//<0>.имъждесь//<0>.имъждеся//<0>.имежеся//<0>.иметися//<0>.иметись//<0>.имебысь//<0>.имебыся//<0>.имеждесь//<0>.имжесь//<0>.имжеся//<0>.имъсь//<0>.имъся//<0>.имтись//<0>.имтися//<0>.имъбыся//<0>.им//<0>.имъбысь//<0>.имъ//<0>.имждеся//<0>.имждесь//<0>.имсь//<0>.имся//<0>.иммися//<0>.иммись//<0>.имеждеся//<0>.имемися//<0>.имемись//<0>.имебось//<0>.имебося//<0>.имежесь//<0>.име//<0>.имбыся//<0>.имбысь//<0>.имежъдесь//<0>.имъмися//<0>.имъмись//<0>.имбося//<0>.имбось//<0>.имъжесь//<0>.имъжеся//<0>.имеся//<0>.имесь//<0>.имътись//<0>.имътися//<0>.имъжъдесь//<0>.имъжъдеся//<0>.имъбося//<0>.имъбось
  gramm: indic,praes,pl,1p
 -flex: <0>.илибысь//<0>.илибыся//<0>.илижъдесь//<0>.илибось//<0>.илибося//<0>.илитися//<0>.илитись//<0>.илижеся//<0>.илижъдеся//<0>.илижесь//<0>.илимись//<0>.илимися//<0>.илиждесь//<0>.или//<0>.илиждеся//<0>.илися//<0>.ились
  gramm: perf,pl,m
 -flex: <0>.илаждесь//<0>.илажъдеся//<0>.илажъдесь//<0>.илася//<0>.илась//<0>.илабысь//<0>.илажесь//<0>.иламись//<0>.илажеся//<0>.иламися//<0>.илабось//<0>.илабося//<0>.ила//<0>.илатися//<0>.илатись//<0>.илабыся//<0>.илаждеся
  gramm: perf,pl,n
 -flex: <0>.илыбося//<0>.илыбось//<0>.илысь//<0>.илыся//<0>.илы//<0>.илыжъдесь//<0>.илыждесь//<0>.илыждеся//<0>.илыбыся//<0>.илыбысь//<0>.илымися//<0>.илымись//<0>.илытись//<0>.илытися//<0>.илыжъдеся//<0>.илыжесь//<0>.илыжеся
  gramm: perf,pl,f
 -flex: <0>.итьтись//<0>.итьтися//<0>.итибося//<0>.итибось//<0>.итьбыся//<0>.итибыся//<0>.итимись//<0>.итьжъдесь//<0>.итибысь//<0>.итись//<0>.итися//<0>.ить//<0>.итьжесь//<0>.итьжеся//<0>.ити//<0>.итьбося//<0>.итьбось//<0>.итьжъдеся//<0>.итиждесь//<0>.итиждеся//<0>.итьмися//<0>.итьждесь//<0>.итьждеся//<0>.итьмись//<0>.ититись//<0>.ититися//<0>.итижъдесь//<0>.итижъдеся//<0>.итимися//<0>.итьбысь//<0>.итижесь//<0>.итижеся//<0>.итьсь//<0>.иться
  gramm: inf
 -flex: <0>.ижесь//<0>.ижъдесь//<0>.иждесь//<0>.иждеся//<0>.ижъдеся//<0>.ибося//<0>.ибось//<0>.ижеся//<0>.ись//<0>.ися//<0>.итись//<0>.и//<0>.имись//<0>.итися//<0>.ибыся//<0>.ибысь//<0>.имися
  gramm: imper,sg,2p
 -flex: <0>.ижесь//<0>.ижъдесь//<0>.иждесь//<0>.иждеся//<0>.ижъдеся//<0>.ибося//<0>.ибось//<0>.ижеся//<0>.ись//<0>.ися//<0>.итись//<0>.и//<0>.имись//<0>.итися//<0>.ибыся//<0>.ибысь//<0>.имися
  gramm: imper,sg,3p
 -flex: <0>.итежесь//<0>.итежеся//<0>.итесь//<0>.итебось//<0>.итежъдесь//<0>.итеждесь//<0>.итеся//<0>.итетись//<0>.ите//<0>.итетися//<0>.итежъдеся//<0>.итемися//<0>.итемись//<0>.итеждеся//<0>.итебося//<0>.итебыся//<0>.итебысь
  gramm: imper,pl,2p
 -flex: <0>.иломися//<0>.иломись//<0>.иложъдеся//<0>.илося//<0>.илождеся//<0>.илобыся//<0>.илобысь//<0>.иложесь//<0>.иложеся//<0>.илось//<0>.илобось//<0>.иложъдесь//<0>.илождесь//<0>.илобося//<0>.илотись//<0>.ило//<0>.илотися
  gramm: perf,sg,n
 -flex: <0>.истъбысь//<0>.истъбыся//<0>.истьмися//<0>.истьмись//<0>.исътбось//<0>.исътьтися//<0>.исътьтись//<0>.ижесь//<0>.истбыся//<0>.исъть//<0>.истждеся//<0>.исътьжъдеся//<0>.исътьжъдесь//<0>.истъждеся//<0>.истъждесь//<0>.иждесь//<0>.иждеся//<0>.истбысь//<0>.исътбося//<0>.истжеся//<0>.исътъбося//<0>.исътжеся//<0>.исътжесь//<0>.исътъбось//<0>.исътътись//<0>.исътътися//<0>.исътся//<0>.исътсь//<0>.истся//<0>.истсь//<0>.ист//<0>.исътжъдеся//<0>.исътжъдесь//<0>.ись//<0>.ися//<0>.истьжесь//<0>.истьжеся//<0>.исть//<0>.истждесь//<0>.ижеся//<0>.ибыся//<0>.ибысь//<0>.истъбось//<0>.истътися//<0>.истъбося//<0>.истьждесь//<0>.исътъбысь//<0>.истьбысь//<0>.исътьмись//<0>.исътьмися//<0>.исътбысь//<0>.исътбыся//<0>.исътъсь//<0>.исътъся//<0>.исътъ//<0>.ижъдесь//<0>.ижъдеся//<0>.исътъбыся//<0>.истъ//<0>.истмись//<0>.истьждеся//<0>.истмися//<0>.имися//<0>.исът//<0>.итись//<0>.итися//<0>.и//<0>.имись//<0>.истъмись//<0>.истъмися//<0>.исътьжеся//<0>.исътьжесь//<0>.исъттися//<0>.исъттись//<0>.истьбося//<0>.истьбось//<0>.истъся//<0>.истъсь//<0>.исътьбось//<0>.исътьбося//<0>.исътъжъдесь//<0>.исътъжъдеся//<0>.исътъжесь//<0>.исътъжеся//<0>.истьсь//<0>.исться//<0>.исътъмися//<0>.исътъмись//<0>.ибося//<0>.ибось//<0>.исъться//<0>.исътьсь//<0>.исътьбысь//<0>.исътмись//<0>.исътмися//<0>.исътьбыся//<0>.истьбыся//<0>.истътись//<0>.истъжеся//<0>.истъжесь//<0>.истбось//<0>.истбося//<0>.истжесь//<0>.исттися//<0>.исттись//<0>.истьтись//<0>.истьтися
  gramm: indic,aor,sg,3p
 -flex: <0>.истъбысь//<0>.истъбыся//<0>.истьмися//<0>.истьмись//<0>.исътбось//<0>.исътьтися//<0>.исътьтись//<0>.ижесь//<0>.истбыся//<0>.исъть//<0>.истждеся//<0>.исътьжъдеся//<0>.исътьжъдесь//<0>.истъждеся//<0>.истъждесь//<0>.иждесь//<0>.иждеся//<0>.истбысь//<0>.исътбося//<0>.истжеся//<0>.исътъбося//<0>.исътжеся//<0>.исътжесь//<0>.исътъбось//<0>.исътътись//<0>.исътътися//<0>.исътся//<0>.исътсь//<0>.истся//<0>.истсь//<0>.ист//<0>.исътжъдеся//<0>.исътжъдесь//<0>.ись//<0>.ися//<0>.истьжесь//<0>.истьжеся//<0>.исть//<0>.истждесь//<0>.ижеся//<0>.ибыся//<0>.ибысь//<0>.истъбось//<0>.истътися//<0>.истъбося//<0>.истьждесь//<0>.исътъбысь//<0>.истьбысь//<0>.исътьмись//<0>.исътьмися//<0>.исътбысь//<0>.исътбыся//<0>.исътъсь//<0>.исътъся//<0>.исътъ//<0>.ижъдесь//<0>.ижъдеся//<0>.исътъбыся//<0>.истъ//<0>.истмись//<0>.истьждеся//<0>.истмися//<0>.имися//<0>.исът//<0>.итись//<0>.итися//<0>.и//<0>.имись//<0>.истъмись//<0>.истъмися//<0>.исътьжеся//<0>.исътьжесь//<0>.исъттися//<0>.исъттись//<0>.истьбося//<0>.истьбось//<0>.истъся//<0>.истъсь//<0>.исътьбось//<0>.исътьбося//<0>.исътъжъдесь//<0>.исътъжъдеся//<0>.исътъжесь//<0>.исътъжеся//<0>.истьсь//<0>.исться//<0>.исътъмися//<0>.исътъмись//<0>.ибося//<0>.ибось//<0>.исъться//<0>.исътьсь//<0>.исътьбысь//<0>.исътмись//<0>.исътмися//<0>.исътьбыся//<0>.истьбыся//<0>.истътись//<0>.истъжеся//<0>.истъжесь//<0>.истбось//<0>.истбося//<0>.истжесь//<0>.исттися//<0>.исттись//<0>.истьтись//<0>.истьтися
  gramm: indic,aor,sg,2p
 -flex: <0>.ивѣжеся//<0>.ивамися//<0>.ивамись//<0>.ивѣ//<0>.иважъдесь//<0>.ивебыся//<0>.ивебысь//<0>.иважъдеся//<0>.ивѣбысь//<0>.ивѣжесь//<0>.ивебося//<0>.ивебось//<0>.ивежъдесь//<0>.ивеждесь//<0>.иваждесь//<0>.иваждеся//<0>.ивѣмись//<0>.ивѣмися//<0>.ивѣжъдеся//<0>.ивѣтися//<0>.ивѣжъдесь//<0>.иважесь//<0>.иважеся//<0>.ивѣбось//<0>.ивѣбося//<0>.иветись//<0>.иветися//<0>.ивабыся//<0>.ивабысь//<0>.ивемися//<0>.ивемись//<0>.иватись//<0>.иватися//<0>.ивѣся//<0>.ивѣсь//<0>.ивабося//<0>.ивабось//<0>.ивесь//<0>.ивеся//<0>.ива//<0>.иве//<0>.ивѣтись//<0>.ивежъдеся//<0>.ивежесь//<0>.ивѣждесь//<0>.ивѣждеся//<0>.ивежеся//<0>.ивеждеся//<0>.ивѣбыся//<0>.ивась//<0>.ивася
  gramm: indic,praes,du,1p
 -flex: <0>.итѣбысь//<0>.итѣбыся//<0>.итебося//<0>.итебось//<0>.итежесь//<0>.итежеся//<0>.итѣжъдеся//<0>.итѣ//<0>.итажъдесь//<0>.итебыся//<0>.итебысь//<0>.итажъдеся//<0>.итѣжъдесь//<0>.итажесь//<0>.итежъдеся//<0>.итѣмись//<0>.итемися//<0>.итемись//<0>.итеждеся//<0>.итѣждесь//<0>.итажеся//<0>.итѣбося//<0>.итабося//<0>.итабось//<0>.итесь//<0>.итеся//<0>.ита//<0>.итѣбось//<0>.итеждесь//<0>.итѣмися//<0>.итетись//<0>.итаждесь//<0>.итаждеся//<0>.ите//<0>.итабыся//<0>.итежъдесь//<0>.итабысь//<0>.итѣтись//<0>.итатись//<0>.итатися//<0>.итетися//<0>.итѣся//<0>.итѣсь//<0>.итѣжеся//<0>.итѣждеся//<0>.итась//<0>.итася//<0>.итѣтися//<0>.итѣжесь//<0>.итамися//<0>.итамись
  gramm: indic,praes,du,3p
 -flex: <0>.итѣбысь//<0>.итѣбыся//<0>.итебося//<0>.итебось//<0>.итежесь//<0>.итежеся//<0>.итѣжъдеся//<0>.итѣ//<0>.итажъдесь//<0>.итебыся//<0>.итебысь//<0>.итажъдеся//<0>.итѣжъдесь//<0>.итажесь//<0>.итежъдеся//<0>.итѣмись//<0>.итемися//<0>.итемись//<0>.итеждеся//<0>.итѣждесь//<0>.итажеся//<0>.итѣбося//<0>.итабося//<0>.итабось//<0>.итесь//<0>.итеся//<0>.ита//<0>.итѣбось//<0>.итеждесь//<0>.итѣмися//<0>.итетись//<0>.итаждесь//<0>.итаждеся//<0>.ите//<0>.итабыся//<0>.итежъдесь//<0>.итабысь//<0>.итѣтись//<0>.итатись//<0>.итатися//<0>.итетися//<0>.итѣся//<0>.итѣсь//<0>.итѣжеся//<0>.итѣждеся//<0>.итась//<0>.итася//<0>.итѣтися//<0>.итѣжесь//<0>.итамися//<0>.итамись
  gramm: indic,praes,du,2p
 -flex: <1>.аховабыся//<1>.аховабысь//<1>.аховѣся//<1>.аховѣмись//<1>.аховежъдеся//<1>.аховѣсь//<1>.аховебося//<1>.аховебось//<1>.аховеждесь//<1>.аховѣжесь//<1>.аховабося//<1>.аховабось//<1>.аховебыся//<1>.аховебысь//<1>.аховѣмися//<1>.аховажесь//<1>.аховажеся//<1>.аховѣжъдеся//<1>.аховежесь//<1>.аховемися//<1>.аховежеся//<1>.ахова//<1>.ахове//<1>.аховаждеся//<1>.аховаждесь//<1>.аховемись//<1>.аховась//<1>.аховажъдесь//<1>.аховажъдеся//<1>.аховася//<1>.аховѣждеся//<1>.аховежъдесь//<1>.аховѣжъдесь//<1>.аховѣбося//<1>.аховеся//<1>.аховетись//<1>.аховетися//<1>.аховесь//<1>.аховѣбось//<1>.аховѣ//<1>.аховѣждесь//<1>.аховамися//<1>.аховамись//<1>.аховѣжеся//<1>.аховеждеся//<1>.аховѣбысь//<1>.аховѣбыся//<1>.аховѣтися//<1>.аховѣтись//<1>.аховатись//<1>.аховатися
  gramm: indic,imperf,du,1p
 -flex: <1>.астѣбося//<1>.астѣбось//<1>.асътѣтися//<1>.асътѣтись//<1>.асътежъдесь//<1>.асътежъдеся//<1>.асътебося//<1>.астежеся//<1>.асътажъдесь//<1>.асътажъдеся//<1>.астежесь//<1>.астабось//<1>.асътѣжеся//<1>.асътѣжесь//<1>.астабося//<1>.астетися//<1>.астетись//<1>.астабыся//<1>.асътемися//<1>.асътемись//<1>.асътабыся//<1>.асътабысь//<1>.астамись//<1>.астамися//<1>.астебысь//<1>.астебыся//<1>.асътѣся//<1>.асътѣсь//<1>.астемись//<1>.астемися//<1>.астѣждеся//<1>.астѣждесь//<1>.асътебось//<1>.асътамися//<1>.асътамись//<1>.астѣмися//<1>.астѣмись//<1>.асътѣжъдеся//<1>.асътѣмись//<1>.асътѣмися//<1>.асътесь//<1>.асътеся//<1>.астѣбыся//<1>.астѣбысь//<1>.астаждеся//<1>.астаждесь//<1>.асътажесь//<1>.асътажеся//<1>.асътатись//<1>.асътатися//<1>.астѣтись//<1>.асътѣбысь//<1>.асътѣбыся//<1>.астѣтися//<1>.асътась//<1>.астѣжесь//<1>.астѣжеся//<1>.асътася//<1>.астѣсь//<1>.астѣся//<1>.асътежесь//<1>.асътежеся//<1>.астабысь//<1>.асътѣжъдесь//<1>.аста//<1>.асътетись//<1>.асътетися//<1>.асте//<1>.асътѣбось//<1>.асътѣбося//<1>.астася//<1>.асъта//<1>.астась//<1>.асъте//<1>.асътабося//<1>.асътабось//<1>.астебось//<1>.астебося//<1>.астеся//<1>.астесь//<1>.асътѣ//<1>.астатися//<1>.астатись//<1>.астѣ//<1>.асътебыся//<1>.асътебысь//<1>.астеждесь//<1>.астеждеся//<1>.астажеся//<1>.астажесь
  gramm: indic,imperf,du,3p
 -flex: <1>.астѣбося//<1>.астѣбось//<1>.асътѣтися//<1>.асътѣтись//<1>.асътежъдесь//<1>.асътежъдеся//<1>.асътебося//<1>.астежеся//<1>.асътажъдесь//<1>.асътажъдеся//<1>.астежесь//<1>.астабось//<1>.асътѣжеся//<1>.асътѣжесь//<1>.астабося//<1>.астетися//<1>.астетись//<1>.астабыся//<1>.асътемися//<1>.асътемись//<1>.асътабыся//<1>.асътабысь//<1>.астамись//<1>.астамися//<1>.астебысь//<1>.астебыся//<1>.асътѣся//<1>.асътѣсь//<1>.астемись//<1>.астемися//<1>.астѣждеся//<1>.астѣждесь//<1>.асътебось//<1>.асътамися//<1>.асътамись//<1>.астѣмися//<1>.астѣмись//<1>.асътѣжъдеся//<1>.асътѣмись//<1>.асътѣмися//<1>.асътесь//<1>.асътеся//<1>.астѣбыся//<1>.астѣбысь//<1>.астаждеся//<1>.астаждесь//<1>.асътажесь//<1>.асътажеся//<1>.асътатись//<1>.асътатися//<1>.астѣтись//<1>.асътѣбысь//<1>.асътѣбыся//<1>.астѣтися//<1>.асътась//<1>.астѣжесь//<1>.астѣжеся//<1>.асътася//<1>.астѣсь//<1>.астѣся//<1>.асътежесь//<1>.асътежеся//<1>.астабысь//<1>.асътѣжъдесь//<1>.аста//<1>.асътетись//<1>.асътетися//<1>.асте//<1>.асътѣбось//<1>.асътѣбося//<1>.астася//<1>.асъта//<1>.астась//<1>.асъте//<1>.асътабося//<1>.асътабось//<1>.астебось//<1>.астебося//<1>.астеся//<1>.астесь//<1>.асътѣ//<1>.астатися//<1>.астатись//<1>.астѣ//<1>.асътебыся//<1>.асътебысь//<1>.астеждесь//<1>.астеждеся//<1>.астажеся//<1>.астажесь
  gramm: indic,imperf,du,2p
 -flex: <1>.асътетись//<1>.асътетися//<1>.асте//<1>.астебысь//<1>.астебыся//<1>.асъте//<1>.асътежъдесь//<1>.асътежъдеся//<1>.астемись//<1>.асътебося//<1>.асътебось//<1>.астебось//<1>.астебося//<1>.астеся//<1>.астесь//<1>.астежеся//<1>.астежесь//<1>.астемися//<1>.астетися//<1>.астетись//<1>.асътежесь//<1>.асътежеся//<1>.асътебыся//<1>.асътебысь//<1>.астеждесь//<1>.астеждеся//<1>.асътемися//<1>.асътемись//<1>.асътесь//<1>.асътеся
  gramm: indic,imperf,pl,2p
 -flex: <1>.ахумися//<1>.ахужъдеся//<1>.ахужъдесь//<1>.ахутись//<1>.ахутися//<1>.ахумись//<1>.ахубыся//<1>.ахусь//<1>.ахуся//<1>.ахубысь//<1>.ахуждесь//<1>.ахуждеся//<1>.аху//<1>.ахужесь//<1>.ахубося//<1>.ахубось//<1>.ахужеся
  gramm: indic,imperf,pl,3p
 -flex: <1>.ахомъждеся//<1>.ахомъждесь//<1>.ахомжеся//<1>.ахомъжъдеся//<1>.ахомъбося//<1>.ахомъбось//<1>.ахомъжъдесь//<1>.ахомжесь//<1>.ахомъжесь//<1>.ахомъжеся//<1>.ахомъ//<1>.ахомъсь//<1>.ахомся//<1>.ахомъся//<1>.ахоммись//<1>.ахоммися//<1>.ахомсь//<1>.ахомбось//<1>.ахом//<1>.ахомбося//<1>.ахомбысь//<1>.ахомбыся//<1>.ахомътись//<1>.ахомътися//<1>.ахомждеся//<1>.ахомъбыся//<1>.ахомъбысь//<1>.ахомждесь//<1>.ахомъмися//<1>.ахомъмись//<1>.ахомтися//<1>.ахомтись
  gramm: indic,imperf,pl,1p
 -flex: <0>.илѣтись//<0>.илѣтися//<0>.илѣжъдесь//<0>.илѣжъдеся//<0>.илеждеся//<0>.илеждесь//<0>.илѣсь//<0>.илѣся//<0>.илежъдеся//<0>.илѣ//<0>.илѣждесь//<0>.илѣждеся//<0>.илѣбыся//<0>.илѣбысь//<0>.илебыся//<0>.илежъдесь//<0>.илѣмися//<0>.илеся//<0>.илѣмись//<0>.илемися//<0>.илѣжесь//<0>.илѣжеся//<0>.илесь//<0>.илетися//<0>.илетись//<0>.илебось//<0>.илебося//<0>.илѣбося//<0>.илѣбось//<0>.илежеся//<0>.илебысь//<0>.иле//<0>.илемись//<0>.илежесь
  gramm: perf,du,f
 -flex: <1>.ахъждеся//<1>.ахъждесь//<1>.ахся//<1>.ахсь//<1>.ахътись//<1>.ахътися//<1>.ахжеся//<1>.ахъжесь//<1>.ахъжеся//<1>.ахъ//<1>.ахъмися//<1>.ахъмись//<1>.ахъсь//<1>.ахъся//<1>.ахбысь//<1>.ахъбысь//<1>.ахъбыся//<1>.ахбыся//<1>.ах//<1>.ахмись//<1>.ахтися//<1>.ахжесь//<1>.ахмися//<1>.ахбось//<1>.ахтись//<1>.ахбося//<1>.ахждеся//<1>.ахъжъдесь//<1>.ахъжъдеся//<1>.ахждесь//<1>.ахъбося//<1>.ахъбось
  gramm: indic,imperf,sg,1p
 -flex: <1>.ашетись//<1>.аше//<1>.ашебысь//<1>.ашежесь//<1>.ашемись//<1>.ашемися//<1>.ашесь//<1>.ашежъдесь//<1>.ашежъдеся//<1>.ашеся//<1>.ашебося//<1>.ашежеся//<1>.ашебось//<1>.ашетися//<1>.ашеждеся//<1>.ашеждесь//<1>.ашебыся
  gramm: indic,imperf,sg,2p
 -flex: <1>.ашетись//<1>.аше//<1>.ашебысь//<1>.ашежесь//<1>.ашемись//<1>.ашемися//<1>.ашесь//<1>.ашежъдесь//<1>.ашежъдеся//<1>.ашеся//<1>.ашебося//<1>.ашежеся//<1>.ашебось//<1>.ашетися//<1>.ашеждеся//<1>.ашеждесь//<1>.ашебыся
  gramm: indic,imperf,sg,3p
 -flex: <0>.иховеся//<0>.иховесь//<0>.иховѣсь//<0>.иховѣся//<0>.иховѣ//<0>.иховѣмись//<0>.иховажеся//<0>.иховежъдеся//<0>.иховежъдесь//<0>.иховажесь//<0>.иховѣбося//<0>.иховѣбось//<0>.иховамись//<0>.иховамися//<0>.иховеждеся//<0>.иховеждесь//<0>.иховася//<0>.иховась//<0>.иховабысь//<0>.иховабыся//<0>.иховѣждесь//<0>.иховѣждеся//<0>.иховѣмися//<0>.иховѣтись//<0>.иховѣтися//<0>.иховѣбыся//<0>.ихова//<0>.ихове//<0>.иховежеся//<0>.иховежесь//<0>.иховѣжъдесь//<0>.иховѣжъдеся//<0>.иховатися//<0>.иховатись//<0>.иховѣбысь//<0>.иховебось//<0>.иховебося//<0>.иховебысь//<0>.иховебыся//<0>.иховабось//<0>.иховабося//<0>.иховѣжесь//<0>.иховемись//<0>.иховемися//<0>.иховѣжеся//<0>.иховаждесь//<0>.иховаждеся//<0>.иховажъдеся//<0>.иховажъдесь//<0>.иховетися//<0>.иховетись
  gramm: indic,aor,du,1p
 -flex: <0>.истабося//<0>.истабось//<0>.истемися//<0>.истемись//<0>.истаждесь//<0>.истаждеся//<0>.истабыся//<0>.истабысь//<0>.истѣтися//<0>.истѣтись//<0>.исътѣмися//<0>.исътѣмись//<0>.исътажъдеся//<0>.исътажъдесь//<0>.исътебысь//<0>.исътебыся//<0>.исътѣбыся//<0>.исътѣбысь//<0>.истѣждесь//<0>.истѣждеся//<0>.истѣжеся//<0>.истѣжесь//<0>.исътѣжъдесь//<0>.исътѣжъдеся//<0>.истѣся//<0>.истѣсь//<0>.истажесь//<0>.истажеся//<0>.истѣбось//<0>.истѣбося//<0>.истебыся//<0>.истебысь//<0>.исътабось//<0>.исътабося//<0>.исътамись//<0>.исътамися//<0>.исътѣсь//<0>.исътѣся//<0>.истежесь//<0>.истежеся//<0>.истесь//<0>.истебося//<0>.истебось//<0>.исътеся//<0>.исътесь//<0>.истѣбысь//<0>.истѣбыся//<0>.исътатися//<0>.исътатись//<0>.исътемись//<0>.исътемися//<0>.исътася//<0>.исътась//<0>.исътѣ//<0>.истеся//<0>.истѣ//<0>.исътетися//<0>.исътетись//<0>.исътѣжесь//<0>.истась//<0>.истася//<0>.исътѣжеся//<0>.истетись//<0>.истетися//<0>.исътебось//<0>.исътебося//<0>.иста//<0>.исте//<0>.исътажеся//<0>.исътажесь//<0>.исъта//<0>.исъте//<0>.исътѣбося//<0>.исътѣбось//<0>.истамися//<0>.истамись//<0>.исътѣтись//<0>.исътѣтися//<0>.истѣмись//<0>.истатись//<0>.истатися//<0>.истѣмися//<0>.истеждеся//<0>.истеждесь//<0>.исътабысь//<0>.исътабыся//<0>.исътежеся//<0>.исътежесь//<0>.исътежъдеся//<0>.исътежъдесь
  gramm: indic,aor,du,2p
 -flex: <0>.истабося//<0>.истабось//<0>.истемися//<0>.истемись//<0>.истаждесь//<0>.истаждеся//<0>.истабыся//<0>.истабысь//<0>.истѣтися//<0>.истѣтись//<0>.исътѣмися//<0>.исътѣмись//<0>.исътажъдеся//<0>.исътажъдесь//<0>.исътебысь//<0>.исътебыся//<0>.исътѣбыся//<0>.исътѣбысь//<0>.истѣждесь//<0>.истѣждеся//<0>.истѣжеся//<0>.истѣжесь//<0>.исътѣжъдесь//<0>.исътѣжъдеся//<0>.истѣся//<0>.истѣсь//<0>.истажесь//<0>.истажеся//<0>.истѣбось//<0>.истѣбося//<0>.истебыся//<0>.истебысь//<0>.исътабось//<0>.исътабося//<0>.исътамись//<0>.исътамися//<0>.исътѣсь//<0>.исътѣся//<0>.истежесь//<0>.истежеся//<0>.истесь//<0>.истебося//<0>.истебось//<0>.исътеся//<0>.исътесь//<0>.истѣбысь//<0>.истѣбыся//<0>.исътатися//<0>.исътатись//<0>.исътемись//<0>.исътемися//<0>.исътася//<0>.исътась//<0>.исътѣ//<0>.истеся//<0>.истѣ//<0>.исътетися//<0>.исътетись//<0>.исътѣжесь//<0>.истась//<0>.истася//<0>.исътѣжеся//<0>.истетись//<0>.истетися//<0>.исътебось//<0>.исътебося//<0>.иста//<0>.исте//<0>.исътажеся//<0>.исътажесь//<0>.исъта//<0>.исъте//<0>.исътѣбося//<0>.исътѣбось//<0>.истамися//<0>.истамись//<0>.исътѣтись//<0>.исътѣтися//<0>.истѣмись//<0>.истатись//<0>.истатися//<0>.истѣмися//<0>.истеждеся//<0>.истеждесь//<0>.исътабысь//<0>.исътабыся//<0>.исътежеся//<0>.исътежесь//<0>.исътежъдеся//<0>.исътежъдесь
  gramm: indic,aor,du,3p
 -flex: <0>.илмись//<0>.илмися//<0>.илътись//<0>.илъ//<0>.илътися//<0>.ился//<0>.илжесь//<0>.илъжъдеся//<0>.илъбось//<0>.илбысь//<0>.илъждесь//<0>.илъжъдесь//<0>.ил//<0>.илъсь//<0>.илъся//<0>.илждеся//<0>.илждесь//<0>.илъбыся//<0>.илъбысь//<0>.илжеся//<0>.илъбося//<0>.илсь//<0>.илъждеся//<0>.илтися//<0>.илбыся//<0>.илтись//<0>.илъмися//<0>.илъмись//<0>.илбось//<0>.илбося//<0>.илъжесь//<0>.илъжеся
  gramm: perf,sg,m
 -flex: <0>.имежъдеся//<0>.имъждесь//<0>.имъждеся//<0>.имежеся//<0>.иметися//<0>.иметись//<0>.имебысь//<0>.имебыся//<0>.имеждесь//<0>.имжесь//<0>.имжеся//<0>.имъсь//<0>.имъся//<0>.имтись//<0>.имтися//<0>.имъбыся//<0>.им//<0>.имъбысь//<0>.имъ//<0>.имждеся//<0>.имждесь//<0>.имсь//<0>.имся//<0>.иммися//<0>.иммись//<0>.имеждеся//<0>.имемися//<0>.имемись//<0>.имебось//<0>.имебося//<0>.имежесь//<0>.име//<0>.имбыся//<0>.имбысь//<0>.имежъдесь//<0>.имъмися//<0>.имъмись//<0>.имбося//<0>.имбось//<0>.имъжесь//<0>.имъжеся//<0>.имеся//<0>.имесь//<0>.имътись//<0>.имътися//<0>.имъжъдесь//<0>.имъжъдеся//<0>.имъбося//<0>.имъбось
  gramm: imper,pl,1p
 -flex: <0>.ишѧся//<0>.ишажъдеся//<0>.ишажъдесь//<0>.ишажеся//<0>.ишажесь//<0>.ишѧмися//<0>.ишѧтись//<0>.ишѧтися//<0>.ишѧмись//<0>.ишатися//<0>.ишатись//<0>.иша//<0>.ишаждеся//<0>.ишаждесь//<0>.ишася//<0>.ишамись//<0>.ишамися//<0>.ишась//<0>.ишѧжъдесь//<0>.ишѧжъдеся//<0>.ишѧбося//<0>.ишѧбось//<0>.ишѧждеся//<0>.ишѧждесь//<0>.ишѧбыся//<0>.ишѧбысь//<0>.ишабысь//<0>.ишабыся//<0>.ишабось//<0>.ишѧжесь//<0>.ишѧжеся//<0>.ишабося//<0>.ишѧсь//<0>.ишѧ
  gramm: indic,aor,pl,3p
 -flex: <0>.истемися//<0>.истемись//<0>.исътемись//<0>.исътемися//<0>.истесь//<0>.истеся//<0>.исътетися//<0>.истебыся//<0>.истебысь//<0>.исътетись//<0>.исътебысь//<0>.исътебыся//<0>.истеждеся//<0>.истеждесь//<0>.истетись//<0>.истетися//<0>.исътебось//<0>.исътебося//<0>.исътежеся//<0>.исътежесь//<0>.исте//<0>.истежесь//<0>.истежеся//<0>.истебося//<0>.исъте//<0>.истебось//<0>.исътеся//<0>.исътежъдеся//<0>.исътежъдесь//<0>.исътесь
  gramm: indic,aor,pl,2p
 -flex: <0>.ихомъжъдеся//<0>.ихомъжъдесь//<0>.ихомъбысь//<0>.ихомъбыся//<0>.ихомъмись//<0>.ихомътись//<0>.ихомъбося//<0>.ихомъмися//<0>.ихомбося//<0>.ихомбось//<0>.ихомтись//<0>.ихомтися//<0>.ихомъбось//<0>.ихомъ//<0>.ихомъждесь//<0>.ихомъждеся//<0>.ихоммися//<0>.ихоммись//<0>.ихомътися//<0>.ихомжесь//<0>.ихомжеся//<0>.ихомсь//<0>.ихомся//<0>.ихомъжеся//<0>.ихомждесь//<0>.ихомждеся//<0>.ихомъжесь//<0>.ихом//<0>.ихомъся//<0>.ихомъсь//<0>.ихомбыся//<0>.ихомбысь
  gramm: indic,aor,pl,1p
 -flex: <0>.итѣбысь//<0>.итѣбыся//<0>.итебося//<0>.итебось//<0>.итежесь//<0>.итежеся//<0>.итѣжъдеся//<0>.итѣ//<0>.итажъдесь//<0>.итебыся//<0>.итебысь//<0>.итажъдеся//<0>.итѣжъдесь//<0>.итажесь//<0>.итежъдеся//<0>.итѣмись//<0>.итемися//<0>.итемись//<0>.итеждеся//<0>.итѣждесь//<0>.итажеся//<0>.итѣбося//<0>.итабося//<0>.итабось//<0>.итесь//<0>.итеся//<0>.ита//<0>.итѣбось//<0>.итеждесь//<0>.итѣмися//<0>.итетись//<0>.итаждесь//<0>.итаждеся//<0>.ите//<0>.итабыся//<0>.итежъдесь//<0>.итабысь//<0>.итѣтись//<0>.итатись//<0>.итатися//<0>.итетися//<0>.итѣся//<0>.итѣсь//<0>.итѣжеся//<0>.итѣждеся//<0>.итась//<0>.итася//<0>.итѣтися//<0>.итѣжесь//<0>.итамися//<0>.итамись
  gramm: imper,du,2p
 -flex: <0>.ивѣжеся//<0>.ивамися//<0>.ивамись//<0>.ивѣ//<0>.иважъдесь//<0>.ивебыся//<0>.ивебысь//<0>.иважъдеся//<0>.ивѣбысь//<0>.ивѣжесь//<0>.ивебося//<0>.ивебось//<0>.ивежъдесь//<0>.ивеждесь//<0>.иваждесь//<0>.иваждеся//<0>.ивѣмись//<0>.ивѣмися//<0>.ивѣжъдеся//<0>.ивѣтися//<0>.ивѣжъдесь//<0>.иважесь//<0>.иважеся//<0>.ивѣбось//<0>.ивѣбося//<0>.иветись//<0>.иветися//<0>.ивабыся//<0>.ивабысь//<0>.ивемися//<0>.ивемись//<0>.иватись//<0>.иватися//<0>.ивѣся//<0>.ивѣсь//<0>.ивабося//<0>.ивабось//<0>.ивесь//<0>.ивеся//<0>.ива//<0>.иве//<0>.ивѣтись//<0>.ивежъдеся//<0>.ивежесь//<0>.ивѣждесь//<0>.ивѣждеся//<0>.ивежеся//<0>.ивеждеся//<0>.ивѣбыся//<0>.ивась//<0>.ивася
  gramm: imper,du,1p
 -flex: <0>.ихтись//<0>.ихтися//<0>.ихъмись//<0>.ихъмися//<0>.ихъбысь//<0>.ихъбыся//<0>.ихбося//<0>.ихбось//<0>.ихбыся//<0>.ихсь//<0>.ихся//<0>.ихбысь//<0>.ихждесь//<0>.ихждеся//<0>.ихъбось//<0>.ихъбося//<0>.ихъся//<0>.ихъсь//<0>.ихъжъдеся//<0>.ихъжъдесь//<0>.ихжесь//<0>.ихжеся//<0>.ихъждесь//<0>.ихъждеся//<0>.их//<0>.ихмися//<0>.ихмись//<0>.ихътися//<0>.ихътись//<0>.ихъ//<0>.ихъжеся//<0>.ихъжесь
  gramm: indic,aor,sg,1p
 -flex: <1>.уждеся//<1>.ужесь//<1>.уждесь//<1>.убыся//<1>.убысь//<1>.умися//<1>.утись//<1>.у//<1>.утися//<1>.ужъдесь//<1>.ужъдеся//<1>.убося//<1>.убось//<1>.усь//<1>.ужеся//<1>.умись//<1>.уся
  gramm: indic,praes,sg,1p
 -flex: <0>.ишибыся//<0>.ишибысь//<0>.иши//<0>.ишимися//<0>.ишимись//<0>.ишижесь//<0>.ишижеся//<0>.ишитися//<0>.ишитись//<0>.ишибось//<0>.ишижъдеся//<0>.ишижъдесь//<0>.ишибося//<0>.ишиждеся//<0>.ишиждесь//<0>.ишися//<0>.ишись
  gramm: indic,praes,sg,2p
 -flex: <0>.итъбысь//<0>.итъбыся//<0>.итбысь//<0>.итбыся//<0>.итжеся//<0>.итъжеся//<0>.итъжесь//<0>.итжесь//<0>.ись//<0>.ися//<0>.итись//<0>.итбось//<0>.итбося//<0>.ижъдесь//<0>.итътися//<0>.итътись//<0>.итъся//<0>.ижесь//<0>.итъсь//<0>.итждесь//<0>.итждеся//<0>.итъжъдеся//<0>.ит//<0>.ижъдеся//<0>.итъмися//<0>.итися//<0>.ибось//<0>.и//<0>.итъмись//<0>.итъ//<0>.имись//<0>.итъбось//<0>.итъбося//<0>.ится//<0>.итсь//<0>.иждесь//<0>.иждеся//<0>.имися//<0>.ибыся//<0>.итъждеся//<0>.ижеся//<0>.итъждесь//<0>.иттися//<0>.иттись//<0>.ибысь//<0>.итмись//<0>.итмися//<0>.ибося//<0>.итъжъдесь
  gramm: indic,praes,sg,3p
 -flex: <0>.илаждесь//<0>.илажъдеся//<0>.илажъдесь//<0>.илася//<0>.илась//<0>.илабысь//<0>.илажесь//<0>.иламись//<0>.илажеся//<0>.иламися//<0>.илабось//<0>.илабося//<0>.ила//<0>.илатися//<0>.илатись//<0>.илабыся//<0>.илаждеся
  gramm: perf,du,m
 -flex: <0>.илѣтись//<0>.илѣтися//<0>.илѣжъдесь//<0>.илѣжъдеся//<0>.илеждеся//<0>.илеждесь//<0>.илѣсь//<0>.илѣся//<0>.илежъдеся//<0>.илѣ//<0>.илѣждесь//<0>.илѣждеся//<0>.илѣбыся//<0>.илѣбысь//<0>.илебыся//<0>.илежъдесь//<0>.илѣмися//<0>.илеся//<0>.илѣмись//<0>.илемися//<0>.илѣжесь//<0>.илѣжеся//<0>.илесь//<0>.илетися//<0>.илетись//<0>.илебось//<0>.илебося//<0>.илѣбося//<0>.илѣбось//<0>.илежеся//<0>.илебысь//<0>.иле//<0>.илемись//<0>.илежесь
  gramm: perf,du,n
 -flex: <0>.илаждесь//<0>.илажъдеся//<0>.илажъдесь//<0>.илася//<0>.илась//<0>.илабысь//<0>.илажесь//<0>.иламись//<0>.илажеся//<0>.иламися//<0>.илабось//<0>.илабося//<0>.ила//<0>.илатися//<0>.илатись//<0>.илабыся//<0>.илаждеся
  gramm: perf,sg,f
-paradigm: V21s
 -flex: <0>.итежесь//<0>.итежеся//<0>.итесь//<0>.итебось//<0>.итежъдесь//<0>.итеждесь//<0>.итеся//<0>.итетись//<0>.ите//<0>.итетися//<0>.итежъдеся//<0>.итемися//<0>.итемись//<0>.итеждеся//<0>.итебося//<0>.итебыся//<0>.итебысь
  gramm: indic,praes,pl,2p
 -flex: <0>.атся//<0>.атсь//<0>.атъмись//<0>.атъ//<0>.ябось//<0>.яжеся//<0>.ябося//<0>.атмись//<0>.атждеся//<0>.яся//<0>.атъжеся//<0>.атъжесь//<0>.атмися//<0>.яжесь//<0>.я//<0>.ямись//<0>.ямися//<0>.атжеся//<0>.атъжъдеся//<0>.атъжъдесь//<0>.атжесь//<0>.аттися//<0>.аттись//<0>.яжъдеся//<0>.атбысь//<0>.атъмися//<0>.атбыся//<0>.яждесь//<0>.атътися//<0>.атътись//<0>.атъся//<0>.атъсь//<0>.ясь//<0>.яждеся//<0>.ятися//<0>.ятись//<0>.атъбось//<0>.атъбося//<0>.атъбысь//<0>.атъбыся//<0>.атждесь//<0>.атбось//<0>.атбося//<0>.ат//<0>.ябысь//<0>.яжъдесь//<0>.ябыся//<0>.атъждеся//<0>.атъждесь
  gramm: indic,praes,pl,3p
 -flex: <0>.имежъдеся//<0>.имъждесь//<0>.имъждеся//<0>.имежеся//<0>.иметися//<0>.иметись//<0>.имебысь//<0>.имебыся//<0>.имеждесь//<0>.имжесь//<0>.имжеся//<0>.имъсь//<0>.имъся//<0>.имтись//<0>.имтися//<0>.имъбыся//<0>.им//<0>.имъбысь//<0>.имъ//<0>.имждеся//<0>.имждесь//<0>.имсь//<0>.имся//<0>.иммися//<0>.иммись//<0>.имеждеся//<0>.имемися//<0>.имемись//<0>.имебось//<0>.имебося//<0>.имежесь//<0>.име//<0>.имбыся//<0>.имбысь//<0>.имежъдесь//<0>.имъмися//<0>.имъмись//<0>.имбося//<0>.имбось//<0>.имъжесь//<0>.имъжеся//<0>.имеся//<0>.имесь//<0>.имътись//<0>.имътися//<0>.имъжъдесь//<0>.имъжъдеся//<0>.имъбося//<0>.имъбось
  gramm: indic,praes,pl,1p
 -flex: <0>.илибысь//<0>.илибыся//<0>.илижъдесь//<0>.илибось//<0>.илибося//<0>.илитися//<0>.илитись//<0>.илижеся//<0>.илижъдеся//<0>.илижесь//<0>.илимись//<0>.илимися//<0>.илиждесь//<0>.или//<0>.илиждеся//<0>.илися//<0>.ились
  gramm: perf,pl,m
 -flex: <0>.илаждесь//<0>.илажъдеся//<0>.илажъдесь//<0>.илася//<0>.илась//<0>.илабысь//<0>.илажесь//<0>.иламись//<0>.илажеся//<0>.иламися//<0>.илабось//<0>.илабося//<0>.ила//<0>.илатися//<0>.илатись//<0>.илабыся//<0>.илаждеся
  gramm: perf,pl,n
 -flex: <0>.илыбося//<0>.илыбось//<0>.илысь//<0>.илыся//<0>.илы//<0>.илыжъдесь//<0>.илыждесь//<0>.илыждеся//<0>.илыбыся//<0>.илыбысь//<0>.илымися//<0>.илымись//<0>.илытись//<0>.илытися//<0>.илыжъдеся//<0>.илыжесь//<0>.илыжеся
  gramm: perf,pl,f
 -flex: <0>.итьтись//<0>.итьтися//<0>.итибося//<0>.итибось//<0>.итьбыся//<0>.итибыся//<0>.итимись//<0>.итьжъдесь//<0>.итибысь//<0>.итись//<0>.итися//<0>.ить//<0>.итьжесь//<0>.итьжеся//<0>.ити//<0>.итьбося//<0>.итьбось//<0>.итьжъдеся//<0>.итиждесь//<0>.итиждеся//<0>.итьмися//<0>.итьждесь//<0>.итьждеся//<0>.итьмись//<0>.ититись//<0>.ититися//<0>.итижъдесь//<0>.итижъдеся//<0>.итимися//<0>.итьбысь//<0>.итижесь//<0>.итижеся//<0>.итьсь//<0>.иться
  gramm: inf
 -flex: <0>.ижесь//<0>.ижъдесь//<0>.иждесь//<0>.иждеся//<0>.ижъдеся//<0>.ибося//<0>.ибось//<0>.ижеся//<0>.ись//<0>.ися//<0>.итись//<0>.и//<0>.имись//<0>.итися//<0>.ибыся//<0>.ибысь//<0>.имися
  gramm: imper,sg,2p
 -flex: <0>.ижесь//<0>.ижъдесь//<0>.иждесь//<0>.иждеся//<0>.ижъдеся//<0>.ибося//<0>.ибось//<0>.ижеся//<0>.ись//<0>.ися//<0>.итись//<0>.и//<0>.имись//<0>.итися//<0>.ибыся//<0>.ибысь//<0>.имися
  gramm: imper,sg,3p
 -flex: <0>.итежесь//<0>.итежеся//<0>.итесь//<0>.итебось//<0>.итежъдесь//<0>.итеждесь//<0>.итеся//<0>.итетись//<0>.ите//<0>.итетися//<0>.итежъдеся//<0>.итемися//<0>.итемись//<0>.итеждеся//<0>.итебося//<0>.итебыся//<0>.итебысь
  gramm: imper,pl,2p
 -flex: <0>.иломися//<0>.иломись//<0>.иложъдеся//<0>.илося//<0>.илождеся//<0>.илобыся//<0>.илобысь//<0>.иложесь//<0>.иложеся//<0>.илось//<0>.илобось//<0>.иложъдесь//<0>.илождесь//<0>.илобося//<0>.илотись//<0>.ило//<0>.илотися
  gramm: perf,sg,n
 -flex: <0>.истъбысь//<0>.истъбыся//<0>.истьмися//<0>.истьмись//<0>.исътбось//<0>.исътьтися//<0>.исътьтись//<0>.ижесь//<0>.истбыся//<0>.исъть//<0>.истждеся//<0>.исътьжъдеся//<0>.исътьжъдесь//<0>.истъждеся//<0>.истъждесь//<0>.иждесь//<0>.иждеся//<0>.истбысь//<0>.исътбося//<0>.истжеся//<0>.исътъбося//<0>.исътжеся//<0>.исътжесь//<0>.исътъбось//<0>.исътътись//<0>.исътътися//<0>.исътся//<0>.исътсь//<0>.истся//<0>.истсь//<0>.ист//<0>.исътжъдеся//<0>.исътжъдесь//<0>.ись//<0>.ися//<0>.истьжесь//<0>.истьжеся//<0>.исть//<0>.истждесь//<0>.ижеся//<0>.ибыся//<0>.ибысь//<0>.истъбось//<0>.истътися//<0>.истъбося//<0>.истьждесь//<0>.исътъбысь//<0>.истьбысь//<0>.исътьмись//<0>.исътьмися//<0>.исътбысь//<0>.исътбыся//<0>.исътъсь//<0>.исътъся//<0>.исътъ//<0>.ижъдесь//<0>.ижъдеся//<0>.исътъбыся//<0>.истъ//<0>.истмись//<0>.истьждеся//<0>.истмися//<0>.имися//<0>.исът//<0>.итись//<0>.итися//<0>.и//<0>.имись//<0>.истъмись//<0>.истъмися//<0>.исътьжеся//<0>.исътьжесь//<0>.исъттися//<0>.исъттись//<0>.истьбося//<0>.истьбось//<0>.истъся//<0>.истъсь//<0>.исътьбось//<0>.исътьбося//<0>.исътъжъдесь//<0>.исътъжъдеся//<0>.исътъжесь//<0>.исътъжеся//<0>.истьсь//<0>.исться//<0>.исътъмися//<0>.исътъмись//<0>.ибося//<0>.ибось//<0>.исъться//<0>.исътьсь//<0>.исътьбысь//<0>.исътмись//<0>.исътмися//<0>.исътьбыся//<0>.истьбыся//<0>.истътись//<0>.истъжеся//<0>.истъжесь//<0>.истбось//<0>.истбося//<0>.истжесь//<0>.исттися//<0>.исттись//<0>.истьтись//<0>.истьтися
  gramm: indic,aor,sg,3p
 -flex: <0>.истъбысь//<0>.истъбыся//<0>.истьмися//<0>.истьмись//<0>.исътбось//<0>.исътьтися//<0>.исътьтись//<0>.ижесь//<0>.истбыся//<0>.исъть//<0>.истждеся//<0>.исътьжъдеся//<0>.исътьжъдесь//<0>.истъждеся//<0>.истъждесь//<0>.иждесь//<0>.иждеся//<0>.истбысь//<0>.исътбося//<0>.истжеся//<0>.исътъбося//<0>.исътжеся//<0>.исътжесь//<0>.исътъбось//<0>.исътътись//<0>.исътътися//<0>.исътся//<0>.исътсь//<0>.истся//<0>.истсь//<0>.ист//<0>.исътжъдеся//<0>.исътжъдесь//<0>.ись//<0>.ися//<0>.истьжесь//<0>.истьжеся//<0>.исть//<0>.истждесь//<0>.ижеся//<0>.ибыся//<0>.ибысь//<0>.истъбось//<0>.истътися//<0>.истъбося//<0>.истьждесь//<0>.исътъбысь//<0>.истьбысь//<0>.исътьмись//<0>.исътьмися//<0>.исътбысь//<0>.исътбыся//<0>.исътъсь//<0>.исътъся//<0>.исътъ//<0>.ижъдесь//<0>.ижъдеся//<0>.исътъбыся//<0>.истъ//<0>.истмись//<0>.истьждеся//<0>.истмися//<0>.имися//<0>.исът//<0>.итись//<0>.итися//<0>.и//<0>.имись//<0>.истъмись//<0>.истъмися//<0>.исътьжеся//<0>.исътьжесь//<0>.исъттися//<0>.исъттись//<0>.истьбося//<0>.истьбось//<0>.истъся//<0>.истъсь//<0>.исътьбось//<0>.исътьбося//<0>.исътъжъдесь//<0>.исътъжъдеся//<0>.исътъжесь//<0>.исътъжеся//<0>.истьсь//<0>.исться//<0>.исътъмися//<0>.исътъмись//<0>.ибося//<0>.ибось//<0>.исъться//<0>.исътьсь//<0>.исътьбысь//<0>.исътмись//<0>.исътмися//<0>.исътьбыся//<0>.истьбыся//<0>.истътись//<0>.истъжеся//<0>.истъжесь//<0>.истбось//<0>.истбося//<0>.истжесь//<0>.исттися//<0>.исттись//<0>.истьтись//<0>.истьтися
  gramm: indic,aor,sg,2p
 -flex: <0>.ивѣжеся//<0>.ивамися//<0>.ивамись//<0>.ивѣ//<0>.иважъдесь//<0>.ивебыся//<0>.ивебысь//<0>.иважъдеся//<0>.ивѣбысь//<0>.ивѣжесь//<0>.ивебося//<0>.ивебось//<0>.ивежъдесь//<0>.ивеждесь//<0>.иваждесь//<0>.иваждеся//<0>.ивѣмись//<0>.ивѣмися//<0>.ивѣжъдеся//<0>.ивѣтися//<0>.ивѣжъдесь//<0>.иважесь//<0>.иважеся//<0>.ивѣбось//<0>.ивѣбося//<0>.иветись//<0>.иветися//<0>.ивабыся//<0>.ивабысь//<0>.ивемися//<0>.ивемись//<0>.иватись//<0>.иватися//<0>.ивѣся//<0>.ивѣсь//<0>.ивабося//<0>.ивабось//<0>.ивесь//<0>.ивеся//<0>.ива//<0>.иве//<0>.ивѣтись//<0>.ивежъдеся//<0>.ивежесь//<0>.ивѣждесь//<0>.ивѣждеся//<0>.ивежеся//<0>.ивеждеся//<0>.ивѣбыся//<0>.ивась//<0>.ивася
  gramm: indic,praes,du,1p
 -flex: <0>.итѣбысь//<0>.итѣбыся//<0>.итебося//<0>.итебось//<0>.итежесь//<0>.итежеся//<0>.итѣжъдеся//<0>.итѣ//<0>.итажъдесь//<0>.итебыся//<0>.итебысь//<0>.итажъдеся//<0>.итѣжъдесь//<0>.итажесь//<0>.итежъдеся//<0>.итѣмись//<0>.итемися//<0>.итемись//<0>.итеждеся//<0>.итѣждесь//<0>.итажеся//<0>.итѣбося//<0>.итабося//<0>.итабось//<0>.итесь//<0>.итеся//<0>.ита//<0>.итѣбось//<0>.итеждесь//<0>.итѣмися//<0>.итетись//<0>.итаждесь//<0>.итаждеся//<0>.ите//<0>.итабыся//<0>.итежъдесь//<0>.итабысь//<0>.итѣтись//<0>.итатись//<0>.итатися//<0>.итетися//<0>.итѣся//<0>.итѣсь//<0>.итѣжеся//<0>.итѣждеся//<0>.итась//<0>.итася//<0>.итѣтися//<0>.итѣжесь//<0>.итамися//<0>.итамись
  gramm: indic,praes,du,3p
 -flex: <0>.итѣбысь//<0>.итѣбыся//<0>.итебося//<0>.итебось//<0>.итежесь//<0>.итежеся//<0>.итѣжъдеся//<0>.итѣ//<0>.итажъдесь//<0>.итебыся//<0>.итебысь//<0>.итажъдеся//<0>.итѣжъдесь//<0>.итажесь//<0>.итежъдеся//<0>.итѣмись//<0>.итемися//<0>.итемись//<0>.итеждеся//<0>.итѣждесь//<0>.итажеся//<0>.итѣбося//<0>.итабося//<0>.итабось//<0>.итесь//<0>.итеся//<0>.ита//<0>.итѣбось//<0>.итеждесь//<0>.итѣмися//<0>.итетись//<0>.итаждесь//<0>.итаждеся//<0>.ите//<0>.итабыся//<0>.итежъдесь//<0>.итабысь//<0>.итѣтись//<0>.итатись//<0>.итатися//<0>.итетися//<0>.итѣся//<0>.итѣсь//<0>.итѣжеся//<0>.итѣждеся//<0>.итась//<0>.итася//<0>.итѣтися//<0>.итѣжесь//<0>.итамися//<0>.итамись
  gramm: indic,praes,du,2p
 -flex: <0>.аховежеся//<0>.аховежесь//<0>.аховѣсь//<0>.аховѣся//<0>.аховѣжъдеся//<0>.аховажеся//<0>.аховажесь//<0>.аховеждеся//<0>.аховеждесь//<0>.аховажъдеся//<0>.аховажъдесь//<0>.аховѣтись//<0>.ахове//<0>.аховесь//<0>.аховѣбося//<0>.аховѣбось//<0>.ахова//<0>.аховебысь//<0>.аховебыся//<0>.аховѣбыся//<0>.аховеся//<0>.аховѣбысь//<0>.аховѣмися//<0>.аховабысь//<0>.аховѣжъдесь//<0>.аховѣтися//<0>.аховабыся//<0>.аховѣждесь//<0>.аховѣждеся//<0>.аховемись//<0>.аховемися//<0>.аховася//<0>.аховась//<0>.аховѣ//<0>.аховѣмись//<0>.аховетися//<0>.аховежъдеся//<0>.аховежъдесь//<0>.аховѣжесь//<0>.аховѣжеся//<0>.аховетись//<0>.аховабось//<0>.аховабося//<0>.аховаждесь//<0>.аховаждеся//<0>.аховамись//<0>.аховатися//<0>.аховатись//<0>.аховамися//<0>.аховебось//<0>.аховебося
  gramm: indic,imperf,du,1p
 -flex: <0>.астѣбысь//<0>.асътѣбося//<0>.асътѣбось//<0>.астѣбыся//<0>.асътеся//<0>.асътесь//<0>.асътѣжъдесь//<0>.асътѣжъдеся//<0>.астемися//<0>.астемись//<0>.астѣмись//<0>.астѣмися//<0>.астаждесь//<0>.астаждеся//<0>.асътежеся//<0>.асътежесь//<0>.астебося//<0>.астебось//<0>.асътабысь//<0>.асътабыся//<0>.асътебось//<0>.асътебося//<0>.астѣся//<0>.астѣсь//<0>.астеждеся//<0>.астеждесь//<0>.асътѣсь//<0>.асътѣся//<0>.асътѣмися//<0>.асътѣмись//<0>.асътѣтись//<0>.асътѣтися//<0>.асъта//<0>.асътажъдеся//<0>.асътажъдесь//<0>.астась//<0>.астася//<0>.асътамись//<0>.астамися//<0>.асътамися//<0>.астѣжеся//<0>.астѣжесь//<0>.асътежъдеся//<0>.асътежъдесь//<0>.астамись//<0>.астѣтися//<0>.астѣтись//<0>.асътабось//<0>.асътабося//<0>.асътѣ//<0>.асътатися//<0>.асътатись//<0>.астебыся//<0>.астебысь//<0>.астѣждесь//<0>.астѣждеся//<0>.асътетися//<0>.асътетись//<0>.асътася//<0>.асътась//<0>.асътѣбыся//<0>.астеся//<0>.асъте//<0>.асътѣжесь//<0>.асътѣжеся//<0>.астежесь//<0>.астежеся//<0>.астажесь//<0>.астажеся//<0>.астесь//<0>.асътѣбысь//<0>.аста//<0>.асътемись//<0>.асътемися//<0>.астетись//<0>.асте//<0>.астетися//<0>.астѣбось//<0>.астѣбося//<0>.асътебысь//<0>.асътебыся//<0>.астабыся//<0>.астабысь//<0>.асътажеся//<0>.асътажесь//<0>.астѣ//<0>.астабося//<0>.астабось//<0>.астатись//<0>.астатися
  gramm: indic,imperf,du,3p
 -flex: <0>.астѣбысь//<0>.асътѣбося//<0>.асътѣбось//<0>.астѣбыся//<0>.асътеся//<0>.асътесь//<0>.асътѣжъдесь//<0>.асътѣжъдеся//<0>.астемися//<0>.астемись//<0>.астѣмись//<0>.астѣмися//<0>.астаждесь//<0>.астаждеся//<0>.асътежеся//<0>.асътежесь//<0>.астебося//<0>.астебось//<0>.асътабысь//<0>.асътабыся//<0>.асътебось//<0>.асътебося//<0>.астѣся//<0>.астѣсь//<0>.астеждеся//<0>.астеждесь//<0>.асътѣсь//<0>.асътѣся//<0>.асътѣмися//<0>.асътѣмись//<0>.асътѣтись//<0>.асътѣтися//<0>.асъта//<0>.асътажъдеся//<0>.асътажъдесь//<0>.астась//<0>.астася//<0>.асътамись//<0>.астамися//<0>.асътамися//<0>.астѣжеся//<0>.астѣжесь//<0>.асътежъдеся//<0>.асътежъдесь//<0>.астамись//<0>.астѣтися//<0>.астѣтись//<0>.асътабось//<0>.асътабося//<0>.асътѣ//<0>.асътатися//<0>.асътатись//<0>.астебыся//<0>.астебысь//<0>.астѣждесь//<0>.астѣждеся//<0>.асътетися//<0>.асътетись//<0>.асътася//<0>.асътась//<0>.асътѣбыся//<0>.астеся//<0>.асъте//<0>.асътѣжесь//<0>.асътѣжеся//<0>.астежесь//<0>.астежеся//<0>.астажесь//<0>.астажеся//<0>.астесь//<0>.асътѣбысь//<0>.аста//<0>.асътемись//<0>.асътемися//<0>.астетись//<0>.асте//<0>.астетися//<0>.астѣбось//<0>.астѣбося//<0>.асътебысь//<0>.асътебыся//<0>.астабыся//<0>.астабысь//<0>.асътажеся//<0>.асътажесь//<0>.астѣ//<0>.астабося//<0>.астабось//<0>.астатись//<0>.астатися
  gramm: indic,imperf,du,2p
 -flex: <0>.астежесь//<0>.астежеся//<0>.асътебось//<0>.асътебося//<0>.астесь//<0>.астеждеся//<0>.астеждесь//<0>.астеся//<0>.асътемись//<0>.асътемися//<0>.астетись//<0>.асте//<0>.астетися//<0>.астебыся//<0>.астебысь//<0>.асътебысь//<0>.асътебыся//<0>.асътеся//<0>.асътесь//<0>.астемися//<0>.астемись//<0>.асътетися//<0>.асътетись//<0>.асътежъдеся//<0>.асътежъдесь//<0>.асъте//<0>.асътежеся//<0>.асътежесь//<0>.астебося//<0>.астебось
  gramm: indic,imperf,pl,2p
 -flex: <0>.ахубысь//<0>.аху//<0>.ахумися//<0>.ахумись//<0>.ахужесь//<0>.ахужеся//<0>.ахутися//<0>.ахубыся//<0>.ахутись//<0>.ахубось//<0>.ахужъдеся//<0>.ахужъдесь//<0>.ахубося//<0>.ахуждеся//<0>.ахуждесь//<0>.ахуся//<0>.ахусь
  gramm: indic,imperf,pl,3p
 -flex: <0>.ахомбыся//<0>.ахомъбось//<0>.ахомъбося//<0>.ахомбысь//<0>.ахоммися//<0>.ахомсь//<0>.ахомся//<0>.ахомждесь//<0>.ахомждеся//<0>.ахомъжъдесь//<0>.ахомъбысь//<0>.ахомъбыся//<0>.ахомъжъдеся//<0>.ахомбося//<0>.ахомбось//<0>.ахоммись//<0>.ахомъмись//<0>.ахомъмися//<0>.ахомъжеся//<0>.ахомъжесь//<0>.ахом//<0>.ахомъждесь//<0>.ахомъся//<0>.ахомъсь//<0>.ахомъждеся//<0>.ахомътися//<0>.ахомътись//<0>.ахомъ//<0>.ахомтись//<0>.ахомтися//<0>.ахомжесь//<0>.ахомжеся
  gramm: indic,imperf,pl,1p
 -flex: <0>.илѣтись//<0>.илѣтися//<0>.илѣжъдесь//<0>.илѣжъдеся//<0>.илеждеся//<0>.илеждесь//<0>.илѣсь//<0>.илѣся//<0>.илежъдеся//<0>.илѣ//<0>.илѣждесь//<0>.илѣждеся//<0>.илѣбыся//<0>.илѣбысь//<0>.илебыся//<0>.илежъдесь//<0>.илѣмися//<0>.илеся//<0>.илѣмись//<0>.илемися//<0>.илѣжесь//<0>.илѣжеся//<0>.илесь//<0>.илетися//<0>.илетись//<0>.илебось//<0>.илебося//<0>.илѣбося//<0>.илѣбось//<0>.илежеся//<0>.илебысь//<0>.иле//<0>.илемись//<0>.илежесь
  gramm: perf,du,f
 -flex: <0>.ахсь//<0>.ахся//<0>.ахмися//<0>.ахмись//<0>.ахътися//<0>.ахътись//<0>.ахъбысь//<0>.ахъбыся//<0>.ахжесь//<0>.ахжеся//<0>.ахъся//<0>.ахбось//<0>.ахъжъдеся//<0>.ахъбось//<0>.ахъбося//<0>.ахъжесь//<0>.ахъ//<0>.ахъждесь//<0>.ахъждеся//<0>.ахъмись//<0>.ахъмися//<0>.ах//<0>.ахбося//<0>.ахъсь//<0>.ахтись//<0>.ахъжеся//<0>.ахждеся//<0>.ахъжъдесь//<0>.ахбыся//<0>.ахбысь//<0>.ахждесь//<0>.ахтися
  gramm: indic,imperf,sg,1p
 -flex: <0>.ашебось//<0>.ашебося//<0>.аше//<0>.ашебыся//<0>.ашетися//<0>.ашетись//<0>.ашеждеся//<0>.ашежъдеся//<0>.ашеждесь//<0>.ашежеся//<0>.ашежъдесь//<0>.ашеся//<0>.ашесь//<0>.ашебысь//<0>.ашежесь//<0>.ашемись//<0>.ашемися
  gramm: indic,imperf,sg,2p
 -flex: <0>.ашебось//<0>.ашебося//<0>.аше//<0>.ашебыся//<0>.ашетися//<0>.ашетись//<0>.ашеждеся//<0>.ашежъдеся//<0>.ашеждесь//<0>.ашежеся//<0>.ашежъдесь//<0>.ашеся//<0>.ашесь//<0>.ашебысь//<0>.ашежесь//<0>.ашемись//<0>.ашемися
  gramm: indic,imperf,sg,3p
 -flex: <0>.иховеся//<0>.иховесь//<0>.иховѣсь//<0>.иховѣся//<0>.иховѣ//<0>.иховѣмись//<0>.иховажеся//<0>.иховежъдеся//<0>.иховежъдесь//<0>.иховажесь//<0>.иховѣбося//<0>.иховѣбось//<0>.иховамись//<0>.иховамися//<0>.иховеждеся//<0>.иховеждесь//<0>.иховася//<0>.иховась//<0>.иховабысь//<0>.иховабыся//<0>.иховѣждесь//<0>.иховѣждеся//<0>.иховѣмися//<0>.иховѣтись//<0>.иховѣтися//<0>.иховѣбыся//<0>.ихова//<0>.ихове//<0>.иховежеся//<0>.иховежесь//<0>.иховѣжъдесь//<0>.иховѣжъдеся//<0>.иховатися//<0>.иховатись//<0>.иховѣбысь//<0>.иховебось//<0>.иховебося//<0>.иховебысь//<0>.иховебыся//<0>.иховабось//<0>.иховабося//<0>.иховѣжесь//<0>.иховемись//<0>.иховемися//<0>.иховѣжеся//<0>.иховаждесь//<0>.иховаждеся//<0>.иховажъдеся//<0>.иховажъдесь//<0>.иховетися//<0>.иховетись
  gramm: indic,aor,du,1p
 -flex: <0>.истабося//<0>.истабось//<0>.истемися//<0>.истемись//<0>.истаждесь//<0>.истаждеся//<0>.истабыся//<0>.истабысь//<0>.истѣтися//<0>.истѣтись//<0>.исътѣмися//<0>.исътѣмись//<0>.исътажъдеся//<0>.исътажъдесь//<0>.исътебысь//<0>.исътебыся//<0>.исътѣбыся//<0>.исътѣбысь//<0>.истѣждесь//<0>.истѣждеся//<0>.истѣжеся//<0>.истѣжесь//<0>.исътѣжъдесь//<0>.исътѣжъдеся//<0>.истѣся//<0>.истѣсь//<0>.истажесь//<0>.истажеся//<0>.истѣбось//<0>.истѣбося//<0>.истебыся//<0>.истебысь//<0>.исътабось//<0>.исътабося//<0>.исътамись//<0>.исътамися//<0>.исътѣсь//<0>.исътѣся//<0>.истежесь//<0>.истежеся//<0>.истесь//<0>.истебося//<0>.истебось//<0>.исътеся//<0>.исътесь//<0>.истѣбысь//<0>.истѣбыся//<0>.исътатися//<0>.исътатись//<0>.исътемись//<0>.исътемися//<0>.исътася//<0>.исътась//<0>.исътѣ//<0>.истеся//<0>.истѣ//<0>.исътетися//<0>.исътетись//<0>.исътѣжесь//<0>.истась//<0>.истася//<0>.исътѣжеся//<0>.истетись//<0>.истетися//<0>.исътебось//<0>.исътебося//<0>.иста//<0>.исте//<0>.исътажеся//<0>.исътажесь//<0>.исъта//<0>.исъте//<0>.исътѣбося//<0>.исътѣбось//<0>.истамися//<0>.истамись//<0>.исътѣтись//<0>.исътѣтися//<0>.истѣмись//<0>.истатись//<0>.истатися//<0>.истѣмися//<0>.истеждеся//<0>.истеждесь//<0>.исътабысь//<0>.исътабыся//<0>.исътежеся//<0>.исътежесь//<0>.исътежъдеся//<0>.исътежъдесь
  gramm: indic,aor,du,2p
 -flex: <0>.истабося//<0>.истабось//<0>.истемися//<0>.истемись//<0>.истаждесь//<0>.истаждеся//<0>.истабыся//<0>.истабысь//<0>.истѣтися//<0>.истѣтись//<0>.исътѣмися//<0>.исътѣмись//<0>.исътажъдеся//<0>.исътажъдесь//<0>.исътебысь//<0>.исътебыся//<0>.исътѣбыся//<0>.исътѣбысь//<0>.истѣждесь//<0>.истѣждеся//<0>.истѣжеся//<0>.истѣжесь//<0>.исътѣжъдесь//<0>.исътѣжъдеся//<0>.истѣся//<0>.истѣсь//<0>.истажесь//<0>.истажеся//<0>.истѣбось//<0>.истѣбося//<0>.истебыся//<0>.истебысь//<0>.исътабось//<0>.исътабося//<0>.исътамись//<0>.исътамися//<0>.исътѣсь//<0>.исътѣся//<0>.истежесь//<0>.истежеся//<0>.истесь//<0>.истебося//<0>.истебось//<0>.исътеся//<0>.исътесь//<0>.истѣбысь//<0>.истѣбыся//<0>.исътатися//<0>.исътатись//<0>.исътемись//<0>.исътемися//<0>.исътася//<0>.исътась//<0>.исътѣ//<0>.истеся//<0>.истѣ//<0>.исътетися//<0>.исътетись//<0>.исътѣжесь//<0>.истась//<0>.истася//<0>.исътѣжеся//<0>.истетись//<0>.истетися//<0>.исътебось//<0>.исътебося//<0>.иста//<0>.исте//<0>.исътажеся//<0>.исътажесь//<0>.исъта//<0>.исъте//<0>.исътѣбося//<0>.исътѣбось//<0>.истамися//<0>.истамись//<0>.исътѣтись//<0>.исътѣтися//<0>.истѣмись//<0>.истатись//<0>.истатися//<0>.истѣмися//<0>.истеждеся//<0>.истеждесь//<0>.исътабысь//<0>.исътабыся//<0>.исътежеся//<0>.исътежесь//<0>.исътежъдеся//<0>.исътежъдесь
  gramm: indic,aor,du,3p
 -flex: <0>.илмись//<0>.илмися//<0>.илътись//<0>.илъ//<0>.илътися//<0>.ился//<0>.илжесь//<0>.илъжъдеся//<0>.илъбось//<0>.илбысь//<0>.илъждесь//<0>.илъжъдесь//<0>.ил//<0>.илъсь//<0>.илъся//<0>.илждеся//<0>.илждесь//<0>.илъбыся//<0>.илъбысь//<0>.илжеся//<0>.илъбося//<0>.илсь//<0>.илъждеся//<0>.илтися//<0>.илбыся//<0>.илтись//<0>.илъмися//<0>.илъмись//<0>.илбось//<0>.илбося//<0>.илъжесь//<0>.илъжеся
  gramm: perf,sg,m
 -flex: <0>.имежъдеся//<0>.имъждесь//<0>.имъждеся//<0>.имежеся//<0>.иметися//<0>.иметись//<0>.имебысь//<0>.имебыся//<0>.имеждесь//<0>.имжесь//<0>.имжеся//<0>.имъсь//<0>.имъся//<0>.имтись//<0>.имтися//<0>.имъбыся//<0>.им//<0>.имъбысь//<0>.имъ//<0>.имждеся//<0>.имждесь//<0>.имсь//<0>.имся//<0>.иммися//<0>.иммись//<0>.имеждеся//<0>.имемися//<0>.имемись//<0>.имебось//<0>.имебося//<0>.имежесь//<0>.име//<0>.имбыся//<0>.имбысь//<0>.имежъдесь//<0>.имъмися//<0>.имъмись//<0>.имбося//<0>.имбось//<0>.имъжесь//<0>.имъжеся//<0>.имеся//<0>.имесь//<0>.имътись//<0>.имътися//<0>.имъжъдесь//<0>.имъжъдеся//<0>.имъбося//<0>.имъбось
  gramm: imper,pl,1p
 -flex: <0>.ишѧся//<0>.ишажъдеся//<0>.ишажъдесь//<0>.ишажеся//<0>.ишажесь//<0>.ишѧмися//<0>.ишѧтись//<0>.ишѧтися//<0>.ишѧмись//<0>.ишатися//<0>.ишатись//<0>.иша//<0>.ишаждеся//<0>.ишаждесь//<0>.ишася//<0>.ишамись//<0>.ишамися//<0>.ишась//<0>.ишѧжъдесь//<0>.ишѧжъдеся//<0>.ишѧбося//<0>.ишѧбось//<0>.ишѧждеся//<0>.ишѧждесь//<0>.ишѧбыся//<0>.ишѧбысь//<0>.ишабысь//<0>.ишабыся//<0>.ишабось//<0>.ишѧжесь//<0>.ишѧжеся//<0>.ишабося//<0>.ишѧсь//<0>.ишѧ
  gramm: indic,aor,pl,3p
 -flex: <0>.истемися//<0>.истемись//<0>.исътемись//<0>.исътемися//<0>.истесь//<0>.истеся//<0>.исътетися//<0>.истебыся//<0>.истебысь//<0>.исътетись//<0>.исътебысь//<0>.исътебыся//<0>.истеждеся//<0>.истеждесь//<0>.истетись//<0>.истетися//<0>.исътебось//<0>.исътебося//<0>.исътежеся//<0>.исътежесь//<0>.исте//<0>.истежесь//<0>.истежеся//<0>.истебося//<0>.исъте//<0>.истебось//<0>.исътеся//<0>.исътежъдеся//<0>.исътежъдесь//<0>.исътесь
  gramm: indic,aor,pl,2p
 -flex: <0>.ихомъжъдеся//<0>.ихомъжъдесь//<0>.ихомъбысь//<0>.ихомъбыся//<0>.ихомъмись//<0>.ихомътись//<0>.ихомъбося//<0>.ихомъмися//<0>.ихомбося//<0>.ихомбось//<0>.ихомтись//<0>.ихомтися//<0>.ихомъбось//<0>.ихомъ//<0>.ихомъждесь//<0>.ихомъждеся//<0>.ихоммися//<0>.ихоммись//<0>.ихомътися//<0>.ихомжесь//<0>.ихомжеся//<0>.ихомсь//<0>.ихомся//<0>.ихомъжеся//<0>.ихомждесь//<0>.ихомждеся//<0>.ихомъжесь//<0>.ихом//<0>.ихомъся//<0>.ихомъсь//<0>.ихомбыся//<0>.ихомбысь
  gramm: indic,aor,pl,1p
 -flex: <0>.итѣбысь//<0>.итѣбыся//<0>.итебося//<0>.итебось//<0>.итежесь//<0>.итежеся//<0>.итѣжъдеся//<0>.итѣ//<0>.итажъдесь//<0>.итебыся//<0>.итебысь//<0>.итажъдеся//<0>.итѣжъдесь//<0>.итажесь//<0>.итежъдеся//<0>.итѣмись//<0>.итемися//<0>.итемись//<0>.итеждеся//<0>.итѣждесь//<0>.итажеся//<0>.итѣбося//<0>.итабося//<0>.итабось//<0>.итесь//<0>.итеся//<0>.ита//<0>.итѣбось//<0>.итеждесь//<0>.итѣмися//<0>.итетись//<0>.итаждесь//<0>.итаждеся//<0>.ите//<0>.итабыся//<0>.итежъдесь//<0>.итабысь//<0>.итѣтись//<0>.итатись//<0>.итатися//<0>.итетися//<0>.итѣся//<0>.итѣсь//<0>.итѣжеся//<0>.итѣждеся//<0>.итась//<0>.итася//<0>.итѣтися//<0>.итѣжесь//<0>.итамися//<0>.итамись
  gramm: imper,du,2p
 -flex: <0>.ивѣжеся//<0>.ивамися//<0>.ивамись//<0>.ивѣ//<0>.иважъдесь//<0>.ивебыся//<0>.ивебысь//<0>.иважъдеся//<0>.ивѣбысь//<0>.ивѣжесь//<0>.ивебося//<0>.ивебось//<0>.ивежъдесь//<0>.ивеждесь//<0>.иваждесь//<0>.иваждеся//<0>.ивѣмись//<0>.ивѣмися//<0>.ивѣжъдеся//<0>.ивѣтися//<0>.ивѣжъдесь//<0>.иважесь//<0>.иважеся//<0>.ивѣбось//<0>.ивѣбося//<0>.иветись//<0>.иветися//<0>.ивабыся//<0>.ивабысь//<0>.ивемися//<0>.ивемись//<0>.иватись//<0>.иватися//<0>.ивѣся//<0>.ивѣсь//<0>.ивабося//<0>.ивабось//<0>.ивесь//<0>.ивеся//<0>.ива//<0>.иве//<0>.ивѣтись//<0>.ивежъдеся//<0>.ивежесь//<0>.ивѣждесь//<0>.ивѣждеся//<0>.ивежеся//<0>.ивеждеся//<0>.ивѣбыся//<0>.ивась//<0>.ивася
  gramm: imper,du,1p
 -flex: <0>.ихтись//<0>.ихтися//<0>.ихъмись//<0>.ихъмися//<0>.ихъбысь//<0>.ихъбыся//<0>.ихбося//<0>.ихбось//<0>.ихбыся//<0>.ихсь//<0>.ихся//<0>.ихбысь//<0>.ихждесь//<0>.ихждеся//<0>.ихъбось//<0>.ихъбося//<0>.ихъся//<0>.ихъсь//<0>.ихъжъдеся//<0>.ихъжъдесь//<0>.ихжесь//<0>.ихжеся//<0>.ихъждесь//<0>.ихъждеся//<0>.их//<0>.ихмися//<0>.ихмись//<0>.ихътися//<0>.ихътись//<0>.ихъ//<0>.ихъжеся//<0>.ихъжесь
  gramm: indic,aor,sg,1p
 -flex: <0>.утися//<0>.утись//<0>.ужъдесь//<0>.уждесь//<0>.уся//<0>.усь//<0>.уждеся//<0>.ужъдеся//<0>.убось//<0>.убося//<0>.у//<0>.ужеся//<0>.ужесь//<0>.убысь//<0>.убыся//<0>.умись//<0>.умися
  gramm: indic,praes,sg,1p
 -flex: <0>.ишибыся//<0>.ишибысь//<0>.иши//<0>.ишимися//<0>.ишимись//<0>.ишижесь//<0>.ишижеся//<0>.ишитися//<0>.ишитись//<0>.ишибось//<0>.ишижъдеся//<0>.ишижъдесь//<0>.ишибося//<0>.ишиждеся//<0>.ишиждесь//<0>.ишися//<0>.ишись
  gramm: indic,praes,sg,2p
 -flex: <0>.итъбысь//<0>.итъбыся//<0>.итбысь//<0>.итбыся//<0>.итжеся//<0>.итъжеся//<0>.итъжесь//<0>.итжесь//<0>.ись//<0>.ися//<0>.итись//<0>.итбось//<0>.итбося//<0>.ижъдесь//<0>.итътися//<0>.итътись//<0>.итъся//<0>.ижесь//<0>.итъсь//<0>.итждесь//<0>.итждеся//<0>.итъжъдеся//<0>.ит//<0>.ижъдеся//<0>.итъмися//<0>.итися//<0>.ибось//<0>.и//<0>.итъмись//<0>.итъ//<0>.имись//<0>.итъбось//<0>.итъбося//<0>.ится//<0>.итсь//<0>.иждесь//<0>.иждеся//<0>.имися//<0>.ибыся//<0>.итъждеся//<0>.ижеся//<0>.итъждесь//<0>.иттися//<0>.иттись//<0>.ибысь//<0>.итмись//<0>.итмися//<0>.ибося//<0>.итъжъдесь
  gramm: indic,praes,sg,3p
 -flex: <0>.илаждесь//<0>.илажъдеся//<0>.илажъдесь//<0>.илася//<0>.илась//<0>.илабысь//<0>.илажесь//<0>.иламись//<0>.илажеся//<0>.иламися//<0>.илабось//<0>.илабося//<0>.ила//<0>.илатися//<0>.илатись//<0>.илабыся//<0>.илаждеся
  gramm: perf,du,m
 -flex: <0>.илѣтись//<0>.илѣтися//<0>.илѣжъдесь//<0>.илѣжъдеся//<0>.илеждеся//<0>.илеждесь//<0>.илѣсь//<0>.илѣся//<0>.илежъдеся//<0>.илѣ//<0>.илѣждесь//<0>.илѣждеся//<0>.илѣбыся//<0>.илѣбысь//<0>.илебыся//<0>.илежъдесь//<0>.илѣмися//<0>.илеся//<0>.илѣмись//<0>.илемися//<0>.илѣжесь//<0>.илѣжеся//<0>.илесь//<0>.илетися//<0>.илетись//<0>.илебось//<0>.илебося//<0>.илѣбося//<0>.илѣбось//<0>.илежеся//<0>.илебысь//<0>.иле//<0>.илемись//<0>.илежесь
  gramm: perf,du,n
 -flex: <0>.илаждесь//<0>.илажъдеся//<0>.илажъдесь//<0>.илася//<0>.илась//<0>.илабысь//<0>.илажесь//<0>.иламись//<0>.илажеся//<0>.иламися//<0>.илабось//<0>.илабося//<0>.ила//<0>.илатися//<0>.илатись//<0>.илабыся//<0>.илаждеся
  gramm: perf,sg,f
-paradigm: V22t
 -flex: <0>.итежесь//<0>.итежеся//<0>.итесь//<0>.итебось//<0>.итежъдесь//<0>.итеждесь//<0>.итеся//<0>.итетись//<0>.ите//<0>.итетися//<0>.итежъдеся//<0>.итемися//<0>.итемись//<0>.итеждеся//<0>.итебося//<0>.итебыся//<0>.итебысь
  gramm: indic,praes,pl,2p
 -flex: <0>.ятбысь//<0>.ятъждесь//<0>.яжеся//<0>.ятбось//<0>.ятбося//<0>.ятъсь//<0>.ямися//<0>.ятъся//<0>.ятъждеся//<0>.яся//<0>.ясь//<0>.яжесь//<0>.ятмись//<0>.ятмися//<0>.ятътись//<0>.ятътися//<0>.ямись//<0>.ятися//<0>.ятжеся//<0>.ятжесь//<0>.ятись//<0>.ятбыся//<0>.ятъбося//<0>.ятъбось//<0>.ябысь//<0>.ябыся//<0>.яттися//<0>.яттись//<0>.ятъмися//<0>.ятъмись//<0>.яжъдесь//<0>.ятъжъдесь//<0>.ят//<0>.ятъжъдеся//<0>.ятъжесь//<0>.ятъжеся//<0>.яждесь//<0>.яждеся//<0>.ятждеся//<0>.ятждесь//<0>.ятъ//<0>.ятъбысь//<0>.ябось//<0>.ябося//<0>.я//<0>.яжъдеся//<0>.ятъбыся//<0>.ятся//<0>.ятсь
  gramm: indic,praes,pl,3p
 -flex: <0>.имежъдеся//<0>.имъждесь//<0>.имъждеся//<0>.имежеся//<0>.иметися//<0>.иметись//<0>.имебысь//<0>.имебыся//<0>.имеждесь//<0>.имжесь//<0>.имжеся//<0>.имъсь//<0>.имъся//<0>.имтись//<0>.имтися//<0>.имъбыся//<0>.им//<0>.имъбысь//<0>.имъ//<0>.имждеся//<0>.имждесь//<0>.имсь//<0>.имся//<0>.иммися//<0>.иммись//<0>.имеждеся//<0>.имемися//<0>.имемись//<0>.имебось//<0>.имебося//<0>.имежесь//<0>.име//<0>.имбыся//<0>.имбысь//<0>.имежъдесь//<0>.имъмися//<0>.имъмись//<0>.имбося//<0>.имбось//<0>.имъжесь//<0>.имъжеся//<0>.имеся//<0>.имесь//<0>.имътись//<0>.имътися//<0>.имъжъдесь//<0>.имъжъдеся//<0>.имъбося//<0>.имъбось
  gramm: indic,praes,pl,1p
 -flex: <0>.елибысь//<0>.елибыся//<0>.ѣлимися//<0>.ѣлимись//<0>.ѣлиждесь//<0>.елибось//<0>.ѣлиждеся//<0>.елибося//<0>.ѣлитись//<0>.ѣлитися//<0>.ѣлибыся//<0>.ѣлибысь//<0>.елижъдеся//<0>.елижъдесь//<0>.елижеся//<0>.елижесь//<0>.ѣлибося//<0>.ѣлибось//<0>.ѣлижесь//<0>.ѣлижеся//<0>.елитися//<0>.елитись//<0>.ели//<0>.елиждеся//<0>.ѣлись//<0>.ѣлися//<0>.елиждесь//<0>.елися//<0>.елимись//<0>.елимися//<0>.елись//<0>.ѣлижъдесь//<0>.ѣлижъдеся//<0>.ѣли
  gramm: perf,pl,m
 -flex: <0>.елабысь//<0>.ѣлабось//<0>.елажеся//<0>.еламися//<0>.ѣламися//<0>.ѣлаждесь//<0>.ѣлаждеся//<0>.ѣламись//<0>.ѣлабося//<0>.елабыся//<0>.ѣлабыся//<0>.ѣлабысь//<0>.елаждеся//<0>.ѣлась//<0>.ѣлася//<0>.елаждесь//<0>.елася//<0>.елась//<0>.ѣлатись//<0>.ѣлатися//<0>.елабось//<0>.елажъдеся//<0>.елажъдесь//<0>.елабося//<0>.ѣлажъдесь//<0>.ѣлажъдеся//<0>.ела//<0>.еламись//<0>.елажесь//<0>.елатися//<0>.елатись//<0>.ѣла//<0>.ѣлажесь//<0>.ѣлажеся
  gramm: perf,pl,n
 -flex: <0>.ѣлыбось//<0>.елымись//<0>.ѣлыбыся//<0>.ѣлы//<0>.елыжесь//<0>.елыжеся//<0>.елысь//<0>.елыся//<0>.ѣлыждесь//<0>.елы//<0>.ѣлыждеся//<0>.ѣлымись//<0>.ѣлымися//<0>.ѣлыбося//<0>.ѣлыся//<0>.ѣлысь//<0>.ѣлыжеся//<0>.ѣлыжъдесь//<0>.ѣлыжъдеся//<0>.елыждеся//<0>.елымися//<0>.ѣлыжесь//<0>.елыбыся//<0>.елыбысь//<0>.ѣлытися//<0>.ѣлытись//<0>.елыбося//<0>.елыбось//<0>.елыжъдесь//<0>.елыждесь//<0>.елыжъдеся//<0>.ѣлыбысь//<0>.елытись//<0>.елытися
  gramm: perf,pl,f
 -flex: <0>.ѣтьбось//<0>.ѣтьбося//<0>.ѣтьсь//<0>.етьбысь//<0>.етьжъдесь//<0>.ѣтитися//<0>.ѣтитись//<0>.етьжъдеся//<0>.етижесь//<0>.етижеся//<0>.ѣтьжеся//<0>.ѣтьжесь//<0>.етьбося//<0>.ѣтибось//<0>.ѣтибося//<0>.етьбось//<0>.етись//<0>.ѣтися//<0>.ѣтись//<0>.етися//<0>.етьмися//<0>.ѣтьмися//<0>.ѣтибысь//<0>.ѣтибыся//<0>.ѣтьжъдеся//<0>.етибыся//<0>.етибысь//<0>.ѣтиждесь//<0>.ѣть//<0>.ѣтиждеся//<0>.ѣтьбысь//<0>.етьмись//<0>.ѣтьбыся//<0>.ѣтьмись//<0>.еть//<0>.етьбыся//<0>.ети//<0>.етьждесь//<0>.ѣтьтися//<0>.ѣтьтись//<0>.етимися//<0>.етимись//<0>.етитись//<0>.етьждеся//<0>.етитися//<0>.ѣти//<0>.ѣтижеся//<0>.ѣтижесь//<0>.етибося//<0>.ѣтьждесь//<0>.етибось//<0>.етьтись//<0>.етьтися//<0>.ѣтимись//<0>.етьжесь//<0>.етьжеся//<0>.ѣтимися//<0>.ѣтижъдеся//<0>.етиждеся//<0>.етиждесь//<0>.ѣтижъдесь//<0>.ѣтьжъдесь//<0>.етижъдесь//<0>.етижъдеся//<0>.еться//<0>.етьсь//<0>.ѣтьждеся//<0>.ѣться
  gramm: inf
 -flex: <0>.ижесь//<0>.ижъдесь//<0>.иждесь//<0>.иждеся//<0>.ижъдеся//<0>.ибося//<0>.ибось//<0>.ижеся//<0>.ись//<0>.ися//<0>.итись//<0>.и//<0>.имись//<0>.итися//<0>.ибыся//<0>.ибысь//<0>.имися
  gramm: imper,sg,2p
 -flex: <0>.ижесь//<0>.ижъдесь//<0>.иждесь//<0>.иждеся//<0>.ижъдеся//<0>.ибося//<0>.ибось//<0>.ижеся//<0>.ись//<0>.ися//<0>.итись//<0>.и//<0>.имись//<0>.итися//<0>.ибыся//<0>.ибысь//<0>.имися
  gramm: imper,sg,3p
 -flex: <0>.итежесь//<0>.итежеся//<0>.итесь//<0>.итебось//<0>.итежъдесь//<0>.итеждесь//<0>.итеся//<0>.итетись//<0>.ите//<0>.итетися//<0>.итежъдеся//<0>.итемися//<0>.итемись//<0>.итеждеся//<0>.итебося//<0>.итебыся//<0>.итебысь
  gramm: imper,pl,2p
 -flex: <0>.елось//<0>.елося//<0>.ѣлотись//<0>.ѣложеся//<0>.ѣложесь//<0>.еломися//<0>.еломись//<0>.ѣлождеся//<0>.ѣлождесь//<0>.елобыся//<0>.елобысь//<0>.ѣлося//<0>.елотись//<0>.елотися//<0>.ѣлось//<0>.еложесь//<0>.еложеся//<0>.ѣложъдеся//<0>.ѣложъдесь//<0>.ѣлобось//<0>.ѣломися//<0>.ѣлобося//<0>.ѣлотися//<0>.ѣлобысь//<0>.ѣлобыся//<0>.елобося//<0>.елобось//<0>.ело//<0>.елождесь//<0>.елождеся//<0>.ѣломись//<0>.ѣло//<0>.еложъдесь//<0>.еложъдеся
  gramm: perf,sg,n
 -flex: <0>.ѣстьсь//<0>.ѣсться//<0>.есътъбыся//<0>.ѣстсь//<0>.ѣстся//<0>.есътъбысь//<0>.ѣхъбыся//<0>.естътись//<0>.естъбось//<0>.есътбысь//<0>.ѣстмися//<0>.есътьжеся//<0>.есътьжесь//<0>.ѣстмись//<0>.ѣхъждесь//<0>.ѣхъждеся//<0>.ѣхъбысь//<0>.есътбося//<0>.ѣсътъбысь//<0>.ѣсътъбыся//<0>.есътбось//<0>.ѣстъжеся//<0>.ѣстбыся//<0>.ѣстъжесь//<0>.ѣстъбося//<0>.есътъсь//<0>.ѣсътъмись//<0>.ѣсътъмися//<0>.есть//<0>.ѣстьтись//<0>.естъ//<0>.естьмись//<0>.ѣсътьбыся//<0>.ѣстьмися//<0>.ѣстьмись//<0>.ѣсътьбысь//<0>.ѣхбыся//<0>.ѣхбысь//<0>.ѣсътъжеся//<0>.ѣсттись//<0>.ѣсттися//<0>.ѣх//<0>.естьжеся//<0>.естбысь//<0>.естбыся//<0>.естьжесь//<0>.ѣхътись//<0>.ѣхътися//<0>.естъбося//<0>.естжесь//<0>.ѣсътжъдеся//<0>.естсь//<0>.естътися//<0>.есттися//<0>.ѣхжесь//<0>.ѣхжеся//<0>.есттись//<0>.ѣсътмись//<0>.ѣсътмися//<0>.ѣстьбося//<0>.ѣстьбось//<0>.ехтися//<0>.ехтись//<0>.ѣхъ//<0>.ѣхсь//<0>.есътьбысь//<0>.есътьбыся//<0>.ѣхся//<0>.ѣсътжеся//<0>.естьбось//<0>.естьбося//<0>.ѣсътжесь//<0>.ехбысь//<0>.ѣсътьбося//<0>.ѣсътьбось//<0>.ехбыся//<0>.ѣстждесь//<0>.естъжесь//<0>.естъжеся//<0>.естждеся//<0>.ѣстждеся//<0>.естждесь//<0>.ѣхъмися//<0>.ѣстьтися//<0>.ѣхъмись//<0>.естьждесь//<0>.естьждеся//<0>.естъсь//<0>.естъся//<0>.естьтися//<0>.естьтись//<0>.естмись//<0>.ехжеся//<0>.естмися//<0>.ехжесь//<0>.есътсь//<0>.есътся//<0>.ѣстьбыся//<0>.ѣстьбысь//<0>.ехъся//<0>.ехъсь//<0>.ѣсътбось//<0>.ѣсътбося//<0>.ѣсътжъдесь//<0>.ѣсътъся//<0>.ѣсътъсь//<0>.ѣсътьтись//<0>.ѣсътьтися//<0>.есътъжъдесь//<0>.естбось//<0>.есътъжъдеся//<0>.есътъбося//<0>.есътъбось//<0>.ѣсътьжесь//<0>.ѣсътьжеся//<0>.ѣсътьжъдесь//<0>.ѣсътьжъдеся//<0>.ѣстбося//<0>.есъть//<0>.естбося//<0>.есътъ//<0>.ехмись//<0>.ехъжеся//<0>.ехъжесь//<0>.ехмися//<0>.ѣстьжесь//<0>.ѣстьжеся//<0>.ѣсътъжъдеся//<0>.ѣсътьмися//<0>.естьмися//<0>.ехъбысь//<0>.ехъбыся//<0>.ѣсътбысь//<0>.есътътися//<0>.ѣсътъжесь//<0>.ѣстъ//<0>.ѣсть//<0>.ехбось//<0>.ехбося//<0>.естъбыся//<0>.естъбысь//<0>.ѣхтись//<0>.ѣхтися//<0>.ѣхбося//<0>.ѣхбось//<0>.есътмись//<0>.ѣсътъ//<0>.есътьбось//<0>.ѣсътся//<0>.ѣсътсь//<0>.есътьбося//<0>.ѣсътътися//<0>.ѣхмися//<0>.ѣхмись//<0>.ѣсътътись//<0>.ехъждеся//<0>.ѣхъсь//<0>.ѣхъся//<0>.ех//<0>.ѣстжесь//<0>.есътъмися//<0>.ѣстжеся//<0>.есъться//<0>.ѣстьждеся//<0>.ѣстьждесь//<0>.есътьсь//<0>.есътмися//<0>.естъждеся//<0>.естьбысь//<0>.естьбыся//<0>.ѣстбось//<0>.естъмися//<0>.естъмись//<0>.есътжъдесь//<0>.есътжъдеся//<0>.ѣсътъжъдесь//<0>.ехъждесь//<0>.ѣсъттися//<0>.ѣсъттись//<0>.ѣст//<0>.ѣсът//<0>.ехъмись//<0>.ехъмися//<0>.есът//<0>.ѣхъжесь//<0>.ѣсътбыся//<0>.ѣхъжеся//<0>.есъттись//<0>.есъттися//<0>.ѣсъть//<0>.ѣсътьмись//<0>.ѣхъбося//<0>.ѣхъбось//<0>.ѣстъмись//<0>.ѣстъмися//<0>.есътьмись//<0>.есътьмися//<0>.ѣсътъбось//<0>.ѣсътъбося//<0>.есътжесь//<0>.есътъся//<0>.есътътись//<0>.ѣстбысь//<0>.ест//<0>.ехждесь//<0>.ехся//<0>.ехсь//<0>.ехждеся//<0>.естжеся//<0>.есътьтися//<0>.есътьжъдеся//<0>.есътьжъдесь//<0>.есътьтись//<0>.ѣстътися//<0>.ѣстътись//<0>.есътбыся//<0>.ѣстъся//<0>.ѣстъсь//<0>.есътжеся//<0>.ехъбось//<0>.ехъжъдеся//<0>.ехъжъдесь//<0>.ехъбося//<0>.ѣхъжъдесь//<0>.ѣстъбось//<0>.естъждесь//<0>.ѣхъжъдеся//<0>.ехъ//<0>.ѣстъбысь//<0>.есться//<0>.естьсь//<0>.ѣстъбыся//<0>.есътъжесь//<0>.ѣхждеся//<0>.ѣхждесь//<0>.есътъжеся//<0>.ехътися//<0>.ехътись//<0>.естся//<0>.есътъмись//<0>.ѣстъждесь//<0>.ѣсътьсь//<0>.ѣсъться//<0>.ѣстъждеся
  gramm: indic,aor,sg,3p
 -flex: <0>.ѣстьсь//<0>.ѣсться//<0>.есътъбыся//<0>.ѣстсь//<0>.ѣстся//<0>.есътъбысь//<0>.ѣхъбыся//<0>.естътись//<0>.естъбось//<0>.есътбысь//<0>.ѣстмися//<0>.есътьжеся//<0>.есътьжесь//<0>.ѣстмись//<0>.ѣхъждесь//<0>.ѣхъждеся//<0>.ѣхъбысь//<0>.есътбося//<0>.ѣсътъбысь//<0>.ѣсътъбыся//<0>.есътбось//<0>.ѣстъжеся//<0>.ѣстбыся//<0>.ѣстъжесь//<0>.ѣстъбося//<0>.есътъсь//<0>.ѣсътъмись//<0>.ѣсътъмися//<0>.есть//<0>.ѣстьтись//<0>.естъ//<0>.естьмись//<0>.ѣсътьбыся//<0>.ѣстьмися//<0>.ѣстьмись//<0>.ѣсътьбысь//<0>.ѣхбыся//<0>.ѣхбысь//<0>.ѣсътъжеся//<0>.ѣсттись//<0>.ѣсттися//<0>.ѣх//<0>.естьжеся//<0>.естбысь//<0>.естбыся//<0>.естьжесь//<0>.ѣхътись//<0>.ѣхътися//<0>.естъбося//<0>.естжесь//<0>.ѣсътжъдеся//<0>.естсь//<0>.естътися//<0>.есттися//<0>.ѣхжесь//<0>.ѣхжеся//<0>.есттись//<0>.ѣсътмись//<0>.ѣсътмися//<0>.ѣстьбося//<0>.ѣстьбось//<0>.ехтися//<0>.ехтись//<0>.ѣхъ//<0>.ѣхсь//<0>.есътьбысь//<0>.есътьбыся//<0>.ѣхся//<0>.ѣсътжеся//<0>.естьбось//<0>.естьбося//<0>.ѣсътжесь//<0>.ехбысь//<0>.ѣсътьбося//<0>.ѣсътьбось//<0>.ехбыся//<0>.ѣстждесь//<0>.естъжесь//<0>.естъжеся//<0>.естждеся//<0>.ѣстждеся//<0>.естждесь//<0>.ѣхъмися//<0>.ѣстьтися//<0>.ѣхъмись//<0>.естьждесь//<0>.естьждеся//<0>.естъсь//<0>.естъся//<0>.естьтися//<0>.естьтись//<0>.естмись//<0>.ехжеся//<0>.естмися//<0>.ехжесь//<0>.есътсь//<0>.есътся//<0>.ѣстьбыся//<0>.ѣстьбысь//<0>.ехъся//<0>.ехъсь//<0>.ѣсътбось//<0>.ѣсътбося//<0>.ѣсътжъдесь//<0>.ѣсътъся//<0>.ѣсътъсь//<0>.ѣсътьтись//<0>.ѣсътьтися//<0>.есътъжъдесь//<0>.естбось//<0>.есътъжъдеся//<0>.есътъбося//<0>.есътъбось//<0>.ѣсътьжесь//<0>.ѣсътьжеся//<0>.ѣсътьжъдесь//<0>.ѣсътьжъдеся//<0>.ѣстбося//<0>.есъть//<0>.естбося//<0>.есътъ//<0>.ехмись//<0>.ехъжеся//<0>.ехъжесь//<0>.ехмися//<0>.ѣстьжесь//<0>.ѣстьжеся//<0>.ѣсътъжъдеся//<0>.ѣсътьмися//<0>.естьмися//<0>.ехъбысь//<0>.ехъбыся//<0>.ѣсътбысь//<0>.есътътися//<0>.ѣсътъжесь//<0>.ѣстъ//<0>.ѣсть//<0>.ехбось//<0>.ехбося//<0>.естъбыся//<0>.естъбысь//<0>.ѣхтись//<0>.ѣхтися//<0>.ѣхбося//<0>.ѣхбось//<0>.есътмись//<0>.ѣсътъ//<0>.есътьбось//<0>.ѣсътся//<0>.ѣсътсь//<0>.есътьбося//<0>.ѣсътътися//<0>.ѣхмися//<0>.ѣхмись//<0>.ѣсътътись//<0>.ехъждеся//<0>.ѣхъсь//<0>.ѣхъся//<0>.ех//<0>.ѣстжесь//<0>.есътъмися//<0>.ѣстжеся//<0>.есъться//<0>.ѣстьждеся//<0>.ѣстьждесь//<0>.есътьсь//<0>.есътмися//<0>.естъждеся//<0>.естьбысь//<0>.естьбыся//<0>.ѣстбось//<0>.естъмися//<0>.естъмись//<0>.есътжъдесь//<0>.есътжъдеся//<0>.ѣсътъжъдесь//<0>.ехъждесь//<0>.ѣсъттися//<0>.ѣсъттись//<0>.ѣст//<0>.ѣсът//<0>.ехъмись//<0>.ехъмися//<0>.есът//<0>.ѣхъжесь//<0>.ѣсътбыся//<0>.ѣхъжеся//<0>.есъттись//<0>.есъттися//<0>.ѣсъть//<0>.ѣсътьмись//<0>.ѣхъбося//<0>.ѣхъбось//<0>.ѣстъмись//<0>.ѣстъмися//<0>.есътьмись//<0>.есътьмися//<0>.ѣсътъбось//<0>.ѣсътъбося//<0>.есътжесь//<0>.есътъся//<0>.есътътись//<0>.ѣстбысь//<0>.ест//<0>.ехждесь//<0>.ехся//<0>.ехсь//<0>.ехждеся//<0>.естжеся//<0>.есътьтися//<0>.есътьжъдеся//<0>.есътьжъдесь//<0>.есътьтись//<0>.ѣстътися//<0>.ѣстътись//<0>.есътбыся//<0>.ѣстъся//<0>.ѣстъсь//<0>.есътжеся//<0>.ехъбось//<0>.ехъжъдеся//<0>.ехъжъдесь//<0>.ехъбося//<0>.ѣхъжъдесь//<0>.ѣстъбось//<0>.естъждесь//<0>.ѣхъжъдеся//<0>.ехъ//<0>.ѣстъбысь//<0>.есться//<0>.естьсь//<0>.ѣстъбыся//<0>.есътъжесь//<0>.ѣхждеся//<0>.ѣхждесь//<0>.есътъжеся//<0>.ехътися//<0>.ехътись//<0>.естся//<0>.есътъмись//<0>.ѣстъждесь//<0>.ѣсътьсь//<0>.ѣсъться//<0>.ѣстъждеся
  gramm: indic,aor,sg,2p
 -flex: <0>.ивѣжеся//<0>.ивамися//<0>.ивамись//<0>.ивѣ//<0>.иважъдесь//<0>.ивебыся//<0>.ивебысь//<0>.иважъдеся//<0>.ивѣбысь//<0>.ивѣжесь//<0>.ивебося//<0>.ивебось//<0>.ивежъдесь//<0>.ивеждесь//<0>.иваждесь//<0>.иваждеся//<0>.ивѣмись//<0>.ивѣмися//<0>.ивѣжъдеся//<0>.ивѣтися//<0>.ивѣжъдесь//<0>.иважесь//<0>.иважеся//<0>.ивѣбось//<0>.ивѣбося//<0>.иветись//<0>.иветися//<0>.ивабыся//<0>.ивабысь//<0>.ивемися//<0>.ивемись//<0>.иватись//<0>.иватися//<0>.ивѣся//<0>.ивѣсь//<0>.ивабося//<0>.ивабось//<0>.ивесь//<0>.ивеся//<0>.ива//<0>.иве//<0>.ивѣтись//<0>.ивежъдеся//<0>.ивежесь//<0>.ивѣждесь//<0>.ивѣждеся//<0>.ивежеся//<0>.ивеждеся//<0>.ивѣбыся//<0>.ивась//<0>.ивася
  gramm: indic,praes,du,1p
 -flex: <0>.итѣбысь//<0>.итѣбыся//<0>.итебося//<0>.итебось//<0>.итежесь//<0>.итежеся//<0>.итѣжъдеся//<0>.итѣ//<0>.итажъдесь//<0>.итебыся//<0>.итебысь//<0>.итажъдеся//<0>.итѣжъдесь//<0>.итажесь//<0>.итежъдеся//<0>.итѣмись//<0>.итемися//<0>.итемись//<0>.итеждеся//<0>.итѣждесь//<0>.итажеся//<0>.итѣбося//<0>.итабося//<0>.итабось//<0>.итесь//<0>.итеся//<0>.ита//<0>.итѣбось//<0>.итеждесь//<0>.итѣмися//<0>.итетись//<0>.итаждесь//<0>.итаждеся//<0>.ите//<0>.итабыся//<0>.итежъдесь//<0>.итабысь//<0>.итѣтись//<0>.итатись//<0>.итатися//<0>.итетися//<0>.итѣся//<0>.итѣсь//<0>.итѣжеся//<0>.итѣждеся//<0>.итась//<0>.итася//<0>.итѣтися//<0>.итѣжесь//<0>.итамися//<0>.итамись
  gramm: indic,praes,du,3p
 -flex: <0>.итѣбысь//<0>.итѣбыся//<0>.итебося//<0>.итебось//<0>.итежесь//<0>.итежеся//<0>.итѣжъдеся//<0>.итѣ//<0>.итажъдесь//<0>.итебыся//<0>.итебысь//<0>.итажъдеся//<0>.итѣжъдесь//<0>.итажесь//<0>.итежъдеся//<0>.итѣмись//<0>.итемися//<0>.итемись//<0>.итеждеся//<0>.итѣждесь//<0>.итажеся//<0>.итѣбося//<0>.итабося//<0>.итабось//<0>.итесь//<0>.итеся//<0>.ита//<0>.итѣбось//<0>.итеждесь//<0>.итѣмися//<0>.итетись//<0>.итаждесь//<0>.итаждеся//<0>.ите//<0>.итабыся//<0>.итежъдесь//<0>.итабысь//<0>.итѣтись//<0>.итатись//<0>.итатися//<0>.итетися//<0>.итѣся//<0>.итѣсь//<0>.итѣжеся//<0>.итѣждеся//<0>.итась//<0>.итася//<0>.итѣтися//<0>.итѣжесь//<0>.итамися//<0>.итамись
  gramm: indic,praes,du,2p
 -flex: <0>.яхова//<0>.яховамися//<0>.яховамись//<0>.яхове//<0>.яховабося//<0>.яховабось//<0>.яховежесь//<0>.яховежеся//<0>.яховетись//<0>.яховемися//<0>.яховемись//<0>.яховѣжъдеся//<0>.яховѣбысь//<0>.яховѣмись//<0>.яховетися//<0>.яховѣжеся//<0>.яховеждеся//<0>.яховеждесь//<0>.яховѣжесь//<0>.яховажъдесь//<0>.яховабыся//<0>.яховабысь//<0>.яховежъдесь//<0>.яховежъдеся//<0>.яховеся//<0>.яховѣждесь//<0>.яховѣся//<0>.яховѣсь//<0>.яховѣждеся//<0>.яховѣтися//<0>.яховѣтись//<0>.яховебося//<0>.яховатись//<0>.яховатися//<0>.яховебось//<0>.яховѣ//<0>.яховажесь//<0>.яховажеся//<0>.яховесь//<0>.яховѣмися//<0>.яховажъдеся//<0>.яховѣбыся//<0>.яховѣжъдесь//<0>.яховаждесь//<0>.яховаждеся//<0>.яховебыся//<0>.яховѣбось//<0>.яховѣбося//<0>.яховебысь//<0>.яховась//<0>.яховася
  gramm: indic,imperf,du,1p
 -flex: <0>.ясътѣтися//<0>.ясътѣтись//<0>.ястебося//<0>.ястебось//<0>.ястажесь//<0>.ястажеся//<0>.ястѣтися//<0>.ястѣтись//<0>.ястеждесь//<0>.ястеждеся//<0>.ясътежъдесь//<0>.ясътежъдеся//<0>.ясътѣся//<0>.ясътѣсь//<0>.ястамися//<0>.ястамись//<0>.ястабыся//<0>.ястабысь//<0>.ясътемися//<0>.ясътемись//<0>.ясътетись//<0>.ясътетися//<0>.ясътѣбось//<0>.ясътѣбося//<0>.ясътѣжъдеся//<0>.ястѣмись//<0>.ястѣмися//<0>.ясътѣжъдесь//<0>.ястѣся//<0>.ястѣсь//<0>.ясътась//<0>.ясътася//<0>.ясътабыся//<0>.ясътабысь//<0>.ястѣждеся//<0>.ястѣждесь//<0>.ястаждеся//<0>.ястаждесь//<0>.ястѣбысь//<0>.ястебыся//<0>.ястебысь//<0>.ястѣбось//<0>.ястѣбося//<0>.ястѣ//<0>.ястемися//<0>.ястемись//<0>.ясътесь//<0>.ясътеся//<0>.ястась//<0>.ястася//<0>.ястѣжеся//<0>.ястѣбыся//<0>.ясте//<0>.яста//<0>.ясътамися//<0>.ясътамись//<0>.ясътабося//<0>.ясътабось//<0>.ясътѣбысь//<0>.ясътѣбыся//<0>.ясътатись//<0>.ясътатися//<0>.ясътѣ//<0>.ясътажъдесь//<0>.ясътажъдеся//<0>.ясътебося//<0>.ясътебось//<0>.ястѣжесь//<0>.ясътажесь//<0>.ясътажеся//<0>.ястабося//<0>.ясътебыся//<0>.ясътебысь//<0>.ястабось//<0>.ястежесь//<0>.ястежеся//<0>.ястетись//<0>.ястетися//<0>.ясъта//<0>.ясътѣжеся//<0>.ясъте//<0>.ясътѣжесь//<0>.ясътежесь//<0>.ясътежеся//<0>.ясътѣмись//<0>.ясътѣмися//<0>.ястатись//<0>.ястатися//<0>.ястесь//<0>.ястеся
  gramm: indic,imperf,du,3p
 -flex: <0>.ясътѣтися//<0>.ясътѣтись//<0>.ястебося//<0>.ястебось//<0>.ястажесь//<0>.ястажеся//<0>.ястѣтися//<0>.ястѣтись//<0>.ястеждесь//<0>.ястеждеся//<0>.ясътежъдесь//<0>.ясътежъдеся//<0>.ясътѣся//<0>.ясътѣсь//<0>.ястамися//<0>.ястамись//<0>.ястабыся//<0>.ястабысь//<0>.ясътемися//<0>.ясътемись//<0>.ясътетись//<0>.ясътетися//<0>.ясътѣбось//<0>.ясътѣбося//<0>.ясътѣжъдеся//<0>.ястѣмись//<0>.ястѣмися//<0>.ясътѣжъдесь//<0>.ястѣся//<0>.ястѣсь//<0>.ясътась//<0>.ясътася//<0>.ясътабыся//<0>.ясътабысь//<0>.ястѣждеся//<0>.ястѣждесь//<0>.ястаждеся//<0>.ястаждесь//<0>.ястѣбысь//<0>.ястебыся//<0>.ястебысь//<0>.ястѣбось//<0>.ястѣбося//<0>.ястѣ//<0>.ястемися//<0>.ястемись//<0>.ясътесь//<0>.ясътеся//<0>.ястась//<0>.ястася//<0>.ястѣжеся//<0>.ястѣбыся//<0>.ясте//<0>.яста//<0>.ясътамися//<0>.ясътамись//<0>.ясътабося//<0>.ясътабось//<0>.ясътѣбысь//<0>.ясътѣбыся//<0>.ясътатись//<0>.ясътатися//<0>.ясътѣ//<0>.ясътажъдесь//<0>.ясътажъдеся//<0>.ясътебося//<0>.ясътебось//<0>.ястѣжесь//<0>.ясътажесь//<0>.ясътажеся//<0>.ястабося//<0>.ясътебыся//<0>.ясътебысь//<0>.ястабось//<0>.ястежесь//<0>.ястежеся//<0>.ястетись//<0>.ястетися//<0>.ясъта//<0>.ясътѣжеся//<0>.ясъте//<0>.ясътѣжесь//<0>.ясътежесь//<0>.ясътежеся//<0>.ясътѣмись//<0>.ясътѣмися//<0>.ястатись//<0>.ястатися//<0>.ястесь//<0>.ястеся
  gramm: indic,imperf,du,2p
 -flex: <0>.ясътетись//<0>.ясътетися//<0>.ястебося//<0>.ястебось//<0>.ясътебося//<0>.ясътебось//<0>.ястемися//<0>.ястемись//<0>.ясътесь//<0>.ясътебыся//<0>.ясътебысь//<0>.ясътеся//<0>.ястебыся//<0>.ястежесь//<0>.ястежеся//<0>.ястебысь//<0>.ясте//<0>.ястетись//<0>.ястетися//<0>.ясъте//<0>.ясътежесь//<0>.ясътежеся//<0>.ястеждесь//<0>.ястеждеся//<0>.ясътежъдесь//<0>.ясътемись//<0>.ясътемися//<0>.ястесь//<0>.ястеся//<0>.ясътежъдеся
  gramm: indic,imperf,pl,2p
 -flex: <0>.яхуся//<0>.яхусь//<0>.яхубося//<0>.яхубось//<0>.яхужесь//<0>.яхужеся//<0>.яхумись//<0>.яхумися//<0>.яхуждеся//<0>.яхуждесь//<0>.яхубыся//<0>.яхутись//<0>.яху//<0>.яхубысь//<0>.яхутися//<0>.яхужъдесь//<0>.яхужъдеся
  gramm: indic,imperf,pl,3p
 -flex: <0>.яхомбыся//<0>.яхомбысь//<0>.яхомтись//<0>.яхомтися//<0>.яхомбося//<0>.яхомъмися//<0>.яхомбось//<0>.яхомъ//<0>.яхом//<0>.яхомъмись//<0>.яхомъжъдесь//<0>.яхомъжъдеся//<0>.яхомъжесь//<0>.яхомъжеся//<0>.яхомсь//<0>.яхомътись//<0>.яхомътися//<0>.яхомся//<0>.яхоммися//<0>.яхоммись//<0>.яхомъждесь//<0>.яхомъждеся//<0>.яхомъсь//<0>.яхомъся//<0>.яхомъбыся//<0>.яхомъбысь//<0>.яхомждеся//<0>.яхомждесь//<0>.яхомжесь//<0>.яхомжеся//<0>.яхомъбося//<0>.яхомъбось
  gramm: indic,imperf,pl,1p
 -flex: <0>.елетися//<0>.елетись//<0>.ележдесь//<0>.ележъдесь//<0>.ѣлѣжъдеся//<0>.ѣлѣжъдесь//<0>.ѣлѣ//<0>.ѣлѣжеся//<0>.ѣлѣжесь//<0>.ѣлѣмись//<0>.ѣлѣтися//<0>.ѣлѣтись//<0>.ѣлѣмися//<0>.елебось//<0>.елебося//<0>.ѣлѣждесь//<0>.ѣлѣждеся//<0>.елеся//<0>.елесь//<0>.ележеся//<0>.ележесь//<0>.ѣлѣбысь//<0>.ѣлѣбыся//<0>.ележъдеся//<0>.еле//<0>.ѣлѣбось//<0>.ѣлѣбося//<0>.ѣлѣся//<0>.ѣлѣсь//<0>.ележдеся//<0>.елебысь//<0>.елебыся//<0>.елемись//<0>.елемися
  gramm: perf,du,f
 -flex: <0>.яхбося//<0>.яхбось//<0>.яхтись//<0>.яхтися//<0>.яхъ//<0>.яхътись//<0>.яхътися//<0>.яхъжъдесь//<0>.яхъжъдеся//<0>.яхъбось//<0>.яхбыся//<0>.яхбысь//<0>.яхжесь//<0>.яхжеся//<0>.яхъмися//<0>.яхъмись//<0>.яхъжесь//<0>.яхъжеся//<0>.яхъбыся//<0>.ях//<0>.яхъбысь//<0>.яхждеся//<0>.яхждесь//<0>.яхсь//<0>.яхся//<0>.яхъбося//<0>.яхмись//<0>.яхъждесь//<0>.яхъждеся//<0>.яхмися//<0>.яхъсь//<0>.яхъся
  gramm: indic,imperf,sg,1p
 -flex: <0>.яшебося//<0>.яшежеся//<0>.яше//<0>.яшетися//<0>.яшежесь//<0>.яшесь//<0>.яшеся//<0>.яшемись//<0>.яшежъдесь//<0>.яшемися//<0>.яшежъдеся//<0>.яшетись//<0>.яшебось//<0>.яшеждесь//<0>.яшебыся//<0>.яшеждеся//<0>.яшебысь
  gramm: indic,imperf,sg,2p
 -flex: <0>.яшебося//<0>.яшежеся//<0>.яше//<0>.яшетися//<0>.яшежесь//<0>.яшесь//<0>.яшеся//<0>.яшемись//<0>.яшежъдесь//<0>.яшемися//<0>.яшежъдеся//<0>.яшетись//<0>.яшебось//<0>.яшеждесь//<0>.яшебыся//<0>.яшеждеся//<0>.яшебысь
  gramm: indic,imperf,sg,3p
 -flex: <0>.еховебось//<0>.еховебося//<0>.еховамись//<0>.еховамися//<0>.ѣхова//<0>.ѣховѣбыся//<0>.еховебысь//<0>.ѣховаждесь//<0>.ѣховаждеся//<0>.еховебыся//<0>.ѣховамися//<0>.ѣховѣбось//<0>.ѣховѣбося//<0>.ѣховамись//<0>.ѣховѣждесь//<0>.ѣховась//<0>.ѣховася//<0>.ѣховѣждеся//<0>.ѣховѣжъдеся//<0>.еховеждесь//<0>.ѣховѣжъдесь//<0>.еховася//<0>.еховась//<0>.ѣховажъдесь//<0>.ѣховажъдеся//<0>.ѣховѣтись//<0>.еховетися//<0>.еховетись//<0>.еховежеся//<0>.еховежесь//<0>.еховабось//<0>.еховабысь//<0>.еховабыся//<0>.еховемись//<0>.ѣховѣбысь//<0>.еховемися//<0>.еховежъдесь//<0>.ѣховѣмися//<0>.еховаждеся//<0>.ѣховатись//<0>.ѣховатися//<0>.еховаждесь//<0>.ѣховабося//<0>.ѣховабось//<0>.еховеся//<0>.ѣховѣжеся//<0>.ѣховѣжесь//<0>.еховатися//<0>.еховесь//<0>.еховатись//<0>.ѣховѣся//<0>.ѣховѣсь//<0>.еховеждеся//<0>.ѣховѣ//<0>.ѣховѣмись//<0>.еховежъдеся//<0>.ехове//<0>.ехова//<0>.еховажеся//<0>.еховажесь//<0>.ѣховѣтися//<0>.ѣховажеся//<0>.ѣховажесь//<0>.еховажъдеся//<0>.еховажъдесь//<0>.еховабося//<0>.ѣховабыся//<0>.ѣховабысь
  gramm: indic,aor,du,1p
 -flex: <0>.ѣсътамися//<0>.ѣсътамись//<0>.ѣсътась//<0>.ѣсътася//<0>.ѣсътѣмись//<0>.ѣсътѣмися//<0>.ѣстамися//<0>.ѣстамись//<0>.есътабысь//<0>.есътабыся//<0>.ѣсътажъдесь//<0>.ѣсътажъдеся//<0>.ѣсътѣбысь//<0>.ѣсътѣбыся//<0>.естежеся//<0>.естежесь//<0>.есте//<0>.еста//<0>.ѣстабось//<0>.ѣсътѣбось//<0>.ѣсътѣбося//<0>.есътемись//<0>.есътемися//<0>.есътажеся//<0>.есътажесь//<0>.есътежеся//<0>.есътежесь//<0>.естабысь//<0>.естабыся//<0>.есъте//<0>.есътася//<0>.есъта//<0>.есътась//<0>.ѣсътѣся//<0>.ѣсътѣсь//<0>.естебось//<0>.естебося//<0>.есътебысь//<0>.есътебыся//<0>.естеждеся//<0>.естеждесь//<0>.естеся//<0>.естабось//<0>.естабося//<0>.естесь//<0>.ѣсътатись//<0>.ѣсътатися//<0>.ѣстась//<0>.ѣстажесь//<0>.ѣстажеся//<0>.естаждесь//<0>.есътебось//<0>.есътебося//<0>.естаждеся//<0>.ѣсътѣтися//<0>.ѣсътѣтись//<0>.естажесь//<0>.есътетися//<0>.есътетись//<0>.естатися//<0>.естатись//<0>.естебысь//<0>.естебыся//<0>.ѣстѣся//<0>.ѣстѣсь//<0>.есътежъдеся//<0>.ѣстѣжеся//<0>.ѣстѣжесь//<0>.есътежъдесь//<0>.ѣсътѣжеся//<0>.ѣстѣ//<0>.ѣсътѣжесь//<0>.естажеся//<0>.естася//<0>.естась//<0>.ѣстѣбысь//<0>.ѣстѣбыся//<0>.ѣстася//<0>.ѣсътабося//<0>.ѣсътабось//<0>.есътамись//<0>.есътамися//<0>.ѣстѣтися//<0>.ѣстаждеся//<0>.ѣстаждесь//<0>.ѣстѣтись//<0>.ѣсътѣжъдеся//<0>.ѣсътѣжъдесь//<0>.ѣстѣждеся//<0>.ѣстѣждесь//<0>.есътажъдеся//<0>.есътажъдесь//<0>.естемись//<0>.естемися//<0>.ѣста//<0>.естетися//<0>.есътабось//<0>.есътабося//<0>.ѣстѣбось//<0>.ѣстѣбося//<0>.естетись//<0>.ѣсътабыся//<0>.ѣсътабысь//<0>.есътатися//<0>.ѣсътѣ//<0>.ѣстатись//<0>.ѣстатися//<0>.ѣстабося//<0>.есътатись//<0>.ѣстѣмись//<0>.ѣстѣмися//<0>.есътеся//<0>.есътесь//<0>.естамись//<0>.естамися//<0>.ѣсътажесь//<0>.ѣсътажеся//<0>.ѣстабыся//<0>.ѣстабысь//<0>.ѣсъта
  gramm: indic,aor,du,2p
 -flex: <0>.ѣсътамися//<0>.ѣсътамись//<0>.ѣсътась//<0>.ѣсътася//<0>.ѣстебысь//<0>.ѣсътѣмись//<0>.ѣсътѣмися//<0>.ѣстамися//<0>.ѣстамись//<0>.ѣсътесь//<0>.ѣсътебысь//<0>.есътабысь//<0>.есътабыся//<0>.ѣстежесь//<0>.ѣстежеся//<0>.ѣсътебыся//<0>.ѣсътеся//<0>.ѣсътажъдесь//<0>.ѣсътажъдеся//<0>.ѣсътѣбысь//<0>.ѣсътежъдесь//<0>.ѣсътежъдеся//<0>.ѣсътѣбыся//<0>.естежеся//<0>.естежесь//<0>.есте//<0>.ѣстебыся//<0>.еста//<0>.ѣстемися//<0>.ѣстебося//<0>.ѣстебось//<0>.ѣстабось//<0>.ѣсътѣбось//<0>.ѣсътѣбося//<0>.ѣсътетись//<0>.ѣсътетися//<0>.есътемись//<0>.есътемися//<0>.есътажеся//<0>.есътажесь//<0>.есътежеся//<0>.есътежесь//<0>.естабысь//<0>.естабыся//<0>.есъте//<0>.есътася//<0>.есъта//<0>.есътась//<0>.ѣсътебося//<0>.ѣсътѣся//<0>.ѣсътѣсь//<0>.ѣсътебось//<0>.естебось//<0>.естебося//<0>.ѣстемись//<0>.есътебысь//<0>.есътебыся//<0>.ѣстесь//<0>.ѣстеся//<0>.естеждеся//<0>.естеждесь//<0>.естеся//<0>.естабось//<0>.естабося//<0>.естесь//<0>.ѣсътатись//<0>.ѣсътатися//<0>.ѣстась//<0>.ѣстажесь//<0>.ѣстажеся//<0>.естаждесь//<0>.есътебось//<0>.есътебося//<0>.естаждеся//<0>.ѣсътѣтися//<0>.ѣсътѣтись//<0>.естажесь//<0>.есътетися//<0>.есътетись//<0>.естатися//<0>.естатись//<0>.ѣстеждесь//<0>.естебысь//<0>.естебыся//<0>.ѣстеждеся//<0>.ѣстѣся//<0>.ѣстѣсь//<0>.есътежъдеся//<0>.ѣстѣжеся//<0>.ѣстѣжесь//<0>.есътежъдесь//<0>.ѣсътѣжеся//<0>.ѣстѣ//<0>.ѣсътѣжесь//<0>.естажеся//<0>.естася//<0>.естась//<0>.ѣсътежесь//<0>.ѣсътежеся//<0>.ѣстѣбысь//<0>.ѣстѣбыся//<0>.ѣстася//<0>.ѣсътабося//<0>.ѣсътабось//<0>.есътамись//<0>.есътамися//<0>.ѣстѣтися//<0>.ѣстаждеся//<0>.ѣстаждесь//<0>.ѣстѣтись//<0>.ѣсътѣжъдеся//<0>.ѣсътѣжъдесь//<0>.ѣстѣждеся//<0>.ѣстѣждесь//<0>.есътажъдеся//<0>.есътажъдесь//<0>.естемись//<0>.естемися//<0>.ѣста//<0>.ѣсте//<0>.естетися//<0>.есътабось//<0>.есътабося//<0>.ѣстѣбось//<0>.ѣстѣбося//<0>.естетись//<0>.ѣсътабыся//<0>.ѣсътабысь//<0>.ѣсътемися//<0>.ѣсътемись//<0>.есътатися//<0>.ѣстетись//<0>.ѣсътѣ//<0>.ѣстатись//<0>.ѣстатися//<0>.ѣстабося//<0>.есътатись//<0>.ѣстѣмись//<0>.ѣстѣмися//<0>.есътеся//<0>.есътесь//<0>.ѣстетися//<0>.естамись//<0>.естамися//<0>.ѣсътажесь//<0>.ѣсътажеся//<0>.ѣстабыся//<0>.ѣстабысь//<0>.ѣсъте//<0>.ѣсъта
  gramm: indic,aor,du,3p
 -flex: <0>.елтись//<0>.елъжесь//<0>.елтися//<0>.ѣлъмися//<0>.ѣлся//<0>.ѣлсь//<0>.ѣлъбыся//<0>.ѣлъ//<0>.ѣлъждеся//<0>.елъсь//<0>.елъся//<0>.ѣлъждесь//<0>.ѣлъся//<0>.елжесь//<0>.елжеся//<0>.ѣлъсь//<0>.ѣлжеся//<0>.елъ//<0>.елътись//<0>.елъмись//<0>.елбыся//<0>.елъбыся//<0>.елждеся//<0>.елждесь//<0>.елъбысь//<0>.ѣлждесь//<0>.ѣлжесь//<0>.ѣлъжъдеся//<0>.ѣлъжъдесь//<0>.елсь//<0>.елся//<0>.елътися//<0>.ѣлъжеся//<0>.елъмися//<0>.ѣл//<0>.елбося//<0>.ел//<0>.елбось//<0>.ѣлътися//<0>.ѣлътись//<0>.ѣлъбось//<0>.елмися//<0>.елмись//<0>.ѣлъбося//<0>.ѣлбысь//<0>.ѣлбыся//<0>.елъжъдесь//<0>.ѣлбось//<0>.ѣлбося//<0>.елъжъдеся//<0>.ѣлждеся//<0>.ѣлмись//<0>.елъждесь//<0>.елъжеся//<0>.ѣлмися//<0>.елъждеся//<0>.елъбося//<0>.елъбось//<0>.ѣлъжесь//<0>.ѣлтися//<0>.ѣлтись//<0>.ѣлъбысь//<0>.елбысь//<0>.ѣлъмись
  gramm: perf,sg,m
 -flex: <0>.имежъдеся//<0>.имъждесь//<0>.имъждеся//<0>.имежеся//<0>.иметися//<0>.иметись//<0>.имебысь//<0>.имебыся//<0>.имеждесь//<0>.имжесь//<0>.имжеся//<0>.имъсь//<0>.имъся//<0>.имтись//<0>.имтися//<0>.имъбыся//<0>.им//<0>.имъбысь//<0>.имъ//<0>.имждеся//<0>.имждесь//<0>.имсь//<0>.имся//<0>.иммися//<0>.иммись//<0>.имеждеся//<0>.имемися//<0>.имемись//<0>.имебось//<0>.имебося//<0>.имежесь//<0>.име//<0>.имбыся//<0>.имбысь//<0>.имежъдесь//<0>.имъмися//<0>.имъмись//<0>.имбося//<0>.имбось//<0>.имъжесь//<0>.имъжеся//<0>.имеся//<0>.имесь//<0>.имътись//<0>.имътися//<0>.имъжъдесь//<0>.имъжъдеся//<0>.имъбося//<0>.имъбось
  gramm: imper,pl,1p
 -flex: <0>.ѣшѧжъдеся//<0>.ѣшѧжъдесь//<0>.ешамись//<0>.ешѧждесь//<0>.ешамися//<0>.ѣшажъдесь//<0>.ѣшажъдеся//<0>.ешѧтись//<0>.ѣшѧбось//<0>.ѣшѧбося//<0>.ѣшѧтися//<0>.ѣшѧтись//<0>.ешабось//<0>.ешабося//<0>.ѣшѧждесь//<0>.ешѧбося//<0>.ешѧбось//<0>.ешажеся//<0>.ешажесь//<0>.ѣшабося//<0>.ѣшабось//<0>.ешѧтися//<0>.ешѧбысь//<0>.ѣшатись//<0>.ешася//<0>.ешась//<0>.ѣшатися//<0>.ешабысь//<0>.ешажъдеся//<0>.ешѧся//<0>.ешабыся//<0>.ешѧжъдесь//<0>.ѣшѧбысь//<0>.ѣшѧ//<0>.ешѧжъдеся//<0>.ешѧ//<0>.ешѧждеся//<0>.ешѧжесь//<0>.ешаждеся//<0>.ешаждесь//<0>.ешажъдесь//<0>.ешѧсь//<0>.ѣшѧжеся//<0>.ѣшѧжесь//<0>.ешѧжеся//<0>.ѣшамися//<0>.ѣшамись//<0>.ѣшѧмись//<0>.ѣшѧбыся//<0>.ешѧмися//<0>.ѣшажесь//<0>.ѣшажеся//<0>.ешѧмись//<0>.ѣшась//<0>.ѣшася//<0>.ешѧбыся//<0>.ѣшаждеся//<0>.ѣшаждесь//<0>.еша//<0>.ѣшѧждеся//<0>.ѣша//<0>.ѣшабыся//<0>.ѣшѧмися//<0>.ешатись//<0>.ѣшѧся//<0>.ѣшѧсь//<0>.ешатися//<0>.ѣшабысь
  gramm: indic,aor,pl,3p
 -flex: <0>.ѣстеждесь//<0>.ѣстеждеся//<0>.ѣстежеся//<0>.естебысь//<0>.ѣсътетися//<0>.есътежеся//<0>.есътежесь//<0>.естетися//<0>.ѣсътемися//<0>.ѣсътемись//<0>.естетись//<0>.есътежъдеся//<0>.есъте//<0>.ѣсътесь//<0>.ѣсътебысь//<0>.есътежъдесь//<0>.ѣстетись//<0>.ѣстетися//<0>.ѣстежесь//<0>.ѣсътебось//<0>.естебось//<0>.ѣсътежесь//<0>.ѣсътежеся//<0>.ѣсътеся//<0>.есътебысь//<0>.есътетися//<0>.ѣстесь//<0>.ѣстеся//<0>.естеждеся//<0>.естеждесь//<0>.естеся//<0>.есътеся//<0>.есътесь//<0>.естесь//<0>.естежеся//<0>.естежесь//<0>.естебося//<0>.естебыся//<0>.есте//<0>.ѣстебыся//<0>.ѣстебысь//<0>.ѣстемися//<0>.ѣстебося//<0>.ѣстебось//<0>.ѣстемись//<0>.есътебыся//<0>.ѣсътебыся//<0>.есътебось//<0>.есътебося//<0>.ѣсътетись//<0>.естемись//<0>.естемися//<0>.ѣсътежъдесь//<0>.ѣсътебося//<0>.ѣсте//<0>.ѣсътежъдеся//<0>.есътемись//<0>.ѣсъте//<0>.есътетись//<0>.есътемися
  gramm: indic,aor,pl,2p
 -flex: <0>.ѣхомтись//<0>.ехоммися//<0>.ѣхомъжеся//<0>.ехомътись//<0>.ѣхомъжъдеся//<0>.ѣхомъбыся//<0>.ѣхомбыся//<0>.ехомжеся//<0>.ехомъждеся//<0>.ехомжесь//<0>.ехомъбыся//<0>.ѣхомждеся//<0>.ѣхомъжесь//<0>.ехомъмися//<0>.ѣхомжеся//<0>.ѣхоммись//<0>.ѣхомъбось//<0>.ѣхомъждесь//<0>.ѣхомъждеся//<0>.ѣхомтися//<0>.ехомъжъдеся//<0>.ехомъжъдесь//<0>.ѣхоммися//<0>.ехомъбося//<0>.ехомждесь//<0>.ѣхомъбысь//<0>.ѣхом//<0>.ехомъ//<0>.ехомбыся//<0>.ѣхомжесь//<0>.ехомсь//<0>.ехоммись//<0>.ехомъбось//<0>.ѣхомбось//<0>.ехомъжеся//<0>.ехомбось//<0>.ехомбося//<0>.ѣхомъбося//<0>.ехомтися//<0>.ехомтись//<0>.ехомся//<0>.ѣхомъжъдесь//<0>.ехомъмись//<0>.ѣхомждесь//<0>.ехомъждесь//<0>.ѣхомъ//<0>.ехомъжесь//<0>.ехомътися//<0>.ѣхомся//<0>.ѣхомъмися//<0>.ехомждеся//<0>.ѣхомъмись//<0>.ѣхомъсь//<0>.ѣхомъся//<0>.ехомъбысь//<0>.ѣхомбысь//<0>.ѣхомбося//<0>.ехомъся//<0>.ехомъсь//<0>.ѣхомсь//<0>.ѣхомътись//<0>.ѣхомътися//<0>.ехом//<0>.ехомбысь
  gramm: indic,aor,pl,1p
 -flex: <0>.итѣбысь//<0>.итѣбыся//<0>.итебося//<0>.итебось//<0>.итежесь//<0>.итежеся//<0>.итѣжъдеся//<0>.итѣ//<0>.итажъдесь//<0>.итебыся//<0>.итебысь//<0>.итажъдеся//<0>.итѣжъдесь//<0>.итажесь//<0>.итежъдеся//<0>.итѣмись//<0>.итемися//<0>.итемись//<0>.итеждеся//<0>.итѣждесь//<0>.итажеся//<0>.итѣбося//<0>.итабося//<0>.итабось//<0>.итесь//<0>.итеся//<0>.ита//<0>.итѣбось//<0>.итеждесь//<0>.итѣмися//<0>.итетись//<0>.итаждесь//<0>.итаждеся//<0>.ите//<0>.итабыся//<0>.итежъдесь//<0>.итабысь//<0>.итѣтись//<0>.итатись//<0>.итатися//<0>.итетися//<0>.итѣся//<0>.итѣсь//<0>.итѣжеся//<0>.итѣждеся//<0>.итась//<0>.итася//<0>.итѣтися//<0>.итѣжесь//<0>.итамися//<0>.итамись
  gramm: imper,du,2p
 -flex: <0>.ивѣжеся//<0>.ивамися//<0>.ивамись//<0>.ивѣ//<0>.иважъдесь//<0>.ивебыся//<0>.ивебысь//<0>.иважъдеся//<0>.ивѣбысь//<0>.ивѣжесь//<0>.ивебося//<0>.ивебось//<0>.ивежъдесь//<0>.ивеждесь//<0>.иваждесь//<0>.иваждеся//<0>.ивѣмись//<0>.ивѣмися//<0>.ивѣжъдеся//<0>.ивѣтися//<0>.ивѣжъдесь//<0>.иважесь//<0>.иважеся//<0>.ивѣбось//<0>.ивѣбося//<0>.иветись//<0>.иветися//<0>.ивабыся//<0>.ивабысь//<0>.ивемися//<0>.ивемись//<0>.иватись//<0>.иватися//<0>.ивѣся//<0>.ивѣсь//<0>.ивабося//<0>.ивабось//<0>.ивесь//<0>.ивеся//<0>.ива//<0>.иве//<0>.ивѣтись//<0>.ивежъдеся//<0>.ивежесь//<0>.ивѣждесь//<0>.ивѣждеся//<0>.ивежеся//<0>.ивеждеся//<0>.ивѣбыся//<0>.ивась//<0>.ивася
  gramm: imper,du,1p
 -flex: <0>.ехъбысь//<0>.ѣхъбось//<0>.ехбысь//<0>.ехжеся//<0>.ехбыся//<0>.ехъжеся//<0>.ехбось//<0>.ехбося//<0>.ѣхждесь//<0>.ѣхтись//<0>.ѣхъждесь//<0>.ѣхъждеся//<0>.ехжесь//<0>.ѣхбося//<0>.ѣхбось//<0>.ѣхъмись//<0>.ехъбыся//<0>.ѣхмися//<0>.ѣхъбыся//<0>.ѣхъбысь//<0>.ехждесь//<0>.ехся//<0>.ехсь//<0>.ехждеся//<0>.ѣхбыся//<0>.ѣхбысь//<0>.ѣхтися//<0>.ѣхъсь//<0>.ѣхъся//<0>.ех//<0>.ехъся//<0>.ѣх//<0>.ехъсь//<0>.ѣхътись//<0>.ѣхътися//<0>.ѣхмись//<0>.ѣхсь//<0>.ѣхъжъдеся//<0>.ехъбось//<0>.ехъжъдеся//<0>.ехъжъдесь//<0>.ехъбося//<0>.ѣхъмися//<0>.ѣхжесь//<0>.ѣхжеся//<0>.ехъждеся//<0>.ѣхъжъдесь//<0>.ехъждесь//<0>.ѣхъжеся//<0>.ехъ//<0>.ѣхъбося//<0>.ѣхждеся//<0>.ехмись//<0>.ехъмись//<0>.ехъжесь//<0>.ехмися//<0>.ехътися//<0>.ехтися//<0>.ехтись//<0>.ехътись//<0>.ѣхъ//<0>.ѣхъжесь//<0>.ѣхся//<0>.ехъмися
  gramm: indic,aor,sg,1p
 -flex: <1>.уждеся//<1>.ужесь//<1>.уждесь//<1>.убыся//<1>.убысь//<1>.умися//<1>.утись//<1>.у//<1>.утися//<1>.ужъдесь//<1>.ужъдеся//<1>.убося//<1>.убось//<1>.усь//<1>.ужеся//<1>.умись//<1>.уся
  gramm: indic,praes,sg,1p
 -flex: <0>.ишибыся//<0>.ишибысь//<0>.иши//<0>.ишимися//<0>.ишимись//<0>.ишижесь//<0>.ишижеся//<0>.ишитися//<0>.ишитись//<0>.ишибось//<0>.ишижъдеся//<0>.ишижъдесь//<0>.ишибося//<0>.ишиждеся//<0>.ишиждесь//<0>.ишися//<0>.ишись
  gramm: indic,praes,sg,2p
 -flex: <0>.итъбысь//<0>.итъбыся//<0>.итбысь//<0>.итбыся//<0>.итжеся//<0>.итъжеся//<0>.итъжесь//<0>.итжесь//<0>.ись//<0>.ися//<0>.итись//<0>.итбось//<0>.итбося//<0>.ижъдесь//<0>.итътися//<0>.итътись//<0>.итъся//<0>.ижесь//<0>.итъсь//<0>.итждесь//<0>.итждеся//<0>.итъжъдеся//<0>.ит//<0>.ижъдеся//<0>.итъмися//<0>.итися//<0>.ибось//<0>.и//<0>.итъмись//<0>.итъ//<0>.имись//<0>.итъбось//<0>.итъбося//<0>.ится//<0>.итсь//<0>.иждесь//<0>.иждеся//<0>.имися//<0>.ибыся//<0>.итъждеся//<0>.ижеся//<0>.итъждесь//<0>.иттися//<0>.иттись//<0>.ибысь//<0>.итмись//<0>.итмися//<0>.ибося//<0>.итъжъдесь
  gramm: indic,praes,sg,3p
 -flex: <0>.елабысь//<0>.ѣлабось//<0>.елажеся//<0>.еламися//<0>.ѣламися//<0>.ѣлаждесь//<0>.ѣлаждеся//<0>.ѣламись//<0>.ѣлабося//<0>.елабыся//<0>.ѣлабыся//<0>.ѣлабысь//<0>.елаждеся//<0>.ѣлась//<0>.ѣлася//<0>.елаждесь//<0>.елася//<0>.елась//<0>.ѣлатись//<0>.ѣлатися//<0>.елабось//<0>.елажъдеся//<0>.елажъдесь//<0>.елабося//<0>.ѣлажъдесь//<0>.ѣлажъдеся//<0>.ела//<0>.еламись//<0>.елажесь//<0>.елатися//<0>.елатись//<0>.ѣла//<0>.ѣлажесь//<0>.ѣлажеся
  gramm: perf,du,m
 -flex: <0>.елетися//<0>.елетись//<0>.ележдесь//<0>.ележъдесь//<0>.ѣлѣжъдеся//<0>.ѣлѣжъдесь//<0>.ѣлѣ//<0>.ѣлѣжеся//<0>.ѣлѣжесь//<0>.ѣлѣмись//<0>.ѣлѣтися//<0>.ѣлѣтись//<0>.ѣлѣмися//<0>.елебось//<0>.елебося//<0>.ѣлѣждесь//<0>.ѣлѣждеся//<0>.елеся//<0>.елесь//<0>.ележеся//<0>.ележесь//<0>.ѣлѣбысь//<0>.ѣлѣбыся//<0>.ележъдеся//<0>.еле//<0>.ѣлѣбось//<0>.ѣлѣбося//<0>.ѣлѣся//<0>.ѣлѣсь//<0>.ележдеся//<0>.елебысь//<0>.елебыся//<0>.елемись//<0>.елемися
  gramm: perf,du,n
 -flex: <0>.елабысь//<0>.ѣлабось//<0>.елажеся//<0>.еламися//<0>.ѣламися//<0>.ѣлаждесь//<0>.ѣлаждеся//<0>.ѣламись//<0>.ѣлабося//<0>.елабыся//<0>.ѣлабыся//<0>.ѣлабысь//<0>.елаждеся//<0>.ѣлась//<0>.ѣлася//<0>.елаждесь//<0>.елася//<0>.елась//<0>.ѣлатись//<0>.ѣлатися//<0>.елабось//<0>.елажъдеся//<0>.елажъдесь//<0>.елабося//<0>.ѣлажъдесь//<0>.ѣлажъдеся//<0>.ела//<0>.еламись//<0>.елажесь//<0>.елатися//<0>.елатись//<0>.ѣла//<0>.ѣлажесь//<0>.ѣлажеся
  gramm: perf,sg,f
-paradigm: V21p
 -flex: <0>.итежесь//<0>.итежеся//<0>.итесь//<0>.итебось//<0>.итежъдесь//<0>.итеждесь//<0>.итеся//<0>.итетись//<0>.ите//<0>.итетися//<0>.итежъдеся//<0>.итемися//<0>.итемись//<0>.итеждеся//<0>.итебося//<0>.итебыся//<0>.итебысь
  gramm: indic,praes,pl,2p
 -flex: <0>.ятбысь//<0>.ятъждесь//<0>.яжеся//<0>.ятбось//<0>.ятбося//<0>.ятъсь//<0>.ямися//<0>.ятъся//<0>.ятъждеся//<0>.яся//<0>.ясь//<0>.яжесь//<0>.ятмись//<0>.ятмися//<0>.ятътись//<0>.ятътися//<0>.ямись//<0>.ятися//<0>.ятжеся//<0>.ятжесь//<0>.ятись//<0>.ятбыся//<0>.ятъбося//<0>.ятъбось//<0>.ябысь//<0>.ябыся//<0>.яттися//<0>.яттись//<0>.ятъмися//<0>.ятъмись//<0>.яжъдесь//<0>.ятъжъдесь//<0>.ят//<0>.ятъжъдеся//<0>.ятъжесь//<0>.ятъжеся//<0>.яждесь//<0>.яждеся//<0>.ятждеся//<0>.ятждесь//<0>.ятъ//<0>.ятъбысь//<0>.ябось//<0>.ябося//<0>.я//<0>.яжъдеся//<0>.ятъбыся//<0>.ятся//<0>.ятсь
  gramm: indic,praes,pl,3p
 -flex: <0>.имежъдеся//<0>.имъждесь//<0>.имъждеся//<0>.имежеся//<0>.иметися//<0>.иметись//<0>.имебысь//<0>.имебыся//<0>.имеждесь//<0>.имжесь//<0>.имжеся//<0>.имъсь//<0>.имъся//<0>.имтись//<0>.имтися//<0>.имъбыся//<0>.им//<0>.имъбысь//<0>.имъ//<0>.имждеся//<0>.имждесь//<0>.имсь//<0>.имся//<0>.иммися//<0>.иммись//<0>.имеждеся//<0>.имемися//<0>.имемись//<0>.имебось//<0>.имебося//<0>.имежесь//<0>.име//<0>.имбыся//<0>.имбысь//<0>.имежъдесь//<0>.имъмися//<0>.имъмись//<0>.имбося//<0>.имбось//<0>.имъжесь//<0>.имъжеся//<0>.имеся//<0>.имесь//<0>.имътись//<0>.имътися//<0>.имъжъдесь//<0>.имъжъдеся//<0>.имъбося//<0>.имъбось
  gramm: indic,praes,pl,1p
 -flex: <0>.илибысь//<0>.илибыся//<0>.илижъдесь//<0>.илибось//<0>.илибося//<0>.илитися//<0>.илитись//<0>.илижеся//<0>.илижъдеся//<0>.илижесь//<0>.илимись//<0>.илимися//<0>.илиждесь//<0>.или//<0>.илиждеся//<0>.илися//<0>.ились
  gramm: perf,pl,m
 -flex: <0>.илаждесь//<0>.илажъдеся//<0>.илажъдесь//<0>.илася//<0>.илась//<0>.илабысь//<0>.илажесь//<0>.иламись//<0>.илажеся//<0>.иламися//<0>.илабось//<0>.илабося//<0>.ила//<0>.илатися//<0>.илатись//<0>.илабыся//<0>.илаждеся
  gramm: perf,pl,n
 -flex: <0>.илыбося//<0>.илыбось//<0>.илысь//<0>.илыся//<0>.илы//<0>.илыжъдесь//<0>.илыждесь//<0>.илыждеся//<0>.илыбыся//<0>.илыбысь//<0>.илымися//<0>.илымись//<0>.илытись//<0>.илытися//<0>.илыжъдеся//<0>.илыжесь//<0>.илыжеся
  gramm: perf,pl,f
 -flex: <0>.итьтись//<0>.итьтися//<0>.итибося//<0>.итибось//<0>.итьбыся//<0>.итибыся//<0>.итимись//<0>.итьжъдесь//<0>.итибысь//<0>.итись//<0>.итися//<0>.ить//<0>.итьжесь//<0>.итьжеся//<0>.ити//<0>.итьбося//<0>.итьбось//<0>.итьжъдеся//<0>.итиждесь//<0>.итиждеся//<0>.итьмися//<0>.итьждесь//<0>.итьждеся//<0>.итьмись//<0>.ититись//<0>.ититися//<0>.итижъдесь//<0>.итижъдеся//<0>.итимися//<0>.итьбысь//<0>.итижесь//<0>.итижеся//<0>.итьсь//<0>.иться
  gramm: inf
 -flex: <0>.ижесь//<0>.ижъдесь//<0>.иждесь//<0>.иждеся//<0>.ижъдеся//<0>.ибося//<0>.ибось//<0>.ижеся//<0>.ись//<0>.ися//<0>.итись//<0>.и//<0>.имись//<0>.итися//<0>.ибыся//<0>.ибысь//<0>.имися
  gramm: imper,sg,2p
 -flex: <0>.ижесь//<0>.ижъдесь//<0>.иждесь//<0>.иждеся//<0>.ижъдеся//<0>.ибося//<0>.ибось//<0>.ижеся//<0>.ись//<0>.ися//<0>.итись//<0>.и//<0>.имись//<0>.итися//<0>.ибыся//<0>.ибысь//<0>.имися
  gramm: imper,sg,3p
 -flex: <0>.итежесь//<0>.итежеся//<0>.итесь//<0>.итебось//<0>.итежъдесь//<0>.итеждесь//<0>.итеся//<0>.итетись//<0>.ите//<0>.итетися//<0>.итежъдеся//<0>.итемися//<0>.итемись//<0>.итеждеся//<0>.итебося//<0>.итебыся//<0>.итебысь
  gramm: imper,pl,2p
 -flex: <0>.иломися//<0>.иломись//<0>.иложъдеся//<0>.илося//<0>.илождеся//<0>.илобыся//<0>.илобысь//<0>.иложесь//<0>.иложеся//<0>.илось//<0>.илобось//<0>.иложъдесь//<0>.илождесь//<0>.илобося//<0>.илотись//<0>.ило//<0>.илотися
  gramm: perf,sg,n
 -flex: <0>.истъбысь//<0>.истъбыся//<0>.истьмися//<0>.истьмись//<0>.исътбось//<0>.исътьтися//<0>.исътьтись//<0>.ижесь//<0>.истбыся//<0>.исъть//<0>.истждеся//<0>.исътьжъдеся//<0>.исътьжъдесь//<0>.истъждеся//<0>.истъждесь//<0>.иждесь//<0>.иждеся//<0>.истбысь//<0>.исътбося//<0>.истжеся//<0>.исътъбося//<0>.исътжеся//<0>.исътжесь//<0>.исътъбось//<0>.исътътись//<0>.исътътися//<0>.исътся//<0>.исътсь//<0>.истся//<0>.истсь//<0>.ист//<0>.исътжъдеся//<0>.исътжъдесь//<0>.ись//<0>.ися//<0>.истьжесь//<0>.истьжеся//<0>.исть//<0>.истждесь//<0>.ижеся//<0>.ибыся//<0>.ибысь//<0>.истъбось//<0>.истътися//<0>.истъбося//<0>.истьждесь//<0>.исътъбысь//<0>.истьбысь//<0>.исътьмись//<0>.исътьмися//<0>.исътбысь//<0>.исътбыся//<0>.исътъсь//<0>.исътъся//<0>.исътъ//<0>.ижъдесь//<0>.ижъдеся//<0>.исътъбыся//<0>.истъ//<0>.истмись//<0>.истьждеся//<0>.истмися//<0>.имися//<0>.исът//<0>.итись//<0>.итися//<0>.и//<0>.имись//<0>.истъмись//<0>.истъмися//<0>.исътьжеся//<0>.исътьжесь//<0>.исъттися//<0>.исъттись//<0>.истьбося//<0>.истьбось//<0>.истъся//<0>.истъсь//<0>.исътьбось//<0>.исътьбося//<0>.исътъжъдесь//<0>.исътъжъдеся//<0>.исътъжесь//<0>.исътъжеся//<0>.истьсь//<0>.исться//<0>.исътъмися//<0>.исътъмись//<0>.ибося//<0>.ибось//<0>.исъться//<0>.исътьсь//<0>.исътьбысь//<0>.исътмись//<0>.исътмися//<0>.исътьбыся//<0>.истьбыся//<0>.истътись//<0>.истъжеся//<0>.истъжесь//<0>.истбось//<0>.истбося//<0>.истжесь//<0>.исттися//<0>.исттись//<0>.истьтись//<0>.истьтися
  gramm: indic,aor,sg,3p
 -flex: <0>.истъбысь//<0>.истъбыся//<0>.истьмися//<0>.истьмись//<0>.исътбось//<0>.исътьтися//<0>.исътьтись//<0>.ижесь//<0>.истбыся//<0>.исъть//<0>.истждеся//<0>.исътьжъдеся//<0>.исътьжъдесь//<0>.истъждеся//<0>.истъждесь//<0>.иждесь//<0>.иждеся//<0>.истбысь//<0>.исътбося//<0>.истжеся//<0>.исътъбося//<0>.исътжеся//<0>.исътжесь//<0>.исътъбось//<0>.исътътись//<0>.исътътися//<0>.исътся//<0>.исътсь//<0>.истся//<0>.истсь//<0>.ист//<0>.исътжъдеся//<0>.исътжъдесь//<0>.ись//<0>.ися//<0>.истьжесь//<0>.истьжеся//<0>.исть//<0>.истждесь//<0>.ижеся//<0>.ибыся//<0>.ибысь//<0>.истъбось//<0>.истътися//<0>.истъбося//<0>.истьждесь//<0>.исътъбысь//<0>.истьбысь//<0>.исътьмись//<0>.исътьмися//<0>.исътбысь//<0>.исътбыся//<0>.исътъсь//<0>.исътъся//<0>.исътъ//<0>.ижъдесь//<0>.ижъдеся//<0>.исътъбыся//<0>.истъ//<0>.истмись//<0>.истьждеся//<0>.истмися//<0>.имися//<0>.исът//<0>.итись//<0>.итися//<0>.и//<0>.имись//<0>.истъмись//<0>.истъмися//<0>.исътьжеся//<0>.исътьжесь//<0>.исъттися//<0>.исъттись//<0>.истьбося//<0>.истьбось//<0>.истъся//<0>.истъсь//<0>.исътьбось//<0>.исътьбося//<0>.исътъжъдесь//<0>.исътъжъдеся//<0>.исътъжесь//<0>.исътъжеся//<0>.истьсь//<0>.исться//<0>.исътъмися//<0>.исътъмись//<0>.ибося//<0>.ибось//<0>.исъться//<0>.исътьсь//<0>.исътьбысь//<0>.исътмись//<0>.исътмися//<0>.исътьбыся//<0>.истьбыся//<0>.истътись//<0>.истъжеся//<0>.истъжесь//<0>.истбось//<0>.истбося//<0>.истжесь//<0>.исттися//<0>.исттись//<0>.истьтись//<0>.истьтися
  gramm: indic,aor,sg,2p
 -flex: <0>.ивѣжеся//<0>.ивамися//<0>.ивамись//<0>.ивѣ//<0>.иважъдесь//<0>.ивебыся//<0>.ивебысь//<0>.иважъдеся//<0>.ивѣбысь//<0>.ивѣжесь//<0>.ивебося//<0>.ивебось//<0>.ивежъдесь//<0>.ивеждесь//<0>.иваждесь//<0>.иваждеся//<0>.ивѣмись//<0>.ивѣмися//<0>.ивѣжъдеся//<0>.ивѣтися//<0>.ивѣжъдесь//<0>.иважесь//<0>.иважеся//<0>.ивѣбось//<0>.ивѣбося//<0>.иветись//<0>.иветися//<0>.ивабыся//<0>.ивабысь//<0>.ивемися//<0>.ивемись//<0>.иватись//<0>.иватися//<0>.ивѣся//<0>.ивѣсь//<0>.ивабося//<0>.ивабось//<0>.ивесь//<0>.ивеся//<0>.ива//<0>.иве//<0>.ивѣтись//<0>.ивежъдеся//<0>.ивежесь//<0>.ивѣждесь//<0>.ивѣждеся//<0>.ивежеся//<0>.ивеждеся//<0>.ивѣбыся//<0>.ивась//<0>.ивася
  gramm: indic,praes,du,1p
 -flex: <0>.итѣбысь//<0>.итѣбыся//<0>.итебося//<0>.итебось//<0>.итежесь//<0>.итежеся//<0>.итѣжъдеся//<0>.итѣ//<0>.итажъдесь//<0>.итебыся//<0>.итебысь//<0>.итажъдеся//<0>.итѣжъдесь//<0>.итажесь//<0>.итежъдеся//<0>.итѣмись//<0>.итемися//<0>.итемись//<0>.итеждеся//<0>.итѣждесь//<0>.итажеся//<0>.итѣбося//<0>.итабося//<0>.итабось//<0>.итесь//<0>.итеся//<0>.ита//<0>.итѣбось//<0>.итеждесь//<0>.итѣмися//<0>.итетись//<0>.итаждесь//<0>.итаждеся//<0>.ите//<0>.итабыся//<0>.итежъдесь//<0>.итабысь//<0>.итѣтись//<0>.итатись//<0>.итатися//<0>.итетися//<0>.итѣся//<0>.итѣсь//<0>.итѣжеся//<0>.итѣждеся//<0>.итась//<0>.итася//<0>.итѣтися//<0>.итѣжесь//<0>.итамися//<0>.итамись
  gramm: indic,praes,du,3p
 -flex: <0>.итѣбысь//<0>.итѣбыся//<0>.итебося//<0>.итебось//<0>.итежесь//<0>.итежеся//<0>.итѣжъдеся//<0>.итѣ//<0>.итажъдесь//<0>.итебыся//<0>.итебысь//<0>.итажъдеся//<0>.итѣжъдесь//<0>.итажесь//<0>.итежъдеся//<0>.итѣмись//<0>.итемися//<0>.итемись//<0>.итеждеся//<0>.итѣждесь//<0>.итажеся//<0>.итѣбося//<0>.итабося//<0>.итабось//<0>.итесь//<0>.итеся//<0>.ита//<0>.итѣбось//<0>.итеждесь//<0>.итѣмися//<0>.итетись//<0>.итаждесь//<0>.итаждеся//<0>.ите//<0>.итабыся//<0>.итежъдесь//<0>.итабысь//<0>.итѣтись//<0>.итатись//<0>.итатися//<0>.итетися//<0>.итѣся//<0>.итѣсь//<0>.итѣжеся//<0>.итѣждеся//<0>.итась//<0>.итася//<0>.итѣтися//<0>.итѣжесь//<0>.итамися//<0>.итамись
  gramm: indic,praes,du,2p
 -flex: <1>.яховеждеся//<1>.яховебося//<1>.яховѣтись//<1>.яховѣбось//<1>.яховѣбыся//<1>.яховѣбысь//<1>.яховемися//<1>.яховася//<1>.яховамись//<1>.яховамися//<1>.яховась//<1>.яховѣжеся//<1>.яховажеся//<1>.яховажесь//<1>.яховеждесь//<1>.яховежъдесь//<1>.яховѣсь//<1>.яховѣся//<1>.яховѣбося//<1>.яховеся//<1>.яховесь//<1>.яховѣмися//<1>.яховажъдеся//<1>.яховажъдесь//<1>.яховѣтися//<1>.яховежъдеся//<1>.яховѣ//<1>.яховаждеся//<1>.яховаждесь//<1>.яховѣжъдесь//<1>.яховѣжъдеся//<1>.яховетися//<1>.яховетись//<1>.яховебось//<1>.яховѣмись//<1>.яховабысь//<1>.яховабыся//<1>.яховатися//<1>.яховѣждеся//<1>.яховѣждесь//<1>.яховатись//<1>.яховемись//<1>.яховабось//<1>.яхова//<1>.яховабося//<1>.яховежесь//<1>.яхове//<1>.яховежеся//<1>.яховебыся//<1>.яховебысь//<1>.яховѣжесь
  gramm: indic,imperf,du,1p
 -flex: <1>.ястеждеся//<1>.ястеждесь//<1>.ясътатися//<1>.ясътежесь//<1>.ястѣбыся//<1>.ястѣбысь//<1>.ястебось//<1>.ястебося//<1>.ясътеся//<1>.ясътесь//<1>.ясътѣжъдесь//<1>.ясътѣжъдеся//<1>.ясътажеся//<1>.ясътажесь//<1>.ястѣжесь//<1>.ястѣжеся//<1>.ястабысь//<1>.ястабыся//<1>.ясътетися//<1>.ясътетись//<1>.ясътежъдеся//<1>.ясътежъдесь//<1>.ясътежеся//<1>.ясътѣжесь//<1>.ясътѣжеся//<1>.ясътатись//<1>.ясътѣмися//<1>.ясътѣмись//<1>.ясътемись//<1>.ясътемися//<1>.яста//<1>.ясте//<1>.ястемись//<1>.ясътамися//<1>.ясътебысь//<1>.ясътебыся//<1>.ястажеся//<1>.ястѣ//<1>.ястажесь//<1>.ястебысь//<1>.ястебыся//<1>.ясътѣтись//<1>.ясътѣтися//<1>.ястаждесь//<1>.ястаждеся//<1>.ясътамись//<1>.ястемися//<1>.ясътѣбыся//<1>.ясътабысь//<1>.ясътабыся//<1>.ясътѣбысь//<1>.ясътѣсь//<1>.ясътѣся//<1>.ястамись//<1>.ястася//<1>.ястась//<1>.ястамися//<1>.ясътажъдеся//<1>.ясътажъдесь//<1>.ястатися//<1>.ястатись//<1>.ясътабось//<1>.ясътабося//<1>.ястѣсь//<1>.ястѣся//<1>.ястеся//<1>.ястесь//<1>.ясътѣ//<1>.ясътѣбося//<1>.ясътѣбось//<1>.ясътася//<1>.ястѣтися//<1>.ястѣмися//<1>.ястѣмись//<1>.ясътась//<1>.ястѣждесь//<1>.ястѣждеся//<1>.ясъта//<1>.ясътебось//<1>.ясътебося//<1>.ясъте//<1>.ястабось//<1>.ястабося//<1>.ястѣбося//<1>.ястѣбось//<1>.ястетися//<1>.ястетись//<1>.ястежеся//<1>.ястежесь//<1>.ястѣтись
  gramm: indic,imperf,du,3p
 -flex: <1>.ястеждеся//<1>.ястеждесь//<1>.ясътатися//<1>.ясътежесь//<1>.ястѣбыся//<1>.ястѣбысь//<1>.ястебось//<1>.ястебося//<1>.ясътеся//<1>.ясътесь//<1>.ясътѣжъдесь//<1>.ясътѣжъдеся//<1>.ясътажеся//<1>.ясътажесь//<1>.ястѣжесь//<1>.ястѣжеся//<1>.ястабысь//<1>.ястабыся//<1>.ясътетися//<1>.ясътетись//<1>.ясътежъдеся//<1>.ясътежъдесь//<1>.ясътежеся//<1>.ясътѣжесь//<1>.ясътѣжеся//<1>.ясътатись//<1>.ясътѣмися//<1>.ясътѣмись//<1>.ясътемись//<1>.ясътемися//<1>.яста//<1>.ясте//<1>.ястемись//<1>.ясътамися//<1>.ясътебысь//<1>.ясътебыся//<1>.ястажеся//<1>.ястѣ//<1>.ястажесь//<1>.ястебысь//<1>.ястебыся//<1>.ясътѣтись//<1>.ясътѣтися//<1>.ястаждесь//<1>.ястаждеся//<1>.ясътамись//<1>.ястемися//<1>.ясътѣбыся//<1>.ясътабысь//<1>.ясътабыся//<1>.ясътѣбысь//<1>.ясътѣсь//<1>.ясътѣся//<1>.ястамись//<1>.ястася//<1>.ястась//<1>.ястамися//<1>.ясътажъдеся//<1>.ясътажъдесь//<1>.ястатися//<1>.ястатись//<1>.ясътабось//<1>.ясътабося//<1>.ястѣсь//<1>.ястѣся//<1>.ястеся//<1>.ястесь//<1>.ясътѣ//<1>.ясътѣбося//<1>.ясътѣбось//<1>.ясътася//<1>.ястѣтися//<1>.ястѣмися//<1>.ястѣмись//<1>.ясътась//<1>.ястѣждесь//<1>.ястѣждеся//<1>.ясъта//<1>.ясътебось//<1>.ясътебося//<1>.ясъте//<1>.ястабось//<1>.ястабося//<1>.ястѣбося//<1>.ястѣбось//<1>.ястетися//<1>.ястетись//<1>.ястежеся//<1>.ястежесь//<1>.ястѣтись
  gramm: indic,imperf,du,2p
 -flex: <1>.ястеждеся//<1>.ясътетися//<1>.ясътетись//<1>.ястеждесь//<1>.ястеся//<1>.ястесь//<1>.ясътежеся//<1>.ястебысь//<1>.ястебыся//<1>.ясътежъдесь//<1>.ясътежъдеся//<1>.ястебось//<1>.ястебося//<1>.ясътежесь//<1>.ясътеся//<1>.ясътесь//<1>.ясътемись//<1>.ясътемися//<1>.ясътебось//<1>.ясътебося//<1>.ясъте//<1>.ясте//<1>.ястемись//<1>.ястемися//<1>.ястетися//<1>.ястетись//<1>.ясътебысь//<1>.ястежеся//<1>.ястежесь//<1>.ясътебыся
  gramm: indic,imperf,pl,2p
 -flex: <1>.яхужъдеся//<1>.яхуся//<1>.яхусь//<1>.яху//<1>.яхутися//<1>.яхубось//<1>.яхубося//<1>.яхумись//<1>.яхутись//<1>.яхумися//<1>.яхуждесь//<1>.яхужъдесь//<1>.яхужеся//<1>.яхужесь//<1>.яхубысь//<1>.яхубыся//<1>.яхуждеся
  gramm: indic,imperf,pl,3p
 -flex: <1>.яхомъ//<1>.яхомбысь//<1>.яхомбыся//<1>.яхомтися//<1>.яхомтись//<1>.яхомъбысь//<1>.яхомъбыся//<1>.яхомъмись//<1>.яхомъмися//<1>.яхомъжъдеся//<1>.яхомъжъдесь//<1>.яхомбось//<1>.яхомбося//<1>.яхомъбось//<1>.яхомъбося//<1>.яхомъся//<1>.яхомъсь//<1>.яхомждесь//<1>.яхомъжеся//<1>.яхомъжесь//<1>.яхомждеся//<1>.яхомся//<1>.яхомсь//<1>.яхомжеся//<1>.яхомжесь//<1>.яхомътися//<1>.яхомътись//<1>.яхом//<1>.яхоммись//<1>.яхоммися//<1>.яхомъждеся//<1>.яхомъждесь
  gramm: indic,imperf,pl,1p
 -flex: <0>.илѣтись//<0>.илѣтися//<0>.илѣжъдесь//<0>.илѣжъдеся//<0>.илеждеся//<0>.илеждесь//<0>.илѣсь//<0>.илѣся//<0>.илежъдеся//<0>.илѣ//<0>.илѣждесь//<0>.илѣждеся//<0>.илѣбыся//<0>.илѣбысь//<0>.илебыся//<0>.илежъдесь//<0>.илѣмися//<0>.илеся//<0>.илѣмись//<0>.илемися//<0>.илѣжесь//<0>.илѣжеся//<0>.илесь//<0>.илетися//<0>.илетись//<0>.илебось//<0>.илебося//<0>.илѣбося//<0>.илѣбось//<0>.илежеся//<0>.илебысь//<0>.иле//<0>.илемись//<0>.илежесь
  gramm: perf,du,f
 -flex: <1>.яхбыся//<1>.яхждесь//<1>.яхждеся//<1>.яхъбысь//<1>.яхъбыся//<1>.яхся//<1>.яхсь//<1>.яхъбось//<1>.яхъбося//<1>.яхъмись//<1>.яхтись//<1>.яхмись//<1>.яхбось//<1>.яхбося//<1>.яхъжеся//<1>.яхъжесь//<1>.яхтися//<1>.яхмися//<1>.яхътися//<1>.яхъ//<1>.яхътись//<1>.яхжеся//<1>.яхжесь//<1>.яхъждеся//<1>.яхъждесь//<1>.яхбысь//<1>.яхъжъдеся//<1>.яхъжъдесь//<1>.ях//<1>.яхъся//<1>.яхъсь//<1>.яхъмися
  gramm: indic,imperf,sg,1p
 -flex: <1>.яшетися//<1>.яшебысь//<1>.яшежъдесь//<1>.яшетись//<1>.яшежеся//<1>.яшежесь//<1>.яшежъдеся//<1>.яшемися//<1>.яшебыся//<1>.яшебось//<1>.яшемись//<1>.яше//<1>.яшебося//<1>.яшеждеся//<1>.яшеждесь//<1>.яшеся//<1>.яшесь
  gramm: indic,imperf,sg,2p
 -flex: <1>.яшетися//<1>.яшебысь//<1>.яшежъдесь//<1>.яшетись//<1>.яшежеся//<1>.яшежесь//<1>.яшежъдеся//<1>.яшемися//<1>.яшебыся//<1>.яшебось//<1>.яшемись//<1>.яше//<1>.яшебося//<1>.яшеждеся//<1>.яшеждесь//<1>.яшеся//<1>.яшесь
  gramm: indic,imperf,sg,3p
 -flex: <0>.иховеся//<0>.иховесь//<0>.иховѣсь//<0>.иховѣся//<0>.иховѣ//<0>.иховѣмись//<0>.иховажеся//<0>.иховежъдеся//<0>.иховежъдесь//<0>.иховажесь//<0>.иховѣбося//<0>.иховѣбось//<0>.иховамись//<0>.иховамися//<0>.иховеждеся//<0>.иховеждесь//<0>.иховася//<0>.иховась//<0>.иховабысь//<0>.иховабыся//<0>.иховѣждесь//<0>.иховѣждеся//<0>.иховѣмися//<0>.иховѣтись//<0>.иховѣтися//<0>.иховѣбыся//<0>.ихова//<0>.ихове//<0>.иховежеся//<0>.иховежесь//<0>.иховѣжъдесь//<0>.иховѣжъдеся//<0>.иховатися//<0>.иховатись//<0>.иховѣбысь//<0>.иховебось//<0>.иховебося//<0>.иховебысь//<0>.иховебыся//<0>.иховабось//<0>.иховабося//<0>.иховѣжесь//<0>.иховемись//<0>.иховемися//<0>.иховѣжеся//<0>.иховаждесь//<0>.иховаждеся//<0>.иховажъдеся//<0>.иховажъдесь//<0>.иховетися//<0>.иховетись
  gramm: indic,aor,du,1p
 -flex: <0>.истабося//<0>.истабось//<0>.истемися//<0>.истемись//<0>.истаждесь//<0>.истаждеся//<0>.истабыся//<0>.истабысь//<0>.истѣтися//<0>.истѣтись//<0>.исътѣмися//<0>.исътѣмись//<0>.исътажъдеся//<0>.исътажъдесь//<0>.исътебысь//<0>.исътебыся//<0>.исътѣбыся//<0>.исътѣбысь//<0>.истѣждесь//<0>.истѣждеся//<0>.истѣжеся//<0>.истѣжесь//<0>.исътѣжъдесь//<0>.исътѣжъдеся//<0>.истѣся//<0>.истѣсь//<0>.истажесь//<0>.истажеся//<0>.истѣбось//<0>.истѣбося//<0>.истебыся//<0>.истебысь//<0>.исътабось//<0>.исътабося//<0>.исътамись//<0>.исътамися//<0>.исътѣсь//<0>.исътѣся//<0>.истежесь//<0>.истежеся//<0>.истесь//<0>.истебося//<0>.истебось//<0>.исътеся//<0>.исътесь//<0>.истѣбысь//<0>.истѣбыся//<0>.исътатися//<0>.исътатись//<0>.исътемись//<0>.исътемися//<0>.исътася//<0>.исътась//<0>.исътѣ//<0>.истеся//<0>.истѣ//<0>.исътетися//<0>.исътетись//<0>.исътѣжесь//<0>.истась//<0>.истася//<0>.исътѣжеся//<0>.истетись//<0>.истетися//<0>.исътебось//<0>.исътебося//<0>.иста//<0>.исте//<0>.исътажеся//<0>.исътажесь//<0>.исъта//<0>.исъте//<0>.исътѣбося//<0>.исътѣбось//<0>.истамися//<0>.истамись//<0>.исътѣтись//<0>.исътѣтися//<0>.истѣмись//<0>.истатись//<0>.истатися//<0>.истѣмися//<0>.истеждеся//<0>.истеждесь//<0>.исътабысь//<0>.исътабыся//<0>.исътежеся//<0>.исътежесь//<0>.исътежъдеся//<0>.исътежъдесь
  gramm: indic,aor,du,2p
 -flex: <0>.истабося//<0>.истабось//<0>.истемися//<0>.истемись//<0>.истаждесь//<0>.истаждеся//<0>.истабыся//<0>.истабысь//<0>.истѣтися//<0>.истѣтись//<0>.исътѣмися//<0>.исътѣмись//<0>.исътажъдеся//<0>.исътажъдесь//<0>.исътебысь//<0>.исътебыся//<0>.исътѣбыся//<0>.исътѣбысь//<0>.истѣждесь//<0>.истѣждеся//<0>.истѣжеся//<0>.истѣжесь//<0>.исътѣжъдесь//<0>.исътѣжъдеся//<0>.истѣся//<0>.истѣсь//<0>.истажесь//<0>.истажеся//<0>.истѣбось//<0>.истѣбося//<0>.истебыся//<0>.истебысь//<0>.исътабось//<0>.исътабося//<0>.исътамись//<0>.исътамися//<0>.исътѣсь//<0>.исътѣся//<0>.истежесь//<0>.истежеся//<0>.истесь//<0>.истебося//<0>.истебось//<0>.исътеся//<0>.исътесь//<0>.истѣбысь//<0>.истѣбыся//<0>.исътатися//<0>.исътатись//<0>.исътемись//<0>.исътемися//<0>.исътася//<0>.исътась//<0>.исътѣ//<0>.истеся//<0>.истѣ//<0>.исътетися//<0>.исътетись//<0>.исътѣжесь//<0>.истась//<0>.истася//<0>.исътѣжеся//<0>.истетись//<0>.истетися//<0>.исътебось//<0>.исътебося//<0>.иста//<0>.исте//<0>.исътажеся//<0>.исътажесь//<0>.исъта//<0>.исъте//<0>.исътѣбося//<0>.исътѣбось//<0>.истамися//<0>.истамись//<0>.исътѣтись//<0>.исътѣтися//<0>.истѣмись//<0>.истатись//<0>.истатися//<0>.истѣмися//<0>.истеждеся//<0>.истеждесь//<0>.исътабысь//<0>.исътабыся//<0>.исътежеся//<0>.исътежесь//<0>.исътежъдеся//<0>.исътежъдесь
  gramm: indic,aor,du,3p
 -flex: <0>.илмись//<0>.илмися//<0>.илътись//<0>.илъ//<0>.илътися//<0>.ился//<0>.илжесь//<0>.илъжъдеся//<0>.илъбось//<0>.илбысь//<0>.илъждесь//<0>.илъжъдесь//<0>.ил//<0>.илъсь//<0>.илъся//<0>.илждеся//<0>.илждесь//<0>.илъбыся//<0>.илъбысь//<0>.илжеся//<0>.илъбося//<0>.илсь//<0>.илъждеся//<0>.илтися//<0>.илбыся//<0>.илтись//<0>.илъмися//<0>.илъмись//<0>.илбось//<0>.илбося//<0>.илъжесь//<0>.илъжеся
  gramm: perf,sg,m
 -flex: <0>.имежъдеся//<0>.имъждесь//<0>.имъждеся//<0>.имежеся//<0>.иметися//<0>.иметись//<0>.имебысь//<0>.имебыся//<0>.имеждесь//<0>.имжесь//<0>.имжеся//<0>.имъсь//<0>.имъся//<0>.имтись//<0>.имтися//<0>.имъбыся//<0>.им//<0>.имъбысь//<0>.имъ//<0>.имждеся//<0>.имждесь//<0>.имсь//<0>.имся//<0>.иммися//<0>.иммись//<0>.имеждеся//<0>.имемися//<0>.имемись//<0>.имебось//<0>.имебося//<0>.имежесь//<0>.име//<0>.имбыся//<0>.имбысь//<0>.имежъдесь//<0>.имъмися//<0>.имъмись//<0>.имбося//<0>.имбось//<0>.имъжесь//<0>.имъжеся//<0>.имеся//<0>.имесь//<0>.имътись//<0>.имътися//<0>.имъжъдесь//<0>.имъжъдеся//<0>.имъбося//<0>.имъбось
  gramm: imper,pl,1p
 -flex: <0>.ишѧся//<0>.ишажъдеся//<0>.ишажъдесь//<0>.ишажеся//<0>.ишажесь//<0>.ишѧмися//<0>.ишѧтись//<0>.ишѧтися//<0>.ишѧмись//<0>.ишатися//<0>.ишатись//<0>.иша//<0>.ишаждеся//<0>.ишаждесь//<0>.ишася//<0>.ишамись//<0>.ишамися//<0>.ишась//<0>.ишѧжъдесь//<0>.ишѧжъдеся//<0>.ишѧбося//<0>.ишѧбось//<0>.ишѧждеся//<0>.ишѧждесь//<0>.ишѧбыся//<0>.ишѧбысь//<0>.ишабысь//<0>.ишабыся//<0>.ишабось//<0>.ишѧжесь//<0>.ишѧжеся//<0>.ишабося//<0>.ишѧсь//<0>.ишѧ
  gramm: indic,aor,pl,3p
 -flex: <0>.истемися//<0>.истемись//<0>.исътемись//<0>.исътемися//<0>.истесь//<0>.истеся//<0>.исътетися//<0>.истебыся//<0>.истебысь//<0>.исътетись//<0>.исътебысь//<0>.исътебыся//<0>.истеждеся//<0>.истеждесь//<0>.истетись//<0>.истетися//<0>.исътебось//<0>.исътебося//<0>.исътежеся//<0>.исътежесь//<0>.исте//<0>.истежесь//<0>.истежеся//<0>.истебося//<0>.исъте//<0>.истебось//<0>.исътеся//<0>.исътежъдеся//<0>.исътежъдесь//<0>.исътесь
  gramm: indic,aor,pl,2p
 -flex: <0>.ихомъжъдеся//<0>.ихомъжъдесь//<0>.ихомъбысь//<0>.ихомъбыся//<0>.ихомъмись//<0>.ихомътись//<0>.ихомъбося//<0>.ихомъмися//<0>.ихомбося//<0>.ихомбось//<0>.ихомтись//<0>.ихомтися//<0>.ихомъбось//<0>.ихомъ//<0>.ихомъждесь//<0>.ихомъждеся//<0>.ихоммися//<0>.ихоммись//<0>.ихомътися//<0>.ихомжесь//<0>.ихомжеся//<0>.ихомсь//<0>.ихомся//<0>.ихомъжеся//<0>.ихомждесь//<0>.ихомждеся//<0>.ихомъжесь//<0>.ихом//<0>.ихомъся//<0>.ихомъсь//<0>.ихомбыся//<0>.ихомбысь
  gramm: indic,aor,pl,1p
 -flex: <0>.итѣбысь//<0>.итѣбыся//<0>.итебося//<0>.итебось//<0>.итежесь//<0>.итежеся//<0>.итѣжъдеся//<0>.итѣ//<0>.итажъдесь//<0>.итебыся//<0>.итебысь//<0>.итажъдеся//<0>.итѣжъдесь//<0>.итажесь//<0>.итежъдеся//<0>.итѣмись//<0>.итемися//<0>.итемись//<0>.итеждеся//<0>.итѣждесь//<0>.итажеся//<0>.итѣбося//<0>.итабося//<0>.итабось//<0>.итесь//<0>.итеся//<0>.ита//<0>.итѣбось//<0>.итеждесь//<0>.итѣмися//<0>.итетись//<0>.итаждесь//<0>.итаждеся//<0>.ите//<0>.итабыся//<0>.итежъдесь//<0>.итабысь//<0>.итѣтись//<0>.итатись//<0>.итатися//<0>.итетися//<0>.итѣся//<0>.итѣсь//<0>.итѣжеся//<0>.итѣждеся//<0>.итась//<0>.итася//<0>.итѣтися//<0>.итѣжесь//<0>.итамися//<0>.итамись
  gramm: imper,du,2p
 -flex: <0>.ивѣжеся//<0>.ивамися//<0>.ивамись//<0>.ивѣ//<0>.иважъдесь//<0>.ивебыся//<0>.ивебысь//<0>.иважъдеся//<0>.ивѣбысь//<0>.ивѣжесь//<0>.ивебося//<0>.ивебось//<0>.ивежъдесь//<0>.ивеждесь//<0>.иваждесь//<0>.иваждеся//<0>.ивѣмись//<0>.ивѣмися//<0>.ивѣжъдеся//<0>.ивѣтися//<0>.ивѣжъдесь//<0>.иважесь//<0>.иважеся//<0>.ивѣбось//<0>.ивѣбося//<0>.иветись//<0>.иветися//<0>.ивабыся//<0>.ивабысь//<0>.ивемися//<0>.ивемись//<0>.иватись//<0>.иватися//<0>.ивѣся//<0>.ивѣсь//<0>.ивабося//<0>.ивабось//<0>.ивесь//<0>.ивеся//<0>.ива//<0>.иве//<0>.ивѣтись//<0>.ивежъдеся//<0>.ивежесь//<0>.ивѣждесь//<0>.ивѣждеся//<0>.ивежеся//<0>.ивеждеся//<0>.ивѣбыся//<0>.ивась//<0>.ивася
  gramm: imper,du,1p
 -flex: <0>.ихтись//<0>.ихтися//<0>.ихъмись//<0>.ихъмися//<0>.ихъбысь//<0>.ихъбыся//<0>.ихбося//<0>.ихбось//<0>.ихбыся//<0>.ихсь//<0>.ихся//<0>.ихбысь//<0>.ихждесь//<0>.ихждеся//<0>.ихъбось//<0>.ихъбося//<0>.ихъся//<0>.ихъсь//<0>.ихъжъдеся//<0>.ихъжъдесь//<0>.ихжесь//<0>.ихжеся//<0>.ихъждесь//<0>.ихъждеся//<0>.их//<0>.ихмися//<0>.ихмись//<0>.ихътися//<0>.ихътись//<0>.ихъ//<0>.ихъжеся//<0>.ихъжесь
  gramm: indic,aor,sg,1p
 -flex: <1>.юмися//<1>.юся//<1>.юмись//<1>.юбыся//<1>.юбысь//<1>.южесь//<1>.южеся//<1>.юсь//<1>.юбось//<1>.южъдесь//<1>.юждесь//<1>.юждеся//<1>.южъдеся//<1>.ю//<1>.ютись//<1>.ютися//<1>.юбося
  gramm: indic,praes,sg,1p
 -flex: <0>.ишибыся//<0>.ишибысь//<0>.иши//<0>.ишимися//<0>.ишимись//<0>.ишижесь//<0>.ишижеся//<0>.ишитися//<0>.ишитись//<0>.ишибось//<0>.ишижъдеся//<0>.ишижъдесь//<0>.ишибося//<0>.ишиждеся//<0>.ишиждесь//<0>.ишися//<0>.ишись
  gramm: indic,praes,sg,2p
 -flex: <0>.итъбысь//<0>.итъбыся//<0>.итбысь//<0>.итбыся//<0>.итжеся//<0>.итъжеся//<0>.итъжесь//<0>.итжесь//<0>.ись//<0>.ися//<0>.итись//<0>.итбось//<0>.итбося//<0>.ижъдесь//<0>.итътися//<0>.итътись//<0>.итъся//<0>.ижесь//<0>.итъсь//<0>.итждесь//<0>.итждеся//<0>.итъжъдеся//<0>.ит//<0>.ижъдеся//<0>.итъмися//<0>.итися//<0>.ибось//<0>.и//<0>.итъмись//<0>.итъ//<0>.имись//<0>.итъбось//<0>.итъбося//<0>.ится//<0>.итсь//<0>.иждесь//<0>.иждеся//<0>.имися//<0>.ибыся//<0>.итъждеся//<0>.ижеся//<0>.итъждесь//<0>.иттися//<0>.иттись//<0>.ибысь//<0>.итмись//<0>.итмися//<0>.ибося//<0>.итъжъдесь
  gramm: indic,praes,sg,3p
 -flex: <0>.илаждесь//<0>.илажъдеся//<0>.илажъдесь//<0>.илася//<0>.илась//<0>.илабысь//<0>.илажесь//<0>.иламись//<0>.илажеся//<0>.иламися//<0>.илабось//<0>.илабося//<0>.ила//<0>.илатися//<0>.илатись//<0>.илабыся//<0>.илаждеся
  gramm: perf,du,m
 -flex: <0>.илѣтись//<0>.илѣтися//<0>.илѣжъдесь//<0>.илѣжъдеся//<0>.илеждеся//<0>.илеждесь//<0>.илѣсь//<0>.илѣся//<0>.илежъдеся//<0>.илѣ//<0>.илѣждесь//<0>.илѣждеся//<0>.илѣбыся//<0>.илѣбысь//<0>.илебыся//<0>.илежъдесь//<0>.илѣмися//<0>.илеся//<0>.илѣмись//<0>.илемися//<0>.илѣжесь//<0>.илѣжеся//<0>.илесь//<0>.илетися//<0>.илетись//<0>.илебось//<0>.илебося//<0>.илѣбося//<0>.илѣбось//<0>.илежеся//<0>.илебысь//<0>.иле//<0>.илемись//<0>.илежесь
  gramm: perf,du,n
 -flex: <0>.илаждесь//<0>.илажъдеся//<0>.илажъдесь//<0>.илася//<0>.илась//<0>.илабысь//<0>.илажесь//<0>.иламись//<0>.илажеся//<0>.иламися//<0>.илабось//<0>.илабося//<0>.ила//<0>.илатися//<0>.илатись//<0>.илабыся//<0>.илаждеся
  gramm: perf,sg,f
-paradigm: Vima
 -flex: <0>.атеждеся//<0>.атежъдесь//<0>.атеждесь//<0>.атетись//<0>.атебыся//<0>.атетися//<0>.атежесь//<0>.атежеся//<0>.атежъдеся//<0>.ате//<0>.атебысь//<0>.атебося//<0>.атеся//<0>.атесь//<0>.атемися//<0>.атемись//<0>.атебось
  gramm: indic,praes,pl,2p
 -flex: <0>.оуждеся//<0>.утбысь//<0>.утбыся//<0>.уть//<0>.юбось//<0>.утъ//<0>.оубось//<0>.оутись//<0>.ютися//<0>.оутися//<0>.оужъдеся//<0>.утждеся//<0>.южъдесь//<0>.южеся//<0>.утътись//<0>.юбысь//<0>.юбыся//<0>.утътися//<0>.утбось//<0>.утбося//<0>.утьмись//<0>.оусь//<0>.оуся//<0>.утьмися//<0>.оубыся//<0>.утьждесь//<0>.утждесь//<0>.ю//<0>.утьждеся//<0>.оужесь//<0>.юбося//<0>.юся//<0>.юсь//<0>.уттися//<0>.утъжъдесь//<0>.утъжъдеся//<0>.уттись//<0>.утъжесь//<0>.утъжеся//<0>.оужеся//<0>.южесь//<0>.утъбыся//<0>.утъбысь//<0>.юмись//<0>.утмись//<0>.утмися//<0>.утъсь//<0>.юмися//<0>.оужъдесь//<0>.утъся//<0>.утъждеся//<0>.утъждесь//<0>.утся//<0>.юждеся//<0>.утсь//<0>.утьбысь//<0>.юждесь//<0>.ут//<0>.утьбыся//<0>.оу//<0>.утжеся//<0>.утжесь//<0>.южъдеся//<0>.оумися//<0>.утьбось//<0>.утьбося//<0>.оумись//<0>.оубося//<0>.утьтися//<0>.утьтись//<0>.утъбося//<0>.утъмися//<0>.утъмись//<0>.утъбось//<0>.утьжъдеся//<0>.утьжъдесь//<0>.уться//<0>.утьсь//<0>.ютись//<0>.утьжеся//<0>.оуждесь//<0>.оубысь//<0>.утьжесь
  gramm: indic,praes,pl,3p
 -flex: <0>.амыся//<0>.амымись//<0>.амымися//<0>.амысь//<0>.амыбось//<0>.амыжесь//<0>.амыжеся//<0>.амыбося//<0>.амыждеся//<0>.амыждесь//<0>.амыбыся//<0>.амытись//<0>.амы//<0>.амыбысь//<0>.амытися//<0>.амыжъдесь//<0>.амыжъдеся
  gramm: indic,praes,pl,1p
 -flex: <0>.елибысь//<0>.елибыся//<0>.ѣлимися//<0>.ѣлимись//<0>.ѣлиждесь//<0>.елибось//<0>.ѣлиждеся//<0>.елибося//<0>.ѣлитись//<0>.ѣлитися//<0>.ѣлибыся//<0>.ѣлибысь//<0>.елижъдеся//<0>.елижъдесь//<0>.елижеся//<0>.елижесь//<0>.ѣлибося//<0>.ѣлибось//<0>.ѣлижесь//<0>.ѣлижеся//<0>.елитися//<0>.елитись//<0>.ели//<0>.елиждеся//<0>.ѣлись//<0>.ѣлися//<0>.елиждесь//<0>.елися//<0>.елимись//<0>.елимися//<0>.елись//<0>.ѣлижъдесь//<0>.ѣлижъдеся//<0>.ѣли
  gramm: perf,pl,m
 -flex: <0>.елабысь//<0>.ѣлабось//<0>.елажеся//<0>.еламися//<0>.ѣламися//<0>.ѣлаждесь//<0>.ѣлаждеся//<0>.ѣламись//<0>.ѣлабося//<0>.елабыся//<0>.ѣлабыся//<0>.ѣлабысь//<0>.елаждеся//<0>.ѣлась//<0>.ѣлася//<0>.елаждесь//<0>.елася//<0>.елась//<0>.ѣлатись//<0>.ѣлатися//<0>.елабось//<0>.елажъдеся//<0>.елажъдесь//<0>.елабося//<0>.ѣлажъдесь//<0>.ѣлажъдеся//<0>.ела//<0>.еламись//<0>.елажесь//<0>.елатися//<0>.елатись//<0>.ѣла//<0>.ѣлажесь//<0>.ѣлажеся
  gramm: perf,pl,n
 -flex: <0>.ѣлыбось//<0>.елымись//<0>.ѣлыбыся//<0>.ѣлы//<0>.елыжесь//<0>.елыжеся//<0>.елысь//<0>.елыся//<0>.ѣлыждесь//<0>.елы//<0>.ѣлыждеся//<0>.ѣлымись//<0>.ѣлымися//<0>.ѣлыбося//<0>.ѣлыся//<0>.ѣлысь//<0>.ѣлыжеся//<0>.ѣлыжъдесь//<0>.ѣлыжъдеся//<0>.елыждеся//<0>.елымися//<0>.ѣлыжесь//<0>.елыбыся//<0>.елыбысь//<0>.ѣлытися//<0>.ѣлытись//<0>.елыбося//<0>.елыбось//<0>.елыжъдесь//<0>.елыждесь//<0>.елыжъдеся//<0>.ѣлыбысь//<0>.елытись//<0>.елытися
  gramm: perf,pl,f
 -flex: <0>.ѣтьбось//<0>.ать//<0>.ѣтьбося//<0>.етьбося//<0>.етьбось//<0>.ѣтися//<0>.ѣтись//<0>.атьждесь//<0>.атьждеся//<0>.атижесь//<0>.атижеся//<0>.етибося//<0>.етибось//<0>.етьтись//<0>.етьтися//<0>.етьбыся//<0>.атибося//<0>.атибось//<0>.ати//<0>.ѣтьсь//<0>.етьжъдесь//<0>.етьжъдеся//<0>.етижесь//<0>.етижеся//<0>.ѣтьжеся//<0>.ѣтьжесь//<0>.ѣтибось//<0>.ѣтибося//<0>.ѣть//<0>.атимися//<0>.атимись//<0>.ѣтибысь//<0>.ѣтибыся//<0>.етибыся//<0>.етибысь//<0>.ѣтьбысь//<0>.ѣтьбыся//<0>.ѣтьтися//<0>.ѣтьтись//<0>.ѣти//<0>.ѣтижеся//<0>.ѣтижесь//<0>.атижъдесь//<0>.атижъдеся//<0>.еться//<0>.атьсь//<0>.аться//<0>.етись//<0>.етися//<0>.атитись//<0>.атитися//<0>.атьтись//<0>.атьтися//<0>.атьмися//<0>.атьмись//<0>.ѣтиждесь//<0>.еть//<0>.ѣтиждеся//<0>.ѣтьмись//<0>.атиждесь//<0>.атиждеся//<0>.ѣтьмися//<0>.ети//<0>.етитись//<0>.ѣтьжъдесь//<0>.ѣтимись//<0>.ѣтимися//<0>.ѣтижъдеся//<0>.атьбося//<0>.атьбось//<0>.ѣтижъдесь//<0>.етьсь//<0>.ѣться//<0>.етьбысь//<0>.ѣтитися//<0>.ѣтитись//<0>.атись//<0>.атися//<0>.етьмися//<0>.етьмись//<0>.атибыся//<0>.етимися//<0>.етимись//<0>.атибысь//<0>.атьжеся//<0>.атьбыся//<0>.атьбысь//<0>.етьждеся//<0>.етьждесь//<0>.ѣтьждесь//<0>.ѣтьждеся//<0>.ѣтьжъдеся//<0>.атьжъдесь//<0>.етьжесь//<0>.етьжеся//<0>.атьжъдеся//<0>.етиждеся//<0>.етиждесь//<0>.атьжесь//<0>.етитися//<0>.етижъдесь//<0>.етижъдеся
  gramm: inf
 -flex: <0>.ейъмись//<0>.ѣйъбось//<0>.ейбось//<0>.ейбося//<0>.ѣйжесь//<0>.ейъбось//<0>.ейъбося//<0>.ѣйъбося//<0>.ѣйъждесь//<0>.ѣйъждеся//<0>.ѣйъбыся//<0>.ѣйъбысь//<0>.ейбысь//<0>.ейъмися//<0>.ейбыся//<0>.ѣйътись//<0>.ѣйждесь//<0>.ѣйтись//<0>.ейъжъдесь//<0>.ѣйся//<0>.ѣймися//<0>.ѣйъсь//<0>.ѣйъся//<0>.ѣйъжъдесь//<0>.ѣйсь//<0>.ѣйбысь//<0>.ейся//<0>.ейсь//<0>.ейъбысь//<0>.ейъбыся//<0>.ѣйъмися//<0>.ѣйъмись//<0>.ѣйбося//<0>.ѣйбось//<0>.ѣй//<0>.ѣймись//<0>.ей//<0>.ѣйждеся//<0>.ейътися//<0>.ѣйтися//<0>.ейътись//<0>.ейждесь//<0>.ейждеся//<0>.ейъжеся//<0>.ейъжесь//<0>.ѣйъжесь//<0>.ѣйъжеся//<0>.еймись//<0>.ейъжъдеся//<0>.еймися//<0>.ейъждеся//<0>.ейъждесь//<0>.ейтися//<0>.ейтись//<0>.ейъся//<0>.ейъсь//<0>.ѣйъжъдеся//<0>.ѣйътися//<0>.ѣйбыся//<0>.ейжеся//<0>.ѣйжеся//<0>.ейжесь
  gramm: imper,sg,2p
 -flex: <0>.ейъмись//<0>.ѣйъбось//<0>.ейбось//<0>.ейбося//<0>.ѣйжесь//<0>.ейъбось//<0>.ейъбося//<0>.ѣйъбося//<0>.ѣйъждесь//<0>.ѣйъждеся//<0>.ѣйъбыся//<0>.ѣйъбысь//<0>.ейбысь//<0>.ейъмися//<0>.ейбыся//<0>.ѣйътись//<0>.ѣйждесь//<0>.ѣйтись//<0>.ейъжъдесь//<0>.ѣйся//<0>.ѣймися//<0>.ѣйъсь//<0>.ѣйъся//<0>.ѣйъжъдесь//<0>.ѣйсь//<0>.ѣйбысь//<0>.ейся//<0>.ейсь//<0>.ейъбысь//<0>.ейъбыся//<0>.ѣйъмися//<0>.ѣйъмись//<0>.ѣйбося//<0>.ѣйбось//<0>.ѣй//<0>.ѣймись//<0>.ей//<0>.ѣйждеся//<0>.ейътися//<0>.ѣйтися//<0>.ейътись//<0>.ейждесь//<0>.ейждеся//<0>.ейъжеся//<0>.ейъжесь//<0>.ѣйъжесь//<0>.ѣйъжеся//<0>.еймись//<0>.ейъжъдеся//<0>.еймися//<0>.ейъждеся//<0>.ейъждесь//<0>.ейтися//<0>.ейтись//<0>.ейъся//<0>.ейъсь//<0>.ѣйъжъдеся//<0>.ѣйътися//<0>.ѣйбыся//<0>.ейжеся//<0>.ѣйжеся//<0>.ейжесь
  gramm: imper,sg,3p
 -flex: <0>.ѣйъте//<0>.ейтебыся//<0>.ейтебысь//<0>.ейтемися//<0>.ѣйтеждеся//<0>.ейътежеся//<0>.ейътежесь//<0>.ейте//<0>.ѣйътемися//<0>.ѣйътемись//<0>.ейътемись//<0>.ѣйтежесь//<0>.ейътемися//<0>.ѣйтемися//<0>.ѣйтемись//<0>.ѣйтебыся//<0>.ейътеся//<0>.ейътесь//<0>.ѣйтебысь//<0>.ейътебысь//<0>.ейтежеся//<0>.ейътебыся//<0>.ѣйтесь//<0>.ѣйтеся//<0>.ейтеждеся//<0>.ейтеждесь//<0>.ѣйте//<0>.ейтемись//<0>.ейъте//<0>.ѣйътежъдеся//<0>.ейтебось//<0>.ейтебося//<0>.ейтетися//<0>.ейтетись//<0>.ейътетися//<0>.ейътетись//<0>.ѣйтежеся//<0>.ѣйтеждесь//<0>.ѣйътебыся//<0>.ѣйътебысь//<0>.ѣйтебося//<0>.ейтеся//<0>.ѣйтетись//<0>.ѣйтетися//<0>.ейтесь//<0>.ѣйътебося//<0>.ейътебось//<0>.ейътебося//<0>.ѣйътебось//<0>.ѣйътетись//<0>.ѣйътетися//<0>.ейтежесь//<0>.ейътежъдеся//<0>.ейътежъдесь//<0>.ѣйътежъдесь//<0>.ѣйтебось//<0>.ѣйътесь//<0>.ѣйътежесь//<0>.ѣйътежеся//<0>.ѣйътеся
  gramm: imper,pl,2p
 -flex: <0>.елось//<0>.елося//<0>.ѣлотись//<0>.ѣложеся//<0>.ѣложесь//<0>.еломися//<0>.еломись//<0>.ѣлождеся//<0>.ѣлождесь//<0>.елобыся//<0>.елобысь//<0>.ѣлося//<0>.елотись//<0>.елотися//<0>.ѣлось//<0>.еложесь//<0>.еложеся//<0>.ѣложъдеся//<0>.ѣложъдесь//<0>.ѣлобось//<0>.ѣломися//<0>.ѣлобося//<0>.ѣлотися//<0>.ѣлобысь//<0>.ѣлобыся//<0>.елобося//<0>.елобось//<0>.ело//<0>.елождесь//<0>.елождеся//<0>.ѣломись//<0>.ѣло//<0>.еложъдесь//<0>.еложъдеся
  gramm: perf,sg,n
 -flex: <0>.ѣжъдеся//<0>.ѣжъдесь//<0>.емися//<0>.етись//<0>.ѣтися//<0>.ѣтись//<0>.етися//<0>.ѣбось//<0>.ѣбося//<0>.е//<0>.еждеся//<0>.еждесь//<0>.ѣмись//<0>.ебося//<0>.емись//<0>.ѣмися//<0>.ѣждеся//<0>.ѣждесь//<0>.ѣся//<0>.ѣсь//<0>.ебось//<0>.ѣ//<0>.ѣжеся//<0>.ебыся//<0>.ебысь//<0>.ѣжесь//<0>.ѣбысь//<0>.ѣбыся//<0>.ежъдесь//<0>.ежъдеся//<0>.есь//<0>.ежесь//<0>.ежеся//<0>.еся
  gramm: indic,aor,sg,3p
 -flex: <0>.ѣжъдеся//<0>.ѣжъдесь//<0>.емися//<0>.етись//<0>.ѣтися//<0>.ѣтись//<0>.етися//<0>.ѣбось//<0>.ѣбося//<0>.е//<0>.еждеся//<0>.еждесь//<0>.ѣмись//<0>.ебося//<0>.емись//<0>.ѣмися//<0>.ѣждеся//<0>.ѣждесь//<0>.ѣся//<0>.ѣсь//<0>.ебось//<0>.ѣ//<0>.ѣжеся//<0>.ебыся//<0>.ебысь//<0>.ѣжесь//<0>.ѣбысь//<0>.ѣбыся//<0>.ежъдесь//<0>.ежъдеся//<0>.есь//<0>.ежесь//<0>.ежеся//<0>.еся
  gramm: indic,aor,sg,2p
 -flex: <0>.авѣбыся//<0>.авамися//<0>.авамись//<0>.авѣбось//<0>.авѣбося//<0>.аважесь//<0>.аважеся//<0>.авежесь//<0>.авежеся//<0>.авѣждесь//<0>.авемися//<0>.авѣждеся//<0>.авѣся//<0>.авѣсь//<0>.авѣбысь//<0>.авабося//<0>.авабось//<0>.авѣжесь//<0>.авесь//<0>.авеся//<0>.авеждеся//<0>.авеждесь//<0>.авѣ//<0>.аветись//<0>.авѣтися//<0>.авѣтись//<0>.аветися//<0>.авѣжъдеся//<0>.аватись//<0>.аватися//<0>.авѣжъдесь//<0>.аважъдесь//<0>.аважъдеся//<0>.авебося//<0>.авѣмись//<0>.авась//<0>.авася//<0>.авебось//<0>.авежъдесь//<0>.авежъдеся//<0>.авемись//<0>.авѣмися//<0>.авебыся//<0>.ава//<0>.аве//<0>.авебысь//<0>.авѣжеся//<0>.аваждесь//<0>.аваждеся//<0>.авабыся//<0>.авабысь
  gramm: indic,praes,du,1p
 -flex: <0>.атѣбось//<0>.атеждесь//<0>.атеждеся//<0>.атѣбося//<0>.атѣся//<0>.атѣсь//<0>.атѣжеся//<0>.атѣжесь//<0>.атамися//<0>.атамись//<0>.атѣ//<0>.атажесь//<0>.атѣтись//<0>.атажеся//<0>.атежесь//<0>.атежеся//<0>.атемися//<0>.ататись//<0>.ататися//<0>.атажъдесь//<0>.атемись//<0>.атажъдеся//<0>.атѣбысь//<0>.атабося//<0>.атабось//<0>.атѣбыся//<0>.атесь//<0>.атеся//<0>.атежъдесь//<0>.атежъдеся//<0>.атаждесь//<0>.атаждеся//<0>.атѣждесь//<0>.атѣжъдесь//<0>.атебыся//<0>.атебысь//<0>.атетись//<0>.атебося//<0>.атась//<0>.атася//<0>.атебось//<0>.атѣжъдеся//<0>.атабыся//<0>.атѣмись//<0>.атабысь//<0>.ата//<0>.атетися//<0>.атѣждеся//<0>.ате//<0>.атѣмися//<0>.атѣтися
  gramm: indic,praes,du,3p
 -flex: <0>.атѣбось//<0>.атеждесь//<0>.атеждеся//<0>.атѣбося//<0>.атѣся//<0>.атѣсь//<0>.атѣжеся//<0>.атѣжесь//<0>.атамися//<0>.атамись//<0>.атѣ//<0>.атажесь//<0>.атѣтись//<0>.атажеся//<0>.атежесь//<0>.атежеся//<0>.атемися//<0>.ататись//<0>.ататися//<0>.атажъдесь//<0>.атемись//<0>.атажъдеся//<0>.атѣбысь//<0>.атабося//<0>.атабось//<0>.атѣбыся//<0>.атесь//<0>.атеся//<0>.атежъдесь//<0>.атежъдеся//<0>.атаждесь//<0>.атаждеся//<0>.атѣждесь//<0>.атѣжъдесь//<0>.атебыся//<0>.атебысь//<0>.атетись//<0>.атебося//<0>.атась//<0>.атася//<0>.атебось//<0>.атѣжъдеся//<0>.атабыся//<0>.атѣмись//<0>.атабысь//<0>.ата//<0>.атетися//<0>.атѣждеся//<0>.ате//<0>.атѣмися//<0>.атѣтися
  gramm: indic,praes,du,2p
 -flex: <0>.ѣяховѣжъдеся//<0>.ѣяховѣжъдесь//<0>.еяховеся//<0>.еяховесь//<0>.ѣяховѣтися//<0>.ѣяховѣтись//<0>.еяховажеся//<0>.еяховажесь//<0>.яховѣмись//<0>.яховеждеся//<0>.яховеждесь//<0>.яховабыся//<0>.еяховабысь//<0>.еяховабыся//<0>.яховабысь//<0>.яховеся//<0>.яховѣждесь//<0>.яховѣся//<0>.яховѣсь//<0>.яховѣждеся//<0>.яховѣтися//<0>.яховѣтись//<0>.ѣяховѣмись//<0>.ѣяховѣмися//<0>.яхова//<0>.еяховаждеся//<0>.еяховемися//<0>.ѣяховажесь//<0>.яховебыся//<0>.яховебысь//<0>.ѣяховажеся//<0>.яховабося//<0>.яховабось//<0>.еяховежъдеся//<0>.еяховежъдесь//<0>.яховѣмися//<0>.яховѣбысь//<0>.ѣяховѣ//<0>.еяховася//<0>.еяховась//<0>.еяхова//<0>.еяхове//<0>.яховатись//<0>.яховатися//<0>.еяховатися//<0>.ѣяховабося//<0>.ѣяховабось//<0>.еяховатись//<0>.ѣяховѣжеся//<0>.ѣяховѣжесь//<0>.яховажесь//<0>.яховажеся//<0>.яховажъдесь//<0>.яховажъдеся//<0>.яховѣжъдеся//<0>.яховѣжъдесь//<0>.яховаждесь//<0>.яховаждеся//<0>.ѣяхова//<0>.яховѣбось//<0>.яховѣбося//<0>.еяховетися//<0>.еяховетись//<0>.еяховемись//<0>.ѣяховѣся//<0>.ѣяховѣсь//<0>.ѣяховажъдесь//<0>.ѣяховажъдеся//<0>.ѣяховамися//<0>.яховежесь//<0>.яховежеся//<0>.ѣяховамись//<0>.еяховамись//<0>.еяховамися//<0>.еяховеждесь//<0>.еяховеждеся//<0>.еяховежеся//<0>.еяховежесь//<0>.яховебося//<0>.яховебось//<0>.яховетись//<0>.яховетися//<0>.яховесь//<0>.ѣяховаждесь//<0>.ѣяховаждеся//<0>.еяховажъдеся//<0>.еяховажъдесь//<0>.ѣяховѣбось//<0>.ѣяховѣбося//<0>.яховамися//<0>.яховамись//<0>.яхове//<0>.еяховаждесь//<0>.яховемися//<0>.яховемись//<0>.яховѣжеся//<0>.яховѣжесь//<0>.ѣяховѣждесь//<0>.ѣяховѣждеся//<0>.ѣяховѣбысь//<0>.яховежъдесь//<0>.яховежъдеся//<0>.ѣяховѣбыся//<0>.ѣяховатись//<0>.ѣяховатися//<0>.яховѣ//<0>.еяховебось//<0>.еяховебося//<0>.еяховебысь//<0>.еяховебыся//<0>.еяховабось//<0>.еяховабося//<0>.ѣяховабыся//<0>.ѣяховась//<0>.ѣяховася//<0>.ѣяховабысь//<0>.яховѣбыся//<0>.яховась//<0>.яховася
  gramm: indic,imperf,du,1p
 -flex: <0>.ѣястась//<0>.еястабось//<0>.еястабося//<0>.ѣястася//<0>.ѣястѣбысь//<0>.еястемись//<0>.еястемися//<0>.еястаждесь//<0>.ѣястѣбыся//<0>.еястаждеся//<0>.еястабысь//<0>.ясътѣтися//<0>.ясътѣтись//<0>.ѣясътабысь//<0>.ястась//<0>.ястебыся//<0>.ястебося//<0>.ястебось//<0>.ѣясътамися//<0>.ѣясътамись//<0>.ѣясътѣбыся//<0>.ястажеся//<0>.еясътажъдеся//<0>.еясътажъдесь//<0>.ястѣтися//<0>.ястѣтись//<0>.еясътебысь//<0>.еястеся//<0>.ястѣся//<0>.ястетись//<0>.еястамись//<0>.ястѣбыся//<0>.ястеждесь//<0>.ѣястѣбось//<0>.ястѣсь//<0>.еясте//<0>.ястеждеся//<0>.ясътежъдесь//<0>.ясътемись//<0>.ясътѣся//<0>.ясътѣсь//<0>.ястетися//<0>.ястамися//<0>.ястамись//<0>.еястабыся//<0>.ястабыся//<0>.ястабысь//<0>.ясътемися//<0>.ѣястѣбося//<0>.ясътежъдеся//<0>.ѣясътѣмись//<0>.ѣясътѣмися//<0>.ясътетись//<0>.ясътетися//<0>.ѣястѣжеся//<0>.еясътажесь//<0>.ѣястѣ//<0>.ясътѣмися//<0>.ясътѣбось//<0>.ясътежесь//<0>.ѣясътажъдесь//<0>.ѣясътажъдеся//<0>.ясътѣжъдеся//<0>.ястѣмись//<0>.ястѣмися//<0>.ясътѣжъдесь//<0>.еястажеся//<0>.еястажесь//<0>.ѣястѣся//<0>.ѣястѣсь//<0>.еястебысь//<0>.еястебыся//<0>.ястажесь//<0>.еясътабось//<0>.ѣяста//<0>.еясътабося//<0>.ясътась//<0>.ясътася//<0>.еясътамись//<0>.еясътамися//<0>.ѣясътѣсь//<0>.ясътабыся//<0>.ясътабысь//<0>.еястежеся//<0>.еястежесь//<0>.еясътась//<0>.ястѣждеся//<0>.ястѣждесь//<0>.еястебось//<0>.еястебося//<0>.ѣястабося//<0>.ѣястабось//<0>.еясътеся//<0>.еясътесь//<0>.ястаждеся//<0>.ястаждесь//<0>.ястѣжеся//<0>.ѣясъта//<0>.ясътесь//<0>.ястебысь//<0>.ястѣбось//<0>.ястѣбося//<0>.еясътатися//<0>.еясътатись//<0>.ѣястатись//<0>.ястѣ//<0>.ѣястатися//<0>.еясътемись//<0>.еясътемися//<0>.еясътася//<0>.еястесь//<0>.ястемися//<0>.ястемись//<0>.ѣясътѣжеся//<0>.ѣясътѣжесь//<0>.ѣясътѣжъдеся//<0>.ясътѣмись//<0>.ѣясътабося//<0>.ѣясътабось//<0>.еясътетися//<0>.еясътетись//<0>.ѣясътѣбысь//<0>.ѣясътась//<0>.ѣясътася//<0>.ѣясътѣжъдесь//<0>.ястѣбысь//<0>.ястѣжесь//<0>.ясте//<0>.еястася//<0>.еястась//<0>.ясътамися//<0>.ѣястабыся//<0>.ѣястабысь//<0>.ясътамись//<0>.еястетися//<0>.еястетись//<0>.ясътабося//<0>.ясътабось//<0>.ѣясътѣ//<0>.ѣястѣждеся//<0>.еясътебось//<0>.еясътебося//<0>.ѣястѣждесь//<0>.еяста//<0>.ѣясътабыся//<0>.еясътажеся//<0>.ѣястѣжесь//<0>.ясътѣбысь//<0>.ясътѣбыся//<0>.ѣясътѣся//<0>.еясъта//<0>.ясътатись//<0>.ясътатися//<0>.еясъте//<0>.ѣястажесь//<0>.ѣястажеся//<0>.ясътѣ//<0>.ѣястѣтися//<0>.ѣястѣтись//<0>.ясътажъдесь//<0>.ясътажъдеся//<0>.ясътеся//<0>.еястамися//<0>.ясътежеся//<0>.ясътебося//<0>.ясътебось//<0>.ястася//<0>.ясътажесь//<0>.ѣястаждеся//<0>.ѣястаждесь//<0>.еясътебыся//<0>.ястабося//<0>.ясътебыся//<0>.ясътебысь//<0>.ястабось//<0>.еястатися//<0>.еястатись//<0>.ястежесь//<0>.ястежеся//<0>.ѣясътажесь//<0>.ѣясътажеся//<0>.ѣястѣмись//<0>.ѣястѣмися//<0>.еястеждеся//<0>.ѣясътѣтися//<0>.ѣясътѣтись//<0>.еястеждесь//<0>.ясътѣбося//<0>.яста//<0>.ясъта//<0>.ѣясътѣбось//<0>.ѣясътѣбося//<0>.ясътѣжеся//<0>.ясъте//<0>.ясътѣжесь//<0>.еясътабысь//<0>.еясътабыся//<0>.ѣясътатись//<0>.ѣясътатися//<0>.еясътежеся//<0>.еясътежесь//<0>.ѣястамися//<0>.ѣястамись//<0>.ястатись//<0>.ястатися//<0>.ясътажеся//<0>.ястесь//<0>.ястеся//<0>.еясътежъдеся//<0>.еясътежъдесь
  gramm: indic,imperf,du,3p
 -flex: <0>.ѣястась//<0>.еястабось//<0>.еястабося//<0>.ѣястася//<0>.ѣястѣбысь//<0>.еястемись//<0>.еястемися//<0>.еястаждесь//<0>.ѣястѣбыся//<0>.еястаждеся//<0>.еястабысь//<0>.ясътѣтися//<0>.ясътѣтись//<0>.ѣясътабысь//<0>.ястась//<0>.ястебыся//<0>.ястебося//<0>.ястебось//<0>.ѣясътамися//<0>.ѣясътамись//<0>.ѣясътѣбыся//<0>.ястажеся//<0>.еясътажъдеся//<0>.еясътажъдесь//<0>.ястѣтися//<0>.ястѣтись//<0>.еясътебысь//<0>.еястеся//<0>.ястѣся//<0>.ястетись//<0>.еястамись//<0>.ястѣбыся//<0>.ястеждесь//<0>.ѣястѣбось//<0>.ястѣсь//<0>.еясте//<0>.ястеждеся//<0>.ясътежъдесь//<0>.ясътемись//<0>.ясътѣся//<0>.ясътѣсь//<0>.ястетися//<0>.ястамися//<0>.ястамись//<0>.еястабыся//<0>.ястабыся//<0>.ястабысь//<0>.ясътемися//<0>.ѣястѣбося//<0>.ясътежъдеся//<0>.ѣясътѣмись//<0>.ѣясътѣмися//<0>.ясътетись//<0>.ясътетися//<0>.ѣястѣжеся//<0>.еясътажесь//<0>.ѣястѣ//<0>.ясътѣмися//<0>.ясътѣбось//<0>.ясътежесь//<0>.ѣясътажъдесь//<0>.ѣясътажъдеся//<0>.ясътѣжъдеся//<0>.ястѣмись//<0>.ястѣмися//<0>.ясътѣжъдесь//<0>.еястажеся//<0>.еястажесь//<0>.ѣястѣся//<0>.ѣястѣсь//<0>.еястебысь//<0>.еястебыся//<0>.ястажесь//<0>.еясътабось//<0>.ѣяста//<0>.еясътабося//<0>.ясътась//<0>.ясътася//<0>.еясътамись//<0>.еясътамися//<0>.ѣясътѣсь//<0>.ясътабыся//<0>.ясътабысь//<0>.еястежеся//<0>.еястежесь//<0>.еясътась//<0>.ястѣждеся//<0>.ястѣждесь//<0>.еястебось//<0>.еястебося//<0>.ѣястабося//<0>.ѣястабось//<0>.еясътеся//<0>.еясътесь//<0>.ястаждеся//<0>.ястаждесь//<0>.ястѣжеся//<0>.ѣясъта//<0>.ясътесь//<0>.ястебысь//<0>.ястѣбось//<0>.ястѣбося//<0>.еясътатися//<0>.еясътатись//<0>.ѣястатись//<0>.ястѣ//<0>.ѣястатися//<0>.еясътемись//<0>.еясътемися//<0>.еясътася//<0>.еястесь//<0>.ястемися//<0>.ястемись//<0>.ѣясътѣжеся//<0>.ѣясътѣжесь//<0>.ѣясътѣжъдеся//<0>.ясътѣмись//<0>.ѣясътабося//<0>.ѣясътабось//<0>.еясътетися//<0>.еясътетись//<0>.ѣясътѣбысь//<0>.ѣясътась//<0>.ѣясътася//<0>.ѣясътѣжъдесь//<0>.ястѣбысь//<0>.ястѣжесь//<0>.ясте//<0>.еястася//<0>.еястась//<0>.ясътамися//<0>.ѣястабыся//<0>.ѣястабысь//<0>.ясътамись//<0>.еястетися//<0>.еястетись//<0>.ясътабося//<0>.ясътабось//<0>.ѣясътѣ//<0>.ѣястѣждеся//<0>.еясътебось//<0>.еясътебося//<0>.ѣястѣждесь//<0>.еяста//<0>.ѣясътабыся//<0>.еясътажеся//<0>.ѣястѣжесь//<0>.ясътѣбысь//<0>.ясътѣбыся//<0>.ѣясътѣся//<0>.еясъта//<0>.ясътатись//<0>.ясътатися//<0>.еясъте//<0>.ѣястажесь//<0>.ѣястажеся//<0>.ясътѣ//<0>.ѣястѣтися//<0>.ѣястѣтись//<0>.ясътажъдесь//<0>.ясътажъдеся//<0>.ясътеся//<0>.еястамися//<0>.ясътежеся//<0>.ясътебося//<0>.ясътебось//<0>.ястася//<0>.ясътажесь//<0>.ѣястаждеся//<0>.ѣястаждесь//<0>.еясътебыся//<0>.ястабося//<0>.ясътебыся//<0>.ясътебысь//<0>.ястабось//<0>.еястатися//<0>.еястатись//<0>.ястежесь//<0>.ястежеся//<0>.ѣясътажесь//<0>.ѣясътажеся//<0>.ѣястѣмись//<0>.ѣястѣмися//<0>.еястеждеся//<0>.ѣясътѣтися//<0>.ѣясътѣтись//<0>.еястеждесь//<0>.ясътѣбося//<0>.яста//<0>.ясъта//<0>.ѣясътѣбось//<0>.ѣясътѣбося//<0>.ясътѣжеся//<0>.ясъте//<0>.ясътѣжесь//<0>.еясътабысь//<0>.еясътабыся//<0>.ѣясътатись//<0>.ѣясътатися//<0>.еясътежеся//<0>.еясътежесь//<0>.ѣястамися//<0>.ѣястамись//<0>.ястатись//<0>.ястатися//<0>.ясътажеся//<0>.ястесь//<0>.ястеся//<0>.еясътежъдеся//<0>.еясътежъдесь
  gramm: indic,imperf,du,2p
 -flex: <0>.еястемись//<0>.еястемися//<0>.ѣясътемися//<0>.ѣясътемись//<0>.ястебося//<0>.ястебось//<0>.еясътебысь//<0>.еясътебыся//<0>.ястеждесь//<0>.ястеждеся//<0>.ясътежъдесь//<0>.ясътемись//<0>.ясътемися//<0>.ясътежъдеся//<0>.ясътетись//<0>.ясътетися//<0>.еястебысь//<0>.еястебыся//<0>.ѣясте//<0>.ѣястемися//<0>.ѣястемись//<0>.еястежеся//<0>.еястежесь//<0>.еястебось//<0>.еястебося//<0>.ѣясътебыся//<0>.еясътесь//<0>.ястебыся//<0>.ястебысь//<0>.ѣясъте//<0>.ѣясътесь//<0>.ѣясътеся//<0>.еясътемись//<0>.еясътемися//<0>.еястеся//<0>.еястесь//<0>.ястемися//<0>.ястемись//<0>.ясътесь//<0>.ясътеся//<0>.ѣястежесь//<0>.ѣястежеся//<0>.ѣястебыся//<0>.еясътетися//<0>.еясътетись//<0>.ѣястебысь//<0>.ѣясътетись//<0>.ѣясътетися//<0>.еястетися//<0>.еястетись//<0>.еясътебось//<0>.еясътебося//<0>.еясте//<0>.ѣясътежесь//<0>.ѣясътежеся//<0>.еясъте//<0>.ѣястетись//<0>.ѣястетися//<0>.ѣястебося//<0>.ѣястебось//<0>.ясътебося//<0>.ясътебось//<0>.ѣясътежъдесь//<0>.ѣясътежъдеся//<0>.ясътебыся//<0>.ясътебысь//<0>.ясте//<0>.ястежесь//<0>.ястежеся//<0>.еястеждеся//<0>.ястетись//<0>.ястетися//<0>.еястеждесь//<0>.ѣясътебося//<0>.ѣясътебось//<0>.ѣястеждесь//<0>.ѣястеждеся//<0>.ясъте//<0>.ѣястесь//<0>.ѣястеся//<0>.ясътежесь//<0>.ясътежеся//<0>.еясътежеся//<0>.еясътежесь//<0>.еясътеся//<0>.ѣясътебысь//<0>.ястесь//<0>.ястеся//<0>.еясътежъдеся//<0>.еясътежъдесь
  gramm: indic,imperf,pl,2p
 -flex: <0>.ѣяхусь//<0>.ѣяхуся//<0>.еяхумись//<0>.еяхуся//<0>.еяхусь//<0>.еяхумися//<0>.еяхубысь//<0>.ѣяху//<0>.яхужеся//<0>.еяхубыся//<0>.яху//<0>.яхужъдесь//<0>.яхужъдеся//<0>.ѣяхутись//<0>.ѣяхутися//<0>.ѣяхумися//<0>.ѣяхумись//<0>.ѣяхубыся//<0>.ѣяхубысь//<0>.яхубыся//<0>.яхубысь//<0>.еяхужъдеся//<0>.еяхубось//<0>.еяхубося//<0>.еяхужъдесь//<0>.еяхуждесь//<0>.ѣяхуждеся//<0>.ѣяхуждесь//<0>.еяхуждеся//<0>.яхусь//<0>.яхуся//<0>.яхужесь//<0>.еяхутися//<0>.еяхутись//<0>.еяхужеся//<0>.еяхужесь//<0>.яхубося//<0>.ѣяхужъдесь//<0>.ѣяхужъдеся//<0>.яхубось//<0>.ѣяхубося//<0>.ѣяхубось//<0>.ѣяхужесь//<0>.ѣяхужеся//<0>.яхуждеся//<0>.яхуждесь//<0>.яхутись//<0>.яхумися//<0>.яхумись//<0>.яхутися//<0>.еяху
  gramm: indic,imperf,pl,3p
 -flex: <0>.яхомтись//<0>.яхомтися//<0>.яхомъ//<0>.еяхомъбось//<0>.еяхомъбося//<0>.еяхомбось//<0>.еяхомбося//<0>.яхомъжесь//<0>.яхомъжеся//<0>.ѣяхомтись//<0>.ѣяхоммися//<0>.ѣяхоммись//<0>.ѣяхомтися//<0>.яхоммися//<0>.яхоммись//<0>.ѣяхомъ//<0>.еяхомътися//<0>.еяхомътись//<0>.еяхомся//<0>.еяхомсь//<0>.еяхом//<0>.яхомъбося//<0>.яхомъбось//<0>.ѣяхомъмися//<0>.ѣяхомъмись//<0>.яхомбыся//<0>.яхомбысь//<0>.еяхомъжъдеся//<0>.еяхомъжъдесь//<0>.яхомбося//<0>.яхомбось//<0>.ѣяхомъбыся//<0>.ѣяхомъбысь//<0>.ѣяхомжесь//<0>.ѣяхомжеся//<0>.ѣяхомъсь//<0>.ѣяхомъся//<0>.яхомъждесь//<0>.яхомъждеся//<0>.яхомждеся//<0>.яхомждесь//<0>.еяхомбысь//<0>.ѣяхомбося//<0>.ѣяхомбось//<0>.ѣяхомся//<0>.ѣяхомъждесь//<0>.ѣяхомъждеся//<0>.еяхомтися//<0>.еяхомтись//<0>.яхомъмися//<0>.яхом//<0>.яхомъмись//<0>.яхомъжъдесь//<0>.ѣяхом//<0>.яхомъжъдеся//<0>.ѣяхомъбося//<0>.ѣяхомъбось//<0>.яхомсь//<0>.еяхомъ//<0>.яхомся//<0>.ѣяхомждеся//<0>.ѣяхомждесь//<0>.ѣяхомъжъдесь//<0>.ѣяхомъжъдеся//<0>.еяхомъся//<0>.еяхомъсь//<0>.ѣяхомсь//<0>.еяхомбыся//<0>.еяхомъбысь//<0>.еяхомъбыся//<0>.еяхомъмись//<0>.еяхомъмися//<0>.яхомътись//<0>.яхомътися//<0>.еяхомъждеся//<0>.еяхомъждесь//<0>.еяхоммись//<0>.яхомъсь//<0>.яхомъся//<0>.еяхоммися//<0>.яхомъбыся//<0>.яхомъбысь//<0>.ѣяхомбыся//<0>.ѣяхомбысь//<0>.еяхомжеся//<0>.еяхомжесь//<0>.еяхомждесь//<0>.еяхомъжеся//<0>.еяхомъжесь//<0>.еяхомждеся//<0>.ѣяхомъжесь//<0>.яхомжесь//<0>.яхомжеся//<0>.ѣяхомъжеся//<0>.ѣяхомътись//<0>.ѣяхомътися
  gramm: indic,imperf,pl,1p
 -flex: <0>.елетися//<0>.елетись//<0>.ележдесь//<0>.ележъдесь//<0>.ѣлѣжъдеся//<0>.ѣлѣжъдесь//<0>.ѣлѣ//<0>.ѣлѣжеся//<0>.ѣлѣжесь//<0>.ѣлѣмись//<0>.ѣлѣтися//<0>.ѣлѣтись//<0>.ѣлѣмися//<0>.елебось//<0>.елебося//<0>.ѣлѣждесь//<0>.ѣлѣждеся//<0>.елеся//<0>.елесь//<0>.ележеся//<0>.ележесь//<0>.ѣлѣбысь//<0>.ѣлѣбыся//<0>.ележъдеся//<0>.еле//<0>.ѣлѣбось//<0>.ѣлѣбося//<0>.ѣлѣся//<0>.ѣлѣсь//<0>.ележдеся//<0>.елебысь//<0>.елебыся//<0>.елемись//<0>.елемися
  gramm: perf,du,f
 -flex: <0>.яхбося//<0>.яхбось//<0>.яхтись//<0>.яхтися//<0>.еях//<0>.яхъ//<0>.яхътись//<0>.яхътися//<0>.ѣяхбося//<0>.ѣяхбось//<0>.еяхбось//<0>.еяхбося//<0>.еяхбысь//<0>.еяхбыся//<0>.еяхъбось//<0>.еяхъбося//<0>.ѣяхъбыся//<0>.ѣяхъбысь//<0>.еяхъжъдеся//<0>.еяхъжъдесь//<0>.яхсь//<0>.яхся//<0>.еяхжеся//<0>.еяхжесь//<0>.яхъжъдесь//<0>.еяхъмись//<0>.еяхъмися//<0>.яхъжъдеся//<0>.еяхъбысь//<0>.еяхъбыся//<0>.ѣяхътись//<0>.ѣяхътися//<0>.ѣяхъжъдесь//<0>.ѣяхъжъдеся//<0>.еяхъся//<0>.еяхъсь//<0>.яхъжесь//<0>.ѣяхмися//<0>.ѣяхмись//<0>.яхъжеся//<0>.яхъбыся//<0>.яхъбысь//<0>.ѣяхъждесь//<0>.ѣяхъждеся//<0>.яхъждесь//<0>.яхъждеся//<0>.еяхмись//<0>.еяхмися//<0>.еяхтися//<0>.еяхтись//<0>.ѣяхбыся//<0>.ѣяхбысь//<0>.ѣяхждеся//<0>.ѣяхждесь//<0>.ѣяхтись//<0>.ѣяхтися//<0>.ях//<0>.ѣяхжесь//<0>.яхждесь//<0>.ѣяхсь//<0>.ѣяхся//<0>.яхмися//<0>.яхмись//<0>.еяхътися//<0>.еяхътись//<0>.ѣяхъмися//<0>.ѣяхъмись//<0>.еяхъжеся//<0>.еяхъжесь//<0>.ѣяхъ//<0>.ѣяхъбося//<0>.еяхся//<0>.еяхсь//<0>.яхбыся//<0>.яхбысь//<0>.еяхждесь//<0>.еяхждеся//<0>.ѣяхъжесь//<0>.яхжесь//<0>.яхжеся//<0>.ѣяхъжеся//<0>.яхъмися//<0>.яхъмись//<0>.ѣяхъсь//<0>.еяхъждеся//<0>.ѣяхъся//<0>.еяхъждесь//<0>.яхъбося//<0>.яхъбось//<0>.ѣях//<0>.яхждеся//<0>.ѣяхжеся//<0>.ѣяхъбось//<0>.еяхъ//<0>.яхъсь//<0>.яхъся
  gramm: indic,imperf,sg,1p
 -flex: <0>.яшежеся//<0>.ѣяшебося//<0>.ѣяшебось//<0>.еяшеждеся//<0>.еяшежъдеся//<0>.еяшежъдесь//<0>.еяшеждесь//<0>.яшежесь//<0>.яшетись//<0>.яшетися//<0>.ѣяшебыся//<0>.еяшемись//<0>.яше//<0>.еяшемися//<0>.ѣяшежъдесь//<0>.еяше//<0>.ѣяшежъдеся//<0>.яшежъдесь//<0>.яшежъдеся//<0>.ѣяшемися//<0>.яшебося//<0>.яшебось//<0>.ѣяшемись//<0>.ѣяшебысь//<0>.еяшетися//<0>.яшеждеся//<0>.еяшетись//<0>.ѣяшежесь//<0>.ѣяшежеся//<0>.ѣяшесь//<0>.ѣяшеся//<0>.яшемися//<0>.ѣяшеждесь//<0>.ѣяшеждеся//<0>.яшемись//<0>.ѣяше//<0>.ѣяшетись//<0>.ѣяшетися//<0>.еяшебось//<0>.еяшебося//<0>.еяшежеся//<0>.еяшежесь//<0>.яшесь//<0>.яшеся//<0>.еяшеся//<0>.еяшесь//<0>.еяшебысь//<0>.еяшебыся//<0>.яшебыся//<0>.яшеждесь//<0>.яшебысь
  gramm: indic,imperf,sg,2p
 -flex: <0>.яшежеся//<0>.ѣяшебося//<0>.ѣяшебось//<0>.еяшеждеся//<0>.еяшежъдеся//<0>.еяшежъдесь//<0>.еяшеждесь//<0>.яшежесь//<0>.яшетись//<0>.яшетися//<0>.ѣяшебыся//<0>.еяшемись//<0>.яше//<0>.еяшемися//<0>.ѣяшежъдесь//<0>.еяше//<0>.ѣяшежъдеся//<0>.яшежъдесь//<0>.яшежъдеся//<0>.ѣяшемися//<0>.яшебося//<0>.яшебось//<0>.ѣяшемись//<0>.ѣяшебысь//<0>.еяшетися//<0>.яшеждеся//<0>.еяшетись//<0>.ѣяшежесь//<0>.ѣяшежеся//<0>.ѣяшесь//<0>.ѣяшеся//<0>.яшемися//<0>.ѣяшеждесь//<0>.ѣяшеждеся//<0>.яшемись//<0>.ѣяше//<0>.ѣяшетись//<0>.ѣяшетися//<0>.еяшебось//<0>.еяшебося//<0>.еяшежеся//<0>.еяшежесь//<0>.яшесь//<0>.яшеся//<0>.еяшеся//<0>.еяшесь//<0>.еяшебысь//<0>.еяшебыся//<0>.яшебыся//<0>.яшеждесь//<0>.яшебысь
  gramm: indic,imperf,sg,3p
 -flex: <0>.еховебось//<0>.еховебося//<0>.еховамись//<0>.еховамися//<0>.ѣхова//<0>.ѣховѣбыся//<0>.еховебысь//<0>.ѣховаждесь//<0>.ѣховаждеся//<0>.еховебыся//<0>.ѣховамися//<0>.ѣховѣбось//<0>.ѣховѣбося//<0>.ѣховамись//<0>.ѣховѣждесь//<0>.ѣховась//<0>.ѣховася//<0>.ѣховѣждеся//<0>.ѣховѣжъдеся//<0>.еховеждесь//<0>.ѣховѣжъдесь//<0>.еховася//<0>.еховась//<0>.ѣховажъдесь//<0>.ѣховажъдеся//<0>.ѣховѣтись//<0>.еховетися//<0>.еховетись//<0>.еховежеся//<0>.еховежесь//<0>.еховабось//<0>.еховабысь//<0>.еховабыся//<0>.еховемись//<0>.ѣховѣбысь//<0>.еховемися//<0>.еховежъдесь//<0>.ѣховѣмися//<0>.еховаждеся//<0>.ѣховатись//<0>.ѣховатися//<0>.еховаждесь//<0>.ѣховабося//<0>.ѣховабось//<0>.еховеся//<0>.ѣховѣжеся//<0>.ѣховѣжесь//<0>.еховатися//<0>.еховесь//<0>.еховатись//<0>.ѣховѣся//<0>.ѣховѣсь//<0>.еховеждеся//<0>.ѣховѣ//<0>.ѣховѣмись//<0>.еховежъдеся//<0>.ехове//<0>.ехова//<0>.еховажеся//<0>.еховажесь//<0>.ѣховѣтися//<0>.ѣховажеся//<0>.ѣховажесь//<0>.еховажъдеся//<0>.еховажъдесь//<0>.еховабося//<0>.ѣховабыся//<0>.ѣховабысь
  gramm: indic,aor,du,1p
 -flex: <0>.ѣсътамися//<0>.ѣсътамись//<0>.ѣсътась//<0>.ѣсътася//<0>.ѣсътѣмись//<0>.ѣсътѣмися//<0>.ѣстамися//<0>.ѣстамись//<0>.есътабысь//<0>.есътабыся//<0>.ѣсътажъдесь//<0>.ѣсътажъдеся//<0>.ѣсътѣбысь//<0>.ѣсътѣбыся//<0>.естежеся//<0>.естежесь//<0>.есте//<0>.еста//<0>.ѣстабось//<0>.ѣсътѣбось//<0>.ѣсътѣбося//<0>.есътемись//<0>.есътемися//<0>.есътажеся//<0>.есътажесь//<0>.есътежеся//<0>.есътежесь//<0>.естабысь//<0>.естабыся//<0>.есъте//<0>.есътася//<0>.есъта//<0>.есътась//<0>.ѣсътѣся//<0>.ѣсътѣсь//<0>.естебось//<0>.естебося//<0>.есътебысь//<0>.есътебыся//<0>.естеждеся//<0>.естеждесь//<0>.естеся//<0>.естабось//<0>.естабося//<0>.естесь//<0>.ѣсътатись//<0>.ѣсътатися//<0>.ѣстась//<0>.ѣстажесь//<0>.ѣстажеся//<0>.естаждесь//<0>.есътебось//<0>.есътебося//<0>.естаждеся//<0>.ѣсътѣтися//<0>.ѣсътѣтись//<0>.естажесь//<0>.есътетися//<0>.есътетись//<0>.естатися//<0>.естатись//<0>.естебысь//<0>.естебыся//<0>.ѣстѣся//<0>.ѣстѣсь//<0>.есътежъдеся//<0>.ѣстѣжеся//<0>.ѣстѣжесь//<0>.есътежъдесь//<0>.ѣсътѣжеся//<0>.ѣстѣ//<0>.ѣсътѣжесь//<0>.естажеся//<0>.естася//<0>.естась//<0>.ѣстѣбысь//<0>.ѣстѣбыся//<0>.ѣстася//<0>.ѣсътабося//<0>.ѣсътабось//<0>.есътамись//<0>.есътамися//<0>.ѣстѣтися//<0>.ѣстаждеся//<0>.ѣстаждесь//<0>.ѣстѣтись//<0>.ѣсътѣжъдеся//<0>.ѣсътѣжъдесь//<0>.ѣстѣждеся//<0>.ѣстѣждесь//<0>.есътажъдеся//<0>.есътажъдесь//<0>.естемись//<0>.естемися//<0>.ѣста//<0>.естетися//<0>.есътабось//<0>.есътабося//<0>.ѣстѣбось//<0>.ѣстѣбося//<0>.естетись//<0>.ѣсътабыся//<0>.ѣсътабысь//<0>.есътатися//<0>.ѣсътѣ//<0>.ѣстатись//<0>.ѣстатися//<0>.ѣстабося//<0>.есътатись//<0>.ѣстѣмись//<0>.ѣстѣмися//<0>.есътеся//<0>.есътесь//<0>.естамись//<0>.естамися//<0>.ѣсътажесь//<0>.ѣсътажеся//<0>.ѣстабыся//<0>.ѣстабысь//<0>.ѣсъта
  gramm: indic,aor,du,2p
 -flex: <0>.ѣсътамися//<0>.ѣсътамись//<0>.ѣсътась//<0>.ѣсътася//<0>.ѣсътѣмись//<0>.ѣсътѣмися//<0>.ѣстамися//<0>.ѣстамись//<0>.есътабысь//<0>.есътабыся//<0>.ѣсътажъдесь//<0>.ѣсътажъдеся//<0>.ѣсътѣбысь//<0>.ѣсътѣбыся//<0>.естежеся//<0>.естежесь//<0>.есте//<0>.еста//<0>.ѣстабось//<0>.ѣсътѣбось//<0>.ѣсътѣбося//<0>.есътемись//<0>.есътемися//<0>.есътажеся//<0>.есътажесь//<0>.есътежеся//<0>.есътежесь//<0>.естабысь//<0>.естабыся//<0>.есъте//<0>.есътася//<0>.есъта//<0>.есътась//<0>.ѣсътѣся//<0>.ѣсътѣсь//<0>.естебось//<0>.естебося//<0>.есътебысь//<0>.есътебыся//<0>.естеждеся//<0>.естеждесь//<0>.естеся//<0>.естабось//<0>.естабося//<0>.естесь//<0>.ѣсътатись//<0>.ѣсътатися//<0>.ѣстась//<0>.ѣстажесь//<0>.ѣстажеся//<0>.естаждесь//<0>.есътебось//<0>.есътебося//<0>.естаждеся//<0>.ѣсътѣтися//<0>.ѣсътѣтись//<0>.естажесь//<0>.есътетися//<0>.есътетись//<0>.естатися//<0>.естатись//<0>.естебысь//<0>.естебыся//<0>.ѣстѣся//<0>.ѣстѣсь//<0>.есътежъдеся//<0>.ѣстѣжеся//<0>.ѣстѣжесь//<0>.есътежъдесь//<0>.ѣсътѣжеся//<0>.ѣстѣ//<0>.ѣсътѣжесь//<0>.естажеся//<0>.естася//<0>.естась//<0>.ѣстѣбысь//<0>.ѣстѣбыся//<0>.ѣстася//<0>.ѣсътабося//<0>.ѣсътабось//<0>.есътамись//<0>.есътамися//<0>.ѣстѣтися//<0>.ѣстаждеся//<0>.ѣстаждесь//<0>.ѣстѣтись//<0>.ѣсътѣжъдеся//<0>.ѣсътѣжъдесь//<0>.ѣстѣждеся//<0>.ѣстѣждесь//<0>.есътажъдеся//<0>.есътажъдесь//<0>.естемись//<0>.естемися//<0>.ѣста//<0>.естетися//<0>.есътабось//<0>.есътабося//<0>.ѣстѣбось//<0>.ѣстѣбося//<0>.естетись//<0>.ѣсътабыся//<0>.ѣсътабысь//<0>.есътатися//<0>.ѣсътѣ//<0>.ѣстатись//<0>.ѣстатися//<0>.ѣстабося//<0>.есътатись//<0>.ѣстѣмись//<0>.ѣстѣмися//<0>.есътеся//<0>.есътесь//<0>.естамись//<0>.естамися//<0>.ѣсътажесь//<0>.ѣсътажеся//<0>.ѣстабыся//<0>.ѣстабысь//<0>.ѣсъта
  gramm: indic,aor,du,3p
 -flex: <0>.елтись//<0>.елъжесь//<0>.елтися//<0>.ѣлъмися//<0>.ѣлся//<0>.ѣлсь//<0>.ѣлъбыся//<0>.ѣлъ//<0>.ѣлъждеся//<0>.елъсь//<0>.елъся//<0>.ѣлъждесь//<0>.ѣлъся//<0>.елжесь//<0>.елжеся//<0>.ѣлъсь//<0>.ѣлжеся//<0>.елъ//<0>.елътись//<0>.елъмись//<0>.елбыся//<0>.елъбыся//<0>.елждеся//<0>.елждесь//<0>.елъбысь//<0>.ѣлждесь//<0>.ѣлжесь//<0>.ѣлъжъдеся//<0>.ѣлъжъдесь//<0>.елсь//<0>.елся//<0>.елътися//<0>.ѣлъжеся//<0>.елъмися//<0>.ѣл//<0>.елбося//<0>.ел//<0>.елбось//<0>.ѣлътися//<0>.ѣлътись//<0>.ѣлъбось//<0>.елмися//<0>.елмись//<0>.ѣлъбося//<0>.ѣлбысь//<0>.ѣлбыся//<0>.елъжъдесь//<0>.ѣлбось//<0>.ѣлбося//<0>.елъжъдеся//<0>.ѣлждеся//<0>.ѣлмись//<0>.елъждесь//<0>.елъжеся//<0>.ѣлмися//<0>.елъждеся//<0>.елъбося//<0>.елъбось//<0>.ѣлъжесь//<0>.ѣлтися//<0>.ѣлтись//<0>.ѣлъбысь//<0>.елбысь//<0>.ѣлъмись
  gramm: perf,sg,m
 -flex: <0>.ѣимътись//<0>.еимсь//<0>.ѣимжесь//<0>.ѣимжеся//<0>.еимся//<0>.ѣимътися//<0>.ѣимъ//<0>.ѣиммися//<0>.ѣиммись//<0>.еимъ//<0>.еимъжеся//<0>.еимъжесь//<0>.еимтися//<0>.еимтись//<0>.еимъжъдеся//<0>.еимъжъдесь//<0>.еимежесь//<0>.еимежеся//<0>.ѣимъбыся//<0>.еимбысь//<0>.еимбыся//<0>.ѣимбося//<0>.еимъсь//<0>.еимъся//<0>.ѣимъбысь//<0>.еиме//<0>.еимъбысь//<0>.еимеждесь//<0>.ѣиме//<0>.еимеждеся//<0>.еимждесь//<0>.еимъбыся//<0>.еимждеся//<0>.ѣимъжъдесь//<0>.ѣимъжъдеся//<0>.еимъмись//<0>.еимъмися//<0>.еимебыся//<0>.еимебысь//<0>.еиммись//<0>.еиммися//<0>.ѣимежеся//<0>.ѣимежесь//<0>.ѣимтись//<0>.ѣимтися//<0>.ѣиметися//<0>.ѣиметись//<0>.ѣимъмися//<0>.ѣимъмись//<0>.еимъждеся//<0>.еимъждесь//<0>.еимежъдесь//<0>.еимежъдеся//<0>.еимесь//<0>.еимеся//<0>.еимемися//<0>.еимемись//<0>.ѣимъбося//<0>.ѣимъбось//<0>.еим//<0>.еиметись//<0>.еиметися//<0>.ѣимбыся//<0>.ѣимбысь//<0>.еимътися//<0>.еимътись//<0>.ѣимеждесь//<0>.ѣимъсь//<0>.ѣимъся//<0>.ѣимеждеся//<0>.ѣимемись//<0>.ѣимемися//<0>.еимбось//<0>.еимбося//<0>.ѣимсь//<0>.ѣимся//<0>.ѣимебысь//<0>.ѣимждеся//<0>.ѣимждесь//<0>.ѣимебыся//<0>.ѣимебось//<0>.ѣимебося//<0>.ѣим//<0>.еимжеся//<0>.еимжесь//<0>.ѣимежъдеся//<0>.ѣимежъдесь//<0>.еимъбось//<0>.еимъбося//<0>.еимебося//<0>.еимебось//<0>.ѣимъжесь//<0>.ѣимъжеся//<0>.ѣимбось//<0>.ѣимеся//<0>.ѣимесь//<0>.ѣимъждесь//<0>.ѣимъждеся
  gramm: imper,pl,1p
 -flex: <0>.ѣшѧжъдеся//<0>.ѣшѧжъдесь//<0>.ешамись//<0>.ешѧждесь//<0>.ешамися//<0>.ѣшажъдесь//<0>.ѣшажъдеся//<0>.ешѧтись//<0>.ѣшѧбось//<0>.ѣшѧбося//<0>.ѣшѧтися//<0>.ѣшѧтись//<0>.ешабось//<0>.ешабося//<0>.ѣшѧждесь//<0>.ешѧбося//<0>.ешѧбось//<0>.ешажеся//<0>.ешажесь//<0>.ѣшабося//<0>.ѣшабось//<0>.ешѧтися//<0>.ешѧбысь//<0>.ѣшатись//<0>.ешася//<0>.ешась//<0>.ѣшатися//<0>.ешабысь//<0>.ешажъдеся//<0>.ешѧся//<0>.ешабыся//<0>.ешѧжъдесь//<0>.ѣшѧбысь//<0>.ѣшѧ//<0>.ешѧжъдеся//<0>.ешѧ//<0>.ешѧждеся//<0>.ешѧжесь//<0>.ешаждеся//<0>.ешаждесь//<0>.ешажъдесь//<0>.ешѧсь//<0>.ѣшѧжеся//<0>.ѣшѧжесь//<0>.ешѧжеся//<0>.ѣшамися//<0>.ѣшамись//<0>.ѣшѧмись//<0>.ѣшѧбыся//<0>.ешѧмися//<0>.ѣшажесь//<0>.ѣшажеся//<0>.ешѧмись//<0>.ѣшась//<0>.ѣшася//<0>.ешѧбыся//<0>.ѣшаждеся//<0>.ѣшаждесь//<0>.еша//<0>.ѣшѧждеся//<0>.ѣша//<0>.ѣшабыся//<0>.ѣшѧмися//<0>.ешатись//<0>.ѣшѧся//<0>.ѣшѧсь//<0>.ешатися//<0>.ѣшабысь
  gramm: indic,aor,pl,3p
 -flex: <0>.ѣстеждесь//<0>.ѣстеждеся//<0>.ѣстежеся//<0>.естебысь//<0>.ѣсътетися//<0>.есътежеся//<0>.есътежесь//<0>.естетися//<0>.ѣсътемися//<0>.ѣсътемись//<0>.естетись//<0>.есътежъдеся//<0>.есъте//<0>.ѣсътесь//<0>.ѣсътебысь//<0>.есътежъдесь//<0>.ѣстетись//<0>.ѣстетися//<0>.ѣстежесь//<0>.ѣсътебось//<0>.естебось//<0>.ѣсътежесь//<0>.ѣсътежеся//<0>.ѣсътеся//<0>.есътебысь//<0>.есътетися//<0>.ѣстесь//<0>.ѣстеся//<0>.естеждеся//<0>.естеждесь//<0>.естеся//<0>.есътеся//<0>.есътесь//<0>.естесь//<0>.естежеся//<0>.естежесь//<0>.естебося//<0>.естебыся//<0>.есте//<0>.ѣстебыся//<0>.ѣстебысь//<0>.ѣстемися//<0>.ѣстебося//<0>.ѣстебось//<0>.ѣстемись//<0>.есътебыся//<0>.ѣсътебыся//<0>.есътебось//<0>.есътебося//<0>.ѣсътетись//<0>.естемись//<0>.естемися//<0>.ѣсътежъдесь//<0>.ѣсътебося//<0>.ѣсте//<0>.ѣсътежъдеся//<0>.есътемись//<0>.ѣсъте//<0>.есътетись//<0>.есътемися
  gramm: indic,aor,pl,2p
 -flex: <0>.ѣхомтись//<0>.ехоммися//<0>.ѣхомъжеся//<0>.ехомътись//<0>.ѣхомъжъдеся//<0>.ѣхомъбыся//<0>.ѣхомбыся//<0>.ехомжеся//<0>.ехомъждеся//<0>.ехомжесь//<0>.ехомъбыся//<0>.ѣхомждеся//<0>.ѣхомъжесь//<0>.ехомъмися//<0>.ѣхомжеся//<0>.ѣхоммись//<0>.ѣхомъбось//<0>.ѣхомъждесь//<0>.ѣхомъждеся//<0>.ѣхомтися//<0>.ехомъжъдеся//<0>.ехомъжъдесь//<0>.ѣхоммися//<0>.ехомъбося//<0>.ехомждесь//<0>.ѣхомъбысь//<0>.ѣхом//<0>.ехомъ//<0>.ехомбыся//<0>.ѣхомжесь//<0>.ехомсь//<0>.ехоммись//<0>.ехомъбось//<0>.ѣхомбось//<0>.ехомъжеся//<0>.ехомбось//<0>.ехомбося//<0>.ѣхомъбося//<0>.ехомтися//<0>.ехомтись//<0>.ехомся//<0>.ѣхомъжъдесь//<0>.ехомъмись//<0>.ѣхомждесь//<0>.ехомъждесь//<0>.ѣхомъ//<0>.ехомъжесь//<0>.ехомътися//<0>.ѣхомся//<0>.ѣхомъмися//<0>.ехомждеся//<0>.ѣхомъмись//<0>.ѣхомъсь//<0>.ѣхомъся//<0>.ехомъбысь//<0>.ѣхомбысь//<0>.ѣхомбося//<0>.ехомъся//<0>.ехомъсь//<0>.ѣхомсь//<0>.ѣхомътись//<0>.ѣхомътися//<0>.ехом//<0>.ехомбысь
  gramm: indic,aor,pl,1p
 -flex: <0>.еитаждеся//<0>.еитаждесь//<0>.еитася//<0>.ѣитатись//<0>.ѣитатися//<0>.еитась//<0>.еитажеся//<0>.еитажесь//<0>.еитебыся//<0>.еитеся//<0>.ѣитѣтися//<0>.еита//<0>.ѣита//<0>.еите//<0>.ѣитѣждесь//<0>.ѣитѣждеся//<0>.еитемись//<0>.ѣитѣся//<0>.ѣитѣсь//<0>.еитебось//<0>.ѣитажъдесь//<0>.ѣитаждесь//<0>.ѣитаждеся//<0>.ѣитажъдеся//<0>.ѣитѣбысь//<0>.еитебося//<0>.еитежъдесь//<0>.еитеждесь//<0>.ѣитѣжеся//<0>.еитеждеся//<0>.еитемися//<0>.еитамись//<0>.еитамися//<0>.еитежеся//<0>.ѣитабыся//<0>.ѣитѣбось//<0>.ѣитѣбося//<0>.ѣитабысь//<0>.еитежесь//<0>.еитетися//<0>.еитетись//<0>.ѣитѣ//<0>.ѣитажесь//<0>.еитабысь//<0>.еитабыся//<0>.ѣитажеся//<0>.ѣитѣмись//<0>.ѣитѣжесь//<0>.еитатися//<0>.еитатись//<0>.еитежъдеся//<0>.ѣитѣмися//<0>.ѣитась//<0>.ѣитася//<0>.еитажъдеся//<0>.еитажъдесь//<0>.ѣитѣбыся//<0>.ѣитѣтись//<0>.еитесь//<0>.еитабось//<0>.еитабося//<0>.ѣитѣжъдеся//<0>.ѣитѣжъдесь//<0>.еитебысь//<0>.ѣитамися//<0>.ѣитабося//<0>.ѣитабось//<0>.ѣитамись
  gramm: imper,du,2p
 -flex: <0>.ѣивабыся//<0>.ѣивѣбось//<0>.ѣивѣбося//<0>.ѣивабысь//<0>.ѣивась//<0>.ѣивася//<0>.ѣивѣся//<0>.ѣиваждесь//<0>.ѣиваждеся//<0>.ѣивѣ//<0>.еивеждесь//<0>.еивабысь//<0>.еивабыся//<0>.еивебыся//<0>.ѣивѣмись//<0>.еивеся//<0>.еивесь//<0>.ѣивѣжесь//<0>.еивабось//<0>.еиваждеся//<0>.еивабося//<0>.еиватися//<0>.еиватись//<0>.ѣивѣждесь//<0>.ѣивѣжеся//<0>.ѣивѣждеся//<0>.ѣивамися//<0>.ѣивабося//<0>.ѣивабось//<0>.ѣивамись//<0>.еиважъдеся//<0>.еиважъдесь//<0>.ѣиважъдеся//<0>.еивася//<0>.еивебось//<0>.еивебося//<0>.еивась//<0>.еиважеся//<0>.еиважесь//<0>.ѣивѣмися//<0>.ѣивѣтися//<0>.еива//<0>.ѣива//<0>.еиве//<0>.еивежеся//<0>.еивемись//<0>.еивежесь//<0>.еивеждеся//<0>.ѣивѣбысь//<0>.ѣиватись//<0>.ѣиватися//<0>.ѣивѣбыся//<0>.еивебысь//<0>.еивемися//<0>.еивамись//<0>.еивамися//<0>.ѣивѣжъдеся//<0>.еиветися//<0>.ѣивѣтись//<0>.ѣивѣжъдесь//<0>.еиветись//<0>.ѣивѣсь//<0>.ѣиважъдесь//<0>.еиваждесь//<0>.еивежъдеся//<0>.еивежъдесь//<0>.ѣиважесь//<0>.ѣиважеся
  gramm: imper,du,1p
 -flex: <0>.ехъбысь//<0>.ѣхъбось//<0>.ехбысь//<0>.ехжеся//<0>.ехбыся//<0>.ехъжеся//<0>.ехбось//<0>.ехбося//<0>.ѣхждесь//<0>.ѣхтись//<0>.ѣхъждесь//<0>.ѣхъждеся//<0>.ехжесь//<0>.ѣхбося//<0>.ѣхбось//<0>.ѣхъмись//<0>.ехъбыся//<0>.ѣхмися//<0>.ѣхъбыся//<0>.ѣхъбысь//<0>.ехждесь//<0>.ехся//<0>.ехсь//<0>.ехждеся//<0>.ѣхбыся//<0>.ѣхбысь//<0>.ѣхтися//<0>.ѣхъсь//<0>.ѣхъся//<0>.ех//<0>.ехъся//<0>.ѣх//<0>.ехъсь//<0>.ѣхътись//<0>.ѣхътися//<0>.ѣхмись//<0>.ѣхсь//<0>.ѣхъжъдеся//<0>.ехъбось//<0>.ехъжъдеся//<0>.ехъжъдесь//<0>.ехъбося//<0>.ѣхъмися//<0>.ѣхжесь//<0>.ѣхжеся//<0>.ехъждеся//<0>.ѣхъжъдесь//<0>.ехъждесь//<0>.ѣхъжеся//<0>.ехъ//<0>.ѣхъбося//<0>.ѣхждеся//<0>.ехмись//<0>.ехъмись//<0>.ехъжесь//<0>.ехмися//<0>.ехътися//<0>.ехтися//<0>.ехтись//<0>.ехътись//<0>.ѣхъ//<0>.ѣхъжесь//<0>.ѣхся//<0>.ехъмися
  gramm: indic,aor,sg,1p
 -flex: <0>.амбося//<0>.амъжъдесь//<0>.амбось//<0>.амжесь//<0>.аммись//<0>.амъсь//<0>.амъся//<0>.амъжъдеся//<0>.амъбыся//<0>.амъбысь//<0>.амъмися//<0>.амъмись//<0>.амътись//<0>.амждесь//<0>.аммися//<0>.амъждесь//<0>.амъждеся//<0>.амъжесь//<0>.амтись//<0>.амтися//<0>.амбыся//<0>.амбысь//<0>.амъжеся//<0>.ам//<0>.амсь//<0>.амжеся//<0>.амся//<0>.амъбося//<0>.амъбось//<0>.амждеся//<0>.амъ//<0>.амътися
  gramm: indic,praes,sg,1p
 -flex: <0>.ашижеся//<0>.ашимися//<0>.ашитися//<0>.ашитись//<0>.ашибось//<0>.ашижъдеся//<0>.аши//<0>.ашибося//<0>.ашиждеся//<0>.ашиждесь//<0>.ашися//<0>.ашижъдесь//<0>.ашижесь//<0>.ашись//<0>.ашибысь//<0>.ашибыся//<0>.ашимись
  gramm: indic,praes,sg,2p
 -flex: <0>.атся//<0>.атсь//<0>.атъмись//<0>.атъ//<0>.атмись//<0>.атждеся//<0>.атъжеся//<0>.атъжесь//<0>.атмися//<0>.атжеся//<0>.атъжъдеся//<0>.атъжъдесь//<0>.атжесь//<0>.аттися//<0>.аттись//<0>.атбысь//<0>.атъмися//<0>.атбыся//<0>.атътися//<0>.атътись//<0>.атъся//<0>.атъсь//<0>.атъбось//<0>.атъбося//<0>.атъбысь//<0>.атъбыся//<0>.атждесь//<0>.атбось//<0>.атбося//<0>.ат//<0>.атъждеся//<0>.атъждесь
  gramm: indic,praes,sg,3p
 -flex: <0>.елабысь//<0>.ѣлабось//<0>.елажеся//<0>.еламися//<0>.ѣламися//<0>.ѣлаждесь//<0>.ѣлаждеся//<0>.ѣламись//<0>.ѣлабося//<0>.елабыся//<0>.ѣлабыся//<0>.ѣлабысь//<0>.елаждеся//<0>.ѣлась//<0>.ѣлася//<0>.елаждесь//<0>.елася//<0>.елась//<0>.ѣлатись//<0>.ѣлатися//<0>.елабось//<0>.елажъдеся//<0>.елажъдесь//<0>.елабося//<0>.ѣлажъдесь//<0>.ѣлажъдеся//<0>.ела//<0>.еламись//<0>.елажесь//<0>.елатися//<0>.елатись//<0>.ѣла//<0>.ѣлажесь//<0>.ѣлажеся
  gramm: perf,du,m
 -flex: <0>.елетися//<0>.елетись//<0>.ележдесь//<0>.ележъдесь//<0>.ѣлѣжъдеся//<0>.ѣлѣжъдесь//<0>.ѣлѣ//<0>.ѣлѣжеся//<0>.ѣлѣжесь//<0>.ѣлѣмись//<0>.ѣлѣтися//<0>.ѣлѣтись//<0>.ѣлѣмися//<0>.елебось//<0>.елебося//<0>.ѣлѣждесь//<0>.ѣлѣждеся//<0>.елеся//<0>.елесь//<0>.ележеся//<0>.ележесь//<0>.ѣлѣбысь//<0>.ѣлѣбыся//<0>.ележъдеся//<0>.еле//<0>.ѣлѣбось//<0>.ѣлѣбося//<0>.ѣлѣся//<0>.ѣлѣсь//<0>.ележдеся//<0>.елебысь//<0>.елебыся//<0>.елемись//<0>.елемися
  gramm: perf,du,n
 -flex: <0>.елабысь//<0>.ѣлабось//<0>.елажеся//<0>.еламися//<0>.ѣламися//<0>.ѣлаждесь//<0>.ѣлаждеся//<0>.ѣламись//<0>.ѣлабося//<0>.елабыся//<0>.ѣлабыся//<0>.ѣлабысь//<0>.елаждеся//<0>.ѣлась//<0>.ѣлася//<0>.елаждесь//<0>.елася//<0>.елась//<0>.ѣлатись//<0>.ѣлатися//<0>.елабось//<0>.елажъдеся//<0>.елажъдесь//<0>.елабося//<0>.ѣлажъдесь//<0>.ѣлажъдеся//<0>.ела//<0>.еламись//<0>.елажесь//<0>.елатися//<0>.елатись//<0>.ѣла//<0>.ѣлажесь//<0>.ѣлажеся
  gramm: perf,sg,f
-paradigm: Vest
 -flex: <0>.стемися//<0>.стемись//<0>.сътежесь//<0>.сътежеся//<0>.стеждесь//<0>.стеждеся//<0>.стежесь//<0>.сътежъдесь//<0>.сътежъдеся//<0>.стежеся//<0>.сътебося//<0>.сътебось//<0>.съте//<0>.стебыся//<0>.стебысь//<0>.стетись//<0>.стетися//<0>.стебося//<0>.стебось//<0>.сътесь//<0>.сътеся//<0>.сте//<0>.сътебыся//<0>.сътебысь//<0>.сътемися//<0>.сътемись//<0>.сътетись//<0>.сътетися//<0>.стесь//<0>.стеся
  gramm: indic,praes,pl,2p
 -flex: <1>.ябыся//<1>.ябысь//<1>.яждесь//<1>.ятъмись//<1>.ятбысь//<1>.ясь//<1>.яжеся//<1>.ятъжеся//<1>.ятъжесь//<1>.ятбыся//<1>.ятбося//<1>.ятбось//<1>.ятъжъдеся//<1>.ятътися//<1>.ятътись//<1>.ятъжъдесь//<1>.ябось//<1>.ятъбось//<1>.ятъбося//<1>.ятъмися//<1>.я//<1>.ятъждесь//<1>.яся//<1>.ятъждеся//<1>.яжесь//<1>.ятъся//<1>.ятъсь//<1>.ятжесь//<1>.яжъдесь//<1>.ятжеся//<1>.ябося//<1>.яжъдеся//<1>.ямися//<1>.ямись//<1>.ятъбысь//<1>.яттись//<1>.яттися//<1>.ятъбыся//<1>.ят//<1>.яждеся//<1>.ятждесь//<1>.ятждеся//<1>.ятъ//<1>.ятмися//<1>.ятмись//<1>.ятсь//<1>.ятся//<1>.ятись//<1>.ятися
  gramm: indic,praes,pl,3p
 -flex: <0>.мытися//<0>.мыждеся//<0>.мытись//<0>.мыся//<0>.мысь//<0>.мыбось//<0>.мыбося//<0>.мы//<0>.мыждесь//<0>.мыжеся//<0>.мыжесь//<0>.мыбысь//<0>.мыбыся//<0>.мыжъдеся//<0>.мымись//<0>.мымися//<0>.мыжъдесь
  gramm: indic,praes,pl,1p
 -flex: <0>.лися//<0>.лижеся//<0>.ли//<0>.лись//<0>.либось//<0>.лижъдеся//<0>.лимися//<0>.лиждесь//<0>.либыся//<0>.лижъдесь//<0>.лиждеся//<0>.либося//<0>.лижесь//<0>.либысь//<0>.лимись//<0>.литись//<0>.литися
  gramm: perf,pl,m
 -flex: <0>.ла//<0>.лажесь//<0>.лабось//<0>.лажеся//<0>.лаждесь//<0>.лаждеся//<0>.лабося//<0>.лабыся//<0>.лась//<0>.лася//<0>.лабысь//<0>.ламися//<0>.латись//<0>.латися//<0>.ламись//<0>.лажъдесь//<0>.лажъдеся
  gramm: perf,pl,n
 -flex: <0>.лытися//<0>.лыжъдесь//<0>.лыбося//<0>.лыся//<0>.лыбысь//<0>.лыжеся//<0>.лымися//<0>.лыбыся//<0>.лымись//<0>.лытись//<0>.лыжесь//<0>.лыждесь//<0>.лыбось//<0>.лысь//<0>.лыждеся//<0>.лыжъдеся//<0>.лы
  gramm: perf,pl,f
 -flex: <0>.сътижъдесь//<0>.стьсь//<0>.стьмись//<0>.сътижъдеся//<0>.сътьсь//<0>.стьмися//<0>.стижесь//<0>.стижеся//<0>.сътьжеся//<0>.сться//<0>.сътибыся//<0>.сътибысь//<0>.стись//<0>.сътибося//<0>.сътибось//<0>.стися//<0>.сътьмися//<0>.сть//<0>.съться//<0>.сътьмись//<0>.сътимися//<0>.сътьбося//<0>.сътьбыся//<0>.сътьбысь//<0>.съти//<0>.сътимись//<0>.стибося//<0>.стимися//<0>.стимись//<0>.стибось//<0>.съть//<0>.стьбось//<0>.ститись//<0>.стьжеся//<0>.ститися//<0>.сътьбось//<0>.стьждесь//<0>.стьждеся//<0>.сътьтись//<0>.стьбысь//<0>.стьбося//<0>.сти//<0>.стьжесь//<0>.стиждеся//<0>.стиждесь//<0>.сътитись//<0>.сътитися//<0>.стьбыся//<0>.сътижесь//<0>.сътижеся//<0>.сътьтися//<0>.стьтись//<0>.стьтися//<0>.сътьжъдесь//<0>.стибыся//<0>.стибысь//<0>.сътьжъдеся//<0>.сътьжесь//<0>.сътись//<0>.сътися
  gramm: inf
 -flex: <0>.жъдьмися//<0>.жъдьбысь//<0>.жъдься//<0>.жъдьсь//<0>.жъдьбыся//<0>.ждьжесь//<0>.ждьжеся//<0>.жъдьмись//<0>.жъдь//<0>.жъдьбось//<0>.жъдьбося//<0>.жъдьтися//<0>.жъдьтись//<0>.жъдьжъдеся//<0>.жъдьжъдесь//<0>.ждьбося//<0>.ждьбось//<0>.ждь//<0>.ждьждесь//<0>.ждьждеся//<0>.ждьбыся//<0>.ждьбысь//<0>.ждьтись//<0>.ждьтися//<0>.ждьсь//<0>.ждься//<0>.ждьмися//<0>.ждьмись//<0>.жъдьжеся//<0>.жъдьжесь
  gramm: imper,sg,2p
 -flex: <0>.жъдьмися//<0>.жъдьбысь//<0>.жъдься//<0>.жъдьсь//<0>.жъдьбыся//<0>.ждьжесь//<0>.ждьжеся//<0>.жъдьмись//<0>.жъдь//<0>.жъдьбось//<0>.жъдьбося//<0>.жъдьтися//<0>.жъдьтись//<0>.жъдьжъдеся//<0>.жъдьжъдесь//<0>.ждьбося//<0>.ждьбось//<0>.ждь//<0>.ждьждесь//<0>.ждьждеся//<0>.ждьбыся//<0>.ждьбысь//<0>.ждьтись//<0>.ждьтися//<0>.ждьсь//<0>.ждься//<0>.ждьмися//<0>.ждьмись//<0>.жъдьжеся//<0>.жъдьжесь
  gramm: imper,sg,3p
 -flex: <1>.итемись//<1>.итежеся//<1>.итежесь//<1>.итебысь//<1>.итебыся//<1>.итебося//<1>.итеждеся//<1>.итеся//<1>.итемися//<1>.итеждесь//<1>.итесь//<1>.итетися//<1>.итежъдесь//<1>.итежъдеся//<1>.итебось//<1>.итетись//<1>.ите
  gramm: imper,pl,2p
 -flex: <0>.лотися//<0>.лобысь//<0>.лобыся//<0>.лотись//<0>.лождесь//<0>.ложъдеся//<0>.ло//<0>.ломися//<0>.ложеся//<0>.ложесь//<0>.лобось//<0>.ложъдесь//<0>.лобося//<0>.лося//<0>.лождеся//<0>.лось//<0>.ломись
  gramm: perf,sg,n
 -flex: <1>.емися//<1>.ебысь//<1>.е//<1>.ежеся//<1>.ебыся//<1>.емись//<1>.ежесь//<1>.етися//<1>.етись//<1>.ежъдеся//<1>.ебось//<1>.ебося//<1>.ежъдесь//<1>.еждесь//<1>.еждеся//<1>.еся//<1>.есь
  gramm: indic,aor,sg,3p
 -flex: <1>.емися//<1>.ебысь//<1>.е//<1>.ежеся//<1>.ебыся//<1>.емись//<1>.ежесь//<1>.етися//<1>.етись//<1>.ежъдеся//<1>.ебось//<1>.ебося//<1>.ежъдесь//<1>.еждесь//<1>.еждеся//<1>.еся//<1>.есь
  gramm: indic,aor,sg,2p
 -flex: <0>.вежеся//<0>.вежесь//<0>.веждесь//<0>.вѣжъдеся//<0>.важеся//<0>.важесь//<0>.важдесь//<0>.ватися//<0>.ватись//<0>.важдеся//<0>.вѣбыся//<0>.вежъдесь//<0>.ва//<0>.вѣтись//<0>.ве//<0>.вѣбысь//<0>.вабысь//<0>.вабыся//<0>.вежъдеся//<0>.веся//<0>.вебысь//<0>.вебыся//<0>.ветися//<0>.веждеся//<0>.вѣ//<0>.вѣбося//<0>.вѣбось//<0>.весь//<0>.вамись//<0>.вамися//<0>.важъдеся//<0>.важъдесь//<0>.вѣждесь//<0>.вѣждеся//<0>.вебось//<0>.вася//<0>.вѣсь//<0>.вѣся//<0>.вебося//<0>.вѣмися//<0>.вась//<0>.вѣмись//<0>.вабось//<0>.вабося//<0>.вѣжъдесь//<0>.вемись//<0>.вемися//<0>.ветись//<0>.вѣжесь//<0>.вѣтися//<0>.вѣжеся
  gramm: indic,praes,du,1p
 -flex: <0>.сътежесь//<0>.сътежеся//<0>.стѣмись//<0>.стѣмися//<0>.сътамися//<0>.сътамись//<0>.сътежъдесь//<0>.сътежъдеся//<0>.сътась//<0>.сътася//<0>.съте//<0>.съта//<0>.стамися//<0>.стамись//<0>.сътетись//<0>.сътетися//<0>.сътѣ//<0>.стемися//<0>.стемись//<0>.стабыся//<0>.стабысь//<0>.стеждесь//<0>.стеждеся//<0>.сътажесь//<0>.сътажеся//<0>.статись//<0>.статися//<0>.стеся//<0>.сътѣжъдеся//<0>.сътѣмися//<0>.стажесь//<0>.стажеся//<0>.сътѣжеся//<0>.сътѣжесь//<0>.стѣбося//<0>.сътебыся//<0>.сътебысь//<0>.сътѣтися//<0>.сътѣтись//<0>.стась//<0>.стѣбысь//<0>.стѣбыся//<0>.сътабыся//<0>.стася//<0>.стѣ//<0>.стѣся//<0>.стѣсь//<0>.сътабысь//<0>.стежесь//<0>.стежеся//<0>.сътебося//<0>.сътебось//<0>.сътажъдесь//<0>.сътажъдеся//<0>.стебыся//<0>.стебысь//<0>.стѣтися//<0>.стѣтись//<0>.сътесь//<0>.сътеся//<0>.сте//<0>.ста//<0>.сътемися//<0>.сътемись//<0>.сътѣмись//<0>.стѣжеся//<0>.стѣжесь//<0>.стесь//<0>.стѣждеся//<0>.стѣждесь//<0>.стабося//<0>.стабось//<0>.стаждеся//<0>.стаждесь//<0>.сътѣбысь//<0>.сътѣбыся//<0>.сътѣбось//<0>.сътѣбося//<0>.сътабося//<0>.сътабось//<0>.стетись//<0>.стетися//<0>.стѣбось//<0>.сътѣжъдесь//<0>.стебося//<0>.стебось//<0>.сътатись//<0>.сътатися//<0>.сътѣся//<0>.сътѣсь
  gramm: indic,praes,du,3p
 -flex: <0>.сътежесь//<0>.сътежеся//<0>.стѣмись//<0>.стѣмися//<0>.сътамися//<0>.сътамись//<0>.сътежъдесь//<0>.сътежъдеся//<0>.сътась//<0>.сътася//<0>.съте//<0>.съта//<0>.стамися//<0>.стамись//<0>.сътетись//<0>.сътетися//<0>.сътѣ//<0>.стемися//<0>.стемись//<0>.стабыся//<0>.стабысь//<0>.стеждесь//<0>.стеждеся//<0>.сътажесь//<0>.сътажеся//<0>.статись//<0>.статися//<0>.стеся//<0>.сътѣжъдеся//<0>.сътѣмися//<0>.стажесь//<0>.стажеся//<0>.сътѣжеся//<0>.сътѣжесь//<0>.стѣбося//<0>.сътебыся//<0>.сътебысь//<0>.сътѣтися//<0>.сътѣтись//<0>.стась//<0>.стѣбысь//<0>.стѣбыся//<0>.сътабыся//<0>.стася//<0>.стѣ//<0>.стѣся//<0>.стѣсь//<0>.сътабысь//<0>.стежесь//<0>.стежеся//<0>.сътебося//<0>.сътебось//<0>.сътажъдесь//<0>.сътажъдеся//<0>.стебыся//<0>.стебысь//<0>.стѣтися//<0>.стѣтись//<0>.сътесь//<0>.сътеся//<0>.сте//<0>.ста//<0>.сътемися//<0>.сътемись//<0>.сътѣмись//<0>.стѣжеся//<0>.стѣжесь//<0>.стесь//<0>.стѣждеся//<0>.стѣждесь//<0>.стабося//<0>.стабось//<0>.стаждеся//<0>.стаждесь//<0>.сътѣбысь//<0>.сътѣбыся//<0>.сътѣбось//<0>.сътѣбося//<0>.сътабося//<0>.сътабось//<0>.стетись//<0>.стетися//<0>.стѣбось//<0>.сътѣжъдесь//<0>.стебося//<0>.стебось//<0>.сътатись//<0>.сътатися//<0>.сътѣся//<0>.сътѣсь
  gramm: indic,praes,du,2p
 -flex: <1>.яховеждеся//<1>.яховебося//<1>.яховѣтись//<1>.яховѣбось//<1>.яховѣбыся//<1>.яховѣбысь//<1>.яховемися//<1>.яховася//<1>.яховамись//<1>.яховамися//<1>.яховась//<1>.яховѣжеся//<1>.яховажеся//<1>.яховажесь//<1>.яховеждесь//<1>.яховежъдесь//<1>.яховѣсь//<1>.яховѣся//<1>.яховѣбося//<1>.яховеся//<1>.яховесь//<1>.яховѣмися//<1>.яховажъдеся//<1>.яховажъдесь//<1>.яховѣтися//<1>.яховежъдеся//<1>.яховѣ//<1>.яховаждеся//<1>.яховаждесь//<1>.яховѣжъдесь//<1>.яховѣжъдеся//<1>.яховетися//<1>.яховетись//<1>.яховебось//<1>.яховѣмись//<1>.яховабысь//<1>.яховабыся//<1>.яховатися//<1>.яховѣждеся//<1>.яховѣждесь//<1>.яховатись//<1>.яховемись//<1>.яховабось//<1>.яхова//<1>.яховабося//<1>.яховежесь//<1>.яхове//<1>.яховежеся//<1>.яховебыся//<1>.яховебысь//<1>.яховѣжесь
  gramm: indic,imperf,du,1p
 -flex: <1>.ястеждеся//<1>.ястеждесь//<1>.ясътатися//<1>.ясътежесь//<1>.ястѣбыся//<1>.ястѣбысь//<1>.ястебось//<1>.ястебося//<1>.ясътеся//<1>.ясътесь//<1>.ясътѣжъдесь//<1>.ясътѣжъдеся//<1>.ясътажеся//<1>.ясътажесь//<1>.ястѣжесь//<1>.ястѣжеся//<1>.ястабысь//<1>.ястабыся//<1>.ясътетися//<1>.ясътетись//<1>.ясътежъдеся//<1>.ясътежъдесь//<1>.ясътежеся//<1>.ясътѣжесь//<1>.ясътѣжеся//<1>.ясътатись//<1>.ясътѣмися//<1>.ясътѣмись//<1>.ясътемись//<1>.ясътемися//<1>.яста//<1>.ясте//<1>.ястемись//<1>.ясътамися//<1>.ясътебысь//<1>.ясътебыся//<1>.ястажеся//<1>.ястѣ//<1>.ястажесь//<1>.ястебысь//<1>.ястебыся//<1>.ясътѣтись//<1>.ясътѣтися//<1>.ястаждесь//<1>.ястаждеся//<1>.ясътамись//<1>.ястемися//<1>.ясътѣбыся//<1>.ясътабысь//<1>.ясътабыся//<1>.ясътѣбысь//<1>.ясътѣсь//<1>.ясътѣся//<1>.ястамись//<1>.ястася//<1>.ястась//<1>.ястамися//<1>.ясътажъдеся//<1>.ясътажъдесь//<1>.ястатися//<1>.ястатись//<1>.ясътабось//<1>.ясътабося//<1>.ястѣсь//<1>.ястѣся//<1>.ястеся//<1>.ястесь//<1>.ясътѣ//<1>.ясътѣбося//<1>.ясътѣбось//<1>.ясътася//<1>.ястѣтися//<1>.ястѣмися//<1>.ястѣмись//<1>.ясътась//<1>.ястѣждесь//<1>.ястѣждеся//<1>.ясъта//<1>.ясътебось//<1>.ясътебося//<1>.ясъте//<1>.ястабось//<1>.ястабося//<1>.ястѣбося//<1>.ястѣбось//<1>.ястетися//<1>.ястетись//<1>.ястежеся//<1>.ястежесь//<1>.ястѣтись
  gramm: indic,imperf,du,3p
 -flex: <1>.ястеждеся//<1>.ястеждесь//<1>.ясътатися//<1>.ясътежесь//<1>.ястѣбыся//<1>.ястѣбысь//<1>.ястебось//<1>.ястебося//<1>.ясътеся//<1>.ясътесь//<1>.ясътѣжъдесь//<1>.ясътѣжъдеся//<1>.ясътажеся//<1>.ясътажесь//<1>.ястѣжесь//<1>.ястѣжеся//<1>.ястабысь//<1>.ястабыся//<1>.ясътетися//<1>.ясътетись//<1>.ясътежъдеся//<1>.ясътежъдесь//<1>.ясътежеся//<1>.ясътѣжесь//<1>.ясътѣжеся//<1>.ясътатись//<1>.ясътѣмися//<1>.ясътѣмись//<1>.ясътемись//<1>.ясътемися//<1>.яста//<1>.ясте//<1>.ястемись//<1>.ясътамися//<1>.ясътебысь//<1>.ясътебыся//<1>.ястажеся//<1>.ястѣ//<1>.ястажесь//<1>.ястебысь//<1>.ястебыся//<1>.ясътѣтись//<1>.ясътѣтися//<1>.ястаждесь//<1>.ястаждеся//<1>.ясътамись//<1>.ястемися//<1>.ясътѣбыся//<1>.ясътабысь//<1>.ясътабыся//<1>.ясътѣбысь//<1>.ясътѣсь//<1>.ясътѣся//<1>.ястамись//<1>.ястася//<1>.ястась//<1>.ястамися//<1>.ясътажъдеся//<1>.ясътажъдесь//<1>.ястатися//<1>.ястатись//<1>.ясътабось//<1>.ясътабося//<1>.ястѣсь//<1>.ястѣся//<1>.ястеся//<1>.ястесь//<1>.ясътѣ//<1>.ясътѣбося//<1>.ясътѣбось//<1>.ясътася//<1>.ястѣтися//<1>.ястѣмися//<1>.ястѣмись//<1>.ясътась//<1>.ястѣждесь//<1>.ястѣждеся//<1>.ясъта//<1>.ясътебось//<1>.ясътебося//<1>.ясъте//<1>.ястабось//<1>.ястабося//<1>.ястѣбося//<1>.ястѣбось//<1>.ястетися//<1>.ястетись//<1>.ястежеся//<1>.ястежесь//<1>.ястѣтись
  gramm: indic,imperf,du,2p
 -flex: <1>.ястеждеся//<1>.ясътетися//<1>.ясътетись//<1>.ястеждесь//<1>.ястеся//<1>.ястесь//<1>.ясътежеся//<1>.ястебысь//<1>.ястебыся//<1>.ясътежъдесь//<1>.ясътежъдеся//<1>.ястебось//<1>.ястебося//<1>.ясътежесь//<1>.ясътеся//<1>.ясътесь//<1>.ясътемись//<1>.ясътемися//<1>.ясътебось//<1>.ясътебося//<1>.ясъте//<1>.ясте//<1>.ястемись//<1>.ястемися//<1>.ястетися//<1>.ястетись//<1>.ясътебысь//<1>.ястежеся//<1>.ястежесь//<1>.ясътебыся
  gramm: indic,imperf,pl,2p
 -flex: <1>.яхужъдеся//<1>.яхуся//<1>.яхусь//<1>.яху//<1>.яхутися//<1>.яхубось//<1>.яхубося//<1>.яхумись//<1>.яхутись//<1>.яхумися//<1>.яхуждесь//<1>.яхужъдесь//<1>.яхужеся//<1>.яхужесь//<1>.яхубысь//<1>.яхубыся//<1>.яхуждеся
  gramm: indic,imperf,pl,3p
 -flex: <1>.яхомъ//<1>.яхомбысь//<1>.яхомбыся//<1>.яхомтися//<1>.яхомтись//<1>.яхомъбысь//<1>.яхомъбыся//<1>.яхомъмись//<1>.яхомъмися//<1>.яхомъжъдеся//<1>.яхомъжъдесь//<1>.яхомбось//<1>.яхомбося//<1>.яхомъбось//<1>.яхомъбося//<1>.яхомъся//<1>.яхомъсь//<1>.яхомждесь//<1>.яхомъжеся//<1>.яхомъжесь//<1>.яхомждеся//<1>.яхомся//<1>.яхомсь//<1>.яхомжеся//<1>.яхомжесь//<1>.яхомътися//<1>.яхомътись//<1>.яхом//<1>.яхоммись//<1>.яхоммися//<1>.яхомъждеся//<1>.яхомъждесь
  gramm: indic,imperf,pl,1p
 -flex: <0>.лѣбыся//<0>.лѣтися//<0>.лѣтись//<0>.лѣмися//<0>.лѣжъдеся//<0>.лѣжъдесь//<0>.лѣ//<0>.лѣжеся//<0>.лежесь//<0>.лежеся//<0>.лѣжесь//<0>.лѣбысь//<0>.леждеся//<0>.леждесь//<0>.лѣбось//<0>.лѣбося//<0>.лесь//<0>.леся//<0>.лѣмись//<0>.лежъдесь//<0>.лѣждесь//<0>.лѣждеся//<0>.лебыся//<0>.лебысь//<0>.летись//<0>.летися//<0>.лебося//<0>.ле//<0>.лебось//<0>.лемися//<0>.лемись//<0>.лежъдеся//<0>.лѣся//<0>.лѣсь
  gramm: perf,du,f
 -flex: <1>.яхбыся//<1>.яхждесь//<1>.яхждеся//<1>.яхъбысь//<1>.яхъбыся//<1>.яхся//<1>.яхсь//<1>.яхъбось//<1>.яхъбося//<1>.яхъмись//<1>.яхтись//<1>.яхмись//<1>.яхбось//<1>.яхбося//<1>.яхъжеся//<1>.яхъжесь//<1>.яхтися//<1>.яхмися//<1>.яхътися//<1>.яхъ//<1>.яхътись//<1>.яхжеся//<1>.яхжесь//<1>.яхъждеся//<1>.яхъждесь//<1>.яхбысь//<1>.яхъжъдеся//<1>.яхъжъдесь//<1>.ях//<1>.яхъся//<1>.яхъсь//<1>.яхъмися
  gramm: indic,imperf,sg,1p
 -flex: <1>.яшетися//<1>.яшебысь//<1>.яшежъдесь//<1>.яшетись//<1>.яшежеся//<1>.яшежесь//<1>.яшежъдеся//<1>.яшемися//<1>.яшебыся//<1>.яшебось//<1>.яшемись//<1>.яше//<1>.яшебося//<1>.яшеждеся//<1>.яшеждесь//<1>.яшеся//<1>.яшесь
  gramm: indic,imperf,sg,2p
 -flex: <1>.яшетися//<1>.яшебысь//<1>.яшежъдесь//<1>.яшетись//<1>.яшежеся//<1>.яшежесь//<1>.яшежъдеся//<1>.яшемися//<1>.яшебыся//<1>.яшебось//<1>.яшемись//<1>.яше//<1>.яшебося//<1>.яшеждеся//<1>.яшеждесь//<1>.яшеся//<1>.яшесь
  gramm: indic,imperf,sg,3p
 -flex: <1>.оховажъдеся//<1>.оховажъдесь//<1>.оховеждеся//<1>.оховежъдеся//<1>.оховежъдесь//<1>.оховеждесь//<1>.оховажеся//<1>.оховажесь//<1>.оховѣтись//<1>.оховѣтися//<1>.охова//<1>.охове//<1>.оховатися//<1>.оховатись//<1>.оховамись//<1>.оховѣбося//<1>.оховѣбось//<1>.оховамися//<1>.оховаждесь//<1>.оховаждеся//<1>.оховетися//<1>.оховася//<1>.оховась//<1>.оховетись//<1>.оховѣждесь//<1>.оховѣждеся//<1>.оховемись//<1>.оховемися//<1>.оховѣмися//<1>.оховѣмись//<1>.оховабысь//<1>.оховабыся//<1>.оховебось//<1>.оховебося//<1>.оховеся//<1>.оховесь//<1>.оховежеся//<1>.оховежесь//<1>.оховѣбыся//<1>.оховабось//<1>.оховабося//<1>.оховѣбысь//<1>.оховѣ//<1>.оховѣжесь//<1>.оховебысь//<1>.оховебыся//<1>.оховѣжеся//<1>.оховѣсь//<1>.оховѣся//<1>.оховѣжъдесь//<1>.оховѣжъдеся
  gramm: indic,aor,du,1p
 -flex: <1>.осътажеся//<1>.осътажесь//<1>.остежесь//<1>.остежеся//<1>.остесь//<1>.осъта//<1>.осъте//<1>.остѣмись//<1>.осътажъдесь//<1>.остаждесь//<1>.остаждеся//<1>.осътѣжъдесь//<1>.осътѣжъдеся//<1>.осътемись//<1>.осътемися//<1>.осътѣ//<1>.осътеся//<1>.осътесь//<1>.остатись//<1>.остатися//<1>.осътабось//<1>.осътабося//<1>.остеся//<1>.остамися//<1>.остамись//<1>.осътажъдеся//<1>.остабося//<1>.остабось//<1>.остѣмися//<1>.остемися//<1>.остемись//<1>.осътатися//<1>.осътатись//<1>.осътетися//<1>.осътѣсь//<1>.осътѣся//<1>.осътетись//<1>.осътежеся//<1>.осътежесь//<1>.остѣтися//<1>.остѣтись//<1>.остѣбось//<1>.остѣбося//<1>.осътѣбося//<1>.осътѣбось//<1>.осътебысь//<1>.осътебыся//<1>.остабыся//<1>.остабысь//<1>.осътамись//<1>.осътамися//<1>.осътася//<1>.осътась//<1>.остетись//<1>.остетися//<1>.осътѣжесь//<1>.осътѣжеся//<1>.осътѣтись//<1>.осътѣтися//<1>.остѣбысь//<1>.остѣбыся//<1>.осътабысь//<1>.осътабыся//<1>.остѣся//<1>.остѣсь//<1>.остажесь//<1>.остажеся//<1>.остѣ//<1>.осътѣбыся//<1>.осътѣбысь//<1>.осътежъдеся//<1>.осътѣмися//<1>.остась//<1>.остася//<1>.осътѣмись//<1>.остѣждесь//<1>.осътежъдесь//<1>.остѣждеся//<1>.остебося//<1>.остебось//<1>.осътебось//<1>.осътебося//<1>.осте//<1>.оста//<1>.остеждеся//<1>.остеждесь//<1>.остебыся//<1>.остебысь//<1>.остѣжеся//<1>.остѣжесь
  gramm: indic,aor,du,2p
 -flex: <1>.осътажеся//<1>.осътажесь//<1>.остежесь//<1>.остежеся//<1>.остесь//<1>.осъта//<1>.осъте//<1>.остѣмись//<1>.осътажъдесь//<1>.остаждесь//<1>.остаждеся//<1>.осътѣжъдесь//<1>.осътѣжъдеся//<1>.осътемись//<1>.осътемися//<1>.осътѣ//<1>.осътеся//<1>.осътесь//<1>.остатись//<1>.остатися//<1>.осътабось//<1>.осътабося//<1>.остеся//<1>.остамися//<1>.остамись//<1>.осътажъдеся//<1>.остабося//<1>.остабось//<1>.остѣмися//<1>.остемися//<1>.остемись//<1>.осътатися//<1>.осътатись//<1>.осътетися//<1>.осътѣсь//<1>.осътѣся//<1>.осътетись//<1>.осътежеся//<1>.осътежесь//<1>.остѣтися//<1>.остѣтись//<1>.остѣбось//<1>.остѣбося//<1>.осътѣбося//<1>.осътѣбось//<1>.осътебысь//<1>.осътебыся//<1>.остабыся//<1>.остабысь//<1>.осътамись//<1>.осътамися//<1>.осътася//<1>.осътась//<1>.остетись//<1>.остетися//<1>.осътѣжесь//<1>.осътѣжеся//<1>.осътѣтись//<1>.осътѣтися//<1>.остѣбысь//<1>.остѣбыся//<1>.осътабысь//<1>.осътабыся//<1>.остѣся//<1>.остѣсь//<1>.остажесь//<1>.остажеся//<1>.остѣ//<1>.осътѣбыся//<1>.осътѣбысь//<1>.осътежъдеся//<1>.осътѣмися//<1>.остась//<1>.остася//<1>.осътѣмись//<1>.остѣждесь//<1>.осътежъдесь//<1>.остѣждеся//<1>.остебося//<1>.остебось//<1>.осътебось//<1>.осътебося//<1>.осте//<1>.оста//<1>.остеждеся//<1>.остеждесь//<1>.остебыся//<1>.остебысь//<1>.остѣжеся//<1>.остѣжесь
  gramm: indic,aor,du,3p
 -flex: <0>.лъмись//<0>.лъмися//<0>.лмись//<0>.лбось//<0>.лбося//<0>.лмися//<0>.лъся//<0>.лъсь//<0>.лбысь//<0>.лъ//<0>.лбыся//<0>.лъжеся//<0>.лъжесь//<0>.лъждесь//<0>.л//<0>.лъбысь//<0>.лъбыся//<0>.лждесь//<0>.лждеся//<0>.лъбось//<0>.лъжъдеся//<0>.лъжъдесь//<0>.лъбося//<0>.лжеся//<0>.лжесь//<0>.лъждеся//<0>.лтися//<0>.лтись//<0>.лътися//<0>.лътись//<0>.лся//<0>.лсь
  gramm: perf,sg,m
 -flex: <1>.имтися//<1>.имтись//<1>.имемися//<1>.иметись//<1>.иметися//<1>.им//<1>.имежесь//<1>.имежеся//<1>.имежъдесь//<1>.имежъдеся//<1>.имждесь//<1>.имеждеся//<1>.имеждесь//<1>.имждеся//<1>.имъмись//<1>.имъмися//<1>.имъбысь//<1>.имъбыся//<1>.имъжеся//<1>.имъжесь//<1>.имбысь//<1>.имбыся//<1>.имъся//<1>.имъсь//<1>.имесь//<1>.имъжъдеся//<1>.имъжъдесь//<1>.имеся//<1>.имебося//<1>.име//<1>.имемись//<1>.имебось//<1>.имжеся//<1>.имжесь//<1>.имся//<1>.имсь//<1>.имътися//<1>.имътись//<1>.имъждеся//<1>.имебыся//<1>.имебысь//<1>.имъбось//<1>.имъ//<1>.имъбося//<1>.иммися//<1>.иммись//<1>.имбось//<1>.имбося//<1>.имъждесь
  gramm: imper,pl,1p
 -flex: <1>.ошажеся//<1>.ошажесь//<1>.ошася//<1>.ошѧждеся//<1>.ошѧждесь//<1>.ошась//<1>.ошаждеся//<1>.оша//<1>.ошатись//<1>.ошѧсь//<1>.ошѧся//<1>.ошѧбыся//<1>.ошѧбысь//<1>.ошѧбося//<1>.ошѧбось//<1>.ошѧмися//<1>.ошабось//<1>.ошабося//<1>.ошатися//<1>.ошѧ//<1>.ошѧмись//<1>.ошаждесь//<1>.ошабысь//<1>.ошабыся//<1>.ошѧжъдесь//<1>.ошѧжъдеся//<1>.ошажъдеся//<1>.ошажъдесь//<1>.ошѧжесь//<1>.ошѧжеся//<1>.ошѧтись//<1>.ошамись//<1>.ошамися//<1>.ошѧтися
  gramm: indic,aor,pl,3p
 -flex: <1>.осътебысь//<1>.осътебыся//<1>.остежесь//<1>.остежеся//<1>.остесь//<1>.остеся//<1>.осъте//<1>.осътежъдеся//<1>.осътежъдесь//<1>.осътемись//<1>.осътемися//<1>.остебося//<1>.остемися//<1>.остемись//<1>.остебось//<1>.остетись//<1>.остетися//<1>.осътетися//<1>.осътетись//<1>.осътебось//<1>.осътебося//<1>.осътеся//<1>.осътесь//<1>.осътежеся//<1>.осътежесь//<1>.осте//<1>.остеждеся//<1>.остеждесь//<1>.остебыся//<1>.остебысь
  gramm: indic,aor,pl,2p
 -flex: <1>.охомъждесь//<1>.охомъждеся//<1>.охомъмися//<1>.охомсь//<1>.охомся//<1>.охомътися//<1>.охомътись//<1>.охомъжеся//<1>.охомъжесь//<1>.охомбыся//<1>.охомъ//<1>.охомъмись//<1>.охомъбыся//<1>.охомбося//<1>.охомъбысь//<1>.охомъся//<1>.охомъсь//<1>.охомбысь//<1>.охомтися//<1>.охом//<1>.охомжесь//<1>.охомжеся//<1>.охомтись//<1>.охомбось//<1>.охомъжъдеся//<1>.охомъбось//<1>.охомъбося//<1>.охомъжъдесь//<1>.охоммися//<1>.охомждесь//<1>.охомждеся//<1>.охоммись
  gramm: indic,aor,pl,1p
 -flex: <1>.итѣжесь//<1>.итѣжеся//<1>.итебысь//<1>.итебыся//<1>.итабось//<1>.итѣбыся//<1>.итѣбысь//<1>.итабося//<1>.итаждеся//<1>.итаждесь//<1>.итабысь//<1>.итамись//<1>.итабыся//<1>.итамися//<1>.итебося//<1>.итежеся//<1>.итежесь//<1>.итѣсь//<1>.итѣся//<1>.итажеся//<1>.итажесь//<1>.итебось//<1>.итеждесь//<1>.итеждеся//<1>.ита//<1>.итѣждеся//<1>.итеся//<1>.итесь//<1>.ите//<1>.итѣбося//<1>.итѣбось//<1>.итѣжъдесь//<1>.итѣжъдеся//<1>.итатися//<1>.итѣтись//<1>.итѣждесь//<1>.итатись//<1>.итемись//<1>.итемися//<1>.итася//<1>.итась//<1>.итѣ//<1>.итѣмись//<1>.итѣтися//<1>.итѣмися//<1>.итажъдеся//<1>.итажъдесь//<1>.итежъдесь//<1>.итетися//<1>.итетись//<1>.итежъдеся
  gramm: imper,du,2p
 -flex: <1>.ивѣбыся//<1>.ивѣждесь//<1>.ивамись//<1>.ивамися//<1>.ивѣтися//<1>.ивебось//<1>.иветись//<1>.ивежеся//<1>.ивѣжесь//<1>.ивѣжеся//<1>.ивежесь//<1>.ивебысь//<1>.ивебыся//<1>.иважеся//<1>.иважесь//<1>.ивабысь//<1>.ива//<1>.ивеся//<1>.ивесь//<1>.иве//<1>.ивѣсь//<1>.иважъдеся//<1>.ивѣмися//<1>.иважъдесь//<1>.иваждеся//<1>.иваждесь//<1>.ивѣтись//<1>.ивѣжъдесь//<1>.ивѣжъдеся//<1>.иветися//<1>.ивѣся//<1>.ивежъдеся//<1>.ивежъдесь//<1>.ивемись//<1>.ивѣбось//<1>.ивася//<1>.ивебося//<1>.ивась//<1>.ивѣмись//<1>.ивѣбося//<1>.ивеждесь//<1>.ивеждеся//<1>.иватися//<1>.иватись//<1>.ивемися//<1>.ивѣждеся//<1>.ивабось//<1>.ивѣ//<1>.ивѣбысь//<1>.ивабося//<1>.ивабыся
  gramm: imper,du,1p
 -flex: <1>.охъжъдеся//<1>.охъсь//<1>.охъжъдесь//<1>.охждесь//<1>.охждеся//<1>.охъжеся//<1>.охъся//<1>.охся//<1>.охбыся//<1>.охбысь//<1>.охмись//<1>.охбося//<1>.охбось//<1>.охъбысь//<1>.охъбыся//<1>.охъ//<1>.ох//<1>.охъжесь//<1>.охътися//<1>.охъмися//<1>.охмися//<1>.охъбось//<1>.охътись//<1>.охъбося//<1>.охжесь//<1>.охжеся//<1>.охтись//<1>.охтися//<1>.охъмись//<1>.охъждеся//<1>.охъждесь//<1>.охсь
  gramm: indic,aor,sg,1p
 -flex: <0>.мжесь//<0>.мътися//<0>.мъжъдеся//<0>.мъжъдесь//<0>.мбыся//<0>.мъбося//<0>.мбысь//<0>.мтись//<0>.мтися//<0>.мъмись//<0>.мъмися//<0>.мъждесь//<0>.мсь//<0>.мся//<0>.мъждеся//<0>.мжеся//<0>.м//<0>.мбося//<0>.мбось//<0>.ммися//<0>.ммись//<0>.мъбось//<0>.мътись//<0>.мъбысь//<0>.мждесь//<0>.мждеся//<0>.мъбыся//<0>.мъжеся//<0>.мъжесь//<0>.мъся//<0>.мъсь//<0>.мъ
  gramm: indic,praes,sg,1p
 -flex: <0>.сибысь//<0>.сибыся//<0>.сибося//<0>.симись//<0>.симися//<0>.сижеся//<0>.ситися//<0>.сиждеся//<0>.ситись//<0>.сися//<0>.сись//<0>.сибось//<0>.сижъдеся//<0>.си//<0>.сиждесь//<0>.сижъдесь//<0>.сижесь
  gramm: indic,praes,sg,2p
 -flex: <0>.стждесь//<0>.стждеся//<0>.сътъбось//<0>.сътбось//<0>.сътбося//<0>.сътъбося//<0>.сътъся//<0>.сътся//<0>.сътсь//<0>.стбысь//<0>.сътътися//<0>.съттися//<0>.съттись//<0>.сътътись//<0>.стбося//<0>.стбось//<0>.стъ//<0>.стъждеся//<0>.стъжеся//<0>.стъжесь//<0>.стсь//<0>.стся//<0>.стъмись//<0>.стътися//<0>.стътись//<0>.стъмися//<0>.сътбысь//<0>.сътъбысь//<0>.сътъбыся//<0>.сътбыся//<0>.стжесь//<0>.стъждесь//<0>.сътъ//<0>.сът//<0>.сътжеся//<0>.сътъжеся//<0>.сътъжесь//<0>.сътжесь//<0>.сътмись//<0>.сътъмись//<0>.сътъмися//<0>.сътмися//<0>.стъбысь//<0>.стъбыся//<0>.ст//<0>.стбыся//<0>.стжеся//<0>.стъбось//<0>.стъбося//<0>.стъся//<0>.стъсь//<0>.сътъсь//<0>.стмися//<0>.сттись//<0>.сттися//<0>.стмись//<0>.сътжъдеся//<0>.сътъжъдеся//<0>.сътъжъдесь//<0>.сътжъдесь
  gramm: indic,praes,sg,3p
 -flex: <0>.ла//<0>.лажесь//<0>.лабось//<0>.лажеся//<0>.лаждесь//<0>.лаждеся//<0>.лабося//<0>.лабыся//<0>.лась//<0>.лася//<0>.лабысь//<0>.ламися//<0>.латись//<0>.латися//<0>.ламись//<0>.лажъдесь//<0>.лажъдеся
  gramm: perf,du,m
 -flex: <0>.лѣбыся//<0>.лѣтися//<0>.лѣтись//<0>.лѣмися//<0>.лѣжъдеся//<0>.лѣжъдесь//<0>.лѣ//<0>.лѣжеся//<0>.лежесь//<0>.лежеся//<0>.лѣжесь//<0>.лѣбысь//<0>.леждеся//<0>.леждесь//<0>.лѣбось//<0>.лѣбося//<0>.лесь//<0>.леся//<0>.лѣмись//<0>.лежъдесь//<0>.лѣждесь//<0>.лѣждеся//<0>.лебыся//<0>.лебысь//<0>.летись//<0>.летися//<0>.лебося//<0>.ле//<0>.лебось//<0>.лемися//<0>.лемись//<0>.лежъдеся//<0>.лѣся//<0>.лѣсь
  gramm: perf,du,n
 -flex: <0>.ла//<0>.лажесь//<0>.лабось//<0>.лажеся//<0>.лаждесь//<0>.лаждеся//<0>.лабося//<0>.лабыся//<0>.лась//<0>.лася//<0>.лабысь//<0>.ламися//<0>.латись//<0>.латися//<0>.ламись//<0>.лажъдесь//<0>.лажъдеся
  gramm: perf,sg,f
-paradigm: Vexat
 -flex: <1>.етемись//<1>.етемися//<1>.етеждеся//<1>.етебысь//<1>.етебыся//<1>.етеждесь//<1>.етежеся//<1>.етежесь//<1>.етебось//<1>.етежъдесь//<1>.етебося//<1>.етеся//<1>.етесь//<1>.ететися//<1>.етежъдеся//<1>.ете//<1>.ететись
  gramm: indic,praes,pl,2p
 -flex: <1>.оумись//<1>.оумися//<1>.утъжъдеся//<1>.утъсь//<1>.утъжъдесь//<1>.оутися//<1>.утждесь//<1>.утждеся//<1>.утьжъдесь//<1>.утъжеся//<1>.оутись//<1>.утъся//<1>.утся//<1>.утбыся//<1>.оубысь//<1>.утбысь//<1>.оужъдеся//<1>.оужъдесь//<1>.южеся//<1>.утъжесь//<1>.юмись//<1>.утьждеся//<1>.утьжесь//<1>.утьжеся//<1>.юбыся//<1>.юбысь//<1>.южесь//<1>.утбося//<1>.утбось//<1>.юждесь//<1>.юсь//<1>.юся//<1>.южъдесь//<1>.оубыся//<1>.оуждесь//<1>.оусь//<1>.оубось//<1>.оубося//<1>.оужеся//<1>.утьбось//<1>.юбось//<1>.уться//<1>.утьсь//<1>.оужесь//<1>.утъбысь//<1>.утъбыся//<1>.оуждеся//<1>.уть//<1>.утьмись//<1>.утьтися//<1>.ютися//<1>.утьжъдеся//<1>.утъ//<1>.ут//<1>.юмися//<1>.утмись//<1>.оуся//<1>.ютись//<1>.оу//<1>.утътися//<1>.утьбыся//<1>.утьбысь//<1>.утъмися//<1>.утъбось//<1>.утътись//<1>.утьмися//<1>.утмися//<1>.утьтись//<1>.ю//<1>.южъдеся//<1>.утжесь//<1>.утьбося//<1>.утьждесь//<1>.утжеся//<1>.уттись//<1>.уттися//<1>.утъмись//<1>.утъбося//<1>.юждеся//<1>.утъждеся//<1>.утъждесь//<1>.юбося//<1>.утсь
  gramm: indic,praes,pl,3p
 -flex: <1>.емъжъдеся//<1>.емъся//<1>.емъсь//<1>.емъжъдесь//<1>.еммися//<1>.еммись//<1>.емътися//<1>.емсь//<1>.емся//<1>.ембыся//<1>.емътись//<1>.ембысь//<1>.емежеся//<1>.емежесь//<1>.еметися//<1>.еметись//<1>.емъ//<1>.емеждесь//<1>.емеждеся//<1>.емебысь//<1>.емъждесь//<1>.емъждеся//<1>.емъбысь//<1>.емъбыся//<1>.ембося//<1>.ембось//<1>.емждесь//<1>.емждеся//<1>.емъмись//<1>.емъмися//<1>.емъжеся//<1>.емебося//<1>.емебось//<1>.емъжесь//<1>.емтись//<1>.емтися//<1>.еме//<1>.емежъдесь//<1>.емежъдеся//<1>.емжесь//<1>.емжеся//<1>.емъбось//<1>.емъбося//<1>.емебыся//<1>.емемися//<1>.емемись//<1>.емесь//<1>.емеся//<1>.ем
  gramm: indic,praes,pl,1p
 -flex: <0>.лися//<0>.лижеся//<0>.ли//<0>.лись//<0>.либось//<0>.лижъдеся//<0>.лимися//<0>.лиждесь//<0>.либыся//<0>.лижъдесь//<0>.лиждеся//<0>.либося//<0>.лижесь//<0>.либысь//<0>.лимись//<0>.литись//<0>.литися
  gramm: perf,pl,m
 -flex: <0>.ла//<0>.лажесь//<0>.лабось//<0>.лажеся//<0>.лаждесь//<0>.лаждеся//<0>.лабося//<0>.лабыся//<0>.лась//<0>.лася//<0>.лабысь//<0>.ламися//<0>.латись//<0>.латися//<0>.ламись//<0>.лажъдесь//<0>.лажъдеся
  gramm: perf,pl,n
 -flex: <0>.лытися//<0>.лыжъдесь//<0>.лыбося//<0>.лыся//<0>.лыбысь//<0>.лыжеся//<0>.лымися//<0>.лыбыся//<0>.лымись//<0>.лытись//<0>.лыжесь//<0>.лыждесь//<0>.лыбось//<0>.лысь//<0>.лыждеся//<0>.лыжъдеся//<0>.лы
  gramm: perf,pl,f
 -flex: <0>.тимись//<0>.тимися//<0>.тьжъдесь//<0>.тьжъдеся//<0>.ть//<0>.тьтися//<0>.тьтись//<0>.тьмись//<0>.тися//<0>.тись//<0>.тибысь//<0>.тьжеся//<0>.тибыся//<0>.тьмися//<0>.тьжесь//<0>.тьбысь//<0>.тьбыся//<0>.тиждесь//<0>.тиждеся//<0>.тьбось//<0>.тьбося//<0>.титися//<0>.титись//<0>.тьждесь//<0>.ти//<0>.тижеся//<0>.тижесь//<0>.тьждеся//<0>.тижъдеся//<0>.тижъдесь//<0>.тибось//<0>.тибося//<0>.ться//<0>.тьсь
  gramm: inf
 -flex: <1>.ижеся//<1>.ижесь//<1>.имись//<1>.имися//<1>.иждеся//<1>.ижъдеся//<1>.и//<1>.иждесь//<1>.ися//<1>.ись//<1>.ибысь//<1>.ибыся//<1>.ибось//<1>.ибося//<1>.итися//<1>.ижъдесь//<1>.итись
  gramm: imper,sg,2p
 -flex: <1>.ижеся//<1>.ижесь//<1>.имись//<1>.имися//<1>.иждеся//<1>.ижъдеся//<1>.и//<1>.иждесь//<1>.ися//<1>.ись//<1>.ибысь//<1>.ибыся//<1>.ибось//<1>.ибося//<1>.итися//<1>.ижъдесь//<1>.итись
  gramm: imper,sg,3p
 -flex: <1>.итемись//<1>.итежеся//<1>.итежесь//<1>.итебысь//<1>.итебыся//<1>.итебося//<1>.итеждеся//<1>.итеся//<1>.итемися//<1>.итеждесь//<1>.итесь//<1>.итетися//<1>.итежъдесь//<1>.итежъдеся//<1>.итебось//<1>.итетись//<1>.ите
  gramm: imper,pl,2p
 -flex: <0>.лотися//<0>.лобысь//<0>.лобыся//<0>.лотись//<0>.лождесь//<0>.ложъдеся//<0>.ло//<0>.ломися//<0>.ложеся//<0>.ложесь//<0>.лобось//<0>.ложъдесь//<0>.лобося//<0>.лося//<0>.лождеся//<0>.лось//<0>.ломись
  gramm: perf,sg,n
 -flex: <0>.стьсь//<0>.стьмися//<0>.стьмись//<0>.сться//<0>.сътъбось//<0>.сътъбося//<0>.съттися//<0>.съттись//<0>.сътьсь//<0>.съться//<0>.стъмись//<0>.стътися//<0>.стътись//<0>.стъмися//<0>.съть//<0>.сътъ//<0>.сътжеся//<0>.стьждеся//<0>.стьждесь//<0>.сътжесь//<0>.сътьтись//<0>.стьбысь//<0>.стжесь//<0>.стбыся//<0>.стжеся//<0>.стбысь//<0>.сттись//<0>.сттися//<0>.стждесь//<0>.стждеся//<0>.сътся//<0>.сътсь//<0>.сътътися//<0>.сътътись//<0>.сътьмися//<0>.сътьмись//<0>.стъжеся//<0>.стъжесь//<0>.стьжесь//<0>.стьжеся//<0>.сътъжеся//<0>.сътъжесь//<0>.сътмись//<0>.сътмися//<0>.ст//<0>.стъбось//<0>.стъбося//<0>.сътьжъдесь//<0>.стмись//<0>.сътъся//<0>.сътъсь//<0>.сть//<0>.стъ//<0>.//<0>.стсь//<0>.стся//<0>.сътбысь//<0>.сътбыся//<0>.стъждесь//<0>.стъждеся//<0>.сътъмись//<0>.сътъмися//<0>.сътьбося//<0>.сътьбось//<0>.стъся//<0>.стъсь//<0>.сътжъдеся//<0>.сътжъдесь//<0>.сътбось//<0>.сътбося//<0>.сътьжесь//<0>.сътьжеся//<0>.стбося//<0>.стбось//<0>.сътьбыся//<0>.сътьбысь//<0>.стмися//<0>.сътъбысь//<0>.сътъбыся//<0>.стьбося//<0>.стьбось//<0>.сът//<0>.сътьжъдеся//<0>.стъбысь//<0>.стъбыся//<0>.стьбыся//<0>.сътьтися//<0>.стьтись//<0>.стьтися//<0>.сътъжъдеся//<0>.сътъжъдесь
  gramm: indic,aor,sg,3p
 -flex: <0>.стьсь//<0>.стьмися//<0>.стьмись//<0>.сться//<0>.сътъбось//<0>.сътъбося//<0>.съттися//<0>.съттись//<0>.сътьсь//<0>.съться//<0>.стъмись//<0>.стътися//<0>.стътись//<0>.стъмися//<0>.съть//<0>.сътъ//<0>.сътжеся//<0>.стьждеся//<0>.стьждесь//<0>.сътжесь//<0>.сътьтись//<0>.стьбысь//<0>.стжесь//<0>.стбыся//<0>.стжеся//<0>.стбысь//<0>.сттись//<0>.сттися//<0>.стждесь//<0>.стждеся//<0>.сътся//<0>.сътсь//<0>.сътътися//<0>.сътътись//<0>.сътьмися//<0>.сътьмись//<0>.стъжеся//<0>.стъжесь//<0>.стьжесь//<0>.стьжеся//<0>.сътъжеся//<0>.сътъжесь//<0>.сътмись//<0>.сътмися//<0>.ст//<0>.стъбось//<0>.стъбося//<0>.сътьжъдесь//<0>.стмись//<0>.сътъся//<0>.сътъсь//<0>.сть//<0>.стъ//<0>.//<0>.стсь//<0>.стся//<0>.сътбысь//<0>.сътбыся//<0>.стъждесь//<0>.стъждеся//<0>.сътъмись//<0>.сътъмися//<0>.сътьбося//<0>.сътьбось//<0>.стъся//<0>.стъсь//<0>.сътжъдеся//<0>.сътжъдесь//<0>.сътбось//<0>.сътбося//<0>.сътьжесь//<0>.сътьжеся//<0>.стбося//<0>.стбось//<0>.сътьбыся//<0>.сътьбысь//<0>.стмися//<0>.сътъбысь//<0>.сътъбыся//<0>.стьбося//<0>.стьбось//<0>.сът//<0>.сътьжъдеся//<0>.стъбысь//<0>.стъбыся//<0>.стьбыся//<0>.сътьтися//<0>.стьтись//<0>.стьтися//<0>.сътъжъдеся//<0>.сътъжъдесь
  gramm: indic,aor,sg,2p
 -flex: <1>.ева//<1>.евася//<1>.евась//<1>.евеся//<1>.евежъдесь//<1>.евамись//<1>.евамися//<1>.евебось//<1>.евебося//<1>.еветися//<1>.евѣтись//<1>.евѣтися//<1>.еветись//<1>.евабысь//<1>.евабыся//<1>.евѣ//<1>.еватися//<1>.еватись//<1>.еважеся//<1>.еважесь//<1>.евежеся//<1>.евежесь//<1>.евежъдеся//<1>.евѣмися//<1>.евемись//<1>.евемися//<1>.евѣмись//<1>.евѣждесь//<1>.евѣждеся//<1>.евѣбыся//<1>.евабось//<1>.евабося//<1>.евѣбысь//<1>.евесь//<1>.еваждесь//<1>.евѣбося//<1>.евѣбось//<1>.еваждеся//<1>.евеждеся//<1>.еве//<1>.евеждесь//<1>.евѣжесь//<1>.евѣсь//<1>.евѣся//<1>.евѣжеся//<1>.еважъдеся//<1>.еважъдесь//<1>.евѣжъдесь//<1>.евебысь//<1>.евебыся//<1>.евѣжъдеся
  gramm: indic,praes,du,1p
 -flex: <1>.етѣмися//<1>.етѣмись//<1>.етажеся//<1>.етажесь//<1>.етебысь//<1>.етежесь//<1>.етѣбося//<1>.етѣбось//<1>.етѣжесь//<1>.етѣсь//<1>.етѣся//<1>.етѣжеся//<1>.етемись//<1>.етемися//<1>.етежеся//<1>.етажъдеся//<1>.етажъдесь//<1>.ета//<1>.етебыся//<1>.етѣбыся//<1>.етабось//<1>.етабося//<1>.етѣбысь//<1>.етеся//<1>.етесь//<1>.етежъдеся//<1>.ете//<1>.етѣжъдесь//<1>.етѣждесь//<1>.етѣждеся//<1>.етѣжъдеся//<1>.етася//<1>.етась//<1>.ететися//<1>.ететись//<1>.етабысь//<1>.етабыся//<1>.етамись//<1>.етамися//<1>.етѣ//<1>.етатися//<1>.етатись//<1>.етебось//<1>.етежъдесь//<1>.етебося//<1>.етаждесь//<1>.етаждеся//<1>.етеждеся//<1>.етѣтись//<1>.етѣтися//<1>.етеждесь
  gramm: indic,praes,du,3p
 -flex: <1>.етѣмися//<1>.етѣмись//<1>.етажеся//<1>.етажесь//<1>.етебысь//<1>.етежесь//<1>.етѣбося//<1>.етѣбось//<1>.етѣжесь//<1>.етѣсь//<1>.етѣся//<1>.етѣжеся//<1>.етемись//<1>.етемися//<1>.етежеся//<1>.етажъдеся//<1>.етажъдесь//<1>.ета//<1>.етебыся//<1>.етѣбыся//<1>.етабось//<1>.етабося//<1>.етѣбысь//<1>.етеся//<1>.етесь//<1>.етежъдеся//<1>.ете//<1>.етѣжъдесь//<1>.етѣждесь//<1>.етѣждеся//<1>.етѣжъдеся//<1>.етася//<1>.етась//<1>.ететися//<1>.ететись//<1>.етабысь//<1>.етабыся//<1>.етамись//<1>.етамися//<1>.етѣ//<1>.етатися//<1>.етатись//<1>.етебось//<1>.етежъдесь//<1>.етебося//<1>.етаждесь//<1>.етаждеся//<1>.етеждеся//<1>.етѣтись//<1>.етѣтися//<1>.етеждесь
  gramm: indic,praes,du,2p
 -flex: <1>.яховеждеся//<1>.яховебося//<1>.яховѣтись//<1>.яховѣбось//<1>.яховѣбыся//<1>.яховѣбысь//<1>.яховемися//<1>.яховася//<1>.яховамись//<1>.яховамися//<1>.яховась//<1>.яховѣжеся//<1>.яховажеся//<1>.яховажесь//<1>.яховеждесь//<1>.яховежъдесь//<1>.яховѣсь//<1>.яховѣся//<1>.яховѣбося//<1>.яховеся//<1>.яховесь//<1>.яховѣмися//<1>.яховажъдеся//<1>.яховажъдесь//<1>.яховѣтися//<1>.яховежъдеся//<1>.яховѣ//<1>.яховаждеся//<1>.яховаждесь//<1>.яховѣжъдесь//<1>.яховѣжъдеся//<1>.яховетися//<1>.яховетись//<1>.яховебось//<1>.яховѣмись//<1>.яховабысь//<1>.яховабыся//<1>.яховатися//<1>.яховѣждеся//<1>.яховѣждесь//<1>.яховатись//<1>.яховемись//<1>.яховабось//<1>.яхова//<1>.яховабося//<1>.яховежесь//<1>.яхове//<1>.яховежеся//<1>.яховебыся//<1>.яховебысь//<1>.яховѣжесь
  gramm: indic,imperf,du,1p
 -flex: <1>.ястеждеся//<1>.ястеждесь//<1>.ясътатися//<1>.ясътежесь//<1>.ястѣбыся//<1>.ястѣбысь//<1>.ястебось//<1>.ястебося//<1>.ясътеся//<1>.ясътесь//<1>.ясътѣжъдесь//<1>.ясътѣжъдеся//<1>.ясътажеся//<1>.ясътажесь//<1>.ястѣжесь//<1>.ястѣжеся//<1>.ястабысь//<1>.ястабыся//<1>.ясътетися//<1>.ясътетись//<1>.ясътежъдеся//<1>.ясътежъдесь//<1>.ясътежеся//<1>.ясътѣжесь//<1>.ясътѣжеся//<1>.ясътатись//<1>.ясътѣмися//<1>.ясътѣмись//<1>.ясътемись//<1>.ясътемися//<1>.яста//<1>.ясте//<1>.ястемись//<1>.ясътамися//<1>.ясътебысь//<1>.ясътебыся//<1>.ястажеся//<1>.ястѣ//<1>.ястажесь//<1>.ястебысь//<1>.ястебыся//<1>.ясътѣтись//<1>.ясътѣтися//<1>.ястаждесь//<1>.ястаждеся//<1>.ясътамись//<1>.ястемися//<1>.ясътѣбыся//<1>.ясътабысь//<1>.ясътабыся//<1>.ясътѣбысь//<1>.ясътѣсь//<1>.ясътѣся//<1>.ястамись//<1>.ястася//<1>.ястась//<1>.ястамися//<1>.ясътажъдеся//<1>.ясътажъдесь//<1>.ястатися//<1>.ястатись//<1>.ясътабось//<1>.ясътабося//<1>.ястѣсь//<1>.ястѣся//<1>.ястеся//<1>.ястесь//<1>.ясътѣ//<1>.ясътѣбося//<1>.ясътѣбось//<1>.ясътася//<1>.ястѣтися//<1>.ястѣмися//<1>.ястѣмись//<1>.ясътась//<1>.ястѣждесь//<1>.ястѣждеся//<1>.ясъта//<1>.ясътебось//<1>.ясътебося//<1>.ясъте//<1>.ястабось//<1>.ястабося//<1>.ястѣбося//<1>.ястѣбось//<1>.ястетися//<1>.ястетись//<1>.ястежеся//<1>.ястежесь//<1>.ястѣтись
  gramm: indic,imperf,du,3p
 -flex: <1>.ястеждеся//<1>.ястеждесь//<1>.ясътатися//<1>.ясътежесь//<1>.ястѣбыся//<1>.ястѣбысь//<1>.ястебось//<1>.ястебося//<1>.ясътеся//<1>.ясътесь//<1>.ясътѣжъдесь//<1>.ясътѣжъдеся//<1>.ясътажеся//<1>.ясътажесь//<1>.ястѣжесь//<1>.ястѣжеся//<1>.ястабысь//<1>.ястабыся//<1>.ясътетися//<1>.ясътетись//<1>.ясътежъдеся//<1>.ясътежъдесь//<1>.ясътежеся//<1>.ясътѣжесь//<1>.ясътѣжеся//<1>.ясътатись//<1>.ясътѣмися//<1>.ясътѣмись//<1>.ясътемись//<1>.ясътемися//<1>.яста//<1>.ясте//<1>.ястемись//<1>.ясътамися//<1>.ясътебысь//<1>.ясътебыся//<1>.ястажеся//<1>.ястѣ//<1>.ястажесь//<1>.ястебысь//<1>.ястебыся//<1>.ясътѣтись//<1>.ясътѣтися//<1>.ястаждесь//<1>.ястаждеся//<1>.ясътамись//<1>.ястемися//<1>.ясътѣбыся//<1>.ясътабысь//<1>.ясътабыся//<1>.ясътѣбысь//<1>.ясътѣсь//<1>.ясътѣся//<1>.ястамись//<1>.ястася//<1>.ястась//<1>.ястамися//<1>.ясътажъдеся//<1>.ясътажъдесь//<1>.ястатися//<1>.ястатись//<1>.ясътабось//<1>.ясътабося//<1>.ястѣсь//<1>.ястѣся//<1>.ястеся//<1>.ястесь//<1>.ясътѣ//<1>.ясътѣбося//<1>.ясътѣбось//<1>.ясътася//<1>.ястѣтися//<1>.ястѣмися//<1>.ястѣмись//<1>.ясътась//<1>.ястѣждесь//<1>.ястѣждеся//<1>.ясъта//<1>.ясътебось//<1>.ясътебося//<1>.ясъте//<1>.ястабось//<1>.ястабося//<1>.ястѣбося//<1>.ястѣбось//<1>.ястетися//<1>.ястетись//<1>.ястежеся//<1>.ястежесь//<1>.ястѣтись
  gramm: indic,imperf,du,2p
 -flex: <1>.ястеждеся//<1>.ясътетися//<1>.ясътетись//<1>.ястеждесь//<1>.ястеся//<1>.ястесь//<1>.ясътежеся//<1>.ястебысь//<1>.ястебыся//<1>.ясътежъдесь//<1>.ясътежъдеся//<1>.ястебось//<1>.ястебося//<1>.ясътежесь//<1>.ясътеся//<1>.ясътесь//<1>.ясътемись//<1>.ясътемися//<1>.ясътебось//<1>.ясътебося//<1>.ясъте//<1>.ясте//<1>.ястемись//<1>.ястемися//<1>.ястетися//<1>.ястетись//<1>.ясътебысь//<1>.ястежеся//<1>.ястежесь//<1>.ясътебыся
  gramm: indic,imperf,pl,2p
 -flex: <1>.яхужъдеся//<1>.яхуся//<1>.яхусь//<1>.яху//<1>.яхутися//<1>.яхубось//<1>.яхубося//<1>.яхумись//<1>.яхутись//<1>.яхумися//<1>.яхуждесь//<1>.яхужъдесь//<1>.яхужеся//<1>.яхужесь//<1>.яхубысь//<1>.яхубыся//<1>.яхуждеся
  gramm: indic,imperf,pl,3p
 -flex: <1>.яхомъ//<1>.яхомбысь//<1>.яхомбыся//<1>.яхомтися//<1>.яхомтись//<1>.яхомъбысь//<1>.яхомъбыся//<1>.яхомъмись//<1>.яхомъмися//<1>.яхомъжъдеся//<1>.яхомъжъдесь//<1>.яхомбось//<1>.яхомбося//<1>.яхомъбось//<1>.яхомъбося//<1>.яхомъся//<1>.яхомъсь//<1>.яхомждесь//<1>.яхомъжеся//<1>.яхомъжесь//<1>.яхомждеся//<1>.яхомся//<1>.яхомсь//<1>.яхомжеся//<1>.яхомжесь//<1>.яхомътися//<1>.яхомътись//<1>.яхом//<1>.яхоммись//<1>.яхоммися//<1>.яхомъждеся//<1>.яхомъждесь
  gramm: indic,imperf,pl,1p
 -flex: <0>.лѣбыся//<0>.лѣтися//<0>.лѣтись//<0>.лѣмися//<0>.лѣжъдеся//<0>.лѣжъдесь//<0>.лѣ//<0>.лѣжеся//<0>.лежесь//<0>.лежеся//<0>.лѣжесь//<0>.лѣбысь//<0>.леждеся//<0>.леждесь//<0>.лѣбось//<0>.лѣбося//<0>.лесь//<0>.леся//<0>.лѣмись//<0>.лежъдесь//<0>.лѣждесь//<0>.лѣждеся//<0>.лебыся//<0>.лебысь//<0>.летись//<0>.летися//<0>.лебося//<0>.ле//<0>.лебось//<0>.лемися//<0>.лемись//<0>.лежъдеся//<0>.лѣся//<0>.лѣсь
  gramm: perf,du,f
 -flex: <1>.яхбыся//<1>.яхждесь//<1>.яхждеся//<1>.яхъбысь//<1>.яхъбыся//<1>.яхся//<1>.яхсь//<1>.яхъбось//<1>.яхъбося//<1>.яхъмись//<1>.яхтись//<1>.яхмись//<1>.яхбось//<1>.яхбося//<1>.яхъжеся//<1>.яхъжесь//<1>.яхтися//<1>.яхмися//<1>.яхътися//<1>.яхъ//<1>.яхътись//<1>.яхжеся//<1>.яхжесь//<1>.яхъждеся//<1>.яхъждесь//<1>.яхбысь//<1>.яхъжъдеся//<1>.яхъжъдесь//<1>.ях//<1>.яхъся//<1>.яхъсь//<1>.яхъмися
  gramm: indic,imperf,sg,1p
 -flex: <1>.яшетися//<1>.яшебысь//<1>.яшежъдесь//<1>.яшетись//<1>.яшежеся//<1>.яшежесь//<1>.яшежъдеся//<1>.яшемися//<1>.яшебыся//<1>.яшебось//<1>.яшемись//<1>.яше//<1>.яшебося//<1>.яшеждеся//<1>.яшеждесь//<1>.яшеся//<1>.яшесь
  gramm: indic,imperf,sg,2p
 -flex: <1>.яшетися//<1>.яшебысь//<1>.яшежъдесь//<1>.яшетись//<1>.яшежеся//<1>.яшежесь//<1>.яшежъдеся//<1>.яшемися//<1>.яшебыся//<1>.яшебось//<1>.яшемись//<1>.яше//<1>.яшебося//<1>.яшеждеся//<1>.яшеждесь//<1>.яшеся//<1>.яшесь
  gramm: indic,imperf,sg,3p
 -flex: <0>.ховатись//<0>.ховатися//<0>.ховетись//<0>.хове//<0>.ховѣтись//<0>.ховетися//<0>.хова//<0>.ховежъдесь//<0>.ховежъдеся//<0>.ховѣждесь//<0>.ховѣждеся//<0>.ховѣся//<0>.ховѣсь//<0>.ховажъдесь//<0>.ховаждесь//<0>.ховаждеся//<0>.ховажъдеся//<0>.ховѣбысь//<0>.ховѣбыся//<0>.ховабыся//<0>.ховѣбось//<0>.ховѣбося//<0>.ховабысь//<0>.ховемися//<0>.ховемись//<0>.ховежесь//<0>.ховежеся//<0>.ховѣ//<0>.ховажесь//<0>.ховебыся//<0>.ховебысь//<0>.ховажеся//<0>.ховѣмись//<0>.ховѣжесь//<0>.ховѣжеся//<0>.ховебося//<0>.ховѣмися//<0>.ховебось//<0>.ховась//<0>.ховася//<0>.ховеждеся//<0>.ховеждесь//<0>.ховѣтися//<0>.ховамися//<0>.ховѣжъдеся//<0>.ховѣжъдесь//<0>.ховеся//<0>.ховесь//<0>.ховабося//<0>.ховабось//<0>.ховамись
  gramm: indic,aor,du,1p
 -flex: <0>.сътежесь//<0>.сътежеся//<0>.стѣмись//<0>.стѣмися//<0>.сътамися//<0>.сътамись//<0>.сътежъдесь//<0>.сътежъдеся//<0>.сътась//<0>.сътася//<0>.съте//<0>.съта//<0>.стамися//<0>.стамись//<0>.сътетись//<0>.сътетися//<0>.сътѣ//<0>.стемися//<0>.стемись//<0>.стабыся//<0>.стабысь//<0>.стеждесь//<0>.стеждеся//<0>.сътажесь//<0>.сътажеся//<0>.статись//<0>.статися//<0>.стеся//<0>.сътѣжъдеся//<0>.сътѣмися//<0>.стажесь//<0>.стажеся//<0>.сътѣжеся//<0>.сътѣжесь//<0>.стѣбося//<0>.сътебыся//<0>.сътебысь//<0>.сътѣтися//<0>.сътѣтись//<0>.стась//<0>.стѣбысь//<0>.стѣбыся//<0>.сътабыся//<0>.стася//<0>.стѣ//<0>.стѣся//<0>.стѣсь//<0>.сътабысь//<0>.стежесь//<0>.стежеся//<0>.сътебося//<0>.сътебось//<0>.сътажъдесь//<0>.сътажъдеся//<0>.стебыся//<0>.стебысь//<0>.стѣтися//<0>.стѣтись//<0>.сътесь//<0>.сътеся//<0>.сте//<0>.ста//<0>.сътемися//<0>.сътемись//<0>.сътѣмись//<0>.стѣжеся//<0>.стѣжесь//<0>.стесь//<0>.стѣждеся//<0>.стѣждесь//<0>.стабося//<0>.стабось//<0>.стаждеся//<0>.стаждесь//<0>.сътѣбысь//<0>.сътѣбыся//<0>.сътѣбось//<0>.сътѣбося//<0>.сътабося//<0>.сътабось//<0>.стетись//<0>.стетися//<0>.стѣбось//<0>.сътѣжъдесь//<0>.стебося//<0>.стебось//<0>.сътатись//<0>.сътатися//<0>.сътѣся//<0>.сътѣсь
  gramm: indic,aor,du,2p
 -flex: <0>.сътежесь//<0>.сътежеся//<0>.стѣмись//<0>.стѣмися//<0>.сътамися//<0>.сътамись//<0>.сътежъдесь//<0>.сътежъдеся//<0>.сътась//<0>.сътася//<0>.съте//<0>.съта//<0>.стамися//<0>.стамись//<0>.сътетись//<0>.сътетися//<0>.сътѣ//<0>.стемися//<0>.стемись//<0>.стабыся//<0>.стабысь//<0>.стеждесь//<0>.стеждеся//<0>.сътажесь//<0>.сътажеся//<0>.статись//<0>.статися//<0>.стеся//<0>.сътѣжъдеся//<0>.сътѣмися//<0>.стажесь//<0>.стажеся//<0>.сътѣжеся//<0>.сътѣжесь//<0>.стѣбося//<0>.сътебыся//<0>.сътебысь//<0>.сътѣтися//<0>.сътѣтись//<0>.стась//<0>.стѣбысь//<0>.стѣбыся//<0>.сътабыся//<0>.стася//<0>.стѣ//<0>.стѣся//<0>.стѣсь//<0>.сътабысь//<0>.стежесь//<0>.стежеся//<0>.сътебося//<0>.сътебось//<0>.сътажъдесь//<0>.сътажъдеся//<0>.стебыся//<0>.стебысь//<0>.стѣтися//<0>.стѣтись//<0>.сътесь//<0>.сътеся//<0>.сте//<0>.ста//<0>.сътемися//<0>.сътемись//<0>.сътѣмись//<0>.стѣжеся//<0>.стѣжесь//<0>.стесь//<0>.стѣждеся//<0>.стѣждесь//<0>.стабося//<0>.стабось//<0>.стаждеся//<0>.стаждесь//<0>.сътѣбысь//<0>.сътѣбыся//<0>.сътѣбось//<0>.сътѣбося//<0>.//<0>.сътабося//<0>.сътабось//<0>.стетись//<0>.стетися//<0>.стѣбось//<0>.сътѣжъдесь//<0>.стебося//<0>.стебось//<0>.сътатись//<0>.сътатися//<0>.сътѣся//<0>.сътѣсь
  gramm: indic,aor,du,3p
 -flex: <0>.лъмись//<0>.лъмися//<0>.лмись//<0>.лбось//<0>.лбося//<0>.лмися//<0>.лъся//<0>.лъсь//<0>.лбысь//<0>.лъ//<0>.лбыся//<0>.лъжеся//<0>.лъжесь//<0>.лъждесь//<0>.л//<0>.лъбысь//<0>.лъбыся//<0>.лждесь//<0>.лждеся//<0>.лъбось//<0>.лъжъдеся//<0>.лъжъдесь//<0>.лъбося//<0>.лжеся//<0>.лжесь//<0>.лъждеся//<0>.лтися//<0>.лтись//<0>.лътися//<0>.лътись//<0>.лся//<0>.лсь
  gramm: perf,sg,m
 -flex: <1>.еммися//<1>.имтися//<1>.имтись//<1>.еммись//<1>.емсь//<1>.емся//<1>.иметись//<1>.иметися//<1>.емебыся//<1>.имежъдесь//<1>.имежъдеся//<1>.емъ//<1>.емебысь//<1>.имъбысь//<1>.имъбыся//<1>.емъждесь//<1>.емъждеся//<1>.имъжъдеся//<1>.имъжъдесь//<1>.имемися//<1>.имемись//<1>.имжеся//<1>.имся//<1>.имсь//<1>.емъжеся//<1>.емъжесь//<1>.еме//<1>.имебыся//<1>.имебысь//<1>.емъся//<1>.емъсь//<1>.емежесь//<1>.емежеся//<1>.имбысь//<1>.имбыся//<1>.емтись//<1>.емтися//<1>.имътися//<1>.имътись//<1>.емемися//<1>.емемись//<1>.имъбось//<1>.емесь//<1>.емеся//<1>.имъбося//<1>.иммись//<1>.иммися//<1>.еметись//<1>.еметися//<1>.емътися//<1>.емътись//<1>.им//<1>.имеждеся//<1>.имеждесь//<1>.имъмись//<1>.имъмися//<1>.имъся//<1>.имъсь//<1>.ембося//<1>.ембось//<1>.име//<1>.емждеся//<1>.имебося//<1>.имебось//<1>.емъбысь//<1>.емебося//<1>.емебось//<1>.емъбыся//<1>.емъбось//<1>.емъбося//<1>.имъ//<1>.имъждеся//<1>.имъждесь//<1>.емъжъдеся//<1>.емъжъдесь//<1>.емждесь//<1>.ембыся//<1>.ембысь//<1>.имежесь//<1>.имежеся//<1>.имждесь//<1>.имждеся//<1>.емеждесь//<1>.емеждеся//<1>.имъжеся//<1>.имъжесь//<1>.имесь//<1>.имеся//<1>.имжесь//<1>.емъмись//<1>.емъмися//<1>.емежъдесь//<1>.емежъдеся//<1>.емжесь//<1>.емжеся//<1>.ем//<1>.имбось//<1>.имбося
  gramm: imper,pl,1p
 -flex: <0>.шѧбось//<0>.шѧмись//<0>.шѧмися//<0>.шѧбося//<0>.шѧжъдеся//<0>.шѧжъдесь//<0>.шаждеся//<0>.шаждесь//<0>.шѧ//<0>.шѧбысь//<0>.шѧбыся//<0>.шажесь//<0>.шажеся//<0>.шабыся//<0>.шабысь//<0>.шатись//<0>.шатися//<0>.шѧжеся//<0>.шѧжесь//<0>.шась//<0>.шася//<0>.шажъдесь//<0>.шажъдеся//<0>.шѧся//<0>.шѧсь//<0>.шѧждеся//<0>.шѧждесь//<0>.шабося//<0>.ша//<0>.шабось//<0>.шѧтися//<0>.шѧтись//<0>.шамися//<0>.шамись
  gramm: indic,aor,pl,3p
 -flex: <0>.стемися//<0>.стемись//<0>.сътежесь//<0>.сътежеся//<0>.стеждесь//<0>.стеждеся//<0>.стежесь//<0>.сътежъдесь//<0>.сътежъдеся//<0>.стежеся//<0>.сътебося//<0>.сътебось//<0>.съте//<0>.стебыся//<0>.стебысь//<0>.стетись//<0>.стетися//<0>.стебося//<0>.стебось//<0>.сътесь//<0>.сътеся//<0>.сте//<0>.сътебыся//<0>.сътебысь//<0>.сътемися//<0>.сътемись//<0>.сътетись//<0>.сътетися//<0>.стесь//<0>.стеся
  gramm: indic,aor,pl,2p
 -flex: <0>.хомждеся//<0>.хомъжесь//<0>.хомжесь//<0>.хомжеся//<0>.хомъжеся//<0>.хомсь//<0>.хомъсь//<0>.хоммись//<0>.хомся//<0>.хомъждеся//<0>.хомъбыся//<0>.хомбыся//<0>.хомбысь//<0>.хомъбысь//<0>.хомъ//<0>.хом//<0>.хоммися//<0>.хомъся//<0>.хомтись//<0>.хомътись//<0>.хомътися//<0>.хомъмись//<0>.хомбося//<0>.хомъбося//<0>.хомъбось//<0>.хомбось//<0>.хомъмися//<0>.хомъждесь//<0>.хомждесь//<0>.хомтися//<0>.хомъжъдесь//<0>.хомъжъдеся
  gramm: indic,aor,pl,1p
 -flex: <1>.итѣжесь//<1>.итѣжеся//<1>.итебысь//<1>.итебыся//<1>.итабось//<1>.итѣбыся//<1>.итѣбысь//<1>.итабося//<1>.итаждеся//<1>.итаждесь//<1>.итабысь//<1>.итамись//<1>.итабыся//<1>.итамися//<1>.итебося//<1>.итежеся//<1>.итежесь//<1>.итѣсь//<1>.итѣся//<1>.итажеся//<1>.итажесь//<1>.итебось//<1>.итеждесь//<1>.итеждеся//<1>.ита//<1>.итѣждеся//<1>.итеся//<1>.итесь//<1>.ите//<1>.итѣбося//<1>.итѣбось//<1>.итѣжъдесь//<1>.итѣжъдеся//<1>.итатися//<1>.итѣтись//<1>.итѣждесь//<1>.итатись//<1>.итемись//<1>.итемися//<1>.итася//<1>.итась//<1>.итѣ//<1>.итѣмись//<1>.итѣтися//<1>.итѣмися//<1>.итажъдеся//<1>.итажъдесь//<1>.итежъдесь//<1>.итетися//<1>.итетись//<1>.итежъдеся
  gramm: imper,du,2p
 -flex: <1>.ивамись//<1>.ивамися//<1>.евѣмись//<1>.еваждеся//<1>.ивебысь//<1>.ивебыся//<1>.иважъдеся//<1>.иважъдесь//<1>.иваждеся//<1>.иваждесь//<1>.ивѣжъдесь//<1>.ивѣжъдеся//<1>.евежеся//<1>.евабося//<1>.иветися//<1>.ивемись//<1>.ивѣбось//<1>.евежъдесь//<1>.евемися//<1>.евѣждесь//<1>.евѣждеся//<1>.евабось//<1>.евежесь//<1>.евѣсь//<1>.евѣся//<1>.ивабось//<1>.ивѣмися//<1>.ивѣмись//<1>.ивабося//<1>.евежъдеся//<1>.евѣмися//<1>.ивѣжесь//<1>.ивѣжеся//<1>.иважеся//<1>.иважесь//<1>.евебось//<1>.евебося//<1>.ивѣждеся//<1>.ивѣждесь//<1>.евѣтись//<1>.евѣтися//<1>.евѣ//<1>.еважеся//<1>.еважесь//<1>.ивѣтись//<1>.ивѣтися//<1>.ивеждесь//<1>.ивеждеся//<1>.евеся//<1>.ева//<1>.еве//<1>.ивабыся//<1>.ивебось//<1>.иветись//<1>.ивабысь//<1>.ива//<1>.иве//<1>.евабысь//<1>.евабыся//<1>.ивежъдеся//<1>.ивежъдесь//<1>.ивася//<1>.ивась//<1>.евѣбыся//<1>.евѣбысь//<1>.евѣбося//<1>.евѣбось//<1>.евеждеся//<1>.евеждесь//<1>.еваждесь//<1>.еважъдеся//<1>.ивѣ//<1>.еважъдесь//<1>.евѣжъдесь//<1>.евѣжъдеся//<1>.ивебося//<1>.евесь//<1>.евася//<1>.евась//<1>.ивежеся//<1>.ивежесь//<1>.евамись//<1>.евамися//<1>.еветися//<1>.ивеся//<1>.ивесь//<1>.еветись//<1>.евѣжеся//<1>.ивѣсь//<1>.ивѣся//<1>.еватися//<1>.еватись//<1>.ивѣбося//<1>.иватися//<1>.иватись//<1>.евѣжесь//<1>.ивемися//<1>.ивѣбыся//<1>.ивѣбысь//<1>.евебысь//<1>.евебыся//<1>.евемись
  gramm: imper,du,1p
 -flex: <0>.хътись//<0>.хътися//<0>.хсь//<0>.хжесь//<0>.хжеся//<0>.хся//<0>.хъжъдесь//<0>.хъждесь//<0>.хъждеся//<0>.хтися//<0>.хъжъдеся//<0>.хждеся//<0>.хждесь//<0>.хъбыся//<0>.хбось//<0>.х//<0>.хъбось//<0>.хъбося//<0>.хъжесь//<0>.хъсь//<0>.хъся//<0>.хъжеся//<0>.хбыся//<0>.хбысь//<0>.хтись//<0>.хъ//<0>.хмися//<0>.хмись//<0>.хъмися//<0>.хъмись//<0>.хбося//<0>.хъбысь
  gramm: indic,aor,sg,1p
 -flex: <1>.уждеся//<1>.ужесь//<1>.уждесь//<1>.убыся//<1>.убысь//<1>.умися//<1>.утись//<1>.у//<1>.утися//<1>.ужъдесь//<1>.ужъдеся//<1>.убося//<1>.убось//<1>.усь//<1>.ужеся//<1>.умись//<1>.уся
  gramm: indic,praes,sg,1p
 -flex: <1>.ешись//<1>.ешитись//<1>.ешижъдеся//<1>.ешися//<1>.ешибося//<1>.ешибось//<1>.ешижеся//<1>.ешиждеся//<1>.ешиждесь//<1>.ешимися//<1>.ешижъдесь//<1>.ешитися//<1>.еши//<1>.ешибысь//<1>.ешижесь//<1>.ешимись//<1>.ешибыся
  gramm: indic,praes,sg,2p
 -flex: <1>.ет//<1>.етъмися//<1>.етътись//<1>.етътися//<1>.етися//<1>.етись//<1>.етждеся//<1>.ебось//<1>.етждесь//<1>.еждесь//<1>.етъжесь//<1>.етъжеся//<1>.еждеся//<1>.етъжъдесь//<1>.етъжъдеся//<1>.еттися//<1>.етъждеся//<1>.етъждесь//<1>.еттись//<1>.ебысь//<1>.ебыся//<1>.етмись//<1>.етмися//<1>.еся//<1>.етъбося//<1>.етжеся//<1>.етжесь//<1>.етъсь//<1>.етъся//<1>.етъ//<1>.етъмись//<1>.етъбось//<1>.ебося//<1>.е//<1>.етбось//<1>.ежеся//<1>.етбося//<1>.емись//<1>.ежесь//<1>.етбысь//<1>.етбыся//<1>.емися//<1>.ется//<1>.етсь//<1>.етъбыся//<1>.етъбысь//<1>.ежъдеся//<1>.ежъдесь//<1>.есь
  gramm: indic,praes,sg,3p
 -flex: <0>.ла//<0>.лажесь//<0>.лабось//<0>.лажеся//<0>.лаждесь//<0>.лаждеся//<0>.лабося//<0>.лабыся//<0>.лась//<0>.лася//<0>.лабысь//<0>.ламися//<0>.латись//<0>.латися//<0>.ламись//<0>.лажъдесь//<0>.лажъдеся
  gramm: perf,du,m
 -flex: <0>.лѣбыся//<0>.лѣтися//<0>.лѣтись//<0>.лѣмися//<0>.лѣжъдеся//<0>.лѣжъдесь//<0>.лѣ//<0>.лѣжеся//<0>.лежесь//<0>.лежеся//<0>.лѣжесь//<0>.лѣбысь//<0>.леждеся//<0>.леждесь//<0>.лѣбось//<0>.лѣбося//<0>.лесь//<0>.леся//<0>.лѣмись//<0>.лежъдесь//<0>.лѣждесь//<0>.лѣждеся//<0>.лебыся//<0>.лебысь//<0>.летись//<0>.летися//<0>.лебося//<0>.ле//<0>.лебось//<0>.лемися//<0>.лемись//<0>.лежъдеся//<0>.лѣся//<0>.лѣсь
  gramm: perf,du,n
 -flex: <0>.ла//<0>.лажесь//<0>.лабось//<0>.лажеся//<0>.лаждесь//<0>.лаждеся//<0>.лабося//<0>.лабыся//<0>.лась//<0>.лася//<0>.лабысь//<0>.ламися//<0>.латись//<0>.латися//<0>.ламись//<0>.лажъдесь//<0>.лажъдеся
  gramm: perf,sg,f
-paradigm: V12p+V22s
 -flex: <0>.итежесь//<0>.итежеся//<0>.итесь//<0>.итебось//<0>.итежъдесь//<0>.итеждесь//<0>.итеся//<0>.итетись//<0>.ите//<0>.итетися//<0>.итежъдеся//<0>.итемися//<0>.итемись//<0>.итеждеся//<0>.итебося//<0>.итебыся//<0>.итебысь
  gramm: indic,praes,pl,2p
 -flex: <0>.ятбысь//<0>.ятъждесь//<0>.яжеся//<0>.ятбось//<0>.ятбося//<0>.ятъсь//<0>.ямися//<0>.ятъся//<0>.ятъждеся//<0>.яся//<0>.ясь//<0>.яжесь//<0>.ятмись//<0>.ятмися//<0>.ятътись//<0>.ятътися//<0>.ямись//<0>.ятися//<0>.ятжеся//<0>.ятжесь//<0>.ятись//<0>.ятбыся//<0>.ятъбося//<0>.ятъбось//<0>.ябысь//<0>.ябыся//<0>.яттися//<0>.яттись//<0>.ятъмися//<0>.ятъмись//<0>.яжъдесь//<0>.ятъжъдесь//<0>.ят//<0>.ятъжъдеся//<0>.ятъжесь//<0>.ятъжеся//<0>.яждесь//<0>.яждеся//<0>.ятждеся//<0>.ятждесь//<0>.ятъ//<0>.ятъбысь//<0>.ябось//<0>.ябося//<0>.я//<0>.яжъдеся//<0>.ятъбыся//<0>.ятся//<0>.ятсь
  gramm: indic,praes,pl,3p
 -flex: <0>.имежъдеся//<0>.имъждесь//<0>.имъждеся//<0>.имежеся//<0>.иметися//<0>.иметись//<0>.имебысь//<0>.имебыся//<0>.имеждесь//<0>.имжесь//<0>.имжеся//<0>.имъсь//<0>.имъся//<0>.имтись//<0>.имтися//<0>.имъбыся//<0>.им//<0>.имъбысь//<0>.имъ//<0>.имждеся//<0>.имждесь//<0>.имсь//<0>.имся//<0>.иммися//<0>.иммись//<0>.имеждеся//<0>.имемися//<0>.имемись//<0>.имебось//<0>.имебося//<0>.имежесь//<0>.име//<0>.имбыся//<0>.имбысь//<0>.имежъдесь//<0>.имъмися//<0>.имъмись//<0>.имбося//<0>.имбось//<0>.имъжесь//<0>.имъжеся//<0>.имеся//<0>.имесь//<0>.имътись//<0>.имътися//<0>.имъжъдесь//<0>.имъжъдеся//<0>.имъбося//<0>.имъбось
  gramm: indic,praes,pl,1p
 -flex: <0>.алибось//<0>.алибося//<0>.али//<0>.алитися//<0>.алитись//<0>.алибыся//<0>.алиждеся//<0>.алиждесь//<0>.алижеся//<0>.алижъдесь//<0>.алися//<0>.ались//<0>.алибысь//<0>.алижесь//<0>.алимись//<0>.алижъдеся//<0>.алимися
  gramm: perf,pl,m
 -flex: <0>.алажеся//<0>.алажесь//<0>.аламись//<0>.аламися//<0>.алаждесь//<0>.алаждеся//<0>.ала//<0>.алася//<0>.алась//<0>.алабысь//<0>.алажъдеся//<0>.алабыся//<0>.алабось//<0>.алабося//<0>.алажъдесь//<0>.алатися//<0>.алатись
  gramm: perf,pl,n
 -flex: <0>.алыжесь//<0>.алыждесь//<0>.алыждеся//<0>.алыжеся//<0>.алыбыся//<0>.алыбысь//<0>.алы//<0>.алытись//<0>.алытися//<0>.алыжъдесь//<0>.алыжъдеся//<0>.алыбося//<0>.алыбось//<0>.алымися//<0>.алысь//<0>.алыся//<0>.алымись
  gramm: perf,pl,f
 -flex: <0>.атьсь//<0>.аться//<0>.ать//<0>.атись//<0>.атися//<0>.атибыся//<0>.атибысь//<0>.атимися//<0>.атимись//<0>.атитись//<0>.атитися//<0>.атьтись//<0>.атьтися//<0>.атьмися//<0>.атьмись//<0>.атьбыся//<0>.атьбысь//<0>.атиждесь//<0>.атиждеся//<0>.атьждесь//<0>.атьждеся//<0>.атижесь//<0>.атижеся//<0>.атьжъдесь//<0>.атьжъдеся//<0>.атижъдесь//<0>.атьбося//<0>.атьбось//<0>.атижъдеся//<0>.атьжесь//<0>.атибося//<0>.атибось//<0>.атьжеся//<0>.ати
  gramm: inf
 -flex: <0>.ижесь//<0>.ижъдесь//<0>.иждесь//<0>.иждеся//<0>.ижъдеся//<0>.ибося//<0>.ибось//<0>.ижеся//<0>.ись//<0>.ися//<0>.итись//<0>.и//<0>.имись//<0>.итися//<0>.ибыся//<0>.ибысь//<0>.имися
  gramm: imper,sg,2p
 -flex: <0>.ижесь//<0>.ижъдесь//<0>.иждесь//<0>.иждеся//<0>.ижъдеся//<0>.ибося//<0>.ибось//<0>.ижеся//<0>.ись//<0>.ися//<0>.итись//<0>.и//<0>.имись//<0>.итися//<0>.ибыся//<0>.ибысь//<0>.имися
  gramm: imper,sg,3p
 -flex: <0>.итежесь//<0>.итежеся//<0>.итесь//<0>.итебось//<0>.итежъдесь//<0>.итеждесь//<0>.итеся//<0>.итетись//<0>.ите//<0>.итетися//<0>.итежъдеся//<0>.итемися//<0>.итемись//<0>.итеждеся//<0>.итебося//<0>.итебыся//<0>.итебысь
  gramm: imper,pl,2p
 -flex: <0>.ало//<0>.алобысь//<0>.алождеся//<0>.алобося//<0>.алось//<0>.аложъдеся//<0>.аломись//<0>.алобось//<0>.аложъдесь//<0>.алождесь//<0>.алотись//<0>.алотися//<0>.аложесь//<0>.аложеся//<0>.алося//<0>.аломися//<0>.алобыся
  gramm: perf,sg,n
 -flex: <0>.астжеся//<0>.астжесь//<0>.аждесь//<0>.аждеся//<0>.асътъбыся//<0>.асътъбысь//<0>.асъттися//<0>.асъттись//<0>.асътъмися//<0>.асътъмись//<0>.ажесь//<0>.ажеся//<0>.асътбось//<0>.астьждесь//<0>.астьждеся//<0>.асътбося//<0>.асътся//<0>.асътсь//<0>.астьбыся//<0>.астмись//<0>.астьбысь//<0>.астмися//<0>.асътьжъдеся//<0>.асътьжъдесь//<0>.абося//<0>.абось//<0>.асътьмись//<0>.асътьмися//<0>.астъбысь//<0>.астъбыся//<0>.астъмись//<0>.астъмися//<0>.астътися//<0>.астътись//<0>.асътбысь//<0>.асътбыся//<0>.асътьтися//<0>.асътьтись//<0>.абыся//<0>.астьжесь//<0>.астьжеся//<0>.асътъжъдесь//<0>.асътъжъдеся//<0>.астьтись//<0>.астьтися//<0>.асътъся//<0>.астъся//<0>.астъсь//<0>.асътьбысь//<0>.асътьбыся//<0>.асътмись//<0>.асътмися//<0>.ажъдесь//<0>.ажъдеся//<0>.асътьжеся//<0>.асътьжесь//<0>.асътъ//<0>.асъть//<0>.астждесь//<0>.астждеся//<0>.астьсь//<0>.асться//<0>.а//<0>.асътъбось//<0>.асътъсь//<0>.астъбося//<0>.ась//<0>.ася//<0>.амися//<0>.аст//<0>.астьмися//<0>.астьмись//<0>.асътъбося//<0>.астсь//<0>.астся//<0>.астъждесь//<0>.астбось//<0>.астбося//<0>.астъбось//<0>.асъться//<0>.асътьсь//<0>.астъждеся//<0>.абысь//<0>.атись//<0>.атися//<0>.асттися//<0>.асттись//<0>.асътжъдеся//<0>.асътжъдесь//<0>.асътъжесь//<0>.асътъжеся//<0>.амись//<0>.асътьбось//<0>.асътьбося//<0>.асътжеся//<0>.асътжесь//<0>.астьбося//<0>.астьбось//<0>.астбысь//<0>.асът//<0>.астбыся//<0>.астъжеся//<0>.астъжесь//<0>.асътътись//<0>.асътътися//<0>.астъ//<0>.асть
  gramm: indic,aor,sg,3p
 -flex: <0>.астжеся//<0>.астжесь//<0>.аждесь//<0>.аждеся//<0>.асътъбыся//<0>.асътъбысь//<0>.асъттися//<0>.асъттись//<0>.асътъмися//<0>.асътъмись//<0>.ажесь//<0>.ажеся//<0>.асътбось//<0>.астьждесь//<0>.астьждеся//<0>.асътбося//<0>.асътся//<0>.асътсь//<0>.астьбыся//<0>.астмись//<0>.астьбысь//<0>.астмися//<0>.асътьжъдеся//<0>.асътьжъдесь//<0>.абося//<0>.абось//<0>.асътьмись//<0>.асътьмися//<0>.астъбысь//<0>.астъбыся//<0>.астъмись//<0>.астъмися//<0>.астътися//<0>.астътись//<0>.асътбысь//<0>.асътбыся//<0>.асътьтися//<0>.асътьтись//<0>.абыся//<0>.астьжесь//<0>.астьжеся//<0>.асътъжъдесь//<0>.асътъжъдеся//<0>.астьтись//<0>.астьтися//<0>.асътъся//<0>.астъся//<0>.астъсь//<0>.асътьбысь//<0>.асътьбыся//<0>.асътмись//<0>.асътмися//<0>.ажъдесь//<0>.ажъдеся//<0>.асътьжеся//<0>.асътьжесь//<0>.асътъ//<0>.асъть//<0>.астждесь//<0>.астждеся//<0>.астьсь//<0>.асться//<0>.а//<0>.асътъбось//<0>.асътъсь//<0>.астъбося//<0>.ась//<0>.ася//<0>.амися//<0>.аст//<0>.астьмися//<0>.астьмись//<0>.асътъбося//<0>.астсь//<0>.астся//<0>.астъждесь//<0>.астбось//<0>.астбося//<0>.астъбось//<0>.асъться//<0>.асътьсь//<0>.астъждеся//<0>.абысь//<0>.атись//<0>.атися//<0>.асттися//<0>.асттись//<0>.асътжъдеся//<0>.асътжъдесь//<0>.асътъжесь//<0>.асътъжеся//<0>.амись//<0>.асътьбось//<0>.асътьбося//<0>.асътжеся//<0>.асътжесь//<0>.астьбося//<0>.астьбось//<0>.астбысь//<0>.асът//<0>.астбыся//<0>.астъжеся//<0>.астъжесь//<0>.асътътись//<0>.асътътися//<0>.астъ//<0>.асть
  gramm: indic,aor,sg,2p
 -flex: <0>.ивѣжеся//<0>.ивамися//<0>.ивамись//<0>.ивѣ//<0>.иважъдесь//<0>.ивебыся//<0>.ивебысь//<0>.иважъдеся//<0>.ивѣбысь//<0>.ивѣжесь//<0>.ивебося//<0>.ивебось//<0>.ивежъдесь//<0>.ивеждесь//<0>.иваждесь//<0>.иваждеся//<0>.ивѣмись//<0>.ивѣмися//<0>.ивѣжъдеся//<0>.ивѣтися//<0>.ивѣжъдесь//<0>.иважесь//<0>.иважеся//<0>.ивѣбось//<0>.ивѣбося//<0>.иветись//<0>.иветися//<0>.ивабыся//<0>.ивабысь//<0>.ивемися//<0>.ивемись//<0>.иватись//<0>.иватися//<0>.ивѣся//<0>.ивѣсь//<0>.ивабося//<0>.ивабось//<0>.ивесь//<0>.ивеся//<0>.ива//<0>.иве//<0>.ивѣтись//<0>.ивежъдеся//<0>.ивежесь//<0>.ивѣждесь//<0>.ивѣждеся//<0>.ивежеся//<0>.ивеждеся//<0>.ивѣбыся//<0>.ивась//<0>.ивася
  gramm: indic,praes,du,1p
 -flex: <0>.итѣбысь//<0>.итѣбыся//<0>.итебося//<0>.итебось//<0>.итежесь//<0>.итежеся//<0>.итѣжъдеся//<0>.итѣ//<0>.итажъдесь//<0>.итебыся//<0>.итебысь//<0>.итажъдеся//<0>.итѣжъдесь//<0>.итажесь//<0>.итежъдеся//<0>.итѣмись//<0>.итемися//<0>.итемись//<0>.итеждеся//<0>.итѣждесь//<0>.итажеся//<0>.итѣбося//<0>.итабося//<0>.итабось//<0>.итесь//<0>.итеся//<0>.ита//<0>.итѣбось//<0>.итеждесь//<0>.итѣмися//<0>.итетись//<0>.итаждесь//<0>.итаждеся//<0>.ите//<0>.итабыся//<0>.итежъдесь//<0>.итабысь//<0>.итѣтись//<0>.итатись//<0>.итатися//<0>.итетися//<0>.итѣся//<0>.итѣсь//<0>.итѣжеся//<0>.итѣждеся//<0>.итась//<0>.итася//<0>.итѣтися//<0>.итѣжесь//<0>.итамися//<0>.итамись
  gramm: indic,praes,du,3p
 -flex: <0>.итѣбысь//<0>.итѣбыся//<0>.итебося//<0>.итебось//<0>.итежесь//<0>.итежеся//<0>.итѣжъдеся//<0>.итѣ//<0>.итажъдесь//<0>.итебыся//<0>.итебысь//<0>.итажъдеся//<0>.итѣжъдесь//<0>.итажесь//<0>.итежъдеся//<0>.итѣмись//<0>.итемися//<0>.итемись//<0>.итеждеся//<0>.итѣждесь//<0>.итажеся//<0>.итѣбося//<0>.итабося//<0>.итабось//<0>.итесь//<0>.итеся//<0>.ита//<0>.итѣбось//<0>.итеждесь//<0>.итѣмися//<0>.итетись//<0>.итаждесь//<0>.итаждеся//<0>.ите//<0>.итабыся//<0>.итежъдесь//<0>.итабысь//<0>.итѣтись//<0>.итатись//<0>.итатися//<0>.итетися//<0>.итѣся//<0>.итѣсь//<0>.итѣжеся//<0>.итѣждеся//<0>.итась//<0>.итася//<0>.итѣтися//<0>.итѣжесь//<0>.итамися//<0>.итамись
  gramm: indic,praes,du,2p
 -flex: <0>.аховежеся//<0>.аховежесь//<0>.аховѣсь//<0>.аховѣся//<0>.аховѣжъдеся//<0>.аховажеся//<0>.аховажесь//<0>.аховеждеся//<0>.аховеждесь//<0>.аховажъдеся//<0>.аховажъдесь//<0>.аховѣтись//<0>.ахове//<0>.аховесь//<0>.аховѣбося//<0>.аховѣбось//<0>.ахова//<0>.аховебысь//<0>.аховебыся//<0>.аховѣбыся//<0>.аховеся//<0>.аховѣбысь//<0>.аховѣмися//<0>.аховабысь//<0>.аховѣжъдесь//<0>.аховѣтися//<0>.аховабыся//<0>.аховѣждесь//<0>.аховѣждеся//<0>.аховемись//<0>.аховемися//<0>.аховася//<0>.аховась//<0>.аховѣ//<0>.аховѣмись//<0>.аховетися//<0>.аховежъдеся//<0>.аховежъдесь//<0>.аховѣжесь//<0>.аховѣжеся//<0>.аховетись//<0>.аховабось//<0>.аховабося//<0>.аховаждесь//<0>.аховаждеся//<0>.аховамись//<0>.аховатися//<0>.аховатись//<0>.аховамися//<0>.аховебось//<0>.аховебося
  gramm: indic,imperf,du,1p
 -flex: <0>.астѣбысь//<0>.асътѣбося//<0>.асътѣбось//<0>.астѣбыся//<0>.асътеся//<0>.асътесь//<0>.асътѣжъдесь//<0>.асътѣжъдеся//<0>.астемися//<0>.астемись//<0>.астѣмись//<0>.астѣмися//<0>.астаждесь//<0>.астаждеся//<0>.асътежеся//<0>.асътежесь//<0>.астебося//<0>.астебось//<0>.асътабысь//<0>.асътабыся//<0>.асътебось//<0>.асътебося//<0>.астѣся//<0>.астѣсь//<0>.астеждеся//<0>.астеждесь//<0>.асътѣсь//<0>.асътѣся//<0>.асътѣмися//<0>.асътѣмись//<0>.асътѣтись//<0>.асътѣтися//<0>.асъта//<0>.асътажъдеся//<0>.асътажъдесь//<0>.астась//<0>.астася//<0>.асътамись//<0>.астамися//<0>.асътамися//<0>.астѣжеся//<0>.астѣжесь//<0>.асътежъдеся//<0>.асътежъдесь//<0>.астамись//<0>.астѣтися//<0>.астѣтись//<0>.асътабось//<0>.асътабося//<0>.асътѣ//<0>.асътатися//<0>.асътатись//<0>.астебыся//<0>.астебысь//<0>.астѣждесь//<0>.астѣждеся//<0>.асътетися//<0>.асътетись//<0>.асътася//<0>.асътась//<0>.асътѣбыся//<0>.астеся//<0>.асъте//<0>.асътѣжесь//<0>.асътѣжеся//<0>.астежесь//<0>.астежеся//<0>.астажесь//<0>.астажеся//<0>.астесь//<0>.асътѣбысь//<0>.аста//<0>.асътемись//<0>.асътемися//<0>.астетись//<0>.асте//<0>.астетися//<0>.астѣбось//<0>.астѣбося//<0>.асътебысь//<0>.асътебыся//<0>.астабыся//<0>.астабысь//<0>.асътажеся//<0>.асътажесь//<0>.астѣ//<0>.астабося//<0>.астабось//<0>.астатись//<0>.астатися
  gramm: indic,imperf,du,3p
 -flex: <0>.астѣбысь//<0>.асътѣбося//<0>.асътѣбось//<0>.астѣбыся//<0>.асътеся//<0>.асътесь//<0>.асътѣжъдесь//<0>.асътѣжъдеся//<0>.астемися//<0>.астемись//<0>.астѣмись//<0>.астѣмися//<0>.астаждесь//<0>.астаждеся//<0>.асътежеся//<0>.асътежесь//<0>.астебося//<0>.астебось//<0>.асътабысь//<0>.асътабыся//<0>.асътебось//<0>.асътебося//<0>.астѣся//<0>.астѣсь//<0>.астеждеся//<0>.астеждесь//<0>.асътѣсь//<0>.асътѣся//<0>.асътѣмися//<0>.асътѣмись//<0>.асътѣтись//<0>.асътѣтися//<0>.асъта//<0>.асътажъдеся//<0>.асътажъдесь//<0>.астась//<0>.астася//<0>.асътамись//<0>.астамися//<0>.асътамися//<0>.астѣжеся//<0>.астѣжесь//<0>.асътежъдеся//<0>.асътежъдесь//<0>.астамись//<0>.астѣтися//<0>.астѣтись//<0>.асътабось//<0>.асътабося//<0>.асътѣ//<0>.асътатися//<0>.асътатись//<0>.астебыся//<0>.астебысь//<0>.астѣждесь//<0>.астѣждеся//<0>.асътетися//<0>.асътетись//<0>.асътася//<0>.асътась//<0>.асътѣбыся//<0>.астеся//<0>.асъте//<0>.асътѣжесь//<0>.асътѣжеся//<0>.астежесь//<0>.астежеся//<0>.астажесь//<0>.астажеся//<0>.астесь//<0>.асътѣбысь//<0>.аста//<0>.асътемись//<0>.асътемися//<0>.астетись//<0>.асте//<0>.астетися//<0>.астѣбось//<0>.астѣбося//<0>.асътебысь//<0>.асътебыся//<0>.астабыся//<0>.астабысь//<0>.асътажеся//<0>.асътажесь//<0>.астѣ//<0>.астабося//<0>.астабось//<0>.астатись//<0>.астатися
  gramm: indic,imperf,du,2p
 -flex: <0>.астежесь//<0>.астежеся//<0>.асътебось//<0>.асътебося//<0>.астесь//<0>.астеждеся//<0>.астеждесь//<0>.астеся//<0>.асътемись//<0>.асътемися//<0>.астетись//<0>.асте//<0>.астетися//<0>.астебыся//<0>.астебысь//<0>.асътебысь//<0>.асътебыся//<0>.асътеся//<0>.асътесь//<0>.астемися//<0>.астемись//<0>.асътетися//<0>.асътетись//<0>.асътежъдеся//<0>.асътежъдесь//<0>.асъте//<0>.асътежеся//<0>.асътежесь//<0>.астебося//<0>.астебось
  gramm: indic,imperf,pl,2p
 -flex: <0>.ахубысь//<0>.аху//<0>.ахумися//<0>.ахумись//<0>.ахужесь//<0>.ахужеся//<0>.ахутися//<0>.ахубыся//<0>.ахутись//<0>.ахубось//<0>.ахужъдеся//<0>.ахужъдесь//<0>.ахубося//<0>.ахуждеся//<0>.ахуждесь//<0>.ахуся//<0>.ахусь
  gramm: indic,imperf,pl,3p
 -flex: <0>.ахомбыся//<0>.ахомъбось//<0>.ахомъбося//<0>.ахомбысь//<0>.ахоммися//<0>.ахомсь//<0>.ахомся//<0>.ахомждесь//<0>.ахомждеся//<0>.ахомъжъдесь//<0>.ахомъбысь//<0>.ахомъбыся//<0>.ахомъжъдеся//<0>.ахомбося//<0>.ахомбось//<0>.ахоммись//<0>.ахомъмись//<0>.ахомъмися//<0>.ахомъжеся//<0>.ахомъжесь//<0>.ахом//<0>.ахомъждесь//<0>.ахомъся//<0>.ахомъсь//<0>.ахомъждеся//<0>.ахомътися//<0>.ахомътись//<0>.ахомъ//<0>.ахомтись//<0>.ахомтися//<0>.ахомжесь//<0>.ахомжеся
  gramm: indic,imperf,pl,1p
 -flex: <0>.алѣбыся//<0>.алѣбысь//<0>.алетися//<0>.алѣтись//<0>.алѣтися//<0>.алетись//<0>.алебось//<0>.алебося//<0>.алѣбося//<0>.алѣбось//<0>.алѣ//<0>.алѣсь//<0>.алѣся//<0>.алебысь//<0>.алебыся//<0>.алежеся//<0>.алѣмися//<0>.алежесь//<0>.алѣмись//<0>.алѣжъдесь//<0>.але//<0>.алѣжъдеся//<0>.алеждеся//<0>.алеждесь//<0>.алеся//<0>.алемись//<0>.алемися//<0>.алесь//<0>.алѣждесь//<0>.алѣждеся//<0>.алѣжесь//<0>.алежъдеся//<0>.алежъдесь//<0>.алѣжеся
  gramm: perf,du,f
 -flex: <0>.ахсь//<0>.ахся//<0>.ахмися//<0>.ахмись//<0>.ахътися//<0>.ахътись//<0>.ахъбысь//<0>.ахъбыся//<0>.ахжесь//<0>.ахжеся//<0>.ахъся//<0>.ахбось//<0>.ахъжъдеся//<0>.ахъбось//<0>.ахъбося//<0>.ахъжесь//<0>.ахъ//<0>.ахъждесь//<0>.ахъждеся//<0>.ахъмись//<0>.ахъмися//<0>.ах//<0>.ахбося//<0>.ахъсь//<0>.ахтись//<0>.ахъжеся//<0>.ахждеся//<0>.ахъжъдесь//<0>.ахбыся//<0>.ахбысь//<0>.ахждесь//<0>.ахтися
  gramm: indic,imperf,sg,1p
 -flex: <0>.ашебось//<0>.ашебося//<0>.аше//<0>.ашебыся//<0>.ашетися//<0>.ашетись//<0>.ашеждеся//<0>.ашежъдеся//<0>.ашеждесь//<0>.ашежеся//<0>.ашежъдесь//<0>.ашеся//<0>.ашесь//<0>.ашебысь//<0>.ашежесь//<0>.ашемись//<0>.ашемися
  gramm: indic,imperf,sg,2p
 -flex: <0>.ашебось//<0>.ашебося//<0>.аше//<0>.ашебыся//<0>.ашетися//<0>.ашетись//<0>.ашеждеся//<0>.ашежъдеся//<0>.ашеждесь//<0>.ашежеся//<0>.ашежъдесь//<0>.ашеся//<0>.ашесь//<0>.ашебысь//<0>.ашежесь//<0>.ашемись//<0>.ашемися
  gramm: indic,imperf,sg,3p
 -flex: <0>.аховежеся//<0>.аховежесь//<0>.аховѣсь//<0>.аховѣся//<0>.аховѣжъдеся//<0>.аховажеся//<0>.аховажесь//<0>.аховеждеся//<0>.аховеждесь//<0>.аховажъдеся//<0>.аховажъдесь//<0>.аховѣтись//<0>.ахове//<0>.аховесь//<0>.аховѣбося//<0>.аховѣбось//<0>.ахова//<0>.аховебысь//<0>.аховебыся//<0>.аховѣбыся//<0>.аховеся//<0>.аховѣбысь//<0>.аховѣмися//<0>.аховабысь//<0>.аховѣжъдесь//<0>.аховѣтися//<0>.аховабыся//<0>.аховѣждесь//<0>.аховѣждеся//<0>.аховемись//<0>.аховемися//<0>.аховася//<0>.аховась//<0>.аховѣ//<0>.аховѣмись//<0>.аховетися//<0>.аховежъдеся//<0>.аховежъдесь//<0>.аховѣжесь//<0>.аховѣжеся//<0>.аховетись//<0>.аховабось//<0>.аховабося//<0>.аховаждесь//<0>.аховаждеся//<0>.аховамись//<0>.аховатися//<0>.аховатись//<0>.аховамися//<0>.аховебось//<0>.аховебося
  gramm: indic,aor,du,1p
 -flex: <0>.астѣбысь//<0>.асътѣбося//<0>.асътѣбось//<0>.астѣбыся//<0>.асътеся//<0>.асътесь//<0>.асътѣжъдесь//<0>.асътѣжъдеся//<0>.астемися//<0>.астемись//<0>.астѣмись//<0>.астѣмися//<0>.астаждесь//<0>.астаждеся//<0>.асътежеся//<0>.асътежесь//<0>.астебося//<0>.астебось//<0>.асътабысь//<0>.асътабыся//<0>.асътебось//<0>.асътебося//<0>.астѣся//<0>.астѣсь//<0>.астеждеся//<0>.астеждесь//<0>.асътѣсь//<0>.асътѣся//<0>.асътѣмися//<0>.асътѣмись//<0>.асътѣтись//<0>.асътѣтися//<0>.асъта//<0>.асътажъдеся//<0>.асътажъдесь//<0>.астась//<0>.астася//<0>.асътамись//<0>.астамися//<0>.асътамися//<0>.астѣжеся//<0>.астѣжесь//<0>.асътежъдеся//<0>.асътежъдесь//<0>.астамись//<0>.астѣтися//<0>.астѣтись//<0>.асътабось//<0>.асътабося//<0>.асътѣ//<0>.асътатися//<0>.асътатись//<0>.астебыся//<0>.астебысь//<0>.астѣждесь//<0>.астѣждеся//<0>.асътетися//<0>.асътетись//<0>.асътася//<0>.асътась//<0>.асътѣбыся//<0>.астеся//<0>.асъте//<0>.асътѣжесь//<0>.асътѣжеся//<0>.астежесь//<0>.астежеся//<0>.астажесь//<0>.астажеся//<0>.астесь//<0>.асътѣбысь//<0>.аста//<0>.асътемись//<0>.асътемися//<0>.астетись//<0>.асте//<0>.астетися//<0>.астѣбось//<0>.астѣбося//<0>.асътебысь//<0>.асътебыся//<0>.астабыся//<0>.астабысь//<0>.асътажеся//<0>.асътажесь//<0>.астѣ//<0>.астабося//<0>.астабось//<0>.астатись//<0>.астатися
  gramm: indic,aor,du,2p
 -flex: <0>.астѣбысь//<0>.асътѣбося//<0>.асътѣбось//<0>.астѣбыся//<0>.асътеся//<0>.асътесь//<0>.асътѣжъдесь//<0>.асътѣжъдеся//<0>.астемися//<0>.астемись//<0>.астѣмись//<0>.астѣмися//<0>.астаждесь//<0>.астаждеся//<0>.асътежеся//<0>.асътежесь//<0>.астебося//<0>.астебось//<0>.асътабысь//<0>.асътабыся//<0>.асътебось//<0>.асътебося//<0>.астѣся//<0>.астѣсь//<0>.астеждеся//<0>.астеждесь//<0>.асътѣсь//<0>.асътѣся//<0>.асътѣмися//<0>.асътѣмись//<0>.асътѣтись//<0>.асътѣтися//<0>.асъта//<0>.асътажъдеся//<0>.асътажъдесь//<0>.астась//<0>.астася//<0>.асътамись//<0>.астамися//<0>.асътамися//<0>.астѣжеся//<0>.астѣжесь//<0>.асътежъдеся//<0>.асътежъдесь//<0>.астамись//<0>.астѣтися//<0>.астѣтись//<0>.асътабось//<0>.асътабося//<0>.асътѣ//<0>.асътатися//<0>.асътатись//<0>.астебыся//<0>.астебысь//<0>.астѣждесь//<0>.астѣждеся//<0>.асътетися//<0>.асътетись//<0>.асътася//<0>.асътась//<0>.асътѣбыся//<0>.астеся//<0>.асъте//<0>.асътѣжесь//<0>.асътѣжеся//<0>.астежесь//<0>.астежеся//<0>.астажесь//<0>.астажеся//<0>.астесь//<0>.асътѣбысь//<0>.аста//<0>.асътемись//<0>.асътемися//<0>.астетись//<0>.асте//<0>.астетися//<0>.астѣбось//<0>.астѣбося//<0>.асътебысь//<0>.асътебыся//<0>.астабыся//<0>.астабысь//<0>.асътажеся//<0>.асътажесь//<0>.астѣ//<0>.астабося//<0>.астабось//<0>.астатись//<0>.астатися
  gramm: indic,aor,du,3p
 -flex: <0>.алъжесь//<0>.алъжеся//<0>.алтися//<0>.алтись//<0>.алъсь//<0>.алъмися//<0>.алъмись//<0>.алъся//<0>.ал//<0>.алъждеся//<0>.алъждесь//<0>.алъжъдесь//<0>.алъжъдеся//<0>.алъ//<0>.албось//<0>.албося//<0>.алъбыся//<0>.алъбысь//<0>.алъбося//<0>.алъбось//<0>.алътись//<0>.алътися//<0>.алжеся//<0>.алжесь//<0>.албысь//<0>.албыся//<0>.ался//<0>.алсь//<0>.алждеся//<0>.алмись//<0>.алмися//<0>.алждесь
  gramm: perf,sg,m
 -flex: <0>.имежъдеся//<0>.имъждесь//<0>.имъждеся//<0>.имежеся//<0>.иметися//<0>.иметись//<0>.имебысь//<0>.имебыся//<0>.имеждесь//<0>.имжесь//<0>.имжеся//<0>.имъсь//<0>.имъся//<0>.имтись//<0>.имтися//<0>.имъбыся//<0>.им//<0>.имъбысь//<0>.имъ//<0>.имждеся//<0>.имждесь//<0>.имсь//<0>.имся//<0>.иммися//<0>.иммись//<0>.имеждеся//<0>.имемися//<0>.имемись//<0>.имебось//<0>.имебося//<0>.имежесь//<0>.име//<0>.имбыся//<0>.имбысь//<0>.имежъдесь//<0>.имъмися//<0>.имъмись//<0>.имбося//<0>.имбось//<0>.имъжесь//<0>.имъжеся//<0>.имеся//<0>.имесь//<0>.имътись//<0>.имътися//<0>.имъжъдесь//<0>.имъжъдеся//<0>.имъбося//<0>.имъбось
  gramm: imper,pl,1p
 -flex: <0>.аша//<0>.ашамись//<0>.ашажесь//<0>.ашѧбыся//<0>.ашѧбысь//<0>.ашѧжесь//<0>.ашѧжеся//<0>.ашѧсь//<0>.ашѧмися//<0>.ашѧмись//<0>.ашѧся//<0>.ашажъдеся//<0>.ашажъдесь//<0>.ашѧжъдесь//<0>.ашѧждеся//<0>.ашѧждесь//<0>.ашѧтись//<0>.ашѧтися//<0>.ашажеся//<0>.ашатися//<0>.ашѧ//<0>.ашатись//<0>.ашамися//<0>.ашаждеся//<0>.ашѧжъдеся//<0>.ашаждесь//<0>.ашася//<0>.ашась//<0>.ашабысь//<0>.ашабыся//<0>.ашѧбося//<0>.ашѧбось//<0>.ашабось//<0>.ашабося
  gramm: indic,aor,pl,3p
 -flex: <0>.астежесь//<0>.астежеся//<0>.асътебось//<0>.асътебося//<0>.астесь//<0>.астеждеся//<0>.астеждесь//<0>.астеся//<0>.асътемись//<0>.асътемися//<0>.астетись//<0>.асте//<0>.астетися//<0>.астебыся//<0>.астебысь//<0>.асътебысь//<0>.асътебыся//<0>.асътеся//<0>.асътесь//<0>.астемися//<0>.астемись//<0>.асътетися//<0>.асътетись//<0>.асътежъдеся//<0>.асътежъдесь//<0>.асъте//<0>.асътежеся//<0>.асътежесь//<0>.астебося//<0>.астебось
  gramm: indic,aor,pl,2p
 -flex: <0>.ахомбыся//<0>.ахомъбось//<0>.ахомъбося//<0>.ахомбысь//<0>.ахоммися//<0>.ахомсь//<0>.ахомся//<0>.ахомждесь//<0>.ахомждеся//<0>.ахомъжъдесь//<0>.ахомъбысь//<0>.ахомъбыся//<0>.ахомъжъдеся//<0>.ахомбося//<0>.ахомбось//<0>.ахоммись//<0>.ахомъмись//<0>.ахомъмися//<0>.ахомъжеся//<0>.ахомъжесь//<0>.ахом//<0>.ахомъждесь//<0>.ахомъся//<0>.ахомъсь//<0>.ахомъждеся//<0>.ахомътися//<0>.ахомътись//<0>.ахомъ//<0>.ахомтись//<0>.ахомтися//<0>.ахомжесь//<0>.ахомжеся
  gramm: indic,aor,pl,1p
 -flex: <0>.итѣбысь//<0>.итѣбыся//<0>.итебося//<0>.итебось//<0>.итежесь//<0>.итежеся//<0>.итѣжъдеся//<0>.итѣ//<0>.итажъдесь//<0>.итебыся//<0>.итебысь//<0>.итажъдеся//<0>.итѣжъдесь//<0>.итажесь//<0>.итежъдеся//<0>.итѣмись//<0>.итемися//<0>.итемись//<0>.итеждеся//<0>.итѣждесь//<0>.итажеся//<0>.итѣбося//<0>.итабося//<0>.итабось//<0>.итесь//<0>.итеся//<0>.ита//<0>.итѣбось//<0>.итеждесь//<0>.итѣмися//<0>.итетись//<0>.итаждесь//<0>.итаждеся//<0>.ите//<0>.итабыся//<0>.итежъдесь//<0>.итабысь//<0>.итѣтись//<0>.итатись//<0>.итатися//<0>.итетися//<0>.итѣся//<0>.итѣсь//<0>.итѣжеся//<0>.итѣждеся//<0>.итась//<0>.итася//<0>.итѣтися//<0>.итѣжесь//<0>.итамися//<0>.итамись
  gramm: imper,du,2p
 -flex: <0>.ивѣжеся//<0>.ивамися//<0>.ивамись//<0>.ивѣ//<0>.иважъдесь//<0>.ивебыся//<0>.ивебысь//<0>.иважъдеся//<0>.ивѣбысь//<0>.ивѣжесь//<0>.ивебося//<0>.ивебось//<0>.ивежъдесь//<0>.ивеждесь//<0>.иваждесь//<0>.иваждеся//<0>.ивѣмись//<0>.ивѣмися//<0>.ивѣжъдеся//<0>.ивѣтися//<0>.ивѣжъдесь//<0>.иважесь//<0>.иважеся//<0>.ивѣбось//<0>.ивѣбося//<0>.иветись//<0>.иветися//<0>.ивабыся//<0>.ивабысь//<0>.ивемися//<0>.ивемись//<0>.иватись//<0>.иватися//<0>.ивѣся//<0>.ивѣсь//<0>.ивабося//<0>.ивабось//<0>.ивесь//<0>.ивеся//<0>.ива//<0>.иве//<0>.ивѣтись//<0>.ивежъдеся//<0>.ивежесь//<0>.ивѣждесь//<0>.ивѣждеся//<0>.ивежеся//<0>.ивеждеся//<0>.ивѣбыся//<0>.ивась//<0>.ивася
  gramm: imper,du,1p
 -flex: <0>.ахсь//<0>.ахся//<0>.ахмися//<0>.ахмись//<0>.ахътися//<0>.ахътись//<0>.ахъбысь//<0>.ахъбыся//<0>.ахжесь//<0>.ахжеся//<0>.ахъся//<0>.ахбось//<0>.ахъжъдеся//<0>.ахъбось//<0>.ахъбося//<0>.ахъжесь//<0>.ахъ//<0>.ахъждесь//<0>.ахъждеся//<0>.ахъмись//<0>.ахъмися//<0>.ах//<0>.ахбося//<0>.ахъсь//<0>.ахтись//<0>.ахъжеся//<0>.ахждеся//<0>.ахъжъдесь//<0>.ахбыся//<0>.ахбысь//<0>.ахждесь//<0>.ахтися
  gramm: indic,aor,sg,1p
 -flex: <1>.юмися//<1>.юся//<1>.юмись//<1>.юбыся//<1>.юбысь//<1>.южесь//<1>.южеся//<1>.юсь//<1>.юбось//<1>.южъдесь//<1>.юждесь//<1>.юждеся//<1>.южъдеся//<1>.ю//<1>.ютись//<1>.ютися//<1>.юбося
  gramm: indic,praes,sg,1p
 -flex: <0>.ишибыся//<0>.ишибысь//<0>.иши//<0>.ишимися//<0>.ишимись//<0>.ишижесь//<0>.ишижеся//<0>.ишитися//<0>.ишитись//<0>.ишибось//<0>.ишижъдеся//<0>.ишижъдесь//<0>.ишибося//<0>.ишиждеся//<0>.ишиждесь//<0>.ишися//<0>.ишись
  gramm: indic,praes,sg,2p
 -flex: <0>.итъбысь//<0>.итъбыся//<0>.итбысь//<0>.итбыся//<0>.итжеся//<0>.итъжеся//<0>.итъжесь//<0>.итжесь//<0>.ись//<0>.ися//<0>.итись//<0>.итбось//<0>.итбося//<0>.ижъдесь//<0>.итътися//<0>.итътись//<0>.итъся//<0>.ижесь//<0>.итъсь//<0>.итждесь//<0>.итждеся//<0>.итъжъдеся//<0>.ит//<0>.ижъдеся//<0>.итъмися//<0>.итися//<0>.ибось//<0>.и//<0>.итъмись//<0>.итъ//<0>.имись//<0>.итъбось//<0>.итъбося//<0>.ится//<0>.итсь//<0>.иждесь//<0>.иждеся//<0>.имися//<0>.ибыся//<0>.итъждеся//<0>.ижеся//<0>.итъждесь//<0>.иттися//<0>.иттись//<0>.ибысь//<0>.итмись//<0>.итмися//<0>.ибося//<0>.итъжъдесь
  gramm: indic,praes,sg,3p
 -flex: <0>.алажеся//<0>.алажесь//<0>.аламись//<0>.аламися//<0>.алаждесь//<0>.алаждеся//<0>.ала//<0>.алася//<0>.алась//<0>.алабысь//<0>.алажъдеся//<0>.алабыся//<0>.алабось//<0>.алабося//<0>.алажъдесь//<0>.алатися//<0>.алатись
  gramm: perf,du,m
 -flex: <0>.алѣбыся//<0>.алѣбысь//<0>.алетися//<0>.алѣтись//<0>.алѣтися//<0>.алетись//<0>.алебось//<0>.алебося//<0>.алѣбося//<0>.алѣбось//<0>.алѣ//<0>.алѣсь//<0>.алѣся//<0>.алебысь//<0>.алебыся//<0>.алежеся//<0>.алѣмися//<0>.алежесь//<0>.алѣмись//<0>.алѣжъдесь//<0>.але//<0>.алѣжъдеся//<0>.алеждеся//<0>.алеждесь//<0>.алеся//<0>.алемись//<0>.алемися//<0>.алесь//<0>.алѣждесь//<0>.алѣждеся//<0>.алѣжесь//<0>.алежъдеся//<0>.алежъдесь//<0>.алѣжеся
  gramm: perf,du,n
 -flex: <0>.алажеся//<0>.алажесь//<0>.аламись//<0>.аламися//<0>.алаждесь//<0>.алаждеся//<0>.ала//<0>.алася//<0>.алась//<0>.алабысь//<0>.алажъдеся//<0>.алабыся//<0>.алабось//<0>.алабося//<0>.алажъдесь//<0>.алатися//<0>.алатись
  gramm: perf,sg,f
-paradigm: Vdat
 -flex: <0>.стемися//<0>.стемись//<0>.сътежесь//<0>.сътежеся//<0>.стеждесь//<0>.стеждеся//<0>.стежесь//<0>.сътежъдесь//<0>.сътежъдеся//<0>.стежеся//<0>.сътебося//<0>.сътебось//<0>.съте//<0>.стебыся//<0>.стебысь//<0>.стетись//<0>.стетися//<0>.стебося//<0>.стебось//<0>.сътесь//<0>.сътеся//<0>.сте//<0>.сътебыся//<0>.сътебысь//<0>.сътемися//<0>.сътемись//<0>.сътетись//<0>.сътетися//<0>.стесь//<0>.стеся
  gramm: indic,praes,pl,2p
 -flex: <0>.дутъжъдесь//<0>.дутъжъдеся//<0>.дюмись//<0>.дюмися//<0>.дутьждеся//<0>.дутьждесь//<0>.доуждесь//<0>.доуждеся//<0>.дятьмись//<0>.дятьмися//<0>.дюжъдеся//<0>.дюжъдесь//<0>.дяться//<0>.дятьсь//<0>.дутьжъдеся//<0>.дутьжъдесь//<0>.доу//<0>.дутмися//<0>.дутмись//<0>.дутжесь//<0>.дутжеся//<0>.доужъдеся//<0>.доужъдесь//<0>.доубось//<0>.доубося//<0>.дябысь//<0>.дябыся//<0>.дутьбось//<0>.дутьбося//<0>.дятьбось//<0>.дятьбося//<0>.доутися//<0>.доутись//<0>.дятьбысь//<0>.дутбося//<0>.дятьжесь//<0>.дятьжъдесь//<0>.дутбось//<0>.дябось//<0>.дять//<0>.дуть//<0>.дутъ//<0>.дябося//<0>.дятьжеся//<0>.дятьбыся//<0>.дутьмись//<0>.дутьмися//<0>.доубысь//<0>.доубыся//<0>.дяждеся//<0>.дюся//<0>.дюсь//<0>.дяждесь//<0>.дутсь//<0>.дутся//<0>.дут//<0>.дюжеся//<0>.дутьжеся//<0>.дутьбыся//<0>.дутъся//<0>.доужеся//<0>.доужесь//<0>.дюжесь//<0>.дутъбыся//<0>.дутъбысь//<0>.дутъмися//<0>.дутъмись//<0>.дутьбысь//<0>.дутьжесь//<0>.дятися//<0>.дятись//<0>.дутьтися//<0>.дямися//<0>.дутьтись//<0>.дяжъдеся//<0>.дюждесь//<0>.дюждеся//<0>.доуся//<0>.дяся//<0>.дясь//<0>.дяжъдесь//<0>.доумись//<0>.доумися//<0>.дутъжесь//<0>.дутждеся//<0>.дутждесь//<0>.дутъжеся//<0>.дятьждеся//<0>.дятьждесь//<0>.дямись//<0>.дя//<0>.дю//<0>.дутъждесь//<0>.дутъждеся//<0>.доусь//<0>.дутъбося//<0>.дутъбось//<0>.дуться//<0>.дутьсь//<0>.дуттись//<0>.дуттися//<0>.дюбось//<0>.дюбося//<0>.дютися//<0>.дютись//<0>.дятьтися//<0>.дятьтись//<0>.дяжеся//<0>.дяжесь//<0>.дятьжъдеся//<0>.дюбысь//<0>.дутътись//<0>.дутътися//<0>.дюбыся//<0>.дутъсь//<0>.дутбыся//<0>.дутбысь
  gramm: indic,praes,pl,3p
 -flex: <0>.мжесь//<0>.мътися//<0>.мъжъдеся//<0>.мъжъдесь//<0>.мбыся//<0>.мъбося//<0>.мбысь//<0>.мтись//<0>.мтися//<0>.мъмись//<0>.мъмися//<0>.мъждесь//<0>.мсь//<0>.мся//<0>.мъждеся//<0>.мжеся//<0>.м//<0>.мбося//<0>.мбось//<0>.ммися//<0>.ммись//<0>.мъбось//<0>.мътись//<0>.мъбысь//<0>.мждесь//<0>.мждеся//<0>.мъбыся//<0>.мъжеся//<0>.мъжесь//<0>.мъся//<0>.мъсь//<0>.мъ
  gramm: indic,praes,pl,1p
 -flex: <0>.лися//<0>.лижеся//<0>.ли//<0>.лись//<0>.либось//<0>.лижъдеся//<0>.лимися//<0>.лиждесь//<0>.либыся//<0>.лижъдесь//<0>.лиждеся//<0>.либося//<0>.лижесь//<0>.либысь//<0>.лимись//<0>.литись//<0>.литися
  gramm: perf,pl,m
 -flex: <0>.ла//<0>.лажесь//<0>.лабось//<0>.лажеся//<0>.лаждесь//<0>.лаждеся//<0>.лабося//<0>.лабыся//<0>.лась//<0>.лася//<0>.лабысь//<0>.ламися//<0>.латись//<0>.латися//<0>.ламись//<0>.лажъдесь//<0>.лажъдеся
  gramm: perf,pl,n
 -flex: <0>.лытися//<0>.лыжъдесь//<0>.лыбося//<0>.лыся//<0>.лыбысь//<0>.лыжеся//<0>.лымися//<0>.лыбыся//<0>.лымись//<0>.лытись//<0>.лыжесь//<0>.лыждесь//<0>.лыбось//<0>.лысь//<0>.лыждеся//<0>.лыжъдеся//<0>.лы
  gramm: perf,pl,f
 -flex: <0>.тимись//<0>.тимися//<0>.тьжъдесь//<0>.тьжъдеся//<0>.ть//<0>.тьтися//<0>.тьтись//<0>.тьмись//<0>.тися//<0>.тись//<0>.тибысь//<0>.тьжеся//<0>.тибыся//<0>.тьмися//<0>.тьжесь//<0>.тьбысь//<0>.тьбыся//<0>.тиждесь//<0>.тиждеся//<0>.тьбось//<0>.тьбося//<0>.титися//<0>.титись//<0>.тьждесь//<0>.ти//<0>.тижеся//<0>.тижесь//<0>.тьждеся//<0>.тижъдеся//<0>.тижъдесь//<0>.тибось//<0>.тибося//<0>.ться//<0>.тьсь
  gramm: inf
 -flex: <0>.жъдьмися//<0>.жъдьбысь//<0>.жъдься//<0>.жъдьсь//<0>.жъдьбыся//<0>.ждьжесь//<0>.ждьжеся//<0>.жъдьмись//<0>.жъдь//<0>.жъдьбось//<0>.жъдьбося//<0>.жъдьтися//<0>.жъдьтись//<0>.жъдьжъдеся//<0>.жъдьжъдесь//<0>.ждьбося//<0>.ждьбось//<0>.ждь//<0>.ждьждесь//<0>.ждьждеся//<0>.ждьбыся//<0>.ждьбысь//<0>.ждьтись//<0>.ждьтися//<0>.ждьсь//<0>.ждься//<0>.ждьмися//<0>.ждьмись//<0>.жъдьжеся//<0>.жъдьжесь
  gramm: imper,sg,2p
 -flex: <0>.жъдьмися//<0>.жъдьбысь//<0>.жъдься//<0>.жъдьсь//<0>.жъдьбыся//<0>.ждьжесь//<0>.ждьжеся//<0>.жъдьмись//<0>.жъдь//<0>.жъдьбось//<0>.жъдьбося//<0>.жъдьтися//<0>.жъдьтись//<0>.жъдьжъдеся//<0>.жъдьжъдесь//<0>.ждьбося//<0>.ждьбось//<0>.ждь//<0>.ждьждесь//<0>.ждьждеся//<0>.ждьбыся//<0>.ждьбысь//<0>.ждьтись//<0>.ждьтися//<0>.ждьсь//<0>.ждься//<0>.ждьмися//<0>.ждьмись//<0>.жъдьжеся//<0>.жъдьжесь
  gramm: imper,sg,3p
 -flex: <0>.дитемися//<0>.дитеся//<0>.дитемись//<0>.дитебыся//<0>.дитебысь//<0>.дитежесь//<0>.дитежеся//<0>.дитесь//<0>.дитебось//<0>.дитежъдесь//<0>.дитеждесь//<0>.дитеждеся//<0>.дитежъдеся//<0>.дите//<0>.дитетись//<0>.дитетися//<0>.дитебося
  gramm: imper,pl,2p
 -flex: <0>.лотися//<0>.лобысь//<0>.лобыся//<0>.лотись//<0>.лождесь//<0>.ложъдеся//<0>.ло//<0>.ломися//<0>.ложеся//<0>.ложесь//<0>.лобось//<0>.ложъдесь//<0>.лобося//<0>.лося//<0>.лождеся//<0>.лось//<0>.ломись
  gramm: perf,sg,n
 -flex: <0>.стьсь//<0>.стьмися//<0>.стьмись//<0>.сться//<0>.сътъбось//<0>.сътъбося//<0>.съттися//<0>.съттись//<0>.сътьсь//<0>.съться//<0>.стъмись//<0>.стътися//<0>.стътись//<0>.стъмися//<0>.съть//<0>.сътъ//<0>.сътжеся//<0>.стьждеся//<0>.стьждесь//<0>.сътжесь//<0>.сътьтись//<0>.стьбысь//<0>.стжесь//<0>.стбыся//<0>.стжеся//<0>.стбысь//<0>.сттись//<0>.сттися//<0>.стждесь//<0>.стждеся//<0>.сътся//<0>.сътсь//<0>.сътътися//<0>.сътътись//<0>.сътьмися//<0>.сътьмись//<0>.стъжеся//<0>.стъжесь//<0>.стьжесь//<0>.стьжеся//<0>.сътъжеся//<0>.сътъжесь//<0>.сътмись//<0>.сътмися//<0>.ст//<0>.стъбось//<0>.стъбося//<0>.сътьжъдесь//<0>.стмись//<0>.сътъся//<0>.сътъсь//<0>.сть//<0>.стъ//<0>.//<0>.стсь//<0>.стся//<0>.сътбысь//<0>.сътбыся//<0>.стъждесь//<0>.стъждеся//<0>.сътъмись//<0>.сътъмися//<0>.сътьбося//<0>.сътьбось//<0>.стъся//<0>.стъсь//<0>.сътжъдеся//<0>.сътжъдесь//<0>.сътбось//<0>.сътбося//<0>.сътьжесь//<0>.сътьжеся//<0>.стбося//<0>.стбось//<0>.сътьбыся//<0>.сътьбысь//<0>.стмися//<0>.сътъбысь//<0>.сътъбыся//<0>.стьбося//<0>.стьбось//<0>.сът//<0>.сътьжъдеся//<0>.стъбысь//<0>.стъбыся//<0>.стьбыся//<0>.сътьтися//<0>.стьтись//<0>.стьтися//<0>.сътъжъдеся//<0>.сътъжъдесь
  gramm: indic,aor,sg,3p
 -flex: <0>.стьсь//<0>.стьмися//<0>.стьмись//<0>.сться//<0>.сътъбось//<0>.сътъбося//<0>.съттися//<0>.съттись//<0>.сътьсь//<0>.съться//<0>.стъмись//<0>.стътися//<0>.стътись//<0>.стъмися//<0>.съть//<0>.сътъ//<0>.сътжеся//<0>.стьждеся//<0>.стьждесь//<0>.сътжесь//<0>.сътьтись//<0>.стьбысь//<0>.стжесь//<0>.стбыся//<0>.стжеся//<0>.стбысь//<0>.сттись//<0>.сттися//<0>.стждесь//<0>.стждеся//<0>.сътся//<0>.сътсь//<0>.сътътися//<0>.сътътись//<0>.сътьмися//<0>.сътьмись//<0>.стъжеся//<0>.стъжесь//<0>.стьжесь//<0>.стьжеся//<0>.сътъжеся//<0>.сътъжесь//<0>.сътмись//<0>.сътмися//<0>.ст//<0>.стъбось//<0>.стъбося//<0>.сътьжъдесь//<0>.стмись//<0>.сътъся//<0>.сътъсь//<0>.сть//<0>.стъ//<0>.//<0>.стсь//<0>.стся//<0>.сътбысь//<0>.сътбыся//<0>.стъждесь//<0>.стъждеся//<0>.сътъмись//<0>.сътъмися//<0>.сътьбося//<0>.сътьбось//<0>.стъся//<0>.стъсь//<0>.сътжъдеся//<0>.сътжъдесь//<0>.сътбось//<0>.сътбося//<0>.сътьжесь//<0>.сътьжеся//<0>.стбося//<0>.стбось//<0>.сътьбыся//<0>.сътьбысь//<0>.стмися//<0>.сътъбысь//<0>.сътъбыся//<0>.стьбося//<0>.стьбось//<0>.сът//<0>.сътьжъдеся//<0>.стъбысь//<0>.стъбыся//<0>.стьбыся//<0>.сътьтися//<0>.стьтись//<0>.стьтися//<0>.сътъжъдеся//<0>.сътъжъдесь
  gramm: indic,aor,sg,2p
 -flex: <0>.вежеся//<0>.вежесь//<0>.веждесь//<0>.вѣжъдеся//<0>.важеся//<0>.важесь//<0>.важдесь//<0>.ватися//<0>.ватись//<0>.важдеся//<0>.вѣбыся//<0>.вежъдесь//<0>.ва//<0>.вѣтись//<0>.ве//<0>.вѣбысь//<0>.вабысь//<0>.вабыся//<0>.вежъдеся//<0>.веся//<0>.вебысь//<0>.вебыся//<0>.ветися//<0>.веждеся//<0>.вѣ//<0>.вѣбося//<0>.вѣбось//<0>.весь//<0>.вамись//<0>.вамися//<0>.важъдеся//<0>.важъдесь//<0>.вѣждесь//<0>.вѣждеся//<0>.вебось//<0>.вася//<0>.вѣсь//<0>.вѣся//<0>.вебося//<0>.вѣмися//<0>.вась//<0>.вѣмись//<0>.вабось//<0>.вабося//<0>.вѣжъдесь//<0>.вемись//<0>.вемися//<0>.ветись//<0>.вѣжесь//<0>.вѣтися//<0>.вѣжеся
  gramm: indic,praes,du,1p
 -flex: <0>.сътежесь//<0>.сътежеся//<0>.стѣмись//<0>.стѣмися//<0>.сътамися//<0>.сътамись//<0>.сътежъдесь//<0>.сътежъдеся//<0>.сътась//<0>.сътася//<0>.съте//<0>.съта//<0>.стамися//<0>.стамись//<0>.сътетись//<0>.сътетися//<0>.сътѣ//<0>.стемися//<0>.стемись//<0>.стабыся//<0>.стабысь//<0>.стеждесь//<0>.стеждеся//<0>.сътажесь//<0>.сътажеся//<0>.статись//<0>.статися//<0>.стеся//<0>.сътѣжъдеся//<0>.сътѣмися//<0>.стажесь//<0>.стажеся//<0>.сътѣжеся//<0>.сътѣжесь//<0>.стѣбося//<0>.сътебыся//<0>.сътебысь//<0>.сътѣтися//<0>.сътѣтись//<0>.стась//<0>.стѣбысь//<0>.стѣбыся//<0>.сътабыся//<0>.стася//<0>.стѣ//<0>.стѣся//<0>.стѣсь//<0>.сътабысь//<0>.стежесь//<0>.стежеся//<0>.сътебося//<0>.сътебось//<0>.сътажъдесь//<0>.сътажъдеся//<0>.стебыся//<0>.стебысь//<0>.стѣтися//<0>.стѣтись//<0>.сътесь//<0>.сътеся//<0>.сте//<0>.ста//<0>.сътемися//<0>.сътемись//<0>.сътѣмись//<0>.стѣжеся//<0>.стѣжесь//<0>.стесь//<0>.стѣждеся//<0>.стѣждесь//<0>.стабося//<0>.стабось//<0>.стаждеся//<0>.стаждесь//<0>.сътѣбысь//<0>.сътѣбыся//<0>.сътѣбось//<0>.сътѣбося//<0>.сътабося//<0>.сътабось//<0>.стетись//<0>.стетися//<0>.стѣбось//<0>.сътѣжъдесь//<0>.стебося//<0>.стебось//<0>.сътатись//<0>.сътатися//<0>.сътѣся//<0>.сътѣсь
  gramm: indic,praes,du,3p
 -flex: <0>.сътежесь//<0>.сътежеся//<0>.стѣмись//<0>.стѣмися//<0>.сътамися//<0>.сътамись//<0>.сътежъдесь//<0>.сътежъдеся//<0>.сътась//<0>.сътася//<0>.съте//<0>.съта//<0>.стамися//<0>.стамись//<0>.сътетись//<0>.сътетися//<0>.сътѣ//<0>.стемися//<0>.стемись//<0>.стабыся//<0>.стабысь//<0>.стеждесь//<0>.стеждеся//<0>.сътажесь//<0>.сътажеся//<0>.статись//<0>.статися//<0>.стеся//<0>.сътѣжъдеся//<0>.сътѣмися//<0>.стажесь//<0>.стажеся//<0>.сътѣжеся//<0>.сътѣжесь//<0>.стѣбося//<0>.сътебыся//<0>.сътебысь//<0>.сътѣтися//<0>.сътѣтись//<0>.стась//<0>.стѣбысь//<0>.стѣбыся//<0>.сътабыся//<0>.стася//<0>.стѣ//<0>.стѣся//<0>.стѣсь//<0>.сътабысь//<0>.стежесь//<0>.стежеся//<0>.сътебося//<0>.сътебось//<0>.сътажъдесь//<0>.сътажъдеся//<0>.стебыся//<0>.стебысь//<0>.стѣтися//<0>.стѣтись//<0>.сътесь//<0>.сътеся//<0>.сте//<0>.ста//<0>.сътемися//<0>.сътемись//<0>.сътѣмись//<0>.стѣжеся//<0>.стѣжесь//<0>.стесь//<0>.стѣждеся//<0>.стѣждесь//<0>.стабося//<0>.стабось//<0>.стаждеся//<0>.стаждесь//<0>.сътѣбысь//<0>.сътѣбыся//<0>.сътѣбось//<0>.сътѣбося//<0>.сътабося//<0>.сътабось//<0>.стетись//<0>.стетися//<0>.стѣбось//<0>.сътѣжъдесь//<0>.стебося//<0>.стебось//<0>.сътатись//<0>.сътатися//<0>.сътѣся//<0>.сътѣсь
  gramm: indic,praes,du,2p
 -flex: <0>.лѣбыся//<0>.лѣтися//<0>.лѣтись//<0>.лѣмися//<0>.лѣжъдеся//<0>.лѣжъдесь//<0>.лѣ//<0>.лѣжеся//<0>.лежесь//<0>.лежеся//<0>.лѣжесь//<0>.лѣбысь//<0>.леждеся//<0>.леждесь//<0>.лѣбось//<0>.лѣбося//<0>.лесь//<0>.леся//<0>.лѣмись//<0>.лежъдесь//<0>.лѣждесь//<0>.лѣждеся//<0>.лебыся//<0>.лебысь//<0>.летись//<0>.летися//<0>.лебося//<0>.ле//<0>.лебось//<0>.лемися//<0>.лемись//<0>.лежъдеся//<0>.лѣся//<0>.лѣсь
  gramm: perf,du,f
 -flex: <0>.ховатись//<0>.ховатися//<0>.ховетись//<0>.хове//<0>.ховѣтись//<0>.ховетися//<0>.хова//<0>.ховежъдесь//<0>.ховежъдеся//<0>.ховѣждесь//<0>.ховѣждеся//<0>.ховѣся//<0>.ховѣсь//<0>.ховажъдесь//<0>.ховаждесь//<0>.ховаждеся//<0>.ховажъдеся//<0>.ховѣбысь//<0>.ховѣбыся//<0>.ховабыся//<0>.ховѣбось//<0>.ховѣбося//<0>.ховабысь//<0>.ховемися//<0>.ховемись//<0>.ховежесь//<0>.ховежеся//<0>.ховѣ//<0>.ховажесь//<0>.ховебыся//<0>.ховебысь//<0>.ховажеся//<0>.ховѣмись//<0>.ховѣжесь//<0>.ховѣжеся//<0>.ховебося//<0>.ховѣмися//<0>.ховебось//<0>.ховась//<0>.ховася//<0>.ховеждеся//<0>.ховеждесь//<0>.ховѣтися//<0>.ховамися//<0>.ховѣжъдеся//<0>.ховѣжъдесь//<0>.ховеся//<0>.ховесь//<0>.ховабося//<0>.ховабось//<0>.ховамись
  gramm: indic,aor,du,1p
 -flex: <0>.сътежесь//<0>.сътежеся//<0>.стѣмись//<0>.стѣмися//<0>.сътамися//<0>.сътамись//<0>.сътежъдесь//<0>.сътежъдеся//<0>.сътась//<0>.сътася//<0>.съте//<0>.съта//<0>.стамися//<0>.стамись//<0>.сътетись//<0>.сътетися//<0>.сътѣ//<0>.стемися//<0>.стемись//<0>.стабыся//<0>.стабысь//<0>.стеждесь//<0>.стеждеся//<0>.сътажесь//<0>.сътажеся//<0>.статись//<0>.статися//<0>.стеся//<0>.сътѣжъдеся//<0>.сътѣмися//<0>.стажесь//<0>.стажеся//<0>.сътѣжеся//<0>.сътѣжесь//<0>.стѣбося//<0>.сътебыся//<0>.сътебысь//<0>.сътѣтися//<0>.сътѣтись//<0>.стась//<0>.стѣбысь//<0>.стѣбыся//<0>.сътабыся//<0>.стася//<0>.стѣ//<0>.стѣся//<0>.стѣсь//<0>.сътабысь//<0>.стежесь//<0>.стежеся//<0>.сътебося//<0>.сътебось//<0>.сътажъдесь//<0>.сътажъдеся//<0>.стебыся//<0>.стебысь//<0>.стѣтися//<0>.стѣтись//<0>.сътесь//<0>.сътеся//<0>.сте//<0>.ста//<0>.сътемися//<0>.сътемись//<0>.сътѣмись//<0>.стѣжеся//<0>.стѣжесь//<0>.стесь//<0>.стѣждеся//<0>.стѣждесь//<0>.стабося//<0>.стабось//<0>.стаждеся//<0>.стаждесь//<0>.сътѣбысь//<0>.сътѣбыся//<0>.сътѣбось//<0>.сътѣбося//<0>.сътабося//<0>.сътабось//<0>.стетись//<0>.стетися//<0>.стѣбось//<0>.сътѣжъдесь//<0>.стебося//<0>.стебось//<0>.сътатись//<0>.сътатися//<0>.сътѣся//<0>.сътѣсь
  gramm: indic,aor,du,2p
 -flex: <0>.сътежесь//<0>.сътежеся//<0>.стѣмись//<0>.стѣмися//<0>.сътамися//<0>.сътамись//<0>.сътежъдесь//<0>.сътежъдеся//<0>.сътась//<0>.сътася//<0>.съте//<0>.съта//<0>.стамися//<0>.стамись//<0>.сътетись//<0>.сътетися//<0>.сътѣ//<0>.стемися//<0>.стемись//<0>.стабыся//<0>.стабысь//<0>.стеждесь//<0>.стеждеся//<0>.сътажесь//<0>.сътажеся//<0>.статись//<0>.статися//<0>.стеся//<0>.сътѣжъдеся//<0>.сътѣмися//<0>.стажесь//<0>.стажеся//<0>.сътѣжеся//<0>.сътѣжесь//<0>.стѣбося//<0>.сътебыся//<0>.сътебысь//<0>.сътѣтися//<0>.сътѣтись//<0>.стась//<0>.стѣбысь//<0>.стѣбыся//<0>.сътабыся//<0>.стася//<0>.стѣ//<0>.стѣся//<0>.стѣсь//<0>.сътабысь//<0>.стежесь//<0>.стежеся//<0>.сътебося//<0>.сътебось//<0>.сътажъдесь//<0>.сътажъдеся//<0>.стебыся//<0>.стебысь//<0>.стѣтися//<0>.стѣтись//<0>.сътесь//<0>.сътеся//<0>.сте//<0>.ста//<0>.сътемися//<0>.сътемись//<0>.сътѣмись//<0>.стѣжеся//<0>.стѣжесь//<0>.стесь//<0>.стѣждеся//<0>.стѣждесь//<0>.стабося//<0>.стабось//<0>.стаждеся//<0>.стаждесь//<0>.сътѣбысь//<0>.сътѣбыся//<0>.сътѣбось//<0>.сътѣбося//<0>.сътабося//<0>.сътабось//<0>.стетись//<0>.стетися//<0>.стѣбось//<0>.сътѣжъдесь//<0>.стебося//<0>.стебось//<0>.сътатись//<0>.сътатися//<0>.сътѣся//<0>.сътѣсь
  gramm: indic,aor,du,3p
 -flex: <0>.лъмись//<0>.лъмися//<0>.лмись//<0>.лбось//<0>.лбося//<0>.лмися//<0>.лъся//<0>.лъсь//<0>.лбысь//<0>.лъ//<0>.лбыся//<0>.лъжеся//<0>.лъжесь//<0>.лъждесь//<0>.л//<0>.лъбысь//<0>.лъбыся//<0>.лждесь//<0>.лждеся//<0>.лъбось//<0>.лъжъдеся//<0>.лъжъдесь//<0>.лъбося//<0>.лжеся//<0>.лжесь//<0>.лъждеся//<0>.лтися//<0>.лтись//<0>.лътися//<0>.лътись//<0>.лся//<0>.лсь
  gramm: perf,sg,m
 -flex: <0>.димждеся//<0>.диметися//<0>.димждесь//<0>.димъмися//<0>.димъмись//<0>.диметись//<0>.димебось//<0>.димъжесь//<0>.димъжеся//<0>.димебося//<0>.димтися//<0>.димтись//<0>.диме//<0>.диммись//<0>.димжеся//<0>.димжесь//<0>.димъбося//<0>.димебысь//<0>.димъбось//<0>.димемись//<0>.димемися//<0>.димеся//<0>.димесь//<0>.дим//<0>.димебыся//<0>.димътись//<0>.димътися//<0>.димся//<0>.димъжъдесь//<0>.димъжъдеся//<0>.димсь//<0>.диммися//<0>.димежеся//<0>.димъсь//<0>.димбысь//<0>.димбыся//<0>.димъся//<0>.димежъдеся//<0>.димежесь//<0>.димъ//<0>.димежъдесь//<0>.димеждеся//<0>.димеждесь//<0>.димъждеся//<0>.димъждесь//<0>.димъбыся//<0>.димъбысь//<0>.димбось//<0>.димбося
  gramm: imper,pl,1p
 -flex: <0>.шѧбось//<0>.шѧмись//<0>.шѧмися//<0>.шѧбося//<0>.шѧжъдеся//<0>.шѧжъдесь//<0>.шаждеся//<0>.шаждесь//<0>.шѧ//<0>.шѧбысь//<0>.шѧбыся//<0>.шажесь//<0>.шажеся//<0>.шабыся//<0>.шабысь//<0>.шатись//<0>.шатися//<0>.шѧжеся//<0>.шѧжесь//<0>.шась//<0>.шася//<0>.шажъдесь//<0>.шажъдеся//<0>.шѧся//<0>.шѧсь//<0>.шѧждеся//<0>.шѧждесь//<0>.шабося//<0>.ша//<0>.шабось//<0>.шѧтися//<0>.шѧтись//<0>.шамися//<0>.шамись
  gramm: indic,aor,pl,3p
 -flex: <0>.стемися//<0>.стемись//<0>.сътежесь//<0>.сътежеся//<0>.стеждесь//<0>.стеждеся//<0>.стежесь//<0>.сътежъдесь//<0>.сътежъдеся//<0>.стежеся//<0>.сътебося//<0>.сътебось//<0>.съте//<0>.стебыся//<0>.стебысь//<0>.стетись//<0>.стетися//<0>.стебося//<0>.стебось//<0>.сътесь//<0>.сътеся//<0>.сте//<0>.сътебыся//<0>.сътебысь//<0>.сътемися//<0>.сътемись//<0>.сътетись//<0>.сътетися//<0>.стесь//<0>.стеся
  gramm: indic,aor,pl,2p
 -flex: <0>.хомждеся//<0>.хомъжесь//<0>.хомжесь//<0>.хомжеся//<0>.хомъжеся//<0>.хомсь//<0>.хомъсь//<0>.хоммись//<0>.хомся//<0>.хомъждеся//<0>.хомъбыся//<0>.хомбыся//<0>.хомбысь//<0>.хомъбысь//<0>.хомъ//<0>.хом//<0>.хоммися//<0>.хомъся//<0>.хомтись//<0>.хомътись//<0>.хомътися//<0>.хомъмись//<0>.хомбося//<0>.хомъбося//<0>.хомъбось//<0>.хомбось//<0>.хомъмися//<0>.хомъждесь//<0>.хомждесь//<0>.хомтися//<0>.хомъжъдесь//<0>.хомъжъдеся
  gramm: indic,aor,pl,1p
 -flex: <0>.дитѣждеся//<0>.дитебыся//<0>.дитѣжъдесь//<0>.дитѣждесь//<0>.дитась//<0>.дитася//<0>.дитебысь//<0>.дитетись//<0>.дитетися//<0>.дитѣмись//<0>.дитабыся//<0>.дитабысь//<0>.дитамися//<0>.дитамись//<0>.дитатись//<0>.дитѣ//<0>.дитатися//<0>.дитежеся//<0>.дитебося//<0>.дитебось//<0>.дитѣжъдеся//<0>.дитеждесь//<0>.дитеждеся//<0>.дитѣтися//<0>.дитаждеся//<0>.дитаждесь//<0>.дитѣтись//<0>.дитежесь//<0>.дитѣмися//<0>.дитажесь//<0>.дитажеся//<0>.дитѣбось//<0>.дитѣбося//<0>.дитѣжеся//<0>.дитѣжесь//<0>.дитемися//<0>.дитемись//<0>.дитѣся//<0>.дитажъдесь//<0>.дитажъдеся//<0>.дитѣсь//<0>.дитабося//<0>.дитѣбысь//<0>.дитѣбыся//<0>.дитабось//<0>.дитесь//<0>.дитеся//<0>.дитежъдесь//<0>.дита//<0>.дитежъдеся//<0>.дите
  gramm: imper,du,2p
 -flex: <0>.дивебысь//<0>.дивемися//<0>.дивѣмись//<0>.дивѣмися//<0>.дивемись//<0>.дивѣждеся//<0>.дивѣждесь//<0>.дивабося//<0>.дивѣбысь//<0>.дивѣбыся//<0>.дивабось//<0>.дивесь//<0>.дивеся//<0>.дивѣбось//<0>.дива//<0>.дивеждеся//<0>.дивѣбося//<0>.диве//<0>.диваждеся//<0>.диваждесь//<0>.дивѣжеся//<0>.дивѣжесь//<0>.дивѣжъдеся//<0>.дивѣжъдесь//<0>.дивѣся//<0>.диважъдесь//<0>.диважъдеся//<0>.дивѣсь//<0>.дивежесь//<0>.дивась//<0>.дивася//<0>.дивежъдесь//<0>.дивежъдеся//<0>.дивежеся//<0>.дивамися//<0>.дивамись//<0>.дивебося//<0>.дивебось//<0>.дивебыся//<0>.дивѣтися//<0>.диветись//<0>.диветися//<0>.дивѣтись//<0>.дивабыся//<0>.дивабысь//<0>.дивеждесь//<0>.диватись//<0>.дивѣ//<0>.диватися//<0>.диважесь//<0>.диважеся
  gramm: imper,du,1p
 -flex: <0>.хътись//<0>.хътися//<0>.хсь//<0>.хжесь//<0>.хжеся//<0>.хся//<0>.хъжъдесь//<0>.хъждесь//<0>.хъждеся//<0>.хтися//<0>.хъжъдеся//<0>.хждеся//<0>.хждесь//<0>.хъбыся//<0>.хбось//<0>.х//<0>.хъбось//<0>.хъбося//<0>.хъжесь//<0>.хъсь//<0>.хъся//<0>.хъжеся//<0>.хбыся//<0>.хбысь//<0>.хтись//<0>.хъ//<0>.хмися//<0>.хмись//<0>.хъмися//<0>.хъмись//<0>.хбося//<0>.хъбысь
  gramm: indic,aor,sg,1p
 -flex: <0>.мжесь//<0>.мътися//<0>.мъжъдеся//<0>.мъжъдесь//<0>.мбыся//<0>.мъбося//<0>.мбысь//<0>.мтись//<0>.мтися//<0>.мъмись//<0>.мъмися//<0>.мъждесь//<0>.мсь//<0>.мся//<0>.мъждеся//<0>.мжеся//<0>.м//<0>.мбося//<0>.мбось//<0>.ммися//<0>.ммись//<0>.мъбось//<0>.мътись//<0>.мъбысь//<0>.мждесь//<0>.мждеся//<0>.мъбыся//<0>.мъжеся//<0>.мъжесь//<0>.мъся//<0>.мъсь//<0>.мъ
  gramm: indic,praes,sg,1p
 -flex: <0>.сибысь//<0>.сибыся//<0>.сибося//<0>.симись//<0>.симися//<0>.сижеся//<0>.ситися//<0>.сиждеся//<0>.ситись//<0>.сися//<0>.сись//<0>.сибось//<0>.сижъдеся//<0>.си//<0>.сиждесь//<0>.сижъдесь//<0>.сижесь
  gramm: indic,praes,sg,2p
 -flex: <0>.стждесь//<0>.стждеся//<0>.сътъбось//<0>.сътбось//<0>.сътбося//<0>.сътъбося//<0>.сътъся//<0>.сътся//<0>.сътсь//<0>.стбысь//<0>.сътътися//<0>.съттися//<0>.съттись//<0>.сътътись//<0>.стбося//<0>.стбось//<0>.стъ//<0>.стъждеся//<0>.стъжеся//<0>.стъжесь//<0>.стсь//<0>.стся//<0>.стъмись//<0>.стътися//<0>.стътись//<0>.стъмися//<0>.сътбысь//<0>.сътъбысь//<0>.сътъбыся//<0>.сътбыся//<0>.стжесь//<0>.стъждесь//<0>.сътъ//<0>.сът//<0>.сътжеся//<0>.сътъжеся//<0>.сътъжесь//<0>.сътжесь//<0>.сътмись//<0>.сътъмись//<0>.сътъмися//<0>.сътмися//<0>.стъбысь//<0>.стъбыся//<0>.ст//<0>.стбыся//<0>.стжеся//<0>.стъбось//<0>.стъбося//<0>.стъся//<0>.стъсь//<0>.сътъсь//<0>.стмися//<0>.сттись//<0>.сттися//<0>.стмись//<0>.сътжъдеся//<0>.сътъжъдеся//<0>.сътъжъдесь//<0>.сътжъдесь
  gramm: indic,praes,sg,3p
 -flex: <0>.ла//<0>.лажесь//<0>.лабось//<0>.лажеся//<0>.лаждесь//<0>.лаждеся//<0>.лабося//<0>.лабыся//<0>.лась//<0>.лася//<0>.лабысь//<0>.ламися//<0>.латись//<0>.латися//<0>.ламись//<0>.лажъдесь//<0>.лажъдеся
  gramm: perf,du,m
 -flex: <0>.лѣбыся//<0>.лѣтися//<0>.лѣтись//<0>.лѣмися//<0>.лѣжъдеся//<0>.лѣжъдесь//<0>.лѣ//<0>.лѣжеся//<0>.лежесь//<0>.лежеся//<0>.лѣжесь//<0>.лѣбысь//<0>.леждеся//<0>.леждесь//<0>.лѣбось//<0>.лѣбося//<0>.лесь//<0>.леся//<0>.лѣмись//<0>.лежъдесь//<0>.лѣждесь//<0>.лѣждеся//<0>.лебыся//<0>.лебысь//<0>.летись//<0>.летися//<0>.лебося//<0>.ле//<0>.лебось//<0>.лемися//<0>.лемись//<0>.лежъдеся//<0>.лѣся//<0>.лѣсь
  gramm: perf,du,n
 -flex: <0>.ла//<0>.лажесь//<0>.лабось//<0>.лажеся//<0>.лаждесь//<0>.лаждеся//<0>.лабося//<0>.лабыся//<0>.лась//<0>.лася//<0>.лабысь//<0>.ламися//<0>.латись//<0>.латися//<0>.ламись//<0>.лажъдесь//<0>.лажъдеся
  gramm: perf,sg,f
-paradigm: Vved
 -flex: <1>.сътебысь//<1>.стетися//<1>.стетись//<1>.сътетися//<1>.сътетись//<1>.сте//<1>.сътежесь//<1>.стемися//<1>.стебось//<1>.стебося//<1>.сътебыся//<1>.сътебось//<1>.сътебося//<1>.съте//<1>.сътежъдеся//<1>.стебысь//<1>.стебыся//<1>.сътежъдесь//<1>.стежеся//<1>.стежесь//<1>.стемись//<1>.сътежеся//<1>.сътемись//<1>.сътеся//<1>.сътесь//<1>.сътемися//<1>.стеждеся//<1>.стеждесь//<1>.стеся//<1>.стесь
  gramm: indic,praes,pl,2p
 -flex: <0>.ятбось//<0>.ятбося//<0>.ятъждеся//<1>.ябысь//<1>.ясь//<0>.ятбыся//<1>.яся//<0>.ятъмися//<0>.ятъмись//<1>.ятъся//<1>.ятъсь//<0>.ятждеся//<0>.ятждесь//<0>.ябось//<0>.ябося//<1>.ятждесь//<1>.ятждеся//<1>.ятмися//<1>.ятмись//<0>.яжеся//<0>.ятъся//<1>.ятбыся//<1>.ятбысь//<1>.ятбося//<1>.ятбось//<0>.ятъбося//<0>.ятъбось//<0>.ябысь//<0>.ябыся//<1>.яжесь//<0>.ятъжъдесь//<0>.ятъжъдеся//<0>.ятъжесь//<0>.ятъжеся//<1>.яжеся//<0>.ятъбыся//<0>.ятъбысь//<1>.ятъ//<1>.ятсь//<1>.ятся//<1>.ятись//<1>.ятися//<0>.ятбысь//<0>.ятъждесь//<0>.яся//<0>.ясь//<0>.ятмись//<0>.ятмися//<1>.яждеся//<1>.яждесь//<1>.ятътися//<1>.ятътись//<1>.ятъбось//<1>.ятъбося//<0>.я//<0>.ят//<0>.ятися//<0>.ятись//<1>.ямися//<1>.ямись//<1>.ятъбысь//<0>.ятъ//<1>.ятъбыся//<1>.ят//<1>.ябыся//<0>.ятъсь//<1>.ятъмись//<1>.ятъмися//<0>.яжесь//<1>.ятъжеся//<1>.ятъжесь//<0>.ятътись//<1>.ябося//<0>.ятътися//<0>.ямись//<0>.ямися//<1>.ятъжъдеся//<0>.ятжеся//<0>.ятжесь//<1>.ятъжъдесь//<1>.яжъдесь//<1>.яжъдеся//<1>.ябось//<1>.я//<1>.ятъждесь//<1>.ятъждеся//<0>.яттися//<0>.яттись//<1>.ятжесь//<1>.ятжеся//<0>.яждесь//<0>.яждеся//<1>.яттись//<1>.яттися//<0>.яжъдеся//<0>.яжъдесь//<0>.ятся//<0>.ятсь
  gramm: indic,praes,pl,3p
 -flex: <1>.мыжъдеся//<1>.мыжъдесь//<1>.мытись//<1>.мытися//<1>.мыжеся//<1>.мы//<1>.мыбося//<1>.мыбось//<1>.мыждесь//<1>.мыждеся//<1>.мыжесь//<1>.мымись//<1>.мысь//<1>.мыся//<1>.мымися//<1>.мыбыся//<1>.мыбысь
  gramm: indic,praes,pl,1p
 -flex: <0>.елибысь//<0>.елибыся//<0>.ѣлимися//<0>.ѣлимись//<0>.ѣлиждесь//<0>.елибось//<0>.ѣлиждеся//<0>.елибося//<0>.ѣлитись//<0>.ѣлитися//<0>.ѣлибыся//<0>.ѣлибысь//<0>.елижъдеся//<0>.елижъдесь//<0>.елижеся//<0>.елижесь//<0>.ѣлибося//<0>.ѣлибось//<0>.ѣлижесь//<0>.ѣлижеся//<0>.елитися//<0>.елитись//<0>.ели//<0>.елиждеся//<0>.ѣлись//<0>.ѣлися//<0>.елиждесь//<0>.елися//<0>.елимись//<0>.елимися//<0>.елись//<0>.ѣлижъдесь//<0>.ѣлижъдеся//<0>.ѣли
  gramm: perf,pl,m
 -flex: <0>.елабысь//<0>.ѣлабось//<0>.елажеся//<0>.еламися//<0>.ѣламися//<0>.ѣлаждесь//<0>.ѣлаждеся//<0>.ѣламись//<0>.ѣлабося//<0>.елабыся//<0>.ѣлабыся//<0>.ѣлабысь//<0>.елаждеся//<0>.ѣлась//<0>.ѣлася//<0>.елаждесь//<0>.елася//<0>.елась//<0>.ѣлатись//<0>.ѣлатися//<0>.елабось//<0>.елажъдеся//<0>.елажъдесь//<0>.елабося//<0>.ѣлажъдесь//<0>.ѣлажъдеся//<0>.ела//<0>.еламись//<0>.елажесь//<0>.елатися//<0>.елатись//<0>.ѣла//<0>.ѣлажесь//<0>.ѣлажеся
  gramm: perf,pl,n
 -flex: <0>.ѣлыбось//<0>.елымись//<0>.ѣлыбыся//<0>.ѣлы//<0>.елыжесь//<0>.елыжеся//<0>.елысь//<0>.елыся//<0>.ѣлыждесь//<0>.елы//<0>.ѣлыждеся//<0>.ѣлымись//<0>.ѣлымися//<0>.ѣлыбося//<0>.ѣлыся//<0>.ѣлысь//<0>.ѣлыжеся//<0>.ѣлыжъдесь//<0>.ѣлыжъдеся//<0>.елыждеся//<0>.елымися//<0>.ѣлыжесь//<0>.елыбыся//<0>.елыбысь//<0>.ѣлытися//<0>.ѣлытись//<0>.елыбося//<0>.елыбось//<0>.елыжъдесь//<0>.елыждесь//<0>.елыжъдеся//<0>.ѣлыбысь//<0>.елытись//<0>.елытися
  gramm: perf,pl,f
 -flex: <0>.ѣтьбось//<0>.ѣтьбося//<0>.ѣтьсь//<0>.етьбысь//<0>.етьжъдесь//<0>.ѣтитися//<0>.ѣтитись//<0>.етьжъдеся//<0>.етижесь//<0>.етижеся//<0>.ѣтьжеся//<0>.ѣтьжесь//<0>.етьбося//<0>.ѣтибось//<0>.ѣтибося//<0>.етьбось//<0>.етись//<0>.ѣтися//<0>.ѣтись//<0>.етися//<0>.етьмися//<0>.ѣтьмися//<0>.ѣтибысь//<0>.ѣтибыся//<0>.ѣтьжъдеся//<0>.етибыся//<0>.етибысь//<0>.ѣтиждесь//<0>.ѣть//<0>.ѣтиждеся//<0>.ѣтьбысь//<0>.етьмись//<0>.ѣтьбыся//<0>.ѣтьмись//<0>.еть//<0>.етьбыся//<0>.ети//<0>.етьждесь//<0>.ѣтьтися//<0>.ѣтьтись//<0>.етимися//<0>.етимись//<0>.етитись//<0>.етьждеся//<0>.етитися//<0>.ѣти//<0>.ѣтижеся//<0>.ѣтижесь//<0>.етибося//<0>.ѣтьждесь//<0>.етибось//<0>.етьтись//<0>.етьтися//<0>.ѣтимись//<0>.етьжесь//<0>.етьжеся//<0>.ѣтимися//<0>.ѣтижъдеся//<0>.етиждеся//<0>.етиждесь//<0>.ѣтижъдесь//<0>.ѣтьжъдесь//<0>.етижъдесь//<0>.етижъдеся//<0>.еться//<0>.етьсь//<0>.ѣтьждеся//<0>.ѣться
  gramm: inf
 -flex: <1>.жъдь//<1>.жъдьтись//<1>.жъдьтися//<1>.ждьбысь//<1>.ждьмися//<1>.ждьжеся//<1>.ждьжесь//<1>.ждься//<1>.ждьсь//<1>.ждьждеся//<1>.ждь//<1>.ждьждесь//<1>.жъдьжъдесь//<1>.жъдьжъдеся//<1>.жъдьжесь//<1>.ждьбыся//<1>.жъдьсь//<1>.жъдьбыся//<1>.жъдьбысь//<1>.жъдься//<1>.ждьбось//<1>.ждьбося//<1>.жъдьбося//<1>.жъдьмися//<1>.жъдьмись//<1>.жъдьбось//<1>.ждьтися//<1>.ждьтись//<1>.жъдьжеся//<1>.ждьмись
  gramm: imper,sg,2p
 -flex: <1>.жъдь//<1>.жъдьтись//<1>.жъдьтися//<1>.ждьбысь//<1>.ждьмися//<1>.ждьжеся//<1>.ждьжесь//<1>.ждься//<1>.ждьсь//<1>.ждьждеся//<1>.ждь//<1>.ждьждесь//<1>.жъдьжъдесь//<1>.жъдьжъдеся//<1>.жъдьжесь//<1>.ждьбыся//<1>.жъдьсь//<1>.жъдьбыся//<1>.жъдьбысь//<1>.жъдься//<1>.ждьбось//<1>.ждьбося//<1>.жъдьбося//<1>.жъдьмися//<1>.жъдьмись//<1>.жъдьбось//<1>.ждьтися//<1>.ждьтись//<1>.жъдьжеся//<1>.ждьмись
  gramm: imper,sg,3p
 -flex: <0>.итежесь//<0>.итежеся//<0>.итесь//<0>.итебось//<0>.итежъдесь//<0>.итеждесь//<0>.итеся//<0>.итетись//<0>.ите//<0>.итетися//<0>.итежъдеся//<0>.итемися//<0>.итемись//<0>.итеждеся//<0>.итебося//<0>.итебыся//<0>.итебысь
  gramm: imper,pl,2p
 -flex: <0>.елось//<0>.елося//<0>.ѣлотись//<0>.ѣложеся//<0>.ѣложесь//<0>.еломися//<0>.еломись//<0>.ѣлождеся//<0>.ѣлождесь//<0>.елобыся//<0>.елобысь//<0>.ѣлося//<0>.елотись//<0>.елотися//<0>.ѣлось//<0>.еложесь//<0>.еложеся//<0>.ѣложъдеся//<0>.ѣложъдесь//<0>.ѣлобось//<0>.ѣломися//<0>.ѣлобося//<0>.ѣлотися//<0>.ѣлобысь//<0>.ѣлобыся//<0>.елобося//<0>.елобось//<0>.ело//<0>.елождесь//<0>.елождеся//<0>.ѣломись//<0>.ѣло//<0>.еложъдесь//<0>.еложъдеся
  gramm: perf,sg,n
 -flex: <0>.ѣжъдеся//<0>.ѣжъдесь//<0>.емися//<0>.етись//<0>.ѣтися//<0>.ѣтись//<0>.етися//<0>.ѣбось//<0>.ѣбося//<0>.е//<0>.еждеся//<0>.еждесь//<0>.ѣмись//<0>.ебося//<0>.емись//<0>.ѣмися//<0>.ѣждеся//<0>.ѣждесь//<0>.ѣся//<0>.ѣсь//<0>.ебось//<0>.ѣ//<0>.ѣжеся//<0>.ебыся//<0>.ебысь//<0>.ѣжесь//<0>.ѣбысь//<0>.ѣбыся//<0>.ежъдесь//<0>.ежъдеся//<0>.есь//<0>.ежесь//<0>.ежеся//<0>.еся
  gramm: indic,aor,sg,3p
 -flex: <0>.ѣжъдеся//<0>.ѣжъдесь//<0>.емися//<0>.етись//<0>.ѣтися//<0>.ѣтись//<0>.етися//<0>.ѣбось//<0>.ѣбося//<0>.е//<0>.еждеся//<0>.еждесь//<0>.ѣмись//<0>.ебося//<0>.емись//<0>.ѣмися//<0>.ѣждеся//<0>.ѣждесь//<0>.ѣся//<0>.ѣсь//<0>.ебось//<0>.ѣ//<0>.ѣжеся//<0>.ебыся//<0>.ебысь//<0>.ѣжесь//<0>.ѣбысь//<0>.ѣбыся//<0>.ежъдесь//<0>.ежъдеся//<0>.есь//<0>.ежесь//<0>.ежеся//<0>.еся
  gramm: indic,aor,sg,2p
 -flex: <1>.веждесь//<1>.веждеся//<1>.вѣся//<1>.вѣсь//<1>.вѣмись//<1>.вѣмися//<1>.ветись//<1>.ветися//<1>.вежесь//<1>.вежеся//<1>.ватись//<1>.ватися//<1>.вѣбысь//<1>.вѣбыся//<1>.вѣтися//<1>.ва//<1>.вѣтись//<1>.ве//<1>.вѣжеся//<1>.вѣжесь//<1>.вемися//<1>.вемись//<1>.весь//<1>.веся//<1>.вебыся//<1>.вебося//<1>.вебысь//<1>.вамися//<1>.вамись//<1>.важдеся//<1>.важдесь//<1>.вѣбось//<1>.вабыся//<1>.вабысь//<1>.вѣбося//<1>.вабося//<1>.вѣ//<1>.вабось//<1>.вѣждеся//<1>.вѣждесь//<1>.вась//<1>.важесь//<1>.важеся//<1>.вася//<1>.вебось//<1>.вежъдесь//<1>.вѣжъдеся//<1>.вѣжъдесь//<1>.вежъдеся//<1>.важъдесь//<1>.важъдеся
  gramm: indic,praes,du,1p
 -flex: <1>.сътетися//<1>.сътетись//<1>.сътася//<1>.сътась//<1>.стажеся//<1>.стажесь//<1>.статися//<1>.статись//<1>.сътѣжъдесь//<1>.сътѣжъдеся//<1>.стѣбыся//<1>.стѣбысь//<1>.сътебось//<1>.сътебося//<1>.стася//<1>.стась//<1>.стежеся//<1>.стежесь//<1>.сътатися//<1>.сътатись//<1>.сътажеся//<1>.сътажесь//<1>.стетися//<1>.стетись//<1>.стѣбося//<1>.стѣбось//<1>.сте//<1>.ста//<1>.стабось//<1>.стабося//<1>.сътабось//<1>.сътабося//<1>.стаждесь//<1>.стаждеся//<1>.стѣ//<1>.сътежъдеся//<1>.стебысь//<1>.стебыся//<1>.сътежъдесь//<1>.сътебысь//<1>.сътебыся//<1>.сътѣ//<1>.сътѣтись//<1>.сътѣтися//<1>.стѣтись//<1>.стѣтися//<1>.стѣжесь//<1>.сътѣбыся//<1>.сътѣбысь//<1>.стѣжеся//<1>.съте//<1>.съта//<1>.сътамись//<1>.сътамися//<1>.стемись//<1>.стемися//<1>.стеждеся//<1>.сътѣжесь//<1>.сътѣжеся//<1>.стеждесь//<1>.сътежеся//<1>.сътежесь//<1>.стабысь//<1>.стабыся//<1>.сътабысь//<1>.сътабыся//<1>.стѣсь//<1>.стебось//<1>.стебося//<1>.сътѣсь//<1>.стѣся//<1>.сътѣся//<1>.стамись//<1>.стамися//<1>.стѣмися//<1>.стѣмись//<1>.сътѣбося//<1>.сътѣбось//<1>.стѣждесь//<1>.стѣждеся//<1>.сътажъдеся//<1>.сътажъдесь//<1>.сътѣмися//<1>.сътѣмись//<1>.сътемись//<1>.сътеся//<1>.сътесь//<1>.сътемися//<1>.стеся//<1>.стесь
  gramm: indic,praes,du,3p
 -flex: <1>.сътетися//<1>.сътетись//<1>.сътася//<1>.сътась//<1>.стажеся//<1>.стажесь//<1>.статися//<1>.статись//<1>.сътѣжъдесь//<1>.сътѣжъдеся//<1>.стѣбыся//<1>.стѣбысь//<1>.сътебось//<1>.сътебося//<1>.стася//<1>.стась//<1>.стежеся//<1>.стежесь//<1>.сътатися//<1>.сътатись//<1>.сътажеся//<1>.сътажесь//<1>.стетися//<1>.стетись//<1>.стѣбося//<1>.стѣбось//<1>.сте//<1>.ста//<1>.стабось//<1>.стабося//<1>.сътабось//<1>.сътабося//<1>.стаждесь//<1>.стаждеся//<1>.стѣ//<1>.сътежъдеся//<1>.стебысь//<1>.стебыся//<1>.сътежъдесь//<1>.сътебысь//<1>.сътебыся//<1>.сътѣ//<1>.сътѣтись//<1>.сътѣтися//<1>.стѣтись//<1>.стѣтися//<1>.стѣжесь//<1>.сътѣбыся//<1>.сътѣбысь//<1>.стѣжеся//<1>.съте//<1>.съта//<1>.сътамись//<1>.сътамися//<1>.стемись//<1>.стемися//<1>.стеждеся//<1>.сътѣжесь//<1>.сътѣжеся//<1>.стеждесь//<1>.сътежеся//<1>.сътежесь//<1>.стабысь//<1>.стабыся//<1>.сътабысь//<1>.сътабыся//<1>.стѣсь//<1>.стебось//<1>.стебося//<1>.сътѣсь//<1>.стѣся//<1>.сътѣся//<1>.стамись//<1>.стамися//<1>.стѣмися//<1>.стѣмись//<1>.сътѣбося//<1>.сътѣбось//<1>.стѣждесь//<1>.стѣждеся//<1>.сътажъдеся//<1>.сътажъдесь//<1>.сътѣмися//<1>.сътѣмись//<1>.сътемись//<1>.сътеся//<1>.сътесь//<1>.сътемися//<1>.стеся//<1>.стесь
  gramm: indic,praes,du,2p
 -flex: <0>.яхова//<0>.яховамися//<0>.яховамись//<0>.яхове//<0>.яховабося//<0>.яховабось//<0>.яховежесь//<0>.яховежеся//<0>.яховетись//<0>.яховемися//<0>.яховемись//<0>.яховѣжъдеся//<0>.яховѣбысь//<0>.яховѣмись//<0>.яховетися//<0>.яховѣжеся//<0>.яховеждеся//<0>.яховеждесь//<0>.яховѣжесь//<0>.яховажъдесь//<0>.яховабыся//<0>.яховабысь//<0>.яховежъдесь//<0>.яховежъдеся//<0>.яховеся//<0>.яховѣждесь//<0>.яховѣся//<0>.яховѣсь//<0>.яховѣждеся//<0>.яховѣтися//<0>.яховѣтись//<0>.яховебося//<0>.яховатись//<0>.яховатися//<0>.яховебось//<0>.яховѣ//<0>.яховажесь//<0>.яховажеся//<0>.яховесь//<0>.яховѣмися//<0>.яховажъдеся//<0>.яховѣбыся//<0>.яховѣжъдесь//<0>.яховаждесь//<0>.яховаждеся//<0>.яховебыся//<0>.яховѣбось//<0>.яховѣбося//<0>.яховебысь//<0>.яховась//<0>.яховася
  gramm: indic,imperf,du,1p
 -flex: <0>.ясътѣтися//<0>.ясътѣтись//<0>.ястебося//<0>.ястебось//<0>.ястажесь//<0>.ястажеся//<0>.ястѣтися//<0>.ястѣтись//<0>.ястеждесь//<0>.ястеждеся//<0>.ясътежъдесь//<0>.ясътежъдеся//<0>.ясътѣся//<0>.ясътѣсь//<0>.ястамися//<0>.ястамись//<0>.ястабыся//<0>.ястабысь//<0>.ясътемися//<0>.ясътемись//<0>.ясътетись//<0>.ясътетися//<0>.ясътѣбось//<0>.ясътѣбося//<0>.ясътѣжъдеся//<0>.ястѣмись//<0>.ястѣмися//<0>.ясътѣжъдесь//<0>.ястѣся//<0>.ястѣсь//<0>.ясътась//<0>.ясътася//<0>.ясътабыся//<0>.ясътабысь//<0>.ястѣждеся//<0>.ястѣждесь//<0>.ястаждеся//<0>.ястаждесь//<0>.ястѣбысь//<0>.ястебыся//<0>.ястебысь//<0>.ястѣбось//<0>.ястѣбося//<0>.ястѣ//<0>.ястемися//<0>.ястемись//<0>.ясътесь//<0>.ясътеся//<0>.ястась//<0>.ястася//<0>.ястѣжеся//<0>.ястѣбыся//<0>.ясте//<0>.яста//<0>.ясътамися//<0>.ясътамись//<0>.ясътабося//<0>.ясътабось//<0>.ясътѣбысь//<0>.ясътѣбыся//<0>.ясътатись//<0>.ясътатися//<0>.ясътѣ//<0>.ясътажъдесь//<0>.ясътажъдеся//<0>.ясътебося//<0>.ясътебось//<0>.ястѣжесь//<0>.ясътажесь//<0>.ясътажеся//<0>.ястабося//<0>.ясътебыся//<0>.ясътебысь//<0>.ястабось//<0>.ястежесь//<0>.ястежеся//<0>.ястетись//<0>.ястетися//<0>.ясъта//<0>.ясътѣжеся//<0>.ясъте//<0>.ясътѣжесь//<0>.ясътежесь//<0>.ясътежеся//<0>.ясътѣмись//<0>.ясътѣмися//<0>.ястатись//<0>.ястатися//<0>.ястесь//<0>.ястеся
  gramm: indic,imperf,du,3p
 -flex: <0>.ясътѣтися//<0>.ясътѣтись//<0>.ястебося//<0>.ястебось//<0>.ястажесь//<0>.ястажеся//<0>.ястѣтися//<0>.ястѣтись//<0>.ястеждесь//<0>.ястеждеся//<0>.ясътежъдесь//<0>.ясътежъдеся//<0>.ясътѣся//<0>.ясътѣсь//<0>.ястамися//<0>.ястамись//<0>.ястабыся//<0>.ястабысь//<0>.ясътемися//<0>.ясътемись//<0>.ясътетись//<0>.ясътетися//<0>.ясътѣбось//<0>.ясътѣбося//<0>.ясътѣжъдеся//<0>.ястѣмись//<0>.ястѣмися//<0>.ясътѣжъдесь//<0>.ястѣся//<0>.ястѣсь//<0>.ясътась//<0>.ясътася//<0>.ясътабыся//<0>.ясътабысь//<0>.ястѣждеся//<0>.ястѣждесь//<0>.ястаждеся//<0>.ястаждесь//<0>.ястѣбысь//<0>.ястебыся//<0>.ястебысь//<0>.ястѣбось//<0>.ястѣбося//<0>.ястѣ//<0>.ястемися//<0>.ястемись//<0>.ясътесь//<0>.ясътеся//<0>.ястась//<0>.ястася//<0>.ястѣжеся//<0>.ястѣбыся//<0>.ясте//<0>.яста//<0>.ясътамися//<0>.ясътамись//<0>.ясътабося//<0>.ясътабось//<0>.ясътѣбысь//<0>.ясътѣбыся//<0>.ясътатись//<0>.ясътатися//<0>.ясътѣ//<0>.ясътажъдесь//<0>.ясътажъдеся//<0>.ясътебося//<0>.ясътебось//<0>.ястѣжесь//<0>.ясътажесь//<0>.ясътажеся//<0>.ястабося//<0>.ясътебыся//<0>.ясътебысь//<0>.ястабось//<0>.ястежесь//<0>.ястежеся//<0>.ястетись//<0>.ястетися//<0>.ясъта//<0>.ясътѣжеся//<0>.ясъте//<0>.ясътѣжесь//<0>.ясътежесь//<0>.ясътежеся//<0>.ясътѣмись//<0>.ясътѣмися//<0>.ястатись//<0>.ястатися//<0>.ястесь//<0>.ястеся
  gramm: indic,imperf,du,2p
 -flex: <0>.ясътетись//<0>.ясътетися//<0>.ястебося//<0>.ястебось//<0>.ясътебося//<0>.ясътебось//<0>.ястемися//<0>.ястемись//<0>.ясътесь//<0>.ясътебыся//<0>.ясътебысь//<0>.ясътеся//<0>.ястебыся//<0>.ястежесь//<0>.ястежеся//<0>.ястебысь//<0>.ясте//<0>.ястетись//<0>.ястетися//<0>.ясъте//<0>.ясътежесь//<0>.ясътежеся//<0>.ястеждесь//<0>.ястеждеся//<0>.ясътежъдесь//<0>.ясътемись//<0>.ясътемися//<0>.ястесь//<0>.ястеся//<0>.ясътежъдеся
  gramm: indic,imperf,pl,2p
 -flex: <0>.яхуся//<0>.яхусь//<0>.яхубося//<0>.яхубось//<0>.яхужесь//<0>.яхужеся//<0>.яхумись//<0>.яхумися//<0>.яхуждеся//<0>.яхуждесь//<0>.яхубыся//<0>.яхутись//<0>.яху//<0>.яхубысь//<0>.яхутися//<0>.яхужъдесь//<0>.яхужъдеся
  gramm: indic,imperf,pl,3p
 -flex: <0>.яхомбыся//<0>.яхомбысь//<0>.яхомтись//<0>.яхомтися//<0>.яхомбося//<0>.яхомъмися//<0>.яхомбось//<0>.яхомъ//<0>.яхом//<0>.яхомъмись//<0>.яхомъжъдесь//<0>.яхомъжъдеся//<0>.яхомъжесь//<0>.яхомъжеся//<0>.яхомсь//<0>.яхомътись//<0>.яхомътися//<0>.яхомся//<0>.яхоммися//<0>.яхоммись//<0>.яхомъждесь//<0>.яхомъждеся//<0>.яхомъсь//<0>.яхомъся//<0>.яхомъбыся//<0>.яхомъбысь//<0>.яхомждеся//<0>.яхомждесь//<0>.яхомжесь//<0>.яхомжеся//<0>.яхомъбося//<0>.яхомъбось
  gramm: indic,imperf,pl,1p
 -flex: <0>.елетися//<0>.елетись//<0>.ележдесь//<0>.ележъдесь//<0>.ѣлѣжъдеся//<0>.ѣлѣжъдесь//<0>.ѣлѣ//<0>.ѣлѣжеся//<0>.ѣлѣжесь//<0>.ѣлѣмись//<0>.ѣлѣтися//<0>.ѣлѣтись//<0>.ѣлѣмися//<0>.елебось//<0>.елебося//<0>.ѣлѣждесь//<0>.ѣлѣждеся//<0>.елеся//<0>.елесь//<0>.ележеся//<0>.ележесь//<0>.ѣлѣбысь//<0>.ѣлѣбыся//<0>.ележъдеся//<0>.еле//<0>.ѣлѣбось//<0>.ѣлѣбося//<0>.ѣлѣся//<0>.ѣлѣсь//<0>.ележдеся//<0>.елебысь//<0>.елебыся//<0>.елемись//<0>.елемися
  gramm: perf,du,f
 -flex: <0>.яхбося//<0>.яхбось//<0>.яхтись//<0>.яхтися//<0>.яхъ//<0>.яхътись//<0>.яхътися//<0>.яхъжъдесь//<0>.яхъжъдеся//<0>.яхъбось//<0>.яхбыся//<0>.яхбысь//<0>.яхжесь//<0>.яхжеся//<0>.яхъмися//<0>.яхъмись//<0>.яхъжесь//<0>.яхъжеся//<0>.яхъбыся//<0>.ях//<0>.яхъбысь//<0>.яхждеся//<0>.яхждесь//<0>.яхсь//<0>.яхся//<0>.яхъбося//<0>.яхмись//<0>.яхъждесь//<0>.яхъждеся//<0>.яхмися//<0>.яхъсь//<0>.яхъся
  gramm: indic,imperf,sg,1p
 -flex: <0>.яшебося//<0>.яшежеся//<0>.яше//<0>.яшетися//<0>.яшежесь//<0>.яшесь//<0>.яшеся//<0>.яшемись//<0>.яшежъдесь//<0>.яшемися//<0>.яшежъдеся//<0>.яшетись//<0>.яшебось//<0>.яшеждесь//<0>.яшебыся//<0>.яшеждеся//<0>.яшебысь
  gramm: indic,imperf,sg,2p
 -flex: <0>.яшебося//<0>.яшежеся//<0>.яше//<0>.яшетися//<0>.яшежесь//<0>.яшесь//<0>.яшеся//<0>.яшемись//<0>.яшежъдесь//<0>.яшемися//<0>.яшежъдеся//<0>.яшетись//<0>.яшебось//<0>.яшеждесь//<0>.яшебыся//<0>.яшеждеся//<0>.яшебысь
  gramm: indic,imperf,sg,3p
 -flex: <0>.еховебось//<0>.еховебося//<0>.еховамись//<0>.еховамися//<0>.ѣхова//<0>.ѣховѣбыся//<0>.еховебысь//<0>.ѣховаждесь//<0>.ѣховаждеся//<0>.еховебыся//<0>.ѣховамися//<0>.ѣховѣбось//<0>.ѣховѣбося//<0>.ѣховамись//<0>.ѣховѣждесь//<0>.ѣховась//<0>.ѣховася//<0>.ѣховѣждеся//<0>.ѣховѣжъдеся//<0>.еховеждесь//<0>.ѣховѣжъдесь//<0>.еховася//<0>.еховась//<0>.ѣховажъдесь//<0>.ѣховажъдеся//<0>.ѣховѣтись//<0>.еховетися//<0>.еховетись//<0>.еховежеся//<0>.еховежесь//<0>.еховабось//<0>.еховабысь//<0>.еховабыся//<0>.еховемись//<0>.ѣховѣбысь//<0>.еховемися//<0>.еховежъдесь//<0>.ѣховѣмися//<0>.еховаждеся//<0>.ѣховатись//<0>.ѣховатися//<0>.еховаждесь//<0>.ѣховабося//<0>.ѣховабось//<0>.еховеся//<0>.ѣховѣжеся//<0>.ѣховѣжесь//<0>.еховатися//<0>.еховесь//<0>.еховатись//<0>.ѣховѣся//<0>.ѣховѣсь//<0>.еховеждеся//<0>.ѣховѣ//<0>.ѣховѣмись//<0>.еховежъдеся//<0>.ехове//<0>.ехова//<0>.еховажеся//<0>.еховажесь//<0>.ѣховѣтися//<0>.ѣховажеся//<0>.ѣховажесь//<0>.еховажъдеся//<0>.еховажъдесь//<0>.еховабося//<0>.ѣховабыся//<0>.ѣховабысь
  gramm: indic,aor,du,1p
 -flex: <0>.ѣсътамися//<0>.ѣсътамись//<0>.ѣсътась//<0>.ѣсътася//<0>.ѣсътѣмись//<0>.ѣсътѣмися//<0>.ѣстамися//<0>.ѣстамись//<0>.есътабысь//<0>.есътабыся//<0>.ѣсътажъдесь//<0>.ѣсътажъдеся//<0>.ѣсътѣбысь//<0>.ѣсътѣбыся//<0>.естежеся//<0>.естежесь//<0>.есте//<0>.еста//<0>.ѣстабось//<0>.ѣсътѣбось//<0>.ѣсътѣбося//<0>.есътемись//<0>.есътемися//<0>.есътажеся//<0>.есътажесь//<0>.есътежеся//<0>.есътежесь//<0>.естабысь//<0>.естабыся//<0>.есъте//<0>.есътася//<0>.есъта//<0>.есътась//<0>.ѣсътѣся//<0>.ѣсътѣсь//<0>.естебось//<0>.естебося//<0>.есътебысь//<0>.есътебыся//<0>.естеждеся//<0>.естеждесь//<0>.естеся//<0>.естабось//<0>.естабося//<0>.естесь//<0>.ѣсътатись//<0>.ѣсътатися//<0>.ѣстась//<0>.ѣстажесь//<0>.ѣстажеся//<0>.естаждесь//<0>.есътебось//<0>.есътебося//<0>.естаждеся//<0>.ѣсътѣтися//<0>.ѣсътѣтись//<0>.естажесь//<0>.есътетися//<0>.есътетись//<0>.естатися//<0>.естатись//<0>.естебысь//<0>.естебыся//<0>.ѣстѣся//<0>.ѣстѣсь//<0>.есътежъдеся//<0>.ѣстѣжеся//<0>.ѣстѣжесь//<0>.есътежъдесь//<0>.ѣсътѣжеся//<0>.ѣстѣ//<0>.ѣсътѣжесь//<0>.естажеся//<0>.естася//<0>.естась//<0>.ѣстѣбысь//<0>.ѣстѣбыся//<0>.ѣстася//<0>.ѣсътабося//<0>.ѣсътабось//<0>.есътамись//<0>.есътамися//<0>.ѣстѣтися//<0>.ѣстаждеся//<0>.ѣстаждесь//<0>.ѣстѣтись//<0>.ѣсътѣжъдеся//<0>.ѣсътѣжъдесь//<0>.ѣстѣждеся//<0>.ѣстѣждесь//<0>.есътажъдеся//<0>.есътажъдесь//<0>.естемись//<0>.естемися//<0>.ѣста//<0>.естетися//<0>.есътабось//<0>.есътабося//<0>.ѣстѣбось//<0>.ѣстѣбося//<0>.естетись//<0>.ѣсътабыся//<0>.ѣсътабысь//<0>.есътатися//<0>.ѣсътѣ//<0>.ѣстатись//<0>.ѣстатися//<0>.ѣстабося//<0>.есътатись//<0>.ѣстѣмись//<0>.ѣстѣмися//<0>.есътеся//<0>.есътесь//<0>.естамись//<0>.естамися//<0>.ѣсътажесь//<0>.ѣсътажеся//<0>.ѣстабыся//<0>.ѣстабысь//<0>.ѣсъта
  gramm: indic,aor,du,2p
 -flex: <0>.ѣсътамися//<0>.ѣсътамись//<0>.ѣсътась//<0>.ѣсътася//<0>.ѣсътѣмись//<0>.ѣсътѣмися//<0>.ѣстамися//<0>.ѣстамись//<0>.есътабысь//<0>.есътабыся//<0>.ѣсътажъдесь//<0>.ѣсътажъдеся//<0>.ѣсътѣбысь//<0>.ѣсътѣбыся//<0>.естежеся//<0>.естежесь//<0>.есте//<0>.еста//<0>.ѣстабось//<0>.ѣсътѣбось//<0>.ѣсътѣбося//<0>.есътемись//<0>.есътемися//<0>.есътажеся//<0>.есътажесь//<0>.есътежеся//<0>.есътежесь//<0>.естабысь//<0>.естабыся//<0>.есъте//<0>.есътася//<0>.есъта//<0>.есътась//<0>.ѣсътѣся//<0>.ѣсътѣсь//<0>.естебось//<0>.естебося//<0>.есътебысь//<0>.есътебыся//<0>.естеждеся//<0>.естеждесь//<0>.естеся//<0>.естабось//<0>.естабося//<0>.естесь//<0>.ѣсътатись//<0>.ѣсътатися//<0>.ѣстась//<0>.ѣстажесь//<0>.ѣстажеся//<0>.естаждесь//<0>.есътебось//<0>.есътебося//<0>.естаждеся//<0>.ѣсътѣтися//<0>.ѣсътѣтись//<0>.естажесь//<0>.есътетися//<0>.есътетись//<0>.естатися//<0>.естатись//<0>.естебысь//<0>.естебыся//<0>.ѣстѣся//<0>.ѣстѣсь//<0>.есътежъдеся//<0>.ѣстѣжеся//<0>.ѣстѣжесь//<0>.есътежъдесь//<0>.ѣсътѣжеся//<0>.ѣстѣ//<0>.ѣсътѣжесь//<0>.естажеся//<0>.естася//<0>.естась//<0>.ѣстѣбысь//<0>.ѣстѣбыся//<0>.ѣстася//<0>.ѣсътабося//<0>.ѣсътабось//<0>.есътамись//<0>.есътамися//<0>.ѣстѣтися//<0>.ѣстаждеся//<0>.ѣстаждесь//<0>.ѣстѣтись//<0>.ѣсътѣжъдеся//<0>.ѣсътѣжъдесь//<0>.ѣстѣждеся//<0>.ѣстѣждесь//<0>.есътажъдеся//<0>.есътажъдесь//<0>.естемись//<0>.естемися//<0>.ѣста//<0>.естетися//<0>.есътабось//<0>.есътабося//<0>.ѣстѣбось//<0>.ѣстѣбося//<0>.естетись//<0>.ѣсътабыся//<0>.ѣсътабысь//<0>.есътатися//<0>.ѣсътѣ//<0>.ѣстатись//<0>.ѣстатися//<0>.ѣстабося//<0>.есътатись//<0>.ѣстѣмись//<0>.ѣстѣмися//<0>.есътеся//<0>.есътесь//<0>.естамись//<0>.естамися//<0>.ѣсътажесь//<0>.ѣсътажеся//<0>.ѣстабыся//<0>.ѣстабысь//<0>.ѣсъта
  gramm: indic,aor,du,3p
 -flex: <0>.елтись//<0>.елъжесь//<0>.елтися//<0>.ѣлъмися//<0>.ѣлся//<0>.ѣлсь//<0>.ѣлъбыся//<0>.ѣлъ//<0>.ѣлъждеся//<0>.елъсь//<0>.елъся//<0>.ѣлъждесь//<0>.ѣлъся//<0>.елжесь//<0>.елжеся//<0>.ѣлъсь//<0>.ѣлжеся//<0>.елъ//<0>.елътись//<0>.елъмись//<0>.елбыся//<0>.елъбыся//<0>.елждеся//<0>.елждесь//<0>.елъбысь//<0>.ѣлждесь//<0>.ѣлжесь//<0>.ѣлъжъдеся//<0>.ѣлъжъдесь//<0>.елсь//<0>.елся//<0>.елътися//<0>.ѣлъжеся//<0>.елъмися//<0>.ѣл//<0>.елбося//<0>.ел//<0>.елбось//<0>.ѣлътися//<0>.ѣлътись//<0>.ѣлъбось//<0>.елмися//<0>.елмись//<0>.ѣлъбося//<0>.ѣлбысь//<0>.ѣлбыся//<0>.елъжъдесь//<0>.ѣлбось//<0>.ѣлбося//<0>.елъжъдеся//<0>.ѣлждеся//<0>.ѣлмись//<0>.елъждесь//<0>.елъжеся//<0>.ѣлмися//<0>.елъждеся//<0>.елъбося//<0>.елъбось//<0>.ѣлъжесь//<0>.ѣлтися//<0>.ѣлтись//<0>.ѣлъбысь//<0>.елбысь//<0>.ѣлъмись
  gramm: perf,sg,m
 -flex: <0>.имежъдеся//<0>.имъждесь//<0>.имъждеся//<0>.имежеся//<0>.иметися//<0>.иметись//<0>.имебысь//<0>.имебыся//<0>.имеждесь//<0>.имжесь//<0>.имжеся//<0>.имъсь//<0>.имъся//<0>.имтись//<0>.имтися//<0>.имъбыся//<0>.им//<0>.имъбысь//<0>.имъ//<0>.имждеся//<0>.имждесь//<0>.имсь//<0>.имся//<0>.иммися//<0>.иммись//<0>.имеждеся//<0>.имемися//<0>.имемись//<0>.имебось//<0>.имебося//<0>.имежесь//<0>.име//<0>.имбыся//<0>.имбысь//<0>.имежъдесь//<0>.имъмися//<0>.имъмись//<0>.имбося//<0>.имбось//<0>.имъжесь//<0>.имъжеся//<0>.имеся//<0>.имесь//<0>.имътись//<0>.имътися//<0>.имъжъдесь//<0>.имъжъдеся//<0>.имъбося//<0>.имъбось
  gramm: imper,pl,1p
 -flex: <0>.ѣшѧжъдеся//<0>.ѣшѧжъдесь//<0>.ешамись//<0>.ешѧждесь//<0>.ешамися//<0>.ѣшажъдесь//<0>.ѣшажъдеся//<0>.ешѧтись//<0>.ѣшѧбось//<0>.ѣшѧбося//<0>.ѣшѧтися//<0>.ѣшѧтись//<0>.ешабось//<0>.ешабося//<0>.ѣшѧждесь//<0>.ешѧбося//<0>.ешѧбось//<0>.ешажеся//<0>.ешажесь//<0>.ѣшабося//<0>.ѣшабось//<0>.ешѧтися//<0>.ешѧбысь//<0>.ѣшатись//<0>.ешася//<0>.ешась//<0>.ѣшатися//<0>.ешабысь//<0>.ешажъдеся//<0>.ешѧся//<0>.ешабыся//<0>.ешѧжъдесь//<0>.ѣшѧбысь//<0>.ѣшѧ//<0>.ешѧжъдеся//<0>.ешѧ//<0>.ешѧждеся//<0>.ешѧжесь//<0>.ешаждеся//<0>.ешаждесь//<0>.ешажъдесь//<0>.ешѧсь//<0>.ѣшѧжеся//<0>.ѣшѧжесь//<0>.ешѧжеся//<0>.ѣшамися//<0>.ѣшамись//<0>.ѣшѧмись//<0>.ѣшѧбыся//<0>.ешѧмися//<0>.ѣшажесь//<0>.ѣшажеся//<0>.ешѧмись//<0>.ѣшась//<0>.ѣшася//<0>.ешѧбыся//<0>.ѣшаждеся//<0>.ѣшаждесь//<0>.еша//<0>.ѣшѧждеся//<0>.ѣша//<0>.ѣшабыся//<0>.ѣшѧмися//<0>.ешатись//<0>.ѣшѧся//<0>.ѣшѧсь//<0>.ешатися//<0>.ѣшабысь
  gramm: indic,aor,pl,3p
 -flex: <0>.ѣстеждесь//<0>.ѣстеждеся//<0>.ѣстежеся//<0>.естебысь//<0>.ѣсътетися//<0>.есътежеся//<0>.есътежесь//<0>.естетися//<0>.ѣсътемися//<0>.ѣсътемись//<0>.естетись//<0>.есътежъдеся//<0>.есъте//<0>.ѣсътесь//<0>.ѣсътебысь//<0>.есътежъдесь//<0>.ѣстетись//<0>.ѣстетися//<0>.ѣстежесь//<0>.ѣсътебось//<0>.естебось//<0>.ѣсътежесь//<0>.ѣсътежеся//<0>.ѣсътеся//<0>.есътебысь//<0>.есътетися//<0>.ѣстесь//<0>.ѣстеся//<0>.естеждеся//<0>.естеждесь//<0>.естеся//<0>.есътеся//<0>.есътесь//<0>.естесь//<0>.естежеся//<0>.естежесь//<0>.естебося//<0>.естебыся//<0>.есте//<0>.ѣстебыся//<0>.ѣстебысь//<0>.ѣстемися//<0>.ѣстебося//<0>.ѣстебось//<0>.ѣстемись//<0>.есътебыся//<0>.ѣсътебыся//<0>.есътебось//<0>.есътебося//<0>.ѣсътетись//<0>.естемись//<0>.естемися//<0>.ѣсътежъдесь//<0>.ѣсътебося//<0>.ѣсте//<0>.ѣсътежъдеся//<0>.есътемись//<0>.ѣсъте//<0>.есътетись//<0>.есътемися
  gramm: indic,aor,pl,2p
 -flex: <0>.ѣхомтись//<0>.ехоммися//<0>.ѣхомъжеся//<0>.ехомътись//<0>.ѣхомъжъдеся//<0>.ѣхомъбыся//<0>.ѣхомбыся//<0>.ехомжеся//<0>.ехомъждеся//<0>.ехомжесь//<0>.ехомъбыся//<0>.ѣхомждеся//<0>.ѣхомъжесь//<0>.ехомъмися//<0>.ѣхомжеся//<0>.ѣхоммись//<0>.ѣхомъбось//<0>.ѣхомъждесь//<0>.ѣхомъждеся//<0>.ѣхомтися//<0>.ехомъжъдеся//<0>.ехомъжъдесь//<0>.ѣхоммися//<0>.ехомъбося//<0>.ехомждесь//<0>.ѣхомъбысь//<0>.ѣхом//<0>.ехомъ//<0>.ехомбыся//<0>.ѣхомжесь//<0>.ехомсь//<0>.ехоммись//<0>.ехомъбось//<0>.ѣхомбось//<0>.ехомъжеся//<0>.ехомбось//<0>.ехомбося//<0>.ѣхомъбося//<0>.ехомтися//<0>.ехомтись//<0>.ехомся//<0>.ѣхомъжъдесь//<0>.ехомъмись//<0>.ѣхомждесь//<0>.ехомъждесь//<0>.ѣхомъ//<0>.ехомъжесь//<0>.ехомътися//<0>.ѣхомся//<0>.ѣхомъмися//<0>.ехомждеся//<0>.ѣхомъмись//<0>.ѣхомъсь//<0>.ѣхомъся//<0>.ехомъбысь//<0>.ѣхомбысь//<0>.ѣхомбося//<0>.ехомъся//<0>.ехомъсь//<0>.ѣхомсь//<0>.ѣхомътись//<0>.ѣхомътися//<0>.ехом//<0>.ехомбысь
  gramm: indic,aor,pl,1p
 -flex: <0>.итѣбысь//<0>.итѣбыся//<0>.итебося//<0>.итебось//<0>.итежесь//<0>.итежеся//<0>.итѣжъдеся//<0>.итѣ//<0>.итажъдесь//<0>.итебыся//<0>.итебысь//<0>.итажъдеся//<0>.итѣжъдесь//<0>.итажесь//<0>.итежъдеся//<0>.итѣмись//<0>.итемися//<0>.итемись//<0>.итеждеся//<0>.итѣждесь//<0>.итажеся//<0>.итѣбося//<0>.итабося//<0>.итабось//<0>.итесь//<0>.итеся//<0>.ита//<0>.итѣбось//<0>.итеждесь//<0>.итѣмися//<0>.итетись//<0>.итаждесь//<0>.итаждеся//<0>.ите//<0>.итабыся//<0>.итежъдесь//<0>.итабысь//<0>.итѣтись//<0>.итатись//<0>.итатися//<0>.итетися//<0>.итѣся//<0>.итѣсь//<0>.итѣжеся//<0>.итѣждеся//<0>.итась//<0>.итася//<0>.итѣтися//<0>.итѣжесь//<0>.итамися//<0>.итамись
  gramm: imper,du,2p
 -flex: <0>.ивѣжеся//<0>.ивамися//<0>.ивамись//<0>.ивѣ//<0>.иважъдесь//<0>.ивебыся//<0>.ивебысь//<0>.иважъдеся//<0>.ивѣбысь//<0>.ивѣжесь//<0>.ивебося//<0>.ивебось//<0>.ивежъдесь//<0>.ивеждесь//<0>.иваждесь//<0>.иваждеся//<0>.ивѣмись//<0>.ивѣмися//<0>.ивѣжъдеся//<0>.ивѣтися//<0>.ивѣжъдесь//<0>.иважесь//<0>.иважеся//<0>.ивѣбось//<0>.ивѣбося//<0>.иветись//<0>.иветися//<0>.ивабыся//<0>.ивабысь//<0>.ивемися//<0>.ивемись//<0>.иватись//<0>.иватися//<0>.ивѣся//<0>.ивѣсь//<0>.ивабося//<0>.ивабось//<0>.ивесь//<0>.ивеся//<0>.ива//<0>.иве//<0>.ивѣтись//<0>.ивежъдеся//<0>.ивежесь//<0>.ивѣждесь//<0>.ивѣждеся//<0>.ивежеся//<0>.ивеждеся//<0>.ивѣбыся//<0>.ивась//<0>.ивася
  gramm: imper,du,1p
 -flex: <0>.ехъбысь//<0>.ѣхъбось//<0>.ехбысь//<0>.ехжеся//<0>.ехбыся//<0>.ехъжеся//<0>.ехбось//<0>.ехбося//<0>.ѣхждесь//<0>.ѣхтись//<0>.ѣхъждесь//<0>.ѣхъждеся//<0>.ехжесь//<0>.ѣхбося//<0>.ѣхбось//<0>.ѣхъмись//<0>.ехъбыся//<0>.ѣхмися//<0>.ѣхъбыся//<0>.ѣхъбысь//<0>.ехждесь//<0>.ехся//<0>.ехсь//<0>.ехждеся//<0>.ѣхбыся//<0>.ѣхбысь//<0>.ѣхтися//<0>.ѣхъсь//<0>.ѣхъся//<0>.ех//<0>.ехъся//<0>.ѣх//<0>.ехъсь//<0>.ѣхътись//<0>.ѣхътися//<0>.ѣхмись//<0>.ѣхсь//<0>.ѣхъжъдеся//<0>.ехъбось//<0>.ехъжъдеся//<0>.ехъжъдесь//<0>.ехъбося//<0>.ѣхъмися//<0>.ѣхжесь//<0>.ѣхжеся//<0>.ехъждеся//<0>.ѣхъжъдесь//<0>.ехъждесь//<0>.ѣхъжеся//<0>.ехъ//<0>.ѣхъбося//<0>.ѣхждеся//<0>.ехмись//<0>.ехъмись//<0>.ехъжесь//<0>.ехмися//<0>.ехътися//<0>.ехтися//<0>.ехтись//<0>.ехътись//<0>.ѣхъ//<0>.ѣхъжесь//<0>.ѣхся//<0>.ехъмися
  gramm: indic,aor,sg,1p
 -flex: <1>.мъмися//<1>.мъмись//<1>.мъсь//<1>.мъжеся//<1>.мъся//<1>.мтися//<1>.мтись//<1>.мбысь//<1>.мбыся//<1>.мжеся//<1>.мбось//<1>.мъбысь//<1>.мбося//<1>.м//<1>.мъжъдесь//<1>.мъжъдеся//<1>.мждеся//<1>.мждесь//<1>.ммись//<1>.ммися//<1>.мъбося//<1>.мъбось//<1>.мся//<1>.мсь//<1>.мъ//<1>.мътись//<1>.мътися//<1>.мъбыся//<1>.мжесь//<1>.мъждеся//<1>.мъждесь//<1>.мъжесь
  gramm: indic,praes,sg,1p
 -flex: <1>.сиждесь//<1>.сиждеся//<1>.сижесь//<1>.симись//<1>.сись//<1>.сися//<1>.сижеся//<1>.сибыся//<1>.сибысь//<1>.симися//<1>.сижъдесь//<1>.ситись//<1>.ситися//<1>.сижъдеся//<1>.си//<1>.сибося//<1>.сибось
  gramm: indic,praes,sg,2p
 -flex: <1>.сътъжъдесь//<1>.сътъсь//<1>.сътъся//<1>.сътъжъдеся//<1>.сътътись//<1>.сътмись//<1>.сътсь//<1>.стмись//<1>.стмися//<1>.сътся//<1>.стъмися//<1>.сътбыся//<1>.сътбысь//<1>.сътъбося//<1>.стъбыся//<1>.стъбысь//<1>.сътмися//<1>.сътжеся//<1>.стся//<1>.сътътися//<1>.стсь//<1>.сътъ//<1>.стъбось//<1>.сътъмися//<1>.сътжъдесь//<1>.сътжъдеся//<1>.сътбося//<1>.стбысь//<1>.стбыся//<1>.сътъбысь//<1>.сътъмись//<1>.стъмись//<1>.стждеся//<1>.стждесь//<1>.сътъжесь//<1>.стжеся//<1>.сътъжеся//<1>.сттися//<1>.стъжесь//<1>.стъжеся//<1>.сттись//<1>.съттись//<1>.съттися//<1>.стъся//<1>.сътжесь//<1>.ст//<1>.стътись//<1>.сътъбыся//<1>.стжесь//<1>.стътися//<1>.стъ//<1>.сътъбось//<1>.стъбося//<1>.стбось//<1>.стъждеся//<1>.стъждесь//<1>.стбося//<1>.стъсь//<1>.сътбось//<1>.сът
  gramm: indic,praes,sg,3p
 -flex: <0>.елабысь//<0>.ѣлабось//<0>.елажеся//<0>.еламися//<0>.ѣламися//<0>.ѣлаждесь//<0>.ѣлаждеся//<0>.ѣламись//<0>.ѣлабося//<0>.елабыся//<0>.ѣлабыся//<0>.ѣлабысь//<0>.елаждеся//<0>.ѣлась//<0>.ѣлася//<0>.елаждесь//<0>.елася//<0>.елась//<0>.ѣлатись//<0>.ѣлатися//<0>.елабось//<0>.елажъдеся//<0>.елажъдесь//<0>.елабося//<0>.ѣлажъдесь//<0>.ѣлажъдеся//<0>.ела//<0>.еламись//<0>.елажесь//<0>.елатися//<0>.елатись//<0>.ѣла//<0>.ѣлажесь//<0>.ѣлажеся
  gramm: perf,du,m
 -flex: <0>.елетися//<0>.елетись//<0>.ележдесь//<0>.ележъдесь//<0>.ѣлѣжъдеся//<0>.ѣлѣжъдесь//<0>.ѣлѣ//<0>.ѣлѣжеся//<0>.ѣлѣжесь//<0>.ѣлѣмись//<0>.ѣлѣтися//<0>.ѣлѣтись//<0>.ѣлѣмися//<0>.елебось//<0>.елебося//<0>.ѣлѣждесь//<0>.ѣлѣждеся//<0>.елеся//<0>.елесь//<0>.ележеся//<0>.ележесь//<0>.ѣлѣбысь//<0>.ѣлѣбыся//<0>.ележъдеся//<0>.еле//<0>.ѣлѣбось//<0>.ѣлѣбося//<0>.ѣлѣся//<0>.ѣлѣсь//<0>.ележдеся//<0>.елебысь//<0>.елебыся//<0>.елемись//<0>.елемися
  gramm: perf,du,n
 -flex: <0>.елабысь//<0>.ѣлабось//<0>.елажеся//<0>.еламися//<0>.ѣламися//<0>.ѣлаждесь//<0>.ѣлаждеся//<0>.ѣламись//<0>.ѣлабося//<0>.елабыся//<0>.ѣлабыся//<0>.ѣлабысь//<0>.елаждеся//<0>.ѣлась//<0>.ѣлася//<0>.елаждесь//<0>.елася//<0>.елась//<0>.ѣлатись//<0>.ѣлатися//<0>.елабось//<0>.елажъдеся//<0>.елажъдесь//<0>.елабося//<0>.ѣлажъдесь//<0>.ѣлажъдеся//<0>.ела//<0>.еламись//<0>.елажесь//<0>.елатися//<0>.елатись//<0>.ѣла//<0>.ѣлажесь//<0>.ѣлажеся
  gramm: perf,sg,f
-paradigm: Viti
 -flex: <1>.етемись//<1>.етемися//<1>.етеждеся//<1>.етебысь//<1>.етебыся//<1>.етеждесь//<1>.етежеся//<1>.етежесь//<1>.етебось//<1>.етежъдесь//<1>.етебося//<1>.етеся//<1>.етесь//<1>.ететися//<1>.етежъдеся//<1>.ете//<1>.ететись
  gramm: indic,praes,pl,2p
 -flex: <1>.оумись//<1>.оумися//<1>.утъжъдеся//<1>.утъсь//<1>.утъжъдесь//<1>.оутися//<1>.утждесь//<1>.утждеся//<1>.утьжъдесь//<1>.утъжеся//<1>.оутись//<1>.утъся//<1>.утся//<1>.утбыся//<1>.оубысь//<1>.утбысь//<1>.оужъдеся//<1>.оужъдесь//<1>.южеся//<1>.утъжесь//<1>.юмись//<1>.утьждеся//<1>.утьжесь//<1>.утьжеся//<1>.юбыся//<1>.юбысь//<1>.южесь//<1>.утбося//<1>.утбось//<1>.юждесь//<1>.юсь//<1>.юся//<1>.южъдесь//<1>.оубыся//<1>.оуждесь//<1>.оусь//<1>.оубось//<1>.оубося//<1>.оужеся//<1>.утьбось//<1>.юбось//<1>.уться//<1>.утьсь//<1>.оужесь//<1>.утъбысь//<1>.утъбыся//<1>.оуждеся//<1>.уть//<1>.утьмись//<1>.утьтися//<1>.ютися//<1>.утьжъдеся//<1>.утъ//<1>.ут//<1>.юмися//<1>.утмись//<1>.оуся//<1>.ютись//<1>.оу//<1>.утътися//<1>.утьбыся//<1>.утьбысь//<1>.утъмися//<1>.утъбось//<1>.утътись//<1>.утьмися//<1>.утмися//<1>.утьтись//<1>.ю//<1>.южъдеся//<1>.утжесь//<1>.утьбося//<1>.утьждесь//<1>.утжеся//<1>.уттись//<1>.уттися//<1>.утъмись//<1>.утъбося//<1>.юждеся//<1>.утъждеся//<1>.утъждесь//<1>.юбося//<1>.утсь
  gramm: indic,praes,pl,3p
 -flex: <1>.емъжъдеся//<1>.емъся//<1>.емъсь//<1>.емъжъдесь//<1>.еммися//<1>.еммись//<1>.емътися//<1>.емсь//<1>.емся//<1>.ембыся//<1>.емътись//<1>.ембысь//<1>.емежеся//<1>.емежесь//<1>.еметися//<1>.еметись//<1>.емъ//<1>.емеждесь//<1>.емеждеся//<1>.емебысь//<1>.емъждесь//<1>.емъждеся//<1>.емъбысь//<1>.емъбыся//<1>.ембося//<1>.ембось//<1>.емждесь//<1>.емждеся//<1>.емъмись//<1>.емъмися//<1>.емъжеся//<1>.емебося//<1>.емебось//<1>.емъжесь//<1>.емтись//<1>.емтися//<1>.еме//<1>.емежъдесь//<1>.емежъдеся//<1>.емжесь//<1>.емжеся//<1>.емъбось//<1>.емъбося//<1>.емебыся//<1>.емемися//<1>.емемись//<1>.емесь//<1>.емеся//<1>.ем
  gramm: indic,praes,pl,1p
 -flex: <2>.либося//<2>.либось//<3>.либося//<3>.либось//<3>.лиждесь//<3>.лиждеся//<2>.лись//<2>.лижесь//<2>.либысь//<2>.лися//<3>.либыся//<3>.либысь//<2>.ли//<2>.литись//<2>.литися//<3>.лижесь//<2>.лижъдесь//<2>.лижъдеся//<3>.лижеся//<2>.лиждесь//<2>.лимись//<2>.лимися//<2>.лиждеся//<3>.лижъдесь//<3>.лижъдеся//<3>.ли//<3>.лимися//<3>.лимись//<3>.лись//<3>.лися//<2>.либыся//<3>.литись//<3>.литися//<2>.лижеся
  gramm: perf,pl,m
 -flex: <3>.латись//<3>.латися//<3>.лабыся//<3>.лабысь//<3>.лась//<3>.лася//<3>.лажесь//<2>.латись//<2>.латися//<2>.ла//<3>.ламись//<3>.лабося//<3>.лабось//<3>.ла//<2>.ламися//<2>.ламись//<2>.лаждеся//<2>.лаждесь//<3>.ламися//<3>.лажеся//<3>.лажъдесь//<2>.лабыся//<2>.лабысь//<3>.лажъдеся//<2>.лабося//<3>.лаждесь//<3>.лаждеся//<2>.лабось//<2>.лась//<2>.лажесь//<2>.лажеся//<2>.лася//<2>.лажъдесь//<2>.лажъдеся
  gramm: perf,pl,n
 -flex: <2>.лыбось//<2>.лыбося//<2>.лымись//<3>.лымись//<2>.лымися//<3>.лымися//<2>.лыбысь//<2>.лыбыся//<3>.лыжеся//<3>.лыжесь//<3>.лыждесь//<3>.лыся//<3>.лысь//<3>.лыждеся//<3>.лы//<3>.лыбысь//<3>.лыбыся//<2>.лыся//<2>.лы//<3>.лыжъдеся//<3>.лыжъдесь//<2>.лысь//<2>.лыждеся//<2>.лыждесь//<2>.лытися//<2>.лыжъдеся//<2>.лыжъдесь//<2>.лытись//<3>.лыбось//<3>.лыбося//<3>.лытися//<3>.лытись//<2>.лыжеся//<2>.лыжесь
  gramm: perf,pl,f
 -flex: <0>.тимись//<0>.тимися//<0>.тьжъдесь//<0>.тьжъдеся//<0>.ть//<0>.тьтися//<0>.тьтись//<0>.тьмись//<0>.тися//<0>.тись//<0>.тибысь//<0>.тьжеся//<0>.тибыся//<0>.тьмися//<0>.тьжесь//<0>.тьбысь//<0>.тьбыся//<0>.тиждесь//<0>.тиждеся//<0>.тьбось//<0>.тьбося//<0>.титися//<0>.титись//<0>.тьждесь//<0>.ти//<0>.тижеся//<0>.тижесь//<0>.тьждеся//<0>.тижъдеся//<0>.тижъдесь//<0>.тибось//<0>.тибося//<0>.ться//<0>.тьсь
  gramm: inf
 -flex: <1>.ижеся//<1>.ижесь//<1>.имись//<1>.имися//<1>.иждеся//<1>.ижъдеся//<1>.и//<1>.иждесь//<1>.ися//<1>.ись//<1>.ибысь//<1>.ибыся//<1>.ибось//<1>.ибося//<1>.итися//<1>.ижъдесь//<1>.итись
  gramm: imper,sg,2p
 -flex: <1>.ижеся//<1>.ижесь//<1>.имись//<1>.имися//<1>.иждеся//<1>.ижъдеся//<1>.и//<1>.иждесь//<1>.ися//<1>.ись//<1>.ибысь//<1>.ибыся//<1>.ибось//<1>.ибося//<1>.итися//<1>.ижъдесь//<1>.итись
  gramm: imper,sg,3p
 -flex: <1>.итемись//<1>.итежеся//<1>.итежесь//<1>.итебысь//<1>.итебыся//<1>.итебося//<1>.итеждеся//<1>.итеся//<1>.итемися//<1>.итеждесь//<1>.итесь//<1>.итетися//<1>.итежъдесь//<1>.итежъдеся//<1>.итебось//<1>.итетись//<1>.ите
  gramm: imper,pl,2p
 -flex: <2>.ложъдеся//<3>.ломись//<3>.ломися//<2>.ложъдесь//<3>.ложъдеся//<3>.ложъдесь//<2>.лобысь//<2>.лобыся//<3>.лождеся//<2>.лобось//<2>.лобося//<3>.лождесь//<2>.ломись//<3>.ложеся//<3>.ложесь//<2>.ло//<2>.ломися//<2>.лождесь//<3>.лобысь//<3>.лобыся//<2>.лождеся//<3>.лотися//<3>.лотись//<3>.лобось//<3>.лобося//<3>.ло//<2>.лотися//<2>.лотись//<2>.ложеся//<2>.ложесь//<2>.лося//<2>.лось//<3>.лося//<3>.лось
  gramm: perf,sg,n
 -flex: <1>.естжесь//<1>.есътъсь//<1>.есътбось//<1>.есътбося//<1>.ест//<1>.етися//<1>.етись//<1>.есътжеся//<1>.есътжесь//<1>.еся//<1>.есь//<1>.естъждеся//<1>.естъждесь//<1>.естмись//<1>.есътьбыся//<1>.есътъся//<1>.есътьбысь//<1>.есть//<1>.естжеся//<1>.естъ//<1>.естбыся//<1>.естбысь//<1>.естьждеся//<1>.естьждесь//<1>.естъся//<1>.есът//<1>.есътжъдеся//<1>.есътжъдесь//<1>.есътьмися//<1>.есътьмись//<1>.естъбось//<1>.естъбося//<1>.есъттися//<1>.есъттись//<1>.есътъжеся//<1>.есътъжесь//<1>.есътся//<1>.есътсь//<1>.есъть//<1>.естътися//<1>.естътись//<1>.есътъ//<1>.есътъмись//<1>.есътъмися//<1>.есътбыся//<1>.естьсь//<1>.есться//<1>.есътьжесь//<1>.есътъбысь//<1>.есътъбыся//<1>.есътьжеся//<1>.естъбысь//<1>.есттись//<1>.есттися//<1>.естъбыся//<1>.естьбося//<1>.естьбось//<1>.естъжеся//<1>.естждесь//<1>.естждеся//<1>.естъжесь//<1>.естмися//<1>.естъсь//<1>.еждесь//<1>.еждеся//<1>.есътьжъдесь//<1>.есътьжъдеся//<1>.ебось//<1>.ебося//<1>.естьжесь//<1>.естьжеся//<1>.естьтись//<1>.естьтися//<1>.емись//<1>.емися//<1>.есътътися//<1>.есътътись//<1>.естъмись//<1>.естъмися//<1>.есътмись//<1>.естбося//<1>.естбось//<1>.есътмися//<1>.ежъдеся//<1>.ежъдесь//<1>.есътьбося//<1>.есътьбось//<1>.есътьтись//<1>.есътьтися//<1>.естсь//<1>.естся//<1>.естьбыся//<1>.естьбысь//<1>.ебысь//<1>.ебыся//<1>.естьмися//<1>.естьмись//<1>.есътбысь//<1>.е//<1>.ежеся//<1>.ежесь//<1>.есътьсь//<1>.есъться//<1>.есътъжъдеся//<1>.есътъжъдесь//<1>.есътъбось//<1>.есътъбося
  gramm: indic,aor,sg,3p
 -flex: <1>.естжесь//<1>.есътъсь//<1>.есътбось//<1>.есътбося//<1>.ест//<1>.етися//<1>.етись//<1>.есътжеся//<1>.есътжесь//<1>.еся//<1>.есь//<1>.естъждеся//<1>.естъждесь//<1>.естмись//<1>.есътьбыся//<1>.есътъся//<1>.есътьбысь//<1>.есть//<1>.естжеся//<1>.естъ//<1>.естбыся//<1>.естбысь//<1>.естьждеся//<1>.естьждесь//<1>.естъся//<1>.есът//<1>.есътжъдеся//<1>.есътжъдесь//<1>.есътьмися//<1>.есътьмись//<1>.естъбось//<1>.естъбося//<1>.есъттися//<1>.есъттись//<1>.есътъжеся//<1>.есътъжесь//<1>.есътся//<1>.есътсь//<1>.есъть//<1>.естътися//<1>.естътись//<1>.есътъ//<1>.есътъмись//<1>.есътъмися//<1>.есътбыся//<1>.естьсь//<1>.есться//<1>.есътьжесь//<1>.есътъбысь//<1>.есътъбыся//<1>.есътьжеся//<1>.естъбысь//<1>.есттись//<1>.есттися//<1>.естъбыся//<1>.естьбося//<1>.естьбось//<1>.естъжеся//<1>.естждесь//<1>.естждеся//<1>.естъжесь//<1>.естмися//<1>.естъсь//<1>.еждесь//<1>.еждеся//<1>.есътьжъдесь//<1>.есътьжъдеся//<1>.ебось//<1>.ебося//<1>.естьжесь//<1>.естьжеся//<1>.естьтись//<1>.естьтися//<1>.емись//<1>.емися//<1>.есътътися//<1>.есътътись//<1>.естъмись//<1>.естъмися//<1>.есътмись//<1>.естбося//<1>.естбось//<1>.есътмися//<1>.ежъдеся//<1>.ежъдесь//<1>.есътьбося//<1>.есътьбось//<1>.есътьтись//<1>.есътьтися//<1>.естсь//<1>.естся//<1>.естьбыся//<1>.естьбысь//<1>.ебысь//<1>.ебыся//<1>.естьмися//<1>.естьмись//<1>.есътбысь//<1>.е//<1>.ежеся//<1>.ежесь//<1>.есътьсь//<1>.есъться//<1>.есътъжъдеся//<1>.есътъжъдесь//<1>.есътъбось//<1>.есътъбося
  gramm: indic,aor,sg,2p
 -flex: <1>.ева//<1>.евася//<1>.евась//<1>.евеся//<1>.евежъдесь//<1>.евамись//<1>.евамися//<1>.евебось//<1>.евебося//<1>.еветися//<1>.евѣтись//<1>.евѣтися//<1>.еветись//<1>.евабысь//<1>.евабыся//<1>.евѣ//<1>.еватися//<1>.еватись//<1>.еважеся//<1>.еважесь//<1>.евежеся//<1>.евежесь//<1>.евежъдеся//<1>.евѣмися//<1>.евемись//<1>.евемися//<1>.евѣмись//<1>.евѣждесь//<1>.евѣждеся//<1>.евѣбыся//<1>.евабось//<1>.евабося//<1>.евѣбысь//<1>.евесь//<1>.еваждесь//<1>.евѣбося//<1>.евѣбось//<1>.еваждеся//<1>.евеждеся//<1>.еве//<1>.евеждесь//<1>.евѣжесь//<1>.евѣсь//<1>.евѣся//<1>.евѣжеся//<1>.еважъдеся//<1>.еважъдесь//<1>.евѣжъдесь//<1>.евебысь//<1>.евебыся//<1>.евѣжъдеся
  gramm: indic,praes,du,1p
 -flex: <1>.етѣмися//<1>.етѣмись//<1>.етажеся//<1>.етажесь//<1>.етебысь//<1>.етежесь//<1>.етѣбося//<1>.етѣбось//<1>.етѣжесь//<1>.етѣсь//<1>.етѣся//<1>.етѣжеся//<1>.етемись//<1>.етемися//<1>.етежеся//<1>.етажъдеся//<1>.етажъдесь//<1>.ета//<1>.етебыся//<1>.етѣбыся//<1>.етабось//<1>.етабося//<1>.етѣбысь//<1>.етеся//<1>.етесь//<1>.етежъдеся//<1>.ете//<1>.етѣжъдесь//<1>.етѣждесь//<1>.етѣждеся//<1>.етѣжъдеся//<1>.етася//<1>.етась//<1>.ететися//<1>.ететись//<1>.етабысь//<1>.етабыся//<1>.етамись//<1>.етамися//<1>.етѣ//<1>.етатися//<1>.етатись//<1>.етебось//<1>.етежъдесь//<1>.етебося//<1>.етаждесь//<1>.етаждеся//<1>.етеждеся//<1>.етѣтись//<1>.етѣтися//<1>.етеждесь
  gramm: indic,praes,du,3p
 -flex: <1>.етѣмися//<1>.етѣмись//<1>.етажеся//<1>.етажесь//<1>.етебысь//<1>.етежесь//<1>.етѣбося//<1>.етѣбось//<1>.етѣжесь//<1>.етѣсь//<1>.етѣся//<1>.етѣжеся//<1>.етемись//<1>.етемися//<1>.етежеся//<1>.етажъдеся//<1>.етажъдесь//<1>.ета//<1>.етебыся//<1>.етѣбыся//<1>.етабось//<1>.етабося//<1>.етѣбысь//<1>.етеся//<1>.етесь//<1>.етежъдеся//<1>.ете//<1>.етѣжъдесь//<1>.етѣждесь//<1>.етѣждеся//<1>.етѣжъдеся//<1>.етася//<1>.етась//<1>.ететися//<1>.ететись//<1>.етабысь//<1>.етабыся//<1>.етамись//<1>.етамися//<1>.етѣ//<1>.етатися//<1>.етатись//<1>.етебось//<1>.етежъдесь//<1>.етебося//<1>.етаждесь//<1>.етаждеся//<1>.етеждеся//<1>.етѣтись//<1>.етѣтися//<1>.етеждесь
  gramm: indic,praes,du,2p
 -flex: <0>.яховежесь//<0>.яхове//<0>.яховѣтися//<0>.яховѣтись//<0>.яховежеся//<1>.яховася//<1>.яховамись//<1>.яховамися//<1>.яховась//<0>.яховемися//<0>.яховемись//<0>.яховѣбысь//<1>.яховажеся//<1>.яховажесь//<0>.яховѣбыся//<0>.яховѣжеся//<0>.яховеждеся//<0>.яховеждесь//<0>.яховѣжесь//<0>.яховѣбося//<0>.яховѣмись//<0>.яховѣмися//<0>.яховежъдесь//<0>.яховежъдеся//<0>.яховѣждесь//<0>.яховѣся//<0>.яховѣсь//<0>.яховѣждеся//<1>.яховажъдеся//<1>.яховажъдесь//<1>.яховаждеся//<1>.яховаждесь//<0>.яховебося//<0>.яховебось//<0>.яховѣ//<0>.яховетись//<0>.яховетися//<0>.яховесь//<0>.яховеся//<0>.яховѣжъдеся//<1>.яховабысь//<1>.яховабыся//<0>.яховѣжъдесь//<1>.яховатися//<1>.яховатись//<1>.яховабось//<0>.яховѣбось//<1>.яхова//<1>.яховабося//<0>.яховебыся//<0>.яховебысь
  gramm: indic,imperf,du,1p
 -flex: <0>.ясътѣтися//<0>.ясътѣтись//<0>.ястебося//<0>.ястебось//<1>.ясътатися//<1>.ясътатись//<0>.ястѣтися//<0>.ястѣтись//<1>.ясътажеся//<1>.ясътажесь//<0>.ястеждесь//<0>.ястеждеся//<0>.ясътежъдесь//<0>.ясътемись//<0>.ясътѣся//<0>.ясътѣсь//<0>.ясътемися//<0>.ясътежъдеся//<1>.ястабысь//<1>.ястабыся//<0>.ясътетись//<0>.ясътетися//<1>.ясътася//<1>.ясътась//<0>.ясътѣбось//<0>.ясътѣбося//<0>.ясътѣжъдеся//<0>.ястѣмись//<0>.ястѣмися//<0>.ясътѣжъдесь//<0>.ястѣся//<0>.ястѣсь//<1>.ясъта//<1>.яста//<1>.ясътажъдеся//<1>.ясътамись//<1>.ясътамися//<0>.ястѣждеся//<0>.ястѣждесь//<0>.ястемися//<1>.ястажеся//<1>.ястажесь//<0>.ястѣжеся//<0>.ястебыся//<0>.ястебысь//<0>.ястѣбось//<0>.ястѣбося//<0>.ястѣ//<1>.ястаждесь//<0>.ястемись//<0>.ясътесь//<0>.ясътеся//<1>.ясътабысь//<1>.ясътабыся//<0>.ястѣбысь//<0>.ястѣбыся//<0>.ясте//<0>.ясътѣбысь//<0>.ясътѣбыся//<1>.ястамись//<1>.ястася//<1>.ястась//<1>.ястамися//<1>.ястаждеся//<1>.ясътажъдесь//<0>.ясътѣ//<1>.ястатися//<1>.ястатись//<1>.ясътабось//<1>.ясътабося//<0>.ясътебося//<0>.ясътебось//<0>.ястѣжесь//<0>.ясътебыся//<0>.ясътебысь//<0>.ястежесь//<0>.ястежеся//<0>.ястетись//<0>.ястетися//<1>.ястабось//<1>.ястабося//<0>.ясътѣжеся//<0>.ясъте//<0>.ясътѣжесь//<0>.ясътежесь//<0>.ясътежеся//<0>.ясътѣмись//<0>.ясътѣмися//<0>.ястесь//<0>.ястеся
  gramm: indic,imperf,du,3p
 -flex: <0>.ясътѣтися//<0>.ясътѣтись//<0>.ястебося//<0>.ястебось//<1>.ясътатися//<1>.ясътатись//<0>.ястѣтися//<0>.ястѣтись//<1>.ясътажеся//<1>.ясътажесь//<0>.ястеждесь//<0>.ястеждеся//<0>.ясътежъдесь//<0>.ясътемись//<0>.ясътѣся//<0>.ясътѣсь//<0>.ясътемися//<0>.ясътежъдеся//<1>.ястабысь//<1>.ястабыся//<0>.ясътетись//<0>.ясътетися//<1>.ясътася//<1>.ясътась//<0>.ясътѣбось//<0>.ясътѣбося//<0>.ясътѣжъдеся//<0>.ястѣмись//<0>.ястѣмися//<0>.ясътѣжъдесь//<0>.ястѣся//<0>.ястѣсь//<1>.ясъта//<1>.яста//<1>.ясътажъдеся//<1>.ясътамись//<1>.ясътамися//<0>.ястѣждеся//<0>.ястѣждесь//<0>.ястемися//<1>.ястажеся//<1>.ястажесь//<0>.ястѣжеся//<0>.ястебыся//<0>.ястебысь//<0>.ястѣбось//<0>.ястѣбося//<0>.ястѣ//<1>.ястаждесь//<0>.ястемись//<0>.ясътесь//<0>.ясътеся//<1>.ясътабысь//<1>.ясътабыся//<0>.ястѣбысь//<0>.ястѣбыся//<0>.ясте//<0>.ясътѣбысь//<0>.ясътѣбыся//<1>.ястамись//<1>.ястася//<1>.ястась//<1>.ястамися//<1>.ястаждеся//<1>.ясътажъдесь//<0>.ясътѣ//<1>.ястатися//<1>.ястатись//<1>.ясътабось//<1>.ясътабося//<0>.ясътебося//<0>.ясътебось//<0>.ястѣжесь//<0>.ясътебыся//<0>.ясътебысь//<0>.ястежесь//<0>.ястежеся//<0>.ястетись//<0>.ястетися//<1>.ястабось//<1>.ястабося//<0>.ясътѣжеся//<0>.ясъте//<0>.ясътѣжесь//<0>.ясътежесь//<0>.ясътежеся//<0>.ясътѣмись//<0>.ясътѣмися//<0>.ястесь//<0>.ястеся
  gramm: indic,imperf,du,2p
 -flex: <1>.ястеждеся//<1>.ясътетися//<1>.ясътетись//<1>.ястеждесь//<1>.ястеся//<1>.ястесь//<1>.ясътежеся//<1>.ястебысь//<1>.ястебыся//<1>.ясътежъдесь//<1>.ясътежъдеся//<1>.ястебось//<1>.ястебося//<1>.ясътежесь//<1>.ясътеся//<1>.ясътесь//<1>.ясътемись//<1>.ясътемися//<1>.ясътебось//<1>.ясътебося//<1>.ясъте//<1>.ясте//<1>.ястемись//<1>.ястемися//<1>.ястетися//<1>.ястетись//<1>.ясътебысь//<1>.ястежеся//<1>.ястежесь//<1>.ясътебыся
  gramm: indic,imperf,pl,2p
 -flex: <1>.яхужъдеся//<1>.яхуся//<1>.яхусь//<1>.яху//<1>.яхутися//<1>.яхубось//<1>.яхубося//<1>.яхумись//<1>.яхутись//<1>.яхумися//<1>.яхуждесь//<1>.яхужъдесь//<1>.яхужеся//<1>.яхужесь//<1>.яхубысь//<1>.яхубыся//<1>.яхуждеся
  gramm: indic,imperf,pl,3p
 -flex: <1>.яхомъ//<1>.яхомбысь//<1>.яхомбыся//<1>.яхомтися//<1>.яхомтись//<1>.яхомъбысь//<1>.яхомъбыся//<1>.яхомъмись//<1>.яхомъмися//<1>.яхомъжъдеся//<1>.яхомъжъдесь//<1>.яхомбось//<1>.яхомбося//<1>.яхомъбось//<1>.яхомъбося//<1>.яхомъся//<1>.яхомъсь//<1>.яхомждесь//<1>.яхомъжеся//<1>.яхомъжесь//<1>.яхомждеся//<1>.яхомся//<1>.яхомсь//<1>.яхомжеся//<1>.яхомжесь//<1>.яхомътися//<1>.яхомътись//<1>.яхом//<1>.яхоммись//<1>.яхоммися//<1>.яхомъждеся//<1>.яхомъждесь
  gramm: indic,imperf,pl,1p
 -flex: <2>.леждесь//<2>.леждеся//<2>.лѣмися//<3>.лѣ//<2>.лѣся//<3>.лебыся//<3>.лебысь//<2>.лѣсь//<3>.леждесь//<3>.лемися//<3>.летись//<3>.лѣбося//<3>.лѣтись//<3>.летися//<2>.летись//<2>.летися//<2>.лѣждесь//<2>.лежесь//<3>.лежъдесь//<3>.лежъдеся//<2>.лежеся//<2>.лѣтися//<2>.лемись//<3>.лебося//<2>.лѣбысь//<2>.лѣбыся//<3>.лебось//<3>.лѣжъдеся//<3>.лѣжъдесь//<3>.лѣжеся//<3>.лѣжесь//<2>.ле//<2>.леся//<2>.лесь//<3>.лѣся//<3>.лѣсь//<3>.лѣбысь//<2>.лѣжеся//<3>.лѣбыся//<3>.лесь//<3>.лежесь//<3>.лежеся//<3>.леся//<2>.лебыся//<2>.лебысь//<3>.лѣждесь//<3>.ле//<3>.лѣждеся//<3>.леждеся//<2>.лемися//<2>.лѣбось//<2>.лѣтись//<2>.лѣждеся//<2>.лѣ//<3>.лѣмись//<3>.лѣбось//<3>.лемись//<3>.лѣмися//<2>.лѣбося//<2>.лѣжесь//<2>.лежъдесь//<2>.лѣжъдеся//<2>.лѣжъдесь//<2>.лежъдеся//<2>.лѣмись//<2>.лебося//<2>.лебось//<3>.лѣтися
  gramm: perf,du,f
 -flex: <1>.яхбыся//<1>.яхждесь//<1>.яхждеся//<1>.яхъбысь//<1>.яхъбыся//<1>.яхся//<1>.яхсь//<1>.яхъбось//<1>.яхъбося//<1>.яхъмись//<1>.яхтись//<1>.яхмись//<1>.яхбось//<1>.яхбося//<1>.яхъжеся//<1>.яхъжесь//<1>.яхтися//<1>.яхмися//<1>.яхътися//<1>.яхъ//<1>.яхътись//<1>.яхжеся//<1>.яхжесь//<1>.яхъждеся//<1>.яхъждесь//<1>.яхбысь//<1>.яхъжъдеся//<1>.яхъжъдесь//<1>.ях//<1>.яхъся//<1>.яхъсь//<1>.яхъмися
  gramm: indic,imperf,sg,1p
 -flex: <1>.яшетися//<1>.яшебысь//<1>.яшежъдесь//<1>.яшетись//<1>.яшежеся//<1>.яшежесь//<1>.яшежъдеся//<1>.яшемися//<1>.яшебыся//<1>.яшебось//<1>.яшемись//<1>.яше//<1>.яшебося//<1>.яшеждеся//<1>.яшеждесь//<1>.яшеся//<1>.яшесь
  gramm: indic,imperf,sg,2p
 -flex: <1>.яшетися//<1>.яшебысь//<1>.яшежъдесь//<1>.яшетись//<1>.яшежеся//<1>.яшежесь//<1>.яшежъдеся//<1>.яшемися//<1>.яшебыся//<1>.яшебось//<1>.яшемись//<1>.яше//<1>.яшебося//<1>.яшеждеся//<1>.яшеждесь//<1>.яшеся//<1>.яшесь
  gramm: indic,imperf,sg,3p
 -flex: <1>.оховажъдеся//<1>.оховажъдесь//<1>.оховеждеся//<1>.оховежъдеся//<1>.оховежъдесь//<1>.оховеждесь//<1>.оховажеся//<1>.оховажесь//<1>.оховѣтись//<1>.оховѣтися//<1>.охова//<1>.охове//<1>.оховатися//<1>.оховатись//<1>.оховамись//<1>.оховѣбося//<1>.оховѣбось//<1>.оховамися//<1>.оховаждесь//<1>.оховаждеся//<1>.оховетися//<1>.оховася//<1>.оховась//<1>.оховетись//<1>.оховѣждесь//<1>.оховѣждеся//<1>.оховемись//<1>.оховемися//<1>.оховѣмися//<1>.оховѣмись//<1>.оховабысь//<1>.оховабыся//<1>.оховебось//<1>.оховебося//<1>.оховеся//<1>.оховесь//<1>.оховежеся//<1>.оховежесь//<1>.оховѣбыся//<1>.оховабось//<1>.оховабося//<1>.оховѣбысь//<1>.оховѣ//<1>.оховѣжесь//<1>.оховебысь//<1>.оховебыся//<1>.оховѣжеся//<1>.оховѣсь//<1>.оховѣся//<1>.оховѣжъдесь//<1>.оховѣжъдеся
  gramm: indic,aor,du,1p
 -flex: <1>.осътажеся//<1>.осътажесь//<1>.остежесь//<1>.остежеся//<1>.остесь//<1>.осъта//<1>.осъте//<1>.остѣмись//<1>.осътажъдесь//<1>.остаждесь//<1>.остаждеся//<1>.осътѣжъдесь//<1>.осътѣжъдеся//<1>.осътемись//<1>.осътемися//<1>.осътѣ//<1>.осътеся//<1>.осътесь//<1>.остатись//<1>.остатися//<1>.осътабось//<1>.осътабося//<1>.остеся//<1>.остамися//<1>.остамись//<1>.осътажъдеся//<1>.остабося//<1>.остабось//<1>.остѣмися//<1>.остемися//<1>.остемись//<1>.осътатися//<1>.осътатись//<1>.осътетися//<1>.осътѣсь//<1>.осътѣся//<1>.осътетись//<1>.осътежеся//<1>.осътежесь//<1>.остѣтися//<1>.остѣтись//<1>.остѣбось//<1>.остѣбося//<1>.осътѣбося//<1>.осътѣбось//<1>.осътебысь//<1>.осътебыся//<1>.остабыся//<1>.остабысь//<1>.осътамись//<1>.осътамися//<1>.осътася//<1>.осътась//<1>.остетись//<1>.остетися//<1>.осътѣжесь//<1>.осътѣжеся//<1>.осътѣтись//<1>.осътѣтися//<1>.остѣбысь//<1>.остѣбыся//<1>.осътабысь//<1>.осътабыся//<1>.остѣся//<1>.остѣсь//<1>.остажесь//<1>.остажеся//<1>.остѣ//<1>.осътѣбыся//<1>.осътѣбысь//<1>.осътежъдеся//<1>.осътѣмися//<1>.остась//<1>.остася//<1>.осътѣмись//<1>.остѣждесь//<1>.осътежъдесь//<1>.остѣждеся//<1>.остебося//<1>.остебось//<1>.осътебось//<1>.осътебося//<1>.осте//<1>.оста//<1>.остеждеся//<1>.остеждесь//<1>.остебыся//<1>.остебысь//<1>.остѣжеся//<1>.остѣжесь
  gramm: indic,aor,du,2p
 -flex: <1>.осътажеся//<1>.осътажесь//<1>.остежесь//<1>.остежеся//<1>.остесь//<1>.осъта//<1>.осъте//<1>.остѣмись//<1>.осътажъдесь//<1>.остаждесь//<1>.остаждеся//<1>.осътѣжъдесь//<1>.осътѣжъдеся//<1>.осътемись//<1>.осътемися//<1>.осътѣ//<1>.осътеся//<1>.осътесь//<1>.остатись//<1>.остатися//<1>.осътабось//<1>.осътабося//<1>.остеся//<1>.остамися//<1>.остамись//<1>.осътажъдеся//<1>.остабося//<1>.остабось//<1>.остѣмися//<1>.остемися//<1>.остемись//<1>.осътатися//<1>.осътатись//<1>.осътетися//<1>.осътѣсь//<1>.осътѣся//<1>.осътетись//<1>.осътежеся//<1>.осътежесь//<1>.остѣтися//<1>.остѣтись//<1>.остѣбось//<1>.остѣбося//<1>.осътѣбося//<1>.осътѣбось//<1>.осътебысь//<1>.осътебыся//<1>.остабыся//<1>.остабысь//<1>.осътамись//<1>.осътамися//<1>.осътася//<1>.осътась//<1>.остетись//<1>.остетися//<1>.осътѣжесь//<1>.осътѣжеся//<1>.осътѣтись//<1>.осътѣтися//<1>.остѣбысь//<1>.остѣбыся//<1>.осътабысь//<1>.осътабыся//<1>.остѣся//<1>.остѣсь//<1>.остажесь//<1>.остажеся//<1>.остѣ//<1>.осътѣбыся//<1>.осътѣбысь//<1>.осътежъдеся//<1>.осътѣмися//<1>.остась//<1>.остася//<1>.осътѣмись//<1>.остѣждесь//<1>.осътежъдесь//<1>.остѣждеся//<1>.остебося//<1>.остебось//<1>.осътебось//<1>.осътебося//<1>.осте//<1>.оста//<1>.остеждеся//<1>.остеждесь//<1>.остебыся//<1>.остебысь//<1>.остѣжеся//<1>.остѣжесь
  gramm: indic,aor,du,3p
 -flex: <2>.лабысь//<2>.латись//<3>.лътися//<3>.лъбося//<3>.лъжеся//<3>.лъжесь//<3>.лждесь//<3>.лъбысь//<3>.лъбыся//<3>.лждеся//<2>.латися//<2>.лась//<3>.лъся//<3>.лъ//<3>.лъсь//<3>.лмися//<2>.ла//<3>.лбысь//<3>.лбыся//<2>.лабыся//<3>.лжеся//<3>.лъбось//<3>.лжесь//<3>.лъжъдеся//<3>.лъжъдесь//<3>.лъмись//<3>.лъмися//<2>.ламися//<2>.ламись//<2>.лаждеся//<2>.лаждесь//<3>.лътись//<3>.лтися//<3>.лтись//<3>.лъждеся//<3>.лся//<3>.лсь//<3>.лъждесь//<2>.лабося//<2>.лабось//<3>.лмись//<2>.лажесь//<2>.лажеся//<3>.л//<3>.лбось//<3>.лбося//<2>.лася//<2>.лажъдесь//<2>.лажъдеся
  gramm: perf,sg,m
 -flex: <1>.еммися//<1>.имтися//<1>.имтись//<1>.еммись//<1>.емсь//<1>.емся//<1>.иметись//<1>.иметися//<1>.емебыся//<1>.имежъдесь//<1>.имежъдеся//<1>.емъ//<1>.емебысь//<1>.имъбысь//<1>.имъбыся//<1>.емъждесь//<1>.емъждеся//<1>.имъжъдеся//<1>.имъжъдесь//<1>.имемися//<1>.имемись//<1>.имжеся//<1>.имся//<1>.имсь//<1>.емъжеся//<1>.емъжесь//<1>.еме//<1>.имебыся//<1>.имебысь//<1>.емъся//<1>.емъсь//<1>.емежесь//<1>.емежеся//<1>.имбысь//<1>.имбыся//<1>.емтись//<1>.емтися//<1>.имътися//<1>.имътись//<1>.емемися//<1>.емемись//<1>.имъбось//<1>.емесь//<1>.емеся//<1>.имъбося//<1>.иммись//<1>.иммися//<1>.еметись//<1>.еметися//<1>.емътися//<1>.емътись//<1>.им//<1>.имеждеся//<1>.имеждесь//<1>.имъмись//<1>.имъмися//<1>.имъся//<1>.имъсь//<1>.ембося//<1>.ембось//<1>.име//<1>.емждеся//<1>.имебося//<1>.имебось//<1>.емъбысь//<1>.емебося//<1>.емебось//<1>.емъбыся//<1>.емъбось//<1>.емъбося//<1>.имъ//<1>.имъждеся//<1>.имъждесь//<1>.емъжъдеся//<1>.емъжъдесь//<1>.емждесь//<1>.ембыся//<1>.ембысь//<1>.имежесь//<1>.имежеся//<1>.имждесь//<1>.имждеся//<1>.емеждесь//<1>.емеждеся//<1>.имъжеся//<1>.имъжесь//<1>.имесь//<1>.имеся//<1>.имжесь//<1>.емъмись//<1>.емъмися//<1>.емежъдесь//<1>.емежъдеся//<1>.емжесь//<1>.емжеся//<1>.ем//<1>.имбось//<1>.имбося
  gramm: imper,pl,1p
 -flex: <1>.ошажеся//<1>.ошажесь//<1>.ошася//<1>.ошѧждеся//<1>.ошѧждесь//<1>.ошась//<1>.ошаждеся//<1>.оша//<1>.ошатись//<1>.ошѧсь//<1>.ошѧся//<1>.ошѧбыся//<1>.ошѧбысь//<1>.ошѧбося//<1>.ошѧбось//<1>.ошѧмися//<1>.ошабось//<1>.ошабося//<1>.ошатися//<1>.ошѧ//<1>.ошѧмись//<1>.ошаждесь//<1>.ошабысь//<1>.ошабыся//<1>.ошѧжъдесь//<1>.ошѧжъдеся//<1>.ошажъдеся//<1>.ошажъдесь//<1>.ошѧжесь//<1>.ошѧжеся//<1>.ошѧтись//<1>.ошамись//<1>.ошамися//<1>.ошѧтися
  gramm: indic,aor,pl,3p
 -flex: <1>.осътебысь//<1>.осътебыся//<1>.остежесь//<1>.остежеся//<1>.остесь//<1>.остеся//<1>.осъте//<1>.осътежъдеся//<1>.осътежъдесь//<1>.осътемись//<1>.осътемися//<1>.остебося//<1>.остемися//<1>.остемись//<1>.остебось//<1>.остетись//<1>.остетися//<1>.осътетися//<1>.осътетись//<1>.осътебось//<1>.осътебося//<1>.осътеся//<1>.осътесь//<1>.осътежеся//<1>.осътежесь//<1>.осте//<1>.остеждеся//<1>.остеждесь//<1>.остебыся//<1>.остебысь
  gramm: indic,aor,pl,2p
 -flex: <1>.охомъждесь//<1>.охомъждеся//<1>.охомъмися//<1>.охомсь//<1>.охомся//<1>.охомътися//<1>.охомътись//<1>.охомъжеся//<1>.охомъжесь//<1>.охомбыся//<1>.охомъ//<1>.охомъмись//<1>.охомъбыся//<1>.охомбося//<1>.охомъбысь//<1>.охомъся//<1>.охомъсь//<1>.охомбысь//<1>.охомтися//<1>.охом//<1>.охомжесь//<1>.охомжеся//<1>.охомтись//<1>.охомбось//<1>.охомъжъдеся//<1>.охомъбось//<1>.охомъбося//<1>.охомъжъдесь//<1>.охоммися//<1>.охомждесь//<1>.охомждеся//<1>.охоммись
  gramm: indic,aor,pl,1p
 -flex: <0>.итѣбысь//<0>.итѣбыся//<0>.итебося//<0>.итебось//<1>.итабось//<1>.итабося//<1>.итаждеся//<1>.итаждесь//<1>.итабысь//<0>.итѣжъдеся//<1>.итамись//<1>.итабыся//<0>.итѣ//<1>.итамися//<0>.итебысь//<0>.итѣжъдесь//<0>.итежъдесь//<0>.итежъдеся//<1>.итажеся//<1>.итажесь//<0>.итебыся//<0>.итѣмись//<0>.итемися//<0>.итемись//<0>.итеждеся//<0>.итѣждесь//<1>.ита//<0>.итѣждеся//<0>.итѣбося//<0>.итетися//<0>.итежесь//<0>.итежеся//<0>.итесь//<0>.итеся//<0>.итѣбось//<0>.итеждесь//<0>.итѣмися//<0>.итетись//<0>.ите//<0>.итѣтись//<0>.итѣтися//<0>.итѣжеся//<0>.итѣжесь//<1>.итатися//<1>.итатись//<0>.итѣся//<0>.итѣсь//<1>.итася//<1>.итась//<1>.итажъдеся//<1>.итажъдесь
  gramm: imper,du,2p
 -flex: <1>.ивамись//<1>.ивамися//<1>.евѣмись//<1>.еваждеся//<1>.ивебысь//<1>.ивебыся//<1>.иважъдеся//<1>.иважъдесь//<1>.иваждеся//<1>.иваждесь//<1>.ивѣжъдесь//<1>.ивѣжъдеся//<1>.евежеся//<1>.евабося//<1>.иветися//<1>.ивемись//<1>.ивѣбось//<1>.евежъдесь//<1>.евемися//<1>.евѣждесь//<1>.евѣждеся//<1>.евабось//<1>.евежесь//<1>.евѣсь//<1>.евѣся//<1>.ивабось//<1>.ивѣмися//<1>.ивѣмись//<1>.ивабося//<1>.евежъдеся//<1>.евѣмися//<1>.ивѣжесь//<1>.ивѣжеся//<1>.иважеся//<1>.иважесь//<1>.евебось//<1>.евебося//<1>.ивѣждеся//<1>.ивѣждесь//<1>.евѣтись//<1>.евѣтися//<1>.евѣ//<1>.еважеся//<1>.еважесь//<1>.ивѣтись//<1>.ивѣтися//<1>.ивеждесь//<1>.ивеждеся//<1>.евеся//<1>.ева//<1>.еве//<1>.ивабыся//<1>.ивебось//<1>.иветись//<1>.ивабысь//<1>.ива//<1>.иве//<1>.евабысь//<1>.евабыся//<1>.ивежъдеся//<1>.ивежъдесь//<1>.ивася//<1>.ивась//<1>.евѣбыся//<1>.евѣбысь//<1>.евѣбося//<1>.евѣбось//<1>.евеждеся//<1>.евеждесь//<1>.еваждесь//<1>.еважъдеся//<1>.ивѣ//<1>.еважъдесь//<1>.евѣжъдесь//<1>.евѣжъдеся//<1>.ивебося//<1>.евесь//<1>.евася//<1>.евась//<1>.ивежеся//<1>.ивежесь//<1>.евамись//<1>.евамися//<1>.еветися//<1>.ивеся//<1>.ивесь//<1>.еветись//<1>.евѣжеся//<1>.ивѣсь//<1>.ивѣся//<1>.еватися//<1>.еватись//<1>.ивѣбося//<1>.иватися//<1>.иватись//<1>.евѣжесь//<1>.ивемися//<1>.ивѣбыся//<1>.ивѣбысь//<1>.евебысь//<1>.евебыся//<1>.евемись
  gramm: imper,du,1p
 -flex: <1>.охъжъдеся//<1>.охъсь//<1>.охъжъдесь//<1>.охждесь//<1>.охждеся//<1>.охъжеся//<1>.охъся//<1>.охся//<1>.охбыся//<1>.охбысь//<1>.охмись//<1>.охбося//<1>.охбось//<1>.охъбысь//<1>.охъбыся//<1>.охъ//<1>.ох//<1>.охъжесь//<1>.охътися//<1>.охъмися//<1>.охмися//<1>.охъбось//<1>.охътись//<1>.охъбося//<1>.охжесь//<1>.охжеся//<1>.охтись//<1>.охтися//<1>.охъмись//<1>.охъждеся//<1>.охъждесь//<1>.охсь
  gramm: indic,aor,sg,1p
 -flex: <0>.утися//<0>.утись//<0>.ужъдесь//<0>.уждесь//<0>.уся//<0>.усь//<0>.уждеся//<0>.ужъдеся//<0>.убось//<0>.убося//<0>.у//<0>.ужеся//<0>.ужесь//<0>.убысь//<0>.убыся//<0>.умись//<0>.умися
  gramm: indic,praes,sg,1p
 -flex: <1>.ешись//<1>.ешитись//<1>.ешижъдеся//<1>.ешися//<1>.ешибося//<1>.ешибось//<1>.ешижеся//<1>.ешиждеся//<1>.ешиждесь//<1>.ешимися//<1>.ешижъдесь//<1>.ешитися//<1>.еши//<1>.ешибысь//<1>.ешижесь//<1>.ешимись//<1>.ешибыся
  gramm: indic,praes,sg,2p
 -flex: <1>.ет//<1>.етъмися//<1>.етътись//<1>.етътися//<1>.етися//<1>.етись//<1>.етждеся//<1>.ебось//<1>.етждесь//<1>.еждесь//<1>.етъжесь//<1>.етъжеся//<1>.еждеся//<1>.етъжъдесь//<1>.етъжъдеся//<1>.еттися//<1>.етъждеся//<1>.етъждесь//<1>.еттись//<1>.ебысь//<1>.ебыся//<1>.етмись//<1>.етмися//<1>.еся//<1>.етъбося//<1>.етжеся//<1>.етжесь//<1>.етъсь//<1>.етъся//<1>.етъ//<1>.етъмись//<1>.етъбось//<1>.ебося//<1>.е//<1>.етбось//<1>.ежеся//<1>.етбося//<1>.емись//<1>.ежесь//<1>.етбысь//<1>.етбыся//<1>.емися//<1>.ется//<1>.етсь//<1>.етъбыся//<1>.етъбысь//<1>.ежъдеся//<1>.ежъдесь//<1>.есь
  gramm: indic,praes,sg,3p
 -flex: <3>.латись//<3>.латися//<3>.лабыся//<3>.лабысь//<3>.лась//<3>.лася//<3>.лажесь//<2>.латись//<2>.латися//<2>.ла//<3>.ламись//<3>.лабося//<3>.лабось//<3>.ла//<2>.ламися//<2>.ламись//<2>.лаждеся//<2>.лаждесь//<3>.ламися//<3>.лажеся//<3>.лажъдесь//<2>.лабыся//<2>.лабысь//<3>.лажъдеся//<2>.лабося//<3>.лаждесь//<3>.лаждеся//<2>.лабось//<2>.лась//<2>.лажесь//<2>.лажеся//<2>.лася//<2>.лажъдесь//<2>.лажъдеся
  gramm: perf,du,m
 -flex: <2>.леждесь//<2>.леждеся//<2>.лѣмися//<3>.лѣ//<2>.лѣся//<3>.лебыся//<3>.лебысь//<2>.лѣсь//<3>.леждесь//<3>.лемися//<3>.летись//<3>.лѣбося//<3>.лѣтись//<3>.летися//<2>.летись//<2>.летися//<2>.лѣждесь//<2>.лежесь//<3>.лежъдесь//<3>.лежъдеся//<2>.лежеся//<2>.лѣтися//<2>.лемись//<3>.лебося//<2>.лѣбысь//<2>.лѣбыся//<3>.лебось//<3>.лѣжъдеся//<3>.лѣжъдесь//<3>.лѣжеся//<3>.лѣжесь//<2>.ле//<2>.леся//<2>.лесь//<3>.лѣся//<3>.лѣсь//<3>.лѣбысь//<2>.лѣжеся//<3>.лѣбыся//<3>.лесь//<3>.лежесь//<3>.лежеся//<3>.леся//<2>.лебыся//<2>.лебысь//<3>.лѣждесь//<3>.ле//<3>.лѣждеся//<3>.леждеся//<2>.лемися//<2>.лѣбось//<2>.лѣтись//<2>.лѣждеся//<2>.лѣ//<3>.лѣмись//<3>.лѣбось//<3>.лемись//<3>.лѣмися//<2>.лѣбося//<2>.лѣжесь//<2>.лежъдесь//<2>.лѣжъдеся//<2>.лѣжъдесь//<2>.лежъдеся//<2>.лѣмись//<2>.лебося//<2>.лебось//<3>.лѣтися
  gramm: perf,du,n
 -flex: <3>.латись//<3>.латися//<3>.лабыся//<3>.лабысь//<3>.лась//<3>.лася//<3>.лажесь//<2>.латись//<2>.латися//<2>.ла//<3>.ламись//<3>.лабося//<3>.лабось//<3>.ла//<2>.ламися//<2>.ламись//<2>.лаждеся//<2>.лаждесь//<3>.ламися//<3>.лажеся//<3>.лажъдесь//<2>.лабыся//<2>.лабысь//<3>.лажъдеся//<2>.лабося//<3>.лаждесь//<3>.лаждеся//<2>.лабось//<2>.лась//<2>.лажесь//<2>.лажеся//<2>.лася//<2>.лажъдесь//<2>.лажъдеся
  gramm: perf,sg,f
-paradigm: Vbyt
 -flex: <0>.есте//<0>.есъте
  gramm: indic,praes,pl,2p
 -flex: <0>.суть
  gramm: indic,praes,pl,3p
 -flex: <0>.есмы//<0>.есъмы
  gramm: indic,praes,pl,1p
 -flex: <0>.лися//<0>.лижеся//<0>.ли//<0>.лись//<0>.либось//<0>.лижъдеся//<0>.лимися//<0>.лиждесь//<0>.либыся//<0>.лижъдесь//<0>.лиждеся//<0>.либося//<0>.лижесь//<0>.либысь//<0>.лимись//<0>.литись//<0>.литися
  gramm: perf,pl,m
 -flex: <0>.ла//<0>.лажесь//<0>.лабось//<0>.лажеся//<0>.лаждесь//<0>.лаждеся//<0>.лабося//<0>.лабыся//<0>.лась//<0>.лася//<0>.лабысь//<0>.ламися//<0>.латись//<0>.латися//<0>.ламись//<0>.лажъдесь//<0>.лажъдеся
  gramm: perf,pl,n
 -flex: <0>.лытися//<0>.лыжъдесь//<0>.лыбося//<0>.лыся//<0>.лыбысь//<0>.лыжеся//<0>.лымися//<0>.лыбыся//<0>.лымись//<0>.лытись//<0>.лыжесь//<0>.лыждесь//<0>.лыбось//<0>.лысь//<0>.лыждеся//<0>.лыжъдеся//<0>.лы
  gramm: perf,pl,f
 -flex: <0>.быти//<0>.быть
  gramm: inf
 -flex: <0>.буди
  gramm: imper,sg,2p
 -flex: <0>.буди
  gramm: imper,sg,3p
 -flex: <0>.будите
  gramm: imper,pl,2p
 -flex: <0>.лотися//<0>.лобысь//<0>.лобыся//<0>.лотись//<0>.лождесь//<0>.ложъдеся//<0>.ло//<0>.ломися//<0>.ложеся//<0>.ложесь//<0>.лобось//<0>.ложъдесь//<0>.лобося//<0>.лося//<0>.лождеся//<0>.лось//<0>.ломись
  gramm: perf,sg,n
 -flex: <0>.бѣ//<0>.бе
  gramm: indic,aor,sg,3p
 -flex: <0>.бѣ//<0>.бе
  gramm: indic,aor,sg,2p
 -flex: <0>.есве//<0>.есва//<0>.есъве//<0>.есъва//<0>.есвѣ//<0>.есъвѣ
  gramm: indic,praes,du,1p
 -flex: <0>.естѣ//<0>.есътѣ//<0>.есте//<0>.еста//<0>.есъте//<0>.есъта
  gramm: indic,praes,du,3p
 -flex: <0>.естѣ//<0>.есътѣ//<0>.есте//<0>.еста//<0>.есъте//<0>.есъта
  gramm: indic,praes,du,2p
 -flex: <0>.бяхове//<0>.бяховѣ//<0>.бяхова
  gramm: indic,imperf,du,1p
 -flex: <0>.бясте//<0>.бясъте//<0>.бясъта//<0>.бяста//<0>.бястѣ//<0>.бясътѣ
  gramm: indic,imperf,du,3p
 -flex: <0>.бясте//<0>.бясъте//<0>.бясъта//<0>.бяста//<0>.бястѣ//<0>.бясътѣ
  gramm: indic,imperf,du,2p
 -flex: <0>.бясте//<0>.бясъте
  gramm: indic,imperf,pl,2p
 -flex: <0>.бяху
  gramm: indic,imperf,pl,3p
 -flex: <0>.бяхомъ//<0>.бяхом
  gramm: indic,imperf,pl,1p
 -flex: <0>.лѣбыся//<0>.лѣтися//<0>.лѣтись//<0>.лѣмися//<0>.лѣжъдеся//<0>.лѣжъдесь//<0>.лѣ//<0>.лѣжеся//<0>.лежесь//<0>.лежеся//<0>.лѣжесь//<0>.лѣбысь//<0>.леждеся//<0>.леждесь//<0>.лѣбось//<0>.лѣбося//<0>.лесь//<0>.леся//<0>.лѣмись//<0>.лежъдесь//<0>.лѣждесь//<0>.лѣждеся//<0>.лебыся//<0>.лебысь//<0>.летись//<0>.летися//<0>.лебося//<0>.ле//<0>.лебось//<0>.лемися//<0>.лемись//<0>.лежъдеся//<0>.лѣся//<0>.лѣсь
  gramm: perf,du,f
 -flex: <0>.бяхъ//<0>.бях
  gramm: indic,imperf,sg,1p
 -flex: <0>.бяше
  gramm: indic,imperf,sg,2p
 -flex: <0>.бяше
  gramm: indic,imperf,sg,3p
 -flex: <0>.бехова//<0>.бѣховѣ//<0>.бѣхова//<0>.бехове
  gramm: indic,aor,du,1p
 -flex: <0>.бѣста//<0>.бѣсътѣ//<0>.бѣстѣ//<0>.бесъта//<0>.беста//<0>.бѣсъта//<0>.бесте//<0>.бесъте
  gramm: indic,aor,du,2p
 -flex: <0>.бѣста//<0>.бѣсътѣ//<0>.бѣстѣ//<0>.бесъта//<0>.беста//<0>.бѣсъта//<0>.бесте//<0>.бесъте
  gramm: indic,aor,du,3p
 -flex: <0>.лъмись//<0>.лъмися//<0>.лмись//<0>.лбось//<0>.лбося//<0>.лмися//<0>.лъся//<0>.лъсь//<0>.лбысь//<0>.лъ//<0>.лбыся//<0>.лъжеся//<0>.лъжесь//<0>.лъждесь//<0>.л//<0>.лъбысь//<0>.лъбыся//<0>.лждесь//<0>.лждеся//<0>.лъбось//<0>.лъжъдеся//<0>.лъжъдесь//<0>.лъбося//<0>.лжеся//<0>.лжесь//<0>.лъждеся//<0>.лтися//<0>.лтись//<0>.лътися//<0>.лътись//<0>.лся//<0>.лсь
  gramm: perf,sg,m
 -flex: <0>.будим//<0>.будиме//<0>.будемъ//<0>.будем//<0>.будеме//<0>.будимъ
  gramm: imper,pl,1p
 -flex: <0>.бѣшѧ//<0>.беша//<0>.бешѧ//<0>.бѣша
  gramm: indic,aor,pl,3p
 -flex: <0>.бесте//<0>.бесъте//<0>.бѣсте//<0>.бѣсъте
  gramm: indic,aor,pl,2p
 -flex: <0>.бехомъ//<0>.бехом//<0>.бѣхомъ//<0>.бѣхом
  gramm: indic,aor,pl,1p
 -flex: <0>.будите//<0>.будитѣ//<0>.будита
  gramm: imper,du,2p
 -flex: <0>.будевѣ//<0>.будиве//<0>.будива//<0>.будеве//<0>.будева//<0>.будивѣ
  gramm: imper,du,1p
 -flex: <0>.бехъ//<0>.бех//<0>.бѣхъ//<0>.бѣх
  gramm: indic,aor,sg,1p
 -flex: <0>.есъмь//<0>.есмь
  gramm: indic,praes,sg,1p
 -flex: <0>.еси
  gramm: indic,praes,sg,2p
 -flex: <0>.есъть//<0>.есть
  gramm: indic,praes,sg,3p
 -flex: <0>.ла//<0>.лажесь//<0>.лабось//<0>.лажеся//<0>.лаждесь//<0>.лаждеся//<0>.лабося//<0>.лабыся//<0>.лась//<0>.лася//<0>.лабысь//<0>.ламися//<0>.латись//<0>.латися//<0>.ламись//<0>.лажъдесь//<0>.лажъдеся
  gramm: perf,du,m
 -flex: <0>.лѣбыся//<0>.лѣтися//<0>.лѣтись//<0>.лѣмися//<0>.лѣжъдеся//<0>.лѣжъдесь//<0>.лѣ//<0>.лѣжеся//<0>.лежесь//<0>.лежеся//<0>.лѣжесь//<0>.лѣбысь//<0>.леждеся//<0>.леждесь//<0>.лѣбось//<0>.лѣбося//<0>.лесь//<0>.леся//<0>.лѣмись//<0>.лежъдесь//<0>.лѣждесь//<0>.лѣждеся//<0>.лебыся//<0>.лебысь//<0>.летись//<0>.летися//<0>.лебося//<0>.ле//<0>.лебось//<0>.лемися//<0>.лемись//<0>.лежъдеся//<0>.лѣся//<0>.лѣсь
  gramm: perf,du,n
 -flex: <0>.ла//<0>.лажесь//<0>.лабось//<0>.лажеся//<0>.лаждесь//<0>.лаждеся//<0>.лабося//<0>.лабыся//<0>.лась//<0>.лася//<0>.лабысь//<0>.ламися//<0>.латись//<0>.латися//<0>.ламись//<0>.лажъдесь//<0>.лажъдеся
  gramm: perf,sg,f
 -flex: <0>.будете
  gramm: analyt,indic,praes,pl,2p
 -flex: <0>.будутъ//<0>.будут//<0>.будуть//<0>.будоу//<0>.будю
  gramm: analyt,indic,praes,pl,3p
 -flex: <0>.будемъ//<0>.будем//<0>.будеме
  gramm: analyt,indic,praes,pl,1p
 -flex: <0>.бысъть//<0>.бысть
  gramm: analyt,indic,aor,sg,3p
 -flex: <0>.бысъть//<0>.бысть
  gramm: analyt,indic,aor,sg,2p
 -flex: <0>.будеве//<0>.будевѣ//<0>.будева
  gramm: analyt,indic,praes,du,1p
 -flex: <0>.будете//<0>.будетѣ//<0>.будета
  gramm: analyt,indic,praes,du,3p
 -flex: <0>.будете//<0>.будетѣ//<0>.будета
  gramm: analyt,indic,praes,du,2p
 -flex: <0>.быховѣ//<0>.быхова//<0>.быхове
  gramm: analyt,indic,aor,du,1p
 -flex: <0>.бысътѣ//<0>.быстѣ//<0>.бысъта//<0>.бысъте//<0>.быста//<0>.бысте
  gramm: analyt,indic,aor,du,2p
 -flex: <0>.бысътѣ//<0>.быстѣ//<0>.бысъта//<0>.бысъте//<0>.быста//<0>.бысте
  gramm: analyt,indic,aor,du,3p
 -flex: <0>.бышѧ//<0>.быша
  gramm: analyt,indic,aor,pl,3p
 -flex: <0>.бысте//<0>.бысъте
  gramm: analyt,indic,aor,pl,2p
 -flex: <0>.быхомъ//<0>.быхом
  gramm: analyt,indic,aor,pl,1p
 -flex: <0>.быхъ//<0>.бых
  gramm: analyt,indic,aor,sg,1p
 -flex: <0>.буду
  gramm: analyt,indic,praes,sg,1p
 -flex: <0>.будеши
  gramm: analyt,indic,praes,sg,2p
 -flex: <0>.будетъ//<0>.будет//<0>.буде
  gramm: analyt,indic,praes,sg,3p
-paradigm: V12t+V22t
 -flex: <1>.етемись//<1>.етемися//<1>.етеждеся//<1>.етебысь//<1>.етебыся//<1>.етеждесь//<1>.етежеся//<1>.етежесь//<1>.етебось//<1>.етежъдесь//<1>.етебося//<1>.етеся//<1>.етесь//<1>.ететися//<1>.етежъдеся//<1>.ете//<1>.ететись
  gramm: indic,praes,pl,2p
 -flex: <1>.утъжъдеся//<1>.утъжъдесь//<0>.юся//<1>.ут//<0>.ятбось//<0>.ятбося//<1>.юбысь//<1>.оужъдеся//<1>.оужъдесь//<0>.ятъждеся//<1>.утьбось//<0>.ятбыся//<1>.утбося//<1>.утбось//<1>.южесь//<1>.южеся//<1>.утждесь//<0>.ятъмися//<0>.ятъмись//<0>.оубыся//<0>.оубысь//<0>.ятъбося//<1>.утьмись//<1>.утъмись//<0>.юждеся//<0>.юждесь//<0>.утьбось//<0>.утьбося//<1>.южъдеся//<0>.ятждеся//<0>.утьтися//<0>.утьтись//<0>.ятждесь//<1>.оубось//<1>.утьтись//<1>.утъждеся//<1>.оумись//<1>.оумися//<0>.юбось//<0>.оубося//<0>.оубось//<0>.юбося//<1>.утьжъдесь//<1>.утждеся//<1>.утъся//<1>.утъсь//<0>.ятъсь//<0>.ятъся//<0>.оужесь//<0>.оужеся//<1>.утжесь//<1>.утьжесь//<1>.утьжеся//<1>.юбыся//<0>.юсь//<1>.утжеся//<1>.южъдесь//<0>.ятъбось//<1>.юбося//<1>.оужеся//<1>.оужесь//<1>.юбось//<0>.ятъжъдесь//<0>.ятъжъдеся//<1>.уть//<1>.утъ//<0>.утьбысь//<0>.утьбыся//<0>.оу//<0>.ятъжесь//<0>.ятъжеся//<1>.утътися//<1>.утътись//<0>.ятъбыся//<0>.ятъбысь//<0>.уться//<0>.утьсь//<1>.юждесь//<1>.юждеся//<1>.утьтися//<0>.оутись//<0>.оутися//<0>.уть//<0>.ятбысь//<0>.ятъждесь//<0>.оужъдесь//<1>.утсь//<1>.утся//<1>.оубысь//<0>.оусь//<0>.оуся//<1>.утъмися//<0>.утьждесь//<0>.оужъдеся//<0>.ятмись//<0>.ятмися//<0>.утьждеся//<1>.оубыся//<0>.ю//<1>.утъбысь//<0>.ят//<1>.утъбыся//<1>.оуждеся//<1>.утмися//<1>.оуждесь//<1>.утьжъдеся//<1>.утъжеся//<1>.утъжесь//<1>.оутися//<1>.ютись//<1>.ютися//<1>.оутись//<0>.юмись//<0>.юмися//<1>.утъбося//<1>.утьбося//<0>.ятъ//<0>.утьжъдеся//<1>.утьждеся//<1>.утьждесь//<0>.утьжъдесь//<1>.уттись//<1>.уттися//<0>.утьжеся//<0>.оуждесь//<0>.оуждеся//<0>.утьжесь//<1>.утъждесь//<1>.утбыся//<0>.юбысь//<0>.юбыся//<0>.утьмись//<0>.утьмися//<1>.утбысь//<1>.юмися//<1>.юмись//<0>.ятътись//<0>.ятътися//<0>.ятжеся//<0>.ятжесь//<1>.юсь//<1>.юся//<1>.ю//<1>.оубося//<1>.утмись//<0>.яттися//<0>.яттись//<1>.утьсь//<1>.уться//<0>.оумися//<1>.утъбось//<1>.оуся//<1>.оу//<1>.оусь//<1>.утьбыся//<1>.утьбысь//<0>.оумись//<0>.южъдеся//<0>.южъдесь//<1>.утьмися//<0>.ютися//<0>.ютись//<0>.ятся//<0>.южеся//<0>.южесь//<0>.ятсь
  gramm: indic,praes,pl,3p
 -flex: <1>.емъжъдеся//<1>.емъся//<1>.емъсь//<1>.емъжъдесь//<1>.еммися//<1>.еммись//<1>.емътися//<1>.емсь//<1>.емся//<1>.ембыся//<1>.емътись//<1>.ембысь//<1>.емежеся//<1>.емежесь//<1>.еметися//<1>.еметись//<1>.емъ//<1>.емеждесь//<1>.емеждеся//<1>.емебысь//<1>.емъждесь//<1>.емъждеся//<1>.емъбысь//<1>.емъбыся//<1>.ембося//<1>.ембось//<1>.емждесь//<1>.емждеся//<1>.емъмись//<1>.емъмися//<1>.емъжеся//<1>.емебося//<1>.емебось//<1>.емъжесь//<1>.емтись//<1>.емтися//<1>.еме//<1>.емежъдесь//<1>.емежъдеся//<1>.емжесь//<1>.емжеся//<1>.емъбось//<1>.емъбося//<1>.емебыся//<1>.емемися//<1>.емемись//<1>.емесь//<1>.емеся//<1>.ем
  gramm: indic,praes,pl,1p
 -flex: <0>.елибысь//<0>.елибыся//<0>.ѣлимися//<0>.ѣлимись//<0>.ѣлиждесь//<0>.елибось//<0>.ѣлиждеся//<0>.елибося//<0>.ѣлитись//<0>.ѣлитися//<0>.ѣлибыся//<0>.ѣлибысь//<0>.елижъдеся//<0>.елижъдесь//<0>.елижеся//<0>.елижесь//<0>.ѣлибося//<0>.ѣлибось//<0>.ѣлижесь//<0>.ѣлижеся//<0>.елитися//<0>.елитись//<0>.ели//<0>.елиждеся//<0>.ѣлись//<0>.ѣлися//<0>.елиждесь//<0>.елися//<0>.елимись//<0>.елимися//<0>.елись//<0>.ѣлижъдесь//<0>.ѣлижъдеся//<0>.ѣли
  gramm: perf,pl,m
 -flex: <0>.елабысь//<0>.ѣлабось//<0>.елажеся//<0>.еламися//<0>.ѣламися//<0>.ѣлаждесь//<0>.ѣлаждеся//<0>.ѣламись//<0>.ѣлабося//<0>.елабыся//<0>.ѣлабыся//<0>.ѣлабысь//<0>.елаждеся//<0>.ѣлась//<0>.ѣлася//<0>.елаждесь//<0>.елася//<0>.елась//<0>.ѣлатись//<0>.ѣлатися//<0>.елабось//<0>.елажъдеся//<0>.елажъдесь//<0>.елабося//<0>.ѣлажъдесь//<0>.ѣлажъдеся//<0>.ела//<0>.еламись//<0>.елажесь//<0>.елатися//<0>.елатись//<0>.ѣла//<0>.ѣлажесь//<0>.ѣлажеся
  gramm: perf,pl,n
 -flex: <0>.ѣлыбось//<0>.елымись//<0>.ѣлыбыся//<0>.ѣлы//<0>.елыжесь//<0>.елыжеся//<0>.елысь//<0>.елыся//<0>.ѣлыждесь//<0>.елы//<0>.ѣлыждеся//<0>.ѣлымись//<0>.ѣлымися//<0>.ѣлыбося//<0>.ѣлыся//<0>.ѣлысь//<0>.ѣлыжеся//<0>.ѣлыжъдесь//<0>.ѣлыжъдеся//<0>.елыждеся//<0>.елымися//<0>.ѣлыжесь//<0>.елыбыся//<0>.елыбысь//<0>.ѣлытися//<0>.ѣлытись//<0>.елыбося//<0>.елыбось//<0>.елыжъдесь//<0>.елыждесь//<0>.елыжъдеся//<0>.ѣлыбысь//<0>.елытись//<0>.елытися
  gramm: perf,pl,f
 -flex: <0>.ѣтьбось//<0>.ѣтьбося//<0>.ѣтьсь//<0>.етьбысь//<0>.етьжъдесь//<0>.ѣтитися//<0>.ѣтитись//<0>.етьжъдеся//<0>.етижесь//<0>.етижеся//<0>.ѣтьжеся//<0>.ѣтьжесь//<0>.етьбося//<0>.ѣтибось//<0>.ѣтибося//<0>.етьбось//<0>.етись//<0>.ѣтися//<0>.ѣтись//<0>.етися//<0>.етьмися//<0>.ѣтьмися//<0>.ѣтибысь//<0>.ѣтибыся//<0>.ѣтьжъдеся//<0>.етибыся//<0>.етибысь//<0>.ѣтиждесь//<0>.ѣть//<0>.ѣтиждеся//<0>.ѣтьбысь//<0>.етьмись//<0>.ѣтьбыся//<0>.ѣтьмись//<0>.еть//<0>.етьбыся//<0>.ети//<0>.етьждесь//<0>.ѣтьтися//<0>.ѣтьтись//<0>.етимися//<0>.етимись//<0>.етитись//<0>.етьждеся//<0>.етитися//<0>.ѣти//<0>.ѣтижеся//<0>.ѣтижесь//<0>.етибося//<0>.ѣтьждесь//<0>.етибось//<0>.етьтись//<0>.етьтися//<0>.ѣтимись//<0>.етьжесь//<0>.етьжеся//<0>.ѣтимися//<0>.ѣтижъдеся//<0>.етиждеся//<0>.етиждесь//<0>.ѣтижъдесь//<0>.ѣтьжъдесь//<0>.етижъдесь//<0>.етижъдеся//<0>.еться//<0>.етьсь//<0>.ѣтьждеся//<0>.ѣться
  gramm: inf
 -flex: <0>.ижесь//<0>.ижъдесь//<0>.иждесь//<0>.иждеся//<0>.ижъдеся//<0>.ибося//<0>.ибось//<0>.ижеся//<0>.ись//<0>.ися//<0>.итись//<0>.и//<0>.имись//<0>.итися//<0>.ибыся//<0>.ибысь//<0>.имися
  gramm: imper,sg,2p
 -flex: <0>.ижесь//<0>.ижъдесь//<0>.иждесь//<0>.иждеся//<0>.ижъдеся//<0>.ибося//<0>.ибось//<0>.ижеся//<0>.ись//<0>.ися//<0>.итись//<0>.и//<0>.имись//<0>.итися//<0>.ибыся//<0>.ибысь//<0>.имися
  gramm: imper,sg,3p
 -flex: <0>.итежесь//<0>.итежеся//<0>.итесь//<0>.итебось//<0>.итежъдесь//<0>.итеждесь//<0>.итеся//<0>.итетись//<0>.ите//<0>.итетися//<0>.итежъдеся//<0>.итемися//<0>.итемись//<0>.итеждеся//<0>.итебося//<0>.итебыся//<0>.итебысь
  gramm: imper,pl,2p
 -flex: <0>.елось//<0>.елося//<0>.ѣлотись//<0>.ѣложеся//<0>.ѣложесь//<0>.еломися//<0>.еломись//<0>.ѣлождеся//<0>.ѣлождесь//<0>.елобыся//<0>.елобысь//<0>.ѣлося//<0>.елотись//<0>.елотися//<0>.ѣлось//<0>.еложесь//<0>.еложеся//<0>.ѣложъдеся//<0>.ѣложъдесь//<0>.ѣлобось//<0>.ѣломися//<0>.ѣлобося//<0>.ѣлотися//<0>.ѣлобысь//<0>.ѣлобыся//<0>.елобося//<0>.елобось//<0>.ело//<0>.елождесь//<0>.елождеся//<0>.ѣломись//<0>.ѣло//<0>.еложъдесь//<0>.еложъдеся
  gramm: perf,sg,n
 -flex: <0>.ѣстьсь//<0>.ѣсться//<0>.есътъбыся//<0>.ѣстсь//<0>.ѣстся//<0>.есътъбысь//<0>.естътись//<0>.естъбось//<0>.ѣстмися//<0>.есътьжеся//<0>.есътьжесь//<0>.ѣстмись//<0>.есътбося//<0>.ѣсътъбысь//<0>.ѣсътъбыся//<0>.есътбось//<0>.ѣстъжеся//<0>.ѣтися//<0>.ѣтись//<0>.ѣстъжесь//<0>.ѣстъбося//<0>.ѣсътъмись//<0>.ѣсътъмися//<0>.есть//<0>.ѣстьтись//<0>.естъ//<0>.ѣстьтися//<0>.ѣсътьбыся//<0>.ѣстьмися//<0>.ѣстьмись//<0>.ѣсътьбысь//<0>.ѣсътъжеся//<0>.ѣсттись//<0>.ѣсттися//<0>.есът//<0>.естьжеся//<0>.естбысь//<0>.естбыся//<0>.естьжесь//<0>.естъбося//<0>.естжесь//<0>.есътъмися//<0>.ѣсътжъдеся//<0>.ѣсътжъдесь//<0>.естътися//<0>.есттися//<0>.есттись//<0>.ѣсъттись//<0>.ѣсътмись//<0>.ѣсътмися//<0>.ѣстьбося//<0>.ѣстьбось//<0>.ѣбысь//<0>.естмись//<0>.естмися//<0>.ѣбыся//<0>.есътьбысь//<0>.есътьбыся//<0>.ежесь//<0>.ежеся//<0>.ѣсътжеся//<0>.естьбось//<0>.естьбося//<0>.ѣсът//<0>.ѣсътьбося//<0>.ѣсътьбось//<0>.естъжесь//<0>.естъжеся//<0>.естждеся//<0>.естждесь//<0>.есътъмись//<0>.естьждесь//<0>.естьждеся//<0>.естъсь//<0>.естъся//<0>.естьтися//<0>.естьтись//<0>.есътсь//<0>.есътся//<0>.ѣстьбыся//<0>.ѣстьбысь//<0>.ѣсътбось//<0>.ѣсътбося//<0>.ѣсътъся//<0>.ѣсътъсь//<0>.ѣсътьтись//<0>.ѣсътьтися//<0>.есътъжъдесь//<0>.есътъжъдеся//<0>.есътъбося//<0>.есътъбось//<0>.ѣсътьжесь//<0>.ѣсътьжеся//<0>.ѣсътьжъдесь//<0>.ѣсътьжъдеся//<0>.ѣстбося//<0>.есъть//<0>.ѣждесь//<0>.ѣждеся//<0>.есътътись//<0>.ѣжеся//<0>.ѣжесь//<0>.естьмись//<0>.ѣстьжеся//<0>.ѣсътся//<0>.есь//<0>.ѣсътсь//<0>.еся//<0>.ѣсътьмися//<0>.естьмися//<0>.ѣсътъжъдесь//<0>.ѣсътбысь//<0>.есътътися//<0>.ѣсътъжесь//<0>.ѣстъ//<0>.ѣсть//<0>.ѣмись//<0>.ѣсътжесь//<0>.естъбыся//<0>.естъбысь//<0>.етись//<0>.есътмись//<0>.етися//<0>.есътбысь//<0>.есътьбось//<0>.ѣбось//<0>.ѣбося//<0>.есътьбося//<0>.ѣстъмись//<0>.ѣсътътися//<0>.ѣсътътись//<0>.ѣстжесь//<0>.е//<0>.ѣстжеся//<0>.есъться//<0>.ѣстьждеся//<0>.ѣстьждесь//<0>.есътьсь//<0>.есътмися//<0>.естъждеся//<0>.естьбысь//<0>.естьбыся//<0>.ѣстбось//<0>.естъмися//<0>.естъмись//<0>.есътжъдесь//<0>.есътъ//<0>.есътжъдеся//<0>.естся//<0>.естсь//<0>.ѣся//<0>.ѣсь//<0>.ѣст//<0>.ѣ//<0>.ѣстждесь//<0>.ѣстждеся//<0>.ѣсъттися//<0>.естбось//<0>.ѣсътбыся//<0>.естбося//<0>.есъттись//<0>.ѣстъмися//<0>.есъттися//<0>.ѣсъть//<0>.ѣсътьмись//<0>.есътбыся//<0>.ѣсътъ//<0>.ѣжъдеся//<0>.ѣжъдесь//<0>.есътьмись//<0>.есътьмися//<0>.ѣсътъбось//<0>.ѣсътъбося//<0>.есътжесь//<0>.есътъся//<0>.ѣстьжесь//<0>.ест//<0>.ѣстбыся//<0>.есътъсь//<0>.ѣмися//<0>.ѣстбысь//<0>.естжеся//<0>.ѣсътъжъдеся//<0>.есътьтися//<0>.есътьжъдеся//<0>.есътьжъдесь//<0>.есътьтись//<0>.ѣстътися//<0>.ѣстътись//<0>.ѣстъся//<0>.ѣстъсь//<0>.есътжеся//<0>.еждеся//<0>.еждесь//<0>.емися//<0>.емись//<0>.ѣстъбось//<0>.естъждесь//<0>.ебося//<0>.ебось//<0>.ѣстъбысь//<0>.есться//<0>.естьсь//<0>.ѣстъбыся//<0>.есътъжесь//<0>.ебыся//<0>.ебысь//<0>.есътъжеся//<0>.ежъдесь//<0>.ежъдеся//<0>.ѣстъждесь//<0>.ѣсътьсь//<0>.ѣсъться//<0>.ѣстъждеся
  gramm: indic,aor,sg,3p
 -flex: <0>.ѣстьсь//<0>.ѣсться//<0>.есътъбыся//<0>.ѣстсь//<0>.ѣстся//<0>.есътъбысь//<0>.естътись//<0>.естъбось//<0>.ѣстмися//<0>.есътьжеся//<0>.есътьжесь//<0>.ѣстмись//<0>.есътбося//<0>.ѣсътъбысь//<0>.ѣсътъбыся//<0>.есътбось//<0>.ѣстъжеся//<0>.ѣтися//<0>.ѣтись//<0>.ѣстъжесь//<0>.ѣстъбося//<0>.ѣсътъмись//<0>.ѣсътъмися//<0>.есть//<0>.ѣстьтись//<0>.естъ//<0>.ѣстьтися//<0>.ѣсътьбыся//<0>.ѣстьмися//<0>.ѣстьмись//<0>.ѣсътьбысь//<0>.ѣсътъжеся//<0>.ѣсттись//<0>.ѣсттися//<0>.есът//<0>.естьжеся//<0>.естбысь//<0>.естбыся//<0>.естьжесь//<0>.естъбося//<0>.естжесь//<0>.есътъмися//<0>.ѣсътжъдеся//<0>.ѣсътжъдесь//<0>.естътися//<0>.есттися//<0>.есттись//<0>.ѣсъттись//<0>.ѣсътмись//<0>.ѣсътмися//<0>.ѣстьбося//<0>.ѣстьбось//<0>.ѣбысь//<0>.естмись//<0>.естмися//<0>.ѣбыся//<0>.есътьбысь//<0>.есътьбыся//<0>.ежесь//<0>.ежеся//<0>.ѣсътжеся//<0>.естьбось//<0>.естьбося//<0>.ѣсът//<0>.ѣсътьбося//<0>.ѣсътьбось//<0>.естъжесь//<0>.естъжеся//<0>.естждеся//<0>.естждесь//<0>.есътъмись//<0>.естьждесь//<0>.естьждеся//<0>.естъсь//<0>.естъся//<0>.естьтися//<0>.естьтись//<0>.есътсь//<0>.есътся//<0>.ѣстьбыся//<0>.ѣстьбысь//<0>.ѣсътбось//<0>.ѣсътбося//<0>.ѣсътъся//<0>.ѣсътъсь//<0>.ѣсътьтись//<0>.ѣсътьтися//<0>.есътъжъдесь//<0>.есътъжъдеся//<0>.есътъбося//<0>.есътъбось//<0>.ѣсътьжесь//<0>.ѣсътьжеся//<0>.ѣсътьжъдесь//<0>.ѣсътьжъдеся//<0>.ѣстбося//<0>.есъть//<0>.ѣждесь//<0>.ѣждеся//<0>.есътътись//<0>.ѣжеся//<0>.ѣжесь//<0>.естьмись//<0>.ѣстьжеся//<0>.ѣсътся//<0>.есь//<0>.ѣсътсь//<0>.еся//<0>.ѣсътьмися//<0>.естьмися//<0>.ѣсътъжъдесь//<0>.ѣсътбысь//<0>.есътътися//<0>.ѣсътъжесь//<0>.ѣстъ//<0>.ѣсть//<0>.ѣмись//<0>.ѣсътжесь//<0>.естъбыся//<0>.естъбысь//<0>.етись//<0>.есътмись//<0>.етися//<0>.есътбысь//<0>.есътьбось//<0>.ѣбось//<0>.ѣбося//<0>.есътьбося//<0>.ѣстъмись//<0>.ѣсътътися//<0>.ѣсътътись//<0>.ѣстжесь//<0>.е//<0>.ѣстжеся//<0>.есъться//<0>.ѣстьждеся//<0>.ѣстьждесь//<0>.есътьсь//<0>.есътмися//<0>.естъждеся//<0>.естьбысь//<0>.естьбыся//<0>.ѣстбось//<0>.естъмися//<0>.естъмись//<0>.есътжъдесь//<0>.есътъ//<0>.есътжъдеся//<0>.естся//<0>.естсь//<0>.ѣся//<0>.ѣсь//<0>.ѣст//<0>.ѣ//<0>.ѣстждесь//<0>.ѣстждеся//<0>.ѣсъттися//<0>.естбось//<0>.ѣсътбыся//<0>.естбося//<0>.есъттись//<0>.ѣстъмися//<0>.есъттися//<0>.ѣсъть//<0>.ѣсътьмись//<0>.есътбыся//<0>.ѣсътъ//<0>.ѣжъдеся//<0>.ѣжъдесь//<0>.есътьмись//<0>.есътьмися//<0>.ѣсътъбось//<0>.ѣсътъбося//<0>.есътжесь//<0>.есътъся//<0>.ѣстьжесь//<0>.ест//<0>.ѣстбыся//<0>.есътъсь//<0>.ѣмися//<0>.ѣстбысь//<0>.естжеся//<0>.ѣсътъжъдеся//<0>.есътьтися//<0>.есътьжъдеся//<0>.есътьжъдесь//<0>.есътьтись//<0>.ѣстътися//<0>.ѣстътись//<0>.ѣстъся//<0>.ѣстъсь//<0>.есътжеся//<0>.еждеся//<0>.еждесь//<0>.емися//<0>.емись//<0>.ѣстъбось//<0>.естъждесь//<0>.ебося//<0>.ебось//<0>.ѣстъбысь//<0>.есться//<0>.естьсь//<0>.ѣстъбыся//<0>.есътъжесь//<0>.ебыся//<0>.ебысь//<0>.есътъжеся//<0>.ежъдесь//<0>.ежъдеся//<0>.ѣстъждесь//<0>.ѣсътьсь//<0>.ѣсъться//<0>.ѣстъждеся
  gramm: indic,aor,sg,2p
 -flex: <1>.ева//<1>.евася//<1>.евась//<1>.евеся//<1>.евежъдесь//<1>.евамись//<1>.евамися//<1>.евебось//<1>.евебося//<1>.еветися//<1>.евѣтись//<1>.евѣтися//<1>.еветись//<1>.евабысь//<1>.евабыся//<1>.евѣ//<1>.еватися//<1>.еватись//<1>.еважеся//<1>.еважесь//<1>.евежеся//<1>.евежесь//<1>.евежъдеся//<1>.евѣмися//<1>.евемись//<1>.евемися//<1>.евѣмись//<1>.евѣждесь//<1>.евѣждеся//<1>.евѣбыся//<1>.евабось//<1>.евабося//<1>.евѣбысь//<1>.евесь//<1>.еваждесь//<1>.евѣбося//<1>.евѣбось//<1>.еваждеся//<1>.евеждеся//<1>.еве//<1>.евеждесь//<1>.евѣжесь//<1>.евѣсь//<1>.евѣся//<1>.евѣжеся//<1>.еважъдеся//<1>.еважъдесь//<1>.евѣжъдесь//<1>.евебысь//<1>.евебыся//<1>.евѣжъдеся
  gramm: indic,praes,du,1p
 -flex: <1>.етѣмися//<1>.етѣмись//<1>.етажеся//<1>.етажесь//<1>.етебысь//<1>.етежесь//<1>.етѣбося//<1>.етѣбось//<1>.етѣжесь//<1>.етѣсь//<1>.етѣся//<1>.етѣжеся//<1>.етемись//<1>.етемися//<1>.етежеся//<1>.етажъдеся//<1>.етажъдесь//<1>.ета//<1>.етебыся//<1>.етѣбыся//<1>.етабось//<1>.етабося//<1>.етѣбысь//<1>.етеся//<1>.етесь//<1>.етежъдеся//<1>.ете//<1>.етѣжъдесь//<1>.етѣждесь//<1>.етѣждеся//<1>.етѣжъдеся//<1>.етася//<1>.етась//<1>.ететися//<1>.ететись//<1>.етабысь//<1>.етабыся//<1>.етамись//<1>.етамися//<1>.етѣ//<1>.етатися//<1>.етатись//<1>.етебось//<1>.етежъдесь//<1>.етебося//<1>.етаждесь//<1>.етаждеся//<1>.етеждеся//<1>.етѣтись//<1>.етѣтися//<1>.етеждесь
  gramm: indic,praes,du,3p
 -flex: <1>.етѣмися//<1>.етѣмись//<1>.етажеся//<1>.етажесь//<1>.етебысь//<1>.етежесь//<1>.етѣбося//<1>.етѣбось//<1>.етѣжесь//<1>.етѣсь//<1>.етѣся//<1>.етѣжеся//<1>.етемись//<1>.етемися//<1>.етежеся//<1>.етажъдеся//<1>.етажъдесь//<1>.ета//<1>.етебыся//<1>.етѣбыся//<1>.етабось//<1>.етабося//<1>.етѣбысь//<1>.етеся//<1>.етесь//<1>.етежъдеся//<1>.ете//<1>.етѣжъдесь//<1>.етѣждесь//<1>.етѣждеся//<1>.етѣжъдеся//<1>.етася//<1>.етась//<1>.ететися//<1>.ететись//<1>.етабысь//<1>.етабыся//<1>.етамись//<1>.етамися//<1>.етѣ//<1>.етатися//<1>.етатись//<1>.етебось//<1>.етежъдесь//<1>.етебося//<1>.етаждесь//<1>.етаждеся//<1>.етеждеся//<1>.етѣтись//<1>.етѣтися//<1>.етеждесь
  gramm: indic,praes,du,2p
 -flex: <0>.яхова//<0>.яховамися//<0>.яховамись//<0>.яхове//<0>.яховабося//<0>.яховабось//<0>.яховежесь//<0>.яховежеся//<0>.яховетись//<0>.яховемися//<0>.яховемись//<0>.яховѣжъдеся//<0>.яховѣбысь//<0>.яховѣмись//<0>.яховетися//<0>.яховѣжеся//<0>.яховеждеся//<0>.яховеждесь//<0>.яховѣжесь//<0>.яховажъдесь//<0>.яховабыся//<0>.яховабысь//<0>.яховежъдесь//<0>.яховежъдеся//<0>.яховеся//<0>.яховѣждесь//<0>.яховѣся//<0>.яховѣсь//<0>.яховѣждеся//<0>.яховѣтися//<0>.яховѣтись//<0>.яховебося//<0>.яховатись//<0>.яховатися//<0>.яховебось//<0>.яховѣ//<0>.яховажесь//<0>.яховажеся//<0>.яховесь//<0>.яховѣмися//<0>.яховажъдеся//<0>.яховѣбыся//<0>.яховѣжъдесь//<0>.яховаждесь//<0>.яховаждеся//<0>.яховебыся//<0>.яховѣбось//<0>.яховѣбося//<0>.яховебысь//<0>.яховась//<0>.яховася
  gramm: indic,imperf,du,1p
 -flex: <0>.ясътѣтися//<0>.ясътѣтись//<0>.ястебося//<0>.ястебось//<0>.ястажесь//<0>.ястажеся//<0>.ястѣтися//<0>.ястѣтись//<0>.ястеждесь//<0>.ястеждеся//<0>.ясътежъдесь//<0>.ясътежъдеся//<0>.ясътѣся//<0>.ясътѣсь//<0>.ястамися//<0>.ястамись//<0>.ястабыся//<0>.ястабысь//<0>.ясътемися//<0>.ясътемись//<0>.ясътетись//<0>.ясътетися//<0>.ясътѣбось//<0>.ясътѣбося//<0>.ясътѣжъдеся//<0>.ястѣмись//<0>.ястѣмися//<0>.ясътѣжъдесь//<0>.ястѣся//<0>.ястѣсь//<0>.ясътась//<0>.ясътася//<0>.ясътабыся//<0>.ясътабысь//<0>.ястѣждеся//<0>.ястѣждесь//<0>.ястаждеся//<0>.ястаждесь//<0>.ястѣбысь//<0>.ястебыся//<0>.ястебысь//<0>.ястѣбось//<0>.ястѣбося//<0>.ястѣ//<0>.ястемися//<0>.ястемись//<0>.ясътесь//<0>.ясътеся//<0>.ястась//<0>.ястася//<0>.ястѣжеся//<0>.ястѣбыся//<0>.ясте//<0>.яста//<0>.ясътамися//<0>.ясътамись//<0>.ясътабося//<0>.ясътабось//<0>.ясътѣбысь//<0>.ясътѣбыся//<0>.ясътатись//<0>.ясътатися//<0>.ясътѣ//<0>.ясътажъдесь//<0>.ясътажъдеся//<0>.ясътебося//<0>.ясътебось//<0>.ястѣжесь//<0>.ясътажесь//<0>.ясътажеся//<0>.ястабося//<0>.ясътебыся//<0>.ясътебысь//<0>.ястабось//<0>.ястежесь//<0>.ястежеся//<0>.ястетись//<0>.ястетися//<0>.ясъта//<0>.ясътѣжеся//<0>.ясъте//<0>.ясътѣжесь//<0>.ясътежесь//<0>.ясътежеся//<0>.ясътѣмись//<0>.ясътѣмися//<0>.ястатись//<0>.ястатися//<0>.ястесь//<0>.ястеся
  gramm: indic,imperf,du,3p
 -flex: <0>.ясътѣтися//<0>.ясътѣтись//<0>.ястебося//<0>.ястебось//<0>.ястажесь//<0>.ястажеся//<0>.ястѣтися//<0>.ястѣтись//<0>.ястеждесь//<0>.ястеждеся//<0>.ясътежъдесь//<0>.ясътежъдеся//<0>.ясътѣся//<0>.ясътѣсь//<0>.ястамися//<0>.ястамись//<0>.ястабыся//<0>.ястабысь//<0>.ясътемися//<0>.ясътемись//<0>.ясътетись//<0>.ясътетися//<0>.ясътѣбось//<0>.ясътѣбося//<0>.ясътѣжъдеся//<0>.ястѣмись//<0>.ястѣмися//<0>.ясътѣжъдесь//<0>.ястѣся//<0>.ястѣсь//<0>.ясътась//<0>.ясътася//<0>.ясътабыся//<0>.ясътабысь//<0>.ястѣждеся//<0>.ястѣждесь//<0>.ястаждеся//<0>.ястаждесь//<0>.ястѣбысь//<0>.ястебыся//<0>.ястебысь//<0>.ястѣбось//<0>.ястѣбося//<0>.ястѣ//<0>.ястемися//<0>.ястемись//<0>.ясътесь//<0>.ясътеся//<0>.ястась//<0>.ястася//<0>.ястѣжеся//<0>.ястѣбыся//<0>.ясте//<0>.яста//<0>.ясътамися//<0>.ясътамись//<0>.ясътабося//<0>.ясътабось//<0>.ясътѣбысь//<0>.ясътѣбыся//<0>.ясътатись//<0>.ясътатися//<0>.ясътѣ//<0>.ясътажъдесь//<0>.ясътажъдеся//<0>.ясътебося//<0>.ясътебось//<0>.ястѣжесь//<0>.ясътажесь//<0>.ясътажеся//<0>.ястабося//<0>.ясътебыся//<0>.ясътебысь//<0>.ястабось//<0>.ястежесь//<0>.ястежеся//<0>.ястетись//<0>.ястетися//<0>.ясъта//<0>.ясътѣжеся//<0>.ясъте//<0>.ясътѣжесь//<0>.ясътежесь//<0>.ясътежеся//<0>.ясътѣмись//<0>.ясътѣмися//<0>.ястатись//<0>.ястатися//<0>.ястесь//<0>.ястеся
  gramm: indic,imperf,du,2p
 -flex: <0>.ясътетись//<0>.ясътетися//<0>.ястебося//<0>.ястебось//<0>.ясътебося//<0>.ясътебось//<0>.ястемися//<0>.ястемись//<0>.ясътесь//<0>.ясътебыся//<0>.ясътебысь//<0>.ясътеся//<0>.ястебыся//<0>.ястежесь//<0>.ястежеся//<0>.ястебысь//<0>.ясте//<0>.ястетись//<0>.ястетися//<0>.ясъте//<0>.ясътежесь//<0>.ясътежеся//<0>.ястеждесь//<0>.ястеждеся//<0>.ясътежъдесь//<0>.ясътемись//<0>.ясътемися//<0>.ястесь//<0>.ястеся//<0>.ясътежъдеся
  gramm: indic,imperf,pl,2p
 -flex: <0>.яхуся//<0>.яхусь//<0>.яхубося//<0>.яхубось//<0>.яхужесь//<0>.яхужеся//<0>.яхумись//<0>.яхумися//<0>.яхуждеся//<0>.яхуждесь//<0>.яхубыся//<0>.яхутись//<0>.яху//<0>.яхубысь//<0>.яхутися//<0>.яхужъдесь//<0>.яхужъдеся
  gramm: indic,imperf,pl,3p
 -flex: <0>.яхомбыся//<0>.яхомбысь//<0>.яхомтись//<0>.яхомтися//<0>.яхомбося//<0>.яхомъмися//<0>.яхомбось//<0>.яхомъ//<0>.яхом//<0>.яхомъмись//<0>.яхомъжъдесь//<0>.яхомъжъдеся//<0>.яхомъжесь//<0>.яхомъжеся//<0>.яхомсь//<0>.яхомътись//<0>.яхомътися//<0>.яхомся//<0>.яхоммися//<0>.яхоммись//<0>.яхомъждесь//<0>.яхомъждеся//<0>.яхомъсь//<0>.яхомъся//<0>.яхомъбыся//<0>.яхомъбысь//<0>.яхомждеся//<0>.яхомждесь//<0>.яхомжесь//<0>.яхомжеся//<0>.яхомъбося//<0>.яхомъбось
  gramm: indic,imperf,pl,1p
 -flex: <0>.елетися//<0>.елетись//<0>.ележдесь//<0>.ележъдесь//<0>.ѣлѣжъдеся//<0>.ѣлѣжъдесь//<0>.ѣлѣ//<0>.ѣлѣжеся//<0>.ѣлѣжесь//<0>.ѣлѣмись//<0>.ѣлѣтися//<0>.ѣлѣтись//<0>.ѣлѣмися//<0>.елебось//<0>.елебося//<0>.ѣлѣждесь//<0>.ѣлѣждеся//<0>.елеся//<0>.елесь//<0>.ележеся//<0>.ележесь//<0>.ѣлѣбысь//<0>.ѣлѣбыся//<0>.ележъдеся//<0>.еле//<0>.ѣлѣбось//<0>.ѣлѣбося//<0>.ѣлѣся//<0>.ѣлѣсь//<0>.ележдеся//<0>.елебысь//<0>.елебыся//<0>.елемись//<0>.елемися
  gramm: perf,du,f
 -flex: <0>.яхбося//<0>.яхбось//<0>.яхтись//<0>.яхтися//<0>.яхъ//<0>.яхътись//<0>.яхътися//<0>.яхъжъдесь//<0>.яхъжъдеся//<0>.яхъбось//<0>.яхбыся//<0>.яхбысь//<0>.яхжесь//<0>.яхжеся//<0>.яхъмися//<0>.яхъмись//<0>.яхъжесь//<0>.яхъжеся//<0>.яхъбыся//<0>.ях//<0>.яхъбысь//<0>.яхждеся//<0>.яхждесь//<0>.яхсь//<0>.яхся//<0>.яхъбося//<0>.яхмись//<0>.яхъждесь//<0>.яхъждеся//<0>.яхмися//<0>.яхъсь//<0>.яхъся
  gramm: indic,imperf,sg,1p
 -flex: <0>.яшебося//<0>.яшежеся//<0>.яше//<0>.яшетися//<0>.яшежесь//<0>.яшесь//<0>.яшеся//<0>.яшемись//<0>.яшежъдесь//<0>.яшемися//<0>.яшежъдеся//<0>.яшетись//<0>.яшебось//<0>.яшеждесь//<0>.яшебыся//<0>.яшеждеся//<0>.яшебысь
  gramm: indic,imperf,sg,2p
 -flex: <0>.яшебося//<0>.яшежеся//<0>.яше//<0>.яшетися//<0>.яшежесь//<0>.яшесь//<0>.яшеся//<0>.яшемись//<0>.яшежъдесь//<0>.яшемися//<0>.яшежъдеся//<0>.яшетись//<0>.яшебось//<0>.яшеждесь//<0>.яшебыся//<0>.яшеждеся//<0>.яшебысь
  gramm: indic,imperf,sg,3p
 -flex: <0>.еховебось//<0>.еховебося//<0>.еховамись//<0>.еховамися//<0>.ѣхова//<0>.ѣховѣбыся//<0>.еховебысь//<0>.ѣховаждесь//<0>.ѣховаждеся//<0>.еховебыся//<0>.ѣховамися//<0>.ѣховѣбось//<0>.ѣховѣбося//<0>.ѣховамись//<0>.ѣховѣждесь//<0>.ѣховась//<0>.ѣховася//<0>.ѣховѣждеся//<0>.ѣховѣжъдеся//<0>.еховеждесь//<0>.ѣховѣжъдесь//<0>.еховася//<0>.еховась//<0>.ѣховажъдесь//<0>.ѣховажъдеся//<0>.ѣховѣтись//<0>.еховетися//<0>.еховетись//<0>.еховежеся//<0>.еховежесь//<0>.еховабось//<0>.еховабысь//<0>.еховабыся//<0>.еховемись//<0>.ѣховѣбысь//<0>.еховемися//<0>.еховежъдесь//<0>.ѣховѣмися//<0>.еховаждеся//<0>.ѣховатись//<0>.ѣховатися//<0>.еховаждесь//<0>.ѣховабося//<0>.ѣховабось//<0>.еховеся//<0>.ѣховѣжеся//<0>.ѣховѣжесь//<0>.еховатися//<0>.еховесь//<0>.еховатись//<0>.ѣховѣся//<0>.ѣховѣсь//<0>.еховеждеся//<0>.ѣховѣ//<0>.ѣховѣмись//<0>.еховежъдеся//<0>.ехове//<0>.ехова//<0>.еховажеся//<0>.еховажесь//<0>.ѣховѣтися//<0>.ѣховажеся//<0>.ѣховажесь//<0>.еховажъдеся//<0>.еховажъдесь//<0>.еховабося//<0>.ѣховабыся//<0>.ѣховабысь
  gramm: indic,aor,du,1p
 -flex: <0>.ѣсътамися//<0>.ѣсътамись//<0>.ѣсътась//<0>.ѣсътася//<0>.ѣсътѣмись//<0>.ѣсътѣмися//<0>.ѣстамися//<0>.ѣстамись//<0>.есътабысь//<0>.есътабыся//<0>.ѣсътажъдесь//<0>.ѣсътажъдеся//<0>.ѣсътѣбысь//<0>.ѣсътѣбыся//<0>.естежеся//<0>.естежесь//<0>.есте//<0>.еста//<0>.ѣстабось//<0>.ѣсътѣбось//<0>.ѣсътѣбося//<0>.есътемись//<0>.есътемися//<0>.есътажеся//<0>.есътажесь//<0>.есътежеся//<0>.есътежесь//<0>.естабысь//<0>.естабыся//<0>.есъте//<0>.есътася//<0>.есъта//<0>.есътась//<0>.ѣсътѣся//<0>.ѣсътѣсь//<0>.естебось//<0>.естебося//<0>.есътебысь//<0>.есътебыся//<0>.естеждеся//<0>.естеждесь//<0>.естеся//<0>.естабось//<0>.естабося//<0>.естесь//<0>.ѣсътатись//<0>.ѣсътатися//<0>.ѣстась//<0>.ѣстажесь//<0>.ѣстажеся//<0>.естаждесь//<0>.есътебось//<0>.есътебося//<0>.естаждеся//<0>.ѣсътѣтися//<0>.ѣсътѣтись//<0>.естажесь//<0>.есътетися//<0>.есътетись//<0>.естатися//<0>.естатись//<0>.естебысь//<0>.естебыся//<0>.ѣстѣся//<0>.ѣстѣсь//<0>.есътежъдеся//<0>.ѣстѣжеся//<0>.ѣстѣжесь//<0>.есътежъдесь//<0>.ѣсътѣжеся//<0>.ѣстѣ//<0>.ѣсътѣжесь//<0>.естажеся//<0>.естася//<0>.естась//<0>.ѣстѣбысь//<0>.ѣстѣбыся//<0>.ѣстася//<0>.ѣсътабося//<0>.ѣсътабось//<0>.есътамись//<0>.есътамися//<0>.ѣстѣтися//<0>.ѣстаждеся//<0>.ѣстаждесь//<0>.ѣстѣтись//<0>.ѣсътѣжъдеся//<0>.ѣсътѣжъдесь//<0>.ѣстѣждеся//<0>.ѣстѣждесь//<0>.есътажъдеся//<0>.есътажъдесь//<0>.естемись//<0>.естемися//<0>.ѣста//<0>.естетися//<0>.есътабось//<0>.есътабося//<0>.ѣстѣбось//<0>.ѣстѣбося//<0>.естетись//<0>.ѣсътабыся//<0>.ѣсътабысь//<0>.есътатися//<0>.ѣсътѣ//<0>.ѣстатись//<0>.ѣстатися//<0>.ѣстабося//<0>.есътатись//<0>.ѣстѣмись//<0>.ѣстѣмися//<0>.есътеся//<0>.есътесь//<0>.естамись//<0>.естамися//<0>.ѣсътажесь//<0>.ѣсътажеся//<0>.ѣстабыся//<0>.ѣстабысь//<0>.ѣсъта
  gramm: indic,aor,du,2p
 -flex: <0>.ѣсътамися//<0>.ѣсътамись//<0>.ѣсътась//<0>.ѣсътася//<0>.ѣстебысь//<0>.сътежесь//<0>.сътежеся//<0>.ѣсътѣмись//<0>.ѣсътѣмися//<0>.ѣстамися//<0>.ѣстамись//<0>.ѣсътесь//<0>.ѣсътебысь//<0>.есътабысь//<0>.есътабыся//<0>.ѣстежесь//<0>.ѣстежеся//<0>.сътежъдесь//<0>.сътежъдеся//<0>.ѣсътебыся//<0>.ѣсътеся//<0>.ѣсътажъдесь//<0>.съте//<0>.ѣсътажъдеся//<0>.ѣсътѣбысь//<0>.ѣсътежъдесь//<0>.ѣсътежъдеся//<0>.ѣсътѣбыся//<0>.естежеся//<0>.естежесь//<0>.есте//<0>.ѣстебыся//<0>.еста//<0>.ѣстемися//<0>.ѣстебося//<0>.ѣстебось//<0>.ѣстабось//<0>.ѣсътѣбось//<0>.ѣсътѣбося//<0>.сътетись//<0>.сътетися//<0>.ѣсътетись//<0>.ѣсътетися//<0>.есътемись//<0>.есътемися//<0>.есътажеся//<0>.есътажесь//<0>.стемися//<0>.стемись//<0>.есътежеся//<0>.есътежесь//<0>.естабысь//<0>.естабыся//<0>.есъте//<0>.есътася//<0>.стеждесь//<0>.есъта//<0>.есътась//<0>.ѣсътебося//<0>.ѣсътѣся//<0>.ѣсътѣсь//<0>.ѣсътебось//<0>.естебось//<0>.естебося//<0>.ѣстемись//<0>.есътебысь//<0>.есътебыся//<0>.ѣстесь//<0>.ѣстеся//<0>.естеждеся//<0>.естеждесь//<0>.естеся//<0>.естабось//<0>.естабося//<0>.естесь//<0>.ѣсътатись//<0>.ѣсътатися//<0>.ѣстась//<0>.ѣстажесь//<0>.сътебыся//<0>.сътебысь//<0>.ѣстажеся//<0>.естаждесь//<0>.есътебось//<0>.есътебося//<0>.естаждеся//<0>.ѣсътѣтися//<0>.ѣсътѣтись//<0>.естажесь//<0>.есътетися//<0>.есътетись//<0>.естатися//<0>.естатись//<0>.ѣстеждесь//<0>.естебысь//<0>.естебыся//<0>.ѣстеждеся//<0>.ѣстѣся//<0>.ѣстѣсь//<0>.есътежъдеся//<0>.ѣстѣжеся//<0>.ѣстѣжесь//<0>.есътежъдесь//<0>.ѣсътѣжеся//<0>.ѣстѣ//<0>.ѣсътѣжесь//<0>.естажеся//<0>.стежесь//<0>.естася//<0>.естась//<0>.стежеся//<0>.сътебося//<0>.ѣсътежесь//<0>.ѣсътежеся//<0>.сътебось//<0>.ѣстѣбысь//<0>.ѣстѣбыся//<0>.ѣстася//<0>.ѣсътабося//<0>.ѣсътабось//<0>.стебыся//<0>.есътамись//<0>.есътамися//<0>.стебысь//<0>.ѣстѣтися//<0>.ѣстаждеся//<0>.ѣстаждесь//<0>.ѣстѣтись//<0>.ѣсътѣжъдеся//<0>.ѣсътѣжъдесь//<0>.ѣстѣждеся//<0>.ѣстѣждесь//<0>.сътесь//<0>.сътеся//<0>.сте//<0>.есътажъдеся//<0>.есътажъдесь//<0>.сътемися//<0>.сътемись//<0>.естемись//<0>.естемися//<0>.ѣста//<0>.ѣсте//<0>.стесь//<0>.стеся//<0>.естетися//<0>.есътабось//<0>.есътабося//<0>.ѣстѣбось//<0>.ѣстѣбося//<0>.естетись//<0>.ѣсътабыся//<0>.ѣсътабысь//<0>.ѣсътемися//<0>.ѣсътемись//<0>.есътатися//<0>.ѣстетись//<0>.ѣсътѣ//<0>.ѣстатись//<0>.ѣстатися//<0>.стеждеся//<0>.ѣстабося//<0>.есътатись//<0>.ѣстѣмись//<0>.ѣстѣмися//<0>.есътеся//<0>.есътесь//<0>.стетись//<0>.стетися//<0>.ѣстетися//<0>.стебося//<0>.стебось//<0>.естамись//<0>.естамися//<0>.ѣсътажесь//<0>.ѣсътажеся//<0>.ѣстабыся//<0>.ѣстабысь//<0>.ѣсъте//<0>.ѣсъта
  gramm: indic,aor,du,3p
 -flex: <0>.елтись//<0>.елъжесь//<0>.елтися//<0>.ѣлъмися//<0>.ѣлся//<0>.ѣлсь//<0>.ѣлъбыся//<0>.ѣлъ//<0>.ѣлъждеся//<0>.елъсь//<0>.елъся//<0>.ѣлъждесь//<0>.ѣлъся//<0>.елжесь//<0>.елжеся//<0>.ѣлъсь//<0>.ѣлжеся//<0>.елъ//<0>.елътись//<0>.елъмись//<0>.елбыся//<0>.елъбыся//<0>.елждеся//<0>.елждесь//<0>.елъбысь//<0>.ѣлждесь//<0>.ѣлжесь//<0>.ѣлъжъдеся//<0>.ѣлъжъдесь//<0>.елсь//<0>.елся//<0>.елътися//<0>.ѣлъжеся//<0>.елъмися//<0>.ѣл//<0>.елбося//<0>.ел//<0>.елбось//<0>.ѣлътися//<0>.ѣлътись//<0>.ѣлъбось//<0>.елмися//<0>.елмись//<0>.ѣлъбося//<0>.ѣлбысь//<0>.ѣлбыся//<0>.елъжъдесь//<0>.ѣлбось//<0>.ѣлбося//<0>.елъжъдеся//<0>.ѣлждеся//<0>.ѣлмись//<0>.елъждесь//<0>.елъжеся//<0>.ѣлмися//<0>.елъждеся//<0>.елъбося//<0>.елъбось//<0>.ѣлъжесь//<0>.ѣлтися//<0>.ѣлтись//<0>.ѣлъбысь//<0>.елбысь//<0>.ѣлъмись
  gramm: perf,sg,m
 -flex: <0>.емебысь//<0>.емебыся//<1>.еммися//<0>.имъждесь//<0>.имъждеся//<1>.еммись//<1>.емсь//<1>.емся//<0>.имебысь//<0>.имебыся//<0>.еммись//<0>.еммися//<1>.емъ//<0>.имтись//<0>.имтися//<0>.емежъдеся//<0>.емежъдесь//<0>.емъбось//<1>.емъждесь//<0>.еме//<1>.емъждеся//<0>.имеждеся//<0>.емъждеся//<0>.емъждесь//<0>.емъ//<1>.емъжеся//<1>.емъжесь//<0>.имбося//<0>.имбось//<0>.имеся//<0>.имесь//<1>.емъся//<1>.емъсь//<0>.ембысь//<0>.ембыся//<0>.имъ//<0>.емемись//<0>.емемися//<0>.емъсь//<0>.емъся//<0>.име//<0>.емъжъдесь//<0>.емтися//<1>.емтись//<1>.емтися//<0>.емтись//<0>.ем//<0>.имъжъдесь//<0>.им//<0>.имъбося//<0>.имъбось//<0>.емъжъдеся//<0>.емъбося//<1>.емътися//<0>.емся//<1>.емътись//<0>.емсь//<0>.емждеся//<0>.иметися//<0>.иметись//<0>.емждесь//<0>.еметися//<0>.имъсь//<0>.имъся//<0>.еметись//<0>.имъмися//<1>.емъбысь//<0>.иммися//<0>.иммись//<1>.емъбыся//<1>.ембося//<1>.ембось//<0>.емъжесь//<0>.емъжеся//<0>.емътись//<0>.емътися//<0>.емеждеся//<0>.емеждесь//<0>.имеждесь//<0>.имъмись//<0>.имъжесь//<0>.имъжеся//<1>.емъбось//<1>.емъбося//<0>.имътись//<0>.имътися//<0>.имежъдеся//<0>.емжеся//<0>.емжесь//<0>.имежъдесь//<1>.емъжъдеся//<1>.емъжъдесь//<1>.емждесь//<0>.емежеся//<0>.емежесь//<1>.ембыся//<1>.емждеся//<1>.ембысь//<0>.имжесь//<0>.имжеся//<0>.емъбыся//<0>.емъбысь//<0>.емеся//<0>.ембося//<0>.имъбыся//<0>.имъбысь//<0>.имждеся//<0>.имждесь//<0>.имсь//<0>.емъмися//<0>.емъмись//<0>.имся//<0>.емебось//<0>.емебося//<0>.ембось//<0>.имебось//<0>.имебося//<0>.имъжъдеся//<1>.емъмись//<1>.емъмися//<0>.имбыся//<0>.имбысь//<0>.емесь//<0>.имемись//<0>.имемися//<1>.емжесь//<1>.емжеся//<0>.имежеся//<0>.имежесь//<1>.ем
  gramm: imper,pl,1p
 -flex: <0>.ѣшѧжъдеся//<0>.ѣшѧжъдесь//<0>.ешамись//<0>.ешѧждесь//<0>.ешамися//<0>.ѣшажъдесь//<0>.ѣшажъдеся//<0>.ешѧтись//<0>.ѣшѧбось//<0>.ѣшѧбося//<0>.ѣшѧтися//<0>.ѣшѧтись//<0>.ешабось//<0>.ешабося//<0>.ѣшѧждесь//<0>.ешѧбося//<0>.ешѧбось//<0>.ешажеся//<0>.ешажесь//<0>.ѣшабося//<0>.ѣшабось//<0>.ешѧтися//<0>.ешѧбысь//<0>.ѣшатись//<0>.ешася//<0>.ешась//<0>.ѣшатися//<0>.ешабысь//<0>.ешажъдеся//<0>.ешѧся//<0>.ешабыся//<0>.ешѧжъдесь//<0>.ѣшѧбысь//<0>.ѣшѧ//<0>.ешѧжъдеся//<0>.ешѧ//<0>.ешѧждеся//<0>.ешѧжесь//<0>.ешаждеся//<0>.ешаждесь//<0>.ешажъдесь//<0>.ешѧсь//<0>.ѣшѧжеся//<0>.ѣшѧжесь//<0>.ешѧжеся//<0>.ѣшамися//<0>.ѣшамись//<0>.ѣшѧмись//<0>.ѣшѧбыся//<0>.ешѧмися//<0>.ѣшажесь//<0>.ѣшажеся//<0>.ешѧмись//<0>.ѣшась//<0>.ѣшася//<0>.ешѧбыся//<0>.ѣшаждеся//<0>.ѣшаждесь//<0>.еша//<0>.ѣшѧждеся//<0>.ѣша//<0>.ѣшабыся//<0>.ѣшѧмися//<0>.ешатись//<0>.ѣшѧся//<0>.ѣшѧсь//<0>.ешатися//<0>.ѣшабысь
  gramm: indic,aor,pl,3p
 -flex: <0>.ѣстеждесь//<0>.ѣстеждеся//<0>.ѣстежеся//<0>.естебысь//<0>.ѣсътетися//<0>.есътежеся//<0>.есътежесь//<0>.естетися//<0>.ѣсътемися//<0>.ѣсътемись//<0>.естетись//<0>.есътежъдеся//<0>.есъте//<0>.ѣсътесь//<0>.ѣсътебысь//<0>.есътежъдесь//<0>.ѣстетись//<0>.ѣстетися//<0>.ѣстежесь//<0>.ѣсътебось//<0>.естебось//<0>.ѣсътежесь//<0>.ѣсътежеся//<0>.ѣсътеся//<0>.есътебысь//<0>.есътетися//<0>.ѣстесь//<0>.ѣстеся//<0>.естеждеся//<0>.естеждесь//<0>.естеся//<0>.есътеся//<0>.есътесь//<0>.естесь//<0>.естежеся//<0>.естежесь//<0>.естебося//<0>.естебыся//<0>.есте//<0>.ѣстебыся//<0>.ѣстебысь//<0>.ѣстемися//<0>.ѣстебося//<0>.ѣстебось//<0>.ѣстемись//<0>.есътебыся//<0>.ѣсътебыся//<0>.есътебось//<0>.есътебося//<0>.ѣсътетись//<0>.естемись//<0>.естемися//<0>.ѣсътежъдесь//<0>.ѣсътебося//<0>.ѣсте//<0>.ѣсътежъдеся//<0>.есътемись//<0>.ѣсъте//<0>.есътетись//<0>.есътемися
  gramm: indic,aor,pl,2p
 -flex: <0>.ѣхомтись//<0>.ехоммися//<0>.ѣхомъжеся//<0>.ехомътись//<0>.ѣхомъжъдеся//<0>.ѣхомъбыся//<0>.ѣхомбыся//<0>.ехомжеся//<0>.ехомъждеся//<0>.ехомжесь//<0>.ехомъбыся//<0>.ѣхомждеся//<0>.ѣхомъжесь//<0>.ехомъмися//<0>.ѣхомжеся//<0>.ѣхоммись//<0>.ѣхомъбось//<0>.ѣхомъждесь//<0>.ѣхомъждеся//<0>.ѣхомтися//<0>.ехомъжъдеся//<0>.ехомъжъдесь//<0>.ѣхоммися//<0>.ехомъбося//<0>.ехомждесь//<0>.ѣхомъбысь//<0>.ѣхом//<0>.ехомъ//<0>.ехомбыся//<0>.ѣхомжесь//<0>.ехомсь//<0>.ехоммись//<0>.ехомъбось//<0>.ѣхомбось//<0>.ехомъжеся//<0>.ехомбось//<0>.ехомбося//<0>.ѣхомъбося//<0>.ехомтися//<0>.ехомтись//<0>.ехомся//<0>.ѣхомъжъдесь//<0>.ехомъмись//<0>.ѣхомждесь//<0>.ехомъждесь//<0>.ѣхомъ//<0>.ехомъжесь//<0>.ехомътися//<0>.ѣхомся//<0>.ѣхомъмися//<0>.ехомждеся//<0>.ѣхомъмись//<0>.ѣхомъсь//<0>.ѣхомъся//<0>.ехомъбысь//<0>.ѣхомбысь//<0>.ѣхомбося//<0>.ехомъся//<0>.ехомъсь//<0>.ѣхомсь//<0>.ѣхомътись//<0>.ѣхомътися//<0>.ехом//<0>.ехомбысь
  gramm: indic,aor,pl,1p
 -flex: <0>.итѣбысь//<0>.итѣбыся//<0>.итебося//<0>.итебось//<0>.итежесь//<0>.итежеся//<0>.итѣжъдеся//<0>.итѣ//<0>.итажъдесь//<0>.итебыся//<0>.итебысь//<0>.итажъдеся//<0>.итѣжъдесь//<0>.итажесь//<0>.итежъдеся//<0>.итѣмись//<0>.итемися//<0>.итемись//<0>.итеждеся//<0>.итѣждесь//<0>.итажеся//<0>.итѣбося//<0>.итабося//<0>.итабось//<0>.итесь//<0>.итеся//<0>.ита//<0>.итѣбось//<0>.итеждесь//<0>.итѣмися//<0>.итетись//<0>.итаждесь//<0>.итаждеся//<0>.ите//<0>.итабыся//<0>.итежъдесь//<0>.итабысь//<0>.итѣтись//<0>.итатись//<0>.итатися//<0>.итетися//<0>.итѣся//<0>.итѣсь//<0>.итѣжеся//<0>.итѣждеся//<0>.итась//<0>.итася//<0>.итѣтися//<0>.итѣжесь//<0>.итамися//<0>.итамись
  gramm: imper,du,2p
 -flex: <0>.ивѣбысь//<0>.ивѣбыся//<0>.ивежъдесь//<0>.ивежъдеся//<0>.ивѣмись//<0>.ивѣмися//<0>.ивемися//<0>.ивемись//<1>.евежеся//<1>.евабося//<1>.евемись//<1>.евемися//<1>.евѣждесь//<1>.евѣждеся//<1>.евабось//<1>.евежесь//<0>.ивѣждесь//<1>.еважеся//<0>.ивѣждеся//<1>.евѣсь//<1>.евѣся//<1>.еважесь//<0>.ивамися//<0>.ивамись//<0>.ивебыся//<0>.ивебысь//<0>.иваждесь//<0>.иваждеся//<1>.евебось//<1>.евебося//<0>.ивѣжъдеся//<0>.ивѣжъдесь//<1>.евѣтись//<1>.евѣтися//<1>.евѣ//<0>.иветись//<0>.иветися//<0>.ивежесь//<0>.ивежеся//<0>.ивесь//<0>.ивеся//<1>.евеся//<1>.ева//<1>.еве//<0>.ивѣ//<1>.евежъдеся//<1>.евежъдесь//<0>.иважесь//<0>.иважеся//<1>.евабысь//<1>.евабыся//<0>.ивѣбось//<0>.ивѣбося//<0>.ивабыся//<0>.ивабысь//<0>.ивѣся//<0>.ивѣсь//<1>.евѣмися//<1>.евѣмись//<0>.ива//<0>.иве//<1>.евѣбыся//<1>.евѣбысь//<1>.евѣбося//<1>.евѣбось//<1>.евеждеся//<1>.евеждесь//<0>.ивась//<0>.ивася//<1>.еважъдеся//<1>.евамись//<1>.еважъдесь//<1>.евѣжъдесь//<1>.евѣжъдеся//<1>.евесь//<1>.евася//<1>.евась//<1>.евамися//<0>.иважъдесь//<0>.иважъдеся//<0>.ивебося//<0>.ивебось//<0>.ивеждеся//<0>.ивеждесь//<1>.еветися//<1>.еветись//<1>.еватися//<1>.еватись//<0>.ивѣжеся//<0>.ивѣжесь//<0>.иватись//<0>.иватися//<0>.ивабося//<0>.ивабось//<0>.ивѣтися//<0>.ивѣтись//<1>.еваждесь//<1>.еваждеся//<1>.евѣжесь//<1>.евѣжеся//<1>.евебысь//<1>.евебыся
  gramm: imper,du,1p
 -flex: <0>.ехъбысь//<0>.ѣхъбось//<0>.ехбысь//<0>.ехжеся//<0>.ехбыся//<0>.ехъжеся//<0>.ехбось//<0>.ехбося//<0>.ѣхждесь//<0>.ѣхтись//<0>.ѣхъждесь//<0>.ѣхъждеся//<0>.ехжесь//<0>.ѣхбося//<0>.ѣхбось//<0>.ѣхъмись//<0>.ехъбыся//<0>.ѣхмися//<0>.ѣхъбыся//<0>.ѣхъбысь//<0>.ехждесь//<0>.ехся//<0>.ехсь//<0>.ехждеся//<0>.ѣхбыся//<0>.ѣхбысь//<0>.ѣхтися//<0>.ѣхъсь//<0>.ѣхъся//<0>.ех//<0>.ехъся//<0>.ѣх//<0>.ехъсь//<0>.ѣхътись//<0>.ѣхътися//<0>.ѣхмись//<0>.ѣхсь//<0>.ѣхъжъдеся//<0>.ехъбось//<0>.ехъжъдеся//<0>.ехъжъдесь//<0>.ехъбося//<0>.ѣхъмися//<0>.ѣхжесь//<0>.ѣхжеся//<0>.ехъждеся//<0>.ѣхъжъдесь//<0>.ехъждесь//<0>.ѣхъжеся//<0>.ехъ//<0>.ѣхъбося//<0>.ѣхждеся//<0>.ехмись//<0>.ехъмись//<0>.ехъжесь//<0>.ехмися//<0>.ехътися//<0>.ехтися//<0>.ехтись//<0>.ехътись//<0>.ѣхъ//<0>.ѣхъжесь//<0>.ѣхся//<0>.ехъмися
  gramm: indic,aor,sg,1p
 -flex: <1>.уждеся//<1>.ужесь//<1>.уждесь//<1>.убыся//<1>.убысь//<1>.умися//<1>.утись//<1>.у//<1>.утися//<1>.ужъдесь//<1>.ужъдеся//<1>.убося//<1>.убось//<1>.усь//<1>.ужеся//<1>.умись//<1>.уся
  gramm: indic,praes,sg,1p
 -flex: <1>.ешись//<1>.ешитись//<1>.ешижъдеся//<1>.ешися//<1>.ешибося//<1>.ешибось//<1>.ешижеся//<1>.ешиждеся//<1>.ешиждесь//<1>.ешимися//<1>.ешижъдесь//<1>.ешитися//<1>.еши//<1>.ешибысь//<1>.ешижесь//<1>.ешимись//<1>.ешибыся
  gramm: indic,praes,sg,2p
 -flex: <1>.ет//<1>.етъмися//<1>.етътись//<1>.етътися//<1>.етися//<1>.етись//<1>.етждеся//<1>.ебось//<1>.етждесь//<1>.еждесь//<1>.етъжесь//<1>.етъжеся//<1>.еждеся//<1>.етъжъдесь//<1>.етъжъдеся//<1>.еттися//<1>.етъждеся//<1>.етъждесь//<1>.еттись//<1>.ебысь//<1>.ебыся//<1>.етмись//<1>.етмися//<1>.еся//<1>.етъбося//<1>.етжеся//<1>.етжесь//<1>.етъсь//<1>.етъся//<1>.етъ//<1>.етъмись//<1>.етъбось//<1>.ебося//<1>.е//<1>.етбось//<1>.ежеся//<1>.етбося//<1>.емись//<1>.ежесь//<1>.етбысь//<1>.етбыся//<1>.емися//<1>.ется//<1>.етсь//<1>.етъбыся//<1>.етъбысь//<1>.ежъдеся//<1>.ежъдесь//<1>.есь
  gramm: indic,praes,sg,3p
 -flex: <0>.елабысь//<0>.ѣлабось//<0>.елажеся//<0>.еламися//<0>.ѣламися//<0>.ѣлаждесь//<0>.ѣлаждеся//<0>.ѣламись//<0>.ѣлабося//<0>.елабыся//<0>.ѣлабыся//<0>.ѣлабысь//<0>.елаждеся//<0>.ѣлась//<0>.ѣлася//<0>.елаждесь//<0>.елася//<0>.елась//<0>.ѣлатись//<0>.ѣлатися//<0>.елабось//<0>.елажъдеся//<0>.елажъдесь//<0>.елабося//<0>.ѣлажъдесь//<0>.ѣлажъдеся//<0>.ела//<0>.еламись//<0>.елажесь//<0>.елатися//<0>.елатись//<0>.ѣла//<0>.ѣлажесь//<0>.ѣлажеся
  gramm: perf,du,m
 -flex: <0>.елетися//<0>.елетись//<0>.ележдесь//<0>.ележъдесь//<0>.ѣлѣжъдеся//<0>.ѣлѣжъдесь//<0>.ѣлѣ//<0>.ѣлѣжеся//<0>.ѣлѣжесь//<0>.ѣлѣмись//<0>.ѣлѣтися//<0>.ѣлѣтись//<0>.ѣлѣмися//<0>.елебось//<0>.елебося//<0>.ѣлѣждесь//<0>.ѣлѣждеся//<0>.елеся//<0>.елесь//<0>.ележеся//<0>.ележесь//<0>.ѣлѣбысь//<0>.ѣлѣбыся//<0>.ележъдеся//<0>.еле//<0>.ѣлѣбось//<0>.ѣлѣбося//<0>.ѣлѣся//<0>.ѣлѣсь//<0>.ележдеся//<0>.елебысь//<0>.елебыся//<0>.елемись//<0>.елемися
  gramm: perf,du,n
 -flex: <0>.елабысь//<0>.ѣлабось//<0>.елажеся//<0>.еламися//<0>.ѣламися//<0>.ѣлаждесь//<0>.ѣлаждеся//<0>.ѣламись//<0>.ѣлабося//<0>.елабыся//<0>.ѣлабыся//<0>.ѣлабысь//<0>.елаждеся//<0>.ѣлась//<0>.ѣлася//<0>.елаждесь//<0>.елася//<0>.елась//<0>.ѣлатись//<0>.ѣлатися//<0>.елабось//<0>.елажъдеся//<0>.елажъдесь//<0>.елабося//<0>.ѣлажъдесь//<0>.ѣлажъдеся//<0>.ела//<0>.еламись//<0>.елажесь//<0>.елатися//<0>.елатись//<0>.ѣла//<0>.ѣлажесь//<0>.ѣлажеся
  gramm: perf,sg,f
